

LEXICON Verbs

vera+verb+pres+indic+verb+1+sg:em  # "be" ;
vera+verb+pres+indic+verb+2+sg:ert  # "be" ;
vera+verb+pres+indic+verb+3+sg:er  # "be" ;
vera+verb+pres+indic+verb+1+pl:erum  # "be" ;
vera+verb+pres+indic+verb+2+pl:eruð  # "be" ;
vera+verb+pres+indic+verb+3+pl:eru  # "be" ;
vera+verb+pret+indic+verb+1+sg:var  # "be" ;
vera+verb+pret+indic+verb+2+sg:vart  # "be" ;
vera+verb+pret+indic+verb+3+sg:var  # "be" ;
vera+verb+pret+indic+verb+1+pl:várum  # "be" ;
vera+verb+pret+indic+verb+2+pl:váruð  # "be" ;
vera+verb+pret+indic+verb+3+pl:váru  # "be" ;
vera+verb+pres+subj+verb+1+sg:sé  # "be" ;
vera+verb+pres+subj+verb+2+sg:sér  # "be" ;
vera+verb+pres+subj+verb+3+sg:sé  # "be" ;
vera+verb+pres+subj+verb+1+pl:sém  # "be" ;
vera+verb+pres+subj+verb+2+pl:séð  # "be" ;
vera+verb+pres+subj+verb+3+pl:sé  # "be" ;
vera+verb+pret+subj+verb+1+sg:væra  # "be" ;
vera+verb+pret+subj+verb+2+sg:værir  # "be" ;
vera+verb+pret+subj+verb+3+sg:væri  # "be" ;
vera+verb+pret+subj+verb+1+pl:værim  # "be" ;
vera+verb+pret+subj+verb+2+pl:værið  # "be" ;
vera+verb+pret+subj+verb+3+pl:væri  # "be" ;
vera+verb+inf:vera  # "be" ;
vera+verb+imp+sg:ver  # "be" ;
vera+verb+imp+pl:verið  # "be" ;
vera+verb+part+pret:verit  # "be" ;

segja+verb+weak_3+pres+verb+1+sg:segi  # "say" ;
segja+verb+weak_3+pres+verb+2+sg:segir  # "say" ;
segja+verb+weak_3+pres+verb+3+sg:segir  # "say" ;
segja+verb+weak_3+pres+verb+1+pl:segjum  # "say" ;
segja+verb+weak_3+pres+verb+2+pl:segið  # "say" ;
segja+verb+weak_3+pres+verb+3+pl:segja  # "say" ;
segja+verb+weak_3+pret+verb+3+pl:sagði  # "say" ;
hafa+verb+weak_3+pres+verb+1+sg:hefi  # "say" ;
hafa+verb+weak_3+pres+verb+1+sg:hef  # "say" ;
hafa+verb+weak_3+pres+verb+2+sg:hefir  # "say" ;
hafa+verb+weak_3+pres+verb+2+sg:hefr  # "say" ;
hafa+verb+weak_3+pres+verb+3+sg:hefir  # "say" ;
hafa+verb+weak_3+pres+verb+3+sg:hefr  # "say" ;
hafa+verb+weak_3+pres+verb+1+pl:hǫfum  # "say" ;
hafa+verb+weak_3+pres+verb+2+pl:hafið  # "say" ;
hafa+verb+weak_3+pres+verb+3+pl:hafa  # "say" ;
hafa+verb+weak_3+pret+verb+3+sg:hafði  # "say" ;
hafa+verb+weak_3+pret+verb+3+pl:hǫfðu  # "say" ;

eiga+verb+pretpres+pres+indic+verb+1+pl:eigum  # "have, own" ;
eiga+verb+pretpres+pres+indic+verb+1+sg:á  # "have, own" ;
eiga+verb+pretpres+pres+indic+verb+2+pl:eiguð  # "have, own" ;
eiga+verb+pretpres+pres+indic+verb+2+sg:átt  # "have, own" ;
eiga+verb+pretpres+pres+indic+verb+3+pl:eigu  # "have, own" ;
eiga+verb+pretpres+pres+indic+verb+3+sg:á  # "have, own" ;
eiga+verb+pretpres+pres+inf:eiga  # "have, own" ;
eiga+verb+pretpres+pres+iptv+verb+2+pl:eiguð  # "have, own" ;
eiga+verb+pretpres+pres+iptv+verb+2+sg:eig  # "have, own" ;
eiga+verb+pretpres+pres+ptc:eigandi  # "have, own" ;
eiga+verb+pretpres+pres+subj+verb+1+pl:eigim  # "have, own" ;
eiga+verb+pretpres+pres+subj+verb+1+sg:eiga  # "have, own" ;
eiga+verb+pretpres+pres+subj+verb+2+pl:eigið  # "have, own" ;
eiga+verb+pretpres+pres+subj+verb+2+sg:eigir  # "have, own" ;
eiga+verb+pretpres+pres+subj+verb+3+pl:eigi  # "have, own" ;
eiga+verb+pretpres+pres+subj+verb+3+sg:eigi  # "have, own" ;
eiga+verb+pretpres+pret+indic+verb+1+pl:áttum  # "have, own" ;
eiga+verb+pretpres+pret+indic+verb+1+sg:átta  # "have, own" ;
eiga+verb+pretpres+pret+indic+verb+2+pl:áttuð  # "have, own" ;
eiga+verb+pretpres+pret+indic+verb+2+sg:áttir  # "have, own" ;
eiga+verb+pretpres+pret+indic+verb+3+pl:áttu  # "have, own" ;
eiga+verb+pretpres+pret+indic+verb+3+sg:átti  # "have, own" ;
eiga+verb+pretpres+pret+ptc:áttr  # "have, own" ;
eiga+verb+pretpres+pret+subj+verb+1+pl:ættim  # "have, own" ;
eiga+verb+pretpres+pret+subj+verb+1+sg:ætta  # "have, own" ;
eiga+verb+pretpres+pret+subj+verb+2+pl:ættið  # "have, own" ;
eiga+verb+pretpres+pret+subj+verb+2+sg:ættir  # "have, own" ;
eiga+verb+pretpres+pret+subj+verb+3+pl:ætti  # "have, own" ;
eiga+verb+pretpres+pret+subj+verb+3+sg:ætti  # "have, own" ;
knegu+pretpres+pres+indic+verb+1+pl:knegum  # "know how to, can" ;
knegu+pretpres+pres+indic+verb+1+sg:kná  # "know how to, can" ;
knegu+pretpres+pres+indic+verb+2+pl:kneguð  # "know how to, can" ;
knegu+pretpres+pres+indic+verb+2+sg:knátt  # "know how to, can" ;
knegu+pretpres+pres+indic+verb+3+pl:knegu  # "know how to, can" ;
knegu+pretpres+pres+indic+verb+3+sg:kná  # "know how to, can" ;
knegu+pretpres+pres+subj+verb+1+pl:knegim  # "know how to, can" ;
knegu+pretpres+pres+subj+verb+1+sg:knega  # "know how to, can" ;
knegu+pretpres+pres+subj+verb+2+pl:knegið  # "know how to, can" ;
knegu+pretpres+pres+subj+verb+2+sg:knegir  # "know how to, can" ;
knegu+pretpres+pres+subj+verb+3+pl:knegi  # "know how to, can" ;
knegu+pretpres+pres+subj+verb+3+sg:knegi  # "know how to, can" ;
knegu+pretpres+pret+indic+verb+1+pl:knáttum  # "know how to, can" ;
knegu+pretpres+pret+indic+verb+1+sg:knátta  # "know how to, can" ;
knegu+pretpres+pret+indic+verb+2+pl:knáttuð  # "know how to, can" ;
knegu+pretpres+pret+indic+verb+2+sg:knáttir  # "know how to, can" ;
knegu+pretpres+pret+indic+verb+3+pl:knáttu  # "know how to, can" ;
knegu+pretpres+pret+indic+verb+3+sg:knátti  # "know how to, can" ;
knegu+pretpres+pret+inf:knáttu  # "know how to, can" ;
knegu+pretpres+pret+subj+verb+1+pl:knættim  # "know how to, can" ;
knegu+pretpres+pret+subj+verb+1+sg:knætta  # "know how to, can" ;
knegu+pretpres+pret+subj+verb+2+pl:knættið  # "know how to, can" ;
knegu+pretpres+pret+subj+verb+2+sg:knættir  # "know how to, can" ;
knegu+pretpres+pret+subj+verb+3+pl:knætti  # "know how to, can" ;
knegu+pretpres+pret+subj+verb+3+sg:knætti  # "know how to, can" ;
kunna+verb+pretpres+pres+indic+verb+1+pl:kunnum  # "recognize, know how to" ;
kunna+verb+pretpres+pres+indic+verb+1+sg:kann  # "recognize, know how to" ;
kunna+verb+pretpres+pres+indic+verb+2+pl:kunnuð  # "recognize, know how to" ;
kunna+verb+pretpres+pres+indic+verb+2+sg:kannt  # "recognize, know how to" ;
kunna+verb+pretpres+pres+indic+verb+3+pl:kunnu  # "recognize, know how to" ;
kunna+verb+pretpres+pres+indic+verb+3+sg:kann  # "recognize, know how to" ;
kunna+verb+pretpres+pres+inf:kunna  # "recognize, know how to" ;
kunna+verb+pretpres+pres+iptv+verb+2+pl:kunnuð  # "recognize, know how to" ;
kunna+verb+pretpres+pres+iptv+verb+2+sg:kunn  # "recognize, know how to" ;
kunna+verb+pretpres+pres+ptc:kunnandi  # "recognize, know how to" ;
kunna+verb+pretpres+pres+subj+verb+1+pl:kunnim  # "recognize, know how to" ;
kunna+verb+pretpres+pres+subj+verb+1+sg:kunna  # "recognize, know how to" ;
kunna+verb+pretpres+pres+subj+verb+2+pl:kunnið  # "recognize, know how to" ;
kunna+verb+pretpres+pres+subj+verb+2+sg:kunnir  # "recognize, know how to" ;
kunna+verb+pretpres+pres+subj+verb+3+pl:kunni  # "recognize, know how to" ;
kunna+verb+pretpres+pres+subj+verb+3+sg:kunni  # "recognize, know how to" ;
kunna+verb+pretpres+pret+indic+verb+1+pl:kunnum  # "recognize, know how to" ;
kunna+verb+pretpres+pret+indic+verb+1+sg:kunna  # "recognize, know how to" ;
kunna+verb+pretpres+pret+indic+verb+2+pl:kunnuð  # "recognize, know how to" ;
kunna+verb+pretpres+pret+indic+verb+2+sg:kunnir  # "recognize, know how to" ;
kunna+verb+pretpres+pret+indic+verb+3+pl:kunnu  # "recognize, know how to" ;
kunna+verb+pretpres+pret+indic+verb+3+sg:kunni  # "recognize, know how to" ;
kunna+verb+pretpres+pret+ptc:kunnat  # "recognize, know how to" ;
kunna+verb+pretpres+pret+subj+verb+1+pl:kynnim  # "recognize, know how to" ;
kunna+verb+pretpres+pret+subj+verb+1+sg:kynna  # "recognize, know how to" ;
kunna+verb+pretpres+pret+subj+verb+2+pl:kynnið  # "recognize, know how to" ;
kunna+verb+pretpres+pret+subj+verb+2+sg:kynnir  # "recognize, know how to" ;
kunna+verb+pretpres+pret+subj+verb+3+pl:kynni  # "recognize, know how to" ;
kunna+verb+pretpres+pret+subj+verb+3+sg:kynni  # "recognize, know how to" ;
mega+verb+pretpres+pres+indic+verb+1+pl:megum  # "can" ;
mega+verb+pretpres+pres+indic+verb+1+sg:má  # "can" ;
mega+verb+pretpres+pres+indic+verb+2+pl:meguð  # "can" ;
mega+verb+pretpres+pres+indic+verb+2+sg:mátt  # "can" ;
mega+verb+pretpres+pres+indic+verb+3+pl:megu  # "can" ;
mega+verb+pretpres+pres+indic+verb+3+sg:má  # "can" ;
mega+verb+pretpres+pres+inf:mega  # "can" ;
mega+verb+pretpres+pres+ptc:megandi  # "can" ;
mega+verb+pretpres+pres+subj+verb+1+pl:megim  # "can" ;
mega+verb+pretpres+pres+subj+verb+1+sg:mega  # "can" ;
mega+verb+pretpres+pres+subj+verb+2+pl:megið  # "can" ;
mega+verb+pretpres+pres+subj+verb+2+sg:megir  # "can" ;
mega+verb+pretpres+pres+subj+verb+3+pl:megi  # "can" ;
mega+verb+pretpres+pres+subj+verb+3+sg:megi  # "can" ;
mega+verb+pretpres+pret+indic+verb+1+pl:máttum  # "can" ;
mega+verb+pretpres+pret+indic+verb+1+sg:mátta  # "can" ;
mega+verb+pretpres+pret+indic+verb+2+pl:máttuð  # "can" ;
mega+verb+pretpres+pret+indic+verb+2+sg:máttir  # "can" ;
mega+verb+pretpres+pret+indic+verb+3+pl:máttu  # "can" ;
mega+verb+pretpres+pret+indic+verb+3+sg:mátti  # "can" ;
mega+verb+pretpres+pret+ptc:mátt  # "can" ;
mega+verb+pretpres+pret+subj+verb+1+pl:mættim  # "can" ;
mega+verb+pretpres+pret+subj+verb+1+sg:mætta  # "can" ;
mega+verb+pretpres+pret+subj+verb+2+pl:mættið  # "can" ;
mega+verb+pretpres+pret+subj+verb+2+sg:mættir  # "can" ;
mega+verb+pretpres+pret+subj+verb+3+pl:mætti  # "can" ;
mega+verb+pretpres+pret+subj+verb+3+sg:mætti  # "can" ;
muna+verb+pretpres+pres+indic+verb+1+pl:munum  # "remember" ;
muna+verb+pretpres+pres+indic+verb+1+sg:man  # "remember" ;
muna+verb+pretpres+pres+indic+verb+2+pl:munið  # "remember" ;
muna+verb+pretpres+pres+indic+verb+2+sg:mant  # "remember" ;
muna+verb+pretpres+pres+indic+verb+3+pl:muna  # "remember" ;
muna+verb+pretpres+pres+indic+verb+3+sg:man  # "remember" ;
muna+verb+pretpres+pres+inf:muna  # "remember" ;
muna+verb+pretpres+pres+iptv+verb+2+pl:munið  # "remember" ;
muna+verb+pretpres+pres+iptv+verb+2+sg:mun  # "remember" ;
muna+verb+pretpres+pres+ptc:munandi  # "remember" ;
muna+verb+pretpres+pres+subj+verb+1+pl:munim  # "remember" ;
muna+verb+pretpres+pres+subj+verb+1+sg:muna  # "remember" ;
muna+verb+pretpres+pres+subj+verb+2+pl:munið  # "remember" ;
muna+verb+pretpres+pres+subj+verb+2+sg:munir  # "remember" ;
muna+verb+pretpres+pres+subj+verb+3+pl:muni  # "remember" ;
muna+verb+pretpres+pres+subj+verb+3+sg:muni  # "remember" ;
muna+verb+pretpres+pret+indic+verb+1+pl:mundum  # "remember" ;
muna+verb+pretpres+pret+indic+verb+1+sg:munda  # "remember" ;
muna+verb+pretpres+pret+indic+verb+2+pl:munduð  # "remember" ;
muna+verb+pretpres+pret+indic+verb+2+sg:mundir  # "remember" ;
muna+verb+pretpres+pret+indic+verb+3+pl:mundu  # "remember" ;
muna+verb+pretpres+pret+indic+verb+3+sg:mundi  # "remember" ;
muna+verb+pretpres+pret+ptc:munaðr  # "remember" ;
muna+verb+pretpres+pret+subj+verb+1+pl:myndim  # "remember" ;
muna+verb+pretpres+pret+subj+verb+1+sg:mynda  # "remember" ;
muna+verb+pretpres+pret+subj+verb+2+pl:myndið  # "remember" ;
muna+verb+pretpres+pret+subj+verb+2+sg:myndir  # "remember" ;
muna+verb+pretpres+pret+subj+verb+3+pl:myndi  # "remember" ;
muna+verb+pretpres+pret+subj+verb+3+sg:myndi  # "remember" ;
munu+pretpres+pres+indic+verb+1+pl:munum  # "will" ;
munu+pretpres+pres+indic+verb+1+sg:mun  # "will" ;
munu+pretpres+pres+indic+verb+2+pl:munuð  # "will" ;
munu+pretpres+pres+indic+verb+2+sg:munt  # "will" ;
munu+pretpres+pres+indic+verb+3+pl:munu  # "will" ;
munu+pretpres+pres+indic+verb+3+sg:mun  # "will" ;
munu+pretpres+pres+inf:munu  # "will" ;
munu+pretpres+pres+subj+verb+1+pl:munim  # "will" ;
munu+pretpres+pres+subj+verb+1+pl:mynim  # "will" ;
munu+pretpres+pres+subj+verb+1+sg:muna  # "will" ;
munu+pretpres+pres+subj+verb+1+sg:myna  # "will" ;
munu+pretpres+pres+subj+verb+2+pl:munið  # "will" ;
munu+pretpres+pres+subj+verb+2+pl:mynið  # "will" ;
munu+pretpres+pres+subj+verb+2+sg:munir  # "will" ;
munu+pretpres+pres+subj+verb+2+sg:mynir  # "will" ;
munu+pretpres+pres+subj+verb+3+pl:muni  # "will" ;
munu+pretpres+pres+subj+verb+3+pl:myni  # "will" ;
munu+pretpres+pres+subj+verb+3+sg:muni  # "will" ;
munu+pretpres+pres+subj+verb+3+sg:myni  # "will" ;
munu+pretpres+pret+indic+verb+1+pl:mundum  # "will" ;
munu+pretpres+pret+indic+verb+1+sg:munda  # "will" ;
munu+pretpres+pret+indic+verb+2+pl:munduð  # "will" ;
munu+pretpres+pret+indic+verb+2+sg:mundir  # "will" ;
munu+pretpres+pret+indic+verb+3+pl:mundu  # "will" ;
munu+pretpres+pret+indic+verb+3+sg:mundi  # "will" ;
munu+pretpres+pret+inf:mundu  # "will" ;
munu+pretpres+pret+subj+verb+1+pl:myndim  # "will" ;
munu+pretpres+pret+subj+verb+1+pl:mundim  # "will" ;
munu+pretpres+pret+subj+verb+1+sg:mynda  # "will" ;
munu+pretpres+pret+subj+verb+1+sg:munda  # "will" ;
munu+pretpres+pret+subj+verb+2+pl:myndið  # "will" ;
munu+pretpres+pret+subj+verb+2+pl:mundið  # "will" ;
munu+pretpres+pret+subj+verb+2+sg:myndir  # "will" ;
munu+pretpres+pret+subj+verb+2+sg:mundir  # "will" ;
munu+pretpres+pret+subj+verb+3+pl:myndi  # "will" ;
munu+pretpres+pret+subj+verb+3+pl:mundi  # "will" ;
munu+pretpres+pret+subj+verb+3+sg:myndi  # "will" ;
munu+pretpres+pret+subj+verb+3+sg:mundi  # "will" ;
skulu+pretpres+pres+indic+verb+1+pl:skulum  # "should, must" ;
skulu+pretpres+pres+indic+verb+1+sg:skal  # "should, must" ;
skulu+pretpres+pres+indic+verb+2+pl:skuluð  # "should, must" ;
skulu+pretpres+pres+indic+verb+2+sg:skalt  # "should, must" ;
skulu+pretpres+pres+indic+verb+3+pl:skulu  # "should, must" ;
skulu+pretpres+pres+indic+verb+3+sg:skal  # "should, must" ;
skulu+pretpres+pres+inf:skulu  # "should, must" ;
skulu+pretpres+pres+ptc:skulandi  # "should, must" ;
skulu+pretpres+pres+subj+verb+1+pl:skulim  # "" ;
skulu+pretpres+pres+subj+verb+1+pl:skylim  # "should, must" ;
skulu+pretpres+pres+subj+verb+1+sg:skula  # "should, must" ;
skulu+pretpres+pres+subj+verb+1+sg:skyla  # "should, must" ;
skulu+pretpres+pres+subj+verb+2+pl:skulið  # "should, must" ;
skulu+pretpres+pres+subj+verb+2+pl:skylið  # "should, must" ;
skulu+pretpres+pres+subj+verb+2+sg:skulir  # "should, must" ;
skulu+pretpres+pres+subj+verb+2+sg:skylir  # "should, must" ;
skulu+pretpres+pres+subj+verb+3+pl:skuli  # "should, must" ;
skulu+pretpres+pres+subj+verb+3+pl:skyli  # "should, must" ;
skulu+pretpres+pres+subj+verb+3+sg:skuli  # "should, must" ;
skulu+pretpres+pres+subj+verb+3+sg:skyli  # "should, must" ;
skulu+pretpres+pret+indic+verb+1+pl:skyldum  # "should, must" ;
skulu+pretpres+pret+indic+verb+1+sg:skylda  # "should, must" ;
skulu+pretpres+pret+indic+verb+2+pl:skylduð  # "should, must" ;
skulu+pretpres+pret+indic+verb+2+sg:skyldir  # "should, must" ;
skulu+pretpres+pret+indic+verb+3+pl:skyldu  # "should, must" ;
skulu+pretpres+pret+indic+verb+3+sg:skyldi  # "should, must" ;
skulu+pretpres+pret+inf:skyldu  # "should, must" ;
skulu+pretpres+pret+ptc:skyldr  # "should, must" ;
skulu+pretpres+pret+subj+verb+1+pl:skyldim  # "should, must" ;
skulu+pretpres+pret+subj+verb+1+sg:skylda  # "should, must" ;
skulu+pretpres+pret+subj+verb+2+pl:skyldið  # "should, must" ;
skulu+pretpres+pret+subj+verb+2+sg:skyldir  # "should, must" ;
skulu+pretpres+pret+subj+verb+3+pl:skyldi  # "should, must" ;
skulu+pretpres+pret+subj+verb+3+sg:skyldi  # "should, must" ;
unna+verb+pretpres+pres+indic+verb+1+pl:unnum  # "grant willingly, allow, love" ;
unna+verb+pretpres+pres+indic+verb+1+sg:ann  # "grant willingly, allow, love" ;
unna+verb+pretpres+pres+indic+verb+2+pl:unnið  # "grant willingly, allow, love" ;
unna+verb+pretpres+pres+indic+verb+2+sg:annt  # "grant willingly, allow, love" ;
unna+verb+pretpres+pres+indic+verb+3+pl:unna  # "grant willingly, allow, love" ;
unna+verb+pretpres+pres+indic+verb+3+sg:ann  # "grant willingly, allow, love" ;
unna+verb+pretpres+pres+inf:unna  # "grant willingly, allow, love" ;
unna+verb+pretpres+pres+iptv+verb+2+pl:unnið  # "grant willingly, allow, love" ;
unna+verb+pretpres+pres+iptv+verb+2+sg:unn  # "grant willingly, allow, love" ;
unna+verb+pretpres+pres+ptc:unnandi  # "grant willingly, allow, love" ;
unna+verb+pretpres+pres+subj+verb+1+pl:unnim  # "grant willingly, allow, love" ;
unna+verb+pretpres+pres+subj+verb+1+sg:unna  # "grant willingly, allow, love" ;
unna+verb+pretpres+pres+subj+verb+2+pl:unnið  # "grant willingly, allow, love" ;
unna+verb+pretpres+pres+subj+verb+2+sg:unnir  # "grant willingly, allow, love" ;
unna+verb+pretpres+pres+subj+verb+3+pl:unni  # "grant willingly, allow, love" ;
unna+verb+pretpres+pres+subj+verb+3+sg:unni  # "grant willingly, allow, love" ;
unna+verb+pretpres+pret+indic+verb+1+pl:unnum  # "grant willingly, allow, love" ;
unna+verb+pretpres+pret+indic+verb+1+sg:unna  # "grant willingly, allow, love" ;
unna+verb+pretpres+pret+indic+verb+2+pl:unnuð  # "grant willingly, allow, love" ;
unna+verb+pretpres+pret+indic+verb+2+sg:unnir  # "grant willingly, allow, love" ;
unna+verb+pretpres+pret+indic+verb+3+pl:unnu  # "grant willingly, allow, love" ;
unna+verb+pretpres+pret+indic+verb+3+sg:unni  # "grant willingly, allow, love" ;
unna+verb+pretpres+pret+ptc:unnt  # "grant willingly, allow, love" ;
unna+verb+pretpres+pret+ptc:unnat  # "grant willingly, allow, love" ;
unna+verb+pretpres+pret+subj+verb+1+pl:ynnim  # "grant willingly, allow, love" ;
unna+verb+pretpres+pret+subj+verb+1+sg:ynna  # "grant willingly, allow, love" ;
unna+verb+pretpres+pret+subj+verb+2+pl:ynnið  # "grant willingly, allow, love" ;
unna+verb+pretpres+pret+subj+verb+2+sg:ynnir  # "grant willingly, allow, love" ;
unna+verb+pretpres+pret+subj+verb+3+pl:ynni  # "grant willingly, allow, love" ;
unna+verb+pretpres+pret+subj+verb+3+sg:ynni  # "grant willingly, allow, love" ;
vita+verb+pretpres+pres+indic+verb+1+pl:vitum  # "know" ;
vita+verb+pretpres+pres+indic+verb+1+sg:veit  # "know" ;
vita+verb+pretpres+pres+indic+verb+2+pl:vituð  # "know" ;
vita+verb+pretpres+pres+indic+verb+2+sg:veizt  # "know" ;
vita+verb+pretpres+pres+indic+verb+3+pl:vitu  # "know" ;
vita+verb+pretpres+pres+indic+verb+3+sg:veit  # "know" ;
vita+verb+pretpres+pres+inf:vita  # "know" ;
vita+verb+pretpres+pres+iptv+verb+2+pl:vituð  # "know" ;
vita+verb+pretpres+pres+iptv+verb+2+sg:vit  # "know" ;
vita+verb+pretpres+pres+ptc:vitandi  # "know" ;
vita+verb+pretpres+pres+subj+verb+1+pl:vitim  # "know" ;
vita+verb+pretpres+pres+subj+verb+1+sg:vita  # "know" ;
vita+verb+pretpres+pres+subj+verb+2+pl:vitið  # "know" ;
vita+verb+pretpres+pres+subj+verb+2+sg:vitir  # "know" ;
vita+verb+pretpres+pres+subj+verb+3+pl:viti  # "know" ;
vita+verb+pretpres+pres+subj+verb+3+sg:viti  # "know" ;
vita+verb+pretpres+pret+indic+verb+1+pl:vissum  # "know" ;
vita+verb+pretpres+pret+indic+verb+1+sg:vissa  # "know" ;
vita+verb+pretpres+pret+indic+verb+2+pl:vissuð  # "know" ;
vita+verb+pretpres+pret+indic+verb+2+sg:vissir  # "know" ;
vita+verb+pretpres+pret+indic+verb+3+pl:vissu  # "know" ;
vita+verb+pretpres+pret+indic+verb+3+sg:vissi  # "know" ;
vita+verb+pretpres+pret+ptc:vitaðr  # "know" ;
vita+verb+pretpres+pret+subj+verb+1+pl:vissim  # "know" ;
vita+verb+pretpres+pret+subj+verb+1+sg:vissa  # "know" ;
vita+verb+pretpres+pret+subj+verb+2+pl:vissið  # "know" ;
vita+verb+pretpres+pret+subj+verb+2+sg:vissir  # "know" ;
vita+verb+pretpres+pret+subj+verb+3+pl:vissi  # "know" ;
vita+verb+pretpres+pret+subj+verb+3+sg:vissi  # "know" ;
þurfa+verb+pretpres+pres+indic+verb+1+pl:þurfum  # "need" ;
þurfa+verb+pretpres+pres+indic+verb+1+sg:þarf  # "need" ;
þurfa+verb+pretpres+pres+indic+verb+2+pl:þurfuð  # "need" ;
þurfa+verb+pretpres+pres+indic+verb+2+sg:þarft  # "need" ;
þurfa+verb+pretpres+pres+indic+verb+3+pl:þurfu  # "need" ;
þurfa+verb+pretpres+pres+indic+verb+3+sg:þarf  # "need" ;
þurfa+verb+pretpres+pres+inf:þurfa  # "need" ;
þurfa+verb+pretpres+pres+ptc:þurfandi  # "need" ;
þurfa+verb+pretpres+pres+subj+verb+1+pl:þurfim  # "need" ;
þurfa+verb+pretpres+pres+subj+verb+1+sg:þurfa  # "need" ;
þurfa+verb+pretpres+pres+subj+verb+2+pl:þurfið  # "need" ;
þurfa+verb+pretpres+pres+subj+verb+2+sg:þurfir  # "need" ;
þurfa+verb+pretpres+pres+subj+verb+3+pl:þurfi  # "need" ;
þurfa+verb+pretpres+pres+subj+verb+3+sg:þurfi  # "need" ;
þurfa+verb+pretpres+pret+indic+verb+1+pl:þurftum  # "need" ;
þurfa+verb+pretpres+pret+indic+verb+1+sg:þurfta  # "need" ;
þurfa+verb+pretpres+pret+indic+verb+2+pl:þurftuð  # "need" ;
þurfa+verb+pretpres+pret+indic+verb+2+sg:þurftir  # "need" ;
þurfa+verb+pretpres+pret+indic+verb+3+pl:þurftu  # "need" ;
þurfa+verb+pretpres+pret+indic+verb+3+sg:þurfti  # "need" ;
þurfa+verb+pretpres+pret+ptc:þurft  # "need" ;
þurfa+verb+pretpres+pret+subj+verb+1+pl:þyrftim  # "need" ;
þurfa+verb+pretpres+pret+subj+verb+1+sg:þyrfta  # "need" ;
þurfa+verb+pretpres+pret+subj+verb+2+pl:þyrftið  # "need" ;
þurfa+verb+pretpres+pret+subj+verb+2+sg:þyrftir  # "need" ;
þurfa+verb+pretpres+pret+subj+verb+3+pl:þyrfti  # "need" ;
þurfa+verb+pretpres+pret+subj+verb+3+sg:þyrfti  # "need" ;
drífa+verb+strong_I+verb+1+sg+pres+indic:dríf  # "drive" ;
drífa+verb+strong_I+verb+2+sg+pres+indic:drífr  # "drive" ;
drífa+verb+strong_I+verb+3+sg+pres+indic:drífr  # "drive" ;
drífa+verb+strong_I+verb+1+pl+pres+indic:drífum  # "drive" ;
drífa+verb+strong_I+verb+2+pl+pres+indic:drífið  # "drive" ;
drífa+verb+strong_I+verb+3+pl+pres+indic:drífa  # "drive" ;
drífa+verb+strong_I+verb+1+sg+pres+subj:drífa  # "drive" ;
drífa+verb+strong_I+verb+2+sg+pres+subj:drífir  # "drive" ;
drífa+verb+strong_I+verb+3+sg+pres+subj:drífi  # "drive" ;
drífa+verb+strong_I+verb+1+pl+pres+subj:drífim  # "drive" ;
drífa+verb+strong_I+verb+2+pl+pres+subj:drífið  # "drive" ;
drífa+verb+strong_I+verb+3+pl+pres+subj:drífi  # "drive" ;
drífa+verb+strong_I+verb+2+sg+imper:dríf  # "drive" ;
drífa+verb+strong_I+verb+1+pl+imper:drífum  # "drive" ;
drífa+verb+strong_I+verb+1+pl+imper:drífið  # "drive" ;
drífa+verb+strong_I+verb+1+sg+pres+indic+middle:drífumk  # "drive" ;
drífa+verb+strong_I+verb+2+sg+pres+indic+middle:drífsk  # "drive" ;
drífa+verb+strong_I+verb+3+sg+pres+indic+middle:drífsk  # "drive" ;
drífa+verb+strong_I+verb+1+pl+pres+indic+middle:drífumk  # "drive" ;
drífa+verb+strong_I+verb+2+pl+pres+indic+middle:drífizk  # "drive" ;
drífa+verb+strong_I+verb+3+pl+pres+indic+middle:drífask  # "drive" ;
drífa+verb+strong_I+verb+1+sg+pres+subj+middle:drífumk  # "drive" ;
drífa+verb+strong_I+verb+2+sg+pres+subj+middle:drífisk  # "drive" ;
drífa+verb+strong_I+verb+3+sg+pres+subj+middle:drífisk  # "drive" ;
drífa+verb+strong_I+verb+1+pl+pres+subj+middle:drífimk  # "drive" ;
drífa+verb+strong_I+verb+2+pl+pres+subj+middle:drífizk  # "drive" ;
drífa+verb+strong_I+verb+3+pl+pres+subj+middle:drífisk  # "drive" ;
drífa+verb+strong_I+verb+2+sg+imper+middle:drífsk  # "drive" ;
drífa+verb+strong_I+verb+1+pl+imper+middle:drífumk  # "drive" ;
drífa+verb+strong_I+verb+1+pl+imper+middle:drífizk  # "drive" ;
drífa+verb+strong_I+pres_part+middle:drífandisk  # "drive" ;
drífa+verb+strong_I+pres_part+nom+sg+masc:drífandi  # "drive" ;
drífa+verb+strong_I+pres_part+acc+sg+masc:drífanda  # "drive" ;
drífa+verb+strong_I+pres_part+gen+sg+masc:drífanda  # "drive" ;
drífa+verb+strong_I+pres_part+dat+sg+masc:drífanda  # "drive" ;
drífa+verb+strong_I+pres_part+nom+sg+fem:drífandi  # "drive" ;
drífa+verb+strong_I+pres_part+acc+sg+fem:drífandi  # "drive" ;
drífa+verb+strong_I+pres_part+gen+sg+fem:drífandi  # "drive" ;
drífa+verb+strong_I+pres_part+dat+sg+fem:drífandi  # "drive" ;
drífa+verb+strong_I+pres_part+nom+sg+neut:drífanda  # "drive" ;
drífa+verb+strong_I+pres_part+acc+sg+neut:drífanda  # "drive" ;
drífa+verb+strong_I+pres_part+gen+sg+neut:drífanda  # "drive" ;
drífa+verb+strong_I+pres_part+dat+sg+neut:drífanda  # "drive" ;
drífa+verb+strong_I+pres_part+nom+pl+masc:drífandi  # "drive" ;
drífa+verb+strong_I+pres_part+acc+pl+masc:drífandi  # "drive" ;
drífa+verb+strong_I+pres_part+gen+pl+masc:drífandi  # "drive" ;
drífa+verb+strong_I+pres_part+dat+pl+masc:drífundum  # "drive" ;
drífa+verb+strong_I+pres_part+nom+pl+fem:drífandi  # "drive" ;
drífa+verb+strong_I+pres_part+acc+pl+fem:drífandi  # "drive" ;
drífa+verb+strong_I+pres_part+gen+pl+fem:drífandi  # "drive" ;
drífa+verb+strong_I+pres_part+dat+pl+fem:drífundum  # "drive" ;
drífa+verb+strong_I+pres_part+nom+pl+neut:drífandi  # "drive" ;
drífa+verb+strong_I+pres_part+acc+pl+neut:drífandi  # "drive" ;
drífa+verb+strong_I+pres_part+gen+pl+neut:drífandi  # "drive" ;
drífa+verb+strong_I+pres_part+dat+pl+neut:drífundum  # "drive" ;
drífa+verb+strong_I+verb+1+sg+pret+indic:dreif  # "drive" ;
drífa+verb+strong_I+verb+2+sg+pret+indic:dreift  # "drive" ;
drífa+verb+strong_I+verb+3+sg+pret+indic:dreif  # "drive" ;
drífa+verb+strong_I+verb+1+sg+pret+indic+middle:dreifumk  # "drive" ;
drífa+verb+strong_I+verb+2+sg+pret+indic+middle:dreifzk  # "drive" ;
drífa+verb+strong_I+verb+3+sg+pret+indic+middle:dreifsk  # "drive" ;
drífa+verb+strong_I+verb+1+pl+pret+indic:drifum  # "drive" ;
drífa+verb+strong_I+verb+2+pl+pret+indic:drifuð  # "drive" ;
drífa+verb+strong_I+verb+3+pl+pret+indic:drifu  # "drive" ;
drífa+verb+strong_I+verb+1+sg+pret+subj:drifa  # "drive" ;
drífa+verb+strong_I+verb+2+sg+pret+subj:drifir  # "drive" ;
drífa+verb+strong_I+verb+3+sg+pret+subj:drifi  # "drive" ;
drífa+verb+strong_I+verb+1+pl+pret+subj:drifim  # "drive" ;
drífa+verb+strong_I+verb+2+pl+pret+subj:drifið  # "drive" ;
drífa+verb+strong_I+verb+3+pl+pret+subj:drifi  # "drive" ;
drífa+verb+strong_I+verb+1+pl+pret+indic+middle:drifumk  # "drive" ;
drífa+verb+strong_I+verb+2+pl+pret+indic+middle:drifuzk  # "drive" ;
drífa+verb+strong_I+verb+3+pl+pret+indic+middle:drifusk  # "drive" ;
drífa+verb+strong_I+verb+1+sg+pret+subj+middle:drifumk  # "drive" ;
drífa+verb+strong_I+verb+2+sg+pret+subj+middle:drifisk  # "drive" ;
drífa+verb+strong_I+verb+3+sg+pret+subj+middle:drifisk  # "drive" ;
drífa+verb+strong_I+verb+1+pl+pret+subj+middle:drifimk  # "drive" ;
drífa+verb+strong_I+verb+2+pl+pret+subj+middle:drifizk  # "drive" ;
drífa+verb+strong_I+verb+3+pl+pret+subj+middle:drifisk  # "drive" ;
drífa+verb+strong_I+pp+noun+masc:drifinn  # "drive" ;
drífa+verb+strong_I+pp+fem:drifin  # "drive" ;
drífa+verb+strong_I+pp+neut:drifit  # "drive" ;
drífa+verb+strong_I+pp+neut+middle:drifizk  # "drive" ;
blífa+verb+strong_I+verb+1+sg+pres+indic:blíf  # "fart" ;
blífa+verb+strong_I+verb+2+sg+pres+indic:blífr  # "fart" ;
blífa+verb+strong_I+verb+3+sg+pres+indic:blífr  # "fart" ;
blífa+verb+strong_I+verb+1+pl+pres+indic:blífum  # "fart" ;
blífa+verb+strong_I+verb+2+pl+pres+indic:blífið  # "fart" ;
blífa+verb+strong_I+verb+3+pl+pres+indic:blífa  # "fart" ;
blífa+verb+strong_I+verb+1+sg+pres+subj:blífa  # "fart" ;
blífa+verb+strong_I+verb+2+sg+pres+subj:blífir  # "fart" ;
blífa+verb+strong_I+verb+3+sg+pres+subj:blífi  # "fart" ;
blífa+verb+strong_I+verb+1+pl+pres+subj:blífim  # "fart" ;
blífa+verb+strong_I+verb+2+pl+pres+subj:blífið  # "fart" ;
blífa+verb+strong_I+verb+3+pl+pres+subj:blífi  # "fart" ;
blífa+verb+strong_I+verb+2+sg+imper:blíf  # "fart" ;
blífa+verb+strong_I+verb+1+pl+imper:blífum  # "fart" ;
blífa+verb+strong_I+verb+1+pl+imper:blífið  # "fart" ;
blífa+verb+strong_I+verb+1+sg+pres+indic+middle:blífumk  # "fart" ;
blífa+verb+strong_I+verb+2+sg+pres+indic+middle:blífsk  # "fart" ;
blífa+verb+strong_I+verb+3+sg+pres+indic+middle:blífsk  # "fart" ;
blífa+verb+strong_I+verb+1+pl+pres+indic+middle:blífumk  # "fart" ;
blífa+verb+strong_I+verb+2+pl+pres+indic+middle:blífizk  # "fart" ;
blífa+verb+strong_I+verb+3+pl+pres+indic+middle:blífask  # "fart" ;
blífa+verb+strong_I+verb+1+sg+pres+subj+middle:blífumk  # "fart" ;
blífa+verb+strong_I+verb+2+sg+pres+subj+middle:blífisk  # "fart" ;
blífa+verb+strong_I+verb+3+sg+pres+subj+middle:blífisk  # "fart" ;
blífa+verb+strong_I+verb+1+pl+pres+subj+middle:blífimk  # "fart" ;
blífa+verb+strong_I+verb+2+pl+pres+subj+middle:blífizk  # "fart" ;
blífa+verb+strong_I+verb+3+pl+pres+subj+middle:blífisk  # "fart" ;
blífa+verb+strong_I+verb+2+sg+imper+middle:blífsk  # "fart" ;
blífa+verb+strong_I+verb+1+pl+imper+middle:blífumk  # "fart" ;
blífa+verb+strong_I+verb+1+pl+imper+middle:blífizk  # "fart" ;
blífa+verb+strong_I+pres_part+middle:blífandisk  # "fart" ;
blífa+verb+strong_I+pres_part+nom+sg+masc:blífandi  # "fart" ;
blífa+verb+strong_I+pres_part+acc+sg+masc:blífanda  # "fart" ;
blífa+verb+strong_I+pres_part+gen+sg+masc:blífanda  # "fart" ;
blífa+verb+strong_I+pres_part+dat+sg+masc:blífanda  # "fart" ;
blífa+verb+strong_I+pres_part+nom+sg+fem:blífandi  # "fart" ;
blífa+verb+strong_I+pres_part+acc+sg+fem:blífandi  # "fart" ;
blífa+verb+strong_I+pres_part+gen+sg+fem:blífandi  # "fart" ;
blífa+verb+strong_I+pres_part+dat+sg+fem:blífandi  # "fart" ;
blífa+verb+strong_I+pres_part+nom+sg+neut:blífanda  # "fart" ;
blífa+verb+strong_I+pres_part+acc+sg+neut:blífanda  # "fart" ;
blífa+verb+strong_I+pres_part+gen+sg+neut:blífanda  # "fart" ;
blífa+verb+strong_I+pres_part+dat+sg+neut:blífanda  # "fart" ;
blífa+verb+strong_I+pres_part+nom+pl+masc:blífandi  # "fart" ;
blífa+verb+strong_I+pres_part+acc+pl+masc:blífandi  # "fart" ;
blífa+verb+strong_I+pres_part+gen+pl+masc:blífandi  # "fart" ;
blífa+verb+strong_I+pres_part+dat+pl+masc:blífundum  # "fart" ;
blífa+verb+strong_I+pres_part+nom+pl+fem:blífandi  # "fart" ;
blífa+verb+strong_I+pres_part+acc+pl+fem:blífandi  # "fart" ;
blífa+verb+strong_I+pres_part+gen+pl+fem:blífandi  # "fart" ;
blífa+verb+strong_I+pres_part+dat+pl+fem:blífundum  # "fart" ;
blífa+verb+strong_I+pres_part+nom+pl+neut:blífandi  # "fart" ;
blífa+verb+strong_I+pres_part+acc+pl+neut:blífandi  # "fart" ;
blífa+verb+strong_I+pres_part+gen+pl+neut:blífandi  # "fart" ;
blífa+verb+strong_I+pres_part+dat+pl+neut:blífundum  # "fart" ;
blífa+verb+strong_I+verb+1+sg+pret+indic:bleif  # "fart" ;
blífa+verb+strong_I+verb+2+sg+pret+indic:bleift  # "fart" ;
blífa+verb+strong_I+verb+3+sg+pret+indic:bleif  # "fart" ;
blífa+verb+strong_I+verb+1+sg+pret+indic+middle:bleifumk  # "fart" ;
blífa+verb+strong_I+verb+2+sg+pret+indic+middle:bleifzk  # "fart" ;
blífa+verb+strong_I+verb+3+sg+pret+indic+middle:bleifsk  # "fart" ;
blífa+verb+strong_I+verb+1+pl+pret+indic:blifum  # "fart" ;
blífa+verb+strong_I+verb+2+pl+pret+indic:blifuð  # "fart" ;
blífa+verb+strong_I+verb+3+pl+pret+indic:blifu  # "fart" ;
blífa+verb+strong_I+verb+1+sg+pret+subj:blifa  # "fart" ;
blífa+verb+strong_I+verb+2+sg+pret+subj:blifir  # "fart" ;
blífa+verb+strong_I+verb+3+sg+pret+subj:blifi  # "fart" ;
blífa+verb+strong_I+verb+1+pl+pret+subj:blifim  # "fart" ;
blífa+verb+strong_I+verb+2+pl+pret+subj:blifið  # "fart" ;
blífa+verb+strong_I+verb+3+pl+pret+subj:blifi  # "fart" ;
blífa+verb+strong_I+verb+1+pl+pret+indic+middle:blifumk  # "fart" ;
blífa+verb+strong_I+verb+2+pl+pret+indic+middle:blifuzk  # "fart" ;
blífa+verb+strong_I+verb+3+pl+pret+indic+middle:blifusk  # "fart" ;
blífa+verb+strong_I+verb+1+sg+pret+subj+middle:blifumk  # "fart" ;
blífa+verb+strong_I+verb+2+sg+pret+subj+middle:blifisk  # "fart" ;
blífa+verb+strong_I+verb+3+sg+pret+subj+middle:blifisk  # "fart" ;
blífa+verb+strong_I+verb+1+pl+pret+subj+middle:blifimk  # "fart" ;
blífa+verb+strong_I+verb+2+pl+pret+subj+middle:blifizk  # "fart" ;
blífa+verb+strong_I+verb+3+pl+pret+subj+middle:blifisk  # "fart" ;
blífa+verb+strong_I+pp+noun+masc:blifinn  # "fart" ;
blífa+verb+strong_I+pp+fem:blifin  # "fart" ;
blífa+verb+strong_I+pp+neut:blifit  # "fart" ;
blífa+verb+strong_I+pp+neut+middle:blifizk  # "fart" ;
gína+verb+strong_I+verb+1+sg+pres+indic:gín  # "yawn, gape" ;
gína+verb+strong_I+verb+2+sg+pres+indic:gínn  # "yawn, gape" ;
gína+verb+strong_I+verb+3+sg+pres+indic:gínn  # "yawn, gape" ;
gína+verb+strong_I+verb+1+pl+pres+indic:gínum  # "yawn, gape" ;
gína+verb+strong_I+verb+2+pl+pres+indic:gínið  # "yawn, gape" ;
gína+verb+strong_I+verb+3+pl+pres+indic:gína  # "yawn, gape" ;
gína+verb+strong_I+verb+1+sg+pres+subj:gína  # "yawn, gape" ;
gína+verb+strong_I+verb+2+sg+pres+subj:gínir  # "yawn, gape" ;
gína+verb+strong_I+verb+3+sg+pres+subj:gíni  # "yawn, gape" ;
gína+verb+strong_I+verb+1+pl+pres+subj:gínim  # "yawn, gape" ;
gína+verb+strong_I+verb+2+pl+pres+subj:gínið  # "yawn, gape" ;
gína+verb+strong_I+verb+3+pl+pres+subj:gíni  # "yawn, gape" ;
gína+verb+strong_I+verb+2+sg+imper:gín  # "yawn, gape" ;
gína+verb+strong_I+verb+1+pl+imper:gínum  # "yawn, gape" ;
gína+verb+strong_I+verb+1+pl+imper:gínið  # "yawn, gape" ;
gína+verb+strong_I+verb+1+sg+pres+indic+middle:gínumk  # "yawn, gape" ;
gína+verb+strong_I+verb+2+sg+pres+indic+middle:gínsk  # "yawn, gape" ;
gína+verb+strong_I+verb+3+sg+pres+indic+middle:gínsk  # "yawn, gape" ;
gína+verb+strong_I+verb+1+pl+pres+indic+middle:gínumk  # "yawn, gape" ;
gína+verb+strong_I+verb+2+pl+pres+indic+middle:gínizk  # "yawn, gape" ;
gína+verb+strong_I+verb+3+pl+pres+indic+middle:gínask  # "yawn, gape" ;
gína+verb+strong_I+verb+1+sg+pres+subj+middle:gínumk  # "yawn, gape" ;
gína+verb+strong_I+verb+2+sg+pres+subj+middle:gínisk  # "yawn, gape" ;
gína+verb+strong_I+verb+3+sg+pres+subj+middle:gínisk  # "yawn, gape" ;
gína+verb+strong_I+verb+1+pl+pres+subj+middle:gínimk  # "yawn, gape" ;
gína+verb+strong_I+verb+2+pl+pres+subj+middle:gínizk  # "yawn, gape" ;
gína+verb+strong_I+verb+3+pl+pres+subj+middle:gínisk  # "yawn, gape" ;
gína+verb+strong_I+verb+2+sg+imper+middle:gínsk  # "yawn, gape" ;
gína+verb+strong_I+verb+1+pl+imper+middle:gínumk  # "yawn, gape" ;
gína+verb+strong_I+verb+1+pl+imper+middle:gínizk  # "yawn, gape" ;
gína+verb+strong_I+pres_part+middle:gínandisk  # "yawn, gape" ;
gína+verb+strong_I+pres_part+nom+sg+masc:gínandi  # "yawn, gape" ;
gína+verb+strong_I+pres_part+acc+sg+masc:gínanda  # "yawn, gape" ;
gína+verb+strong_I+pres_part+gen+sg+masc:gínanda  # "yawn, gape" ;
gína+verb+strong_I+pres_part+dat+sg+masc:gínanda  # "yawn, gape" ;
gína+verb+strong_I+pres_part+nom+sg+fem:gínandi  # "yawn, gape" ;
gína+verb+strong_I+pres_part+acc+sg+fem:gínandi  # "yawn, gape" ;
gína+verb+strong_I+pres_part+gen+sg+fem:gínandi  # "yawn, gape" ;
gína+verb+strong_I+pres_part+dat+sg+fem:gínandi  # "yawn, gape" ;
gína+verb+strong_I+pres_part+nom+sg+neut:gínanda  # "yawn, gape" ;
gína+verb+strong_I+pres_part+acc+sg+neut:gínanda  # "yawn, gape" ;
gína+verb+strong_I+pres_part+gen+sg+neut:gínanda  # "yawn, gape" ;
gína+verb+strong_I+pres_part+dat+sg+neut:gínanda  # "yawn, gape" ;
gína+verb+strong_I+pres_part+nom+pl+masc:gínandi  # "yawn, gape" ;
gína+verb+strong_I+pres_part+acc+pl+masc:gínandi  # "yawn, gape" ;
gína+verb+strong_I+pres_part+gen+pl+masc:gínandi  # "yawn, gape" ;
gína+verb+strong_I+pres_part+dat+pl+masc:gínundum  # "yawn, gape" ;
gína+verb+strong_I+pres_part+nom+pl+fem:gínandi  # "yawn, gape" ;
gína+verb+strong_I+pres_part+acc+pl+fem:gínandi  # "yawn, gape" ;
gína+verb+strong_I+pres_part+gen+pl+fem:gínandi  # "yawn, gape" ;
gína+verb+strong_I+pres_part+dat+pl+fem:gínundum  # "yawn, gape" ;
gína+verb+strong_I+pres_part+nom+pl+neut:gínandi  # "yawn, gape" ;
gína+verb+strong_I+pres_part+acc+pl+neut:gínandi  # "yawn, gape" ;
gína+verb+strong_I+pres_part+gen+pl+neut:gínandi  # "yawn, gape" ;
gína+verb+strong_I+pres_part+dat+pl+neut:gínundum  # "yawn, gape" ;
gína+verb+strong_I+verb+1+sg+pret+indic:gein  # "yawn, gape" ;
gína+verb+strong_I+verb+2+sg+pret+indic:geint  # "yawn, gape" ;
gína+verb+strong_I+verb+3+sg+pret+indic:gein  # "yawn, gape" ;
gína+verb+strong_I+verb+1+sg+pret+indic+middle:geinumk  # "yawn, gape" ;
gína+verb+strong_I+verb+2+sg+pret+indic+middle:geinzk  # "yawn, gape" ;
gína+verb+strong_I+verb+3+sg+pret+indic+middle:geinsk  # "yawn, gape" ;
gína+verb+strong_I+verb+1+pl+pret+indic:ginum  # "yawn, gape" ;
gína+verb+strong_I+verb+2+pl+pret+indic:ginuð  # "yawn, gape" ;
gína+verb+strong_I+verb+3+pl+pret+indic:ginu  # "yawn, gape" ;
gína+verb+strong_I+verb+1+sg+pret+subj:gina  # "yawn, gape" ;
gína+verb+strong_I+verb+2+sg+pret+subj:ginir  # "yawn, gape" ;
gína+verb+strong_I+verb+3+sg+pret+subj:gini  # "yawn, gape" ;
gína+verb+strong_I+verb+1+pl+pret+subj:ginim  # "yawn, gape" ;
gína+verb+strong_I+verb+2+pl+pret+subj:ginið  # "yawn, gape" ;
gína+verb+strong_I+verb+3+pl+pret+subj:gini  # "yawn, gape" ;
gína+verb+strong_I+verb+1+pl+pret+indic+middle:ginumk  # "yawn, gape" ;
gína+verb+strong_I+verb+2+pl+pret+indic+middle:ginuzk  # "yawn, gape" ;
gína+verb+strong_I+verb+3+pl+pret+indic+middle:ginusk  # "yawn, gape" ;
gína+verb+strong_I+verb+1+sg+pret+subj+middle:ginumk  # "yawn, gape" ;
gína+verb+strong_I+verb+2+sg+pret+subj+middle:ginisk  # "yawn, gape" ;
gína+verb+strong_I+verb+3+sg+pret+subj+middle:ginisk  # "yawn, gape" ;
gína+verb+strong_I+verb+1+pl+pret+subj+middle:ginimk  # "yawn, gape" ;
gína+verb+strong_I+verb+2+pl+pret+subj+middle:ginizk  # "yawn, gape" ;
gína+verb+strong_I+verb+3+pl+pret+subj+middle:ginisk  # "yawn, gape" ;
gína+verb+strong_I+pp+noun+masc:gininn  # "yawn, gape" ;
gína+verb+strong_I+pp+fem:ginin  # "yawn, gape" ;
gína+verb+strong_I+pp+neut:ginit  # "yawn, gape" ;
gína+verb+strong_I+pp+neut+middle:ginizk  # "yawn, gape" ;
grípa+verb+strong_I+verb+1+sg+pres+indic:gríp  # "grasp" ;
grípa+verb+strong_I+verb+2+sg+pres+indic:grípr  # "grasp" ;
grípa+verb+strong_I+verb+3+sg+pres+indic:grípr  # "grasp" ;
grípa+verb+strong_I+verb+1+pl+pres+indic:grípum  # "grasp" ;
grípa+verb+strong_I+verb+2+pl+pres+indic:grípið  # "grasp" ;
grípa+verb+strong_I+verb+3+pl+pres+indic:grípa  # "grasp" ;
grípa+verb+strong_I+verb+1+sg+pres+subj:grípa  # "grasp" ;
grípa+verb+strong_I+verb+2+sg+pres+subj:grípir  # "grasp" ;
grípa+verb+strong_I+verb+3+sg+pres+subj:grípi  # "grasp" ;
grípa+verb+strong_I+verb+1+pl+pres+subj:grípim  # "grasp" ;
grípa+verb+strong_I+verb+2+pl+pres+subj:grípið  # "grasp" ;
grípa+verb+strong_I+verb+3+pl+pres+subj:grípi  # "grasp" ;
grípa+verb+strong_I+verb+2+sg+imper:gríp  # "grasp" ;
grípa+verb+strong_I+verb+1+pl+imper:grípum  # "grasp" ;
grípa+verb+strong_I+verb+1+pl+imper:grípið  # "grasp" ;
grípa+verb+strong_I+verb+1+sg+pres+indic+middle:grípumk  # "grasp" ;
grípa+verb+strong_I+verb+2+sg+pres+indic+middle:grípsk  # "grasp" ;
grípa+verb+strong_I+verb+3+sg+pres+indic+middle:grípsk  # "grasp" ;
grípa+verb+strong_I+verb+1+pl+pres+indic+middle:grípumk  # "grasp" ;
grípa+verb+strong_I+verb+2+pl+pres+indic+middle:grípizk  # "grasp" ;
grípa+verb+strong_I+verb+3+pl+pres+indic+middle:grípask  # "grasp" ;
grípa+verb+strong_I+verb+1+sg+pres+subj+middle:grípumk  # "grasp" ;
grípa+verb+strong_I+verb+2+sg+pres+subj+middle:grípisk  # "grasp" ;
grípa+verb+strong_I+verb+3+sg+pres+subj+middle:grípisk  # "grasp" ;
grípa+verb+strong_I+verb+1+pl+pres+subj+middle:grípimk  # "grasp" ;
grípa+verb+strong_I+verb+2+pl+pres+subj+middle:grípizk  # "grasp" ;
grípa+verb+strong_I+verb+3+pl+pres+subj+middle:grípisk  # "grasp" ;
grípa+verb+strong_I+verb+2+sg+imper+middle:grípsk  # "grasp" ;
grípa+verb+strong_I+verb+1+pl+imper+middle:grípumk  # "grasp" ;
grípa+verb+strong_I+verb+1+pl+imper+middle:grípizk  # "grasp" ;
grípa+verb+strong_I+pres_part+middle:grípandisk  # "grasp" ;
grípa+verb+strong_I+pres_part+nom+sg+masc:grípandi  # "grasp" ;
grípa+verb+strong_I+pres_part+acc+sg+masc:grípanda  # "grasp" ;
grípa+verb+strong_I+pres_part+gen+sg+masc:grípanda  # "grasp" ;
grípa+verb+strong_I+pres_part+dat+sg+masc:grípanda  # "grasp" ;
grípa+verb+strong_I+pres_part+nom+sg+fem:grípandi  # "grasp" ;
grípa+verb+strong_I+pres_part+acc+sg+fem:grípandi  # "grasp" ;
grípa+verb+strong_I+pres_part+gen+sg+fem:grípandi  # "grasp" ;
grípa+verb+strong_I+pres_part+dat+sg+fem:grípandi  # "grasp" ;
grípa+verb+strong_I+pres_part+nom+sg+neut:grípanda  # "grasp" ;
grípa+verb+strong_I+pres_part+acc+sg+neut:grípanda  # "grasp" ;
grípa+verb+strong_I+pres_part+gen+sg+neut:grípanda  # "grasp" ;
grípa+verb+strong_I+pres_part+dat+sg+neut:grípanda  # "grasp" ;
grípa+verb+strong_I+pres_part+nom+pl+masc:grípandi  # "grasp" ;
grípa+verb+strong_I+pres_part+acc+pl+masc:grípandi  # "grasp" ;
grípa+verb+strong_I+pres_part+gen+pl+masc:grípandi  # "grasp" ;
grípa+verb+strong_I+pres_part+dat+pl+masc:grípundum  # "grasp" ;
grípa+verb+strong_I+pres_part+nom+pl+fem:grípandi  # "grasp" ;
grípa+verb+strong_I+pres_part+acc+pl+fem:grípandi  # "grasp" ;
grípa+verb+strong_I+pres_part+gen+pl+fem:grípandi  # "grasp" ;
grípa+verb+strong_I+pres_part+dat+pl+fem:grípundum  # "grasp" ;
grípa+verb+strong_I+pres_part+nom+pl+neut:grípandi  # "grasp" ;
grípa+verb+strong_I+pres_part+acc+pl+neut:grípandi  # "grasp" ;
grípa+verb+strong_I+pres_part+gen+pl+neut:grípandi  # "grasp" ;
grípa+verb+strong_I+pres_part+dat+pl+neut:grípundum  # "grasp" ;
grípa+verb+strong_I+verb+1+sg+pret+indic:greip  # "grasp" ;
grípa+verb+strong_I+verb+2+sg+pret+indic:greipt  # "grasp" ;
grípa+verb+strong_I+verb+3+sg+pret+indic:greip  # "grasp" ;
grípa+verb+strong_I+verb+1+sg+pret+indic+middle:greipumk  # "grasp" ;
grípa+verb+strong_I+verb+2+sg+pret+indic+middle:greipzk  # "grasp" ;
grípa+verb+strong_I+verb+3+sg+pret+indic+middle:greipsk  # "grasp" ;
grípa+verb+strong_I+verb+1+pl+pret+indic:gripum  # "grasp" ;
grípa+verb+strong_I+verb+2+pl+pret+indic:gripuð  # "grasp" ;
grípa+verb+strong_I+verb+3+pl+pret+indic:gripu  # "grasp" ;
grípa+verb+strong_I+verb+1+sg+pret+subj:gripa  # "grasp" ;
grípa+verb+strong_I+verb+2+sg+pret+subj:gripir  # "grasp" ;
grípa+verb+strong_I+verb+3+sg+pret+subj:gripi  # "grasp" ;
grípa+verb+strong_I+verb+1+pl+pret+subj:gripim  # "grasp" ;
grípa+verb+strong_I+verb+2+pl+pret+subj:gripið  # "grasp" ;
grípa+verb+strong_I+verb+3+pl+pret+subj:gripi  # "grasp" ;
grípa+verb+strong_I+verb+1+pl+pret+indic+middle:gripumk  # "grasp" ;
grípa+verb+strong_I+verb+2+pl+pret+indic+middle:gripuzk  # "grasp" ;
grípa+verb+strong_I+verb+3+pl+pret+indic+middle:gripusk  # "grasp" ;
grípa+verb+strong_I+verb+1+sg+pret+subj+middle:gripumk  # "grasp" ;
grípa+verb+strong_I+verb+2+sg+pret+subj+middle:gripisk  # "grasp" ;
grípa+verb+strong_I+verb+3+sg+pret+subj+middle:gripisk  # "grasp" ;
grípa+verb+strong_I+verb+1+pl+pret+subj+middle:gripimk  # "grasp" ;
grípa+verb+strong_I+verb+2+pl+pret+subj+middle:gripizk  # "grasp" ;
grípa+verb+strong_I+verb+3+pl+pret+subj+middle:gripisk  # "grasp" ;
grípa+verb+strong_I+pp+noun+masc:gripinn  # "grasp" ;
grípa+verb+strong_I+pp+fem:gripin  # "grasp" ;
grípa+verb+strong_I+pp+neut:gripit  # "grasp" ;
grípa+verb+strong_I+pp+neut+middle:gripizk  # "grasp" ;
hrífa+verb+strong_I+verb+1+sg+pres+indic:hríf  # "grasp" ;
hrífa+verb+strong_I+verb+2+sg+pres+indic:hrífr  # "grasp" ;
hrífa+verb+strong_I+verb+3+sg+pres+indic:hrífr  # "grasp" ;
hrífa+verb+strong_I+verb+1+pl+pres+indic:hrífum  # "grasp" ;
hrífa+verb+strong_I+verb+2+pl+pres+indic:hrífið  # "grasp" ;
hrífa+verb+strong_I+verb+3+pl+pres+indic:hrífa  # "grasp" ;
hrífa+verb+strong_I+verb+1+sg+pres+subj:hrífa  # "grasp" ;
hrífa+verb+strong_I+verb+2+sg+pres+subj:hrífir  # "grasp" ;
hrífa+verb+strong_I+verb+3+sg+pres+subj:hrífi  # "grasp" ;
hrífa+verb+strong_I+verb+1+pl+pres+subj:hrífim  # "grasp" ;
hrífa+verb+strong_I+verb+2+pl+pres+subj:hrífið  # "grasp" ;
hrífa+verb+strong_I+verb+3+pl+pres+subj:hrífi  # "grasp" ;
hrífa+verb+strong_I+verb+2+sg+imper:hríf  # "grasp" ;
hrífa+verb+strong_I+verb+1+pl+imper:hrífum  # "grasp" ;
hrífa+verb+strong_I+verb+1+pl+imper:hrífið  # "grasp" ;
hrífa+verb+strong_I+verb+1+sg+pres+indic+middle:hrífumk  # "grasp" ;
hrífa+verb+strong_I+verb+2+sg+pres+indic+middle:hrífsk  # "grasp" ;
hrífa+verb+strong_I+verb+3+sg+pres+indic+middle:hrífsk  # "grasp" ;
hrífa+verb+strong_I+verb+1+pl+pres+indic+middle:hrífumk  # "grasp" ;
hrífa+verb+strong_I+verb+2+pl+pres+indic+middle:hrífizk  # "grasp" ;
hrífa+verb+strong_I+verb+3+pl+pres+indic+middle:hrífask  # "grasp" ;
hrífa+verb+strong_I+verb+1+sg+pres+subj+middle:hrífumk  # "grasp" ;
hrífa+verb+strong_I+verb+2+sg+pres+subj+middle:hrífisk  # "grasp" ;
hrífa+verb+strong_I+verb+3+sg+pres+subj+middle:hrífisk  # "grasp" ;
hrífa+verb+strong_I+verb+1+pl+pres+subj+middle:hrífimk  # "grasp" ;
hrífa+verb+strong_I+verb+2+pl+pres+subj+middle:hrífizk  # "grasp" ;
hrífa+verb+strong_I+verb+3+pl+pres+subj+middle:hrífisk  # "grasp" ;
hrífa+verb+strong_I+verb+2+sg+imper+middle:hrífsk  # "grasp" ;
hrífa+verb+strong_I+verb+1+pl+imper+middle:hrífumk  # "grasp" ;
hrífa+verb+strong_I+verb+1+pl+imper+middle:hrífizk  # "grasp" ;
hrífa+verb+strong_I+pres_part+middle:hrífandisk  # "grasp" ;
hrífa+verb+strong_I+pres_part+nom+sg+masc:hrífandi  # "grasp" ;
hrífa+verb+strong_I+pres_part+acc+sg+masc:hrífanda  # "grasp" ;
hrífa+verb+strong_I+pres_part+gen+sg+masc:hrífanda  # "grasp" ;
hrífa+verb+strong_I+pres_part+dat+sg+masc:hrífanda  # "grasp" ;
hrífa+verb+strong_I+pres_part+nom+sg+fem:hrífandi  # "grasp" ;
hrífa+verb+strong_I+pres_part+acc+sg+fem:hrífandi  # "grasp" ;
hrífa+verb+strong_I+pres_part+gen+sg+fem:hrífandi  # "grasp" ;
hrífa+verb+strong_I+pres_part+dat+sg+fem:hrífandi  # "grasp" ;
hrífa+verb+strong_I+pres_part+nom+sg+neut:hrífanda  # "grasp" ;
hrífa+verb+strong_I+pres_part+acc+sg+neut:hrífanda  # "grasp" ;
hrífa+verb+strong_I+pres_part+gen+sg+neut:hrífanda  # "grasp" ;
hrífa+verb+strong_I+pres_part+dat+sg+neut:hrífanda  # "grasp" ;
hrífa+verb+strong_I+pres_part+nom+pl+masc:hrífandi  # "grasp" ;
hrífa+verb+strong_I+pres_part+acc+pl+masc:hrífandi  # "grasp" ;
hrífa+verb+strong_I+pres_part+gen+pl+masc:hrífandi  # "grasp" ;
hrífa+verb+strong_I+pres_part+dat+pl+masc:hrífundum  # "grasp" ;
hrífa+verb+strong_I+pres_part+nom+pl+fem:hrífandi  # "grasp" ;
hrífa+verb+strong_I+pres_part+acc+pl+fem:hrífandi  # "grasp" ;
hrífa+verb+strong_I+pres_part+gen+pl+fem:hrífandi  # "grasp" ;
hrífa+verb+strong_I+pres_part+dat+pl+fem:hrífundum  # "grasp" ;
hrífa+verb+strong_I+pres_part+nom+pl+neut:hrífandi  # "grasp" ;
hrífa+verb+strong_I+pres_part+acc+pl+neut:hrífandi  # "grasp" ;
hrífa+verb+strong_I+pres_part+gen+pl+neut:hrífandi  # "grasp" ;
hrífa+verb+strong_I+pres_part+dat+pl+neut:hrífundum  # "grasp" ;
hrífa+verb+strong_I+verb+1+sg+pret+indic:hreif  # "grasp" ;
hrífa+verb+strong_I+verb+2+sg+pret+indic:hreift  # "grasp" ;
hrífa+verb+strong_I+verb+3+sg+pret+indic:hreif  # "grasp" ;
hrífa+verb+strong_I+verb+1+sg+pret+indic+middle:hreifumk  # "grasp" ;
hrífa+verb+strong_I+verb+2+sg+pret+indic+middle:hreifzk  # "grasp" ;
hrífa+verb+strong_I+verb+3+sg+pret+indic+middle:hreifsk  # "grasp" ;
hrífa+verb+strong_I+verb+1+pl+pret+indic:hrifum  # "grasp" ;
hrífa+verb+strong_I+verb+2+pl+pret+indic:hrifuð  # "grasp" ;
hrífa+verb+strong_I+verb+3+pl+pret+indic:hrifu  # "grasp" ;
hrífa+verb+strong_I+verb+1+sg+pret+subj:hrifa  # "grasp" ;
hrífa+verb+strong_I+verb+2+sg+pret+subj:hrifir  # "grasp" ;
hrífa+verb+strong_I+verb+3+sg+pret+subj:hrifi  # "grasp" ;
hrífa+verb+strong_I+verb+1+pl+pret+subj:hrifim  # "grasp" ;
hrífa+verb+strong_I+verb+2+pl+pret+subj:hrifið  # "grasp" ;
hrífa+verb+strong_I+verb+3+pl+pret+subj:hrifi  # "grasp" ;
hrífa+verb+strong_I+verb+1+pl+pret+indic+middle:hrifumk  # "grasp" ;
hrífa+verb+strong_I+verb+2+pl+pret+indic+middle:hrifuzk  # "grasp" ;
hrífa+verb+strong_I+verb+3+pl+pret+indic+middle:hrifusk  # "grasp" ;
hrífa+verb+strong_I+verb+1+sg+pret+subj+middle:hrifumk  # "grasp" ;
hrífa+verb+strong_I+verb+2+sg+pret+subj+middle:hrifisk  # "grasp" ;
hrífa+verb+strong_I+verb+3+sg+pret+subj+middle:hrifisk  # "grasp" ;
hrífa+verb+strong_I+verb+1+pl+pret+subj+middle:hrifimk  # "grasp" ;
hrífa+verb+strong_I+verb+2+pl+pret+subj+middle:hrifizk  # "grasp" ;
hrífa+verb+strong_I+verb+3+pl+pret+subj+middle:hrifisk  # "grasp" ;
hrífa+verb+strong_I+pp+noun+masc:hrifinn  # "grasp" ;
hrífa+verb+strong_I+pp+fem:hrifin  # "grasp" ;
hrífa+verb+strong_I+pp+neut:hrifit  # "grasp" ;
hrífa+verb+strong_I+pp+neut+middle:hrifizk  # "grasp" ;
hrína+verb+strong_I+verb+1+sg+pres+indic:hrín  # "touch" ;
hrína+verb+strong_I+verb+2+sg+pres+indic:hrínn  # "touch" ;
hrína+verb+strong_I+verb+3+sg+pres+indic:hrínn  # "touch" ;
hrína+verb+strong_I+verb+1+pl+pres+indic:hrínum  # "touch" ;
hrína+verb+strong_I+verb+2+pl+pres+indic:hrínið  # "touch" ;
hrína+verb+strong_I+verb+3+pl+pres+indic:hrína  # "touch" ;
hrína+verb+strong_I+verb+1+sg+pres+subj:hrína  # "touch" ;
hrína+verb+strong_I+verb+2+sg+pres+subj:hrínir  # "touch" ;
hrína+verb+strong_I+verb+3+sg+pres+subj:hríni  # "touch" ;
hrína+verb+strong_I+verb+1+pl+pres+subj:hrínim  # "touch" ;
hrína+verb+strong_I+verb+2+pl+pres+subj:hrínið  # "touch" ;
hrína+verb+strong_I+verb+3+pl+pres+subj:hríni  # "touch" ;
hrína+verb+strong_I+verb+2+sg+imper:hrín  # "touch" ;
hrína+verb+strong_I+verb+1+pl+imper:hrínum  # "touch" ;
hrína+verb+strong_I+verb+1+pl+imper:hrínið  # "touch" ;
hrína+verb+strong_I+verb+1+sg+pres+indic+middle:hrínumk  # "touch" ;
hrína+verb+strong_I+verb+2+sg+pres+indic+middle:hrínsk  # "touch" ;
hrína+verb+strong_I+verb+3+sg+pres+indic+middle:hrínsk  # "touch" ;
hrína+verb+strong_I+verb+1+pl+pres+indic+middle:hrínumk  # "touch" ;
hrína+verb+strong_I+verb+2+pl+pres+indic+middle:hrínizk  # "touch" ;
hrína+verb+strong_I+verb+3+pl+pres+indic+middle:hrínask  # "touch" ;
hrína+verb+strong_I+verb+1+sg+pres+subj+middle:hrínumk  # "touch" ;
hrína+verb+strong_I+verb+2+sg+pres+subj+middle:hrínisk  # "touch" ;
hrína+verb+strong_I+verb+3+sg+pres+subj+middle:hrínisk  # "touch" ;
hrína+verb+strong_I+verb+1+pl+pres+subj+middle:hrínimk  # "touch" ;
hrína+verb+strong_I+verb+2+pl+pres+subj+middle:hrínizk  # "touch" ;
hrína+verb+strong_I+verb+3+pl+pres+subj+middle:hrínisk  # "touch" ;
hrína+verb+strong_I+verb+2+sg+imper+middle:hrínsk  # "touch" ;
hrína+verb+strong_I+verb+1+pl+imper+middle:hrínumk  # "touch" ;
hrína+verb+strong_I+verb+1+pl+imper+middle:hrínizk  # "touch" ;
hrína+verb+strong_I+pres_part+middle:hrínandisk  # "touch" ;
hrína+verb+strong_I+pres_part+nom+sg+masc:hrínandi  # "touch" ;
hrína+verb+strong_I+pres_part+acc+sg+masc:hrínanda  # "touch" ;
hrína+verb+strong_I+pres_part+gen+sg+masc:hrínanda  # "touch" ;
hrína+verb+strong_I+pres_part+dat+sg+masc:hrínanda  # "touch" ;
hrína+verb+strong_I+pres_part+nom+sg+fem:hrínandi  # "touch" ;
hrína+verb+strong_I+pres_part+acc+sg+fem:hrínandi  # "touch" ;
hrína+verb+strong_I+pres_part+gen+sg+fem:hrínandi  # "touch" ;
hrína+verb+strong_I+pres_part+dat+sg+fem:hrínandi  # "touch" ;
hrína+verb+strong_I+pres_part+nom+sg+neut:hrínanda  # "touch" ;
hrína+verb+strong_I+pres_part+acc+sg+neut:hrínanda  # "touch" ;
hrína+verb+strong_I+pres_part+gen+sg+neut:hrínanda  # "touch" ;
hrína+verb+strong_I+pres_part+dat+sg+neut:hrínanda  # "touch" ;
hrína+verb+strong_I+pres_part+nom+pl+masc:hrínandi  # "touch" ;
hrína+verb+strong_I+pres_part+acc+pl+masc:hrínandi  # "touch" ;
hrína+verb+strong_I+pres_part+gen+pl+masc:hrínandi  # "touch" ;
hrína+verb+strong_I+pres_part+dat+pl+masc:hrínundum  # "touch" ;
hrína+verb+strong_I+pres_part+nom+pl+fem:hrínandi  # "touch" ;
hrína+verb+strong_I+pres_part+acc+pl+fem:hrínandi  # "touch" ;
hrína+verb+strong_I+pres_part+gen+pl+fem:hrínandi  # "touch" ;
hrína+verb+strong_I+pres_part+dat+pl+fem:hrínundum  # "touch" ;
hrína+verb+strong_I+pres_part+nom+pl+neut:hrínandi  # "touch" ;
hrína+verb+strong_I+pres_part+acc+pl+neut:hrínandi  # "touch" ;
hrína+verb+strong_I+pres_part+gen+pl+neut:hrínandi  # "touch" ;
hrína+verb+strong_I+pres_part+dat+pl+neut:hrínundum  # "touch" ;
hrína+verb+strong_I+verb+1+sg+pret+indic:hrein  # "touch" ;
hrína+verb+strong_I+verb+2+sg+pret+indic:hreint  # "touch" ;
hrína+verb+strong_I+verb+3+sg+pret+indic:hrein  # "touch" ;
hrína+verb+strong_I+verb+1+sg+pret+indic+middle:hreinumk  # "touch" ;
hrína+verb+strong_I+verb+2+sg+pret+indic+middle:hreinzk  # "touch" ;
hrína+verb+strong_I+verb+3+sg+pret+indic+middle:hreinsk  # "touch" ;
hrína+verb+strong_I+verb+1+pl+pret+indic:hrinum  # "touch" ;
hrína+verb+strong_I+verb+2+pl+pret+indic:hrinuð  # "touch" ;
hrína+verb+strong_I+verb+3+pl+pret+indic:hrinu  # "touch" ;
hrína+verb+strong_I+verb+1+sg+pret+subj:hrina  # "touch" ;
hrína+verb+strong_I+verb+2+sg+pret+subj:hrinir  # "touch" ;
hrína+verb+strong_I+verb+3+sg+pret+subj:hrini  # "touch" ;
hrína+verb+strong_I+verb+1+pl+pret+subj:hrinim  # "touch" ;
hrína+verb+strong_I+verb+2+pl+pret+subj:hrinið  # "touch" ;
hrína+verb+strong_I+verb+3+pl+pret+subj:hrini  # "touch" ;
hrína+verb+strong_I+verb+1+pl+pret+indic+middle:hrinumk  # "touch" ;
hrína+verb+strong_I+verb+2+pl+pret+indic+middle:hrinuzk  # "touch" ;
hrína+verb+strong_I+verb+3+pl+pret+indic+middle:hrinusk  # "touch" ;
hrína+verb+strong_I+verb+1+sg+pret+subj+middle:hrinumk  # "touch" ;
hrína+verb+strong_I+verb+2+sg+pret+subj+middle:hrinisk  # "touch" ;
hrína+verb+strong_I+verb+3+sg+pret+subj+middle:hrinisk  # "touch" ;
hrína+verb+strong_I+verb+1+pl+pret+subj+middle:hrinimk  # "touch" ;
hrína+verb+strong_I+verb+2+pl+pret+subj+middle:hrinizk  # "touch" ;
hrína+verb+strong_I+verb+3+pl+pret+subj+middle:hrinisk  # "touch" ;
hrína+verb+strong_I+pp+noun+masc:hrininn  # "touch" ;
hrína+verb+strong_I+pp+fem:hrinin  # "touch" ;
hrína+verb+strong_I+pp+neut:hrinit  # "touch" ;
hrína+verb+strong_I+pp+neut+middle:hrinizk  # "touch" ;
hrína+verb+strong_I+verb+1+sg+pres+indic:hrín  # "oink, neigh" ;
hrína+verb+strong_I+verb+2+sg+pres+indic:hrínn  # "oink, neigh" ;
hrína+verb+strong_I+verb+3+sg+pres+indic:hrínn  # "oink, neigh" ;
hrína+verb+strong_I+verb+1+pl+pres+indic:hrínum  # "oink, neigh" ;
hrína+verb+strong_I+verb+2+pl+pres+indic:hrínið  # "oink, neigh" ;
hrína+verb+strong_I+verb+3+pl+pres+indic:hrína  # "oink, neigh" ;
hrína+verb+strong_I+verb+1+sg+pres+subj:hrína  # "oink, neigh" ;
hrína+verb+strong_I+verb+2+sg+pres+subj:hrínir  # "oink, neigh" ;
hrína+verb+strong_I+verb+3+sg+pres+subj:hríni  # "oink, neigh" ;
hrína+verb+strong_I+verb+1+pl+pres+subj:hrínim  # "oink, neigh" ;
hrína+verb+strong_I+verb+2+pl+pres+subj:hrínið  # "oink, neigh" ;
hrína+verb+strong_I+verb+3+pl+pres+subj:hríni  # "oink, neigh" ;
hrína+verb+strong_I+verb+2+sg+imper:hrín  # "oink, neigh" ;
hrína+verb+strong_I+verb+1+pl+imper:hrínum  # "oink, neigh" ;
hrína+verb+strong_I+verb+1+pl+imper:hrínið  # "oink, neigh" ;
hrína+verb+strong_I+verb+1+sg+pres+indic+middle:hrínumk  # "oink, neigh" ;
hrína+verb+strong_I+verb+2+sg+pres+indic+middle:hrínsk  # "oink, neigh" ;
hrína+verb+strong_I+verb+3+sg+pres+indic+middle:hrínsk  # "oink, neigh" ;
hrína+verb+strong_I+verb+1+pl+pres+indic+middle:hrínumk  # "oink, neigh" ;
hrína+verb+strong_I+verb+2+pl+pres+indic+middle:hrínizk  # "oink, neigh" ;
hrína+verb+strong_I+verb+3+pl+pres+indic+middle:hrínask  # "oink, neigh" ;
hrína+verb+strong_I+verb+1+sg+pres+subj+middle:hrínumk  # "oink, neigh" ;
hrína+verb+strong_I+verb+2+sg+pres+subj+middle:hrínisk  # "oink, neigh" ;
hrína+verb+strong_I+verb+3+sg+pres+subj+middle:hrínisk  # "oink, neigh" ;
hrína+verb+strong_I+verb+1+pl+pres+subj+middle:hrínimk  # "oink, neigh" ;
hrína+verb+strong_I+verb+2+pl+pres+subj+middle:hrínizk  # "oink, neigh" ;
hrína+verb+strong_I+verb+3+pl+pres+subj+middle:hrínisk  # "oink, neigh" ;
hrína+verb+strong_I+verb+2+sg+imper+middle:hrínsk  # "oink, neigh" ;
hrína+verb+strong_I+verb+1+pl+imper+middle:hrínumk  # "oink, neigh" ;
hrína+verb+strong_I+verb+1+pl+imper+middle:hrínizk  # "oink, neigh" ;
hrína+verb+strong_I+pres_part+middle:hrínandisk  # "oink, neigh" ;
hrína+verb+strong_I+pres_part+nom+sg+masc:hrínandi  # "oink, neigh" ;
hrína+verb+strong_I+pres_part+acc+sg+masc:hrínanda  # "oink, neigh" ;
hrína+verb+strong_I+pres_part+gen+sg+masc:hrínanda  # "oink, neigh" ;
hrína+verb+strong_I+pres_part+dat+sg+masc:hrínanda  # "oink, neigh" ;
hrína+verb+strong_I+pres_part+nom+sg+fem:hrínandi  # "oink, neigh" ;
hrína+verb+strong_I+pres_part+acc+sg+fem:hrínandi  # "oink, neigh" ;
hrína+verb+strong_I+pres_part+gen+sg+fem:hrínandi  # "oink, neigh" ;
hrína+verb+strong_I+pres_part+dat+sg+fem:hrínandi  # "oink, neigh" ;
hrína+verb+strong_I+pres_part+nom+sg+neut:hrínanda  # "oink, neigh" ;
hrína+verb+strong_I+pres_part+acc+sg+neut:hrínanda  # "oink, neigh" ;
hrína+verb+strong_I+pres_part+gen+sg+neut:hrínanda  # "oink, neigh" ;
hrína+verb+strong_I+pres_part+dat+sg+neut:hrínanda  # "oink, neigh" ;
hrína+verb+strong_I+pres_part+nom+pl+masc:hrínandi  # "oink, neigh" ;
hrína+verb+strong_I+pres_part+acc+pl+masc:hrínandi  # "oink, neigh" ;
hrína+verb+strong_I+pres_part+gen+pl+masc:hrínandi  # "oink, neigh" ;
hrína+verb+strong_I+pres_part+dat+pl+masc:hrínundum  # "oink, neigh" ;
hrína+verb+strong_I+pres_part+nom+pl+fem:hrínandi  # "oink, neigh" ;
hrína+verb+strong_I+pres_part+acc+pl+fem:hrínandi  # "oink, neigh" ;
hrína+verb+strong_I+pres_part+gen+pl+fem:hrínandi  # "oink, neigh" ;
hrína+verb+strong_I+pres_part+dat+pl+fem:hrínundum  # "oink, neigh" ;
hrína+verb+strong_I+pres_part+nom+pl+neut:hrínandi  # "oink, neigh" ;
hrína+verb+strong_I+pres_part+acc+pl+neut:hrínandi  # "oink, neigh" ;
hrína+verb+strong_I+pres_part+gen+pl+neut:hrínandi  # "oink, neigh" ;
hrína+verb+strong_I+pres_part+dat+pl+neut:hrínundum  # "oink, neigh" ;
hrína+verb+strong_I+verb+1+sg+pret+indic:hrein  # "oink, neigh" ;
hrína+verb+strong_I+verb+2+sg+pret+indic:hreint  # "oink, neigh" ;
hrína+verb+strong_I+verb+3+sg+pret+indic:hrein  # "oink, neigh" ;
hrína+verb+strong_I+verb+1+sg+pret+indic+middle:hreinumk  # "oink, neigh" ;
hrína+verb+strong_I+verb+2+sg+pret+indic+middle:hreinzk  # "oink, neigh" ;
hrína+verb+strong_I+verb+3+sg+pret+indic+middle:hreinsk  # "oink, neigh" ;
hrína+verb+strong_I+verb+1+pl+pret+indic:hrinum  # "oink, neigh" ;
hrína+verb+strong_I+verb+2+pl+pret+indic:hrinuð  # "oink, neigh" ;
hrína+verb+strong_I+verb+3+pl+pret+indic:hrinu  # "oink, neigh" ;
hrína+verb+strong_I+verb+1+sg+pret+subj:hrina  # "oink, neigh" ;
hrína+verb+strong_I+verb+2+sg+pret+subj:hrinir  # "oink, neigh" ;
hrína+verb+strong_I+verb+3+sg+pret+subj:hrini  # "oink, neigh" ;
hrína+verb+strong_I+verb+1+pl+pret+subj:hrinim  # "oink, neigh" ;
hrína+verb+strong_I+verb+2+pl+pret+subj:hrinið  # "oink, neigh" ;
hrína+verb+strong_I+verb+3+pl+pret+subj:hrini  # "oink, neigh" ;
hrína+verb+strong_I+verb+1+pl+pret+indic+middle:hrinumk  # "oink, neigh" ;
hrína+verb+strong_I+verb+2+pl+pret+indic+middle:hrinuzk  # "oink, neigh" ;
hrína+verb+strong_I+verb+3+pl+pret+indic+middle:hrinusk  # "oink, neigh" ;
hrína+verb+strong_I+verb+1+sg+pret+subj+middle:hrinumk  # "oink, neigh" ;
hrína+verb+strong_I+verb+2+sg+pret+subj+middle:hrinisk  # "oink, neigh" ;
hrína+verb+strong_I+verb+3+sg+pret+subj+middle:hrinisk  # "oink, neigh" ;
hrína+verb+strong_I+verb+1+pl+pret+subj+middle:hrinimk  # "oink, neigh" ;
hrína+verb+strong_I+verb+2+pl+pret+subj+middle:hrinizk  # "oink, neigh" ;
hrína+verb+strong_I+verb+3+pl+pret+subj+middle:hrinisk  # "oink, neigh" ;
hrína+verb+strong_I+pp+noun+masc:hrininn  # "oink, neigh" ;
hrína+verb+strong_I+pp+fem:hrinin  # "oink, neigh" ;
hrína+verb+strong_I+pp+neut:hrinit  # "oink, neigh" ;
hrína+verb+strong_I+pp+neut+middle:hrinizk  # "oink, neigh" ;
hvína+verb+strong_I+verb+1+sg+pres+indic:hvín  # "whistle, rush" ;
hvína+verb+strong_I+verb+2+sg+pres+indic:hvínn  # "whistle, rush" ;
hvína+verb+strong_I+verb+3+sg+pres+indic:hvínn  # "whistle, rush" ;
hvína+verb+strong_I+verb+1+pl+pres+indic:hvínum  # "whistle, rush" ;
hvína+verb+strong_I+verb+2+pl+pres+indic:hvínið  # "whistle, rush" ;
hvína+verb+strong_I+verb+3+pl+pres+indic:hvína  # "whistle, rush" ;
hvína+verb+strong_I+verb+1+sg+pres+subj:hvína  # "whistle, rush" ;
hvína+verb+strong_I+verb+2+sg+pres+subj:hvínir  # "whistle, rush" ;
hvína+verb+strong_I+verb+3+sg+pres+subj:hvíni  # "whistle, rush" ;
hvína+verb+strong_I+verb+1+pl+pres+subj:hvínim  # "whistle, rush" ;
hvína+verb+strong_I+verb+2+pl+pres+subj:hvínið  # "whistle, rush" ;
hvína+verb+strong_I+verb+3+pl+pres+subj:hvíni  # "whistle, rush" ;
hvína+verb+strong_I+verb+2+sg+imper:hvín  # "whistle, rush" ;
hvína+verb+strong_I+verb+1+pl+imper:hvínum  # "whistle, rush" ;
hvína+verb+strong_I+verb+1+pl+imper:hvínið  # "whistle, rush" ;
hvína+verb+strong_I+verb+1+sg+pres+indic+middle:hvínumk  # "whistle, rush" ;
hvína+verb+strong_I+verb+2+sg+pres+indic+middle:hvínsk  # "whistle, rush" ;
hvína+verb+strong_I+verb+3+sg+pres+indic+middle:hvínsk  # "whistle, rush" ;
hvína+verb+strong_I+verb+1+pl+pres+indic+middle:hvínumk  # "whistle, rush" ;
hvína+verb+strong_I+verb+2+pl+pres+indic+middle:hvínizk  # "whistle, rush" ;
hvína+verb+strong_I+verb+3+pl+pres+indic+middle:hvínask  # "whistle, rush" ;
hvína+verb+strong_I+verb+1+sg+pres+subj+middle:hvínumk  # "whistle, rush" ;
hvína+verb+strong_I+verb+2+sg+pres+subj+middle:hvínisk  # "whistle, rush" ;
hvína+verb+strong_I+verb+3+sg+pres+subj+middle:hvínisk  # "whistle, rush" ;
hvína+verb+strong_I+verb+1+pl+pres+subj+middle:hvínimk  # "whistle, rush" ;
hvína+verb+strong_I+verb+2+pl+pres+subj+middle:hvínizk  # "whistle, rush" ;
hvína+verb+strong_I+verb+3+pl+pres+subj+middle:hvínisk  # "whistle, rush" ;
hvína+verb+strong_I+verb+2+sg+imper+middle:hvínsk  # "whistle, rush" ;
hvína+verb+strong_I+verb+1+pl+imper+middle:hvínumk  # "whistle, rush" ;
hvína+verb+strong_I+verb+1+pl+imper+middle:hvínizk  # "whistle, rush" ;
hvína+verb+strong_I+pres_part+middle:hvínandisk  # "whistle, rush" ;
hvína+verb+strong_I+pres_part+nom+sg+masc:hvínandi  # "whistle, rush" ;
hvína+verb+strong_I+pres_part+acc+sg+masc:hvínanda  # "whistle, rush" ;
hvína+verb+strong_I+pres_part+gen+sg+masc:hvínanda  # "whistle, rush" ;
hvína+verb+strong_I+pres_part+dat+sg+masc:hvínanda  # "whistle, rush" ;
hvína+verb+strong_I+pres_part+nom+sg+fem:hvínandi  # "whistle, rush" ;
hvína+verb+strong_I+pres_part+acc+sg+fem:hvínandi  # "whistle, rush" ;
hvína+verb+strong_I+pres_part+gen+sg+fem:hvínandi  # "whistle, rush" ;
hvína+verb+strong_I+pres_part+dat+sg+fem:hvínandi  # "whistle, rush" ;
hvína+verb+strong_I+pres_part+nom+sg+neut:hvínanda  # "whistle, rush" ;
hvína+verb+strong_I+pres_part+acc+sg+neut:hvínanda  # "whistle, rush" ;
hvína+verb+strong_I+pres_part+gen+sg+neut:hvínanda  # "whistle, rush" ;
hvína+verb+strong_I+pres_part+dat+sg+neut:hvínanda  # "whistle, rush" ;
hvína+verb+strong_I+pres_part+nom+pl+masc:hvínandi  # "whistle, rush" ;
hvína+verb+strong_I+pres_part+acc+pl+masc:hvínandi  # "whistle, rush" ;
hvína+verb+strong_I+pres_part+gen+pl+masc:hvínandi  # "whistle, rush" ;
hvína+verb+strong_I+pres_part+dat+pl+masc:hvínundum  # "whistle, rush" ;
hvína+verb+strong_I+pres_part+nom+pl+fem:hvínandi  # "whistle, rush" ;
hvína+verb+strong_I+pres_part+acc+pl+fem:hvínandi  # "whistle, rush" ;
hvína+verb+strong_I+pres_part+gen+pl+fem:hvínandi  # "whistle, rush" ;
hvína+verb+strong_I+pres_part+dat+pl+fem:hvínundum  # "whistle, rush" ;
hvína+verb+strong_I+pres_part+nom+pl+neut:hvínandi  # "whistle, rush" ;
hvína+verb+strong_I+pres_part+acc+pl+neut:hvínandi  # "whistle, rush" ;
hvína+verb+strong_I+pres_part+gen+pl+neut:hvínandi  # "whistle, rush" ;
hvína+verb+strong_I+pres_part+dat+pl+neut:hvínundum  # "whistle, rush" ;
hvína+verb+strong_I+verb+1+sg+pret+indic:hvein  # "whistle, rush" ;
hvína+verb+strong_I+verb+2+sg+pret+indic:hveint  # "whistle, rush" ;
hvína+verb+strong_I+verb+3+sg+pret+indic:hvein  # "whistle, rush" ;
hvína+verb+strong_I+verb+1+sg+pret+indic+middle:hveinumk  # "whistle, rush" ;
hvína+verb+strong_I+verb+2+sg+pret+indic+middle:hveinzk  # "whistle, rush" ;
hvína+verb+strong_I+verb+3+sg+pret+indic+middle:hveinsk  # "whistle, rush" ;
hvína+verb+strong_I+verb+1+pl+pret+indic:hvinum  # "whistle, rush" ;
hvína+verb+strong_I+verb+2+pl+pret+indic:hvinuð  # "whistle, rush" ;
hvína+verb+strong_I+verb+3+pl+pret+indic:hvinu  # "whistle, rush" ;
hvína+verb+strong_I+verb+1+sg+pret+subj:hvina  # "whistle, rush" ;
hvína+verb+strong_I+verb+2+sg+pret+subj:hvinir  # "whistle, rush" ;
hvína+verb+strong_I+verb+3+sg+pret+subj:hvini  # "whistle, rush" ;
hvína+verb+strong_I+verb+1+pl+pret+subj:hvinim  # "whistle, rush" ;
hvína+verb+strong_I+verb+2+pl+pret+subj:hvinið  # "whistle, rush" ;
hvína+verb+strong_I+verb+3+pl+pret+subj:hvini  # "whistle, rush" ;
hvína+verb+strong_I+verb+1+pl+pret+indic+middle:hvinumk  # "whistle, rush" ;
hvína+verb+strong_I+verb+2+pl+pret+indic+middle:hvinuzk  # "whistle, rush" ;
hvína+verb+strong_I+verb+3+pl+pret+indic+middle:hvinusk  # "whistle, rush" ;
hvína+verb+strong_I+verb+1+sg+pret+subj+middle:hvinumk  # "whistle, rush" ;
hvína+verb+strong_I+verb+2+sg+pret+subj+middle:hvinisk  # "whistle, rush" ;
hvína+verb+strong_I+verb+3+sg+pret+subj+middle:hvinisk  # "whistle, rush" ;
hvína+verb+strong_I+verb+1+pl+pret+subj+middle:hvinimk  # "whistle, rush" ;
hvína+verb+strong_I+verb+2+pl+pret+subj+middle:hvinizk  # "whistle, rush" ;
hvína+verb+strong_I+verb+3+pl+pret+subj+middle:hvinisk  # "whistle, rush" ;
hvína+verb+strong_I+pp+noun+masc:hvininn  # "whistle, rush" ;
hvína+verb+strong_I+pp+fem:hvinin  # "whistle, rush" ;
hvína+verb+strong_I+pp+neut:hvinit  # "whistle, rush" ;
hvína+verb+strong_I+pp+neut+middle:hvinizk  # "whistle, rush" ;
klífa+verb+strong_I+verb+1+sg+pres+indic:klíf  # "climb" ;
klífa+verb+strong_I+verb+2+sg+pres+indic:klífr  # "climb" ;
klífa+verb+strong_I+verb+3+sg+pres+indic:klífr  # "climb" ;
klífa+verb+strong_I+verb+1+pl+pres+indic:klífum  # "climb" ;
klífa+verb+strong_I+verb+2+pl+pres+indic:klífið  # "climb" ;
klífa+verb+strong_I+verb+3+pl+pres+indic:klífa  # "climb" ;
klífa+verb+strong_I+verb+1+sg+pres+subj:klífa  # "climb" ;
klífa+verb+strong_I+verb+2+sg+pres+subj:klífir  # "climb" ;
klífa+verb+strong_I+verb+3+sg+pres+subj:klífi  # "climb" ;
klífa+verb+strong_I+verb+1+pl+pres+subj:klífim  # "climb" ;
klífa+verb+strong_I+verb+2+pl+pres+subj:klífið  # "climb" ;
klífa+verb+strong_I+verb+3+pl+pres+subj:klífi  # "climb" ;
klífa+verb+strong_I+verb+2+sg+imper:klíf  # "climb" ;
klífa+verb+strong_I+verb+1+pl+imper:klífum  # "climb" ;
klífa+verb+strong_I+verb+1+pl+imper:klífið  # "climb" ;
klífa+verb+strong_I+verb+1+sg+pres+indic+middle:klífumk  # "climb" ;
klífa+verb+strong_I+verb+2+sg+pres+indic+middle:klífsk  # "climb" ;
klífa+verb+strong_I+verb+3+sg+pres+indic+middle:klífsk  # "climb" ;
klífa+verb+strong_I+verb+1+pl+pres+indic+middle:klífumk  # "climb" ;
klífa+verb+strong_I+verb+2+pl+pres+indic+middle:klífizk  # "climb" ;
klífa+verb+strong_I+verb+3+pl+pres+indic+middle:klífask  # "climb" ;
klífa+verb+strong_I+verb+1+sg+pres+subj+middle:klífumk  # "climb" ;
klífa+verb+strong_I+verb+2+sg+pres+subj+middle:klífisk  # "climb" ;
klífa+verb+strong_I+verb+3+sg+pres+subj+middle:klífisk  # "climb" ;
klífa+verb+strong_I+verb+1+pl+pres+subj+middle:klífimk  # "climb" ;
klífa+verb+strong_I+verb+2+pl+pres+subj+middle:klífizk  # "climb" ;
klífa+verb+strong_I+verb+3+pl+pres+subj+middle:klífisk  # "climb" ;
klífa+verb+strong_I+verb+2+sg+imper+middle:klífsk  # "climb" ;
klífa+verb+strong_I+verb+1+pl+imper+middle:klífumk  # "climb" ;
klífa+verb+strong_I+verb+1+pl+imper+middle:klífizk  # "climb" ;
klífa+verb+strong_I+pres_part+middle:klífandisk  # "climb" ;
klífa+verb+strong_I+pres_part+nom+sg+masc:klífandi  # "climb" ;
klífa+verb+strong_I+pres_part+acc+sg+masc:klífanda  # "climb" ;
klífa+verb+strong_I+pres_part+gen+sg+masc:klífanda  # "climb" ;
klífa+verb+strong_I+pres_part+dat+sg+masc:klífanda  # "climb" ;
klífa+verb+strong_I+pres_part+nom+sg+fem:klífandi  # "climb" ;
klífa+verb+strong_I+pres_part+acc+sg+fem:klífandi  # "climb" ;
klífa+verb+strong_I+pres_part+gen+sg+fem:klífandi  # "climb" ;
klífa+verb+strong_I+pres_part+dat+sg+fem:klífandi  # "climb" ;
klífa+verb+strong_I+pres_part+nom+sg+neut:klífanda  # "climb" ;
klífa+verb+strong_I+pres_part+acc+sg+neut:klífanda  # "climb" ;
klífa+verb+strong_I+pres_part+gen+sg+neut:klífanda  # "climb" ;
klífa+verb+strong_I+pres_part+dat+sg+neut:klífanda  # "climb" ;
klífa+verb+strong_I+pres_part+nom+pl+masc:klífandi  # "climb" ;
klífa+verb+strong_I+pres_part+acc+pl+masc:klífandi  # "climb" ;
klífa+verb+strong_I+pres_part+gen+pl+masc:klífandi  # "climb" ;
klífa+verb+strong_I+pres_part+dat+pl+masc:klífundum  # "climb" ;
klífa+verb+strong_I+pres_part+nom+pl+fem:klífandi  # "climb" ;
klífa+verb+strong_I+pres_part+acc+pl+fem:klífandi  # "climb" ;
klífa+verb+strong_I+pres_part+gen+pl+fem:klífandi  # "climb" ;
klífa+verb+strong_I+pres_part+dat+pl+fem:klífundum  # "climb" ;
klífa+verb+strong_I+pres_part+nom+pl+neut:klífandi  # "climb" ;
klífa+verb+strong_I+pres_part+acc+pl+neut:klífandi  # "climb" ;
klífa+verb+strong_I+pres_part+gen+pl+neut:klífandi  # "climb" ;
klífa+verb+strong_I+pres_part+dat+pl+neut:klífundum  # "climb" ;
klífa+verb+strong_I+verb+1+sg+pret+indic:kleif  # "climb" ;
klífa+verb+strong_I+verb+2+sg+pret+indic:kleift  # "climb" ;
klífa+verb+strong_I+verb+3+sg+pret+indic:kleif  # "climb" ;
klífa+verb+strong_I+verb+1+sg+pret+indic+middle:kleifumk  # "climb" ;
klífa+verb+strong_I+verb+2+sg+pret+indic+middle:kleifzk  # "climb" ;
klífa+verb+strong_I+verb+3+sg+pret+indic+middle:kleifsk  # "climb" ;
klífa+verb+strong_I+verb+1+pl+pret+indic:klifum  # "climb" ;
klífa+verb+strong_I+verb+2+pl+pret+indic:klifuð  # "climb" ;
klífa+verb+strong_I+verb+3+pl+pret+indic:klifu  # "climb" ;
klífa+verb+strong_I+verb+1+sg+pret+subj:klifa  # "climb" ;
klífa+verb+strong_I+verb+2+sg+pret+subj:klifir  # "climb" ;
klífa+verb+strong_I+verb+3+sg+pret+subj:klifi  # "climb" ;
klífa+verb+strong_I+verb+1+pl+pret+subj:klifim  # "climb" ;
klífa+verb+strong_I+verb+2+pl+pret+subj:klifið  # "climb" ;
klífa+verb+strong_I+verb+3+pl+pret+subj:klifi  # "climb" ;
klífa+verb+strong_I+verb+1+pl+pret+indic+middle:klifumk  # "climb" ;
klífa+verb+strong_I+verb+2+pl+pret+indic+middle:klifuzk  # "climb" ;
klífa+verb+strong_I+verb+3+pl+pret+indic+middle:klifusk  # "climb" ;
klífa+verb+strong_I+verb+1+sg+pret+subj+middle:klifumk  # "climb" ;
klífa+verb+strong_I+verb+2+sg+pret+subj+middle:klifisk  # "climb" ;
klífa+verb+strong_I+verb+3+sg+pret+subj+middle:klifisk  # "climb" ;
klífa+verb+strong_I+verb+1+pl+pret+subj+middle:klifimk  # "climb" ;
klífa+verb+strong_I+verb+2+pl+pret+subj+middle:klifizk  # "climb" ;
klífa+verb+strong_I+verb+3+pl+pret+subj+middle:klifisk  # "climb" ;
klífa+verb+strong_I+pp+noun+masc:klifinn  # "climb" ;
klífa+verb+strong_I+pp+fem:klifin  # "climb" ;
klífa+verb+strong_I+pp+neut:klifit  # "climb" ;
klífa+verb+strong_I+pp+neut+middle:klifizk  # "climb" ;
rífa+verb+strong_I+verb+1+sg+pres+indic:ríf  # "tear" ;
rífa+verb+strong_I+verb+2+sg+pres+indic:rífr  # "tear" ;
rífa+verb+strong_I+verb+3+sg+pres+indic:rífr  # "tear" ;
rífa+verb+strong_I+verb+1+pl+pres+indic:rífum  # "tear" ;
rífa+verb+strong_I+verb+2+pl+pres+indic:rífið  # "tear" ;
rífa+verb+strong_I+verb+3+pl+pres+indic:rífa  # "tear" ;
rífa+verb+strong_I+verb+1+sg+pres+subj:rífa  # "tear" ;
rífa+verb+strong_I+verb+2+sg+pres+subj:rífir  # "tear" ;
rífa+verb+strong_I+verb+3+sg+pres+subj:rífi  # "tear" ;
rífa+verb+strong_I+verb+1+pl+pres+subj:rífim  # "tear" ;
rífa+verb+strong_I+verb+2+pl+pres+subj:rífið  # "tear" ;
rífa+verb+strong_I+verb+3+pl+pres+subj:rífi  # "tear" ;
rífa+verb+strong_I+verb+2+sg+imper:ríf  # "tear" ;
rífa+verb+strong_I+verb+1+pl+imper:rífum  # "tear" ;
rífa+verb+strong_I+verb+1+pl+imper:rífið  # "tear" ;
rífa+verb+strong_I+verb+1+sg+pres+indic+middle:rífumk  # "tear" ;
rífa+verb+strong_I+verb+2+sg+pres+indic+middle:rífsk  # "tear" ;
rífa+verb+strong_I+verb+3+sg+pres+indic+middle:rífsk  # "tear" ;
rífa+verb+strong_I+verb+1+pl+pres+indic+middle:rífumk  # "tear" ;
rífa+verb+strong_I+verb+2+pl+pres+indic+middle:rífizk  # "tear" ;
rífa+verb+strong_I+verb+3+pl+pres+indic+middle:rífask  # "tear" ;
rífa+verb+strong_I+verb+1+sg+pres+subj+middle:rífumk  # "tear" ;
rífa+verb+strong_I+verb+2+sg+pres+subj+middle:rífisk  # "tear" ;
rífa+verb+strong_I+verb+3+sg+pres+subj+middle:rífisk  # "tear" ;
rífa+verb+strong_I+verb+1+pl+pres+subj+middle:rífimk  # "tear" ;
rífa+verb+strong_I+verb+2+pl+pres+subj+middle:rífizk  # "tear" ;
rífa+verb+strong_I+verb+3+pl+pres+subj+middle:rífisk  # "tear" ;
rífa+verb+strong_I+verb+2+sg+imper+middle:rífsk  # "tear" ;
rífa+verb+strong_I+verb+1+pl+imper+middle:rífumk  # "tear" ;
rífa+verb+strong_I+verb+1+pl+imper+middle:rífizk  # "tear" ;
rífa+verb+strong_I+pres_part+middle:rífandisk  # "tear" ;
rífa+verb+strong_I+pres_part+nom+sg+masc:rífandi  # "tear" ;
rífa+verb+strong_I+pres_part+acc+sg+masc:rífanda  # "tear" ;
rífa+verb+strong_I+pres_part+gen+sg+masc:rífanda  # "tear" ;
rífa+verb+strong_I+pres_part+dat+sg+masc:rífanda  # "tear" ;
rífa+verb+strong_I+pres_part+nom+sg+fem:rífandi  # "tear" ;
rífa+verb+strong_I+pres_part+acc+sg+fem:rífandi  # "tear" ;
rífa+verb+strong_I+pres_part+gen+sg+fem:rífandi  # "tear" ;
rífa+verb+strong_I+pres_part+dat+sg+fem:rífandi  # "tear" ;
rífa+verb+strong_I+pres_part+nom+sg+neut:rífanda  # "tear" ;
rífa+verb+strong_I+pres_part+acc+sg+neut:rífanda  # "tear" ;
rífa+verb+strong_I+pres_part+gen+sg+neut:rífanda  # "tear" ;
rífa+verb+strong_I+pres_part+dat+sg+neut:rífanda  # "tear" ;
rífa+verb+strong_I+pres_part+nom+pl+masc:rífandi  # "tear" ;
rífa+verb+strong_I+pres_part+acc+pl+masc:rífandi  # "tear" ;
rífa+verb+strong_I+pres_part+gen+pl+masc:rífandi  # "tear" ;
rífa+verb+strong_I+pres_part+dat+pl+masc:rífundum  # "tear" ;
rífa+verb+strong_I+pres_part+nom+pl+fem:rífandi  # "tear" ;
rífa+verb+strong_I+pres_part+acc+pl+fem:rífandi  # "tear" ;
rífa+verb+strong_I+pres_part+gen+pl+fem:rífandi  # "tear" ;
rífa+verb+strong_I+pres_part+dat+pl+fem:rífundum  # "tear" ;
rífa+verb+strong_I+pres_part+nom+pl+neut:rífandi  # "tear" ;
rífa+verb+strong_I+pres_part+acc+pl+neut:rífandi  # "tear" ;
rífa+verb+strong_I+pres_part+gen+pl+neut:rífandi  # "tear" ;
rífa+verb+strong_I+pres_part+dat+pl+neut:rífundum  # "tear" ;
rífa+verb+strong_I+verb+1+sg+pret+indic:reif  # "tear" ;
rífa+verb+strong_I+verb+2+sg+pret+indic:reift  # "tear" ;
rífa+verb+strong_I+verb+3+sg+pret+indic:reif  # "tear" ;
rífa+verb+strong_I+verb+1+sg+pret+indic+middle:reifumk  # "tear" ;
rífa+verb+strong_I+verb+2+sg+pret+indic+middle:reifzk  # "tear" ;
rífa+verb+strong_I+verb+3+sg+pret+indic+middle:reifsk  # "tear" ;
rífa+verb+strong_I+verb+1+pl+pret+indic:rifum  # "tear" ;
rífa+verb+strong_I+verb+2+pl+pret+indic:rifuð  # "tear" ;
rífa+verb+strong_I+verb+3+pl+pret+indic:rifu  # "tear" ;
rífa+verb+strong_I+verb+1+sg+pret+subj:rifa  # "tear" ;
rífa+verb+strong_I+verb+2+sg+pret+subj:rifir  # "tear" ;
rífa+verb+strong_I+verb+3+sg+pret+subj:rifi  # "tear" ;
rífa+verb+strong_I+verb+1+pl+pret+subj:rifim  # "tear" ;
rífa+verb+strong_I+verb+2+pl+pret+subj:rifið  # "tear" ;
rífa+verb+strong_I+verb+3+pl+pret+subj:rifi  # "tear" ;
rífa+verb+strong_I+verb+1+pl+pret+indic+middle:rifumk  # "tear" ;
rífa+verb+strong_I+verb+2+pl+pret+indic+middle:rifuzk  # "tear" ;
rífa+verb+strong_I+verb+3+pl+pret+indic+middle:rifusk  # "tear" ;
rífa+verb+strong_I+verb+1+sg+pret+subj+middle:rifumk  # "tear" ;
rífa+verb+strong_I+verb+2+sg+pret+subj+middle:rifisk  # "tear" ;
rífa+verb+strong_I+verb+3+sg+pret+subj+middle:rifisk  # "tear" ;
rífa+verb+strong_I+verb+1+pl+pret+subj+middle:rifimk  # "tear" ;
rífa+verb+strong_I+verb+2+pl+pret+subj+middle:rifizk  # "tear" ;
rífa+verb+strong_I+verb+3+pl+pret+subj+middle:rifisk  # "tear" ;
rífa+verb+strong_I+pp+noun+masc:rifinn  # "tear" ;
rífa+verb+strong_I+pp+fem:rifin  # "tear" ;
rífa+verb+strong_I+pp+neut:rifit  # "tear" ;
rífa+verb+strong_I+pp+neut+middle:rifizk  # "tear" ;
rísa+verb+strong_I+verb+1+sg+pres+indic:rís  # "rise" ;
rísa+verb+strong_I+verb+2+sg+pres+indic:ríss  # "rise" ;
rísa+verb+strong_I+verb+3+sg+pres+indic:ríss  # "rise" ;
rísa+verb+strong_I+verb+1+pl+pres+indic:rísum  # "rise" ;
rísa+verb+strong_I+verb+2+pl+pres+indic:rísið  # "rise" ;
rísa+verb+strong_I+verb+3+pl+pres+indic:rísa  # "rise" ;
rísa+verb+strong_I+verb+1+sg+pres+subj:rísa  # "rise" ;
rísa+verb+strong_I+verb+2+sg+pres+subj:rísir  # "rise" ;
rísa+verb+strong_I+verb+3+sg+pres+subj:rísi  # "rise" ;
rísa+verb+strong_I+verb+1+pl+pres+subj:rísim  # "rise" ;
rísa+verb+strong_I+verb+2+pl+pres+subj:rísið  # "rise" ;
rísa+verb+strong_I+verb+3+pl+pres+subj:rísi  # "rise" ;
rísa+verb+strong_I+verb+2+sg+imper:rís  # "rise" ;
rísa+verb+strong_I+verb+1+pl+imper:rísum  # "rise" ;
rísa+verb+strong_I+verb+1+pl+imper:rísið  # "rise" ;
rísa+verb+strong_I+verb+1+sg+pres+indic+middle:rísumk  # "rise" ;
rísa+verb+strong_I+verb+2+sg+pres+indic+middle:ríssk  # "rise" ;
rísa+verb+strong_I+verb+3+sg+pres+indic+middle:ríssk  # "rise" ;
rísa+verb+strong_I+verb+1+pl+pres+indic+middle:rísumk  # "rise" ;
rísa+verb+strong_I+verb+2+pl+pres+indic+middle:rísizk  # "rise" ;
rísa+verb+strong_I+verb+3+pl+pres+indic+middle:rísask  # "rise" ;
rísa+verb+strong_I+verb+1+sg+pres+subj+middle:rísumk  # "rise" ;
rísa+verb+strong_I+verb+2+sg+pres+subj+middle:rísisk  # "rise" ;
rísa+verb+strong_I+verb+3+sg+pres+subj+middle:rísisk  # "rise" ;
rísa+verb+strong_I+verb+1+pl+pres+subj+middle:rísimk  # "rise" ;
rísa+verb+strong_I+verb+2+pl+pres+subj+middle:rísizk  # "rise" ;
rísa+verb+strong_I+verb+3+pl+pres+subj+middle:rísisk  # "rise" ;
rísa+verb+strong_I+verb+2+sg+imper+middle:ríssk  # "rise" ;
rísa+verb+strong_I+verb+1+pl+imper+middle:rísumk  # "rise" ;
rísa+verb+strong_I+verb+1+pl+imper+middle:rísizk  # "rise" ;
rísa+verb+strong_I+pres_part+middle:rísandisk  # "rise" ;
rísa+verb+strong_I+pres_part+nom+sg+masc:rísandi  # "rise" ;
rísa+verb+strong_I+pres_part+acc+sg+masc:rísanda  # "rise" ;
rísa+verb+strong_I+pres_part+gen+sg+masc:rísanda  # "rise" ;
rísa+verb+strong_I+pres_part+dat+sg+masc:rísanda  # "rise" ;
rísa+verb+strong_I+pres_part+nom+sg+fem:rísandi  # "rise" ;
rísa+verb+strong_I+pres_part+acc+sg+fem:rísandi  # "rise" ;
rísa+verb+strong_I+pres_part+gen+sg+fem:rísandi  # "rise" ;
rísa+verb+strong_I+pres_part+dat+sg+fem:rísandi  # "rise" ;
rísa+verb+strong_I+pres_part+nom+sg+neut:rísanda  # "rise" ;
rísa+verb+strong_I+pres_part+acc+sg+neut:rísanda  # "rise" ;
rísa+verb+strong_I+pres_part+gen+sg+neut:rísanda  # "rise" ;
rísa+verb+strong_I+pres_part+dat+sg+neut:rísanda  # "rise" ;
rísa+verb+strong_I+pres_part+nom+pl+masc:rísandi  # "rise" ;
rísa+verb+strong_I+pres_part+acc+pl+masc:rísandi  # "rise" ;
rísa+verb+strong_I+pres_part+gen+pl+masc:rísandi  # "rise" ;
rísa+verb+strong_I+pres_part+dat+pl+masc:rísundum  # "rise" ;
rísa+verb+strong_I+pres_part+nom+pl+fem:rísandi  # "rise" ;
rísa+verb+strong_I+pres_part+acc+pl+fem:rísandi  # "rise" ;
rísa+verb+strong_I+pres_part+gen+pl+fem:rísandi  # "rise" ;
rísa+verb+strong_I+pres_part+dat+pl+fem:rísundum  # "rise" ;
rísa+verb+strong_I+pres_part+nom+pl+neut:rísandi  # "rise" ;
rísa+verb+strong_I+pres_part+acc+pl+neut:rísandi  # "rise" ;
rísa+verb+strong_I+pres_part+gen+pl+neut:rísandi  # "rise" ;
rísa+verb+strong_I+pres_part+dat+pl+neut:rísundum  # "rise" ;
rísa+verb+strong_I+verb+1+sg+pret+indic:reis  # "rise" ;
rísa+verb+strong_I+verb+2+sg+pret+indic:reist  # "rise" ;
rísa+verb+strong_I+verb+3+sg+pret+indic:reis  # "rise" ;
rísa+verb+strong_I+verb+1+sg+pret+indic+middle:reisumk  # "rise" ;
rísa+verb+strong_I+verb+2+sg+pret+indic+middle:reiszk  # "rise" ;
rísa+verb+strong_I+verb+3+sg+pret+indic+middle:reissk  # "rise" ;
rísa+verb+strong_I+verb+1+pl+pret+indic:risum  # "rise" ;
rísa+verb+strong_I+verb+2+pl+pret+indic:risuð  # "rise" ;
rísa+verb+strong_I+verb+3+pl+pret+indic:risu  # "rise" ;
rísa+verb+strong_I+verb+1+sg+pret+subj:risa  # "rise" ;
rísa+verb+strong_I+verb+2+sg+pret+subj:risir  # "rise" ;
rísa+verb+strong_I+verb+3+sg+pret+subj:risi  # "rise" ;
rísa+verb+strong_I+verb+1+pl+pret+subj:risim  # "rise" ;
rísa+verb+strong_I+verb+2+pl+pret+subj:risið  # "rise" ;
rísa+verb+strong_I+verb+3+pl+pret+subj:risi  # "rise" ;
rísa+verb+strong_I+verb+1+pl+pret+indic+middle:risumk  # "rise" ;
rísa+verb+strong_I+verb+2+pl+pret+indic+middle:risuzk  # "rise" ;
rísa+verb+strong_I+verb+3+pl+pret+indic+middle:risusk  # "rise" ;
rísa+verb+strong_I+verb+1+sg+pret+subj+middle:risumk  # "rise" ;
rísa+verb+strong_I+verb+2+sg+pret+subj+middle:risisk  # "rise" ;
rísa+verb+strong_I+verb+3+sg+pret+subj+middle:risisk  # "rise" ;
rísa+verb+strong_I+verb+1+pl+pret+subj+middle:risimk  # "rise" ;
rísa+verb+strong_I+verb+2+pl+pret+subj+middle:risizk  # "rise" ;
rísa+verb+strong_I+verb+3+pl+pret+subj+middle:risisk  # "rise" ;
rísa+verb+strong_I+pp+noun+masc:risinn  # "rise" ;
rísa+verb+strong_I+pp+fem:risin  # "rise" ;
rísa+verb+strong_I+pp+neut:risit  # "rise" ;
rísa+verb+strong_I+pp+neut+middle:risizk  # "rise" ;
skína+verb+strong_I+verb+1+sg+pres+indic:skín  # "shine" ;
skína+verb+strong_I+verb+2+sg+pres+indic:skínn  # "shine" ;
skína+verb+strong_I+verb+3+sg+pres+indic:skínn  # "shine" ;
skína+verb+strong_I+verb+1+pl+pres+indic:skínum  # "shine" ;
skína+verb+strong_I+verb+2+pl+pres+indic:skínið  # "shine" ;
skína+verb+strong_I+verb+3+pl+pres+indic:skína  # "shine" ;
skína+verb+strong_I+verb+1+sg+pres+subj:skína  # "shine" ;
skína+verb+strong_I+verb+2+sg+pres+subj:skínir  # "shine" ;
skína+verb+strong_I+verb+3+sg+pres+subj:skíni  # "shine" ;
skína+verb+strong_I+verb+1+pl+pres+subj:skínim  # "shine" ;
skína+verb+strong_I+verb+2+pl+pres+subj:skínið  # "shine" ;
skína+verb+strong_I+verb+3+pl+pres+subj:skíni  # "shine" ;
skína+verb+strong_I+verb+2+sg+imper:skín  # "shine" ;
skína+verb+strong_I+verb+1+pl+imper:skínum  # "shine" ;
skína+verb+strong_I+verb+1+pl+imper:skínið  # "shine" ;
skína+verb+strong_I+verb+1+sg+pres+indic+middle:skínumk  # "shine" ;
skína+verb+strong_I+verb+2+sg+pres+indic+middle:skínsk  # "shine" ;
skína+verb+strong_I+verb+3+sg+pres+indic+middle:skínsk  # "shine" ;
skína+verb+strong_I+verb+1+pl+pres+indic+middle:skínumk  # "shine" ;
skína+verb+strong_I+verb+2+pl+pres+indic+middle:skínizk  # "shine" ;
skína+verb+strong_I+verb+3+pl+pres+indic+middle:skínask  # "shine" ;
skína+verb+strong_I+verb+1+sg+pres+subj+middle:skínumk  # "shine" ;
skína+verb+strong_I+verb+2+sg+pres+subj+middle:skínisk  # "shine" ;
skína+verb+strong_I+verb+3+sg+pres+subj+middle:skínisk  # "shine" ;
skína+verb+strong_I+verb+1+pl+pres+subj+middle:skínimk  # "shine" ;
skína+verb+strong_I+verb+2+pl+pres+subj+middle:skínizk  # "shine" ;
skína+verb+strong_I+verb+3+pl+pres+subj+middle:skínisk  # "shine" ;
skína+verb+strong_I+verb+2+sg+imper+middle:skínsk  # "shine" ;
skína+verb+strong_I+verb+1+pl+imper+middle:skínumk  # "shine" ;
skína+verb+strong_I+verb+1+pl+imper+middle:skínizk  # "shine" ;
skína+verb+strong_I+pres_part+middle:skínandisk  # "shine" ;
skína+verb+strong_I+pres_part+nom+sg+masc:skínandi  # "shine" ;
skína+verb+strong_I+pres_part+acc+sg+masc:skínanda  # "shine" ;
skína+verb+strong_I+pres_part+gen+sg+masc:skínanda  # "shine" ;
skína+verb+strong_I+pres_part+dat+sg+masc:skínanda  # "shine" ;
skína+verb+strong_I+pres_part+nom+sg+fem:skínandi  # "shine" ;
skína+verb+strong_I+pres_part+acc+sg+fem:skínandi  # "shine" ;
skína+verb+strong_I+pres_part+gen+sg+fem:skínandi  # "shine" ;
skína+verb+strong_I+pres_part+dat+sg+fem:skínandi  # "shine" ;
skína+verb+strong_I+pres_part+nom+sg+neut:skínanda  # "shine" ;
skína+verb+strong_I+pres_part+acc+sg+neut:skínanda  # "shine" ;
skína+verb+strong_I+pres_part+gen+sg+neut:skínanda  # "shine" ;
skína+verb+strong_I+pres_part+dat+sg+neut:skínanda  # "shine" ;
skína+verb+strong_I+pres_part+nom+pl+masc:skínandi  # "shine" ;
skína+verb+strong_I+pres_part+acc+pl+masc:skínandi  # "shine" ;
skína+verb+strong_I+pres_part+gen+pl+masc:skínandi  # "shine" ;
skína+verb+strong_I+pres_part+dat+pl+masc:skínundum  # "shine" ;
skína+verb+strong_I+pres_part+nom+pl+fem:skínandi  # "shine" ;
skína+verb+strong_I+pres_part+acc+pl+fem:skínandi  # "shine" ;
skína+verb+strong_I+pres_part+gen+pl+fem:skínandi  # "shine" ;
skína+verb+strong_I+pres_part+dat+pl+fem:skínundum  # "shine" ;
skína+verb+strong_I+pres_part+nom+pl+neut:skínandi  # "shine" ;
skína+verb+strong_I+pres_part+acc+pl+neut:skínandi  # "shine" ;
skína+verb+strong_I+pres_part+gen+pl+neut:skínandi  # "shine" ;
skína+verb+strong_I+pres_part+dat+pl+neut:skínundum  # "shine" ;
skína+verb+strong_I+verb+1+sg+pret+indic:skein  # "shine" ;
skína+verb+strong_I+verb+2+sg+pret+indic:skeint  # "shine" ;
skína+verb+strong_I+verb+3+sg+pret+indic:skein  # "shine" ;
skína+verb+strong_I+verb+1+sg+pret+indic+middle:skeinumk  # "shine" ;
skína+verb+strong_I+verb+2+sg+pret+indic+middle:skeinzk  # "shine" ;
skína+verb+strong_I+verb+3+sg+pret+indic+middle:skeinsk  # "shine" ;
skína+verb+strong_I+verb+1+pl+pret+indic:skinum  # "shine" ;
skína+verb+strong_I+verb+2+pl+pret+indic:skinuð  # "shine" ;
skína+verb+strong_I+verb+3+pl+pret+indic:skinu  # "shine" ;
skína+verb+strong_I+verb+1+sg+pret+subj:skina  # "shine" ;
skína+verb+strong_I+verb+2+sg+pret+subj:skinir  # "shine" ;
skína+verb+strong_I+verb+3+sg+pret+subj:skini  # "shine" ;
skína+verb+strong_I+verb+1+pl+pret+subj:skinim  # "shine" ;
skína+verb+strong_I+verb+2+pl+pret+subj:skinið  # "shine" ;
skína+verb+strong_I+verb+3+pl+pret+subj:skini  # "shine" ;
skína+verb+strong_I+verb+1+pl+pret+indic+middle:skinumk  # "shine" ;
skína+verb+strong_I+verb+2+pl+pret+indic+middle:skinuzk  # "shine" ;
skína+verb+strong_I+verb+3+pl+pret+indic+middle:skinusk  # "shine" ;
skína+verb+strong_I+verb+1+sg+pret+subj+middle:skinumk  # "shine" ;
skína+verb+strong_I+verb+2+sg+pret+subj+middle:skinisk  # "shine" ;
skína+verb+strong_I+verb+3+sg+pret+subj+middle:skinisk  # "shine" ;
skína+verb+strong_I+verb+1+pl+pret+subj+middle:skinimk  # "shine" ;
skína+verb+strong_I+verb+2+pl+pret+subj+middle:skinizk  # "shine" ;
skína+verb+strong_I+verb+3+pl+pret+subj+middle:skinisk  # "shine" ;
skína+verb+strong_I+pp+noun+masc:skininn  # "shine" ;
skína+verb+strong_I+pp+fem:skinin  # "shine" ;
skína+verb+strong_I+pp+neut:skinit  # "shine" ;
skína+verb+strong_I+pp+neut+middle:skinizk  # "shine" ;
svífa+verb+strong_I+verb+1+sg+pres+indic:svíf  # "wander around" ;
svífa+verb+strong_I+verb+2+sg+pres+indic:svífr  # "wander around" ;
svífa+verb+strong_I+verb+3+sg+pres+indic:svífr  # "wander around" ;
svífa+verb+strong_I+verb+1+pl+pres+indic:svífum  # "wander around" ;
svífa+verb+strong_I+verb+2+pl+pres+indic:svífið  # "wander around" ;
svífa+verb+strong_I+verb+3+pl+pres+indic:svífa  # "wander around" ;
svífa+verb+strong_I+verb+1+sg+pres+subj:svífa  # "wander around" ;
svífa+verb+strong_I+verb+2+sg+pres+subj:svífir  # "wander around" ;
svífa+verb+strong_I+verb+3+sg+pres+subj:svífi  # "wander around" ;
svífa+verb+strong_I+verb+1+pl+pres+subj:svífim  # "wander around" ;
svífa+verb+strong_I+verb+2+pl+pres+subj:svífið  # "wander around" ;
svífa+verb+strong_I+verb+3+pl+pres+subj:svífi  # "wander around" ;
svífa+verb+strong_I+verb+2+sg+imper:svíf  # "wander around" ;
svífa+verb+strong_I+verb+1+pl+imper:svífum  # "wander around" ;
svífa+verb+strong_I+verb+1+pl+imper:svífið  # "wander around" ;
svífa+verb+strong_I+verb+1+sg+pres+indic+middle:svífumk  # "wander around" ;
svífa+verb+strong_I+verb+2+sg+pres+indic+middle:svífsk  # "wander around" ;
svífa+verb+strong_I+verb+3+sg+pres+indic+middle:svífsk  # "wander around" ;
svífa+verb+strong_I+verb+1+pl+pres+indic+middle:svífumk  # "wander around" ;
svífa+verb+strong_I+verb+2+pl+pres+indic+middle:svífizk  # "wander around" ;
svífa+verb+strong_I+verb+3+pl+pres+indic+middle:svífask  # "wander around" ;
svífa+verb+strong_I+verb+1+sg+pres+subj+middle:svífumk  # "wander around" ;
svífa+verb+strong_I+verb+2+sg+pres+subj+middle:svífisk  # "wander around" ;
svífa+verb+strong_I+verb+3+sg+pres+subj+middle:svífisk  # "wander around" ;
svífa+verb+strong_I+verb+1+pl+pres+subj+middle:svífimk  # "wander around" ;
svífa+verb+strong_I+verb+2+pl+pres+subj+middle:svífizk  # "wander around" ;
svífa+verb+strong_I+verb+3+pl+pres+subj+middle:svífisk  # "wander around" ;
svífa+verb+strong_I+verb+2+sg+imper+middle:svífsk  # "wander around" ;
svífa+verb+strong_I+verb+1+pl+imper+middle:svífumk  # "wander around" ;
svífa+verb+strong_I+verb+1+pl+imper+middle:svífizk  # "wander around" ;
svífa+verb+strong_I+pres_part+middle:svífandisk  # "wander around" ;
svífa+verb+strong_I+pres_part+nom+sg+masc:svífandi  # "wander around" ;
svífa+verb+strong_I+pres_part+acc+sg+masc:svífanda  # "wander around" ;
svífa+verb+strong_I+pres_part+gen+sg+masc:svífanda  # "wander around" ;
svífa+verb+strong_I+pres_part+dat+sg+masc:svífanda  # "wander around" ;
svífa+verb+strong_I+pres_part+nom+sg+fem:svífandi  # "wander around" ;
svífa+verb+strong_I+pres_part+acc+sg+fem:svífandi  # "wander around" ;
svífa+verb+strong_I+pres_part+gen+sg+fem:svífandi  # "wander around" ;
svífa+verb+strong_I+pres_part+dat+sg+fem:svífandi  # "wander around" ;
svífa+verb+strong_I+pres_part+nom+sg+neut:svífanda  # "wander around" ;
svífa+verb+strong_I+pres_part+acc+sg+neut:svífanda  # "wander around" ;
svífa+verb+strong_I+pres_part+gen+sg+neut:svífanda  # "wander around" ;
svífa+verb+strong_I+pres_part+dat+sg+neut:svífanda  # "wander around" ;
svífa+verb+strong_I+pres_part+nom+pl+masc:svífandi  # "wander around" ;
svífa+verb+strong_I+pres_part+acc+pl+masc:svífandi  # "wander around" ;
svífa+verb+strong_I+pres_part+gen+pl+masc:svífandi  # "wander around" ;
svífa+verb+strong_I+pres_part+dat+pl+masc:svífundum  # "wander around" ;
svífa+verb+strong_I+pres_part+nom+pl+fem:svífandi  # "wander around" ;
svífa+verb+strong_I+pres_part+acc+pl+fem:svífandi  # "wander around" ;
svífa+verb+strong_I+pres_part+gen+pl+fem:svífandi  # "wander around" ;
svífa+verb+strong_I+pres_part+dat+pl+fem:svífundum  # "wander around" ;
svífa+verb+strong_I+pres_part+nom+pl+neut:svífandi  # "wander around" ;
svífa+verb+strong_I+pres_part+acc+pl+neut:svífandi  # "wander around" ;
svífa+verb+strong_I+pres_part+gen+pl+neut:svífandi  # "wander around" ;
svífa+verb+strong_I+pres_part+dat+pl+neut:svífundum  # "wander around" ;
svífa+verb+strong_I+verb+1+sg+pret+indic:sveif  # "wander around" ;
svífa+verb+strong_I+verb+2+sg+pret+indic:sveift  # "wander around" ;
svífa+verb+strong_I+verb+3+sg+pret+indic:sveif  # "wander around" ;
svífa+verb+strong_I+verb+1+sg+pret+indic+middle:sveifumk  # "wander around" ;
svífa+verb+strong_I+verb+2+sg+pret+indic+middle:sveifzk  # "wander around" ;
svífa+verb+strong_I+verb+3+sg+pret+indic+middle:sveifsk  # "wander around" ;
svífa+verb+strong_I+verb+1+pl+pret+indic:svifum  # "wander around" ;
svífa+verb+strong_I+verb+2+pl+pret+indic:svifuð  # "wander around" ;
svífa+verb+strong_I+verb+3+pl+pret+indic:svifu  # "wander around" ;
svífa+verb+strong_I+verb+1+sg+pret+subj:svifa  # "wander around" ;
svífa+verb+strong_I+verb+2+sg+pret+subj:svifir  # "wander around" ;
svífa+verb+strong_I+verb+3+sg+pret+subj:svifi  # "wander around" ;
svífa+verb+strong_I+verb+1+pl+pret+subj:svifim  # "wander around" ;
svífa+verb+strong_I+verb+2+pl+pret+subj:svifið  # "wander around" ;
svífa+verb+strong_I+verb+3+pl+pret+subj:svifi  # "wander around" ;
svífa+verb+strong_I+verb+1+pl+pret+indic+middle:svifumk  # "wander around" ;
svífa+verb+strong_I+verb+2+pl+pret+indic+middle:svifuzk  # "wander around" ;
svífa+verb+strong_I+verb+3+pl+pret+indic+middle:svifusk  # "wander around" ;
svífa+verb+strong_I+verb+1+sg+pret+subj+middle:svifumk  # "wander around" ;
svífa+verb+strong_I+verb+2+sg+pret+subj+middle:svifisk  # "wander around" ;
svífa+verb+strong_I+verb+3+sg+pret+subj+middle:svifisk  # "wander around" ;
svífa+verb+strong_I+verb+1+pl+pret+subj+middle:svifimk  # "wander around" ;
svífa+verb+strong_I+verb+2+pl+pret+subj+middle:svifizk  # "wander around" ;
svífa+verb+strong_I+verb+3+pl+pret+subj+middle:svifisk  # "wander around" ;
svífa+verb+strong_I+pp+noun+masc:svifinn  # "wander around" ;
svífa+verb+strong_I+pp+fem:svifin  # "wander around" ;
svífa+verb+strong_I+pp+neut:svifit  # "wander around" ;
svífa+verb+strong_I+pp+neut+middle:svifizk  # "wander around" ;
þrífa+verb+strong_I+verb+1+sg+pres+indic:þríf  # "grasp" ;
þrífa+verb+strong_I+verb+2+sg+pres+indic:þrífr  # "grasp" ;
þrífa+verb+strong_I+verb+3+sg+pres+indic:þrífr  # "grasp" ;
þrífa+verb+strong_I+verb+1+pl+pres+indic:þrífum  # "grasp" ;
þrífa+verb+strong_I+verb+2+pl+pres+indic:þrífið  # "grasp" ;
þrífa+verb+strong_I+verb+3+pl+pres+indic:þrífa  # "grasp" ;
þrífa+verb+strong_I+verb+1+sg+pres+subj:þrífa  # "grasp" ;
þrífa+verb+strong_I+verb+2+sg+pres+subj:þrífir  # "grasp" ;
þrífa+verb+strong_I+verb+3+sg+pres+subj:þrífi  # "grasp" ;
þrífa+verb+strong_I+verb+1+pl+pres+subj:þrífim  # "grasp" ;
þrífa+verb+strong_I+verb+2+pl+pres+subj:þrífið  # "grasp" ;
þrífa+verb+strong_I+verb+3+pl+pres+subj:þrífi  # "grasp" ;
þrífa+verb+strong_I+verb+2+sg+imper:þríf  # "grasp" ;
þrífa+verb+strong_I+verb+1+pl+imper:þrífum  # "grasp" ;
þrífa+verb+strong_I+verb+1+pl+imper:þrífið  # "grasp" ;
þrífa+verb+strong_I+verb+1+sg+pres+indic+middle:þrífumk  # "grasp" ;
þrífa+verb+strong_I+verb+2+sg+pres+indic+middle:þrífsk  # "grasp" ;
þrífa+verb+strong_I+verb+3+sg+pres+indic+middle:þrífsk  # "grasp" ;
þrífa+verb+strong_I+verb+1+pl+pres+indic+middle:þrífumk  # "grasp" ;
þrífa+verb+strong_I+verb+2+pl+pres+indic+middle:þrífizk  # "grasp" ;
þrífa+verb+strong_I+verb+3+pl+pres+indic+middle:þrífask  # "grasp" ;
þrífa+verb+strong_I+verb+1+sg+pres+subj+middle:þrífumk  # "grasp" ;
þrífa+verb+strong_I+verb+2+sg+pres+subj+middle:þrífisk  # "grasp" ;
þrífa+verb+strong_I+verb+3+sg+pres+subj+middle:þrífisk  # "grasp" ;
þrífa+verb+strong_I+verb+1+pl+pres+subj+middle:þrífimk  # "grasp" ;
þrífa+verb+strong_I+verb+2+pl+pres+subj+middle:þrífizk  # "grasp" ;
þrífa+verb+strong_I+verb+3+pl+pres+subj+middle:þrífisk  # "grasp" ;
þrífa+verb+strong_I+verb+2+sg+imper+middle:þrífsk  # "grasp" ;
þrífa+verb+strong_I+verb+1+pl+imper+middle:þrífumk  # "grasp" ;
þrífa+verb+strong_I+verb+1+pl+imper+middle:þrífizk  # "grasp" ;
þrífa+verb+strong_I+pres_part+middle:þrífandisk  # "grasp" ;
þrífa+verb+strong_I+pres_part+nom+sg+masc:þrífandi  # "grasp" ;
þrífa+verb+strong_I+pres_part+acc+sg+masc:þrífanda  # "grasp" ;
þrífa+verb+strong_I+pres_part+gen+sg+masc:þrífanda  # "grasp" ;
þrífa+verb+strong_I+pres_part+dat+sg+masc:þrífanda  # "grasp" ;
þrífa+verb+strong_I+pres_part+nom+sg+fem:þrífandi  # "grasp" ;
þrífa+verb+strong_I+pres_part+acc+sg+fem:þrífandi  # "grasp" ;
þrífa+verb+strong_I+pres_part+gen+sg+fem:þrífandi  # "grasp" ;
þrífa+verb+strong_I+pres_part+dat+sg+fem:þrífandi  # "grasp" ;
þrífa+verb+strong_I+pres_part+nom+sg+neut:þrífanda  # "grasp" ;
þrífa+verb+strong_I+pres_part+acc+sg+neut:þrífanda  # "grasp" ;
þrífa+verb+strong_I+pres_part+gen+sg+neut:þrífanda  # "grasp" ;
þrífa+verb+strong_I+pres_part+dat+sg+neut:þrífanda  # "grasp" ;
þrífa+verb+strong_I+pres_part+nom+pl+masc:þrífandi  # "grasp" ;
þrífa+verb+strong_I+pres_part+acc+pl+masc:þrífandi  # "grasp" ;
þrífa+verb+strong_I+pres_part+gen+pl+masc:þrífandi  # "grasp" ;
þrífa+verb+strong_I+pres_part+dat+pl+masc:þrífundum  # "grasp" ;
þrífa+verb+strong_I+pres_part+nom+pl+fem:þrífandi  # "grasp" ;
þrífa+verb+strong_I+pres_part+acc+pl+fem:þrífandi  # "grasp" ;
þrífa+verb+strong_I+pres_part+gen+pl+fem:þrífandi  # "grasp" ;
þrífa+verb+strong_I+pres_part+dat+pl+fem:þrífundum  # "grasp" ;
þrífa+verb+strong_I+pres_part+nom+pl+neut:þrífandi  # "grasp" ;
þrífa+verb+strong_I+pres_part+acc+pl+neut:þrífandi  # "grasp" ;
þrífa+verb+strong_I+pres_part+gen+pl+neut:þrífandi  # "grasp" ;
þrífa+verb+strong_I+pres_part+dat+pl+neut:þrífundum  # "grasp" ;
þrífa+verb+strong_I+verb+1+sg+pret+indic:þreif  # "grasp" ;
þrífa+verb+strong_I+verb+2+sg+pret+indic:þreift  # "grasp" ;
þrífa+verb+strong_I+verb+3+sg+pret+indic:þreif  # "grasp" ;
þrífa+verb+strong_I+verb+1+sg+pret+indic+middle:þreifumk  # "grasp" ;
þrífa+verb+strong_I+verb+2+sg+pret+indic+middle:þreifzk  # "grasp" ;
þrífa+verb+strong_I+verb+3+sg+pret+indic+middle:þreifsk  # "grasp" ;
þrífa+verb+strong_I+verb+1+pl+pret+indic:þrifum  # "grasp" ;
þrífa+verb+strong_I+verb+2+pl+pret+indic:þrifuð  # "grasp" ;
þrífa+verb+strong_I+verb+3+pl+pret+indic:þrifu  # "grasp" ;
þrífa+verb+strong_I+verb+1+sg+pret+subj:þrifa  # "grasp" ;
þrífa+verb+strong_I+verb+2+sg+pret+subj:þrifir  # "grasp" ;
þrífa+verb+strong_I+verb+3+sg+pret+subj:þrifi  # "grasp" ;
þrífa+verb+strong_I+verb+1+pl+pret+subj:þrifim  # "grasp" ;
þrífa+verb+strong_I+verb+2+pl+pret+subj:þrifið  # "grasp" ;
þrífa+verb+strong_I+verb+3+pl+pret+subj:þrifi  # "grasp" ;
þrífa+verb+strong_I+verb+1+pl+pret+indic+middle:þrifumk  # "grasp" ;
þrífa+verb+strong_I+verb+2+pl+pret+indic+middle:þrifuzk  # "grasp" ;
þrífa+verb+strong_I+verb+3+pl+pret+indic+middle:þrifusk  # "grasp" ;
þrífa+verb+strong_I+verb+1+sg+pret+subj+middle:þrifumk  # "grasp" ;
þrífa+verb+strong_I+verb+2+sg+pret+subj+middle:þrifisk  # "grasp" ;
þrífa+verb+strong_I+verb+3+sg+pret+subj+middle:þrifisk  # "grasp" ;
þrífa+verb+strong_I+verb+1+pl+pret+subj+middle:þrifimk  # "grasp" ;
þrífa+verb+strong_I+verb+2+pl+pret+subj+middle:þrifizk  # "grasp" ;
þrífa+verb+strong_I+verb+3+pl+pret+subj+middle:þrifisk  # "grasp" ;
þrífa+verb+strong_I+pp+noun+masc:þrifinn  # "grasp" ;
þrífa+verb+strong_I+pp+fem:þrifin  # "grasp" ;
þrífa+verb+strong_I+pp+neut:þrifit  # "grasp" ;
þrífa+verb+strong_I+pp+neut+middle:þrifizk  # "grasp" ;
bíta+verb+strong_I+verb+1+sg+pres+indic:bít  # "bite" ;
bíta+verb+strong_I+verb+2+sg+pres+indic:bítr  # "bite" ;
bíta+verb+strong_I+verb+3+sg+pres+indic:bítr  # "bite" ;
bíta+verb+strong_I+verb+1+pl+pres+indic:bítum  # "bite" ;
bíta+verb+strong_I+verb+2+pl+pres+indic:bítið  # "bite" ;
bíta+verb+strong_I+verb+3+pl+pres+indic:bíta  # "bite" ;
bíta+verb+strong_I+verb+1+sg+pres+subj:bíta  # "bite" ;
bíta+verb+strong_I+verb+2+sg+pres+subj:bítir  # "bite" ;
bíta+verb+strong_I+verb+3+sg+pres+subj:bíti  # "bite" ;
bíta+verb+strong_I+verb+1+pl+pres+subj:bítim  # "bite" ;
bíta+verb+strong_I+verb+2+pl+pres+subj:bítið  # "bite" ;
bíta+verb+strong_I+verb+3+pl+pres+subj:bíti  # "bite" ;
bíta+verb+strong_I+verb+2+sg+imper:bít  # "bite" ;
bíta+verb+strong_I+verb+1+pl+imper:bítum  # "bite" ;
bíta+verb+strong_I+verb+1+pl+imper:bítið  # "bite" ;
bíta+verb+strong_I+verb+1+sg+pres+indic+middle:bítumk  # "bite" ;
bíta+verb+strong_I+verb+2+sg+pres+indic+middle:bítsk  # "bite" ;
bíta+verb+strong_I+verb+3+sg+pres+indic+middle:bítsk  # "bite" ;
bíta+verb+strong_I+verb+1+pl+pres+indic+middle:bítumk  # "bite" ;
bíta+verb+strong_I+verb+2+pl+pres+indic+middle:bítizk  # "bite" ;
bíta+verb+strong_I+verb+3+pl+pres+indic+middle:bítask  # "bite" ;
bíta+verb+strong_I+verb+1+sg+pres+subj+middle:bítumk  # "bite" ;
bíta+verb+strong_I+verb+2+sg+pres+subj+middle:bítisk  # "bite" ;
bíta+verb+strong_I+verb+3+sg+pres+subj+middle:bítisk  # "bite" ;
bíta+verb+strong_I+verb+1+pl+pres+subj+middle:bítimk  # "bite" ;
bíta+verb+strong_I+verb+2+pl+pres+subj+middle:bítizk  # "bite" ;
bíta+verb+strong_I+verb+3+pl+pres+subj+middle:bítisk  # "bite" ;
bíta+verb+strong_I+verb+2+sg+imper+middle:bítsk  # "bite" ;
bíta+verb+strong_I+verb+1+pl+imper+middle:bítumk  # "bite" ;
bíta+verb+strong_I+verb+1+pl+imper+middle:bítizk  # "bite" ;
bíta+verb+strong_I+pres_part+middle:bítandisk  # "bite" ;
bíta+verb+strong_I+pres_part+nom+sg+masc:bítandi  # "bite" ;
bíta+verb+strong_I+pres_part+acc+sg+masc:bítanda  # "bite" ;
bíta+verb+strong_I+pres_part+gen+sg+masc:bítanda  # "bite" ;
bíta+verb+strong_I+pres_part+dat+sg+masc:bítanda  # "bite" ;
bíta+verb+strong_I+pres_part+nom+sg+fem:bítandi  # "bite" ;
bíta+verb+strong_I+pres_part+acc+sg+fem:bítandi  # "bite" ;
bíta+verb+strong_I+pres_part+gen+sg+fem:bítandi  # "bite" ;
bíta+verb+strong_I+pres_part+dat+sg+fem:bítandi  # "bite" ;
bíta+verb+strong_I+pres_part+nom+sg+neut:bítanda  # "bite" ;
bíta+verb+strong_I+pres_part+acc+sg+neut:bítanda  # "bite" ;
bíta+verb+strong_I+pres_part+gen+sg+neut:bítanda  # "bite" ;
bíta+verb+strong_I+pres_part+dat+sg+neut:bítanda  # "bite" ;
bíta+verb+strong_I+pres_part+nom+pl+masc:bítandi  # "bite" ;
bíta+verb+strong_I+pres_part+acc+pl+masc:bítandi  # "bite" ;
bíta+verb+strong_I+pres_part+gen+pl+masc:bítandi  # "bite" ;
bíta+verb+strong_I+pres_part+dat+pl+masc:bítundum  # "bite" ;
bíta+verb+strong_I+pres_part+nom+pl+fem:bítandi  # "bite" ;
bíta+verb+strong_I+pres_part+acc+pl+fem:bítandi  # "bite" ;
bíta+verb+strong_I+pres_part+gen+pl+fem:bítandi  # "bite" ;
bíta+verb+strong_I+pres_part+dat+pl+fem:bítundum  # "bite" ;
bíta+verb+strong_I+pres_part+nom+pl+neut:bítandi  # "bite" ;
bíta+verb+strong_I+pres_part+acc+pl+neut:bítandi  # "bite" ;
bíta+verb+strong_I+pres_part+gen+pl+neut:bítandi  # "bite" ;
bíta+verb+strong_I+pres_part+dat+pl+neut:bítundum  # "bite" ;
bíta+verb+strong_I+verb+1+sg+pret+indic:beit  # "bite" ;
bíta+verb+strong_I+verb+2+sg+pret+indic:beizt  # "bite" ;
bíta+verb+strong_I+verb+3+sg+pret+indic:beit  # "bite" ;
bíta+verb+strong_I+verb+1+sg+pret+indic+middle:beitumk  # "bite" ;
bíta+verb+strong_I+verb+2+sg+pret+indic+middle:beitzk  # "bite" ;
bíta+verb+strong_I+verb+3+sg+pret+indic+middle:beitsk  # "bite" ;
bíta+verb+strong_I+verb+1+pl+pret+indic:bitum  # "bite" ;
bíta+verb+strong_I+verb+2+pl+pret+indic:bituð  # "bite" ;
bíta+verb+strong_I+verb+3+pl+pret+indic:bitu  # "bite" ;
bíta+verb+strong_I+verb+1+sg+pret+subj:bita  # "bite" ;
bíta+verb+strong_I+verb+2+sg+pret+subj:bitir  # "bite" ;
bíta+verb+strong_I+verb+3+sg+pret+subj:biti  # "bite" ;
bíta+verb+strong_I+verb+1+pl+pret+subj:bitim  # "bite" ;
bíta+verb+strong_I+verb+2+pl+pret+subj:bitið  # "bite" ;
bíta+verb+strong_I+verb+3+pl+pret+subj:biti  # "bite" ;
bíta+verb+strong_I+verb+1+pl+pret+indic+middle:bitumk  # "bite" ;
bíta+verb+strong_I+verb+2+pl+pret+indic+middle:bituzk  # "bite" ;
bíta+verb+strong_I+verb+3+pl+pret+indic+middle:bitusk  # "bite" ;
bíta+verb+strong_I+verb+1+sg+pret+subj+middle:bitumk  # "bite" ;
bíta+verb+strong_I+verb+2+sg+pret+subj+middle:bitisk  # "bite" ;
bíta+verb+strong_I+verb+3+sg+pret+subj+middle:bitisk  # "bite" ;
bíta+verb+strong_I+verb+1+pl+pret+subj+middle:bitimk  # "bite" ;
bíta+verb+strong_I+verb+2+pl+pret+subj+middle:bitizk  # "bite" ;
bíta+verb+strong_I+verb+3+pl+pret+subj+middle:bitisk  # "bite" ;
bíta+verb+strong_I+pp+noun+masc:bitinn  # "bite" ;
bíta+verb+strong_I+pp+fem:bitin  # "bite" ;
bíta+verb+strong_I+pp+neut:bitit  # "bite" ;
bíta+verb+strong_I+pp+neut+middle:bitizk  # "bite" ;
líta+verb+strong_I+verb+1+sg+pres+indic:lít  # "look" ;
líta+verb+strong_I+verb+2+sg+pres+indic:lítr  # "look" ;
líta+verb+strong_I+verb+3+sg+pres+indic:lítr  # "look" ;
líta+verb+strong_I+verb+1+pl+pres+indic:lítum  # "look" ;
líta+verb+strong_I+verb+2+pl+pres+indic:lítið  # "look" ;
líta+verb+strong_I+verb+3+pl+pres+indic:líta  # "look" ;
líta+verb+strong_I+verb+1+sg+pres+subj:líta  # "look" ;
líta+verb+strong_I+verb+2+sg+pres+subj:lítir  # "look" ;
líta+verb+strong_I+verb+3+sg+pres+subj:líti  # "look" ;
líta+verb+strong_I+verb+1+pl+pres+subj:lítim  # "look" ;
líta+verb+strong_I+verb+2+pl+pres+subj:lítið  # "look" ;
líta+verb+strong_I+verb+3+pl+pres+subj:líti  # "look" ;
líta+verb+strong_I+verb+2+sg+imper:lít  # "look" ;
líta+verb+strong_I+verb+1+pl+imper:lítum  # "look" ;
líta+verb+strong_I+verb+1+pl+imper:lítið  # "look" ;
líta+verb+strong_I+verb+1+sg+pres+indic+middle:lítumk  # "look" ;
líta+verb+strong_I+verb+2+sg+pres+indic+middle:lítsk  # "look" ;
líta+verb+strong_I+verb+3+sg+pres+indic+middle:lítsk  # "look" ;
líta+verb+strong_I+verb+1+pl+pres+indic+middle:lítumk  # "look" ;
líta+verb+strong_I+verb+2+pl+pres+indic+middle:lítizk  # "look" ;
líta+verb+strong_I+verb+3+pl+pres+indic+middle:lítask  # "look" ;
líta+verb+strong_I+verb+1+sg+pres+subj+middle:lítumk  # "look" ;
líta+verb+strong_I+verb+2+sg+pres+subj+middle:lítisk  # "look" ;
líta+verb+strong_I+verb+3+sg+pres+subj+middle:lítisk  # "look" ;
líta+verb+strong_I+verb+1+pl+pres+subj+middle:lítimk  # "look" ;
líta+verb+strong_I+verb+2+pl+pres+subj+middle:lítizk  # "look" ;
líta+verb+strong_I+verb+3+pl+pres+subj+middle:lítisk  # "look" ;
líta+verb+strong_I+verb+2+sg+imper+middle:lítsk  # "look" ;
líta+verb+strong_I+verb+1+pl+imper+middle:lítumk  # "look" ;
líta+verb+strong_I+verb+1+pl+imper+middle:lítizk  # "look" ;
líta+verb+strong_I+pres_part+middle:lítandisk  # "look" ;
líta+verb+strong_I+pres_part+nom+sg+masc:lítandi  # "look" ;
líta+verb+strong_I+pres_part+acc+sg+masc:lítanda  # "look" ;
líta+verb+strong_I+pres_part+gen+sg+masc:lítanda  # "look" ;
líta+verb+strong_I+pres_part+dat+sg+masc:lítanda  # "look" ;
líta+verb+strong_I+pres_part+nom+sg+fem:lítandi  # "look" ;
líta+verb+strong_I+pres_part+acc+sg+fem:lítandi  # "look" ;
líta+verb+strong_I+pres_part+gen+sg+fem:lítandi  # "look" ;
líta+verb+strong_I+pres_part+dat+sg+fem:lítandi  # "look" ;
líta+verb+strong_I+pres_part+nom+sg+neut:lítanda  # "look" ;
líta+verb+strong_I+pres_part+acc+sg+neut:lítanda  # "look" ;
líta+verb+strong_I+pres_part+gen+sg+neut:lítanda  # "look" ;
líta+verb+strong_I+pres_part+dat+sg+neut:lítanda  # "look" ;
líta+verb+strong_I+pres_part+nom+pl+masc:lítandi  # "look" ;
líta+verb+strong_I+pres_part+acc+pl+masc:lítandi  # "look" ;
líta+verb+strong_I+pres_part+gen+pl+masc:lítandi  # "look" ;
líta+verb+strong_I+pres_part+dat+pl+masc:lítundum  # "look" ;
líta+verb+strong_I+pres_part+nom+pl+fem:lítandi  # "look" ;
líta+verb+strong_I+pres_part+acc+pl+fem:lítandi  # "look" ;
líta+verb+strong_I+pres_part+gen+pl+fem:lítandi  # "look" ;
líta+verb+strong_I+pres_part+dat+pl+fem:lítundum  # "look" ;
líta+verb+strong_I+pres_part+nom+pl+neut:lítandi  # "look" ;
líta+verb+strong_I+pres_part+acc+pl+neut:lítandi  # "look" ;
líta+verb+strong_I+pres_part+gen+pl+neut:lítandi  # "look" ;
líta+verb+strong_I+pres_part+dat+pl+neut:lítundum  # "look" ;
líta+verb+strong_I+verb+1+sg+pret+indic:leit  # "look" ;
líta+verb+strong_I+verb+2+sg+pret+indic:leizt  # "look" ;
líta+verb+strong_I+verb+3+sg+pret+indic:leit  # "look" ;
líta+verb+strong_I+verb+1+sg+pret+indic+middle:leitumk  # "look" ;
líta+verb+strong_I+verb+2+sg+pret+indic+middle:leitzk  # "look" ;
líta+verb+strong_I+verb+3+sg+pret+indic+middle:leitsk  # "look" ;
líta+verb+strong_I+verb+1+pl+pret+indic:litum  # "look" ;
líta+verb+strong_I+verb+2+pl+pret+indic:lituð  # "look" ;
líta+verb+strong_I+verb+3+pl+pret+indic:litu  # "look" ;
líta+verb+strong_I+verb+1+sg+pret+subj:lita  # "look" ;
líta+verb+strong_I+verb+2+sg+pret+subj:litir  # "look" ;
líta+verb+strong_I+verb+3+sg+pret+subj:liti  # "look" ;
líta+verb+strong_I+verb+1+pl+pret+subj:litim  # "look" ;
líta+verb+strong_I+verb+2+pl+pret+subj:litið  # "look" ;
líta+verb+strong_I+verb+3+pl+pret+subj:liti  # "look" ;
líta+verb+strong_I+verb+1+pl+pret+indic+middle:litumk  # "look" ;
líta+verb+strong_I+verb+2+pl+pret+indic+middle:lituzk  # "look" ;
líta+verb+strong_I+verb+3+pl+pret+indic+middle:litusk  # "look" ;
líta+verb+strong_I+verb+1+sg+pret+subj+middle:litumk  # "look" ;
líta+verb+strong_I+verb+2+sg+pret+subj+middle:litisk  # "look" ;
líta+verb+strong_I+verb+3+sg+pret+subj+middle:litisk  # "look" ;
líta+verb+strong_I+verb+1+pl+pret+subj+middle:litimk  # "look" ;
líta+verb+strong_I+verb+2+pl+pret+subj+middle:litizk  # "look" ;
líta+verb+strong_I+verb+3+pl+pret+subj+middle:litisk  # "look" ;
líta+verb+strong_I+pp+noun+masc:litinn  # "look" ;
líta+verb+strong_I+pp+fem:litin  # "look" ;
líta+verb+strong_I+pp+neut:litit  # "look" ;
líta+verb+strong_I+pp+neut+middle:litizk  # "look" ;
ríða+verb+strong_I+verb+1+sg+pres+indic:ríð  # "ride" ;
ríða+verb+strong_I+verb+2+sg+pres+indic:ríðr  # "ride" ;
ríða+verb+strong_I+verb+3+sg+pres+indic:ríðr  # "ride" ;
ríða+verb+strong_I+verb+1+pl+pres+indic:ríðum  # "ride" ;
ríða+verb+strong_I+verb+2+pl+pres+indic:ríðið  # "ride" ;
ríða+verb+strong_I+verb+3+pl+pres+indic:ríða  # "ride" ;
ríða+verb+strong_I+verb+1+sg+pres+subj:ríða  # "ride" ;
ríða+verb+strong_I+verb+2+sg+pres+subj:ríðir  # "ride" ;
ríða+verb+strong_I+verb+3+sg+pres+subj:ríði  # "ride" ;
ríða+verb+strong_I+verb+1+pl+pres+subj:ríðim  # "ride" ;
ríða+verb+strong_I+verb+2+pl+pres+subj:ríðið  # "ride" ;
ríða+verb+strong_I+verb+3+pl+pres+subj:ríði  # "ride" ;
ríða+verb+strong_I+verb+2+sg+imper:ríð  # "ride" ;
ríða+verb+strong_I+verb+1+pl+imper:ríðum  # "ride" ;
ríða+verb+strong_I+verb+1+pl+imper:ríðið  # "ride" ;
ríða+verb+strong_I+verb+1+sg+pres+indic+middle:ríðumk  # "ride" ;
ríða+verb+strong_I+verb+2+sg+pres+indic+middle:ríðsk  # "ride" ;
ríða+verb+strong_I+verb+3+sg+pres+indic+middle:ríðsk  # "ride" ;
ríða+verb+strong_I+verb+1+pl+pres+indic+middle:ríðumk  # "ride" ;
ríða+verb+strong_I+verb+2+pl+pres+indic+middle:ríðizk  # "ride" ;
ríða+verb+strong_I+verb+3+pl+pres+indic+middle:ríðask  # "ride" ;
ríða+verb+strong_I+verb+1+sg+pres+subj+middle:ríðumk  # "ride" ;
ríða+verb+strong_I+verb+2+sg+pres+subj+middle:ríðisk  # "ride" ;
ríða+verb+strong_I+verb+3+sg+pres+subj+middle:ríðisk  # "ride" ;
ríða+verb+strong_I+verb+1+pl+pres+subj+middle:ríðimk  # "ride" ;
ríða+verb+strong_I+verb+2+pl+pres+subj+middle:ríðizk  # "ride" ;
ríða+verb+strong_I+verb+3+pl+pres+subj+middle:ríðisk  # "ride" ;
ríða+verb+strong_I+verb+2+sg+imper+middle:ríðsk  # "ride" ;
ríða+verb+strong_I+verb+1+pl+imper+middle:ríðumk  # "ride" ;
ríða+verb+strong_I+verb+1+pl+imper+middle:ríðizk  # "ride" ;
ríða+verb+strong_I+pres_part+middle:ríðandisk  # "ride" ;
ríða+verb+strong_I+pres_part+nom+sg+masc:ríðandi  # "ride" ;
ríða+verb+strong_I+pres_part+acc+sg+masc:ríðanda  # "ride" ;
ríða+verb+strong_I+pres_part+gen+sg+masc:ríðanda  # "ride" ;
ríða+verb+strong_I+pres_part+dat+sg+masc:ríðanda  # "ride" ;
ríða+verb+strong_I+pres_part+nom+sg+fem:ríðandi  # "ride" ;
ríða+verb+strong_I+pres_part+acc+sg+fem:ríðandi  # "ride" ;
ríða+verb+strong_I+pres_part+gen+sg+fem:ríðandi  # "ride" ;
ríða+verb+strong_I+pres_part+dat+sg+fem:ríðandi  # "ride" ;
ríða+verb+strong_I+pres_part+nom+sg+neut:ríðanda  # "ride" ;
ríða+verb+strong_I+pres_part+acc+sg+neut:ríðanda  # "ride" ;
ríða+verb+strong_I+pres_part+gen+sg+neut:ríðanda  # "ride" ;
ríða+verb+strong_I+pres_part+dat+sg+neut:ríðanda  # "ride" ;
ríða+verb+strong_I+pres_part+nom+pl+masc:ríðandi  # "ride" ;
ríða+verb+strong_I+pres_part+acc+pl+masc:ríðandi  # "ride" ;
ríða+verb+strong_I+pres_part+gen+pl+masc:ríðandi  # "ride" ;
ríða+verb+strong_I+pres_part+dat+pl+masc:ríðundum  # "ride" ;
ríða+verb+strong_I+pres_part+nom+pl+fem:ríðandi  # "ride" ;
ríða+verb+strong_I+pres_part+acc+pl+fem:ríðandi  # "ride" ;
ríða+verb+strong_I+pres_part+gen+pl+fem:ríðandi  # "ride" ;
ríða+verb+strong_I+pres_part+dat+pl+fem:ríðundum  # "ride" ;
ríða+verb+strong_I+pres_part+nom+pl+neut:ríðandi  # "ride" ;
ríða+verb+strong_I+pres_part+acc+pl+neut:ríðandi  # "ride" ;
ríða+verb+strong_I+pres_part+gen+pl+neut:ríðandi  # "ride" ;
ríða+verb+strong_I+pres_part+dat+pl+neut:ríðundum  # "ride" ;
ríða+verb+strong_I+verb+1+sg+pret+indic:reið  # "ride" ;
ríða+verb+strong_I+verb+2+sg+pret+indic:reizt  # "ride" ;
ríða+verb+strong_I+verb+3+sg+pret+indic:reið  # "ride" ;
ríða+verb+strong_I+verb+1+sg+pret+indic+middle:reiðumk  # "ride" ;
ríða+verb+strong_I+verb+2+sg+pret+indic+middle:reiðzk  # "ride" ;
ríða+verb+strong_I+verb+3+sg+pret+indic+middle:reiðsk  # "ride" ;
ríða+verb+strong_I+verb+1+pl+pret+indic:riðum  # "ride" ;
ríða+verb+strong_I+verb+2+pl+pret+indic:riðuð  # "ride" ;
ríða+verb+strong_I+verb+3+pl+pret+indic:riðu  # "ride" ;
ríða+verb+strong_I+verb+1+sg+pret+subj:riða  # "ride" ;
ríða+verb+strong_I+verb+2+sg+pret+subj:riðir  # "ride" ;
ríða+verb+strong_I+verb+3+sg+pret+subj:riði  # "ride" ;
ríða+verb+strong_I+verb+1+pl+pret+subj:riðim  # "ride" ;
ríða+verb+strong_I+verb+2+pl+pret+subj:riðið  # "ride" ;
ríða+verb+strong_I+verb+3+pl+pret+subj:riði  # "ride" ;
ríða+verb+strong_I+verb+1+pl+pret+indic+middle:riðumk  # "ride" ;
ríða+verb+strong_I+verb+2+pl+pret+indic+middle:riðuzk  # "ride" ;
ríða+verb+strong_I+verb+3+pl+pret+indic+middle:riðusk  # "ride" ;
ríða+verb+strong_I+verb+1+sg+pret+subj+middle:riðumk  # "ride" ;
ríða+verb+strong_I+verb+2+sg+pret+subj+middle:riðisk  # "ride" ;
ríða+verb+strong_I+verb+3+sg+pret+subj+middle:riðisk  # "ride" ;
ríða+verb+strong_I+verb+1+pl+pret+subj+middle:riðimk  # "ride" ;
ríða+verb+strong_I+verb+2+pl+pret+subj+middle:riðizk  # "ride" ;
ríða+verb+strong_I+verb+3+pl+pret+subj+middle:riðisk  # "ride" ;
ríða+verb+strong_I+pp+noun+masc:riðinn  # "ride" ;
ríða+verb+strong_I+pp+fem:riðin  # "ride" ;
ríða+verb+strong_I+pp+neut:riðit  # "ride" ;
ríða+verb+strong_I+pp+neut+middle:riðizk  # "ride" ;
rída+verb+strong_I+verb+1+sg+pres+indic:ríd  # "twist, wind" ;
rída+verb+strong_I+verb+2+sg+pres+indic:rídr  # "twist, wind" ;
rída+verb+strong_I+verb+3+sg+pres+indic:rídr  # "twist, wind" ;
rída+verb+strong_I+verb+1+pl+pres+indic:rídum  # "twist, wind" ;
rída+verb+strong_I+verb+2+pl+pres+indic:rídið  # "twist, wind" ;
rída+verb+strong_I+verb+3+pl+pres+indic:rída  # "twist, wind" ;
rída+verb+strong_I+verb+1+sg+pres+subj:rída  # "twist, wind" ;
rída+verb+strong_I+verb+2+sg+pres+subj:rídir  # "twist, wind" ;
rída+verb+strong_I+verb+3+sg+pres+subj:rídi  # "twist, wind" ;
rída+verb+strong_I+verb+1+pl+pres+subj:rídim  # "twist, wind" ;
rída+verb+strong_I+verb+2+pl+pres+subj:rídið  # "twist, wind" ;
rída+verb+strong_I+verb+3+pl+pres+subj:rídi  # "twist, wind" ;
rída+verb+strong_I+verb+2+sg+imper:ríd  # "twist, wind" ;
rída+verb+strong_I+verb+1+pl+imper:rídum  # "twist, wind" ;
rída+verb+strong_I+verb+1+pl+imper:rídið  # "twist, wind" ;
rída+verb+strong_I+verb+1+sg+pres+indic+middle:rídumk  # "twist, wind" ;
rída+verb+strong_I+verb+2+sg+pres+indic+middle:rídsk  # "twist, wind" ;
rída+verb+strong_I+verb+3+sg+pres+indic+middle:rídsk  # "twist, wind" ;
rída+verb+strong_I+verb+1+pl+pres+indic+middle:rídumk  # "twist, wind" ;
rída+verb+strong_I+verb+2+pl+pres+indic+middle:rídizk  # "twist, wind" ;
rída+verb+strong_I+verb+3+pl+pres+indic+middle:rídask  # "twist, wind" ;
rída+verb+strong_I+verb+1+sg+pres+subj+middle:rídumk  # "twist, wind" ;
rída+verb+strong_I+verb+2+sg+pres+subj+middle:rídisk  # "twist, wind" ;
rída+verb+strong_I+verb+3+sg+pres+subj+middle:rídisk  # "twist, wind" ;
rída+verb+strong_I+verb+1+pl+pres+subj+middle:rídimk  # "twist, wind" ;
rída+verb+strong_I+verb+2+pl+pres+subj+middle:rídizk  # "twist, wind" ;
rída+verb+strong_I+verb+3+pl+pres+subj+middle:rídisk  # "twist, wind" ;
rída+verb+strong_I+verb+2+sg+imper+middle:rídsk  # "twist, wind" ;
rída+verb+strong_I+verb+1+pl+imper+middle:rídumk  # "twist, wind" ;
rída+verb+strong_I+verb+1+pl+imper+middle:rídizk  # "twist, wind" ;
rída+verb+strong_I+pres_part+middle:rídandisk  # "twist, wind" ;
rída+verb+strong_I+pres_part+nom+sg+masc:rídandi  # "twist, wind" ;
rída+verb+strong_I+pres_part+acc+sg+masc:rídanda  # "twist, wind" ;
rída+verb+strong_I+pres_part+gen+sg+masc:rídanda  # "twist, wind" ;
rída+verb+strong_I+pres_part+dat+sg+masc:rídanda  # "twist, wind" ;
rída+verb+strong_I+pres_part+nom+sg+fem:rídandi  # "twist, wind" ;
rída+verb+strong_I+pres_part+acc+sg+fem:rídandi  # "twist, wind" ;
rída+verb+strong_I+pres_part+gen+sg+fem:rídandi  # "twist, wind" ;
rída+verb+strong_I+pres_part+dat+sg+fem:rídandi  # "twist, wind" ;
rída+verb+strong_I+pres_part+nom+sg+neut:rídanda  # "twist, wind" ;
rída+verb+strong_I+pres_part+acc+sg+neut:rídanda  # "twist, wind" ;
rída+verb+strong_I+pres_part+gen+sg+neut:rídanda  # "twist, wind" ;
rída+verb+strong_I+pres_part+dat+sg+neut:rídanda  # "twist, wind" ;
rída+verb+strong_I+pres_part+nom+pl+masc:rídandi  # "twist, wind" ;
rída+verb+strong_I+pres_part+acc+pl+masc:rídandi  # "twist, wind" ;
rída+verb+strong_I+pres_part+gen+pl+masc:rídandi  # "twist, wind" ;
rída+verb+strong_I+pres_part+dat+pl+masc:rídundum  # "twist, wind" ;
rída+verb+strong_I+pres_part+nom+pl+fem:rídandi  # "twist, wind" ;
rída+verb+strong_I+pres_part+acc+pl+fem:rídandi  # "twist, wind" ;
rída+verb+strong_I+pres_part+gen+pl+fem:rídandi  # "twist, wind" ;
rída+verb+strong_I+pres_part+dat+pl+fem:rídundum  # "twist, wind" ;
rída+verb+strong_I+pres_part+nom+pl+neut:rídandi  # "twist, wind" ;
rída+verb+strong_I+pres_part+acc+pl+neut:rídandi  # "twist, wind" ;
rída+verb+strong_I+pres_part+gen+pl+neut:rídandi  # "twist, wind" ;
rída+verb+strong_I+pres_part+dat+pl+neut:rídundum  # "twist, wind" ;
rída+verb+strong_I+verb+1+sg+pret+indic:reit  # "twist, wind" ;
rída+verb+strong_I+verb+2+sg+pret+indic:reidt  # "twist, wind" ;
rída+verb+strong_I+verb+3+sg+pret+indic:reit  # "twist, wind" ;
rída+verb+strong_I+verb+1+sg+pret+indic+middle:reidumk  # "twist, wind" ;
rída+verb+strong_I+verb+2+sg+pret+indic+middle:reidzk  # "twist, wind" ;
rída+verb+strong_I+verb+3+sg+pret+indic+middle:reidsk  # "twist, wind" ;
rída+verb+strong_I+verb+1+pl+pret+indic:ridum  # "twist, wind" ;
rída+verb+strong_I+verb+2+pl+pret+indic:riduð  # "twist, wind" ;
rída+verb+strong_I+verb+3+pl+pret+indic:ridu  # "twist, wind" ;
rída+verb+strong_I+verb+1+sg+pret+subj:rida  # "twist, wind" ;
rída+verb+strong_I+verb+2+sg+pret+subj:ridir  # "twist, wind" ;
rída+verb+strong_I+verb+3+sg+pret+subj:ridi  # "twist, wind" ;
rída+verb+strong_I+verb+1+pl+pret+subj:ridim  # "twist, wind" ;
rída+verb+strong_I+verb+2+pl+pret+subj:ridið  # "twist, wind" ;
rída+verb+strong_I+verb+3+pl+pret+subj:ridi  # "twist, wind" ;
rída+verb+strong_I+verb+1+pl+pret+indic+middle:ridumk  # "twist, wind" ;
rída+verb+strong_I+verb+2+pl+pret+indic+middle:riduzk  # "twist, wind" ;
rída+verb+strong_I+verb+3+pl+pret+indic+middle:ridusk  # "twist, wind" ;
rída+verb+strong_I+verb+1+sg+pret+subj+middle:ridumk  # "twist, wind" ;
rída+verb+strong_I+verb+2+sg+pret+subj+middle:ridisk  # "twist, wind" ;
rída+verb+strong_I+verb+3+sg+pret+subj+middle:ridisk  # "twist, wind" ;
rída+verb+strong_I+verb+1+pl+pret+subj+middle:ridimk  # "twist, wind" ;
rída+verb+strong_I+verb+2+pl+pret+subj+middle:ridizk  # "twist, wind" ;
rída+verb+strong_I+verb+3+pl+pret+subj+middle:ridisk  # "twist, wind" ;
rída+verb+strong_I+pp+noun+masc:ridinn  # "twist, wind" ;
rída+verb+strong_I+pp+fem:ridin  # "twist, wind" ;
rída+verb+strong_I+pp+neut:ridit  # "twist, wind" ;
rída+verb+strong_I+pp+neut+middle:ridizk  # "twist, wind" ;
rísta+verb+strong_I+verb+1+sg+pres+indic:ríst  # "engrave, write" ;
rísta+verb+strong_I+verb+2+sg+pres+indic:rístr  # "engrave, write" ;
rísta+verb+strong_I+verb+3+sg+pres+indic:rístr  # "engrave, write" ;
rísta+verb+strong_I+verb+1+pl+pres+indic:rístum  # "engrave, write" ;
rísta+verb+strong_I+verb+2+pl+pres+indic:rístið  # "engrave, write" ;
rísta+verb+strong_I+verb+3+pl+pres+indic:rísta  # "engrave, write" ;
rísta+verb+strong_I+verb+1+sg+pres+subj:rísta  # "engrave, write" ;
rísta+verb+strong_I+verb+2+sg+pres+subj:rístir  # "engrave, write" ;
rísta+verb+strong_I+verb+3+sg+pres+subj:rísti  # "engrave, write" ;
rísta+verb+strong_I+verb+1+pl+pres+subj:rístim  # "engrave, write" ;
rísta+verb+strong_I+verb+2+pl+pres+subj:rístið  # "engrave, write" ;
rísta+verb+strong_I+verb+3+pl+pres+subj:rísti  # "engrave, write" ;
rísta+verb+strong_I+verb+2+sg+imper:ríst  # "engrave, write" ;
rísta+verb+strong_I+verb+1+pl+imper:rístum  # "engrave, write" ;
rísta+verb+strong_I+verb+1+pl+imper:rístið  # "engrave, write" ;
rísta+verb+strong_I+verb+1+sg+pres+indic+middle:rístumk  # "engrave, write" ;
rísta+verb+strong_I+verb+2+sg+pres+indic+middle:rístsk  # "engrave, write" ;
rísta+verb+strong_I+verb+3+sg+pres+indic+middle:rístsk  # "engrave, write" ;
rísta+verb+strong_I+verb+1+pl+pres+indic+middle:rístumk  # "engrave, write" ;
rísta+verb+strong_I+verb+2+pl+pres+indic+middle:rístizk  # "engrave, write" ;
rísta+verb+strong_I+verb+3+pl+pres+indic+middle:rístask  # "engrave, write" ;
rísta+verb+strong_I+verb+1+sg+pres+subj+middle:rístumk  # "engrave, write" ;
rísta+verb+strong_I+verb+2+sg+pres+subj+middle:rístisk  # "engrave, write" ;
rísta+verb+strong_I+verb+3+sg+pres+subj+middle:rístisk  # "engrave, write" ;
rísta+verb+strong_I+verb+1+pl+pres+subj+middle:rístimk  # "engrave, write" ;
rísta+verb+strong_I+verb+2+pl+pres+subj+middle:rístizk  # "engrave, write" ;
rísta+verb+strong_I+verb+3+pl+pres+subj+middle:rístisk  # "engrave, write" ;
rísta+verb+strong_I+verb+2+sg+imper+middle:rístsk  # "engrave, write" ;
rísta+verb+strong_I+verb+1+pl+imper+middle:rístumk  # "engrave, write" ;
rísta+verb+strong_I+verb+1+pl+imper+middle:rístizk  # "engrave, write" ;
rísta+verb+strong_I+pres_part+middle:rístandisk  # "engrave, write" ;
rísta+verb+strong_I+pres_part+nom+sg+masc:rístandi  # "engrave, write" ;
rísta+verb+strong_I+pres_part+acc+sg+masc:rístanda  # "engrave, write" ;
rísta+verb+strong_I+pres_part+gen+sg+masc:rístanda  # "engrave, write" ;
rísta+verb+strong_I+pres_part+dat+sg+masc:rístanda  # "engrave, write" ;
rísta+verb+strong_I+pres_part+nom+sg+fem:rístandi  # "engrave, write" ;
rísta+verb+strong_I+pres_part+acc+sg+fem:rístandi  # "engrave, write" ;
rísta+verb+strong_I+pres_part+gen+sg+fem:rístandi  # "engrave, write" ;
rísta+verb+strong_I+pres_part+dat+sg+fem:rístandi  # "engrave, write" ;
rísta+verb+strong_I+pres_part+nom+sg+neut:rístanda  # "engrave, write" ;
rísta+verb+strong_I+pres_part+acc+sg+neut:rístanda  # "engrave, write" ;
rísta+verb+strong_I+pres_part+gen+sg+neut:rístanda  # "engrave, write" ;
rísta+verb+strong_I+pres_part+dat+sg+neut:rístanda  # "engrave, write" ;
rísta+verb+strong_I+pres_part+nom+pl+masc:rístandi  # "engrave, write" ;
rísta+verb+strong_I+pres_part+acc+pl+masc:rístandi  # "engrave, write" ;
rísta+verb+strong_I+pres_part+gen+pl+masc:rístandi  # "engrave, write" ;
rísta+verb+strong_I+pres_part+dat+pl+masc:rístundum  # "engrave, write" ;
rísta+verb+strong_I+pres_part+nom+pl+fem:rístandi  # "engrave, write" ;
rísta+verb+strong_I+pres_part+acc+pl+fem:rístandi  # "engrave, write" ;
rísta+verb+strong_I+pres_part+gen+pl+fem:rístandi  # "engrave, write" ;
rísta+verb+strong_I+pres_part+dat+pl+fem:rístundum  # "engrave, write" ;
rísta+verb+strong_I+pres_part+nom+pl+neut:rístandi  # "engrave, write" ;
rísta+verb+strong_I+pres_part+acc+pl+neut:rístandi  # "engrave, write" ;
rísta+verb+strong_I+pres_part+gen+pl+neut:rístandi  # "engrave, write" ;
rísta+verb+strong_I+pres_part+dat+pl+neut:rístundum  # "engrave, write" ;
rísta+verb+strong_I+verb+1+sg+pret+indic:reist  # "engrave, write" ;
rísta+verb+strong_I+verb+2+sg+pret+indic:reiszt  # "engrave, write" ;
rísta+verb+strong_I+verb+3+sg+pret+indic:reist  # "engrave, write" ;
rísta+verb+strong_I+verb+1+sg+pret+indic+middle:reistumk  # "engrave, write" ;
rísta+verb+strong_I+verb+2+sg+pret+indic+middle:reistzk  # "engrave, write" ;
rísta+verb+strong_I+verb+3+sg+pret+indic+middle:reistsk  # "engrave, write" ;
rísta+verb+strong_I+verb+1+pl+pret+indic:ristum  # "engrave, write" ;
rísta+verb+strong_I+verb+2+pl+pret+indic:ristuð  # "engrave, write" ;
rísta+verb+strong_I+verb+3+pl+pret+indic:ristu  # "engrave, write" ;
rísta+verb+strong_I+verb+1+sg+pret+subj:rista  # "engrave, write" ;
rísta+verb+strong_I+verb+2+sg+pret+subj:ristir  # "engrave, write" ;
rísta+verb+strong_I+verb+3+sg+pret+subj:risti  # "engrave, write" ;
rísta+verb+strong_I+verb+1+pl+pret+subj:ristim  # "engrave, write" ;
rísta+verb+strong_I+verb+2+pl+pret+subj:ristið  # "engrave, write" ;
rísta+verb+strong_I+verb+3+pl+pret+subj:risti  # "engrave, write" ;
rísta+verb+strong_I+verb+1+pl+pret+indic+middle:ristumk  # "engrave, write" ;
rísta+verb+strong_I+verb+2+pl+pret+indic+middle:ristuzk  # "engrave, write" ;
rísta+verb+strong_I+verb+3+pl+pret+indic+middle:ristusk  # "engrave, write" ;
rísta+verb+strong_I+verb+1+sg+pret+subj+middle:ristumk  # "engrave, write" ;
rísta+verb+strong_I+verb+2+sg+pret+subj+middle:ristisk  # "engrave, write" ;
rísta+verb+strong_I+verb+3+sg+pret+subj+middle:ristisk  # "engrave, write" ;
rísta+verb+strong_I+verb+1+pl+pret+subj+middle:ristimk  # "engrave, write" ;
rísta+verb+strong_I+verb+2+pl+pret+subj+middle:ristizk  # "engrave, write" ;
rísta+verb+strong_I+verb+3+pl+pret+subj+middle:ristisk  # "engrave, write" ;
rísta+verb+strong_I+pp+noun+masc:ristinn  # "engrave, write" ;
rísta+verb+strong_I+pp+fem:ristin  # "engrave, write" ;
rísta+verb+strong_I+pp+neut:ristit  # "engrave, write" ;
rísta+verb+strong_I+pp+neut+middle:ristizk  # "engrave, write" ;
síða+verb+strong_I+verb+1+sg+pres+indic:síð  # "do magic" ;
síða+verb+strong_I+verb+2+sg+pres+indic:síðr  # "do magic" ;
síða+verb+strong_I+verb+3+sg+pres+indic:síðr  # "do magic" ;
síða+verb+strong_I+verb+1+pl+pres+indic:síðum  # "do magic" ;
síða+verb+strong_I+verb+2+pl+pres+indic:síðið  # "do magic" ;
síða+verb+strong_I+verb+3+pl+pres+indic:síða  # "do magic" ;
síða+verb+strong_I+verb+1+sg+pres+subj:síða  # "do magic" ;
síða+verb+strong_I+verb+2+sg+pres+subj:síðir  # "do magic" ;
síða+verb+strong_I+verb+3+sg+pres+subj:síði  # "do magic" ;
síða+verb+strong_I+verb+1+pl+pres+subj:síðim  # "do magic" ;
síða+verb+strong_I+verb+2+pl+pres+subj:síðið  # "do magic" ;
síða+verb+strong_I+verb+3+pl+pres+subj:síði  # "do magic" ;
síða+verb+strong_I+verb+2+sg+imper:síð  # "do magic" ;
síða+verb+strong_I+verb+1+pl+imper:síðum  # "do magic" ;
síða+verb+strong_I+verb+1+pl+imper:síðið  # "do magic" ;
síða+verb+strong_I+verb+1+sg+pres+indic+middle:síðumk  # "do magic" ;
síða+verb+strong_I+verb+2+sg+pres+indic+middle:síðsk  # "do magic" ;
síða+verb+strong_I+verb+3+sg+pres+indic+middle:síðsk  # "do magic" ;
síða+verb+strong_I+verb+1+pl+pres+indic+middle:síðumk  # "do magic" ;
síða+verb+strong_I+verb+2+pl+pres+indic+middle:síðizk  # "do magic" ;
síða+verb+strong_I+verb+3+pl+pres+indic+middle:síðask  # "do magic" ;
síða+verb+strong_I+verb+1+sg+pres+subj+middle:síðumk  # "do magic" ;
síða+verb+strong_I+verb+2+sg+pres+subj+middle:síðisk  # "do magic" ;
síða+verb+strong_I+verb+3+sg+pres+subj+middle:síðisk  # "do magic" ;
síða+verb+strong_I+verb+1+pl+pres+subj+middle:síðimk  # "do magic" ;
síða+verb+strong_I+verb+2+pl+pres+subj+middle:síðizk  # "do magic" ;
síða+verb+strong_I+verb+3+pl+pres+subj+middle:síðisk  # "do magic" ;
síða+verb+strong_I+verb+2+sg+imper+middle:síðsk  # "do magic" ;
síða+verb+strong_I+verb+1+pl+imper+middle:síðumk  # "do magic" ;
síða+verb+strong_I+verb+1+pl+imper+middle:síðizk  # "do magic" ;
síða+verb+strong_I+pres_part+middle:síðandisk  # "do magic" ;
síða+verb+strong_I+pres_part+nom+sg+masc:síðandi  # "do magic" ;
síða+verb+strong_I+pres_part+acc+sg+masc:síðanda  # "do magic" ;
síða+verb+strong_I+pres_part+gen+sg+masc:síðanda  # "do magic" ;
síða+verb+strong_I+pres_part+dat+sg+masc:síðanda  # "do magic" ;
síða+verb+strong_I+pres_part+nom+sg+fem:síðandi  # "do magic" ;
síða+verb+strong_I+pres_part+acc+sg+fem:síðandi  # "do magic" ;
síða+verb+strong_I+pres_part+gen+sg+fem:síðandi  # "do magic" ;
síða+verb+strong_I+pres_part+dat+sg+fem:síðandi  # "do magic" ;
síða+verb+strong_I+pres_part+nom+sg+neut:síðanda  # "do magic" ;
síða+verb+strong_I+pres_part+acc+sg+neut:síðanda  # "do magic" ;
síða+verb+strong_I+pres_part+gen+sg+neut:síðanda  # "do magic" ;
síða+verb+strong_I+pres_part+dat+sg+neut:síðanda  # "do magic" ;
síða+verb+strong_I+pres_part+nom+pl+masc:síðandi  # "do magic" ;
síða+verb+strong_I+pres_part+acc+pl+masc:síðandi  # "do magic" ;
síða+verb+strong_I+pres_part+gen+pl+masc:síðandi  # "do magic" ;
síða+verb+strong_I+pres_part+dat+pl+masc:síðundum  # "do magic" ;
síða+verb+strong_I+pres_part+nom+pl+fem:síðandi  # "do magic" ;
síða+verb+strong_I+pres_part+acc+pl+fem:síðandi  # "do magic" ;
síða+verb+strong_I+pres_part+gen+pl+fem:síðandi  # "do magic" ;
síða+verb+strong_I+pres_part+dat+pl+fem:síðundum  # "do magic" ;
síða+verb+strong_I+pres_part+nom+pl+neut:síðandi  # "do magic" ;
síða+verb+strong_I+pres_part+acc+pl+neut:síðandi  # "do magic" ;
síða+verb+strong_I+pres_part+gen+pl+neut:síðandi  # "do magic" ;
síða+verb+strong_I+pres_part+dat+pl+neut:síðundum  # "do magic" ;
síða+verb+strong_I+verb+1+sg+pret+indic:seið  # "do magic" ;
síða+verb+strong_I+verb+2+sg+pret+indic:seizt  # "do magic" ;
síða+verb+strong_I+verb+3+sg+pret+indic:seið  # "do magic" ;
síða+verb+strong_I+verb+1+sg+pret+indic+middle:seiðumk  # "do magic" ;
síða+verb+strong_I+verb+2+sg+pret+indic+middle:seiðzk  # "do magic" ;
síða+verb+strong_I+verb+3+sg+pret+indic+middle:seiðsk  # "do magic" ;
síða+verb+strong_I+verb+1+pl+pret+indic:siðum  # "do magic" ;
síða+verb+strong_I+verb+2+pl+pret+indic:siðuð  # "do magic" ;
síða+verb+strong_I+verb+3+pl+pret+indic:siðu  # "do magic" ;
síða+verb+strong_I+verb+1+sg+pret+subj:siða  # "do magic" ;
síða+verb+strong_I+verb+2+sg+pret+subj:siðir  # "do magic" ;
síða+verb+strong_I+verb+3+sg+pret+subj:siði  # "do magic" ;
síða+verb+strong_I+verb+1+pl+pret+subj:siðim  # "do magic" ;
síða+verb+strong_I+verb+2+pl+pret+subj:siðið  # "do magic" ;
síða+verb+strong_I+verb+3+pl+pret+subj:siði  # "do magic" ;
síða+verb+strong_I+verb+1+pl+pret+indic+middle:siðumk  # "do magic" ;
síða+verb+strong_I+verb+2+pl+pret+indic+middle:siðuzk  # "do magic" ;
síða+verb+strong_I+verb+3+pl+pret+indic+middle:siðusk  # "do magic" ;
síða+verb+strong_I+verb+1+sg+pret+subj+middle:siðumk  # "do magic" ;
síða+verb+strong_I+verb+2+sg+pret+subj+middle:siðisk  # "do magic" ;
síða+verb+strong_I+verb+3+sg+pret+subj+middle:siðisk  # "do magic" ;
síða+verb+strong_I+verb+1+pl+pret+subj+middle:siðimk  # "do magic" ;
síða+verb+strong_I+verb+2+pl+pret+subj+middle:siðizk  # "do magic" ;
síða+verb+strong_I+verb+3+pl+pret+subj+middle:siðisk  # "do magic" ;
síða+verb+strong_I+pp+noun+masc:siðinn  # "do magic" ;
síða+verb+strong_I+pp+fem:siðin  # "do magic" ;
síða+verb+strong_I+pp+neut:siðit  # "do magic" ;
síða+verb+strong_I+pp+neut+middle:siðizk  # "do magic" ;
skíta+verb+strong_I+verb+1+sg+pres+indic:skít  # "shit" ;
skíta+verb+strong_I+verb+2+sg+pres+indic:skítr  # "shit" ;
skíta+verb+strong_I+verb+3+sg+pres+indic:skítr  # "shit" ;
skíta+verb+strong_I+verb+1+pl+pres+indic:skítum  # "shit" ;
skíta+verb+strong_I+verb+2+pl+pres+indic:skítið  # "shit" ;
skíta+verb+strong_I+verb+3+pl+pres+indic:skíta  # "shit" ;
skíta+verb+strong_I+verb+1+sg+pres+subj:skíta  # "shit" ;
skíta+verb+strong_I+verb+2+sg+pres+subj:skítir  # "shit" ;
skíta+verb+strong_I+verb+3+sg+pres+subj:skíti  # "shit" ;
skíta+verb+strong_I+verb+1+pl+pres+subj:skítim  # "shit" ;
skíta+verb+strong_I+verb+2+pl+pres+subj:skítið  # "shit" ;
skíta+verb+strong_I+verb+3+pl+pres+subj:skíti  # "shit" ;
skíta+verb+strong_I+verb+2+sg+imper:skít  # "shit" ;
skíta+verb+strong_I+verb+1+pl+imper:skítum  # "shit" ;
skíta+verb+strong_I+verb+1+pl+imper:skítið  # "shit" ;
skíta+verb+strong_I+verb+1+sg+pres+indic+middle:skítumk  # "shit" ;
skíta+verb+strong_I+verb+2+sg+pres+indic+middle:skítsk  # "shit" ;
skíta+verb+strong_I+verb+3+sg+pres+indic+middle:skítsk  # "shit" ;
skíta+verb+strong_I+verb+1+pl+pres+indic+middle:skítumk  # "shit" ;
skíta+verb+strong_I+verb+2+pl+pres+indic+middle:skítizk  # "shit" ;
skíta+verb+strong_I+verb+3+pl+pres+indic+middle:skítask  # "shit" ;
skíta+verb+strong_I+verb+1+sg+pres+subj+middle:skítumk  # "shit" ;
skíta+verb+strong_I+verb+2+sg+pres+subj+middle:skítisk  # "shit" ;
skíta+verb+strong_I+verb+3+sg+pres+subj+middle:skítisk  # "shit" ;
skíta+verb+strong_I+verb+1+pl+pres+subj+middle:skítimk  # "shit" ;
skíta+verb+strong_I+verb+2+pl+pres+subj+middle:skítizk  # "shit" ;
skíta+verb+strong_I+verb+3+pl+pres+subj+middle:skítisk  # "shit" ;
skíta+verb+strong_I+verb+2+sg+imper+middle:skítsk  # "shit" ;
skíta+verb+strong_I+verb+1+pl+imper+middle:skítumk  # "shit" ;
skíta+verb+strong_I+verb+1+pl+imper+middle:skítizk  # "shit" ;
skíta+verb+strong_I+pres_part+middle:skítandisk  # "shit" ;
skíta+verb+strong_I+pres_part+nom+sg+masc:skítandi  # "shit" ;
skíta+verb+strong_I+pres_part+acc+sg+masc:skítanda  # "shit" ;
skíta+verb+strong_I+pres_part+gen+sg+masc:skítanda  # "shit" ;
skíta+verb+strong_I+pres_part+dat+sg+masc:skítanda  # "shit" ;
skíta+verb+strong_I+pres_part+nom+sg+fem:skítandi  # "shit" ;
skíta+verb+strong_I+pres_part+acc+sg+fem:skítandi  # "shit" ;
skíta+verb+strong_I+pres_part+gen+sg+fem:skítandi  # "shit" ;
skíta+verb+strong_I+pres_part+dat+sg+fem:skítandi  # "shit" ;
skíta+verb+strong_I+pres_part+nom+sg+neut:skítanda  # "shit" ;
skíta+verb+strong_I+pres_part+acc+sg+neut:skítanda  # "shit" ;
skíta+verb+strong_I+pres_part+gen+sg+neut:skítanda  # "shit" ;
skíta+verb+strong_I+pres_part+dat+sg+neut:skítanda  # "shit" ;
skíta+verb+strong_I+pres_part+nom+pl+masc:skítandi  # "shit" ;
skíta+verb+strong_I+pres_part+acc+pl+masc:skítandi  # "shit" ;
skíta+verb+strong_I+pres_part+gen+pl+masc:skítandi  # "shit" ;
skíta+verb+strong_I+pres_part+dat+pl+masc:skítundum  # "shit" ;
skíta+verb+strong_I+pres_part+nom+pl+fem:skítandi  # "shit" ;
skíta+verb+strong_I+pres_part+acc+pl+fem:skítandi  # "shit" ;
skíta+verb+strong_I+pres_part+gen+pl+fem:skítandi  # "shit" ;
skíta+verb+strong_I+pres_part+dat+pl+fem:skítundum  # "shit" ;
skíta+verb+strong_I+pres_part+nom+pl+neut:skítandi  # "shit" ;
skíta+verb+strong_I+pres_part+acc+pl+neut:skítandi  # "shit" ;
skíta+verb+strong_I+pres_part+gen+pl+neut:skítandi  # "shit" ;
skíta+verb+strong_I+pres_part+dat+pl+neut:skítundum  # "shit" ;
skíta+verb+strong_I+verb+1+sg+pret+indic:skeit  # "shit" ;
skíta+verb+strong_I+verb+2+sg+pret+indic:skeizt  # "shit" ;
skíta+verb+strong_I+verb+3+sg+pret+indic:skeit  # "shit" ;
skíta+verb+strong_I+verb+1+sg+pret+indic+middle:skeitumk  # "shit" ;
skíta+verb+strong_I+verb+2+sg+pret+indic+middle:skeitzk  # "shit" ;
skíta+verb+strong_I+verb+3+sg+pret+indic+middle:skeitsk  # "shit" ;
skíta+verb+strong_I+verb+1+pl+pret+indic:skitum  # "shit" ;
skíta+verb+strong_I+verb+2+pl+pret+indic:skituð  # "shit" ;
skíta+verb+strong_I+verb+3+pl+pret+indic:skitu  # "shit" ;
skíta+verb+strong_I+verb+1+sg+pret+subj:skita  # "shit" ;
skíta+verb+strong_I+verb+2+sg+pret+subj:skitir  # "shit" ;
skíta+verb+strong_I+verb+3+sg+pret+subj:skiti  # "shit" ;
skíta+verb+strong_I+verb+1+pl+pret+subj:skitim  # "shit" ;
skíta+verb+strong_I+verb+2+pl+pret+subj:skitið  # "shit" ;
skíta+verb+strong_I+verb+3+pl+pret+subj:skiti  # "shit" ;
skíta+verb+strong_I+verb+1+pl+pret+indic+middle:skitumk  # "shit" ;
skíta+verb+strong_I+verb+2+pl+pret+indic+middle:skituzk  # "shit" ;
skíta+verb+strong_I+verb+3+pl+pret+indic+middle:skitusk  # "shit" ;
skíta+verb+strong_I+verb+1+sg+pret+subj+middle:skitumk  # "shit" ;
skíta+verb+strong_I+verb+2+sg+pret+subj+middle:skitisk  # "shit" ;
skíta+verb+strong_I+verb+3+sg+pret+subj+middle:skitisk  # "shit" ;
skíta+verb+strong_I+verb+1+pl+pret+subj+middle:skitimk  # "shit" ;
skíta+verb+strong_I+verb+2+pl+pret+subj+middle:skitizk  # "shit" ;
skíta+verb+strong_I+verb+3+pl+pret+subj+middle:skitisk  # "shit" ;
skíta+verb+strong_I+pp+noun+masc:skitinn  # "shit" ;
skíta+verb+strong_I+pp+fem:skitin  # "shit" ;
skíta+verb+strong_I+pp+neut:skitit  # "shit" ;
skíta+verb+strong_I+pp+neut+middle:skitizk  # "shit" ;
skríða+verb+strong_I+verb+1+sg+pres+indic:skríð  # "stride, glide forward" ;
skríða+verb+strong_I+verb+2+sg+pres+indic:skríðr  # "stride, glide forward" ;
skríða+verb+strong_I+verb+3+sg+pres+indic:skríðr  # "stride, glide forward" ;
skríða+verb+strong_I+verb+1+pl+pres+indic:skríðum  # "stride, glide forward" ;
skríða+verb+strong_I+verb+2+pl+pres+indic:skríðið  # "stride, glide forward" ;
skríða+verb+strong_I+verb+3+pl+pres+indic:skríða  # "stride, glide forward" ;
skríða+verb+strong_I+verb+1+sg+pres+subj:skríða  # "stride, glide forward" ;
skríða+verb+strong_I+verb+2+sg+pres+subj:skríðir  # "stride, glide forward" ;
skríða+verb+strong_I+verb+3+sg+pres+subj:skríði  # "stride, glide forward" ;
skríða+verb+strong_I+verb+1+pl+pres+subj:skríðim  # "stride, glide forward" ;
skríða+verb+strong_I+verb+2+pl+pres+subj:skríðið  # "stride, glide forward" ;
skríða+verb+strong_I+verb+3+pl+pres+subj:skríði  # "stride, glide forward" ;
skríða+verb+strong_I+verb+2+sg+imper:skríð  # "stride, glide forward" ;
skríða+verb+strong_I+verb+1+pl+imper:skríðum  # "stride, glide forward" ;
skríða+verb+strong_I+verb+1+pl+imper:skríðið  # "stride, glide forward" ;
skríða+verb+strong_I+verb+1+sg+pres+indic+middle:skríðumk  # "stride, glide forward" ;
skríða+verb+strong_I+verb+2+sg+pres+indic+middle:skríðsk  # "stride, glide forward" ;
skríða+verb+strong_I+verb+3+sg+pres+indic+middle:skríðsk  # "stride, glide forward" ;
skríða+verb+strong_I+verb+1+pl+pres+indic+middle:skríðumk  # "stride, glide forward" ;
skríða+verb+strong_I+verb+2+pl+pres+indic+middle:skríðizk  # "stride, glide forward" ;
skríða+verb+strong_I+verb+3+pl+pres+indic+middle:skríðask  # "stride, glide forward" ;
skríða+verb+strong_I+verb+1+sg+pres+subj+middle:skríðumk  # "stride, glide forward" ;
skríða+verb+strong_I+verb+2+sg+pres+subj+middle:skríðisk  # "stride, glide forward" ;
skríða+verb+strong_I+verb+3+sg+pres+subj+middle:skríðisk  # "stride, glide forward" ;
skríða+verb+strong_I+verb+1+pl+pres+subj+middle:skríðimk  # "stride, glide forward" ;
skríða+verb+strong_I+verb+2+pl+pres+subj+middle:skríðizk  # "stride, glide forward" ;
skríða+verb+strong_I+verb+3+pl+pres+subj+middle:skríðisk  # "stride, glide forward" ;
skríða+verb+strong_I+verb+2+sg+imper+middle:skríðsk  # "stride, glide forward" ;
skríða+verb+strong_I+verb+1+pl+imper+middle:skríðumk  # "stride, glide forward" ;
skríða+verb+strong_I+verb+1+pl+imper+middle:skríðizk  # "stride, glide forward" ;
skríða+verb+strong_I+pres_part+middle:skríðandisk  # "stride, glide forward" ;
skríða+verb+strong_I+pres_part+nom+sg+masc:skríðandi  # "stride, glide forward" ;
skríða+verb+strong_I+pres_part+acc+sg+masc:skríðanda  # "stride, glide forward" ;
skríða+verb+strong_I+pres_part+gen+sg+masc:skríðanda  # "stride, glide forward" ;
skríða+verb+strong_I+pres_part+dat+sg+masc:skríðanda  # "stride, glide forward" ;
skríða+verb+strong_I+pres_part+nom+sg+fem:skríðandi  # "stride, glide forward" ;
skríða+verb+strong_I+pres_part+acc+sg+fem:skríðandi  # "stride, glide forward" ;
skríða+verb+strong_I+pres_part+gen+sg+fem:skríðandi  # "stride, glide forward" ;
skríða+verb+strong_I+pres_part+dat+sg+fem:skríðandi  # "stride, glide forward" ;
skríða+verb+strong_I+pres_part+nom+sg+neut:skríðanda  # "stride, glide forward" ;
skríða+verb+strong_I+pres_part+acc+sg+neut:skríðanda  # "stride, glide forward" ;
skríða+verb+strong_I+pres_part+gen+sg+neut:skríðanda  # "stride, glide forward" ;
skríða+verb+strong_I+pres_part+dat+sg+neut:skríðanda  # "stride, glide forward" ;
skríða+verb+strong_I+pres_part+nom+pl+masc:skríðandi  # "stride, glide forward" ;
skríða+verb+strong_I+pres_part+acc+pl+masc:skríðandi  # "stride, glide forward" ;
skríða+verb+strong_I+pres_part+gen+pl+masc:skríðandi  # "stride, glide forward" ;
skríða+verb+strong_I+pres_part+dat+pl+masc:skríðundum  # "stride, glide forward" ;
skríða+verb+strong_I+pres_part+nom+pl+fem:skríðandi  # "stride, glide forward" ;
skríða+verb+strong_I+pres_part+acc+pl+fem:skríðandi  # "stride, glide forward" ;
skríða+verb+strong_I+pres_part+gen+pl+fem:skríðandi  # "stride, glide forward" ;
skríða+verb+strong_I+pres_part+dat+pl+fem:skríðundum  # "stride, glide forward" ;
skríða+verb+strong_I+pres_part+nom+pl+neut:skríðandi  # "stride, glide forward" ;
skríða+verb+strong_I+pres_part+acc+pl+neut:skríðandi  # "stride, glide forward" ;
skríða+verb+strong_I+pres_part+gen+pl+neut:skríðandi  # "stride, glide forward" ;
skríða+verb+strong_I+pres_part+dat+pl+neut:skríðundum  # "stride, glide forward" ;
skríða+verb+strong_I+verb+1+sg+pret+indic:skreið  # "stride, glide forward" ;
skríða+verb+strong_I+verb+2+sg+pret+indic:skreizt  # "stride, glide forward" ;
skríða+verb+strong_I+verb+3+sg+pret+indic:skreið  # "stride, glide forward" ;
skríða+verb+strong_I+verb+1+sg+pret+indic+middle:skreiðumk  # "stride, glide forward" ;
skríða+verb+strong_I+verb+2+sg+pret+indic+middle:skreiðzk  # "stride, glide forward" ;
skríða+verb+strong_I+verb+3+sg+pret+indic+middle:skreiðsk  # "stride, glide forward" ;
skríða+verb+strong_I+verb+1+pl+pret+indic:skriðum  # "stride, glide forward" ;
skríða+verb+strong_I+verb+2+pl+pret+indic:skriðuð  # "stride, glide forward" ;
skríða+verb+strong_I+verb+3+pl+pret+indic:skriðu  # "stride, glide forward" ;
skríða+verb+strong_I+verb+1+sg+pret+subj:skriða  # "stride, glide forward" ;
skríða+verb+strong_I+verb+2+sg+pret+subj:skriðir  # "stride, glide forward" ;
skríða+verb+strong_I+verb+3+sg+pret+subj:skriði  # "stride, glide forward" ;
skríða+verb+strong_I+verb+1+pl+pret+subj:skriðim  # "stride, glide forward" ;
skríða+verb+strong_I+verb+2+pl+pret+subj:skriðið  # "stride, glide forward" ;
skríða+verb+strong_I+verb+3+pl+pret+subj:skriði  # "stride, glide forward" ;
skríða+verb+strong_I+verb+1+pl+pret+indic+middle:skriðumk  # "stride, glide forward" ;
skríða+verb+strong_I+verb+2+pl+pret+indic+middle:skriðuzk  # "stride, glide forward" ;
skríða+verb+strong_I+verb+3+pl+pret+indic+middle:skriðusk  # "stride, glide forward" ;
skríða+verb+strong_I+verb+1+sg+pret+subj+middle:skriðumk  # "stride, glide forward" ;
skríða+verb+strong_I+verb+2+sg+pret+subj+middle:skriðisk  # "stride, glide forward" ;
skríða+verb+strong_I+verb+3+sg+pret+subj+middle:skriðisk  # "stride, glide forward" ;
skríða+verb+strong_I+verb+1+pl+pret+subj+middle:skriðimk  # "stride, glide forward" ;
skríða+verb+strong_I+verb+2+pl+pret+subj+middle:skriðizk  # "stride, glide forward" ;
skríða+verb+strong_I+verb+3+pl+pret+subj+middle:skriðisk  # "stride, glide forward" ;
skríða+verb+strong_I+pp+noun+masc:skriðinn  # "stride, glide forward" ;
skríða+verb+strong_I+pp+fem:skriðin  # "stride, glide forward" ;
skríða+verb+strong_I+pp+neut:skriðit  # "stride, glide forward" ;
skríða+verb+strong_I+pp+neut+middle:skriðizk  # "stride, glide forward" ;
slíta+verb+strong_I+verb+1+sg+pres+indic:slít  # "tear, break" ;
slíta+verb+strong_I+verb+2+sg+pres+indic:slítr  # "tear, break" ;
slíta+verb+strong_I+verb+3+sg+pres+indic:slítr  # "tear, break" ;
slíta+verb+strong_I+verb+1+pl+pres+indic:slítum  # "tear, break" ;
slíta+verb+strong_I+verb+2+pl+pres+indic:slítið  # "tear, break" ;
slíta+verb+strong_I+verb+3+pl+pres+indic:slíta  # "tear, break" ;
slíta+verb+strong_I+verb+1+sg+pres+subj:slíta  # "tear, break" ;
slíta+verb+strong_I+verb+2+sg+pres+subj:slítir  # "tear, break" ;
slíta+verb+strong_I+verb+3+sg+pres+subj:slíti  # "tear, break" ;
slíta+verb+strong_I+verb+1+pl+pres+subj:slítim  # "tear, break" ;
slíta+verb+strong_I+verb+2+pl+pres+subj:slítið  # "tear, break" ;
slíta+verb+strong_I+verb+3+pl+pres+subj:slíti  # "tear, break" ;
slíta+verb+strong_I+verb+2+sg+imper:slít  # "tear, break" ;
slíta+verb+strong_I+verb+1+pl+imper:slítum  # "tear, break" ;
slíta+verb+strong_I+verb+1+pl+imper:slítið  # "tear, break" ;
slíta+verb+strong_I+verb+1+sg+pres+indic+middle:slítumk  # "tear, break" ;
slíta+verb+strong_I+verb+2+sg+pres+indic+middle:slítsk  # "tear, break" ;
slíta+verb+strong_I+verb+3+sg+pres+indic+middle:slítsk  # "tear, break" ;
slíta+verb+strong_I+verb+1+pl+pres+indic+middle:slítumk  # "tear, break" ;
slíta+verb+strong_I+verb+2+pl+pres+indic+middle:slítizk  # "tear, break" ;
slíta+verb+strong_I+verb+3+pl+pres+indic+middle:slítask  # "tear, break" ;
slíta+verb+strong_I+verb+1+sg+pres+subj+middle:slítumk  # "tear, break" ;
slíta+verb+strong_I+verb+2+sg+pres+subj+middle:slítisk  # "tear, break" ;
slíta+verb+strong_I+verb+3+sg+pres+subj+middle:slítisk  # "tear, break" ;
slíta+verb+strong_I+verb+1+pl+pres+subj+middle:slítimk  # "tear, break" ;
slíta+verb+strong_I+verb+2+pl+pres+subj+middle:slítizk  # "tear, break" ;
slíta+verb+strong_I+verb+3+pl+pres+subj+middle:slítisk  # "tear, break" ;
slíta+verb+strong_I+verb+2+sg+imper+middle:slítsk  # "tear, break" ;
slíta+verb+strong_I+verb+1+pl+imper+middle:slítumk  # "tear, break" ;
slíta+verb+strong_I+verb+1+pl+imper+middle:slítizk  # "tear, break" ;
slíta+verb+strong_I+pres_part+middle:slítandisk  # "tear, break" ;
slíta+verb+strong_I+pres_part+nom+sg+masc:slítandi  # "tear, break" ;
slíta+verb+strong_I+pres_part+acc+sg+masc:slítanda  # "tear, break" ;
slíta+verb+strong_I+pres_part+gen+sg+masc:slítanda  # "tear, break" ;
slíta+verb+strong_I+pres_part+dat+sg+masc:slítanda  # "tear, break" ;
slíta+verb+strong_I+pres_part+nom+sg+fem:slítandi  # "tear, break" ;
slíta+verb+strong_I+pres_part+acc+sg+fem:slítandi  # "tear, break" ;
slíta+verb+strong_I+pres_part+gen+sg+fem:slítandi  # "tear, break" ;
slíta+verb+strong_I+pres_part+dat+sg+fem:slítandi  # "tear, break" ;
slíta+verb+strong_I+pres_part+nom+sg+neut:slítanda  # "tear, break" ;
slíta+verb+strong_I+pres_part+acc+sg+neut:slítanda  # "tear, break" ;
slíta+verb+strong_I+pres_part+gen+sg+neut:slítanda  # "tear, break" ;
slíta+verb+strong_I+pres_part+dat+sg+neut:slítanda  # "tear, break" ;
slíta+verb+strong_I+pres_part+nom+pl+masc:slítandi  # "tear, break" ;
slíta+verb+strong_I+pres_part+acc+pl+masc:slítandi  # "tear, break" ;
slíta+verb+strong_I+pres_part+gen+pl+masc:slítandi  # "tear, break" ;
slíta+verb+strong_I+pres_part+dat+pl+masc:slítundum  # "tear, break" ;
slíta+verb+strong_I+pres_part+nom+pl+fem:slítandi  # "tear, break" ;
slíta+verb+strong_I+pres_part+acc+pl+fem:slítandi  # "tear, break" ;
slíta+verb+strong_I+pres_part+gen+pl+fem:slítandi  # "tear, break" ;
slíta+verb+strong_I+pres_part+dat+pl+fem:slítundum  # "tear, break" ;
slíta+verb+strong_I+pres_part+nom+pl+neut:slítandi  # "tear, break" ;
slíta+verb+strong_I+pres_part+acc+pl+neut:slítandi  # "tear, break" ;
slíta+verb+strong_I+pres_part+gen+pl+neut:slítandi  # "tear, break" ;
slíta+verb+strong_I+pres_part+dat+pl+neut:slítundum  # "tear, break" ;
slíta+verb+strong_I+verb+1+sg+pret+indic:sleit  # "tear, break" ;
slíta+verb+strong_I+verb+2+sg+pret+indic:sleizt  # "tear, break" ;
slíta+verb+strong_I+verb+3+sg+pret+indic:sleit  # "tear, break" ;
slíta+verb+strong_I+verb+1+sg+pret+indic+middle:sleitumk  # "tear, break" ;
slíta+verb+strong_I+verb+2+sg+pret+indic+middle:sleitzk  # "tear, break" ;
slíta+verb+strong_I+verb+3+sg+pret+indic+middle:sleitsk  # "tear, break" ;
slíta+verb+strong_I+verb+1+pl+pret+indic:slitum  # "tear, break" ;
slíta+verb+strong_I+verb+2+pl+pret+indic:slituð  # "tear, break" ;
slíta+verb+strong_I+verb+3+pl+pret+indic:slitu  # "tear, break" ;
slíta+verb+strong_I+verb+1+sg+pret+subj:slita  # "tear, break" ;
slíta+verb+strong_I+verb+2+sg+pret+subj:slitir  # "tear, break" ;
slíta+verb+strong_I+verb+3+sg+pret+subj:sliti  # "tear, break" ;
slíta+verb+strong_I+verb+1+pl+pret+subj:slitim  # "tear, break" ;
slíta+verb+strong_I+verb+2+pl+pret+subj:slitið  # "tear, break" ;
slíta+verb+strong_I+verb+3+pl+pret+subj:sliti  # "tear, break" ;
slíta+verb+strong_I+verb+1+pl+pret+indic+middle:slitumk  # "tear, break" ;
slíta+verb+strong_I+verb+2+pl+pret+indic+middle:slituzk  # "tear, break" ;
slíta+verb+strong_I+verb+3+pl+pret+indic+middle:slitusk  # "tear, break" ;
slíta+verb+strong_I+verb+1+sg+pret+subj+middle:slitumk  # "tear, break" ;
slíta+verb+strong_I+verb+2+sg+pret+subj+middle:slitisk  # "tear, break" ;
slíta+verb+strong_I+verb+3+sg+pret+subj+middle:slitisk  # "tear, break" ;
slíta+verb+strong_I+verb+1+pl+pret+subj+middle:slitimk  # "tear, break" ;
slíta+verb+strong_I+verb+2+pl+pret+subj+middle:slitizk  # "tear, break" ;
slíta+verb+strong_I+verb+3+pl+pret+subj+middle:slitisk  # "tear, break" ;
slíta+verb+strong_I+pp+noun+masc:slitinn  # "tear, break" ;
slíta+verb+strong_I+pp+fem:slitin  # "tear, break" ;
slíta+verb+strong_I+pp+neut:slitit  # "tear, break" ;
slíta+verb+strong_I+pp+neut+middle:slitizk  # "tear, break" ;
sníða+verb+strong_I+verb+1+sg+pres+indic:sníð  # "cut" ;
sníða+verb+strong_I+verb+2+sg+pres+indic:sníðr  # "cut" ;
sníða+verb+strong_I+verb+3+sg+pres+indic:sníðr  # "cut" ;
sníða+verb+strong_I+verb+1+pl+pres+indic:sníðum  # "cut" ;
sníða+verb+strong_I+verb+2+pl+pres+indic:sníðið  # "cut" ;
sníða+verb+strong_I+verb+3+pl+pres+indic:sníða  # "cut" ;
sníða+verb+strong_I+verb+1+sg+pres+subj:sníða  # "cut" ;
sníða+verb+strong_I+verb+2+sg+pres+subj:sníðir  # "cut" ;
sníða+verb+strong_I+verb+3+sg+pres+subj:sníði  # "cut" ;
sníða+verb+strong_I+verb+1+pl+pres+subj:sníðim  # "cut" ;
sníða+verb+strong_I+verb+2+pl+pres+subj:sníðið  # "cut" ;
sníða+verb+strong_I+verb+3+pl+pres+subj:sníði  # "cut" ;
sníða+verb+strong_I+verb+2+sg+imper:sníð  # "cut" ;
sníða+verb+strong_I+verb+1+pl+imper:sníðum  # "cut" ;
sníða+verb+strong_I+verb+1+pl+imper:sníðið  # "cut" ;
sníða+verb+strong_I+verb+1+sg+pres+indic+middle:sníðumk  # "cut" ;
sníða+verb+strong_I+verb+2+sg+pres+indic+middle:sníðsk  # "cut" ;
sníða+verb+strong_I+verb+3+sg+pres+indic+middle:sníðsk  # "cut" ;
sníða+verb+strong_I+verb+1+pl+pres+indic+middle:sníðumk  # "cut" ;
sníða+verb+strong_I+verb+2+pl+pres+indic+middle:sníðizk  # "cut" ;
sníða+verb+strong_I+verb+3+pl+pres+indic+middle:sníðask  # "cut" ;
sníða+verb+strong_I+verb+1+sg+pres+subj+middle:sníðumk  # "cut" ;
sníða+verb+strong_I+verb+2+sg+pres+subj+middle:sníðisk  # "cut" ;
sníða+verb+strong_I+verb+3+sg+pres+subj+middle:sníðisk  # "cut" ;
sníða+verb+strong_I+verb+1+pl+pres+subj+middle:sníðimk  # "cut" ;
sníða+verb+strong_I+verb+2+pl+pres+subj+middle:sníðizk  # "cut" ;
sníða+verb+strong_I+verb+3+pl+pres+subj+middle:sníðisk  # "cut" ;
sníða+verb+strong_I+verb+2+sg+imper+middle:sníðsk  # "cut" ;
sníða+verb+strong_I+verb+1+pl+imper+middle:sníðumk  # "cut" ;
sníða+verb+strong_I+verb+1+pl+imper+middle:sníðizk  # "cut" ;
sníða+verb+strong_I+pres_part+middle:sníðandisk  # "cut" ;
sníða+verb+strong_I+pres_part+nom+sg+masc:sníðandi  # "cut" ;
sníða+verb+strong_I+pres_part+acc+sg+masc:sníðanda  # "cut" ;
sníða+verb+strong_I+pres_part+gen+sg+masc:sníðanda  # "cut" ;
sníða+verb+strong_I+pres_part+dat+sg+masc:sníðanda  # "cut" ;
sníða+verb+strong_I+pres_part+nom+sg+fem:sníðandi  # "cut" ;
sníða+verb+strong_I+pres_part+acc+sg+fem:sníðandi  # "cut" ;
sníða+verb+strong_I+pres_part+gen+sg+fem:sníðandi  # "cut" ;
sníða+verb+strong_I+pres_part+dat+sg+fem:sníðandi  # "cut" ;
sníða+verb+strong_I+pres_part+nom+sg+neut:sníðanda  # "cut" ;
sníða+verb+strong_I+pres_part+acc+sg+neut:sníðanda  # "cut" ;
sníða+verb+strong_I+pres_part+gen+sg+neut:sníðanda  # "cut" ;
sníða+verb+strong_I+pres_part+dat+sg+neut:sníðanda  # "cut" ;
sníða+verb+strong_I+pres_part+nom+pl+masc:sníðandi  # "cut" ;
sníða+verb+strong_I+pres_part+acc+pl+masc:sníðandi  # "cut" ;
sníða+verb+strong_I+pres_part+gen+pl+masc:sníðandi  # "cut" ;
sníða+verb+strong_I+pres_part+dat+pl+masc:sníðundum  # "cut" ;
sníða+verb+strong_I+pres_part+nom+pl+fem:sníðandi  # "cut" ;
sníða+verb+strong_I+pres_part+acc+pl+fem:sníðandi  # "cut" ;
sníða+verb+strong_I+pres_part+gen+pl+fem:sníðandi  # "cut" ;
sníða+verb+strong_I+pres_part+dat+pl+fem:sníðundum  # "cut" ;
sníða+verb+strong_I+pres_part+nom+pl+neut:sníðandi  # "cut" ;
sníða+verb+strong_I+pres_part+acc+pl+neut:sníðandi  # "cut" ;
sníða+verb+strong_I+pres_part+gen+pl+neut:sníðandi  # "cut" ;
sníða+verb+strong_I+pres_part+dat+pl+neut:sníðundum  # "cut" ;
sníða+verb+strong_I+verb+1+sg+pret+indic:sneið  # "cut" ;
sníða+verb+strong_I+verb+2+sg+pret+indic:sneizt  # "cut" ;
sníða+verb+strong_I+verb+3+sg+pret+indic:sneið  # "cut" ;
sníða+verb+strong_I+verb+1+sg+pret+indic+middle:sneiðumk  # "cut" ;
sníða+verb+strong_I+verb+2+sg+pret+indic+middle:sneiðzk  # "cut" ;
sníða+verb+strong_I+verb+3+sg+pret+indic+middle:sneiðsk  # "cut" ;
sníða+verb+strong_I+verb+1+pl+pret+indic:sniðum  # "cut" ;
sníða+verb+strong_I+verb+2+pl+pret+indic:sniðuð  # "cut" ;
sníða+verb+strong_I+verb+3+pl+pret+indic:sniðu  # "cut" ;
sníða+verb+strong_I+verb+1+sg+pret+subj:sniða  # "cut" ;
sníða+verb+strong_I+verb+2+sg+pret+subj:sniðir  # "cut" ;
sníða+verb+strong_I+verb+3+sg+pret+subj:sniði  # "cut" ;
sníða+verb+strong_I+verb+1+pl+pret+subj:sniðim  # "cut" ;
sníða+verb+strong_I+verb+2+pl+pret+subj:sniðið  # "cut" ;
sníða+verb+strong_I+verb+3+pl+pret+subj:sniði  # "cut" ;
sníða+verb+strong_I+verb+1+pl+pret+indic+middle:sniðumk  # "cut" ;
sníða+verb+strong_I+verb+2+pl+pret+indic+middle:sniðuzk  # "cut" ;
sníða+verb+strong_I+verb+3+pl+pret+indic+middle:sniðusk  # "cut" ;
sníða+verb+strong_I+verb+1+sg+pret+subj+middle:sniðumk  # "cut" ;
sníða+verb+strong_I+verb+2+sg+pret+subj+middle:sniðisk  # "cut" ;
sníða+verb+strong_I+verb+3+sg+pret+subj+middle:sniðisk  # "cut" ;
sníða+verb+strong_I+verb+1+pl+pret+subj+middle:sniðimk  # "cut" ;
sníða+verb+strong_I+verb+2+pl+pret+subj+middle:sniðizk  # "cut" ;
sníða+verb+strong_I+verb+3+pl+pret+subj+middle:sniðisk  # "cut" ;
sníða+verb+strong_I+pp+noun+masc:sniðinn  # "cut" ;
sníða+verb+strong_I+pp+fem:sniðin  # "cut" ;
sníða+verb+strong_I+pp+neut:sniðit  # "cut" ;
sníða+verb+strong_I+pp+neut+middle:sniðizk  # "cut" ;
svíða+verb+strong_I+verb+1+sg+pres+indic:svíð  # "burn" ;
svíða+verb+strong_I+verb+2+sg+pres+indic:svíðr  # "burn" ;
svíða+verb+strong_I+verb+3+sg+pres+indic:svíðr  # "burn" ;
svíða+verb+strong_I+verb+1+pl+pres+indic:svíðum  # "burn" ;
svíða+verb+strong_I+verb+2+pl+pres+indic:svíðið  # "burn" ;
svíða+verb+strong_I+verb+3+pl+pres+indic:svíða  # "burn" ;
svíða+verb+strong_I+verb+1+sg+pres+subj:svíða  # "burn" ;
svíða+verb+strong_I+verb+2+sg+pres+subj:svíðir  # "burn" ;
svíða+verb+strong_I+verb+3+sg+pres+subj:svíði  # "burn" ;
svíða+verb+strong_I+verb+1+pl+pres+subj:svíðim  # "burn" ;
svíða+verb+strong_I+verb+2+pl+pres+subj:svíðið  # "burn" ;
svíða+verb+strong_I+verb+3+pl+pres+subj:svíði  # "burn" ;
svíða+verb+strong_I+verb+2+sg+imper:svíð  # "burn" ;
svíða+verb+strong_I+verb+1+pl+imper:svíðum  # "burn" ;
svíða+verb+strong_I+verb+1+pl+imper:svíðið  # "burn" ;
svíða+verb+strong_I+verb+1+sg+pres+indic+middle:svíðumk  # "burn" ;
svíða+verb+strong_I+verb+2+sg+pres+indic+middle:svíðsk  # "burn" ;
svíða+verb+strong_I+verb+3+sg+pres+indic+middle:svíðsk  # "burn" ;
svíða+verb+strong_I+verb+1+pl+pres+indic+middle:svíðumk  # "burn" ;
svíða+verb+strong_I+verb+2+pl+pres+indic+middle:svíðizk  # "burn" ;
svíða+verb+strong_I+verb+3+pl+pres+indic+middle:svíðask  # "burn" ;
svíða+verb+strong_I+verb+1+sg+pres+subj+middle:svíðumk  # "burn" ;
svíða+verb+strong_I+verb+2+sg+pres+subj+middle:svíðisk  # "burn" ;
svíða+verb+strong_I+verb+3+sg+pres+subj+middle:svíðisk  # "burn" ;
svíða+verb+strong_I+verb+1+pl+pres+subj+middle:svíðimk  # "burn" ;
svíða+verb+strong_I+verb+2+pl+pres+subj+middle:svíðizk  # "burn" ;
svíða+verb+strong_I+verb+3+pl+pres+subj+middle:svíðisk  # "burn" ;
svíða+verb+strong_I+verb+2+sg+imper+middle:svíðsk  # "burn" ;
svíða+verb+strong_I+verb+1+pl+imper+middle:svíðumk  # "burn" ;
svíða+verb+strong_I+verb+1+pl+imper+middle:svíðizk  # "burn" ;
svíða+verb+strong_I+pres_part+middle:svíðandisk  # "burn" ;
svíða+verb+strong_I+pres_part+nom+sg+masc:svíðandi  # "burn" ;
svíða+verb+strong_I+pres_part+acc+sg+masc:svíðanda  # "burn" ;
svíða+verb+strong_I+pres_part+gen+sg+masc:svíðanda  # "burn" ;
svíða+verb+strong_I+pres_part+dat+sg+masc:svíðanda  # "burn" ;
svíða+verb+strong_I+pres_part+nom+sg+fem:svíðandi  # "burn" ;
svíða+verb+strong_I+pres_part+acc+sg+fem:svíðandi  # "burn" ;
svíða+verb+strong_I+pres_part+gen+sg+fem:svíðandi  # "burn" ;
svíða+verb+strong_I+pres_part+dat+sg+fem:svíðandi  # "burn" ;
svíða+verb+strong_I+pres_part+nom+sg+neut:svíðanda  # "burn" ;
svíða+verb+strong_I+pres_part+acc+sg+neut:svíðanda  # "burn" ;
svíða+verb+strong_I+pres_part+gen+sg+neut:svíðanda  # "burn" ;
svíða+verb+strong_I+pres_part+dat+sg+neut:svíðanda  # "burn" ;
svíða+verb+strong_I+pres_part+nom+pl+masc:svíðandi  # "burn" ;
svíða+verb+strong_I+pres_part+acc+pl+masc:svíðandi  # "burn" ;
svíða+verb+strong_I+pres_part+gen+pl+masc:svíðandi  # "burn" ;
svíða+verb+strong_I+pres_part+dat+pl+masc:svíðundum  # "burn" ;
svíða+verb+strong_I+pres_part+nom+pl+fem:svíðandi  # "burn" ;
svíða+verb+strong_I+pres_part+acc+pl+fem:svíðandi  # "burn" ;
svíða+verb+strong_I+pres_part+gen+pl+fem:svíðandi  # "burn" ;
svíða+verb+strong_I+pres_part+dat+pl+fem:svíðundum  # "burn" ;
svíða+verb+strong_I+pres_part+nom+pl+neut:svíðandi  # "burn" ;
svíða+verb+strong_I+pres_part+acc+pl+neut:svíðandi  # "burn" ;
svíða+verb+strong_I+pres_part+gen+pl+neut:svíðandi  # "burn" ;
svíða+verb+strong_I+pres_part+dat+pl+neut:svíðundum  # "burn" ;
svíða+verb+strong_I+verb+1+sg+pret+indic:sveið  # "burn" ;
svíða+verb+strong_I+verb+2+sg+pret+indic:sveizt  # "burn" ;
svíða+verb+strong_I+verb+3+sg+pret+indic:sveið  # "burn" ;
svíða+verb+strong_I+verb+1+sg+pret+indic+middle:sveiðumk  # "burn" ;
svíða+verb+strong_I+verb+2+sg+pret+indic+middle:sveiðzk  # "burn" ;
svíða+verb+strong_I+verb+3+sg+pret+indic+middle:sveiðsk  # "burn" ;
svíða+verb+strong_I+verb+1+pl+pret+indic:sviðum  # "burn" ;
svíða+verb+strong_I+verb+2+pl+pret+indic:sviðuð  # "burn" ;
svíða+verb+strong_I+verb+3+pl+pret+indic:sviðu  # "burn" ;
svíða+verb+strong_I+verb+1+sg+pret+subj:sviða  # "burn" ;
svíða+verb+strong_I+verb+2+sg+pret+subj:sviðir  # "burn" ;
svíða+verb+strong_I+verb+3+sg+pret+subj:sviði  # "burn" ;
svíða+verb+strong_I+verb+1+pl+pret+subj:sviðim  # "burn" ;
svíða+verb+strong_I+verb+2+pl+pret+subj:sviðið  # "burn" ;
svíða+verb+strong_I+verb+3+pl+pret+subj:sviði  # "burn" ;
svíða+verb+strong_I+verb+1+pl+pret+indic+middle:sviðumk  # "burn" ;
svíða+verb+strong_I+verb+2+pl+pret+indic+middle:sviðuzk  # "burn" ;
svíða+verb+strong_I+verb+3+pl+pret+indic+middle:sviðusk  # "burn" ;
svíða+verb+strong_I+verb+1+sg+pret+subj+middle:sviðumk  # "burn" ;
svíða+verb+strong_I+verb+2+sg+pret+subj+middle:sviðisk  # "burn" ;
svíða+verb+strong_I+verb+3+sg+pret+subj+middle:sviðisk  # "burn" ;
svíða+verb+strong_I+verb+1+pl+pret+subj+middle:sviðimk  # "burn" ;
svíða+verb+strong_I+verb+2+pl+pret+subj+middle:sviðizk  # "burn" ;
svíða+verb+strong_I+verb+3+pl+pret+subj+middle:sviðisk  # "burn" ;
svíða+verb+strong_I+pp+noun+masc:sviðinn  # "burn" ;
svíða+verb+strong_I+pp+fem:sviðin  # "burn" ;
svíða+verb+strong_I+pp+neut:sviðit  # "burn" ;
svíða+verb+strong_I+pp+neut+middle:sviðizk  # "burn" ;
stíga+verb+strong_I+verb+1+sg+pres+indic:stíg  # "step" ;
stíga+verb+strong_I+verb+2+sg+pres+indic:stígr  # "step" ;
stíga+verb+strong_I+verb+3+sg+pres+indic:stígr  # "step" ;
stíga+verb+strong_I+verb+1+pl+pres+indic:stígum  # "step" ;
stíga+verb+strong_I+verb+2+pl+pres+indic:stígið  # "step" ;
stíga+verb+strong_I+verb+3+pl+pres+indic:stíga  # "step" ;
stíga+verb+strong_I+verb+1+sg+pres+subj:stíga  # "step" ;
stíga+verb+strong_I+verb+2+sg+pres+subj:stígir  # "step" ;
stíga+verb+strong_I+verb+3+sg+pres+subj:stígi  # "step" ;
stíga+verb+strong_I+verb+1+pl+pres+subj:stígim  # "step" ;
stíga+verb+strong_I+verb+2+pl+pres+subj:stígið  # "step" ;
stíga+verb+strong_I+verb+3+pl+pres+subj:stígi  # "step" ;
stíga+verb+strong_I+verb+2+sg+imper:stíg  # "step" ;
stíga+verb+strong_I+verb+1+pl+imper:stígum  # "step" ;
stíga+verb+strong_I+verb+1+pl+imper:stígið  # "step" ;
stíga+verb+strong_I+verb+1+sg+pres+indic+middle:stígumk  # "step" ;
stíga+verb+strong_I+verb+2+sg+pres+indic+middle:stígsk  # "step" ;
stíga+verb+strong_I+verb+3+sg+pres+indic+middle:stígsk  # "step" ;
stíga+verb+strong_I+verb+1+pl+pres+indic+middle:stígumk  # "step" ;
stíga+verb+strong_I+verb+2+pl+pres+indic+middle:stígizk  # "step" ;
stíga+verb+strong_I+verb+3+pl+pres+indic+middle:stígask  # "step" ;
stíga+verb+strong_I+verb+1+sg+pres+subj+middle:stígumk  # "step" ;
stíga+verb+strong_I+verb+2+sg+pres+subj+middle:stígisk  # "step" ;
stíga+verb+strong_I+verb+3+sg+pres+subj+middle:stígisk  # "step" ;
stíga+verb+strong_I+verb+1+pl+pres+subj+middle:stígimk  # "step" ;
stíga+verb+strong_I+verb+2+pl+pres+subj+middle:stígizk  # "step" ;
stíga+verb+strong_I+verb+3+pl+pres+subj+middle:stígisk  # "step" ;
stíga+verb+strong_I+verb+2+sg+imper+middle:stígsk  # "step" ;
stíga+verb+strong_I+verb+1+pl+imper+middle:stígumk  # "step" ;
stíga+verb+strong_I+verb+1+pl+imper+middle:stígizk  # "step" ;
stíga+verb+strong_I+pres_part+middle:stígandisk  # "step" ;
stíga+verb+strong_I+pres_part+nom+sg+masc:stígandi  # "step" ;
stíga+verb+strong_I+pres_part+acc+sg+masc:stíganda  # "step" ;
stíga+verb+strong_I+pres_part+gen+sg+masc:stíganda  # "step" ;
stíga+verb+strong_I+pres_part+dat+sg+masc:stíganda  # "step" ;
stíga+verb+strong_I+pres_part+nom+sg+fem:stígandi  # "step" ;
stíga+verb+strong_I+pres_part+acc+sg+fem:stígandi  # "step" ;
stíga+verb+strong_I+pres_part+gen+sg+fem:stígandi  # "step" ;
stíga+verb+strong_I+pres_part+dat+sg+fem:stígandi  # "step" ;
stíga+verb+strong_I+pres_part+nom+sg+neut:stíganda  # "step" ;
stíga+verb+strong_I+pres_part+acc+sg+neut:stíganda  # "step" ;
stíga+verb+strong_I+pres_part+gen+sg+neut:stíganda  # "step" ;
stíga+verb+strong_I+pres_part+dat+sg+neut:stíganda  # "step" ;
stíga+verb+strong_I+pres_part+nom+pl+masc:stígandi  # "step" ;
stíga+verb+strong_I+pres_part+acc+pl+masc:stígandi  # "step" ;
stíga+verb+strong_I+pres_part+gen+pl+masc:stígandi  # "step" ;
stíga+verb+strong_I+pres_part+dat+pl+masc:stígundum  # "step" ;
stíga+verb+strong_I+pres_part+nom+pl+fem:stígandi  # "step" ;
stíga+verb+strong_I+pres_part+acc+pl+fem:stígandi  # "step" ;
stíga+verb+strong_I+pres_part+gen+pl+fem:stígandi  # "step" ;
stíga+verb+strong_I+pres_part+dat+pl+fem:stígundum  # "step" ;
stíga+verb+strong_I+pres_part+nom+pl+neut:stígandi  # "step" ;
stíga+verb+strong_I+pres_part+acc+pl+neut:stígandi  # "step" ;
stíga+verb+strong_I+pres_part+gen+pl+neut:stígandi  # "step" ;
stíga+verb+strong_I+pres_part+dat+pl+neut:stígundum  # "step" ;
stíga+verb+strong_I+verb+1+sg+pret+indic:sté  # "step" ;
stíga+verb+strong_I+verb+2+sg+pret+indic:stét  # "step" ;
stíga+verb+strong_I+verb+3+sg+pret+indic:sté  # "step" ;
stíga+verb+strong_I+verb+1+sg+pret+indic+middle:stéumk  # "step" ;
stíga+verb+strong_I+verb+2+sg+pret+indic+middle:stézk  # "step" ;
stíga+verb+strong_I+verb+3+sg+pret+indic+middle:stésk  # "step" ;
stíga+verb+strong_I+verb+1+pl+pret+indic:stigum  # "step" ;
stíga+verb+strong_I+verb+2+pl+pret+indic:stiguð  # "step" ;
stíga+verb+strong_I+verb+3+pl+pret+indic:stigu  # "step" ;
stíga+verb+strong_I+verb+1+sg+pret+subj:stiga  # "step" ;
stíga+verb+strong_I+verb+2+sg+pret+subj:stigir  # "step" ;
stíga+verb+strong_I+verb+3+sg+pret+subj:stigi  # "step" ;
stíga+verb+strong_I+verb+1+pl+pret+subj:stigim  # "step" ;
stíga+verb+strong_I+verb+2+pl+pret+subj:stigið  # "step" ;
stíga+verb+strong_I+verb+3+pl+pret+subj:stigi  # "step" ;
stíga+verb+strong_I+verb+1+pl+pret+indic+middle:stigumk  # "step" ;
stíga+verb+strong_I+verb+2+pl+pret+indic+middle:stiguzk  # "step" ;
stíga+verb+strong_I+verb+3+pl+pret+indic+middle:stigusk  # "step" ;
stíga+verb+strong_I+verb+1+sg+pret+subj+middle:stigumk  # "step" ;
stíga+verb+strong_I+verb+2+sg+pret+subj+middle:stigisk  # "step" ;
stíga+verb+strong_I+verb+3+sg+pret+subj+middle:stigisk  # "step" ;
stíga+verb+strong_I+verb+1+pl+pret+subj+middle:stigimk  # "step" ;
stíga+verb+strong_I+verb+2+pl+pret+subj+middle:stigizk  # "step" ;
stíga+verb+strong_I+verb+3+pl+pret+subj+middle:stigisk  # "step" ;
stíga+verb+strong_I+pp+noun+masc:stiginn  # "step" ;
stíga+verb+strong_I+pp+fem:stigin  # "step" ;
stíga+verb+strong_I+pp+neut:stigit  # "step" ;
stíga+verb+strong_I+pp+neut+middle:stigizk  # "step" ;
hníga+verb+strong_I+verb+1+sg+pres+indic:hníg  # "sink" ;
hníga+verb+strong_I+verb+2+sg+pres+indic:hnígr  # "sink" ;
hníga+verb+strong_I+verb+3+sg+pres+indic:hnígr  # "sink" ;
hníga+verb+strong_I+verb+1+pl+pres+indic:hnígum  # "sink" ;
hníga+verb+strong_I+verb+2+pl+pres+indic:hnígið  # "sink" ;
hníga+verb+strong_I+verb+3+pl+pres+indic:hníga  # "sink" ;
hníga+verb+strong_I+verb+1+sg+pres+subj:hníga  # "sink" ;
hníga+verb+strong_I+verb+2+sg+pres+subj:hnígir  # "sink" ;
hníga+verb+strong_I+verb+3+sg+pres+subj:hnígi  # "sink" ;
hníga+verb+strong_I+verb+1+pl+pres+subj:hnígim  # "sink" ;
hníga+verb+strong_I+verb+2+pl+pres+subj:hnígið  # "sink" ;
hníga+verb+strong_I+verb+3+pl+pres+subj:hnígi  # "sink" ;
hníga+verb+strong_I+verb+2+sg+imper:hníg  # "sink" ;
hníga+verb+strong_I+verb+1+pl+imper:hnígum  # "sink" ;
hníga+verb+strong_I+verb+1+pl+imper:hnígið  # "sink" ;
hníga+verb+strong_I+verb+1+sg+pres+indic+middle:hnígumk  # "sink" ;
hníga+verb+strong_I+verb+2+sg+pres+indic+middle:hnígsk  # "sink" ;
hníga+verb+strong_I+verb+3+sg+pres+indic+middle:hnígsk  # "sink" ;
hníga+verb+strong_I+verb+1+pl+pres+indic+middle:hnígumk  # "sink" ;
hníga+verb+strong_I+verb+2+pl+pres+indic+middle:hnígizk  # "sink" ;
hníga+verb+strong_I+verb+3+pl+pres+indic+middle:hnígask  # "sink" ;
hníga+verb+strong_I+verb+1+sg+pres+subj+middle:hnígumk  # "sink" ;
hníga+verb+strong_I+verb+2+sg+pres+subj+middle:hnígisk  # "sink" ;
hníga+verb+strong_I+verb+3+sg+pres+subj+middle:hnígisk  # "sink" ;
hníga+verb+strong_I+verb+1+pl+pres+subj+middle:hnígimk  # "sink" ;
hníga+verb+strong_I+verb+2+pl+pres+subj+middle:hnígizk  # "sink" ;
hníga+verb+strong_I+verb+3+pl+pres+subj+middle:hnígisk  # "sink" ;
hníga+verb+strong_I+verb+2+sg+imper+middle:hnígsk  # "sink" ;
hníga+verb+strong_I+verb+1+pl+imper+middle:hnígumk  # "sink" ;
hníga+verb+strong_I+verb+1+pl+imper+middle:hnígizk  # "sink" ;
hníga+verb+strong_I+pres_part+middle:hnígandisk  # "sink" ;
hníga+verb+strong_I+pres_part+nom+sg+masc:hnígandi  # "sink" ;
hníga+verb+strong_I+pres_part+acc+sg+masc:hníganda  # "sink" ;
hníga+verb+strong_I+pres_part+gen+sg+masc:hníganda  # "sink" ;
hníga+verb+strong_I+pres_part+dat+sg+masc:hníganda  # "sink" ;
hníga+verb+strong_I+pres_part+nom+sg+fem:hnígandi  # "sink" ;
hníga+verb+strong_I+pres_part+acc+sg+fem:hnígandi  # "sink" ;
hníga+verb+strong_I+pres_part+gen+sg+fem:hnígandi  # "sink" ;
hníga+verb+strong_I+pres_part+dat+sg+fem:hnígandi  # "sink" ;
hníga+verb+strong_I+pres_part+nom+sg+neut:hníganda  # "sink" ;
hníga+verb+strong_I+pres_part+acc+sg+neut:hníganda  # "sink" ;
hníga+verb+strong_I+pres_part+gen+sg+neut:hníganda  # "sink" ;
hníga+verb+strong_I+pres_part+dat+sg+neut:hníganda  # "sink" ;
hníga+verb+strong_I+pres_part+nom+pl+masc:hnígandi  # "sink" ;
hníga+verb+strong_I+pres_part+acc+pl+masc:hnígandi  # "sink" ;
hníga+verb+strong_I+pres_part+gen+pl+masc:hnígandi  # "sink" ;
hníga+verb+strong_I+pres_part+dat+pl+masc:hnígundum  # "sink" ;
hníga+verb+strong_I+pres_part+nom+pl+fem:hnígandi  # "sink" ;
hníga+verb+strong_I+pres_part+acc+pl+fem:hnígandi  # "sink" ;
hníga+verb+strong_I+pres_part+gen+pl+fem:hnígandi  # "sink" ;
hníga+verb+strong_I+pres_part+dat+pl+fem:hnígundum  # "sink" ;
hníga+verb+strong_I+pres_part+nom+pl+neut:hnígandi  # "sink" ;
hníga+verb+strong_I+pres_part+acc+pl+neut:hnígandi  # "sink" ;
hníga+verb+strong_I+pres_part+gen+pl+neut:hnígandi  # "sink" ;
hníga+verb+strong_I+pres_part+dat+pl+neut:hnígundum  # "sink" ;
hníga+verb+strong_I+verb+1+sg+pret+indic:hné  # "sink" ;
hníga+verb+strong_I+verb+2+sg+pret+indic:hnét  # "sink" ;
hníga+verb+strong_I+verb+3+sg+pret+indic:hné  # "sink" ;
hníga+verb+strong_I+verb+1+sg+pret+indic+middle:hnéumk  # "sink" ;
hníga+verb+strong_I+verb+2+sg+pret+indic+middle:hnézk  # "sink" ;
hníga+verb+strong_I+verb+3+sg+pret+indic+middle:hnésk  # "sink" ;
hníga+verb+strong_I+verb+1+pl+pret+indic:hnigum  # "sink" ;
hníga+verb+strong_I+verb+2+pl+pret+indic:hniguð  # "sink" ;
hníga+verb+strong_I+verb+3+pl+pret+indic:hnigu  # "sink" ;
hníga+verb+strong_I+verb+1+sg+pret+subj:hniga  # "sink" ;
hníga+verb+strong_I+verb+2+sg+pret+subj:hnigir  # "sink" ;
hníga+verb+strong_I+verb+3+sg+pret+subj:hnigi  # "sink" ;
hníga+verb+strong_I+verb+1+pl+pret+subj:hnigim  # "sink" ;
hníga+verb+strong_I+verb+2+pl+pret+subj:hnigið  # "sink" ;
hníga+verb+strong_I+verb+3+pl+pret+subj:hnigi  # "sink" ;
hníga+verb+strong_I+verb+1+pl+pret+indic+middle:hnigumk  # "sink" ;
hníga+verb+strong_I+verb+2+pl+pret+indic+middle:hniguzk  # "sink" ;
hníga+verb+strong_I+verb+3+pl+pret+indic+middle:hnigusk  # "sink" ;
hníga+verb+strong_I+verb+1+sg+pret+subj+middle:hnigumk  # "sink" ;
hníga+verb+strong_I+verb+2+sg+pret+subj+middle:hnigisk  # "sink" ;
hníga+verb+strong_I+verb+3+sg+pret+subj+middle:hnigisk  # "sink" ;
hníga+verb+strong_I+verb+1+pl+pret+subj+middle:hnigimk  # "sink" ;
hníga+verb+strong_I+verb+2+pl+pret+subj+middle:hnigizk  # "sink" ;
hníga+verb+strong_I+verb+3+pl+pret+subj+middle:hnigisk  # "sink" ;
hníga+verb+strong_I+pp+noun+masc:hniginn  # "sink" ;
hníga+verb+strong_I+pp+fem:hnigin  # "sink" ;
hníga+verb+strong_I+pp+neut:hnigit  # "sink" ;
hníga+verb+strong_I+pp+neut+middle:hnigizk  # "sink" ;
míga+verb+strong_I+verb+1+sg+pres+indic:míg  # "piss" ;
míga+verb+strong_I+verb+2+sg+pres+indic:mígr  # "piss" ;
míga+verb+strong_I+verb+3+sg+pres+indic:mígr  # "piss" ;
míga+verb+strong_I+verb+1+pl+pres+indic:mígum  # "piss" ;
míga+verb+strong_I+verb+2+pl+pres+indic:mígið  # "piss" ;
míga+verb+strong_I+verb+3+pl+pres+indic:míga  # "piss" ;
míga+verb+strong_I+verb+1+sg+pres+subj:míga  # "piss" ;
míga+verb+strong_I+verb+2+sg+pres+subj:mígir  # "piss" ;
míga+verb+strong_I+verb+3+sg+pres+subj:mígi  # "piss" ;
míga+verb+strong_I+verb+1+pl+pres+subj:mígim  # "piss" ;
míga+verb+strong_I+verb+2+pl+pres+subj:mígið  # "piss" ;
míga+verb+strong_I+verb+3+pl+pres+subj:mígi  # "piss" ;
míga+verb+strong_I+verb+2+sg+imper:míg  # "piss" ;
míga+verb+strong_I+verb+1+pl+imper:mígum  # "piss" ;
míga+verb+strong_I+verb+1+pl+imper:mígið  # "piss" ;
míga+verb+strong_I+verb+1+sg+pres+indic+middle:mígumk  # "piss" ;
míga+verb+strong_I+verb+2+sg+pres+indic+middle:mígsk  # "piss" ;
míga+verb+strong_I+verb+3+sg+pres+indic+middle:mígsk  # "piss" ;
míga+verb+strong_I+verb+1+pl+pres+indic+middle:mígumk  # "piss" ;
míga+verb+strong_I+verb+2+pl+pres+indic+middle:mígizk  # "piss" ;
míga+verb+strong_I+verb+3+pl+pres+indic+middle:mígask  # "piss" ;
míga+verb+strong_I+verb+1+sg+pres+subj+middle:mígumk  # "piss" ;
míga+verb+strong_I+verb+2+sg+pres+subj+middle:mígisk  # "piss" ;
míga+verb+strong_I+verb+3+sg+pres+subj+middle:mígisk  # "piss" ;
míga+verb+strong_I+verb+1+pl+pres+subj+middle:mígimk  # "piss" ;
míga+verb+strong_I+verb+2+pl+pres+subj+middle:mígizk  # "piss" ;
míga+verb+strong_I+verb+3+pl+pres+subj+middle:mígisk  # "piss" ;
míga+verb+strong_I+verb+2+sg+imper+middle:mígsk  # "piss" ;
míga+verb+strong_I+verb+1+pl+imper+middle:mígumk  # "piss" ;
míga+verb+strong_I+verb+1+pl+imper+middle:mígizk  # "piss" ;
míga+verb+strong_I+pres_part+middle:mígandisk  # "piss" ;
míga+verb+strong_I+pres_part+nom+sg+masc:mígandi  # "piss" ;
míga+verb+strong_I+pres_part+acc+sg+masc:míganda  # "piss" ;
míga+verb+strong_I+pres_part+gen+sg+masc:míganda  # "piss" ;
míga+verb+strong_I+pres_part+dat+sg+masc:míganda  # "piss" ;
míga+verb+strong_I+pres_part+nom+sg+fem:mígandi  # "piss" ;
míga+verb+strong_I+pres_part+acc+sg+fem:mígandi  # "piss" ;
míga+verb+strong_I+pres_part+gen+sg+fem:mígandi  # "piss" ;
míga+verb+strong_I+pres_part+dat+sg+fem:mígandi  # "piss" ;
míga+verb+strong_I+pres_part+nom+sg+neut:míganda  # "piss" ;
míga+verb+strong_I+pres_part+acc+sg+neut:míganda  # "piss" ;
míga+verb+strong_I+pres_part+gen+sg+neut:míganda  # "piss" ;
míga+verb+strong_I+pres_part+dat+sg+neut:míganda  # "piss" ;
míga+verb+strong_I+pres_part+nom+pl+masc:mígandi  # "piss" ;
míga+verb+strong_I+pres_part+acc+pl+masc:mígandi  # "piss" ;
míga+verb+strong_I+pres_part+gen+pl+masc:mígandi  # "piss" ;
míga+verb+strong_I+pres_part+dat+pl+masc:mígundum  # "piss" ;
míga+verb+strong_I+pres_part+nom+pl+fem:mígandi  # "piss" ;
míga+verb+strong_I+pres_part+acc+pl+fem:mígandi  # "piss" ;
míga+verb+strong_I+pres_part+gen+pl+fem:mígandi  # "piss" ;
míga+verb+strong_I+pres_part+dat+pl+fem:mígundum  # "piss" ;
míga+verb+strong_I+pres_part+nom+pl+neut:mígandi  # "piss" ;
míga+verb+strong_I+pres_part+acc+pl+neut:mígandi  # "piss" ;
míga+verb+strong_I+pres_part+gen+pl+neut:mígandi  # "piss" ;
míga+verb+strong_I+pres_part+dat+pl+neut:mígundum  # "piss" ;
míga+verb+strong_I+verb+1+sg+pret+indic:mé  # "piss" ;
míga+verb+strong_I+verb+2+sg+pret+indic:mét  # "piss" ;
míga+verb+strong_I+verb+3+sg+pret+indic:mé  # "piss" ;
míga+verb+strong_I+verb+1+sg+pret+indic+middle:méumk  # "piss" ;
míga+verb+strong_I+verb+2+sg+pret+indic+middle:mézk  # "piss" ;
míga+verb+strong_I+verb+3+sg+pret+indic+middle:mésk  # "piss" ;
míga+verb+strong_I+verb+1+pl+pret+indic:migum  # "piss" ;
míga+verb+strong_I+verb+2+pl+pret+indic:miguð  # "piss" ;
míga+verb+strong_I+verb+3+pl+pret+indic:migu  # "piss" ;
míga+verb+strong_I+verb+1+sg+pret+subj:miga  # "piss" ;
míga+verb+strong_I+verb+2+sg+pret+subj:migir  # "piss" ;
míga+verb+strong_I+verb+3+sg+pret+subj:migi  # "piss" ;
míga+verb+strong_I+verb+1+pl+pret+subj:migim  # "piss" ;
míga+verb+strong_I+verb+2+pl+pret+subj:migið  # "piss" ;
míga+verb+strong_I+verb+3+pl+pret+subj:migi  # "piss" ;
míga+verb+strong_I+verb+1+pl+pret+indic+middle:migumk  # "piss" ;
míga+verb+strong_I+verb+2+pl+pret+indic+middle:miguzk  # "piss" ;
míga+verb+strong_I+verb+3+pl+pret+indic+middle:migusk  # "piss" ;
míga+verb+strong_I+verb+1+sg+pret+subj+middle:migumk  # "piss" ;
míga+verb+strong_I+verb+2+sg+pret+subj+middle:migisk  # "piss" ;
míga+verb+strong_I+verb+3+sg+pret+subj+middle:migisk  # "piss" ;
míga+verb+strong_I+verb+1+pl+pret+subj+middle:migimk  # "piss" ;
míga+verb+strong_I+verb+2+pl+pret+subj+middle:migizk  # "piss" ;
míga+verb+strong_I+verb+3+pl+pret+subj+middle:migisk  # "piss" ;
míga+verb+strong_I+pp+noun+masc:miginn  # "piss" ;
míga+verb+strong_I+pp+fem:migin  # "piss" ;
míga+verb+strong_I+pp+neut:migit  # "piss" ;
míga+verb+strong_I+pp+neut+middle:migizk  # "piss" ;
síga+verb+strong_I+verb+1+sg+pres+indic:síg  # "sink" ;
síga+verb+strong_I+verb+2+sg+pres+indic:sígr  # "sink" ;
síga+verb+strong_I+verb+3+sg+pres+indic:sígr  # "sink" ;
síga+verb+strong_I+verb+1+pl+pres+indic:sígum  # "sink" ;
síga+verb+strong_I+verb+2+pl+pres+indic:sígið  # "sink" ;
síga+verb+strong_I+verb+3+pl+pres+indic:síga  # "sink" ;
síga+verb+strong_I+verb+1+sg+pres+subj:síga  # "sink" ;
síga+verb+strong_I+verb+2+sg+pres+subj:sígir  # "sink" ;
síga+verb+strong_I+verb+3+sg+pres+subj:sígi  # "sink" ;
síga+verb+strong_I+verb+1+pl+pres+subj:sígim  # "sink" ;
síga+verb+strong_I+verb+2+pl+pres+subj:sígið  # "sink" ;
síga+verb+strong_I+verb+3+pl+pres+subj:sígi  # "sink" ;
síga+verb+strong_I+verb+2+sg+imper:síg  # "sink" ;
síga+verb+strong_I+verb+1+pl+imper:sígum  # "sink" ;
síga+verb+strong_I+verb+1+pl+imper:sígið  # "sink" ;
síga+verb+strong_I+verb+1+sg+pres+indic+middle:sígumk  # "sink" ;
síga+verb+strong_I+verb+2+sg+pres+indic+middle:sígsk  # "sink" ;
síga+verb+strong_I+verb+3+sg+pres+indic+middle:sígsk  # "sink" ;
síga+verb+strong_I+verb+1+pl+pres+indic+middle:sígumk  # "sink" ;
síga+verb+strong_I+verb+2+pl+pres+indic+middle:sígizk  # "sink" ;
síga+verb+strong_I+verb+3+pl+pres+indic+middle:sígask  # "sink" ;
síga+verb+strong_I+verb+1+sg+pres+subj+middle:sígumk  # "sink" ;
síga+verb+strong_I+verb+2+sg+pres+subj+middle:sígisk  # "sink" ;
síga+verb+strong_I+verb+3+sg+pres+subj+middle:sígisk  # "sink" ;
síga+verb+strong_I+verb+1+pl+pres+subj+middle:sígimk  # "sink" ;
síga+verb+strong_I+verb+2+pl+pres+subj+middle:sígizk  # "sink" ;
síga+verb+strong_I+verb+3+pl+pres+subj+middle:sígisk  # "sink" ;
síga+verb+strong_I+verb+2+sg+imper+middle:sígsk  # "sink" ;
síga+verb+strong_I+verb+1+pl+imper+middle:sígumk  # "sink" ;
síga+verb+strong_I+verb+1+pl+imper+middle:sígizk  # "sink" ;
síga+verb+strong_I+pres_part+middle:sígandisk  # "sink" ;
síga+verb+strong_I+pres_part+nom+sg+masc:sígandi  # "sink" ;
síga+verb+strong_I+pres_part+acc+sg+masc:síganda  # "sink" ;
síga+verb+strong_I+pres_part+gen+sg+masc:síganda  # "sink" ;
síga+verb+strong_I+pres_part+dat+sg+masc:síganda  # "sink" ;
síga+verb+strong_I+pres_part+nom+sg+fem:sígandi  # "sink" ;
síga+verb+strong_I+pres_part+acc+sg+fem:sígandi  # "sink" ;
síga+verb+strong_I+pres_part+gen+sg+fem:sígandi  # "sink" ;
síga+verb+strong_I+pres_part+dat+sg+fem:sígandi  # "sink" ;
síga+verb+strong_I+pres_part+nom+sg+neut:síganda  # "sink" ;
síga+verb+strong_I+pres_part+acc+sg+neut:síganda  # "sink" ;
síga+verb+strong_I+pres_part+gen+sg+neut:síganda  # "sink" ;
síga+verb+strong_I+pres_part+dat+sg+neut:síganda  # "sink" ;
síga+verb+strong_I+pres_part+nom+pl+masc:sígandi  # "sink" ;
síga+verb+strong_I+pres_part+acc+pl+masc:sígandi  # "sink" ;
síga+verb+strong_I+pres_part+gen+pl+masc:sígandi  # "sink" ;
síga+verb+strong_I+pres_part+dat+pl+masc:sígundum  # "sink" ;
síga+verb+strong_I+pres_part+nom+pl+fem:sígandi  # "sink" ;
síga+verb+strong_I+pres_part+acc+pl+fem:sígandi  # "sink" ;
síga+verb+strong_I+pres_part+gen+pl+fem:sígandi  # "sink" ;
síga+verb+strong_I+pres_part+dat+pl+fem:sígundum  # "sink" ;
síga+verb+strong_I+pres_part+nom+pl+neut:sígandi  # "sink" ;
síga+verb+strong_I+pres_part+acc+pl+neut:sígandi  # "sink" ;
síga+verb+strong_I+pres_part+gen+pl+neut:sígandi  # "sink" ;
síga+verb+strong_I+pres_part+dat+pl+neut:sígundum  # "sink" ;
síga+verb+strong_I+verb+1+sg+pret+indic:sé  # "sink" ;
síga+verb+strong_I+verb+2+sg+pret+indic:sét  # "sink" ;
síga+verb+strong_I+verb+3+sg+pret+indic:sé  # "sink" ;
síga+verb+strong_I+verb+1+sg+pret+indic+middle:séumk  # "sink" ;
síga+verb+strong_I+verb+2+sg+pret+indic+middle:sézk  # "sink" ;
síga+verb+strong_I+verb+3+sg+pret+indic+middle:sésk  # "sink" ;
síga+verb+strong_I+verb+1+pl+pret+indic:sigum  # "sink" ;
síga+verb+strong_I+verb+2+pl+pret+indic:siguð  # "sink" ;
síga+verb+strong_I+verb+3+pl+pret+indic:sigu  # "sink" ;
síga+verb+strong_I+verb+1+sg+pret+subj:siga  # "sink" ;
síga+verb+strong_I+verb+2+sg+pret+subj:sigir  # "sink" ;
síga+verb+strong_I+verb+3+sg+pret+subj:sigi  # "sink" ;
síga+verb+strong_I+verb+1+pl+pret+subj:sigim  # "sink" ;
síga+verb+strong_I+verb+2+pl+pret+subj:sigið  # "sink" ;
síga+verb+strong_I+verb+3+pl+pret+subj:sigi  # "sink" ;
síga+verb+strong_I+verb+1+pl+pret+indic+middle:sigumk  # "sink" ;
síga+verb+strong_I+verb+2+pl+pret+indic+middle:siguzk  # "sink" ;
síga+verb+strong_I+verb+3+pl+pret+indic+middle:sigusk  # "sink" ;
síga+verb+strong_I+verb+1+sg+pret+subj+middle:sigumk  # "sink" ;
síga+verb+strong_I+verb+2+sg+pret+subj+middle:sigisk  # "sink" ;
síga+verb+strong_I+verb+3+sg+pret+subj+middle:sigisk  # "sink" ;
síga+verb+strong_I+verb+1+pl+pret+subj+middle:sigimk  # "sink" ;
síga+verb+strong_I+verb+2+pl+pret+subj+middle:sigizk  # "sink" ;
síga+verb+strong_I+verb+3+pl+pret+subj+middle:sigisk  # "sink" ;
síga+verb+strong_I+pp+noun+masc:siginn  # "sink" ;
síga+verb+strong_I+pp+fem:sigin  # "sink" ;
síga+verb+strong_I+pp+neut:sigit  # "sink" ;
síga+verb+strong_I+pp+neut+middle:sigizk  # "sink" ;
víkva+verb+strong_I+verb+1+sg+pres+indic:víkv  # "give away" ;
víkva+verb+strong_I+verb+2+sg+pres+indic:víkvr  # "give away" ;
víkva+verb+strong_I+verb+3+sg+pres+indic:víkvr  # "give away" ;
víkva+verb+strong_I+verb+1+pl+pres+indic:víkvum  # "give away" ;
víkva+verb+strong_I+verb+2+pl+pres+indic:víkvið  # "give away" ;
víkva+verb+strong_I+verb+3+pl+pres+indic:víkva  # "give away" ;
víkva+verb+strong_I+verb+1+sg+pres+subj:víkva  # "give away" ;
víkva+verb+strong_I+verb+2+sg+pres+subj:víkvir  # "give away" ;
víkva+verb+strong_I+verb+3+sg+pres+subj:víkvi  # "give away" ;
víkva+verb+strong_I+verb+1+pl+pres+subj:víkvim  # "give away" ;
víkva+verb+strong_I+verb+2+pl+pres+subj:víkvið  # "give away" ;
víkva+verb+strong_I+verb+3+pl+pres+subj:víkvi  # "give away" ;
víkva+verb+strong_I+verb+2+sg+imper:víkv  # "give away" ;
víkva+verb+strong_I+verb+1+pl+imper:víkvum  # "give away" ;
víkva+verb+strong_I+verb+1+pl+imper:víkvið  # "give away" ;
víkva+verb+strong_I+verb+1+sg+pres+indic+middle:víkvumk  # "give away" ;
víkva+verb+strong_I+verb+2+sg+pres+indic+middle:víkvsk  # "give away" ;
víkva+verb+strong_I+verb+3+sg+pres+indic+middle:víkvsk  # "give away" ;
víkva+verb+strong_I+verb+1+pl+pres+indic+middle:víkvumk  # "give away" ;
víkva+verb+strong_I+verb+2+pl+pres+indic+middle:víkvizk  # "give away" ;
víkva+verb+strong_I+verb+3+pl+pres+indic+middle:víkvask  # "give away" ;
víkva+verb+strong_I+verb+1+sg+pres+subj+middle:víkvumk  # "give away" ;
víkva+verb+strong_I+verb+2+sg+pres+subj+middle:víkvisk  # "give away" ;
víkva+verb+strong_I+verb+3+sg+pres+subj+middle:víkvisk  # "give away" ;
víkva+verb+strong_I+verb+1+pl+pres+subj+middle:víkvimk  # "give away" ;
víkva+verb+strong_I+verb+2+pl+pres+subj+middle:víkvizk  # "give away" ;
víkva+verb+strong_I+verb+3+pl+pres+subj+middle:víkvisk  # "give away" ;
víkva+verb+strong_I+verb+2+sg+imper+middle:víkvsk  # "give away" ;
víkva+verb+strong_I+verb+1+pl+imper+middle:víkvumk  # "give away" ;
víkva+verb+strong_I+verb+1+pl+imper+middle:víkvizk  # "give away" ;
víkva+verb+strong_I+pres_part+middle:víkvandisk  # "give away" ;
víkva+verb+strong_I+pres_part+nom+sg+masc:víkvandi  # "give away" ;
víkva+verb+strong_I+pres_part+acc+sg+masc:víkvanda  # "give away" ;
víkva+verb+strong_I+pres_part+gen+sg+masc:víkvanda  # "give away" ;
víkva+verb+strong_I+pres_part+dat+sg+masc:víkvanda  # "give away" ;
víkva+verb+strong_I+pres_part+nom+sg+fem:víkvandi  # "give away" ;
víkva+verb+strong_I+pres_part+acc+sg+fem:víkvandi  # "give away" ;
víkva+verb+strong_I+pres_part+gen+sg+fem:víkvandi  # "give away" ;
víkva+verb+strong_I+pres_part+dat+sg+fem:víkvandi  # "give away" ;
víkva+verb+strong_I+pres_part+nom+sg+neut:víkvanda  # "give away" ;
víkva+verb+strong_I+pres_part+acc+sg+neut:víkvanda  # "give away" ;
víkva+verb+strong_I+pres_part+gen+sg+neut:víkvanda  # "give away" ;
víkva+verb+strong_I+pres_part+dat+sg+neut:víkvanda  # "give away" ;
víkva+verb+strong_I+pres_part+nom+pl+masc:víkvandi  # "give away" ;
víkva+verb+strong_I+pres_part+acc+pl+masc:víkvandi  # "give away" ;
víkva+verb+strong_I+pres_part+gen+pl+masc:víkvandi  # "give away" ;
víkva+verb+strong_I+pres_part+dat+pl+masc:víkvundum  # "give away" ;
víkva+verb+strong_I+pres_part+nom+pl+fem:víkvandi  # "give away" ;
víkva+verb+strong_I+pres_part+acc+pl+fem:víkvandi  # "give away" ;
víkva+verb+strong_I+pres_part+gen+pl+fem:víkvandi  # "give away" ;
víkva+verb+strong_I+pres_part+dat+pl+fem:víkvundum  # "give away" ;
víkva+verb+strong_I+pres_part+nom+pl+neut:víkvandi  # "give away" ;
víkva+verb+strong_I+pres_part+acc+pl+neut:víkvandi  # "give away" ;
víkva+verb+strong_I+pres_part+gen+pl+neut:víkvandi  # "give away" ;
víkva+verb+strong_I+pres_part+dat+pl+neut:víkvundum  # "give away" ;
víkva+verb+strong_I+verb+1+sg+pret+indic:veik  # "give away" ;
víkva+verb+strong_I+verb+2+sg+pret+indic:veikt  # "give away" ;
víkva+verb+strong_I+verb+3+sg+pret+indic:veik  # "give away" ;
víkva+verb+strong_I+verb+1+sg+pret+indic+middle:veikumk  # "give away" ;
víkva+verb+strong_I+verb+2+sg+pret+indic+middle:veikzk  # "give away" ;
víkva+verb+strong_I+verb+3+sg+pret+indic+middle:veiksk  # "give away" ;
víkva+verb+strong_I+verb+1+pl+pret+indic:vikum  # "give away" ;
víkva+verb+strong_I+verb+2+pl+pret+indic:vikuð  # "give away" ;
víkva+verb+strong_I+verb+3+pl+pret+indic:viku  # "give away" ;
víkva+verb+strong_I+verb+1+sg+pret+subj:vika  # "give away" ;
víkva+verb+strong_I+verb+2+sg+pret+subj:vikir  # "give away" ;
víkva+verb+strong_I+verb+3+sg+pret+subj:viki  # "give away" ;
víkva+verb+strong_I+verb+1+pl+pret+subj:vikim  # "give away" ;
víkva+verb+strong_I+verb+2+pl+pret+subj:vikið  # "give away" ;
víkva+verb+strong_I+verb+3+pl+pret+subj:viki  # "give away" ;
víkva+verb+strong_I+verb+1+pl+pret+indic+middle:vikumk  # "give away" ;
víkva+verb+strong_I+verb+2+pl+pret+indic+middle:vikuzk  # "give away" ;
víkva+verb+strong_I+verb+3+pl+pret+indic+middle:vikusk  # "give away" ;
víkva+verb+strong_I+verb+1+sg+pret+subj+middle:vikumk  # "give away" ;
víkva+verb+strong_I+verb+2+sg+pret+subj+middle:vikisk  # "give away" ;
víkva+verb+strong_I+verb+3+sg+pret+subj+middle:vikisk  # "give away" ;
víkva+verb+strong_I+verb+1+pl+pret+subj+middle:vikimk  # "give away" ;
víkva+verb+strong_I+verb+2+pl+pret+subj+middle:vikizk  # "give away" ;
víkva+verb+strong_I+verb+3+pl+pret+subj+middle:vikisk  # "give away" ;
víkva+verb+strong_I+pp+noun+masc:vikinn  # "give away" ;
víkva+verb+strong_I+pp+fem:vikin  # "give away" ;
víkva+verb+strong_I+pp+neut:vikit  # "give away" ;
víkva+verb+strong_I+pp+neut+middle:vikizk  # "give away" ;
víkva+verb+strong_I+verb+1+sg+pres+indic:víkje  # "give away" ;
víkva+verb+strong_I+verb+2+sg+pres+indic:víkjer  # "give away" ;
víkva+verb+strong_I+verb+3+sg+pres+indic:víkjer  # "give away" ;
víkva+verb+strong_I+verb+1+pl+pres+indic:víkjǫum  # "give away" ;
víkva+verb+strong_I+verb+2+pl+pres+indic:víkjaið  # "give away" ;
víkva+verb+strong_I+verb+3+pl+pres+indic:víkjaa  # "give away" ;
víkva+verb+strong_I+verb+1+sg+pres+subj:víkjaa  # "give away" ;
víkva+verb+strong_I+verb+2+sg+pres+subj:víkjair  # "give away" ;
víkva+verb+strong_I+verb+3+sg+pres+subj:víkjai  # "give away" ;
víkva+verb+strong_I+verb+1+pl+pres+subj:víkjaim  # "give away" ;
víkva+verb+strong_I+verb+2+pl+pres+subj:víkjaið  # "give away" ;
víkva+verb+strong_I+verb+3+pl+pres+subj:víkjai  # "give away" ;
víkva+verb+strong_I+verb+2+sg+imper:víkja  # "give away" ;
víkva+verb+strong_I+verb+1+pl+imper:víkjǫum  # "give away" ;
víkva+verb+strong_I+verb+1+pl+imper:víkjaið  # "give away" ;
víkva+verb+strong_I+verb+1+sg+pres+indic+middle:víkjǫumk  # "give away" ;
víkva+verb+strong_I+verb+2+sg+pres+indic+middle:víkjesk  # "give away" ;
víkva+verb+strong_I+verb+3+sg+pres+indic+middle:víkjesk  # "give away" ;
víkva+verb+strong_I+verb+1+pl+pres+indic+middle:víkjǫumk  # "give away" ;
víkva+verb+strong_I+verb+2+pl+pres+indic+middle:víkjaizk  # "give away" ;
víkva+verb+strong_I+verb+3+pl+pres+indic+middle:víkjaask  # "give away" ;
víkva+verb+strong_I+verb+1+sg+pres+subj+middle:víkjǫumk  # "give away" ;
víkva+verb+strong_I+verb+2+sg+pres+subj+middle:víkjaisk  # "give away" ;
víkva+verb+strong_I+verb+3+sg+pres+subj+middle:víkjaisk  # "give away" ;
víkva+verb+strong_I+verb+1+pl+pres+subj+middle:víkjaimk  # "give away" ;
víkva+verb+strong_I+verb+2+pl+pres+subj+middle:víkjaizk  # "give away" ;
víkva+verb+strong_I+verb+3+pl+pres+subj+middle:víkjaisk  # "give away" ;
víkva+verb+strong_I+verb+2+sg+imper+middle:víkjask  # "give away" ;
víkva+verb+strong_I+verb+1+pl+imper+middle:víkjǫumk  # "give away" ;
víkva+verb+strong_I+verb+1+pl+imper+middle:víkjaizk  # "give away" ;
víkva+verb+strong_I+pres_part+middle:víkjaandisk  # "give away" ;
víkva+verb+strong_I+pres_part+nom+sg+masc:víkjaandi  # "give away" ;
víkva+verb+strong_I+pres_part+acc+sg+masc:víkjaanda  # "give away" ;
víkva+verb+strong_I+pres_part+gen+sg+masc:víkjaanda  # "give away" ;
víkva+verb+strong_I+pres_part+dat+sg+masc:víkjaanda  # "give away" ;
víkva+verb+strong_I+pres_part+nom+sg+fem:víkjaandi  # "give away" ;
víkva+verb+strong_I+pres_part+acc+sg+fem:víkjaandi  # "give away" ;
víkva+verb+strong_I+pres_part+gen+sg+fem:víkjaandi  # "give away" ;
víkva+verb+strong_I+pres_part+dat+sg+fem:víkjaandi  # "give away" ;
víkva+verb+strong_I+pres_part+nom+sg+neut:víkjaanda  # "give away" ;
víkva+verb+strong_I+pres_part+acc+sg+neut:víkjaanda  # "give away" ;
víkva+verb+strong_I+pres_part+gen+sg+neut:víkjaanda  # "give away" ;
víkva+verb+strong_I+pres_part+dat+sg+neut:víkjaanda  # "give away" ;
víkva+verb+strong_I+pres_part+nom+pl+masc:víkjaandi  # "give away" ;
víkva+verb+strong_I+pres_part+acc+pl+masc:víkjaandi  # "give away" ;
víkva+verb+strong_I+pres_part+gen+pl+masc:víkjaandi  # "give away" ;
víkva+verb+strong_I+pres_part+dat+pl+masc:víkjǫundum  # "give away" ;
víkva+verb+strong_I+pres_part+nom+pl+fem:víkjaandi  # "give away" ;
víkva+verb+strong_I+pres_part+acc+pl+fem:víkjaandi  # "give away" ;
víkva+verb+strong_I+pres_part+gen+pl+fem:víkjaandi  # "give away" ;
víkva+verb+strong_I+pres_part+dat+pl+fem:víkjǫundum  # "give away" ;
víkva+verb+strong_I+pres_part+nom+pl+neut:víkjaandi  # "give away" ;
víkva+verb+strong_I+pres_part+acc+pl+neut:víkjaandi  # "give away" ;
víkva+verb+strong_I+pres_part+gen+pl+neut:víkjaandi  # "give away" ;
víkva+verb+strong_I+pres_part+dat+pl+neut:víkjǫundum  # "give away" ;
víkva+verb+strong_I+pp+noun+masc:ykvinninn  # "give away" ;
víkva+verb+strong_I+pp+fem:ykvinnin  # "give away" ;
víkva+verb+strong_I+pp+neut:ykvinnit  # "give away" ;
víkva+verb+strong_I+pp+neut+middle:ykvinnizk  # "give away" ;
svíkva+verb+strong_I+verb+1+sg+pres+indic:svíkv  # "betray" ;
svíkva+verb+strong_I+verb+2+sg+pres+indic:svíkvr  # "betray" ;
svíkva+verb+strong_I+verb+3+sg+pres+indic:svíkvr  # "betray" ;
svíkva+verb+strong_I+verb+1+pl+pres+indic:svíkvum  # "betray" ;
svíkva+verb+strong_I+verb+2+pl+pres+indic:svíkvið  # "betray" ;
svíkva+verb+strong_I+verb+3+pl+pres+indic:svíkva  # "betray" ;
svíkva+verb+strong_I+verb+1+sg+pres+subj:svíkva  # "betray" ;
svíkva+verb+strong_I+verb+2+sg+pres+subj:svíkvir  # "betray" ;
svíkva+verb+strong_I+verb+3+sg+pres+subj:svíkvi  # "betray" ;
svíkva+verb+strong_I+verb+1+pl+pres+subj:svíkvim  # "betray" ;
svíkva+verb+strong_I+verb+2+pl+pres+subj:svíkvið  # "betray" ;
svíkva+verb+strong_I+verb+3+pl+pres+subj:svíkvi  # "betray" ;
svíkva+verb+strong_I+verb+2+sg+imper:svíkv  # "betray" ;
svíkva+verb+strong_I+verb+1+pl+imper:svíkvum  # "betray" ;
svíkva+verb+strong_I+verb+1+pl+imper:svíkvið  # "betray" ;
svíkva+verb+strong_I+verb+1+sg+pres+indic+middle:svíkvumk  # "betray" ;
svíkva+verb+strong_I+verb+2+sg+pres+indic+middle:svíkvsk  # "betray" ;
svíkva+verb+strong_I+verb+3+sg+pres+indic+middle:svíkvsk  # "betray" ;
svíkva+verb+strong_I+verb+1+pl+pres+indic+middle:svíkvumk  # "betray" ;
svíkva+verb+strong_I+verb+2+pl+pres+indic+middle:svíkvizk  # "betray" ;
svíkva+verb+strong_I+verb+3+pl+pres+indic+middle:svíkvask  # "betray" ;
svíkva+verb+strong_I+verb+1+sg+pres+subj+middle:svíkvumk  # "betray" ;
svíkva+verb+strong_I+verb+2+sg+pres+subj+middle:svíkvisk  # "betray" ;
svíkva+verb+strong_I+verb+3+sg+pres+subj+middle:svíkvisk  # "betray" ;
svíkva+verb+strong_I+verb+1+pl+pres+subj+middle:svíkvimk  # "betray" ;
svíkva+verb+strong_I+verb+2+pl+pres+subj+middle:svíkvizk  # "betray" ;
svíkva+verb+strong_I+verb+3+pl+pres+subj+middle:svíkvisk  # "betray" ;
svíkva+verb+strong_I+verb+2+sg+imper+middle:svíkvsk  # "betray" ;
svíkva+verb+strong_I+verb+1+pl+imper+middle:svíkvumk  # "betray" ;
svíkva+verb+strong_I+verb+1+pl+imper+middle:svíkvizk  # "betray" ;
svíkva+verb+strong_I+pres_part+middle:svíkvandisk  # "betray" ;
svíkva+verb+strong_I+pres_part+nom+sg+masc:svíkvandi  # "betray" ;
svíkva+verb+strong_I+pres_part+acc+sg+masc:svíkvanda  # "betray" ;
svíkva+verb+strong_I+pres_part+gen+sg+masc:svíkvanda  # "betray" ;
svíkva+verb+strong_I+pres_part+dat+sg+masc:svíkvanda  # "betray" ;
svíkva+verb+strong_I+pres_part+nom+sg+fem:svíkvandi  # "betray" ;
svíkva+verb+strong_I+pres_part+acc+sg+fem:svíkvandi  # "betray" ;
svíkva+verb+strong_I+pres_part+gen+sg+fem:svíkvandi  # "betray" ;
svíkva+verb+strong_I+pres_part+dat+sg+fem:svíkvandi  # "betray" ;
svíkva+verb+strong_I+pres_part+nom+sg+neut:svíkvanda  # "betray" ;
svíkva+verb+strong_I+pres_part+acc+sg+neut:svíkvanda  # "betray" ;
svíkva+verb+strong_I+pres_part+gen+sg+neut:svíkvanda  # "betray" ;
svíkva+verb+strong_I+pres_part+dat+sg+neut:svíkvanda  # "betray" ;
svíkva+verb+strong_I+pres_part+nom+pl+masc:svíkvandi  # "betray" ;
svíkva+verb+strong_I+pres_part+acc+pl+masc:svíkvandi  # "betray" ;
svíkva+verb+strong_I+pres_part+gen+pl+masc:svíkvandi  # "betray" ;
svíkva+verb+strong_I+pres_part+dat+pl+masc:svíkvundum  # "betray" ;
svíkva+verb+strong_I+pres_part+nom+pl+fem:svíkvandi  # "betray" ;
svíkva+verb+strong_I+pres_part+acc+pl+fem:svíkvandi  # "betray" ;
svíkva+verb+strong_I+pres_part+gen+pl+fem:svíkvandi  # "betray" ;
svíkva+verb+strong_I+pres_part+dat+pl+fem:svíkvundum  # "betray" ;
svíkva+verb+strong_I+pres_part+nom+pl+neut:svíkvandi  # "betray" ;
svíkva+verb+strong_I+pres_part+acc+pl+neut:svíkvandi  # "betray" ;
svíkva+verb+strong_I+pres_part+gen+pl+neut:svíkvandi  # "betray" ;
svíkva+verb+strong_I+pres_part+dat+pl+neut:svíkvundum  # "betray" ;
svíkva+verb+strong_I+verb+1+sg+pret+indic:sveik  # "betray" ;
svíkva+verb+strong_I+verb+2+sg+pret+indic:sveikt  # "betray" ;
svíkva+verb+strong_I+verb+3+sg+pret+indic:sveik  # "betray" ;
svíkva+verb+strong_I+verb+1+sg+pret+indic+middle:sveikumk  # "betray" ;
svíkva+verb+strong_I+verb+2+sg+pret+indic+middle:sveikzk  # "betray" ;
svíkva+verb+strong_I+verb+3+sg+pret+indic+middle:sveiksk  # "betray" ;
svíkva+verb+strong_I+verb+1+pl+pret+indic:svikum  # "betray" ;
svíkva+verb+strong_I+verb+2+pl+pret+indic:svikuð  # "betray" ;
svíkva+verb+strong_I+verb+3+pl+pret+indic:sviku  # "betray" ;
svíkva+verb+strong_I+verb+1+sg+pret+subj:svika  # "betray" ;
svíkva+verb+strong_I+verb+2+sg+pret+subj:svikir  # "betray" ;
svíkva+verb+strong_I+verb+3+sg+pret+subj:sviki  # "betray" ;
svíkva+verb+strong_I+verb+1+pl+pret+subj:svikim  # "betray" ;
svíkva+verb+strong_I+verb+2+pl+pret+subj:svikið  # "betray" ;
svíkva+verb+strong_I+verb+3+pl+pret+subj:sviki  # "betray" ;
svíkva+verb+strong_I+verb+1+pl+pret+indic+middle:svikumk  # "betray" ;
svíkva+verb+strong_I+verb+2+pl+pret+indic+middle:svikuzk  # "betray" ;
svíkva+verb+strong_I+verb+3+pl+pret+indic+middle:svikusk  # "betray" ;
svíkva+verb+strong_I+verb+1+sg+pret+subj+middle:svikumk  # "betray" ;
svíkva+verb+strong_I+verb+2+sg+pret+subj+middle:svikisk  # "betray" ;
svíkva+verb+strong_I+verb+3+sg+pret+subj+middle:svikisk  # "betray" ;
svíkva+verb+strong_I+verb+1+pl+pret+subj+middle:svikimk  # "betray" ;
svíkva+verb+strong_I+verb+2+pl+pret+subj+middle:svikizk  # "betray" ;
svíkva+verb+strong_I+verb+3+pl+pret+subj+middle:svikisk  # "betray" ;
svíkva+verb+strong_I+pp+noun+masc:svikinn  # "betray" ;
svíkva+verb+strong_I+pp+fem:svikin  # "betray" ;
svíkva+verb+strong_I+pp+neut:svikit  # "betray" ;
svíkva+verb+strong_I+pp+neut+middle:svikizk  # "betray" ;
bíða+verb+strong_I+verb+1+sg+pres+indic:bíð  # "wait for # anomalous pp vowel" ;
bíða+verb+strong_I+verb+2+sg+pres+indic:bíðr  # "wait for # anomalous pp vowel" ;
bíða+verb+strong_I+verb+3+sg+pres+indic:bíðr  # "wait for # anomalous pp vowel" ;
bíða+verb+strong_I+verb+1+pl+pres+indic:bíðum  # "wait for # anomalous pp vowel" ;
bíða+verb+strong_I+verb+2+pl+pres+indic:bíðið  # "wait for # anomalous pp vowel" ;
bíða+verb+strong_I+verb+3+pl+pres+indic:bíða  # "wait for # anomalous pp vowel" ;
bíða+verb+strong_I+verb+1+sg+pres+subj:bíða  # "wait for # anomalous pp vowel" ;
bíða+verb+strong_I+verb+2+sg+pres+subj:bíðir  # "wait for # anomalous pp vowel" ;
bíða+verb+strong_I+verb+3+sg+pres+subj:bíði  # "wait for # anomalous pp vowel" ;
bíða+verb+strong_I+verb+1+pl+pres+subj:bíðim  # "wait for # anomalous pp vowel" ;
bíða+verb+strong_I+verb+2+pl+pres+subj:bíðið  # "wait for # anomalous pp vowel" ;
bíða+verb+strong_I+verb+3+pl+pres+subj:bíði  # "wait for # anomalous pp vowel" ;
bíða+verb+strong_I+verb+2+sg+imper:bíð  # "wait for # anomalous pp vowel" ;
bíða+verb+strong_I+verb+1+pl+imper:bíðum  # "wait for # anomalous pp vowel" ;
bíða+verb+strong_I+verb+1+pl+imper:bíðið  # "wait for # anomalous pp vowel" ;
bíða+verb+strong_I+verb+1+sg+pres+indic+middle:bíðumk  # "wait for # anomalous pp vowel" ;
bíða+verb+strong_I+verb+2+sg+pres+indic+middle:bíðsk  # "wait for # anomalous pp vowel" ;
bíða+verb+strong_I+verb+3+sg+pres+indic+middle:bíðsk  # "wait for # anomalous pp vowel" ;
bíða+verb+strong_I+verb+1+pl+pres+indic+middle:bíðumk  # "wait for # anomalous pp vowel" ;
bíða+verb+strong_I+verb+2+pl+pres+indic+middle:bíðizk  # "wait for # anomalous pp vowel" ;
bíða+verb+strong_I+verb+3+pl+pres+indic+middle:bíðask  # "wait for # anomalous pp vowel" ;
bíða+verb+strong_I+verb+1+sg+pres+subj+middle:bíðumk  # "wait for # anomalous pp vowel" ;
bíða+verb+strong_I+verb+2+sg+pres+subj+middle:bíðisk  # "wait for # anomalous pp vowel" ;
bíða+verb+strong_I+verb+3+sg+pres+subj+middle:bíðisk  # "wait for # anomalous pp vowel" ;
bíða+verb+strong_I+verb+1+pl+pres+subj+middle:bíðimk  # "wait for # anomalous pp vowel" ;
bíða+verb+strong_I+verb+2+pl+pres+subj+middle:bíðizk  # "wait for # anomalous pp vowel" ;
bíða+verb+strong_I+verb+3+pl+pres+subj+middle:bíðisk  # "wait for # anomalous pp vowel" ;
bíða+verb+strong_I+verb+2+sg+imper+middle:bíðsk  # "wait for # anomalous pp vowel" ;
bíða+verb+strong_I+verb+1+pl+imper+middle:bíðumk  # "wait for # anomalous pp vowel" ;
bíða+verb+strong_I+verb+1+pl+imper+middle:bíðizk  # "wait for # anomalous pp vowel" ;
bíða+verb+strong_I+pres_part+middle:bíðandisk  # "wait for # anomalous pp vowel" ;
bíða+verb+strong_I+pres_part+nom+sg+masc:bíðandi  # "wait for # anomalous pp vowel" ;
bíða+verb+strong_I+pres_part+acc+sg+masc:bíðanda  # "wait for # anomalous pp vowel" ;
bíða+verb+strong_I+pres_part+gen+sg+masc:bíðanda  # "wait for # anomalous pp vowel" ;
bíða+verb+strong_I+pres_part+dat+sg+masc:bíðanda  # "wait for # anomalous pp vowel" ;
bíða+verb+strong_I+pres_part+nom+sg+fem:bíðandi  # "wait for # anomalous pp vowel" ;
bíða+verb+strong_I+pres_part+acc+sg+fem:bíðandi  # "wait for # anomalous pp vowel" ;
bíða+verb+strong_I+pres_part+gen+sg+fem:bíðandi  # "wait for # anomalous pp vowel" ;
bíða+verb+strong_I+pres_part+dat+sg+fem:bíðandi  # "wait for # anomalous pp vowel" ;
bíða+verb+strong_I+pres_part+nom+sg+neut:bíðanda  # "wait for # anomalous pp vowel" ;
bíða+verb+strong_I+pres_part+acc+sg+neut:bíðanda  # "wait for # anomalous pp vowel" ;
bíða+verb+strong_I+pres_part+gen+sg+neut:bíðanda  # "wait for # anomalous pp vowel" ;
bíða+verb+strong_I+pres_part+dat+sg+neut:bíðanda  # "wait for # anomalous pp vowel" ;
bíða+verb+strong_I+pres_part+nom+pl+masc:bíðandi  # "wait for # anomalous pp vowel" ;
bíða+verb+strong_I+pres_part+acc+pl+masc:bíðandi  # "wait for # anomalous pp vowel" ;
bíða+verb+strong_I+pres_part+gen+pl+masc:bíðandi  # "wait for # anomalous pp vowel" ;
bíða+verb+strong_I+pres_part+dat+pl+masc:bíðundum  # "wait for # anomalous pp vowel" ;
bíða+verb+strong_I+pres_part+nom+pl+fem:bíðandi  # "wait for # anomalous pp vowel" ;
bíða+verb+strong_I+pres_part+acc+pl+fem:bíðandi  # "wait for # anomalous pp vowel" ;
bíða+verb+strong_I+pres_part+gen+pl+fem:bíðandi  # "wait for # anomalous pp vowel" ;
bíða+verb+strong_I+pres_part+dat+pl+fem:bíðundum  # "wait for # anomalous pp vowel" ;
bíða+verb+strong_I+pres_part+nom+pl+neut:bíðandi  # "wait for # anomalous pp vowel" ;
bíða+verb+strong_I+pres_part+acc+pl+neut:bíðandi  # "wait for # anomalous pp vowel" ;
bíða+verb+strong_I+pres_part+gen+pl+neut:bíðandi  # "wait for # anomalous pp vowel" ;
bíða+verb+strong_I+pres_part+dat+pl+neut:bíðundum  # "wait for # anomalous pp vowel" ;
bíða+verb+strong_I+verb+1+sg+pret+indic:beit  # "wait for # anomalous pp vowel" ;
bíða+verb+strong_I+verb+2+sg+pret+indic:beizt  # "wait for # anomalous pp vowel" ;
bíða+verb+strong_I+verb+3+sg+pret+indic:beit  # "wait for # anomalous pp vowel" ;
bíða+verb+strong_I+verb+1+sg+pret+indic+middle:beitumk  # "wait for # anomalous pp vowel" ;
bíða+verb+strong_I+verb+2+sg+pret+indic+middle:beitzk  # "wait for # anomalous pp vowel" ;
bíða+verb+strong_I+verb+3+sg+pret+indic+middle:beitsk  # "wait for # anomalous pp vowel" ;
bíða+verb+strong_I+verb+1+pl+pret+indic:biðum  # "wait for # anomalous pp vowel" ;
bíða+verb+strong_I+verb+2+pl+pret+indic:biðuð  # "wait for # anomalous pp vowel" ;
bíða+verb+strong_I+verb+3+pl+pret+indic:biðu  # "wait for # anomalous pp vowel" ;
bíða+verb+strong_I+verb+1+sg+pret+subj:biða  # "wait for # anomalous pp vowel" ;
bíða+verb+strong_I+verb+2+sg+pret+subj:biðir  # "wait for # anomalous pp vowel" ;
bíða+verb+strong_I+verb+3+sg+pret+subj:biði  # "wait for # anomalous pp vowel" ;
bíða+verb+strong_I+verb+1+pl+pret+subj:biðim  # "wait for # anomalous pp vowel" ;
bíða+verb+strong_I+verb+2+pl+pret+subj:biðið  # "wait for # anomalous pp vowel" ;
bíða+verb+strong_I+verb+3+pl+pret+subj:biði  # "wait for # anomalous pp vowel" ;
bíða+verb+strong_I+verb+1+pl+pret+indic+middle:biðumk  # "wait for # anomalous pp vowel" ;
bíða+verb+strong_I+verb+2+pl+pret+indic+middle:biðuzk  # "wait for # anomalous pp vowel" ;
bíða+verb+strong_I+verb+3+pl+pret+indic+middle:biðusk  # "wait for # anomalous pp vowel" ;
bíða+verb+strong_I+verb+1+sg+pret+subj+middle:biðumk  # "wait for # anomalous pp vowel" ;
bíða+verb+strong_I+verb+2+sg+pret+subj+middle:biðisk  # "wait for # anomalous pp vowel" ;
bíða+verb+strong_I+verb+3+sg+pret+subj+middle:biðisk  # "wait for # anomalous pp vowel" ;
bíða+verb+strong_I+verb+1+pl+pret+subj+middle:biðimk  # "wait for # anomalous pp vowel" ;
bíða+verb+strong_I+verb+2+pl+pret+subj+middle:biðizk  # "wait for # anomalous pp vowel" ;
bíða+verb+strong_I+verb+3+pl+pret+subj+middle:biðisk  # "wait for # anomalous pp vowel" ;
bíða+verb+strong_I+pp+noun+masc:beðinn  # "wait for # anomalous pp vowel" ;
bíða+verb+strong_I+pp+fem:beðin  # "wait for # anomalous pp vowel" ;
bíða+verb+strong_I+pp+neut:beðit  # "wait for # anomalous pp vowel" ;
bíða+verb+strong_I+pp+neut+middle:beðizk  # "wait for # anomalous pp vowel" ;
blíkja+verb+strong_I+verb+1+sg+pres+indic:blíkj  # "shine # -j- in present" ;
blíkja+verb+strong_I+verb+2+sg+pres+indic:blíkjr  # "shine # -j- in present" ;
blíkja+verb+strong_I+verb+3+sg+pres+indic:blíkjr  # "shine # -j- in present" ;
blíkja+verb+strong_I+verb+1+pl+pres+indic:blíkjum  # "shine # -j- in present" ;
blíkja+verb+strong_I+verb+2+pl+pres+indic:blíkjið  # "shine # -j- in present" ;
blíkja+verb+strong_I+verb+3+pl+pres+indic:blíkja  # "shine # -j- in present" ;
blíkja+verb+strong_I+verb+1+sg+pres+subj:blíkja  # "shine # -j- in present" ;
blíkja+verb+strong_I+verb+2+sg+pres+subj:blíkjir  # "shine # -j- in present" ;
blíkja+verb+strong_I+verb+3+sg+pres+subj:blíkji  # "shine # -j- in present" ;
blíkja+verb+strong_I+verb+1+pl+pres+subj:blíkjim  # "shine # -j- in present" ;
blíkja+verb+strong_I+verb+2+pl+pres+subj:blíkjið  # "shine # -j- in present" ;
blíkja+verb+strong_I+verb+3+pl+pres+subj:blíkji  # "shine # -j- in present" ;
blíkja+verb+strong_I+verb+2+sg+imper:blíkj  # "shine # -j- in present" ;
blíkja+verb+strong_I+verb+1+pl+imper:blíkjum  # "shine # -j- in present" ;
blíkja+verb+strong_I+verb+1+pl+imper:blíkjið  # "shine # -j- in present" ;
blíkja+verb+strong_I+verb+1+sg+pres+indic+middle:blíkjumk  # "shine # -j- in present" ;
blíkja+verb+strong_I+verb+2+sg+pres+indic+middle:blíkjsk  # "shine # -j- in present" ;
blíkja+verb+strong_I+verb+3+sg+pres+indic+middle:blíkjsk  # "shine # -j- in present" ;
blíkja+verb+strong_I+verb+1+pl+pres+indic+middle:blíkjumk  # "shine # -j- in present" ;
blíkja+verb+strong_I+verb+2+pl+pres+indic+middle:blíkjizk  # "shine # -j- in present" ;
blíkja+verb+strong_I+verb+3+pl+pres+indic+middle:blíkjask  # "shine # -j- in present" ;
blíkja+verb+strong_I+verb+1+sg+pres+subj+middle:blíkjumk  # "shine # -j- in present" ;
blíkja+verb+strong_I+verb+2+sg+pres+subj+middle:blíkjisk  # "shine # -j- in present" ;
blíkja+verb+strong_I+verb+3+sg+pres+subj+middle:blíkjisk  # "shine # -j- in present" ;
blíkja+verb+strong_I+verb+1+pl+pres+subj+middle:blíkjimk  # "shine # -j- in present" ;
blíkja+verb+strong_I+verb+2+pl+pres+subj+middle:blíkjizk  # "shine # -j- in present" ;
blíkja+verb+strong_I+verb+3+pl+pres+subj+middle:blíkjisk  # "shine # -j- in present" ;
blíkja+verb+strong_I+verb+2+sg+imper+middle:blíkjsk  # "shine # -j- in present" ;
blíkja+verb+strong_I+verb+1+pl+imper+middle:blíkjumk  # "shine # -j- in present" ;
blíkja+verb+strong_I+verb+1+pl+imper+middle:blíkjizk  # "shine # -j- in present" ;
blíkja+verb+strong_I+pres_part+middle:blíkjandisk  # "shine # -j- in present" ;
blíkja+verb+strong_I+pres_part+nom+sg+masc:blíkjandi  # "shine # -j- in present" ;
blíkja+verb+strong_I+pres_part+acc+sg+masc:blíkjanda  # "shine # -j- in present" ;
blíkja+verb+strong_I+pres_part+gen+sg+masc:blíkjanda  # "shine # -j- in present" ;
blíkja+verb+strong_I+pres_part+dat+sg+masc:blíkjanda  # "shine # -j- in present" ;
blíkja+verb+strong_I+pres_part+nom+sg+fem:blíkjandi  # "shine # -j- in present" ;
blíkja+verb+strong_I+pres_part+acc+sg+fem:blíkjandi  # "shine # -j- in present" ;
blíkja+verb+strong_I+pres_part+gen+sg+fem:blíkjandi  # "shine # -j- in present" ;
blíkja+verb+strong_I+pres_part+dat+sg+fem:blíkjandi  # "shine # -j- in present" ;
blíkja+verb+strong_I+pres_part+nom+sg+neut:blíkjanda  # "shine # -j- in present" ;
blíkja+verb+strong_I+pres_part+acc+sg+neut:blíkjanda  # "shine # -j- in present" ;
blíkja+verb+strong_I+pres_part+gen+sg+neut:blíkjanda  # "shine # -j- in present" ;
blíkja+verb+strong_I+pres_part+dat+sg+neut:blíkjanda  # "shine # -j- in present" ;
blíkja+verb+strong_I+pres_part+nom+pl+masc:blíkjandi  # "shine # -j- in present" ;
blíkja+verb+strong_I+pres_part+acc+pl+masc:blíkjandi  # "shine # -j- in present" ;
blíkja+verb+strong_I+pres_part+gen+pl+masc:blíkjandi  # "shine # -j- in present" ;
blíkja+verb+strong_I+pres_part+dat+pl+masc:blíkjundum  # "shine # -j- in present" ;
blíkja+verb+strong_I+pres_part+nom+pl+fem:blíkjandi  # "shine # -j- in present" ;
blíkja+verb+strong_I+pres_part+acc+pl+fem:blíkjandi  # "shine # -j- in present" ;
blíkja+verb+strong_I+pres_part+gen+pl+fem:blíkjandi  # "shine # -j- in present" ;
blíkja+verb+strong_I+pres_part+dat+pl+fem:blíkjundum  # "shine # -j- in present" ;
blíkja+verb+strong_I+pres_part+nom+pl+neut:blíkjandi  # "shine # -j- in present" ;
blíkja+verb+strong_I+pres_part+acc+pl+neut:blíkjandi  # "shine # -j- in present" ;
blíkja+verb+strong_I+pres_part+gen+pl+neut:blíkjandi  # "shine # -j- in present" ;
blíkja+verb+strong_I+pres_part+dat+pl+neut:blíkjundum  # "shine # -j- in present" ;
blíkja+verb+strong_I+verb+1+sg+pret+indic:bleik  # "shine # -j- in present" ;
blíkja+verb+strong_I+verb+2+sg+pret+indic:bleikt  # "shine # -j- in present" ;
blíkja+verb+strong_I+verb+3+sg+pret+indic:bleik  # "shine # -j- in present" ;
blíkja+verb+strong_I+verb+1+sg+pret+indic+middle:bleikumk  # "shine # -j- in present" ;
blíkja+verb+strong_I+verb+2+sg+pret+indic+middle:bleikzk  # "shine # -j- in present" ;
blíkja+verb+strong_I+verb+3+sg+pret+indic+middle:bleiksk  # "shine # -j- in present" ;
blíkja+verb+strong_I+verb+1+pl+pret+indic:blikum  # "shine # -j- in present" ;
blíkja+verb+strong_I+verb+2+pl+pret+indic:blikuð  # "shine # -j- in present" ;
blíkja+verb+strong_I+verb+3+pl+pret+indic:bliku  # "shine # -j- in present" ;
blíkja+verb+strong_I+verb+1+sg+pret+subj:blika  # "shine # -j- in present" ;
blíkja+verb+strong_I+verb+2+sg+pret+subj:blikir  # "shine # -j- in present" ;
blíkja+verb+strong_I+verb+3+sg+pret+subj:bliki  # "shine # -j- in present" ;
blíkja+verb+strong_I+verb+1+pl+pret+subj:blikim  # "shine # -j- in present" ;
blíkja+verb+strong_I+verb+2+pl+pret+subj:blikið  # "shine # -j- in present" ;
blíkja+verb+strong_I+verb+3+pl+pret+subj:bliki  # "shine # -j- in present" ;
blíkja+verb+strong_I+verb+1+pl+pret+indic+middle:blikumk  # "shine # -j- in present" ;
blíkja+verb+strong_I+verb+2+pl+pret+indic+middle:blikuzk  # "shine # -j- in present" ;
blíkja+verb+strong_I+verb+3+pl+pret+indic+middle:blikusk  # "shine # -j- in present" ;
blíkja+verb+strong_I+verb+1+sg+pret+subj+middle:blikumk  # "shine # -j- in present" ;
blíkja+verb+strong_I+verb+2+sg+pret+subj+middle:blikisk  # "shine # -j- in present" ;
blíkja+verb+strong_I+verb+3+sg+pret+subj+middle:blikisk  # "shine # -j- in present" ;
blíkja+verb+strong_I+verb+1+pl+pret+subj+middle:blikimk  # "shine # -j- in present" ;
blíkja+verb+strong_I+verb+2+pl+pret+subj+middle:blikizk  # "shine # -j- in present" ;
blíkja+verb+strong_I+verb+3+pl+pret+subj+middle:blikisk  # "shine # -j- in present" ;
drjúpa+verb+strong_II+verb+1+sg+pres+indic:drýp  # "drip" ;
drjúpa+verb+strong_II+verb+2+sg+pres+indic:drýpr  # "drip" ;
drjúpa+verb+strong_II+verb+3+sg+pres+indic:drýpr  # "drip" ;
drjúpa+verb+strong_II+verb+1+pl+pres+indic:drjúpum  # "drip" ;
drjúpa+verb+strong_II+verb+2+pl+pres+indic:drjúpið  # "drip" ;
drjúpa+verb+strong_II+verb+3+pl+pres+indic:drjúpa  # "drip" ;
drjúpa+verb+strong_II+verb+1+sg+pres+subj:drjúpa  # "drip" ;
drjúpa+verb+strong_II+verb+2+sg+pres+subj:drjúpir  # "drip" ;
drjúpa+verb+strong_II+verb+3+sg+pres+subj:drjúpi  # "drip" ;
drjúpa+verb+strong_II+verb+1+pl+pres+subj:drjúpim  # "drip" ;
drjúpa+verb+strong_II+verb+2+pl+pres+subj:drjúpið  # "drip" ;
drjúpa+verb+strong_II+verb+3+pl+pres+subj:drjúpi  # "drip" ;
drjúpa+verb+strong_II+verb+2+sg+imper:drjúp  # "drip" ;
drjúpa+verb+strong_II+verb+1+pl+imper:drjúpum  # "drip" ;
drjúpa+verb+strong_II+verb+1+pl+imper:drjúpið  # "drip" ;
drjúpa+verb+strong_II+verb+1+sg+pres+indic+middle:drjúpumk  # "drip" ;
drjúpa+verb+strong_II+verb+2+sg+pres+indic+middle:drýpsk  # "drip" ;
drjúpa+verb+strong_II+verb+3+sg+pres+indic+middle:drýpsk  # "drip" ;
drjúpa+verb+strong_II+verb+1+pl+pres+indic+middle:drjúpumk  # "drip" ;
drjúpa+verb+strong_II+verb+2+pl+pres+indic+middle:drjúpizk  # "drip" ;
drjúpa+verb+strong_II+verb+3+pl+pres+indic+middle:drjúpask  # "drip" ;
drjúpa+verb+strong_II+verb+1+sg+pres+subj+middle:drjúpumk  # "drip" ;
drjúpa+verb+strong_II+verb+2+sg+pres+subj+middle:drjúpisk  # "drip" ;
drjúpa+verb+strong_II+verb+3+sg+pres+subj+middle:drjúpisk  # "drip" ;
drjúpa+verb+strong_II+verb+1+pl+pres+subj+middle:drjúpimk  # "drip" ;
drjúpa+verb+strong_II+verb+2+pl+pres+subj+middle:drjúpizk  # "drip" ;
drjúpa+verb+strong_II+verb+3+pl+pres+subj+middle:drjúpisk  # "drip" ;
drjúpa+verb+strong_II+verb+2+sg+imper+middle:drjúpsk  # "drip" ;
drjúpa+verb+strong_II+verb+1+pl+imper+middle:drjúpumk  # "drip" ;
drjúpa+verb+strong_II+verb+1+pl+imper+middle:drjúpizk  # "drip" ;
drjúpa+verb+strong_II+pres_part+middle:drjúpandisk  # "drip" ;
drjúpa+verb+strong_II+pres_part+nom+sg+masc:drjúpandi  # "drip" ;
drjúpa+verb+strong_II+pres_part+acc+sg+masc:drjúpanda  # "drip" ;
drjúpa+verb+strong_II+pres_part+gen+sg+masc:drjúpanda  # "drip" ;
drjúpa+verb+strong_II+pres_part+dat+sg+masc:drjúpanda  # "drip" ;
drjúpa+verb+strong_II+pres_part+nom+sg+fem:drjúpandi  # "drip" ;
drjúpa+verb+strong_II+pres_part+acc+sg+fem:drjúpandi  # "drip" ;
drjúpa+verb+strong_II+pres_part+gen+sg+fem:drjúpandi  # "drip" ;
drjúpa+verb+strong_II+pres_part+dat+sg+fem:drjúpandi  # "drip" ;
drjúpa+verb+strong_II+pres_part+nom+sg+neut:drjúpanda  # "drip" ;
drjúpa+verb+strong_II+pres_part+acc+sg+neut:drjúpanda  # "drip" ;
drjúpa+verb+strong_II+pres_part+gen+sg+neut:drjúpanda  # "drip" ;
drjúpa+verb+strong_II+pres_part+dat+sg+neut:drjúpanda  # "drip" ;
drjúpa+verb+strong_II+pres_part+nom+pl+masc:drjúpandi  # "drip" ;
drjúpa+verb+strong_II+pres_part+acc+pl+masc:drjúpandi  # "drip" ;
drjúpa+verb+strong_II+pres_part+gen+pl+masc:drjúpandi  # "drip" ;
drjúpa+verb+strong_II+pres_part+dat+pl+masc:drjúpundum  # "drip" ;
drjúpa+verb+strong_II+pres_part+nom+pl+fem:drjúpandi  # "drip" ;
drjúpa+verb+strong_II+pres_part+acc+pl+fem:drjúpandi  # "drip" ;
drjúpa+verb+strong_II+pres_part+gen+pl+fem:drjúpandi  # "drip" ;
drjúpa+verb+strong_II+pres_part+dat+pl+fem:drjúpundum  # "drip" ;
drjúpa+verb+strong_II+pres_part+nom+pl+neut:drjúpandi  # "drip" ;
drjúpa+verb+strong_II+pres_part+acc+pl+neut:drjúpandi  # "drip" ;
drjúpa+verb+strong_II+pres_part+gen+pl+neut:drjúpandi  # "drip" ;
drjúpa+verb+strong_II+pres_part+dat+pl+neut:drjúpundum  # "drip" ;
drjúpa+verb+strong_II+verb+1+sg+pret+indic:draup  # "drip" ;
drjúpa+verb+strong_II+verb+2+sg+pret+indic:draupt  # "drip" ;
drjúpa+verb+strong_II+verb+3+sg+pret+indic:draup  # "drip" ;
drjúpa+verb+strong_II+verb+1+sg+pret+indic+middle:draupumk  # "drip" ;
drjúpa+verb+strong_II+verb+2+sg+pret+indic+middle:draupzk  # "drip" ;
drjúpa+verb+strong_II+verb+3+sg+pret+indic+middle:draupsk  # "drip" ;
drjúpa+verb+strong_II+verb+1+pl+pret+indic:drupum  # "drip" ;
drjúpa+verb+strong_II+verb+2+pl+pret+indic:drupuð  # "drip" ;
drjúpa+verb+strong_II+verb+3+pl+pret+indic:drupu  # "drip" ;
drjúpa+verb+strong_II+verb+1+sg+pret+subj:drypa  # "drip" ;
drjúpa+verb+strong_II+verb+2+sg+pret+subj:drypir  # "drip" ;
drjúpa+verb+strong_II+verb+3+sg+pret+subj:drypi  # "drip" ;
drjúpa+verb+strong_II+verb+1+pl+pret+subj:drypim  # "drip" ;
drjúpa+verb+strong_II+verb+2+pl+pret+subj:drypið  # "drip" ;
drjúpa+verb+strong_II+verb+3+pl+pret+subj:drypi  # "drip" ;
drjúpa+verb+strong_II+verb+1+pl+pret+indic+middle:drupumk  # "drip" ;
drjúpa+verb+strong_II+verb+2+pl+pret+indic+middle:drupuzk  # "drip" ;
drjúpa+verb+strong_II+verb+3+pl+pret+indic+middle:drupusk  # "drip" ;
drjúpa+verb+strong_II+verb+1+sg+pret+subj+middle:drypumk  # "drip" ;
drjúpa+verb+strong_II+verb+2+sg+pret+subj+middle:drypisk  # "drip" ;
drjúpa+verb+strong_II+verb+3+sg+pret+subj+middle:drypisk  # "drip" ;
drjúpa+verb+strong_II+verb+1+pl+pret+subj+middle:drypimk  # "drip" ;
drjúpa+verb+strong_II+verb+2+pl+pret+subj+middle:drypizk  # "drip" ;
drjúpa+verb+strong_II+verb+3+pl+pret+subj+middle:drypisk  # "drip" ;
drjúpa+verb+strong_II+pp+noun+masc:dropinn  # "drip" ;
drjúpa+verb+strong_II+pp+fem:dropin  # "drip" ;
drjúpa+verb+strong_II+pp+neut:dropit  # "drip" ;
drjúpa+verb+strong_II+pp+neut+middle:dropizk  # "drip" ;
fjúka+verb+strong_II+verb+1+sg+pres+indic:fýk  # "fly off/around" ;
fjúka+verb+strong_II+verb+2+sg+pres+indic:fýkr  # "fly off/around" ;
fjúka+verb+strong_II+verb+3+sg+pres+indic:fýkr  # "fly off/around" ;
fjúka+verb+strong_II+verb+1+pl+pres+indic:fjúkum  # "fly off/around" ;
fjúka+verb+strong_II+verb+2+pl+pres+indic:fjúkið  # "fly off/around" ;
fjúka+verb+strong_II+verb+3+pl+pres+indic:fjúka  # "fly off/around" ;
fjúka+verb+strong_II+verb+1+sg+pres+subj:fjúka  # "fly off/around" ;
fjúka+verb+strong_II+verb+2+sg+pres+subj:fjúkir  # "fly off/around" ;
fjúka+verb+strong_II+verb+3+sg+pres+subj:fjúki  # "fly off/around" ;
fjúka+verb+strong_II+verb+1+pl+pres+subj:fjúkim  # "fly off/around" ;
fjúka+verb+strong_II+verb+2+pl+pres+subj:fjúkið  # "fly off/around" ;
fjúka+verb+strong_II+verb+3+pl+pres+subj:fjúki  # "fly off/around" ;
fjúka+verb+strong_II+verb+2+sg+imper:fjúk  # "fly off/around" ;
fjúka+verb+strong_II+verb+1+pl+imper:fjúkum  # "fly off/around" ;
fjúka+verb+strong_II+verb+1+pl+imper:fjúkið  # "fly off/around" ;
fjúka+verb+strong_II+verb+1+sg+pres+indic+middle:fjúkumk  # "fly off/around" ;
fjúka+verb+strong_II+verb+2+sg+pres+indic+middle:fýksk  # "fly off/around" ;
fjúka+verb+strong_II+verb+3+sg+pres+indic+middle:fýksk  # "fly off/around" ;
fjúka+verb+strong_II+verb+1+pl+pres+indic+middle:fjúkumk  # "fly off/around" ;
fjúka+verb+strong_II+verb+2+pl+pres+indic+middle:fjúkizk  # "fly off/around" ;
fjúka+verb+strong_II+verb+3+pl+pres+indic+middle:fjúkask  # "fly off/around" ;
fjúka+verb+strong_II+verb+1+sg+pres+subj+middle:fjúkumk  # "fly off/around" ;
fjúka+verb+strong_II+verb+2+sg+pres+subj+middle:fjúkisk  # "fly off/around" ;
fjúka+verb+strong_II+verb+3+sg+pres+subj+middle:fjúkisk  # "fly off/around" ;
fjúka+verb+strong_II+verb+1+pl+pres+subj+middle:fjúkimk  # "fly off/around" ;
fjúka+verb+strong_II+verb+2+pl+pres+subj+middle:fjúkizk  # "fly off/around" ;
fjúka+verb+strong_II+verb+3+pl+pres+subj+middle:fjúkisk  # "fly off/around" ;
fjúka+verb+strong_II+verb+2+sg+imper+middle:fjúksk  # "fly off/around" ;
fjúka+verb+strong_II+verb+1+pl+imper+middle:fjúkumk  # "fly off/around" ;
fjúka+verb+strong_II+verb+1+pl+imper+middle:fjúkizk  # "fly off/around" ;
fjúka+verb+strong_II+pres_part+middle:fjúkandisk  # "fly off/around" ;
fjúka+verb+strong_II+pres_part+nom+sg+masc:fjúkandi  # "fly off/around" ;
fjúka+verb+strong_II+pres_part+acc+sg+masc:fjúkanda  # "fly off/around" ;
fjúka+verb+strong_II+pres_part+gen+sg+masc:fjúkanda  # "fly off/around" ;
fjúka+verb+strong_II+pres_part+dat+sg+masc:fjúkanda  # "fly off/around" ;
fjúka+verb+strong_II+pres_part+nom+sg+fem:fjúkandi  # "fly off/around" ;
fjúka+verb+strong_II+pres_part+acc+sg+fem:fjúkandi  # "fly off/around" ;
fjúka+verb+strong_II+pres_part+gen+sg+fem:fjúkandi  # "fly off/around" ;
fjúka+verb+strong_II+pres_part+dat+sg+fem:fjúkandi  # "fly off/around" ;
fjúka+verb+strong_II+pres_part+nom+sg+neut:fjúkanda  # "fly off/around" ;
fjúka+verb+strong_II+pres_part+acc+sg+neut:fjúkanda  # "fly off/around" ;
fjúka+verb+strong_II+pres_part+gen+sg+neut:fjúkanda  # "fly off/around" ;
fjúka+verb+strong_II+pres_part+dat+sg+neut:fjúkanda  # "fly off/around" ;
fjúka+verb+strong_II+pres_part+nom+pl+masc:fjúkandi  # "fly off/around" ;
fjúka+verb+strong_II+pres_part+acc+pl+masc:fjúkandi  # "fly off/around" ;
fjúka+verb+strong_II+pres_part+gen+pl+masc:fjúkandi  # "fly off/around" ;
fjúka+verb+strong_II+pres_part+dat+pl+masc:fjúkundum  # "fly off/around" ;
fjúka+verb+strong_II+pres_part+nom+pl+fem:fjúkandi  # "fly off/around" ;
fjúka+verb+strong_II+pres_part+acc+pl+fem:fjúkandi  # "fly off/around" ;
fjúka+verb+strong_II+pres_part+gen+pl+fem:fjúkandi  # "fly off/around" ;
fjúka+verb+strong_II+pres_part+dat+pl+fem:fjúkundum  # "fly off/around" ;
fjúka+verb+strong_II+pres_part+nom+pl+neut:fjúkandi  # "fly off/around" ;
fjúka+verb+strong_II+pres_part+acc+pl+neut:fjúkandi  # "fly off/around" ;
fjúka+verb+strong_II+pres_part+gen+pl+neut:fjúkandi  # "fly off/around" ;
fjúka+verb+strong_II+pres_part+dat+pl+neut:fjúkundum  # "fly off/around" ;
fjúka+verb+strong_II+verb+1+sg+pret+indic:fauk  # "fly off/around" ;
fjúka+verb+strong_II+verb+2+sg+pret+indic:faukt  # "fly off/around" ;
fjúka+verb+strong_II+verb+3+sg+pret+indic:fauk  # "fly off/around" ;
fjúka+verb+strong_II+verb+1+sg+pret+indic+middle:faukumk  # "fly off/around" ;
fjúka+verb+strong_II+verb+2+sg+pret+indic+middle:faukzk  # "fly off/around" ;
fjúka+verb+strong_II+verb+3+sg+pret+indic+middle:fauksk  # "fly off/around" ;
fjúka+verb+strong_II+verb+1+pl+pret+indic:fukum  # "fly off/around" ;
fjúka+verb+strong_II+verb+2+pl+pret+indic:fukuð  # "fly off/around" ;
fjúka+verb+strong_II+verb+3+pl+pret+indic:fuku  # "fly off/around" ;
fjúka+verb+strong_II+verb+1+sg+pret+subj:fyka  # "fly off/around" ;
fjúka+verb+strong_II+verb+2+sg+pret+subj:fykir  # "fly off/around" ;
fjúka+verb+strong_II+verb+3+sg+pret+subj:fyki  # "fly off/around" ;
fjúka+verb+strong_II+verb+1+pl+pret+subj:fykim  # "fly off/around" ;
fjúka+verb+strong_II+verb+2+pl+pret+subj:fykið  # "fly off/around" ;
fjúka+verb+strong_II+verb+3+pl+pret+subj:fyki  # "fly off/around" ;
fjúka+verb+strong_II+verb+1+pl+pret+indic+middle:fukumk  # "fly off/around" ;
fjúka+verb+strong_II+verb+2+pl+pret+indic+middle:fukuzk  # "fly off/around" ;
fjúka+verb+strong_II+verb+3+pl+pret+indic+middle:fukusk  # "fly off/around" ;
fjúka+verb+strong_II+verb+1+sg+pret+subj+middle:fykumk  # "fly off/around" ;
fjúka+verb+strong_II+verb+2+sg+pret+subj+middle:fykisk  # "fly off/around" ;
fjúka+verb+strong_II+verb+3+sg+pret+subj+middle:fykisk  # "fly off/around" ;
fjúka+verb+strong_II+verb+1+pl+pret+subj+middle:fykimk  # "fly off/around" ;
fjúka+verb+strong_II+verb+2+pl+pret+subj+middle:fykizk  # "fly off/around" ;
fjúka+verb+strong_II+verb+3+pl+pret+subj+middle:fykisk  # "fly off/around" ;
fjúka+verb+strong_II+pp+noun+masc:fokinn  # "fly off/around" ;
fjúka+verb+strong_II+pp+fem:fokin  # "fly off/around" ;
fjúka+verb+strong_II+pp+neut:fokit  # "fly off/around" ;
fjúka+verb+strong_II+pp+neut+middle:fokizk  # "fly off/around" ;
kljúfa+verb+strong_II+verb+1+sg+pres+indic:klýf  # "split" ;
kljúfa+verb+strong_II+verb+2+sg+pres+indic:klýfr  # "split" ;
kljúfa+verb+strong_II+verb+3+sg+pres+indic:klýfr  # "split" ;
kljúfa+verb+strong_II+verb+1+pl+pres+indic:kljúfum  # "split" ;
kljúfa+verb+strong_II+verb+2+pl+pres+indic:kljúfið  # "split" ;
kljúfa+verb+strong_II+verb+3+pl+pres+indic:kljúfa  # "split" ;
kljúfa+verb+strong_II+verb+1+sg+pres+subj:kljúfa  # "split" ;
kljúfa+verb+strong_II+verb+2+sg+pres+subj:kljúfir  # "split" ;
kljúfa+verb+strong_II+verb+3+sg+pres+subj:kljúfi  # "split" ;
kljúfa+verb+strong_II+verb+1+pl+pres+subj:kljúfim  # "split" ;
kljúfa+verb+strong_II+verb+2+pl+pres+subj:kljúfið  # "split" ;
kljúfa+verb+strong_II+verb+3+pl+pres+subj:kljúfi  # "split" ;
kljúfa+verb+strong_II+verb+2+sg+imper:kljúf  # "split" ;
kljúfa+verb+strong_II+verb+1+pl+imper:kljúfum  # "split" ;
kljúfa+verb+strong_II+verb+1+pl+imper:kljúfið  # "split" ;
kljúfa+verb+strong_II+verb+1+sg+pres+indic+middle:kljúfumk  # "split" ;
kljúfa+verb+strong_II+verb+2+sg+pres+indic+middle:klýfsk  # "split" ;
kljúfa+verb+strong_II+verb+3+sg+pres+indic+middle:klýfsk  # "split" ;
kljúfa+verb+strong_II+verb+1+pl+pres+indic+middle:kljúfumk  # "split" ;
kljúfa+verb+strong_II+verb+2+pl+pres+indic+middle:kljúfizk  # "split" ;
kljúfa+verb+strong_II+verb+3+pl+pres+indic+middle:kljúfask  # "split" ;
kljúfa+verb+strong_II+verb+1+sg+pres+subj+middle:kljúfumk  # "split" ;
kljúfa+verb+strong_II+verb+2+sg+pres+subj+middle:kljúfisk  # "split" ;
kljúfa+verb+strong_II+verb+3+sg+pres+subj+middle:kljúfisk  # "split" ;
kljúfa+verb+strong_II+verb+1+pl+pres+subj+middle:kljúfimk  # "split" ;
kljúfa+verb+strong_II+verb+2+pl+pres+subj+middle:kljúfizk  # "split" ;
kljúfa+verb+strong_II+verb+3+pl+pres+subj+middle:kljúfisk  # "split" ;
kljúfa+verb+strong_II+verb+2+sg+imper+middle:kljúfsk  # "split" ;
kljúfa+verb+strong_II+verb+1+pl+imper+middle:kljúfumk  # "split" ;
kljúfa+verb+strong_II+verb+1+pl+imper+middle:kljúfizk  # "split" ;
kljúfa+verb+strong_II+pres_part+middle:kljúfandisk  # "split" ;
kljúfa+verb+strong_II+pres_part+nom+sg+masc:kljúfandi  # "split" ;
kljúfa+verb+strong_II+pres_part+acc+sg+masc:kljúfanda  # "split" ;
kljúfa+verb+strong_II+pres_part+gen+sg+masc:kljúfanda  # "split" ;
kljúfa+verb+strong_II+pres_part+dat+sg+masc:kljúfanda  # "split" ;
kljúfa+verb+strong_II+pres_part+nom+sg+fem:kljúfandi  # "split" ;
kljúfa+verb+strong_II+pres_part+acc+sg+fem:kljúfandi  # "split" ;
kljúfa+verb+strong_II+pres_part+gen+sg+fem:kljúfandi  # "split" ;
kljúfa+verb+strong_II+pres_part+dat+sg+fem:kljúfandi  # "split" ;
kljúfa+verb+strong_II+pres_part+nom+sg+neut:kljúfanda  # "split" ;
kljúfa+verb+strong_II+pres_part+acc+sg+neut:kljúfanda  # "split" ;
kljúfa+verb+strong_II+pres_part+gen+sg+neut:kljúfanda  # "split" ;
kljúfa+verb+strong_II+pres_part+dat+sg+neut:kljúfanda  # "split" ;
kljúfa+verb+strong_II+pres_part+nom+pl+masc:kljúfandi  # "split" ;
kljúfa+verb+strong_II+pres_part+acc+pl+masc:kljúfandi  # "split" ;
kljúfa+verb+strong_II+pres_part+gen+pl+masc:kljúfandi  # "split" ;
kljúfa+verb+strong_II+pres_part+dat+pl+masc:kljúfundum  # "split" ;
kljúfa+verb+strong_II+pres_part+nom+pl+fem:kljúfandi  # "split" ;
kljúfa+verb+strong_II+pres_part+acc+pl+fem:kljúfandi  # "split" ;
kljúfa+verb+strong_II+pres_part+gen+pl+fem:kljúfandi  # "split" ;
kljúfa+verb+strong_II+pres_part+dat+pl+fem:kljúfundum  # "split" ;
kljúfa+verb+strong_II+pres_part+nom+pl+neut:kljúfandi  # "split" ;
kljúfa+verb+strong_II+pres_part+acc+pl+neut:kljúfandi  # "split" ;
kljúfa+verb+strong_II+pres_part+gen+pl+neut:kljúfandi  # "split" ;
kljúfa+verb+strong_II+pres_part+dat+pl+neut:kljúfundum  # "split" ;
kljúfa+verb+strong_II+verb+1+sg+pret+indic:klauf  # "split" ;
kljúfa+verb+strong_II+verb+2+sg+pret+indic:klauft  # "split" ;
kljúfa+verb+strong_II+verb+3+sg+pret+indic:klauf  # "split" ;
kljúfa+verb+strong_II+verb+1+sg+pret+indic+middle:klaufumk  # "split" ;
kljúfa+verb+strong_II+verb+2+sg+pret+indic+middle:klaufzk  # "split" ;
kljúfa+verb+strong_II+verb+3+sg+pret+indic+middle:klaufsk  # "split" ;
kljúfa+verb+strong_II+verb+1+pl+pret+indic:klufum  # "split" ;
kljúfa+verb+strong_II+verb+2+pl+pret+indic:klufuð  # "split" ;
kljúfa+verb+strong_II+verb+3+pl+pret+indic:klufu  # "split" ;
kljúfa+verb+strong_II+verb+1+sg+pret+subj:klyfa  # "split" ;
kljúfa+verb+strong_II+verb+2+sg+pret+subj:klyfir  # "split" ;
kljúfa+verb+strong_II+verb+3+sg+pret+subj:klyfi  # "split" ;
kljúfa+verb+strong_II+verb+1+pl+pret+subj:klyfim  # "split" ;
kljúfa+verb+strong_II+verb+2+pl+pret+subj:klyfið  # "split" ;
kljúfa+verb+strong_II+verb+3+pl+pret+subj:klyfi  # "split" ;
kljúfa+verb+strong_II+verb+1+pl+pret+indic+middle:klufumk  # "split" ;
kljúfa+verb+strong_II+verb+2+pl+pret+indic+middle:klufuzk  # "split" ;
kljúfa+verb+strong_II+verb+3+pl+pret+indic+middle:klufusk  # "split" ;
kljúfa+verb+strong_II+verb+1+sg+pret+subj+middle:klyfumk  # "split" ;
kljúfa+verb+strong_II+verb+2+sg+pret+subj+middle:klyfisk  # "split" ;
kljúfa+verb+strong_II+verb+3+sg+pret+subj+middle:klyfisk  # "split" ;
kljúfa+verb+strong_II+verb+1+pl+pret+subj+middle:klyfimk  # "split" ;
kljúfa+verb+strong_II+verb+2+pl+pret+subj+middle:klyfizk  # "split" ;
kljúfa+verb+strong_II+verb+3+pl+pret+subj+middle:klyfisk  # "split" ;
kljúfa+verb+strong_II+pp+noun+masc:klofinn  # "split" ;
kljúfa+verb+strong_II+pp+fem:klofin  # "split" ;
kljúfa+verb+strong_II+pp+neut:klofit  # "split" ;
kljúfa+verb+strong_II+pp+neut+middle:klofizk  # "split" ;
krjúpa+verb+strong_II+verb+1+sg+pres+indic:krýp  # "crawl" ;
krjúpa+verb+strong_II+verb+2+sg+pres+indic:krýpr  # "crawl" ;
krjúpa+verb+strong_II+verb+3+sg+pres+indic:krýpr  # "crawl" ;
krjúpa+verb+strong_II+verb+1+pl+pres+indic:krjúpum  # "crawl" ;
krjúpa+verb+strong_II+verb+2+pl+pres+indic:krjúpið  # "crawl" ;
krjúpa+verb+strong_II+verb+3+pl+pres+indic:krjúpa  # "crawl" ;
krjúpa+verb+strong_II+verb+1+sg+pres+subj:krjúpa  # "crawl" ;
krjúpa+verb+strong_II+verb+2+sg+pres+subj:krjúpir  # "crawl" ;
krjúpa+verb+strong_II+verb+3+sg+pres+subj:krjúpi  # "crawl" ;
krjúpa+verb+strong_II+verb+1+pl+pres+subj:krjúpim  # "crawl" ;
krjúpa+verb+strong_II+verb+2+pl+pres+subj:krjúpið  # "crawl" ;
krjúpa+verb+strong_II+verb+3+pl+pres+subj:krjúpi  # "crawl" ;
krjúpa+verb+strong_II+verb+2+sg+imper:krjúp  # "crawl" ;
krjúpa+verb+strong_II+verb+1+pl+imper:krjúpum  # "crawl" ;
krjúpa+verb+strong_II+verb+1+pl+imper:krjúpið  # "crawl" ;
krjúpa+verb+strong_II+verb+1+sg+pres+indic+middle:krjúpumk  # "crawl" ;
krjúpa+verb+strong_II+verb+2+sg+pres+indic+middle:krýpsk  # "crawl" ;
krjúpa+verb+strong_II+verb+3+sg+pres+indic+middle:krýpsk  # "crawl" ;
krjúpa+verb+strong_II+verb+1+pl+pres+indic+middle:krjúpumk  # "crawl" ;
krjúpa+verb+strong_II+verb+2+pl+pres+indic+middle:krjúpizk  # "crawl" ;
krjúpa+verb+strong_II+verb+3+pl+pres+indic+middle:krjúpask  # "crawl" ;
krjúpa+verb+strong_II+verb+1+sg+pres+subj+middle:krjúpumk  # "crawl" ;
krjúpa+verb+strong_II+verb+2+sg+pres+subj+middle:krjúpisk  # "crawl" ;
krjúpa+verb+strong_II+verb+3+sg+pres+subj+middle:krjúpisk  # "crawl" ;
krjúpa+verb+strong_II+verb+1+pl+pres+subj+middle:krjúpimk  # "crawl" ;
krjúpa+verb+strong_II+verb+2+pl+pres+subj+middle:krjúpizk  # "crawl" ;
krjúpa+verb+strong_II+verb+3+pl+pres+subj+middle:krjúpisk  # "crawl" ;
krjúpa+verb+strong_II+verb+2+sg+imper+middle:krjúpsk  # "crawl" ;
krjúpa+verb+strong_II+verb+1+pl+imper+middle:krjúpumk  # "crawl" ;
krjúpa+verb+strong_II+verb+1+pl+imper+middle:krjúpizk  # "crawl" ;
krjúpa+verb+strong_II+pres_part+middle:krjúpandisk  # "crawl" ;
krjúpa+verb+strong_II+pres_part+nom+sg+masc:krjúpandi  # "crawl" ;
krjúpa+verb+strong_II+pres_part+acc+sg+masc:krjúpanda  # "crawl" ;
krjúpa+verb+strong_II+pres_part+gen+sg+masc:krjúpanda  # "crawl" ;
krjúpa+verb+strong_II+pres_part+dat+sg+masc:krjúpanda  # "crawl" ;
krjúpa+verb+strong_II+pres_part+nom+sg+fem:krjúpandi  # "crawl" ;
krjúpa+verb+strong_II+pres_part+acc+sg+fem:krjúpandi  # "crawl" ;
krjúpa+verb+strong_II+pres_part+gen+sg+fem:krjúpandi  # "crawl" ;
krjúpa+verb+strong_II+pres_part+dat+sg+fem:krjúpandi  # "crawl" ;
krjúpa+verb+strong_II+pres_part+nom+sg+neut:krjúpanda  # "crawl" ;
krjúpa+verb+strong_II+pres_part+acc+sg+neut:krjúpanda  # "crawl" ;
krjúpa+verb+strong_II+pres_part+gen+sg+neut:krjúpanda  # "crawl" ;
krjúpa+verb+strong_II+pres_part+dat+sg+neut:krjúpanda  # "crawl" ;
krjúpa+verb+strong_II+pres_part+nom+pl+masc:krjúpandi  # "crawl" ;
krjúpa+verb+strong_II+pres_part+acc+pl+masc:krjúpandi  # "crawl" ;
krjúpa+verb+strong_II+pres_part+gen+pl+masc:krjúpandi  # "crawl" ;
krjúpa+verb+strong_II+pres_part+dat+pl+masc:krjúpundum  # "crawl" ;
krjúpa+verb+strong_II+pres_part+nom+pl+fem:krjúpandi  # "crawl" ;
krjúpa+verb+strong_II+pres_part+acc+pl+fem:krjúpandi  # "crawl" ;
krjúpa+verb+strong_II+pres_part+gen+pl+fem:krjúpandi  # "crawl" ;
krjúpa+verb+strong_II+pres_part+dat+pl+fem:krjúpundum  # "crawl" ;
krjúpa+verb+strong_II+pres_part+nom+pl+neut:krjúpandi  # "crawl" ;
krjúpa+verb+strong_II+pres_part+acc+pl+neut:krjúpandi  # "crawl" ;
krjúpa+verb+strong_II+pres_part+gen+pl+neut:krjúpandi  # "crawl" ;
krjúpa+verb+strong_II+pres_part+dat+pl+neut:krjúpundum  # "crawl" ;
krjúpa+verb+strong_II+verb+1+sg+pret+indic:kraup  # "crawl" ;
krjúpa+verb+strong_II+verb+2+sg+pret+indic:kraupt  # "crawl" ;
krjúpa+verb+strong_II+verb+3+sg+pret+indic:kraup  # "crawl" ;
krjúpa+verb+strong_II+verb+1+sg+pret+indic+middle:kraupumk  # "crawl" ;
krjúpa+verb+strong_II+verb+2+sg+pret+indic+middle:kraupzk  # "crawl" ;
krjúpa+verb+strong_II+verb+3+sg+pret+indic+middle:kraupsk  # "crawl" ;
krjúpa+verb+strong_II+verb+1+pl+pret+indic:krupum  # "crawl" ;
krjúpa+verb+strong_II+verb+2+pl+pret+indic:krupuð  # "crawl" ;
krjúpa+verb+strong_II+verb+3+pl+pret+indic:krupu  # "crawl" ;
krjúpa+verb+strong_II+verb+1+sg+pret+subj:krypa  # "crawl" ;
krjúpa+verb+strong_II+verb+2+sg+pret+subj:krypir  # "crawl" ;
krjúpa+verb+strong_II+verb+3+sg+pret+subj:krypi  # "crawl" ;
krjúpa+verb+strong_II+verb+1+pl+pret+subj:krypim  # "crawl" ;
krjúpa+verb+strong_II+verb+2+pl+pret+subj:krypið  # "crawl" ;
krjúpa+verb+strong_II+verb+3+pl+pret+subj:krypi  # "crawl" ;
krjúpa+verb+strong_II+verb+1+pl+pret+indic+middle:krupumk  # "crawl" ;
krjúpa+verb+strong_II+verb+2+pl+pret+indic+middle:krupuzk  # "crawl" ;
krjúpa+verb+strong_II+verb+3+pl+pret+indic+middle:krupusk  # "crawl" ;
krjúpa+verb+strong_II+verb+1+sg+pret+subj+middle:krypumk  # "crawl" ;
krjúpa+verb+strong_II+verb+2+sg+pret+subj+middle:krypisk  # "crawl" ;
krjúpa+verb+strong_II+verb+3+sg+pret+subj+middle:krypisk  # "crawl" ;
krjúpa+verb+strong_II+verb+1+pl+pret+subj+middle:krypimk  # "crawl" ;
krjúpa+verb+strong_II+verb+2+pl+pret+subj+middle:krypizk  # "crawl" ;
krjúpa+verb+strong_II+verb+3+pl+pret+subj+middle:krypisk  # "crawl" ;
krjúpa+verb+strong_II+pp+noun+masc:kropinn  # "crawl" ;
krjúpa+verb+strong_II+pp+fem:kropin  # "crawl" ;
krjúpa+verb+strong_II+pp+neut:kropit  # "crawl" ;
krjúpa+verb+strong_II+pp+neut+middle:kropizk  # "crawl" ;
rjúfa+verb+strong_II+verb+1+sg+pres+indic:rýf  # "tear" ;
rjúfa+verb+strong_II+verb+2+sg+pres+indic:rýfr  # "tear" ;
rjúfa+verb+strong_II+verb+3+sg+pres+indic:rýfr  # "tear" ;
rjúfa+verb+strong_II+verb+1+pl+pres+indic:rjúfum  # "tear" ;
rjúfa+verb+strong_II+verb+2+pl+pres+indic:rjúfið  # "tear" ;
rjúfa+verb+strong_II+verb+3+pl+pres+indic:rjúfa  # "tear" ;
rjúfa+verb+strong_II+verb+1+sg+pres+subj:rjúfa  # "tear" ;
rjúfa+verb+strong_II+verb+2+sg+pres+subj:rjúfir  # "tear" ;
rjúfa+verb+strong_II+verb+3+sg+pres+subj:rjúfi  # "tear" ;
rjúfa+verb+strong_II+verb+1+pl+pres+subj:rjúfim  # "tear" ;
rjúfa+verb+strong_II+verb+2+pl+pres+subj:rjúfið  # "tear" ;
rjúfa+verb+strong_II+verb+3+pl+pres+subj:rjúfi  # "tear" ;
rjúfa+verb+strong_II+verb+2+sg+imper:rjúf  # "tear" ;
rjúfa+verb+strong_II+verb+1+pl+imper:rjúfum  # "tear" ;
rjúfa+verb+strong_II+verb+1+pl+imper:rjúfið  # "tear" ;
rjúfa+verb+strong_II+verb+1+sg+pres+indic+middle:rjúfumk  # "tear" ;
rjúfa+verb+strong_II+verb+2+sg+pres+indic+middle:rýfsk  # "tear" ;
rjúfa+verb+strong_II+verb+3+sg+pres+indic+middle:rýfsk  # "tear" ;
rjúfa+verb+strong_II+verb+1+pl+pres+indic+middle:rjúfumk  # "tear" ;
rjúfa+verb+strong_II+verb+2+pl+pres+indic+middle:rjúfizk  # "tear" ;
rjúfa+verb+strong_II+verb+3+pl+pres+indic+middle:rjúfask  # "tear" ;
rjúfa+verb+strong_II+verb+1+sg+pres+subj+middle:rjúfumk  # "tear" ;
rjúfa+verb+strong_II+verb+2+sg+pres+subj+middle:rjúfisk  # "tear" ;
rjúfa+verb+strong_II+verb+3+sg+pres+subj+middle:rjúfisk  # "tear" ;
rjúfa+verb+strong_II+verb+1+pl+pres+subj+middle:rjúfimk  # "tear" ;
rjúfa+verb+strong_II+verb+2+pl+pres+subj+middle:rjúfizk  # "tear" ;
rjúfa+verb+strong_II+verb+3+pl+pres+subj+middle:rjúfisk  # "tear" ;
rjúfa+verb+strong_II+verb+2+sg+imper+middle:rjúfsk  # "tear" ;
rjúfa+verb+strong_II+verb+1+pl+imper+middle:rjúfumk  # "tear" ;
rjúfa+verb+strong_II+verb+1+pl+imper+middle:rjúfizk  # "tear" ;
rjúfa+verb+strong_II+pres_part+middle:rjúfandisk  # "tear" ;
rjúfa+verb+strong_II+pres_part+nom+sg+masc:rjúfandi  # "tear" ;
rjúfa+verb+strong_II+pres_part+acc+sg+masc:rjúfanda  # "tear" ;
rjúfa+verb+strong_II+pres_part+gen+sg+masc:rjúfanda  # "tear" ;
rjúfa+verb+strong_II+pres_part+dat+sg+masc:rjúfanda  # "tear" ;
rjúfa+verb+strong_II+pres_part+nom+sg+fem:rjúfandi  # "tear" ;
rjúfa+verb+strong_II+pres_part+acc+sg+fem:rjúfandi  # "tear" ;
rjúfa+verb+strong_II+pres_part+gen+sg+fem:rjúfandi  # "tear" ;
rjúfa+verb+strong_II+pres_part+dat+sg+fem:rjúfandi  # "tear" ;
rjúfa+verb+strong_II+pres_part+nom+sg+neut:rjúfanda  # "tear" ;
rjúfa+verb+strong_II+pres_part+acc+sg+neut:rjúfanda  # "tear" ;
rjúfa+verb+strong_II+pres_part+gen+sg+neut:rjúfanda  # "tear" ;
rjúfa+verb+strong_II+pres_part+dat+sg+neut:rjúfanda  # "tear" ;
rjúfa+verb+strong_II+pres_part+nom+pl+masc:rjúfandi  # "tear" ;
rjúfa+verb+strong_II+pres_part+acc+pl+masc:rjúfandi  # "tear" ;
rjúfa+verb+strong_II+pres_part+gen+pl+masc:rjúfandi  # "tear" ;
rjúfa+verb+strong_II+pres_part+dat+pl+masc:rjúfundum  # "tear" ;
rjúfa+verb+strong_II+pres_part+nom+pl+fem:rjúfandi  # "tear" ;
rjúfa+verb+strong_II+pres_part+acc+pl+fem:rjúfandi  # "tear" ;
rjúfa+verb+strong_II+pres_part+gen+pl+fem:rjúfandi  # "tear" ;
rjúfa+verb+strong_II+pres_part+dat+pl+fem:rjúfundum  # "tear" ;
rjúfa+verb+strong_II+pres_part+nom+pl+neut:rjúfandi  # "tear" ;
rjúfa+verb+strong_II+pres_part+acc+pl+neut:rjúfandi  # "tear" ;
rjúfa+verb+strong_II+pres_part+gen+pl+neut:rjúfandi  # "tear" ;
rjúfa+verb+strong_II+pres_part+dat+pl+neut:rjúfundum  # "tear" ;
rjúfa+verb+strong_II+verb+1+sg+pret+indic:rauf  # "tear" ;
rjúfa+verb+strong_II+verb+2+sg+pret+indic:rauft  # "tear" ;
rjúfa+verb+strong_II+verb+3+sg+pret+indic:rauf  # "tear" ;
rjúfa+verb+strong_II+verb+1+sg+pret+indic+middle:raufumk  # "tear" ;
rjúfa+verb+strong_II+verb+2+sg+pret+indic+middle:raufzk  # "tear" ;
rjúfa+verb+strong_II+verb+3+sg+pret+indic+middle:raufsk  # "tear" ;
rjúfa+verb+strong_II+verb+1+pl+pret+indic:rufum  # "tear" ;
rjúfa+verb+strong_II+verb+2+pl+pret+indic:rufuð  # "tear" ;
rjúfa+verb+strong_II+verb+3+pl+pret+indic:rufu  # "tear" ;
rjúfa+verb+strong_II+verb+1+sg+pret+subj:ryfa  # "tear" ;
rjúfa+verb+strong_II+verb+2+sg+pret+subj:ryfir  # "tear" ;
rjúfa+verb+strong_II+verb+3+sg+pret+subj:ryfi  # "tear" ;
rjúfa+verb+strong_II+verb+1+pl+pret+subj:ryfim  # "tear" ;
rjúfa+verb+strong_II+verb+2+pl+pret+subj:ryfið  # "tear" ;
rjúfa+verb+strong_II+verb+3+pl+pret+subj:ryfi  # "tear" ;
rjúfa+verb+strong_II+verb+1+pl+pret+indic+middle:rufumk  # "tear" ;
rjúfa+verb+strong_II+verb+2+pl+pret+indic+middle:rufuzk  # "tear" ;
rjúfa+verb+strong_II+verb+3+pl+pret+indic+middle:rufusk  # "tear" ;
rjúfa+verb+strong_II+verb+1+sg+pret+subj+middle:ryfumk  # "tear" ;
rjúfa+verb+strong_II+verb+2+sg+pret+subj+middle:ryfisk  # "tear" ;
rjúfa+verb+strong_II+verb+3+sg+pret+subj+middle:ryfisk  # "tear" ;
rjúfa+verb+strong_II+verb+1+pl+pret+subj+middle:ryfimk  # "tear" ;
rjúfa+verb+strong_II+verb+2+pl+pret+subj+middle:ryfizk  # "tear" ;
rjúfa+verb+strong_II+verb+3+pl+pret+subj+middle:ryfisk  # "tear" ;
rjúfa+verb+strong_II+pp+noun+masc:rofinn  # "tear" ;
rjúfa+verb+strong_II+pp+fem:rofin  # "tear" ;
rjúfa+verb+strong_II+pp+neut:rofit  # "tear" ;
rjúfa+verb+strong_II+pp+neut+middle:rofizk  # "tear" ;
rjúka+verb+strong_II+verb+1+sg+pres+indic:rýk  # "smoke" ;
rjúka+verb+strong_II+verb+2+sg+pres+indic:rýkr  # "smoke" ;
rjúka+verb+strong_II+verb+3+sg+pres+indic:rýkr  # "smoke" ;
rjúka+verb+strong_II+verb+1+pl+pres+indic:rjúkum  # "smoke" ;
rjúka+verb+strong_II+verb+2+pl+pres+indic:rjúkið  # "smoke" ;
rjúka+verb+strong_II+verb+3+pl+pres+indic:rjúka  # "smoke" ;
rjúka+verb+strong_II+verb+1+sg+pres+subj:rjúka  # "smoke" ;
rjúka+verb+strong_II+verb+2+sg+pres+subj:rjúkir  # "smoke" ;
rjúka+verb+strong_II+verb+3+sg+pres+subj:rjúki  # "smoke" ;
rjúka+verb+strong_II+verb+1+pl+pres+subj:rjúkim  # "smoke" ;
rjúka+verb+strong_II+verb+2+pl+pres+subj:rjúkið  # "smoke" ;
rjúka+verb+strong_II+verb+3+pl+pres+subj:rjúki  # "smoke" ;
rjúka+verb+strong_II+verb+2+sg+imper:rjúk  # "smoke" ;
rjúka+verb+strong_II+verb+1+pl+imper:rjúkum  # "smoke" ;
rjúka+verb+strong_II+verb+1+pl+imper:rjúkið  # "smoke" ;
rjúka+verb+strong_II+verb+1+sg+pres+indic+middle:rjúkumk  # "smoke" ;
rjúka+verb+strong_II+verb+2+sg+pres+indic+middle:rýksk  # "smoke" ;
rjúka+verb+strong_II+verb+3+sg+pres+indic+middle:rýksk  # "smoke" ;
rjúka+verb+strong_II+verb+1+pl+pres+indic+middle:rjúkumk  # "smoke" ;
rjúka+verb+strong_II+verb+2+pl+pres+indic+middle:rjúkizk  # "smoke" ;
rjúka+verb+strong_II+verb+3+pl+pres+indic+middle:rjúkask  # "smoke" ;
rjúka+verb+strong_II+verb+1+sg+pres+subj+middle:rjúkumk  # "smoke" ;
rjúka+verb+strong_II+verb+2+sg+pres+subj+middle:rjúkisk  # "smoke" ;
rjúka+verb+strong_II+verb+3+sg+pres+subj+middle:rjúkisk  # "smoke" ;
rjúka+verb+strong_II+verb+1+pl+pres+subj+middle:rjúkimk  # "smoke" ;
rjúka+verb+strong_II+verb+2+pl+pres+subj+middle:rjúkizk  # "smoke" ;
rjúka+verb+strong_II+verb+3+pl+pres+subj+middle:rjúkisk  # "smoke" ;
rjúka+verb+strong_II+verb+2+sg+imper+middle:rjúksk  # "smoke" ;
rjúka+verb+strong_II+verb+1+pl+imper+middle:rjúkumk  # "smoke" ;
rjúka+verb+strong_II+verb+1+pl+imper+middle:rjúkizk  # "smoke" ;
rjúka+verb+strong_II+pres_part+middle:rjúkandisk  # "smoke" ;
rjúka+verb+strong_II+pres_part+nom+sg+masc:rjúkandi  # "smoke" ;
rjúka+verb+strong_II+pres_part+acc+sg+masc:rjúkanda  # "smoke" ;
rjúka+verb+strong_II+pres_part+gen+sg+masc:rjúkanda  # "smoke" ;
rjúka+verb+strong_II+pres_part+dat+sg+masc:rjúkanda  # "smoke" ;
rjúka+verb+strong_II+pres_part+nom+sg+fem:rjúkandi  # "smoke" ;
rjúka+verb+strong_II+pres_part+acc+sg+fem:rjúkandi  # "smoke" ;
rjúka+verb+strong_II+pres_part+gen+sg+fem:rjúkandi  # "smoke" ;
rjúka+verb+strong_II+pres_part+dat+sg+fem:rjúkandi  # "smoke" ;
rjúka+verb+strong_II+pres_part+nom+sg+neut:rjúkanda  # "smoke" ;
rjúka+verb+strong_II+pres_part+acc+sg+neut:rjúkanda  # "smoke" ;
rjúka+verb+strong_II+pres_part+gen+sg+neut:rjúkanda  # "smoke" ;
rjúka+verb+strong_II+pres_part+dat+sg+neut:rjúkanda  # "smoke" ;
rjúka+verb+strong_II+pres_part+nom+pl+masc:rjúkandi  # "smoke" ;
rjúka+verb+strong_II+pres_part+acc+pl+masc:rjúkandi  # "smoke" ;
rjúka+verb+strong_II+pres_part+gen+pl+masc:rjúkandi  # "smoke" ;
rjúka+verb+strong_II+pres_part+dat+pl+masc:rjúkundum  # "smoke" ;
rjúka+verb+strong_II+pres_part+nom+pl+fem:rjúkandi  # "smoke" ;
rjúka+verb+strong_II+pres_part+acc+pl+fem:rjúkandi  # "smoke" ;
rjúka+verb+strong_II+pres_part+gen+pl+fem:rjúkandi  # "smoke" ;
rjúka+verb+strong_II+pres_part+dat+pl+fem:rjúkundum  # "smoke" ;
rjúka+verb+strong_II+pres_part+nom+pl+neut:rjúkandi  # "smoke" ;
rjúka+verb+strong_II+pres_part+acc+pl+neut:rjúkandi  # "smoke" ;
rjúka+verb+strong_II+pres_part+gen+pl+neut:rjúkandi  # "smoke" ;
rjúka+verb+strong_II+pres_part+dat+pl+neut:rjúkundum  # "smoke" ;
rjúka+verb+strong_II+verb+1+sg+pret+indic:rauk  # "smoke" ;
rjúka+verb+strong_II+verb+2+sg+pret+indic:raukt  # "smoke" ;
rjúka+verb+strong_II+verb+3+sg+pret+indic:rauk  # "smoke" ;
rjúka+verb+strong_II+verb+1+sg+pret+indic+middle:raukumk  # "smoke" ;
rjúka+verb+strong_II+verb+2+sg+pret+indic+middle:raukzk  # "smoke" ;
rjúka+verb+strong_II+verb+3+sg+pret+indic+middle:rauksk  # "smoke" ;
rjúka+verb+strong_II+verb+1+pl+pret+indic:rukum  # "smoke" ;
rjúka+verb+strong_II+verb+2+pl+pret+indic:rukuð  # "smoke" ;
rjúka+verb+strong_II+verb+3+pl+pret+indic:ruku  # "smoke" ;
rjúka+verb+strong_II+verb+1+sg+pret+subj:ryka  # "smoke" ;
rjúka+verb+strong_II+verb+2+sg+pret+subj:rykir  # "smoke" ;
rjúka+verb+strong_II+verb+3+sg+pret+subj:ryki  # "smoke" ;
rjúka+verb+strong_II+verb+1+pl+pret+subj:rykim  # "smoke" ;
rjúka+verb+strong_II+verb+2+pl+pret+subj:rykið  # "smoke" ;
rjúka+verb+strong_II+verb+3+pl+pret+subj:ryki  # "smoke" ;
rjúka+verb+strong_II+verb+1+pl+pret+indic+middle:rukumk  # "smoke" ;
rjúka+verb+strong_II+verb+2+pl+pret+indic+middle:rukuzk  # "smoke" ;
rjúka+verb+strong_II+verb+3+pl+pret+indic+middle:rukusk  # "smoke" ;
rjúka+verb+strong_II+verb+1+sg+pret+subj+middle:rykumk  # "smoke" ;
rjúka+verb+strong_II+verb+2+sg+pret+subj+middle:rykisk  # "smoke" ;
rjúka+verb+strong_II+verb+3+sg+pret+subj+middle:rykisk  # "smoke" ;
rjúka+verb+strong_II+verb+1+pl+pret+subj+middle:rykimk  # "smoke" ;
rjúka+verb+strong_II+verb+2+pl+pret+subj+middle:rykizk  # "smoke" ;
rjúka+verb+strong_II+verb+3+pl+pret+subj+middle:rykisk  # "smoke" ;
rjúka+verb+strong_II+pp+noun+masc:rokinn  # "smoke" ;
rjúka+verb+strong_II+pp+fem:rokin  # "smoke" ;
rjúka+verb+strong_II+pp+neut:rokit  # "smoke" ;
rjúka+verb+strong_II+pp+neut+middle:rokizk  # "smoke" ;
strjúka+verb+strong_II+verb+1+sg+pres+indic:strýk  # "stroke, rub" ;
strjúka+verb+strong_II+verb+2+sg+pres+indic:strýkr  # "stroke, rub" ;
strjúka+verb+strong_II+verb+3+sg+pres+indic:strýkr  # "stroke, rub" ;
strjúka+verb+strong_II+verb+1+pl+pres+indic:strjúkum  # "stroke, rub" ;
strjúka+verb+strong_II+verb+2+pl+pres+indic:strjúkið  # "stroke, rub" ;
strjúka+verb+strong_II+verb+3+pl+pres+indic:strjúka  # "stroke, rub" ;
strjúka+verb+strong_II+verb+1+sg+pres+subj:strjúka  # "stroke, rub" ;
strjúka+verb+strong_II+verb+2+sg+pres+subj:strjúkir  # "stroke, rub" ;
strjúka+verb+strong_II+verb+3+sg+pres+subj:strjúki  # "stroke, rub" ;
strjúka+verb+strong_II+verb+1+pl+pres+subj:strjúkim  # "stroke, rub" ;
strjúka+verb+strong_II+verb+2+pl+pres+subj:strjúkið  # "stroke, rub" ;
strjúka+verb+strong_II+verb+3+pl+pres+subj:strjúki  # "stroke, rub" ;
strjúka+verb+strong_II+verb+2+sg+imper:strjúk  # "stroke, rub" ;
strjúka+verb+strong_II+verb+1+pl+imper:strjúkum  # "stroke, rub" ;
strjúka+verb+strong_II+verb+1+pl+imper:strjúkið  # "stroke, rub" ;
strjúka+verb+strong_II+verb+1+sg+pres+indic+middle:strjúkumk  # "stroke, rub" ;
strjúka+verb+strong_II+verb+2+sg+pres+indic+middle:strýksk  # "stroke, rub" ;
strjúka+verb+strong_II+verb+3+sg+pres+indic+middle:strýksk  # "stroke, rub" ;
strjúka+verb+strong_II+verb+1+pl+pres+indic+middle:strjúkumk  # "stroke, rub" ;
strjúka+verb+strong_II+verb+2+pl+pres+indic+middle:strjúkizk  # "stroke, rub" ;
strjúka+verb+strong_II+verb+3+pl+pres+indic+middle:strjúkask  # "stroke, rub" ;
strjúka+verb+strong_II+verb+1+sg+pres+subj+middle:strjúkumk  # "stroke, rub" ;
strjúka+verb+strong_II+verb+2+sg+pres+subj+middle:strjúkisk  # "stroke, rub" ;
strjúka+verb+strong_II+verb+3+sg+pres+subj+middle:strjúkisk  # "stroke, rub" ;
strjúka+verb+strong_II+verb+1+pl+pres+subj+middle:strjúkimk  # "stroke, rub" ;
strjúka+verb+strong_II+verb+2+pl+pres+subj+middle:strjúkizk  # "stroke, rub" ;
strjúka+verb+strong_II+verb+3+pl+pres+subj+middle:strjúkisk  # "stroke, rub" ;
strjúka+verb+strong_II+verb+2+sg+imper+middle:strjúksk  # "stroke, rub" ;
strjúka+verb+strong_II+verb+1+pl+imper+middle:strjúkumk  # "stroke, rub" ;
strjúka+verb+strong_II+verb+1+pl+imper+middle:strjúkizk  # "stroke, rub" ;
strjúka+verb+strong_II+pres_part+middle:strjúkandisk  # "stroke, rub" ;
strjúka+verb+strong_II+pres_part+nom+sg+masc:strjúkandi  # "stroke, rub" ;
strjúka+verb+strong_II+pres_part+acc+sg+masc:strjúkanda  # "stroke, rub" ;
strjúka+verb+strong_II+pres_part+gen+sg+masc:strjúkanda  # "stroke, rub" ;
strjúka+verb+strong_II+pres_part+dat+sg+masc:strjúkanda  # "stroke, rub" ;
strjúka+verb+strong_II+pres_part+nom+sg+fem:strjúkandi  # "stroke, rub" ;
strjúka+verb+strong_II+pres_part+acc+sg+fem:strjúkandi  # "stroke, rub" ;
strjúka+verb+strong_II+pres_part+gen+sg+fem:strjúkandi  # "stroke, rub" ;
strjúka+verb+strong_II+pres_part+dat+sg+fem:strjúkandi  # "stroke, rub" ;
strjúka+verb+strong_II+pres_part+nom+sg+neut:strjúkanda  # "stroke, rub" ;
strjúka+verb+strong_II+pres_part+acc+sg+neut:strjúkanda  # "stroke, rub" ;
strjúka+verb+strong_II+pres_part+gen+sg+neut:strjúkanda  # "stroke, rub" ;
strjúka+verb+strong_II+pres_part+dat+sg+neut:strjúkanda  # "stroke, rub" ;
strjúka+verb+strong_II+pres_part+nom+pl+masc:strjúkandi  # "stroke, rub" ;
strjúka+verb+strong_II+pres_part+acc+pl+masc:strjúkandi  # "stroke, rub" ;
strjúka+verb+strong_II+pres_part+gen+pl+masc:strjúkandi  # "stroke, rub" ;
strjúka+verb+strong_II+pres_part+dat+pl+masc:strjúkundum  # "stroke, rub" ;
strjúka+verb+strong_II+pres_part+nom+pl+fem:strjúkandi  # "stroke, rub" ;
strjúka+verb+strong_II+pres_part+acc+pl+fem:strjúkandi  # "stroke, rub" ;
strjúka+verb+strong_II+pres_part+gen+pl+fem:strjúkandi  # "stroke, rub" ;
strjúka+verb+strong_II+pres_part+dat+pl+fem:strjúkundum  # "stroke, rub" ;
strjúka+verb+strong_II+pres_part+nom+pl+neut:strjúkandi  # "stroke, rub" ;
strjúka+verb+strong_II+pres_part+acc+pl+neut:strjúkandi  # "stroke, rub" ;
strjúka+verb+strong_II+pres_part+gen+pl+neut:strjúkandi  # "stroke, rub" ;
strjúka+verb+strong_II+pres_part+dat+pl+neut:strjúkundum  # "stroke, rub" ;
strjúka+verb+strong_II+verb+1+sg+pret+indic:strauk  # "stroke, rub" ;
strjúka+verb+strong_II+verb+2+sg+pret+indic:straukt  # "stroke, rub" ;
strjúka+verb+strong_II+verb+3+sg+pret+indic:strauk  # "stroke, rub" ;
strjúka+verb+strong_II+verb+1+sg+pret+indic+middle:straukumk  # "stroke, rub" ;
strjúka+verb+strong_II+verb+2+sg+pret+indic+middle:straukzk  # "stroke, rub" ;
strjúka+verb+strong_II+verb+3+sg+pret+indic+middle:strauksk  # "stroke, rub" ;
strjúka+verb+strong_II+verb+1+pl+pret+indic:strukum  # "stroke, rub" ;
strjúka+verb+strong_II+verb+2+pl+pret+indic:strukuð  # "stroke, rub" ;
strjúka+verb+strong_II+verb+3+pl+pret+indic:struku  # "stroke, rub" ;
strjúka+verb+strong_II+verb+1+sg+pret+subj:stryka  # "stroke, rub" ;
strjúka+verb+strong_II+verb+2+sg+pret+subj:strykir  # "stroke, rub" ;
strjúka+verb+strong_II+verb+3+sg+pret+subj:stryki  # "stroke, rub" ;
strjúka+verb+strong_II+verb+1+pl+pret+subj:strykim  # "stroke, rub" ;
strjúka+verb+strong_II+verb+2+pl+pret+subj:strykið  # "stroke, rub" ;
strjúka+verb+strong_II+verb+3+pl+pret+subj:stryki  # "stroke, rub" ;
strjúka+verb+strong_II+verb+1+pl+pret+indic+middle:strukumk  # "stroke, rub" ;
strjúka+verb+strong_II+verb+2+pl+pret+indic+middle:strukuzk  # "stroke, rub" ;
strjúka+verb+strong_II+verb+3+pl+pret+indic+middle:strukusk  # "stroke, rub" ;
strjúka+verb+strong_II+verb+1+sg+pret+subj+middle:strykumk  # "stroke, rub" ;
strjúka+verb+strong_II+verb+2+sg+pret+subj+middle:strykisk  # "stroke, rub" ;
strjúka+verb+strong_II+verb+3+sg+pret+subj+middle:strykisk  # "stroke, rub" ;
strjúka+verb+strong_II+verb+1+pl+pret+subj+middle:strykimk  # "stroke, rub" ;
strjúka+verb+strong_II+verb+2+pl+pret+subj+middle:strykizk  # "stroke, rub" ;
strjúka+verb+strong_II+verb+3+pl+pret+subj+middle:strykisk  # "stroke, rub" ;
strjúka+verb+strong_II+pp+noun+masc:strokinn  # "stroke, rub" ;
strjúka+verb+strong_II+pp+fem:strokin  # "stroke, rub" ;
strjúka+verb+strong_II+pp+neut:strokit  # "stroke, rub" ;
strjúka+verb+strong_II+pp+neut+middle:strokizk  # "stroke, rub" ;
gjósa+verb+strong_II+verb+1+sg+pres+indic:gjœs  # "stream forth" ;
gjósa+verb+strong_II+verb+2+sg+pres+indic:gjœss  # "stream forth" ;
gjósa+verb+strong_II+verb+3+sg+pres+indic:gjœss  # "stream forth" ;
gjósa+verb+strong_II+verb+1+pl+pres+indic:gjósum  # "stream forth" ;
gjósa+verb+strong_II+verb+2+pl+pres+indic:gjósið  # "stream forth" ;
gjósa+verb+strong_II+verb+3+pl+pres+indic:gjósa  # "stream forth" ;
gjósa+verb+strong_II+verb+1+sg+pres+subj:gjósa  # "stream forth" ;
gjósa+verb+strong_II+verb+2+sg+pres+subj:gjósir  # "stream forth" ;
gjósa+verb+strong_II+verb+3+sg+pres+subj:gjósi  # "stream forth" ;
gjósa+verb+strong_II+verb+1+pl+pres+subj:gjósim  # "stream forth" ;
gjósa+verb+strong_II+verb+2+pl+pres+subj:gjósið  # "stream forth" ;
gjósa+verb+strong_II+verb+3+pl+pres+subj:gjósi  # "stream forth" ;
gjósa+verb+strong_II+verb+2+sg+imper:gjós  # "stream forth" ;
gjósa+verb+strong_II+verb+1+pl+imper:gjósum  # "stream forth" ;
gjósa+verb+strong_II+verb+1+pl+imper:gjósið  # "stream forth" ;
gjósa+verb+strong_II+verb+1+sg+pres+indic+middle:gjósumk  # "stream forth" ;
gjósa+verb+strong_II+verb+2+sg+pres+indic+middle:gjœssk  # "stream forth" ;
gjósa+verb+strong_II+verb+3+sg+pres+indic+middle:gjœssk  # "stream forth" ;
gjósa+verb+strong_II+verb+1+pl+pres+indic+middle:gjósumk  # "stream forth" ;
gjósa+verb+strong_II+verb+2+pl+pres+indic+middle:gjósizk  # "stream forth" ;
gjósa+verb+strong_II+verb+3+pl+pres+indic+middle:gjósask  # "stream forth" ;
gjósa+verb+strong_II+verb+1+sg+pres+subj+middle:gjósumk  # "stream forth" ;
gjósa+verb+strong_II+verb+2+sg+pres+subj+middle:gjósisk  # "stream forth" ;
gjósa+verb+strong_II+verb+3+sg+pres+subj+middle:gjósisk  # "stream forth" ;
gjósa+verb+strong_II+verb+1+pl+pres+subj+middle:gjósimk  # "stream forth" ;
gjósa+verb+strong_II+verb+2+pl+pres+subj+middle:gjósizk  # "stream forth" ;
gjósa+verb+strong_II+verb+3+pl+pres+subj+middle:gjósisk  # "stream forth" ;
gjósa+verb+strong_II+verb+2+sg+imper+middle:gjóssk  # "stream forth" ;
gjósa+verb+strong_II+verb+1+pl+imper+middle:gjósumk  # "stream forth" ;
gjósa+verb+strong_II+verb+1+pl+imper+middle:gjósizk  # "stream forth" ;
gjósa+verb+strong_II+pres_part+middle:gjósandisk  # "stream forth" ;
gjósa+verb+strong_II+pres_part+nom+sg+masc:gjósandi  # "stream forth" ;
gjósa+verb+strong_II+pres_part+acc+sg+masc:gjósanda  # "stream forth" ;
gjósa+verb+strong_II+pres_part+gen+sg+masc:gjósanda  # "stream forth" ;
gjósa+verb+strong_II+pres_part+dat+sg+masc:gjósanda  # "stream forth" ;
gjósa+verb+strong_II+pres_part+nom+sg+fem:gjósandi  # "stream forth" ;
gjósa+verb+strong_II+pres_part+acc+sg+fem:gjósandi  # "stream forth" ;
gjósa+verb+strong_II+pres_part+gen+sg+fem:gjósandi  # "stream forth" ;
gjósa+verb+strong_II+pres_part+dat+sg+fem:gjósandi  # "stream forth" ;
gjósa+verb+strong_II+pres_part+nom+sg+neut:gjósanda  # "stream forth" ;
gjósa+verb+strong_II+pres_part+acc+sg+neut:gjósanda  # "stream forth" ;
gjósa+verb+strong_II+pres_part+gen+sg+neut:gjósanda  # "stream forth" ;
gjósa+verb+strong_II+pres_part+dat+sg+neut:gjósanda  # "stream forth" ;
gjósa+verb+strong_II+pres_part+nom+pl+masc:gjósandi  # "stream forth" ;
gjósa+verb+strong_II+pres_part+acc+pl+masc:gjósandi  # "stream forth" ;
gjósa+verb+strong_II+pres_part+gen+pl+masc:gjósandi  # "stream forth" ;
gjósa+verb+strong_II+pres_part+dat+pl+masc:gjósundum  # "stream forth" ;
gjósa+verb+strong_II+pres_part+nom+pl+fem:gjósandi  # "stream forth" ;
gjósa+verb+strong_II+pres_part+acc+pl+fem:gjósandi  # "stream forth" ;
gjósa+verb+strong_II+pres_part+gen+pl+fem:gjósandi  # "stream forth" ;
gjósa+verb+strong_II+pres_part+dat+pl+fem:gjósundum  # "stream forth" ;
gjósa+verb+strong_II+pres_part+nom+pl+neut:gjósandi  # "stream forth" ;
gjósa+verb+strong_II+pres_part+acc+pl+neut:gjósandi  # "stream forth" ;
gjósa+verb+strong_II+pres_part+gen+pl+neut:gjósandi  # "stream forth" ;
gjósa+verb+strong_II+pres_part+dat+pl+neut:gjósundum  # "stream forth" ;
gjósa+verb+strong_II+verb+1+sg+pret+indic:gaus  # "stream forth" ;
gjósa+verb+strong_II+verb+2+sg+pret+indic:gaust  # "stream forth" ;
gjósa+verb+strong_II+verb+3+sg+pret+indic:gaus  # "stream forth" ;
gjósa+verb+strong_II+verb+1+sg+pret+indic+middle:gausumk  # "stream forth" ;
gjósa+verb+strong_II+verb+2+sg+pret+indic+middle:gauszk  # "stream forth" ;
gjósa+verb+strong_II+verb+3+sg+pret+indic+middle:gaussk  # "stream forth" ;
gjósa+verb+strong_II+verb+1+pl+pret+indic:gusum  # "stream forth" ;
gjósa+verb+strong_II+verb+2+pl+pret+indic:gusuð  # "stream forth" ;
gjósa+verb+strong_II+verb+3+pl+pret+indic:gusu  # "stream forth" ;
gjósa+verb+strong_II+verb+1+sg+pret+subj:gysa  # "stream forth" ;
gjósa+verb+strong_II+verb+2+sg+pret+subj:gysir  # "stream forth" ;
gjósa+verb+strong_II+verb+3+sg+pret+subj:gysi  # "stream forth" ;
gjósa+verb+strong_II+verb+1+pl+pret+subj:gysim  # "stream forth" ;
gjósa+verb+strong_II+verb+2+pl+pret+subj:gysið  # "stream forth" ;
gjósa+verb+strong_II+verb+3+pl+pret+subj:gysi  # "stream forth" ;
gjósa+verb+strong_II+verb+1+pl+pret+indic+middle:gusumk  # "stream forth" ;
gjósa+verb+strong_II+verb+2+pl+pret+indic+middle:gusuzk  # "stream forth" ;
gjósa+verb+strong_II+verb+3+pl+pret+indic+middle:gususk  # "stream forth" ;
gjósa+verb+strong_II+verb+1+sg+pret+subj+middle:gysumk  # "stream forth" ;
gjósa+verb+strong_II+verb+2+sg+pret+subj+middle:gysisk  # "stream forth" ;
gjósa+verb+strong_II+verb+3+sg+pret+subj+middle:gysisk  # "stream forth" ;
gjósa+verb+strong_II+verb+1+pl+pret+subj+middle:gysimk  # "stream forth" ;
gjósa+verb+strong_II+verb+2+pl+pret+subj+middle:gysizk  # "stream forth" ;
gjósa+verb+strong_II+verb+3+pl+pret+subj+middle:gysisk  # "stream forth" ;
gjósa+verb+strong_II+pp+noun+masc:gosinn  # "stream forth" ;
gjósa+verb+strong_II+pp+fem:gosin  # "stream forth" ;
gjósa+verb+strong_II+pp+neut:gosit  # "stream forth" ;
gjósa+verb+strong_II+pp+neut+middle:gosizk  # "stream forth" ;
hrjósa+verb+strong_II+verb+1+sg+pres+indic:hrjœs  # "tremble" ;
hrjósa+verb+strong_II+verb+2+sg+pres+indic:hrjœss  # "tremble" ;
hrjósa+verb+strong_II+verb+3+sg+pres+indic:hrjœss  # "tremble" ;
hrjósa+verb+strong_II+verb+1+pl+pres+indic:hrjósum  # "tremble" ;
hrjósa+verb+strong_II+verb+2+pl+pres+indic:hrjósið  # "tremble" ;
hrjósa+verb+strong_II+verb+3+pl+pres+indic:hrjósa  # "tremble" ;
hrjósa+verb+strong_II+verb+1+sg+pres+subj:hrjósa  # "tremble" ;
hrjósa+verb+strong_II+verb+2+sg+pres+subj:hrjósir  # "tremble" ;
hrjósa+verb+strong_II+verb+3+sg+pres+subj:hrjósi  # "tremble" ;
hrjósa+verb+strong_II+verb+1+pl+pres+subj:hrjósim  # "tremble" ;
hrjósa+verb+strong_II+verb+2+pl+pres+subj:hrjósið  # "tremble" ;
hrjósa+verb+strong_II+verb+3+pl+pres+subj:hrjósi  # "tremble" ;
hrjósa+verb+strong_II+verb+2+sg+imper:hrjós  # "tremble" ;
hrjósa+verb+strong_II+verb+1+pl+imper:hrjósum  # "tremble" ;
hrjósa+verb+strong_II+verb+1+pl+imper:hrjósið  # "tremble" ;
hrjósa+verb+strong_II+verb+1+sg+pres+indic+middle:hrjósumk  # "tremble" ;
hrjósa+verb+strong_II+verb+2+sg+pres+indic+middle:hrjœssk  # "tremble" ;
hrjósa+verb+strong_II+verb+3+sg+pres+indic+middle:hrjœssk  # "tremble" ;
hrjósa+verb+strong_II+verb+1+pl+pres+indic+middle:hrjósumk  # "tremble" ;
hrjósa+verb+strong_II+verb+2+pl+pres+indic+middle:hrjósizk  # "tremble" ;
hrjósa+verb+strong_II+verb+3+pl+pres+indic+middle:hrjósask  # "tremble" ;
hrjósa+verb+strong_II+verb+1+sg+pres+subj+middle:hrjósumk  # "tremble" ;
hrjósa+verb+strong_II+verb+2+sg+pres+subj+middle:hrjósisk  # "tremble" ;
hrjósa+verb+strong_II+verb+3+sg+pres+subj+middle:hrjósisk  # "tremble" ;
hrjósa+verb+strong_II+verb+1+pl+pres+subj+middle:hrjósimk  # "tremble" ;
hrjósa+verb+strong_II+verb+2+pl+pres+subj+middle:hrjósizk  # "tremble" ;
hrjósa+verb+strong_II+verb+3+pl+pres+subj+middle:hrjósisk  # "tremble" ;
hrjósa+verb+strong_II+verb+2+sg+imper+middle:hrjóssk  # "tremble" ;
hrjósa+verb+strong_II+verb+1+pl+imper+middle:hrjósumk  # "tremble" ;
hrjósa+verb+strong_II+verb+1+pl+imper+middle:hrjósizk  # "tremble" ;
hrjósa+verb+strong_II+pres_part+middle:hrjósandisk  # "tremble" ;
hrjósa+verb+strong_II+pres_part+nom+sg+masc:hrjósandi  # "tremble" ;
hrjósa+verb+strong_II+pres_part+acc+sg+masc:hrjósanda  # "tremble" ;
hrjósa+verb+strong_II+pres_part+gen+sg+masc:hrjósanda  # "tremble" ;
hrjósa+verb+strong_II+pres_part+dat+sg+masc:hrjósanda  # "tremble" ;
hrjósa+verb+strong_II+pres_part+nom+sg+fem:hrjósandi  # "tremble" ;
hrjósa+verb+strong_II+pres_part+acc+sg+fem:hrjósandi  # "tremble" ;
hrjósa+verb+strong_II+pres_part+gen+sg+fem:hrjósandi  # "tremble" ;
hrjósa+verb+strong_II+pres_part+dat+sg+fem:hrjósandi  # "tremble" ;
hrjósa+verb+strong_II+pres_part+nom+sg+neut:hrjósanda  # "tremble" ;
hrjósa+verb+strong_II+pres_part+acc+sg+neut:hrjósanda  # "tremble" ;
hrjósa+verb+strong_II+pres_part+gen+sg+neut:hrjósanda  # "tremble" ;
hrjósa+verb+strong_II+pres_part+dat+sg+neut:hrjósanda  # "tremble" ;
hrjósa+verb+strong_II+pres_part+nom+pl+masc:hrjósandi  # "tremble" ;
hrjósa+verb+strong_II+pres_part+acc+pl+masc:hrjósandi  # "tremble" ;
hrjósa+verb+strong_II+pres_part+gen+pl+masc:hrjósandi  # "tremble" ;
hrjósa+verb+strong_II+pres_part+dat+pl+masc:hrjósundum  # "tremble" ;
hrjósa+verb+strong_II+pres_part+nom+pl+fem:hrjósandi  # "tremble" ;
hrjósa+verb+strong_II+pres_part+acc+pl+fem:hrjósandi  # "tremble" ;
hrjósa+verb+strong_II+pres_part+gen+pl+fem:hrjósandi  # "tremble" ;
hrjósa+verb+strong_II+pres_part+dat+pl+fem:hrjósundum  # "tremble" ;
hrjósa+verb+strong_II+pres_part+nom+pl+neut:hrjósandi  # "tremble" ;
hrjósa+verb+strong_II+pres_part+acc+pl+neut:hrjósandi  # "tremble" ;
hrjósa+verb+strong_II+pres_part+gen+pl+neut:hrjósandi  # "tremble" ;
hrjósa+verb+strong_II+pres_part+dat+pl+neut:hrjósundum  # "tremble" ;
hrjósa+verb+strong_II+verb+1+sg+pret+indic:hraus  # "tremble" ;
hrjósa+verb+strong_II+verb+2+sg+pret+indic:hraust  # "tremble" ;
hrjósa+verb+strong_II+verb+3+sg+pret+indic:hraus  # "tremble" ;
hrjósa+verb+strong_II+verb+1+sg+pret+indic+middle:hrausumk  # "tremble" ;
hrjósa+verb+strong_II+verb+2+sg+pret+indic+middle:hrauszk  # "tremble" ;
hrjósa+verb+strong_II+verb+3+sg+pret+indic+middle:hraussk  # "tremble" ;
brjóta+verb+strong_II+verb+1+sg+pres+indic:brjœt  # "break" ;
brjóta+verb+strong_II+verb+2+sg+pres+indic:brjœtr  # "break" ;
brjóta+verb+strong_II+verb+3+sg+pres+indic:brjœtr  # "break" ;
brjóta+verb+strong_II+verb+1+pl+pres+indic:brjótum  # "break" ;
brjóta+verb+strong_II+verb+2+pl+pres+indic:brjótið  # "break" ;
brjóta+verb+strong_II+verb+3+pl+pres+indic:brjóta  # "break" ;
brjóta+verb+strong_II+verb+1+sg+pres+subj:brjóta  # "break" ;
brjóta+verb+strong_II+verb+2+sg+pres+subj:brjótir  # "break" ;
brjóta+verb+strong_II+verb+3+sg+pres+subj:brjóti  # "break" ;
brjóta+verb+strong_II+verb+1+pl+pres+subj:brjótim  # "break" ;
brjóta+verb+strong_II+verb+2+pl+pres+subj:brjótið  # "break" ;
brjóta+verb+strong_II+verb+3+pl+pres+subj:brjóti  # "break" ;
brjóta+verb+strong_II+verb+2+sg+imper:brjót  # "break" ;
brjóta+verb+strong_II+verb+1+pl+imper:brjótum  # "break" ;
brjóta+verb+strong_II+verb+1+pl+imper:brjótið  # "break" ;
brjóta+verb+strong_II+verb+1+sg+pres+indic+middle:brjótumk  # "break" ;
brjóta+verb+strong_II+verb+2+sg+pres+indic+middle:brjœtsk  # "break" ;
brjóta+verb+strong_II+verb+3+sg+pres+indic+middle:brjœtsk  # "break" ;
brjóta+verb+strong_II+verb+1+pl+pres+indic+middle:brjótumk  # "break" ;
brjóta+verb+strong_II+verb+2+pl+pres+indic+middle:brjótizk  # "break" ;
brjóta+verb+strong_II+verb+3+pl+pres+indic+middle:brjótask  # "break" ;
brjóta+verb+strong_II+verb+1+sg+pres+subj+middle:brjótumk  # "break" ;
brjóta+verb+strong_II+verb+2+sg+pres+subj+middle:brjótisk  # "break" ;
brjóta+verb+strong_II+verb+3+sg+pres+subj+middle:brjótisk  # "break" ;
brjóta+verb+strong_II+verb+1+pl+pres+subj+middle:brjótimk  # "break" ;
brjóta+verb+strong_II+verb+2+pl+pres+subj+middle:brjótizk  # "break" ;
brjóta+verb+strong_II+verb+3+pl+pres+subj+middle:brjótisk  # "break" ;
brjóta+verb+strong_II+verb+2+sg+imper+middle:brjótsk  # "break" ;
brjóta+verb+strong_II+verb+1+pl+imper+middle:brjótumk  # "break" ;
brjóta+verb+strong_II+verb+1+pl+imper+middle:brjótizk  # "break" ;
brjóta+verb+strong_II+pres_part+middle:brjótandisk  # "break" ;
brjóta+verb+strong_II+pres_part+nom+sg+masc:brjótandi  # "break" ;
brjóta+verb+strong_II+pres_part+acc+sg+masc:brjótanda  # "break" ;
brjóta+verb+strong_II+pres_part+gen+sg+masc:brjótanda  # "break" ;
brjóta+verb+strong_II+pres_part+dat+sg+masc:brjótanda  # "break" ;
brjóta+verb+strong_II+pres_part+nom+sg+fem:brjótandi  # "break" ;
brjóta+verb+strong_II+pres_part+acc+sg+fem:brjótandi  # "break" ;
brjóta+verb+strong_II+pres_part+gen+sg+fem:brjótandi  # "break" ;
brjóta+verb+strong_II+pres_part+dat+sg+fem:brjótandi  # "break" ;
brjóta+verb+strong_II+pres_part+nom+sg+neut:brjótanda  # "break" ;
brjóta+verb+strong_II+pres_part+acc+sg+neut:brjótanda  # "break" ;
brjóta+verb+strong_II+pres_part+gen+sg+neut:brjótanda  # "break" ;
brjóta+verb+strong_II+pres_part+dat+sg+neut:brjótanda  # "break" ;
brjóta+verb+strong_II+pres_part+nom+pl+masc:brjótandi  # "break" ;
brjóta+verb+strong_II+pres_part+acc+pl+masc:brjótandi  # "break" ;
brjóta+verb+strong_II+pres_part+gen+pl+masc:brjótandi  # "break" ;
brjóta+verb+strong_II+pres_part+dat+pl+masc:brjótundum  # "break" ;
brjóta+verb+strong_II+pres_part+nom+pl+fem:brjótandi  # "break" ;
brjóta+verb+strong_II+pres_part+acc+pl+fem:brjótandi  # "break" ;
brjóta+verb+strong_II+pres_part+gen+pl+fem:brjótandi  # "break" ;
brjóta+verb+strong_II+pres_part+dat+pl+fem:brjótundum  # "break" ;
brjóta+verb+strong_II+pres_part+nom+pl+neut:brjótandi  # "break" ;
brjóta+verb+strong_II+pres_part+acc+pl+neut:brjótandi  # "break" ;
brjóta+verb+strong_II+pres_part+gen+pl+neut:brjótandi  # "break" ;
brjóta+verb+strong_II+pres_part+dat+pl+neut:brjótundum  # "break" ;
brjóta+verb+strong_II+verb+1+sg+pret+indic:braut  # "break" ;
brjóta+verb+strong_II+verb+2+sg+pret+indic:brauzt  # "break" ;
brjóta+verb+strong_II+verb+3+sg+pret+indic:braut  # "break" ;
brjóta+verb+strong_II+verb+1+sg+pret+indic+middle:brautumk  # "break" ;
brjóta+verb+strong_II+verb+2+sg+pret+indic+middle:brautzk  # "break" ;
brjóta+verb+strong_II+verb+3+sg+pret+indic+middle:brautsk  # "break" ;
brjóta+verb+strong_II+verb+1+pl+pret+indic:brutum  # "break" ;
brjóta+verb+strong_II+verb+2+pl+pret+indic:brutuð  # "break" ;
brjóta+verb+strong_II+verb+3+pl+pret+indic:brutu  # "break" ;
brjóta+verb+strong_II+verb+1+sg+pret+subj:bryta  # "break" ;
brjóta+verb+strong_II+verb+2+sg+pret+subj:brytir  # "break" ;
brjóta+verb+strong_II+verb+3+sg+pret+subj:bryti  # "break" ;
brjóta+verb+strong_II+verb+1+pl+pret+subj:brytim  # "break" ;
brjóta+verb+strong_II+verb+2+pl+pret+subj:brytið  # "break" ;
brjóta+verb+strong_II+verb+3+pl+pret+subj:bryti  # "break" ;
brjóta+verb+strong_II+verb+1+pl+pret+indic+middle:brutumk  # "break" ;
brjóta+verb+strong_II+verb+2+pl+pret+indic+middle:brutuzk  # "break" ;
brjóta+verb+strong_II+verb+3+pl+pret+indic+middle:brutusk  # "break" ;
brjóta+verb+strong_II+verb+1+sg+pret+subj+middle:brytumk  # "break" ;
brjóta+verb+strong_II+verb+2+sg+pret+subj+middle:brytisk  # "break" ;
brjóta+verb+strong_II+verb+3+sg+pret+subj+middle:brytisk  # "break" ;
brjóta+verb+strong_II+verb+1+pl+pret+subj+middle:brytimk  # "break" ;
brjóta+verb+strong_II+verb+2+pl+pret+subj+middle:brytizk  # "break" ;
brjóta+verb+strong_II+verb+3+pl+pret+subj+middle:brytisk  # "break" ;
brjóta+verb+strong_II+pp+noun+masc:brotinn  # "break" ;
brjóta+verb+strong_II+pp+fem:brotin  # "break" ;
brjóta+verb+strong_II+pp+neut:brotit  # "break" ;
brjóta+verb+strong_II+pp+neut+middle:brotizk  # "break" ;
bjóða+verb+strong_II+verb+1+sg+pres+indic:bjœð  # "offer, command" ;
bjóða+verb+strong_II+verb+2+sg+pres+indic:bjœðr  # "offer, command" ;
bjóða+verb+strong_II+verb+3+sg+pres+indic:bjœðr  # "offer, command" ;
bjóða+verb+strong_II+verb+1+pl+pres+indic:bjóðum  # "offer, command" ;
bjóða+verb+strong_II+verb+2+pl+pres+indic:bjóðið  # "offer, command" ;
bjóða+verb+strong_II+verb+3+pl+pres+indic:bjóða  # "offer, command" ;
bjóða+verb+strong_II+verb+1+sg+pres+subj:bjóða  # "offer, command" ;
bjóða+verb+strong_II+verb+2+sg+pres+subj:bjóðir  # "offer, command" ;
bjóða+verb+strong_II+verb+3+sg+pres+subj:bjóði  # "offer, command" ;
bjóða+verb+strong_II+verb+1+pl+pres+subj:bjóðim  # "offer, command" ;
bjóða+verb+strong_II+verb+2+pl+pres+subj:bjóðið  # "offer, command" ;
bjóða+verb+strong_II+verb+3+pl+pres+subj:bjóði  # "offer, command" ;
bjóða+verb+strong_II+verb+2+sg+imper:bjóð  # "offer, command" ;
bjóða+verb+strong_II+verb+1+pl+imper:bjóðum  # "offer, command" ;
bjóða+verb+strong_II+verb+1+pl+imper:bjóðið  # "offer, command" ;
bjóða+verb+strong_II+verb+1+sg+pres+indic+middle:bjóðumk  # "offer, command" ;
bjóða+verb+strong_II+verb+2+sg+pres+indic+middle:bjœðsk  # "offer, command" ;
bjóða+verb+strong_II+verb+3+sg+pres+indic+middle:bjœðsk  # "offer, command" ;
bjóða+verb+strong_II+verb+1+pl+pres+indic+middle:bjóðumk  # "offer, command" ;
bjóða+verb+strong_II+verb+2+pl+pres+indic+middle:bjóðizk  # "offer, command" ;
bjóða+verb+strong_II+verb+3+pl+pres+indic+middle:bjóðask  # "offer, command" ;
bjóða+verb+strong_II+verb+1+sg+pres+subj+middle:bjóðumk  # "offer, command" ;
bjóða+verb+strong_II+verb+2+sg+pres+subj+middle:bjóðisk  # "offer, command" ;
bjóða+verb+strong_II+verb+3+sg+pres+subj+middle:bjóðisk  # "offer, command" ;
bjóða+verb+strong_II+verb+1+pl+pres+subj+middle:bjóðimk  # "offer, command" ;
bjóða+verb+strong_II+verb+2+pl+pres+subj+middle:bjóðizk  # "offer, command" ;
bjóða+verb+strong_II+verb+3+pl+pres+subj+middle:bjóðisk  # "offer, command" ;
bjóða+verb+strong_II+verb+2+sg+imper+middle:bjóðsk  # "offer, command" ;
bjóða+verb+strong_II+verb+1+pl+imper+middle:bjóðumk  # "offer, command" ;
bjóða+verb+strong_II+verb+1+pl+imper+middle:bjóðizk  # "offer, command" ;
bjóða+verb+strong_II+pres_part+middle:bjóðandisk  # "offer, command" ;
bjóða+verb+strong_II+pres_part+nom+sg+masc:bjóðandi  # "offer, command" ;
bjóða+verb+strong_II+pres_part+acc+sg+masc:bjóðanda  # "offer, command" ;
bjóða+verb+strong_II+pres_part+gen+sg+masc:bjóðanda  # "offer, command" ;
bjóða+verb+strong_II+pres_part+dat+sg+masc:bjóðanda  # "offer, command" ;
bjóða+verb+strong_II+pres_part+nom+sg+fem:bjóðandi  # "offer, command" ;
bjóða+verb+strong_II+pres_part+acc+sg+fem:bjóðandi  # "offer, command" ;
bjóða+verb+strong_II+pres_part+gen+sg+fem:bjóðandi  # "offer, command" ;
bjóða+verb+strong_II+pres_part+dat+sg+fem:bjóðandi  # "offer, command" ;
bjóða+verb+strong_II+pres_part+nom+sg+neut:bjóðanda  # "offer, command" ;
bjóða+verb+strong_II+pres_part+acc+sg+neut:bjóðanda  # "offer, command" ;
bjóða+verb+strong_II+pres_part+gen+sg+neut:bjóðanda  # "offer, command" ;
bjóða+verb+strong_II+pres_part+dat+sg+neut:bjóðanda  # "offer, command" ;
bjóða+verb+strong_II+pres_part+nom+pl+masc:bjóðandi  # "offer, command" ;
bjóða+verb+strong_II+pres_part+acc+pl+masc:bjóðandi  # "offer, command" ;
bjóða+verb+strong_II+pres_part+gen+pl+masc:bjóðandi  # "offer, command" ;
bjóða+verb+strong_II+pres_part+dat+pl+masc:bjóðundum  # "offer, command" ;
bjóða+verb+strong_II+pres_part+nom+pl+fem:bjóðandi  # "offer, command" ;
bjóða+verb+strong_II+pres_part+acc+pl+fem:bjóðandi  # "offer, command" ;
bjóða+verb+strong_II+pres_part+gen+pl+fem:bjóðandi  # "offer, command" ;
bjóða+verb+strong_II+pres_part+dat+pl+fem:bjóðundum  # "offer, command" ;
bjóða+verb+strong_II+pres_part+nom+pl+neut:bjóðandi  # "offer, command" ;
bjóða+verb+strong_II+pres_part+acc+pl+neut:bjóðandi  # "offer, command" ;
bjóða+verb+strong_II+pres_part+gen+pl+neut:bjóðandi  # "offer, command" ;
bjóða+verb+strong_II+pres_part+dat+pl+neut:bjóðundum  # "offer, command" ;
bjóða+verb+strong_II+verb+1+sg+pret+indic:bauð  # "offer, command" ;
bjóða+verb+strong_II+verb+2+sg+pret+indic:bauzt  # "offer, command" ;
bjóða+verb+strong_II+verb+3+sg+pret+indic:bauð  # "offer, command" ;
bjóða+verb+strong_II+verb+1+sg+pret+indic+middle:bauðumk  # "offer, command" ;
bjóða+verb+strong_II+verb+2+sg+pret+indic+middle:bauðzk  # "offer, command" ;
bjóða+verb+strong_II+verb+3+sg+pret+indic+middle:bauðsk  # "offer, command" ;
bjóða+verb+strong_II+verb+1+pl+pret+indic:buðum  # "offer, command" ;
bjóða+verb+strong_II+verb+2+pl+pret+indic:buðuð  # "offer, command" ;
bjóða+verb+strong_II+verb+3+pl+pret+indic:buðu  # "offer, command" ;
bjóða+verb+strong_II+verb+1+sg+pret+subj:byða  # "offer, command" ;
bjóða+verb+strong_II+verb+2+sg+pret+subj:byðir  # "offer, command" ;
bjóða+verb+strong_II+verb+3+sg+pret+subj:byði  # "offer, command" ;
bjóða+verb+strong_II+verb+1+pl+pret+subj:byðim  # "offer, command" ;
bjóða+verb+strong_II+verb+2+pl+pret+subj:byðið  # "offer, command" ;
bjóða+verb+strong_II+verb+3+pl+pret+subj:byði  # "offer, command" ;
bjóða+verb+strong_II+verb+1+pl+pret+indic+middle:buðumk  # "offer, command" ;
bjóða+verb+strong_II+verb+2+pl+pret+indic+middle:buðuzk  # "offer, command" ;
bjóða+verb+strong_II+verb+3+pl+pret+indic+middle:buðusk  # "offer, command" ;
bjóða+verb+strong_II+verb+1+sg+pret+subj+middle:byðumk  # "offer, command" ;
bjóða+verb+strong_II+verb+2+sg+pret+subj+middle:byðisk  # "offer, command" ;
bjóða+verb+strong_II+verb+3+sg+pret+subj+middle:byðisk  # "offer, command" ;
bjóða+verb+strong_II+verb+1+pl+pret+subj+middle:byðimk  # "offer, command" ;
bjóða+verb+strong_II+verb+2+pl+pret+subj+middle:byðizk  # "offer, command" ;
bjóða+verb+strong_II+verb+3+pl+pret+subj+middle:byðisk  # "offer, command" ;
bjóða+verb+strong_II+pp+noun+masc:boðinn  # "offer, command" ;
bjóða+verb+strong_II+pp+fem:boðin  # "offer, command" ;
bjóða+verb+strong_II+pp+neut:boðit  # "offer, command" ;
bjóða+verb+strong_II+pp+neut+middle:boðizk  # "offer, command" ;
fljóta+verb+strong_II+verb+1+sg+pres+indic:fljœt  # "float" ;
fljóta+verb+strong_II+verb+2+sg+pres+indic:fljœtr  # "float" ;
fljóta+verb+strong_II+verb+3+sg+pres+indic:fljœtr  # "float" ;
fljóta+verb+strong_II+verb+1+pl+pres+indic:fljótum  # "float" ;
fljóta+verb+strong_II+verb+2+pl+pres+indic:fljótið  # "float" ;
fljóta+verb+strong_II+verb+3+pl+pres+indic:fljóta  # "float" ;
fljóta+verb+strong_II+verb+1+sg+pres+subj:fljóta  # "float" ;
fljóta+verb+strong_II+verb+2+sg+pres+subj:fljótir  # "float" ;
fljóta+verb+strong_II+verb+3+sg+pres+subj:fljóti  # "float" ;
fljóta+verb+strong_II+verb+1+pl+pres+subj:fljótim  # "float" ;
fljóta+verb+strong_II+verb+2+pl+pres+subj:fljótið  # "float" ;
fljóta+verb+strong_II+verb+3+pl+pres+subj:fljóti  # "float" ;
fljóta+verb+strong_II+verb+2+sg+imper:fljót  # "float" ;
fljóta+verb+strong_II+verb+1+pl+imper:fljótum  # "float" ;
fljóta+verb+strong_II+verb+1+pl+imper:fljótið  # "float" ;
fljóta+verb+strong_II+verb+1+sg+pres+indic+middle:fljótumk  # "float" ;
fljóta+verb+strong_II+verb+2+sg+pres+indic+middle:fljœtsk  # "float" ;
fljóta+verb+strong_II+verb+3+sg+pres+indic+middle:fljœtsk  # "float" ;
fljóta+verb+strong_II+verb+1+pl+pres+indic+middle:fljótumk  # "float" ;
fljóta+verb+strong_II+verb+2+pl+pres+indic+middle:fljótizk  # "float" ;
fljóta+verb+strong_II+verb+3+pl+pres+indic+middle:fljótask  # "float" ;
fljóta+verb+strong_II+verb+1+sg+pres+subj+middle:fljótumk  # "float" ;
fljóta+verb+strong_II+verb+2+sg+pres+subj+middle:fljótisk  # "float" ;
fljóta+verb+strong_II+verb+3+sg+pres+subj+middle:fljótisk  # "float" ;
fljóta+verb+strong_II+verb+1+pl+pres+subj+middle:fljótimk  # "float" ;
fljóta+verb+strong_II+verb+2+pl+pres+subj+middle:fljótizk  # "float" ;
fljóta+verb+strong_II+verb+3+pl+pres+subj+middle:fljótisk  # "float" ;
fljóta+verb+strong_II+verb+2+sg+imper+middle:fljótsk  # "float" ;
fljóta+verb+strong_II+verb+1+pl+imper+middle:fljótumk  # "float" ;
fljóta+verb+strong_II+verb+1+pl+imper+middle:fljótizk  # "float" ;
fljóta+verb+strong_II+pres_part+middle:fljótandisk  # "float" ;
fljóta+verb+strong_II+pres_part+nom+sg+masc:fljótandi  # "float" ;
fljóta+verb+strong_II+pres_part+acc+sg+masc:fljótanda  # "float" ;
fljóta+verb+strong_II+pres_part+gen+sg+masc:fljótanda  # "float" ;
fljóta+verb+strong_II+pres_part+dat+sg+masc:fljótanda  # "float" ;
fljóta+verb+strong_II+pres_part+nom+sg+fem:fljótandi  # "float" ;
fljóta+verb+strong_II+pres_part+acc+sg+fem:fljótandi  # "float" ;
fljóta+verb+strong_II+pres_part+gen+sg+fem:fljótandi  # "float" ;
fljóta+verb+strong_II+pres_part+dat+sg+fem:fljótandi  # "float" ;
fljóta+verb+strong_II+pres_part+nom+sg+neut:fljótanda  # "float" ;
fljóta+verb+strong_II+pres_part+acc+sg+neut:fljótanda  # "float" ;
fljóta+verb+strong_II+pres_part+gen+sg+neut:fljótanda  # "float" ;
fljóta+verb+strong_II+pres_part+dat+sg+neut:fljótanda  # "float" ;
fljóta+verb+strong_II+pres_part+nom+pl+masc:fljótandi  # "float" ;
fljóta+verb+strong_II+pres_part+acc+pl+masc:fljótandi  # "float" ;
fljóta+verb+strong_II+pres_part+gen+pl+masc:fljótandi  # "float" ;
fljóta+verb+strong_II+pres_part+dat+pl+masc:fljótundum  # "float" ;
fljóta+verb+strong_II+pres_part+nom+pl+fem:fljótandi  # "float" ;
fljóta+verb+strong_II+pres_part+acc+pl+fem:fljótandi  # "float" ;
fljóta+verb+strong_II+pres_part+gen+pl+fem:fljótandi  # "float" ;
fljóta+verb+strong_II+pres_part+dat+pl+fem:fljótundum  # "float" ;
fljóta+verb+strong_II+pres_part+nom+pl+neut:fljótandi  # "float" ;
fljóta+verb+strong_II+pres_part+acc+pl+neut:fljótandi  # "float" ;
fljóta+verb+strong_II+pres_part+gen+pl+neut:fljótandi  # "float" ;
fljóta+verb+strong_II+pres_part+dat+pl+neut:fljótundum  # "float" ;
fljóta+verb+strong_II+verb+1+sg+pret+indic:flaut  # "float" ;
fljóta+verb+strong_II+verb+2+sg+pret+indic:flauzt  # "float" ;
fljóta+verb+strong_II+verb+3+sg+pret+indic:flaut  # "float" ;
fljóta+verb+strong_II+verb+1+sg+pret+indic+middle:flautumk  # "float" ;
fljóta+verb+strong_II+verb+2+sg+pret+indic+middle:flautzk  # "float" ;
fljóta+verb+strong_II+verb+3+sg+pret+indic+middle:flautsk  # "float" ;
fljóta+verb+strong_II+verb+1+pl+pret+indic:flutum  # "float" ;
fljóta+verb+strong_II+verb+2+pl+pret+indic:flutuð  # "float" ;
fljóta+verb+strong_II+verb+3+pl+pret+indic:flutu  # "float" ;
fljóta+verb+strong_II+verb+1+sg+pret+subj:flyta  # "float" ;
fljóta+verb+strong_II+verb+2+sg+pret+subj:flytir  # "float" ;
fljóta+verb+strong_II+verb+3+sg+pret+subj:flyti  # "float" ;
fljóta+verb+strong_II+verb+1+pl+pret+subj:flytim  # "float" ;
fljóta+verb+strong_II+verb+2+pl+pret+subj:flytið  # "float" ;
fljóta+verb+strong_II+verb+3+pl+pret+subj:flyti  # "float" ;
fljóta+verb+strong_II+verb+1+pl+pret+indic+middle:flutumk  # "float" ;
fljóta+verb+strong_II+verb+2+pl+pret+indic+middle:flutuzk  # "float" ;
fljóta+verb+strong_II+verb+3+pl+pret+indic+middle:flutusk  # "float" ;
fljóta+verb+strong_II+verb+1+sg+pret+subj+middle:flytumk  # "float" ;
fljóta+verb+strong_II+verb+2+sg+pret+subj+middle:flytisk  # "float" ;
fljóta+verb+strong_II+verb+3+sg+pret+subj+middle:flytisk  # "float" ;
fljóta+verb+strong_II+verb+1+pl+pret+subj+middle:flytimk  # "float" ;
fljóta+verb+strong_II+verb+2+pl+pret+subj+middle:flytizk  # "float" ;
fljóta+verb+strong_II+verb+3+pl+pret+subj+middle:flytisk  # "float" ;
fljóta+verb+strong_II+pp+noun+masc:flotinn  # "float" ;
fljóta+verb+strong_II+pp+fem:flotin  # "float" ;
fljóta+verb+strong_II+pp+neut:flotit  # "float" ;
fljóta+verb+strong_II+pp+neut+middle:flotizk  # "float" ;
gjóta+verb+strong_II+verb+1+sg+pres+indic:gjœt  # "cast" ;
gjóta+verb+strong_II+verb+2+sg+pres+indic:gjœtr  # "cast" ;
gjóta+verb+strong_II+verb+3+sg+pres+indic:gjœtr  # "cast" ;
gjóta+verb+strong_II+verb+1+pl+pres+indic:gjótum  # "cast" ;
gjóta+verb+strong_II+verb+2+pl+pres+indic:gjótið  # "cast" ;
gjóta+verb+strong_II+verb+3+pl+pres+indic:gjóta  # "cast" ;
gjóta+verb+strong_II+verb+1+sg+pres+subj:gjóta  # "cast" ;
gjóta+verb+strong_II+verb+2+sg+pres+subj:gjótir  # "cast" ;
gjóta+verb+strong_II+verb+3+sg+pres+subj:gjóti  # "cast" ;
gjóta+verb+strong_II+verb+1+pl+pres+subj:gjótim  # "cast" ;
gjóta+verb+strong_II+verb+2+pl+pres+subj:gjótið  # "cast" ;
gjóta+verb+strong_II+verb+3+pl+pres+subj:gjóti  # "cast" ;
gjóta+verb+strong_II+verb+2+sg+imper:gjót  # "cast" ;
gjóta+verb+strong_II+verb+1+pl+imper:gjótum  # "cast" ;
gjóta+verb+strong_II+verb+1+pl+imper:gjótið  # "cast" ;
gjóta+verb+strong_II+verb+1+sg+pres+indic+middle:gjótumk  # "cast" ;
gjóta+verb+strong_II+verb+2+sg+pres+indic+middle:gjœtsk  # "cast" ;
gjóta+verb+strong_II+verb+3+sg+pres+indic+middle:gjœtsk  # "cast" ;
gjóta+verb+strong_II+verb+1+pl+pres+indic+middle:gjótumk  # "cast" ;
gjóta+verb+strong_II+verb+2+pl+pres+indic+middle:gjótizk  # "cast" ;
gjóta+verb+strong_II+verb+3+pl+pres+indic+middle:gjótask  # "cast" ;
gjóta+verb+strong_II+verb+1+sg+pres+subj+middle:gjótumk  # "cast" ;
gjóta+verb+strong_II+verb+2+sg+pres+subj+middle:gjótisk  # "cast" ;
gjóta+verb+strong_II+verb+3+sg+pres+subj+middle:gjótisk  # "cast" ;
gjóta+verb+strong_II+verb+1+pl+pres+subj+middle:gjótimk  # "cast" ;
gjóta+verb+strong_II+verb+2+pl+pres+subj+middle:gjótizk  # "cast" ;
gjóta+verb+strong_II+verb+3+pl+pres+subj+middle:gjótisk  # "cast" ;
gjóta+verb+strong_II+verb+2+sg+imper+middle:gjótsk  # "cast" ;
gjóta+verb+strong_II+verb+1+pl+imper+middle:gjótumk  # "cast" ;
gjóta+verb+strong_II+verb+1+pl+imper+middle:gjótizk  # "cast" ;
gjóta+verb+strong_II+pres_part+middle:gjótandisk  # "cast" ;
gjóta+verb+strong_II+pres_part+nom+sg+masc:gjótandi  # "cast" ;
gjóta+verb+strong_II+pres_part+acc+sg+masc:gjótanda  # "cast" ;
gjóta+verb+strong_II+pres_part+gen+sg+masc:gjótanda  # "cast" ;
gjóta+verb+strong_II+pres_part+dat+sg+masc:gjótanda  # "cast" ;
gjóta+verb+strong_II+pres_part+nom+sg+fem:gjótandi  # "cast" ;
gjóta+verb+strong_II+pres_part+acc+sg+fem:gjótandi  # "cast" ;
gjóta+verb+strong_II+pres_part+gen+sg+fem:gjótandi  # "cast" ;
gjóta+verb+strong_II+pres_part+dat+sg+fem:gjótandi  # "cast" ;
gjóta+verb+strong_II+pres_part+nom+sg+neut:gjótanda  # "cast" ;
gjóta+verb+strong_II+pres_part+acc+sg+neut:gjótanda  # "cast" ;
gjóta+verb+strong_II+pres_part+gen+sg+neut:gjótanda  # "cast" ;
gjóta+verb+strong_II+pres_part+dat+sg+neut:gjótanda  # "cast" ;
gjóta+verb+strong_II+pres_part+nom+pl+masc:gjótandi  # "cast" ;
gjóta+verb+strong_II+pres_part+acc+pl+masc:gjótandi  # "cast" ;
gjóta+verb+strong_II+pres_part+gen+pl+masc:gjótandi  # "cast" ;
gjóta+verb+strong_II+pres_part+dat+pl+masc:gjótundum  # "cast" ;
gjóta+verb+strong_II+pres_part+nom+pl+fem:gjótandi  # "cast" ;
gjóta+verb+strong_II+pres_part+acc+pl+fem:gjótandi  # "cast" ;
gjóta+verb+strong_II+pres_part+gen+pl+fem:gjótandi  # "cast" ;
gjóta+verb+strong_II+pres_part+dat+pl+fem:gjótundum  # "cast" ;
gjóta+verb+strong_II+pres_part+nom+pl+neut:gjótandi  # "cast" ;
gjóta+verb+strong_II+pres_part+acc+pl+neut:gjótandi  # "cast" ;
gjóta+verb+strong_II+pres_part+gen+pl+neut:gjótandi  # "cast" ;
gjóta+verb+strong_II+pres_part+dat+pl+neut:gjótundum  # "cast" ;
gjóta+verb+strong_II+verb+1+sg+pret+indic:gaut  # "cast" ;
gjóta+verb+strong_II+verb+2+sg+pret+indic:gauzt  # "cast" ;
gjóta+verb+strong_II+verb+3+sg+pret+indic:gaut  # "cast" ;
gjóta+verb+strong_II+verb+1+sg+pret+indic+middle:gautumk  # "cast" ;
gjóta+verb+strong_II+verb+2+sg+pret+indic+middle:gautzk  # "cast" ;
gjóta+verb+strong_II+verb+3+sg+pret+indic+middle:gautsk  # "cast" ;
gjóta+verb+strong_II+verb+1+pl+pret+indic:gutum  # "cast" ;
gjóta+verb+strong_II+verb+2+pl+pret+indic:gutuð  # "cast" ;
gjóta+verb+strong_II+verb+3+pl+pret+indic:gutu  # "cast" ;
gjóta+verb+strong_II+verb+1+sg+pret+subj:gyta  # "cast" ;
gjóta+verb+strong_II+verb+2+sg+pret+subj:gytir  # "cast" ;
gjóta+verb+strong_II+verb+3+sg+pret+subj:gyti  # "cast" ;
gjóta+verb+strong_II+verb+1+pl+pret+subj:gytim  # "cast" ;
gjóta+verb+strong_II+verb+2+pl+pret+subj:gytið  # "cast" ;
gjóta+verb+strong_II+verb+3+pl+pret+subj:gyti  # "cast" ;
gjóta+verb+strong_II+verb+1+pl+pret+indic+middle:gutumk  # "cast" ;
gjóta+verb+strong_II+verb+2+pl+pret+indic+middle:gutuzk  # "cast" ;
gjóta+verb+strong_II+verb+3+pl+pret+indic+middle:gutusk  # "cast" ;
gjóta+verb+strong_II+verb+1+sg+pret+subj+middle:gytumk  # "cast" ;
gjóta+verb+strong_II+verb+2+sg+pret+subj+middle:gytisk  # "cast" ;
gjóta+verb+strong_II+verb+3+sg+pret+subj+middle:gytisk  # "cast" ;
gjóta+verb+strong_II+verb+1+pl+pret+subj+middle:gytimk  # "cast" ;
gjóta+verb+strong_II+verb+2+pl+pret+subj+middle:gytizk  # "cast" ;
gjóta+verb+strong_II+verb+3+pl+pret+subj+middle:gytisk  # "cast" ;
gjóta+verb+strong_II+pp+noun+masc:gotinn  # "cast" ;
gjóta+verb+strong_II+pp+fem:gotin  # "cast" ;
gjóta+verb+strong_II+pp+neut:gotit  # "cast" ;
gjóta+verb+strong_II+pp+neut+middle:gotizk  # "cast" ;
hljóta+verb+strong_II+verb+1+sg+pres+indic:hljœt  # "get by lot" ;
hljóta+verb+strong_II+verb+2+sg+pres+indic:hljœtr  # "get by lot" ;
hljóta+verb+strong_II+verb+3+sg+pres+indic:hljœtr  # "get by lot" ;
hljóta+verb+strong_II+verb+1+pl+pres+indic:hljótum  # "get by lot" ;
hljóta+verb+strong_II+verb+2+pl+pres+indic:hljótið  # "get by lot" ;
hljóta+verb+strong_II+verb+3+pl+pres+indic:hljóta  # "get by lot" ;
hljóta+verb+strong_II+verb+1+sg+pres+subj:hljóta  # "get by lot" ;
hljóta+verb+strong_II+verb+2+sg+pres+subj:hljótir  # "get by lot" ;
hljóta+verb+strong_II+verb+3+sg+pres+subj:hljóti  # "get by lot" ;
hljóta+verb+strong_II+verb+1+pl+pres+subj:hljótim  # "get by lot" ;
hljóta+verb+strong_II+verb+2+pl+pres+subj:hljótið  # "get by lot" ;
hljóta+verb+strong_II+verb+3+pl+pres+subj:hljóti  # "get by lot" ;
hljóta+verb+strong_II+verb+2+sg+imper:hljót  # "get by lot" ;
hljóta+verb+strong_II+verb+1+pl+imper:hljótum  # "get by lot" ;
hljóta+verb+strong_II+verb+1+pl+imper:hljótið  # "get by lot" ;
hljóta+verb+strong_II+verb+1+sg+pres+indic+middle:hljótumk  # "get by lot" ;
hljóta+verb+strong_II+verb+2+sg+pres+indic+middle:hljœtsk  # "get by lot" ;
hljóta+verb+strong_II+verb+3+sg+pres+indic+middle:hljœtsk  # "get by lot" ;
hljóta+verb+strong_II+verb+1+pl+pres+indic+middle:hljótumk  # "get by lot" ;
hljóta+verb+strong_II+verb+2+pl+pres+indic+middle:hljótizk  # "get by lot" ;
hljóta+verb+strong_II+verb+3+pl+pres+indic+middle:hljótask  # "get by lot" ;
hljóta+verb+strong_II+verb+1+sg+pres+subj+middle:hljótumk  # "get by lot" ;
hljóta+verb+strong_II+verb+2+sg+pres+subj+middle:hljótisk  # "get by lot" ;
hljóta+verb+strong_II+verb+3+sg+pres+subj+middle:hljótisk  # "get by lot" ;
hljóta+verb+strong_II+verb+1+pl+pres+subj+middle:hljótimk  # "get by lot" ;
hljóta+verb+strong_II+verb+2+pl+pres+subj+middle:hljótizk  # "get by lot" ;
hljóta+verb+strong_II+verb+3+pl+pres+subj+middle:hljótisk  # "get by lot" ;
hljóta+verb+strong_II+verb+2+sg+imper+middle:hljótsk  # "get by lot" ;
hljóta+verb+strong_II+verb+1+pl+imper+middle:hljótumk  # "get by lot" ;
hljóta+verb+strong_II+verb+1+pl+imper+middle:hljótizk  # "get by lot" ;
hljóta+verb+strong_II+pres_part+middle:hljótandisk  # "get by lot" ;
hljóta+verb+strong_II+pres_part+nom+sg+masc:hljótandi  # "get by lot" ;
hljóta+verb+strong_II+pres_part+acc+sg+masc:hljótanda  # "get by lot" ;
hljóta+verb+strong_II+pres_part+gen+sg+masc:hljótanda  # "get by lot" ;
hljóta+verb+strong_II+pres_part+dat+sg+masc:hljótanda  # "get by lot" ;
hljóta+verb+strong_II+pres_part+nom+sg+fem:hljótandi  # "get by lot" ;
hljóta+verb+strong_II+pres_part+acc+sg+fem:hljótandi  # "get by lot" ;
hljóta+verb+strong_II+pres_part+gen+sg+fem:hljótandi  # "get by lot" ;
hljóta+verb+strong_II+pres_part+dat+sg+fem:hljótandi  # "get by lot" ;
hljóta+verb+strong_II+pres_part+nom+sg+neut:hljótanda  # "get by lot" ;
hljóta+verb+strong_II+pres_part+acc+sg+neut:hljótanda  # "get by lot" ;
hljóta+verb+strong_II+pres_part+gen+sg+neut:hljótanda  # "get by lot" ;
hljóta+verb+strong_II+pres_part+dat+sg+neut:hljótanda  # "get by lot" ;
hljóta+verb+strong_II+pres_part+nom+pl+masc:hljótandi  # "get by lot" ;
hljóta+verb+strong_II+pres_part+acc+pl+masc:hljótandi  # "get by lot" ;
hljóta+verb+strong_II+pres_part+gen+pl+masc:hljótandi  # "get by lot" ;
hljóta+verb+strong_II+pres_part+dat+pl+masc:hljótundum  # "get by lot" ;
hljóta+verb+strong_II+pres_part+nom+pl+fem:hljótandi  # "get by lot" ;
hljóta+verb+strong_II+pres_part+acc+pl+fem:hljótandi  # "get by lot" ;
hljóta+verb+strong_II+pres_part+gen+pl+fem:hljótandi  # "get by lot" ;
hljóta+verb+strong_II+pres_part+dat+pl+fem:hljótundum  # "get by lot" ;
hljóta+verb+strong_II+pres_part+nom+pl+neut:hljótandi  # "get by lot" ;
hljóta+verb+strong_II+pres_part+acc+pl+neut:hljótandi  # "get by lot" ;
hljóta+verb+strong_II+pres_part+gen+pl+neut:hljótandi  # "get by lot" ;
hljóta+verb+strong_II+pres_part+dat+pl+neut:hljótundum  # "get by lot" ;
hljóta+verb+strong_II+verb+1+sg+pret+indic:hlaut  # "get by lot" ;
hljóta+verb+strong_II+verb+2+sg+pret+indic:hlauzt  # "get by lot" ;
hljóta+verb+strong_II+verb+3+sg+pret+indic:hlaut  # "get by lot" ;
hljóta+verb+strong_II+verb+1+sg+pret+indic+middle:hlautumk  # "get by lot" ;
hljóta+verb+strong_II+verb+2+sg+pret+indic+middle:hlautzk  # "get by lot" ;
hljóta+verb+strong_II+verb+3+sg+pret+indic+middle:hlautsk  # "get by lot" ;
hljóta+verb+strong_II+verb+1+pl+pret+indic:hlutum  # "get by lot" ;
hljóta+verb+strong_II+verb+2+pl+pret+indic:hlutuð  # "get by lot" ;
hljóta+verb+strong_II+verb+3+pl+pret+indic:hlutu  # "get by lot" ;
hljóta+verb+strong_II+verb+1+sg+pret+subj:hlyta  # "get by lot" ;
hljóta+verb+strong_II+verb+2+sg+pret+subj:hlytir  # "get by lot" ;
hljóta+verb+strong_II+verb+3+sg+pret+subj:hlyti  # "get by lot" ;
hljóta+verb+strong_II+verb+1+pl+pret+subj:hlytim  # "get by lot" ;
hljóta+verb+strong_II+verb+2+pl+pret+subj:hlytið  # "get by lot" ;
hljóta+verb+strong_II+verb+3+pl+pret+subj:hlyti  # "get by lot" ;
hljóta+verb+strong_II+verb+1+pl+pret+indic+middle:hlutumk  # "get by lot" ;
hljóta+verb+strong_II+verb+2+pl+pret+indic+middle:hlutuzk  # "get by lot" ;
hljóta+verb+strong_II+verb+3+pl+pret+indic+middle:hlutusk  # "get by lot" ;
hljóta+verb+strong_II+verb+1+sg+pret+subj+middle:hlytumk  # "get by lot" ;
hljóta+verb+strong_II+verb+2+sg+pret+subj+middle:hlytisk  # "get by lot" ;
hljóta+verb+strong_II+verb+3+sg+pret+subj+middle:hlytisk  # "get by lot" ;
hljóta+verb+strong_II+verb+1+pl+pret+subj+middle:hlytimk  # "get by lot" ;
hljóta+verb+strong_II+verb+2+pl+pret+subj+middle:hlytizk  # "get by lot" ;
hljóta+verb+strong_II+verb+3+pl+pret+subj+middle:hlytisk  # "get by lot" ;
hljóta+verb+strong_II+pp+noun+masc:hlotinn  # "get by lot" ;
hljóta+verb+strong_II+pp+fem:hlotin  # "get by lot" ;
hljóta+verb+strong_II+pp+neut:hlotit  # "get by lot" ;
hljóta+verb+strong_II+pp+neut+middle:hlotizk  # "get by lot" ;
hnjóða+verb+strong_II+verb+1+sg+pres+indic:hnjœð  # "hammer (metal), rivet" ;
hnjóða+verb+strong_II+verb+2+sg+pres+indic:hnjœðr  # "hammer (metal), rivet" ;
hnjóða+verb+strong_II+verb+3+sg+pres+indic:hnjœðr  # "hammer (metal), rivet" ;
hnjóða+verb+strong_II+verb+1+pl+pres+indic:hnjóðum  # "hammer (metal), rivet" ;
hnjóða+verb+strong_II+verb+2+pl+pres+indic:hnjóðið  # "hammer (metal), rivet" ;
hnjóða+verb+strong_II+verb+3+pl+pres+indic:hnjóða  # "hammer (metal), rivet" ;
hnjóða+verb+strong_II+verb+1+sg+pres+subj:hnjóða  # "hammer (metal), rivet" ;
hnjóða+verb+strong_II+verb+2+sg+pres+subj:hnjóðir  # "hammer (metal), rivet" ;
hnjóða+verb+strong_II+verb+3+sg+pres+subj:hnjóði  # "hammer (metal), rivet" ;
hnjóða+verb+strong_II+verb+1+pl+pres+subj:hnjóðim  # "hammer (metal), rivet" ;
hnjóða+verb+strong_II+verb+2+pl+pres+subj:hnjóðið  # "hammer (metal), rivet" ;
hnjóða+verb+strong_II+verb+3+pl+pres+subj:hnjóði  # "hammer (metal), rivet" ;
hnjóða+verb+strong_II+verb+2+sg+imper:hnjóð  # "hammer (metal), rivet" ;
hnjóða+verb+strong_II+verb+1+pl+imper:hnjóðum  # "hammer (metal), rivet" ;
hnjóða+verb+strong_II+verb+1+pl+imper:hnjóðið  # "hammer (metal), rivet" ;
hnjóða+verb+strong_II+verb+1+sg+pres+indic+middle:hnjóðumk  # "hammer (metal), rivet" ;
hnjóða+verb+strong_II+verb+2+sg+pres+indic+middle:hnjœðsk  # "hammer (metal), rivet" ;
hnjóða+verb+strong_II+verb+3+sg+pres+indic+middle:hnjœðsk  # "hammer (metal), rivet" ;
hnjóða+verb+strong_II+verb+1+pl+pres+indic+middle:hnjóðumk  # "hammer (metal), rivet" ;
hnjóða+verb+strong_II+verb+2+pl+pres+indic+middle:hnjóðizk  # "hammer (metal), rivet" ;
hnjóða+verb+strong_II+verb+3+pl+pres+indic+middle:hnjóðask  # "hammer (metal), rivet" ;
hnjóða+verb+strong_II+verb+1+sg+pres+subj+middle:hnjóðumk  # "hammer (metal), rivet" ;
hnjóða+verb+strong_II+verb+2+sg+pres+subj+middle:hnjóðisk  # "hammer (metal), rivet" ;
hnjóða+verb+strong_II+verb+3+sg+pres+subj+middle:hnjóðisk  # "hammer (metal), rivet" ;
hnjóða+verb+strong_II+verb+1+pl+pres+subj+middle:hnjóðimk  # "hammer (metal), rivet" ;
hnjóða+verb+strong_II+verb+2+pl+pres+subj+middle:hnjóðizk  # "hammer (metal), rivet" ;
hnjóða+verb+strong_II+verb+3+pl+pres+subj+middle:hnjóðisk  # "hammer (metal), rivet" ;
hnjóða+verb+strong_II+verb+2+sg+imper+middle:hnjóðsk  # "hammer (metal), rivet" ;
hnjóða+verb+strong_II+verb+1+pl+imper+middle:hnjóðumk  # "hammer (metal), rivet" ;
hnjóða+verb+strong_II+verb+1+pl+imper+middle:hnjóðizk  # "hammer (metal), rivet" ;
hnjóða+verb+strong_II+pres_part+middle:hnjóðandisk  # "hammer (metal), rivet" ;
hnjóða+verb+strong_II+pres_part+nom+sg+masc:hnjóðandi  # "hammer (metal), rivet" ;
hnjóða+verb+strong_II+pres_part+acc+sg+masc:hnjóðanda  # "hammer (metal), rivet" ;
hnjóða+verb+strong_II+pres_part+gen+sg+masc:hnjóðanda  # "hammer (metal), rivet" ;
hnjóða+verb+strong_II+pres_part+dat+sg+masc:hnjóðanda  # "hammer (metal), rivet" ;
hnjóða+verb+strong_II+pres_part+nom+sg+fem:hnjóðandi  # "hammer (metal), rivet" ;
hnjóða+verb+strong_II+pres_part+acc+sg+fem:hnjóðandi  # "hammer (metal), rivet" ;
hnjóða+verb+strong_II+pres_part+gen+sg+fem:hnjóðandi  # "hammer (metal), rivet" ;
hnjóða+verb+strong_II+pres_part+dat+sg+fem:hnjóðandi  # "hammer (metal), rivet" ;
hnjóða+verb+strong_II+pres_part+nom+sg+neut:hnjóðanda  # "hammer (metal), rivet" ;
hnjóða+verb+strong_II+pres_part+acc+sg+neut:hnjóðanda  # "hammer (metal), rivet" ;
hnjóða+verb+strong_II+pres_part+gen+sg+neut:hnjóðanda  # "hammer (metal), rivet" ;
hnjóða+verb+strong_II+pres_part+dat+sg+neut:hnjóðanda  # "hammer (metal), rivet" ;
hnjóða+verb+strong_II+pres_part+nom+pl+masc:hnjóðandi  # "hammer (metal), rivet" ;
hnjóða+verb+strong_II+pres_part+acc+pl+masc:hnjóðandi  # "hammer (metal), rivet" ;
hnjóða+verb+strong_II+pres_part+gen+pl+masc:hnjóðandi  # "hammer (metal), rivet" ;
hnjóða+verb+strong_II+pres_part+dat+pl+masc:hnjóðundum  # "hammer (metal), rivet" ;
hnjóða+verb+strong_II+pres_part+nom+pl+fem:hnjóðandi  # "hammer (metal), rivet" ;
hnjóða+verb+strong_II+pres_part+acc+pl+fem:hnjóðandi  # "hammer (metal), rivet" ;
hnjóða+verb+strong_II+pres_part+gen+pl+fem:hnjóðandi  # "hammer (metal), rivet" ;
hnjóða+verb+strong_II+pres_part+dat+pl+fem:hnjóðundum  # "hammer (metal), rivet" ;
hnjóða+verb+strong_II+pres_part+nom+pl+neut:hnjóðandi  # "hammer (metal), rivet" ;
hnjóða+verb+strong_II+pres_part+acc+pl+neut:hnjóðandi  # "hammer (metal), rivet" ;
hnjóða+verb+strong_II+pres_part+gen+pl+neut:hnjóðandi  # "hammer (metal), rivet" ;
hnjóða+verb+strong_II+pres_part+dat+pl+neut:hnjóðundum  # "hammer (metal), rivet" ;
hnjóða+verb+strong_II+verb+1+sg+pret+indic:hnauð  # "hammer (metal), rivet" ;
hnjóða+verb+strong_II+verb+2+sg+pret+indic:hnauzt  # "hammer (metal), rivet" ;
hnjóða+verb+strong_II+verb+3+sg+pret+indic:hnauð  # "hammer (metal), rivet" ;
hnjóða+verb+strong_II+verb+1+sg+pret+indic+middle:hnauðumk  # "hammer (metal), rivet" ;
hnjóða+verb+strong_II+verb+2+sg+pret+indic+middle:hnauðzk  # "hammer (metal), rivet" ;
hnjóða+verb+strong_II+verb+3+sg+pret+indic+middle:hnauðsk  # "hammer (metal), rivet" ;
hnjóða+verb+strong_II+verb+1+pl+pret+indic:hnuðum  # "hammer (metal), rivet" ;
hnjóða+verb+strong_II+verb+2+pl+pret+indic:hnuðuð  # "hammer (metal), rivet" ;
hnjóða+verb+strong_II+verb+3+pl+pret+indic:hnuðu  # "hammer (metal), rivet" ;
hnjóða+verb+strong_II+verb+1+sg+pret+subj:hnyða  # "hammer (metal), rivet" ;
hnjóða+verb+strong_II+verb+2+sg+pret+subj:hnyðir  # "hammer (metal), rivet" ;
hnjóða+verb+strong_II+verb+3+sg+pret+subj:hnyði  # "hammer (metal), rivet" ;
hnjóða+verb+strong_II+verb+1+pl+pret+subj:hnyðim  # "hammer (metal), rivet" ;
hnjóða+verb+strong_II+verb+2+pl+pret+subj:hnyðið  # "hammer (metal), rivet" ;
hnjóða+verb+strong_II+verb+3+pl+pret+subj:hnyði  # "hammer (metal), rivet" ;
hnjóða+verb+strong_II+verb+1+pl+pret+indic+middle:hnuðumk  # "hammer (metal), rivet" ;
hnjóða+verb+strong_II+verb+2+pl+pret+indic+middle:hnuðuzk  # "hammer (metal), rivet" ;
hnjóða+verb+strong_II+verb+3+pl+pret+indic+middle:hnuðusk  # "hammer (metal), rivet" ;
hnjóða+verb+strong_II+verb+1+sg+pret+subj+middle:hnyðumk  # "hammer (metal), rivet" ;
hnjóða+verb+strong_II+verb+2+sg+pret+subj+middle:hnyðisk  # "hammer (metal), rivet" ;
hnjóða+verb+strong_II+verb+3+sg+pret+subj+middle:hnyðisk  # "hammer (metal), rivet" ;
hnjóða+verb+strong_II+verb+1+pl+pret+subj+middle:hnyðimk  # "hammer (metal), rivet" ;
hnjóða+verb+strong_II+verb+2+pl+pret+subj+middle:hnyðizk  # "hammer (metal), rivet" ;
hnjóða+verb+strong_II+verb+3+pl+pret+subj+middle:hnyðisk  # "hammer (metal), rivet" ;
hnjóða+verb+strong_II+pp+noun+masc:hnoðinn  # "hammer (metal), rivet" ;
hnjóða+verb+strong_II+pp+fem:hnoðin  # "hammer (metal), rivet" ;
hnjóða+verb+strong_II+pp+neut:hnoðit  # "hammer (metal), rivet" ;
hnjóða+verb+strong_II+pp+neut+middle:hnoðizk  # "hammer (metal), rivet" ;
hrjóða+verb+strong_II+verb+1+sg+pres+indic:hrjœð  # "empty" ;
hrjóða+verb+strong_II+verb+2+sg+pres+indic:hrjœðr  # "empty" ;
hrjóða+verb+strong_II+verb+3+sg+pres+indic:hrjœðr  # "empty" ;
hrjóða+verb+strong_II+verb+1+pl+pres+indic:hrjóðum  # "empty" ;
hrjóða+verb+strong_II+verb+2+pl+pres+indic:hrjóðið  # "empty" ;
hrjóða+verb+strong_II+verb+3+pl+pres+indic:hrjóða  # "empty" ;
hrjóða+verb+strong_II+verb+1+sg+pres+subj:hrjóða  # "empty" ;
hrjóða+verb+strong_II+verb+2+sg+pres+subj:hrjóðir  # "empty" ;
hrjóða+verb+strong_II+verb+3+sg+pres+subj:hrjóði  # "empty" ;
hrjóða+verb+strong_II+verb+1+pl+pres+subj:hrjóðim  # "empty" ;
hrjóða+verb+strong_II+verb+2+pl+pres+subj:hrjóðið  # "empty" ;
hrjóða+verb+strong_II+verb+3+pl+pres+subj:hrjóði  # "empty" ;
hrjóða+verb+strong_II+verb+2+sg+imper:hrjóð  # "empty" ;
hrjóða+verb+strong_II+verb+1+pl+imper:hrjóðum  # "empty" ;
hrjóða+verb+strong_II+verb+1+pl+imper:hrjóðið  # "empty" ;
hrjóða+verb+strong_II+verb+1+sg+pres+indic+middle:hrjóðumk  # "empty" ;
hrjóða+verb+strong_II+verb+2+sg+pres+indic+middle:hrjœðsk  # "empty" ;
hrjóða+verb+strong_II+verb+3+sg+pres+indic+middle:hrjœðsk  # "empty" ;
hrjóða+verb+strong_II+verb+1+pl+pres+indic+middle:hrjóðumk  # "empty" ;
hrjóða+verb+strong_II+verb+2+pl+pres+indic+middle:hrjóðizk  # "empty" ;
hrjóða+verb+strong_II+verb+3+pl+pres+indic+middle:hrjóðask  # "empty" ;
hrjóða+verb+strong_II+verb+1+sg+pres+subj+middle:hrjóðumk  # "empty" ;
hrjóða+verb+strong_II+verb+2+sg+pres+subj+middle:hrjóðisk  # "empty" ;
hrjóða+verb+strong_II+verb+3+sg+pres+subj+middle:hrjóðisk  # "empty" ;
hrjóða+verb+strong_II+verb+1+pl+pres+subj+middle:hrjóðimk  # "empty" ;
hrjóða+verb+strong_II+verb+2+pl+pres+subj+middle:hrjóðizk  # "empty" ;
hrjóða+verb+strong_II+verb+3+pl+pres+subj+middle:hrjóðisk  # "empty" ;
hrjóða+verb+strong_II+verb+2+sg+imper+middle:hrjóðsk  # "empty" ;
hrjóða+verb+strong_II+verb+1+pl+imper+middle:hrjóðumk  # "empty" ;
hrjóða+verb+strong_II+verb+1+pl+imper+middle:hrjóðizk  # "empty" ;
hrjóða+verb+strong_II+pres_part+middle:hrjóðandisk  # "empty" ;
hrjóða+verb+strong_II+pres_part+nom+sg+masc:hrjóðandi  # "empty" ;
hrjóða+verb+strong_II+pres_part+acc+sg+masc:hrjóðanda  # "empty" ;
hrjóða+verb+strong_II+pres_part+gen+sg+masc:hrjóðanda  # "empty" ;
hrjóða+verb+strong_II+pres_part+dat+sg+masc:hrjóðanda  # "empty" ;
hrjóða+verb+strong_II+pres_part+nom+sg+fem:hrjóðandi  # "empty" ;
hrjóða+verb+strong_II+pres_part+acc+sg+fem:hrjóðandi  # "empty" ;
hrjóða+verb+strong_II+pres_part+gen+sg+fem:hrjóðandi  # "empty" ;
hrjóða+verb+strong_II+pres_part+dat+sg+fem:hrjóðandi  # "empty" ;
hrjóða+verb+strong_II+pres_part+nom+sg+neut:hrjóðanda  # "empty" ;
hrjóða+verb+strong_II+pres_part+acc+sg+neut:hrjóðanda  # "empty" ;
hrjóða+verb+strong_II+pres_part+gen+sg+neut:hrjóðanda  # "empty" ;
hrjóða+verb+strong_II+pres_part+dat+sg+neut:hrjóðanda  # "empty" ;
hrjóða+verb+strong_II+pres_part+nom+pl+masc:hrjóðandi  # "empty" ;
hrjóða+verb+strong_II+pres_part+acc+pl+masc:hrjóðandi  # "empty" ;
hrjóða+verb+strong_II+pres_part+gen+pl+masc:hrjóðandi  # "empty" ;
hrjóða+verb+strong_II+pres_part+dat+pl+masc:hrjóðundum  # "empty" ;
hrjóða+verb+strong_II+pres_part+nom+pl+fem:hrjóðandi  # "empty" ;
hrjóða+verb+strong_II+pres_part+acc+pl+fem:hrjóðandi  # "empty" ;
hrjóða+verb+strong_II+pres_part+gen+pl+fem:hrjóðandi  # "empty" ;
hrjóða+verb+strong_II+pres_part+dat+pl+fem:hrjóðundum  # "empty" ;
hrjóða+verb+strong_II+pres_part+nom+pl+neut:hrjóðandi  # "empty" ;
hrjóða+verb+strong_II+pres_part+acc+pl+neut:hrjóðandi  # "empty" ;
hrjóða+verb+strong_II+pres_part+gen+pl+neut:hrjóðandi  # "empty" ;
hrjóða+verb+strong_II+pres_part+dat+pl+neut:hrjóðundum  # "empty" ;
hrjóða+verb+strong_II+verb+1+sg+pret+indic:hrauð  # "empty" ;
hrjóða+verb+strong_II+verb+2+sg+pret+indic:hrauzt  # "empty" ;
hrjóða+verb+strong_II+verb+3+sg+pret+indic:hrauð  # "empty" ;
hrjóða+verb+strong_II+verb+1+sg+pret+indic+middle:hrauðumk  # "empty" ;
hrjóða+verb+strong_II+verb+2+sg+pret+indic+middle:hrauðzk  # "empty" ;
hrjóða+verb+strong_II+verb+3+sg+pret+indic+middle:hrauðsk  # "empty" ;
hrjóða+verb+strong_II+verb+1+pl+pret+indic:hruðum  # "empty" ;
hrjóða+verb+strong_II+verb+2+pl+pret+indic:hruðuð  # "empty" ;
hrjóða+verb+strong_II+verb+3+pl+pret+indic:hruðu  # "empty" ;
hrjóða+verb+strong_II+verb+1+sg+pret+subj:hryða  # "empty" ;
hrjóða+verb+strong_II+verb+2+sg+pret+subj:hryðir  # "empty" ;
hrjóða+verb+strong_II+verb+3+sg+pret+subj:hryði  # "empty" ;
hrjóða+verb+strong_II+verb+1+pl+pret+subj:hryðim  # "empty" ;
hrjóða+verb+strong_II+verb+2+pl+pret+subj:hryðið  # "empty" ;
hrjóða+verb+strong_II+verb+3+pl+pret+subj:hryði  # "empty" ;
hrjóða+verb+strong_II+verb+1+pl+pret+indic+middle:hruðumk  # "empty" ;
hrjóða+verb+strong_II+verb+2+pl+pret+indic+middle:hruðuzk  # "empty" ;
hrjóða+verb+strong_II+verb+3+pl+pret+indic+middle:hruðusk  # "empty" ;
hrjóða+verb+strong_II+verb+1+sg+pret+subj+middle:hryðumk  # "empty" ;
hrjóða+verb+strong_II+verb+2+sg+pret+subj+middle:hryðisk  # "empty" ;
hrjóða+verb+strong_II+verb+3+sg+pret+subj+middle:hryðisk  # "empty" ;
hrjóða+verb+strong_II+verb+1+pl+pret+subj+middle:hryðimk  # "empty" ;
hrjóða+verb+strong_II+verb+2+pl+pret+subj+middle:hryðizk  # "empty" ;
hrjóða+verb+strong_II+verb+3+pl+pret+subj+middle:hryðisk  # "empty" ;
hrjóða+verb+strong_II+pp+noun+masc:hroðinn  # "empty" ;
hrjóða+verb+strong_II+pp+fem:hroðin  # "empty" ;
hrjóða+verb+strong_II+pp+neut:hroðit  # "empty" ;
hrjóða+verb+strong_II+pp+neut+middle:hroðizk  # "empty" ;
hrjóta+verb+strong_II+verb+1+sg+pres+indic:hrjœt  # "spring out" ;
hrjóta+verb+strong_II+verb+2+sg+pres+indic:hrjœtr  # "spring out" ;
hrjóta+verb+strong_II+verb+3+sg+pres+indic:hrjœtr  # "spring out" ;
hrjóta+verb+strong_II+verb+1+pl+pres+indic:hrjótum  # "spring out" ;
hrjóta+verb+strong_II+verb+2+pl+pres+indic:hrjótið  # "spring out" ;
hrjóta+verb+strong_II+verb+3+pl+pres+indic:hrjóta  # "spring out" ;
hrjóta+verb+strong_II+verb+1+sg+pres+subj:hrjóta  # "spring out" ;
hrjóta+verb+strong_II+verb+2+sg+pres+subj:hrjótir  # "spring out" ;
hrjóta+verb+strong_II+verb+3+sg+pres+subj:hrjóti  # "spring out" ;
hrjóta+verb+strong_II+verb+1+pl+pres+subj:hrjótim  # "spring out" ;
hrjóta+verb+strong_II+verb+2+pl+pres+subj:hrjótið  # "spring out" ;
hrjóta+verb+strong_II+verb+3+pl+pres+subj:hrjóti  # "spring out" ;
hrjóta+verb+strong_II+verb+2+sg+imper:hrjót  # "spring out" ;
hrjóta+verb+strong_II+verb+1+pl+imper:hrjótum  # "spring out" ;
hrjóta+verb+strong_II+verb+1+pl+imper:hrjótið  # "spring out" ;
hrjóta+verb+strong_II+verb+1+sg+pres+indic+middle:hrjótumk  # "spring out" ;
hrjóta+verb+strong_II+verb+2+sg+pres+indic+middle:hrjœtsk  # "spring out" ;
hrjóta+verb+strong_II+verb+3+sg+pres+indic+middle:hrjœtsk  # "spring out" ;
hrjóta+verb+strong_II+verb+1+pl+pres+indic+middle:hrjótumk  # "spring out" ;
hrjóta+verb+strong_II+verb+2+pl+pres+indic+middle:hrjótizk  # "spring out" ;
hrjóta+verb+strong_II+verb+3+pl+pres+indic+middle:hrjótask  # "spring out" ;
hrjóta+verb+strong_II+verb+1+sg+pres+subj+middle:hrjótumk  # "spring out" ;
hrjóta+verb+strong_II+verb+2+sg+pres+subj+middle:hrjótisk  # "spring out" ;
hrjóta+verb+strong_II+verb+3+sg+pres+subj+middle:hrjótisk  # "spring out" ;
hrjóta+verb+strong_II+verb+1+pl+pres+subj+middle:hrjótimk  # "spring out" ;
hrjóta+verb+strong_II+verb+2+pl+pres+subj+middle:hrjótizk  # "spring out" ;
hrjóta+verb+strong_II+verb+3+pl+pres+subj+middle:hrjótisk  # "spring out" ;
hrjóta+verb+strong_II+verb+2+sg+imper+middle:hrjótsk  # "spring out" ;
hrjóta+verb+strong_II+verb+1+pl+imper+middle:hrjótumk  # "spring out" ;
hrjóta+verb+strong_II+verb+1+pl+imper+middle:hrjótizk  # "spring out" ;
hrjóta+verb+strong_II+pres_part+middle:hrjótandisk  # "spring out" ;
hrjóta+verb+strong_II+pres_part+nom+sg+masc:hrjótandi  # "spring out" ;
hrjóta+verb+strong_II+pres_part+acc+sg+masc:hrjótanda  # "spring out" ;
hrjóta+verb+strong_II+pres_part+gen+sg+masc:hrjótanda  # "spring out" ;
hrjóta+verb+strong_II+pres_part+dat+sg+masc:hrjótanda  # "spring out" ;
hrjóta+verb+strong_II+pres_part+nom+sg+fem:hrjótandi  # "spring out" ;
hrjóta+verb+strong_II+pres_part+acc+sg+fem:hrjótandi  # "spring out" ;
hrjóta+verb+strong_II+pres_part+gen+sg+fem:hrjótandi  # "spring out" ;
hrjóta+verb+strong_II+pres_part+dat+sg+fem:hrjótandi  # "spring out" ;
hrjóta+verb+strong_II+pres_part+nom+sg+neut:hrjótanda  # "spring out" ;
hrjóta+verb+strong_II+pres_part+acc+sg+neut:hrjótanda  # "spring out" ;
hrjóta+verb+strong_II+pres_part+gen+sg+neut:hrjótanda  # "spring out" ;
hrjóta+verb+strong_II+pres_part+dat+sg+neut:hrjótanda  # "spring out" ;
hrjóta+verb+strong_II+pres_part+nom+pl+masc:hrjótandi  # "spring out" ;
hrjóta+verb+strong_II+pres_part+acc+pl+masc:hrjótandi  # "spring out" ;
hrjóta+verb+strong_II+pres_part+gen+pl+masc:hrjótandi  # "spring out" ;
hrjóta+verb+strong_II+pres_part+dat+pl+masc:hrjótundum  # "spring out" ;
hrjóta+verb+strong_II+pres_part+nom+pl+fem:hrjótandi  # "spring out" ;
hrjóta+verb+strong_II+pres_part+acc+pl+fem:hrjótandi  # "spring out" ;
hrjóta+verb+strong_II+pres_part+gen+pl+fem:hrjótandi  # "spring out" ;
hrjóta+verb+strong_II+pres_part+dat+pl+fem:hrjótundum  # "spring out" ;
hrjóta+verb+strong_II+pres_part+nom+pl+neut:hrjótandi  # "spring out" ;
hrjóta+verb+strong_II+pres_part+acc+pl+neut:hrjótandi  # "spring out" ;
hrjóta+verb+strong_II+pres_part+gen+pl+neut:hrjótandi  # "spring out" ;
hrjóta+verb+strong_II+pres_part+dat+pl+neut:hrjótundum  # "spring out" ;
hrjóta+verb+strong_II+verb+1+sg+pret+indic:hraut  # "spring out" ;
hrjóta+verb+strong_II+verb+2+sg+pret+indic:hrauzt  # "spring out" ;
hrjóta+verb+strong_II+verb+3+sg+pret+indic:hraut  # "spring out" ;
hrjóta+verb+strong_II+verb+1+sg+pret+indic+middle:hrautumk  # "spring out" ;
hrjóta+verb+strong_II+verb+2+sg+pret+indic+middle:hrautzk  # "spring out" ;
hrjóta+verb+strong_II+verb+3+sg+pret+indic+middle:hrautsk  # "spring out" ;
hrjóta+verb+strong_II+verb+1+pl+pret+indic:hrutum  # "spring out" ;
hrjóta+verb+strong_II+verb+2+pl+pret+indic:hrutuð  # "spring out" ;
hrjóta+verb+strong_II+verb+3+pl+pret+indic:hrutu  # "spring out" ;
hrjóta+verb+strong_II+verb+1+sg+pret+subj:hryta  # "spring out" ;
hrjóta+verb+strong_II+verb+2+sg+pret+subj:hrytir  # "spring out" ;
hrjóta+verb+strong_II+verb+3+sg+pret+subj:hryti  # "spring out" ;
hrjóta+verb+strong_II+verb+1+pl+pret+subj:hrytim  # "spring out" ;
hrjóta+verb+strong_II+verb+2+pl+pret+subj:hrytið  # "spring out" ;
hrjóta+verb+strong_II+verb+3+pl+pret+subj:hryti  # "spring out" ;
hrjóta+verb+strong_II+verb+1+pl+pret+indic+middle:hrutumk  # "spring out" ;
hrjóta+verb+strong_II+verb+2+pl+pret+indic+middle:hrutuzk  # "spring out" ;
hrjóta+verb+strong_II+verb+3+pl+pret+indic+middle:hrutusk  # "spring out" ;
hrjóta+verb+strong_II+verb+1+sg+pret+subj+middle:hrytumk  # "spring out" ;
hrjóta+verb+strong_II+verb+2+sg+pret+subj+middle:hrytisk  # "spring out" ;
hrjóta+verb+strong_II+verb+3+sg+pret+subj+middle:hrytisk  # "spring out" ;
hrjóta+verb+strong_II+verb+1+pl+pret+subj+middle:hrytimk  # "spring out" ;
hrjóta+verb+strong_II+verb+2+pl+pret+subj+middle:hrytizk  # "spring out" ;
hrjóta+verb+strong_II+verb+3+pl+pret+subj+middle:hrytisk  # "spring out" ;
hrjóta+verb+strong_II+pp+noun+masc:hrotinn  # "spring out" ;
hrjóta+verb+strong_II+pp+fem:hrotin  # "spring out" ;
hrjóta+verb+strong_II+pp+neut:hrotit  # "spring out" ;
hrjóta+verb+strong_II+pp+neut+middle:hrotizk  # "spring out" ;
hrjóta+verb+strong_II+verb+1+sg+pres+indic:hrjœt  # "snore, rumble" ;
hrjóta+verb+strong_II+verb+2+sg+pres+indic:hrjœtr  # "snore, rumble" ;
hrjóta+verb+strong_II+verb+3+sg+pres+indic:hrjœtr  # "snore, rumble" ;
hrjóta+verb+strong_II+verb+1+pl+pres+indic:hrjótum  # "snore, rumble" ;
hrjóta+verb+strong_II+verb+2+pl+pres+indic:hrjótið  # "snore, rumble" ;
hrjóta+verb+strong_II+verb+3+pl+pres+indic:hrjóta  # "snore, rumble" ;
hrjóta+verb+strong_II+verb+1+sg+pres+subj:hrjóta  # "snore, rumble" ;
hrjóta+verb+strong_II+verb+2+sg+pres+subj:hrjótir  # "snore, rumble" ;
hrjóta+verb+strong_II+verb+3+sg+pres+subj:hrjóti  # "snore, rumble" ;
hrjóta+verb+strong_II+verb+1+pl+pres+subj:hrjótim  # "snore, rumble" ;
hrjóta+verb+strong_II+verb+2+pl+pres+subj:hrjótið  # "snore, rumble" ;
hrjóta+verb+strong_II+verb+3+pl+pres+subj:hrjóti  # "snore, rumble" ;
hrjóta+verb+strong_II+verb+2+sg+imper:hrjót  # "snore, rumble" ;
hrjóta+verb+strong_II+verb+1+pl+imper:hrjótum  # "snore, rumble" ;
hrjóta+verb+strong_II+verb+1+pl+imper:hrjótið  # "snore, rumble" ;
hrjóta+verb+strong_II+verb+1+sg+pres+indic+middle:hrjótumk  # "snore, rumble" ;
hrjóta+verb+strong_II+verb+2+sg+pres+indic+middle:hrjœtsk  # "snore, rumble" ;
hrjóta+verb+strong_II+verb+3+sg+pres+indic+middle:hrjœtsk  # "snore, rumble" ;
hrjóta+verb+strong_II+verb+1+pl+pres+indic+middle:hrjótumk  # "snore, rumble" ;
hrjóta+verb+strong_II+verb+2+pl+pres+indic+middle:hrjótizk  # "snore, rumble" ;
hrjóta+verb+strong_II+verb+3+pl+pres+indic+middle:hrjótask  # "snore, rumble" ;
hrjóta+verb+strong_II+verb+1+sg+pres+subj+middle:hrjótumk  # "snore, rumble" ;
hrjóta+verb+strong_II+verb+2+sg+pres+subj+middle:hrjótisk  # "snore, rumble" ;
hrjóta+verb+strong_II+verb+3+sg+pres+subj+middle:hrjótisk  # "snore, rumble" ;
hrjóta+verb+strong_II+verb+1+pl+pres+subj+middle:hrjótimk  # "snore, rumble" ;
hrjóta+verb+strong_II+verb+2+pl+pres+subj+middle:hrjótizk  # "snore, rumble" ;
hrjóta+verb+strong_II+verb+3+pl+pres+subj+middle:hrjótisk  # "snore, rumble" ;
hrjóta+verb+strong_II+verb+2+sg+imper+middle:hrjótsk  # "snore, rumble" ;
hrjóta+verb+strong_II+verb+1+pl+imper+middle:hrjótumk  # "snore, rumble" ;
hrjóta+verb+strong_II+verb+1+pl+imper+middle:hrjótizk  # "snore, rumble" ;
hrjóta+verb+strong_II+pres_part+middle:hrjótandisk  # "snore, rumble" ;
hrjóta+verb+strong_II+pres_part+nom+sg+masc:hrjótandi  # "snore, rumble" ;
hrjóta+verb+strong_II+pres_part+acc+sg+masc:hrjótanda  # "snore, rumble" ;
hrjóta+verb+strong_II+pres_part+gen+sg+masc:hrjótanda  # "snore, rumble" ;
hrjóta+verb+strong_II+pres_part+dat+sg+masc:hrjótanda  # "snore, rumble" ;
hrjóta+verb+strong_II+pres_part+nom+sg+fem:hrjótandi  # "snore, rumble" ;
hrjóta+verb+strong_II+pres_part+acc+sg+fem:hrjótandi  # "snore, rumble" ;
hrjóta+verb+strong_II+pres_part+gen+sg+fem:hrjótandi  # "snore, rumble" ;
hrjóta+verb+strong_II+pres_part+dat+sg+fem:hrjótandi  # "snore, rumble" ;
hrjóta+verb+strong_II+pres_part+nom+sg+neut:hrjótanda  # "snore, rumble" ;
hrjóta+verb+strong_II+pres_part+acc+sg+neut:hrjótanda  # "snore, rumble" ;
hrjóta+verb+strong_II+pres_part+gen+sg+neut:hrjótanda  # "snore, rumble" ;
hrjóta+verb+strong_II+pres_part+dat+sg+neut:hrjótanda  # "snore, rumble" ;
hrjóta+verb+strong_II+pres_part+nom+pl+masc:hrjótandi  # "snore, rumble" ;
hrjóta+verb+strong_II+pres_part+acc+pl+masc:hrjótandi  # "snore, rumble" ;
hrjóta+verb+strong_II+pres_part+gen+pl+masc:hrjótandi  # "snore, rumble" ;
hrjóta+verb+strong_II+pres_part+dat+pl+masc:hrjótundum  # "snore, rumble" ;
hrjóta+verb+strong_II+pres_part+nom+pl+fem:hrjótandi  # "snore, rumble" ;
hrjóta+verb+strong_II+pres_part+acc+pl+fem:hrjótandi  # "snore, rumble" ;
hrjóta+verb+strong_II+pres_part+gen+pl+fem:hrjótandi  # "snore, rumble" ;
hrjóta+verb+strong_II+pres_part+dat+pl+fem:hrjótundum  # "snore, rumble" ;
hrjóta+verb+strong_II+pres_part+nom+pl+neut:hrjótandi  # "snore, rumble" ;
hrjóta+verb+strong_II+pres_part+acc+pl+neut:hrjótandi  # "snore, rumble" ;
hrjóta+verb+strong_II+pres_part+gen+pl+neut:hrjótandi  # "snore, rumble" ;
hrjóta+verb+strong_II+pres_part+dat+pl+neut:hrjótundum  # "snore, rumble" ;
hrjóta+verb+strong_II+verb+1+sg+pret+indic:hraut  # "snore, rumble" ;
hrjóta+verb+strong_II+verb+2+sg+pret+indic:hrauzt  # "snore, rumble" ;
hrjóta+verb+strong_II+verb+3+sg+pret+indic:hraut  # "snore, rumble" ;
hrjóta+verb+strong_II+verb+1+sg+pret+indic+middle:hrautumk  # "snore, rumble" ;
hrjóta+verb+strong_II+verb+2+sg+pret+indic+middle:hrautzk  # "snore, rumble" ;
hrjóta+verb+strong_II+verb+3+sg+pret+indic+middle:hrautsk  # "snore, rumble" ;
hrjóta+verb+strong_II+verb+1+pl+pret+indic:hrutum  # "snore, rumble" ;
hrjóta+verb+strong_II+verb+2+pl+pret+indic:hrutuð  # "snore, rumble" ;
hrjóta+verb+strong_II+verb+3+pl+pret+indic:hrutu  # "snore, rumble" ;
hrjóta+verb+strong_II+verb+1+sg+pret+subj:hryta  # "snore, rumble" ;
hrjóta+verb+strong_II+verb+2+sg+pret+subj:hrytir  # "snore, rumble" ;
hrjóta+verb+strong_II+verb+3+sg+pret+subj:hryti  # "snore, rumble" ;
hrjóta+verb+strong_II+verb+1+pl+pret+subj:hrytim  # "snore, rumble" ;
hrjóta+verb+strong_II+verb+2+pl+pret+subj:hrytið  # "snore, rumble" ;
hrjóta+verb+strong_II+verb+3+pl+pret+subj:hryti  # "snore, rumble" ;
hrjóta+verb+strong_II+verb+1+pl+pret+indic+middle:hrutumk  # "snore, rumble" ;
hrjóta+verb+strong_II+verb+2+pl+pret+indic+middle:hrutuzk  # "snore, rumble" ;
hrjóta+verb+strong_II+verb+3+pl+pret+indic+middle:hrutusk  # "snore, rumble" ;
hrjóta+verb+strong_II+verb+1+sg+pret+subj+middle:hrytumk  # "snore, rumble" ;
hrjóta+verb+strong_II+verb+2+sg+pret+subj+middle:hrytisk  # "snore, rumble" ;
hrjóta+verb+strong_II+verb+3+sg+pret+subj+middle:hrytisk  # "snore, rumble" ;
hrjóta+verb+strong_II+verb+1+pl+pret+subj+middle:hrytimk  # "snore, rumble" ;
hrjóta+verb+strong_II+verb+2+pl+pret+subj+middle:hrytizk  # "snore, rumble" ;
hrjóta+verb+strong_II+verb+3+pl+pret+subj+middle:hrytisk  # "snore, rumble" ;
hrjóta+verb+strong_II+pp+noun+masc:hrotinn  # "snore, rumble" ;
hrjóta+verb+strong_II+pp+fem:hrotin  # "snore, rumble" ;
hrjóta+verb+strong_II+pp+neut:hrotit  # "snore, rumble" ;
hrjóta+verb+strong_II+pp+neut+middle:hrotizk  # "snore, rumble" ;
ljósta+verb+strong_II+verb+1+sg+pres+indic:ljœst  # "strike" ;
ljósta+verb+strong_II+verb+2+sg+pres+indic:ljœstr  # "strike" ;
ljósta+verb+strong_II+verb+3+sg+pres+indic:ljœstr  # "strike" ;
ljósta+verb+strong_II+verb+1+pl+pres+indic:ljóstum  # "strike" ;
ljósta+verb+strong_II+verb+2+pl+pres+indic:ljóstið  # "strike" ;
ljósta+verb+strong_II+verb+3+pl+pres+indic:ljósta  # "strike" ;
ljósta+verb+strong_II+verb+1+sg+pres+subj:ljósta  # "strike" ;
ljósta+verb+strong_II+verb+2+sg+pres+subj:ljóstir  # "strike" ;
ljósta+verb+strong_II+verb+3+sg+pres+subj:ljósti  # "strike" ;
ljósta+verb+strong_II+verb+1+pl+pres+subj:ljóstim  # "strike" ;
ljósta+verb+strong_II+verb+2+pl+pres+subj:ljóstið  # "strike" ;
ljósta+verb+strong_II+verb+3+pl+pres+subj:ljósti  # "strike" ;
ljósta+verb+strong_II+verb+2+sg+imper:ljóst  # "strike" ;
ljósta+verb+strong_II+verb+1+pl+imper:ljóstum  # "strike" ;
ljósta+verb+strong_II+verb+1+pl+imper:ljóstið  # "strike" ;
ljósta+verb+strong_II+verb+1+sg+pres+indic+middle:ljóstumk  # "strike" ;
ljósta+verb+strong_II+verb+2+sg+pres+indic+middle:ljœstsk  # "strike" ;
ljósta+verb+strong_II+verb+3+sg+pres+indic+middle:ljœstsk  # "strike" ;
ljósta+verb+strong_II+verb+1+pl+pres+indic+middle:ljóstumk  # "strike" ;
ljósta+verb+strong_II+verb+2+pl+pres+indic+middle:ljóstizk  # "strike" ;
ljósta+verb+strong_II+verb+3+pl+pres+indic+middle:ljóstask  # "strike" ;
ljósta+verb+strong_II+verb+1+sg+pres+subj+middle:ljóstumk  # "strike" ;
ljósta+verb+strong_II+verb+2+sg+pres+subj+middle:ljóstisk  # "strike" ;
ljósta+verb+strong_II+verb+3+sg+pres+subj+middle:ljóstisk  # "strike" ;
ljósta+verb+strong_II+verb+1+pl+pres+subj+middle:ljóstimk  # "strike" ;
ljósta+verb+strong_II+verb+2+pl+pres+subj+middle:ljóstizk  # "strike" ;
ljósta+verb+strong_II+verb+3+pl+pres+subj+middle:ljóstisk  # "strike" ;
ljósta+verb+strong_II+verb+2+sg+imper+middle:ljóstsk  # "strike" ;
ljósta+verb+strong_II+verb+1+pl+imper+middle:ljóstumk  # "strike" ;
ljósta+verb+strong_II+verb+1+pl+imper+middle:ljóstizk  # "strike" ;
ljósta+verb+strong_II+pres_part+middle:ljóstandisk  # "strike" ;
ljósta+verb+strong_II+pres_part+nom+sg+masc:ljóstandi  # "strike" ;
ljósta+verb+strong_II+pres_part+acc+sg+masc:ljóstanda  # "strike" ;
ljósta+verb+strong_II+pres_part+gen+sg+masc:ljóstanda  # "strike" ;
ljósta+verb+strong_II+pres_part+dat+sg+masc:ljóstanda  # "strike" ;
ljósta+verb+strong_II+pres_part+nom+sg+fem:ljóstandi  # "strike" ;
ljósta+verb+strong_II+pres_part+acc+sg+fem:ljóstandi  # "strike" ;
ljósta+verb+strong_II+pres_part+gen+sg+fem:ljóstandi  # "strike" ;
ljósta+verb+strong_II+pres_part+dat+sg+fem:ljóstandi  # "strike" ;
ljósta+verb+strong_II+pres_part+nom+sg+neut:ljóstanda  # "strike" ;
ljósta+verb+strong_II+pres_part+acc+sg+neut:ljóstanda  # "strike" ;
ljósta+verb+strong_II+pres_part+gen+sg+neut:ljóstanda  # "strike" ;
ljósta+verb+strong_II+pres_part+dat+sg+neut:ljóstanda  # "strike" ;
ljósta+verb+strong_II+pres_part+nom+pl+masc:ljóstandi  # "strike" ;
ljósta+verb+strong_II+pres_part+acc+pl+masc:ljóstandi  # "strike" ;
ljósta+verb+strong_II+pres_part+gen+pl+masc:ljóstandi  # "strike" ;
ljósta+verb+strong_II+pres_part+dat+pl+masc:ljóstundum  # "strike" ;
ljósta+verb+strong_II+pres_part+nom+pl+fem:ljóstandi  # "strike" ;
ljósta+verb+strong_II+pres_part+acc+pl+fem:ljóstandi  # "strike" ;
ljósta+verb+strong_II+pres_part+gen+pl+fem:ljóstandi  # "strike" ;
ljósta+verb+strong_II+pres_part+dat+pl+fem:ljóstundum  # "strike" ;
ljósta+verb+strong_II+pres_part+nom+pl+neut:ljóstandi  # "strike" ;
ljósta+verb+strong_II+pres_part+acc+pl+neut:ljóstandi  # "strike" ;
ljósta+verb+strong_II+pres_part+gen+pl+neut:ljóstandi  # "strike" ;
ljósta+verb+strong_II+pres_part+dat+pl+neut:ljóstundum  # "strike" ;
ljósta+verb+strong_II+verb+1+sg+pret+indic:laust  # "strike" ;
ljósta+verb+strong_II+verb+2+sg+pret+indic:lauszt  # "strike" ;
ljósta+verb+strong_II+verb+3+sg+pret+indic:laust  # "strike" ;
ljósta+verb+strong_II+verb+1+sg+pret+indic+middle:laustumk  # "strike" ;
ljósta+verb+strong_II+verb+2+sg+pret+indic+middle:laustzk  # "strike" ;
ljósta+verb+strong_II+verb+3+sg+pret+indic+middle:laustsk  # "strike" ;
ljósta+verb+strong_II+verb+1+pl+pret+indic:lustum  # "strike" ;
ljósta+verb+strong_II+verb+2+pl+pret+indic:lustuð  # "strike" ;
ljósta+verb+strong_II+verb+3+pl+pret+indic:lustu  # "strike" ;
ljósta+verb+strong_II+verb+1+sg+pret+subj:lysta  # "strike" ;
ljósta+verb+strong_II+verb+2+sg+pret+subj:lystir  # "strike" ;
ljósta+verb+strong_II+verb+3+sg+pret+subj:lysti  # "strike" ;
ljósta+verb+strong_II+verb+1+pl+pret+subj:lystim  # "strike" ;
ljósta+verb+strong_II+verb+2+pl+pret+subj:lystið  # "strike" ;
ljósta+verb+strong_II+verb+3+pl+pret+subj:lysti  # "strike" ;
ljósta+verb+strong_II+verb+1+pl+pret+indic+middle:lustumk  # "strike" ;
ljósta+verb+strong_II+verb+2+pl+pret+indic+middle:lustuzk  # "strike" ;
ljósta+verb+strong_II+verb+3+pl+pret+indic+middle:lustusk  # "strike" ;
ljósta+verb+strong_II+verb+1+sg+pret+subj+middle:lystumk  # "strike" ;
ljósta+verb+strong_II+verb+2+sg+pret+subj+middle:lystisk  # "strike" ;
ljósta+verb+strong_II+verb+3+sg+pret+subj+middle:lystisk  # "strike" ;
ljósta+verb+strong_II+verb+1+pl+pret+subj+middle:lystimk  # "strike" ;
ljósta+verb+strong_II+verb+2+pl+pret+subj+middle:lystizk  # "strike" ;
ljósta+verb+strong_II+verb+3+pl+pret+subj+middle:lystisk  # "strike" ;
ljósta+verb+strong_II+pp+noun+masc:lostinn  # "strike" ;
ljósta+verb+strong_II+pp+fem:lostin  # "strike" ;
ljósta+verb+strong_II+pp+neut:lostit  # "strike" ;
ljósta+verb+strong_II+pp+neut+middle:lostizk  # "strike" ;
njóta+verb+strong_II+verb+1+sg+pres+indic:njœt  # "enjoy, use" ;
njóta+verb+strong_II+verb+2+sg+pres+indic:njœtr  # "enjoy, use" ;
njóta+verb+strong_II+verb+3+sg+pres+indic:njœtr  # "enjoy, use" ;
njóta+verb+strong_II+verb+1+pl+pres+indic:njótum  # "enjoy, use" ;
njóta+verb+strong_II+verb+2+pl+pres+indic:njótið  # "enjoy, use" ;
njóta+verb+strong_II+verb+3+pl+pres+indic:njóta  # "enjoy, use" ;
njóta+verb+strong_II+verb+1+sg+pres+subj:njóta  # "enjoy, use" ;
njóta+verb+strong_II+verb+2+sg+pres+subj:njótir  # "enjoy, use" ;
njóta+verb+strong_II+verb+3+sg+pres+subj:njóti  # "enjoy, use" ;
njóta+verb+strong_II+verb+1+pl+pres+subj:njótim  # "enjoy, use" ;
njóta+verb+strong_II+verb+2+pl+pres+subj:njótið  # "enjoy, use" ;
njóta+verb+strong_II+verb+3+pl+pres+subj:njóti  # "enjoy, use" ;
njóta+verb+strong_II+verb+2+sg+imper:njót  # "enjoy, use" ;
njóta+verb+strong_II+verb+1+pl+imper:njótum  # "enjoy, use" ;
njóta+verb+strong_II+verb+1+pl+imper:njótið  # "enjoy, use" ;
njóta+verb+strong_II+verb+1+sg+pres+indic+middle:njótumk  # "enjoy, use" ;
njóta+verb+strong_II+verb+2+sg+pres+indic+middle:njœtsk  # "enjoy, use" ;
njóta+verb+strong_II+verb+3+sg+pres+indic+middle:njœtsk  # "enjoy, use" ;
njóta+verb+strong_II+verb+1+pl+pres+indic+middle:njótumk  # "enjoy, use" ;
njóta+verb+strong_II+verb+2+pl+pres+indic+middle:njótizk  # "enjoy, use" ;
njóta+verb+strong_II+verb+3+pl+pres+indic+middle:njótask  # "enjoy, use" ;
njóta+verb+strong_II+verb+1+sg+pres+subj+middle:njótumk  # "enjoy, use" ;
njóta+verb+strong_II+verb+2+sg+pres+subj+middle:njótisk  # "enjoy, use" ;
njóta+verb+strong_II+verb+3+sg+pres+subj+middle:njótisk  # "enjoy, use" ;
njóta+verb+strong_II+verb+1+pl+pres+subj+middle:njótimk  # "enjoy, use" ;
njóta+verb+strong_II+verb+2+pl+pres+subj+middle:njótizk  # "enjoy, use" ;
njóta+verb+strong_II+verb+3+pl+pres+subj+middle:njótisk  # "enjoy, use" ;
njóta+verb+strong_II+verb+2+sg+imper+middle:njótsk  # "enjoy, use" ;
njóta+verb+strong_II+verb+1+pl+imper+middle:njótumk  # "enjoy, use" ;
njóta+verb+strong_II+verb+1+pl+imper+middle:njótizk  # "enjoy, use" ;
njóta+verb+strong_II+pres_part+middle:njótandisk  # "enjoy, use" ;
njóta+verb+strong_II+pres_part+nom+sg+masc:njótandi  # "enjoy, use" ;
njóta+verb+strong_II+pres_part+acc+sg+masc:njótanda  # "enjoy, use" ;
njóta+verb+strong_II+pres_part+gen+sg+masc:njótanda  # "enjoy, use" ;
njóta+verb+strong_II+pres_part+dat+sg+masc:njótanda  # "enjoy, use" ;
njóta+verb+strong_II+pres_part+nom+sg+fem:njótandi  # "enjoy, use" ;
njóta+verb+strong_II+pres_part+acc+sg+fem:njótandi  # "enjoy, use" ;
njóta+verb+strong_II+pres_part+gen+sg+fem:njótandi  # "enjoy, use" ;
njóta+verb+strong_II+pres_part+dat+sg+fem:njótandi  # "enjoy, use" ;
njóta+verb+strong_II+pres_part+nom+sg+neut:njótanda  # "enjoy, use" ;
njóta+verb+strong_II+pres_part+acc+sg+neut:njótanda  # "enjoy, use" ;
njóta+verb+strong_II+pres_part+gen+sg+neut:njótanda  # "enjoy, use" ;
njóta+verb+strong_II+pres_part+dat+sg+neut:njótanda  # "enjoy, use" ;
njóta+verb+strong_II+pres_part+nom+pl+masc:njótandi  # "enjoy, use" ;
njóta+verb+strong_II+pres_part+acc+pl+masc:njótandi  # "enjoy, use" ;
njóta+verb+strong_II+pres_part+gen+pl+masc:njótandi  # "enjoy, use" ;
njóta+verb+strong_II+pres_part+dat+pl+masc:njótundum  # "enjoy, use" ;
njóta+verb+strong_II+pres_part+nom+pl+fem:njótandi  # "enjoy, use" ;
njóta+verb+strong_II+pres_part+acc+pl+fem:njótandi  # "enjoy, use" ;
njóta+verb+strong_II+pres_part+gen+pl+fem:njótandi  # "enjoy, use" ;
njóta+verb+strong_II+pres_part+dat+pl+fem:njótundum  # "enjoy, use" ;
njóta+verb+strong_II+pres_part+nom+pl+neut:njótandi  # "enjoy, use" ;
njóta+verb+strong_II+pres_part+acc+pl+neut:njótandi  # "enjoy, use" ;
njóta+verb+strong_II+pres_part+gen+pl+neut:njótandi  # "enjoy, use" ;
njóta+verb+strong_II+pres_part+dat+pl+neut:njótundum  # "enjoy, use" ;
njóta+verb+strong_II+verb+1+sg+pret+indic:naut  # "enjoy, use" ;
njóta+verb+strong_II+verb+2+sg+pret+indic:nauzt  # "enjoy, use" ;
njóta+verb+strong_II+verb+3+sg+pret+indic:naut  # "enjoy, use" ;
njóta+verb+strong_II+verb+1+sg+pret+indic+middle:nautumk  # "enjoy, use" ;
njóta+verb+strong_II+verb+2+sg+pret+indic+middle:nautzk  # "enjoy, use" ;
njóta+verb+strong_II+verb+3+sg+pret+indic+middle:nautsk  # "enjoy, use" ;
njóta+verb+strong_II+verb+1+pl+pret+indic:nutum  # "enjoy, use" ;
njóta+verb+strong_II+verb+2+pl+pret+indic:nutuð  # "enjoy, use" ;
njóta+verb+strong_II+verb+3+pl+pret+indic:nutu  # "enjoy, use" ;
njóta+verb+strong_II+verb+1+sg+pret+subj:nyta  # "enjoy, use" ;
njóta+verb+strong_II+verb+2+sg+pret+subj:nytir  # "enjoy, use" ;
njóta+verb+strong_II+verb+3+sg+pret+subj:nyti  # "enjoy, use" ;
njóta+verb+strong_II+verb+1+pl+pret+subj:nytim  # "enjoy, use" ;
njóta+verb+strong_II+verb+2+pl+pret+subj:nytið  # "enjoy, use" ;
njóta+verb+strong_II+verb+3+pl+pret+subj:nyti  # "enjoy, use" ;
njóta+verb+strong_II+verb+1+pl+pret+indic+middle:nutumk  # "enjoy, use" ;
njóta+verb+strong_II+verb+2+pl+pret+indic+middle:nutuzk  # "enjoy, use" ;
njóta+verb+strong_II+verb+3+pl+pret+indic+middle:nutusk  # "enjoy, use" ;
njóta+verb+strong_II+verb+1+sg+pret+subj+middle:nytumk  # "enjoy, use" ;
njóta+verb+strong_II+verb+2+sg+pret+subj+middle:nytisk  # "enjoy, use" ;
njóta+verb+strong_II+verb+3+sg+pret+subj+middle:nytisk  # "enjoy, use" ;
njóta+verb+strong_II+verb+1+pl+pret+subj+middle:nytimk  # "enjoy, use" ;
njóta+verb+strong_II+verb+2+pl+pret+subj+middle:nytizk  # "enjoy, use" ;
njóta+verb+strong_II+verb+3+pl+pret+subj+middle:nytisk  # "enjoy, use" ;
njóta+verb+strong_II+pp+noun+masc:notinn  # "enjoy, use" ;
njóta+verb+strong_II+pp+fem:notin  # "enjoy, use" ;
njóta+verb+strong_II+pp+neut:notit  # "enjoy, use" ;
njóta+verb+strong_II+pp+neut+middle:notizk  # "enjoy, use" ;
rjóða+verb+strong_II+verb+1+sg+pres+indic:rjœð  # "redden" ;
rjóða+verb+strong_II+verb+2+sg+pres+indic:rjœðr  # "redden" ;
rjóða+verb+strong_II+verb+3+sg+pres+indic:rjœðr  # "redden" ;
rjóða+verb+strong_II+verb+1+pl+pres+indic:rjóðum  # "redden" ;
rjóða+verb+strong_II+verb+2+pl+pres+indic:rjóðið  # "redden" ;
rjóða+verb+strong_II+verb+3+pl+pres+indic:rjóða  # "redden" ;
rjóða+verb+strong_II+verb+1+sg+pres+subj:rjóða  # "redden" ;
rjóða+verb+strong_II+verb+2+sg+pres+subj:rjóðir  # "redden" ;
rjóða+verb+strong_II+verb+3+sg+pres+subj:rjóði  # "redden" ;
rjóða+verb+strong_II+verb+1+pl+pres+subj:rjóðim  # "redden" ;
rjóða+verb+strong_II+verb+2+pl+pres+subj:rjóðið  # "redden" ;
rjóða+verb+strong_II+verb+3+pl+pres+subj:rjóði  # "redden" ;
rjóða+verb+strong_II+verb+2+sg+imper:rjóð  # "redden" ;
rjóða+verb+strong_II+verb+1+pl+imper:rjóðum  # "redden" ;
rjóða+verb+strong_II+verb+1+pl+imper:rjóðið  # "redden" ;
rjóða+verb+strong_II+verb+1+sg+pres+indic+middle:rjóðumk  # "redden" ;
rjóða+verb+strong_II+verb+2+sg+pres+indic+middle:rjœðsk  # "redden" ;
rjóða+verb+strong_II+verb+3+sg+pres+indic+middle:rjœðsk  # "redden" ;
rjóða+verb+strong_II+verb+1+pl+pres+indic+middle:rjóðumk  # "redden" ;
rjóða+verb+strong_II+verb+2+pl+pres+indic+middle:rjóðizk  # "redden" ;
rjóða+verb+strong_II+verb+3+pl+pres+indic+middle:rjóðask  # "redden" ;
rjóða+verb+strong_II+verb+1+sg+pres+subj+middle:rjóðumk  # "redden" ;
rjóða+verb+strong_II+verb+2+sg+pres+subj+middle:rjóðisk  # "redden" ;
rjóða+verb+strong_II+verb+3+sg+pres+subj+middle:rjóðisk  # "redden" ;
rjóða+verb+strong_II+verb+1+pl+pres+subj+middle:rjóðimk  # "redden" ;
rjóða+verb+strong_II+verb+2+pl+pres+subj+middle:rjóðizk  # "redden" ;
rjóða+verb+strong_II+verb+3+pl+pres+subj+middle:rjóðisk  # "redden" ;
rjóða+verb+strong_II+verb+2+sg+imper+middle:rjóðsk  # "redden" ;
rjóða+verb+strong_II+verb+1+pl+imper+middle:rjóðumk  # "redden" ;
rjóða+verb+strong_II+verb+1+pl+imper+middle:rjóðizk  # "redden" ;
rjóða+verb+strong_II+pres_part+middle:rjóðandisk  # "redden" ;
rjóða+verb+strong_II+pres_part+nom+sg+masc:rjóðandi  # "redden" ;
rjóða+verb+strong_II+pres_part+acc+sg+masc:rjóðanda  # "redden" ;
rjóða+verb+strong_II+pres_part+gen+sg+masc:rjóðanda  # "redden" ;
rjóða+verb+strong_II+pres_part+dat+sg+masc:rjóðanda  # "redden" ;
rjóða+verb+strong_II+pres_part+nom+sg+fem:rjóðandi  # "redden" ;
rjóða+verb+strong_II+pres_part+acc+sg+fem:rjóðandi  # "redden" ;
rjóða+verb+strong_II+pres_part+gen+sg+fem:rjóðandi  # "redden" ;
rjóða+verb+strong_II+pres_part+dat+sg+fem:rjóðandi  # "redden" ;
rjóða+verb+strong_II+pres_part+nom+sg+neut:rjóðanda  # "redden" ;
rjóða+verb+strong_II+pres_part+acc+sg+neut:rjóðanda  # "redden" ;
rjóða+verb+strong_II+pres_part+gen+sg+neut:rjóðanda  # "redden" ;
rjóða+verb+strong_II+pres_part+dat+sg+neut:rjóðanda  # "redden" ;
rjóða+verb+strong_II+pres_part+nom+pl+masc:rjóðandi  # "redden" ;
rjóða+verb+strong_II+pres_part+acc+pl+masc:rjóðandi  # "redden" ;
rjóða+verb+strong_II+pres_part+gen+pl+masc:rjóðandi  # "redden" ;
rjóða+verb+strong_II+pres_part+dat+pl+masc:rjóðundum  # "redden" ;
rjóða+verb+strong_II+pres_part+nom+pl+fem:rjóðandi  # "redden" ;
rjóða+verb+strong_II+pres_part+acc+pl+fem:rjóðandi  # "redden" ;
rjóða+verb+strong_II+pres_part+gen+pl+fem:rjóðandi  # "redden" ;
rjóða+verb+strong_II+pres_part+dat+pl+fem:rjóðundum  # "redden" ;
rjóða+verb+strong_II+pres_part+nom+pl+neut:rjóðandi  # "redden" ;
rjóða+verb+strong_II+pres_part+acc+pl+neut:rjóðandi  # "redden" ;
rjóða+verb+strong_II+pres_part+gen+pl+neut:rjóðandi  # "redden" ;
rjóða+verb+strong_II+pres_part+dat+pl+neut:rjóðundum  # "redden" ;
rjóða+verb+strong_II+verb+1+sg+pret+indic:rauð  # "redden" ;
rjóða+verb+strong_II+verb+2+sg+pret+indic:rauzt  # "redden" ;
rjóða+verb+strong_II+verb+3+sg+pret+indic:rauð  # "redden" ;
rjóða+verb+strong_II+verb+1+sg+pret+indic+middle:rauðumk  # "redden" ;
rjóða+verb+strong_II+verb+2+sg+pret+indic+middle:rauðzk  # "redden" ;
rjóða+verb+strong_II+verb+3+sg+pret+indic+middle:rauðsk  # "redden" ;
rjóða+verb+strong_II+verb+1+pl+pret+indic:ruðum  # "redden" ;
rjóða+verb+strong_II+verb+2+pl+pret+indic:ruðuð  # "redden" ;
rjóða+verb+strong_II+verb+3+pl+pret+indic:ruðu  # "redden" ;
rjóða+verb+strong_II+verb+1+sg+pret+subj:ryða  # "redden" ;
rjóða+verb+strong_II+verb+2+sg+pret+subj:ryðir  # "redden" ;
rjóða+verb+strong_II+verb+3+sg+pret+subj:ryði  # "redden" ;
rjóða+verb+strong_II+verb+1+pl+pret+subj:ryðim  # "redden" ;
rjóða+verb+strong_II+verb+2+pl+pret+subj:ryðið  # "redden" ;
rjóða+verb+strong_II+verb+3+pl+pret+subj:ryði  # "redden" ;
rjóða+verb+strong_II+verb+1+pl+pret+indic+middle:ruðumk  # "redden" ;
rjóða+verb+strong_II+verb+2+pl+pret+indic+middle:ruðuzk  # "redden" ;
rjóða+verb+strong_II+verb+3+pl+pret+indic+middle:ruðusk  # "redden" ;
rjóða+verb+strong_II+verb+1+sg+pret+subj+middle:ryðumk  # "redden" ;
rjóða+verb+strong_II+verb+2+sg+pret+subj+middle:ryðisk  # "redden" ;
rjóða+verb+strong_II+verb+3+sg+pret+subj+middle:ryðisk  # "redden" ;
rjóða+verb+strong_II+verb+1+pl+pret+subj+middle:ryðimk  # "redden" ;
rjóða+verb+strong_II+verb+2+pl+pret+subj+middle:ryðizk  # "redden" ;
rjóða+verb+strong_II+verb+3+pl+pret+subj+middle:ryðisk  # "redden" ;
rjóða+verb+strong_II+pp+noun+masc:roðinn  # "redden" ;
rjóða+verb+strong_II+pp+fem:roðin  # "redden" ;
rjóða+verb+strong_II+pp+neut:roðit  # "redden" ;
rjóða+verb+strong_II+pp+neut+middle:roðizk  # "redden" ;
sjóða+verb+strong_II+verb+1+sg+pres+indic:sjœð  # "shoot" ;
sjóða+verb+strong_II+verb+2+sg+pres+indic:sjœðr  # "shoot" ;
sjóða+verb+strong_II+verb+3+sg+pres+indic:sjœðr  # "shoot" ;
sjóða+verb+strong_II+verb+1+pl+pres+indic:sjóðum  # "shoot" ;
sjóða+verb+strong_II+verb+2+pl+pres+indic:sjóðið  # "shoot" ;
sjóða+verb+strong_II+verb+3+pl+pres+indic:sjóða  # "shoot" ;
sjóða+verb+strong_II+verb+1+sg+pres+subj:sjóða  # "shoot" ;
sjóða+verb+strong_II+verb+2+sg+pres+subj:sjóðir  # "shoot" ;
sjóða+verb+strong_II+verb+3+sg+pres+subj:sjóði  # "shoot" ;
sjóða+verb+strong_II+verb+1+pl+pres+subj:sjóðim  # "shoot" ;
sjóða+verb+strong_II+verb+2+pl+pres+subj:sjóðið  # "shoot" ;
sjóða+verb+strong_II+verb+3+pl+pres+subj:sjóði  # "shoot" ;
sjóða+verb+strong_II+verb+2+sg+imper:sjóð  # "shoot" ;
sjóða+verb+strong_II+verb+1+pl+imper:sjóðum  # "shoot" ;
sjóða+verb+strong_II+verb+1+pl+imper:sjóðið  # "shoot" ;
sjóða+verb+strong_II+verb+1+sg+pres+indic+middle:sjóðumk  # "shoot" ;
sjóða+verb+strong_II+verb+2+sg+pres+indic+middle:sjœðsk  # "shoot" ;
sjóða+verb+strong_II+verb+3+sg+pres+indic+middle:sjœðsk  # "shoot" ;
sjóða+verb+strong_II+verb+1+pl+pres+indic+middle:sjóðumk  # "shoot" ;
sjóða+verb+strong_II+verb+2+pl+pres+indic+middle:sjóðizk  # "shoot" ;
sjóða+verb+strong_II+verb+3+pl+pres+indic+middle:sjóðask  # "shoot" ;
sjóða+verb+strong_II+verb+1+sg+pres+subj+middle:sjóðumk  # "shoot" ;
sjóða+verb+strong_II+verb+2+sg+pres+subj+middle:sjóðisk  # "shoot" ;
sjóða+verb+strong_II+verb+3+sg+pres+subj+middle:sjóðisk  # "shoot" ;
sjóða+verb+strong_II+verb+1+pl+pres+subj+middle:sjóðimk  # "shoot" ;
sjóða+verb+strong_II+verb+2+pl+pres+subj+middle:sjóðizk  # "shoot" ;
sjóða+verb+strong_II+verb+3+pl+pres+subj+middle:sjóðisk  # "shoot" ;
sjóða+verb+strong_II+verb+2+sg+imper+middle:sjóðsk  # "shoot" ;
sjóða+verb+strong_II+verb+1+pl+imper+middle:sjóðumk  # "shoot" ;
sjóða+verb+strong_II+verb+1+pl+imper+middle:sjóðizk  # "shoot" ;
sjóða+verb+strong_II+pres_part+middle:sjóðandisk  # "shoot" ;
sjóða+verb+strong_II+pres_part+nom+sg+masc:sjóðandi  # "shoot" ;
sjóða+verb+strong_II+pres_part+acc+sg+masc:sjóðanda  # "shoot" ;
sjóða+verb+strong_II+pres_part+gen+sg+masc:sjóðanda  # "shoot" ;
sjóða+verb+strong_II+pres_part+dat+sg+masc:sjóðanda  # "shoot" ;
sjóða+verb+strong_II+pres_part+nom+sg+fem:sjóðandi  # "shoot" ;
sjóða+verb+strong_II+pres_part+acc+sg+fem:sjóðandi  # "shoot" ;
sjóða+verb+strong_II+pres_part+gen+sg+fem:sjóðandi  # "shoot" ;
sjóða+verb+strong_II+pres_part+dat+sg+fem:sjóðandi  # "shoot" ;
sjóða+verb+strong_II+pres_part+nom+sg+neut:sjóðanda  # "shoot" ;
sjóða+verb+strong_II+pres_part+acc+sg+neut:sjóðanda  # "shoot" ;
sjóða+verb+strong_II+pres_part+gen+sg+neut:sjóðanda  # "shoot" ;
sjóða+verb+strong_II+pres_part+dat+sg+neut:sjóðanda  # "shoot" ;
sjóða+verb+strong_II+pres_part+nom+pl+masc:sjóðandi  # "shoot" ;
sjóða+verb+strong_II+pres_part+acc+pl+masc:sjóðandi  # "shoot" ;
sjóða+verb+strong_II+pres_part+gen+pl+masc:sjóðandi  # "shoot" ;
sjóða+verb+strong_II+pres_part+dat+pl+masc:sjóðundum  # "shoot" ;
sjóða+verb+strong_II+pres_part+nom+pl+fem:sjóðandi  # "shoot" ;
sjóða+verb+strong_II+pres_part+acc+pl+fem:sjóðandi  # "shoot" ;
sjóða+verb+strong_II+pres_part+gen+pl+fem:sjóðandi  # "shoot" ;
sjóða+verb+strong_II+pres_part+dat+pl+fem:sjóðundum  # "shoot" ;
sjóða+verb+strong_II+pres_part+nom+pl+neut:sjóðandi  # "shoot" ;
sjóða+verb+strong_II+pres_part+acc+pl+neut:sjóðandi  # "shoot" ;
sjóða+verb+strong_II+pres_part+gen+pl+neut:sjóðandi  # "shoot" ;
sjóða+verb+strong_II+pres_part+dat+pl+neut:sjóðundum  # "shoot" ;
sjóða+verb+strong_II+verb+1+sg+pret+indic:sauð  # "shoot" ;
sjóða+verb+strong_II+verb+2+sg+pret+indic:sauzt  # "shoot" ;
sjóða+verb+strong_II+verb+3+sg+pret+indic:sauð  # "shoot" ;
sjóða+verb+strong_II+verb+1+sg+pret+indic+middle:sauðumk  # "shoot" ;
sjóða+verb+strong_II+verb+2+sg+pret+indic+middle:sauðzk  # "shoot" ;
sjóða+verb+strong_II+verb+3+sg+pret+indic+middle:sauðsk  # "shoot" ;
sjóða+verb+strong_II+verb+1+pl+pret+indic:suðum  # "shoot" ;
sjóða+verb+strong_II+verb+2+pl+pret+indic:suðuð  # "shoot" ;
sjóða+verb+strong_II+verb+3+pl+pret+indic:suðu  # "shoot" ;
sjóða+verb+strong_II+verb+1+sg+pret+subj:syða  # "shoot" ;
sjóða+verb+strong_II+verb+2+sg+pret+subj:syðir  # "shoot" ;
sjóða+verb+strong_II+verb+3+sg+pret+subj:syði  # "shoot" ;
sjóða+verb+strong_II+verb+1+pl+pret+subj:syðim  # "shoot" ;
sjóða+verb+strong_II+verb+2+pl+pret+subj:syðið  # "shoot" ;
sjóða+verb+strong_II+verb+3+pl+pret+subj:syði  # "shoot" ;
sjóða+verb+strong_II+verb+1+pl+pret+indic+middle:suðumk  # "shoot" ;
sjóða+verb+strong_II+verb+2+pl+pret+indic+middle:suðuzk  # "shoot" ;
sjóða+verb+strong_II+verb+3+pl+pret+indic+middle:suðusk  # "shoot" ;
sjóða+verb+strong_II+verb+1+sg+pret+subj+middle:syðumk  # "shoot" ;
sjóða+verb+strong_II+verb+2+sg+pret+subj+middle:syðisk  # "shoot" ;
sjóða+verb+strong_II+verb+3+sg+pret+subj+middle:syðisk  # "shoot" ;
sjóða+verb+strong_II+verb+1+pl+pret+subj+middle:syðimk  # "shoot" ;
sjóða+verb+strong_II+verb+2+pl+pret+subj+middle:syðizk  # "shoot" ;
sjóða+verb+strong_II+verb+3+pl+pret+subj+middle:syðisk  # "shoot" ;
sjóða+verb+strong_II+pp+noun+masc:soðinn  # "shoot" ;
sjóða+verb+strong_II+pp+fem:soðin  # "shoot" ;
sjóða+verb+strong_II+pp+neut:soðit  # "shoot" ;
sjóða+verb+strong_II+pp+neut+middle:soðizk  # "shoot" ;
skjóta+verb+strong_II+verb+1+sg+pres+indic:skjœt  # "shoot" ;
skjóta+verb+strong_II+verb+2+sg+pres+indic:skjœtr  # "shoot" ;
skjóta+verb+strong_II+verb+3+sg+pres+indic:skjœtr  # "shoot" ;
skjóta+verb+strong_II+verb+1+pl+pres+indic:skjótum  # "shoot" ;
skjóta+verb+strong_II+verb+2+pl+pres+indic:skjótið  # "shoot" ;
skjóta+verb+strong_II+verb+3+pl+pres+indic:skjóta  # "shoot" ;
skjóta+verb+strong_II+verb+1+sg+pres+subj:skjóta  # "shoot" ;
skjóta+verb+strong_II+verb+2+sg+pres+subj:skjótir  # "shoot" ;
skjóta+verb+strong_II+verb+3+sg+pres+subj:skjóti  # "shoot" ;
skjóta+verb+strong_II+verb+1+pl+pres+subj:skjótim  # "shoot" ;
skjóta+verb+strong_II+verb+2+pl+pres+subj:skjótið  # "shoot" ;
skjóta+verb+strong_II+verb+3+pl+pres+subj:skjóti  # "shoot" ;
skjóta+verb+strong_II+verb+2+sg+imper:skjót  # "shoot" ;
skjóta+verb+strong_II+verb+1+pl+imper:skjótum  # "shoot" ;
skjóta+verb+strong_II+verb+1+pl+imper:skjótið  # "shoot" ;
skjóta+verb+strong_II+verb+1+sg+pres+indic+middle:skjótumk  # "shoot" ;
skjóta+verb+strong_II+verb+2+sg+pres+indic+middle:skjœtsk  # "shoot" ;
skjóta+verb+strong_II+verb+3+sg+pres+indic+middle:skjœtsk  # "shoot" ;
skjóta+verb+strong_II+verb+1+pl+pres+indic+middle:skjótumk  # "shoot" ;
skjóta+verb+strong_II+verb+2+pl+pres+indic+middle:skjótizk  # "shoot" ;
skjóta+verb+strong_II+verb+3+pl+pres+indic+middle:skjótask  # "shoot" ;
skjóta+verb+strong_II+verb+1+sg+pres+subj+middle:skjótumk  # "shoot" ;
skjóta+verb+strong_II+verb+2+sg+pres+subj+middle:skjótisk  # "shoot" ;
skjóta+verb+strong_II+verb+3+sg+pres+subj+middle:skjótisk  # "shoot" ;
skjóta+verb+strong_II+verb+1+pl+pres+subj+middle:skjótimk  # "shoot" ;
skjóta+verb+strong_II+verb+2+pl+pres+subj+middle:skjótizk  # "shoot" ;
skjóta+verb+strong_II+verb+3+pl+pres+subj+middle:skjótisk  # "shoot" ;
skjóta+verb+strong_II+verb+2+sg+imper+middle:skjótsk  # "shoot" ;
skjóta+verb+strong_II+verb+1+pl+imper+middle:skjótumk  # "shoot" ;
skjóta+verb+strong_II+verb+1+pl+imper+middle:skjótizk  # "shoot" ;
skjóta+verb+strong_II+pres_part+middle:skjótandisk  # "shoot" ;
skjóta+verb+strong_II+pres_part+nom+sg+masc:skjótandi  # "shoot" ;
skjóta+verb+strong_II+pres_part+acc+sg+masc:skjótanda  # "shoot" ;
skjóta+verb+strong_II+pres_part+gen+sg+masc:skjótanda  # "shoot" ;
skjóta+verb+strong_II+pres_part+dat+sg+masc:skjótanda  # "shoot" ;
skjóta+verb+strong_II+pres_part+nom+sg+fem:skjótandi  # "shoot" ;
skjóta+verb+strong_II+pres_part+acc+sg+fem:skjótandi  # "shoot" ;
skjóta+verb+strong_II+pres_part+gen+sg+fem:skjótandi  # "shoot" ;
skjóta+verb+strong_II+pres_part+dat+sg+fem:skjótandi  # "shoot" ;
skjóta+verb+strong_II+pres_part+nom+sg+neut:skjótanda  # "shoot" ;
skjóta+verb+strong_II+pres_part+acc+sg+neut:skjótanda  # "shoot" ;
skjóta+verb+strong_II+pres_part+gen+sg+neut:skjótanda  # "shoot" ;
skjóta+verb+strong_II+pres_part+dat+sg+neut:skjótanda  # "shoot" ;
skjóta+verb+strong_II+pres_part+nom+pl+masc:skjótandi  # "shoot" ;
skjóta+verb+strong_II+pres_part+acc+pl+masc:skjótandi  # "shoot" ;
skjóta+verb+strong_II+pres_part+gen+pl+masc:skjótandi  # "shoot" ;
skjóta+verb+strong_II+pres_part+dat+pl+masc:skjótundum  # "shoot" ;
skjóta+verb+strong_II+pres_part+nom+pl+fem:skjótandi  # "shoot" ;
skjóta+verb+strong_II+pres_part+acc+pl+fem:skjótandi  # "shoot" ;
skjóta+verb+strong_II+pres_part+gen+pl+fem:skjótandi  # "shoot" ;
skjóta+verb+strong_II+pres_part+dat+pl+fem:skjótundum  # "shoot" ;
skjóta+verb+strong_II+pres_part+nom+pl+neut:skjótandi  # "shoot" ;
skjóta+verb+strong_II+pres_part+acc+pl+neut:skjótandi  # "shoot" ;
skjóta+verb+strong_II+pres_part+gen+pl+neut:skjótandi  # "shoot" ;
skjóta+verb+strong_II+pres_part+dat+pl+neut:skjótundum  # "shoot" ;
skjóta+verb+strong_II+verb+1+sg+pret+indic:skaut  # "shoot" ;
skjóta+verb+strong_II+verb+2+sg+pret+indic:skauzt  # "shoot" ;
skjóta+verb+strong_II+verb+3+sg+pret+indic:skaut  # "shoot" ;
skjóta+verb+strong_II+verb+1+sg+pret+indic+middle:skautumk  # "shoot" ;
skjóta+verb+strong_II+verb+2+sg+pret+indic+middle:skautzk  # "shoot" ;
skjóta+verb+strong_II+verb+3+sg+pret+indic+middle:skautsk  # "shoot" ;
skjóta+verb+strong_II+verb+1+pl+pret+indic:skutum  # "shoot" ;
skjóta+verb+strong_II+verb+2+pl+pret+indic:skutuð  # "shoot" ;
skjóta+verb+strong_II+verb+3+pl+pret+indic:skutu  # "shoot" ;
skjóta+verb+strong_II+verb+1+sg+pret+subj:skyta  # "shoot" ;
skjóta+verb+strong_II+verb+2+sg+pret+subj:skytir  # "shoot" ;
skjóta+verb+strong_II+verb+3+sg+pret+subj:skyti  # "shoot" ;
skjóta+verb+strong_II+verb+1+pl+pret+subj:skytim  # "shoot" ;
skjóta+verb+strong_II+verb+2+pl+pret+subj:skytið  # "shoot" ;
skjóta+verb+strong_II+verb+3+pl+pret+subj:skyti  # "shoot" ;
skjóta+verb+strong_II+verb+1+pl+pret+indic+middle:skutumk  # "shoot" ;
skjóta+verb+strong_II+verb+2+pl+pret+indic+middle:skutuzk  # "shoot" ;
skjóta+verb+strong_II+verb+3+pl+pret+indic+middle:skutusk  # "shoot" ;
skjóta+verb+strong_II+verb+1+sg+pret+subj+middle:skytumk  # "shoot" ;
skjóta+verb+strong_II+verb+2+sg+pret+subj+middle:skytisk  # "shoot" ;
skjóta+verb+strong_II+verb+3+sg+pret+subj+middle:skytisk  # "shoot" ;
skjóta+verb+strong_II+verb+1+pl+pret+subj+middle:skytimk  # "shoot" ;
skjóta+verb+strong_II+verb+2+pl+pret+subj+middle:skytizk  # "shoot" ;
skjóta+verb+strong_II+verb+3+pl+pret+subj+middle:skytisk  # "shoot" ;
skjóta+verb+strong_II+pp+noun+masc:skotinn  # "shoot" ;
skjóta+verb+strong_II+pp+fem:skotin  # "shoot" ;
skjóta+verb+strong_II+pp+neut:skotit  # "shoot" ;
skjóta+verb+strong_II+pp+neut+middle:skotizk  # "shoot" ;
þjóta+verb+strong_II+verb+1+sg+pres+indic:þjœt  # "resound, rush" ;
þjóta+verb+strong_II+verb+2+sg+pres+indic:þjœtr  # "resound, rush" ;
þjóta+verb+strong_II+verb+3+sg+pres+indic:þjœtr  # "resound, rush" ;
þjóta+verb+strong_II+verb+1+pl+pres+indic:þjótum  # "resound, rush" ;
þjóta+verb+strong_II+verb+2+pl+pres+indic:þjótið  # "resound, rush" ;
þjóta+verb+strong_II+verb+3+pl+pres+indic:þjóta  # "resound, rush" ;
þjóta+verb+strong_II+verb+1+sg+pres+subj:þjóta  # "resound, rush" ;
þjóta+verb+strong_II+verb+2+sg+pres+subj:þjótir  # "resound, rush" ;
þjóta+verb+strong_II+verb+3+sg+pres+subj:þjóti  # "resound, rush" ;
þjóta+verb+strong_II+verb+1+pl+pres+subj:þjótim  # "resound, rush" ;
þjóta+verb+strong_II+verb+2+pl+pres+subj:þjótið  # "resound, rush" ;
þjóta+verb+strong_II+verb+3+pl+pres+subj:þjóti  # "resound, rush" ;
þjóta+verb+strong_II+verb+2+sg+imper:þjót  # "resound, rush" ;
þjóta+verb+strong_II+verb+1+pl+imper:þjótum  # "resound, rush" ;
þjóta+verb+strong_II+verb+1+pl+imper:þjótið  # "resound, rush" ;
þjóta+verb+strong_II+verb+1+sg+pres+indic+middle:þjótumk  # "resound, rush" ;
þjóta+verb+strong_II+verb+2+sg+pres+indic+middle:þjœtsk  # "resound, rush" ;
þjóta+verb+strong_II+verb+3+sg+pres+indic+middle:þjœtsk  # "resound, rush" ;
þjóta+verb+strong_II+verb+1+pl+pres+indic+middle:þjótumk  # "resound, rush" ;
þjóta+verb+strong_II+verb+2+pl+pres+indic+middle:þjótizk  # "resound, rush" ;
þjóta+verb+strong_II+verb+3+pl+pres+indic+middle:þjótask  # "resound, rush" ;
þjóta+verb+strong_II+verb+1+sg+pres+subj+middle:þjótumk  # "resound, rush" ;
þjóta+verb+strong_II+verb+2+sg+pres+subj+middle:þjótisk  # "resound, rush" ;
þjóta+verb+strong_II+verb+3+sg+pres+subj+middle:þjótisk  # "resound, rush" ;
þjóta+verb+strong_II+verb+1+pl+pres+subj+middle:þjótimk  # "resound, rush" ;
þjóta+verb+strong_II+verb+2+pl+pres+subj+middle:þjótizk  # "resound, rush" ;
þjóta+verb+strong_II+verb+3+pl+pres+subj+middle:þjótisk  # "resound, rush" ;
þjóta+verb+strong_II+verb+2+sg+imper+middle:þjótsk  # "resound, rush" ;
þjóta+verb+strong_II+verb+1+pl+imper+middle:þjótumk  # "resound, rush" ;
þjóta+verb+strong_II+verb+1+pl+imper+middle:þjótizk  # "resound, rush" ;
þjóta+verb+strong_II+pres_part+middle:þjótandisk  # "resound, rush" ;
þjóta+verb+strong_II+pres_part+nom+sg+masc:þjótandi  # "resound, rush" ;
þjóta+verb+strong_II+pres_part+acc+sg+masc:þjótanda  # "resound, rush" ;
þjóta+verb+strong_II+pres_part+gen+sg+masc:þjótanda  # "resound, rush" ;
þjóta+verb+strong_II+pres_part+dat+sg+masc:þjótanda  # "resound, rush" ;
þjóta+verb+strong_II+pres_part+nom+sg+fem:þjótandi  # "resound, rush" ;
þjóta+verb+strong_II+pres_part+acc+sg+fem:þjótandi  # "resound, rush" ;
þjóta+verb+strong_II+pres_part+gen+sg+fem:þjótandi  # "resound, rush" ;
þjóta+verb+strong_II+pres_part+dat+sg+fem:þjótandi  # "resound, rush" ;
þjóta+verb+strong_II+pres_part+nom+sg+neut:þjótanda  # "resound, rush" ;
þjóta+verb+strong_II+pres_part+acc+sg+neut:þjótanda  # "resound, rush" ;
þjóta+verb+strong_II+pres_part+gen+sg+neut:þjótanda  # "resound, rush" ;
þjóta+verb+strong_II+pres_part+dat+sg+neut:þjótanda  # "resound, rush" ;
þjóta+verb+strong_II+pres_part+nom+pl+masc:þjótandi  # "resound, rush" ;
þjóta+verb+strong_II+pres_part+acc+pl+masc:þjótandi  # "resound, rush" ;
þjóta+verb+strong_II+pres_part+gen+pl+masc:þjótandi  # "resound, rush" ;
þjóta+verb+strong_II+pres_part+dat+pl+masc:þjótundum  # "resound, rush" ;
þjóta+verb+strong_II+pres_part+nom+pl+fem:þjótandi  # "resound, rush" ;
þjóta+verb+strong_II+pres_part+acc+pl+fem:þjótandi  # "resound, rush" ;
þjóta+verb+strong_II+pres_part+gen+pl+fem:þjótandi  # "resound, rush" ;
þjóta+verb+strong_II+pres_part+dat+pl+fem:þjótundum  # "resound, rush" ;
þjóta+verb+strong_II+pres_part+nom+pl+neut:þjótandi  # "resound, rush" ;
þjóta+verb+strong_II+pres_part+acc+pl+neut:þjótandi  # "resound, rush" ;
þjóta+verb+strong_II+pres_part+gen+pl+neut:þjótandi  # "resound, rush" ;
þjóta+verb+strong_II+pres_part+dat+pl+neut:þjótundum  # "resound, rush" ;
þjóta+verb+strong_II+verb+1+sg+pret+indic:þaut  # "resound, rush" ;
þjóta+verb+strong_II+verb+2+sg+pret+indic:þauzt  # "resound, rush" ;
þjóta+verb+strong_II+verb+3+sg+pret+indic:þaut  # "resound, rush" ;
þjóta+verb+strong_II+verb+1+sg+pret+indic+middle:þautumk  # "resound, rush" ;
þjóta+verb+strong_II+verb+2+sg+pret+indic+middle:þautzk  # "resound, rush" ;
þjóta+verb+strong_II+verb+3+sg+pret+indic+middle:þautsk  # "resound, rush" ;
þjóta+verb+strong_II+verb+1+pl+pret+indic:þutum  # "resound, rush" ;
þjóta+verb+strong_II+verb+2+pl+pret+indic:þutuð  # "resound, rush" ;
þjóta+verb+strong_II+verb+3+pl+pret+indic:þutu  # "resound, rush" ;
þjóta+verb+strong_II+verb+1+sg+pret+subj:þyta  # "resound, rush" ;
þjóta+verb+strong_II+verb+2+sg+pret+subj:þytir  # "resound, rush" ;
þjóta+verb+strong_II+verb+3+sg+pret+subj:þyti  # "resound, rush" ;
þjóta+verb+strong_II+verb+1+pl+pret+subj:þytim  # "resound, rush" ;
þjóta+verb+strong_II+verb+2+pl+pret+subj:þytið  # "resound, rush" ;
þjóta+verb+strong_II+verb+3+pl+pret+subj:þyti  # "resound, rush" ;
þjóta+verb+strong_II+verb+1+pl+pret+indic+middle:þutumk  # "resound, rush" ;
þjóta+verb+strong_II+verb+2+pl+pret+indic+middle:þutuzk  # "resound, rush" ;
þjóta+verb+strong_II+verb+3+pl+pret+indic+middle:þutusk  # "resound, rush" ;
þjóta+verb+strong_II+verb+1+sg+pret+subj+middle:þytumk  # "resound, rush" ;
þjóta+verb+strong_II+verb+2+sg+pret+subj+middle:þytisk  # "resound, rush" ;
þjóta+verb+strong_II+verb+3+sg+pret+subj+middle:þytisk  # "resound, rush" ;
þjóta+verb+strong_II+verb+1+pl+pret+subj+middle:þytimk  # "resound, rush" ;
þjóta+verb+strong_II+verb+2+pl+pret+subj+middle:þytizk  # "resound, rush" ;
þjóta+verb+strong_II+verb+3+pl+pret+subj+middle:þytisk  # "resound, rush" ;
þjóta+verb+strong_II+pp+noun+masc:þotinn  # "resound, rush" ;
þjóta+verb+strong_II+pp+fem:þotin  # "resound, rush" ;
þjóta+verb+strong_II+pp+neut:þotit  # "resound, rush" ;
þjóta+verb+strong_II+pp+neut+middle:þotizk  # "resound, rush" ;
þrjóta+verb+strong_II+verb+1+sg+pres+indic:þrjœt  # "cease, fail" ;
þrjóta+verb+strong_II+verb+2+sg+pres+indic:þrjœtr  # "cease, fail" ;
þrjóta+verb+strong_II+verb+3+sg+pres+indic:þrjœtr  # "cease, fail" ;
þrjóta+verb+strong_II+verb+1+pl+pres+indic:þrjótum  # "cease, fail" ;
þrjóta+verb+strong_II+verb+2+pl+pres+indic:þrjótið  # "cease, fail" ;
þrjóta+verb+strong_II+verb+3+pl+pres+indic:þrjóta  # "cease, fail" ;
þrjóta+verb+strong_II+verb+1+sg+pres+subj:þrjóta  # "cease, fail" ;
þrjóta+verb+strong_II+verb+2+sg+pres+subj:þrjótir  # "cease, fail" ;
þrjóta+verb+strong_II+verb+3+sg+pres+subj:þrjóti  # "cease, fail" ;
þrjóta+verb+strong_II+verb+1+pl+pres+subj:þrjótim  # "cease, fail" ;
þrjóta+verb+strong_II+verb+2+pl+pres+subj:þrjótið  # "cease, fail" ;
þrjóta+verb+strong_II+verb+3+pl+pres+subj:þrjóti  # "cease, fail" ;
þrjóta+verb+strong_II+verb+2+sg+imper:þrjót  # "cease, fail" ;
þrjóta+verb+strong_II+verb+1+pl+imper:þrjótum  # "cease, fail" ;
þrjóta+verb+strong_II+verb+1+pl+imper:þrjótið  # "cease, fail" ;
þrjóta+verb+strong_II+verb+1+sg+pres+indic+middle:þrjótumk  # "cease, fail" ;
þrjóta+verb+strong_II+verb+2+sg+pres+indic+middle:þrjœtsk  # "cease, fail" ;
þrjóta+verb+strong_II+verb+3+sg+pres+indic+middle:þrjœtsk  # "cease, fail" ;
þrjóta+verb+strong_II+verb+1+pl+pres+indic+middle:þrjótumk  # "cease, fail" ;
þrjóta+verb+strong_II+verb+2+pl+pres+indic+middle:þrjótizk  # "cease, fail" ;
þrjóta+verb+strong_II+verb+3+pl+pres+indic+middle:þrjótask  # "cease, fail" ;
þrjóta+verb+strong_II+verb+1+sg+pres+subj+middle:þrjótumk  # "cease, fail" ;
þrjóta+verb+strong_II+verb+2+sg+pres+subj+middle:þrjótisk  # "cease, fail" ;
þrjóta+verb+strong_II+verb+3+sg+pres+subj+middle:þrjótisk  # "cease, fail" ;
þrjóta+verb+strong_II+verb+1+pl+pres+subj+middle:þrjótimk  # "cease, fail" ;
þrjóta+verb+strong_II+verb+2+pl+pres+subj+middle:þrjótizk  # "cease, fail" ;
þrjóta+verb+strong_II+verb+3+pl+pres+subj+middle:þrjótisk  # "cease, fail" ;
þrjóta+verb+strong_II+verb+2+sg+imper+middle:þrjótsk  # "cease, fail" ;
þrjóta+verb+strong_II+verb+1+pl+imper+middle:þrjótumk  # "cease, fail" ;
þrjóta+verb+strong_II+verb+1+pl+imper+middle:þrjótizk  # "cease, fail" ;
þrjóta+verb+strong_II+pres_part+middle:þrjótandisk  # "cease, fail" ;
þrjóta+verb+strong_II+pres_part+nom+sg+masc:þrjótandi  # "cease, fail" ;
þrjóta+verb+strong_II+pres_part+acc+sg+masc:þrjótanda  # "cease, fail" ;
þrjóta+verb+strong_II+pres_part+gen+sg+masc:þrjótanda  # "cease, fail" ;
þrjóta+verb+strong_II+pres_part+dat+sg+masc:þrjótanda  # "cease, fail" ;
þrjóta+verb+strong_II+pres_part+nom+sg+fem:þrjótandi  # "cease, fail" ;
þrjóta+verb+strong_II+pres_part+acc+sg+fem:þrjótandi  # "cease, fail" ;
þrjóta+verb+strong_II+pres_part+gen+sg+fem:þrjótandi  # "cease, fail" ;
þrjóta+verb+strong_II+pres_part+dat+sg+fem:þrjótandi  # "cease, fail" ;
þrjóta+verb+strong_II+pres_part+nom+sg+neut:þrjótanda  # "cease, fail" ;
þrjóta+verb+strong_II+pres_part+acc+sg+neut:þrjótanda  # "cease, fail" ;
þrjóta+verb+strong_II+pres_part+gen+sg+neut:þrjótanda  # "cease, fail" ;
þrjóta+verb+strong_II+pres_part+dat+sg+neut:þrjótanda  # "cease, fail" ;
þrjóta+verb+strong_II+pres_part+nom+pl+masc:þrjótandi  # "cease, fail" ;
þrjóta+verb+strong_II+pres_part+acc+pl+masc:þrjótandi  # "cease, fail" ;
þrjóta+verb+strong_II+pres_part+gen+pl+masc:þrjótandi  # "cease, fail" ;
þrjóta+verb+strong_II+pres_part+dat+pl+masc:þrjótundum  # "cease, fail" ;
þrjóta+verb+strong_II+pres_part+nom+pl+fem:þrjótandi  # "cease, fail" ;
þrjóta+verb+strong_II+pres_part+acc+pl+fem:þrjótandi  # "cease, fail" ;
þrjóta+verb+strong_II+pres_part+gen+pl+fem:þrjótandi  # "cease, fail" ;
þrjóta+verb+strong_II+pres_part+dat+pl+fem:þrjótundum  # "cease, fail" ;
þrjóta+verb+strong_II+pres_part+nom+pl+neut:þrjótandi  # "cease, fail" ;
þrjóta+verb+strong_II+pres_part+acc+pl+neut:þrjótandi  # "cease, fail" ;
þrjóta+verb+strong_II+pres_part+gen+pl+neut:þrjótandi  # "cease, fail" ;
þrjóta+verb+strong_II+pres_part+dat+pl+neut:þrjótundum  # "cease, fail" ;
þrjóta+verb+strong_II+verb+1+sg+pret+indic:þraut  # "cease, fail" ;
þrjóta+verb+strong_II+verb+2+sg+pret+indic:þrauzt  # "cease, fail" ;
þrjóta+verb+strong_II+verb+3+sg+pret+indic:þraut  # "cease, fail" ;
þrjóta+verb+strong_II+verb+1+sg+pret+indic+middle:þrautumk  # "cease, fail" ;
þrjóta+verb+strong_II+verb+2+sg+pret+indic+middle:þrautzk  # "cease, fail" ;
þrjóta+verb+strong_II+verb+3+sg+pret+indic+middle:þrautsk  # "cease, fail" ;
þrjóta+verb+strong_II+verb+1+pl+pret+indic:þrutum  # "cease, fail" ;
þrjóta+verb+strong_II+verb+2+pl+pret+indic:þrutuð  # "cease, fail" ;
þrjóta+verb+strong_II+verb+3+pl+pret+indic:þrutu  # "cease, fail" ;
þrjóta+verb+strong_II+verb+1+sg+pret+subj:þryta  # "cease, fail" ;
þrjóta+verb+strong_II+verb+2+sg+pret+subj:þrytir  # "cease, fail" ;
þrjóta+verb+strong_II+verb+3+sg+pret+subj:þryti  # "cease, fail" ;
þrjóta+verb+strong_II+verb+1+pl+pret+subj:þrytim  # "cease, fail" ;
þrjóta+verb+strong_II+verb+2+pl+pret+subj:þrytið  # "cease, fail" ;
þrjóta+verb+strong_II+verb+3+pl+pret+subj:þryti  # "cease, fail" ;
þrjóta+verb+strong_II+verb+1+pl+pret+indic+middle:þrutumk  # "cease, fail" ;
þrjóta+verb+strong_II+verb+2+pl+pret+indic+middle:þrutuzk  # "cease, fail" ;
þrjóta+verb+strong_II+verb+3+pl+pret+indic+middle:þrutusk  # "cease, fail" ;
þrjóta+verb+strong_II+verb+1+sg+pret+subj+middle:þrytumk  # "cease, fail" ;
þrjóta+verb+strong_II+verb+2+sg+pret+subj+middle:þrytisk  # "cease, fail" ;
þrjóta+verb+strong_II+verb+3+sg+pret+subj+middle:þrytisk  # "cease, fail" ;
þrjóta+verb+strong_II+verb+1+pl+pret+subj+middle:þrytimk  # "cease, fail" ;
þrjóta+verb+strong_II+verb+2+pl+pret+subj+middle:þrytizk  # "cease, fail" ;
þrjóta+verb+strong_II+verb+3+pl+pret+subj+middle:þrytisk  # "cease, fail" ;
þrjóta+verb+strong_II+pp+noun+masc:þrotinn  # "cease, fail" ;
þrjóta+verb+strong_II+pp+fem:þrotin  # "cease, fail" ;
þrjóta+verb+strong_II+pp+neut:þrotit  # "cease, fail" ;
þrjóta+verb+strong_II+pp+neut+middle:þrotizk  # "cease, fail" ;
fljúga+verb+strong_II+verb+1+sg+pres+indic:flýg  # "fly" ;
fljúga+verb+strong_II+verb+2+sg+pres+indic:flýgr  # "fly" ;
fljúga+verb+strong_II+verb+3+sg+pres+indic:flýgr  # "fly" ;
fljúga+verb+strong_II+verb+1+pl+pres+indic:fljúgum  # "fly" ;
fljúga+verb+strong_II+verb+2+pl+pres+indic:fljúgið  # "fly" ;
fljúga+verb+strong_II+verb+3+pl+pres+indic:fljúga  # "fly" ;
fljúga+verb+strong_II+verb+1+sg+pres+subj:fljúga  # "fly" ;
fljúga+verb+strong_II+verb+2+sg+pres+subj:fljúgir  # "fly" ;
fljúga+verb+strong_II+verb+3+sg+pres+subj:fljúgi  # "fly" ;
fljúga+verb+strong_II+verb+1+pl+pres+subj:fljúgim  # "fly" ;
fljúga+verb+strong_II+verb+2+pl+pres+subj:fljúgið  # "fly" ;
fljúga+verb+strong_II+verb+3+pl+pres+subj:fljúgi  # "fly" ;
fljúga+verb+strong_II+verb+2+sg+imper:fljúg  # "fly" ;
fljúga+verb+strong_II+verb+1+pl+imper:fljúgum  # "fly" ;
fljúga+verb+strong_II+verb+1+pl+imper:fljúgið  # "fly" ;
fljúga+verb+strong_II+verb+1+sg+pres+indic+middle:fljúgumk  # "fly" ;
fljúga+verb+strong_II+verb+2+sg+pres+indic+middle:flýgsk  # "fly" ;
fljúga+verb+strong_II+verb+3+sg+pres+indic+middle:flýgsk  # "fly" ;
fljúga+verb+strong_II+verb+1+pl+pres+indic+middle:fljúgumk  # "fly" ;
fljúga+verb+strong_II+verb+2+pl+pres+indic+middle:fljúgizk  # "fly" ;
fljúga+verb+strong_II+verb+3+pl+pres+indic+middle:fljúgask  # "fly" ;
fljúga+verb+strong_II+verb+1+sg+pres+subj+middle:fljúgumk  # "fly" ;
fljúga+verb+strong_II+verb+2+sg+pres+subj+middle:fljúgisk  # "fly" ;
fljúga+verb+strong_II+verb+3+sg+pres+subj+middle:fljúgisk  # "fly" ;
fljúga+verb+strong_II+verb+1+pl+pres+subj+middle:fljúgimk  # "fly" ;
fljúga+verb+strong_II+verb+2+pl+pres+subj+middle:fljúgizk  # "fly" ;
fljúga+verb+strong_II+verb+3+pl+pres+subj+middle:fljúgisk  # "fly" ;
fljúga+verb+strong_II+verb+2+sg+imper+middle:fljúgsk  # "fly" ;
fljúga+verb+strong_II+verb+1+pl+imper+middle:fljúgumk  # "fly" ;
fljúga+verb+strong_II+verb+1+pl+imper+middle:fljúgizk  # "fly" ;
fljúga+verb+strong_II+pres_part+middle:fljúgandisk  # "fly" ;
fljúga+verb+strong_II+pres_part+nom+sg+masc:fljúgandi  # "fly" ;
fljúga+verb+strong_II+pres_part+acc+sg+masc:fljúganda  # "fly" ;
fljúga+verb+strong_II+pres_part+gen+sg+masc:fljúganda  # "fly" ;
fljúga+verb+strong_II+pres_part+dat+sg+masc:fljúganda  # "fly" ;
fljúga+verb+strong_II+pres_part+nom+sg+fem:fljúgandi  # "fly" ;
fljúga+verb+strong_II+pres_part+acc+sg+fem:fljúgandi  # "fly" ;
fljúga+verb+strong_II+pres_part+gen+sg+fem:fljúgandi  # "fly" ;
fljúga+verb+strong_II+pres_part+dat+sg+fem:fljúgandi  # "fly" ;
fljúga+verb+strong_II+pres_part+nom+sg+neut:fljúganda  # "fly" ;
fljúga+verb+strong_II+pres_part+acc+sg+neut:fljúganda  # "fly" ;
fljúga+verb+strong_II+pres_part+gen+sg+neut:fljúganda  # "fly" ;
fljúga+verb+strong_II+pres_part+dat+sg+neut:fljúganda  # "fly" ;
fljúga+verb+strong_II+pres_part+nom+pl+masc:fljúgandi  # "fly" ;
fljúga+verb+strong_II+pres_part+acc+pl+masc:fljúgandi  # "fly" ;
fljúga+verb+strong_II+pres_part+gen+pl+masc:fljúgandi  # "fly" ;
fljúga+verb+strong_II+pres_part+dat+pl+masc:fljúgundum  # "fly" ;
fljúga+verb+strong_II+pres_part+nom+pl+fem:fljúgandi  # "fly" ;
fljúga+verb+strong_II+pres_part+acc+pl+fem:fljúgandi  # "fly" ;
fljúga+verb+strong_II+pres_part+gen+pl+fem:fljúgandi  # "fly" ;
fljúga+verb+strong_II+pres_part+dat+pl+fem:fljúgundum  # "fly" ;
fljúga+verb+strong_II+pres_part+nom+pl+neut:fljúgandi  # "fly" ;
fljúga+verb+strong_II+pres_part+acc+pl+neut:fljúgandi  # "fly" ;
fljúga+verb+strong_II+pres_part+gen+pl+neut:fljúgandi  # "fly" ;
fljúga+verb+strong_II+pres_part+dat+pl+neut:fljúgundum  # "fly" ;
fljúga+verb+strong_II+verb+1+sg+pret+indic:fló  # "fly" ;
fljúga+verb+strong_II+verb+2+sg+pret+indic:flót  # "fly" ;
fljúga+verb+strong_II+verb+3+sg+pret+indic:fló  # "fly" ;
fljúga+verb+strong_II+verb+1+sg+pret+indic+middle:flóumk  # "fly" ;
fljúga+verb+strong_II+verb+2+sg+pret+indic+middle:flózk  # "fly" ;
fljúga+verb+strong_II+verb+3+sg+pret+indic+middle:flósk  # "fly" ;
fljúga+verb+strong_II+verb+1+pl+pret+indic:flugum  # "fly" ;
fljúga+verb+strong_II+verb+2+pl+pret+indic:fluguð  # "fly" ;
fljúga+verb+strong_II+verb+3+pl+pret+indic:flugu  # "fly" ;
fljúga+verb+strong_II+verb+1+sg+pret+subj:flyga  # "fly" ;
fljúga+verb+strong_II+verb+2+sg+pret+subj:flygir  # "fly" ;
fljúga+verb+strong_II+verb+3+sg+pret+subj:flygi  # "fly" ;
fljúga+verb+strong_II+verb+1+pl+pret+subj:flygim  # "fly" ;
fljúga+verb+strong_II+verb+2+pl+pret+subj:flygið  # "fly" ;
fljúga+verb+strong_II+verb+3+pl+pret+subj:flygi  # "fly" ;
fljúga+verb+strong_II+verb+1+pl+pret+indic+middle:flugumk  # "fly" ;
fljúga+verb+strong_II+verb+2+pl+pret+indic+middle:fluguzk  # "fly" ;
fljúga+verb+strong_II+verb+3+pl+pret+indic+middle:flugusk  # "fly" ;
fljúga+verb+strong_II+verb+1+sg+pret+subj+middle:flygumk  # "fly" ;
fljúga+verb+strong_II+verb+2+sg+pret+subj+middle:flygisk  # "fly" ;
fljúga+verb+strong_II+verb+3+sg+pret+subj+middle:flygisk  # "fly" ;
fljúga+verb+strong_II+verb+1+pl+pret+subj+middle:flygimk  # "fly" ;
fljúga+verb+strong_II+verb+2+pl+pret+subj+middle:flygizk  # "fly" ;
fljúga+verb+strong_II+verb+3+pl+pret+subj+middle:flygisk  # "fly" ;
fljúga+verb+strong_II+pp+noun+masc:floginn  # "fly" ;
fljúga+verb+strong_II+pp+fem:flogin  # "fly" ;
fljúga+verb+strong_II+pp+neut:flogit  # "fly" ;
fljúga+verb+strong_II+pp+neut+middle:flogizk  # "fly" ;
ljúga+verb+strong_II+verb+1+sg+pres+indic:lýg  # "tell a lie" ;
ljúga+verb+strong_II+verb+2+sg+pres+indic:lýgr  # "tell a lie" ;
ljúga+verb+strong_II+verb+3+sg+pres+indic:lýgr  # "tell a lie" ;
ljúga+verb+strong_II+verb+1+pl+pres+indic:ljúgum  # "tell a lie" ;
ljúga+verb+strong_II+verb+2+pl+pres+indic:ljúgið  # "tell a lie" ;
ljúga+verb+strong_II+verb+3+pl+pres+indic:ljúga  # "tell a lie" ;
ljúga+verb+strong_II+verb+1+sg+pres+subj:ljúga  # "tell a lie" ;
ljúga+verb+strong_II+verb+2+sg+pres+subj:ljúgir  # "tell a lie" ;
ljúga+verb+strong_II+verb+3+sg+pres+subj:ljúgi  # "tell a lie" ;
ljúga+verb+strong_II+verb+1+pl+pres+subj:ljúgim  # "tell a lie" ;
ljúga+verb+strong_II+verb+2+pl+pres+subj:ljúgið  # "tell a lie" ;
ljúga+verb+strong_II+verb+3+pl+pres+subj:ljúgi  # "tell a lie" ;
ljúga+verb+strong_II+verb+2+sg+imper:ljúg  # "tell a lie" ;
ljúga+verb+strong_II+verb+1+pl+imper:ljúgum  # "tell a lie" ;
ljúga+verb+strong_II+verb+1+pl+imper:ljúgið  # "tell a lie" ;
ljúga+verb+strong_II+verb+1+sg+pres+indic+middle:ljúgumk  # "tell a lie" ;
ljúga+verb+strong_II+verb+2+sg+pres+indic+middle:lýgsk  # "tell a lie" ;
ljúga+verb+strong_II+verb+3+sg+pres+indic+middle:lýgsk  # "tell a lie" ;
ljúga+verb+strong_II+verb+1+pl+pres+indic+middle:ljúgumk  # "tell a lie" ;
ljúga+verb+strong_II+verb+2+pl+pres+indic+middle:ljúgizk  # "tell a lie" ;
ljúga+verb+strong_II+verb+3+pl+pres+indic+middle:ljúgask  # "tell a lie" ;
ljúga+verb+strong_II+verb+1+sg+pres+subj+middle:ljúgumk  # "tell a lie" ;
ljúga+verb+strong_II+verb+2+sg+pres+subj+middle:ljúgisk  # "tell a lie" ;
ljúga+verb+strong_II+verb+3+sg+pres+subj+middle:ljúgisk  # "tell a lie" ;
ljúga+verb+strong_II+verb+1+pl+pres+subj+middle:ljúgimk  # "tell a lie" ;
ljúga+verb+strong_II+verb+2+pl+pres+subj+middle:ljúgizk  # "tell a lie" ;
ljúga+verb+strong_II+verb+3+pl+pres+subj+middle:ljúgisk  # "tell a lie" ;
ljúga+verb+strong_II+verb+2+sg+imper+middle:ljúgsk  # "tell a lie" ;
ljúga+verb+strong_II+verb+1+pl+imper+middle:ljúgumk  # "tell a lie" ;
ljúga+verb+strong_II+verb+1+pl+imper+middle:ljúgizk  # "tell a lie" ;
ljúga+verb+strong_II+pres_part+middle:ljúgandisk  # "tell a lie" ;
ljúga+verb+strong_II+pres_part+nom+sg+masc:ljúgandi  # "tell a lie" ;
ljúga+verb+strong_II+pres_part+acc+sg+masc:ljúganda  # "tell a lie" ;
ljúga+verb+strong_II+pres_part+gen+sg+masc:ljúganda  # "tell a lie" ;
ljúga+verb+strong_II+pres_part+dat+sg+masc:ljúganda  # "tell a lie" ;
ljúga+verb+strong_II+pres_part+nom+sg+fem:ljúgandi  # "tell a lie" ;
ljúga+verb+strong_II+pres_part+acc+sg+fem:ljúgandi  # "tell a lie" ;
ljúga+verb+strong_II+pres_part+gen+sg+fem:ljúgandi  # "tell a lie" ;
ljúga+verb+strong_II+pres_part+dat+sg+fem:ljúgandi  # "tell a lie" ;
ljúga+verb+strong_II+pres_part+nom+sg+neut:ljúganda  # "tell a lie" ;
ljúga+verb+strong_II+pres_part+acc+sg+neut:ljúganda  # "tell a lie" ;
ljúga+verb+strong_II+pres_part+gen+sg+neut:ljúganda  # "tell a lie" ;
ljúga+verb+strong_II+pres_part+dat+sg+neut:ljúganda  # "tell a lie" ;
ljúga+verb+strong_II+pres_part+nom+pl+masc:ljúgandi  # "tell a lie" ;
ljúga+verb+strong_II+pres_part+acc+pl+masc:ljúgandi  # "tell a lie" ;
ljúga+verb+strong_II+pres_part+gen+pl+masc:ljúgandi  # "tell a lie" ;
ljúga+verb+strong_II+pres_part+dat+pl+masc:ljúgundum  # "tell a lie" ;
ljúga+verb+strong_II+pres_part+nom+pl+fem:ljúgandi  # "tell a lie" ;
ljúga+verb+strong_II+pres_part+acc+pl+fem:ljúgandi  # "tell a lie" ;
ljúga+verb+strong_II+pres_part+gen+pl+fem:ljúgandi  # "tell a lie" ;
ljúga+verb+strong_II+pres_part+dat+pl+fem:ljúgundum  # "tell a lie" ;
ljúga+verb+strong_II+pres_part+nom+pl+neut:ljúgandi  # "tell a lie" ;
ljúga+verb+strong_II+pres_part+acc+pl+neut:ljúgandi  # "tell a lie" ;
ljúga+verb+strong_II+pres_part+gen+pl+neut:ljúgandi  # "tell a lie" ;
ljúga+verb+strong_II+pres_part+dat+pl+neut:ljúgundum  # "tell a lie" ;
ljúga+verb+strong_II+verb+1+sg+pret+indic:lók  # "tell a lie" ;
ljúga+verb+strong_II+verb+2+sg+pret+indic:lógt  # "tell a lie" ;
ljúga+verb+strong_II+verb+3+sg+pret+indic:lók  # "tell a lie" ;
ljúga+verb+strong_II+verb+1+sg+pret+indic+middle:lógumk  # "tell a lie" ;
ljúga+verb+strong_II+verb+2+sg+pret+indic+middle:lógzk  # "tell a lie" ;
ljúga+verb+strong_II+verb+3+sg+pret+indic+middle:lógsk  # "tell a lie" ;
ljúga+verb+strong_II+verb+1+pl+pret+indic:lugum  # "tell a lie" ;
ljúga+verb+strong_II+verb+2+pl+pret+indic:luguð  # "tell a lie" ;
ljúga+verb+strong_II+verb+3+pl+pret+indic:lugu  # "tell a lie" ;
ljúga+verb+strong_II+verb+1+sg+pret+subj:lyga  # "tell a lie" ;
ljúga+verb+strong_II+verb+2+sg+pret+subj:lygir  # "tell a lie" ;
ljúga+verb+strong_II+verb+3+sg+pret+subj:lygi  # "tell a lie" ;
ljúga+verb+strong_II+verb+1+pl+pret+subj:lygim  # "tell a lie" ;
ljúga+verb+strong_II+verb+2+pl+pret+subj:lygið  # "tell a lie" ;
ljúga+verb+strong_II+verb+3+pl+pret+subj:lygi  # "tell a lie" ;
ljúga+verb+strong_II+verb+1+pl+pret+indic+middle:lugumk  # "tell a lie" ;
ljúga+verb+strong_II+verb+2+pl+pret+indic+middle:luguzk  # "tell a lie" ;
ljúga+verb+strong_II+verb+3+pl+pret+indic+middle:lugusk  # "tell a lie" ;
ljúga+verb+strong_II+verb+1+sg+pret+subj+middle:lygumk  # "tell a lie" ;
ljúga+verb+strong_II+verb+2+sg+pret+subj+middle:lygisk  # "tell a lie" ;
ljúga+verb+strong_II+verb+3+sg+pret+subj+middle:lygisk  # "tell a lie" ;
ljúga+verb+strong_II+verb+1+pl+pret+subj+middle:lygimk  # "tell a lie" ;
ljúga+verb+strong_II+verb+2+pl+pret+subj+middle:lygizk  # "tell a lie" ;
ljúga+verb+strong_II+verb+3+pl+pret+subj+middle:lygisk  # "tell a lie" ;
ljúga+verb+strong_II+pp+noun+masc:loginn  # "tell a lie" ;
ljúga+verb+strong_II+pp+fem:login  # "tell a lie" ;
ljúga+verb+strong_II+pp+neut:logit  # "tell a lie" ;
ljúga+verb+strong_II+pp+neut+middle:logizk  # "tell a lie" ;
smjúga+verb+strong_II+verb+1+sg+pres+indic:smýg  # "crawl through" ;
smjúga+verb+strong_II+verb+2+sg+pres+indic:smýgr  # "crawl through" ;
smjúga+verb+strong_II+verb+3+sg+pres+indic:smýgr  # "crawl through" ;
smjúga+verb+strong_II+verb+1+pl+pres+indic:smjúgum  # "crawl through" ;
smjúga+verb+strong_II+verb+2+pl+pres+indic:smjúgið  # "crawl through" ;
smjúga+verb+strong_II+verb+3+pl+pres+indic:smjúga  # "crawl through" ;
smjúga+verb+strong_II+verb+1+sg+pres+subj:smjúga  # "crawl through" ;
smjúga+verb+strong_II+verb+2+sg+pres+subj:smjúgir  # "crawl through" ;
smjúga+verb+strong_II+verb+3+sg+pres+subj:smjúgi  # "crawl through" ;
smjúga+verb+strong_II+verb+1+pl+pres+subj:smjúgim  # "crawl through" ;
smjúga+verb+strong_II+verb+2+pl+pres+subj:smjúgið  # "crawl through" ;
smjúga+verb+strong_II+verb+3+pl+pres+subj:smjúgi  # "crawl through" ;
smjúga+verb+strong_II+verb+2+sg+imper:smjúg  # "crawl through" ;
smjúga+verb+strong_II+verb+1+pl+imper:smjúgum  # "crawl through" ;
smjúga+verb+strong_II+verb+1+pl+imper:smjúgið  # "crawl through" ;
smjúga+verb+strong_II+verb+1+sg+pres+indic+middle:smjúgumk  # "crawl through" ;
smjúga+verb+strong_II+verb+2+sg+pres+indic+middle:smýgsk  # "crawl through" ;
smjúga+verb+strong_II+verb+3+sg+pres+indic+middle:smýgsk  # "crawl through" ;
smjúga+verb+strong_II+verb+1+pl+pres+indic+middle:smjúgumk  # "crawl through" ;
smjúga+verb+strong_II+verb+2+pl+pres+indic+middle:smjúgizk  # "crawl through" ;
smjúga+verb+strong_II+verb+3+pl+pres+indic+middle:smjúgask  # "crawl through" ;
smjúga+verb+strong_II+verb+1+sg+pres+subj+middle:smjúgumk  # "crawl through" ;
smjúga+verb+strong_II+verb+2+sg+pres+subj+middle:smjúgisk  # "crawl through" ;
smjúga+verb+strong_II+verb+3+sg+pres+subj+middle:smjúgisk  # "crawl through" ;
smjúga+verb+strong_II+verb+1+pl+pres+subj+middle:smjúgimk  # "crawl through" ;
smjúga+verb+strong_II+verb+2+pl+pres+subj+middle:smjúgizk  # "crawl through" ;
smjúga+verb+strong_II+verb+3+pl+pres+subj+middle:smjúgisk  # "crawl through" ;
smjúga+verb+strong_II+verb+2+sg+imper+middle:smjúgsk  # "crawl through" ;
smjúga+verb+strong_II+verb+1+pl+imper+middle:smjúgumk  # "crawl through" ;
smjúga+verb+strong_II+verb+1+pl+imper+middle:smjúgizk  # "crawl through" ;
smjúga+verb+strong_II+pres_part+middle:smjúgandisk  # "crawl through" ;
smjúga+verb+strong_II+pres_part+nom+sg+masc:smjúgandi  # "crawl through" ;
smjúga+verb+strong_II+pres_part+acc+sg+masc:smjúganda  # "crawl through" ;
smjúga+verb+strong_II+pres_part+gen+sg+masc:smjúganda  # "crawl through" ;
smjúga+verb+strong_II+pres_part+dat+sg+masc:smjúganda  # "crawl through" ;
smjúga+verb+strong_II+pres_part+nom+sg+fem:smjúgandi  # "crawl through" ;
smjúga+verb+strong_II+pres_part+acc+sg+fem:smjúgandi  # "crawl through" ;
smjúga+verb+strong_II+pres_part+gen+sg+fem:smjúgandi  # "crawl through" ;
smjúga+verb+strong_II+pres_part+dat+sg+fem:smjúgandi  # "crawl through" ;
smjúga+verb+strong_II+pres_part+nom+sg+neut:smjúganda  # "crawl through" ;
smjúga+verb+strong_II+pres_part+acc+sg+neut:smjúganda  # "crawl through" ;
smjúga+verb+strong_II+pres_part+gen+sg+neut:smjúganda  # "crawl through" ;
smjúga+verb+strong_II+pres_part+dat+sg+neut:smjúganda  # "crawl through" ;
smjúga+verb+strong_II+pres_part+nom+pl+masc:smjúgandi  # "crawl through" ;
smjúga+verb+strong_II+pres_part+acc+pl+masc:smjúgandi  # "crawl through" ;
smjúga+verb+strong_II+pres_part+gen+pl+masc:smjúgandi  # "crawl through" ;
smjúga+verb+strong_II+pres_part+dat+pl+masc:smjúgundum  # "crawl through" ;
smjúga+verb+strong_II+pres_part+nom+pl+fem:smjúgandi  # "crawl through" ;
smjúga+verb+strong_II+pres_part+acc+pl+fem:smjúgandi  # "crawl through" ;
smjúga+verb+strong_II+pres_part+gen+pl+fem:smjúgandi  # "crawl through" ;
smjúga+verb+strong_II+pres_part+dat+pl+fem:smjúgundum  # "crawl through" ;
smjúga+verb+strong_II+pres_part+nom+pl+neut:smjúgandi  # "crawl through" ;
smjúga+verb+strong_II+pres_part+acc+pl+neut:smjúgandi  # "crawl through" ;
smjúga+verb+strong_II+pres_part+gen+pl+neut:smjúgandi  # "crawl through" ;
smjúga+verb+strong_II+pres_part+dat+pl+neut:smjúgundum  # "crawl through" ;
smjúga+verb+strong_II+verb+1+sg+pret+indic:smók  # "crawl through" ;
smjúga+verb+strong_II+verb+2+sg+pret+indic:smógt  # "crawl through" ;
smjúga+verb+strong_II+verb+3+sg+pret+indic:smók  # "crawl through" ;
smjúga+verb+strong_II+verb+1+sg+pret+indic+middle:smógumk  # "crawl through" ;
smjúga+verb+strong_II+verb+2+sg+pret+indic+middle:smógzk  # "crawl through" ;
smjúga+verb+strong_II+verb+3+sg+pret+indic+middle:smógsk  # "crawl through" ;
smjúga+verb+strong_II+verb+1+pl+pret+indic:smugum  # "crawl through" ;
smjúga+verb+strong_II+verb+2+pl+pret+indic:smuguð  # "crawl through" ;
smjúga+verb+strong_II+verb+3+pl+pret+indic:smugu  # "crawl through" ;
smjúga+verb+strong_II+verb+1+sg+pret+subj:smyga  # "crawl through" ;
smjúga+verb+strong_II+verb+2+sg+pret+subj:smygir  # "crawl through" ;
smjúga+verb+strong_II+verb+3+sg+pret+subj:smygi  # "crawl through" ;
smjúga+verb+strong_II+verb+1+pl+pret+subj:smygim  # "crawl through" ;
smjúga+verb+strong_II+verb+2+pl+pret+subj:smygið  # "crawl through" ;
smjúga+verb+strong_II+verb+3+pl+pret+subj:smygi  # "crawl through" ;
smjúga+verb+strong_II+verb+1+pl+pret+indic+middle:smugumk  # "crawl through" ;
smjúga+verb+strong_II+verb+2+pl+pret+indic+middle:smuguzk  # "crawl through" ;
smjúga+verb+strong_II+verb+3+pl+pret+indic+middle:smugusk  # "crawl through" ;
smjúga+verb+strong_II+verb+1+sg+pret+subj+middle:smygumk  # "crawl through" ;
smjúga+verb+strong_II+verb+2+sg+pret+subj+middle:smygisk  # "crawl through" ;
smjúga+verb+strong_II+verb+3+sg+pret+subj+middle:smygisk  # "crawl through" ;
smjúga+verb+strong_II+verb+1+pl+pret+subj+middle:smygimk  # "crawl through" ;
smjúga+verb+strong_II+verb+2+pl+pret+subj+middle:smygizk  # "crawl through" ;
smjúga+verb+strong_II+verb+3+pl+pret+subj+middle:smygisk  # "crawl through" ;
smjúga+verb+strong_II+pp+noun+masc:smoginn  # "crawl through" ;
smjúga+verb+strong_II+pp+fem:smogin  # "crawl through" ;
smjúga+verb+strong_II+pp+neut:smogit  # "crawl through" ;
smjúga+verb+strong_II+pp+neut+middle:smogizk  # "crawl through" ;
kjósa+verb+strong_II+verb+1+sg+pres+indic:kjœs  # "choose" ;
kjósa+verb+strong_II+verb+2+sg+pres+indic:kjœss  # "choose" ;
kjósa+verb+strong_II+verb+3+sg+pres+indic:kjœss  # "choose" ;
kjósa+verb+strong_II+verb+1+pl+pres+indic:kjósum  # "choose" ;
kjósa+verb+strong_II+verb+2+pl+pres+indic:kjósið  # "choose" ;
kjósa+verb+strong_II+verb+3+pl+pres+indic:kjósa  # "choose" ;
kjósa+verb+strong_II+verb+1+sg+pres+subj:kjósa  # "choose" ;
kjósa+verb+strong_II+verb+2+sg+pres+subj:kjósir  # "choose" ;
kjósa+verb+strong_II+verb+3+sg+pres+subj:kjósi  # "choose" ;
kjósa+verb+strong_II+verb+1+pl+pres+subj:kjósim  # "choose" ;
kjósa+verb+strong_II+verb+2+pl+pres+subj:kjósið  # "choose" ;
kjósa+verb+strong_II+verb+3+pl+pres+subj:kjósi  # "choose" ;
kjósa+verb+strong_II+verb+2+sg+imper:kjós  # "choose" ;
kjósa+verb+strong_II+verb+1+pl+imper:kjósum  # "choose" ;
kjósa+verb+strong_II+verb+1+pl+imper:kjósið  # "choose" ;
kjósa+verb+strong_II+verb+1+sg+pres+indic+middle:kjósumk  # "choose" ;
kjósa+verb+strong_II+verb+2+sg+pres+indic+middle:kjœssk  # "choose" ;
kjósa+verb+strong_II+verb+3+sg+pres+indic+middle:kjœssk  # "choose" ;
kjósa+verb+strong_II+verb+1+pl+pres+indic+middle:kjósumk  # "choose" ;
kjósa+verb+strong_II+verb+2+pl+pres+indic+middle:kjósizk  # "choose" ;
kjósa+verb+strong_II+verb+3+pl+pres+indic+middle:kjósask  # "choose" ;
kjósa+verb+strong_II+verb+1+sg+pres+subj+middle:kjósumk  # "choose" ;
kjósa+verb+strong_II+verb+2+sg+pres+subj+middle:kjósisk  # "choose" ;
kjósa+verb+strong_II+verb+3+sg+pres+subj+middle:kjósisk  # "choose" ;
kjósa+verb+strong_II+verb+1+pl+pres+subj+middle:kjósimk  # "choose" ;
kjósa+verb+strong_II+verb+2+pl+pres+subj+middle:kjósizk  # "choose" ;
kjósa+verb+strong_II+verb+3+pl+pres+subj+middle:kjósisk  # "choose" ;
kjósa+verb+strong_II+verb+2+sg+imper+middle:kjóssk  # "choose" ;
kjósa+verb+strong_II+verb+1+pl+imper+middle:kjósumk  # "choose" ;
kjósa+verb+strong_II+verb+1+pl+imper+middle:kjósizk  # "choose" ;
kjósa+verb+strong_II+pres_part+middle:kjósandisk  # "choose" ;
kjósa+verb+strong_II+pres_part+nom+sg+masc:kjósandi  # "choose" ;
kjósa+verb+strong_II+pres_part+acc+sg+masc:kjósanda  # "choose" ;
kjósa+verb+strong_II+pres_part+gen+sg+masc:kjósanda  # "choose" ;
kjósa+verb+strong_II+pres_part+dat+sg+masc:kjósanda  # "choose" ;
kjósa+verb+strong_II+pres_part+nom+sg+fem:kjósandi  # "choose" ;
kjósa+verb+strong_II+pres_part+acc+sg+fem:kjósandi  # "choose" ;
kjósa+verb+strong_II+pres_part+gen+sg+fem:kjósandi  # "choose" ;
kjósa+verb+strong_II+pres_part+dat+sg+fem:kjósandi  # "choose" ;
kjósa+verb+strong_II+pres_part+nom+sg+neut:kjósanda  # "choose" ;
kjósa+verb+strong_II+pres_part+acc+sg+neut:kjósanda  # "choose" ;
kjósa+verb+strong_II+pres_part+gen+sg+neut:kjósanda  # "choose" ;
kjósa+verb+strong_II+pres_part+dat+sg+neut:kjósanda  # "choose" ;
kjósa+verb+strong_II+pres_part+nom+pl+masc:kjósandi  # "choose" ;
kjósa+verb+strong_II+pres_part+acc+pl+masc:kjósandi  # "choose" ;
kjósa+verb+strong_II+pres_part+gen+pl+masc:kjósandi  # "choose" ;
kjósa+verb+strong_II+pres_part+dat+pl+masc:kjósundum  # "choose" ;
kjósa+verb+strong_II+pres_part+nom+pl+fem:kjósandi  # "choose" ;
kjósa+verb+strong_II+pres_part+acc+pl+fem:kjósandi  # "choose" ;
kjósa+verb+strong_II+pres_part+gen+pl+fem:kjósandi  # "choose" ;
kjósa+verb+strong_II+pres_part+dat+pl+fem:kjósundum  # "choose" ;
kjósa+verb+strong_II+pres_part+nom+pl+neut:kjósandi  # "choose" ;
kjósa+verb+strong_II+pres_part+acc+pl+neut:kjósandi  # "choose" ;
kjósa+verb+strong_II+pres_part+gen+pl+neut:kjósandi  # "choose" ;
kjósa+verb+strong_II+pres_part+dat+pl+neut:kjósundum  # "choose" ;
kjósa+verb+strong_II+verb+1+sg+pret+indic:kaus  # "choose" ;
kjósa+verb+strong_II+verb+2+sg+pret+indic:kaust  # "choose" ;
kjósa+verb+strong_II+verb+3+sg+pret+indic:kaus  # "choose" ;
kjósa+verb+strong_II+verb+1+sg+pret+indic+middle:kausumk  # "choose" ;
kjósa+verb+strong_II+verb+2+sg+pret+indic+middle:kauszk  # "choose" ;
kjósa+verb+strong_II+verb+3+sg+pret+indic+middle:kaussk  # "choose" ;
kjósa+verb+strong_II+verb+1+pl+pret+indic:kurum  # "choose" ;
kjósa+verb+strong_II+verb+2+pl+pret+indic:kuruð  # "choose" ;
kjósa+verb+strong_II+verb+3+pl+pret+indic:kuru  # "choose" ;
kjósa+verb+strong_II+verb+1+sg+pret+subj:kyra  # "choose" ;
kjósa+verb+strong_II+verb+2+sg+pret+subj:kyrir  # "choose" ;
kjósa+verb+strong_II+verb+3+sg+pret+subj:kyri  # "choose" ;
kjósa+verb+strong_II+verb+1+pl+pret+subj:kyrim  # "choose" ;
kjósa+verb+strong_II+verb+2+pl+pret+subj:kyrið  # "choose" ;
kjósa+verb+strong_II+verb+3+pl+pret+subj:kyri  # "choose" ;
kjósa+verb+strong_II+verb+1+pl+pret+indic+middle:kurumk  # "choose" ;
kjósa+verb+strong_II+verb+2+pl+pret+indic+middle:kuruzk  # "choose" ;
kjósa+verb+strong_II+verb+3+pl+pret+indic+middle:kurusk  # "choose" ;
kjósa+verb+strong_II+verb+1+sg+pret+subj+middle:kyrumk  # "choose" ;
kjósa+verb+strong_II+verb+2+sg+pret+subj+middle:kyrisk  # "choose" ;
kjósa+verb+strong_II+verb+3+sg+pret+subj+middle:kyrisk  # "choose" ;
kjósa+verb+strong_II+verb+1+pl+pret+subj+middle:kyrimk  # "choose" ;
kjósa+verb+strong_II+verb+2+pl+pret+subj+middle:kyrizk  # "choose" ;
kjósa+verb+strong_II+verb+3+pl+pret+subj+middle:kyrisk  # "choose" ;
kjósa+verb+strong_II+pp+noun+masc:korinn  # "choose" ;
kjósa+verb+strong_II+pp+fem:korin  # "choose" ;
kjósa+verb+strong_II+pp+neut:korit  # "choose" ;
kjósa+verb+strong_II+pp+neut+middle:korizk  # "choose" ;
hnjósa+verb+strong_II+verb+1+sg+pres+indic:hnjœs  # "sneeze" ;
hnjósa+verb+strong_II+verb+2+sg+pres+indic:hnjœss  # "sneeze" ;
hnjósa+verb+strong_II+verb+3+sg+pres+indic:hnjœss  # "sneeze" ;
hnjósa+verb+strong_II+verb+1+pl+pres+indic:hnjósum  # "sneeze" ;
hnjósa+verb+strong_II+verb+2+pl+pres+indic:hnjósið  # "sneeze" ;
hnjósa+verb+strong_II+verb+3+pl+pres+indic:hnjósa  # "sneeze" ;
hnjósa+verb+strong_II+verb+1+sg+pres+subj:hnjósa  # "sneeze" ;
hnjósa+verb+strong_II+verb+2+sg+pres+subj:hnjósir  # "sneeze" ;
hnjósa+verb+strong_II+verb+3+sg+pres+subj:hnjósi  # "sneeze" ;
hnjósa+verb+strong_II+verb+1+pl+pres+subj:hnjósim  # "sneeze" ;
hnjósa+verb+strong_II+verb+2+pl+pres+subj:hnjósið  # "sneeze" ;
hnjósa+verb+strong_II+verb+3+pl+pres+subj:hnjósi  # "sneeze" ;
hnjósa+verb+strong_II+verb+2+sg+imper:hnjós  # "sneeze" ;
hnjósa+verb+strong_II+verb+1+pl+imper:hnjósum  # "sneeze" ;
hnjósa+verb+strong_II+verb+1+pl+imper:hnjósið  # "sneeze" ;
hnjósa+verb+strong_II+verb+1+sg+pres+indic+middle:hnjósumk  # "sneeze" ;
hnjósa+verb+strong_II+verb+2+sg+pres+indic+middle:hnjœssk  # "sneeze" ;
hnjósa+verb+strong_II+verb+3+sg+pres+indic+middle:hnjœssk  # "sneeze" ;
hnjósa+verb+strong_II+verb+1+pl+pres+indic+middle:hnjósumk  # "sneeze" ;
hnjósa+verb+strong_II+verb+2+pl+pres+indic+middle:hnjósizk  # "sneeze" ;
hnjósa+verb+strong_II+verb+3+pl+pres+indic+middle:hnjósask  # "sneeze" ;
hnjósa+verb+strong_II+verb+1+sg+pres+subj+middle:hnjósumk  # "sneeze" ;
hnjósa+verb+strong_II+verb+2+sg+pres+subj+middle:hnjósisk  # "sneeze" ;
hnjósa+verb+strong_II+verb+3+sg+pres+subj+middle:hnjósisk  # "sneeze" ;
hnjósa+verb+strong_II+verb+1+pl+pres+subj+middle:hnjósimk  # "sneeze" ;
hnjósa+verb+strong_II+verb+2+pl+pres+subj+middle:hnjósizk  # "sneeze" ;
hnjósa+verb+strong_II+verb+3+pl+pres+subj+middle:hnjósisk  # "sneeze" ;
hnjósa+verb+strong_II+verb+2+sg+imper+middle:hnjóssk  # "sneeze" ;
hnjósa+verb+strong_II+verb+1+pl+imper+middle:hnjósumk  # "sneeze" ;
hnjósa+verb+strong_II+verb+1+pl+imper+middle:hnjósizk  # "sneeze" ;
hnjósa+verb+strong_II+pres_part+middle:hnjósandisk  # "sneeze" ;
hnjósa+verb+strong_II+pres_part+nom+sg+masc:hnjósandi  # "sneeze" ;
hnjósa+verb+strong_II+pres_part+acc+sg+masc:hnjósanda  # "sneeze" ;
hnjósa+verb+strong_II+pres_part+gen+sg+masc:hnjósanda  # "sneeze" ;
hnjósa+verb+strong_II+pres_part+dat+sg+masc:hnjósanda  # "sneeze" ;
hnjósa+verb+strong_II+pres_part+nom+sg+fem:hnjósandi  # "sneeze" ;
hnjósa+verb+strong_II+pres_part+acc+sg+fem:hnjósandi  # "sneeze" ;
hnjósa+verb+strong_II+pres_part+gen+sg+fem:hnjósandi  # "sneeze" ;
hnjósa+verb+strong_II+pres_part+dat+sg+fem:hnjósandi  # "sneeze" ;
hnjósa+verb+strong_II+pres_part+nom+sg+neut:hnjósanda  # "sneeze" ;
hnjósa+verb+strong_II+pres_part+acc+sg+neut:hnjósanda  # "sneeze" ;
hnjósa+verb+strong_II+pres_part+gen+sg+neut:hnjósanda  # "sneeze" ;
hnjósa+verb+strong_II+pres_part+dat+sg+neut:hnjósanda  # "sneeze" ;
hnjósa+verb+strong_II+pres_part+nom+pl+masc:hnjósandi  # "sneeze" ;
hnjósa+verb+strong_II+pres_part+acc+pl+masc:hnjósandi  # "sneeze" ;
hnjósa+verb+strong_II+pres_part+gen+pl+masc:hnjósandi  # "sneeze" ;
hnjósa+verb+strong_II+pres_part+dat+pl+masc:hnjósundum  # "sneeze" ;
hnjósa+verb+strong_II+pres_part+nom+pl+fem:hnjósandi  # "sneeze" ;
hnjósa+verb+strong_II+pres_part+acc+pl+fem:hnjósandi  # "sneeze" ;
hnjósa+verb+strong_II+pres_part+gen+pl+fem:hnjósandi  # "sneeze" ;
hnjósa+verb+strong_II+pres_part+dat+pl+fem:hnjósundum  # "sneeze" ;
hnjósa+verb+strong_II+pres_part+nom+pl+neut:hnjósandi  # "sneeze" ;
hnjósa+verb+strong_II+pres_part+acc+pl+neut:hnjósandi  # "sneeze" ;
hnjósa+verb+strong_II+pres_part+gen+pl+neut:hnjósandi  # "sneeze" ;
hnjósa+verb+strong_II+pres_part+dat+pl+neut:hnjósundum  # "sneeze" ;
hnjósa+verb+strong_II+verb+1+sg+pret+indic:hnaus  # "sneeze" ;
hnjósa+verb+strong_II+verb+2+sg+pret+indic:hnaust  # "sneeze" ;
hnjósa+verb+strong_II+verb+3+sg+pret+indic:hnaus  # "sneeze" ;
hnjósa+verb+strong_II+verb+1+sg+pret+indic+middle:hnausumk  # "sneeze" ;
hnjósa+verb+strong_II+verb+2+sg+pret+indic+middle:hnauszk  # "sneeze" ;
hnjósa+verb+strong_II+verb+3+sg+pret+indic+middle:hnaussk  # "sneeze" ;
hnjósa+verb+strong_II+verb+1+pl+pret+indic:hnurum  # "sneeze" ;
hnjósa+verb+strong_II+verb+2+pl+pret+indic:hnuruð  # "sneeze" ;
hnjósa+verb+strong_II+verb+3+pl+pret+indic:hnuru  # "sneeze" ;
hnjósa+verb+strong_II+verb+1+sg+pret+subj:hnyra  # "sneeze" ;
hnjósa+verb+strong_II+verb+2+sg+pret+subj:hnyrir  # "sneeze" ;
hnjósa+verb+strong_II+verb+3+sg+pret+subj:hnyri  # "sneeze" ;
hnjósa+verb+strong_II+verb+1+pl+pret+subj:hnyrim  # "sneeze" ;
hnjósa+verb+strong_II+verb+2+pl+pret+subj:hnyrið  # "sneeze" ;
hnjósa+verb+strong_II+verb+3+pl+pret+subj:hnyri  # "sneeze" ;
hnjósa+verb+strong_II+verb+1+pl+pret+indic+middle:hnurumk  # "sneeze" ;
hnjósa+verb+strong_II+verb+2+pl+pret+indic+middle:hnuruzk  # "sneeze" ;
hnjósa+verb+strong_II+verb+3+pl+pret+indic+middle:hnurusk  # "sneeze" ;
hnjósa+verb+strong_II+verb+1+sg+pret+subj+middle:hnyrumk  # "sneeze" ;
hnjósa+verb+strong_II+verb+2+sg+pret+subj+middle:hnyrisk  # "sneeze" ;
hnjósa+verb+strong_II+verb+3+sg+pret+subj+middle:hnyrisk  # "sneeze" ;
hnjósa+verb+strong_II+verb+1+pl+pret+subj+middle:hnyrimk  # "sneeze" ;
hnjósa+verb+strong_II+verb+2+pl+pret+subj+middle:hnyrizk  # "sneeze" ;
hnjósa+verb+strong_II+verb+3+pl+pret+subj+middle:hnyrisk  # "sneeze" ;
frjósa+verb+strong_II+verb+1+sg+pres+indic:frjœs  # "freeze" ;
frjósa+verb+strong_II+verb+2+sg+pres+indic:frjœss  # "freeze" ;
frjósa+verb+strong_II+verb+3+sg+pres+indic:frjœss  # "freeze" ;
frjósa+verb+strong_II+verb+1+pl+pres+indic:frjósum  # "freeze" ;
frjósa+verb+strong_II+verb+2+pl+pres+indic:frjósið  # "freeze" ;
frjósa+verb+strong_II+verb+3+pl+pres+indic:frjósa  # "freeze" ;
frjósa+verb+strong_II+verb+1+sg+pres+subj:frjósa  # "freeze" ;
frjósa+verb+strong_II+verb+2+sg+pres+subj:frjósir  # "freeze" ;
frjósa+verb+strong_II+verb+3+sg+pres+subj:frjósi  # "freeze" ;
frjósa+verb+strong_II+verb+1+pl+pres+subj:frjósim  # "freeze" ;
frjósa+verb+strong_II+verb+2+pl+pres+subj:frjósið  # "freeze" ;
frjósa+verb+strong_II+verb+3+pl+pres+subj:frjósi  # "freeze" ;
frjósa+verb+strong_II+verb+2+sg+imper:frjós  # "freeze" ;
frjósa+verb+strong_II+verb+1+pl+imper:frjósum  # "freeze" ;
frjósa+verb+strong_II+verb+1+pl+imper:frjósið  # "freeze" ;
frjósa+verb+strong_II+verb+1+sg+pres+indic+middle:frjósumk  # "freeze" ;
frjósa+verb+strong_II+verb+2+sg+pres+indic+middle:frjœssk  # "freeze" ;
frjósa+verb+strong_II+verb+3+sg+pres+indic+middle:frjœssk  # "freeze" ;
frjósa+verb+strong_II+verb+1+pl+pres+indic+middle:frjósumk  # "freeze" ;
frjósa+verb+strong_II+verb+2+pl+pres+indic+middle:frjósizk  # "freeze" ;
frjósa+verb+strong_II+verb+3+pl+pres+indic+middle:frjósask  # "freeze" ;
frjósa+verb+strong_II+verb+1+sg+pres+subj+middle:frjósumk  # "freeze" ;
frjósa+verb+strong_II+verb+2+sg+pres+subj+middle:frjósisk  # "freeze" ;
frjósa+verb+strong_II+verb+3+sg+pres+subj+middle:frjósisk  # "freeze" ;
frjósa+verb+strong_II+verb+1+pl+pres+subj+middle:frjósimk  # "freeze" ;
frjósa+verb+strong_II+verb+2+pl+pres+subj+middle:frjósizk  # "freeze" ;
frjósa+verb+strong_II+verb+3+pl+pres+subj+middle:frjósisk  # "freeze" ;
frjósa+verb+strong_II+verb+2+sg+imper+middle:frjóssk  # "freeze" ;
frjósa+verb+strong_II+verb+1+pl+imper+middle:frjósumk  # "freeze" ;
frjósa+verb+strong_II+verb+1+pl+imper+middle:frjósizk  # "freeze" ;
frjósa+verb+strong_II+pres_part+middle:frjósandisk  # "freeze" ;
frjósa+verb+strong_II+pres_part+nom+sg+masc:frjósandi  # "freeze" ;
frjósa+verb+strong_II+pres_part+acc+sg+masc:frjósanda  # "freeze" ;
frjósa+verb+strong_II+pres_part+gen+sg+masc:frjósanda  # "freeze" ;
frjósa+verb+strong_II+pres_part+dat+sg+masc:frjósanda  # "freeze" ;
frjósa+verb+strong_II+pres_part+nom+sg+fem:frjósandi  # "freeze" ;
frjósa+verb+strong_II+pres_part+acc+sg+fem:frjósandi  # "freeze" ;
frjósa+verb+strong_II+pres_part+gen+sg+fem:frjósandi  # "freeze" ;
frjósa+verb+strong_II+pres_part+dat+sg+fem:frjósandi  # "freeze" ;
frjósa+verb+strong_II+pres_part+nom+sg+neut:frjósanda  # "freeze" ;
frjósa+verb+strong_II+pres_part+acc+sg+neut:frjósanda  # "freeze" ;
frjósa+verb+strong_II+pres_part+gen+sg+neut:frjósanda  # "freeze" ;
frjósa+verb+strong_II+pres_part+dat+sg+neut:frjósanda  # "freeze" ;
frjósa+verb+strong_II+pres_part+nom+pl+masc:frjósandi  # "freeze" ;
frjósa+verb+strong_II+pres_part+acc+pl+masc:frjósandi  # "freeze" ;
frjósa+verb+strong_II+pres_part+gen+pl+masc:frjósandi  # "freeze" ;
frjósa+verb+strong_II+pres_part+dat+pl+masc:frjósundum  # "freeze" ;
frjósa+verb+strong_II+pres_part+nom+pl+fem:frjósandi  # "freeze" ;
frjósa+verb+strong_II+pres_part+acc+pl+fem:frjósandi  # "freeze" ;
frjósa+verb+strong_II+pres_part+gen+pl+fem:frjósandi  # "freeze" ;
frjósa+verb+strong_II+pres_part+dat+pl+fem:frjósundum  # "freeze" ;
frjósa+verb+strong_II+pres_part+nom+pl+neut:frjósandi  # "freeze" ;
frjósa+verb+strong_II+pres_part+acc+pl+neut:frjósandi  # "freeze" ;
frjósa+verb+strong_II+pres_part+gen+pl+neut:frjósandi  # "freeze" ;
frjósa+verb+strong_II+pres_part+dat+pl+neut:frjósundum  # "freeze" ;
frjósa+verb+strong_II+verb+1+sg+pret+indic:fraus  # "freeze" ;
frjósa+verb+strong_II+verb+2+sg+pret+indic:fraust  # "freeze" ;
frjósa+verb+strong_II+verb+3+sg+pret+indic:fraus  # "freeze" ;
frjósa+verb+strong_II+verb+1+sg+pret+indic+middle:frausumk  # "freeze" ;
frjósa+verb+strong_II+verb+2+sg+pret+indic+middle:frauszk  # "freeze" ;
frjósa+verb+strong_II+verb+3+sg+pret+indic+middle:fraussk  # "freeze" ;
frjósa+verb+strong_II+verb+1+pl+pret+indic:frørum  # "freeze" ;
frjósa+verb+strong_II+verb+2+pl+pret+indic:frøruð  # "freeze" ;
frjósa+verb+strong_II+verb+3+pl+pret+indic:frøru  # "freeze" ;
frjósa+verb+strong_II+verb+1+sg+pret+subj:frøra  # "freeze" ;
frjósa+verb+strong_II+verb+2+sg+pret+subj:frørir  # "freeze" ;
frjósa+verb+strong_II+verb+3+sg+pret+subj:frøri  # "freeze" ;
frjósa+verb+strong_II+verb+1+pl+pret+subj:frørim  # "freeze" ;
frjósa+verb+strong_II+verb+2+pl+pret+subj:frørið  # "freeze" ;
frjósa+verb+strong_II+verb+3+pl+pret+subj:frøri  # "freeze" ;
frjósa+verb+strong_II+verb+1+pl+pret+indic+middle:frørumk  # "freeze" ;
frjósa+verb+strong_II+verb+2+pl+pret+indic+middle:frøruzk  # "freeze" ;
frjósa+verb+strong_II+verb+3+pl+pret+indic+middle:frørusk  # "freeze" ;
frjósa+verb+strong_II+verb+1+sg+pret+subj+middle:frørumk  # "freeze" ;
frjósa+verb+strong_II+verb+2+sg+pret+subj+middle:frørisk  # "freeze" ;
frjósa+verb+strong_II+verb+3+sg+pret+subj+middle:frørisk  # "freeze" ;
frjósa+verb+strong_II+verb+1+pl+pret+subj+middle:frørimk  # "freeze" ;
frjósa+verb+strong_II+verb+2+pl+pret+subj+middle:frørizk  # "freeze" ;
frjósa+verb+strong_II+verb+3+pl+pret+subj+middle:frørisk  # "freeze" ;
frjósa+verb+strong_II+pp+noun+masc:frørinn  # "freeze" ;
frjósa+verb+strong_II+pp+fem:frørin  # "freeze" ;
frjósa+verb+strong_II+pp+neut:frørit  # "freeze" ;
frjósa+verb+strong_II+pp+neut+middle:frørizk  # "freeze" ;
lúka+verb+strong_II+verb+1+sg+pres+indic:lýk  # "finish, end, open/close" ;
lúka+verb+strong_II+verb+2+sg+pres+indic:lýkr  # "finish, end, open/close" ;
lúka+verb+strong_II+verb+3+sg+pres+indic:lýkr  # "finish, end, open/close" ;
lúka+verb+strong_II+verb+1+pl+pres+indic:lúkum  # "finish, end, open/close" ;
lúka+verb+strong_II+verb+2+pl+pres+indic:lúkið  # "finish, end, open/close" ;
lúka+verb+strong_II+verb+3+pl+pres+indic:lúka  # "finish, end, open/close" ;
lúka+verb+strong_II+verb+1+sg+pres+subj:lúka  # "finish, end, open/close" ;
lúka+verb+strong_II+verb+2+sg+pres+subj:lúkir  # "finish, end, open/close" ;
lúka+verb+strong_II+verb+3+sg+pres+subj:lúki  # "finish, end, open/close" ;
lúka+verb+strong_II+verb+1+pl+pres+subj:lúkim  # "finish, end, open/close" ;
lúka+verb+strong_II+verb+2+pl+pres+subj:lúkið  # "finish, end, open/close" ;
lúka+verb+strong_II+verb+3+pl+pres+subj:lúki  # "finish, end, open/close" ;
lúka+verb+strong_II+verb+2+sg+imper:lúk  # "finish, end, open/close" ;
lúka+verb+strong_II+verb+1+pl+imper:lúkum  # "finish, end, open/close" ;
lúka+verb+strong_II+verb+1+pl+imper:lúkið  # "finish, end, open/close" ;
lúka+verb+strong_II+verb+1+sg+pres+indic+middle:lúkumk  # "finish, end, open/close" ;
lúka+verb+strong_II+verb+2+sg+pres+indic+middle:lýksk  # "finish, end, open/close" ;
lúka+verb+strong_II+verb+3+sg+pres+indic+middle:lýksk  # "finish, end, open/close" ;
lúka+verb+strong_II+verb+1+pl+pres+indic+middle:lúkumk  # "finish, end, open/close" ;
lúka+verb+strong_II+verb+2+pl+pres+indic+middle:lúkizk  # "finish, end, open/close" ;
lúka+verb+strong_II+verb+3+pl+pres+indic+middle:lúkask  # "finish, end, open/close" ;
lúka+verb+strong_II+verb+1+sg+pres+subj+middle:lúkumk  # "finish, end, open/close" ;
lúka+verb+strong_II+verb+2+sg+pres+subj+middle:lúkisk  # "finish, end, open/close" ;
lúka+verb+strong_II+verb+3+sg+pres+subj+middle:lúkisk  # "finish, end, open/close" ;
lúka+verb+strong_II+verb+1+pl+pres+subj+middle:lúkimk  # "finish, end, open/close" ;
lúka+verb+strong_II+verb+2+pl+pres+subj+middle:lúkizk  # "finish, end, open/close" ;
lúka+verb+strong_II+verb+3+pl+pres+subj+middle:lúkisk  # "finish, end, open/close" ;
lúka+verb+strong_II+verb+2+sg+imper+middle:lúksk  # "finish, end, open/close" ;
lúka+verb+strong_II+verb+1+pl+imper+middle:lúkumk  # "finish, end, open/close" ;
lúka+verb+strong_II+verb+1+pl+imper+middle:lúkizk  # "finish, end, open/close" ;
lúka+verb+strong_II+pres_part+middle:lúkandisk  # "finish, end, open/close" ;
lúka+verb+strong_II+pres_part+nom+sg+masc:lúkandi  # "finish, end, open/close" ;
lúka+verb+strong_II+pres_part+acc+sg+masc:lúkanda  # "finish, end, open/close" ;
lúka+verb+strong_II+pres_part+gen+sg+masc:lúkanda  # "finish, end, open/close" ;
lúka+verb+strong_II+pres_part+dat+sg+masc:lúkanda  # "finish, end, open/close" ;
lúka+verb+strong_II+pres_part+nom+sg+fem:lúkandi  # "finish, end, open/close" ;
lúka+verb+strong_II+pres_part+acc+sg+fem:lúkandi  # "finish, end, open/close" ;
lúka+verb+strong_II+pres_part+gen+sg+fem:lúkandi  # "finish, end, open/close" ;
lúka+verb+strong_II+pres_part+dat+sg+fem:lúkandi  # "finish, end, open/close" ;
lúka+verb+strong_II+pres_part+nom+sg+neut:lúkanda  # "finish, end, open/close" ;
lúka+verb+strong_II+pres_part+acc+sg+neut:lúkanda  # "finish, end, open/close" ;
lúka+verb+strong_II+pres_part+gen+sg+neut:lúkanda  # "finish, end, open/close" ;
lúka+verb+strong_II+pres_part+dat+sg+neut:lúkanda  # "finish, end, open/close" ;
lúka+verb+strong_II+pres_part+nom+pl+masc:lúkandi  # "finish, end, open/close" ;
lúka+verb+strong_II+pres_part+acc+pl+masc:lúkandi  # "finish, end, open/close" ;
lúka+verb+strong_II+pres_part+gen+pl+masc:lúkandi  # "finish, end, open/close" ;
lúka+verb+strong_II+pres_part+dat+pl+masc:lúkundum  # "finish, end, open/close" ;
lúka+verb+strong_II+pres_part+nom+pl+fem:lúkandi  # "finish, end, open/close" ;
lúka+verb+strong_II+pres_part+acc+pl+fem:lúkandi  # "finish, end, open/close" ;
lúka+verb+strong_II+pres_part+gen+pl+fem:lúkandi  # "finish, end, open/close" ;
lúka+verb+strong_II+pres_part+dat+pl+fem:lúkundum  # "finish, end, open/close" ;
lúka+verb+strong_II+pres_part+nom+pl+neut:lúkandi  # "finish, end, open/close" ;
lúka+verb+strong_II+pres_part+acc+pl+neut:lúkandi  # "finish, end, open/close" ;
lúka+verb+strong_II+pres_part+gen+pl+neut:lúkandi  # "finish, end, open/close" ;
lúka+verb+strong_II+pres_part+dat+pl+neut:lúkundum  # "finish, end, open/close" ;
lúka+verb+strong_II+verb+1+sg+pret+indic:lauk  # "finish, end, open/close" ;
lúka+verb+strong_II+verb+2+sg+pret+indic:laukt  # "finish, end, open/close" ;
lúka+verb+strong_II+verb+3+sg+pret+indic:lauk  # "finish, end, open/close" ;
lúka+verb+strong_II+verb+1+sg+pret+indic+middle:laukumk  # "finish, end, open/close" ;
lúka+verb+strong_II+verb+2+sg+pret+indic+middle:laukzk  # "finish, end, open/close" ;
lúka+verb+strong_II+verb+3+sg+pret+indic+middle:lauksk  # "finish, end, open/close" ;
lúka+verb+strong_II+verb+1+pl+pret+indic:lukum  # "finish, end, open/close" ;
lúka+verb+strong_II+verb+2+pl+pret+indic:lukuð  # "finish, end, open/close" ;
lúka+verb+strong_II+verb+3+pl+pret+indic:luku  # "finish, end, open/close" ;
lúka+verb+strong_II+verb+1+sg+pret+subj:lyka  # "finish, end, open/close" ;
lúka+verb+strong_II+verb+2+sg+pret+subj:lykir  # "finish, end, open/close" ;
lúka+verb+strong_II+verb+3+sg+pret+subj:lyki  # "finish, end, open/close" ;
lúka+verb+strong_II+verb+1+pl+pret+subj:lykim  # "finish, end, open/close" ;
lúka+verb+strong_II+verb+2+pl+pret+subj:lykið  # "finish, end, open/close" ;
lúka+verb+strong_II+verb+3+pl+pret+subj:lyki  # "finish, end, open/close" ;
lúka+verb+strong_II+verb+1+pl+pret+indic+middle:lukumk  # "finish, end, open/close" ;
lúka+verb+strong_II+verb+2+pl+pret+indic+middle:lukuzk  # "finish, end, open/close" ;
lúka+verb+strong_II+verb+3+pl+pret+indic+middle:lukusk  # "finish, end, open/close" ;
lúka+verb+strong_II+verb+1+sg+pret+subj+middle:lykumk  # "finish, end, open/close" ;
lúka+verb+strong_II+verb+2+sg+pret+subj+middle:lykisk  # "finish, end, open/close" ;
lúka+verb+strong_II+verb+3+sg+pret+subj+middle:lykisk  # "finish, end, open/close" ;
lúka+verb+strong_II+verb+1+pl+pret+subj+middle:lykimk  # "finish, end, open/close" ;
lúka+verb+strong_II+verb+2+pl+pret+subj+middle:lykizk  # "finish, end, open/close" ;
lúka+verb+strong_II+verb+3+pl+pret+subj+middle:lykisk  # "finish, end, open/close" ;
lúka+verb+strong_II+pp+noun+masc:lokinn  # "finish, end, open/close" ;
lúka+verb+strong_II+pp+fem:lokin  # "finish, end, open/close" ;
lúka+verb+strong_II+pp+neut:lokit  # "finish, end, open/close" ;
lúka+verb+strong_II+pp+neut+middle:lokizk  # "finish, end, open/close" ;
súpa+verb+strong_II+verb+1+sg+pres+indic:sýp  # "drink" ;
súpa+verb+strong_II+verb+2+sg+pres+indic:sýpr  # "drink" ;
súpa+verb+strong_II+verb+3+sg+pres+indic:sýpr  # "drink" ;
súpa+verb+strong_II+verb+1+pl+pres+indic:súpum  # "drink" ;
súpa+verb+strong_II+verb+2+pl+pres+indic:súpið  # "drink" ;
súpa+verb+strong_II+verb+3+pl+pres+indic:súpa  # "drink" ;
súpa+verb+strong_II+verb+1+sg+pres+subj:súpa  # "drink" ;
súpa+verb+strong_II+verb+2+sg+pres+subj:súpir  # "drink" ;
súpa+verb+strong_II+verb+3+sg+pres+subj:súpi  # "drink" ;
súpa+verb+strong_II+verb+1+pl+pres+subj:súpim  # "drink" ;
súpa+verb+strong_II+verb+2+pl+pres+subj:súpið  # "drink" ;
súpa+verb+strong_II+verb+3+pl+pres+subj:súpi  # "drink" ;
súpa+verb+strong_II+verb+2+sg+imper:súp  # "drink" ;
súpa+verb+strong_II+verb+1+pl+imper:súpum  # "drink" ;
súpa+verb+strong_II+verb+1+pl+imper:súpið  # "drink" ;
súpa+verb+strong_II+verb+1+sg+pres+indic+middle:súpumk  # "drink" ;
súpa+verb+strong_II+verb+2+sg+pres+indic+middle:sýpsk  # "drink" ;
súpa+verb+strong_II+verb+3+sg+pres+indic+middle:sýpsk  # "drink" ;
súpa+verb+strong_II+verb+1+pl+pres+indic+middle:súpumk  # "drink" ;
súpa+verb+strong_II+verb+2+pl+pres+indic+middle:súpizk  # "drink" ;
súpa+verb+strong_II+verb+3+pl+pres+indic+middle:súpask  # "drink" ;
súpa+verb+strong_II+verb+1+sg+pres+subj+middle:súpumk  # "drink" ;
súpa+verb+strong_II+verb+2+sg+pres+subj+middle:súpisk  # "drink" ;
súpa+verb+strong_II+verb+3+sg+pres+subj+middle:súpisk  # "drink" ;
súpa+verb+strong_II+verb+1+pl+pres+subj+middle:súpimk  # "drink" ;
súpa+verb+strong_II+verb+2+pl+pres+subj+middle:súpizk  # "drink" ;
súpa+verb+strong_II+verb+3+pl+pres+subj+middle:súpisk  # "drink" ;
súpa+verb+strong_II+verb+2+sg+imper+middle:súpsk  # "drink" ;
súpa+verb+strong_II+verb+1+pl+imper+middle:súpumk  # "drink" ;
súpa+verb+strong_II+verb+1+pl+imper+middle:súpizk  # "drink" ;
súpa+verb+strong_II+pres_part+middle:súpandisk  # "drink" ;
súpa+verb+strong_II+pres_part+nom+sg+masc:súpandi  # "drink" ;
súpa+verb+strong_II+pres_part+acc+sg+masc:súpanda  # "drink" ;
súpa+verb+strong_II+pres_part+gen+sg+masc:súpanda  # "drink" ;
súpa+verb+strong_II+pres_part+dat+sg+masc:súpanda  # "drink" ;
súpa+verb+strong_II+pres_part+nom+sg+fem:súpandi  # "drink" ;
súpa+verb+strong_II+pres_part+acc+sg+fem:súpandi  # "drink" ;
súpa+verb+strong_II+pres_part+gen+sg+fem:súpandi  # "drink" ;
súpa+verb+strong_II+pres_part+dat+sg+fem:súpandi  # "drink" ;
súpa+verb+strong_II+pres_part+nom+sg+neut:súpanda  # "drink" ;
súpa+verb+strong_II+pres_part+acc+sg+neut:súpanda  # "drink" ;
súpa+verb+strong_II+pres_part+gen+sg+neut:súpanda  # "drink" ;
súpa+verb+strong_II+pres_part+dat+sg+neut:súpanda  # "drink" ;
súpa+verb+strong_II+pres_part+nom+pl+masc:súpandi  # "drink" ;
súpa+verb+strong_II+pres_part+acc+pl+masc:súpandi  # "drink" ;
súpa+verb+strong_II+pres_part+gen+pl+masc:súpandi  # "drink" ;
súpa+verb+strong_II+pres_part+dat+pl+masc:súpundum  # "drink" ;
súpa+verb+strong_II+pres_part+nom+pl+fem:súpandi  # "drink" ;
súpa+verb+strong_II+pres_part+acc+pl+fem:súpandi  # "drink" ;
súpa+verb+strong_II+pres_part+gen+pl+fem:súpandi  # "drink" ;
súpa+verb+strong_II+pres_part+dat+pl+fem:súpundum  # "drink" ;
súpa+verb+strong_II+pres_part+nom+pl+neut:súpandi  # "drink" ;
súpa+verb+strong_II+pres_part+acc+pl+neut:súpandi  # "drink" ;
súpa+verb+strong_II+pres_part+gen+pl+neut:súpandi  # "drink" ;
súpa+verb+strong_II+pres_part+dat+pl+neut:súpundum  # "drink" ;
súpa+verb+strong_II+verb+1+sg+pret+indic:saup  # "drink" ;
súpa+verb+strong_II+verb+2+sg+pret+indic:saupt  # "drink" ;
súpa+verb+strong_II+verb+3+sg+pret+indic:saup  # "drink" ;
súpa+verb+strong_II+verb+1+sg+pret+indic+middle:saupumk  # "drink" ;
súpa+verb+strong_II+verb+2+sg+pret+indic+middle:saupzk  # "drink" ;
súpa+verb+strong_II+verb+3+sg+pret+indic+middle:saupsk  # "drink" ;
súpa+verb+strong_II+verb+1+pl+pret+indic:supum  # "drink" ;
súpa+verb+strong_II+verb+2+pl+pret+indic:supuð  # "drink" ;
súpa+verb+strong_II+verb+3+pl+pret+indic:supu  # "drink" ;
súpa+verb+strong_II+verb+1+sg+pret+subj:sypa  # "drink" ;
súpa+verb+strong_II+verb+2+sg+pret+subj:sypir  # "drink" ;
súpa+verb+strong_II+verb+3+sg+pret+subj:sypi  # "drink" ;
súpa+verb+strong_II+verb+1+pl+pret+subj:sypim  # "drink" ;
súpa+verb+strong_II+verb+2+pl+pret+subj:sypið  # "drink" ;
súpa+verb+strong_II+verb+3+pl+pret+subj:sypi  # "drink" ;
súpa+verb+strong_II+verb+1+pl+pret+indic+middle:supumk  # "drink" ;
súpa+verb+strong_II+verb+2+pl+pret+indic+middle:supuzk  # "drink" ;
súpa+verb+strong_II+verb+3+pl+pret+indic+middle:supusk  # "drink" ;
súpa+verb+strong_II+verb+1+sg+pret+subj+middle:sypumk  # "drink" ;
súpa+verb+strong_II+verb+2+sg+pret+subj+middle:sypisk  # "drink" ;
súpa+verb+strong_II+verb+3+sg+pret+subj+middle:sypisk  # "drink" ;
súpa+verb+strong_II+verb+1+pl+pret+subj+middle:sypimk  # "drink" ;
súpa+verb+strong_II+verb+2+pl+pret+subj+middle:sypizk  # "drink" ;
súpa+verb+strong_II+verb+3+pl+pret+subj+middle:sypisk  # "drink" ;
súpa+verb+strong_II+pp+noun+masc:sopinn  # "drink" ;
súpa+verb+strong_II+pp+fem:sopin  # "drink" ;
súpa+verb+strong_II+pp+neut:sopit  # "drink" ;
súpa+verb+strong_II+pp+neut+middle:sopizk  # "drink" ;
dúfa+verb+strong_II+verb+1+sg+pres+indic:dýf  # "dunk # attested in present only" ;
dúfa+verb+strong_II+verb+2+sg+pres+indic:dýfr  # "dunk # attested in present only" ;
dúfa+verb+strong_II+verb+3+sg+pres+indic:dýfr  # "dunk # attested in present only" ;
dúfa+verb+strong_II+verb+1+pl+pres+indic:dúfum  # "dunk # attested in present only" ;
dúfa+verb+strong_II+verb+2+pl+pres+indic:dúfið  # "dunk # attested in present only" ;
dúfa+verb+strong_II+verb+3+pl+pres+indic:dúfa  # "dunk # attested in present only" ;
dúfa+verb+strong_II+verb+1+sg+pres+subj:dúfa  # "dunk # attested in present only" ;
dúfa+verb+strong_II+verb+2+sg+pres+subj:dúfir  # "dunk # attested in present only" ;
dúfa+verb+strong_II+verb+3+sg+pres+subj:dúfi  # "dunk # attested in present only" ;
dúfa+verb+strong_II+verb+1+pl+pres+subj:dúfim  # "dunk # attested in present only" ;
dúfa+verb+strong_II+verb+2+pl+pres+subj:dúfið  # "dunk # attested in present only" ;
dúfa+verb+strong_II+verb+3+pl+pres+subj:dúfi  # "dunk # attested in present only" ;
dúfa+verb+strong_II+verb+2+sg+imper:dúf  # "dunk # attested in present only" ;
dúfa+verb+strong_II+verb+1+pl+imper:dúfum  # "dunk # attested in present only" ;
dúfa+verb+strong_II+verb+1+pl+imper:dúfið  # "dunk # attested in present only" ;
dúfa+verb+strong_II+verb+1+sg+pres+indic+middle:dúfumk  # "dunk # attested in present only" ;
dúfa+verb+strong_II+verb+2+sg+pres+indic+middle:dýfsk  # "dunk # attested in present only" ;
dúfa+verb+strong_II+verb+3+sg+pres+indic+middle:dýfsk  # "dunk # attested in present only" ;
dúfa+verb+strong_II+verb+1+pl+pres+indic+middle:dúfumk  # "dunk # attested in present only" ;
dúfa+verb+strong_II+verb+2+pl+pres+indic+middle:dúfizk  # "dunk # attested in present only" ;
dúfa+verb+strong_II+verb+3+pl+pres+indic+middle:dúfask  # "dunk # attested in present only" ;
dúfa+verb+strong_II+verb+1+sg+pres+subj+middle:dúfumk  # "dunk # attested in present only" ;
dúfa+verb+strong_II+verb+2+sg+pres+subj+middle:dúfisk  # "dunk # attested in present only" ;
dúfa+verb+strong_II+verb+3+sg+pres+subj+middle:dúfisk  # "dunk # attested in present only" ;
dúfa+verb+strong_II+verb+1+pl+pres+subj+middle:dúfimk  # "dunk # attested in present only" ;
dúfa+verb+strong_II+verb+2+pl+pres+subj+middle:dúfizk  # "dunk # attested in present only" ;
dúfa+verb+strong_II+verb+3+pl+pres+subj+middle:dúfisk  # "dunk # attested in present only" ;
dúfa+verb+strong_II+verb+2+sg+imper+middle:dúfsk  # "dunk # attested in present only" ;
dúfa+verb+strong_II+verb+1+pl+imper+middle:dúfumk  # "dunk # attested in present only" ;
dúfa+verb+strong_II+verb+1+pl+imper+middle:dúfizk  # "dunk # attested in present only" ;
dúfa+verb+strong_II+pres_part+middle:dúfandisk  # "dunk # attested in present only" ;
dúfa+verb+strong_II+pres_part+nom+sg+masc:dúfandi  # "dunk # attested in present only" ;
dúfa+verb+strong_II+pres_part+acc+sg+masc:dúfanda  # "dunk # attested in present only" ;
dúfa+verb+strong_II+pres_part+gen+sg+masc:dúfanda  # "dunk # attested in present only" ;
dúfa+verb+strong_II+pres_part+dat+sg+masc:dúfanda  # "dunk # attested in present only" ;
dúfa+verb+strong_II+pres_part+nom+sg+fem:dúfandi  # "dunk # attested in present only" ;
dúfa+verb+strong_II+pres_part+acc+sg+fem:dúfandi  # "dunk # attested in present only" ;
dúfa+verb+strong_II+pres_part+gen+sg+fem:dúfandi  # "dunk # attested in present only" ;
dúfa+verb+strong_II+pres_part+dat+sg+fem:dúfandi  # "dunk # attested in present only" ;
dúfa+verb+strong_II+pres_part+nom+sg+neut:dúfanda  # "dunk # attested in present only" ;
dúfa+verb+strong_II+pres_part+acc+sg+neut:dúfanda  # "dunk # attested in present only" ;
dúfa+verb+strong_II+pres_part+gen+sg+neut:dúfanda  # "dunk # attested in present only" ;
dúfa+verb+strong_II+pres_part+dat+sg+neut:dúfanda  # "dunk # attested in present only" ;
dúfa+verb+strong_II+pres_part+nom+pl+masc:dúfandi  # "dunk # attested in present only" ;
dúfa+verb+strong_II+pres_part+acc+pl+masc:dúfandi  # "dunk # attested in present only" ;
dúfa+verb+strong_II+pres_part+gen+pl+masc:dúfandi  # "dunk # attested in present only" ;
dúfa+verb+strong_II+pres_part+dat+pl+masc:dúfundum  # "dunk # attested in present only" ;
dúfa+verb+strong_II+pres_part+nom+pl+fem:dúfandi  # "dunk # attested in present only" ;
dúfa+verb+strong_II+pres_part+acc+pl+fem:dúfandi  # "dunk # attested in present only" ;
dúfa+verb+strong_II+pres_part+gen+pl+fem:dúfandi  # "dunk # attested in present only" ;
dúfa+verb+strong_II+pres_part+dat+pl+fem:dúfundum  # "dunk # attested in present only" ;
dúfa+verb+strong_II+pres_part+nom+pl+neut:dúfandi  # "dunk # attested in present only" ;
dúfa+verb+strong_II+pres_part+acc+pl+neut:dúfandi  # "dunk # attested in present only" ;
dúfa+verb+strong_II+pres_part+gen+pl+neut:dúfandi  # "dunk # attested in present only" ;
dúfa+verb+strong_II+pres_part+dat+pl+neut:dúfundum  # "dunk # attested in present only" ;
stúpa+verb+strong_II+verb+1+sg+pres+indic:stýp  # "tower over # attested in present only" ;
stúpa+verb+strong_II+verb+2+sg+pres+indic:stýpr  # "tower over # attested in present only" ;
stúpa+verb+strong_II+verb+3+sg+pres+indic:stýpr  # "tower over # attested in present only" ;
stúpa+verb+strong_II+verb+1+pl+pres+indic:stúpum  # "tower over # attested in present only" ;
stúpa+verb+strong_II+verb+2+pl+pres+indic:stúpið  # "tower over # attested in present only" ;
stúpa+verb+strong_II+verb+3+pl+pres+indic:stúpa  # "tower over # attested in present only" ;
stúpa+verb+strong_II+verb+1+sg+pres+subj:stúpa  # "tower over # attested in present only" ;
stúpa+verb+strong_II+verb+2+sg+pres+subj:stúpir  # "tower over # attested in present only" ;
stúpa+verb+strong_II+verb+3+sg+pres+subj:stúpi  # "tower over # attested in present only" ;
stúpa+verb+strong_II+verb+1+pl+pres+subj:stúpim  # "tower over # attested in present only" ;
stúpa+verb+strong_II+verb+2+pl+pres+subj:stúpið  # "tower over # attested in present only" ;
stúpa+verb+strong_II+verb+3+pl+pres+subj:stúpi  # "tower over # attested in present only" ;
stúpa+verb+strong_II+verb+2+sg+imper:stúp  # "tower over # attested in present only" ;
stúpa+verb+strong_II+verb+1+pl+imper:stúpum  # "tower over # attested in present only" ;
stúpa+verb+strong_II+verb+1+pl+imper:stúpið  # "tower over # attested in present only" ;
stúpa+verb+strong_II+verb+1+sg+pres+indic+middle:stúpumk  # "tower over # attested in present only" ;
stúpa+verb+strong_II+verb+2+sg+pres+indic+middle:stýpsk  # "tower over # attested in present only" ;
stúpa+verb+strong_II+verb+3+sg+pres+indic+middle:stýpsk  # "tower over # attested in present only" ;
stúpa+verb+strong_II+verb+1+pl+pres+indic+middle:stúpumk  # "tower over # attested in present only" ;
stúpa+verb+strong_II+verb+2+pl+pres+indic+middle:stúpizk  # "tower over # attested in present only" ;
stúpa+verb+strong_II+verb+3+pl+pres+indic+middle:stúpask  # "tower over # attested in present only" ;
stúpa+verb+strong_II+verb+1+sg+pres+subj+middle:stúpumk  # "tower over # attested in present only" ;
stúpa+verb+strong_II+verb+2+sg+pres+subj+middle:stúpisk  # "tower over # attested in present only" ;
stúpa+verb+strong_II+verb+3+sg+pres+subj+middle:stúpisk  # "tower over # attested in present only" ;
stúpa+verb+strong_II+verb+1+pl+pres+subj+middle:stúpimk  # "tower over # attested in present only" ;
stúpa+verb+strong_II+verb+2+pl+pres+subj+middle:stúpizk  # "tower over # attested in present only" ;
stúpa+verb+strong_II+verb+3+pl+pres+subj+middle:stúpisk  # "tower over # attested in present only" ;
stúpa+verb+strong_II+verb+2+sg+imper+middle:stúpsk  # "tower over # attested in present only" ;
stúpa+verb+strong_II+verb+1+pl+imper+middle:stúpumk  # "tower over # attested in present only" ;
stúpa+verb+strong_II+verb+1+pl+imper+middle:stúpizk  # "tower over # attested in present only" ;
stúpa+verb+strong_II+pres_part+middle:stúpandisk  # "tower over # attested in present only" ;
stúpa+verb+strong_II+pres_part+nom+sg+masc:stúpandi  # "tower over # attested in present only" ;
stúpa+verb+strong_II+pres_part+acc+sg+masc:stúpanda  # "tower over # attested in present only" ;
stúpa+verb+strong_II+pres_part+gen+sg+masc:stúpanda  # "tower over # attested in present only" ;
stúpa+verb+strong_II+pres_part+dat+sg+masc:stúpanda  # "tower over # attested in present only" ;
stúpa+verb+strong_II+pres_part+nom+sg+fem:stúpandi  # "tower over # attested in present only" ;
stúpa+verb+strong_II+pres_part+acc+sg+fem:stúpandi  # "tower over # attested in present only" ;
stúpa+verb+strong_II+pres_part+gen+sg+fem:stúpandi  # "tower over # attested in present only" ;
stúpa+verb+strong_II+pres_part+dat+sg+fem:stúpandi  # "tower over # attested in present only" ;
stúpa+verb+strong_II+pres_part+nom+sg+neut:stúpanda  # "tower over # attested in present only" ;
stúpa+verb+strong_II+pres_part+acc+sg+neut:stúpanda  # "tower over # attested in present only" ;
stúpa+verb+strong_II+pres_part+gen+sg+neut:stúpanda  # "tower over # attested in present only" ;
stúpa+verb+strong_II+pres_part+dat+sg+neut:stúpanda  # "tower over # attested in present only" ;
stúpa+verb+strong_II+pres_part+nom+pl+masc:stúpandi  # "tower over # attested in present only" ;
stúpa+verb+strong_II+pres_part+acc+pl+masc:stúpandi  # "tower over # attested in present only" ;
stúpa+verb+strong_II+pres_part+gen+pl+masc:stúpandi  # "tower over # attested in present only" ;
stúpa+verb+strong_II+pres_part+dat+pl+masc:stúpundum  # "tower over # attested in present only" ;
stúpa+verb+strong_II+pres_part+nom+pl+fem:stúpandi  # "tower over # attested in present only" ;
stúpa+verb+strong_II+pres_part+acc+pl+fem:stúpandi  # "tower over # attested in present only" ;
stúpa+verb+strong_II+pres_part+gen+pl+fem:stúpandi  # "tower over # attested in present only" ;
stúpa+verb+strong_II+pres_part+dat+pl+fem:stúpundum  # "tower over # attested in present only" ;
stúpa+verb+strong_II+pres_part+nom+pl+neut:stúpandi  # "tower over # attested in present only" ;
stúpa+verb+strong_II+pres_part+acc+pl+neut:stúpandi  # "tower over # attested in present only" ;
stúpa+verb+strong_II+pres_part+gen+pl+neut:stúpandi  # "tower over # attested in present only" ;
stúpa+verb+strong_II+pres_part+dat+pl+neut:stúpundum  # "tower over # attested in present only" ;
lúta+verb+strong_II+verb+1+sg+pres+indic:lýt  # "bow" ;
lúta+verb+strong_II+verb+2+sg+pres+indic:lýtr  # "bow" ;
lúta+verb+strong_II+verb+3+sg+pres+indic:lýtr  # "bow" ;
lúta+verb+strong_II+verb+1+pl+pres+indic:lútum  # "bow" ;
lúta+verb+strong_II+verb+2+pl+pres+indic:lútið  # "bow" ;
lúta+verb+strong_II+verb+3+pl+pres+indic:lúta  # "bow" ;
lúta+verb+strong_II+verb+1+sg+pres+subj:lúta  # "bow" ;
lúta+verb+strong_II+verb+2+sg+pres+subj:lútir  # "bow" ;
lúta+verb+strong_II+verb+3+sg+pres+subj:lúti  # "bow" ;
lúta+verb+strong_II+verb+1+pl+pres+subj:lútim  # "bow" ;
lúta+verb+strong_II+verb+2+pl+pres+subj:lútið  # "bow" ;
lúta+verb+strong_II+verb+3+pl+pres+subj:lúti  # "bow" ;
lúta+verb+strong_II+verb+2+sg+imper:lút  # "bow" ;
lúta+verb+strong_II+verb+1+pl+imper:lútum  # "bow" ;
lúta+verb+strong_II+verb+1+pl+imper:lútið  # "bow" ;
lúta+verb+strong_II+verb+1+sg+pres+indic+middle:lútumk  # "bow" ;
lúta+verb+strong_II+verb+2+sg+pres+indic+middle:lýtsk  # "bow" ;
lúta+verb+strong_II+verb+3+sg+pres+indic+middle:lýtsk  # "bow" ;
lúta+verb+strong_II+verb+1+pl+pres+indic+middle:lútumk  # "bow" ;
lúta+verb+strong_II+verb+2+pl+pres+indic+middle:lútizk  # "bow" ;
lúta+verb+strong_II+verb+3+pl+pres+indic+middle:lútask  # "bow" ;
lúta+verb+strong_II+verb+1+sg+pres+subj+middle:lútumk  # "bow" ;
lúta+verb+strong_II+verb+2+sg+pres+subj+middle:lútisk  # "bow" ;
lúta+verb+strong_II+verb+3+sg+pres+subj+middle:lútisk  # "bow" ;
lúta+verb+strong_II+verb+1+pl+pres+subj+middle:lútimk  # "bow" ;
lúta+verb+strong_II+verb+2+pl+pres+subj+middle:lútizk  # "bow" ;
lúta+verb+strong_II+verb+3+pl+pres+subj+middle:lútisk  # "bow" ;
lúta+verb+strong_II+verb+2+sg+imper+middle:lútsk  # "bow" ;
lúta+verb+strong_II+verb+1+pl+imper+middle:lútumk  # "bow" ;
lúta+verb+strong_II+verb+1+pl+imper+middle:lútizk  # "bow" ;
lúta+verb+strong_II+pres_part+middle:lútandisk  # "bow" ;
lúta+verb+strong_II+pres_part+nom+sg+masc:lútandi  # "bow" ;
lúta+verb+strong_II+pres_part+acc+sg+masc:lútanda  # "bow" ;
lúta+verb+strong_II+pres_part+gen+sg+masc:lútanda  # "bow" ;
lúta+verb+strong_II+pres_part+dat+sg+masc:lútanda  # "bow" ;
lúta+verb+strong_II+pres_part+nom+sg+fem:lútandi  # "bow" ;
lúta+verb+strong_II+pres_part+acc+sg+fem:lútandi  # "bow" ;
lúta+verb+strong_II+pres_part+gen+sg+fem:lútandi  # "bow" ;
lúta+verb+strong_II+pres_part+dat+sg+fem:lútandi  # "bow" ;
lúta+verb+strong_II+pres_part+nom+sg+neut:lútanda  # "bow" ;
lúta+verb+strong_II+pres_part+acc+sg+neut:lútanda  # "bow" ;
lúta+verb+strong_II+pres_part+gen+sg+neut:lútanda  # "bow" ;
lúta+verb+strong_II+pres_part+dat+sg+neut:lútanda  # "bow" ;
lúta+verb+strong_II+pres_part+nom+pl+masc:lútandi  # "bow" ;
lúta+verb+strong_II+pres_part+acc+pl+masc:lútandi  # "bow" ;
lúta+verb+strong_II+pres_part+gen+pl+masc:lútandi  # "bow" ;
lúta+verb+strong_II+pres_part+dat+pl+masc:lútundum  # "bow" ;
lúta+verb+strong_II+pres_part+nom+pl+fem:lútandi  # "bow" ;
lúta+verb+strong_II+pres_part+acc+pl+fem:lútandi  # "bow" ;
lúta+verb+strong_II+pres_part+gen+pl+fem:lútandi  # "bow" ;
lúta+verb+strong_II+pres_part+dat+pl+fem:lútundum  # "bow" ;
lúta+verb+strong_II+pres_part+nom+pl+neut:lútandi  # "bow" ;
lúta+verb+strong_II+pres_part+acc+pl+neut:lútandi  # "bow" ;
lúta+verb+strong_II+pres_part+gen+pl+neut:lútandi  # "bow" ;
lúta+verb+strong_II+pres_part+dat+pl+neut:lútundum  # "bow" ;
lúta+verb+strong_II+verb+1+sg+pret+indic:laut  # "bow" ;
lúta+verb+strong_II+verb+2+sg+pret+indic:lauzt  # "bow" ;
lúta+verb+strong_II+verb+3+sg+pret+indic:laut  # "bow" ;
lúta+verb+strong_II+verb+1+sg+pret+indic+middle:lautumk  # "bow" ;
lúta+verb+strong_II+verb+2+sg+pret+indic+middle:lautzk  # "bow" ;
lúta+verb+strong_II+verb+3+sg+pret+indic+middle:lautsk  # "bow" ;
lúta+verb+strong_II+verb+1+pl+pret+indic:lutum  # "bow" ;
lúta+verb+strong_II+verb+2+pl+pret+indic:lutuð  # "bow" ;
lúta+verb+strong_II+verb+3+pl+pret+indic:lutu  # "bow" ;
lúta+verb+strong_II+verb+1+sg+pret+subj:lyta  # "bow" ;
lúta+verb+strong_II+verb+2+sg+pret+subj:lytir  # "bow" ;
lúta+verb+strong_II+verb+3+sg+pret+subj:lyti  # "bow" ;
lúta+verb+strong_II+verb+1+pl+pret+subj:lytim  # "bow" ;
lúta+verb+strong_II+verb+2+pl+pret+subj:lytið  # "bow" ;
lúta+verb+strong_II+verb+3+pl+pret+subj:lyti  # "bow" ;
lúta+verb+strong_II+verb+1+pl+pret+indic+middle:lutumk  # "bow" ;
lúta+verb+strong_II+verb+2+pl+pret+indic+middle:lutuzk  # "bow" ;
lúta+verb+strong_II+verb+3+pl+pret+indic+middle:lutusk  # "bow" ;
lúta+verb+strong_II+verb+1+sg+pret+subj+middle:lytumk  # "bow" ;
lúta+verb+strong_II+verb+2+sg+pret+subj+middle:lytisk  # "bow" ;
lúta+verb+strong_II+verb+3+sg+pret+subj+middle:lytisk  # "bow" ;
lúta+verb+strong_II+verb+1+pl+pret+subj+middle:lytimk  # "bow" ;
lúta+verb+strong_II+verb+2+pl+pret+subj+middle:lytizk  # "bow" ;
lúta+verb+strong_II+verb+3+pl+pret+subj+middle:lytisk  # "bow" ;
lúta+verb+strong_II+pp+noun+masc:lotinn  # "bow" ;
lúta+verb+strong_II+pp+fem:lotin  # "bow" ;
lúta+verb+strong_II+pp+neut:lotit  # "bow" ;
lúta+verb+strong_II+pp+neut+middle:lotizk  # "bow" ;
súga+verb+strong_II+verb+1+sg+pres+indic:sýg  # "suck" ;
súga+verb+strong_II+verb+2+sg+pres+indic:sýgr  # "suck" ;
súga+verb+strong_II+verb+3+sg+pres+indic:sýgr  # "suck" ;
súga+verb+strong_II+verb+1+pl+pres+indic:súgum  # "suck" ;
súga+verb+strong_II+verb+2+pl+pres+indic:súgið  # "suck" ;
súga+verb+strong_II+verb+3+pl+pres+indic:súga  # "suck" ;
súga+verb+strong_II+verb+1+sg+pres+subj:súga  # "suck" ;
súga+verb+strong_II+verb+2+sg+pres+subj:súgir  # "suck" ;
súga+verb+strong_II+verb+3+sg+pres+subj:súgi  # "suck" ;
súga+verb+strong_II+verb+1+pl+pres+subj:súgim  # "suck" ;
súga+verb+strong_II+verb+2+pl+pres+subj:súgið  # "suck" ;
súga+verb+strong_II+verb+3+pl+pres+subj:súgi  # "suck" ;
súga+verb+strong_II+verb+2+sg+imper:súg  # "suck" ;
súga+verb+strong_II+verb+1+pl+imper:súgum  # "suck" ;
súga+verb+strong_II+verb+1+pl+imper:súgið  # "suck" ;
súga+verb+strong_II+verb+1+sg+pres+indic+middle:súgumk  # "suck" ;
súga+verb+strong_II+verb+2+sg+pres+indic+middle:sýgsk  # "suck" ;
súga+verb+strong_II+verb+3+sg+pres+indic+middle:sýgsk  # "suck" ;
súga+verb+strong_II+verb+1+pl+pres+indic+middle:súgumk  # "suck" ;
súga+verb+strong_II+verb+2+pl+pres+indic+middle:súgizk  # "suck" ;
súga+verb+strong_II+verb+3+pl+pres+indic+middle:súgask  # "suck" ;
súga+verb+strong_II+verb+1+sg+pres+subj+middle:súgumk  # "suck" ;
súga+verb+strong_II+verb+2+sg+pres+subj+middle:súgisk  # "suck" ;
súga+verb+strong_II+verb+3+sg+pres+subj+middle:súgisk  # "suck" ;
súga+verb+strong_II+verb+1+pl+pres+subj+middle:súgimk  # "suck" ;
súga+verb+strong_II+verb+2+pl+pres+subj+middle:súgizk  # "suck" ;
súga+verb+strong_II+verb+3+pl+pres+subj+middle:súgisk  # "suck" ;
súga+verb+strong_II+verb+2+sg+imper+middle:súgsk  # "suck" ;
súga+verb+strong_II+verb+1+pl+imper+middle:súgumk  # "suck" ;
súga+verb+strong_II+verb+1+pl+imper+middle:súgizk  # "suck" ;
súga+verb+strong_II+pres_part+middle:súgandisk  # "suck" ;
súga+verb+strong_II+pres_part+nom+sg+masc:súgandi  # "suck" ;
súga+verb+strong_II+pres_part+acc+sg+masc:súganda  # "suck" ;
súga+verb+strong_II+pres_part+gen+sg+masc:súganda  # "suck" ;
súga+verb+strong_II+pres_part+dat+sg+masc:súganda  # "suck" ;
súga+verb+strong_II+pres_part+nom+sg+fem:súgandi  # "suck" ;
súga+verb+strong_II+pres_part+acc+sg+fem:súgandi  # "suck" ;
súga+verb+strong_II+pres_part+gen+sg+fem:súgandi  # "suck" ;
súga+verb+strong_II+pres_part+dat+sg+fem:súgandi  # "suck" ;
súga+verb+strong_II+pres_part+nom+sg+neut:súganda  # "suck" ;
súga+verb+strong_II+pres_part+acc+sg+neut:súganda  # "suck" ;
súga+verb+strong_II+pres_part+gen+sg+neut:súganda  # "suck" ;
súga+verb+strong_II+pres_part+dat+sg+neut:súganda  # "suck" ;
súga+verb+strong_II+pres_part+nom+pl+masc:súgandi  # "suck" ;
súga+verb+strong_II+pres_part+acc+pl+masc:súgandi  # "suck" ;
súga+verb+strong_II+pres_part+gen+pl+masc:súgandi  # "suck" ;
súga+verb+strong_II+pres_part+dat+pl+masc:súgundum  # "suck" ;
súga+verb+strong_II+pres_part+nom+pl+fem:súgandi  # "suck" ;
súga+verb+strong_II+pres_part+acc+pl+fem:súgandi  # "suck" ;
súga+verb+strong_II+pres_part+gen+pl+fem:súgandi  # "suck" ;
súga+verb+strong_II+pres_part+dat+pl+fem:súgundum  # "suck" ;
súga+verb+strong_II+pres_part+nom+pl+neut:súgandi  # "suck" ;
súga+verb+strong_II+pres_part+acc+pl+neut:súgandi  # "suck" ;
súga+verb+strong_II+pres_part+gen+pl+neut:súgandi  # "suck" ;
súga+verb+strong_II+pres_part+dat+pl+neut:súgundum  # "suck" ;
súga+verb+strong_II+verb+1+sg+pret+indic:só  # "suck" ;
súga+verb+strong_II+verb+2+sg+pret+indic:sót  # "suck" ;
súga+verb+strong_II+verb+3+sg+pret+indic:só  # "suck" ;
súga+verb+strong_II+verb+1+sg+pret+indic+middle:sóumk  # "suck" ;
súga+verb+strong_II+verb+2+sg+pret+indic+middle:sózk  # "suck" ;
súga+verb+strong_II+verb+3+sg+pret+indic+middle:sósk  # "suck" ;
súga+verb+strong_II+verb+1+pl+pret+indic:sugum  # "suck" ;
súga+verb+strong_II+verb+2+pl+pret+indic:suguð  # "suck" ;
súga+verb+strong_II+verb+3+pl+pret+indic:sugu  # "suck" ;
súga+verb+strong_II+verb+1+sg+pret+subj:syga  # "suck" ;
súga+verb+strong_II+verb+2+sg+pret+subj:sygir  # "suck" ;
súga+verb+strong_II+verb+3+sg+pret+subj:sygi  # "suck" ;
súga+verb+strong_II+verb+1+pl+pret+subj:sygim  # "suck" ;
súga+verb+strong_II+verb+2+pl+pret+subj:sygið  # "suck" ;
súga+verb+strong_II+verb+3+pl+pret+subj:sygi  # "suck" ;
súga+verb+strong_II+verb+1+pl+pret+indic+middle:sugumk  # "suck" ;
súga+verb+strong_II+verb+2+pl+pret+indic+middle:suguzk  # "suck" ;
súga+verb+strong_II+verb+3+pl+pret+indic+middle:sugusk  # "suck" ;
súga+verb+strong_II+verb+1+sg+pret+subj+middle:sygumk  # "suck" ;
súga+verb+strong_II+verb+2+sg+pret+subj+middle:sygisk  # "suck" ;
súga+verb+strong_II+verb+3+sg+pret+subj+middle:sygisk  # "suck" ;
súga+verb+strong_II+verb+1+pl+pret+subj+middle:sygimk  # "suck" ;
súga+verb+strong_II+verb+2+pl+pret+subj+middle:sygizk  # "suck" ;
súga+verb+strong_II+verb+3+pl+pret+subj+middle:sygisk  # "suck" ;
súga+verb+strong_II+pp+noun+masc:soginn  # "suck" ;
súga+verb+strong_II+pp+fem:sogin  # "suck" ;
súga+verb+strong_II+pp+neut:sogit  # "suck" ;
súga+verb+strong_II+pp+neut+middle:sogizk  # "suck" ;
*búga+verb+strong_II+verb+1+sg+pres+indic:*býg  # "bend" ;
*búga+verb+strong_II+verb+2+sg+pres+indic:*býgr  # "bend" ;
*búga+verb+strong_II+verb+3+sg+pres+indic:*býgr  # "bend" ;
*búga+verb+strong_II+verb+1+pl+pres+indic:*búgum  # "bend" ;
*búga+verb+strong_II+verb+2+pl+pres+indic:*búgið  # "bend" ;
*búga+verb+strong_II+verb+3+pl+pres+indic:*búga  # "bend" ;
*búga+verb+strong_II+verb+1+sg+pres+subj:*búga  # "bend" ;
*búga+verb+strong_II+verb+2+sg+pres+subj:*búgir  # "bend" ;
*búga+verb+strong_II+verb+3+sg+pres+subj:*búgi  # "bend" ;
*búga+verb+strong_II+verb+1+pl+pres+subj:*búgim  # "bend" ;
*búga+verb+strong_II+verb+2+pl+pres+subj:*búgið  # "bend" ;
*búga+verb+strong_II+verb+3+pl+pres+subj:*búgi  # "bend" ;
*búga+verb+strong_II+verb+2+sg+imper:*búg  # "bend" ;
*búga+verb+strong_II+verb+1+pl+imper:*búgum  # "bend" ;
*búga+verb+strong_II+verb+1+pl+imper:*búgið  # "bend" ;
*búga+verb+strong_II+verb+1+sg+pres+indic+middle:*búgumk  # "bend" ;
*búga+verb+strong_II+verb+2+sg+pres+indic+middle:*býgsk  # "bend" ;
*búga+verb+strong_II+verb+3+sg+pres+indic+middle:*býgsk  # "bend" ;
*búga+verb+strong_II+verb+1+pl+pres+indic+middle:*búgumk  # "bend" ;
*búga+verb+strong_II+verb+2+pl+pres+indic+middle:*búgizk  # "bend" ;
*búga+verb+strong_II+verb+3+pl+pres+indic+middle:*búgask  # "bend" ;
*búga+verb+strong_II+verb+1+sg+pres+subj+middle:*búgumk  # "bend" ;
*búga+verb+strong_II+verb+2+sg+pres+subj+middle:*búgisk  # "bend" ;
*búga+verb+strong_II+verb+3+sg+pres+subj+middle:*búgisk  # "bend" ;
*búga+verb+strong_II+verb+1+pl+pres+subj+middle:*búgimk  # "bend" ;
*búga+verb+strong_II+verb+2+pl+pres+subj+middle:*búgizk  # "bend" ;
*búga+verb+strong_II+verb+3+pl+pres+subj+middle:*búgisk  # "bend" ;
*búga+verb+strong_II+verb+2+sg+imper+middle:*búgsk  # "bend" ;
*búga+verb+strong_II+verb+1+pl+imper+middle:*búgumk  # "bend" ;
*búga+verb+strong_II+verb+1+pl+imper+middle:*búgizk  # "bend" ;
*búga+verb+strong_II+pres_part+middle:*búgandisk  # "bend" ;
*búga+verb+strong_II+pres_part+nom+sg+masc:*búgandi  # "bend" ;
*búga+verb+strong_II+pres_part+acc+sg+masc:*búganda  # "bend" ;
*búga+verb+strong_II+pres_part+gen+sg+masc:*búganda  # "bend" ;
*búga+verb+strong_II+pres_part+dat+sg+masc:*búganda  # "bend" ;
*búga+verb+strong_II+pres_part+nom+sg+fem:*búgandi  # "bend" ;
*búga+verb+strong_II+pres_part+acc+sg+fem:*búgandi  # "bend" ;
*búga+verb+strong_II+pres_part+gen+sg+fem:*búgandi  # "bend" ;
*búga+verb+strong_II+pres_part+dat+sg+fem:*búgandi  # "bend" ;
*búga+verb+strong_II+pres_part+nom+sg+neut:*búganda  # "bend" ;
*búga+verb+strong_II+pres_part+acc+sg+neut:*búganda  # "bend" ;
*búga+verb+strong_II+pres_part+gen+sg+neut:*búganda  # "bend" ;
*búga+verb+strong_II+pres_part+dat+sg+neut:*búganda  # "bend" ;
*búga+verb+strong_II+pres_part+nom+pl+masc:*búgandi  # "bend" ;
*búga+verb+strong_II+pres_part+acc+pl+masc:*búgandi  # "bend" ;
*búga+verb+strong_II+pres_part+gen+pl+masc:*búgandi  # "bend" ;
*búga+verb+strong_II+pres_part+dat+pl+masc:*búgundum  # "bend" ;
*búga+verb+strong_II+pres_part+nom+pl+fem:*búgandi  # "bend" ;
*búga+verb+strong_II+pres_part+acc+pl+fem:*búgandi  # "bend" ;
*búga+verb+strong_II+pres_part+gen+pl+fem:*búgandi  # "bend" ;
*búga+verb+strong_II+pres_part+dat+pl+fem:*búgundum  # "bend" ;
*búga+verb+strong_II+pres_part+nom+pl+neut:*búgandi  # "bend" ;
*búga+verb+strong_II+pres_part+acc+pl+neut:*búgandi  # "bend" ;
*búga+verb+strong_II+pres_part+gen+pl+neut:*búgandi  # "bend" ;
*búga+verb+strong_II+pres_part+dat+pl+neut:*búgundum  # "bend" ;
*búga+verb+strong_II+verb+1+pl+pret+indic:bugum  # "bend" ;
*búga+verb+strong_II+verb+2+pl+pret+indic:buguð  # "bend" ;
*búga+verb+strong_II+verb+3+pl+pret+indic:bugu  # "bend" ;
*búga+verb+strong_II+verb+1+sg+pret+subj:byga  # "bend" ;
*búga+verb+strong_II+verb+2+sg+pret+subj:bygir  # "bend" ;
*búga+verb+strong_II+verb+3+sg+pret+subj:bygi  # "bend" ;
*búga+verb+strong_II+verb+1+pl+pret+subj:bygim  # "bend" ;
*búga+verb+strong_II+verb+2+pl+pret+subj:bygið  # "bend" ;
*búga+verb+strong_II+verb+3+pl+pret+subj:bygi  # "bend" ;
*búga+verb+strong_II+verb+1+pl+pret+indic+middle:bugumk  # "bend" ;
*búga+verb+strong_II+verb+2+pl+pret+indic+middle:buguzk  # "bend" ;
*búga+verb+strong_II+verb+3+pl+pret+indic+middle:bugusk  # "bend" ;
*búga+verb+strong_II+verb+1+sg+pret+subj+middle:bygumk  # "bend" ;
*búga+verb+strong_II+verb+2+sg+pret+subj+middle:bygisk  # "bend" ;
*búga+verb+strong_II+verb+3+sg+pret+subj+middle:bygisk  # "bend" ;
*búga+verb+strong_II+verb+1+pl+pret+subj+middle:bygimk  # "bend" ;
*búga+verb+strong_II+verb+2+pl+pret+subj+middle:bygizk  # "bend" ;
*búga+verb+strong_II+verb+3+pl+pret+subj+middle:bygisk  # "bend" ;
*búga+verb+strong_II+pp+noun+masc:boginn  # "bend" ;
*búga+verb+strong_II+pp+fem:bogin  # "bend" ;
*búga+verb+strong_II+pp+neut:bogit  # "bend" ;
*búga+verb+strong_II+pp+neut+middle:bogizk  # "bend" ;
tyggva+verb+strong_II+verb+1+sg+pres+indic:tyggv  # "chew" ;
tyggva+verb+strong_II+verb+2+sg+pres+indic:tyggvr  # "chew" ;
tyggva+verb+strong_II+verb+3+sg+pres+indic:tyggvr  # "chew" ;
tyggva+verb+strong_II+verb+1+pl+pres+indic:tyggvum  # "chew" ;
tyggva+verb+strong_II+verb+2+pl+pres+indic:tyggvið  # "chew" ;
tyggva+verb+strong_II+verb+3+pl+pres+indic:tyggva  # "chew" ;
tyggva+verb+strong_II+verb+1+sg+pres+subj:tyggva  # "chew" ;
tyggva+verb+strong_II+verb+2+sg+pres+subj:tyggvir  # "chew" ;
tyggva+verb+strong_II+verb+3+sg+pres+subj:tyggvi  # "chew" ;
tyggva+verb+strong_II+verb+1+pl+pres+subj:tyggvim  # "chew" ;
tyggva+verb+strong_II+verb+2+pl+pres+subj:tyggvið  # "chew" ;
tyggva+verb+strong_II+verb+3+pl+pres+subj:tyggvi  # "chew" ;
tyggva+verb+strong_II+verb+2+sg+imper:tyggv  # "chew" ;
tyggva+verb+strong_II+verb+1+pl+imper:tyggvum  # "chew" ;
tyggva+verb+strong_II+verb+1+pl+imper:tyggvið  # "chew" ;
tyggva+verb+strong_II+verb+1+sg+pres+indic+middle:tyggvumk  # "chew" ;
tyggva+verb+strong_II+verb+2+sg+pres+indic+middle:tyggvsk  # "chew" ;
tyggva+verb+strong_II+verb+3+sg+pres+indic+middle:tyggvsk  # "chew" ;
tyggva+verb+strong_II+verb+1+pl+pres+indic+middle:tyggvumk  # "chew" ;
tyggva+verb+strong_II+verb+2+pl+pres+indic+middle:tyggvizk  # "chew" ;
tyggva+verb+strong_II+verb+3+pl+pres+indic+middle:tyggvask  # "chew" ;
tyggva+verb+strong_II+verb+1+sg+pres+subj+middle:tyggvumk  # "chew" ;
tyggva+verb+strong_II+verb+2+sg+pres+subj+middle:tyggvisk  # "chew" ;
tyggva+verb+strong_II+verb+3+sg+pres+subj+middle:tyggvisk  # "chew" ;
tyggva+verb+strong_II+verb+1+pl+pres+subj+middle:tyggvimk  # "chew" ;
tyggva+verb+strong_II+verb+2+pl+pres+subj+middle:tyggvizk  # "chew" ;
tyggva+verb+strong_II+verb+3+pl+pres+subj+middle:tyggvisk  # "chew" ;
tyggva+verb+strong_II+verb+2+sg+imper+middle:tyggvsk  # "chew" ;
tyggva+verb+strong_II+verb+1+pl+imper+middle:tyggvumk  # "chew" ;
tyggva+verb+strong_II+verb+1+pl+imper+middle:tyggvizk  # "chew" ;
tyggva+verb+strong_II+pres_part+middle:tyggvandisk  # "chew" ;
tyggva+verb+strong_II+pres_part+nom+sg+masc:tyggvandi  # "chew" ;
tyggva+verb+strong_II+pres_part+acc+sg+masc:tyggvanda  # "chew" ;
tyggva+verb+strong_II+pres_part+gen+sg+masc:tyggvanda  # "chew" ;
tyggva+verb+strong_II+pres_part+dat+sg+masc:tyggvanda  # "chew" ;
tyggva+verb+strong_II+pres_part+nom+sg+fem:tyggvandi  # "chew" ;
tyggva+verb+strong_II+pres_part+acc+sg+fem:tyggvandi  # "chew" ;
tyggva+verb+strong_II+pres_part+gen+sg+fem:tyggvandi  # "chew" ;
tyggva+verb+strong_II+pres_part+dat+sg+fem:tyggvandi  # "chew" ;
tyggva+verb+strong_II+pres_part+nom+sg+neut:tyggvanda  # "chew" ;
tyggva+verb+strong_II+pres_part+acc+sg+neut:tyggvanda  # "chew" ;
tyggva+verb+strong_II+pres_part+gen+sg+neut:tyggvanda  # "chew" ;
tyggva+verb+strong_II+pres_part+dat+sg+neut:tyggvanda  # "chew" ;
tyggva+verb+strong_II+pres_part+nom+pl+masc:tyggvandi  # "chew" ;
tyggva+verb+strong_II+pres_part+acc+pl+masc:tyggvandi  # "chew" ;
tyggva+verb+strong_II+pres_part+gen+pl+masc:tyggvandi  # "chew" ;
tyggva+verb+strong_II+pres_part+dat+pl+masc:tyggvundum  # "chew" ;
tyggva+verb+strong_II+pres_part+nom+pl+fem:tyggvandi  # "chew" ;
tyggva+verb+strong_II+pres_part+acc+pl+fem:tyggvandi  # "chew" ;
tyggva+verb+strong_II+pres_part+gen+pl+fem:tyggvandi  # "chew" ;
tyggva+verb+strong_II+pres_part+dat+pl+fem:tyggvundum  # "chew" ;
tyggva+verb+strong_II+pres_part+nom+pl+neut:tyggvandi  # "chew" ;
tyggva+verb+strong_II+pres_part+acc+pl+neut:tyggvandi  # "chew" ;
tyggva+verb+strong_II+pres_part+gen+pl+neut:tyggvandi  # "chew" ;
tyggva+verb+strong_II+pres_part+dat+pl+neut:tyggvundum  # "chew" ;
tyggva+verb+strong_II+verb+1+sg+pret+indic:tǫgk  # "chew" ;
tyggva+verb+strong_II+verb+2+sg+pret+indic:tǫggt  # "chew" ;
tyggva+verb+strong_II+verb+3+sg+pret+indic:tǫgk  # "chew" ;
tyggva+verb+strong_II+verb+1+sg+pret+indic+middle:tǫggumk  # "chew" ;
tyggva+verb+strong_II+verb+2+sg+pret+indic+middle:tǫggzk  # "chew" ;
tyggva+verb+strong_II+verb+3+sg+pret+indic+middle:tǫggsk  # "chew" ;
tyggva+verb+strong_II+verb+1+pl+pret+indic:tuggum  # "chew" ;
tyggva+verb+strong_II+verb+2+pl+pret+indic:tugguð  # "chew" ;
tyggva+verb+strong_II+verb+3+pl+pret+indic:tuggu  # "chew" ;
tyggva+verb+strong_II+verb+1+sg+pret+subj:tygga  # "chew" ;
tyggva+verb+strong_II+verb+2+sg+pret+subj:tyggir  # "chew" ;
tyggva+verb+strong_II+verb+3+sg+pret+subj:tyggi  # "chew" ;
tyggva+verb+strong_II+verb+1+pl+pret+subj:tyggim  # "chew" ;
tyggva+verb+strong_II+verb+2+pl+pret+subj:tyggið  # "chew" ;
tyggva+verb+strong_II+verb+3+pl+pret+subj:tyggi  # "chew" ;
tyggva+verb+strong_II+verb+1+pl+pret+indic+middle:tuggumk  # "chew" ;
tyggva+verb+strong_II+verb+2+pl+pret+indic+middle:tugguzk  # "chew" ;
tyggva+verb+strong_II+verb+3+pl+pret+indic+middle:tuggusk  # "chew" ;
tyggva+verb+strong_II+verb+1+sg+pret+subj+middle:tyggumk  # "chew" ;
tyggva+verb+strong_II+verb+2+sg+pret+subj+middle:tyggisk  # "chew" ;
tyggva+verb+strong_II+verb+3+sg+pret+subj+middle:tyggisk  # "chew" ;
tyggva+verb+strong_II+verb+1+pl+pret+subj+middle:tyggimk  # "chew" ;
tyggva+verb+strong_II+verb+2+pl+pret+subj+middle:tyggizk  # "chew" ;
tyggva+verb+strong_II+verb+3+pl+pret+subj+middle:tyggisk  # "chew" ;
tyggva+verb+strong_II+pp+noun+masc:tuginn  # "chew" ;
tyggva+verb+strong_II+pp+fem:tugin  # "chew" ;
tyggva+verb+strong_II+pp+neut:tugit  # "chew" ;
tyggva+verb+strong_II+pp+neut+middle:tugizk  # "chew" ;
hnǫggva+verb+strong_II+verb+1+sg+pres+indic:hnøggv  # "stagger, rob" ;
hnǫggva+verb+strong_II+verb+2+sg+pres+indic:hnøggvr  # "stagger, rob" ;
hnǫggva+verb+strong_II+verb+3+sg+pres+indic:hnøggvr  # "stagger, rob" ;
hnǫggva+verb+strong_II+verb+1+pl+pres+indic:hnǫggvum  # "stagger, rob" ;
hnǫggva+verb+strong_II+verb+2+pl+pres+indic:hnǫggvið  # "stagger, rob" ;
hnǫggva+verb+strong_II+verb+3+pl+pres+indic:hnǫggva  # "stagger, rob" ;
hnǫggva+verb+strong_II+verb+1+sg+pres+subj:hnǫggva  # "stagger, rob" ;
hnǫggva+verb+strong_II+verb+2+sg+pres+subj:hnǫggvir  # "stagger, rob" ;
hnǫggva+verb+strong_II+verb+3+sg+pres+subj:hnǫggvi  # "stagger, rob" ;
hnǫggva+verb+strong_II+verb+1+pl+pres+subj:hnǫggvim  # "stagger, rob" ;
hnǫggva+verb+strong_II+verb+2+pl+pres+subj:hnǫggvið  # "stagger, rob" ;
hnǫggva+verb+strong_II+verb+3+pl+pres+subj:hnǫggvi  # "stagger, rob" ;
hnǫggva+verb+strong_II+verb+2+sg+imper:hnǫggv  # "stagger, rob" ;
hnǫggva+verb+strong_II+verb+1+pl+imper:hnǫggvum  # "stagger, rob" ;
hnǫggva+verb+strong_II+verb+1+pl+imper:hnǫggvið  # "stagger, rob" ;
hnǫggva+verb+strong_II+verb+1+sg+pres+indic+middle:hnǫggvumk  # "stagger, rob" ;
hnǫggva+verb+strong_II+verb+2+sg+pres+indic+middle:hnøggvsk  # "stagger, rob" ;
hnǫggva+verb+strong_II+verb+3+sg+pres+indic+middle:hnøggvsk  # "stagger, rob" ;
hnǫggva+verb+strong_II+verb+1+pl+pres+indic+middle:hnǫggvumk  # "stagger, rob" ;
hnǫggva+verb+strong_II+verb+2+pl+pres+indic+middle:hnǫggvizk  # "stagger, rob" ;
hnǫggva+verb+strong_II+verb+3+pl+pres+indic+middle:hnǫggvask  # "stagger, rob" ;
hnǫggva+verb+strong_II+verb+1+sg+pres+subj+middle:hnǫggvumk  # "stagger, rob" ;
hnǫggva+verb+strong_II+verb+2+sg+pres+subj+middle:hnǫggvisk  # "stagger, rob" ;
hnǫggva+verb+strong_II+verb+3+sg+pres+subj+middle:hnǫggvisk  # "stagger, rob" ;
hnǫggva+verb+strong_II+verb+1+pl+pres+subj+middle:hnǫggvimk  # "stagger, rob" ;
hnǫggva+verb+strong_II+verb+2+pl+pres+subj+middle:hnǫggvizk  # "stagger, rob" ;
hnǫggva+verb+strong_II+verb+3+pl+pres+subj+middle:hnǫggvisk  # "stagger, rob" ;
hnǫggva+verb+strong_II+verb+2+sg+imper+middle:hnǫggvsk  # "stagger, rob" ;
hnǫggva+verb+strong_II+verb+1+pl+imper+middle:hnǫggvumk  # "stagger, rob" ;
hnǫggva+verb+strong_II+verb+1+pl+imper+middle:hnǫggvizk  # "stagger, rob" ;
hnǫggva+verb+strong_II+pres_part+middle:hnǫggvandisk  # "stagger, rob" ;
hnǫggva+verb+strong_II+pres_part+nom+sg+masc:hnǫggvandi  # "stagger, rob" ;
hnǫggva+verb+strong_II+pres_part+acc+sg+masc:hnǫggvanda  # "stagger, rob" ;
hnǫggva+verb+strong_II+pres_part+gen+sg+masc:hnǫggvanda  # "stagger, rob" ;
hnǫggva+verb+strong_II+pres_part+dat+sg+masc:hnǫggvanda  # "stagger, rob" ;
hnǫggva+verb+strong_II+pres_part+nom+sg+fem:hnǫggvandi  # "stagger, rob" ;
hnǫggva+verb+strong_II+pres_part+acc+sg+fem:hnǫggvandi  # "stagger, rob" ;
hnǫggva+verb+strong_II+pres_part+gen+sg+fem:hnǫggvandi  # "stagger, rob" ;
hnǫggva+verb+strong_II+pres_part+dat+sg+fem:hnǫggvandi  # "stagger, rob" ;
hnǫggva+verb+strong_II+pres_part+nom+sg+neut:hnǫggvanda  # "stagger, rob" ;
hnǫggva+verb+strong_II+pres_part+acc+sg+neut:hnǫggvanda  # "stagger, rob" ;
hnǫggva+verb+strong_II+pres_part+gen+sg+neut:hnǫggvanda  # "stagger, rob" ;
hnǫggva+verb+strong_II+pres_part+dat+sg+neut:hnǫggvanda  # "stagger, rob" ;
hnǫggva+verb+strong_II+pres_part+nom+pl+masc:hnǫggvandi  # "stagger, rob" ;
hnǫggva+verb+strong_II+pres_part+acc+pl+masc:hnǫggvandi  # "stagger, rob" ;
hnǫggva+verb+strong_II+pres_part+gen+pl+masc:hnǫggvandi  # "stagger, rob" ;
hnǫggva+verb+strong_II+pres_part+dat+pl+masc:hnǫggvundum  # "stagger, rob" ;
hnǫggva+verb+strong_II+pres_part+nom+pl+fem:hnǫggvandi  # "stagger, rob" ;
hnǫggva+verb+strong_II+pres_part+acc+pl+fem:hnǫggvandi  # "stagger, rob" ;
hnǫggva+verb+strong_II+pres_part+gen+pl+fem:hnǫggvandi  # "stagger, rob" ;
hnǫggva+verb+strong_II+pres_part+dat+pl+fem:hnǫggvundum  # "stagger, rob" ;
hnǫggva+verb+strong_II+pres_part+nom+pl+neut:hnǫggvandi  # "stagger, rob" ;
hnǫggva+verb+strong_II+pres_part+acc+pl+neut:hnǫggvandi  # "stagger, rob" ;
hnǫggva+verb+strong_II+pres_part+gen+pl+neut:hnǫggvandi  # "stagger, rob" ;
hnǫggva+verb+strong_II+pres_part+dat+pl+neut:hnǫggvundum  # "stagger, rob" ;
hnǫggva+verb+strong_II+verb+1+sg+pret+indic:hnǫgk  # "stagger, rob" ;
hnǫggva+verb+strong_II+verb+2+sg+pret+indic:hnǫggt  # "stagger, rob" ;
hnǫggva+verb+strong_II+verb+3+sg+pret+indic:hnǫgk  # "stagger, rob" ;
hnǫggva+verb+strong_II+verb+1+sg+pret+indic+middle:hnǫggumk  # "stagger, rob" ;
hnǫggva+verb+strong_II+verb+2+sg+pret+indic+middle:hnǫggzk  # "stagger, rob" ;
hnǫggva+verb+strong_II+verb+3+sg+pret+indic+middle:hnǫggsk  # "stagger, rob" ;
hnǫggva+verb+strong_II+pp+noun+masc:hnugginn  # "stagger, rob" ;
hnǫggva+verb+strong_II+pp+fem:hnuggin  # "stagger, rob" ;
hnǫggva+verb+strong_II+pp+neut:hnuggit  # "stagger, rob" ;
hnǫggva+verb+strong_II+pp+neut+middle:hnuggizk  # "stagger, rob" ;
hnǫggva+verb+strong_II+verb+1+sg+pres+indic:hnyggje  # "stagger, rob" ;
hnǫggva+verb+strong_II+verb+2+sg+pres+indic:hnyggjer  # "stagger, rob" ;
hnǫggva+verb+strong_II+verb+3+sg+pres+indic:hnyggjer  # "stagger, rob" ;
hnǫggva+verb+strong_II+verb+1+pl+pres+indic:hnyggjǫum  # "stagger, rob" ;
hnǫggva+verb+strong_II+verb+2+pl+pres+indic:hnyggjaið  # "stagger, rob" ;
hnǫggva+verb+strong_II+verb+3+pl+pres+indic:hnyggjaa  # "stagger, rob" ;
hnǫggva+verb+strong_II+verb+1+sg+pres+subj:hnyggjaa  # "stagger, rob" ;
hnǫggva+verb+strong_II+verb+2+sg+pres+subj:hnyggjair  # "stagger, rob" ;
hnǫggva+verb+strong_II+verb+3+sg+pres+subj:hnyggjai  # "stagger, rob" ;
hnǫggva+verb+strong_II+verb+1+pl+pres+subj:hnyggjaim  # "stagger, rob" ;
hnǫggva+verb+strong_II+verb+2+pl+pres+subj:hnyggjaið  # "stagger, rob" ;
hnǫggva+verb+strong_II+verb+3+pl+pres+subj:hnyggjai  # "stagger, rob" ;
hnǫggva+verb+strong_II+verb+2+sg+imper:hnyggja  # "stagger, rob" ;
hnǫggva+verb+strong_II+verb+1+pl+imper:hnyggjǫum  # "stagger, rob" ;
hnǫggva+verb+strong_II+verb+1+pl+imper:hnyggjaið  # "stagger, rob" ;
hnǫggva+verb+strong_II+verb+1+sg+pres+indic+middle:hnyggjǫumk  # "stagger, rob" ;
hnǫggva+verb+strong_II+verb+2+sg+pres+indic+middle:hnyggjesk  # "stagger, rob" ;
hnǫggva+verb+strong_II+verb+3+sg+pres+indic+middle:hnyggjesk  # "stagger, rob" ;
hnǫggva+verb+strong_II+verb+1+pl+pres+indic+middle:hnyggjǫumk  # "stagger, rob" ;
hnǫggva+verb+strong_II+verb+2+pl+pres+indic+middle:hnyggjaizk  # "stagger, rob" ;
hnǫggva+verb+strong_II+verb+3+pl+pres+indic+middle:hnyggjaask  # "stagger, rob" ;
hnǫggva+verb+strong_II+verb+1+sg+pres+subj+middle:hnyggjǫumk  # "stagger, rob" ;
hnǫggva+verb+strong_II+verb+2+sg+pres+subj+middle:hnyggjaisk  # "stagger, rob" ;
hnǫggva+verb+strong_II+verb+3+sg+pres+subj+middle:hnyggjaisk  # "stagger, rob" ;
hnǫggva+verb+strong_II+verb+1+pl+pres+subj+middle:hnyggjaimk  # "stagger, rob" ;
hnǫggva+verb+strong_II+verb+2+pl+pres+subj+middle:hnyggjaizk  # "stagger, rob" ;
hnǫggva+verb+strong_II+verb+3+pl+pres+subj+middle:hnyggjaisk  # "stagger, rob" ;
hnǫggva+verb+strong_II+verb+2+sg+imper+middle:hnyggjask  # "stagger, rob" ;
hnǫggva+verb+strong_II+verb+1+pl+imper+middle:hnyggjǫumk  # "stagger, rob" ;
hnǫggva+verb+strong_II+verb+1+pl+imper+middle:hnyggjaizk  # "stagger, rob" ;
hnǫggva+verb+strong_II+pres_part+middle:hnyggjaandisk  # "stagger, rob" ;
hnǫggva+verb+strong_II+pres_part+nom+sg+masc:hnyggjaandi  # "stagger, rob" ;
hnǫggva+verb+strong_II+pres_part+acc+sg+masc:hnyggjaanda  # "stagger, rob" ;
hnǫggva+verb+strong_II+pres_part+gen+sg+masc:hnyggjaanda  # "stagger, rob" ;
hnǫggva+verb+strong_II+pres_part+dat+sg+masc:hnyggjaanda  # "stagger, rob" ;
hnǫggva+verb+strong_II+pres_part+nom+sg+fem:hnyggjaandi  # "stagger, rob" ;
hnǫggva+verb+strong_II+pres_part+acc+sg+fem:hnyggjaandi  # "stagger, rob" ;
hnǫggva+verb+strong_II+pres_part+gen+sg+fem:hnyggjaandi  # "stagger, rob" ;
hnǫggva+verb+strong_II+pres_part+dat+sg+fem:hnyggjaandi  # "stagger, rob" ;
hnǫggva+verb+strong_II+pres_part+nom+sg+neut:hnyggjaanda  # "stagger, rob" ;
hnǫggva+verb+strong_II+pres_part+acc+sg+neut:hnyggjaanda  # "stagger, rob" ;
hnǫggva+verb+strong_II+pres_part+gen+sg+neut:hnyggjaanda  # "stagger, rob" ;
hnǫggva+verb+strong_II+pres_part+dat+sg+neut:hnyggjaanda  # "stagger, rob" ;
hnǫggva+verb+strong_II+pres_part+nom+pl+masc:hnyggjaandi  # "stagger, rob" ;
hnǫggva+verb+strong_II+pres_part+acc+pl+masc:hnyggjaandi  # "stagger, rob" ;
hnǫggva+verb+strong_II+pres_part+gen+pl+masc:hnyggjaandi  # "stagger, rob" ;
hnǫggva+verb+strong_II+pres_part+dat+pl+masc:hnyggjǫundum  # "stagger, rob" ;
hnǫggva+verb+strong_II+pres_part+nom+pl+fem:hnyggjaandi  # "stagger, rob" ;
hnǫggva+verb+strong_II+pres_part+acc+pl+fem:hnyggjaandi  # "stagger, rob" ;
hnǫggva+verb+strong_II+pres_part+gen+pl+fem:hnyggjaandi  # "stagger, rob" ;
hnǫggva+verb+strong_II+pres_part+dat+pl+fem:hnyggjǫundum  # "stagger, rob" ;
hnǫggva+verb+strong_II+pres_part+nom+pl+neut:hnyggjaandi  # "stagger, rob" ;
hnǫggva+verb+strong_II+pres_part+acc+pl+neut:hnyggjaandi  # "stagger, rob" ;
hnǫggva+verb+strong_II+pres_part+gen+pl+neut:hnyggjaandi  # "stagger, rob" ;
hnǫggva+verb+strong_II+pres_part+dat+pl+neut:hnyggjǫundum  # "stagger, rob" ;
gyggva+verb+strong_II+verb+1+sg+pres+indic:gyggv  # "frighten" ;
gyggva+verb+strong_II+verb+2+sg+pres+indic:gyggvr  # "frighten" ;
gyggva+verb+strong_II+verb+3+sg+pres+indic:gyggvr  # "frighten" ;
gyggva+verb+strong_II+verb+1+pl+pres+indic:gyggvum  # "frighten" ;
gyggva+verb+strong_II+verb+2+pl+pres+indic:gyggvið  # "frighten" ;
gyggva+verb+strong_II+verb+3+pl+pres+indic:gyggva  # "frighten" ;
gyggva+verb+strong_II+verb+1+sg+pres+subj:gyggva  # "frighten" ;
gyggva+verb+strong_II+verb+2+sg+pres+subj:gyggvir  # "frighten" ;
gyggva+verb+strong_II+verb+3+sg+pres+subj:gyggvi  # "frighten" ;
gyggva+verb+strong_II+verb+1+pl+pres+subj:gyggvim  # "frighten" ;
gyggva+verb+strong_II+verb+2+pl+pres+subj:gyggvið  # "frighten" ;
gyggva+verb+strong_II+verb+3+pl+pres+subj:gyggvi  # "frighten" ;
gyggva+verb+strong_II+verb+2+sg+imper:gyggv  # "frighten" ;
gyggva+verb+strong_II+verb+1+pl+imper:gyggvum  # "frighten" ;
gyggva+verb+strong_II+verb+1+pl+imper:gyggvið  # "frighten" ;
gyggva+verb+strong_II+verb+1+sg+pres+indic+middle:gyggvumk  # "frighten" ;
gyggva+verb+strong_II+verb+2+sg+pres+indic+middle:gyggvsk  # "frighten" ;
gyggva+verb+strong_II+verb+3+sg+pres+indic+middle:gyggvsk  # "frighten" ;
gyggva+verb+strong_II+verb+1+pl+pres+indic+middle:gyggvumk  # "frighten" ;
gyggva+verb+strong_II+verb+2+pl+pres+indic+middle:gyggvizk  # "frighten" ;
gyggva+verb+strong_II+verb+3+pl+pres+indic+middle:gyggvask  # "frighten" ;
gyggva+verb+strong_II+verb+1+sg+pres+subj+middle:gyggvumk  # "frighten" ;
gyggva+verb+strong_II+verb+2+sg+pres+subj+middle:gyggvisk  # "frighten" ;
gyggva+verb+strong_II+verb+3+sg+pres+subj+middle:gyggvisk  # "frighten" ;
gyggva+verb+strong_II+verb+1+pl+pres+subj+middle:gyggvimk  # "frighten" ;
gyggva+verb+strong_II+verb+2+pl+pres+subj+middle:gyggvizk  # "frighten" ;
gyggva+verb+strong_II+verb+3+pl+pres+subj+middle:gyggvisk  # "frighten" ;
gyggva+verb+strong_II+verb+2+sg+imper+middle:gyggvsk  # "frighten" ;
gyggva+verb+strong_II+verb+1+pl+imper+middle:gyggvumk  # "frighten" ;
gyggva+verb+strong_II+verb+1+pl+imper+middle:gyggvizk  # "frighten" ;
gyggva+verb+strong_II+pres_part+middle:gyggvandisk  # "frighten" ;
gyggva+verb+strong_II+pres_part+nom+sg+masc:gyggvandi  # "frighten" ;
gyggva+verb+strong_II+pres_part+acc+sg+masc:gyggvanda  # "frighten" ;
gyggva+verb+strong_II+pres_part+gen+sg+masc:gyggvanda  # "frighten" ;
gyggva+verb+strong_II+pres_part+dat+sg+masc:gyggvanda  # "frighten" ;
gyggva+verb+strong_II+pres_part+nom+sg+fem:gyggvandi  # "frighten" ;
gyggva+verb+strong_II+pres_part+acc+sg+fem:gyggvandi  # "frighten" ;
gyggva+verb+strong_II+pres_part+gen+sg+fem:gyggvandi  # "frighten" ;
gyggva+verb+strong_II+pres_part+dat+sg+fem:gyggvandi  # "frighten" ;
gyggva+verb+strong_II+pres_part+nom+sg+neut:gyggvanda  # "frighten" ;
gyggva+verb+strong_II+pres_part+acc+sg+neut:gyggvanda  # "frighten" ;
gyggva+verb+strong_II+pres_part+gen+sg+neut:gyggvanda  # "frighten" ;
gyggva+verb+strong_II+pres_part+dat+sg+neut:gyggvanda  # "frighten" ;
gyggva+verb+strong_II+pres_part+nom+pl+masc:gyggvandi  # "frighten" ;
gyggva+verb+strong_II+pres_part+acc+pl+masc:gyggvandi  # "frighten" ;
gyggva+verb+strong_II+pres_part+gen+pl+masc:gyggvandi  # "frighten" ;
gyggva+verb+strong_II+pres_part+dat+pl+masc:gyggvundum  # "frighten" ;
gyggva+verb+strong_II+pres_part+nom+pl+fem:gyggvandi  # "frighten" ;
gyggva+verb+strong_II+pres_part+acc+pl+fem:gyggvandi  # "frighten" ;
gyggva+verb+strong_II+pres_part+gen+pl+fem:gyggvandi  # "frighten" ;
gyggva+verb+strong_II+pres_part+dat+pl+fem:gyggvundum  # "frighten" ;
gyggva+verb+strong_II+pres_part+nom+pl+neut:gyggvandi  # "frighten" ;
gyggva+verb+strong_II+pres_part+acc+pl+neut:gyggvandi  # "frighten" ;
gyggva+verb+strong_II+pres_part+gen+pl+neut:gyggvandi  # "frighten" ;
gyggva+verb+strong_II+pres_part+dat+pl+neut:gyggvundum  # "frighten" ;
gyggva+verb+strong_II+pp+noun+masc:gugginn  # "frighten" ;
gyggva+verb+strong_II+pp+fem:guggin  # "frighten" ;
gyggva+verb+strong_II+pp+neut:guggit  # "frighten" ;
gyggva+verb+strong_II+pp+neut+middle:guggizk  # "frighten" ;
spinna+verb+strong_III+verb+1+sg+pres+indic:spinn  # "spin" ;
spinna+verb+strong_III+verb+2+sg+pres+indic:spinnn  # "spin" ;
spinna+verb+strong_III+verb+3+sg+pres+indic:spinnn  # "spin" ;
spinna+verb+strong_III+verb+1+pl+pres+indic:spinnum  # "spin" ;
spinna+verb+strong_III+verb+2+pl+pres+indic:spinnið  # "spin" ;
spinna+verb+strong_III+verb+3+pl+pres+indic:spinna  # "spin" ;
spinna+verb+strong_III+verb+1+sg+pres+subj:spinna  # "spin" ;
spinna+verb+strong_III+verb+2+sg+pres+subj:spinnir  # "spin" ;
spinna+verb+strong_III+verb+3+sg+pres+subj:spinni  # "spin" ;
spinna+verb+strong_III+verb+1+pl+pres+subj:spinnim  # "spin" ;
spinna+verb+strong_III+verb+2+pl+pres+subj:spinnið  # "spin" ;
spinna+verb+strong_III+verb+3+pl+pres+subj:spinni  # "spin" ;
spinna+verb+strong_III+verb+2+sg+imper:spinn  # "spin" ;
spinna+verb+strong_III+verb+1+pl+imper:spinnum  # "spin" ;
spinna+verb+strong_III+verb+1+pl+imper:spinnið  # "spin" ;
spinna+verb+strong_III+verb+1+sg+pres+indic+middle:spinnumk  # "spin" ;
spinna+verb+strong_III+verb+2+sg+pres+indic+middle:spinnsk  # "spin" ;
spinna+verb+strong_III+verb+3+sg+pres+indic+middle:spinnsk  # "spin" ;
spinna+verb+strong_III+verb+1+pl+pres+indic+middle:spinnumk  # "spin" ;
spinna+verb+strong_III+verb+2+pl+pres+indic+middle:spinnizk  # "spin" ;
spinna+verb+strong_III+verb+3+pl+pres+indic+middle:spinnask  # "spin" ;
spinna+verb+strong_III+verb+1+sg+pres+subj+middle:spinnumk  # "spin" ;
spinna+verb+strong_III+verb+2+sg+pres+subj+middle:spinnisk  # "spin" ;
spinna+verb+strong_III+verb+3+sg+pres+subj+middle:spinnisk  # "spin" ;
spinna+verb+strong_III+verb+1+pl+pres+subj+middle:spinnimk  # "spin" ;
spinna+verb+strong_III+verb+2+pl+pres+subj+middle:spinnizk  # "spin" ;
spinna+verb+strong_III+verb+3+pl+pres+subj+middle:spinnisk  # "spin" ;
spinna+verb+strong_III+verb+2+sg+imper+middle:spinnsk  # "spin" ;
spinna+verb+strong_III+verb+1+pl+imper+middle:spinnumk  # "spin" ;
spinna+verb+strong_III+verb+1+pl+imper+middle:spinnizk  # "spin" ;
spinna+verb+strong_III+pres_part+middle:spinnandisk  # "spin" ;
spinna+verb+strong_III+pres_part+nom+sg+masc:spinnandi  # "spin" ;
spinna+verb+strong_III+pres_part+acc+sg+masc:spinnanda  # "spin" ;
spinna+verb+strong_III+pres_part+gen+sg+masc:spinnanda  # "spin" ;
spinna+verb+strong_III+pres_part+dat+sg+masc:spinnanda  # "spin" ;
spinna+verb+strong_III+pres_part+nom+sg+fem:spinnandi  # "spin" ;
spinna+verb+strong_III+pres_part+acc+sg+fem:spinnandi  # "spin" ;
spinna+verb+strong_III+pres_part+gen+sg+fem:spinnandi  # "spin" ;
spinna+verb+strong_III+pres_part+dat+sg+fem:spinnandi  # "spin" ;
spinna+verb+strong_III+pres_part+nom+sg+neut:spinnanda  # "spin" ;
spinna+verb+strong_III+pres_part+acc+sg+neut:spinnanda  # "spin" ;
spinna+verb+strong_III+pres_part+gen+sg+neut:spinnanda  # "spin" ;
spinna+verb+strong_III+pres_part+dat+sg+neut:spinnanda  # "spin" ;
spinna+verb+strong_III+pres_part+nom+pl+masc:spinnandi  # "spin" ;
spinna+verb+strong_III+pres_part+acc+pl+masc:spinnandi  # "spin" ;
spinna+verb+strong_III+pres_part+gen+pl+masc:spinnandi  # "spin" ;
spinna+verb+strong_III+pres_part+dat+pl+masc:spinnundum  # "spin" ;
spinna+verb+strong_III+pres_part+nom+pl+fem:spinnandi  # "spin" ;
spinna+verb+strong_III+pres_part+acc+pl+fem:spinnandi  # "spin" ;
spinna+verb+strong_III+pres_part+gen+pl+fem:spinnandi  # "spin" ;
spinna+verb+strong_III+pres_part+dat+pl+fem:spinnundum  # "spin" ;
spinna+verb+strong_III+pres_part+nom+pl+neut:spinnandi  # "spin" ;
spinna+verb+strong_III+pres_part+acc+pl+neut:spinnandi  # "spin" ;
spinna+verb+strong_III+pres_part+gen+pl+neut:spinnandi  # "spin" ;
spinna+verb+strong_III+pres_part+dat+pl+neut:spinnundum  # "spin" ;
spinna+verb+strong_III+verb+1+sg+pret+indic:spann  # "spin" ;
spinna+verb+strong_III+verb+2+sg+pret+indic:spannt  # "spin" ;
spinna+verb+strong_III+verb+3+sg+pret+indic:spann  # "spin" ;
spinna+verb+strong_III+verb+1+sg+pret+indic+middle:spannumk  # "spin" ;
spinna+verb+strong_III+verb+2+sg+pret+indic+middle:spannzk  # "spin" ;
spinna+verb+strong_III+verb+3+sg+pret+indic+middle:spannsk  # "spin" ;
spinna+verb+strong_III+verb+1+pl+pret+indic:spunnum  # "spin" ;
spinna+verb+strong_III+verb+2+pl+pret+indic:spunnuð  # "spin" ;
spinna+verb+strong_III+verb+3+pl+pret+indic:spunnu  # "spin" ;
spinna+verb+strong_III+verb+1+sg+pret+subj:spynna  # "spin" ;
spinna+verb+strong_III+verb+2+sg+pret+subj:spynnir  # "spin" ;
spinna+verb+strong_III+verb+3+sg+pret+subj:spynni  # "spin" ;
spinna+verb+strong_III+verb+1+pl+pret+subj:spynnim  # "spin" ;
spinna+verb+strong_III+verb+2+pl+pret+subj:spynnið  # "spin" ;
spinna+verb+strong_III+verb+3+pl+pret+subj:spynni  # "spin" ;
spinna+verb+strong_III+verb+1+pl+pret+indic+middle:spunnumk  # "spin" ;
spinna+verb+strong_III+verb+2+pl+pret+indic+middle:spunnuzk  # "spin" ;
spinna+verb+strong_III+verb+3+pl+pret+indic+middle:spunnusk  # "spin" ;
spinna+verb+strong_III+verb+1+sg+pret+subj+middle:spynnumk  # "spin" ;
spinna+verb+strong_III+verb+2+sg+pret+subj+middle:spynnisk  # "spin" ;
spinna+verb+strong_III+verb+3+sg+pret+subj+middle:spynnisk  # "spin" ;
spinna+verb+strong_III+verb+1+pl+pret+subj+middle:spynnimk  # "spin" ;
spinna+verb+strong_III+verb+2+pl+pret+subj+middle:spynnizk  # "spin" ;
spinna+verb+strong_III+verb+3+pl+pret+subj+middle:spynnisk  # "spin" ;
spinna+verb+strong_III+pp+noun+masc:spunnininn  # "spin" ;
spinna+verb+strong_III+pp+fem:spunninin  # "spin" ;
spinna+verb+strong_III+pp+neut:spunninit  # "spin" ;
spinna+verb+strong_III+pp+neut+middle:spunninizk  # "spin" ;
rinna+verb+strong_III+verb+1+sg+pres+indic:rinn  # "run" ;
rinna+verb+strong_III+verb+2+sg+pres+indic:rinnn  # "run" ;
rinna+verb+strong_III+verb+3+sg+pres+indic:rinnn  # "run" ;
rinna+verb+strong_III+verb+1+pl+pres+indic:rinnum  # "run" ;
rinna+verb+strong_III+verb+2+pl+pres+indic:rinnið  # "run" ;
rinna+verb+strong_III+verb+3+pl+pres+indic:rinna  # "run" ;
rinna+verb+strong_III+verb+1+sg+pres+subj:rinna  # "run" ;
rinna+verb+strong_III+verb+2+sg+pres+subj:rinnir  # "run" ;
rinna+verb+strong_III+verb+3+sg+pres+subj:rinni  # "run" ;
rinna+verb+strong_III+verb+1+pl+pres+subj:rinnim  # "run" ;
rinna+verb+strong_III+verb+2+pl+pres+subj:rinnið  # "run" ;
rinna+verb+strong_III+verb+3+pl+pres+subj:rinni  # "run" ;
rinna+verb+strong_III+verb+2+sg+imper:rinn  # "run" ;
rinna+verb+strong_III+verb+1+pl+imper:rinnum  # "run" ;
rinna+verb+strong_III+verb+1+pl+imper:rinnið  # "run" ;
rinna+verb+strong_III+verb+1+sg+pres+indic+middle:rinnumk  # "run" ;
rinna+verb+strong_III+verb+2+sg+pres+indic+middle:rinnsk  # "run" ;
rinna+verb+strong_III+verb+3+sg+pres+indic+middle:rinnsk  # "run" ;
rinna+verb+strong_III+verb+1+pl+pres+indic+middle:rinnumk  # "run" ;
rinna+verb+strong_III+verb+2+pl+pres+indic+middle:rinnizk  # "run" ;
rinna+verb+strong_III+verb+3+pl+pres+indic+middle:rinnask  # "run" ;
rinna+verb+strong_III+verb+1+sg+pres+subj+middle:rinnumk  # "run" ;
rinna+verb+strong_III+verb+2+sg+pres+subj+middle:rinnisk  # "run" ;
rinna+verb+strong_III+verb+3+sg+pres+subj+middle:rinnisk  # "run" ;
rinna+verb+strong_III+verb+1+pl+pres+subj+middle:rinnimk  # "run" ;
rinna+verb+strong_III+verb+2+pl+pres+subj+middle:rinnizk  # "run" ;
rinna+verb+strong_III+verb+3+pl+pres+subj+middle:rinnisk  # "run" ;
rinna+verb+strong_III+verb+2+sg+imper+middle:rinnsk  # "run" ;
rinna+verb+strong_III+verb+1+pl+imper+middle:rinnumk  # "run" ;
rinna+verb+strong_III+verb+1+pl+imper+middle:rinnizk  # "run" ;
rinna+verb+strong_III+pres_part+middle:rinnandisk  # "run" ;
rinna+verb+strong_III+pres_part+nom+sg+masc:rinnandi  # "run" ;
rinna+verb+strong_III+pres_part+acc+sg+masc:rinnanda  # "run" ;
rinna+verb+strong_III+pres_part+gen+sg+masc:rinnanda  # "run" ;
rinna+verb+strong_III+pres_part+dat+sg+masc:rinnanda  # "run" ;
rinna+verb+strong_III+pres_part+nom+sg+fem:rinnandi  # "run" ;
rinna+verb+strong_III+pres_part+acc+sg+fem:rinnandi  # "run" ;
rinna+verb+strong_III+pres_part+gen+sg+fem:rinnandi  # "run" ;
rinna+verb+strong_III+pres_part+dat+sg+fem:rinnandi  # "run" ;
rinna+verb+strong_III+pres_part+nom+sg+neut:rinnanda  # "run" ;
rinna+verb+strong_III+pres_part+acc+sg+neut:rinnanda  # "run" ;
rinna+verb+strong_III+pres_part+gen+sg+neut:rinnanda  # "run" ;
rinna+verb+strong_III+pres_part+dat+sg+neut:rinnanda  # "run" ;
rinna+verb+strong_III+pres_part+nom+pl+masc:rinnandi  # "run" ;
rinna+verb+strong_III+pres_part+acc+pl+masc:rinnandi  # "run" ;
rinna+verb+strong_III+pres_part+gen+pl+masc:rinnandi  # "run" ;
rinna+verb+strong_III+pres_part+dat+pl+masc:rinnundum  # "run" ;
rinna+verb+strong_III+pres_part+nom+pl+fem:rinnandi  # "run" ;
rinna+verb+strong_III+pres_part+acc+pl+fem:rinnandi  # "run" ;
rinna+verb+strong_III+pres_part+gen+pl+fem:rinnandi  # "run" ;
rinna+verb+strong_III+pres_part+dat+pl+fem:rinnundum  # "run" ;
rinna+verb+strong_III+pres_part+nom+pl+neut:rinnandi  # "run" ;
rinna+verb+strong_III+pres_part+acc+pl+neut:rinnandi  # "run" ;
rinna+verb+strong_III+pres_part+gen+pl+neut:rinnandi  # "run" ;
rinna+verb+strong_III+pres_part+dat+pl+neut:rinnundum  # "run" ;
rinna+verb+strong_III+verb+1+sg+pret+indic:rann  # "run" ;
rinna+verb+strong_III+verb+2+sg+pret+indic:rannt  # "run" ;
rinna+verb+strong_III+verb+3+sg+pret+indic:rann  # "run" ;
rinna+verb+strong_III+verb+1+sg+pret+indic+middle:rannumk  # "run" ;
rinna+verb+strong_III+verb+2+sg+pret+indic+middle:rannzk  # "run" ;
rinna+verb+strong_III+verb+3+sg+pret+indic+middle:rannsk  # "run" ;
rinna+verb+strong_III+verb+1+pl+pret+indic:runnum  # "run" ;
rinna+verb+strong_III+verb+2+pl+pret+indic:runnuð  # "run" ;
rinna+verb+strong_III+verb+3+pl+pret+indic:runnu  # "run" ;
rinna+verb+strong_III+verb+1+sg+pret+subj:rynna  # "run" ;
rinna+verb+strong_III+verb+2+sg+pret+subj:rynnir  # "run" ;
rinna+verb+strong_III+verb+3+sg+pret+subj:rynni  # "run" ;
rinna+verb+strong_III+verb+1+pl+pret+subj:rynnim  # "run" ;
rinna+verb+strong_III+verb+2+pl+pret+subj:rynnið  # "run" ;
rinna+verb+strong_III+verb+3+pl+pret+subj:rynni  # "run" ;
rinna+verb+strong_III+verb+1+pl+pret+indic+middle:runnumk  # "run" ;
rinna+verb+strong_III+verb+2+pl+pret+indic+middle:runnuzk  # "run" ;
rinna+verb+strong_III+verb+3+pl+pret+indic+middle:runnusk  # "run" ;
rinna+verb+strong_III+verb+1+sg+pret+subj+middle:rynnumk  # "run" ;
rinna+verb+strong_III+verb+2+sg+pret+subj+middle:rynnisk  # "run" ;
rinna+verb+strong_III+verb+3+sg+pret+subj+middle:rynnisk  # "run" ;
rinna+verb+strong_III+verb+1+pl+pret+subj+middle:rynnimk  # "run" ;
rinna+verb+strong_III+verb+2+pl+pret+subj+middle:rynnizk  # "run" ;
rinna+verb+strong_III+verb+3+pl+pret+subj+middle:rynnisk  # "run" ;
rinna+verb+strong_III+pp+noun+masc:runninn  # "run" ;
rinna+verb+strong_III+pp+fem:runnin  # "run" ;
rinna+verb+strong_III+pp+neut:runnit  # "run" ;
rinna+verb+strong_III+pp+neut+middle:runnizk  # "run" ;
vinna+verb+strong_III+verb+1+sg+pres+indic:vinn  # "do, accomplish" ;
vinna+verb+strong_III+verb+2+sg+pres+indic:vinnn  # "do, accomplish" ;
vinna+verb+strong_III+verb+3+sg+pres+indic:vinnn  # "do, accomplish" ;
vinna+verb+strong_III+verb+1+pl+pres+indic:vinnum  # "do, accomplish" ;
vinna+verb+strong_III+verb+2+pl+pres+indic:vinnið  # "do, accomplish" ;
vinna+verb+strong_III+verb+3+pl+pres+indic:vinna  # "do, accomplish" ;
vinna+verb+strong_III+verb+1+sg+pres+subj:vinna  # "do, accomplish" ;
vinna+verb+strong_III+verb+2+sg+pres+subj:vinnir  # "do, accomplish" ;
vinna+verb+strong_III+verb+3+sg+pres+subj:vinni  # "do, accomplish" ;
vinna+verb+strong_III+verb+1+pl+pres+subj:vinnim  # "do, accomplish" ;
vinna+verb+strong_III+verb+2+pl+pres+subj:vinnið  # "do, accomplish" ;
vinna+verb+strong_III+verb+3+pl+pres+subj:vinni  # "do, accomplish" ;
vinna+verb+strong_III+verb+2+sg+imper:vinn  # "do, accomplish" ;
vinna+verb+strong_III+verb+1+pl+imper:vinnum  # "do, accomplish" ;
vinna+verb+strong_III+verb+1+pl+imper:vinnið  # "do, accomplish" ;
vinna+verb+strong_III+verb+1+sg+pres+indic+middle:vinnumk  # "do, accomplish" ;
vinna+verb+strong_III+verb+2+sg+pres+indic+middle:vinnsk  # "do, accomplish" ;
vinna+verb+strong_III+verb+3+sg+pres+indic+middle:vinnsk  # "do, accomplish" ;
vinna+verb+strong_III+verb+1+pl+pres+indic+middle:vinnumk  # "do, accomplish" ;
vinna+verb+strong_III+verb+2+pl+pres+indic+middle:vinnizk  # "do, accomplish" ;
vinna+verb+strong_III+verb+3+pl+pres+indic+middle:vinnask  # "do, accomplish" ;
vinna+verb+strong_III+verb+1+sg+pres+subj+middle:vinnumk  # "do, accomplish" ;
vinna+verb+strong_III+verb+2+sg+pres+subj+middle:vinnisk  # "do, accomplish" ;
vinna+verb+strong_III+verb+3+sg+pres+subj+middle:vinnisk  # "do, accomplish" ;
vinna+verb+strong_III+verb+1+pl+pres+subj+middle:vinnimk  # "do, accomplish" ;
vinna+verb+strong_III+verb+2+pl+pres+subj+middle:vinnizk  # "do, accomplish" ;
vinna+verb+strong_III+verb+3+pl+pres+subj+middle:vinnisk  # "do, accomplish" ;
vinna+verb+strong_III+verb+2+sg+imper+middle:vinnsk  # "do, accomplish" ;
vinna+verb+strong_III+verb+1+pl+imper+middle:vinnumk  # "do, accomplish" ;
vinna+verb+strong_III+verb+1+pl+imper+middle:vinnizk  # "do, accomplish" ;
vinna+verb+strong_III+pres_part+middle:vinnandisk  # "do, accomplish" ;
vinna+verb+strong_III+pres_part+nom+sg+masc:vinnandi  # "do, accomplish" ;
vinna+verb+strong_III+pres_part+acc+sg+masc:vinnanda  # "do, accomplish" ;
vinna+verb+strong_III+pres_part+gen+sg+masc:vinnanda  # "do, accomplish" ;
vinna+verb+strong_III+pres_part+dat+sg+masc:vinnanda  # "do, accomplish" ;
vinna+verb+strong_III+pres_part+nom+sg+fem:vinnandi  # "do, accomplish" ;
vinna+verb+strong_III+pres_part+acc+sg+fem:vinnandi  # "do, accomplish" ;
vinna+verb+strong_III+pres_part+gen+sg+fem:vinnandi  # "do, accomplish" ;
vinna+verb+strong_III+pres_part+dat+sg+fem:vinnandi  # "do, accomplish" ;
vinna+verb+strong_III+pres_part+nom+sg+neut:vinnanda  # "do, accomplish" ;
vinna+verb+strong_III+pres_part+acc+sg+neut:vinnanda  # "do, accomplish" ;
vinna+verb+strong_III+pres_part+gen+sg+neut:vinnanda  # "do, accomplish" ;
vinna+verb+strong_III+pres_part+dat+sg+neut:vinnanda  # "do, accomplish" ;
vinna+verb+strong_III+pres_part+nom+pl+masc:vinnandi  # "do, accomplish" ;
vinna+verb+strong_III+pres_part+acc+pl+masc:vinnandi  # "do, accomplish" ;
vinna+verb+strong_III+pres_part+gen+pl+masc:vinnandi  # "do, accomplish" ;
vinna+verb+strong_III+pres_part+dat+pl+masc:vinnundum  # "do, accomplish" ;
vinna+verb+strong_III+pres_part+nom+pl+fem:vinnandi  # "do, accomplish" ;
vinna+verb+strong_III+pres_part+acc+pl+fem:vinnandi  # "do, accomplish" ;
vinna+verb+strong_III+pres_part+gen+pl+fem:vinnandi  # "do, accomplish" ;
vinna+verb+strong_III+pres_part+dat+pl+fem:vinnundum  # "do, accomplish" ;
vinna+verb+strong_III+pres_part+nom+pl+neut:vinnandi  # "do, accomplish" ;
vinna+verb+strong_III+pres_part+acc+pl+neut:vinnandi  # "do, accomplish" ;
vinna+verb+strong_III+pres_part+gen+pl+neut:vinnandi  # "do, accomplish" ;
vinna+verb+strong_III+pres_part+dat+pl+neut:vinnundum  # "do, accomplish" ;
vinna+verb+strong_III+verb+1+sg+pret+indic:vann  # "do, accomplish" ;
vinna+verb+strong_III+verb+2+sg+pret+indic:vannt  # "do, accomplish" ;
vinna+verb+strong_III+verb+3+sg+pret+indic:vann  # "do, accomplish" ;
vinna+verb+strong_III+verb+1+sg+pret+indic+middle:vannumk  # "do, accomplish" ;
vinna+verb+strong_III+verb+2+sg+pret+indic+middle:vannzk  # "do, accomplish" ;
vinna+verb+strong_III+verb+3+sg+pret+indic+middle:vannsk  # "do, accomplish" ;
vinna+verb+strong_III+verb+1+pl+pret+indic:unnum  # "do, accomplish" ;
vinna+verb+strong_III+verb+2+pl+pret+indic:unnuð  # "do, accomplish" ;
vinna+verb+strong_III+verb+3+pl+pret+indic:unnu  # "do, accomplish" ;
vinna+verb+strong_III+verb+1+sg+pret+subj:ynna  # "do, accomplish" ;
vinna+verb+strong_III+verb+2+sg+pret+subj:ynnir  # "do, accomplish" ;
vinna+verb+strong_III+verb+3+sg+pret+subj:ynni  # "do, accomplish" ;
vinna+verb+strong_III+verb+1+pl+pret+subj:ynnim  # "do, accomplish" ;
vinna+verb+strong_III+verb+2+pl+pret+subj:ynnið  # "do, accomplish" ;
vinna+verb+strong_III+verb+3+pl+pret+subj:ynni  # "do, accomplish" ;
vinna+verb+strong_III+verb+1+pl+pret+indic+middle:unnumk  # "do, accomplish" ;
vinna+verb+strong_III+verb+2+pl+pret+indic+middle:unnuzk  # "do, accomplish" ;
vinna+verb+strong_III+verb+3+pl+pret+indic+middle:unnusk  # "do, accomplish" ;
vinna+verb+strong_III+verb+1+sg+pret+subj+middle:ynnumk  # "do, accomplish" ;
vinna+verb+strong_III+verb+2+sg+pret+subj+middle:ynnisk  # "do, accomplish" ;
vinna+verb+strong_III+verb+3+sg+pret+subj+middle:ynnisk  # "do, accomplish" ;
vinna+verb+strong_III+verb+1+pl+pret+subj+middle:ynnimk  # "do, accomplish" ;
vinna+verb+strong_III+verb+2+pl+pret+subj+middle:ynnizk  # "do, accomplish" ;
vinna+verb+strong_III+verb+3+pl+pret+subj+middle:ynnisk  # "do, accomplish" ;
vinna+verb+strong_III+pp+noun+masc:unninn  # "do, accomplish" ;
vinna+verb+strong_III+pp+fem:unnin  # "do, accomplish" ;
vinna+verb+strong_III+pp+neut:unnit  # "do, accomplish" ;
vinna+verb+strong_III+pp+neut+middle:unnizk  # "do, accomplish" ;
svimma+verb+strong_III+verb+1+sg+pres+indic:svimm  # "swim # Also inflects as a class IV svima" ;
svimma+verb+strong_III+verb+2+sg+pres+indic:svimmr  # "swim # Also inflects as a class IV svima" ;
svimma+verb+strong_III+verb+3+sg+pres+indic:svimmr  # "swim # Also inflects as a class IV svima" ;
svimma+verb+strong_III+verb+1+pl+pres+indic:svimmum  # "swim # Also inflects as a class IV svima" ;
svimma+verb+strong_III+verb+2+pl+pres+indic:svimmið  # "swim # Also inflects as a class IV svima" ;
svimma+verb+strong_III+verb+3+pl+pres+indic:svimma  # "swim # Also inflects as a class IV svima" ;
svimma+verb+strong_III+verb+1+sg+pres+subj:svimma  # "swim # Also inflects as a class IV svima" ;
svimma+verb+strong_III+verb+2+sg+pres+subj:svimmir  # "swim # Also inflects as a class IV svima" ;
svimma+verb+strong_III+verb+3+sg+pres+subj:svimmi  # "swim # Also inflects as a class IV svima" ;
svimma+verb+strong_III+verb+1+pl+pres+subj:svimmim  # "swim # Also inflects as a class IV svima" ;
svimma+verb+strong_III+verb+2+pl+pres+subj:svimmið  # "swim # Also inflects as a class IV svima" ;
svimma+verb+strong_III+verb+3+pl+pres+subj:svimmi  # "swim # Also inflects as a class IV svima" ;
svimma+verb+strong_III+verb+2+sg+imper:svimm  # "swim # Also inflects as a class IV svima" ;
svimma+verb+strong_III+verb+1+pl+imper:svimmum  # "swim # Also inflects as a class IV svima" ;
svimma+verb+strong_III+verb+1+pl+imper:svimmið  # "swim # Also inflects as a class IV svima" ;
svimma+verb+strong_III+verb+1+sg+pres+indic+middle:svimmumk  # "swim # Also inflects as a class IV svima" ;
svimma+verb+strong_III+verb+2+sg+pres+indic+middle:svimmsk  # "swim # Also inflects as a class IV svima" ;
svimma+verb+strong_III+verb+3+sg+pres+indic+middle:svimmsk  # "swim # Also inflects as a class IV svima" ;
svimma+verb+strong_III+verb+1+pl+pres+indic+middle:svimmumk  # "swim # Also inflects as a class IV svima" ;
svimma+verb+strong_III+verb+2+pl+pres+indic+middle:svimmizk  # "swim # Also inflects as a class IV svima" ;
svimma+verb+strong_III+verb+3+pl+pres+indic+middle:svimmask  # "swim # Also inflects as a class IV svima" ;
svimma+verb+strong_III+verb+1+sg+pres+subj+middle:svimmumk  # "swim # Also inflects as a class IV svima" ;
svimma+verb+strong_III+verb+2+sg+pres+subj+middle:svimmisk  # "swim # Also inflects as a class IV svima" ;
svimma+verb+strong_III+verb+3+sg+pres+subj+middle:svimmisk  # "swim # Also inflects as a class IV svima" ;
svimma+verb+strong_III+verb+1+pl+pres+subj+middle:svimmimk  # "swim # Also inflects as a class IV svima" ;
svimma+verb+strong_III+verb+2+pl+pres+subj+middle:svimmizk  # "swim # Also inflects as a class IV svima" ;
svimma+verb+strong_III+verb+3+pl+pres+subj+middle:svimmisk  # "swim # Also inflects as a class IV svima" ;
svimma+verb+strong_III+verb+2+sg+imper+middle:svimmsk  # "swim # Also inflects as a class IV svima" ;
svimma+verb+strong_III+verb+1+pl+imper+middle:svimmumk  # "swim # Also inflects as a class IV svima" ;
svimma+verb+strong_III+verb+1+pl+imper+middle:svimmizk  # "swim # Also inflects as a class IV svima" ;
svimma+verb+strong_III+pres_part+middle:svimmandisk  # "swim # Also inflects as a class IV svima" ;
svimma+verb+strong_III+pres_part+nom+sg+masc:svimmandi  # "swim # Also inflects as a class IV svima" ;
svimma+verb+strong_III+pres_part+acc+sg+masc:svimmanda  # "swim # Also inflects as a class IV svima" ;
svimma+verb+strong_III+pres_part+gen+sg+masc:svimmanda  # "swim # Also inflects as a class IV svima" ;
svimma+verb+strong_III+pres_part+dat+sg+masc:svimmanda  # "swim # Also inflects as a class IV svima" ;
svimma+verb+strong_III+pres_part+nom+sg+fem:svimmandi  # "swim # Also inflects as a class IV svima" ;
svimma+verb+strong_III+pres_part+acc+sg+fem:svimmandi  # "swim # Also inflects as a class IV svima" ;
svimma+verb+strong_III+pres_part+gen+sg+fem:svimmandi  # "swim # Also inflects as a class IV svima" ;
svimma+verb+strong_III+pres_part+dat+sg+fem:svimmandi  # "swim # Also inflects as a class IV svima" ;
svimma+verb+strong_III+pres_part+nom+sg+neut:svimmanda  # "swim # Also inflects as a class IV svima" ;
svimma+verb+strong_III+pres_part+acc+sg+neut:svimmanda  # "swim # Also inflects as a class IV svima" ;
svimma+verb+strong_III+pres_part+gen+sg+neut:svimmanda  # "swim # Also inflects as a class IV svima" ;
svimma+verb+strong_III+pres_part+dat+sg+neut:svimmanda  # "swim # Also inflects as a class IV svima" ;
svimma+verb+strong_III+pres_part+nom+pl+masc:svimmandi  # "swim # Also inflects as a class IV svima" ;
svimma+verb+strong_III+pres_part+acc+pl+masc:svimmandi  # "swim # Also inflects as a class IV svima" ;
svimma+verb+strong_III+pres_part+gen+pl+masc:svimmandi  # "swim # Also inflects as a class IV svima" ;
svimma+verb+strong_III+pres_part+dat+pl+masc:svimmundum  # "swim # Also inflects as a class IV svima" ;
svimma+verb+strong_III+pres_part+nom+pl+fem:svimmandi  # "swim # Also inflects as a class IV svima" ;
svimma+verb+strong_III+pres_part+acc+pl+fem:svimmandi  # "swim # Also inflects as a class IV svima" ;
svimma+verb+strong_III+pres_part+gen+pl+fem:svimmandi  # "swim # Also inflects as a class IV svima" ;
svimma+verb+strong_III+pres_part+dat+pl+fem:svimmundum  # "swim # Also inflects as a class IV svima" ;
svimma+verb+strong_III+pres_part+nom+pl+neut:svimmandi  # "swim # Also inflects as a class IV svima" ;
svimma+verb+strong_III+pres_part+acc+pl+neut:svimmandi  # "swim # Also inflects as a class IV svima" ;
svimma+verb+strong_III+pres_part+gen+pl+neut:svimmandi  # "swim # Also inflects as a class IV svima" ;
svimma+verb+strong_III+pres_part+dat+pl+neut:svimmundum  # "swim # Also inflects as a class IV svima" ;
svimma+verb+strong_III+verb+1+sg+pret+indic:svamm  # "swim # Also inflects as a class IV svima" ;
svimma+verb+strong_III+verb+2+sg+pret+indic:svammt  # "swim # Also inflects as a class IV svima" ;
svimma+verb+strong_III+verb+3+sg+pret+indic:svamm  # "swim # Also inflects as a class IV svima" ;
svimma+verb+strong_III+verb+1+sg+pret+indic+middle:svammumk  # "swim # Also inflects as a class IV svima" ;
svimma+verb+strong_III+verb+2+sg+pret+indic+middle:svammzk  # "swim # Also inflects as a class IV svima" ;
svimma+verb+strong_III+verb+3+sg+pret+indic+middle:svammsk  # "swim # Also inflects as a class IV svima" ;
svimma+verb+strong_III+verb+1+pl+pret+indic:summum  # "swim # Also inflects as a class IV svima" ;
svimma+verb+strong_III+verb+2+pl+pret+indic:summuð  # "swim # Also inflects as a class IV svima" ;
svimma+verb+strong_III+verb+3+pl+pret+indic:summu  # "swim # Also inflects as a class IV svima" ;
svimma+verb+strong_III+verb+1+sg+pret+subj:symma  # "swim # Also inflects as a class IV svima" ;
svimma+verb+strong_III+verb+2+sg+pret+subj:symmir  # "swim # Also inflects as a class IV svima" ;
svimma+verb+strong_III+verb+3+sg+pret+subj:symmi  # "swim # Also inflects as a class IV svima" ;
svimma+verb+strong_III+verb+1+pl+pret+subj:symmim  # "swim # Also inflects as a class IV svima" ;
svimma+verb+strong_III+verb+2+pl+pret+subj:symmið  # "swim # Also inflects as a class IV svima" ;
svimma+verb+strong_III+verb+3+pl+pret+subj:symmi  # "swim # Also inflects as a class IV svima" ;
svimma+verb+strong_III+verb+1+pl+pret+indic+middle:summumk  # "swim # Also inflects as a class IV svima" ;
svimma+verb+strong_III+verb+2+pl+pret+indic+middle:summuzk  # "swim # Also inflects as a class IV svima" ;
svimma+verb+strong_III+verb+3+pl+pret+indic+middle:summusk  # "swim # Also inflects as a class IV svima" ;
svimma+verb+strong_III+verb+1+sg+pret+subj+middle:symmumk  # "swim # Also inflects as a class IV svima" ;
svimma+verb+strong_III+verb+2+sg+pret+subj+middle:symmisk  # "swim # Also inflects as a class IV svima" ;
svimma+verb+strong_III+verb+3+sg+pret+subj+middle:symmisk  # "swim # Also inflects as a class IV svima" ;
svimma+verb+strong_III+verb+1+pl+pret+subj+middle:symmimk  # "swim # Also inflects as a class IV svima" ;
svimma+verb+strong_III+verb+2+pl+pret+subj+middle:symmizk  # "swim # Also inflects as a class IV svima" ;
svimma+verb+strong_III+verb+3+pl+pret+subj+middle:symmisk  # "swim # Also inflects as a class IV svima" ;
svimma+verb+strong_III+pp+noun+masc:summinn  # "swim # Also inflects as a class IV svima" ;
svimma+verb+strong_III+pp+fem:summin  # "swim # Also inflects as a class IV svima" ;
svimma+verb+strong_III+pp+neut:summit  # "swim # Also inflects as a class IV svima" ;
svimma+verb+strong_III+pp+neut+middle:summizk  # "swim # Also inflects as a class IV svima" ;
finna+verb+strong_III+verb+1+sg+pres+indic:finn  # "find" ;
finna+verb+strong_III+verb+2+sg+pres+indic:finnn  # "find" ;
finna+verb+strong_III+verb+3+sg+pres+indic:finnn  # "find" ;
finna+verb+strong_III+verb+1+pl+pres+indic:finnum  # "find" ;
finna+verb+strong_III+verb+2+pl+pres+indic:finnið  # "find" ;
finna+verb+strong_III+verb+3+pl+pres+indic:finna  # "find" ;
finna+verb+strong_III+verb+1+sg+pres+subj:finna  # "find" ;
finna+verb+strong_III+verb+2+sg+pres+subj:finnir  # "find" ;
finna+verb+strong_III+verb+3+sg+pres+subj:finni  # "find" ;
finna+verb+strong_III+verb+1+pl+pres+subj:finnim  # "find" ;
finna+verb+strong_III+verb+2+pl+pres+subj:finnið  # "find" ;
finna+verb+strong_III+verb+3+pl+pres+subj:finni  # "find" ;
finna+verb+strong_III+verb+2+sg+imper:finn  # "find" ;
finna+verb+strong_III+verb+1+pl+imper:finnum  # "find" ;
finna+verb+strong_III+verb+1+pl+imper:finnið  # "find" ;
finna+verb+strong_III+verb+1+sg+pres+indic+middle:finnumk  # "find" ;
finna+verb+strong_III+verb+2+sg+pres+indic+middle:finnsk  # "find" ;
finna+verb+strong_III+verb+3+sg+pres+indic+middle:finnsk  # "find" ;
finna+verb+strong_III+verb+1+pl+pres+indic+middle:finnumk  # "find" ;
finna+verb+strong_III+verb+2+pl+pres+indic+middle:finnizk  # "find" ;
finna+verb+strong_III+verb+3+pl+pres+indic+middle:finnask  # "find" ;
finna+verb+strong_III+verb+1+sg+pres+subj+middle:finnumk  # "find" ;
finna+verb+strong_III+verb+2+sg+pres+subj+middle:finnisk  # "find" ;
finna+verb+strong_III+verb+3+sg+pres+subj+middle:finnisk  # "find" ;
finna+verb+strong_III+verb+1+pl+pres+subj+middle:finnimk  # "find" ;
finna+verb+strong_III+verb+2+pl+pres+subj+middle:finnizk  # "find" ;
finna+verb+strong_III+verb+3+pl+pres+subj+middle:finnisk  # "find" ;
finna+verb+strong_III+verb+2+sg+imper+middle:finnsk  # "find" ;
finna+verb+strong_III+verb+1+pl+imper+middle:finnumk  # "find" ;
finna+verb+strong_III+verb+1+pl+imper+middle:finnizk  # "find" ;
finna+verb+strong_III+pres_part+middle:finnandisk  # "find" ;
finna+verb+strong_III+pres_part+nom+sg+masc:finnandi  # "find" ;
finna+verb+strong_III+pres_part+acc+sg+masc:finnanda  # "find" ;
finna+verb+strong_III+pres_part+gen+sg+masc:finnanda  # "find" ;
finna+verb+strong_III+pres_part+dat+sg+masc:finnanda  # "find" ;
finna+verb+strong_III+pres_part+nom+sg+fem:finnandi  # "find" ;
finna+verb+strong_III+pres_part+acc+sg+fem:finnandi  # "find" ;
finna+verb+strong_III+pres_part+gen+sg+fem:finnandi  # "find" ;
finna+verb+strong_III+pres_part+dat+sg+fem:finnandi  # "find" ;
finna+verb+strong_III+pres_part+nom+sg+neut:finnanda  # "find" ;
finna+verb+strong_III+pres_part+acc+sg+neut:finnanda  # "find" ;
finna+verb+strong_III+pres_part+gen+sg+neut:finnanda  # "find" ;
finna+verb+strong_III+pres_part+dat+sg+neut:finnanda  # "find" ;
finna+verb+strong_III+pres_part+nom+pl+masc:finnandi  # "find" ;
finna+verb+strong_III+pres_part+acc+pl+masc:finnandi  # "find" ;
finna+verb+strong_III+pres_part+gen+pl+masc:finnandi  # "find" ;
finna+verb+strong_III+pres_part+dat+pl+masc:finnundum  # "find" ;
finna+verb+strong_III+pres_part+nom+pl+fem:finnandi  # "find" ;
finna+verb+strong_III+pres_part+acc+pl+fem:finnandi  # "find" ;
finna+verb+strong_III+pres_part+gen+pl+fem:finnandi  # "find" ;
finna+verb+strong_III+pres_part+dat+pl+fem:finnundum  # "find" ;
finna+verb+strong_III+pres_part+nom+pl+neut:finnandi  # "find" ;
finna+verb+strong_III+pres_part+acc+pl+neut:finnandi  # "find" ;
finna+verb+strong_III+pres_part+gen+pl+neut:finnandi  # "find" ;
finna+verb+strong_III+pres_part+dat+pl+neut:finnundum  # "find" ;
finna+verb+strong_III+verb+1+sg+pret+indic:fann  # "find" ;
finna+verb+strong_III+verb+2+sg+pret+indic:fannt  # "find" ;
finna+verb+strong_III+verb+3+sg+pret+indic:fann  # "find" ;
finna+verb+strong_III+verb+1+sg+pret+indic+middle:fannumk  # "find" ;
finna+verb+strong_III+verb+2+sg+pret+indic+middle:fannzk  # "find" ;
finna+verb+strong_III+verb+3+sg+pret+indic+middle:fannsk  # "find" ;
finna+verb+strong_III+verb+1+pl+pret+indic:fundum  # "find" ;
finna+verb+strong_III+verb+2+pl+pret+indic:funduð  # "find" ;
finna+verb+strong_III+verb+3+pl+pret+indic:fundu  # "find" ;
finna+verb+strong_III+verb+1+sg+pret+subj:fynda  # "find" ;
finna+verb+strong_III+verb+2+sg+pret+subj:fyndir  # "find" ;
finna+verb+strong_III+verb+3+sg+pret+subj:fyndi  # "find" ;
finna+verb+strong_III+verb+1+pl+pret+subj:fyndim  # "find" ;
finna+verb+strong_III+verb+2+pl+pret+subj:fyndið  # "find" ;
finna+verb+strong_III+verb+3+pl+pret+subj:fyndi  # "find" ;
finna+verb+strong_III+verb+1+pl+pret+indic+middle:fundumk  # "find" ;
finna+verb+strong_III+verb+2+pl+pret+indic+middle:funduzk  # "find" ;
finna+verb+strong_III+verb+3+pl+pret+indic+middle:fundusk  # "find" ;
finna+verb+strong_III+verb+1+sg+pret+subj+middle:fyndumk  # "find" ;
finna+verb+strong_III+verb+2+sg+pret+subj+middle:fyndisk  # "find" ;
finna+verb+strong_III+verb+3+sg+pret+subj+middle:fyndisk  # "find" ;
finna+verb+strong_III+verb+1+pl+pret+subj+middle:fyndimk  # "find" ;
finna+verb+strong_III+verb+2+pl+pret+subj+middle:fyndizk  # "find" ;
finna+verb+strong_III+verb+3+pl+pret+subj+middle:fyndisk  # "find" ;
finna+verb+strong_III+pp+noun+masc:fundinn  # "find" ;
finna+verb+strong_III+pp+fem:fundin  # "find" ;
finna+verb+strong_III+pp+neut:fundit  # "find" ;
finna+verb+strong_III+pp+neut+middle:fundizk  # "find" ;
brenna+verb+strong_III+verb+1+sg+pres+indic:brenn  # "inf brinna # anomalous vowel in present" ;
brenna+verb+strong_III+verb+2+sg+pres+indic:brennn  # "inf brinna # anomalous vowel in present" ;
brenna+verb+strong_III+verb+3+sg+pres+indic:brennn  # "inf brinna # anomalous vowel in present" ;
brenna+verb+strong_III+verb+1+pl+pres+indic:brennum  # "inf brinna # anomalous vowel in present" ;
brenna+verb+strong_III+verb+2+pl+pres+indic:brennið  # "inf brinna # anomalous vowel in present" ;
brenna+verb+strong_III+verb+3+pl+pres+indic:brenna  # "inf brinna # anomalous vowel in present" ;
brenna+verb+strong_III+verb+1+sg+pres+subj:brenna  # "inf brinna # anomalous vowel in present" ;
brenna+verb+strong_III+verb+2+sg+pres+subj:brennir  # "inf brinna # anomalous vowel in present" ;
brenna+verb+strong_III+verb+3+sg+pres+subj:brenni  # "inf brinna # anomalous vowel in present" ;
brenna+verb+strong_III+verb+1+pl+pres+subj:brennim  # "inf brinna # anomalous vowel in present" ;
brenna+verb+strong_III+verb+2+pl+pres+subj:brennið  # "inf brinna # anomalous vowel in present" ;
brenna+verb+strong_III+verb+3+pl+pres+subj:brenni  # "inf brinna # anomalous vowel in present" ;
brenna+verb+strong_III+verb+2+sg+imper:brenn  # "inf brinna # anomalous vowel in present" ;
brenna+verb+strong_III+verb+1+pl+imper:brennum  # "inf brinna # anomalous vowel in present" ;
brenna+verb+strong_III+verb+1+pl+imper:brennið  # "inf brinna # anomalous vowel in present" ;
brenna+verb+strong_III+verb+1+sg+pres+indic+middle:brennumk  # "inf brinna # anomalous vowel in present" ;
brenna+verb+strong_III+verb+2+sg+pres+indic+middle:brennsk  # "inf brinna # anomalous vowel in present" ;
brenna+verb+strong_III+verb+3+sg+pres+indic+middle:brennsk  # "inf brinna # anomalous vowel in present" ;
brenna+verb+strong_III+verb+1+pl+pres+indic+middle:brennumk  # "inf brinna # anomalous vowel in present" ;
brenna+verb+strong_III+verb+2+pl+pres+indic+middle:brennizk  # "inf brinna # anomalous vowel in present" ;
brenna+verb+strong_III+verb+3+pl+pres+indic+middle:brennask  # "inf brinna # anomalous vowel in present" ;
brenna+verb+strong_III+verb+1+sg+pres+subj+middle:brennumk  # "inf brinna # anomalous vowel in present" ;
brenna+verb+strong_III+verb+2+sg+pres+subj+middle:brennisk  # "inf brinna # anomalous vowel in present" ;
brenna+verb+strong_III+verb+3+sg+pres+subj+middle:brennisk  # "inf brinna # anomalous vowel in present" ;
brenna+verb+strong_III+verb+1+pl+pres+subj+middle:brennimk  # "inf brinna # anomalous vowel in present" ;
brenna+verb+strong_III+verb+2+pl+pres+subj+middle:brennizk  # "inf brinna # anomalous vowel in present" ;
brenna+verb+strong_III+verb+3+pl+pres+subj+middle:brennisk  # "inf brinna # anomalous vowel in present" ;
brenna+verb+strong_III+verb+2+sg+imper+middle:brennsk  # "inf brinna # anomalous vowel in present" ;
brenna+verb+strong_III+verb+1+pl+imper+middle:brennumk  # "inf brinna # anomalous vowel in present" ;
brenna+verb+strong_III+verb+1+pl+imper+middle:brennizk  # "inf brinna # anomalous vowel in present" ;
brenna+verb+strong_III+pres_part+middle:brennandisk  # "inf brinna # anomalous vowel in present" ;
brenna+verb+strong_III+pres_part+nom+sg+masc:brennandi  # "inf brinna # anomalous vowel in present" ;
brenna+verb+strong_III+pres_part+acc+sg+masc:brennanda  # "inf brinna # anomalous vowel in present" ;
brenna+verb+strong_III+pres_part+gen+sg+masc:brennanda  # "inf brinna # anomalous vowel in present" ;
brenna+verb+strong_III+pres_part+dat+sg+masc:brennanda  # "inf brinna # anomalous vowel in present" ;
brenna+verb+strong_III+pres_part+nom+sg+fem:brennandi  # "inf brinna # anomalous vowel in present" ;
brenna+verb+strong_III+pres_part+acc+sg+fem:brennandi  # "inf brinna # anomalous vowel in present" ;
brenna+verb+strong_III+pres_part+gen+sg+fem:brennandi  # "inf brinna # anomalous vowel in present" ;
brenna+verb+strong_III+pres_part+dat+sg+fem:brennandi  # "inf brinna # anomalous vowel in present" ;
brenna+verb+strong_III+pres_part+nom+sg+neut:brennanda  # "inf brinna # anomalous vowel in present" ;
brenna+verb+strong_III+pres_part+acc+sg+neut:brennanda  # "inf brinna # anomalous vowel in present" ;
brenna+verb+strong_III+pres_part+gen+sg+neut:brennanda  # "inf brinna # anomalous vowel in present" ;
brenna+verb+strong_III+pres_part+dat+sg+neut:brennanda  # "inf brinna # anomalous vowel in present" ;
brenna+verb+strong_III+pres_part+nom+pl+masc:brennandi  # "inf brinna # anomalous vowel in present" ;
brenna+verb+strong_III+pres_part+acc+pl+masc:brennandi  # "inf brinna # anomalous vowel in present" ;
brenna+verb+strong_III+pres_part+gen+pl+masc:brennandi  # "inf brinna # anomalous vowel in present" ;
brenna+verb+strong_III+pres_part+dat+pl+masc:brennundum  # "inf brinna # anomalous vowel in present" ;
brenna+verb+strong_III+pres_part+nom+pl+fem:brennandi  # "inf brinna # anomalous vowel in present" ;
brenna+verb+strong_III+pres_part+acc+pl+fem:brennandi  # "inf brinna # anomalous vowel in present" ;
brenna+verb+strong_III+pres_part+gen+pl+fem:brennandi  # "inf brinna # anomalous vowel in present" ;
brenna+verb+strong_III+pres_part+dat+pl+fem:brennundum  # "inf brinna # anomalous vowel in present" ;
brenna+verb+strong_III+pres_part+nom+pl+neut:brennandi  # "inf brinna # anomalous vowel in present" ;
brenna+verb+strong_III+pres_part+acc+pl+neut:brennandi  # "inf brinna # anomalous vowel in present" ;
brenna+verb+strong_III+pres_part+gen+pl+neut:brennandi  # "inf brinna # anomalous vowel in present" ;
brenna+verb+strong_III+pres_part+dat+pl+neut:brennundum  # "inf brinna # anomalous vowel in present" ;
brenna+verb+strong_III+verb+1+sg+pret+indic:brann  # "inf brinna # anomalous vowel in present" ;
brenna+verb+strong_III+verb+2+sg+pret+indic:brannt  # "inf brinna # anomalous vowel in present" ;
brenna+verb+strong_III+verb+3+sg+pret+indic:brann  # "inf brinna # anomalous vowel in present" ;
brenna+verb+strong_III+verb+1+sg+pret+indic+middle:brannumk  # "inf brinna # anomalous vowel in present" ;
brenna+verb+strong_III+verb+2+sg+pret+indic+middle:brannzk  # "inf brinna # anomalous vowel in present" ;
brenna+verb+strong_III+verb+3+sg+pret+indic+middle:brannsk  # "inf brinna # anomalous vowel in present" ;
brenna+verb+strong_III+verb+1+pl+pret+indic:brunnum  # "inf brinna # anomalous vowel in present" ;
brenna+verb+strong_III+verb+2+pl+pret+indic:brunnuð  # "inf brinna # anomalous vowel in present" ;
brenna+verb+strong_III+verb+3+pl+pret+indic:brunnu  # "inf brinna # anomalous vowel in present" ;
brenna+verb+strong_III+verb+1+sg+pret+subj:brynna  # "inf brinna # anomalous vowel in present" ;
brenna+verb+strong_III+verb+2+sg+pret+subj:brynnir  # "inf brinna # anomalous vowel in present" ;
brenna+verb+strong_III+verb+3+sg+pret+subj:brynni  # "inf brinna # anomalous vowel in present" ;
brenna+verb+strong_III+verb+1+pl+pret+subj:brynnim  # "inf brinna # anomalous vowel in present" ;
brenna+verb+strong_III+verb+2+pl+pret+subj:brynnið  # "inf brinna # anomalous vowel in present" ;
brenna+verb+strong_III+verb+3+pl+pret+subj:brynni  # "inf brinna # anomalous vowel in present" ;
brenna+verb+strong_III+verb+1+pl+pret+indic+middle:brunnumk  # "inf brinna # anomalous vowel in present" ;
brenna+verb+strong_III+verb+2+pl+pret+indic+middle:brunnuzk  # "inf brinna # anomalous vowel in present" ;
brenna+verb+strong_III+verb+3+pl+pret+indic+middle:brunnusk  # "inf brinna # anomalous vowel in present" ;
brenna+verb+strong_III+verb+1+sg+pret+subj+middle:brynnumk  # "inf brinna # anomalous vowel in present" ;
brenna+verb+strong_III+verb+2+sg+pret+subj+middle:brynnisk  # "inf brinna # anomalous vowel in present" ;
brenna+verb+strong_III+verb+3+sg+pret+subj+middle:brynnisk  # "inf brinna # anomalous vowel in present" ;
brenna+verb+strong_III+verb+1+pl+pret+subj+middle:brynnimk  # "inf brinna # anomalous vowel in present" ;
brenna+verb+strong_III+verb+2+pl+pret+subj+middle:brynnizk  # "inf brinna # anomalous vowel in present" ;
brenna+verb+strong_III+verb+3+pl+pret+subj+middle:brynnisk  # "inf brinna # anomalous vowel in present" ;
brenna+verb+strong_III+pp+noun+masc:brunninn  # "inf brinna # anomalous vowel in present" ;
brenna+verb+strong_III+pp+fem:brunnin  # "inf brinna # anomalous vowel in present" ;
brenna+verb+strong_III+pp+neut:brunnit  # "inf brinna # anomalous vowel in present" ;
brenna+verb+strong_III+pp+neut+middle:brunnizk  # "inf brinna # anomalous vowel in present" ;
drekka+verb+strong_III+verb+1+sg+pres+indic:drekk  # "drink" ;
drekka+verb+strong_III+verb+2+sg+pres+indic:drekkr  # "drink" ;
drekka+verb+strong_III+verb+3+sg+pres+indic:drekkr  # "drink" ;
drekka+verb+strong_III+verb+1+pl+pres+indic:drekkum  # "drink" ;
drekka+verb+strong_III+verb+2+pl+pres+indic:drekkið  # "drink" ;
drekka+verb+strong_III+verb+3+pl+pres+indic:drekka  # "drink" ;
drekka+verb+strong_III+verb+1+sg+pres+subj:drekka  # "drink" ;
drekka+verb+strong_III+verb+2+sg+pres+subj:drekkir  # "drink" ;
drekka+verb+strong_III+verb+3+sg+pres+subj:drekki  # "drink" ;
drekka+verb+strong_III+verb+1+pl+pres+subj:drekkim  # "drink" ;
drekka+verb+strong_III+verb+2+pl+pres+subj:drekkið  # "drink" ;
drekka+verb+strong_III+verb+3+pl+pres+subj:drekki  # "drink" ;
drekka+verb+strong_III+verb+2+sg+imper:drekk  # "drink" ;
drekka+verb+strong_III+verb+1+pl+imper:drekkum  # "drink" ;
drekka+verb+strong_III+verb+1+pl+imper:drekkið  # "drink" ;
drekka+verb+strong_III+verb+1+sg+pres+indic+middle:drekkumk  # "drink" ;
drekka+verb+strong_III+verb+2+sg+pres+indic+middle:drekksk  # "drink" ;
drekka+verb+strong_III+verb+3+sg+pres+indic+middle:drekksk  # "drink" ;
drekka+verb+strong_III+verb+1+pl+pres+indic+middle:drekkumk  # "drink" ;
drekka+verb+strong_III+verb+2+pl+pres+indic+middle:drekkizk  # "drink" ;
drekka+verb+strong_III+verb+3+pl+pres+indic+middle:drekkask  # "drink" ;
drekka+verb+strong_III+verb+1+sg+pres+subj+middle:drekkumk  # "drink" ;
drekka+verb+strong_III+verb+2+sg+pres+subj+middle:drekkisk  # "drink" ;
drekka+verb+strong_III+verb+3+sg+pres+subj+middle:drekkisk  # "drink" ;
drekka+verb+strong_III+verb+1+pl+pres+subj+middle:drekkimk  # "drink" ;
drekka+verb+strong_III+verb+2+pl+pres+subj+middle:drekkizk  # "drink" ;
drekka+verb+strong_III+verb+3+pl+pres+subj+middle:drekkisk  # "drink" ;
drekka+verb+strong_III+verb+2+sg+imper+middle:drekksk  # "drink" ;
drekka+verb+strong_III+verb+1+pl+imper+middle:drekkumk  # "drink" ;
drekka+verb+strong_III+verb+1+pl+imper+middle:drekkizk  # "drink" ;
drekka+verb+strong_III+pres_part+middle:drekkandisk  # "drink" ;
drekka+verb+strong_III+pres_part+nom+sg+masc:drekkandi  # "drink" ;
drekka+verb+strong_III+pres_part+acc+sg+masc:drekkanda  # "drink" ;
drekka+verb+strong_III+pres_part+gen+sg+masc:drekkanda  # "drink" ;
drekka+verb+strong_III+pres_part+dat+sg+masc:drekkanda  # "drink" ;
drekka+verb+strong_III+pres_part+nom+sg+fem:drekkandi  # "drink" ;
drekka+verb+strong_III+pres_part+acc+sg+fem:drekkandi  # "drink" ;
drekka+verb+strong_III+pres_part+gen+sg+fem:drekkandi  # "drink" ;
drekka+verb+strong_III+pres_part+dat+sg+fem:drekkandi  # "drink" ;
drekka+verb+strong_III+pres_part+nom+sg+neut:drekkanda  # "drink" ;
drekka+verb+strong_III+pres_part+acc+sg+neut:drekkanda  # "drink" ;
drekka+verb+strong_III+pres_part+gen+sg+neut:drekkanda  # "drink" ;
drekka+verb+strong_III+pres_part+dat+sg+neut:drekkanda  # "drink" ;
drekka+verb+strong_III+pres_part+nom+pl+masc:drekkandi  # "drink" ;
drekka+verb+strong_III+pres_part+acc+pl+masc:drekkandi  # "drink" ;
drekka+verb+strong_III+pres_part+gen+pl+masc:drekkandi  # "drink" ;
drekka+verb+strong_III+pres_part+dat+pl+masc:drekkundum  # "drink" ;
drekka+verb+strong_III+pres_part+nom+pl+fem:drekkandi  # "drink" ;
drekka+verb+strong_III+pres_part+acc+pl+fem:drekkandi  # "drink" ;
drekka+verb+strong_III+pres_part+gen+pl+fem:drekkandi  # "drink" ;
drekka+verb+strong_III+pres_part+dat+pl+fem:drekkundum  # "drink" ;
drekka+verb+strong_III+pres_part+nom+pl+neut:drekkandi  # "drink" ;
drekka+verb+strong_III+pres_part+acc+pl+neut:drekkandi  # "drink" ;
drekka+verb+strong_III+pres_part+gen+pl+neut:drekkandi  # "drink" ;
drekka+verb+strong_III+pres_part+dat+pl+neut:drekkundum  # "drink" ;
drekka+verb+strong_III+verb+1+sg+pret+indic:drakk  # "drink" ;
drekka+verb+strong_III+verb+2+sg+pret+indic:drakkt  # "drink" ;
drekka+verb+strong_III+verb+3+sg+pret+indic:drakk  # "drink" ;
drekka+verb+strong_III+verb+1+sg+pret+indic+middle:drakkumk  # "drink" ;
drekka+verb+strong_III+verb+2+sg+pret+indic+middle:drakkzk  # "drink" ;
drekka+verb+strong_III+verb+3+sg+pret+indic+middle:drakksk  # "drink" ;
drekka+verb+strong_III+verb+1+pl+pret+indic:drukkum  # "drink" ;
drekka+verb+strong_III+verb+2+pl+pret+indic:drukkuð  # "drink" ;
drekka+verb+strong_III+verb+3+pl+pret+indic:drukku  # "drink" ;
drekka+verb+strong_III+verb+1+sg+pret+subj:drykka  # "drink" ;
drekka+verb+strong_III+verb+2+sg+pret+subj:drykkir  # "drink" ;
drekka+verb+strong_III+verb+3+sg+pret+subj:drykki  # "drink" ;
drekka+verb+strong_III+verb+1+pl+pret+subj:drykkim  # "drink" ;
drekka+verb+strong_III+verb+2+pl+pret+subj:drykkið  # "drink" ;
drekka+verb+strong_III+verb+3+pl+pret+subj:drykki  # "drink" ;
drekka+verb+strong_III+verb+1+pl+pret+indic+middle:drukkumk  # "drink" ;
drekka+verb+strong_III+verb+2+pl+pret+indic+middle:drukkuzk  # "drink" ;
drekka+verb+strong_III+verb+3+pl+pret+indic+middle:drukkusk  # "drink" ;
drekka+verb+strong_III+verb+1+sg+pret+subj+middle:drykkumk  # "drink" ;
drekka+verb+strong_III+verb+2+sg+pret+subj+middle:drykkisk  # "drink" ;
drekka+verb+strong_III+verb+3+sg+pret+subj+middle:drykkisk  # "drink" ;
drekka+verb+strong_III+verb+1+pl+pret+subj+middle:drykkimk  # "drink" ;
drekka+verb+strong_III+verb+2+pl+pret+subj+middle:drykkizk  # "drink" ;
drekka+verb+strong_III+verb+3+pl+pret+subj+middle:drykkisk  # "drink" ;
drekka+verb+strong_III+pp+noun+masc:drokkinn  # "drink" ;
drekka+verb+strong_III+pp+fem:drokkin  # "drink" ;
drekka+verb+strong_III+pp+neut:drokkit  # "drink" ;
drekka+verb+strong_III+pp+neut+middle:drokkizk  # "drink" ;
skreppa+verb+strong_III+verb+1+sg+pres+indic:skrepp  # "slip (out)" ;
skreppa+verb+strong_III+verb+2+sg+pres+indic:skreppr  # "slip (out)" ;
skreppa+verb+strong_III+verb+3+sg+pres+indic:skreppr  # "slip (out)" ;
skreppa+verb+strong_III+verb+1+pl+pres+indic:skreppum  # "slip (out)" ;
skreppa+verb+strong_III+verb+2+pl+pres+indic:skreppið  # "slip (out)" ;
skreppa+verb+strong_III+verb+3+pl+pres+indic:skreppa  # "slip (out)" ;
skreppa+verb+strong_III+verb+1+sg+pres+subj:skreppa  # "slip (out)" ;
skreppa+verb+strong_III+verb+2+sg+pres+subj:skreppir  # "slip (out)" ;
skreppa+verb+strong_III+verb+3+sg+pres+subj:skreppi  # "slip (out)" ;
skreppa+verb+strong_III+verb+1+pl+pres+subj:skreppim  # "slip (out)" ;
skreppa+verb+strong_III+verb+2+pl+pres+subj:skreppið  # "slip (out)" ;
skreppa+verb+strong_III+verb+3+pl+pres+subj:skreppi  # "slip (out)" ;
skreppa+verb+strong_III+verb+2+sg+imper:skrepp  # "slip (out)" ;
skreppa+verb+strong_III+verb+1+pl+imper:skreppum  # "slip (out)" ;
skreppa+verb+strong_III+verb+1+pl+imper:skreppið  # "slip (out)" ;
skreppa+verb+strong_III+verb+1+sg+pres+indic+middle:skreppumk  # "slip (out)" ;
skreppa+verb+strong_III+verb+2+sg+pres+indic+middle:skreppsk  # "slip (out)" ;
skreppa+verb+strong_III+verb+3+sg+pres+indic+middle:skreppsk  # "slip (out)" ;
skreppa+verb+strong_III+verb+1+pl+pres+indic+middle:skreppumk  # "slip (out)" ;
skreppa+verb+strong_III+verb+2+pl+pres+indic+middle:skreppizk  # "slip (out)" ;
skreppa+verb+strong_III+verb+3+pl+pres+indic+middle:skreppask  # "slip (out)" ;
skreppa+verb+strong_III+verb+1+sg+pres+subj+middle:skreppumk  # "slip (out)" ;
skreppa+verb+strong_III+verb+2+sg+pres+subj+middle:skreppisk  # "slip (out)" ;
skreppa+verb+strong_III+verb+3+sg+pres+subj+middle:skreppisk  # "slip (out)" ;
skreppa+verb+strong_III+verb+1+pl+pres+subj+middle:skreppimk  # "slip (out)" ;
skreppa+verb+strong_III+verb+2+pl+pres+subj+middle:skreppizk  # "slip (out)" ;
skreppa+verb+strong_III+verb+3+pl+pres+subj+middle:skreppisk  # "slip (out)" ;
skreppa+verb+strong_III+verb+2+sg+imper+middle:skreppsk  # "slip (out)" ;
skreppa+verb+strong_III+verb+1+pl+imper+middle:skreppumk  # "slip (out)" ;
skreppa+verb+strong_III+verb+1+pl+imper+middle:skreppizk  # "slip (out)" ;
skreppa+verb+strong_III+pres_part+middle:skreppandisk  # "slip (out)" ;
skreppa+verb+strong_III+pres_part+nom+sg+masc:skreppandi  # "slip (out)" ;
skreppa+verb+strong_III+pres_part+acc+sg+masc:skreppanda  # "slip (out)" ;
skreppa+verb+strong_III+pres_part+gen+sg+masc:skreppanda  # "slip (out)" ;
skreppa+verb+strong_III+pres_part+dat+sg+masc:skreppanda  # "slip (out)" ;
skreppa+verb+strong_III+pres_part+nom+sg+fem:skreppandi  # "slip (out)" ;
skreppa+verb+strong_III+pres_part+acc+sg+fem:skreppandi  # "slip (out)" ;
skreppa+verb+strong_III+pres_part+gen+sg+fem:skreppandi  # "slip (out)" ;
skreppa+verb+strong_III+pres_part+dat+sg+fem:skreppandi  # "slip (out)" ;
skreppa+verb+strong_III+pres_part+nom+sg+neut:skreppanda  # "slip (out)" ;
skreppa+verb+strong_III+pres_part+acc+sg+neut:skreppanda  # "slip (out)" ;
skreppa+verb+strong_III+pres_part+gen+sg+neut:skreppanda  # "slip (out)" ;
skreppa+verb+strong_III+pres_part+dat+sg+neut:skreppanda  # "slip (out)" ;
skreppa+verb+strong_III+pres_part+nom+pl+masc:skreppandi  # "slip (out)" ;
skreppa+verb+strong_III+pres_part+acc+pl+masc:skreppandi  # "slip (out)" ;
skreppa+verb+strong_III+pres_part+gen+pl+masc:skreppandi  # "slip (out)" ;
skreppa+verb+strong_III+pres_part+dat+pl+masc:skreppundum  # "slip (out)" ;
skreppa+verb+strong_III+pres_part+nom+pl+fem:skreppandi  # "slip (out)" ;
skreppa+verb+strong_III+pres_part+acc+pl+fem:skreppandi  # "slip (out)" ;
skreppa+verb+strong_III+pres_part+gen+pl+fem:skreppandi  # "slip (out)" ;
skreppa+verb+strong_III+pres_part+dat+pl+fem:skreppundum  # "slip (out)" ;
skreppa+verb+strong_III+pres_part+nom+pl+neut:skreppandi  # "slip (out)" ;
skreppa+verb+strong_III+pres_part+acc+pl+neut:skreppandi  # "slip (out)" ;
skreppa+verb+strong_III+pres_part+gen+pl+neut:skreppandi  # "slip (out)" ;
skreppa+verb+strong_III+pres_part+dat+pl+neut:skreppundum  # "slip (out)" ;
skreppa+verb+strong_III+verb+1+sg+pret+indic:skrapp  # "slip (out)" ;
skreppa+verb+strong_III+verb+2+sg+pret+indic:skrappt  # "slip (out)" ;
skreppa+verb+strong_III+verb+3+sg+pret+indic:skrapp  # "slip (out)" ;
skreppa+verb+strong_III+verb+1+sg+pret+indic+middle:skrappumk  # "slip (out)" ;
skreppa+verb+strong_III+verb+2+sg+pret+indic+middle:skrappzk  # "slip (out)" ;
skreppa+verb+strong_III+verb+3+sg+pret+indic+middle:skrappsk  # "slip (out)" ;
skreppa+verb+strong_III+verb+1+pl+pret+indic:skruppum  # "slip (out)" ;
skreppa+verb+strong_III+verb+2+pl+pret+indic:skruppuð  # "slip (out)" ;
skreppa+verb+strong_III+verb+3+pl+pret+indic:skruppu  # "slip (out)" ;
skreppa+verb+strong_III+verb+1+sg+pret+subj:skryppa  # "slip (out)" ;
skreppa+verb+strong_III+verb+2+sg+pret+subj:skryppir  # "slip (out)" ;
skreppa+verb+strong_III+verb+3+sg+pret+subj:skryppi  # "slip (out)" ;
skreppa+verb+strong_III+verb+1+pl+pret+subj:skryppim  # "slip (out)" ;
skreppa+verb+strong_III+verb+2+pl+pret+subj:skryppið  # "slip (out)" ;
skreppa+verb+strong_III+verb+3+pl+pret+subj:skryppi  # "slip (out)" ;
skreppa+verb+strong_III+verb+1+pl+pret+indic+middle:skruppumk  # "slip (out)" ;
skreppa+verb+strong_III+verb+2+pl+pret+indic+middle:skruppuzk  # "slip (out)" ;
skreppa+verb+strong_III+verb+3+pl+pret+indic+middle:skruppusk  # "slip (out)" ;
skreppa+verb+strong_III+verb+1+sg+pret+subj+middle:skryppumk  # "slip (out)" ;
skreppa+verb+strong_III+verb+2+sg+pret+subj+middle:skryppisk  # "slip (out)" ;
skreppa+verb+strong_III+verb+3+sg+pret+subj+middle:skryppisk  # "slip (out)" ;
skreppa+verb+strong_III+verb+1+pl+pret+subj+middle:skryppimk  # "slip (out)" ;
skreppa+verb+strong_III+verb+2+pl+pret+subj+middle:skryppizk  # "slip (out)" ;
skreppa+verb+strong_III+verb+3+pl+pret+subj+middle:skryppisk  # "slip (out)" ;
skreppa+verb+strong_III+pp+noun+masc:skroppinn  # "slip (out)" ;
skreppa+verb+strong_III+pp+fem:skroppin  # "slip (out)" ;
skreppa+verb+strong_III+pp+neut:skroppit  # "slip (out)" ;
skreppa+verb+strong_III+pp+neut+middle:skroppizk  # "slip (out)" ;
sleppa+verb+strong_III+verb+1+sg+pres+indic:slepp  # "slide" ;
sleppa+verb+strong_III+verb+2+sg+pres+indic:sleppr  # "slide" ;
sleppa+verb+strong_III+verb+3+sg+pres+indic:sleppr  # "slide" ;
sleppa+verb+strong_III+verb+1+pl+pres+indic:sleppum  # "slide" ;
sleppa+verb+strong_III+verb+2+pl+pres+indic:sleppið  # "slide" ;
sleppa+verb+strong_III+verb+3+pl+pres+indic:sleppa  # "slide" ;
sleppa+verb+strong_III+verb+1+sg+pres+subj:sleppa  # "slide" ;
sleppa+verb+strong_III+verb+2+sg+pres+subj:sleppir  # "slide" ;
sleppa+verb+strong_III+verb+3+sg+pres+subj:sleppi  # "slide" ;
sleppa+verb+strong_III+verb+1+pl+pres+subj:sleppim  # "slide" ;
sleppa+verb+strong_III+verb+2+pl+pres+subj:sleppið  # "slide" ;
sleppa+verb+strong_III+verb+3+pl+pres+subj:sleppi  # "slide" ;
sleppa+verb+strong_III+verb+2+sg+imper:slepp  # "slide" ;
sleppa+verb+strong_III+verb+1+pl+imper:sleppum  # "slide" ;
sleppa+verb+strong_III+verb+1+pl+imper:sleppið  # "slide" ;
sleppa+verb+strong_III+verb+1+sg+pres+indic+middle:sleppumk  # "slide" ;
sleppa+verb+strong_III+verb+2+sg+pres+indic+middle:sleppsk  # "slide" ;
sleppa+verb+strong_III+verb+3+sg+pres+indic+middle:sleppsk  # "slide" ;
sleppa+verb+strong_III+verb+1+pl+pres+indic+middle:sleppumk  # "slide" ;
sleppa+verb+strong_III+verb+2+pl+pres+indic+middle:sleppizk  # "slide" ;
sleppa+verb+strong_III+verb+3+pl+pres+indic+middle:sleppask  # "slide" ;
sleppa+verb+strong_III+verb+1+sg+pres+subj+middle:sleppumk  # "slide" ;
sleppa+verb+strong_III+verb+2+sg+pres+subj+middle:sleppisk  # "slide" ;
sleppa+verb+strong_III+verb+3+sg+pres+subj+middle:sleppisk  # "slide" ;
sleppa+verb+strong_III+verb+1+pl+pres+subj+middle:sleppimk  # "slide" ;
sleppa+verb+strong_III+verb+2+pl+pres+subj+middle:sleppizk  # "slide" ;
sleppa+verb+strong_III+verb+3+pl+pres+subj+middle:sleppisk  # "slide" ;
sleppa+verb+strong_III+verb+2+sg+imper+middle:sleppsk  # "slide" ;
sleppa+verb+strong_III+verb+1+pl+imper+middle:sleppumk  # "slide" ;
sleppa+verb+strong_III+verb+1+pl+imper+middle:sleppizk  # "slide" ;
sleppa+verb+strong_III+pres_part+middle:sleppandisk  # "slide" ;
sleppa+verb+strong_III+pres_part+nom+sg+masc:sleppandi  # "slide" ;
sleppa+verb+strong_III+pres_part+acc+sg+masc:sleppanda  # "slide" ;
sleppa+verb+strong_III+pres_part+gen+sg+masc:sleppanda  # "slide" ;
sleppa+verb+strong_III+pres_part+dat+sg+masc:sleppanda  # "slide" ;
sleppa+verb+strong_III+pres_part+nom+sg+fem:sleppandi  # "slide" ;
sleppa+verb+strong_III+pres_part+acc+sg+fem:sleppandi  # "slide" ;
sleppa+verb+strong_III+pres_part+gen+sg+fem:sleppandi  # "slide" ;
sleppa+verb+strong_III+pres_part+dat+sg+fem:sleppandi  # "slide" ;
sleppa+verb+strong_III+pres_part+nom+sg+neut:sleppanda  # "slide" ;
sleppa+verb+strong_III+pres_part+acc+sg+neut:sleppanda  # "slide" ;
sleppa+verb+strong_III+pres_part+gen+sg+neut:sleppanda  # "slide" ;
sleppa+verb+strong_III+pres_part+dat+sg+neut:sleppanda  # "slide" ;
sleppa+verb+strong_III+pres_part+nom+pl+masc:sleppandi  # "slide" ;
sleppa+verb+strong_III+pres_part+acc+pl+masc:sleppandi  # "slide" ;
sleppa+verb+strong_III+pres_part+gen+pl+masc:sleppandi  # "slide" ;
sleppa+verb+strong_III+pres_part+dat+pl+masc:sleppundum  # "slide" ;
sleppa+verb+strong_III+pres_part+nom+pl+fem:sleppandi  # "slide" ;
sleppa+verb+strong_III+pres_part+acc+pl+fem:sleppandi  # "slide" ;
sleppa+verb+strong_III+pres_part+gen+pl+fem:sleppandi  # "slide" ;
sleppa+verb+strong_III+pres_part+dat+pl+fem:sleppundum  # "slide" ;
sleppa+verb+strong_III+pres_part+nom+pl+neut:sleppandi  # "slide" ;
sleppa+verb+strong_III+pres_part+acc+pl+neut:sleppandi  # "slide" ;
sleppa+verb+strong_III+pres_part+gen+pl+neut:sleppandi  # "slide" ;
sleppa+verb+strong_III+pres_part+dat+pl+neut:sleppundum  # "slide" ;
sleppa+verb+strong_III+verb+1+sg+pret+indic:slapp  # "slide" ;
sleppa+verb+strong_III+verb+2+sg+pret+indic:slappt  # "slide" ;
sleppa+verb+strong_III+verb+3+sg+pret+indic:slapp  # "slide" ;
sleppa+verb+strong_III+verb+1+sg+pret+indic+middle:slappumk  # "slide" ;
sleppa+verb+strong_III+verb+2+sg+pret+indic+middle:slappzk  # "slide" ;
sleppa+verb+strong_III+verb+3+sg+pret+indic+middle:slappsk  # "slide" ;
sleppa+verb+strong_III+verb+1+pl+pret+indic:sluppum  # "slide" ;
sleppa+verb+strong_III+verb+2+pl+pret+indic:sluppuð  # "slide" ;
sleppa+verb+strong_III+verb+3+pl+pret+indic:sluppu  # "slide" ;
sleppa+verb+strong_III+verb+1+sg+pret+subj:slyppa  # "slide" ;
sleppa+verb+strong_III+verb+2+sg+pret+subj:slyppir  # "slide" ;
sleppa+verb+strong_III+verb+3+sg+pret+subj:slyppi  # "slide" ;
sleppa+verb+strong_III+verb+1+pl+pret+subj:slyppim  # "slide" ;
sleppa+verb+strong_III+verb+2+pl+pret+subj:slyppið  # "slide" ;
sleppa+verb+strong_III+verb+3+pl+pret+subj:slyppi  # "slide" ;
sleppa+verb+strong_III+verb+1+pl+pret+indic+middle:sluppumk  # "slide" ;
sleppa+verb+strong_III+verb+2+pl+pret+indic+middle:sluppuzk  # "slide" ;
sleppa+verb+strong_III+verb+3+pl+pret+indic+middle:sluppusk  # "slide" ;
sleppa+verb+strong_III+verb+1+sg+pret+subj+middle:slyppumk  # "slide" ;
sleppa+verb+strong_III+verb+2+sg+pret+subj+middle:slyppisk  # "slide" ;
sleppa+verb+strong_III+verb+3+sg+pret+subj+middle:slyppisk  # "slide" ;
sleppa+verb+strong_III+verb+1+pl+pret+subj+middle:slyppimk  # "slide" ;
sleppa+verb+strong_III+verb+2+pl+pret+subj+middle:slyppizk  # "slide" ;
sleppa+verb+strong_III+verb+3+pl+pret+subj+middle:slyppisk  # "slide" ;
sleppa+verb+strong_III+pp+noun+masc:sloppinn  # "slide" ;
sleppa+verb+strong_III+pp+fem:sloppin  # "slide" ;
sleppa+verb+strong_III+pp+neut:sloppit  # "slide" ;
sleppa+verb+strong_III+pp+neut+middle:sloppizk  # "slide" ;
detta+verb+strong_III+verb+1+sg+pres+indic:dett  # "fall (dead)" ;
detta+verb+strong_III+verb+2+sg+pres+indic:dettr  # "fall (dead)" ;
detta+verb+strong_III+verb+3+sg+pres+indic:dettr  # "fall (dead)" ;
detta+verb+strong_III+verb+1+pl+pres+indic:dettum  # "fall (dead)" ;
detta+verb+strong_III+verb+2+pl+pres+indic:dettið  # "fall (dead)" ;
detta+verb+strong_III+verb+3+pl+pres+indic:detta  # "fall (dead)" ;
detta+verb+strong_III+verb+1+sg+pres+subj:detta  # "fall (dead)" ;
detta+verb+strong_III+verb+2+sg+pres+subj:dettir  # "fall (dead)" ;
detta+verb+strong_III+verb+3+sg+pres+subj:detti  # "fall (dead)" ;
detta+verb+strong_III+verb+1+pl+pres+subj:dettim  # "fall (dead)" ;
detta+verb+strong_III+verb+2+pl+pres+subj:dettið  # "fall (dead)" ;
detta+verb+strong_III+verb+3+pl+pres+subj:detti  # "fall (dead)" ;
detta+verb+strong_III+verb+2+sg+imper:dett  # "fall (dead)" ;
detta+verb+strong_III+verb+1+pl+imper:dettum  # "fall (dead)" ;
detta+verb+strong_III+verb+1+pl+imper:dettið  # "fall (dead)" ;
detta+verb+strong_III+verb+1+sg+pres+indic+middle:dettumk  # "fall (dead)" ;
detta+verb+strong_III+verb+2+sg+pres+indic+middle:dettsk  # "fall (dead)" ;
detta+verb+strong_III+verb+3+sg+pres+indic+middle:dettsk  # "fall (dead)" ;
detta+verb+strong_III+verb+1+pl+pres+indic+middle:dettumk  # "fall (dead)" ;
detta+verb+strong_III+verb+2+pl+pres+indic+middle:dettizk  # "fall (dead)" ;
detta+verb+strong_III+verb+3+pl+pres+indic+middle:dettask  # "fall (dead)" ;
detta+verb+strong_III+verb+1+sg+pres+subj+middle:dettumk  # "fall (dead)" ;
detta+verb+strong_III+verb+2+sg+pres+subj+middle:dettisk  # "fall (dead)" ;
detta+verb+strong_III+verb+3+sg+pres+subj+middle:dettisk  # "fall (dead)" ;
detta+verb+strong_III+verb+1+pl+pres+subj+middle:dettimk  # "fall (dead)" ;
detta+verb+strong_III+verb+2+pl+pres+subj+middle:dettizk  # "fall (dead)" ;
detta+verb+strong_III+verb+3+pl+pres+subj+middle:dettisk  # "fall (dead)" ;
detta+verb+strong_III+verb+2+sg+imper+middle:dettsk  # "fall (dead)" ;
detta+verb+strong_III+verb+1+pl+imper+middle:dettumk  # "fall (dead)" ;
detta+verb+strong_III+verb+1+pl+imper+middle:dettizk  # "fall (dead)" ;
detta+verb+strong_III+pres_part+middle:dettandisk  # "fall (dead)" ;
detta+verb+strong_III+pres_part+nom+sg+masc:dettandi  # "fall (dead)" ;
detta+verb+strong_III+pres_part+acc+sg+masc:dettanda  # "fall (dead)" ;
detta+verb+strong_III+pres_part+gen+sg+masc:dettanda  # "fall (dead)" ;
detta+verb+strong_III+pres_part+dat+sg+masc:dettanda  # "fall (dead)" ;
detta+verb+strong_III+pres_part+nom+sg+fem:dettandi  # "fall (dead)" ;
detta+verb+strong_III+pres_part+acc+sg+fem:dettandi  # "fall (dead)" ;
detta+verb+strong_III+pres_part+gen+sg+fem:dettandi  # "fall (dead)" ;
detta+verb+strong_III+pres_part+dat+sg+fem:dettandi  # "fall (dead)" ;
detta+verb+strong_III+pres_part+nom+sg+neut:dettanda  # "fall (dead)" ;
detta+verb+strong_III+pres_part+acc+sg+neut:dettanda  # "fall (dead)" ;
detta+verb+strong_III+pres_part+gen+sg+neut:dettanda  # "fall (dead)" ;
detta+verb+strong_III+pres_part+dat+sg+neut:dettanda  # "fall (dead)" ;
detta+verb+strong_III+pres_part+nom+pl+masc:dettandi  # "fall (dead)" ;
detta+verb+strong_III+pres_part+acc+pl+masc:dettandi  # "fall (dead)" ;
detta+verb+strong_III+pres_part+gen+pl+masc:dettandi  # "fall (dead)" ;
detta+verb+strong_III+pres_part+dat+pl+masc:dettundum  # "fall (dead)" ;
detta+verb+strong_III+pres_part+nom+pl+fem:dettandi  # "fall (dead)" ;
detta+verb+strong_III+pres_part+acc+pl+fem:dettandi  # "fall (dead)" ;
detta+verb+strong_III+pres_part+gen+pl+fem:dettandi  # "fall (dead)" ;
detta+verb+strong_III+pres_part+dat+pl+fem:dettundum  # "fall (dead)" ;
detta+verb+strong_III+pres_part+nom+pl+neut:dettandi  # "fall (dead)" ;
detta+verb+strong_III+pres_part+acc+pl+neut:dettandi  # "fall (dead)" ;
detta+verb+strong_III+pres_part+gen+pl+neut:dettandi  # "fall (dead)" ;
detta+verb+strong_III+pres_part+dat+pl+neut:dettundum  # "fall (dead)" ;
detta+verb+strong_III+verb+1+sg+pret+indic:datt  # "fall (dead)" ;
detta+verb+strong_III+verb+2+sg+pret+indic:datzt  # "fall (dead)" ;
detta+verb+strong_III+verb+3+sg+pret+indic:datt  # "fall (dead)" ;
detta+verb+strong_III+verb+1+sg+pret+indic+middle:dattumk  # "fall (dead)" ;
detta+verb+strong_III+verb+2+sg+pret+indic+middle:dattzk  # "fall (dead)" ;
detta+verb+strong_III+verb+3+sg+pret+indic+middle:dattsk  # "fall (dead)" ;
detta+verb+strong_III+verb+1+pl+pret+indic:duttum  # "fall (dead)" ;
detta+verb+strong_III+verb+2+pl+pret+indic:duttuð  # "fall (dead)" ;
detta+verb+strong_III+verb+3+pl+pret+indic:duttu  # "fall (dead)" ;
detta+verb+strong_III+verb+1+sg+pret+subj:dytta  # "fall (dead)" ;
detta+verb+strong_III+verb+2+sg+pret+subj:dyttir  # "fall (dead)" ;
detta+verb+strong_III+verb+3+sg+pret+subj:dytti  # "fall (dead)" ;
detta+verb+strong_III+verb+1+pl+pret+subj:dyttim  # "fall (dead)" ;
detta+verb+strong_III+verb+2+pl+pret+subj:dyttið  # "fall (dead)" ;
detta+verb+strong_III+verb+3+pl+pret+subj:dytti  # "fall (dead)" ;
detta+verb+strong_III+verb+1+pl+pret+indic+middle:duttumk  # "fall (dead)" ;
detta+verb+strong_III+verb+2+pl+pret+indic+middle:duttuzk  # "fall (dead)" ;
detta+verb+strong_III+verb+3+pl+pret+indic+middle:duttusk  # "fall (dead)" ;
detta+verb+strong_III+verb+1+sg+pret+subj+middle:dyttumk  # "fall (dead)" ;
detta+verb+strong_III+verb+2+sg+pret+subj+middle:dyttisk  # "fall (dead)" ;
detta+verb+strong_III+verb+3+sg+pret+subj+middle:dyttisk  # "fall (dead)" ;
detta+verb+strong_III+verb+1+pl+pret+subj+middle:dyttimk  # "fall (dead)" ;
detta+verb+strong_III+verb+2+pl+pret+subj+middle:dyttizk  # "fall (dead)" ;
detta+verb+strong_III+verb+3+pl+pret+subj+middle:dyttisk  # "fall (dead)" ;
detta+verb+strong_III+pp+noun+masc:dottinn  # "fall (dead)" ;
detta+verb+strong_III+pp+fem:dottin  # "fall (dead)" ;
detta+verb+strong_III+pp+neut:dottit  # "fall (dead)" ;
detta+verb+strong_III+pp+neut+middle:dottizk  # "fall (dead)" ;
kretta+verb+strong_III+verb+1+sg+pres+indic:krett  # "murmur" ;
kretta+verb+strong_III+verb+2+sg+pres+indic:krettr  # "murmur" ;
kretta+verb+strong_III+verb+3+sg+pres+indic:krettr  # "murmur" ;
kretta+verb+strong_III+verb+1+pl+pres+indic:krettum  # "murmur" ;
kretta+verb+strong_III+verb+2+pl+pres+indic:krettið  # "murmur" ;
kretta+verb+strong_III+verb+3+pl+pres+indic:kretta  # "murmur" ;
kretta+verb+strong_III+verb+1+sg+pres+subj:kretta  # "murmur" ;
kretta+verb+strong_III+verb+2+sg+pres+subj:krettir  # "murmur" ;
kretta+verb+strong_III+verb+3+sg+pres+subj:kretti  # "murmur" ;
kretta+verb+strong_III+verb+1+pl+pres+subj:krettim  # "murmur" ;
kretta+verb+strong_III+verb+2+pl+pres+subj:krettið  # "murmur" ;
kretta+verb+strong_III+verb+3+pl+pres+subj:kretti  # "murmur" ;
kretta+verb+strong_III+verb+2+sg+imper:krett  # "murmur" ;
kretta+verb+strong_III+verb+1+pl+imper:krettum  # "murmur" ;
kretta+verb+strong_III+verb+1+pl+imper:krettið  # "murmur" ;
kretta+verb+strong_III+verb+1+sg+pres+indic+middle:krettumk  # "murmur" ;
kretta+verb+strong_III+verb+2+sg+pres+indic+middle:krettsk  # "murmur" ;
kretta+verb+strong_III+verb+3+sg+pres+indic+middle:krettsk  # "murmur" ;
kretta+verb+strong_III+verb+1+pl+pres+indic+middle:krettumk  # "murmur" ;
kretta+verb+strong_III+verb+2+pl+pres+indic+middle:krettizk  # "murmur" ;
kretta+verb+strong_III+verb+3+pl+pres+indic+middle:krettask  # "murmur" ;
kretta+verb+strong_III+verb+1+sg+pres+subj+middle:krettumk  # "murmur" ;
kretta+verb+strong_III+verb+2+sg+pres+subj+middle:krettisk  # "murmur" ;
kretta+verb+strong_III+verb+3+sg+pres+subj+middle:krettisk  # "murmur" ;
kretta+verb+strong_III+verb+1+pl+pres+subj+middle:krettimk  # "murmur" ;
kretta+verb+strong_III+verb+2+pl+pres+subj+middle:krettizk  # "murmur" ;
kretta+verb+strong_III+verb+3+pl+pres+subj+middle:krettisk  # "murmur" ;
kretta+verb+strong_III+verb+2+sg+imper+middle:krettsk  # "murmur" ;
kretta+verb+strong_III+verb+1+pl+imper+middle:krettumk  # "murmur" ;
kretta+verb+strong_III+verb+1+pl+imper+middle:krettizk  # "murmur" ;
kretta+verb+strong_III+pres_part+middle:krettandisk  # "murmur" ;
kretta+verb+strong_III+pres_part+nom+sg+masc:krettandi  # "murmur" ;
kretta+verb+strong_III+pres_part+acc+sg+masc:krettanda  # "murmur" ;
kretta+verb+strong_III+pres_part+gen+sg+masc:krettanda  # "murmur" ;
kretta+verb+strong_III+pres_part+dat+sg+masc:krettanda  # "murmur" ;
kretta+verb+strong_III+pres_part+nom+sg+fem:krettandi  # "murmur" ;
kretta+verb+strong_III+pres_part+acc+sg+fem:krettandi  # "murmur" ;
kretta+verb+strong_III+pres_part+gen+sg+fem:krettandi  # "murmur" ;
kretta+verb+strong_III+pres_part+dat+sg+fem:krettandi  # "murmur" ;
kretta+verb+strong_III+pres_part+nom+sg+neut:krettanda  # "murmur" ;
kretta+verb+strong_III+pres_part+acc+sg+neut:krettanda  # "murmur" ;
kretta+verb+strong_III+pres_part+gen+sg+neut:krettanda  # "murmur" ;
kretta+verb+strong_III+pres_part+dat+sg+neut:krettanda  # "murmur" ;
kretta+verb+strong_III+pres_part+nom+pl+masc:krettandi  # "murmur" ;
kretta+verb+strong_III+pres_part+acc+pl+masc:krettandi  # "murmur" ;
kretta+verb+strong_III+pres_part+gen+pl+masc:krettandi  # "murmur" ;
kretta+verb+strong_III+pres_part+dat+pl+masc:krettundum  # "murmur" ;
kretta+verb+strong_III+pres_part+nom+pl+fem:krettandi  # "murmur" ;
kretta+verb+strong_III+pres_part+acc+pl+fem:krettandi  # "murmur" ;
kretta+verb+strong_III+pres_part+gen+pl+fem:krettandi  # "murmur" ;
kretta+verb+strong_III+pres_part+dat+pl+fem:krettundum  # "murmur" ;
kretta+verb+strong_III+pres_part+nom+pl+neut:krettandi  # "murmur" ;
kretta+verb+strong_III+pres_part+acc+pl+neut:krettandi  # "murmur" ;
kretta+verb+strong_III+pres_part+gen+pl+neut:krettandi  # "murmur" ;
kretta+verb+strong_III+pres_part+dat+pl+neut:krettundum  # "murmur" ;
kretta+verb+strong_III+verb+1+sg+pret+indic:kratt  # "murmur" ;
kretta+verb+strong_III+verb+2+sg+pret+indic:kratzt  # "murmur" ;
kretta+verb+strong_III+verb+3+sg+pret+indic:kratt  # "murmur" ;
kretta+verb+strong_III+verb+1+sg+pret+indic+middle:krattumk  # "murmur" ;
kretta+verb+strong_III+verb+2+sg+pret+indic+middle:krattzk  # "murmur" ;
kretta+verb+strong_III+verb+3+sg+pret+indic+middle:krattsk  # "murmur" ;
kretta+verb+strong_III+verb+1+pl+pret+indic:kruttum  # "murmur" ;
kretta+verb+strong_III+verb+2+pl+pret+indic:kruttuð  # "murmur" ;
kretta+verb+strong_III+verb+3+pl+pret+indic:kruttu  # "murmur" ;
kretta+verb+strong_III+verb+1+sg+pret+subj:krytta  # "murmur" ;
kretta+verb+strong_III+verb+2+sg+pret+subj:kryttir  # "murmur" ;
kretta+verb+strong_III+verb+3+sg+pret+subj:krytti  # "murmur" ;
kretta+verb+strong_III+verb+1+pl+pret+subj:kryttim  # "murmur" ;
kretta+verb+strong_III+verb+2+pl+pret+subj:kryttið  # "murmur" ;
kretta+verb+strong_III+verb+3+pl+pret+subj:krytti  # "murmur" ;
kretta+verb+strong_III+verb+1+pl+pret+indic+middle:kruttumk  # "murmur" ;
kretta+verb+strong_III+verb+2+pl+pret+indic+middle:kruttuzk  # "murmur" ;
kretta+verb+strong_III+verb+3+pl+pret+indic+middle:kruttusk  # "murmur" ;
kretta+verb+strong_III+verb+1+sg+pret+subj+middle:kryttumk  # "murmur" ;
kretta+verb+strong_III+verb+2+sg+pret+subj+middle:kryttisk  # "murmur" ;
kretta+verb+strong_III+verb+3+sg+pret+subj+middle:kryttisk  # "murmur" ;
kretta+verb+strong_III+verb+1+pl+pret+subj+middle:kryttimk  # "murmur" ;
kretta+verb+strong_III+verb+2+pl+pret+subj+middle:kryttizk  # "murmur" ;
kretta+verb+strong_III+verb+3+pl+pret+subj+middle:kryttisk  # "murmur" ;
kretta+verb+strong_III+pp+noun+masc:krottinn  # "murmur" ;
kretta+verb+strong_III+pp+fem:krottin  # "murmur" ;
kretta+verb+strong_III+pp+neut:krottit  # "murmur" ;
kretta+verb+strong_III+pp+neut+middle:krottizk  # "murmur" ;
spretta+verb+strong_III+verb+1+sg+pres+indic:sprett  # "jump" ;
spretta+verb+strong_III+verb+2+sg+pres+indic:sprettr  # "jump" ;
spretta+verb+strong_III+verb+3+sg+pres+indic:sprettr  # "jump" ;
spretta+verb+strong_III+verb+1+pl+pres+indic:sprettum  # "jump" ;
spretta+verb+strong_III+verb+2+pl+pres+indic:sprettið  # "jump" ;
spretta+verb+strong_III+verb+3+pl+pres+indic:spretta  # "jump" ;
spretta+verb+strong_III+verb+1+sg+pres+subj:spretta  # "jump" ;
spretta+verb+strong_III+verb+2+sg+pres+subj:sprettir  # "jump" ;
spretta+verb+strong_III+verb+3+sg+pres+subj:spretti  # "jump" ;
spretta+verb+strong_III+verb+1+pl+pres+subj:sprettim  # "jump" ;
spretta+verb+strong_III+verb+2+pl+pres+subj:sprettið  # "jump" ;
spretta+verb+strong_III+verb+3+pl+pres+subj:spretti  # "jump" ;
spretta+verb+strong_III+verb+2+sg+imper:sprett  # "jump" ;
spretta+verb+strong_III+verb+1+pl+imper:sprettum  # "jump" ;
spretta+verb+strong_III+verb+1+pl+imper:sprettið  # "jump" ;
spretta+verb+strong_III+verb+1+sg+pres+indic+middle:sprettumk  # "jump" ;
spretta+verb+strong_III+verb+2+sg+pres+indic+middle:sprettsk  # "jump" ;
spretta+verb+strong_III+verb+3+sg+pres+indic+middle:sprettsk  # "jump" ;
spretta+verb+strong_III+verb+1+pl+pres+indic+middle:sprettumk  # "jump" ;
spretta+verb+strong_III+verb+2+pl+pres+indic+middle:sprettizk  # "jump" ;
spretta+verb+strong_III+verb+3+pl+pres+indic+middle:sprettask  # "jump" ;
spretta+verb+strong_III+verb+1+sg+pres+subj+middle:sprettumk  # "jump" ;
spretta+verb+strong_III+verb+2+sg+pres+subj+middle:sprettisk  # "jump" ;
spretta+verb+strong_III+verb+3+sg+pres+subj+middle:sprettisk  # "jump" ;
spretta+verb+strong_III+verb+1+pl+pres+subj+middle:sprettimk  # "jump" ;
spretta+verb+strong_III+verb+2+pl+pres+subj+middle:sprettizk  # "jump" ;
spretta+verb+strong_III+verb+3+pl+pres+subj+middle:sprettisk  # "jump" ;
spretta+verb+strong_III+verb+2+sg+imper+middle:sprettsk  # "jump" ;
spretta+verb+strong_III+verb+1+pl+imper+middle:sprettumk  # "jump" ;
spretta+verb+strong_III+verb+1+pl+imper+middle:sprettizk  # "jump" ;
spretta+verb+strong_III+pres_part+middle:sprettandisk  # "jump" ;
spretta+verb+strong_III+pres_part+nom+sg+masc:sprettandi  # "jump" ;
spretta+verb+strong_III+pres_part+acc+sg+masc:sprettanda  # "jump" ;
spretta+verb+strong_III+pres_part+gen+sg+masc:sprettanda  # "jump" ;
spretta+verb+strong_III+pres_part+dat+sg+masc:sprettanda  # "jump" ;
spretta+verb+strong_III+pres_part+nom+sg+fem:sprettandi  # "jump" ;
spretta+verb+strong_III+pres_part+acc+sg+fem:sprettandi  # "jump" ;
spretta+verb+strong_III+pres_part+gen+sg+fem:sprettandi  # "jump" ;
spretta+verb+strong_III+pres_part+dat+sg+fem:sprettandi  # "jump" ;
spretta+verb+strong_III+pres_part+nom+sg+neut:sprettanda  # "jump" ;
spretta+verb+strong_III+pres_part+acc+sg+neut:sprettanda  # "jump" ;
spretta+verb+strong_III+pres_part+gen+sg+neut:sprettanda  # "jump" ;
spretta+verb+strong_III+pres_part+dat+sg+neut:sprettanda  # "jump" ;
spretta+verb+strong_III+pres_part+nom+pl+masc:sprettandi  # "jump" ;
spretta+verb+strong_III+pres_part+acc+pl+masc:sprettandi  # "jump" ;
spretta+verb+strong_III+pres_part+gen+pl+masc:sprettandi  # "jump" ;
spretta+verb+strong_III+pres_part+dat+pl+masc:sprettundum  # "jump" ;
spretta+verb+strong_III+pres_part+nom+pl+fem:sprettandi  # "jump" ;
spretta+verb+strong_III+pres_part+acc+pl+fem:sprettandi  # "jump" ;
spretta+verb+strong_III+pres_part+gen+pl+fem:sprettandi  # "jump" ;
spretta+verb+strong_III+pres_part+dat+pl+fem:sprettundum  # "jump" ;
spretta+verb+strong_III+pres_part+nom+pl+neut:sprettandi  # "jump" ;
spretta+verb+strong_III+pres_part+acc+pl+neut:sprettandi  # "jump" ;
spretta+verb+strong_III+pres_part+gen+pl+neut:sprettandi  # "jump" ;
spretta+verb+strong_III+pres_part+dat+pl+neut:sprettundum  # "jump" ;
spretta+verb+strong_III+verb+1+sg+pret+indic:spratt  # "jump" ;
spretta+verb+strong_III+verb+2+sg+pret+indic:spratzt  # "jump" ;
spretta+verb+strong_III+verb+3+sg+pret+indic:spratt  # "jump" ;
spretta+verb+strong_III+verb+1+sg+pret+indic+middle:sprattumk  # "jump" ;
spretta+verb+strong_III+verb+2+sg+pret+indic+middle:sprattzk  # "jump" ;
spretta+verb+strong_III+verb+3+sg+pret+indic+middle:sprattsk  # "jump" ;
spretta+verb+strong_III+verb+1+pl+pret+indic:spruttum  # "jump" ;
spretta+verb+strong_III+verb+2+pl+pret+indic:spruttuð  # "jump" ;
spretta+verb+strong_III+verb+3+pl+pret+indic:spruttu  # "jump" ;
spretta+verb+strong_III+verb+1+sg+pret+subj:sprytta  # "jump" ;
spretta+verb+strong_III+verb+2+sg+pret+subj:spryttir  # "jump" ;
spretta+verb+strong_III+verb+3+sg+pret+subj:sprytti  # "jump" ;
spretta+verb+strong_III+verb+1+pl+pret+subj:spryttim  # "jump" ;
spretta+verb+strong_III+verb+2+pl+pret+subj:spryttið  # "jump" ;
spretta+verb+strong_III+verb+3+pl+pret+subj:sprytti  # "jump" ;
spretta+verb+strong_III+verb+1+pl+pret+indic+middle:spruttumk  # "jump" ;
spretta+verb+strong_III+verb+2+pl+pret+indic+middle:spruttuzk  # "jump" ;
spretta+verb+strong_III+verb+3+pl+pret+indic+middle:spruttusk  # "jump" ;
spretta+verb+strong_III+verb+1+sg+pret+subj+middle:spryttumk  # "jump" ;
spretta+verb+strong_III+verb+2+sg+pret+subj+middle:spryttisk  # "jump" ;
spretta+verb+strong_III+verb+3+sg+pret+subj+middle:spryttisk  # "jump" ;
spretta+verb+strong_III+verb+1+pl+pret+subj+middle:spryttimk  # "jump" ;
spretta+verb+strong_III+verb+2+pl+pret+subj+middle:spryttizk  # "jump" ;
spretta+verb+strong_III+verb+3+pl+pret+subj+middle:spryttisk  # "jump" ;
spretta+verb+strong_III+pp+noun+masc:sprottinn  # "jump" ;
spretta+verb+strong_III+pp+fem:sprottin  # "jump" ;
spretta+verb+strong_III+pp+neut:sprottit  # "jump" ;
spretta+verb+strong_III+pp+neut+middle:sprottizk  # "jump" ;
søkkva+verb+strong_III+verb+1+sg+pres+indic:søkkv  # "sink" ;
søkkva+verb+strong_III+verb+2+sg+pres+indic:søkkvr  # "sink" ;
søkkva+verb+strong_III+verb+3+sg+pres+indic:søkkvr  # "sink" ;
søkkva+verb+strong_III+verb+1+pl+pres+indic:søkkvum  # "sink" ;
søkkva+verb+strong_III+verb+2+pl+pres+indic:søkkvið  # "sink" ;
søkkva+verb+strong_III+verb+3+pl+pres+indic:søkkva  # "sink" ;
søkkva+verb+strong_III+verb+1+sg+pres+subj:søkkva  # "sink" ;
søkkva+verb+strong_III+verb+2+sg+pres+subj:søkkvir  # "sink" ;
søkkva+verb+strong_III+verb+3+sg+pres+subj:søkkvi  # "sink" ;
søkkva+verb+strong_III+verb+1+pl+pres+subj:søkkvim  # "sink" ;
søkkva+verb+strong_III+verb+2+pl+pres+subj:søkkvið  # "sink" ;
søkkva+verb+strong_III+verb+3+pl+pres+subj:søkkvi  # "sink" ;
søkkva+verb+strong_III+verb+2+sg+imper:søkkv  # "sink" ;
søkkva+verb+strong_III+verb+1+pl+imper:søkkvum  # "sink" ;
søkkva+verb+strong_III+verb+1+pl+imper:søkkvið  # "sink" ;
søkkva+verb+strong_III+verb+1+sg+pres+indic+middle:søkkvumk  # "sink" ;
søkkva+verb+strong_III+verb+2+sg+pres+indic+middle:søkkvsk  # "sink" ;
søkkva+verb+strong_III+verb+3+sg+pres+indic+middle:søkkvsk  # "sink" ;
søkkva+verb+strong_III+verb+1+pl+pres+indic+middle:søkkvumk  # "sink" ;
søkkva+verb+strong_III+verb+2+pl+pres+indic+middle:søkkvizk  # "sink" ;
søkkva+verb+strong_III+verb+3+pl+pres+indic+middle:søkkvask  # "sink" ;
søkkva+verb+strong_III+verb+1+sg+pres+subj+middle:søkkvumk  # "sink" ;
søkkva+verb+strong_III+verb+2+sg+pres+subj+middle:søkkvisk  # "sink" ;
søkkva+verb+strong_III+verb+3+sg+pres+subj+middle:søkkvisk  # "sink" ;
søkkva+verb+strong_III+verb+1+pl+pres+subj+middle:søkkvimk  # "sink" ;
søkkva+verb+strong_III+verb+2+pl+pres+subj+middle:søkkvizk  # "sink" ;
søkkva+verb+strong_III+verb+3+pl+pres+subj+middle:søkkvisk  # "sink" ;
søkkva+verb+strong_III+verb+2+sg+imper+middle:søkkvsk  # "sink" ;
søkkva+verb+strong_III+verb+1+pl+imper+middle:søkkvumk  # "sink" ;
søkkva+verb+strong_III+verb+1+pl+imper+middle:søkkvizk  # "sink" ;
søkkva+verb+strong_III+pres_part+middle:søkkvandisk  # "sink" ;
søkkva+verb+strong_III+pres_part+nom+sg+masc:søkkvandi  # "sink" ;
søkkva+verb+strong_III+pres_part+acc+sg+masc:søkkvanda  # "sink" ;
søkkva+verb+strong_III+pres_part+gen+sg+masc:søkkvanda  # "sink" ;
søkkva+verb+strong_III+pres_part+dat+sg+masc:søkkvanda  # "sink" ;
søkkva+verb+strong_III+pres_part+nom+sg+fem:søkkvandi  # "sink" ;
søkkva+verb+strong_III+pres_part+acc+sg+fem:søkkvandi  # "sink" ;
søkkva+verb+strong_III+pres_part+gen+sg+fem:søkkvandi  # "sink" ;
søkkva+verb+strong_III+pres_part+dat+sg+fem:søkkvandi  # "sink" ;
søkkva+verb+strong_III+pres_part+nom+sg+neut:søkkvanda  # "sink" ;
søkkva+verb+strong_III+pres_part+acc+sg+neut:søkkvanda  # "sink" ;
søkkva+verb+strong_III+pres_part+gen+sg+neut:søkkvanda  # "sink" ;
søkkva+verb+strong_III+pres_part+dat+sg+neut:søkkvanda  # "sink" ;
søkkva+verb+strong_III+pres_part+nom+pl+masc:søkkvandi  # "sink" ;
søkkva+verb+strong_III+pres_part+acc+pl+masc:søkkvandi  # "sink" ;
søkkva+verb+strong_III+pres_part+gen+pl+masc:søkkvandi  # "sink" ;
søkkva+verb+strong_III+pres_part+dat+pl+masc:søkkvundum  # "sink" ;
søkkva+verb+strong_III+pres_part+nom+pl+fem:søkkvandi  # "sink" ;
søkkva+verb+strong_III+pres_part+acc+pl+fem:søkkvandi  # "sink" ;
søkkva+verb+strong_III+pres_part+gen+pl+fem:søkkvandi  # "sink" ;
søkkva+verb+strong_III+pres_part+dat+pl+fem:søkkvundum  # "sink" ;
søkkva+verb+strong_III+pres_part+nom+pl+neut:søkkvandi  # "sink" ;
søkkva+verb+strong_III+pres_part+acc+pl+neut:søkkvandi  # "sink" ;
søkkva+verb+strong_III+pres_part+gen+pl+neut:søkkvandi  # "sink" ;
søkkva+verb+strong_III+pres_part+dat+pl+neut:søkkvundum  # "sink" ;
søkkva+verb+strong_III+verb+1+sg+pret+indic:sǫkk  # "sink" ;
søkkva+verb+strong_III+verb+2+sg+pret+indic:sǫkkt  # "sink" ;
søkkva+verb+strong_III+verb+3+sg+pret+indic:sǫkk  # "sink" ;
søkkva+verb+strong_III+verb+1+sg+pret+indic+middle:sǫkkumk  # "sink" ;
søkkva+verb+strong_III+verb+2+sg+pret+indic+middle:sǫkkzk  # "sink" ;
søkkva+verb+strong_III+verb+3+sg+pret+indic+middle:sǫkksk  # "sink" ;
søkkva+verb+strong_III+verb+1+pl+pret+indic:sukkum  # "sink" ;
søkkva+verb+strong_III+verb+2+pl+pret+indic:sukkuð  # "sink" ;
søkkva+verb+strong_III+verb+3+pl+pret+indic:sukku  # "sink" ;
søkkva+verb+strong_III+verb+1+sg+pret+subj:sykka  # "sink" ;
søkkva+verb+strong_III+verb+2+sg+pret+subj:sykkir  # "sink" ;
søkkva+verb+strong_III+verb+3+sg+pret+subj:sykki  # "sink" ;
søkkva+verb+strong_III+verb+1+pl+pret+subj:sykkim  # "sink" ;
søkkva+verb+strong_III+verb+2+pl+pret+subj:sykkið  # "sink" ;
søkkva+verb+strong_III+verb+3+pl+pret+subj:sykki  # "sink" ;
søkkva+verb+strong_III+verb+1+pl+pret+indic+middle:sukkumk  # "sink" ;
søkkva+verb+strong_III+verb+2+pl+pret+indic+middle:sukkuzk  # "sink" ;
søkkva+verb+strong_III+verb+3+pl+pret+indic+middle:sukkusk  # "sink" ;
søkkva+verb+strong_III+verb+1+sg+pret+subj+middle:sykkumk  # "sink" ;
søkkva+verb+strong_III+verb+2+sg+pret+subj+middle:sykkisk  # "sink" ;
søkkva+verb+strong_III+verb+3+sg+pret+subj+middle:sykkisk  # "sink" ;
søkkva+verb+strong_III+verb+1+pl+pret+subj+middle:sykkimk  # "sink" ;
søkkva+verb+strong_III+verb+2+pl+pret+subj+middle:sykkizk  # "sink" ;
søkkva+verb+strong_III+verb+3+pl+pret+subj+middle:sykkisk  # "sink" ;
søkkva+verb+strong_III+pp+noun+masc:sokkinn  # "sink" ;
søkkva+verb+strong_III+pp+fem:sokkin  # "sink" ;
søkkva+verb+strong_III+pp+neut:sokkit  # "sink" ;
søkkva+verb+strong_III+pp+neut+middle:sokkizk  # "sink" ;
hrøkkva+verb+strong_III+verb+1+sg+pres+indic:hrøkkv  # "fall back" ;
hrøkkva+verb+strong_III+verb+2+sg+pres+indic:hrøkkvr  # "fall back" ;
hrøkkva+verb+strong_III+verb+3+sg+pres+indic:hrøkkvr  # "fall back" ;
hrøkkva+verb+strong_III+verb+1+pl+pres+indic:hrøkkvum  # "fall back" ;
hrøkkva+verb+strong_III+verb+2+pl+pres+indic:hrøkkvið  # "fall back" ;
hrøkkva+verb+strong_III+verb+3+pl+pres+indic:hrøkkva  # "fall back" ;
hrøkkva+verb+strong_III+verb+1+sg+pres+subj:hrøkkva  # "fall back" ;
hrøkkva+verb+strong_III+verb+2+sg+pres+subj:hrøkkvir  # "fall back" ;
hrøkkva+verb+strong_III+verb+3+sg+pres+subj:hrøkkvi  # "fall back" ;
hrøkkva+verb+strong_III+verb+1+pl+pres+subj:hrøkkvim  # "fall back" ;
hrøkkva+verb+strong_III+verb+2+pl+pres+subj:hrøkkvið  # "fall back" ;
hrøkkva+verb+strong_III+verb+3+pl+pres+subj:hrøkkvi  # "fall back" ;
hrøkkva+verb+strong_III+verb+2+sg+imper:hrøkkv  # "fall back" ;
hrøkkva+verb+strong_III+verb+1+pl+imper:hrøkkvum  # "fall back" ;
hrøkkva+verb+strong_III+verb+1+pl+imper:hrøkkvið  # "fall back" ;
hrøkkva+verb+strong_III+verb+1+sg+pres+indic+middle:hrøkkvumk  # "fall back" ;
hrøkkva+verb+strong_III+verb+2+sg+pres+indic+middle:hrøkkvsk  # "fall back" ;
hrøkkva+verb+strong_III+verb+3+sg+pres+indic+middle:hrøkkvsk  # "fall back" ;
hrøkkva+verb+strong_III+verb+1+pl+pres+indic+middle:hrøkkvumk  # "fall back" ;
hrøkkva+verb+strong_III+verb+2+pl+pres+indic+middle:hrøkkvizk  # "fall back" ;
hrøkkva+verb+strong_III+verb+3+pl+pres+indic+middle:hrøkkvask  # "fall back" ;
hrøkkva+verb+strong_III+verb+1+sg+pres+subj+middle:hrøkkvumk  # "fall back" ;
hrøkkva+verb+strong_III+verb+2+sg+pres+subj+middle:hrøkkvisk  # "fall back" ;
hrøkkva+verb+strong_III+verb+3+sg+pres+subj+middle:hrøkkvisk  # "fall back" ;
hrøkkva+verb+strong_III+verb+1+pl+pres+subj+middle:hrøkkvimk  # "fall back" ;
hrøkkva+verb+strong_III+verb+2+pl+pres+subj+middle:hrøkkvizk  # "fall back" ;
hrøkkva+verb+strong_III+verb+3+pl+pres+subj+middle:hrøkkvisk  # "fall back" ;
hrøkkva+verb+strong_III+verb+2+sg+imper+middle:hrøkkvsk  # "fall back" ;
hrøkkva+verb+strong_III+verb+1+pl+imper+middle:hrøkkvumk  # "fall back" ;
hrøkkva+verb+strong_III+verb+1+pl+imper+middle:hrøkkvizk  # "fall back" ;
hrøkkva+verb+strong_III+pres_part+middle:hrøkkvandisk  # "fall back" ;
hrøkkva+verb+strong_III+pres_part+nom+sg+masc:hrøkkvandi  # "fall back" ;
hrøkkva+verb+strong_III+pres_part+acc+sg+masc:hrøkkvanda  # "fall back" ;
hrøkkva+verb+strong_III+pres_part+gen+sg+masc:hrøkkvanda  # "fall back" ;
hrøkkva+verb+strong_III+pres_part+dat+sg+masc:hrøkkvanda  # "fall back" ;
hrøkkva+verb+strong_III+pres_part+nom+sg+fem:hrøkkvandi  # "fall back" ;
hrøkkva+verb+strong_III+pres_part+acc+sg+fem:hrøkkvandi  # "fall back" ;
hrøkkva+verb+strong_III+pres_part+gen+sg+fem:hrøkkvandi  # "fall back" ;
hrøkkva+verb+strong_III+pres_part+dat+sg+fem:hrøkkvandi  # "fall back" ;
hrøkkva+verb+strong_III+pres_part+nom+sg+neut:hrøkkvanda  # "fall back" ;
hrøkkva+verb+strong_III+pres_part+acc+sg+neut:hrøkkvanda  # "fall back" ;
hrøkkva+verb+strong_III+pres_part+gen+sg+neut:hrøkkvanda  # "fall back" ;
hrøkkva+verb+strong_III+pres_part+dat+sg+neut:hrøkkvanda  # "fall back" ;
hrøkkva+verb+strong_III+pres_part+nom+pl+masc:hrøkkvandi  # "fall back" ;
hrøkkva+verb+strong_III+pres_part+acc+pl+masc:hrøkkvandi  # "fall back" ;
hrøkkva+verb+strong_III+pres_part+gen+pl+masc:hrøkkvandi  # "fall back" ;
hrøkkva+verb+strong_III+pres_part+dat+pl+masc:hrøkkvundum  # "fall back" ;
hrøkkva+verb+strong_III+pres_part+nom+pl+fem:hrøkkvandi  # "fall back" ;
hrøkkva+verb+strong_III+pres_part+acc+pl+fem:hrøkkvandi  # "fall back" ;
hrøkkva+verb+strong_III+pres_part+gen+pl+fem:hrøkkvandi  # "fall back" ;
hrøkkva+verb+strong_III+pres_part+dat+pl+fem:hrøkkvundum  # "fall back" ;
hrøkkva+verb+strong_III+pres_part+nom+pl+neut:hrøkkvandi  # "fall back" ;
hrøkkva+verb+strong_III+pres_part+acc+pl+neut:hrøkkvandi  # "fall back" ;
hrøkkva+verb+strong_III+pres_part+gen+pl+neut:hrøkkvandi  # "fall back" ;
hrøkkva+verb+strong_III+pres_part+dat+pl+neut:hrøkkvundum  # "fall back" ;
hrøkkva+verb+strong_III+verb+1+sg+pret+indic:hrǫkkv  # "fall back" ;
hrøkkva+verb+strong_III+verb+2+sg+pret+indic:hrǫkkvt  # "fall back" ;
hrøkkva+verb+strong_III+verb+3+sg+pret+indic:hrǫkkv  # "fall back" ;
hrøkkva+verb+strong_III+verb+1+sg+pret+indic+middle:hrǫkkvumk  # "fall back" ;
hrøkkva+verb+strong_III+verb+2+sg+pret+indic+middle:hrǫkkvzk  # "fall back" ;
hrøkkva+verb+strong_III+verb+3+sg+pret+indic+middle:hrǫkkvsk  # "fall back" ;
hrøkkva+verb+strong_III+verb+1+pl+pret+indic:hrukkvum  # "fall back" ;
hrøkkva+verb+strong_III+verb+2+pl+pret+indic:hrukkvuð  # "fall back" ;
hrøkkva+verb+strong_III+verb+3+pl+pret+indic:hrukkvu  # "fall back" ;
hrøkkva+verb+strong_III+verb+1+sg+pret+subj:hrykkva  # "fall back" ;
hrøkkva+verb+strong_III+verb+2+sg+pret+subj:hrykkvir  # "fall back" ;
hrøkkva+verb+strong_III+verb+3+sg+pret+subj:hrykkvi  # "fall back" ;
hrøkkva+verb+strong_III+verb+1+pl+pret+subj:hrykkvim  # "fall back" ;
hrøkkva+verb+strong_III+verb+2+pl+pret+subj:hrykkvið  # "fall back" ;
hrøkkva+verb+strong_III+verb+3+pl+pret+subj:hrykkvi  # "fall back" ;
hrøkkva+verb+strong_III+verb+1+pl+pret+indic+middle:hrukkvumk  # "fall back" ;
hrøkkva+verb+strong_III+verb+2+pl+pret+indic+middle:hrukkvuzk  # "fall back" ;
hrøkkva+verb+strong_III+verb+3+pl+pret+indic+middle:hrukkvusk  # "fall back" ;
hrøkkva+verb+strong_III+verb+1+sg+pret+subj+middle:hrykkvumk  # "fall back" ;
hrøkkva+verb+strong_III+verb+2+sg+pret+subj+middle:hrykkvisk  # "fall back" ;
hrøkkva+verb+strong_III+verb+3+sg+pret+subj+middle:hrykkvisk  # "fall back" ;
hrøkkva+verb+strong_III+verb+1+pl+pret+subj+middle:hrykkvimk  # "fall back" ;
hrøkkva+verb+strong_III+verb+2+pl+pret+subj+middle:hrykkvizk  # "fall back" ;
hrøkkva+verb+strong_III+verb+3+pl+pret+subj+middle:hrykkvisk  # "fall back" ;
hrøkkva+verb+strong_III+pp+noun+masc:hrokkvinn  # "fall back" ;
hrøkkva+verb+strong_III+pp+fem:hrokkvin  # "fall back" ;
hrøkkva+verb+strong_III+pp+neut:hrokkvit  # "fall back" ;
hrøkkva+verb+strong_III+pp+neut+middle:hrokkvizk  # "fall back" ;
kløkkva+verb+strong_III+verb+1+sg+pres+indic:kløkkv  # "get soft" ;
kløkkva+verb+strong_III+verb+2+sg+pres+indic:kløkkvr  # "get soft" ;
kløkkva+verb+strong_III+verb+3+sg+pres+indic:kløkkvr  # "get soft" ;
kløkkva+verb+strong_III+verb+1+pl+pres+indic:kløkkvum  # "get soft" ;
kløkkva+verb+strong_III+verb+2+pl+pres+indic:kløkkvið  # "get soft" ;
kløkkva+verb+strong_III+verb+3+pl+pres+indic:kløkkva  # "get soft" ;
kløkkva+verb+strong_III+verb+1+sg+pres+subj:kløkkva  # "get soft" ;
kløkkva+verb+strong_III+verb+2+sg+pres+subj:kløkkvir  # "get soft" ;
kløkkva+verb+strong_III+verb+3+sg+pres+subj:kløkkvi  # "get soft" ;
kløkkva+verb+strong_III+verb+1+pl+pres+subj:kløkkvim  # "get soft" ;
kløkkva+verb+strong_III+verb+2+pl+pres+subj:kløkkvið  # "get soft" ;
kløkkva+verb+strong_III+verb+3+pl+pres+subj:kløkkvi  # "get soft" ;
kløkkva+verb+strong_III+verb+2+sg+imper:kløkkv  # "get soft" ;
kløkkva+verb+strong_III+verb+1+pl+imper:kløkkvum  # "get soft" ;
kløkkva+verb+strong_III+verb+1+pl+imper:kløkkvið  # "get soft" ;
kløkkva+verb+strong_III+verb+1+sg+pres+indic+middle:kløkkvumk  # "get soft" ;
kløkkva+verb+strong_III+verb+2+sg+pres+indic+middle:kløkkvsk  # "get soft" ;
kløkkva+verb+strong_III+verb+3+sg+pres+indic+middle:kløkkvsk  # "get soft" ;
kløkkva+verb+strong_III+verb+1+pl+pres+indic+middle:kløkkvumk  # "get soft" ;
kløkkva+verb+strong_III+verb+2+pl+pres+indic+middle:kløkkvizk  # "get soft" ;
kløkkva+verb+strong_III+verb+3+pl+pres+indic+middle:kløkkvask  # "get soft" ;
kløkkva+verb+strong_III+verb+1+sg+pres+subj+middle:kløkkvumk  # "get soft" ;
kløkkva+verb+strong_III+verb+2+sg+pres+subj+middle:kløkkvisk  # "get soft" ;
kløkkva+verb+strong_III+verb+3+sg+pres+subj+middle:kløkkvisk  # "get soft" ;
kløkkva+verb+strong_III+verb+1+pl+pres+subj+middle:kløkkvimk  # "get soft" ;
kløkkva+verb+strong_III+verb+2+pl+pres+subj+middle:kløkkvizk  # "get soft" ;
kløkkva+verb+strong_III+verb+3+pl+pres+subj+middle:kløkkvisk  # "get soft" ;
kløkkva+verb+strong_III+verb+2+sg+imper+middle:kløkkvsk  # "get soft" ;
kløkkva+verb+strong_III+verb+1+pl+imper+middle:kløkkvumk  # "get soft" ;
kløkkva+verb+strong_III+verb+1+pl+imper+middle:kløkkvizk  # "get soft" ;
kløkkva+verb+strong_III+pres_part+middle:kløkkvandisk  # "get soft" ;
kløkkva+verb+strong_III+pres_part+nom+sg+masc:kløkkvandi  # "get soft" ;
kløkkva+verb+strong_III+pres_part+acc+sg+masc:kløkkvanda  # "get soft" ;
kløkkva+verb+strong_III+pres_part+gen+sg+masc:kløkkvanda  # "get soft" ;
kløkkva+verb+strong_III+pres_part+dat+sg+masc:kløkkvanda  # "get soft" ;
kløkkva+verb+strong_III+pres_part+nom+sg+fem:kløkkvandi  # "get soft" ;
kløkkva+verb+strong_III+pres_part+acc+sg+fem:kløkkvandi  # "get soft" ;
kløkkva+verb+strong_III+pres_part+gen+sg+fem:kløkkvandi  # "get soft" ;
kløkkva+verb+strong_III+pres_part+dat+sg+fem:kløkkvandi  # "get soft" ;
kløkkva+verb+strong_III+pres_part+nom+sg+neut:kløkkvanda  # "get soft" ;
kløkkva+verb+strong_III+pres_part+acc+sg+neut:kløkkvanda  # "get soft" ;
kløkkva+verb+strong_III+pres_part+gen+sg+neut:kløkkvanda  # "get soft" ;
kløkkva+verb+strong_III+pres_part+dat+sg+neut:kløkkvanda  # "get soft" ;
kløkkva+verb+strong_III+pres_part+nom+pl+masc:kløkkvandi  # "get soft" ;
kløkkva+verb+strong_III+pres_part+acc+pl+masc:kløkkvandi  # "get soft" ;
kløkkva+verb+strong_III+pres_part+gen+pl+masc:kløkkvandi  # "get soft" ;
kløkkva+verb+strong_III+pres_part+dat+pl+masc:kløkkvundum  # "get soft" ;
kløkkva+verb+strong_III+pres_part+nom+pl+fem:kløkkvandi  # "get soft" ;
kløkkva+verb+strong_III+pres_part+acc+pl+fem:kløkkvandi  # "get soft" ;
kløkkva+verb+strong_III+pres_part+gen+pl+fem:kløkkvandi  # "get soft" ;
kløkkva+verb+strong_III+pres_part+dat+pl+fem:kløkkvundum  # "get soft" ;
kløkkva+verb+strong_III+pres_part+nom+pl+neut:kløkkvandi  # "get soft" ;
kløkkva+verb+strong_III+pres_part+acc+pl+neut:kløkkvandi  # "get soft" ;
kløkkva+verb+strong_III+pres_part+gen+pl+neut:kløkkvandi  # "get soft" ;
kløkkva+verb+strong_III+pres_part+dat+pl+neut:kløkkvundum  # "get soft" ;
kløkkva+verb+strong_III+verb+1+sg+pret+indic:klǫkkv  # "get soft" ;
kløkkva+verb+strong_III+verb+2+sg+pret+indic:klǫkkvt  # "get soft" ;
kløkkva+verb+strong_III+verb+3+sg+pret+indic:klǫkkv  # "get soft" ;
kløkkva+verb+strong_III+verb+1+sg+pret+indic+middle:klǫkkvumk  # "get soft" ;
kløkkva+verb+strong_III+verb+2+sg+pret+indic+middle:klǫkkvzk  # "get soft" ;
kløkkva+verb+strong_III+verb+3+sg+pret+indic+middle:klǫkkvsk  # "get soft" ;
kløkkva+verb+strong_III+verb+1+pl+pret+indic:klukkvum  # "get soft" ;
kløkkva+verb+strong_III+verb+2+pl+pret+indic:klukkvuð  # "get soft" ;
kløkkva+verb+strong_III+verb+3+pl+pret+indic:klukkvu  # "get soft" ;
kløkkva+verb+strong_III+verb+1+sg+pret+subj:klykkva  # "get soft" ;
kløkkva+verb+strong_III+verb+2+sg+pret+subj:klykkvir  # "get soft" ;
kløkkva+verb+strong_III+verb+3+sg+pret+subj:klykkvi  # "get soft" ;
kløkkva+verb+strong_III+verb+1+pl+pret+subj:klykkvim  # "get soft" ;
kløkkva+verb+strong_III+verb+2+pl+pret+subj:klykkvið  # "get soft" ;
kløkkva+verb+strong_III+verb+3+pl+pret+subj:klykkvi  # "get soft" ;
kløkkva+verb+strong_III+verb+1+pl+pret+indic+middle:klukkvumk  # "get soft" ;
kløkkva+verb+strong_III+verb+2+pl+pret+indic+middle:klukkvuzk  # "get soft" ;
kløkkva+verb+strong_III+verb+3+pl+pret+indic+middle:klukkvusk  # "get soft" ;
kløkkva+verb+strong_III+verb+1+sg+pret+subj+middle:klykkvumk  # "get soft" ;
kløkkva+verb+strong_III+verb+2+sg+pret+subj+middle:klykkvisk  # "get soft" ;
kløkkva+verb+strong_III+verb+3+sg+pret+subj+middle:klykkvisk  # "get soft" ;
kløkkva+verb+strong_III+verb+1+pl+pret+subj+middle:klykkvimk  # "get soft" ;
kløkkva+verb+strong_III+verb+2+pl+pret+subj+middle:klykkvizk  # "get soft" ;
kløkkva+verb+strong_III+verb+3+pl+pret+subj+middle:klykkvisk  # "get soft" ;
kløkkva+verb+strong_III+pp+noun+masc:klokkvinn  # "get soft" ;
kløkkva+verb+strong_III+pp+fem:klokkvin  # "get soft" ;
kløkkva+verb+strong_III+pp+neut:klokkvit  # "get soft" ;
kløkkva+verb+strong_III+pp+neut+middle:klokkvizk  # "get soft" ;
støkkva+verb+strong_III+verb+1+sg+pres+indic:støkkv  # "spring" ;
støkkva+verb+strong_III+verb+2+sg+pres+indic:støkkvr  # "spring" ;
støkkva+verb+strong_III+verb+3+sg+pres+indic:støkkvr  # "spring" ;
støkkva+verb+strong_III+verb+1+pl+pres+indic:støkkvum  # "spring" ;
støkkva+verb+strong_III+verb+2+pl+pres+indic:støkkvið  # "spring" ;
støkkva+verb+strong_III+verb+3+pl+pres+indic:støkkva  # "spring" ;
støkkva+verb+strong_III+verb+1+sg+pres+subj:støkkva  # "spring" ;
støkkva+verb+strong_III+verb+2+sg+pres+subj:støkkvir  # "spring" ;
støkkva+verb+strong_III+verb+3+sg+pres+subj:støkkvi  # "spring" ;
støkkva+verb+strong_III+verb+1+pl+pres+subj:støkkvim  # "spring" ;
støkkva+verb+strong_III+verb+2+pl+pres+subj:støkkvið  # "spring" ;
støkkva+verb+strong_III+verb+3+pl+pres+subj:støkkvi  # "spring" ;
støkkva+verb+strong_III+verb+2+sg+imper:støkkv  # "spring" ;
støkkva+verb+strong_III+verb+1+pl+imper:støkkvum  # "spring" ;
støkkva+verb+strong_III+verb+1+pl+imper:støkkvið  # "spring" ;
støkkva+verb+strong_III+verb+1+sg+pres+indic+middle:støkkvumk  # "spring" ;
støkkva+verb+strong_III+verb+2+sg+pres+indic+middle:støkkvsk  # "spring" ;
støkkva+verb+strong_III+verb+3+sg+pres+indic+middle:støkkvsk  # "spring" ;
støkkva+verb+strong_III+verb+1+pl+pres+indic+middle:støkkvumk  # "spring" ;
støkkva+verb+strong_III+verb+2+pl+pres+indic+middle:støkkvizk  # "spring" ;
støkkva+verb+strong_III+verb+3+pl+pres+indic+middle:støkkvask  # "spring" ;
støkkva+verb+strong_III+verb+1+sg+pres+subj+middle:støkkvumk  # "spring" ;
støkkva+verb+strong_III+verb+2+sg+pres+subj+middle:støkkvisk  # "spring" ;
støkkva+verb+strong_III+verb+3+sg+pres+subj+middle:støkkvisk  # "spring" ;
støkkva+verb+strong_III+verb+1+pl+pres+subj+middle:støkkvimk  # "spring" ;
støkkva+verb+strong_III+verb+2+pl+pres+subj+middle:støkkvizk  # "spring" ;
støkkva+verb+strong_III+verb+3+pl+pres+subj+middle:støkkvisk  # "spring" ;
støkkva+verb+strong_III+verb+2+sg+imper+middle:støkkvsk  # "spring" ;
støkkva+verb+strong_III+verb+1+pl+imper+middle:støkkvumk  # "spring" ;
støkkva+verb+strong_III+verb+1+pl+imper+middle:støkkvizk  # "spring" ;
støkkva+verb+strong_III+pres_part+middle:støkkvandisk  # "spring" ;
støkkva+verb+strong_III+pres_part+nom+sg+masc:støkkvandi  # "spring" ;
støkkva+verb+strong_III+pres_part+acc+sg+masc:støkkvanda  # "spring" ;
støkkva+verb+strong_III+pres_part+gen+sg+masc:støkkvanda  # "spring" ;
støkkva+verb+strong_III+pres_part+dat+sg+masc:støkkvanda  # "spring" ;
støkkva+verb+strong_III+pres_part+nom+sg+fem:støkkvandi  # "spring" ;
støkkva+verb+strong_III+pres_part+acc+sg+fem:støkkvandi  # "spring" ;
støkkva+verb+strong_III+pres_part+gen+sg+fem:støkkvandi  # "spring" ;
støkkva+verb+strong_III+pres_part+dat+sg+fem:støkkvandi  # "spring" ;
støkkva+verb+strong_III+pres_part+nom+sg+neut:støkkvanda  # "spring" ;
støkkva+verb+strong_III+pres_part+acc+sg+neut:støkkvanda  # "spring" ;
støkkva+verb+strong_III+pres_part+gen+sg+neut:støkkvanda  # "spring" ;
støkkva+verb+strong_III+pres_part+dat+sg+neut:støkkvanda  # "spring" ;
støkkva+verb+strong_III+pres_part+nom+pl+masc:støkkvandi  # "spring" ;
støkkva+verb+strong_III+pres_part+acc+pl+masc:støkkvandi  # "spring" ;
støkkva+verb+strong_III+pres_part+gen+pl+masc:støkkvandi  # "spring" ;
støkkva+verb+strong_III+pres_part+dat+pl+masc:støkkvundum  # "spring" ;
støkkva+verb+strong_III+pres_part+nom+pl+fem:støkkvandi  # "spring" ;
støkkva+verb+strong_III+pres_part+acc+pl+fem:støkkvandi  # "spring" ;
støkkva+verb+strong_III+pres_part+gen+pl+fem:støkkvandi  # "spring" ;
støkkva+verb+strong_III+pres_part+dat+pl+fem:støkkvundum  # "spring" ;
støkkva+verb+strong_III+pres_part+nom+pl+neut:støkkvandi  # "spring" ;
støkkva+verb+strong_III+pres_part+acc+pl+neut:støkkvandi  # "spring" ;
støkkva+verb+strong_III+pres_part+gen+pl+neut:støkkvandi  # "spring" ;
støkkva+verb+strong_III+pres_part+dat+pl+neut:støkkvundum  # "spring" ;
støkkva+verb+strong_III+verb+1+sg+pret+indic:stǫkkv  # "spring" ;
støkkva+verb+strong_III+verb+2+sg+pret+indic:stǫkkvt  # "spring" ;
støkkva+verb+strong_III+verb+3+sg+pret+indic:stǫkkv  # "spring" ;
støkkva+verb+strong_III+verb+1+sg+pret+indic+middle:stǫkkvumk  # "spring" ;
støkkva+verb+strong_III+verb+2+sg+pret+indic+middle:stǫkkvzk  # "spring" ;
støkkva+verb+strong_III+verb+3+sg+pret+indic+middle:stǫkkvsk  # "spring" ;
støkkva+verb+strong_III+verb+1+pl+pret+indic:stukkvum  # "spring" ;
støkkva+verb+strong_III+verb+2+pl+pret+indic:stukkvuð  # "spring" ;
støkkva+verb+strong_III+verb+3+pl+pret+indic:stukkvu  # "spring" ;
støkkva+verb+strong_III+verb+1+sg+pret+subj:stykkva  # "spring" ;
støkkva+verb+strong_III+verb+2+sg+pret+subj:stykkvir  # "spring" ;
støkkva+verb+strong_III+verb+3+sg+pret+subj:stykkvi  # "spring" ;
støkkva+verb+strong_III+verb+1+pl+pret+subj:stykkvim  # "spring" ;
støkkva+verb+strong_III+verb+2+pl+pret+subj:stykkvið  # "spring" ;
støkkva+verb+strong_III+verb+3+pl+pret+subj:stykkvi  # "spring" ;
støkkva+verb+strong_III+verb+1+pl+pret+indic+middle:stukkvumk  # "spring" ;
støkkva+verb+strong_III+verb+2+pl+pret+indic+middle:stukkvuzk  # "spring" ;
støkkva+verb+strong_III+verb+3+pl+pret+indic+middle:stukkvusk  # "spring" ;
støkkva+verb+strong_III+verb+1+sg+pret+subj+middle:stykkvumk  # "spring" ;
støkkva+verb+strong_III+verb+2+sg+pret+subj+middle:stykkvisk  # "spring" ;
støkkva+verb+strong_III+verb+3+sg+pret+subj+middle:stykkvisk  # "spring" ;
støkkva+verb+strong_III+verb+1+pl+pret+subj+middle:stykkvimk  # "spring" ;
støkkva+verb+strong_III+verb+2+pl+pret+subj+middle:stykkvizk  # "spring" ;
støkkva+verb+strong_III+verb+3+pl+pret+subj+middle:stykkvisk  # "spring" ;
støkkva+verb+strong_III+pp+noun+masc:stokkvinn  # "spring" ;
støkkva+verb+strong_III+pp+fem:stokkvin  # "spring" ;
støkkva+verb+strong_III+pp+neut:stokkvit  # "spring" ;
støkkva+verb+strong_III+pp+neut+middle:stokkvizk  # "spring" ;
springa+verb+strong_III+verb+1+sg+pres+indic:spring  # "burst" ;
springa+verb+strong_III+verb+2+sg+pres+indic:springr  # "burst" ;
springa+verb+strong_III+verb+3+sg+pres+indic:springr  # "burst" ;
springa+verb+strong_III+verb+1+pl+pres+indic:springum  # "burst" ;
springa+verb+strong_III+verb+2+pl+pres+indic:springið  # "burst" ;
springa+verb+strong_III+verb+3+pl+pres+indic:springa  # "burst" ;
springa+verb+strong_III+verb+1+sg+pres+subj:springa  # "burst" ;
springa+verb+strong_III+verb+2+sg+pres+subj:springir  # "burst" ;
springa+verb+strong_III+verb+3+sg+pres+subj:springi  # "burst" ;
springa+verb+strong_III+verb+1+pl+pres+subj:springim  # "burst" ;
springa+verb+strong_III+verb+2+pl+pres+subj:springið  # "burst" ;
springa+verb+strong_III+verb+3+pl+pres+subj:springi  # "burst" ;
springa+verb+strong_III+verb+2+sg+imper:spring  # "burst" ;
springa+verb+strong_III+verb+1+pl+imper:springum  # "burst" ;
springa+verb+strong_III+verb+1+pl+imper:springið  # "burst" ;
springa+verb+strong_III+verb+1+sg+pres+indic+middle:springumk  # "burst" ;
springa+verb+strong_III+verb+2+sg+pres+indic+middle:springsk  # "burst" ;
springa+verb+strong_III+verb+3+sg+pres+indic+middle:springsk  # "burst" ;
springa+verb+strong_III+verb+1+pl+pres+indic+middle:springumk  # "burst" ;
springa+verb+strong_III+verb+2+pl+pres+indic+middle:springizk  # "burst" ;
springa+verb+strong_III+verb+3+pl+pres+indic+middle:springask  # "burst" ;
springa+verb+strong_III+verb+1+sg+pres+subj+middle:springumk  # "burst" ;
springa+verb+strong_III+verb+2+sg+pres+subj+middle:springisk  # "burst" ;
springa+verb+strong_III+verb+3+sg+pres+subj+middle:springisk  # "burst" ;
springa+verb+strong_III+verb+1+pl+pres+subj+middle:springimk  # "burst" ;
springa+verb+strong_III+verb+2+pl+pres+subj+middle:springizk  # "burst" ;
springa+verb+strong_III+verb+3+pl+pres+subj+middle:springisk  # "burst" ;
springa+verb+strong_III+verb+2+sg+imper+middle:springsk  # "burst" ;
springa+verb+strong_III+verb+1+pl+imper+middle:springumk  # "burst" ;
springa+verb+strong_III+verb+1+pl+imper+middle:springizk  # "burst" ;
springa+verb+strong_III+pres_part+middle:springandisk  # "burst" ;
springa+verb+strong_III+pres_part+nom+sg+masc:springandi  # "burst" ;
springa+verb+strong_III+pres_part+acc+sg+masc:springanda  # "burst" ;
springa+verb+strong_III+pres_part+gen+sg+masc:springanda  # "burst" ;
springa+verb+strong_III+pres_part+dat+sg+masc:springanda  # "burst" ;
springa+verb+strong_III+pres_part+nom+sg+fem:springandi  # "burst" ;
springa+verb+strong_III+pres_part+acc+sg+fem:springandi  # "burst" ;
springa+verb+strong_III+pres_part+gen+sg+fem:springandi  # "burst" ;
springa+verb+strong_III+pres_part+dat+sg+fem:springandi  # "burst" ;
springa+verb+strong_III+pres_part+nom+sg+neut:springanda  # "burst" ;
springa+verb+strong_III+pres_part+acc+sg+neut:springanda  # "burst" ;
springa+verb+strong_III+pres_part+gen+sg+neut:springanda  # "burst" ;
springa+verb+strong_III+pres_part+dat+sg+neut:springanda  # "burst" ;
springa+verb+strong_III+pres_part+nom+pl+masc:springandi  # "burst" ;
springa+verb+strong_III+pres_part+acc+pl+masc:springandi  # "burst" ;
springa+verb+strong_III+pres_part+gen+pl+masc:springandi  # "burst" ;
springa+verb+strong_III+pres_part+dat+pl+masc:springundum  # "burst" ;
springa+verb+strong_III+pres_part+nom+pl+fem:springandi  # "burst" ;
springa+verb+strong_III+pres_part+acc+pl+fem:springandi  # "burst" ;
springa+verb+strong_III+pres_part+gen+pl+fem:springandi  # "burst" ;
springa+verb+strong_III+pres_part+dat+pl+fem:springundum  # "burst" ;
springa+verb+strong_III+pres_part+nom+pl+neut:springandi  # "burst" ;
springa+verb+strong_III+pres_part+acc+pl+neut:springandi  # "burst" ;
springa+verb+strong_III+pres_part+gen+pl+neut:springandi  # "burst" ;
springa+verb+strong_III+pres_part+dat+pl+neut:springundum  # "burst" ;
springa+verb+strong_III+verb+1+sg+pret+indic:sprakk  # "burst" ;
springa+verb+strong_III+verb+2+sg+pret+indic:sprakkt  # "burst" ;
springa+verb+strong_III+verb+3+sg+pret+indic:sprakk  # "burst" ;
springa+verb+strong_III+verb+1+sg+pret+indic+middle:sprakkumk  # "burst" ;
springa+verb+strong_III+verb+2+sg+pret+indic+middle:sprakkzk  # "burst" ;
springa+verb+strong_III+verb+3+sg+pret+indic+middle:sprakksk  # "burst" ;
springa+verb+strong_III+verb+1+pl+pret+indic:sprungum  # "burst" ;
springa+verb+strong_III+verb+2+pl+pret+indic:sprunguð  # "burst" ;
springa+verb+strong_III+verb+3+pl+pret+indic:sprungu  # "burst" ;
springa+verb+strong_III+verb+1+sg+pret+subj:sprynga  # "burst" ;
springa+verb+strong_III+verb+2+sg+pret+subj:spryngir  # "burst" ;
springa+verb+strong_III+verb+3+sg+pret+subj:spryngi  # "burst" ;
springa+verb+strong_III+verb+1+pl+pret+subj:spryngim  # "burst" ;
springa+verb+strong_III+verb+2+pl+pret+subj:spryngið  # "burst" ;
springa+verb+strong_III+verb+3+pl+pret+subj:spryngi  # "burst" ;
springa+verb+strong_III+verb+1+pl+pret+indic+middle:sprungumk  # "burst" ;
springa+verb+strong_III+verb+2+pl+pret+indic+middle:sprunguzk  # "burst" ;
springa+verb+strong_III+verb+3+pl+pret+indic+middle:sprungusk  # "burst" ;
springa+verb+strong_III+verb+1+sg+pret+subj+middle:spryngumk  # "burst" ;
springa+verb+strong_III+verb+2+sg+pret+subj+middle:spryngisk  # "burst" ;
springa+verb+strong_III+verb+3+sg+pret+subj+middle:spryngisk  # "burst" ;
springa+verb+strong_III+verb+1+pl+pret+subj+middle:spryngimk  # "burst" ;
springa+verb+strong_III+verb+2+pl+pret+subj+middle:spryngizk  # "burst" ;
springa+verb+strong_III+verb+3+pl+pret+subj+middle:spryngisk  # "burst" ;
springa+verb+strong_III+pp+noun+masc:sprunginn  # "burst" ;
springa+verb+strong_III+pp+fem:sprungin  # "burst" ;
springa+verb+strong_III+pp+neut:sprungit  # "burst" ;
springa+verb+strong_III+pp+neut+middle:sprungizk  # "burst" ;
stinga+verb+strong_III+verb+1+sg+pres+indic:sting  # "stab" ;
stinga+verb+strong_III+verb+2+sg+pres+indic:stingr  # "stab" ;
stinga+verb+strong_III+verb+3+sg+pres+indic:stingr  # "stab" ;
stinga+verb+strong_III+verb+1+pl+pres+indic:stingum  # "stab" ;
stinga+verb+strong_III+verb+2+pl+pres+indic:stingið  # "stab" ;
stinga+verb+strong_III+verb+3+pl+pres+indic:stinga  # "stab" ;
stinga+verb+strong_III+verb+1+sg+pres+subj:stinga  # "stab" ;
stinga+verb+strong_III+verb+2+sg+pres+subj:stingir  # "stab" ;
stinga+verb+strong_III+verb+3+sg+pres+subj:stingi  # "stab" ;
stinga+verb+strong_III+verb+1+pl+pres+subj:stingim  # "stab" ;
stinga+verb+strong_III+verb+2+pl+pres+subj:stingið  # "stab" ;
stinga+verb+strong_III+verb+3+pl+pres+subj:stingi  # "stab" ;
stinga+verb+strong_III+verb+2+sg+imper:sting  # "stab" ;
stinga+verb+strong_III+verb+1+pl+imper:stingum  # "stab" ;
stinga+verb+strong_III+verb+1+pl+imper:stingið  # "stab" ;
stinga+verb+strong_III+verb+1+sg+pres+indic+middle:stingumk  # "stab" ;
stinga+verb+strong_III+verb+2+sg+pres+indic+middle:stingsk  # "stab" ;
stinga+verb+strong_III+verb+3+sg+pres+indic+middle:stingsk  # "stab" ;
stinga+verb+strong_III+verb+1+pl+pres+indic+middle:stingumk  # "stab" ;
stinga+verb+strong_III+verb+2+pl+pres+indic+middle:stingizk  # "stab" ;
stinga+verb+strong_III+verb+3+pl+pres+indic+middle:stingask  # "stab" ;
stinga+verb+strong_III+verb+1+sg+pres+subj+middle:stingumk  # "stab" ;
stinga+verb+strong_III+verb+2+sg+pres+subj+middle:stingisk  # "stab" ;
stinga+verb+strong_III+verb+3+sg+pres+subj+middle:stingisk  # "stab" ;
stinga+verb+strong_III+verb+1+pl+pres+subj+middle:stingimk  # "stab" ;
stinga+verb+strong_III+verb+2+pl+pres+subj+middle:stingizk  # "stab" ;
stinga+verb+strong_III+verb+3+pl+pres+subj+middle:stingisk  # "stab" ;
stinga+verb+strong_III+verb+2+sg+imper+middle:stingsk  # "stab" ;
stinga+verb+strong_III+verb+1+pl+imper+middle:stingumk  # "stab" ;
stinga+verb+strong_III+verb+1+pl+imper+middle:stingizk  # "stab" ;
stinga+verb+strong_III+pres_part+middle:stingandisk  # "stab" ;
stinga+verb+strong_III+pres_part+nom+sg+masc:stingandi  # "stab" ;
stinga+verb+strong_III+pres_part+acc+sg+masc:stinganda  # "stab" ;
stinga+verb+strong_III+pres_part+gen+sg+masc:stinganda  # "stab" ;
stinga+verb+strong_III+pres_part+dat+sg+masc:stinganda  # "stab" ;
stinga+verb+strong_III+pres_part+nom+sg+fem:stingandi  # "stab" ;
stinga+verb+strong_III+pres_part+acc+sg+fem:stingandi  # "stab" ;
stinga+verb+strong_III+pres_part+gen+sg+fem:stingandi  # "stab" ;
stinga+verb+strong_III+pres_part+dat+sg+fem:stingandi  # "stab" ;
stinga+verb+strong_III+pres_part+nom+sg+neut:stinganda  # "stab" ;
stinga+verb+strong_III+pres_part+acc+sg+neut:stinganda  # "stab" ;
stinga+verb+strong_III+pres_part+gen+sg+neut:stinganda  # "stab" ;
stinga+verb+strong_III+pres_part+dat+sg+neut:stinganda  # "stab" ;
stinga+verb+strong_III+pres_part+nom+pl+masc:stingandi  # "stab" ;
stinga+verb+strong_III+pres_part+acc+pl+masc:stingandi  # "stab" ;
stinga+verb+strong_III+pres_part+gen+pl+masc:stingandi  # "stab" ;
stinga+verb+strong_III+pres_part+dat+pl+masc:stingundum  # "stab" ;
stinga+verb+strong_III+pres_part+nom+pl+fem:stingandi  # "stab" ;
stinga+verb+strong_III+pres_part+acc+pl+fem:stingandi  # "stab" ;
stinga+verb+strong_III+pres_part+gen+pl+fem:stingandi  # "stab" ;
stinga+verb+strong_III+pres_part+dat+pl+fem:stingundum  # "stab" ;
stinga+verb+strong_III+pres_part+nom+pl+neut:stingandi  # "stab" ;
stinga+verb+strong_III+pres_part+acc+pl+neut:stingandi  # "stab" ;
stinga+verb+strong_III+pres_part+gen+pl+neut:stingandi  # "stab" ;
stinga+verb+strong_III+pres_part+dat+pl+neut:stingundum  # "stab" ;
stinga+verb+strong_III+verb+1+sg+pret+indic:stakk  # "stab" ;
stinga+verb+strong_III+verb+2+sg+pret+indic:stakkt  # "stab" ;
stinga+verb+strong_III+verb+3+sg+pret+indic:stakk  # "stab" ;
stinga+verb+strong_III+verb+1+sg+pret+indic+middle:stakkumk  # "stab" ;
stinga+verb+strong_III+verb+2+sg+pret+indic+middle:stakkzk  # "stab" ;
stinga+verb+strong_III+verb+3+sg+pret+indic+middle:stakksk  # "stab" ;
stinga+verb+strong_III+verb+1+pl+pret+indic:stungum  # "stab" ;
stinga+verb+strong_III+verb+2+pl+pret+indic:stunguð  # "stab" ;
stinga+verb+strong_III+verb+3+pl+pret+indic:stungu  # "stab" ;
stinga+verb+strong_III+verb+1+sg+pret+subj:stynga  # "stab" ;
stinga+verb+strong_III+verb+2+sg+pret+subj:styngir  # "stab" ;
stinga+verb+strong_III+verb+3+sg+pret+subj:styngi  # "stab" ;
stinga+verb+strong_III+verb+1+pl+pret+subj:styngim  # "stab" ;
stinga+verb+strong_III+verb+2+pl+pret+subj:styngið  # "stab" ;
stinga+verb+strong_III+verb+3+pl+pret+subj:styngi  # "stab" ;
stinga+verb+strong_III+verb+1+pl+pret+indic+middle:stungumk  # "stab" ;
stinga+verb+strong_III+verb+2+pl+pret+indic+middle:stunguzk  # "stab" ;
stinga+verb+strong_III+verb+3+pl+pret+indic+middle:stungusk  # "stab" ;
stinga+verb+strong_III+verb+1+sg+pret+subj+middle:styngumk  # "stab" ;
stinga+verb+strong_III+verb+2+sg+pret+subj+middle:styngisk  # "stab" ;
stinga+verb+strong_III+verb+3+sg+pret+subj+middle:styngisk  # "stab" ;
stinga+verb+strong_III+verb+1+pl+pret+subj+middle:styngimk  # "stab" ;
stinga+verb+strong_III+verb+2+pl+pret+subj+middle:styngizk  # "stab" ;
stinga+verb+strong_III+verb+3+pl+pret+subj+middle:styngisk  # "stab" ;
stinga+verb+strong_III+pp+noun+masc:stunginn  # "stab" ;
stinga+verb+strong_III+pp+fem:stungin  # "stab" ;
stinga+verb+strong_III+pp+neut:stungit  # "stab" ;
stinga+verb+strong_III+pp+neut+middle:stungizk  # "stab" ;
binda+verb+strong_III+verb+1+sg+pres+indic:bind  # "tie (up)" ;
binda+verb+strong_III+verb+2+sg+pres+indic:bindr  # "tie (up)" ;
binda+verb+strong_III+verb+3+sg+pres+indic:bindr  # "tie (up)" ;
binda+verb+strong_III+verb+1+pl+pres+indic:bindum  # "tie (up)" ;
binda+verb+strong_III+verb+2+pl+pres+indic:bindið  # "tie (up)" ;
binda+verb+strong_III+verb+3+pl+pres+indic:binda  # "tie (up)" ;
binda+verb+strong_III+verb+1+sg+pres+subj:binda  # "tie (up)" ;
binda+verb+strong_III+verb+2+sg+pres+subj:bindir  # "tie (up)" ;
binda+verb+strong_III+verb+3+sg+pres+subj:bindi  # "tie (up)" ;
binda+verb+strong_III+verb+1+pl+pres+subj:bindim  # "tie (up)" ;
binda+verb+strong_III+verb+2+pl+pres+subj:bindið  # "tie (up)" ;
binda+verb+strong_III+verb+3+pl+pres+subj:bindi  # "tie (up)" ;
binda+verb+strong_III+verb+2+sg+imper:bind  # "tie (up)" ;
binda+verb+strong_III+verb+1+pl+imper:bindum  # "tie (up)" ;
binda+verb+strong_III+verb+1+pl+imper:bindið  # "tie (up)" ;
binda+verb+strong_III+verb+1+sg+pres+indic+middle:bindumk  # "tie (up)" ;
binda+verb+strong_III+verb+2+sg+pres+indic+middle:bindsk  # "tie (up)" ;
binda+verb+strong_III+verb+3+sg+pres+indic+middle:bindsk  # "tie (up)" ;
binda+verb+strong_III+verb+1+pl+pres+indic+middle:bindumk  # "tie (up)" ;
binda+verb+strong_III+verb+2+pl+pres+indic+middle:bindizk  # "tie (up)" ;
binda+verb+strong_III+verb+3+pl+pres+indic+middle:bindask  # "tie (up)" ;
binda+verb+strong_III+verb+1+sg+pres+subj+middle:bindumk  # "tie (up)" ;
binda+verb+strong_III+verb+2+sg+pres+subj+middle:bindisk  # "tie (up)" ;
binda+verb+strong_III+verb+3+sg+pres+subj+middle:bindisk  # "tie (up)" ;
binda+verb+strong_III+verb+1+pl+pres+subj+middle:bindimk  # "tie (up)" ;
binda+verb+strong_III+verb+2+pl+pres+subj+middle:bindizk  # "tie (up)" ;
binda+verb+strong_III+verb+3+pl+pres+subj+middle:bindisk  # "tie (up)" ;
binda+verb+strong_III+verb+2+sg+imper+middle:bindsk  # "tie (up)" ;
binda+verb+strong_III+verb+1+pl+imper+middle:bindumk  # "tie (up)" ;
binda+verb+strong_III+verb+1+pl+imper+middle:bindizk  # "tie (up)" ;
binda+verb+strong_III+pres_part+middle:bindandisk  # "tie (up)" ;
binda+verb+strong_III+pres_part+nom+sg+masc:bindandi  # "tie (up)" ;
binda+verb+strong_III+pres_part+acc+sg+masc:bindanda  # "tie (up)" ;
binda+verb+strong_III+pres_part+gen+sg+masc:bindanda  # "tie (up)" ;
binda+verb+strong_III+pres_part+dat+sg+masc:bindanda  # "tie (up)" ;
binda+verb+strong_III+pres_part+nom+sg+fem:bindandi  # "tie (up)" ;
binda+verb+strong_III+pres_part+acc+sg+fem:bindandi  # "tie (up)" ;
binda+verb+strong_III+pres_part+gen+sg+fem:bindandi  # "tie (up)" ;
binda+verb+strong_III+pres_part+dat+sg+fem:bindandi  # "tie (up)" ;
binda+verb+strong_III+pres_part+nom+sg+neut:bindanda  # "tie (up)" ;
binda+verb+strong_III+pres_part+acc+sg+neut:bindanda  # "tie (up)" ;
binda+verb+strong_III+pres_part+gen+sg+neut:bindanda  # "tie (up)" ;
binda+verb+strong_III+pres_part+dat+sg+neut:bindanda  # "tie (up)" ;
binda+verb+strong_III+pres_part+nom+pl+masc:bindandi  # "tie (up)" ;
binda+verb+strong_III+pres_part+acc+pl+masc:bindandi  # "tie (up)" ;
binda+verb+strong_III+pres_part+gen+pl+masc:bindandi  # "tie (up)" ;
binda+verb+strong_III+pres_part+dat+pl+masc:bindundum  # "tie (up)" ;
binda+verb+strong_III+pres_part+nom+pl+fem:bindandi  # "tie (up)" ;
binda+verb+strong_III+pres_part+acc+pl+fem:bindandi  # "tie (up)" ;
binda+verb+strong_III+pres_part+gen+pl+fem:bindandi  # "tie (up)" ;
binda+verb+strong_III+pres_part+dat+pl+fem:bindundum  # "tie (up)" ;
binda+verb+strong_III+pres_part+nom+pl+neut:bindandi  # "tie (up)" ;
binda+verb+strong_III+pres_part+acc+pl+neut:bindandi  # "tie (up)" ;
binda+verb+strong_III+pres_part+gen+pl+neut:bindandi  # "tie (up)" ;
binda+verb+strong_III+pres_part+dat+pl+neut:bindundum  # "tie (up)" ;
binda+verb+strong_III+verb+1+sg+pret+indic:batt  # "tie (up)" ;
binda+verb+strong_III+verb+2+sg+pret+indic:batzt  # "tie (up)" ;
binda+verb+strong_III+verb+3+sg+pret+indic:batt  # "tie (up)" ;
binda+verb+strong_III+verb+1+sg+pret+indic+middle:battumk  # "tie (up)" ;
binda+verb+strong_III+verb+2+sg+pret+indic+middle:battzk  # "tie (up)" ;
binda+verb+strong_III+verb+3+sg+pret+indic+middle:battsk  # "tie (up)" ;
binda+verb+strong_III+verb+1+pl+pret+indic:bundum  # "tie (up)" ;
binda+verb+strong_III+verb+2+pl+pret+indic:bunduð  # "tie (up)" ;
binda+verb+strong_III+verb+3+pl+pret+indic:bundu  # "tie (up)" ;
binda+verb+strong_III+verb+1+sg+pret+subj:bynda  # "tie (up)" ;
binda+verb+strong_III+verb+2+sg+pret+subj:byndir  # "tie (up)" ;
binda+verb+strong_III+verb+3+sg+pret+subj:byndi  # "tie (up)" ;
binda+verb+strong_III+verb+1+pl+pret+subj:byndim  # "tie (up)" ;
binda+verb+strong_III+verb+2+pl+pret+subj:byndið  # "tie (up)" ;
binda+verb+strong_III+verb+3+pl+pret+subj:byndi  # "tie (up)" ;
binda+verb+strong_III+verb+1+pl+pret+indic+middle:bundumk  # "tie (up)" ;
binda+verb+strong_III+verb+2+pl+pret+indic+middle:bunduzk  # "tie (up)" ;
binda+verb+strong_III+verb+3+pl+pret+indic+middle:bundusk  # "tie (up)" ;
binda+verb+strong_III+verb+1+sg+pret+subj+middle:byndumk  # "tie (up)" ;
binda+verb+strong_III+verb+2+sg+pret+subj+middle:byndisk  # "tie (up)" ;
binda+verb+strong_III+verb+3+sg+pret+subj+middle:byndisk  # "tie (up)" ;
binda+verb+strong_III+verb+1+pl+pret+subj+middle:byndimk  # "tie (up)" ;
binda+verb+strong_III+verb+2+pl+pret+subj+middle:byndizk  # "tie (up)" ;
binda+verb+strong_III+verb+3+pl+pret+subj+middle:byndisk  # "tie (up)" ;
binda+verb+strong_III+pp+noun+masc:bundinn  # "tie (up)" ;
binda+verb+strong_III+pp+fem:bundin  # "tie (up)" ;
binda+verb+strong_III+pp+neut:bundit  # "tie (up)" ;
binda+verb+strong_III+pp+neut+middle:bundizk  # "tie (up)" ;
hrinda+verb+strong_III+verb+1+sg+pres+indic:hrind  # "shove" ;
hrinda+verb+strong_III+verb+2+sg+pres+indic:hrindr  # "shove" ;
hrinda+verb+strong_III+verb+3+sg+pres+indic:hrindr  # "shove" ;
hrinda+verb+strong_III+verb+1+pl+pres+indic:hrindum  # "shove" ;
hrinda+verb+strong_III+verb+2+pl+pres+indic:hrindið  # "shove" ;
hrinda+verb+strong_III+verb+3+pl+pres+indic:hrinda  # "shove" ;
hrinda+verb+strong_III+verb+1+sg+pres+subj:hrinda  # "shove" ;
hrinda+verb+strong_III+verb+2+sg+pres+subj:hrindir  # "shove" ;
hrinda+verb+strong_III+verb+3+sg+pres+subj:hrindi  # "shove" ;
hrinda+verb+strong_III+verb+1+pl+pres+subj:hrindim  # "shove" ;
hrinda+verb+strong_III+verb+2+pl+pres+subj:hrindið  # "shove" ;
hrinda+verb+strong_III+verb+3+pl+pres+subj:hrindi  # "shove" ;
hrinda+verb+strong_III+verb+2+sg+imper:hrind  # "shove" ;
hrinda+verb+strong_III+verb+1+pl+imper:hrindum  # "shove" ;
hrinda+verb+strong_III+verb+1+pl+imper:hrindið  # "shove" ;
hrinda+verb+strong_III+verb+1+sg+pres+indic+middle:hrindumk  # "shove" ;
hrinda+verb+strong_III+verb+2+sg+pres+indic+middle:hrindsk  # "shove" ;
hrinda+verb+strong_III+verb+3+sg+pres+indic+middle:hrindsk  # "shove" ;
hrinda+verb+strong_III+verb+1+pl+pres+indic+middle:hrindumk  # "shove" ;
hrinda+verb+strong_III+verb+2+pl+pres+indic+middle:hrindizk  # "shove" ;
hrinda+verb+strong_III+verb+3+pl+pres+indic+middle:hrindask  # "shove" ;
hrinda+verb+strong_III+verb+1+sg+pres+subj+middle:hrindumk  # "shove" ;
hrinda+verb+strong_III+verb+2+sg+pres+subj+middle:hrindisk  # "shove" ;
hrinda+verb+strong_III+verb+3+sg+pres+subj+middle:hrindisk  # "shove" ;
hrinda+verb+strong_III+verb+1+pl+pres+subj+middle:hrindimk  # "shove" ;
hrinda+verb+strong_III+verb+2+pl+pres+subj+middle:hrindizk  # "shove" ;
hrinda+verb+strong_III+verb+3+pl+pres+subj+middle:hrindisk  # "shove" ;
hrinda+verb+strong_III+verb+2+sg+imper+middle:hrindsk  # "shove" ;
hrinda+verb+strong_III+verb+1+pl+imper+middle:hrindumk  # "shove" ;
hrinda+verb+strong_III+verb+1+pl+imper+middle:hrindizk  # "shove" ;
hrinda+verb+strong_III+pres_part+middle:hrindandisk  # "shove" ;
hrinda+verb+strong_III+pres_part+nom+sg+masc:hrindandi  # "shove" ;
hrinda+verb+strong_III+pres_part+acc+sg+masc:hrindanda  # "shove" ;
hrinda+verb+strong_III+pres_part+gen+sg+masc:hrindanda  # "shove" ;
hrinda+verb+strong_III+pres_part+dat+sg+masc:hrindanda  # "shove" ;
hrinda+verb+strong_III+pres_part+nom+sg+fem:hrindandi  # "shove" ;
hrinda+verb+strong_III+pres_part+acc+sg+fem:hrindandi  # "shove" ;
hrinda+verb+strong_III+pres_part+gen+sg+fem:hrindandi  # "shove" ;
hrinda+verb+strong_III+pres_part+dat+sg+fem:hrindandi  # "shove" ;
hrinda+verb+strong_III+pres_part+nom+sg+neut:hrindanda  # "shove" ;
hrinda+verb+strong_III+pres_part+acc+sg+neut:hrindanda  # "shove" ;
hrinda+verb+strong_III+pres_part+gen+sg+neut:hrindanda  # "shove" ;
hrinda+verb+strong_III+pres_part+dat+sg+neut:hrindanda  # "shove" ;
hrinda+verb+strong_III+pres_part+nom+pl+masc:hrindandi  # "shove" ;
hrinda+verb+strong_III+pres_part+acc+pl+masc:hrindandi  # "shove" ;
hrinda+verb+strong_III+pres_part+gen+pl+masc:hrindandi  # "shove" ;
hrinda+verb+strong_III+pres_part+dat+pl+masc:hrindundum  # "shove" ;
hrinda+verb+strong_III+pres_part+nom+pl+fem:hrindandi  # "shove" ;
hrinda+verb+strong_III+pres_part+acc+pl+fem:hrindandi  # "shove" ;
hrinda+verb+strong_III+pres_part+gen+pl+fem:hrindandi  # "shove" ;
hrinda+verb+strong_III+pres_part+dat+pl+fem:hrindundum  # "shove" ;
hrinda+verb+strong_III+pres_part+nom+pl+neut:hrindandi  # "shove" ;
hrinda+verb+strong_III+pres_part+acc+pl+neut:hrindandi  # "shove" ;
hrinda+verb+strong_III+pres_part+gen+pl+neut:hrindandi  # "shove" ;
hrinda+verb+strong_III+pres_part+dat+pl+neut:hrindundum  # "shove" ;
hrinda+verb+strong_III+verb+1+sg+pret+indic:hratt  # "shove" ;
hrinda+verb+strong_III+verb+2+sg+pret+indic:hratzt  # "shove" ;
hrinda+verb+strong_III+verb+3+sg+pret+indic:hratt  # "shove" ;
hrinda+verb+strong_III+verb+1+sg+pret+indic+middle:hrattumk  # "shove" ;
hrinda+verb+strong_III+verb+2+sg+pret+indic+middle:hrattzk  # "shove" ;
hrinda+verb+strong_III+verb+3+sg+pret+indic+middle:hrattsk  # "shove" ;
hrinda+verb+strong_III+verb+1+pl+pret+indic:hrundum  # "shove" ;
hrinda+verb+strong_III+verb+2+pl+pret+indic:hrunduð  # "shove" ;
hrinda+verb+strong_III+verb+3+pl+pret+indic:hrundu  # "shove" ;
hrinda+verb+strong_III+verb+1+sg+pret+subj:hrynda  # "shove" ;
hrinda+verb+strong_III+verb+2+sg+pret+subj:hryndir  # "shove" ;
hrinda+verb+strong_III+verb+3+sg+pret+subj:hryndi  # "shove" ;
hrinda+verb+strong_III+verb+1+pl+pret+subj:hryndim  # "shove" ;
hrinda+verb+strong_III+verb+2+pl+pret+subj:hryndið  # "shove" ;
hrinda+verb+strong_III+verb+3+pl+pret+subj:hryndi  # "shove" ;
hrinda+verb+strong_III+verb+1+pl+pret+indic+middle:hrundumk  # "shove" ;
hrinda+verb+strong_III+verb+2+pl+pret+indic+middle:hrunduzk  # "shove" ;
hrinda+verb+strong_III+verb+3+pl+pret+indic+middle:hrundusk  # "shove" ;
hrinda+verb+strong_III+verb+1+sg+pret+subj+middle:hryndumk  # "shove" ;
hrinda+verb+strong_III+verb+2+sg+pret+subj+middle:hryndisk  # "shove" ;
hrinda+verb+strong_III+verb+3+sg+pret+subj+middle:hryndisk  # "shove" ;
hrinda+verb+strong_III+verb+1+pl+pret+subj+middle:hryndimk  # "shove" ;
hrinda+verb+strong_III+verb+2+pl+pret+subj+middle:hryndizk  # "shove" ;
hrinda+verb+strong_III+verb+3+pl+pret+subj+middle:hryndisk  # "shove" ;
hrinda+verb+strong_III+pp+noun+masc:hrundinn  # "shove" ;
hrinda+verb+strong_III+pp+fem:hrundin  # "shove" ;
hrinda+verb+strong_III+pp+neut:hrundit  # "shove" ;
hrinda+verb+strong_III+pp+neut+middle:hrundizk  # "shove" ;
syngva+verb+strong_III+verb+1+sg+pres+indic:syngv  # "sing" ;
syngva+verb+strong_III+verb+2+sg+pres+indic:syngvr  # "sing" ;
syngva+verb+strong_III+verb+3+sg+pres+indic:syngvr  # "sing" ;
syngva+verb+strong_III+verb+1+pl+pres+indic:syngvum  # "sing" ;
syngva+verb+strong_III+verb+2+pl+pres+indic:syngvið  # "sing" ;
syngva+verb+strong_III+verb+3+pl+pres+indic:syngva  # "sing" ;
syngva+verb+strong_III+verb+1+sg+pres+subj:syngva  # "sing" ;
syngva+verb+strong_III+verb+2+sg+pres+subj:syngvir  # "sing" ;
syngva+verb+strong_III+verb+3+sg+pres+subj:syngvi  # "sing" ;
syngva+verb+strong_III+verb+1+pl+pres+subj:syngvim  # "sing" ;
syngva+verb+strong_III+verb+2+pl+pres+subj:syngvið  # "sing" ;
syngva+verb+strong_III+verb+3+pl+pres+subj:syngvi  # "sing" ;
syngva+verb+strong_III+verb+2+sg+imper:syngv  # "sing" ;
syngva+verb+strong_III+verb+1+pl+imper:syngvum  # "sing" ;
syngva+verb+strong_III+verb+1+pl+imper:syngvið  # "sing" ;
syngva+verb+strong_III+verb+1+sg+pres+indic+middle:syngvumk  # "sing" ;
syngva+verb+strong_III+verb+2+sg+pres+indic+middle:syngvsk  # "sing" ;
syngva+verb+strong_III+verb+3+sg+pres+indic+middle:syngvsk  # "sing" ;
syngva+verb+strong_III+verb+1+pl+pres+indic+middle:syngvumk  # "sing" ;
syngva+verb+strong_III+verb+2+pl+pres+indic+middle:syngvizk  # "sing" ;
syngva+verb+strong_III+verb+3+pl+pres+indic+middle:syngvask  # "sing" ;
syngva+verb+strong_III+verb+1+sg+pres+subj+middle:syngvumk  # "sing" ;
syngva+verb+strong_III+verb+2+sg+pres+subj+middle:syngvisk  # "sing" ;
syngva+verb+strong_III+verb+3+sg+pres+subj+middle:syngvisk  # "sing" ;
syngva+verb+strong_III+verb+1+pl+pres+subj+middle:syngvimk  # "sing" ;
syngva+verb+strong_III+verb+2+pl+pres+subj+middle:syngvizk  # "sing" ;
syngva+verb+strong_III+verb+3+pl+pres+subj+middle:syngvisk  # "sing" ;
syngva+verb+strong_III+verb+2+sg+imper+middle:syngvsk  # "sing" ;
syngva+verb+strong_III+verb+1+pl+imper+middle:syngvumk  # "sing" ;
syngva+verb+strong_III+verb+1+pl+imper+middle:syngvizk  # "sing" ;
syngva+verb+strong_III+pres_part+middle:syngvandisk  # "sing" ;
syngva+verb+strong_III+pres_part+nom+sg+masc:syngvandi  # "sing" ;
syngva+verb+strong_III+pres_part+acc+sg+masc:syngvanda  # "sing" ;
syngva+verb+strong_III+pres_part+gen+sg+masc:syngvanda  # "sing" ;
syngva+verb+strong_III+pres_part+dat+sg+masc:syngvanda  # "sing" ;
syngva+verb+strong_III+pres_part+nom+sg+fem:syngvandi  # "sing" ;
syngva+verb+strong_III+pres_part+acc+sg+fem:syngvandi  # "sing" ;
syngva+verb+strong_III+pres_part+gen+sg+fem:syngvandi  # "sing" ;
syngva+verb+strong_III+pres_part+dat+sg+fem:syngvandi  # "sing" ;
syngva+verb+strong_III+pres_part+nom+sg+neut:syngvanda  # "sing" ;
syngva+verb+strong_III+pres_part+acc+sg+neut:syngvanda  # "sing" ;
syngva+verb+strong_III+pres_part+gen+sg+neut:syngvanda  # "sing" ;
syngva+verb+strong_III+pres_part+dat+sg+neut:syngvanda  # "sing" ;
syngva+verb+strong_III+pres_part+nom+pl+masc:syngvandi  # "sing" ;
syngva+verb+strong_III+pres_part+acc+pl+masc:syngvandi  # "sing" ;
syngva+verb+strong_III+pres_part+gen+pl+masc:syngvandi  # "sing" ;
syngva+verb+strong_III+pres_part+dat+pl+masc:syngvundum  # "sing" ;
syngva+verb+strong_III+pres_part+nom+pl+fem:syngvandi  # "sing" ;
syngva+verb+strong_III+pres_part+acc+pl+fem:syngvandi  # "sing" ;
syngva+verb+strong_III+pres_part+gen+pl+fem:syngvandi  # "sing" ;
syngva+verb+strong_III+pres_part+dat+pl+fem:syngvundum  # "sing" ;
syngva+verb+strong_III+pres_part+nom+pl+neut:syngvandi  # "sing" ;
syngva+verb+strong_III+pres_part+acc+pl+neut:syngvandi  # "sing" ;
syngva+verb+strong_III+pres_part+gen+pl+neut:syngvandi  # "sing" ;
syngva+verb+strong_III+pres_part+dat+pl+neut:syngvundum  # "sing" ;
syngva+verb+strong_III+verb+1+sg+pret+indic:sǫnk  # "sing" ;
syngva+verb+strong_III+verb+2+sg+pret+indic:sǫngt  # "sing" ;
syngva+verb+strong_III+verb+3+sg+pret+indic:sǫnk  # "sing" ;
syngva+verb+strong_III+verb+1+sg+pret+indic+middle:sǫngumk  # "sing" ;
syngva+verb+strong_III+verb+2+sg+pret+indic+middle:sǫngzk  # "sing" ;
syngva+verb+strong_III+verb+3+sg+pret+indic+middle:sǫngsk  # "sing" ;
syngva+verb+strong_III+verb+1+pl+pret+indic:sungum  # "sing" ;
syngva+verb+strong_III+verb+2+pl+pret+indic:sunguð  # "sing" ;
syngva+verb+strong_III+verb+3+pl+pret+indic:sungu  # "sing" ;
syngva+verb+strong_III+verb+1+sg+pret+subj:synga  # "sing" ;
syngva+verb+strong_III+verb+2+sg+pret+subj:syngir  # "sing" ;
syngva+verb+strong_III+verb+3+sg+pret+subj:syngi  # "sing" ;
syngva+verb+strong_III+verb+1+pl+pret+subj:syngim  # "sing" ;
syngva+verb+strong_III+verb+2+pl+pret+subj:syngið  # "sing" ;
syngva+verb+strong_III+verb+3+pl+pret+subj:syngi  # "sing" ;
syngva+verb+strong_III+verb+1+pl+pret+indic+middle:sungumk  # "sing" ;
syngva+verb+strong_III+verb+2+pl+pret+indic+middle:sunguzk  # "sing" ;
syngva+verb+strong_III+verb+3+pl+pret+indic+middle:sungusk  # "sing" ;
syngva+verb+strong_III+verb+1+sg+pret+subj+middle:syngumk  # "sing" ;
syngva+verb+strong_III+verb+2+sg+pret+subj+middle:syngisk  # "sing" ;
syngva+verb+strong_III+verb+3+sg+pret+subj+middle:syngisk  # "sing" ;
syngva+verb+strong_III+verb+1+pl+pret+subj+middle:syngimk  # "sing" ;
syngva+verb+strong_III+verb+2+pl+pret+subj+middle:syngizk  # "sing" ;
syngva+verb+strong_III+verb+3+pl+pret+subj+middle:syngisk  # "sing" ;
syngva+verb+strong_III+pp+noun+masc:sunginn  # "sing" ;
syngva+verb+strong_III+pp+fem:sungin  # "sing" ;
syngva+verb+strong_III+pp+neut:sungit  # "sing" ;
syngva+verb+strong_III+pp+neut+middle:sungizk  # "sing" ;
slyngva+verb+strong_III+verb+1+sg+pres+indic:slyngv  # "throw" ;
slyngva+verb+strong_III+verb+2+sg+pres+indic:slyngvr  # "throw" ;
slyngva+verb+strong_III+verb+3+sg+pres+indic:slyngvr  # "throw" ;
slyngva+verb+strong_III+verb+1+pl+pres+indic:slyngvum  # "throw" ;
slyngva+verb+strong_III+verb+2+pl+pres+indic:slyngvið  # "throw" ;
slyngva+verb+strong_III+verb+3+pl+pres+indic:slyngva  # "throw" ;
slyngva+verb+strong_III+verb+1+sg+pres+subj:slyngva  # "throw" ;
slyngva+verb+strong_III+verb+2+sg+pres+subj:slyngvir  # "throw" ;
slyngva+verb+strong_III+verb+3+sg+pres+subj:slyngvi  # "throw" ;
slyngva+verb+strong_III+verb+1+pl+pres+subj:slyngvim  # "throw" ;
slyngva+verb+strong_III+verb+2+pl+pres+subj:slyngvið  # "throw" ;
slyngva+verb+strong_III+verb+3+pl+pres+subj:slyngvi  # "throw" ;
slyngva+verb+strong_III+verb+2+sg+imper:slyngv  # "throw" ;
slyngva+verb+strong_III+verb+1+pl+imper:slyngvum  # "throw" ;
slyngva+verb+strong_III+verb+1+pl+imper:slyngvið  # "throw" ;
slyngva+verb+strong_III+verb+1+sg+pres+indic+middle:slyngvumk  # "throw" ;
slyngva+verb+strong_III+verb+2+sg+pres+indic+middle:slyngvsk  # "throw" ;
slyngva+verb+strong_III+verb+3+sg+pres+indic+middle:slyngvsk  # "throw" ;
slyngva+verb+strong_III+verb+1+pl+pres+indic+middle:slyngvumk  # "throw" ;
slyngva+verb+strong_III+verb+2+pl+pres+indic+middle:slyngvizk  # "throw" ;
slyngva+verb+strong_III+verb+3+pl+pres+indic+middle:slyngvask  # "throw" ;
slyngva+verb+strong_III+verb+1+sg+pres+subj+middle:slyngvumk  # "throw" ;
slyngva+verb+strong_III+verb+2+sg+pres+subj+middle:slyngvisk  # "throw" ;
slyngva+verb+strong_III+verb+3+sg+pres+subj+middle:slyngvisk  # "throw" ;
slyngva+verb+strong_III+verb+1+pl+pres+subj+middle:slyngvimk  # "throw" ;
slyngva+verb+strong_III+verb+2+pl+pres+subj+middle:slyngvizk  # "throw" ;
slyngva+verb+strong_III+verb+3+pl+pres+subj+middle:slyngvisk  # "throw" ;
slyngva+verb+strong_III+verb+2+sg+imper+middle:slyngvsk  # "throw" ;
slyngva+verb+strong_III+verb+1+pl+imper+middle:slyngvumk  # "throw" ;
slyngva+verb+strong_III+verb+1+pl+imper+middle:slyngvizk  # "throw" ;
slyngva+verb+strong_III+pres_part+middle:slyngvandisk  # "throw" ;
slyngva+verb+strong_III+pres_part+nom+sg+masc:slyngvandi  # "throw" ;
slyngva+verb+strong_III+pres_part+acc+sg+masc:slyngvanda  # "throw" ;
slyngva+verb+strong_III+pres_part+gen+sg+masc:slyngvanda  # "throw" ;
slyngva+verb+strong_III+pres_part+dat+sg+masc:slyngvanda  # "throw" ;
slyngva+verb+strong_III+pres_part+nom+sg+fem:slyngvandi  # "throw" ;
slyngva+verb+strong_III+pres_part+acc+sg+fem:slyngvandi  # "throw" ;
slyngva+verb+strong_III+pres_part+gen+sg+fem:slyngvandi  # "throw" ;
slyngva+verb+strong_III+pres_part+dat+sg+fem:slyngvandi  # "throw" ;
slyngva+verb+strong_III+pres_part+nom+sg+neut:slyngvanda  # "throw" ;
slyngva+verb+strong_III+pres_part+acc+sg+neut:slyngvanda  # "throw" ;
slyngva+verb+strong_III+pres_part+gen+sg+neut:slyngvanda  # "throw" ;
slyngva+verb+strong_III+pres_part+dat+sg+neut:slyngvanda  # "throw" ;
slyngva+verb+strong_III+pres_part+nom+pl+masc:slyngvandi  # "throw" ;
slyngva+verb+strong_III+pres_part+acc+pl+masc:slyngvandi  # "throw" ;
slyngva+verb+strong_III+pres_part+gen+pl+masc:slyngvandi  # "throw" ;
slyngva+verb+strong_III+pres_part+dat+pl+masc:slyngvundum  # "throw" ;
slyngva+verb+strong_III+pres_part+nom+pl+fem:slyngvandi  # "throw" ;
slyngva+verb+strong_III+pres_part+acc+pl+fem:slyngvandi  # "throw" ;
slyngva+verb+strong_III+pres_part+gen+pl+fem:slyngvandi  # "throw" ;
slyngva+verb+strong_III+pres_part+dat+pl+fem:slyngvundum  # "throw" ;
slyngva+verb+strong_III+pres_part+nom+pl+neut:slyngvandi  # "throw" ;
slyngva+verb+strong_III+pres_part+acc+pl+neut:slyngvandi  # "throw" ;
slyngva+verb+strong_III+pres_part+gen+pl+neut:slyngvandi  # "throw" ;
slyngva+verb+strong_III+pres_part+dat+pl+neut:slyngvundum  # "throw" ;
slyngva+verb+strong_III+verb+1+sg+pret+indic:slǫngv  # "throw" ;
slyngva+verb+strong_III+verb+2+sg+pret+indic:slǫngvt  # "throw" ;
slyngva+verb+strong_III+verb+3+sg+pret+indic:slǫngv  # "throw" ;
slyngva+verb+strong_III+verb+1+sg+pret+indic+middle:slǫngvumk  # "throw" ;
slyngva+verb+strong_III+verb+2+sg+pret+indic+middle:slǫngvzk  # "throw" ;
slyngva+verb+strong_III+verb+3+sg+pret+indic+middle:slǫngvsk  # "throw" ;
slyngva+verb+strong_III+verb+1+pl+pret+indic:slungvum  # "throw" ;
slyngva+verb+strong_III+verb+2+pl+pret+indic:slungvuð  # "throw" ;
slyngva+verb+strong_III+verb+3+pl+pret+indic:slungvu  # "throw" ;
slyngva+verb+strong_III+verb+1+sg+pret+subj:slyngva  # "throw" ;
slyngva+verb+strong_III+verb+2+sg+pret+subj:slyngvir  # "throw" ;
slyngva+verb+strong_III+verb+3+sg+pret+subj:slyngvi  # "throw" ;
slyngva+verb+strong_III+verb+1+pl+pret+subj:slyngvim  # "throw" ;
slyngva+verb+strong_III+verb+2+pl+pret+subj:slyngvið  # "throw" ;
slyngva+verb+strong_III+verb+3+pl+pret+subj:slyngvi  # "throw" ;
slyngva+verb+strong_III+verb+1+pl+pret+indic+middle:slungvumk  # "throw" ;
slyngva+verb+strong_III+verb+2+pl+pret+indic+middle:slungvuzk  # "throw" ;
slyngva+verb+strong_III+verb+3+pl+pret+indic+middle:slungvusk  # "throw" ;
slyngva+verb+strong_III+verb+1+sg+pret+subj+middle:slyngvumk  # "throw" ;
slyngva+verb+strong_III+verb+2+sg+pret+subj+middle:slyngvisk  # "throw" ;
slyngva+verb+strong_III+verb+3+sg+pret+subj+middle:slyngvisk  # "throw" ;
slyngva+verb+strong_III+verb+1+pl+pret+subj+middle:slyngvimk  # "throw" ;
slyngva+verb+strong_III+verb+2+pl+pret+subj+middle:slyngvizk  # "throw" ;
slyngva+verb+strong_III+verb+3+pl+pret+subj+middle:slyngvisk  # "throw" ;
slyngva+verb+strong_III+pp+noun+masc:slungvinn  # "throw" ;
slyngva+verb+strong_III+pp+fem:slungvin  # "throw" ;
slyngva+verb+strong_III+pp+neut:slungvit  # "throw" ;
slyngva+verb+strong_III+pp+neut+middle:slungvizk  # "throw" ;
þryngva+verb+strong_III+verb+1+sg+pres+indic:þryngv  # "squeeze" ;
þryngva+verb+strong_III+verb+2+sg+pres+indic:þryngvr  # "squeeze" ;
þryngva+verb+strong_III+verb+3+sg+pres+indic:þryngvr  # "squeeze" ;
þryngva+verb+strong_III+verb+1+pl+pres+indic:þryngvum  # "squeeze" ;
þryngva+verb+strong_III+verb+2+pl+pres+indic:þryngvið  # "squeeze" ;
þryngva+verb+strong_III+verb+3+pl+pres+indic:þryngva  # "squeeze" ;
þryngva+verb+strong_III+verb+1+sg+pres+subj:þryngva  # "squeeze" ;
þryngva+verb+strong_III+verb+2+sg+pres+subj:þryngvir  # "squeeze" ;
þryngva+verb+strong_III+verb+3+sg+pres+subj:þryngvi  # "squeeze" ;
þryngva+verb+strong_III+verb+1+pl+pres+subj:þryngvim  # "squeeze" ;
þryngva+verb+strong_III+verb+2+pl+pres+subj:þryngvið  # "squeeze" ;
þryngva+verb+strong_III+verb+3+pl+pres+subj:þryngvi  # "squeeze" ;
þryngva+verb+strong_III+verb+2+sg+imper:þryngv  # "squeeze" ;
þryngva+verb+strong_III+verb+1+pl+imper:þryngvum  # "squeeze" ;
þryngva+verb+strong_III+verb+1+pl+imper:þryngvið  # "squeeze" ;
þryngva+verb+strong_III+verb+1+sg+pres+indic+middle:þryngvumk  # "squeeze" ;
þryngva+verb+strong_III+verb+2+sg+pres+indic+middle:þryngvsk  # "squeeze" ;
þryngva+verb+strong_III+verb+3+sg+pres+indic+middle:þryngvsk  # "squeeze" ;
þryngva+verb+strong_III+verb+1+pl+pres+indic+middle:þryngvumk  # "squeeze" ;
þryngva+verb+strong_III+verb+2+pl+pres+indic+middle:þryngvizk  # "squeeze" ;
þryngva+verb+strong_III+verb+3+pl+pres+indic+middle:þryngvask  # "squeeze" ;
þryngva+verb+strong_III+verb+1+sg+pres+subj+middle:þryngvumk  # "squeeze" ;
þryngva+verb+strong_III+verb+2+sg+pres+subj+middle:þryngvisk  # "squeeze" ;
þryngva+verb+strong_III+verb+3+sg+pres+subj+middle:þryngvisk  # "squeeze" ;
þryngva+verb+strong_III+verb+1+pl+pres+subj+middle:þryngvimk  # "squeeze" ;
þryngva+verb+strong_III+verb+2+pl+pres+subj+middle:þryngvizk  # "squeeze" ;
þryngva+verb+strong_III+verb+3+pl+pres+subj+middle:þryngvisk  # "squeeze" ;
þryngva+verb+strong_III+verb+2+sg+imper+middle:þryngvsk  # "squeeze" ;
þryngva+verb+strong_III+verb+1+pl+imper+middle:þryngvumk  # "squeeze" ;
þryngva+verb+strong_III+verb+1+pl+imper+middle:þryngvizk  # "squeeze" ;
þryngva+verb+strong_III+pres_part+middle:þryngvandisk  # "squeeze" ;
þryngva+verb+strong_III+pres_part+nom+sg+masc:þryngvandi  # "squeeze" ;
þryngva+verb+strong_III+pres_part+acc+sg+masc:þryngvanda  # "squeeze" ;
þryngva+verb+strong_III+pres_part+gen+sg+masc:þryngvanda  # "squeeze" ;
þryngva+verb+strong_III+pres_part+dat+sg+masc:þryngvanda  # "squeeze" ;
þryngva+verb+strong_III+pres_part+nom+sg+fem:þryngvandi  # "squeeze" ;
þryngva+verb+strong_III+pres_part+acc+sg+fem:þryngvandi  # "squeeze" ;
þryngva+verb+strong_III+pres_part+gen+sg+fem:þryngvandi  # "squeeze" ;
þryngva+verb+strong_III+pres_part+dat+sg+fem:þryngvandi  # "squeeze" ;
þryngva+verb+strong_III+pres_part+nom+sg+neut:þryngvanda  # "squeeze" ;
þryngva+verb+strong_III+pres_part+acc+sg+neut:þryngvanda  # "squeeze" ;
þryngva+verb+strong_III+pres_part+gen+sg+neut:þryngvanda  # "squeeze" ;
þryngva+verb+strong_III+pres_part+dat+sg+neut:þryngvanda  # "squeeze" ;
þryngva+verb+strong_III+pres_part+nom+pl+masc:þryngvandi  # "squeeze" ;
þryngva+verb+strong_III+pres_part+acc+pl+masc:þryngvandi  # "squeeze" ;
þryngva+verb+strong_III+pres_part+gen+pl+masc:þryngvandi  # "squeeze" ;
þryngva+verb+strong_III+pres_part+dat+pl+masc:þryngvundum  # "squeeze" ;
þryngva+verb+strong_III+pres_part+nom+pl+fem:þryngvandi  # "squeeze" ;
þryngva+verb+strong_III+pres_part+acc+pl+fem:þryngvandi  # "squeeze" ;
þryngva+verb+strong_III+pres_part+gen+pl+fem:þryngvandi  # "squeeze" ;
þryngva+verb+strong_III+pres_part+dat+pl+fem:þryngvundum  # "squeeze" ;
þryngva+verb+strong_III+pres_part+nom+pl+neut:þryngvandi  # "squeeze" ;
þryngva+verb+strong_III+pres_part+acc+pl+neut:þryngvandi  # "squeeze" ;
þryngva+verb+strong_III+pres_part+gen+pl+neut:þryngvandi  # "squeeze" ;
þryngva+verb+strong_III+pres_part+dat+pl+neut:þryngvundum  # "squeeze" ;
þryngva+verb+strong_III+verb+1+sg+pret+indic:þrǫngv  # "squeeze" ;
þryngva+verb+strong_III+verb+2+sg+pret+indic:þrǫngvt  # "squeeze" ;
þryngva+verb+strong_III+verb+3+sg+pret+indic:þrǫngv  # "squeeze" ;
þryngva+verb+strong_III+verb+1+sg+pret+indic+middle:þrǫngvumk  # "squeeze" ;
þryngva+verb+strong_III+verb+2+sg+pret+indic+middle:þrǫngvzk  # "squeeze" ;
þryngva+verb+strong_III+verb+3+sg+pret+indic+middle:þrǫngvsk  # "squeeze" ;
þryngva+verb+strong_III+verb+1+pl+pret+indic:þrungvum  # "squeeze" ;
þryngva+verb+strong_III+verb+2+pl+pret+indic:þrungvuð  # "squeeze" ;
þryngva+verb+strong_III+verb+3+pl+pret+indic:þrungvu  # "squeeze" ;
þryngva+verb+strong_III+verb+1+sg+pret+subj:þryngva  # "squeeze" ;
þryngva+verb+strong_III+verb+2+sg+pret+subj:þryngvir  # "squeeze" ;
þryngva+verb+strong_III+verb+3+sg+pret+subj:þryngvi  # "squeeze" ;
þryngva+verb+strong_III+verb+1+pl+pret+subj:þryngvim  # "squeeze" ;
þryngva+verb+strong_III+verb+2+pl+pret+subj:þryngvið  # "squeeze" ;
þryngva+verb+strong_III+verb+3+pl+pret+subj:þryngvi  # "squeeze" ;
þryngva+verb+strong_III+verb+1+pl+pret+indic+middle:þrungvumk  # "squeeze" ;
þryngva+verb+strong_III+verb+2+pl+pret+indic+middle:þrungvuzk  # "squeeze" ;
þryngva+verb+strong_III+verb+3+pl+pret+indic+middle:þrungvusk  # "squeeze" ;
þryngva+verb+strong_III+verb+1+sg+pret+subj+middle:þryngvumk  # "squeeze" ;
þryngva+verb+strong_III+verb+2+sg+pret+subj+middle:þryngvisk  # "squeeze" ;
þryngva+verb+strong_III+verb+3+sg+pret+subj+middle:þryngvisk  # "squeeze" ;
þryngva+verb+strong_III+verb+1+pl+pret+subj+middle:þryngvimk  # "squeeze" ;
þryngva+verb+strong_III+verb+2+pl+pret+subj+middle:þryngvizk  # "squeeze" ;
þryngva+verb+strong_III+verb+3+pl+pret+subj+middle:þryngvisk  # "squeeze" ;
þryngva+verb+strong_III+pp+noun+masc:þrungvinn  # "squeeze" ;
þryngva+verb+strong_III+pp+fem:þrungvin  # "squeeze" ;
þryngva+verb+strong_III+pp+neut:þrungvit  # "squeeze" ;
þryngva+verb+strong_III+pp+neut+middle:þrungvizk  # "squeeze" ;
bella+verb+strong_III+verb+1+sg+pres+indic:bell  # "meet" ;
bella+verb+strong_III+verb+2+sg+pres+indic:belll  # "meet" ;
bella+verb+strong_III+verb+3+sg+pres+indic:belll  # "meet" ;
bella+verb+strong_III+verb+1+pl+pres+indic:bellum  # "meet" ;
bella+verb+strong_III+verb+2+pl+pres+indic:bellið  # "meet" ;
bella+verb+strong_III+verb+3+pl+pres+indic:bella  # "meet" ;
bella+verb+strong_III+verb+1+sg+pres+subj:bella  # "meet" ;
bella+verb+strong_III+verb+2+sg+pres+subj:bellir  # "meet" ;
bella+verb+strong_III+verb+3+sg+pres+subj:belli  # "meet" ;
bella+verb+strong_III+verb+1+pl+pres+subj:bellim  # "meet" ;
bella+verb+strong_III+verb+2+pl+pres+subj:bellið  # "meet" ;
bella+verb+strong_III+verb+3+pl+pres+subj:belli  # "meet" ;
bella+verb+strong_III+verb+2+sg+imper:bell  # "meet" ;
bella+verb+strong_III+verb+1+pl+imper:bellum  # "meet" ;
bella+verb+strong_III+verb+1+pl+imper:bellið  # "meet" ;
bella+verb+strong_III+verb+1+sg+pres+indic+middle:bellumk  # "meet" ;
bella+verb+strong_III+verb+2+sg+pres+indic+middle:bellsk  # "meet" ;
bella+verb+strong_III+verb+3+sg+pres+indic+middle:bellsk  # "meet" ;
bella+verb+strong_III+verb+1+pl+pres+indic+middle:bellumk  # "meet" ;
bella+verb+strong_III+verb+2+pl+pres+indic+middle:bellizk  # "meet" ;
bella+verb+strong_III+verb+3+pl+pres+indic+middle:bellask  # "meet" ;
bella+verb+strong_III+verb+1+sg+pres+subj+middle:bellumk  # "meet" ;
bella+verb+strong_III+verb+2+sg+pres+subj+middle:bellisk  # "meet" ;
bella+verb+strong_III+verb+3+sg+pres+subj+middle:bellisk  # "meet" ;
bella+verb+strong_III+verb+1+pl+pres+subj+middle:bellimk  # "meet" ;
bella+verb+strong_III+verb+2+pl+pres+subj+middle:bellizk  # "meet" ;
bella+verb+strong_III+verb+3+pl+pres+subj+middle:bellisk  # "meet" ;
bella+verb+strong_III+verb+2+sg+imper+middle:bellsk  # "meet" ;
bella+verb+strong_III+verb+1+pl+imper+middle:bellumk  # "meet" ;
bella+verb+strong_III+verb+1+pl+imper+middle:bellizk  # "meet" ;
bella+verb+strong_III+pres_part+middle:bellandisk  # "meet" ;
bella+verb+strong_III+pres_part+nom+sg+masc:bellandi  # "meet" ;
bella+verb+strong_III+pres_part+acc+sg+masc:bellanda  # "meet" ;
bella+verb+strong_III+pres_part+gen+sg+masc:bellanda  # "meet" ;
bella+verb+strong_III+pres_part+dat+sg+masc:bellanda  # "meet" ;
bella+verb+strong_III+pres_part+nom+sg+fem:bellandi  # "meet" ;
bella+verb+strong_III+pres_part+acc+sg+fem:bellandi  # "meet" ;
bella+verb+strong_III+pres_part+gen+sg+fem:bellandi  # "meet" ;
bella+verb+strong_III+pres_part+dat+sg+fem:bellandi  # "meet" ;
bella+verb+strong_III+pres_part+nom+sg+neut:bellanda  # "meet" ;
bella+verb+strong_III+pres_part+acc+sg+neut:bellanda  # "meet" ;
bella+verb+strong_III+pres_part+gen+sg+neut:bellanda  # "meet" ;
bella+verb+strong_III+pres_part+dat+sg+neut:bellanda  # "meet" ;
bella+verb+strong_III+pres_part+nom+pl+masc:bellandi  # "meet" ;
bella+verb+strong_III+pres_part+acc+pl+masc:bellandi  # "meet" ;
bella+verb+strong_III+pres_part+gen+pl+masc:bellandi  # "meet" ;
bella+verb+strong_III+pres_part+dat+pl+masc:bellundum  # "meet" ;
bella+verb+strong_III+pres_part+nom+pl+fem:bellandi  # "meet" ;
bella+verb+strong_III+pres_part+acc+pl+fem:bellandi  # "meet" ;
bella+verb+strong_III+pres_part+gen+pl+fem:bellandi  # "meet" ;
bella+verb+strong_III+pres_part+dat+pl+fem:bellundum  # "meet" ;
bella+verb+strong_III+pres_part+nom+pl+neut:bellandi  # "meet" ;
bella+verb+strong_III+pres_part+acc+pl+neut:bellandi  # "meet" ;
bella+verb+strong_III+pres_part+gen+pl+neut:bellandi  # "meet" ;
bella+verb+strong_III+pres_part+dat+pl+neut:bellundum  # "meet" ;
bella+verb+strong_III+verb+1+sg+pret+indic:ball  # "meet" ;
bella+verb+strong_III+verb+2+sg+pret+indic:ballt  # "meet" ;
bella+verb+strong_III+verb+3+sg+pret+indic:ball  # "meet" ;
bella+verb+strong_III+verb+1+sg+pret+indic+middle:ballumk  # "meet" ;
bella+verb+strong_III+verb+2+sg+pret+indic+middle:ballzk  # "meet" ;
bella+verb+strong_III+verb+3+sg+pret+indic+middle:ballsk  # "meet" ;
snerta+verb+strong_III+verb+1+sg+pres+indic:snert  # "touch" ;
snerta+verb+strong_III+verb+2+sg+pres+indic:snertr  # "touch" ;
snerta+verb+strong_III+verb+3+sg+pres+indic:snertr  # "touch" ;
snerta+verb+strong_III+verb+1+pl+pres+indic:snertum  # "touch" ;
snerta+verb+strong_III+verb+2+pl+pres+indic:snertið  # "touch" ;
snerta+verb+strong_III+verb+3+pl+pres+indic:snerta  # "touch" ;
snerta+verb+strong_III+verb+1+sg+pres+subj:snerta  # "touch" ;
snerta+verb+strong_III+verb+2+sg+pres+subj:snertir  # "touch" ;
snerta+verb+strong_III+verb+3+sg+pres+subj:snerti  # "touch" ;
snerta+verb+strong_III+verb+1+pl+pres+subj:snertim  # "touch" ;
snerta+verb+strong_III+verb+2+pl+pres+subj:snertið  # "touch" ;
snerta+verb+strong_III+verb+3+pl+pres+subj:snerti  # "touch" ;
snerta+verb+strong_III+verb+2+sg+imper:snert  # "touch" ;
snerta+verb+strong_III+verb+1+pl+imper:snertum  # "touch" ;
snerta+verb+strong_III+verb+1+pl+imper:snertið  # "touch" ;
snerta+verb+strong_III+verb+1+sg+pres+indic+middle:snertumk  # "touch" ;
snerta+verb+strong_III+verb+2+sg+pres+indic+middle:snertsk  # "touch" ;
snerta+verb+strong_III+verb+3+sg+pres+indic+middle:snertsk  # "touch" ;
snerta+verb+strong_III+verb+1+pl+pres+indic+middle:snertumk  # "touch" ;
snerta+verb+strong_III+verb+2+pl+pres+indic+middle:snertizk  # "touch" ;
snerta+verb+strong_III+verb+3+pl+pres+indic+middle:snertask  # "touch" ;
snerta+verb+strong_III+verb+1+sg+pres+subj+middle:snertumk  # "touch" ;
snerta+verb+strong_III+verb+2+sg+pres+subj+middle:snertisk  # "touch" ;
snerta+verb+strong_III+verb+3+sg+pres+subj+middle:snertisk  # "touch" ;
snerta+verb+strong_III+verb+1+pl+pres+subj+middle:snertimk  # "touch" ;
snerta+verb+strong_III+verb+2+pl+pres+subj+middle:snertizk  # "touch" ;
snerta+verb+strong_III+verb+3+pl+pres+subj+middle:snertisk  # "touch" ;
snerta+verb+strong_III+verb+2+sg+imper+middle:snertsk  # "touch" ;
snerta+verb+strong_III+verb+1+pl+imper+middle:snertumk  # "touch" ;
snerta+verb+strong_III+verb+1+pl+imper+middle:snertizk  # "touch" ;
snerta+verb+strong_III+pres_part+middle:snertandisk  # "touch" ;
snerta+verb+strong_III+pres_part+nom+sg+masc:snertandi  # "touch" ;
snerta+verb+strong_III+pres_part+acc+sg+masc:snertanda  # "touch" ;
snerta+verb+strong_III+pres_part+gen+sg+masc:snertanda  # "touch" ;
snerta+verb+strong_III+pres_part+dat+sg+masc:snertanda  # "touch" ;
snerta+verb+strong_III+pres_part+nom+sg+fem:snertandi  # "touch" ;
snerta+verb+strong_III+pres_part+acc+sg+fem:snertandi  # "touch" ;
snerta+verb+strong_III+pres_part+gen+sg+fem:snertandi  # "touch" ;
snerta+verb+strong_III+pres_part+dat+sg+fem:snertandi  # "touch" ;
snerta+verb+strong_III+pres_part+nom+sg+neut:snertanda  # "touch" ;
snerta+verb+strong_III+pres_part+acc+sg+neut:snertanda  # "touch" ;
snerta+verb+strong_III+pres_part+gen+sg+neut:snertanda  # "touch" ;
snerta+verb+strong_III+pres_part+dat+sg+neut:snertanda  # "touch" ;
snerta+verb+strong_III+pres_part+nom+pl+masc:snertandi  # "touch" ;
snerta+verb+strong_III+pres_part+acc+pl+masc:snertandi  # "touch" ;
snerta+verb+strong_III+pres_part+gen+pl+masc:snertandi  # "touch" ;
snerta+verb+strong_III+pres_part+dat+pl+masc:snertundum  # "touch" ;
snerta+verb+strong_III+pres_part+nom+pl+fem:snertandi  # "touch" ;
snerta+verb+strong_III+pres_part+acc+pl+fem:snertandi  # "touch" ;
snerta+verb+strong_III+pres_part+gen+pl+fem:snertandi  # "touch" ;
snerta+verb+strong_III+pres_part+dat+pl+fem:snertundum  # "touch" ;
snerta+verb+strong_III+pres_part+nom+pl+neut:snertandi  # "touch" ;
snerta+verb+strong_III+pres_part+acc+pl+neut:snertandi  # "touch" ;
snerta+verb+strong_III+pres_part+gen+pl+neut:snertandi  # "touch" ;
snerta+verb+strong_III+pres_part+dat+pl+neut:snertundum  # "touch" ;
snerta+verb+strong_III+verb+1+sg+pret+indic:snart  # "touch" ;
snerta+verb+strong_III+verb+2+sg+pret+indic:snarzt  # "touch" ;
snerta+verb+strong_III+verb+3+sg+pret+indic:snart  # "touch" ;
snerta+verb+strong_III+verb+1+sg+pret+indic+middle:snartumk  # "touch" ;
snerta+verb+strong_III+verb+2+sg+pret+indic+middle:snartzk  # "touch" ;
snerta+verb+strong_III+verb+3+sg+pret+indic+middle:snartsk  # "touch" ;
snerta+verb+strong_III+verb+1+pl+pret+indic:snurtum  # "touch" ;
snerta+verb+strong_III+verb+2+pl+pret+indic:snurtuð  # "touch" ;
snerta+verb+strong_III+verb+3+pl+pret+indic:snurtu  # "touch" ;
snerta+verb+strong_III+verb+1+sg+pret+subj:snyrta  # "touch" ;
snerta+verb+strong_III+verb+2+sg+pret+subj:snyrtir  # "touch" ;
snerta+verb+strong_III+verb+3+sg+pret+subj:snyrti  # "touch" ;
snerta+verb+strong_III+verb+1+pl+pret+subj:snyrtim  # "touch" ;
snerta+verb+strong_III+verb+2+pl+pret+subj:snyrtið  # "touch" ;
snerta+verb+strong_III+verb+3+pl+pret+subj:snyrti  # "touch" ;
snerta+verb+strong_III+verb+1+pl+pret+indic+middle:snurtumk  # "touch" ;
snerta+verb+strong_III+verb+2+pl+pret+indic+middle:snurtuzk  # "touch" ;
snerta+verb+strong_III+verb+3+pl+pret+indic+middle:snurtusk  # "touch" ;
snerta+verb+strong_III+verb+1+sg+pret+subj+middle:snyrtumk  # "touch" ;
snerta+verb+strong_III+verb+2+sg+pret+subj+middle:snyrtisk  # "touch" ;
snerta+verb+strong_III+verb+3+sg+pret+subj+middle:snyrtisk  # "touch" ;
snerta+verb+strong_III+verb+1+pl+pret+subj+middle:snyrtimk  # "touch" ;
snerta+verb+strong_III+verb+2+pl+pret+subj+middle:snyrtizk  # "touch" ;
snerta+verb+strong_III+verb+3+pl+pret+subj+middle:snyrtisk  # "touch" ;
snerta+verb+strong_III+pp+noun+masc:snortinn  # "touch" ;
snerta+verb+strong_III+pp+fem:snortin  # "touch" ;
snerta+verb+strong_III+pp+neut:snortit  # "touch" ;
snerta+verb+strong_III+pp+neut+middle:snortizk  # "touch" ;
serða+verb+strong_III+verb+1+sg+pres+indic:serð  # "have unnatural sex" ;
serða+verb+strong_III+verb+2+sg+pres+indic:serðr  # "have unnatural sex" ;
serða+verb+strong_III+verb+3+sg+pres+indic:serðr  # "have unnatural sex" ;
serða+verb+strong_III+verb+1+pl+pres+indic:serðum  # "have unnatural sex" ;
serða+verb+strong_III+verb+2+pl+pres+indic:serðið  # "have unnatural sex" ;
serða+verb+strong_III+verb+3+pl+pres+indic:serða  # "have unnatural sex" ;
serða+verb+strong_III+verb+1+sg+pres+subj:serða  # "have unnatural sex" ;
serða+verb+strong_III+verb+2+sg+pres+subj:serðir  # "have unnatural sex" ;
serða+verb+strong_III+verb+3+sg+pres+subj:serði  # "have unnatural sex" ;
serða+verb+strong_III+verb+1+pl+pres+subj:serðim  # "have unnatural sex" ;
serða+verb+strong_III+verb+2+pl+pres+subj:serðið  # "have unnatural sex" ;
serða+verb+strong_III+verb+3+pl+pres+subj:serði  # "have unnatural sex" ;
serða+verb+strong_III+verb+2+sg+imper:serð  # "have unnatural sex" ;
serða+verb+strong_III+verb+1+pl+imper:serðum  # "have unnatural sex" ;
serða+verb+strong_III+verb+1+pl+imper:serðið  # "have unnatural sex" ;
serða+verb+strong_III+verb+1+sg+pres+indic+middle:serðumk  # "have unnatural sex" ;
serða+verb+strong_III+verb+2+sg+pres+indic+middle:serðsk  # "have unnatural sex" ;
serða+verb+strong_III+verb+3+sg+pres+indic+middle:serðsk  # "have unnatural sex" ;
serða+verb+strong_III+verb+1+pl+pres+indic+middle:serðumk  # "have unnatural sex" ;
serða+verb+strong_III+verb+2+pl+pres+indic+middle:serðizk  # "have unnatural sex" ;
serða+verb+strong_III+verb+3+pl+pres+indic+middle:serðask  # "have unnatural sex" ;
serða+verb+strong_III+verb+1+sg+pres+subj+middle:serðumk  # "have unnatural sex" ;
serða+verb+strong_III+verb+2+sg+pres+subj+middle:serðisk  # "have unnatural sex" ;
serða+verb+strong_III+verb+3+sg+pres+subj+middle:serðisk  # "have unnatural sex" ;
serða+verb+strong_III+verb+1+pl+pres+subj+middle:serðimk  # "have unnatural sex" ;
serða+verb+strong_III+verb+2+pl+pres+subj+middle:serðizk  # "have unnatural sex" ;
serða+verb+strong_III+verb+3+pl+pres+subj+middle:serðisk  # "have unnatural sex" ;
serða+verb+strong_III+verb+2+sg+imper+middle:serðsk  # "have unnatural sex" ;
serða+verb+strong_III+verb+1+pl+imper+middle:serðumk  # "have unnatural sex" ;
serða+verb+strong_III+verb+1+pl+imper+middle:serðizk  # "have unnatural sex" ;
serða+verb+strong_III+pres_part+middle:serðandisk  # "have unnatural sex" ;
serða+verb+strong_III+pres_part+nom+sg+masc:serðandi  # "have unnatural sex" ;
serða+verb+strong_III+pres_part+acc+sg+masc:serðanda  # "have unnatural sex" ;
serða+verb+strong_III+pres_part+gen+sg+masc:serðanda  # "have unnatural sex" ;
serða+verb+strong_III+pres_part+dat+sg+masc:serðanda  # "have unnatural sex" ;
serða+verb+strong_III+pres_part+nom+sg+fem:serðandi  # "have unnatural sex" ;
serða+verb+strong_III+pres_part+acc+sg+fem:serðandi  # "have unnatural sex" ;
serða+verb+strong_III+pres_part+gen+sg+fem:serðandi  # "have unnatural sex" ;
serða+verb+strong_III+pres_part+dat+sg+fem:serðandi  # "have unnatural sex" ;
serða+verb+strong_III+pres_part+nom+sg+neut:serðanda  # "have unnatural sex" ;
serða+verb+strong_III+pres_part+acc+sg+neut:serðanda  # "have unnatural sex" ;
serða+verb+strong_III+pres_part+gen+sg+neut:serðanda  # "have unnatural sex" ;
serða+verb+strong_III+pres_part+dat+sg+neut:serðanda  # "have unnatural sex" ;
serða+verb+strong_III+pres_part+nom+pl+masc:serðandi  # "have unnatural sex" ;
serða+verb+strong_III+pres_part+acc+pl+masc:serðandi  # "have unnatural sex" ;
serða+verb+strong_III+pres_part+gen+pl+masc:serðandi  # "have unnatural sex" ;
serða+verb+strong_III+pres_part+dat+pl+masc:serðundum  # "have unnatural sex" ;
serða+verb+strong_III+pres_part+nom+pl+fem:serðandi  # "have unnatural sex" ;
serða+verb+strong_III+pres_part+acc+pl+fem:serðandi  # "have unnatural sex" ;
serða+verb+strong_III+pres_part+gen+pl+fem:serðandi  # "have unnatural sex" ;
serða+verb+strong_III+pres_part+dat+pl+fem:serðundum  # "have unnatural sex" ;
serða+verb+strong_III+pres_part+nom+pl+neut:serðandi  # "have unnatural sex" ;
serða+verb+strong_III+pres_part+acc+pl+neut:serðandi  # "have unnatural sex" ;
serða+verb+strong_III+pres_part+gen+pl+neut:serðandi  # "have unnatural sex" ;
serða+verb+strong_III+pres_part+dat+pl+neut:serðundum  # "have unnatural sex" ;
serða+verb+strong_III+verb+1+sg+pret+indic:sarð  # "have unnatural sex" ;
serða+verb+strong_III+verb+2+sg+pret+indic:sarzt  # "have unnatural sex" ;
serða+verb+strong_III+verb+3+sg+pret+indic:sarð  # "have unnatural sex" ;
serða+verb+strong_III+verb+1+sg+pret+indic+middle:sarðumk  # "have unnatural sex" ;
serða+verb+strong_III+verb+2+sg+pret+indic+middle:sarðzk  # "have unnatural sex" ;
serða+verb+strong_III+verb+3+sg+pret+indic+middle:sarðsk  # "have unnatural sex" ;
serða+verb+strong_III+verb+1+pl+pret+indic:surðum  # "have unnatural sex" ;
serða+verb+strong_III+verb+2+pl+pret+indic:surðuð  # "have unnatural sex" ;
serða+verb+strong_III+verb+3+pl+pret+indic:surðu  # "have unnatural sex" ;
serða+verb+strong_III+verb+1+sg+pret+subj:syrða  # "have unnatural sex" ;
serða+verb+strong_III+verb+2+sg+pret+subj:syrðir  # "have unnatural sex" ;
serða+verb+strong_III+verb+3+sg+pret+subj:syrði  # "have unnatural sex" ;
serða+verb+strong_III+verb+1+pl+pret+subj:syrðim  # "have unnatural sex" ;
serða+verb+strong_III+verb+2+pl+pret+subj:syrðið  # "have unnatural sex" ;
serða+verb+strong_III+verb+3+pl+pret+subj:syrði  # "have unnatural sex" ;
serða+verb+strong_III+verb+1+pl+pret+indic+middle:surðumk  # "have unnatural sex" ;
serða+verb+strong_III+verb+2+pl+pret+indic+middle:surðuzk  # "have unnatural sex" ;
serða+verb+strong_III+verb+3+pl+pret+indic+middle:surðusk  # "have unnatural sex" ;
serða+verb+strong_III+verb+1+sg+pret+subj+middle:syrðumk  # "have unnatural sex" ;
serða+verb+strong_III+verb+2+sg+pret+subj+middle:syrðisk  # "have unnatural sex" ;
serða+verb+strong_III+verb+3+sg+pret+subj+middle:syrðisk  # "have unnatural sex" ;
serða+verb+strong_III+verb+1+pl+pret+subj+middle:syrðimk  # "have unnatural sex" ;
serða+verb+strong_III+verb+2+pl+pret+subj+middle:syrðizk  # "have unnatural sex" ;
serða+verb+strong_III+verb+3+pl+pret+subj+middle:syrðisk  # "have unnatural sex" ;
serða+verb+strong_III+pp+noun+masc:sorðinn  # "have unnatural sex" ;
serða+verb+strong_III+pp+fem:sorðin  # "have unnatural sex" ;
serða+verb+strong_III+pp+neut:sorðit  # "have unnatural sex" ;
serða+verb+strong_III+pp+neut+middle:sorðizk  # "have unnatural sex" ;
bresta+verb+strong_III+verb+1+sg+pres+indic:brest  # "burst" ;
bresta+verb+strong_III+verb+2+sg+pres+indic:brestr  # "burst" ;
bresta+verb+strong_III+verb+3+sg+pres+indic:brestr  # "burst" ;
bresta+verb+strong_III+verb+1+pl+pres+indic:brestum  # "burst" ;
bresta+verb+strong_III+verb+2+pl+pres+indic:brestið  # "burst" ;
bresta+verb+strong_III+verb+3+pl+pres+indic:bresta  # "burst" ;
bresta+verb+strong_III+verb+1+sg+pres+subj:bresta  # "burst" ;
bresta+verb+strong_III+verb+2+sg+pres+subj:brestir  # "burst" ;
bresta+verb+strong_III+verb+3+sg+pres+subj:bresti  # "burst" ;
bresta+verb+strong_III+verb+1+pl+pres+subj:brestim  # "burst" ;
bresta+verb+strong_III+verb+2+pl+pres+subj:brestið  # "burst" ;
bresta+verb+strong_III+verb+3+pl+pres+subj:bresti  # "burst" ;
bresta+verb+strong_III+verb+2+sg+imper:brest  # "burst" ;
bresta+verb+strong_III+verb+1+pl+imper:brestum  # "burst" ;
bresta+verb+strong_III+verb+1+pl+imper:brestið  # "burst" ;
bresta+verb+strong_III+verb+1+sg+pres+indic+middle:brestumk  # "burst" ;
bresta+verb+strong_III+verb+2+sg+pres+indic+middle:brestsk  # "burst" ;
bresta+verb+strong_III+verb+3+sg+pres+indic+middle:brestsk  # "burst" ;
bresta+verb+strong_III+verb+1+pl+pres+indic+middle:brestumk  # "burst" ;
bresta+verb+strong_III+verb+2+pl+pres+indic+middle:brestizk  # "burst" ;
bresta+verb+strong_III+verb+3+pl+pres+indic+middle:brestask  # "burst" ;
bresta+verb+strong_III+verb+1+sg+pres+subj+middle:brestumk  # "burst" ;
bresta+verb+strong_III+verb+2+sg+pres+subj+middle:brestisk  # "burst" ;
bresta+verb+strong_III+verb+3+sg+pres+subj+middle:brestisk  # "burst" ;
bresta+verb+strong_III+verb+1+pl+pres+subj+middle:brestimk  # "burst" ;
bresta+verb+strong_III+verb+2+pl+pres+subj+middle:brestizk  # "burst" ;
bresta+verb+strong_III+verb+3+pl+pres+subj+middle:brestisk  # "burst" ;
bresta+verb+strong_III+verb+2+sg+imper+middle:brestsk  # "burst" ;
bresta+verb+strong_III+verb+1+pl+imper+middle:brestumk  # "burst" ;
bresta+verb+strong_III+verb+1+pl+imper+middle:brestizk  # "burst" ;
bresta+verb+strong_III+pres_part+middle:brestandisk  # "burst" ;
bresta+verb+strong_III+pres_part+nom+sg+masc:brestandi  # "burst" ;
bresta+verb+strong_III+pres_part+acc+sg+masc:brestanda  # "burst" ;
bresta+verb+strong_III+pres_part+gen+sg+masc:brestanda  # "burst" ;
bresta+verb+strong_III+pres_part+dat+sg+masc:brestanda  # "burst" ;
bresta+verb+strong_III+pres_part+nom+sg+fem:brestandi  # "burst" ;
bresta+verb+strong_III+pres_part+acc+sg+fem:brestandi  # "burst" ;
bresta+verb+strong_III+pres_part+gen+sg+fem:brestandi  # "burst" ;
bresta+verb+strong_III+pres_part+dat+sg+fem:brestandi  # "burst" ;
bresta+verb+strong_III+pres_part+nom+sg+neut:brestanda  # "burst" ;
bresta+verb+strong_III+pres_part+acc+sg+neut:brestanda  # "burst" ;
bresta+verb+strong_III+pres_part+gen+sg+neut:brestanda  # "burst" ;
bresta+verb+strong_III+pres_part+dat+sg+neut:brestanda  # "burst" ;
bresta+verb+strong_III+pres_part+nom+pl+masc:brestandi  # "burst" ;
bresta+verb+strong_III+pres_part+acc+pl+masc:brestandi  # "burst" ;
bresta+verb+strong_III+pres_part+gen+pl+masc:brestandi  # "burst" ;
bresta+verb+strong_III+pres_part+dat+pl+masc:brestundum  # "burst" ;
bresta+verb+strong_III+pres_part+nom+pl+fem:brestandi  # "burst" ;
bresta+verb+strong_III+pres_part+acc+pl+fem:brestandi  # "burst" ;
bresta+verb+strong_III+pres_part+gen+pl+fem:brestandi  # "burst" ;
bresta+verb+strong_III+pres_part+dat+pl+fem:brestundum  # "burst" ;
bresta+verb+strong_III+pres_part+nom+pl+neut:brestandi  # "burst" ;
bresta+verb+strong_III+pres_part+acc+pl+neut:brestandi  # "burst" ;
bresta+verb+strong_III+pres_part+gen+pl+neut:brestandi  # "burst" ;
bresta+verb+strong_III+pres_part+dat+pl+neut:brestundum  # "burst" ;
bresta+verb+strong_III+verb+1+sg+pret+indic:brast  # "burst" ;
bresta+verb+strong_III+verb+2+sg+pret+indic:braszt  # "burst" ;
bresta+verb+strong_III+verb+3+sg+pret+indic:brast  # "burst" ;
bresta+verb+strong_III+verb+1+sg+pret+indic+middle:brastumk  # "burst" ;
bresta+verb+strong_III+verb+2+sg+pret+indic+middle:brastzk  # "burst" ;
bresta+verb+strong_III+verb+3+sg+pret+indic+middle:brastsk  # "burst" ;
bresta+verb+strong_III+verb+1+pl+pret+indic:brustum  # "burst" ;
bresta+verb+strong_III+verb+2+pl+pret+indic:brustuð  # "burst" ;
bresta+verb+strong_III+verb+3+pl+pret+indic:brustu  # "burst" ;
bresta+verb+strong_III+verb+1+sg+pret+subj:brysta  # "burst" ;
bresta+verb+strong_III+verb+2+sg+pret+subj:brystir  # "burst" ;
bresta+verb+strong_III+verb+3+sg+pret+subj:brysti  # "burst" ;
bresta+verb+strong_III+verb+1+pl+pret+subj:brystim  # "burst" ;
bresta+verb+strong_III+verb+2+pl+pret+subj:brystið  # "burst" ;
bresta+verb+strong_III+verb+3+pl+pret+subj:brysti  # "burst" ;
bresta+verb+strong_III+verb+1+pl+pret+indic+middle:brustumk  # "burst" ;
bresta+verb+strong_III+verb+2+pl+pret+indic+middle:brustuzk  # "burst" ;
bresta+verb+strong_III+verb+3+pl+pret+indic+middle:brustusk  # "burst" ;
bresta+verb+strong_III+verb+1+sg+pret+subj+middle:brystumk  # "burst" ;
bresta+verb+strong_III+verb+2+sg+pret+subj+middle:brystisk  # "burst" ;
bresta+verb+strong_III+verb+3+sg+pret+subj+middle:brystisk  # "burst" ;
bresta+verb+strong_III+verb+1+pl+pret+subj+middle:brystimk  # "burst" ;
bresta+verb+strong_III+verb+2+pl+pret+subj+middle:brystizk  # "burst" ;
bresta+verb+strong_III+verb+3+pl+pret+subj+middle:brystisk  # "burst" ;
bresta+verb+strong_III+pp+noun+masc:brostinn  # "burst" ;
bresta+verb+strong_III+pp+fem:brostin  # "burst" ;
bresta+verb+strong_III+pp+neut:brostit  # "burst" ;
bresta+verb+strong_III+pp+neut+middle:brostizk  # "burst" ;
gnesta+verb+strong_III+verb+1+sg+pres+indic:gnest  # "crack (loudly)" ;
gnesta+verb+strong_III+verb+2+sg+pres+indic:gnestr  # "crack (loudly)" ;
gnesta+verb+strong_III+verb+3+sg+pres+indic:gnestr  # "crack (loudly)" ;
gnesta+verb+strong_III+verb+1+pl+pres+indic:gnestum  # "crack (loudly)" ;
gnesta+verb+strong_III+verb+2+pl+pres+indic:gnestið  # "crack (loudly)" ;
gnesta+verb+strong_III+verb+3+pl+pres+indic:gnesta  # "crack (loudly)" ;
gnesta+verb+strong_III+verb+1+sg+pres+subj:gnesta  # "crack (loudly)" ;
gnesta+verb+strong_III+verb+2+sg+pres+subj:gnestir  # "crack (loudly)" ;
gnesta+verb+strong_III+verb+3+sg+pres+subj:gnesti  # "crack (loudly)" ;
gnesta+verb+strong_III+verb+1+pl+pres+subj:gnestim  # "crack (loudly)" ;
gnesta+verb+strong_III+verb+2+pl+pres+subj:gnestið  # "crack (loudly)" ;
gnesta+verb+strong_III+verb+3+pl+pres+subj:gnesti  # "crack (loudly)" ;
gnesta+verb+strong_III+verb+2+sg+imper:gnest  # "crack (loudly)" ;
gnesta+verb+strong_III+verb+1+pl+imper:gnestum  # "crack (loudly)" ;
gnesta+verb+strong_III+verb+1+pl+imper:gnestið  # "crack (loudly)" ;
gnesta+verb+strong_III+verb+1+sg+pres+indic+middle:gnestumk  # "crack (loudly)" ;
gnesta+verb+strong_III+verb+2+sg+pres+indic+middle:gnestsk  # "crack (loudly)" ;
gnesta+verb+strong_III+verb+3+sg+pres+indic+middle:gnestsk  # "crack (loudly)" ;
gnesta+verb+strong_III+verb+1+pl+pres+indic+middle:gnestumk  # "crack (loudly)" ;
gnesta+verb+strong_III+verb+2+pl+pres+indic+middle:gnestizk  # "crack (loudly)" ;
gnesta+verb+strong_III+verb+3+pl+pres+indic+middle:gnestask  # "crack (loudly)" ;
gnesta+verb+strong_III+verb+1+sg+pres+subj+middle:gnestumk  # "crack (loudly)" ;
gnesta+verb+strong_III+verb+2+sg+pres+subj+middle:gnestisk  # "crack (loudly)" ;
gnesta+verb+strong_III+verb+3+sg+pres+subj+middle:gnestisk  # "crack (loudly)" ;
gnesta+verb+strong_III+verb+1+pl+pres+subj+middle:gnestimk  # "crack (loudly)" ;
gnesta+verb+strong_III+verb+2+pl+pres+subj+middle:gnestizk  # "crack (loudly)" ;
gnesta+verb+strong_III+verb+3+pl+pres+subj+middle:gnestisk  # "crack (loudly)" ;
gnesta+verb+strong_III+verb+2+sg+imper+middle:gnestsk  # "crack (loudly)" ;
gnesta+verb+strong_III+verb+1+pl+imper+middle:gnestumk  # "crack (loudly)" ;
gnesta+verb+strong_III+verb+1+pl+imper+middle:gnestizk  # "crack (loudly)" ;
gnesta+verb+strong_III+pres_part+middle:gnestandisk  # "crack (loudly)" ;
gnesta+verb+strong_III+pres_part+nom+sg+masc:gnestandi  # "crack (loudly)" ;
gnesta+verb+strong_III+pres_part+acc+sg+masc:gnestanda  # "crack (loudly)" ;
gnesta+verb+strong_III+pres_part+gen+sg+masc:gnestanda  # "crack (loudly)" ;
gnesta+verb+strong_III+pres_part+dat+sg+masc:gnestanda  # "crack (loudly)" ;
gnesta+verb+strong_III+pres_part+nom+sg+fem:gnestandi  # "crack (loudly)" ;
gnesta+verb+strong_III+pres_part+acc+sg+fem:gnestandi  # "crack (loudly)" ;
gnesta+verb+strong_III+pres_part+gen+sg+fem:gnestandi  # "crack (loudly)" ;
gnesta+verb+strong_III+pres_part+dat+sg+fem:gnestandi  # "crack (loudly)" ;
gnesta+verb+strong_III+pres_part+nom+sg+neut:gnestanda  # "crack (loudly)" ;
gnesta+verb+strong_III+pres_part+acc+sg+neut:gnestanda  # "crack (loudly)" ;
gnesta+verb+strong_III+pres_part+gen+sg+neut:gnestanda  # "crack (loudly)" ;
gnesta+verb+strong_III+pres_part+dat+sg+neut:gnestanda  # "crack (loudly)" ;
gnesta+verb+strong_III+pres_part+nom+pl+masc:gnestandi  # "crack (loudly)" ;
gnesta+verb+strong_III+pres_part+acc+pl+masc:gnestandi  # "crack (loudly)" ;
gnesta+verb+strong_III+pres_part+gen+pl+masc:gnestandi  # "crack (loudly)" ;
gnesta+verb+strong_III+pres_part+dat+pl+masc:gnestundum  # "crack (loudly)" ;
gnesta+verb+strong_III+pres_part+nom+pl+fem:gnestandi  # "crack (loudly)" ;
gnesta+verb+strong_III+pres_part+acc+pl+fem:gnestandi  # "crack (loudly)" ;
gnesta+verb+strong_III+pres_part+gen+pl+fem:gnestandi  # "crack (loudly)" ;
gnesta+verb+strong_III+pres_part+dat+pl+fem:gnestundum  # "crack (loudly)" ;
gnesta+verb+strong_III+pres_part+nom+pl+neut:gnestandi  # "crack (loudly)" ;
gnesta+verb+strong_III+pres_part+acc+pl+neut:gnestandi  # "crack (loudly)" ;
gnesta+verb+strong_III+pres_part+gen+pl+neut:gnestandi  # "crack (loudly)" ;
gnesta+verb+strong_III+pres_part+dat+pl+neut:gnestundum  # "crack (loudly)" ;
gnesta+verb+strong_III+verb+1+sg+pret+indic:gnast  # "crack (loudly)" ;
gnesta+verb+strong_III+verb+2+sg+pret+indic:gnaszt  # "crack (loudly)" ;
gnesta+verb+strong_III+verb+3+sg+pret+indic:gnast  # "crack (loudly)" ;
gnesta+verb+strong_III+verb+1+sg+pret+indic+middle:gnastumk  # "crack (loudly)" ;
gnesta+verb+strong_III+verb+2+sg+pret+indic+middle:gnastzk  # "crack (loudly)" ;
gnesta+verb+strong_III+verb+3+sg+pret+indic+middle:gnastsk  # "crack (loudly)" ;
gnesta+verb+strong_III+verb+1+pl+pret+indic:gnustum  # "crack (loudly)" ;
gnesta+verb+strong_III+verb+2+pl+pret+indic:gnustuð  # "crack (loudly)" ;
gnesta+verb+strong_III+verb+3+pl+pret+indic:gnustu  # "crack (loudly)" ;
gnesta+verb+strong_III+verb+1+sg+pret+subj:gnysta  # "crack (loudly)" ;
gnesta+verb+strong_III+verb+2+sg+pret+subj:gnystir  # "crack (loudly)" ;
gnesta+verb+strong_III+verb+3+sg+pret+subj:gnysti  # "crack (loudly)" ;
gnesta+verb+strong_III+verb+1+pl+pret+subj:gnystim  # "crack (loudly)" ;
gnesta+verb+strong_III+verb+2+pl+pret+subj:gnystið  # "crack (loudly)" ;
gnesta+verb+strong_III+verb+3+pl+pret+subj:gnysti  # "crack (loudly)" ;
gnesta+verb+strong_III+verb+1+pl+pret+indic+middle:gnustumk  # "crack (loudly)" ;
gnesta+verb+strong_III+verb+2+pl+pret+indic+middle:gnustuzk  # "crack (loudly)" ;
gnesta+verb+strong_III+verb+3+pl+pret+indic+middle:gnustusk  # "crack (loudly)" ;
gnesta+verb+strong_III+verb+1+sg+pret+subj+middle:gnystumk  # "crack (loudly)" ;
gnesta+verb+strong_III+verb+2+sg+pret+subj+middle:gnystisk  # "crack (loudly)" ;
gnesta+verb+strong_III+verb+3+sg+pret+subj+middle:gnystisk  # "crack (loudly)" ;
gnesta+verb+strong_III+verb+1+pl+pret+subj+middle:gnystimk  # "crack (loudly)" ;
gnesta+verb+strong_III+verb+2+pl+pret+subj+middle:gnystizk  # "crack (loudly)" ;
gnesta+verb+strong_III+verb+3+pl+pret+subj+middle:gnystisk  # "crack (loudly)" ;
gnesta+verb+strong_III+pp+noun+masc:gnostinn  # "crack (loudly)" ;
gnesta+verb+strong_III+pp+fem:gnostin  # "crack (loudly)" ;
gnesta+verb+strong_III+pp+neut:gnostit  # "crack (loudly)" ;
gnesta+verb+strong_III+pp+neut+middle:gnostizk  # "crack (loudly)" ;
verpa+verb+strong_III+verb+1+sg+pres+indic:verp  # "throw" ;
verpa+verb+strong_III+verb+2+sg+pres+indic:verpr  # "throw" ;
verpa+verb+strong_III+verb+3+sg+pres+indic:verpr  # "throw" ;
verpa+verb+strong_III+verb+1+pl+pres+indic:verpum  # "throw" ;
verpa+verb+strong_III+verb+2+pl+pres+indic:verpið  # "throw" ;
verpa+verb+strong_III+verb+3+pl+pres+indic:verpa  # "throw" ;
verpa+verb+strong_III+verb+1+sg+pres+subj:verpa  # "throw" ;
verpa+verb+strong_III+verb+2+sg+pres+subj:verpir  # "throw" ;
verpa+verb+strong_III+verb+3+sg+pres+subj:verpi  # "throw" ;
verpa+verb+strong_III+verb+1+pl+pres+subj:verpim  # "throw" ;
verpa+verb+strong_III+verb+2+pl+pres+subj:verpið  # "throw" ;
verpa+verb+strong_III+verb+3+pl+pres+subj:verpi  # "throw" ;
verpa+verb+strong_III+verb+2+sg+imper:verp  # "throw" ;
verpa+verb+strong_III+verb+1+pl+imper:verpum  # "throw" ;
verpa+verb+strong_III+verb+1+pl+imper:verpið  # "throw" ;
verpa+verb+strong_III+verb+1+sg+pres+indic+middle:verpumk  # "throw" ;
verpa+verb+strong_III+verb+2+sg+pres+indic+middle:verpsk  # "throw" ;
verpa+verb+strong_III+verb+3+sg+pres+indic+middle:verpsk  # "throw" ;
verpa+verb+strong_III+verb+1+pl+pres+indic+middle:verpumk  # "throw" ;
verpa+verb+strong_III+verb+2+pl+pres+indic+middle:verpizk  # "throw" ;
verpa+verb+strong_III+verb+3+pl+pres+indic+middle:verpask  # "throw" ;
verpa+verb+strong_III+verb+1+sg+pres+subj+middle:verpumk  # "throw" ;
verpa+verb+strong_III+verb+2+sg+pres+subj+middle:verpisk  # "throw" ;
verpa+verb+strong_III+verb+3+sg+pres+subj+middle:verpisk  # "throw" ;
verpa+verb+strong_III+verb+1+pl+pres+subj+middle:verpimk  # "throw" ;
verpa+verb+strong_III+verb+2+pl+pres+subj+middle:verpizk  # "throw" ;
verpa+verb+strong_III+verb+3+pl+pres+subj+middle:verpisk  # "throw" ;
verpa+verb+strong_III+verb+2+sg+imper+middle:verpsk  # "throw" ;
verpa+verb+strong_III+verb+1+pl+imper+middle:verpumk  # "throw" ;
verpa+verb+strong_III+verb+1+pl+imper+middle:verpizk  # "throw" ;
verpa+verb+strong_III+pres_part+middle:verpandisk  # "throw" ;
verpa+verb+strong_III+pres_part+nom+sg+masc:verpandi  # "throw" ;
verpa+verb+strong_III+pres_part+acc+sg+masc:verpanda  # "throw" ;
verpa+verb+strong_III+pres_part+gen+sg+masc:verpanda  # "throw" ;
verpa+verb+strong_III+pres_part+dat+sg+masc:verpanda  # "throw" ;
verpa+verb+strong_III+pres_part+nom+sg+fem:verpandi  # "throw" ;
verpa+verb+strong_III+pres_part+acc+sg+fem:verpandi  # "throw" ;
verpa+verb+strong_III+pres_part+gen+sg+fem:verpandi  # "throw" ;
verpa+verb+strong_III+pres_part+dat+sg+fem:verpandi  # "throw" ;
verpa+verb+strong_III+pres_part+nom+sg+neut:verpanda  # "throw" ;
verpa+verb+strong_III+pres_part+acc+sg+neut:verpanda  # "throw" ;
verpa+verb+strong_III+pres_part+gen+sg+neut:verpanda  # "throw" ;
verpa+verb+strong_III+pres_part+dat+sg+neut:verpanda  # "throw" ;
verpa+verb+strong_III+pres_part+nom+pl+masc:verpandi  # "throw" ;
verpa+verb+strong_III+pres_part+acc+pl+masc:verpandi  # "throw" ;
verpa+verb+strong_III+pres_part+gen+pl+masc:verpandi  # "throw" ;
verpa+verb+strong_III+pres_part+dat+pl+masc:verpundum  # "throw" ;
verpa+verb+strong_III+pres_part+nom+pl+fem:verpandi  # "throw" ;
verpa+verb+strong_III+pres_part+acc+pl+fem:verpandi  # "throw" ;
verpa+verb+strong_III+pres_part+gen+pl+fem:verpandi  # "throw" ;
verpa+verb+strong_III+pres_part+dat+pl+fem:verpundum  # "throw" ;
verpa+verb+strong_III+pres_part+nom+pl+neut:verpandi  # "throw" ;
verpa+verb+strong_III+pres_part+acc+pl+neut:verpandi  # "throw" ;
verpa+verb+strong_III+pres_part+gen+pl+neut:verpandi  # "throw" ;
verpa+verb+strong_III+pres_part+dat+pl+neut:verpundum  # "throw" ;
verpa+verb+strong_III+verb+1+sg+pret+indic:varp  # "throw" ;
verpa+verb+strong_III+verb+2+sg+pret+indic:varpt  # "throw" ;
verpa+verb+strong_III+verb+3+sg+pret+indic:varp  # "throw" ;
verpa+verb+strong_III+verb+1+sg+pret+indic+middle:varpumk  # "throw" ;
verpa+verb+strong_III+verb+2+sg+pret+indic+middle:varpzk  # "throw" ;
verpa+verb+strong_III+verb+3+sg+pret+indic+middle:varpsk  # "throw" ;
verpa+verb+strong_III+verb+1+pl+pret+indic:urpum  # "throw" ;
verpa+verb+strong_III+verb+2+pl+pret+indic:urpuð  # "throw" ;
verpa+verb+strong_III+verb+3+pl+pret+indic:urpu  # "throw" ;
verpa+verb+strong_III+verb+1+sg+pret+subj:yrpa  # "throw" ;
verpa+verb+strong_III+verb+2+sg+pret+subj:yrpir  # "throw" ;
verpa+verb+strong_III+verb+3+sg+pret+subj:yrpi  # "throw" ;
verpa+verb+strong_III+verb+1+pl+pret+subj:yrpim  # "throw" ;
verpa+verb+strong_III+verb+2+pl+pret+subj:yrpið  # "throw" ;
verpa+verb+strong_III+verb+3+pl+pret+subj:yrpi  # "throw" ;
verpa+verb+strong_III+verb+1+pl+pret+indic+middle:urpumk  # "throw" ;
verpa+verb+strong_III+verb+2+pl+pret+indic+middle:urpuzk  # "throw" ;
verpa+verb+strong_III+verb+3+pl+pret+indic+middle:urpusk  # "throw" ;
verpa+verb+strong_III+verb+1+sg+pret+subj+middle:yrpumk  # "throw" ;
verpa+verb+strong_III+verb+2+sg+pret+subj+middle:yrpisk  # "throw" ;
verpa+verb+strong_III+verb+3+sg+pret+subj+middle:yrpisk  # "throw" ;
verpa+verb+strong_III+verb+1+pl+pret+subj+middle:yrpimk  # "throw" ;
verpa+verb+strong_III+verb+2+pl+pret+subj+middle:yrpizk  # "throw" ;
verpa+verb+strong_III+verb+3+pl+pret+subj+middle:yrpisk  # "throw" ;
verpa+verb+strong_III+pp+noun+masc:orpinn  # "throw" ;
verpa+verb+strong_III+pp+fem:orpin  # "throw" ;
verpa+verb+strong_III+pp+neut:orpit  # "throw" ;
verpa+verb+strong_III+pp+neut+middle:orpizk  # "throw" ;
hverfa+verb+strong_III+verb+1+sg+pres+indic:hverf  # "turn, move" ;
hverfa+verb+strong_III+verb+2+sg+pres+indic:hverfr  # "turn, move" ;
hverfa+verb+strong_III+verb+3+sg+pres+indic:hverfr  # "turn, move" ;
hverfa+verb+strong_III+verb+1+pl+pres+indic:hverfum  # "turn, move" ;
hverfa+verb+strong_III+verb+2+pl+pres+indic:hverfið  # "turn, move" ;
hverfa+verb+strong_III+verb+3+pl+pres+indic:hverfa  # "turn, move" ;
hverfa+verb+strong_III+verb+1+sg+pres+subj:hverfa  # "turn, move" ;
hverfa+verb+strong_III+verb+2+sg+pres+subj:hverfir  # "turn, move" ;
hverfa+verb+strong_III+verb+3+sg+pres+subj:hverfi  # "turn, move" ;
hverfa+verb+strong_III+verb+1+pl+pres+subj:hverfim  # "turn, move" ;
hverfa+verb+strong_III+verb+2+pl+pres+subj:hverfið  # "turn, move" ;
hverfa+verb+strong_III+verb+3+pl+pres+subj:hverfi  # "turn, move" ;
hverfa+verb+strong_III+verb+2+sg+imper:hverf  # "turn, move" ;
hverfa+verb+strong_III+verb+1+pl+imper:hverfum  # "turn, move" ;
hverfa+verb+strong_III+verb+1+pl+imper:hverfið  # "turn, move" ;
hverfa+verb+strong_III+verb+1+sg+pres+indic+middle:hverfumk  # "turn, move" ;
hverfa+verb+strong_III+verb+2+sg+pres+indic+middle:hverfsk  # "turn, move" ;
hverfa+verb+strong_III+verb+3+sg+pres+indic+middle:hverfsk  # "turn, move" ;
hverfa+verb+strong_III+verb+1+pl+pres+indic+middle:hverfumk  # "turn, move" ;
hverfa+verb+strong_III+verb+2+pl+pres+indic+middle:hverfizk  # "turn, move" ;
hverfa+verb+strong_III+verb+3+pl+pres+indic+middle:hverfask  # "turn, move" ;
hverfa+verb+strong_III+verb+1+sg+pres+subj+middle:hverfumk  # "turn, move" ;
hverfa+verb+strong_III+verb+2+sg+pres+subj+middle:hverfisk  # "turn, move" ;
hverfa+verb+strong_III+verb+3+sg+pres+subj+middle:hverfisk  # "turn, move" ;
hverfa+verb+strong_III+verb+1+pl+pres+subj+middle:hverfimk  # "turn, move" ;
hverfa+verb+strong_III+verb+2+pl+pres+subj+middle:hverfizk  # "turn, move" ;
hverfa+verb+strong_III+verb+3+pl+pres+subj+middle:hverfisk  # "turn, move" ;
hverfa+verb+strong_III+verb+2+sg+imper+middle:hverfsk  # "turn, move" ;
hverfa+verb+strong_III+verb+1+pl+imper+middle:hverfumk  # "turn, move" ;
hverfa+verb+strong_III+verb+1+pl+imper+middle:hverfizk  # "turn, move" ;
hverfa+verb+strong_III+pres_part+middle:hverfandisk  # "turn, move" ;
hverfa+verb+strong_III+pres_part+nom+sg+masc:hverfandi  # "turn, move" ;
hverfa+verb+strong_III+pres_part+acc+sg+masc:hverfanda  # "turn, move" ;
hverfa+verb+strong_III+pres_part+gen+sg+masc:hverfanda  # "turn, move" ;
hverfa+verb+strong_III+pres_part+dat+sg+masc:hverfanda  # "turn, move" ;
hverfa+verb+strong_III+pres_part+nom+sg+fem:hverfandi  # "turn, move" ;
hverfa+verb+strong_III+pres_part+acc+sg+fem:hverfandi  # "turn, move" ;
hverfa+verb+strong_III+pres_part+gen+sg+fem:hverfandi  # "turn, move" ;
hverfa+verb+strong_III+pres_part+dat+sg+fem:hverfandi  # "turn, move" ;
hverfa+verb+strong_III+pres_part+nom+sg+neut:hverfanda  # "turn, move" ;
hverfa+verb+strong_III+pres_part+acc+sg+neut:hverfanda  # "turn, move" ;
hverfa+verb+strong_III+pres_part+gen+sg+neut:hverfanda  # "turn, move" ;
hverfa+verb+strong_III+pres_part+dat+sg+neut:hverfanda  # "turn, move" ;
hverfa+verb+strong_III+pres_part+nom+pl+masc:hverfandi  # "turn, move" ;
hverfa+verb+strong_III+pres_part+acc+pl+masc:hverfandi  # "turn, move" ;
hverfa+verb+strong_III+pres_part+gen+pl+masc:hverfandi  # "turn, move" ;
hverfa+verb+strong_III+pres_part+dat+pl+masc:hverfundum  # "turn, move" ;
hverfa+verb+strong_III+pres_part+nom+pl+fem:hverfandi  # "turn, move" ;
hverfa+verb+strong_III+pres_part+acc+pl+fem:hverfandi  # "turn, move" ;
hverfa+verb+strong_III+pres_part+gen+pl+fem:hverfandi  # "turn, move" ;
hverfa+verb+strong_III+pres_part+dat+pl+fem:hverfundum  # "turn, move" ;
hverfa+verb+strong_III+pres_part+nom+pl+neut:hverfandi  # "turn, move" ;
hverfa+verb+strong_III+pres_part+acc+pl+neut:hverfandi  # "turn, move" ;
hverfa+verb+strong_III+pres_part+gen+pl+neut:hverfandi  # "turn, move" ;
hverfa+verb+strong_III+pres_part+dat+pl+neut:hverfundum  # "turn, move" ;
hverfa+verb+strong_III+verb+1+sg+pret+indic:hvarf  # "turn, move" ;
hverfa+verb+strong_III+verb+2+sg+pret+indic:hvarft  # "turn, move" ;
hverfa+verb+strong_III+verb+3+sg+pret+indic:hvarf  # "turn, move" ;
hverfa+verb+strong_III+verb+1+sg+pret+indic+middle:hvarfumk  # "turn, move" ;
hverfa+verb+strong_III+verb+2+sg+pret+indic+middle:hvarfzk  # "turn, move" ;
hverfa+verb+strong_III+verb+3+sg+pret+indic+middle:hvarfsk  # "turn, move" ;
hverfa+verb+strong_III+verb+1+pl+pret+indic:hurfum  # "turn, move" ;
hverfa+verb+strong_III+verb+2+pl+pret+indic:hurfuð  # "turn, move" ;
hverfa+verb+strong_III+verb+3+pl+pret+indic:hurfu  # "turn, move" ;
hverfa+verb+strong_III+verb+1+sg+pret+subj:hyrfa  # "turn, move" ;
hverfa+verb+strong_III+verb+2+sg+pret+subj:hyrfir  # "turn, move" ;
hverfa+verb+strong_III+verb+3+sg+pret+subj:hyrfi  # "turn, move" ;
hverfa+verb+strong_III+verb+1+pl+pret+subj:hyrfim  # "turn, move" ;
hverfa+verb+strong_III+verb+2+pl+pret+subj:hyrfið  # "turn, move" ;
hverfa+verb+strong_III+verb+3+pl+pret+subj:hyrfi  # "turn, move" ;
hverfa+verb+strong_III+verb+1+pl+pret+indic+middle:hurfumk  # "turn, move" ;
hverfa+verb+strong_III+verb+2+pl+pret+indic+middle:hurfuzk  # "turn, move" ;
hverfa+verb+strong_III+verb+3+pl+pret+indic+middle:hurfusk  # "turn, move" ;
hverfa+verb+strong_III+verb+1+sg+pret+subj+middle:hyrfumk  # "turn, move" ;
hverfa+verb+strong_III+verb+2+sg+pret+subj+middle:hyrfisk  # "turn, move" ;
hverfa+verb+strong_III+verb+3+sg+pret+subj+middle:hyrfisk  # "turn, move" ;
hverfa+verb+strong_III+verb+1+pl+pret+subj+middle:hyrfimk  # "turn, move" ;
hverfa+verb+strong_III+verb+2+pl+pret+subj+middle:hyrfizk  # "turn, move" ;
hverfa+verb+strong_III+verb+3+pl+pret+subj+middle:hyrfisk  # "turn, move" ;
hverfa+verb+strong_III+pp+noun+masc:horfinn  # "turn, move" ;
hverfa+verb+strong_III+pp+fem:horfin  # "turn, move" ;
hverfa+verb+strong_III+pp+neut:horfit  # "turn, move" ;
hverfa+verb+strong_III+pp+neut+middle:horfizk  # "turn, move" ;
sverfa+verb+strong_III+verb+1+sg+pres+indic:sverf  # "file (metal)" ;
sverfa+verb+strong_III+verb+2+sg+pres+indic:sverfr  # "file (metal)" ;
sverfa+verb+strong_III+verb+3+sg+pres+indic:sverfr  # "file (metal)" ;
sverfa+verb+strong_III+verb+1+pl+pres+indic:sverfum  # "file (metal)" ;
sverfa+verb+strong_III+verb+2+pl+pres+indic:sverfið  # "file (metal)" ;
sverfa+verb+strong_III+verb+3+pl+pres+indic:sverfa  # "file (metal)" ;
sverfa+verb+strong_III+verb+1+sg+pres+subj:sverfa  # "file (metal)" ;
sverfa+verb+strong_III+verb+2+sg+pres+subj:sverfir  # "file (metal)" ;
sverfa+verb+strong_III+verb+3+sg+pres+subj:sverfi  # "file (metal)" ;
sverfa+verb+strong_III+verb+1+pl+pres+subj:sverfim  # "file (metal)" ;
sverfa+verb+strong_III+verb+2+pl+pres+subj:sverfið  # "file (metal)" ;
sverfa+verb+strong_III+verb+3+pl+pres+subj:sverfi  # "file (metal)" ;
sverfa+verb+strong_III+verb+2+sg+imper:sverf  # "file (metal)" ;
sverfa+verb+strong_III+verb+1+pl+imper:sverfum  # "file (metal)" ;
sverfa+verb+strong_III+verb+1+pl+imper:sverfið  # "file (metal)" ;
sverfa+verb+strong_III+verb+1+sg+pres+indic+middle:sverfumk  # "file (metal)" ;
sverfa+verb+strong_III+verb+2+sg+pres+indic+middle:sverfsk  # "file (metal)" ;
sverfa+verb+strong_III+verb+3+sg+pres+indic+middle:sverfsk  # "file (metal)" ;
sverfa+verb+strong_III+verb+1+pl+pres+indic+middle:sverfumk  # "file (metal)" ;
sverfa+verb+strong_III+verb+2+pl+pres+indic+middle:sverfizk  # "file (metal)" ;
sverfa+verb+strong_III+verb+3+pl+pres+indic+middle:sverfask  # "file (metal)" ;
sverfa+verb+strong_III+verb+1+sg+pres+subj+middle:sverfumk  # "file (metal)" ;
sverfa+verb+strong_III+verb+2+sg+pres+subj+middle:sverfisk  # "file (metal)" ;
sverfa+verb+strong_III+verb+3+sg+pres+subj+middle:sverfisk  # "file (metal)" ;
sverfa+verb+strong_III+verb+1+pl+pres+subj+middle:sverfimk  # "file (metal)" ;
sverfa+verb+strong_III+verb+2+pl+pres+subj+middle:sverfizk  # "file (metal)" ;
sverfa+verb+strong_III+verb+3+pl+pres+subj+middle:sverfisk  # "file (metal)" ;
sverfa+verb+strong_III+verb+2+sg+imper+middle:sverfsk  # "file (metal)" ;
sverfa+verb+strong_III+verb+1+pl+imper+middle:sverfumk  # "file (metal)" ;
sverfa+verb+strong_III+verb+1+pl+imper+middle:sverfizk  # "file (metal)" ;
sverfa+verb+strong_III+pres_part+middle:sverfandisk  # "file (metal)" ;
sverfa+verb+strong_III+pres_part+nom+sg+masc:sverfandi  # "file (metal)" ;
sverfa+verb+strong_III+pres_part+acc+sg+masc:sverfanda  # "file (metal)" ;
sverfa+verb+strong_III+pres_part+gen+sg+masc:sverfanda  # "file (metal)" ;
sverfa+verb+strong_III+pres_part+dat+sg+masc:sverfanda  # "file (metal)" ;
sverfa+verb+strong_III+pres_part+nom+sg+fem:sverfandi  # "file (metal)" ;
sverfa+verb+strong_III+pres_part+acc+sg+fem:sverfandi  # "file (metal)" ;
sverfa+verb+strong_III+pres_part+gen+sg+fem:sverfandi  # "file (metal)" ;
sverfa+verb+strong_III+pres_part+dat+sg+fem:sverfandi  # "file (metal)" ;
sverfa+verb+strong_III+pres_part+nom+sg+neut:sverfanda  # "file (metal)" ;
sverfa+verb+strong_III+pres_part+acc+sg+neut:sverfanda  # "file (metal)" ;
sverfa+verb+strong_III+pres_part+gen+sg+neut:sverfanda  # "file (metal)" ;
sverfa+verb+strong_III+pres_part+dat+sg+neut:sverfanda  # "file (metal)" ;
sverfa+verb+strong_III+pres_part+nom+pl+masc:sverfandi  # "file (metal)" ;
sverfa+verb+strong_III+pres_part+acc+pl+masc:sverfandi  # "file (metal)" ;
sverfa+verb+strong_III+pres_part+gen+pl+masc:sverfandi  # "file (metal)" ;
sverfa+verb+strong_III+pres_part+dat+pl+masc:sverfundum  # "file (metal)" ;
sverfa+verb+strong_III+pres_part+nom+pl+fem:sverfandi  # "file (metal)" ;
sverfa+verb+strong_III+pres_part+acc+pl+fem:sverfandi  # "file (metal)" ;
sverfa+verb+strong_III+pres_part+gen+pl+fem:sverfandi  # "file (metal)" ;
sverfa+verb+strong_III+pres_part+dat+pl+fem:sverfundum  # "file (metal)" ;
sverfa+verb+strong_III+pres_part+nom+pl+neut:sverfandi  # "file (metal)" ;
sverfa+verb+strong_III+pres_part+acc+pl+neut:sverfandi  # "file (metal)" ;
sverfa+verb+strong_III+pres_part+gen+pl+neut:sverfandi  # "file (metal)" ;
sverfa+verb+strong_III+pres_part+dat+pl+neut:sverfundum  # "file (metal)" ;
sverfa+verb+strong_III+verb+1+sg+pret+indic:svarf  # "file (metal)" ;
sverfa+verb+strong_III+verb+2+sg+pret+indic:svarft  # "file (metal)" ;
sverfa+verb+strong_III+verb+3+sg+pret+indic:svarf  # "file (metal)" ;
sverfa+verb+strong_III+verb+1+sg+pret+indic+middle:svarfumk  # "file (metal)" ;
sverfa+verb+strong_III+verb+2+sg+pret+indic+middle:svarfzk  # "file (metal)" ;
sverfa+verb+strong_III+verb+3+sg+pret+indic+middle:svarfsk  # "file (metal)" ;
sverfa+verb+strong_III+verb+1+pl+pret+indic:surfum  # "file (metal)" ;
sverfa+verb+strong_III+verb+2+pl+pret+indic:surfuð  # "file (metal)" ;
sverfa+verb+strong_III+verb+3+pl+pret+indic:surfu  # "file (metal)" ;
sverfa+verb+strong_III+verb+1+sg+pret+subj:syrfa  # "file (metal)" ;
sverfa+verb+strong_III+verb+2+sg+pret+subj:syrfir  # "file (metal)" ;
sverfa+verb+strong_III+verb+3+sg+pret+subj:syrfi  # "file (metal)" ;
sverfa+verb+strong_III+verb+1+pl+pret+subj:syrfim  # "file (metal)" ;
sverfa+verb+strong_III+verb+2+pl+pret+subj:syrfið  # "file (metal)" ;
sverfa+verb+strong_III+verb+3+pl+pret+subj:syrfi  # "file (metal)" ;
sverfa+verb+strong_III+verb+1+pl+pret+indic+middle:surfumk  # "file (metal)" ;
sverfa+verb+strong_III+verb+2+pl+pret+indic+middle:surfuzk  # "file (metal)" ;
sverfa+verb+strong_III+verb+3+pl+pret+indic+middle:surfusk  # "file (metal)" ;
sverfa+verb+strong_III+verb+1+sg+pret+subj+middle:syrfumk  # "file (metal)" ;
sverfa+verb+strong_III+verb+2+sg+pret+subj+middle:syrfisk  # "file (metal)" ;
sverfa+verb+strong_III+verb+3+sg+pret+subj+middle:syrfisk  # "file (metal)" ;
sverfa+verb+strong_III+verb+1+pl+pret+subj+middle:syrfimk  # "file (metal)" ;
sverfa+verb+strong_III+verb+2+pl+pret+subj+middle:syrfizk  # "file (metal)" ;
sverfa+verb+strong_III+verb+3+pl+pret+subj+middle:syrfisk  # "file (metal)" ;
sverfa+verb+strong_III+pp+noun+masc:sorfinn  # "file (metal)" ;
sverfa+verb+strong_III+pp+fem:sorfin  # "file (metal)" ;
sverfa+verb+strong_III+pp+neut:sorfit  # "file (metal)" ;
sverfa+verb+strong_III+pp+neut+middle:sorfizk  # "file (metal)" ;
þverra+verb+strong_III+verb+1+sg+pres+indic:þverr  # "disappear" ;
þverra+verb+strong_III+verb+2+sg+pres+indic:þverrr  # "disappear" ;
þverra+verb+strong_III+verb+3+sg+pres+indic:þverrr  # "disappear" ;
þverra+verb+strong_III+verb+1+pl+pres+indic:þverrum  # "disappear" ;
þverra+verb+strong_III+verb+2+pl+pres+indic:þverrið  # "disappear" ;
þverra+verb+strong_III+verb+3+pl+pres+indic:þverra  # "disappear" ;
þverra+verb+strong_III+verb+1+sg+pres+subj:þverra  # "disappear" ;
þverra+verb+strong_III+verb+2+sg+pres+subj:þverrir  # "disappear" ;
þverra+verb+strong_III+verb+3+sg+pres+subj:þverri  # "disappear" ;
þverra+verb+strong_III+verb+1+pl+pres+subj:þverrim  # "disappear" ;
þverra+verb+strong_III+verb+2+pl+pres+subj:þverrið  # "disappear" ;
þverra+verb+strong_III+verb+3+pl+pres+subj:þverri  # "disappear" ;
þverra+verb+strong_III+verb+2+sg+imper:þverr  # "disappear" ;
þverra+verb+strong_III+verb+1+pl+imper:þverrum  # "disappear" ;
þverra+verb+strong_III+verb+1+pl+imper:þverrið  # "disappear" ;
þverra+verb+strong_III+verb+1+sg+pres+indic+middle:þverrumk  # "disappear" ;
þverra+verb+strong_III+verb+2+sg+pres+indic+middle:þverrsk  # "disappear" ;
þverra+verb+strong_III+verb+3+sg+pres+indic+middle:þverrsk  # "disappear" ;
þverra+verb+strong_III+verb+1+pl+pres+indic+middle:þverrumk  # "disappear" ;
þverra+verb+strong_III+verb+2+pl+pres+indic+middle:þverrizk  # "disappear" ;
þverra+verb+strong_III+verb+3+pl+pres+indic+middle:þverrask  # "disappear" ;
þverra+verb+strong_III+verb+1+sg+pres+subj+middle:þverrumk  # "disappear" ;
þverra+verb+strong_III+verb+2+sg+pres+subj+middle:þverrisk  # "disappear" ;
þverra+verb+strong_III+verb+3+sg+pres+subj+middle:þverrisk  # "disappear" ;
þverra+verb+strong_III+verb+1+pl+pres+subj+middle:þverrimk  # "disappear" ;
þverra+verb+strong_III+verb+2+pl+pres+subj+middle:þverrizk  # "disappear" ;
þverra+verb+strong_III+verb+3+pl+pres+subj+middle:þverrisk  # "disappear" ;
þverra+verb+strong_III+verb+2+sg+imper+middle:þverrsk  # "disappear" ;
þverra+verb+strong_III+verb+1+pl+imper+middle:þverrumk  # "disappear" ;
þverra+verb+strong_III+verb+1+pl+imper+middle:þverrizk  # "disappear" ;
þverra+verb+strong_III+pres_part+middle:þverrandisk  # "disappear" ;
þverra+verb+strong_III+pres_part+nom+sg+masc:þverrandi  # "disappear" ;
þverra+verb+strong_III+pres_part+acc+sg+masc:þverranda  # "disappear" ;
þverra+verb+strong_III+pres_part+gen+sg+masc:þverranda  # "disappear" ;
þverra+verb+strong_III+pres_part+dat+sg+masc:þverranda  # "disappear" ;
þverra+verb+strong_III+pres_part+nom+sg+fem:þverrandi  # "disappear" ;
þverra+verb+strong_III+pres_part+acc+sg+fem:þverrandi  # "disappear" ;
þverra+verb+strong_III+pres_part+gen+sg+fem:þverrandi  # "disappear" ;
þverra+verb+strong_III+pres_part+dat+sg+fem:þverrandi  # "disappear" ;
þverra+verb+strong_III+pres_part+nom+sg+neut:þverranda  # "disappear" ;
þverra+verb+strong_III+pres_part+acc+sg+neut:þverranda  # "disappear" ;
þverra+verb+strong_III+pres_part+gen+sg+neut:þverranda  # "disappear" ;
þverra+verb+strong_III+pres_part+dat+sg+neut:þverranda  # "disappear" ;
þverra+verb+strong_III+pres_part+nom+pl+masc:þverrandi  # "disappear" ;
þverra+verb+strong_III+pres_part+acc+pl+masc:þverrandi  # "disappear" ;
þverra+verb+strong_III+pres_part+gen+pl+masc:þverrandi  # "disappear" ;
þverra+verb+strong_III+pres_part+dat+pl+masc:þverrundum  # "disappear" ;
þverra+verb+strong_III+pres_part+nom+pl+fem:þverrandi  # "disappear" ;
þverra+verb+strong_III+pres_part+acc+pl+fem:þverrandi  # "disappear" ;
þverra+verb+strong_III+pres_part+gen+pl+fem:þverrandi  # "disappear" ;
þverra+verb+strong_III+pres_part+dat+pl+fem:þverrundum  # "disappear" ;
þverra+verb+strong_III+pres_part+nom+pl+neut:þverrandi  # "disappear" ;
þverra+verb+strong_III+pres_part+acc+pl+neut:þverrandi  # "disappear" ;
þverra+verb+strong_III+pres_part+gen+pl+neut:þverrandi  # "disappear" ;
þverra+verb+strong_III+pres_part+dat+pl+neut:þverrundum  # "disappear" ;
þverra+verb+strong_III+verb+1+sg+pret+indic:þvarr  # "disappear" ;
þverra+verb+strong_III+verb+2+sg+pret+indic:þvarrt  # "disappear" ;
þverra+verb+strong_III+verb+3+sg+pret+indic:þvarr  # "disappear" ;
þverra+verb+strong_III+verb+1+sg+pret+indic+middle:þvarrumk  # "disappear" ;
þverra+verb+strong_III+verb+2+sg+pret+indic+middle:þvarrzk  # "disappear" ;
þverra+verb+strong_III+verb+3+sg+pret+indic+middle:þvarrsk  # "disappear" ;
þverra+verb+strong_III+verb+1+pl+pret+indic:þurrum  # "disappear" ;
þverra+verb+strong_III+verb+2+pl+pret+indic:þurruð  # "disappear" ;
þverra+verb+strong_III+verb+3+pl+pret+indic:þurru  # "disappear" ;
þverra+verb+strong_III+verb+1+sg+pret+subj:þyrra  # "disappear" ;
þverra+verb+strong_III+verb+2+sg+pret+subj:þyrrir  # "disappear" ;
þverra+verb+strong_III+verb+3+sg+pret+subj:þyrri  # "disappear" ;
þverra+verb+strong_III+verb+1+pl+pret+subj:þyrrim  # "disappear" ;
þverra+verb+strong_III+verb+2+pl+pret+subj:þyrrið  # "disappear" ;
þverra+verb+strong_III+verb+3+pl+pret+subj:þyrri  # "disappear" ;
þverra+verb+strong_III+verb+1+pl+pret+indic+middle:þurrumk  # "disappear" ;
þverra+verb+strong_III+verb+2+pl+pret+indic+middle:þurruzk  # "disappear" ;
þverra+verb+strong_III+verb+3+pl+pret+indic+middle:þurrusk  # "disappear" ;
þverra+verb+strong_III+verb+1+sg+pret+subj+middle:þyrrumk  # "disappear" ;
þverra+verb+strong_III+verb+2+sg+pret+subj+middle:þyrrisk  # "disappear" ;
þverra+verb+strong_III+verb+3+sg+pret+subj+middle:þyrrisk  # "disappear" ;
þverra+verb+strong_III+verb+1+pl+pret+subj+middle:þyrrimk  # "disappear" ;
þverra+verb+strong_III+verb+2+pl+pret+subj+middle:þyrrizk  # "disappear" ;
þverra+verb+strong_III+verb+3+pl+pret+subj+middle:þyrrisk  # "disappear" ;
þverra+verb+strong_III+pp+noun+masc:þorrinn  # "disappear" ;
þverra+verb+strong_III+pp+fem:þorrin  # "disappear" ;
þverra+verb+strong_III+pp+neut:þorrit  # "disappear" ;
þverra+verb+strong_III+pp+neut+middle:þorrizk  # "disappear" ;
svelga+verb+strong_III+verb+1+sg+pres+indic:svelg  # "swallow" ;
svelga+verb+strong_III+verb+2+sg+pres+indic:svelgr  # "swallow" ;
svelga+verb+strong_III+verb+3+sg+pres+indic:svelgr  # "swallow" ;
svelga+verb+strong_III+verb+1+pl+pres+indic:svelgum  # "swallow" ;
svelga+verb+strong_III+verb+2+pl+pres+indic:svelgið  # "swallow" ;
svelga+verb+strong_III+verb+3+pl+pres+indic:svelga  # "swallow" ;
svelga+verb+strong_III+verb+1+sg+pres+subj:svelga  # "swallow" ;
svelga+verb+strong_III+verb+2+sg+pres+subj:svelgir  # "swallow" ;
svelga+verb+strong_III+verb+3+sg+pres+subj:svelgi  # "swallow" ;
svelga+verb+strong_III+verb+1+pl+pres+subj:svelgim  # "swallow" ;
svelga+verb+strong_III+verb+2+pl+pres+subj:svelgið  # "swallow" ;
svelga+verb+strong_III+verb+3+pl+pres+subj:svelgi  # "swallow" ;
svelga+verb+strong_III+verb+2+sg+imper:svelg  # "swallow" ;
svelga+verb+strong_III+verb+1+pl+imper:svelgum  # "swallow" ;
svelga+verb+strong_III+verb+1+pl+imper:svelgið  # "swallow" ;
svelga+verb+strong_III+verb+1+sg+pres+indic+middle:svelgumk  # "swallow" ;
svelga+verb+strong_III+verb+2+sg+pres+indic+middle:svelgsk  # "swallow" ;
svelga+verb+strong_III+verb+3+sg+pres+indic+middle:svelgsk  # "swallow" ;
svelga+verb+strong_III+verb+1+pl+pres+indic+middle:svelgumk  # "swallow" ;
svelga+verb+strong_III+verb+2+pl+pres+indic+middle:svelgizk  # "swallow" ;
svelga+verb+strong_III+verb+3+pl+pres+indic+middle:svelgask  # "swallow" ;
svelga+verb+strong_III+verb+1+sg+pres+subj+middle:svelgumk  # "swallow" ;
svelga+verb+strong_III+verb+2+sg+pres+subj+middle:svelgisk  # "swallow" ;
svelga+verb+strong_III+verb+3+sg+pres+subj+middle:svelgisk  # "swallow" ;
svelga+verb+strong_III+verb+1+pl+pres+subj+middle:svelgimk  # "swallow" ;
svelga+verb+strong_III+verb+2+pl+pres+subj+middle:svelgizk  # "swallow" ;
svelga+verb+strong_III+verb+3+pl+pres+subj+middle:svelgisk  # "swallow" ;
svelga+verb+strong_III+verb+2+sg+imper+middle:svelgsk  # "swallow" ;
svelga+verb+strong_III+verb+1+pl+imper+middle:svelgumk  # "swallow" ;
svelga+verb+strong_III+verb+1+pl+imper+middle:svelgizk  # "swallow" ;
svelga+verb+strong_III+pres_part+middle:svelgandisk  # "swallow" ;
svelga+verb+strong_III+pres_part+nom+sg+masc:svelgandi  # "swallow" ;
svelga+verb+strong_III+pres_part+acc+sg+masc:svelganda  # "swallow" ;
svelga+verb+strong_III+pres_part+gen+sg+masc:svelganda  # "swallow" ;
svelga+verb+strong_III+pres_part+dat+sg+masc:svelganda  # "swallow" ;
svelga+verb+strong_III+pres_part+nom+sg+fem:svelgandi  # "swallow" ;
svelga+verb+strong_III+pres_part+acc+sg+fem:svelgandi  # "swallow" ;
svelga+verb+strong_III+pres_part+gen+sg+fem:svelgandi  # "swallow" ;
svelga+verb+strong_III+pres_part+dat+sg+fem:svelgandi  # "swallow" ;
svelga+verb+strong_III+pres_part+nom+sg+neut:svelganda  # "swallow" ;
svelga+verb+strong_III+pres_part+acc+sg+neut:svelganda  # "swallow" ;
svelga+verb+strong_III+pres_part+gen+sg+neut:svelganda  # "swallow" ;
svelga+verb+strong_III+pres_part+dat+sg+neut:svelganda  # "swallow" ;
svelga+verb+strong_III+pres_part+nom+pl+masc:svelgandi  # "swallow" ;
svelga+verb+strong_III+pres_part+acc+pl+masc:svelgandi  # "swallow" ;
svelga+verb+strong_III+pres_part+gen+pl+masc:svelgandi  # "swallow" ;
svelga+verb+strong_III+pres_part+dat+pl+masc:svelgundum  # "swallow" ;
svelga+verb+strong_III+pres_part+nom+pl+fem:svelgandi  # "swallow" ;
svelga+verb+strong_III+pres_part+acc+pl+fem:svelgandi  # "swallow" ;
svelga+verb+strong_III+pres_part+gen+pl+fem:svelgandi  # "swallow" ;
svelga+verb+strong_III+pres_part+dat+pl+fem:svelgundum  # "swallow" ;
svelga+verb+strong_III+pres_part+nom+pl+neut:svelgandi  # "swallow" ;
svelga+verb+strong_III+pres_part+acc+pl+neut:svelgandi  # "swallow" ;
svelga+verb+strong_III+pres_part+gen+pl+neut:svelgandi  # "swallow" ;
svelga+verb+strong_III+pres_part+dat+pl+neut:svelgundum  # "swallow" ;
svelga+verb+strong_III+verb+1+sg+pret+indic:svalk  # "swallow" ;
svelga+verb+strong_III+verb+2+sg+pret+indic:svalgt  # "swallow" ;
svelga+verb+strong_III+verb+3+sg+pret+indic:svalk  # "swallow" ;
svelga+verb+strong_III+verb+1+sg+pret+indic+middle:svalgumk  # "swallow" ;
svelga+verb+strong_III+verb+2+sg+pret+indic+middle:svalgzk  # "swallow" ;
svelga+verb+strong_III+verb+3+sg+pret+indic+middle:svalgsk  # "swallow" ;
svelga+verb+strong_III+verb+1+pl+pret+indic:sulgum  # "swallow" ;
svelga+verb+strong_III+verb+2+pl+pret+indic:sulguð  # "swallow" ;
svelga+verb+strong_III+verb+3+pl+pret+indic:sulgu  # "swallow" ;
svelga+verb+strong_III+verb+1+sg+pret+subj:sylga  # "swallow" ;
svelga+verb+strong_III+verb+2+sg+pret+subj:sylgir  # "swallow" ;
svelga+verb+strong_III+verb+3+sg+pret+subj:sylgi  # "swallow" ;
svelga+verb+strong_III+verb+1+pl+pret+subj:sylgim  # "swallow" ;
svelga+verb+strong_III+verb+2+pl+pret+subj:sylgið  # "swallow" ;
svelga+verb+strong_III+verb+3+pl+pret+subj:sylgi  # "swallow" ;
svelga+verb+strong_III+verb+1+pl+pret+indic+middle:sulgumk  # "swallow" ;
svelga+verb+strong_III+verb+2+pl+pret+indic+middle:sulguzk  # "swallow" ;
svelga+verb+strong_III+verb+3+pl+pret+indic+middle:sulgusk  # "swallow" ;
svelga+verb+strong_III+verb+1+sg+pret+subj+middle:sylgumk  # "swallow" ;
svelga+verb+strong_III+verb+2+sg+pret+subj+middle:sylgisk  # "swallow" ;
svelga+verb+strong_III+verb+3+sg+pret+subj+middle:sylgisk  # "swallow" ;
svelga+verb+strong_III+verb+1+pl+pret+subj+middle:sylgimk  # "swallow" ;
svelga+verb+strong_III+verb+2+pl+pret+subj+middle:sylgizk  # "swallow" ;
svelga+verb+strong_III+verb+3+pl+pret+subj+middle:sylgisk  # "swallow" ;
svelga+verb+strong_III+pp+noun+masc:solginn  # "swallow" ;
svelga+verb+strong_III+pp+fem:solgin  # "swallow" ;
svelga+verb+strong_III+pp+neut:solgit  # "swallow" ;
svelga+verb+strong_III+pp+neut+middle:solgizk  # "swallow" ;
svella+verb+strong_III+verb+1+sg+pres+indic:svell  # "swell" ;
svella+verb+strong_III+verb+2+sg+pres+indic:svelll  # "swell" ;
svella+verb+strong_III+verb+3+sg+pres+indic:svelll  # "swell" ;
svella+verb+strong_III+verb+1+pl+pres+indic:svellum  # "swell" ;
svella+verb+strong_III+verb+2+pl+pres+indic:svellið  # "swell" ;
svella+verb+strong_III+verb+3+pl+pres+indic:svella  # "swell" ;
svella+verb+strong_III+verb+1+sg+pres+subj:svella  # "swell" ;
svella+verb+strong_III+verb+2+sg+pres+subj:svellir  # "swell" ;
svella+verb+strong_III+verb+3+sg+pres+subj:svelli  # "swell" ;
svella+verb+strong_III+verb+1+pl+pres+subj:svellim  # "swell" ;
svella+verb+strong_III+verb+2+pl+pres+subj:svellið  # "swell" ;
svella+verb+strong_III+verb+3+pl+pres+subj:svelli  # "swell" ;
svella+verb+strong_III+verb+2+sg+imper:svell  # "swell" ;
svella+verb+strong_III+verb+1+pl+imper:svellum  # "swell" ;
svella+verb+strong_III+verb+1+pl+imper:svellið  # "swell" ;
svella+verb+strong_III+verb+1+sg+pres+indic+middle:svellumk  # "swell" ;
svella+verb+strong_III+verb+2+sg+pres+indic+middle:svellsk  # "swell" ;
svella+verb+strong_III+verb+3+sg+pres+indic+middle:svellsk  # "swell" ;
svella+verb+strong_III+verb+1+pl+pres+indic+middle:svellumk  # "swell" ;
svella+verb+strong_III+verb+2+pl+pres+indic+middle:svellizk  # "swell" ;
svella+verb+strong_III+verb+3+pl+pres+indic+middle:svellask  # "swell" ;
svella+verb+strong_III+verb+1+sg+pres+subj+middle:svellumk  # "swell" ;
svella+verb+strong_III+verb+2+sg+pres+subj+middle:svellisk  # "swell" ;
svella+verb+strong_III+verb+3+sg+pres+subj+middle:svellisk  # "swell" ;
svella+verb+strong_III+verb+1+pl+pres+subj+middle:svellimk  # "swell" ;
svella+verb+strong_III+verb+2+pl+pres+subj+middle:svellizk  # "swell" ;
svella+verb+strong_III+verb+3+pl+pres+subj+middle:svellisk  # "swell" ;
svella+verb+strong_III+verb+2+sg+imper+middle:svellsk  # "swell" ;
svella+verb+strong_III+verb+1+pl+imper+middle:svellumk  # "swell" ;
svella+verb+strong_III+verb+1+pl+imper+middle:svellizk  # "swell" ;
svella+verb+strong_III+pres_part+middle:svellandisk  # "swell" ;
svella+verb+strong_III+pres_part+nom+sg+masc:svellandi  # "swell" ;
svella+verb+strong_III+pres_part+acc+sg+masc:svellanda  # "swell" ;
svella+verb+strong_III+pres_part+gen+sg+masc:svellanda  # "swell" ;
svella+verb+strong_III+pres_part+dat+sg+masc:svellanda  # "swell" ;
svella+verb+strong_III+pres_part+nom+sg+fem:svellandi  # "swell" ;
svella+verb+strong_III+pres_part+acc+sg+fem:svellandi  # "swell" ;
svella+verb+strong_III+pres_part+gen+sg+fem:svellandi  # "swell" ;
svella+verb+strong_III+pres_part+dat+sg+fem:svellandi  # "swell" ;
svella+verb+strong_III+pres_part+nom+sg+neut:svellanda  # "swell" ;
svella+verb+strong_III+pres_part+acc+sg+neut:svellanda  # "swell" ;
svella+verb+strong_III+pres_part+gen+sg+neut:svellanda  # "swell" ;
svella+verb+strong_III+pres_part+dat+sg+neut:svellanda  # "swell" ;
svella+verb+strong_III+pres_part+nom+pl+masc:svellandi  # "swell" ;
svella+verb+strong_III+pres_part+acc+pl+masc:svellandi  # "swell" ;
svella+verb+strong_III+pres_part+gen+pl+masc:svellandi  # "swell" ;
svella+verb+strong_III+pres_part+dat+pl+masc:svellundum  # "swell" ;
svella+verb+strong_III+pres_part+nom+pl+fem:svellandi  # "swell" ;
svella+verb+strong_III+pres_part+acc+pl+fem:svellandi  # "swell" ;
svella+verb+strong_III+pres_part+gen+pl+fem:svellandi  # "swell" ;
svella+verb+strong_III+pres_part+dat+pl+fem:svellundum  # "swell" ;
svella+verb+strong_III+pres_part+nom+pl+neut:svellandi  # "swell" ;
svella+verb+strong_III+pres_part+acc+pl+neut:svellandi  # "swell" ;
svella+verb+strong_III+pres_part+gen+pl+neut:svellandi  # "swell" ;
svella+verb+strong_III+pres_part+dat+pl+neut:svellundum  # "swell" ;
svella+verb+strong_III+verb+1+sg+pret+indic:svall  # "swell" ;
svella+verb+strong_III+verb+2+sg+pret+indic:svallt  # "swell" ;
svella+verb+strong_III+verb+3+sg+pret+indic:svall  # "swell" ;
svella+verb+strong_III+verb+1+sg+pret+indic+middle:svallumk  # "swell" ;
svella+verb+strong_III+verb+2+sg+pret+indic+middle:svallzk  # "swell" ;
svella+verb+strong_III+verb+3+sg+pret+indic+middle:svallsk  # "swell" ;
svella+verb+strong_III+verb+1+pl+pret+indic:sullum  # "swell" ;
svella+verb+strong_III+verb+2+pl+pret+indic:sulluð  # "swell" ;
svella+verb+strong_III+verb+3+pl+pret+indic:sullu  # "swell" ;
svella+verb+strong_III+verb+1+sg+pret+subj:sylla  # "swell" ;
svella+verb+strong_III+verb+2+sg+pret+subj:syllir  # "swell" ;
svella+verb+strong_III+verb+3+sg+pret+subj:sylli  # "swell" ;
svella+verb+strong_III+verb+1+pl+pret+subj:syllim  # "swell" ;
svella+verb+strong_III+verb+2+pl+pret+subj:syllið  # "swell" ;
svella+verb+strong_III+verb+3+pl+pret+subj:sylli  # "swell" ;
svella+verb+strong_III+verb+1+pl+pret+indic+middle:sullumk  # "swell" ;
svella+verb+strong_III+verb+2+pl+pret+indic+middle:sulluzk  # "swell" ;
svella+verb+strong_III+verb+3+pl+pret+indic+middle:sullusk  # "swell" ;
svella+verb+strong_III+verb+1+sg+pret+subj+middle:syllumk  # "swell" ;
svella+verb+strong_III+verb+2+sg+pret+subj+middle:syllisk  # "swell" ;
svella+verb+strong_III+verb+3+sg+pret+subj+middle:syllisk  # "swell" ;
svella+verb+strong_III+verb+1+pl+pret+subj+middle:syllimk  # "swell" ;
svella+verb+strong_III+verb+2+pl+pret+subj+middle:syllizk  # "swell" ;
svella+verb+strong_III+verb+3+pl+pret+subj+middle:syllisk  # "swell" ;
svella+verb+strong_III+pp+noun+masc:sollinn  # "swell" ;
svella+verb+strong_III+pp+fem:sollin  # "swell" ;
svella+verb+strong_III+pp+neut:sollit  # "swell" ;
svella+verb+strong_III+pp+neut+middle:sollizk  # "swell" ;
vella+verb+strong_III+verb+1+sg+pres+indic:vell  # "seethe, undulate" ;
vella+verb+strong_III+verb+2+sg+pres+indic:velll  # "seethe, undulate" ;
vella+verb+strong_III+verb+3+sg+pres+indic:velll  # "seethe, undulate" ;
vella+verb+strong_III+verb+1+pl+pres+indic:vellum  # "seethe, undulate" ;
vella+verb+strong_III+verb+2+pl+pres+indic:vellið  # "seethe, undulate" ;
vella+verb+strong_III+verb+3+pl+pres+indic:vella  # "seethe, undulate" ;
vella+verb+strong_III+verb+1+sg+pres+subj:vella  # "seethe, undulate" ;
vella+verb+strong_III+verb+2+sg+pres+subj:vellir  # "seethe, undulate" ;
vella+verb+strong_III+verb+3+sg+pres+subj:velli  # "seethe, undulate" ;
vella+verb+strong_III+verb+1+pl+pres+subj:vellim  # "seethe, undulate" ;
vella+verb+strong_III+verb+2+pl+pres+subj:vellið  # "seethe, undulate" ;
vella+verb+strong_III+verb+3+pl+pres+subj:velli  # "seethe, undulate" ;
vella+verb+strong_III+verb+2+sg+imper:vell  # "seethe, undulate" ;
vella+verb+strong_III+verb+1+pl+imper:vellum  # "seethe, undulate" ;
vella+verb+strong_III+verb+1+pl+imper:vellið  # "seethe, undulate" ;
vella+verb+strong_III+verb+1+sg+pres+indic+middle:vellumk  # "seethe, undulate" ;
vella+verb+strong_III+verb+2+sg+pres+indic+middle:vellsk  # "seethe, undulate" ;
vella+verb+strong_III+verb+3+sg+pres+indic+middle:vellsk  # "seethe, undulate" ;
vella+verb+strong_III+verb+1+pl+pres+indic+middle:vellumk  # "seethe, undulate" ;
vella+verb+strong_III+verb+2+pl+pres+indic+middle:vellizk  # "seethe, undulate" ;
vella+verb+strong_III+verb+3+pl+pres+indic+middle:vellask  # "seethe, undulate" ;
vella+verb+strong_III+verb+1+sg+pres+subj+middle:vellumk  # "seethe, undulate" ;
vella+verb+strong_III+verb+2+sg+pres+subj+middle:vellisk  # "seethe, undulate" ;
vella+verb+strong_III+verb+3+sg+pres+subj+middle:vellisk  # "seethe, undulate" ;
vella+verb+strong_III+verb+1+pl+pres+subj+middle:vellimk  # "seethe, undulate" ;
vella+verb+strong_III+verb+2+pl+pres+subj+middle:vellizk  # "seethe, undulate" ;
vella+verb+strong_III+verb+3+pl+pres+subj+middle:vellisk  # "seethe, undulate" ;
vella+verb+strong_III+verb+2+sg+imper+middle:vellsk  # "seethe, undulate" ;
vella+verb+strong_III+verb+1+pl+imper+middle:vellumk  # "seethe, undulate" ;
vella+verb+strong_III+verb+1+pl+imper+middle:vellizk  # "seethe, undulate" ;
vella+verb+strong_III+pres_part+middle:vellandisk  # "seethe, undulate" ;
vella+verb+strong_III+pres_part+nom+sg+masc:vellandi  # "seethe, undulate" ;
vella+verb+strong_III+pres_part+acc+sg+masc:vellanda  # "seethe, undulate" ;
vella+verb+strong_III+pres_part+gen+sg+masc:vellanda  # "seethe, undulate" ;
vella+verb+strong_III+pres_part+dat+sg+masc:vellanda  # "seethe, undulate" ;
vella+verb+strong_III+pres_part+nom+sg+fem:vellandi  # "seethe, undulate" ;
vella+verb+strong_III+pres_part+acc+sg+fem:vellandi  # "seethe, undulate" ;
vella+verb+strong_III+pres_part+gen+sg+fem:vellandi  # "seethe, undulate" ;
vella+verb+strong_III+pres_part+dat+sg+fem:vellandi  # "seethe, undulate" ;
vella+verb+strong_III+pres_part+nom+sg+neut:vellanda  # "seethe, undulate" ;
vella+verb+strong_III+pres_part+acc+sg+neut:vellanda  # "seethe, undulate" ;
vella+verb+strong_III+pres_part+gen+sg+neut:vellanda  # "seethe, undulate" ;
vella+verb+strong_III+pres_part+dat+sg+neut:vellanda  # "seethe, undulate" ;
vella+verb+strong_III+pres_part+nom+pl+masc:vellandi  # "seethe, undulate" ;
vella+verb+strong_III+pres_part+acc+pl+masc:vellandi  # "seethe, undulate" ;
vella+verb+strong_III+pres_part+gen+pl+masc:vellandi  # "seethe, undulate" ;
vella+verb+strong_III+pres_part+dat+pl+masc:vellundum  # "seethe, undulate" ;
vella+verb+strong_III+pres_part+nom+pl+fem:vellandi  # "seethe, undulate" ;
vella+verb+strong_III+pres_part+acc+pl+fem:vellandi  # "seethe, undulate" ;
vella+verb+strong_III+pres_part+gen+pl+fem:vellandi  # "seethe, undulate" ;
vella+verb+strong_III+pres_part+dat+pl+fem:vellundum  # "seethe, undulate" ;
vella+verb+strong_III+pres_part+nom+pl+neut:vellandi  # "seethe, undulate" ;
vella+verb+strong_III+pres_part+acc+pl+neut:vellandi  # "seethe, undulate" ;
vella+verb+strong_III+pres_part+gen+pl+neut:vellandi  # "seethe, undulate" ;
vella+verb+strong_III+pres_part+dat+pl+neut:vellundum  # "seethe, undulate" ;
vella+verb+strong_III+verb+1+sg+pret+indic:vall  # "seethe, undulate" ;
vella+verb+strong_III+verb+2+sg+pret+indic:vallt  # "seethe, undulate" ;
vella+verb+strong_III+verb+3+sg+pret+indic:vall  # "seethe, undulate" ;
vella+verb+strong_III+verb+1+sg+pret+indic+middle:vallumk  # "seethe, undulate" ;
vella+verb+strong_III+verb+2+sg+pret+indic+middle:vallzk  # "seethe, undulate" ;
vella+verb+strong_III+verb+3+sg+pret+indic+middle:vallsk  # "seethe, undulate" ;
vella+verb+strong_III+verb+1+pl+pret+indic:ullum  # "seethe, undulate" ;
vella+verb+strong_III+verb+2+pl+pret+indic:ulluð  # "seethe, undulate" ;
vella+verb+strong_III+verb+3+pl+pret+indic:ullu  # "seethe, undulate" ;
vella+verb+strong_III+verb+1+sg+pret+subj:ylla  # "seethe, undulate" ;
vella+verb+strong_III+verb+2+sg+pret+subj:yllir  # "seethe, undulate" ;
vella+verb+strong_III+verb+3+sg+pret+subj:ylli  # "seethe, undulate" ;
vella+verb+strong_III+verb+1+pl+pret+subj:yllim  # "seethe, undulate" ;
vella+verb+strong_III+verb+2+pl+pret+subj:yllið  # "seethe, undulate" ;
vella+verb+strong_III+verb+3+pl+pret+subj:ylli  # "seethe, undulate" ;
vella+verb+strong_III+verb+1+pl+pret+indic+middle:ullumk  # "seethe, undulate" ;
vella+verb+strong_III+verb+2+pl+pret+indic+middle:ulluzk  # "seethe, undulate" ;
vella+verb+strong_III+verb+3+pl+pret+indic+middle:ullusk  # "seethe, undulate" ;
vella+verb+strong_III+verb+1+sg+pret+subj+middle:yllumk  # "seethe, undulate" ;
vella+verb+strong_III+verb+2+sg+pret+subj+middle:yllisk  # "seethe, undulate" ;
vella+verb+strong_III+verb+3+sg+pret+subj+middle:yllisk  # "seethe, undulate" ;
vella+verb+strong_III+verb+1+pl+pret+subj+middle:yllimk  # "seethe, undulate" ;
vella+verb+strong_III+verb+2+pl+pret+subj+middle:yllizk  # "seethe, undulate" ;
vella+verb+strong_III+verb+3+pl+pret+subj+middle:yllisk  # "seethe, undulate" ;
vella+verb+strong_III+pp+noun+masc:ollinn  # "seethe, undulate" ;
vella+verb+strong_III+pp+fem:ollin  # "seethe, undulate" ;
vella+verb+strong_III+pp+neut:ollit  # "seethe, undulate" ;
vella+verb+strong_III+pp+neut+middle:ollizk  # "seethe, undulate" ;
verða+verb+strong_III+verb+1+sg+pres+indic:verð  # "become" ;
verða+verb+strong_III+verb+2+sg+pres+indic:verðr  # "become" ;
verða+verb+strong_III+verb+3+sg+pres+indic:verðr  # "become" ;
verða+verb+strong_III+verb+1+pl+pres+indic:verðum  # "become" ;
verða+verb+strong_III+verb+2+pl+pres+indic:verðið  # "become" ;
verða+verb+strong_III+verb+3+pl+pres+indic:verða  # "become" ;
verða+verb+strong_III+verb+1+sg+pres+subj:verða  # "become" ;
verða+verb+strong_III+verb+2+sg+pres+subj:verðir  # "become" ;
verða+verb+strong_III+verb+3+sg+pres+subj:verði  # "become" ;
verða+verb+strong_III+verb+1+pl+pres+subj:verðim  # "become" ;
verða+verb+strong_III+verb+2+pl+pres+subj:verðið  # "become" ;
verða+verb+strong_III+verb+3+pl+pres+subj:verði  # "become" ;
verða+verb+strong_III+verb+2+sg+imper:verð  # "become" ;
verða+verb+strong_III+verb+1+pl+imper:verðum  # "become" ;
verða+verb+strong_III+verb+1+pl+imper:verðið  # "become" ;
verða+verb+strong_III+verb+1+sg+pres+indic+middle:verðumk  # "become" ;
verða+verb+strong_III+verb+2+sg+pres+indic+middle:verðsk  # "become" ;
verða+verb+strong_III+verb+3+sg+pres+indic+middle:verðsk  # "become" ;
verða+verb+strong_III+verb+1+pl+pres+indic+middle:verðumk  # "become" ;
verða+verb+strong_III+verb+2+pl+pres+indic+middle:verðizk  # "become" ;
verða+verb+strong_III+verb+3+pl+pres+indic+middle:verðask  # "become" ;
verða+verb+strong_III+verb+1+sg+pres+subj+middle:verðumk  # "become" ;
verða+verb+strong_III+verb+2+sg+pres+subj+middle:verðisk  # "become" ;
verða+verb+strong_III+verb+3+sg+pres+subj+middle:verðisk  # "become" ;
verða+verb+strong_III+verb+1+pl+pres+subj+middle:verðimk  # "become" ;
verða+verb+strong_III+verb+2+pl+pres+subj+middle:verðizk  # "become" ;
verða+verb+strong_III+verb+3+pl+pres+subj+middle:verðisk  # "become" ;
verða+verb+strong_III+verb+2+sg+imper+middle:verðsk  # "become" ;
verða+verb+strong_III+verb+1+pl+imper+middle:verðumk  # "become" ;
verða+verb+strong_III+verb+1+pl+imper+middle:verðizk  # "become" ;
verða+verb+strong_III+pres_part+middle:verðandisk  # "become" ;
verða+verb+strong_III+pres_part+nom+sg+masc:verðandi  # "become" ;
verða+verb+strong_III+pres_part+acc+sg+masc:verðanda  # "become" ;
verða+verb+strong_III+pres_part+gen+sg+masc:verðanda  # "become" ;
verða+verb+strong_III+pres_part+dat+sg+masc:verðanda  # "become" ;
verða+verb+strong_III+pres_part+nom+sg+fem:verðandi  # "become" ;
verða+verb+strong_III+pres_part+acc+sg+fem:verðandi  # "become" ;
verða+verb+strong_III+pres_part+gen+sg+fem:verðandi  # "become" ;
verða+verb+strong_III+pres_part+dat+sg+fem:verðandi  # "become" ;
verða+verb+strong_III+pres_part+nom+sg+neut:verðanda  # "become" ;
verða+verb+strong_III+pres_part+acc+sg+neut:verðanda  # "become" ;
verða+verb+strong_III+pres_part+gen+sg+neut:verðanda  # "become" ;
verða+verb+strong_III+pres_part+dat+sg+neut:verðanda  # "become" ;
verða+verb+strong_III+pres_part+nom+pl+masc:verðandi  # "become" ;
verða+verb+strong_III+pres_part+acc+pl+masc:verðandi  # "become" ;
verða+verb+strong_III+pres_part+gen+pl+masc:verðandi  # "become" ;
verða+verb+strong_III+pres_part+dat+pl+masc:verðundum  # "become" ;
verða+verb+strong_III+pres_part+nom+pl+fem:verðandi  # "become" ;
verða+verb+strong_III+pres_part+acc+pl+fem:verðandi  # "become" ;
verða+verb+strong_III+pres_part+gen+pl+fem:verðandi  # "become" ;
verða+verb+strong_III+pres_part+dat+pl+fem:verðundum  # "become" ;
verða+verb+strong_III+pres_part+nom+pl+neut:verðandi  # "become" ;
verða+verb+strong_III+pres_part+acc+pl+neut:verðandi  # "become" ;
verða+verb+strong_III+pres_part+gen+pl+neut:verðandi  # "become" ;
verða+verb+strong_III+pres_part+dat+pl+neut:verðundum  # "become" ;
verða+verb+strong_III+verb+1+sg+pret+indic:varð  # "become" ;
verða+verb+strong_III+verb+2+sg+pret+indic:varzt  # "become" ;
verða+verb+strong_III+verb+3+sg+pret+indic:varð  # "become" ;
verða+verb+strong_III+verb+1+sg+pret+indic+middle:varðumk  # "become" ;
verða+verb+strong_III+verb+2+sg+pret+indic+middle:varðzk  # "become" ;
verða+verb+strong_III+verb+3+sg+pret+indic+middle:varðsk  # "become" ;
verða+verb+strong_III+verb+1+pl+pret+indic:urðum  # "become" ;
verða+verb+strong_III+verb+2+pl+pret+indic:urðuð  # "become" ;
verða+verb+strong_III+verb+3+pl+pret+indic:urðu  # "become" ;
verða+verb+strong_III+verb+1+sg+pret+subj:yrða  # "become" ;
verða+verb+strong_III+verb+2+sg+pret+subj:yrðir  # "become" ;
verða+verb+strong_III+verb+3+sg+pret+subj:yrði  # "become" ;
verða+verb+strong_III+verb+1+pl+pret+subj:yrðim  # "become" ;
verða+verb+strong_III+verb+2+pl+pret+subj:yrðið  # "become" ;
verða+verb+strong_III+verb+3+pl+pret+subj:yrði  # "become" ;
verða+verb+strong_III+verb+1+pl+pret+indic+middle:urðumk  # "become" ;
verða+verb+strong_III+verb+2+pl+pret+indic+middle:urðuzk  # "become" ;
verða+verb+strong_III+verb+3+pl+pret+indic+middle:urðusk  # "become" ;
verða+verb+strong_III+verb+1+sg+pret+subj+middle:yrðumk  # "become" ;
verða+verb+strong_III+verb+2+sg+pret+subj+middle:yrðisk  # "become" ;
verða+verb+strong_III+verb+3+sg+pret+subj+middle:yrðisk  # "become" ;
verða+verb+strong_III+verb+1+pl+pret+subj+middle:yrðimk  # "become" ;
verða+verb+strong_III+verb+2+pl+pret+subj+middle:yrðizk  # "become" ;
verða+verb+strong_III+verb+3+pl+pret+subj+middle:yrðisk  # "become" ;
verða+verb+strong_III+pp+noun+masc:orðinn  # "become" ;
verða+verb+strong_III+pp+fem:orðin  # "become" ;
verða+verb+strong_III+pp+neut:orðit  # "become" ;
verða+verb+strong_III+pp+neut+middle:orðizk  # "become" ;
svelta+verb+strong_III+verb+1+sg+pres+indic:svelt  # "die" ;
svelta+verb+strong_III+verb+2+sg+pres+indic:sveltr  # "die" ;
svelta+verb+strong_III+verb+3+sg+pres+indic:sveltr  # "die" ;
svelta+verb+strong_III+verb+1+pl+pres+indic:sveltum  # "die" ;
svelta+verb+strong_III+verb+2+pl+pres+indic:sveltið  # "die" ;
svelta+verb+strong_III+verb+3+pl+pres+indic:svelta  # "die" ;
svelta+verb+strong_III+verb+1+sg+pres+subj:svelta  # "die" ;
svelta+verb+strong_III+verb+2+sg+pres+subj:sveltir  # "die" ;
svelta+verb+strong_III+verb+3+sg+pres+subj:svelti  # "die" ;
svelta+verb+strong_III+verb+1+pl+pres+subj:sveltim  # "die" ;
svelta+verb+strong_III+verb+2+pl+pres+subj:sveltið  # "die" ;
svelta+verb+strong_III+verb+3+pl+pres+subj:svelti  # "die" ;
svelta+verb+strong_III+verb+2+sg+imper:svelt  # "die" ;
svelta+verb+strong_III+verb+1+pl+imper:sveltum  # "die" ;
svelta+verb+strong_III+verb+1+pl+imper:sveltið  # "die" ;
svelta+verb+strong_III+verb+1+sg+pres+indic+middle:sveltumk  # "die" ;
svelta+verb+strong_III+verb+2+sg+pres+indic+middle:sveltsk  # "die" ;
svelta+verb+strong_III+verb+3+sg+pres+indic+middle:sveltsk  # "die" ;
svelta+verb+strong_III+verb+1+pl+pres+indic+middle:sveltumk  # "die" ;
svelta+verb+strong_III+verb+2+pl+pres+indic+middle:sveltizk  # "die" ;
svelta+verb+strong_III+verb+3+pl+pres+indic+middle:sveltask  # "die" ;
svelta+verb+strong_III+verb+1+sg+pres+subj+middle:sveltumk  # "die" ;
svelta+verb+strong_III+verb+2+sg+pres+subj+middle:sveltisk  # "die" ;
svelta+verb+strong_III+verb+3+sg+pres+subj+middle:sveltisk  # "die" ;
svelta+verb+strong_III+verb+1+pl+pres+subj+middle:sveltimk  # "die" ;
svelta+verb+strong_III+verb+2+pl+pres+subj+middle:sveltizk  # "die" ;
svelta+verb+strong_III+verb+3+pl+pres+subj+middle:sveltisk  # "die" ;
svelta+verb+strong_III+verb+2+sg+imper+middle:sveltsk  # "die" ;
svelta+verb+strong_III+verb+1+pl+imper+middle:sveltumk  # "die" ;
svelta+verb+strong_III+verb+1+pl+imper+middle:sveltizk  # "die" ;
svelta+verb+strong_III+pres_part+middle:sveltandisk  # "die" ;
svelta+verb+strong_III+pres_part+nom+sg+masc:sveltandi  # "die" ;
svelta+verb+strong_III+pres_part+acc+sg+masc:sveltanda  # "die" ;
svelta+verb+strong_III+pres_part+gen+sg+masc:sveltanda  # "die" ;
svelta+verb+strong_III+pres_part+dat+sg+masc:sveltanda  # "die" ;
svelta+verb+strong_III+pres_part+nom+sg+fem:sveltandi  # "die" ;
svelta+verb+strong_III+pres_part+acc+sg+fem:sveltandi  # "die" ;
svelta+verb+strong_III+pres_part+gen+sg+fem:sveltandi  # "die" ;
svelta+verb+strong_III+pres_part+dat+sg+fem:sveltandi  # "die" ;
svelta+verb+strong_III+pres_part+nom+sg+neut:sveltanda  # "die" ;
svelta+verb+strong_III+pres_part+acc+sg+neut:sveltanda  # "die" ;
svelta+verb+strong_III+pres_part+gen+sg+neut:sveltanda  # "die" ;
svelta+verb+strong_III+pres_part+dat+sg+neut:sveltanda  # "die" ;
svelta+verb+strong_III+pres_part+nom+pl+masc:sveltandi  # "die" ;
svelta+verb+strong_III+pres_part+acc+pl+masc:sveltandi  # "die" ;
svelta+verb+strong_III+pres_part+gen+pl+masc:sveltandi  # "die" ;
svelta+verb+strong_III+pres_part+dat+pl+masc:sveltundum  # "die" ;
svelta+verb+strong_III+pres_part+nom+pl+fem:sveltandi  # "die" ;
svelta+verb+strong_III+pres_part+acc+pl+fem:sveltandi  # "die" ;
svelta+verb+strong_III+pres_part+gen+pl+fem:sveltandi  # "die" ;
svelta+verb+strong_III+pres_part+dat+pl+fem:sveltundum  # "die" ;
svelta+verb+strong_III+pres_part+nom+pl+neut:sveltandi  # "die" ;
svelta+verb+strong_III+pres_part+acc+pl+neut:sveltandi  # "die" ;
svelta+verb+strong_III+pres_part+gen+pl+neut:sveltandi  # "die" ;
svelta+verb+strong_III+pres_part+dat+pl+neut:sveltundum  # "die" ;
svelta+verb+strong_III+verb+1+sg+pret+indic:svalt  # "die" ;
svelta+verb+strong_III+verb+2+sg+pret+indic:svalzt  # "die" ;
svelta+verb+strong_III+verb+3+sg+pret+indic:svalt  # "die" ;
svelta+verb+strong_III+verb+1+sg+pret+indic+middle:svaltumk  # "die" ;
svelta+verb+strong_III+verb+2+sg+pret+indic+middle:svaltzk  # "die" ;
svelta+verb+strong_III+verb+3+sg+pret+indic+middle:svaltsk  # "die" ;
svelta+verb+strong_III+verb+1+pl+pret+indic:svultum  # "die" ;
svelta+verb+strong_III+verb+2+pl+pret+indic:svultuð  # "die" ;
svelta+verb+strong_III+verb+3+pl+pret+indic:svultu  # "die" ;
svelta+verb+strong_III+verb+1+sg+pret+subj:svylta  # "die" ;
svelta+verb+strong_III+verb+2+sg+pret+subj:svyltir  # "die" ;
svelta+verb+strong_III+verb+3+sg+pret+subj:svylti  # "die" ;
svelta+verb+strong_III+verb+1+pl+pret+subj:svyltim  # "die" ;
svelta+verb+strong_III+verb+2+pl+pret+subj:svyltið  # "die" ;
svelta+verb+strong_III+verb+3+pl+pret+subj:svylti  # "die" ;
svelta+verb+strong_III+verb+1+pl+pret+indic+middle:svultumk  # "die" ;
svelta+verb+strong_III+verb+2+pl+pret+indic+middle:svultuzk  # "die" ;
svelta+verb+strong_III+verb+3+pl+pret+indic+middle:svultusk  # "die" ;
svelta+verb+strong_III+verb+1+sg+pret+subj+middle:svyltumk  # "die" ;
svelta+verb+strong_III+verb+2+sg+pret+subj+middle:svyltisk  # "die" ;
svelta+verb+strong_III+verb+3+sg+pret+subj+middle:svyltisk  # "die" ;
svelta+verb+strong_III+verb+1+pl+pret+subj+middle:svyltimk  # "die" ;
svelta+verb+strong_III+verb+2+pl+pret+subj+middle:svyltizk  # "die" ;
svelta+verb+strong_III+verb+3+pl+pret+subj+middle:svyltisk  # "die" ;
svelta+verb+strong_III+pp+noun+masc:svoltinn  # "die" ;
svelta+verb+strong_III+pp+fem:svoltin  # "die" ;
svelta+verb+strong_III+pp+neut:svoltit  # "die" ;
svelta+verb+strong_III+pp+neut+middle:svoltizk  # "die" ;
velta+verb+strong_III+verb+1+sg+pres+indic:velt  # "roll, tumble" ;
velta+verb+strong_III+verb+2+sg+pres+indic:veltr  # "roll, tumble" ;
velta+verb+strong_III+verb+3+sg+pres+indic:veltr  # "roll, tumble" ;
velta+verb+strong_III+verb+1+pl+pres+indic:veltum  # "roll, tumble" ;
velta+verb+strong_III+verb+2+pl+pres+indic:veltið  # "roll, tumble" ;
velta+verb+strong_III+verb+3+pl+pres+indic:velta  # "roll, tumble" ;
velta+verb+strong_III+verb+1+sg+pres+subj:velta  # "roll, tumble" ;
velta+verb+strong_III+verb+2+sg+pres+subj:veltir  # "roll, tumble" ;
velta+verb+strong_III+verb+3+sg+pres+subj:velti  # "roll, tumble" ;
velta+verb+strong_III+verb+1+pl+pres+subj:veltim  # "roll, tumble" ;
velta+verb+strong_III+verb+2+pl+pres+subj:veltið  # "roll, tumble" ;
velta+verb+strong_III+verb+3+pl+pres+subj:velti  # "roll, tumble" ;
velta+verb+strong_III+verb+2+sg+imper:velt  # "roll, tumble" ;
velta+verb+strong_III+verb+1+pl+imper:veltum  # "roll, tumble" ;
velta+verb+strong_III+verb+1+pl+imper:veltið  # "roll, tumble" ;
velta+verb+strong_III+verb+1+sg+pres+indic+middle:veltumk  # "roll, tumble" ;
velta+verb+strong_III+verb+2+sg+pres+indic+middle:veltsk  # "roll, tumble" ;
velta+verb+strong_III+verb+3+sg+pres+indic+middle:veltsk  # "roll, tumble" ;
velta+verb+strong_III+verb+1+pl+pres+indic+middle:veltumk  # "roll, tumble" ;
velta+verb+strong_III+verb+2+pl+pres+indic+middle:veltizk  # "roll, tumble" ;
velta+verb+strong_III+verb+3+pl+pres+indic+middle:veltask  # "roll, tumble" ;
velta+verb+strong_III+verb+1+sg+pres+subj+middle:veltumk  # "roll, tumble" ;
velta+verb+strong_III+verb+2+sg+pres+subj+middle:veltisk  # "roll, tumble" ;
velta+verb+strong_III+verb+3+sg+pres+subj+middle:veltisk  # "roll, tumble" ;
velta+verb+strong_III+verb+1+pl+pres+subj+middle:veltimk  # "roll, tumble" ;
velta+verb+strong_III+verb+2+pl+pres+subj+middle:veltizk  # "roll, tumble" ;
velta+verb+strong_III+verb+3+pl+pres+subj+middle:veltisk  # "roll, tumble" ;
velta+verb+strong_III+verb+2+sg+imper+middle:veltsk  # "roll, tumble" ;
velta+verb+strong_III+verb+1+pl+imper+middle:veltumk  # "roll, tumble" ;
velta+verb+strong_III+verb+1+pl+imper+middle:veltizk  # "roll, tumble" ;
velta+verb+strong_III+pres_part+middle:veltandisk  # "roll, tumble" ;
velta+verb+strong_III+pres_part+nom+sg+masc:veltandi  # "roll, tumble" ;
velta+verb+strong_III+pres_part+acc+sg+masc:veltanda  # "roll, tumble" ;
velta+verb+strong_III+pres_part+gen+sg+masc:veltanda  # "roll, tumble" ;
velta+verb+strong_III+pres_part+dat+sg+masc:veltanda  # "roll, tumble" ;
velta+verb+strong_III+pres_part+nom+sg+fem:veltandi  # "roll, tumble" ;
velta+verb+strong_III+pres_part+acc+sg+fem:veltandi  # "roll, tumble" ;
velta+verb+strong_III+pres_part+gen+sg+fem:veltandi  # "roll, tumble" ;
velta+verb+strong_III+pres_part+dat+sg+fem:veltandi  # "roll, tumble" ;
velta+verb+strong_III+pres_part+nom+sg+neut:veltanda  # "roll, tumble" ;
velta+verb+strong_III+pres_part+acc+sg+neut:veltanda  # "roll, tumble" ;
velta+verb+strong_III+pres_part+gen+sg+neut:veltanda  # "roll, tumble" ;
velta+verb+strong_III+pres_part+dat+sg+neut:veltanda  # "roll, tumble" ;
velta+verb+strong_III+pres_part+nom+pl+masc:veltandi  # "roll, tumble" ;
velta+verb+strong_III+pres_part+acc+pl+masc:veltandi  # "roll, tumble" ;
velta+verb+strong_III+pres_part+gen+pl+masc:veltandi  # "roll, tumble" ;
velta+verb+strong_III+pres_part+dat+pl+masc:veltundum  # "roll, tumble" ;
velta+verb+strong_III+pres_part+nom+pl+fem:veltandi  # "roll, tumble" ;
velta+verb+strong_III+pres_part+acc+pl+fem:veltandi  # "roll, tumble" ;
velta+verb+strong_III+pres_part+gen+pl+fem:veltandi  # "roll, tumble" ;
velta+verb+strong_III+pres_part+dat+pl+fem:veltundum  # "roll, tumble" ;
velta+verb+strong_III+pres_part+nom+pl+neut:veltandi  # "roll, tumble" ;
velta+verb+strong_III+pres_part+acc+pl+neut:veltandi  # "roll, tumble" ;
velta+verb+strong_III+pres_part+gen+pl+neut:veltandi  # "roll, tumble" ;
velta+verb+strong_III+pres_part+dat+pl+neut:veltundum  # "roll, tumble" ;
velta+verb+strong_III+verb+1+sg+pret+indic:valt  # "roll, tumble" ;
velta+verb+strong_III+verb+2+sg+pret+indic:valzt  # "roll, tumble" ;
velta+verb+strong_III+verb+3+sg+pret+indic:valt  # "roll, tumble" ;
velta+verb+strong_III+verb+1+sg+pret+indic+middle:valtumk  # "roll, tumble" ;
velta+verb+strong_III+verb+2+sg+pret+indic+middle:valtzk  # "roll, tumble" ;
velta+verb+strong_III+verb+3+sg+pret+indic+middle:valtsk  # "roll, tumble" ;
velta+verb+strong_III+verb+1+pl+pret+indic:vultum  # "roll, tumble" ;
velta+verb+strong_III+verb+2+pl+pret+indic:vultuð  # "roll, tumble" ;
velta+verb+strong_III+verb+3+pl+pret+indic:vultu  # "roll, tumble" ;
velta+verb+strong_III+verb+1+sg+pret+subj:vylta  # "roll, tumble" ;
velta+verb+strong_III+verb+2+sg+pret+subj:vyltir  # "roll, tumble" ;
velta+verb+strong_III+verb+3+sg+pret+subj:vylti  # "roll, tumble" ;
velta+verb+strong_III+verb+1+pl+pret+subj:vyltim  # "roll, tumble" ;
velta+verb+strong_III+verb+2+pl+pret+subj:vyltið  # "roll, tumble" ;
velta+verb+strong_III+verb+3+pl+pret+subj:vylti  # "roll, tumble" ;
velta+verb+strong_III+verb+1+pl+pret+indic+middle:vultumk  # "roll, tumble" ;
velta+verb+strong_III+verb+2+pl+pret+indic+middle:vultuzk  # "roll, tumble" ;
velta+verb+strong_III+verb+3+pl+pret+indic+middle:vultusk  # "roll, tumble" ;
velta+verb+strong_III+verb+1+sg+pret+subj+middle:vyltumk  # "roll, tumble" ;
velta+verb+strong_III+verb+2+sg+pret+subj+middle:vyltisk  # "roll, tumble" ;
velta+verb+strong_III+verb+3+sg+pret+subj+middle:vyltisk  # "roll, tumble" ;
velta+verb+strong_III+verb+1+pl+pret+subj+middle:vyltimk  # "roll, tumble" ;
velta+verb+strong_III+verb+2+pl+pret+subj+middle:vyltizk  # "roll, tumble" ;
velta+verb+strong_III+verb+3+pl+pret+subj+middle:vyltisk  # "roll, tumble" ;
velta+verb+strong_III+pp+noun+masc:voltinn  # "roll, tumble" ;
velta+verb+strong_III+pp+fem:voltin  # "roll, tumble" ;
velta+verb+strong_III+pp+neut:voltit  # "roll, tumble" ;
velta+verb+strong_III+pp+neut+middle:voltizk  # "roll, tumble" ;
bjarga+verb+strong_III+verb+1+sg+pres+indic:bjerg  # "protect, save" ;
bjarga+verb+strong_III+verb+2+sg+pres+indic:bjergr  # "protect, save" ;
bjarga+verb+strong_III+verb+3+sg+pres+indic:bjergr  # "protect, save" ;
bjarga+verb+strong_III+verb+1+pl+pres+indic:bjǫrgum  # "protect, save" ;
bjarga+verb+strong_III+verb+2+pl+pres+indic:bjargið  # "protect, save" ;
bjarga+verb+strong_III+verb+3+pl+pres+indic:bjarga  # "protect, save" ;
bjarga+verb+strong_III+verb+1+sg+pres+subj:bjarga  # "protect, save" ;
bjarga+verb+strong_III+verb+2+sg+pres+subj:bjargir  # "protect, save" ;
bjarga+verb+strong_III+verb+3+sg+pres+subj:bjargi  # "protect, save" ;
bjarga+verb+strong_III+verb+1+pl+pres+subj:bjargim  # "protect, save" ;
bjarga+verb+strong_III+verb+2+pl+pres+subj:bjargið  # "protect, save" ;
bjarga+verb+strong_III+verb+3+pl+pres+subj:bjargi  # "protect, save" ;
bjarga+verb+strong_III+verb+2+sg+imper:bjarg  # "protect, save" ;
bjarga+verb+strong_III+verb+1+pl+imper:bjǫrgum  # "protect, save" ;
bjarga+verb+strong_III+verb+1+pl+imper:bjargið  # "protect, save" ;
bjarga+verb+strong_III+verb+1+sg+pres+indic+middle:bjǫrgumk  # "protect, save" ;
bjarga+verb+strong_III+verb+2+sg+pres+indic+middle:bjergsk  # "protect, save" ;
bjarga+verb+strong_III+verb+3+sg+pres+indic+middle:bjergsk  # "protect, save" ;
bjarga+verb+strong_III+verb+1+pl+pres+indic+middle:bjǫrgumk  # "protect, save" ;
bjarga+verb+strong_III+verb+2+pl+pres+indic+middle:bjargizk  # "protect, save" ;
bjarga+verb+strong_III+verb+3+pl+pres+indic+middle:bjargask  # "protect, save" ;
bjarga+verb+strong_III+verb+1+sg+pres+subj+middle:bjǫrgumk  # "protect, save" ;
bjarga+verb+strong_III+verb+2+sg+pres+subj+middle:bjargisk  # "protect, save" ;
bjarga+verb+strong_III+verb+3+sg+pres+subj+middle:bjargisk  # "protect, save" ;
bjarga+verb+strong_III+verb+1+pl+pres+subj+middle:bjargimk  # "protect, save" ;
bjarga+verb+strong_III+verb+2+pl+pres+subj+middle:bjargizk  # "protect, save" ;
bjarga+verb+strong_III+verb+3+pl+pres+subj+middle:bjargisk  # "protect, save" ;
bjarga+verb+strong_III+verb+2+sg+imper+middle:bjargsk  # "protect, save" ;
bjarga+verb+strong_III+verb+1+pl+imper+middle:bjǫrgumk  # "protect, save" ;
bjarga+verb+strong_III+verb+1+pl+imper+middle:bjargizk  # "protect, save" ;
bjarga+verb+strong_III+pres_part+middle:bjargandisk  # "protect, save" ;
bjarga+verb+strong_III+pres_part+nom+sg+masc:bjargandi  # "protect, save" ;
bjarga+verb+strong_III+pres_part+acc+sg+masc:bjarganda  # "protect, save" ;
bjarga+verb+strong_III+pres_part+gen+sg+masc:bjarganda  # "protect, save" ;
bjarga+verb+strong_III+pres_part+dat+sg+masc:bjarganda  # "protect, save" ;
bjarga+verb+strong_III+pres_part+nom+sg+fem:bjargandi  # "protect, save" ;
bjarga+verb+strong_III+pres_part+acc+sg+fem:bjargandi  # "protect, save" ;
bjarga+verb+strong_III+pres_part+gen+sg+fem:bjargandi  # "protect, save" ;
bjarga+verb+strong_III+pres_part+dat+sg+fem:bjargandi  # "protect, save" ;
bjarga+verb+strong_III+pres_part+nom+sg+neut:bjarganda  # "protect, save" ;
bjarga+verb+strong_III+pres_part+acc+sg+neut:bjarganda  # "protect, save" ;
bjarga+verb+strong_III+pres_part+gen+sg+neut:bjarganda  # "protect, save" ;
bjarga+verb+strong_III+pres_part+dat+sg+neut:bjarganda  # "protect, save" ;
bjarga+verb+strong_III+pres_part+nom+pl+masc:bjargandi  # "protect, save" ;
bjarga+verb+strong_III+pres_part+acc+pl+masc:bjargandi  # "protect, save" ;
bjarga+verb+strong_III+pres_part+gen+pl+masc:bjargandi  # "protect, save" ;
bjarga+verb+strong_III+pres_part+dat+pl+masc:bjǫrgundum  # "protect, save" ;
bjarga+verb+strong_III+pres_part+nom+pl+fem:bjargandi  # "protect, save" ;
bjarga+verb+strong_III+pres_part+acc+pl+fem:bjargandi  # "protect, save" ;
bjarga+verb+strong_III+pres_part+gen+pl+fem:bjargandi  # "protect, save" ;
bjarga+verb+strong_III+pres_part+dat+pl+fem:bjǫrgundum  # "protect, save" ;
bjarga+verb+strong_III+pres_part+nom+pl+neut:bjargandi  # "protect, save" ;
bjarga+verb+strong_III+pres_part+acc+pl+neut:bjargandi  # "protect, save" ;
bjarga+verb+strong_III+pres_part+gen+pl+neut:bjargandi  # "protect, save" ;
bjarga+verb+strong_III+pres_part+dat+pl+neut:bjǫrgundum  # "protect, save" ;
bjarga+verb+strong_III+verb+1+sg+pret+indic:bark  # "protect, save" ;
bjarga+verb+strong_III+verb+2+sg+pret+indic:bargt  # "protect, save" ;
bjarga+verb+strong_III+verb+3+sg+pret+indic:bark  # "protect, save" ;
bjarga+verb+strong_III+verb+1+sg+pret+indic+middle:bargumk  # "protect, save" ;
bjarga+verb+strong_III+verb+2+sg+pret+indic+middle:bargzk  # "protect, save" ;
bjarga+verb+strong_III+verb+3+sg+pret+indic+middle:bargsk  # "protect, save" ;
bjarga+verb+strong_III+verb+1+pl+pret+indic:burgum  # "protect, save" ;
bjarga+verb+strong_III+verb+2+pl+pret+indic:burguð  # "protect, save" ;
bjarga+verb+strong_III+verb+3+pl+pret+indic:burgu  # "protect, save" ;
bjarga+verb+strong_III+verb+1+sg+pret+subj:byrga  # "protect, save" ;
bjarga+verb+strong_III+verb+2+sg+pret+subj:byrgir  # "protect, save" ;
bjarga+verb+strong_III+verb+3+sg+pret+subj:byrgi  # "protect, save" ;
bjarga+verb+strong_III+verb+1+pl+pret+subj:byrgim  # "protect, save" ;
bjarga+verb+strong_III+verb+2+pl+pret+subj:byrgið  # "protect, save" ;
bjarga+verb+strong_III+verb+3+pl+pret+subj:byrgi  # "protect, save" ;
bjarga+verb+strong_III+verb+1+pl+pret+indic+middle:burgumk  # "protect, save" ;
bjarga+verb+strong_III+verb+2+pl+pret+indic+middle:burguzk  # "protect, save" ;
bjarga+verb+strong_III+verb+3+pl+pret+indic+middle:burgusk  # "protect, save" ;
bjarga+verb+strong_III+verb+1+sg+pret+subj+middle:byrgumk  # "protect, save" ;
bjarga+verb+strong_III+verb+2+sg+pret+subj+middle:byrgisk  # "protect, save" ;
bjarga+verb+strong_III+verb+3+sg+pret+subj+middle:byrgisk  # "protect, save" ;
bjarga+verb+strong_III+verb+1+pl+pret+subj+middle:byrgimk  # "protect, save" ;
bjarga+verb+strong_III+verb+2+pl+pret+subj+middle:byrgizk  # "protect, save" ;
bjarga+verb+strong_III+verb+3+pl+pret+subj+middle:byrgisk  # "protect, save" ;
bjarga+verb+strong_III+pp+noun+masc:borginn  # "protect, save" ;
bjarga+verb+strong_III+pp+fem:borgin  # "protect, save" ;
bjarga+verb+strong_III+pp+neut:borgit  # "protect, save" ;
bjarga+verb+strong_III+pp+neut+middle:borgizk  # "protect, save" ;
gjalla+verb+strong_III+verb+1+sg+pres+indic:gjell  # "cry out" ;
gjalla+verb+strong_III+verb+2+sg+pres+indic:gjelll  # "cry out" ;
gjalla+verb+strong_III+verb+3+sg+pres+indic:gjelll  # "cry out" ;
gjalla+verb+strong_III+verb+1+pl+pres+indic:gjǫllum  # "cry out" ;
gjalla+verb+strong_III+verb+2+pl+pres+indic:gjallið  # "cry out" ;
gjalla+verb+strong_III+verb+3+pl+pres+indic:gjalla  # "cry out" ;
gjalla+verb+strong_III+verb+1+sg+pres+subj:gjalla  # "cry out" ;
gjalla+verb+strong_III+verb+2+sg+pres+subj:gjallir  # "cry out" ;
gjalla+verb+strong_III+verb+3+sg+pres+subj:gjalli  # "cry out" ;
gjalla+verb+strong_III+verb+1+pl+pres+subj:gjallim  # "cry out" ;
gjalla+verb+strong_III+verb+2+pl+pres+subj:gjallið  # "cry out" ;
gjalla+verb+strong_III+verb+3+pl+pres+subj:gjalli  # "cry out" ;
gjalla+verb+strong_III+verb+2+sg+imper:gjall  # "cry out" ;
gjalla+verb+strong_III+verb+1+pl+imper:gjǫllum  # "cry out" ;
gjalla+verb+strong_III+verb+1+pl+imper:gjallið  # "cry out" ;
gjalla+verb+strong_III+verb+1+sg+pres+indic+middle:gjǫllumk  # "cry out" ;
gjalla+verb+strong_III+verb+2+sg+pres+indic+middle:gjellsk  # "cry out" ;
gjalla+verb+strong_III+verb+3+sg+pres+indic+middle:gjellsk  # "cry out" ;
gjalla+verb+strong_III+verb+1+pl+pres+indic+middle:gjǫllumk  # "cry out" ;
gjalla+verb+strong_III+verb+2+pl+pres+indic+middle:gjallizk  # "cry out" ;
gjalla+verb+strong_III+verb+3+pl+pres+indic+middle:gjallask  # "cry out" ;
gjalla+verb+strong_III+verb+1+sg+pres+subj+middle:gjǫllumk  # "cry out" ;
gjalla+verb+strong_III+verb+2+sg+pres+subj+middle:gjallisk  # "cry out" ;
gjalla+verb+strong_III+verb+3+sg+pres+subj+middle:gjallisk  # "cry out" ;
gjalla+verb+strong_III+verb+1+pl+pres+subj+middle:gjallimk  # "cry out" ;
gjalla+verb+strong_III+verb+2+pl+pres+subj+middle:gjallizk  # "cry out" ;
gjalla+verb+strong_III+verb+3+pl+pres+subj+middle:gjallisk  # "cry out" ;
gjalla+verb+strong_III+verb+2+sg+imper+middle:gjallsk  # "cry out" ;
gjalla+verb+strong_III+verb+1+pl+imper+middle:gjǫllumk  # "cry out" ;
gjalla+verb+strong_III+verb+1+pl+imper+middle:gjallizk  # "cry out" ;
gjalla+verb+strong_III+pres_part+middle:gjallandisk  # "cry out" ;
gjalla+verb+strong_III+pres_part+nom+sg+masc:gjallandi  # "cry out" ;
gjalla+verb+strong_III+pres_part+acc+sg+masc:gjallanda  # "cry out" ;
gjalla+verb+strong_III+pres_part+gen+sg+masc:gjallanda  # "cry out" ;
gjalla+verb+strong_III+pres_part+dat+sg+masc:gjallanda  # "cry out" ;
gjalla+verb+strong_III+pres_part+nom+sg+fem:gjallandi  # "cry out" ;
gjalla+verb+strong_III+pres_part+acc+sg+fem:gjallandi  # "cry out" ;
gjalla+verb+strong_III+pres_part+gen+sg+fem:gjallandi  # "cry out" ;
gjalla+verb+strong_III+pres_part+dat+sg+fem:gjallandi  # "cry out" ;
gjalla+verb+strong_III+pres_part+nom+sg+neut:gjallanda  # "cry out" ;
gjalla+verb+strong_III+pres_part+acc+sg+neut:gjallanda  # "cry out" ;
gjalla+verb+strong_III+pres_part+gen+sg+neut:gjallanda  # "cry out" ;
gjalla+verb+strong_III+pres_part+dat+sg+neut:gjallanda  # "cry out" ;
gjalla+verb+strong_III+pres_part+nom+pl+masc:gjallandi  # "cry out" ;
gjalla+verb+strong_III+pres_part+acc+pl+masc:gjallandi  # "cry out" ;
gjalla+verb+strong_III+pres_part+gen+pl+masc:gjallandi  # "cry out" ;
gjalla+verb+strong_III+pres_part+dat+pl+masc:gjǫllundum  # "cry out" ;
gjalla+verb+strong_III+pres_part+nom+pl+fem:gjallandi  # "cry out" ;
gjalla+verb+strong_III+pres_part+acc+pl+fem:gjallandi  # "cry out" ;
gjalla+verb+strong_III+pres_part+gen+pl+fem:gjallandi  # "cry out" ;
gjalla+verb+strong_III+pres_part+dat+pl+fem:gjǫllundum  # "cry out" ;
gjalla+verb+strong_III+pres_part+nom+pl+neut:gjallandi  # "cry out" ;
gjalla+verb+strong_III+pres_part+acc+pl+neut:gjallandi  # "cry out" ;
gjalla+verb+strong_III+pres_part+gen+pl+neut:gjallandi  # "cry out" ;
gjalla+verb+strong_III+pres_part+dat+pl+neut:gjǫllundum  # "cry out" ;
gjalla+verb+strong_III+verb+1+sg+pret+indic:gall  # "cry out" ;
gjalla+verb+strong_III+verb+2+sg+pret+indic:gallt  # "cry out" ;
gjalla+verb+strong_III+verb+3+sg+pret+indic:gall  # "cry out" ;
gjalla+verb+strong_III+verb+1+sg+pret+indic+middle:gallumk  # "cry out" ;
gjalla+verb+strong_III+verb+2+sg+pret+indic+middle:gallzk  # "cry out" ;
gjalla+verb+strong_III+verb+3+sg+pret+indic+middle:gallsk  # "cry out" ;
gjalla+verb+strong_III+verb+1+pl+pret+indic:gullum  # "cry out" ;
gjalla+verb+strong_III+verb+2+pl+pret+indic:gulluð  # "cry out" ;
gjalla+verb+strong_III+verb+3+pl+pret+indic:gullu  # "cry out" ;
gjalla+verb+strong_III+verb+1+sg+pret+subj:gylla  # "cry out" ;
gjalla+verb+strong_III+verb+2+sg+pret+subj:gyllir  # "cry out" ;
gjalla+verb+strong_III+verb+3+sg+pret+subj:gylli  # "cry out" ;
gjalla+verb+strong_III+verb+1+pl+pret+subj:gyllim  # "cry out" ;
gjalla+verb+strong_III+verb+2+pl+pret+subj:gyllið  # "cry out" ;
gjalla+verb+strong_III+verb+3+pl+pret+subj:gylli  # "cry out" ;
gjalla+verb+strong_III+verb+1+pl+pret+indic+middle:gullumk  # "cry out" ;
gjalla+verb+strong_III+verb+2+pl+pret+indic+middle:gulluzk  # "cry out" ;
gjalla+verb+strong_III+verb+3+pl+pret+indic+middle:gullusk  # "cry out" ;
gjalla+verb+strong_III+verb+1+sg+pret+subj+middle:gyllumk  # "cry out" ;
gjalla+verb+strong_III+verb+2+sg+pret+subj+middle:gyllisk  # "cry out" ;
gjalla+verb+strong_III+verb+3+sg+pret+subj+middle:gyllisk  # "cry out" ;
gjalla+verb+strong_III+verb+1+pl+pret+subj+middle:gyllimk  # "cry out" ;
gjalla+verb+strong_III+verb+2+pl+pret+subj+middle:gyllizk  # "cry out" ;
gjalla+verb+strong_III+verb+3+pl+pret+subj+middle:gyllisk  # "cry out" ;
gjalla+verb+strong_III+pp+noun+masc:gollinn  # "cry out" ;
gjalla+verb+strong_III+pp+fem:gollin  # "cry out" ;
gjalla+verb+strong_III+pp+neut:gollit  # "cry out" ;
gjalla+verb+strong_III+pp+neut+middle:gollizk  # "cry out" ;
skjalla+verb+strong_III+verb+1+sg+pres+indic:skjell  # "resound" ;
skjalla+verb+strong_III+verb+2+sg+pres+indic:skjelll  # "resound" ;
skjalla+verb+strong_III+verb+3+sg+pres+indic:skjelll  # "resound" ;
skjalla+verb+strong_III+verb+1+pl+pres+indic:skjǫllum  # "resound" ;
skjalla+verb+strong_III+verb+2+pl+pres+indic:skjallið  # "resound" ;
skjalla+verb+strong_III+verb+3+pl+pres+indic:skjalla  # "resound" ;
skjalla+verb+strong_III+verb+1+sg+pres+subj:skjalla  # "resound" ;
skjalla+verb+strong_III+verb+2+sg+pres+subj:skjallir  # "resound" ;
skjalla+verb+strong_III+verb+3+sg+pres+subj:skjalli  # "resound" ;
skjalla+verb+strong_III+verb+1+pl+pres+subj:skjallim  # "resound" ;
skjalla+verb+strong_III+verb+2+pl+pres+subj:skjallið  # "resound" ;
skjalla+verb+strong_III+verb+3+pl+pres+subj:skjalli  # "resound" ;
skjalla+verb+strong_III+verb+2+sg+imper:skjall  # "resound" ;
skjalla+verb+strong_III+verb+1+pl+imper:skjǫllum  # "resound" ;
skjalla+verb+strong_III+verb+1+pl+imper:skjallið  # "resound" ;
skjalla+verb+strong_III+verb+1+sg+pres+indic+middle:skjǫllumk  # "resound" ;
skjalla+verb+strong_III+verb+2+sg+pres+indic+middle:skjellsk  # "resound" ;
skjalla+verb+strong_III+verb+3+sg+pres+indic+middle:skjellsk  # "resound" ;
skjalla+verb+strong_III+verb+1+pl+pres+indic+middle:skjǫllumk  # "resound" ;
skjalla+verb+strong_III+verb+2+pl+pres+indic+middle:skjallizk  # "resound" ;
skjalla+verb+strong_III+verb+3+pl+pres+indic+middle:skjallask  # "resound" ;
skjalla+verb+strong_III+verb+1+sg+pres+subj+middle:skjǫllumk  # "resound" ;
skjalla+verb+strong_III+verb+2+sg+pres+subj+middle:skjallisk  # "resound" ;
skjalla+verb+strong_III+verb+3+sg+pres+subj+middle:skjallisk  # "resound" ;
skjalla+verb+strong_III+verb+1+pl+pres+subj+middle:skjallimk  # "resound" ;
skjalla+verb+strong_III+verb+2+pl+pres+subj+middle:skjallizk  # "resound" ;
skjalla+verb+strong_III+verb+3+pl+pres+subj+middle:skjallisk  # "resound" ;
skjalla+verb+strong_III+verb+2+sg+imper+middle:skjallsk  # "resound" ;
skjalla+verb+strong_III+verb+1+pl+imper+middle:skjǫllumk  # "resound" ;
skjalla+verb+strong_III+verb+1+pl+imper+middle:skjallizk  # "resound" ;
skjalla+verb+strong_III+pres_part+middle:skjallandisk  # "resound" ;
skjalla+verb+strong_III+pres_part+nom+sg+masc:skjallandi  # "resound" ;
skjalla+verb+strong_III+pres_part+acc+sg+masc:skjallanda  # "resound" ;
skjalla+verb+strong_III+pres_part+gen+sg+masc:skjallanda  # "resound" ;
skjalla+verb+strong_III+pres_part+dat+sg+masc:skjallanda  # "resound" ;
skjalla+verb+strong_III+pres_part+nom+sg+fem:skjallandi  # "resound" ;
skjalla+verb+strong_III+pres_part+acc+sg+fem:skjallandi  # "resound" ;
skjalla+verb+strong_III+pres_part+gen+sg+fem:skjallandi  # "resound" ;
skjalla+verb+strong_III+pres_part+dat+sg+fem:skjallandi  # "resound" ;
skjalla+verb+strong_III+pres_part+nom+sg+neut:skjallanda  # "resound" ;
skjalla+verb+strong_III+pres_part+acc+sg+neut:skjallanda  # "resound" ;
skjalla+verb+strong_III+pres_part+gen+sg+neut:skjallanda  # "resound" ;
skjalla+verb+strong_III+pres_part+dat+sg+neut:skjallanda  # "resound" ;
skjalla+verb+strong_III+pres_part+nom+pl+masc:skjallandi  # "resound" ;
skjalla+verb+strong_III+pres_part+acc+pl+masc:skjallandi  # "resound" ;
skjalla+verb+strong_III+pres_part+gen+pl+masc:skjallandi  # "resound" ;
skjalla+verb+strong_III+pres_part+dat+pl+masc:skjǫllundum  # "resound" ;
skjalla+verb+strong_III+pres_part+nom+pl+fem:skjallandi  # "resound" ;
skjalla+verb+strong_III+pres_part+acc+pl+fem:skjallandi  # "resound" ;
skjalla+verb+strong_III+pres_part+gen+pl+fem:skjallandi  # "resound" ;
skjalla+verb+strong_III+pres_part+dat+pl+fem:skjǫllundum  # "resound" ;
skjalla+verb+strong_III+pres_part+nom+pl+neut:skjallandi  # "resound" ;
skjalla+verb+strong_III+pres_part+acc+pl+neut:skjallandi  # "resound" ;
skjalla+verb+strong_III+pres_part+gen+pl+neut:skjallandi  # "resound" ;
skjalla+verb+strong_III+pres_part+dat+pl+neut:skjǫllundum  # "resound" ;
skjalla+verb+strong_III+verb+1+sg+pret+indic:skall  # "resound" ;
skjalla+verb+strong_III+verb+2+sg+pret+indic:skallt  # "resound" ;
skjalla+verb+strong_III+verb+3+sg+pret+indic:skall  # "resound" ;
skjalla+verb+strong_III+verb+1+sg+pret+indic+middle:skallumk  # "resound" ;
skjalla+verb+strong_III+verb+2+sg+pret+indic+middle:skallzk  # "resound" ;
skjalla+verb+strong_III+verb+3+sg+pret+indic+middle:skallsk  # "resound" ;
skjalla+verb+strong_III+verb+1+pl+pret+indic:skullum  # "resound" ;
skjalla+verb+strong_III+verb+2+pl+pret+indic:skulluð  # "resound" ;
skjalla+verb+strong_III+verb+3+pl+pret+indic:skullu  # "resound" ;
skjalla+verb+strong_III+verb+1+sg+pret+subj:skylla  # "resound" ;
skjalla+verb+strong_III+verb+2+sg+pret+subj:skyllir  # "resound" ;
skjalla+verb+strong_III+verb+3+sg+pret+subj:skylli  # "resound" ;
skjalla+verb+strong_III+verb+1+pl+pret+subj:skyllim  # "resound" ;
skjalla+verb+strong_III+verb+2+pl+pret+subj:skyllið  # "resound" ;
skjalla+verb+strong_III+verb+3+pl+pret+subj:skylli  # "resound" ;
skjalla+verb+strong_III+verb+1+pl+pret+indic+middle:skullumk  # "resound" ;
skjalla+verb+strong_III+verb+2+pl+pret+indic+middle:skulluzk  # "resound" ;
skjalla+verb+strong_III+verb+3+pl+pret+indic+middle:skullusk  # "resound" ;
skjalla+verb+strong_III+verb+1+sg+pret+subj+middle:skyllumk  # "resound" ;
skjalla+verb+strong_III+verb+2+sg+pret+subj+middle:skyllisk  # "resound" ;
skjalla+verb+strong_III+verb+3+sg+pret+subj+middle:skyllisk  # "resound" ;
skjalla+verb+strong_III+verb+1+pl+pret+subj+middle:skyllimk  # "resound" ;
skjalla+verb+strong_III+verb+2+pl+pret+subj+middle:skyllizk  # "resound" ;
skjalla+verb+strong_III+verb+3+pl+pret+subj+middle:skyllisk  # "resound" ;
skjalla+verb+strong_III+pp+noun+masc:skollinn  # "resound" ;
skjalla+verb+strong_III+pp+fem:skollin  # "resound" ;
skjalla+verb+strong_III+pp+neut:skollit  # "resound" ;
skjalla+verb+strong_III+pp+neut+middle:skollizk  # "resound" ;
hjálpa+verb+strong_III+verb+1+sg+pres+indic:hjælp  # "help" ;
hjálpa+verb+strong_III+verb+2+sg+pres+indic:hjælpr  # "help" ;
hjálpa+verb+strong_III+verb+3+sg+pres+indic:hjælpr  # "help" ;
hjálpa+verb+strong_III+verb+1+pl+pres+indic:hjálpum  # "help" ;
hjálpa+verb+strong_III+verb+2+pl+pres+indic:hjálpið  # "help" ;
hjálpa+verb+strong_III+verb+3+pl+pres+indic:hjálpa  # "help" ;
hjálpa+verb+strong_III+verb+1+sg+pres+subj:hjálpa  # "help" ;
hjálpa+verb+strong_III+verb+2+sg+pres+subj:hjálpir  # "help" ;
hjálpa+verb+strong_III+verb+3+sg+pres+subj:hjálpi  # "help" ;
hjálpa+verb+strong_III+verb+1+pl+pres+subj:hjálpim  # "help" ;
hjálpa+verb+strong_III+verb+2+pl+pres+subj:hjálpið  # "help" ;
hjálpa+verb+strong_III+verb+3+pl+pres+subj:hjálpi  # "help" ;
hjálpa+verb+strong_III+verb+2+sg+imper:hjálp  # "help" ;
hjálpa+verb+strong_III+verb+1+pl+imper:hjálpum  # "help" ;
hjálpa+verb+strong_III+verb+1+pl+imper:hjálpið  # "help" ;
hjálpa+verb+strong_III+verb+1+sg+pres+indic+middle:hjálpumk  # "help" ;
hjálpa+verb+strong_III+verb+2+sg+pres+indic+middle:hjælpsk  # "help" ;
hjálpa+verb+strong_III+verb+3+sg+pres+indic+middle:hjælpsk  # "help" ;
hjálpa+verb+strong_III+verb+1+pl+pres+indic+middle:hjálpumk  # "help" ;
hjálpa+verb+strong_III+verb+2+pl+pres+indic+middle:hjálpizk  # "help" ;
hjálpa+verb+strong_III+verb+3+pl+pres+indic+middle:hjálpask  # "help" ;
hjálpa+verb+strong_III+verb+1+sg+pres+subj+middle:hjálpumk  # "help" ;
hjálpa+verb+strong_III+verb+2+sg+pres+subj+middle:hjálpisk  # "help" ;
hjálpa+verb+strong_III+verb+3+sg+pres+subj+middle:hjálpisk  # "help" ;
hjálpa+verb+strong_III+verb+1+pl+pres+subj+middle:hjálpimk  # "help" ;
hjálpa+verb+strong_III+verb+2+pl+pres+subj+middle:hjálpizk  # "help" ;
hjálpa+verb+strong_III+verb+3+pl+pres+subj+middle:hjálpisk  # "help" ;
hjálpa+verb+strong_III+verb+2+sg+imper+middle:hjálpsk  # "help" ;
hjálpa+verb+strong_III+verb+1+pl+imper+middle:hjálpumk  # "help" ;
hjálpa+verb+strong_III+verb+1+pl+imper+middle:hjálpizk  # "help" ;
hjálpa+verb+strong_III+pres_part+middle:hjálpandisk  # "help" ;
hjálpa+verb+strong_III+pres_part+nom+sg+masc:hjálpandi  # "help" ;
hjálpa+verb+strong_III+pres_part+acc+sg+masc:hjálpanda  # "help" ;
hjálpa+verb+strong_III+pres_part+gen+sg+masc:hjálpanda  # "help" ;
hjálpa+verb+strong_III+pres_part+dat+sg+masc:hjálpanda  # "help" ;
hjálpa+verb+strong_III+pres_part+nom+sg+fem:hjálpandi  # "help" ;
hjálpa+verb+strong_III+pres_part+acc+sg+fem:hjálpandi  # "help" ;
hjálpa+verb+strong_III+pres_part+gen+sg+fem:hjálpandi  # "help" ;
hjálpa+verb+strong_III+pres_part+dat+sg+fem:hjálpandi  # "help" ;
hjálpa+verb+strong_III+pres_part+nom+sg+neut:hjálpanda  # "help" ;
hjálpa+verb+strong_III+pres_part+acc+sg+neut:hjálpanda  # "help" ;
hjálpa+verb+strong_III+pres_part+gen+sg+neut:hjálpanda  # "help" ;
hjálpa+verb+strong_III+pres_part+dat+sg+neut:hjálpanda  # "help" ;
hjálpa+verb+strong_III+pres_part+nom+pl+masc:hjálpandi  # "help" ;
hjálpa+verb+strong_III+pres_part+acc+pl+masc:hjálpandi  # "help" ;
hjálpa+verb+strong_III+pres_part+gen+pl+masc:hjálpandi  # "help" ;
hjálpa+verb+strong_III+pres_part+dat+pl+masc:hjálpundum  # "help" ;
hjálpa+verb+strong_III+pres_part+nom+pl+fem:hjálpandi  # "help" ;
hjálpa+verb+strong_III+pres_part+acc+pl+fem:hjálpandi  # "help" ;
hjálpa+verb+strong_III+pres_part+gen+pl+fem:hjálpandi  # "help" ;
hjálpa+verb+strong_III+pres_part+dat+pl+fem:hjálpundum  # "help" ;
hjálpa+verb+strong_III+pres_part+nom+pl+neut:hjálpandi  # "help" ;
hjálpa+verb+strong_III+pres_part+acc+pl+neut:hjálpandi  # "help" ;
hjálpa+verb+strong_III+pres_part+gen+pl+neut:hjálpandi  # "help" ;
hjálpa+verb+strong_III+pres_part+dat+pl+neut:hjálpundum  # "help" ;
hjálpa+verb+strong_III+verb+1+sg+pret+indic:halp  # "help" ;
hjálpa+verb+strong_III+verb+2+sg+pret+indic:halpt  # "help" ;
hjálpa+verb+strong_III+verb+3+sg+pret+indic:halp  # "help" ;
hjálpa+verb+strong_III+verb+1+sg+pret+indic+middle:halpumk  # "help" ;
hjálpa+verb+strong_III+verb+2+sg+pret+indic+middle:halpzk  # "help" ;
hjálpa+verb+strong_III+verb+3+sg+pret+indic+middle:halpsk  # "help" ;
hjálpa+verb+strong_III+verb+1+pl+pret+indic:hulpum  # "help" ;
hjálpa+verb+strong_III+verb+2+pl+pret+indic:hulpuð  # "help" ;
hjálpa+verb+strong_III+verb+3+pl+pret+indic:hulpu  # "help" ;
hjálpa+verb+strong_III+verb+1+sg+pret+subj:hylpa  # "help" ;
hjálpa+verb+strong_III+verb+2+sg+pret+subj:hylpir  # "help" ;
hjálpa+verb+strong_III+verb+3+sg+pret+subj:hylpi  # "help" ;
hjálpa+verb+strong_III+verb+1+pl+pret+subj:hylpim  # "help" ;
hjálpa+verb+strong_III+verb+2+pl+pret+subj:hylpið  # "help" ;
hjálpa+verb+strong_III+verb+3+pl+pret+subj:hylpi  # "help" ;
hjálpa+verb+strong_III+verb+1+pl+pret+indic+middle:hulpumk  # "help" ;
hjálpa+verb+strong_III+verb+2+pl+pret+indic+middle:hulpuzk  # "help" ;
hjálpa+verb+strong_III+verb+3+pl+pret+indic+middle:hulpusk  # "help" ;
hjálpa+verb+strong_III+verb+1+sg+pret+subj+middle:hylpumk  # "help" ;
hjálpa+verb+strong_III+verb+2+sg+pret+subj+middle:hylpisk  # "help" ;
hjálpa+verb+strong_III+verb+3+sg+pret+subj+middle:hylpisk  # "help" ;
hjálpa+verb+strong_III+verb+1+pl+pret+subj+middle:hylpimk  # "help" ;
hjálpa+verb+strong_III+verb+2+pl+pret+subj+middle:hylpizk  # "help" ;
hjálpa+verb+strong_III+verb+3+pl+pret+subj+middle:hylpisk  # "help" ;
hjálpa+verb+strong_III+pp+noun+masc:holpinn  # "help" ;
hjálpa+verb+strong_III+pp+fem:holpin  # "help" ;
hjálpa+verb+strong_III+pp+neut:holpit  # "help" ;
hjálpa+verb+strong_III+pp+neut+middle:holpizk  # "help" ;
skjálfa+verb+strong_III+verb+1+sg+pres+indic:skjælf  # "tremble" ;
skjálfa+verb+strong_III+verb+2+sg+pres+indic:skjælfr  # "tremble" ;
skjálfa+verb+strong_III+verb+3+sg+pres+indic:skjælfr  # "tremble" ;
skjálfa+verb+strong_III+verb+1+pl+pres+indic:skjálfum  # "tremble" ;
skjálfa+verb+strong_III+verb+2+pl+pres+indic:skjálfið  # "tremble" ;
skjálfa+verb+strong_III+verb+3+pl+pres+indic:skjálfa  # "tremble" ;
skjálfa+verb+strong_III+verb+1+sg+pres+subj:skjálfa  # "tremble" ;
skjálfa+verb+strong_III+verb+2+sg+pres+subj:skjálfir  # "tremble" ;
skjálfa+verb+strong_III+verb+3+sg+pres+subj:skjálfi  # "tremble" ;
skjálfa+verb+strong_III+verb+1+pl+pres+subj:skjálfim  # "tremble" ;
skjálfa+verb+strong_III+verb+2+pl+pres+subj:skjálfið  # "tremble" ;
skjálfa+verb+strong_III+verb+3+pl+pres+subj:skjálfi  # "tremble" ;
skjálfa+verb+strong_III+verb+2+sg+imper:skjálf  # "tremble" ;
skjálfa+verb+strong_III+verb+1+pl+imper:skjálfum  # "tremble" ;
skjálfa+verb+strong_III+verb+1+pl+imper:skjálfið  # "tremble" ;
skjálfa+verb+strong_III+verb+1+sg+pres+indic+middle:skjálfumk  # "tremble" ;
skjálfa+verb+strong_III+verb+2+sg+pres+indic+middle:skjælfsk  # "tremble" ;
skjálfa+verb+strong_III+verb+3+sg+pres+indic+middle:skjælfsk  # "tremble" ;
skjálfa+verb+strong_III+verb+1+pl+pres+indic+middle:skjálfumk  # "tremble" ;
skjálfa+verb+strong_III+verb+2+pl+pres+indic+middle:skjálfizk  # "tremble" ;
skjálfa+verb+strong_III+verb+3+pl+pres+indic+middle:skjálfask  # "tremble" ;
skjálfa+verb+strong_III+verb+1+sg+pres+subj+middle:skjálfumk  # "tremble" ;
skjálfa+verb+strong_III+verb+2+sg+pres+subj+middle:skjálfisk  # "tremble" ;
skjálfa+verb+strong_III+verb+3+sg+pres+subj+middle:skjálfisk  # "tremble" ;
skjálfa+verb+strong_III+verb+1+pl+pres+subj+middle:skjálfimk  # "tremble" ;
skjálfa+verb+strong_III+verb+2+pl+pres+subj+middle:skjálfizk  # "tremble" ;
skjálfa+verb+strong_III+verb+3+pl+pres+subj+middle:skjálfisk  # "tremble" ;
skjálfa+verb+strong_III+verb+2+sg+imper+middle:skjálfsk  # "tremble" ;
skjálfa+verb+strong_III+verb+1+pl+imper+middle:skjálfumk  # "tremble" ;
skjálfa+verb+strong_III+verb+1+pl+imper+middle:skjálfizk  # "tremble" ;
skjálfa+verb+strong_III+pres_part+middle:skjálfandisk  # "tremble" ;
skjálfa+verb+strong_III+pres_part+nom+sg+masc:skjálfandi  # "tremble" ;
skjálfa+verb+strong_III+pres_part+acc+sg+masc:skjálfanda  # "tremble" ;
skjálfa+verb+strong_III+pres_part+gen+sg+masc:skjálfanda  # "tremble" ;
skjálfa+verb+strong_III+pres_part+dat+sg+masc:skjálfanda  # "tremble" ;
skjálfa+verb+strong_III+pres_part+nom+sg+fem:skjálfandi  # "tremble" ;
skjálfa+verb+strong_III+pres_part+acc+sg+fem:skjálfandi  # "tremble" ;
skjálfa+verb+strong_III+pres_part+gen+sg+fem:skjálfandi  # "tremble" ;
skjálfa+verb+strong_III+pres_part+dat+sg+fem:skjálfandi  # "tremble" ;
skjálfa+verb+strong_III+pres_part+nom+sg+neut:skjálfanda  # "tremble" ;
skjálfa+verb+strong_III+pres_part+acc+sg+neut:skjálfanda  # "tremble" ;
skjálfa+verb+strong_III+pres_part+gen+sg+neut:skjálfanda  # "tremble" ;
skjálfa+verb+strong_III+pres_part+dat+sg+neut:skjálfanda  # "tremble" ;
skjálfa+verb+strong_III+pres_part+nom+pl+masc:skjálfandi  # "tremble" ;
skjálfa+verb+strong_III+pres_part+acc+pl+masc:skjálfandi  # "tremble" ;
skjálfa+verb+strong_III+pres_part+gen+pl+masc:skjálfandi  # "tremble" ;
skjálfa+verb+strong_III+pres_part+dat+pl+masc:skjálfundum  # "tremble" ;
skjálfa+verb+strong_III+pres_part+nom+pl+fem:skjálfandi  # "tremble" ;
skjálfa+verb+strong_III+pres_part+acc+pl+fem:skjálfandi  # "tremble" ;
skjálfa+verb+strong_III+pres_part+gen+pl+fem:skjálfandi  # "tremble" ;
skjálfa+verb+strong_III+pres_part+dat+pl+fem:skjálfundum  # "tremble" ;
skjálfa+verb+strong_III+pres_part+nom+pl+neut:skjálfandi  # "tremble" ;
skjálfa+verb+strong_III+pres_part+acc+pl+neut:skjálfandi  # "tremble" ;
skjálfa+verb+strong_III+pres_part+gen+pl+neut:skjálfandi  # "tremble" ;
skjálfa+verb+strong_III+pres_part+dat+pl+neut:skjálfundum  # "tremble" ;
skjálfa+verb+strong_III+verb+1+sg+pret+indic:skalf  # "tremble" ;
skjálfa+verb+strong_III+verb+2+sg+pret+indic:skalft  # "tremble" ;
skjálfa+verb+strong_III+verb+3+sg+pret+indic:skalf  # "tremble" ;
skjálfa+verb+strong_III+verb+1+sg+pret+indic+middle:skalfumk  # "tremble" ;
skjálfa+verb+strong_III+verb+2+sg+pret+indic+middle:skalfzk  # "tremble" ;
skjálfa+verb+strong_III+verb+3+sg+pret+indic+middle:skalfsk  # "tremble" ;
skjálfa+verb+strong_III+verb+1+pl+pret+indic:skulfum  # "tremble" ;
skjálfa+verb+strong_III+verb+2+pl+pret+indic:skulfuð  # "tremble" ;
skjálfa+verb+strong_III+verb+3+pl+pret+indic:skulfu  # "tremble" ;
skjálfa+verb+strong_III+verb+1+sg+pret+subj:skylfa  # "tremble" ;
skjálfa+verb+strong_III+verb+2+sg+pret+subj:skylfir  # "tremble" ;
skjálfa+verb+strong_III+verb+3+sg+pret+subj:skylfi  # "tremble" ;
skjálfa+verb+strong_III+verb+1+pl+pret+subj:skylfim  # "tremble" ;
skjálfa+verb+strong_III+verb+2+pl+pret+subj:skylfið  # "tremble" ;
skjálfa+verb+strong_III+verb+3+pl+pret+subj:skylfi  # "tremble" ;
skjálfa+verb+strong_III+verb+1+pl+pret+indic+middle:skulfumk  # "tremble" ;
skjálfa+verb+strong_III+verb+2+pl+pret+indic+middle:skulfuzk  # "tremble" ;
skjálfa+verb+strong_III+verb+3+pl+pret+indic+middle:skulfusk  # "tremble" ;
skjálfa+verb+strong_III+verb+1+sg+pret+subj+middle:skylfumk  # "tremble" ;
skjálfa+verb+strong_III+verb+2+sg+pret+subj+middle:skylfisk  # "tremble" ;
skjálfa+verb+strong_III+verb+3+sg+pret+subj+middle:skylfisk  # "tremble" ;
skjálfa+verb+strong_III+verb+1+pl+pret+subj+middle:skylfimk  # "tremble" ;
skjálfa+verb+strong_III+verb+2+pl+pret+subj+middle:skylfizk  # "tremble" ;
skjálfa+verb+strong_III+verb+3+pl+pret+subj+middle:skylfisk  # "tremble" ;
skjálfa+verb+strong_III+pp+noun+masc:skolfinn  # "tremble" ;
skjálfa+verb+strong_III+pp+fem:skolfin  # "tremble" ;
skjálfa+verb+strong_III+pp+neut:skolfit  # "tremble" ;
skjálfa+verb+strong_III+pp+neut+middle:skolfizk  # "tremble" ;
gjalda+verb+strong_III+verb+1+sg+pres+indic:gjeld  # "pay for" ;
gjalda+verb+strong_III+verb+2+sg+pres+indic:gjeldr  # "pay for" ;
gjalda+verb+strong_III+verb+3+sg+pres+indic:gjeldr  # "pay for" ;
gjalda+verb+strong_III+verb+1+pl+pres+indic:gjǫldum  # "pay for" ;
gjalda+verb+strong_III+verb+2+pl+pres+indic:gjaldið  # "pay for" ;
gjalda+verb+strong_III+verb+3+pl+pres+indic:gjalda  # "pay for" ;
gjalda+verb+strong_III+verb+1+sg+pres+subj:gjalda  # "pay for" ;
gjalda+verb+strong_III+verb+2+sg+pres+subj:gjaldir  # "pay for" ;
gjalda+verb+strong_III+verb+3+sg+pres+subj:gjaldi  # "pay for" ;
gjalda+verb+strong_III+verb+1+pl+pres+subj:gjaldim  # "pay for" ;
gjalda+verb+strong_III+verb+2+pl+pres+subj:gjaldið  # "pay for" ;
gjalda+verb+strong_III+verb+3+pl+pres+subj:gjaldi  # "pay for" ;
gjalda+verb+strong_III+verb+2+sg+imper:gjald  # "pay for" ;
gjalda+verb+strong_III+verb+1+pl+imper:gjǫldum  # "pay for" ;
gjalda+verb+strong_III+verb+1+pl+imper:gjaldið  # "pay for" ;
gjalda+verb+strong_III+verb+1+sg+pres+indic+middle:gjǫldumk  # "pay for" ;
gjalda+verb+strong_III+verb+2+sg+pres+indic+middle:gjeldsk  # "pay for" ;
gjalda+verb+strong_III+verb+3+sg+pres+indic+middle:gjeldsk  # "pay for" ;
gjalda+verb+strong_III+verb+1+pl+pres+indic+middle:gjǫldumk  # "pay for" ;
gjalda+verb+strong_III+verb+2+pl+pres+indic+middle:gjaldizk  # "pay for" ;
gjalda+verb+strong_III+verb+3+pl+pres+indic+middle:gjaldask  # "pay for" ;
gjalda+verb+strong_III+verb+1+sg+pres+subj+middle:gjǫldumk  # "pay for" ;
gjalda+verb+strong_III+verb+2+sg+pres+subj+middle:gjaldisk  # "pay for" ;
gjalda+verb+strong_III+verb+3+sg+pres+subj+middle:gjaldisk  # "pay for" ;
gjalda+verb+strong_III+verb+1+pl+pres+subj+middle:gjaldimk  # "pay for" ;
gjalda+verb+strong_III+verb+2+pl+pres+subj+middle:gjaldizk  # "pay for" ;
gjalda+verb+strong_III+verb+3+pl+pres+subj+middle:gjaldisk  # "pay for" ;
gjalda+verb+strong_III+verb+2+sg+imper+middle:gjaldsk  # "pay for" ;
gjalda+verb+strong_III+verb+1+pl+imper+middle:gjǫldumk  # "pay for" ;
gjalda+verb+strong_III+verb+1+pl+imper+middle:gjaldizk  # "pay for" ;
gjalda+verb+strong_III+pres_part+middle:gjaldandisk  # "pay for" ;
gjalda+verb+strong_III+pres_part+nom+sg+masc:gjaldandi  # "pay for" ;
gjalda+verb+strong_III+pres_part+acc+sg+masc:gjaldanda  # "pay for" ;
gjalda+verb+strong_III+pres_part+gen+sg+masc:gjaldanda  # "pay for" ;
gjalda+verb+strong_III+pres_part+dat+sg+masc:gjaldanda  # "pay for" ;
gjalda+verb+strong_III+pres_part+nom+sg+fem:gjaldandi  # "pay for" ;
gjalda+verb+strong_III+pres_part+acc+sg+fem:gjaldandi  # "pay for" ;
gjalda+verb+strong_III+pres_part+gen+sg+fem:gjaldandi  # "pay for" ;
gjalda+verb+strong_III+pres_part+dat+sg+fem:gjaldandi  # "pay for" ;
gjalda+verb+strong_III+pres_part+nom+sg+neut:gjaldanda  # "pay for" ;
gjalda+verb+strong_III+pres_part+acc+sg+neut:gjaldanda  # "pay for" ;
gjalda+verb+strong_III+pres_part+gen+sg+neut:gjaldanda  # "pay for" ;
gjalda+verb+strong_III+pres_part+dat+sg+neut:gjaldanda  # "pay for" ;
gjalda+verb+strong_III+pres_part+nom+pl+masc:gjaldandi  # "pay for" ;
gjalda+verb+strong_III+pres_part+acc+pl+masc:gjaldandi  # "pay for" ;
gjalda+verb+strong_III+pres_part+gen+pl+masc:gjaldandi  # "pay for" ;
gjalda+verb+strong_III+pres_part+dat+pl+masc:gjǫldundum  # "pay for" ;
gjalda+verb+strong_III+pres_part+nom+pl+fem:gjaldandi  # "pay for" ;
gjalda+verb+strong_III+pres_part+acc+pl+fem:gjaldandi  # "pay for" ;
gjalda+verb+strong_III+pres_part+gen+pl+fem:gjaldandi  # "pay for" ;
gjalda+verb+strong_III+pres_part+dat+pl+fem:gjǫldundum  # "pay for" ;
gjalda+verb+strong_III+pres_part+nom+pl+neut:gjaldandi  # "pay for" ;
gjalda+verb+strong_III+pres_part+acc+pl+neut:gjaldandi  # "pay for" ;
gjalda+verb+strong_III+pres_part+gen+pl+neut:gjaldandi  # "pay for" ;
gjalda+verb+strong_III+pres_part+dat+pl+neut:gjǫldundum  # "pay for" ;
gjalda+verb+strong_III+verb+1+sg+pret+indic:galt  # "pay for" ;
gjalda+verb+strong_III+verb+2+sg+pret+indic:galzt  # "pay for" ;
gjalda+verb+strong_III+verb+3+sg+pret+indic:galt  # "pay for" ;
gjalda+verb+strong_III+verb+1+sg+pret+indic+middle:galtumk  # "pay for" ;
gjalda+verb+strong_III+verb+2+sg+pret+indic+middle:galtzk  # "pay for" ;
gjalda+verb+strong_III+verb+3+sg+pret+indic+middle:galtsk  # "pay for" ;
gjalda+verb+strong_III+verb+1+pl+pret+indic:guldum  # "pay for" ;
gjalda+verb+strong_III+verb+2+pl+pret+indic:gulduð  # "pay for" ;
gjalda+verb+strong_III+verb+3+pl+pret+indic:guldu  # "pay for" ;
gjalda+verb+strong_III+verb+1+sg+pret+subj:gylda  # "pay for" ;
gjalda+verb+strong_III+verb+2+sg+pret+subj:gyldir  # "pay for" ;
gjalda+verb+strong_III+verb+3+sg+pret+subj:gyldi  # "pay for" ;
gjalda+verb+strong_III+verb+1+pl+pret+subj:gyldim  # "pay for" ;
gjalda+verb+strong_III+verb+2+pl+pret+subj:gyldið  # "pay for" ;
gjalda+verb+strong_III+verb+3+pl+pret+subj:gyldi  # "pay for" ;
gjalda+verb+strong_III+verb+1+pl+pret+indic+middle:guldumk  # "pay for" ;
gjalda+verb+strong_III+verb+2+pl+pret+indic+middle:gulduzk  # "pay for" ;
gjalda+verb+strong_III+verb+3+pl+pret+indic+middle:guldusk  # "pay for" ;
gjalda+verb+strong_III+verb+1+sg+pret+subj+middle:gyldumk  # "pay for" ;
gjalda+verb+strong_III+verb+2+sg+pret+subj+middle:gyldisk  # "pay for" ;
gjalda+verb+strong_III+verb+3+sg+pret+subj+middle:gyldisk  # "pay for" ;
gjalda+verb+strong_III+verb+1+pl+pret+subj+middle:gyldimk  # "pay for" ;
gjalda+verb+strong_III+verb+2+pl+pret+subj+middle:gyldizk  # "pay for" ;
gjalda+verb+strong_III+verb+3+pl+pret+subj+middle:gyldisk  # "pay for" ;
gjalda+verb+strong_III+pp+noun+masc:goldinn  # "pay for" ;
gjalda+verb+strong_III+pp+fem:goldin  # "pay for" ;
gjalda+verb+strong_III+pp+neut:goldit  # "pay for" ;
gjalda+verb+strong_III+pp+neut+middle:goldizk  # "pay for" ;
bregða+verb+strong_III+verb+1+sg+pres+indic:bregð  # "move suddenly/violently" ;
bregða+verb+strong_III+verb+2+sg+pres+indic:bregðr  # "move suddenly/violently" ;
bregða+verb+strong_III+verb+3+sg+pres+indic:bregðr  # "move suddenly/violently" ;
bregða+verb+strong_III+verb+1+pl+pres+indic:bregðum  # "move suddenly/violently" ;
bregða+verb+strong_III+verb+2+pl+pres+indic:bregðið  # "move suddenly/violently" ;
bregða+verb+strong_III+verb+3+pl+pres+indic:bregða  # "move suddenly/violently" ;
bregða+verb+strong_III+verb+1+sg+pres+subj:bregða  # "move suddenly/violently" ;
bregða+verb+strong_III+verb+2+sg+pres+subj:bregðir  # "move suddenly/violently" ;
bregða+verb+strong_III+verb+3+sg+pres+subj:bregði  # "move suddenly/violently" ;
bregða+verb+strong_III+verb+1+pl+pres+subj:bregðim  # "move suddenly/violently" ;
bregða+verb+strong_III+verb+2+pl+pres+subj:bregðið  # "move suddenly/violently" ;
bregða+verb+strong_III+verb+3+pl+pres+subj:bregði  # "move suddenly/violently" ;
bregða+verb+strong_III+verb+2+sg+imper:bregð  # "move suddenly/violently" ;
bregða+verb+strong_III+verb+1+pl+imper:bregðum  # "move suddenly/violently" ;
bregða+verb+strong_III+verb+1+pl+imper:bregðið  # "move suddenly/violently" ;
bregða+verb+strong_III+verb+1+sg+pres+indic+middle:bregðumk  # "move suddenly/violently" ;
bregða+verb+strong_III+verb+2+sg+pres+indic+middle:bregðsk  # "move suddenly/violently" ;
bregða+verb+strong_III+verb+3+sg+pres+indic+middle:bregðsk  # "move suddenly/violently" ;
bregða+verb+strong_III+verb+1+pl+pres+indic+middle:bregðumk  # "move suddenly/violently" ;
bregða+verb+strong_III+verb+2+pl+pres+indic+middle:bregðizk  # "move suddenly/violently" ;
bregða+verb+strong_III+verb+3+pl+pres+indic+middle:bregðask  # "move suddenly/violently" ;
bregða+verb+strong_III+verb+1+sg+pres+subj+middle:bregðumk  # "move suddenly/violently" ;
bregða+verb+strong_III+verb+2+sg+pres+subj+middle:bregðisk  # "move suddenly/violently" ;
bregða+verb+strong_III+verb+3+sg+pres+subj+middle:bregðisk  # "move suddenly/violently" ;
bregða+verb+strong_III+verb+1+pl+pres+subj+middle:bregðimk  # "move suddenly/violently" ;
bregða+verb+strong_III+verb+2+pl+pres+subj+middle:bregðizk  # "move suddenly/violently" ;
bregða+verb+strong_III+verb+3+pl+pres+subj+middle:bregðisk  # "move suddenly/violently" ;
bregða+verb+strong_III+verb+2+sg+imper+middle:bregðsk  # "move suddenly/violently" ;
bregða+verb+strong_III+verb+1+pl+imper+middle:bregðumk  # "move suddenly/violently" ;
bregða+verb+strong_III+verb+1+pl+imper+middle:bregðizk  # "move suddenly/violently" ;
bregða+verb+strong_III+pres_part+middle:bregðandisk  # "move suddenly/violently" ;
bregða+verb+strong_III+pres_part+nom+sg+masc:bregðandi  # "move suddenly/violently" ;
bregða+verb+strong_III+pres_part+acc+sg+masc:bregðanda  # "move suddenly/violently" ;
bregða+verb+strong_III+pres_part+gen+sg+masc:bregðanda  # "move suddenly/violently" ;
bregða+verb+strong_III+pres_part+dat+sg+masc:bregðanda  # "move suddenly/violently" ;
bregða+verb+strong_III+pres_part+nom+sg+fem:bregðandi  # "move suddenly/violently" ;
bregða+verb+strong_III+pres_part+acc+sg+fem:bregðandi  # "move suddenly/violently" ;
bregða+verb+strong_III+pres_part+gen+sg+fem:bregðandi  # "move suddenly/violently" ;
bregða+verb+strong_III+pres_part+dat+sg+fem:bregðandi  # "move suddenly/violently" ;
bregða+verb+strong_III+pres_part+nom+sg+neut:bregðanda  # "move suddenly/violently" ;
bregða+verb+strong_III+pres_part+acc+sg+neut:bregðanda  # "move suddenly/violently" ;
bregða+verb+strong_III+pres_part+gen+sg+neut:bregðanda  # "move suddenly/violently" ;
bregða+verb+strong_III+pres_part+dat+sg+neut:bregðanda  # "move suddenly/violently" ;
bregða+verb+strong_III+pres_part+nom+pl+masc:bregðandi  # "move suddenly/violently" ;
bregða+verb+strong_III+pres_part+acc+pl+masc:bregðandi  # "move suddenly/violently" ;
bregða+verb+strong_III+pres_part+gen+pl+masc:bregðandi  # "move suddenly/violently" ;
bregða+verb+strong_III+pres_part+dat+pl+masc:bregðundum  # "move suddenly/violently" ;
bregða+verb+strong_III+pres_part+nom+pl+fem:bregðandi  # "move suddenly/violently" ;
bregða+verb+strong_III+pres_part+acc+pl+fem:bregðandi  # "move suddenly/violently" ;
bregða+verb+strong_III+pres_part+gen+pl+fem:bregðandi  # "move suddenly/violently" ;
bregða+verb+strong_III+pres_part+dat+pl+fem:bregðundum  # "move suddenly/violently" ;
bregða+verb+strong_III+pres_part+nom+pl+neut:bregðandi  # "move suddenly/violently" ;
bregða+verb+strong_III+pres_part+acc+pl+neut:bregðandi  # "move suddenly/violently" ;
bregða+verb+strong_III+pres_part+gen+pl+neut:bregðandi  # "move suddenly/violently" ;
bregða+verb+strong_III+pres_part+dat+pl+neut:bregðundum  # "move suddenly/violently" ;
bregða+verb+strong_III+verb+1+sg+pret+indic:brá  # "move suddenly/violently" ;
bregða+verb+strong_III+verb+2+sg+pret+indic:brátt  # "move suddenly/violently" ;
bregða+verb+strong_III+verb+3+sg+pret+indic:brá  # "move suddenly/violently" ;
bregða+verb+strong_III+verb+1+sg+pret+indic+middle:bráumk  # "move suddenly/violently" ;
bregða+verb+strong_III+verb+2+sg+pret+indic+middle:brázk  # "move suddenly/violently" ;
bregða+verb+strong_III+verb+3+sg+pret+indic+middle:brásk  # "move suddenly/violently" ;
bregða+verb+strong_III+verb+1+pl+pret+indic:brugðum  # "move suddenly/violently" ;
bregða+verb+strong_III+verb+2+pl+pret+indic:brugðuð  # "move suddenly/violently" ;
bregða+verb+strong_III+verb+3+pl+pret+indic:brugðu  # "move suddenly/violently" ;
bregða+verb+strong_III+verb+1+sg+pret+subj:brygða  # "move suddenly/violently" ;
bregða+verb+strong_III+verb+2+sg+pret+subj:brygðir  # "move suddenly/violently" ;
bregða+verb+strong_III+verb+3+sg+pret+subj:brygði  # "move suddenly/violently" ;
bregða+verb+strong_III+verb+1+pl+pret+subj:brygðim  # "move suddenly/violently" ;
bregða+verb+strong_III+verb+2+pl+pret+subj:brygðið  # "move suddenly/violently" ;
bregða+verb+strong_III+verb+3+pl+pret+subj:brygði  # "move suddenly/violently" ;
bregða+verb+strong_III+verb+1+pl+pret+indic+middle:brugðumk  # "move suddenly/violently" ;
bregða+verb+strong_III+verb+2+pl+pret+indic+middle:brugðuzk  # "move suddenly/violently" ;
bregða+verb+strong_III+verb+3+pl+pret+indic+middle:brugðusk  # "move suddenly/violently" ;
bregða+verb+strong_III+verb+1+sg+pret+subj+middle:brygðumk  # "move suddenly/violently" ;
bregða+verb+strong_III+verb+2+sg+pret+subj+middle:brygðisk  # "move suddenly/violently" ;
bregða+verb+strong_III+verb+3+sg+pret+subj+middle:brygðisk  # "move suddenly/violently" ;
bregða+verb+strong_III+verb+1+pl+pret+subj+middle:brygðimk  # "move suddenly/violently" ;
bregða+verb+strong_III+verb+2+pl+pret+subj+middle:brygðizk  # "move suddenly/violently" ;
bregða+verb+strong_III+verb+3+pl+pret+subj+middle:brygðisk  # "move suddenly/violently" ;
bregða+verb+strong_III+pp+noun+masc:brugðinn  # "move suddenly/violently" ;
bregða+verb+strong_III+pp+fem:brugðin  # "move suddenly/violently" ;
bregða+verb+strong_III+pp+neut:brugðit  # "move suddenly/violently" ;
bregða+verb+strong_III+pp+neut+middle:brugðizk  # "move suddenly/violently" ;
sporna+verb+strong_III+verb+1+sg+pres+indic:spørn  # "kick, trample" ;
sporna+verb+strong_III+verb+2+sg+pres+indic:spørnn  # "kick, trample" ;
sporna+verb+strong_III+verb+3+sg+pres+indic:spørnn  # "kick, trample" ;
sporna+verb+strong_III+verb+1+pl+pres+indic:spornum  # "kick, trample" ;
sporna+verb+strong_III+verb+2+pl+pres+indic:spornið  # "kick, trample" ;
sporna+verb+strong_III+verb+3+pl+pres+indic:sporna  # "kick, trample" ;
sporna+verb+strong_III+verb+1+sg+pres+subj:sporna  # "kick, trample" ;
sporna+verb+strong_III+verb+2+sg+pres+subj:spornir  # "kick, trample" ;
sporna+verb+strong_III+verb+3+sg+pres+subj:sporni  # "kick, trample" ;
sporna+verb+strong_III+verb+1+pl+pres+subj:spornim  # "kick, trample" ;
sporna+verb+strong_III+verb+2+pl+pres+subj:spornið  # "kick, trample" ;
sporna+verb+strong_III+verb+3+pl+pres+subj:sporni  # "kick, trample" ;
sporna+verb+strong_III+verb+2+sg+imper:sporn  # "kick, trample" ;
sporna+verb+strong_III+verb+1+pl+imper:spornum  # "kick, trample" ;
sporna+verb+strong_III+verb+1+pl+imper:spornið  # "kick, trample" ;
sporna+verb+strong_III+verb+1+sg+pres+indic+middle:spornumk  # "kick, trample" ;
sporna+verb+strong_III+verb+2+sg+pres+indic+middle:spørnsk  # "kick, trample" ;
sporna+verb+strong_III+verb+3+sg+pres+indic+middle:spørnsk  # "kick, trample" ;
sporna+verb+strong_III+verb+1+pl+pres+indic+middle:spornumk  # "kick, trample" ;
sporna+verb+strong_III+verb+2+pl+pres+indic+middle:spornizk  # "kick, trample" ;
sporna+verb+strong_III+verb+3+pl+pres+indic+middle:spornask  # "kick, trample" ;
sporna+verb+strong_III+verb+1+sg+pres+subj+middle:spornumk  # "kick, trample" ;
sporna+verb+strong_III+verb+2+sg+pres+subj+middle:spornisk  # "kick, trample" ;
sporna+verb+strong_III+verb+3+sg+pres+subj+middle:spornisk  # "kick, trample" ;
sporna+verb+strong_III+verb+1+pl+pres+subj+middle:spornimk  # "kick, trample" ;
sporna+verb+strong_III+verb+2+pl+pres+subj+middle:spornizk  # "kick, trample" ;
sporna+verb+strong_III+verb+3+pl+pres+subj+middle:spornisk  # "kick, trample" ;
sporna+verb+strong_III+verb+2+sg+imper+middle:spornsk  # "kick, trample" ;
sporna+verb+strong_III+verb+1+pl+imper+middle:spornumk  # "kick, trample" ;
sporna+verb+strong_III+verb+1+pl+imper+middle:spornizk  # "kick, trample" ;
sporna+verb+strong_III+pres_part+middle:spornandisk  # "kick, trample" ;
sporna+verb+strong_III+pres_part+nom+sg+masc:spornandi  # "kick, trample" ;
sporna+verb+strong_III+pres_part+acc+sg+masc:spornanda  # "kick, trample" ;
sporna+verb+strong_III+pres_part+gen+sg+masc:spornanda  # "kick, trample" ;
sporna+verb+strong_III+pres_part+dat+sg+masc:spornanda  # "kick, trample" ;
sporna+verb+strong_III+pres_part+nom+sg+fem:spornandi  # "kick, trample" ;
sporna+verb+strong_III+pres_part+acc+sg+fem:spornandi  # "kick, trample" ;
sporna+verb+strong_III+pres_part+gen+sg+fem:spornandi  # "kick, trample" ;
sporna+verb+strong_III+pres_part+dat+sg+fem:spornandi  # "kick, trample" ;
sporna+verb+strong_III+pres_part+nom+sg+neut:spornanda  # "kick, trample" ;
sporna+verb+strong_III+pres_part+acc+sg+neut:spornanda  # "kick, trample" ;
sporna+verb+strong_III+pres_part+gen+sg+neut:spornanda  # "kick, trample" ;
sporna+verb+strong_III+pres_part+dat+sg+neut:spornanda  # "kick, trample" ;
sporna+verb+strong_III+pres_part+nom+pl+masc:spornandi  # "kick, trample" ;
sporna+verb+strong_III+pres_part+acc+pl+masc:spornandi  # "kick, trample" ;
sporna+verb+strong_III+pres_part+gen+pl+masc:spornandi  # "kick, trample" ;
sporna+verb+strong_III+pres_part+dat+pl+masc:spornundum  # "kick, trample" ;
sporna+verb+strong_III+pres_part+nom+pl+fem:spornandi  # "kick, trample" ;
sporna+verb+strong_III+pres_part+acc+pl+fem:spornandi  # "kick, trample" ;
sporna+verb+strong_III+pres_part+gen+pl+fem:spornandi  # "kick, trample" ;
sporna+verb+strong_III+pres_part+dat+pl+fem:spornundum  # "kick, trample" ;
sporna+verb+strong_III+pres_part+nom+pl+neut:spornandi  # "kick, trample" ;
sporna+verb+strong_III+pres_part+acc+pl+neut:spornandi  # "kick, trample" ;
sporna+verb+strong_III+pres_part+gen+pl+neut:spornandi  # "kick, trample" ;
sporna+verb+strong_III+pres_part+dat+pl+neut:spornundum  # "kick, trample" ;
sporna+verb+strong_III+verb+1+sg+pret+indic:sparn  # "kick, trample" ;
sporna+verb+strong_III+verb+2+sg+pret+indic:sparnt  # "kick, trample" ;
sporna+verb+strong_III+verb+3+sg+pret+indic:sparn  # "kick, trample" ;
sporna+verb+strong_III+verb+1+sg+pret+indic+middle:sparnumk  # "kick, trample" ;
sporna+verb+strong_III+verb+2+sg+pret+indic+middle:sparnzk  # "kick, trample" ;
sporna+verb+strong_III+verb+3+sg+pret+indic+middle:sparnsk  # "kick, trample" ;
sporna+verb+strong_III+verb+1+pl+pret+indic:spurnum  # "kick, trample" ;
sporna+verb+strong_III+verb+2+pl+pret+indic:spurnuð  # "kick, trample" ;
sporna+verb+strong_III+verb+3+pl+pret+indic:spurnu  # "kick, trample" ;
sporna+verb+strong_III+verb+1+sg+pret+subj:spyrna  # "kick, trample" ;
sporna+verb+strong_III+verb+2+sg+pret+subj:spyrnir  # "kick, trample" ;
sporna+verb+strong_III+verb+3+sg+pret+subj:spyrni  # "kick, trample" ;
sporna+verb+strong_III+verb+1+pl+pret+subj:spyrnim  # "kick, trample" ;
sporna+verb+strong_III+verb+2+pl+pret+subj:spyrnið  # "kick, trample" ;
sporna+verb+strong_III+verb+3+pl+pret+subj:spyrni  # "kick, trample" ;
sporna+verb+strong_III+verb+1+pl+pret+indic+middle:spurnumk  # "kick, trample" ;
sporna+verb+strong_III+verb+2+pl+pret+indic+middle:spurnuzk  # "kick, trample" ;
sporna+verb+strong_III+verb+3+pl+pret+indic+middle:spurnusk  # "kick, trample" ;
sporna+verb+strong_III+verb+1+sg+pret+subj+middle:spyrnumk  # "kick, trample" ;
sporna+verb+strong_III+verb+2+sg+pret+subj+middle:spyrnisk  # "kick, trample" ;
sporna+verb+strong_III+verb+3+sg+pret+subj+middle:spyrnisk  # "kick, trample" ;
sporna+verb+strong_III+verb+1+pl+pret+subj+middle:spyrnimk  # "kick, trample" ;
sporna+verb+strong_III+verb+2+pl+pret+subj+middle:spyrnizk  # "kick, trample" ;
sporna+verb+strong_III+verb+3+pl+pret+subj+middle:spyrnisk  # "kick, trample" ;
bera+verb+strong_IV+verb+1+sg+pres+indic:ber  # "carry, bear" ;
bera+verb+strong_IV+verb+2+sg+pres+indic:berr  # "carry, bear" ;
bera+verb+strong_IV+verb+3+sg+pres+indic:berr  # "carry, bear" ;
bera+verb+strong_IV+verb+1+pl+pres+indic:berum  # "carry, bear" ;
bera+verb+strong_IV+verb+2+pl+pres+indic:berið  # "carry, bear" ;
bera+verb+strong_IV+verb+3+pl+pres+indic:bera  # "carry, bear" ;
bera+verb+strong_IV+verb+1+sg+pres+subj:bera  # "carry, bear" ;
bera+verb+strong_IV+verb+2+sg+pres+subj:berir  # "carry, bear" ;
bera+verb+strong_IV+verb+3+sg+pres+subj:beri  # "carry, bear" ;
bera+verb+strong_IV+verb+1+pl+pres+subj:berim  # "carry, bear" ;
bera+verb+strong_IV+verb+2+pl+pres+subj:berið  # "carry, bear" ;
bera+verb+strong_IV+verb+3+pl+pres+subj:beri  # "carry, bear" ;
bera+verb+strong_IV+verb+2+sg+imper:ber  # "carry, bear" ;
bera+verb+strong_IV+verb+1+pl+imper:berum  # "carry, bear" ;
bera+verb+strong_IV+verb+1+pl+imper:berið  # "carry, bear" ;
bera+verb+strong_IV+verb+1+sg+pres+indic+middle:berumk  # "carry, bear" ;
bera+verb+strong_IV+verb+2+sg+pres+indic+middle:bersk  # "carry, bear" ;
bera+verb+strong_IV+verb+3+sg+pres+indic+middle:bersk  # "carry, bear" ;
bera+verb+strong_IV+verb+1+pl+pres+indic+middle:berumk  # "carry, bear" ;
bera+verb+strong_IV+verb+2+pl+pres+indic+middle:berizk  # "carry, bear" ;
bera+verb+strong_IV+verb+3+pl+pres+indic+middle:berask  # "carry, bear" ;
bera+verb+strong_IV+verb+1+sg+pres+subj+middle:berumk  # "carry, bear" ;
bera+verb+strong_IV+verb+2+sg+pres+subj+middle:berisk  # "carry, bear" ;
bera+verb+strong_IV+verb+3+sg+pres+subj+middle:berisk  # "carry, bear" ;
bera+verb+strong_IV+verb+1+pl+pres+subj+middle:berimk  # "carry, bear" ;
bera+verb+strong_IV+verb+2+pl+pres+subj+middle:berizk  # "carry, bear" ;
bera+verb+strong_IV+verb+3+pl+pres+subj+middle:berisk  # "carry, bear" ;
bera+verb+strong_IV+verb+2+sg+imper+middle:bersk  # "carry, bear" ;
bera+verb+strong_IV+verb+1+pl+imper+middle:berumk  # "carry, bear" ;
bera+verb+strong_IV+verb+1+pl+imper+middle:berizk  # "carry, bear" ;
bera+verb+strong_IV+pres_part+middle:berandisk  # "carry, bear" ;
bera+verb+strong_IV+pres_part+nom+sg+masc:berandi  # "carry, bear" ;
bera+verb+strong_IV+pres_part+acc+sg+masc:beranda  # "carry, bear" ;
bera+verb+strong_IV+pres_part+gen+sg+masc:beranda  # "carry, bear" ;
bera+verb+strong_IV+pres_part+dat+sg+masc:beranda  # "carry, bear" ;
bera+verb+strong_IV+pres_part+nom+sg+fem:berandi  # "carry, bear" ;
bera+verb+strong_IV+pres_part+acc+sg+fem:berandi  # "carry, bear" ;
bera+verb+strong_IV+pres_part+gen+sg+fem:berandi  # "carry, bear" ;
bera+verb+strong_IV+pres_part+dat+sg+fem:berandi  # "carry, bear" ;
bera+verb+strong_IV+pres_part+nom+sg+neut:beranda  # "carry, bear" ;
bera+verb+strong_IV+pres_part+acc+sg+neut:beranda  # "carry, bear" ;
bera+verb+strong_IV+pres_part+gen+sg+neut:beranda  # "carry, bear" ;
bera+verb+strong_IV+pres_part+dat+sg+neut:beranda  # "carry, bear" ;
bera+verb+strong_IV+pres_part+nom+pl+masc:berandi  # "carry, bear" ;
bera+verb+strong_IV+pres_part+acc+pl+masc:berandi  # "carry, bear" ;
bera+verb+strong_IV+pres_part+gen+pl+masc:berandi  # "carry, bear" ;
bera+verb+strong_IV+pres_part+dat+pl+masc:berundum  # "carry, bear" ;
bera+verb+strong_IV+pres_part+nom+pl+fem:berandi  # "carry, bear" ;
bera+verb+strong_IV+pres_part+acc+pl+fem:berandi  # "carry, bear" ;
bera+verb+strong_IV+pres_part+gen+pl+fem:berandi  # "carry, bear" ;
bera+verb+strong_IV+pres_part+dat+pl+fem:berundum  # "carry, bear" ;
bera+verb+strong_IV+pres_part+nom+pl+neut:berandi  # "carry, bear" ;
bera+verb+strong_IV+pres_part+acc+pl+neut:berandi  # "carry, bear" ;
bera+verb+strong_IV+pres_part+gen+pl+neut:berandi  # "carry, bear" ;
bera+verb+strong_IV+pres_part+dat+pl+neut:berundum  # "carry, bear" ;
bera+verb+strong_IV+verb+1+sg+pret+indic:bar  # "carry, bear" ;
bera+verb+strong_IV+verb+2+sg+pret+indic:bart  # "carry, bear" ;
bera+verb+strong_IV+verb+3+sg+pret+indic:bar  # "carry, bear" ;
bera+verb+strong_IV+verb+1+sg+pret+indic+middle:barumk  # "carry, bear" ;
bera+verb+strong_IV+verb+2+sg+pret+indic+middle:barzk  # "carry, bear" ;
bera+verb+strong_IV+verb+3+sg+pret+indic+middle:barsk  # "carry, bear" ;
bera+verb+strong_IV+verb+1+pl+pret+indic:bárum  # "carry, bear" ;
bera+verb+strong_IV+verb+2+pl+pret+indic:báruð  # "carry, bear" ;
bera+verb+strong_IV+verb+3+pl+pret+indic:báru  # "carry, bear" ;
bera+verb+strong_IV+verb+1+sg+pret+subj:bæra  # "carry, bear" ;
bera+verb+strong_IV+verb+2+sg+pret+subj:bærir  # "carry, bear" ;
bera+verb+strong_IV+verb+3+sg+pret+subj:bæri  # "carry, bear" ;
bera+verb+strong_IV+verb+1+pl+pret+subj:bærim  # "carry, bear" ;
bera+verb+strong_IV+verb+2+pl+pret+subj:bærið  # "carry, bear" ;
bera+verb+strong_IV+verb+3+pl+pret+subj:bæri  # "carry, bear" ;
bera+verb+strong_IV+verb+1+pl+pret+indic+middle:bárumk  # "carry, bear" ;
bera+verb+strong_IV+verb+2+pl+pret+indic+middle:báruzk  # "carry, bear" ;
bera+verb+strong_IV+verb+3+pl+pret+indic+middle:bárusk  # "carry, bear" ;
bera+verb+strong_IV+verb+1+sg+pret+subj+middle:bærumk  # "carry, bear" ;
bera+verb+strong_IV+verb+2+sg+pret+subj+middle:bærisk  # "carry, bear" ;
bera+verb+strong_IV+verb+3+sg+pret+subj+middle:bærisk  # "carry, bear" ;
bera+verb+strong_IV+verb+1+pl+pret+subj+middle:bærimk  # "carry, bear" ;
bera+verb+strong_IV+verb+2+pl+pret+subj+middle:bærizk  # "carry, bear" ;
bera+verb+strong_IV+verb+3+pl+pret+subj+middle:bærisk  # "carry, bear" ;
bera+verb+strong_IV+pp+noun+masc:borinn  # "carry, bear" ;
bera+verb+strong_IV+pp+fem:borin  # "carry, bear" ;
bera+verb+strong_IV+pp+neut:borit  # "carry, bear" ;
bera+verb+strong_IV+pp+neut+middle:borizk  # "carry, bear" ;
skera+verb+strong_IV+verb+1+sg+pres+indic:sker  # "cut" ;
skera+verb+strong_IV+verb+2+sg+pres+indic:skerr  # "cut" ;
skera+verb+strong_IV+verb+3+sg+pres+indic:skerr  # "cut" ;
skera+verb+strong_IV+verb+1+pl+pres+indic:skerum  # "cut" ;
skera+verb+strong_IV+verb+2+pl+pres+indic:skerið  # "cut" ;
skera+verb+strong_IV+verb+3+pl+pres+indic:skera  # "cut" ;
skera+verb+strong_IV+verb+1+sg+pres+subj:skera  # "cut" ;
skera+verb+strong_IV+verb+2+sg+pres+subj:skerir  # "cut" ;
skera+verb+strong_IV+verb+3+sg+pres+subj:skeri  # "cut" ;
skera+verb+strong_IV+verb+1+pl+pres+subj:skerim  # "cut" ;
skera+verb+strong_IV+verb+2+pl+pres+subj:skerið  # "cut" ;
skera+verb+strong_IV+verb+3+pl+pres+subj:skeri  # "cut" ;
skera+verb+strong_IV+verb+2+sg+imper:sker  # "cut" ;
skera+verb+strong_IV+verb+1+pl+imper:skerum  # "cut" ;
skera+verb+strong_IV+verb+1+pl+imper:skerið  # "cut" ;
skera+verb+strong_IV+verb+1+sg+pres+indic+middle:skerumk  # "cut" ;
skera+verb+strong_IV+verb+2+sg+pres+indic+middle:skersk  # "cut" ;
skera+verb+strong_IV+verb+3+sg+pres+indic+middle:skersk  # "cut" ;
skera+verb+strong_IV+verb+1+pl+pres+indic+middle:skerumk  # "cut" ;
skera+verb+strong_IV+verb+2+pl+pres+indic+middle:skerizk  # "cut" ;
skera+verb+strong_IV+verb+3+pl+pres+indic+middle:skerask  # "cut" ;
skera+verb+strong_IV+verb+1+sg+pres+subj+middle:skerumk  # "cut" ;
skera+verb+strong_IV+verb+2+sg+pres+subj+middle:skerisk  # "cut" ;
skera+verb+strong_IV+verb+3+sg+pres+subj+middle:skerisk  # "cut" ;
skera+verb+strong_IV+verb+1+pl+pres+subj+middle:skerimk  # "cut" ;
skera+verb+strong_IV+verb+2+pl+pres+subj+middle:skerizk  # "cut" ;
skera+verb+strong_IV+verb+3+pl+pres+subj+middle:skerisk  # "cut" ;
skera+verb+strong_IV+verb+2+sg+imper+middle:skersk  # "cut" ;
skera+verb+strong_IV+verb+1+pl+imper+middle:skerumk  # "cut" ;
skera+verb+strong_IV+verb+1+pl+imper+middle:skerizk  # "cut" ;
skera+verb+strong_IV+pres_part+middle:skerandisk  # "cut" ;
skera+verb+strong_IV+pres_part+nom+sg+masc:skerandi  # "cut" ;
skera+verb+strong_IV+pres_part+acc+sg+masc:skeranda  # "cut" ;
skera+verb+strong_IV+pres_part+gen+sg+masc:skeranda  # "cut" ;
skera+verb+strong_IV+pres_part+dat+sg+masc:skeranda  # "cut" ;
skera+verb+strong_IV+pres_part+nom+sg+fem:skerandi  # "cut" ;
skera+verb+strong_IV+pres_part+acc+sg+fem:skerandi  # "cut" ;
skera+verb+strong_IV+pres_part+gen+sg+fem:skerandi  # "cut" ;
skera+verb+strong_IV+pres_part+dat+sg+fem:skerandi  # "cut" ;
skera+verb+strong_IV+pres_part+nom+sg+neut:skeranda  # "cut" ;
skera+verb+strong_IV+pres_part+acc+sg+neut:skeranda  # "cut" ;
skera+verb+strong_IV+pres_part+gen+sg+neut:skeranda  # "cut" ;
skera+verb+strong_IV+pres_part+dat+sg+neut:skeranda  # "cut" ;
skera+verb+strong_IV+pres_part+nom+pl+masc:skerandi  # "cut" ;
skera+verb+strong_IV+pres_part+acc+pl+masc:skerandi  # "cut" ;
skera+verb+strong_IV+pres_part+gen+pl+masc:skerandi  # "cut" ;
skera+verb+strong_IV+pres_part+dat+pl+masc:skerundum  # "cut" ;
skera+verb+strong_IV+pres_part+nom+pl+fem:skerandi  # "cut" ;
skera+verb+strong_IV+pres_part+acc+pl+fem:skerandi  # "cut" ;
skera+verb+strong_IV+pres_part+gen+pl+fem:skerandi  # "cut" ;
skera+verb+strong_IV+pres_part+dat+pl+fem:skerundum  # "cut" ;
skera+verb+strong_IV+pres_part+nom+pl+neut:skerandi  # "cut" ;
skera+verb+strong_IV+pres_part+acc+pl+neut:skerandi  # "cut" ;
skera+verb+strong_IV+pres_part+gen+pl+neut:skerandi  # "cut" ;
skera+verb+strong_IV+pres_part+dat+pl+neut:skerundum  # "cut" ;
skera+verb+strong_IV+verb+1+sg+pret+indic:skar  # "cut" ;
skera+verb+strong_IV+verb+2+sg+pret+indic:skart  # "cut" ;
skera+verb+strong_IV+verb+3+sg+pret+indic:skar  # "cut" ;
skera+verb+strong_IV+verb+1+sg+pret+indic+middle:skarumk  # "cut" ;
skera+verb+strong_IV+verb+2+sg+pret+indic+middle:skarzk  # "cut" ;
skera+verb+strong_IV+verb+3+sg+pret+indic+middle:skarsk  # "cut" ;
skera+verb+strong_IV+verb+1+pl+pret+indic:skárum  # "cut" ;
skera+verb+strong_IV+verb+2+pl+pret+indic:skáruð  # "cut" ;
skera+verb+strong_IV+verb+3+pl+pret+indic:skáru  # "cut" ;
skera+verb+strong_IV+verb+1+sg+pret+subj:skæra  # "cut" ;
skera+verb+strong_IV+verb+2+sg+pret+subj:skærir  # "cut" ;
skera+verb+strong_IV+verb+3+sg+pret+subj:skæri  # "cut" ;
skera+verb+strong_IV+verb+1+pl+pret+subj:skærim  # "cut" ;
skera+verb+strong_IV+verb+2+pl+pret+subj:skærið  # "cut" ;
skera+verb+strong_IV+verb+3+pl+pret+subj:skæri  # "cut" ;
skera+verb+strong_IV+verb+1+pl+pret+indic+middle:skárumk  # "cut" ;
skera+verb+strong_IV+verb+2+pl+pret+indic+middle:skáruzk  # "cut" ;
skera+verb+strong_IV+verb+3+pl+pret+indic+middle:skárusk  # "cut" ;
skera+verb+strong_IV+verb+1+sg+pret+subj+middle:skærumk  # "cut" ;
skera+verb+strong_IV+verb+2+sg+pret+subj+middle:skærisk  # "cut" ;
skera+verb+strong_IV+verb+3+sg+pret+subj+middle:skærisk  # "cut" ;
skera+verb+strong_IV+verb+1+pl+pret+subj+middle:skærimk  # "cut" ;
skera+verb+strong_IV+verb+2+pl+pret+subj+middle:skærizk  # "cut" ;
skera+verb+strong_IV+verb+3+pl+pret+subj+middle:skærisk  # "cut" ;
skera+verb+strong_IV+pp+noun+masc:skorinn  # "cut" ;
skera+verb+strong_IV+pp+fem:skorin  # "cut" ;
skera+verb+strong_IV+pp+neut:skorit  # "cut" ;
skera+verb+strong_IV+pp+neut+middle:skorizk  # "cut" ;
stela+verb+strong_IV+verb+1+sg+pres+indic:stel  # "steal" ;
stela+verb+strong_IV+verb+2+sg+pres+indic:stell  # "steal" ;
stela+verb+strong_IV+verb+3+sg+pres+indic:stell  # "steal" ;
stela+verb+strong_IV+verb+1+pl+pres+indic:stelum  # "steal" ;
stela+verb+strong_IV+verb+2+pl+pres+indic:stelið  # "steal" ;
stela+verb+strong_IV+verb+3+pl+pres+indic:stela  # "steal" ;
stela+verb+strong_IV+verb+1+sg+pres+subj:stela  # "steal" ;
stela+verb+strong_IV+verb+2+sg+pres+subj:stelir  # "steal" ;
stela+verb+strong_IV+verb+3+sg+pres+subj:steli  # "steal" ;
stela+verb+strong_IV+verb+1+pl+pres+subj:stelim  # "steal" ;
stela+verb+strong_IV+verb+2+pl+pres+subj:stelið  # "steal" ;
stela+verb+strong_IV+verb+3+pl+pres+subj:steli  # "steal" ;
stela+verb+strong_IV+verb+2+sg+imper:stel  # "steal" ;
stela+verb+strong_IV+verb+1+pl+imper:stelum  # "steal" ;
stela+verb+strong_IV+verb+1+pl+imper:stelið  # "steal" ;
stela+verb+strong_IV+verb+1+sg+pres+indic+middle:stelumk  # "steal" ;
stela+verb+strong_IV+verb+2+sg+pres+indic+middle:stelsk  # "steal" ;
stela+verb+strong_IV+verb+3+sg+pres+indic+middle:stelsk  # "steal" ;
stela+verb+strong_IV+verb+1+pl+pres+indic+middle:stelumk  # "steal" ;
stela+verb+strong_IV+verb+2+pl+pres+indic+middle:stelizk  # "steal" ;
stela+verb+strong_IV+verb+3+pl+pres+indic+middle:stelask  # "steal" ;
stela+verb+strong_IV+verb+1+sg+pres+subj+middle:stelumk  # "steal" ;
stela+verb+strong_IV+verb+2+sg+pres+subj+middle:stelisk  # "steal" ;
stela+verb+strong_IV+verb+3+sg+pres+subj+middle:stelisk  # "steal" ;
stela+verb+strong_IV+verb+1+pl+pres+subj+middle:stelimk  # "steal" ;
stela+verb+strong_IV+verb+2+pl+pres+subj+middle:stelizk  # "steal" ;
stela+verb+strong_IV+verb+3+pl+pres+subj+middle:stelisk  # "steal" ;
stela+verb+strong_IV+verb+2+sg+imper+middle:stelsk  # "steal" ;
stela+verb+strong_IV+verb+1+pl+imper+middle:stelumk  # "steal" ;
stela+verb+strong_IV+verb+1+pl+imper+middle:stelizk  # "steal" ;
stela+verb+strong_IV+pres_part+middle:stelandisk  # "steal" ;
stela+verb+strong_IV+pres_part+nom+sg+masc:stelandi  # "steal" ;
stela+verb+strong_IV+pres_part+acc+sg+masc:stelanda  # "steal" ;
stela+verb+strong_IV+pres_part+gen+sg+masc:stelanda  # "steal" ;
stela+verb+strong_IV+pres_part+dat+sg+masc:stelanda  # "steal" ;
stela+verb+strong_IV+pres_part+nom+sg+fem:stelandi  # "steal" ;
stela+verb+strong_IV+pres_part+acc+sg+fem:stelandi  # "steal" ;
stela+verb+strong_IV+pres_part+gen+sg+fem:stelandi  # "steal" ;
stela+verb+strong_IV+pres_part+dat+sg+fem:stelandi  # "steal" ;
stela+verb+strong_IV+pres_part+nom+sg+neut:stelanda  # "steal" ;
stela+verb+strong_IV+pres_part+acc+sg+neut:stelanda  # "steal" ;
stela+verb+strong_IV+pres_part+gen+sg+neut:stelanda  # "steal" ;
stela+verb+strong_IV+pres_part+dat+sg+neut:stelanda  # "steal" ;
stela+verb+strong_IV+pres_part+nom+pl+masc:stelandi  # "steal" ;
stela+verb+strong_IV+pres_part+acc+pl+masc:stelandi  # "steal" ;
stela+verb+strong_IV+pres_part+gen+pl+masc:stelandi  # "steal" ;
stela+verb+strong_IV+pres_part+dat+pl+masc:stelundum  # "steal" ;
stela+verb+strong_IV+pres_part+nom+pl+fem:stelandi  # "steal" ;
stela+verb+strong_IV+pres_part+acc+pl+fem:stelandi  # "steal" ;
stela+verb+strong_IV+pres_part+gen+pl+fem:stelandi  # "steal" ;
stela+verb+strong_IV+pres_part+dat+pl+fem:stelundum  # "steal" ;
stela+verb+strong_IV+pres_part+nom+pl+neut:stelandi  # "steal" ;
stela+verb+strong_IV+pres_part+acc+pl+neut:stelandi  # "steal" ;
stela+verb+strong_IV+pres_part+gen+pl+neut:stelandi  # "steal" ;
stela+verb+strong_IV+pres_part+dat+pl+neut:stelundum  # "steal" ;
stela+verb+strong_IV+verb+1+sg+pret+indic:stal  # "steal" ;
stela+verb+strong_IV+verb+2+sg+pret+indic:stalt  # "steal" ;
stela+verb+strong_IV+verb+3+sg+pret+indic:stal  # "steal" ;
stela+verb+strong_IV+verb+1+sg+pret+indic+middle:stalumk  # "steal" ;
stela+verb+strong_IV+verb+2+sg+pret+indic+middle:stalzk  # "steal" ;
stela+verb+strong_IV+verb+3+sg+pret+indic+middle:stalsk  # "steal" ;
stela+verb+strong_IV+verb+1+pl+pret+indic:stálum  # "steal" ;
stela+verb+strong_IV+verb+2+pl+pret+indic:stáluð  # "steal" ;
stela+verb+strong_IV+verb+3+pl+pret+indic:stálu  # "steal" ;
stela+verb+strong_IV+verb+1+sg+pret+subj:stæla  # "steal" ;
stela+verb+strong_IV+verb+2+sg+pret+subj:stælir  # "steal" ;
stela+verb+strong_IV+verb+3+sg+pret+subj:stæli  # "steal" ;
stela+verb+strong_IV+verb+1+pl+pret+subj:stælim  # "steal" ;
stela+verb+strong_IV+verb+2+pl+pret+subj:stælið  # "steal" ;
stela+verb+strong_IV+verb+3+pl+pret+subj:stæli  # "steal" ;
stela+verb+strong_IV+verb+1+pl+pret+indic+middle:stálumk  # "steal" ;
stela+verb+strong_IV+verb+2+pl+pret+indic+middle:stáluzk  # "steal" ;
stela+verb+strong_IV+verb+3+pl+pret+indic+middle:stálusk  # "steal" ;
stela+verb+strong_IV+verb+1+sg+pret+subj+middle:stælumk  # "steal" ;
stela+verb+strong_IV+verb+2+sg+pret+subj+middle:stælisk  # "steal" ;
stela+verb+strong_IV+verb+3+sg+pret+subj+middle:stælisk  # "steal" ;
stela+verb+strong_IV+verb+1+pl+pret+subj+middle:stælimk  # "steal" ;
stela+verb+strong_IV+verb+2+pl+pret+subj+middle:stælizk  # "steal" ;
stela+verb+strong_IV+verb+3+pl+pret+subj+middle:stælisk  # "steal" ;
stela+verb+strong_IV+pp+noun+masc:stolinn  # "steal" ;
stela+verb+strong_IV+pp+fem:stolin  # "steal" ;
stela+verb+strong_IV+pp+neut:stolit  # "steal" ;
stela+verb+strong_IV+pp+neut+middle:stolizk  # "steal" ;
fela+verb+strong_IV+verb+1+sg+pres+indic:fel  # "hide" ;
fela+verb+strong_IV+verb+2+sg+pres+indic:fell  # "hide" ;
fela+verb+strong_IV+verb+3+sg+pres+indic:fell  # "hide" ;
fela+verb+strong_IV+verb+1+pl+pres+indic:felum  # "hide" ;
fela+verb+strong_IV+verb+2+pl+pres+indic:felið  # "hide" ;
fela+verb+strong_IV+verb+3+pl+pres+indic:fela  # "hide" ;
fela+verb+strong_IV+verb+1+sg+pres+subj:fela  # "hide" ;
fela+verb+strong_IV+verb+2+sg+pres+subj:felir  # "hide" ;
fela+verb+strong_IV+verb+3+sg+pres+subj:feli  # "hide" ;
fela+verb+strong_IV+verb+1+pl+pres+subj:felim  # "hide" ;
fela+verb+strong_IV+verb+2+pl+pres+subj:felið  # "hide" ;
fela+verb+strong_IV+verb+3+pl+pres+subj:feli  # "hide" ;
fela+verb+strong_IV+verb+2+sg+imper:fel  # "hide" ;
fela+verb+strong_IV+verb+1+pl+imper:felum  # "hide" ;
fela+verb+strong_IV+verb+1+pl+imper:felið  # "hide" ;
fela+verb+strong_IV+verb+1+sg+pres+indic+middle:felumk  # "hide" ;
fela+verb+strong_IV+verb+2+sg+pres+indic+middle:felsk  # "hide" ;
fela+verb+strong_IV+verb+3+sg+pres+indic+middle:felsk  # "hide" ;
fela+verb+strong_IV+verb+1+pl+pres+indic+middle:felumk  # "hide" ;
fela+verb+strong_IV+verb+2+pl+pres+indic+middle:felizk  # "hide" ;
fela+verb+strong_IV+verb+3+pl+pres+indic+middle:felask  # "hide" ;
fela+verb+strong_IV+verb+1+sg+pres+subj+middle:felumk  # "hide" ;
fela+verb+strong_IV+verb+2+sg+pres+subj+middle:felisk  # "hide" ;
fela+verb+strong_IV+verb+3+sg+pres+subj+middle:felisk  # "hide" ;
fela+verb+strong_IV+verb+1+pl+pres+subj+middle:felimk  # "hide" ;
fela+verb+strong_IV+verb+2+pl+pres+subj+middle:felizk  # "hide" ;
fela+verb+strong_IV+verb+3+pl+pres+subj+middle:felisk  # "hide" ;
fela+verb+strong_IV+verb+2+sg+imper+middle:felsk  # "hide" ;
fela+verb+strong_IV+verb+1+pl+imper+middle:felumk  # "hide" ;
fela+verb+strong_IV+verb+1+pl+imper+middle:felizk  # "hide" ;
fela+verb+strong_IV+pres_part+middle:felandisk  # "hide" ;
fela+verb+strong_IV+pres_part+nom+sg+masc:felandi  # "hide" ;
fela+verb+strong_IV+pres_part+acc+sg+masc:felanda  # "hide" ;
fela+verb+strong_IV+pres_part+gen+sg+masc:felanda  # "hide" ;
fela+verb+strong_IV+pres_part+dat+sg+masc:felanda  # "hide" ;
fela+verb+strong_IV+pres_part+nom+sg+fem:felandi  # "hide" ;
fela+verb+strong_IV+pres_part+acc+sg+fem:felandi  # "hide" ;
fela+verb+strong_IV+pres_part+gen+sg+fem:felandi  # "hide" ;
fela+verb+strong_IV+pres_part+dat+sg+fem:felandi  # "hide" ;
fela+verb+strong_IV+pres_part+nom+sg+neut:felanda  # "hide" ;
fela+verb+strong_IV+pres_part+acc+sg+neut:felanda  # "hide" ;
fela+verb+strong_IV+pres_part+gen+sg+neut:felanda  # "hide" ;
fela+verb+strong_IV+pres_part+dat+sg+neut:felanda  # "hide" ;
fela+verb+strong_IV+pres_part+nom+pl+masc:felandi  # "hide" ;
fela+verb+strong_IV+pres_part+acc+pl+masc:felandi  # "hide" ;
fela+verb+strong_IV+pres_part+gen+pl+masc:felandi  # "hide" ;
fela+verb+strong_IV+pres_part+dat+pl+masc:felundum  # "hide" ;
fela+verb+strong_IV+pres_part+nom+pl+fem:felandi  # "hide" ;
fela+verb+strong_IV+pres_part+acc+pl+fem:felandi  # "hide" ;
fela+verb+strong_IV+pres_part+gen+pl+fem:felandi  # "hide" ;
fela+verb+strong_IV+pres_part+dat+pl+fem:felundum  # "hide" ;
fela+verb+strong_IV+pres_part+nom+pl+neut:felandi  # "hide" ;
fela+verb+strong_IV+pres_part+acc+pl+neut:felandi  # "hide" ;
fela+verb+strong_IV+pres_part+gen+pl+neut:felandi  # "hide" ;
fela+verb+strong_IV+pres_part+dat+pl+neut:felundum  # "hide" ;
fela+verb+strong_IV+verb+1+sg+pret+indic:fal  # "hide" ;
fela+verb+strong_IV+verb+2+sg+pret+indic:falt  # "hide" ;
fela+verb+strong_IV+verb+3+sg+pret+indic:fal  # "hide" ;
fela+verb+strong_IV+verb+1+sg+pret+indic+middle:falumk  # "hide" ;
fela+verb+strong_IV+verb+2+sg+pret+indic+middle:falzk  # "hide" ;
fela+verb+strong_IV+verb+3+sg+pret+indic+middle:falsk  # "hide" ;
fela+verb+strong_IV+verb+1+pl+pret+indic:fálum  # "hide" ;
fela+verb+strong_IV+verb+2+pl+pret+indic:fáluð  # "hide" ;
fela+verb+strong_IV+verb+3+pl+pret+indic:fálu  # "hide" ;
fela+verb+strong_IV+verb+1+sg+pret+subj:fæla  # "hide" ;
fela+verb+strong_IV+verb+2+sg+pret+subj:fælir  # "hide" ;
fela+verb+strong_IV+verb+3+sg+pret+subj:fæli  # "hide" ;
fela+verb+strong_IV+verb+1+pl+pret+subj:fælim  # "hide" ;
fela+verb+strong_IV+verb+2+pl+pret+subj:fælið  # "hide" ;
fela+verb+strong_IV+verb+3+pl+pret+subj:fæli  # "hide" ;
fela+verb+strong_IV+verb+1+pl+pret+indic+middle:fálumk  # "hide" ;
fela+verb+strong_IV+verb+2+pl+pret+indic+middle:fáluzk  # "hide" ;
fela+verb+strong_IV+verb+3+pl+pret+indic+middle:fálusk  # "hide" ;
fela+verb+strong_IV+verb+1+sg+pret+subj+middle:fælumk  # "hide" ;
fela+verb+strong_IV+verb+2+sg+pret+subj+middle:fælisk  # "hide" ;
fela+verb+strong_IV+verb+3+sg+pret+subj+middle:fælisk  # "hide" ;
fela+verb+strong_IV+verb+1+pl+pret+subj+middle:fælimk  # "hide" ;
fela+verb+strong_IV+verb+2+pl+pret+subj+middle:fælizk  # "hide" ;
fela+verb+strong_IV+verb+3+pl+pret+subj+middle:fælisk  # "hide" ;
fela+verb+strong_IV+pp+noun+masc:fólginn  # "hide" ;
fela+verb+strong_IV+pp+fem:fólgin  # "hide" ;
fela+verb+strong_IV+pp+neut:fólgit  # "hide" ;
fela+verb+strong_IV+pp+neut+middle:fólgizk  # "hide" ;
vefa+verb+strong_IV+verb+1+sg+pres+indic:vef  # "weave" ;
vefa+verb+strong_IV+verb+2+sg+pres+indic:vefr  # "weave" ;
vefa+verb+strong_IV+verb+3+sg+pres+indic:vefr  # "weave" ;
vefa+verb+strong_IV+verb+1+pl+pres+indic:vefum  # "weave" ;
vefa+verb+strong_IV+verb+2+pl+pres+indic:vefið  # "weave" ;
vefa+verb+strong_IV+verb+3+pl+pres+indic:vefa  # "weave" ;
vefa+verb+strong_IV+verb+1+sg+pres+subj:vefa  # "weave" ;
vefa+verb+strong_IV+verb+2+sg+pres+subj:vefir  # "weave" ;
vefa+verb+strong_IV+verb+3+sg+pres+subj:vefi  # "weave" ;
vefa+verb+strong_IV+verb+1+pl+pres+subj:vefim  # "weave" ;
vefa+verb+strong_IV+verb+2+pl+pres+subj:vefið  # "weave" ;
vefa+verb+strong_IV+verb+3+pl+pres+subj:vefi  # "weave" ;
vefa+verb+strong_IV+verb+2+sg+imper:vef  # "weave" ;
vefa+verb+strong_IV+verb+1+pl+imper:vefum  # "weave" ;
vefa+verb+strong_IV+verb+1+pl+imper:vefið  # "weave" ;
vefa+verb+strong_IV+verb+1+sg+pres+indic+middle:vefumk  # "weave" ;
vefa+verb+strong_IV+verb+2+sg+pres+indic+middle:vefsk  # "weave" ;
vefa+verb+strong_IV+verb+3+sg+pres+indic+middle:vefsk  # "weave" ;
vefa+verb+strong_IV+verb+1+pl+pres+indic+middle:vefumk  # "weave" ;
vefa+verb+strong_IV+verb+2+pl+pres+indic+middle:vefizk  # "weave" ;
vefa+verb+strong_IV+verb+3+pl+pres+indic+middle:vefask  # "weave" ;
vefa+verb+strong_IV+verb+1+sg+pres+subj+middle:vefumk  # "weave" ;
vefa+verb+strong_IV+verb+2+sg+pres+subj+middle:vefisk  # "weave" ;
vefa+verb+strong_IV+verb+3+sg+pres+subj+middle:vefisk  # "weave" ;
vefa+verb+strong_IV+verb+1+pl+pres+subj+middle:vefimk  # "weave" ;
vefa+verb+strong_IV+verb+2+pl+pres+subj+middle:vefizk  # "weave" ;
vefa+verb+strong_IV+verb+3+pl+pres+subj+middle:vefisk  # "weave" ;
vefa+verb+strong_IV+verb+2+sg+imper+middle:vefsk  # "weave" ;
vefa+verb+strong_IV+verb+1+pl+imper+middle:vefumk  # "weave" ;
vefa+verb+strong_IV+verb+1+pl+imper+middle:vefizk  # "weave" ;
vefa+verb+strong_IV+pres_part+middle:vefandisk  # "weave" ;
vefa+verb+strong_IV+pres_part+nom+sg+masc:vefandi  # "weave" ;
vefa+verb+strong_IV+pres_part+acc+sg+masc:vefanda  # "weave" ;
vefa+verb+strong_IV+pres_part+gen+sg+masc:vefanda  # "weave" ;
vefa+verb+strong_IV+pres_part+dat+sg+masc:vefanda  # "weave" ;
vefa+verb+strong_IV+pres_part+nom+sg+fem:vefandi  # "weave" ;
vefa+verb+strong_IV+pres_part+acc+sg+fem:vefandi  # "weave" ;
vefa+verb+strong_IV+pres_part+gen+sg+fem:vefandi  # "weave" ;
vefa+verb+strong_IV+pres_part+dat+sg+fem:vefandi  # "weave" ;
vefa+verb+strong_IV+pres_part+nom+sg+neut:vefanda  # "weave" ;
vefa+verb+strong_IV+pres_part+acc+sg+neut:vefanda  # "weave" ;
vefa+verb+strong_IV+pres_part+gen+sg+neut:vefanda  # "weave" ;
vefa+verb+strong_IV+pres_part+dat+sg+neut:vefanda  # "weave" ;
vefa+verb+strong_IV+pres_part+nom+pl+masc:vefandi  # "weave" ;
vefa+verb+strong_IV+pres_part+acc+pl+masc:vefandi  # "weave" ;
vefa+verb+strong_IV+pres_part+gen+pl+masc:vefandi  # "weave" ;
vefa+verb+strong_IV+pres_part+dat+pl+masc:vefundum  # "weave" ;
vefa+verb+strong_IV+pres_part+nom+pl+fem:vefandi  # "weave" ;
vefa+verb+strong_IV+pres_part+acc+pl+fem:vefandi  # "weave" ;
vefa+verb+strong_IV+pres_part+gen+pl+fem:vefandi  # "weave" ;
vefa+verb+strong_IV+pres_part+dat+pl+fem:vefundum  # "weave" ;
vefa+verb+strong_IV+pres_part+nom+pl+neut:vefandi  # "weave" ;
vefa+verb+strong_IV+pres_part+acc+pl+neut:vefandi  # "weave" ;
vefa+verb+strong_IV+pres_part+gen+pl+neut:vefandi  # "weave" ;
vefa+verb+strong_IV+pres_part+dat+pl+neut:vefundum  # "weave" ;
vefa+verb+strong_IV+verb+1+sg+pret+indic:vaf  # "weave" ;
vefa+verb+strong_IV+verb+2+sg+pret+indic:vaft  # "weave" ;
vefa+verb+strong_IV+verb+3+sg+pret+indic:vaf  # "weave" ;
vefa+verb+strong_IV+verb+1+sg+pret+indic+middle:vafumk  # "weave" ;
vefa+verb+strong_IV+verb+2+sg+pret+indic+middle:vafzk  # "weave" ;
vefa+verb+strong_IV+verb+3+sg+pret+indic+middle:vafsk  # "weave" ;
vefa+verb+strong_IV+verb+1+pl+pret+indic:váfum  # "weave" ;
vefa+verb+strong_IV+verb+2+pl+pret+indic:váfuð  # "weave" ;
vefa+verb+strong_IV+verb+3+pl+pret+indic:váfu  # "weave" ;
vefa+verb+strong_IV+verb+1+sg+pret+subj:væfa  # "weave" ;
vefa+verb+strong_IV+verb+2+sg+pret+subj:væfir  # "weave" ;
vefa+verb+strong_IV+verb+3+sg+pret+subj:væfi  # "weave" ;
vefa+verb+strong_IV+verb+1+pl+pret+subj:væfim  # "weave" ;
vefa+verb+strong_IV+verb+2+pl+pret+subj:væfið  # "weave" ;
vefa+verb+strong_IV+verb+3+pl+pret+subj:væfi  # "weave" ;
vefa+verb+strong_IV+verb+1+pl+pret+indic+middle:váfumk  # "weave" ;
vefa+verb+strong_IV+verb+2+pl+pret+indic+middle:váfuzk  # "weave" ;
vefa+verb+strong_IV+verb+3+pl+pret+indic+middle:váfusk  # "weave" ;
vefa+verb+strong_IV+verb+1+sg+pret+subj+middle:væfumk  # "weave" ;
vefa+verb+strong_IV+verb+2+sg+pret+subj+middle:væfisk  # "weave" ;
vefa+verb+strong_IV+verb+3+sg+pret+subj+middle:væfisk  # "weave" ;
vefa+verb+strong_IV+verb+1+pl+pret+subj+middle:væfimk  # "weave" ;
vefa+verb+strong_IV+verb+2+pl+pret+subj+middle:væfizk  # "weave" ;
vefa+verb+strong_IV+verb+3+pl+pret+subj+middle:væfisk  # "weave" ;
vefa+verb+strong_IV+pp+noun+masc:ofinn  # "weave" ;
vefa+verb+strong_IV+pp+fem:ofin  # "weave" ;
vefa+verb+strong_IV+pp+neut:ofit  # "weave" ;
vefa+verb+strong_IV+pp+neut+middle:ofizk  # "weave" ;
sofa+verb+strong_IV+verb+1+sg+pres+indic:søf  # "sleep" ;
sofa+verb+strong_IV+verb+2+sg+pres+indic:søfr  # "sleep" ;
sofa+verb+strong_IV+verb+3+sg+pres+indic:søfr  # "sleep" ;
sofa+verb+strong_IV+verb+1+pl+pres+indic:sofum  # "sleep" ;
sofa+verb+strong_IV+verb+2+pl+pres+indic:sofið  # "sleep" ;
sofa+verb+strong_IV+verb+3+pl+pres+indic:sofa  # "sleep" ;
sofa+verb+strong_IV+verb+1+sg+pres+subj:sofa  # "sleep" ;
sofa+verb+strong_IV+verb+2+sg+pres+subj:sofir  # "sleep" ;
sofa+verb+strong_IV+verb+3+sg+pres+subj:sofi  # "sleep" ;
sofa+verb+strong_IV+verb+1+pl+pres+subj:sofim  # "sleep" ;
sofa+verb+strong_IV+verb+2+pl+pres+subj:sofið  # "sleep" ;
sofa+verb+strong_IV+verb+3+pl+pres+subj:sofi  # "sleep" ;
sofa+verb+strong_IV+verb+2+sg+imper:sof  # "sleep" ;
sofa+verb+strong_IV+verb+1+pl+imper:sofum  # "sleep" ;
sofa+verb+strong_IV+verb+1+pl+imper:sofið  # "sleep" ;
sofa+verb+strong_IV+verb+1+sg+pres+indic+middle:sofumk  # "sleep" ;
sofa+verb+strong_IV+verb+2+sg+pres+indic+middle:søfsk  # "sleep" ;
sofa+verb+strong_IV+verb+3+sg+pres+indic+middle:søfsk  # "sleep" ;
sofa+verb+strong_IV+verb+1+pl+pres+indic+middle:sofumk  # "sleep" ;
sofa+verb+strong_IV+verb+2+pl+pres+indic+middle:sofizk  # "sleep" ;
sofa+verb+strong_IV+verb+3+pl+pres+indic+middle:sofask  # "sleep" ;
sofa+verb+strong_IV+verb+1+sg+pres+subj+middle:sofumk  # "sleep" ;
sofa+verb+strong_IV+verb+2+sg+pres+subj+middle:sofisk  # "sleep" ;
sofa+verb+strong_IV+verb+3+sg+pres+subj+middle:sofisk  # "sleep" ;
sofa+verb+strong_IV+verb+1+pl+pres+subj+middle:sofimk  # "sleep" ;
sofa+verb+strong_IV+verb+2+pl+pres+subj+middle:sofizk  # "sleep" ;
sofa+verb+strong_IV+verb+3+pl+pres+subj+middle:sofisk  # "sleep" ;
sofa+verb+strong_IV+verb+2+sg+imper+middle:sofsk  # "sleep" ;
sofa+verb+strong_IV+verb+1+pl+imper+middle:sofumk  # "sleep" ;
sofa+verb+strong_IV+verb+1+pl+imper+middle:sofizk  # "sleep" ;
sofa+verb+strong_IV+pres_part+middle:sofandisk  # "sleep" ;
sofa+verb+strong_IV+pres_part+nom+sg+masc:sofandi  # "sleep" ;
sofa+verb+strong_IV+pres_part+acc+sg+masc:sofanda  # "sleep" ;
sofa+verb+strong_IV+pres_part+gen+sg+masc:sofanda  # "sleep" ;
sofa+verb+strong_IV+pres_part+dat+sg+masc:sofanda  # "sleep" ;
sofa+verb+strong_IV+pres_part+nom+sg+fem:sofandi  # "sleep" ;
sofa+verb+strong_IV+pres_part+acc+sg+fem:sofandi  # "sleep" ;
sofa+verb+strong_IV+pres_part+gen+sg+fem:sofandi  # "sleep" ;
sofa+verb+strong_IV+pres_part+dat+sg+fem:sofandi  # "sleep" ;
sofa+verb+strong_IV+pres_part+nom+sg+neut:sofanda  # "sleep" ;
sofa+verb+strong_IV+pres_part+acc+sg+neut:sofanda  # "sleep" ;
sofa+verb+strong_IV+pres_part+gen+sg+neut:sofanda  # "sleep" ;
sofa+verb+strong_IV+pres_part+dat+sg+neut:sofanda  # "sleep" ;
sofa+verb+strong_IV+pres_part+nom+pl+masc:sofandi  # "sleep" ;
sofa+verb+strong_IV+pres_part+acc+pl+masc:sofandi  # "sleep" ;
sofa+verb+strong_IV+pres_part+gen+pl+masc:sofandi  # "sleep" ;
sofa+verb+strong_IV+pres_part+dat+pl+masc:sofundum  # "sleep" ;
sofa+verb+strong_IV+pres_part+nom+pl+fem:sofandi  # "sleep" ;
sofa+verb+strong_IV+pres_part+acc+pl+fem:sofandi  # "sleep" ;
sofa+verb+strong_IV+pres_part+gen+pl+fem:sofandi  # "sleep" ;
sofa+verb+strong_IV+pres_part+dat+pl+fem:sofundum  # "sleep" ;
sofa+verb+strong_IV+pres_part+nom+pl+neut:sofandi  # "sleep" ;
sofa+verb+strong_IV+pres_part+acc+pl+neut:sofandi  # "sleep" ;
sofa+verb+strong_IV+pres_part+gen+pl+neut:sofandi  # "sleep" ;
sofa+verb+strong_IV+pres_part+dat+pl+neut:sofundum  # "sleep" ;
sofa+verb+strong_IV+verb+1+sg+pret+indic:svaf  # "sleep" ;
sofa+verb+strong_IV+verb+2+sg+pret+indic:svaft  # "sleep" ;
sofa+verb+strong_IV+verb+3+sg+pret+indic:svaf  # "sleep" ;
sofa+verb+strong_IV+verb+1+sg+pret+indic+middle:svafumk  # "sleep" ;
sofa+verb+strong_IV+verb+2+sg+pret+indic+middle:svafzk  # "sleep" ;
sofa+verb+strong_IV+verb+3+sg+pret+indic+middle:svafsk  # "sleep" ;
sofa+verb+strong_IV+verb+1+pl+pret+indic:sváfum  # "sleep" ;
sofa+verb+strong_IV+verb+2+pl+pret+indic:sváfuð  # "sleep" ;
sofa+verb+strong_IV+verb+3+pl+pret+indic:sváfu  # "sleep" ;
sofa+verb+strong_IV+verb+1+sg+pret+subj:svæfa  # "sleep" ;
sofa+verb+strong_IV+verb+2+sg+pret+subj:svæfir  # "sleep" ;
sofa+verb+strong_IV+verb+3+sg+pret+subj:svæfi  # "sleep" ;
sofa+verb+strong_IV+verb+1+pl+pret+subj:svæfim  # "sleep" ;
sofa+verb+strong_IV+verb+2+pl+pret+subj:svæfið  # "sleep" ;
sofa+verb+strong_IV+verb+3+pl+pret+subj:svæfi  # "sleep" ;
sofa+verb+strong_IV+verb+1+pl+pret+indic+middle:sváfumk  # "sleep" ;
sofa+verb+strong_IV+verb+2+pl+pret+indic+middle:sváfuzk  # "sleep" ;
sofa+verb+strong_IV+verb+3+pl+pret+indic+middle:sváfusk  # "sleep" ;
sofa+verb+strong_IV+verb+1+sg+pret+subj+middle:svæfumk  # "sleep" ;
sofa+verb+strong_IV+verb+2+sg+pret+subj+middle:svæfisk  # "sleep" ;
sofa+verb+strong_IV+verb+3+sg+pret+subj+middle:svæfisk  # "sleep" ;
sofa+verb+strong_IV+verb+1+pl+pret+subj+middle:svæfimk  # "sleep" ;
sofa+verb+strong_IV+verb+2+pl+pret+subj+middle:svæfizk  # "sleep" ;
sofa+verb+strong_IV+verb+3+pl+pret+subj+middle:svæfisk  # "sleep" ;
sofa+verb+strong_IV+pp+noun+masc:sofinn  # "sleep" ;
sofa+verb+strong_IV+pp+fem:sofin  # "sleep" ;
sofa+verb+strong_IV+pp+neut:sofit  # "sleep" ;
sofa+verb+strong_IV+pp+neut+middle:sofizk  # "sleep" ;
troða+verb+strong_IV+verb+1+sg+pres+indic:trøð  # "step tread" ;
troða+verb+strong_IV+verb+2+sg+pres+indic:trøðr  # "step tread" ;
troða+verb+strong_IV+verb+3+sg+pres+indic:trøðr  # "step tread" ;
troða+verb+strong_IV+verb+1+pl+pres+indic:troðum  # "step tread" ;
troða+verb+strong_IV+verb+2+pl+pres+indic:troðið  # "step tread" ;
troða+verb+strong_IV+verb+3+pl+pres+indic:troða  # "step tread" ;
troða+verb+strong_IV+verb+1+sg+pres+subj:troða  # "step tread" ;
troða+verb+strong_IV+verb+2+sg+pres+subj:troðir  # "step tread" ;
troða+verb+strong_IV+verb+3+sg+pres+subj:troði  # "step tread" ;
troða+verb+strong_IV+verb+1+pl+pres+subj:troðim  # "step tread" ;
troða+verb+strong_IV+verb+2+pl+pres+subj:troðið  # "step tread" ;
troða+verb+strong_IV+verb+3+pl+pres+subj:troði  # "step tread" ;
troða+verb+strong_IV+verb+2+sg+imper:troð  # "step tread" ;
troða+verb+strong_IV+verb+1+pl+imper:troðum  # "step tread" ;
troða+verb+strong_IV+verb+1+pl+imper:troðið  # "step tread" ;
troða+verb+strong_IV+verb+1+sg+pres+indic+middle:troðumk  # "step tread" ;
troða+verb+strong_IV+verb+2+sg+pres+indic+middle:trøðsk  # "step tread" ;
troða+verb+strong_IV+verb+3+sg+pres+indic+middle:trøðsk  # "step tread" ;
troða+verb+strong_IV+verb+1+pl+pres+indic+middle:troðumk  # "step tread" ;
troða+verb+strong_IV+verb+2+pl+pres+indic+middle:troðizk  # "step tread" ;
troða+verb+strong_IV+verb+3+pl+pres+indic+middle:troðask  # "step tread" ;
troða+verb+strong_IV+verb+1+sg+pres+subj+middle:troðumk  # "step tread" ;
troða+verb+strong_IV+verb+2+sg+pres+subj+middle:troðisk  # "step tread" ;
troða+verb+strong_IV+verb+3+sg+pres+subj+middle:troðisk  # "step tread" ;
troða+verb+strong_IV+verb+1+pl+pres+subj+middle:troðimk  # "step tread" ;
troða+verb+strong_IV+verb+2+pl+pres+subj+middle:troðizk  # "step tread" ;
troða+verb+strong_IV+verb+3+pl+pres+subj+middle:troðisk  # "step tread" ;
troða+verb+strong_IV+verb+2+sg+imper+middle:troðsk  # "step tread" ;
troða+verb+strong_IV+verb+1+pl+imper+middle:troðumk  # "step tread" ;
troða+verb+strong_IV+verb+1+pl+imper+middle:troðizk  # "step tread" ;
troða+verb+strong_IV+pres_part+middle:troðandisk  # "step tread" ;
troða+verb+strong_IV+pres_part+nom+sg+masc:troðandi  # "step tread" ;
troða+verb+strong_IV+pres_part+acc+sg+masc:troðanda  # "step tread" ;
troða+verb+strong_IV+pres_part+gen+sg+masc:troðanda  # "step tread" ;
troða+verb+strong_IV+pres_part+dat+sg+masc:troðanda  # "step tread" ;
troða+verb+strong_IV+pres_part+nom+sg+fem:troðandi  # "step tread" ;
troða+verb+strong_IV+pres_part+acc+sg+fem:troðandi  # "step tread" ;
troða+verb+strong_IV+pres_part+gen+sg+fem:troðandi  # "step tread" ;
troða+verb+strong_IV+pres_part+dat+sg+fem:troðandi  # "step tread" ;
troða+verb+strong_IV+pres_part+nom+sg+neut:troðanda  # "step tread" ;
troða+verb+strong_IV+pres_part+acc+sg+neut:troðanda  # "step tread" ;
troða+verb+strong_IV+pres_part+gen+sg+neut:troðanda  # "step tread" ;
troða+verb+strong_IV+pres_part+dat+sg+neut:troðanda  # "step tread" ;
troða+verb+strong_IV+pres_part+nom+pl+masc:troðandi  # "step tread" ;
troða+verb+strong_IV+pres_part+acc+pl+masc:troðandi  # "step tread" ;
troða+verb+strong_IV+pres_part+gen+pl+masc:troðandi  # "step tread" ;
troða+verb+strong_IV+pres_part+dat+pl+masc:troðundum  # "step tread" ;
troða+verb+strong_IV+pres_part+nom+pl+fem:troðandi  # "step tread" ;
troða+verb+strong_IV+pres_part+acc+pl+fem:troðandi  # "step tread" ;
troða+verb+strong_IV+pres_part+gen+pl+fem:troðandi  # "step tread" ;
troða+verb+strong_IV+pres_part+dat+pl+fem:troðundum  # "step tread" ;
troða+verb+strong_IV+pres_part+nom+pl+neut:troðandi  # "step tread" ;
troða+verb+strong_IV+pres_part+acc+pl+neut:troðandi  # "step tread" ;
troða+verb+strong_IV+pres_part+gen+pl+neut:troðandi  # "step tread" ;
troða+verb+strong_IV+pres_part+dat+pl+neut:troðundum  # "step tread" ;
troða+verb+strong_IV+verb+1+sg+pret+indic:trað  # "step tread" ;
troða+verb+strong_IV+verb+2+sg+pret+indic:trazt  # "step tread" ;
troða+verb+strong_IV+verb+3+sg+pret+indic:trað  # "step tread" ;
troða+verb+strong_IV+verb+1+sg+pret+indic+middle:traðumk  # "step tread" ;
troða+verb+strong_IV+verb+2+sg+pret+indic+middle:traðzk  # "step tread" ;
troða+verb+strong_IV+verb+3+sg+pret+indic+middle:traðsk  # "step tread" ;
troða+verb+strong_IV+verb+1+pl+pret+indic:tráðum  # "step tread" ;
troða+verb+strong_IV+verb+2+pl+pret+indic:tráðuð  # "step tread" ;
troða+verb+strong_IV+verb+3+pl+pret+indic:tráðu  # "step tread" ;
troða+verb+strong_IV+verb+1+sg+pret+subj:træða  # "step tread" ;
troða+verb+strong_IV+verb+2+sg+pret+subj:træðir  # "step tread" ;
troða+verb+strong_IV+verb+3+sg+pret+subj:træði  # "step tread" ;
troða+verb+strong_IV+verb+1+pl+pret+subj:træðim  # "step tread" ;
troða+verb+strong_IV+verb+2+pl+pret+subj:træðið  # "step tread" ;
troða+verb+strong_IV+verb+3+pl+pret+subj:træði  # "step tread" ;
troða+verb+strong_IV+verb+1+pl+pret+indic+middle:tráðumk  # "step tread" ;
troða+verb+strong_IV+verb+2+pl+pret+indic+middle:tráðuzk  # "step tread" ;
troða+verb+strong_IV+verb+3+pl+pret+indic+middle:tráðusk  # "step tread" ;
troða+verb+strong_IV+verb+1+sg+pret+subj+middle:træðumk  # "step tread" ;
troða+verb+strong_IV+verb+2+sg+pret+subj+middle:træðisk  # "step tread" ;
troða+verb+strong_IV+verb+3+sg+pret+subj+middle:træðisk  # "step tread" ;
troða+verb+strong_IV+verb+1+pl+pret+subj+middle:træðimk  # "step tread" ;
troða+verb+strong_IV+verb+2+pl+pret+subj+middle:træðizk  # "step tread" ;
troða+verb+strong_IV+verb+3+pl+pret+subj+middle:træðisk  # "step tread" ;
troða+verb+strong_IV+pp+noun+masc:trodinn  # "step tread" ;
troða+verb+strong_IV+pp+fem:trodin  # "step tread" ;
troða+verb+strong_IV+pp+neut:trodit  # "step tread" ;
troða+verb+strong_IV+pp+neut+middle:trodizk  # "step tread" ;
nema+verb+strong_IV+verb+1+sg+pres+indic:nem  # "take" ;
nema+verb+strong_IV+verb+2+sg+pres+indic:nemr  # "take" ;
nema+verb+strong_IV+verb+3+sg+pres+indic:nemr  # "take" ;
nema+verb+strong_IV+verb+1+pl+pres+indic:nemum  # "take" ;
nema+verb+strong_IV+verb+2+pl+pres+indic:nemið  # "take" ;
nema+verb+strong_IV+verb+3+pl+pres+indic:nema  # "take" ;
nema+verb+strong_IV+verb+1+sg+pres+subj:nema  # "take" ;
nema+verb+strong_IV+verb+2+sg+pres+subj:nemir  # "take" ;
nema+verb+strong_IV+verb+3+sg+pres+subj:nemi  # "take" ;
nema+verb+strong_IV+verb+1+pl+pres+subj:nemim  # "take" ;
nema+verb+strong_IV+verb+2+pl+pres+subj:nemið  # "take" ;
nema+verb+strong_IV+verb+3+pl+pres+subj:nemi  # "take" ;
nema+verb+strong_IV+verb+2+sg+imper:nem  # "take" ;
nema+verb+strong_IV+verb+1+pl+imper:nemum  # "take" ;
nema+verb+strong_IV+verb+1+pl+imper:nemið  # "take" ;
nema+verb+strong_IV+verb+1+sg+pres+indic+middle:nemumk  # "take" ;
nema+verb+strong_IV+verb+2+sg+pres+indic+middle:nemsk  # "take" ;
nema+verb+strong_IV+verb+3+sg+pres+indic+middle:nemsk  # "take" ;
nema+verb+strong_IV+verb+1+pl+pres+indic+middle:nemumk  # "take" ;
nema+verb+strong_IV+verb+2+pl+pres+indic+middle:nemizk  # "take" ;
nema+verb+strong_IV+verb+3+pl+pres+indic+middle:nemask  # "take" ;
nema+verb+strong_IV+verb+1+sg+pres+subj+middle:nemumk  # "take" ;
nema+verb+strong_IV+verb+2+sg+pres+subj+middle:nemisk  # "take" ;
nema+verb+strong_IV+verb+3+sg+pres+subj+middle:nemisk  # "take" ;
nema+verb+strong_IV+verb+1+pl+pres+subj+middle:nemimk  # "take" ;
nema+verb+strong_IV+verb+2+pl+pres+subj+middle:nemizk  # "take" ;
nema+verb+strong_IV+verb+3+pl+pres+subj+middle:nemisk  # "take" ;
nema+verb+strong_IV+verb+2+sg+imper+middle:nemsk  # "take" ;
nema+verb+strong_IV+verb+1+pl+imper+middle:nemumk  # "take" ;
nema+verb+strong_IV+verb+1+pl+imper+middle:nemizk  # "take" ;
nema+verb+strong_IV+pres_part+middle:nemandisk  # "take" ;
nema+verb+strong_IV+pres_part+nom+sg+masc:nemandi  # "take" ;
nema+verb+strong_IV+pres_part+acc+sg+masc:nemanda  # "take" ;
nema+verb+strong_IV+pres_part+gen+sg+masc:nemanda  # "take" ;
nema+verb+strong_IV+pres_part+dat+sg+masc:nemanda  # "take" ;
nema+verb+strong_IV+pres_part+nom+sg+fem:nemandi  # "take" ;
nema+verb+strong_IV+pres_part+acc+sg+fem:nemandi  # "take" ;
nema+verb+strong_IV+pres_part+gen+sg+fem:nemandi  # "take" ;
nema+verb+strong_IV+pres_part+dat+sg+fem:nemandi  # "take" ;
nema+verb+strong_IV+pres_part+nom+sg+neut:nemanda  # "take" ;
nema+verb+strong_IV+pres_part+acc+sg+neut:nemanda  # "take" ;
nema+verb+strong_IV+pres_part+gen+sg+neut:nemanda  # "take" ;
nema+verb+strong_IV+pres_part+dat+sg+neut:nemanda  # "take" ;
nema+verb+strong_IV+pres_part+nom+pl+masc:nemandi  # "take" ;
nema+verb+strong_IV+pres_part+acc+pl+masc:nemandi  # "take" ;
nema+verb+strong_IV+pres_part+gen+pl+masc:nemandi  # "take" ;
nema+verb+strong_IV+pres_part+dat+pl+masc:nemundum  # "take" ;
nema+verb+strong_IV+pres_part+nom+pl+fem:nemandi  # "take" ;
nema+verb+strong_IV+pres_part+acc+pl+fem:nemandi  # "take" ;
nema+verb+strong_IV+pres_part+gen+pl+fem:nemandi  # "take" ;
nema+verb+strong_IV+pres_part+dat+pl+fem:nemundum  # "take" ;
nema+verb+strong_IV+pres_part+nom+pl+neut:nemandi  # "take" ;
nema+verb+strong_IV+pres_part+acc+pl+neut:nemandi  # "take" ;
nema+verb+strong_IV+pres_part+gen+pl+neut:nemandi  # "take" ;
nema+verb+strong_IV+pres_part+dat+pl+neut:nemundum  # "take" ;
nema+verb+strong_IV+verb+1+sg+pret+indic:nam  # "take" ;
nema+verb+strong_IV+verb+2+sg+pret+indic:namt  # "take" ;
nema+verb+strong_IV+verb+3+sg+pret+indic:nam  # "take" ;
nema+verb+strong_IV+verb+1+sg+pret+indic+middle:namumk  # "take" ;
nema+verb+strong_IV+verb+2+sg+pret+indic+middle:namzk  # "take" ;
nema+verb+strong_IV+verb+3+sg+pret+indic+middle:namsk  # "take" ;
nema+verb+strong_IV+verb+1+pl+pret+indic:námum  # "take" ;
nema+verb+strong_IV+verb+2+pl+pret+indic:námuð  # "take" ;
nema+verb+strong_IV+verb+3+pl+pret+indic:námu  # "take" ;
nema+verb+strong_IV+verb+1+sg+pret+subj:næma  # "take" ;
nema+verb+strong_IV+verb+2+sg+pret+subj:næmir  # "take" ;
nema+verb+strong_IV+verb+3+sg+pret+subj:næmi  # "take" ;
nema+verb+strong_IV+verb+1+pl+pret+subj:næmim  # "take" ;
nema+verb+strong_IV+verb+2+pl+pret+subj:næmið  # "take" ;
nema+verb+strong_IV+verb+3+pl+pret+subj:næmi  # "take" ;
nema+verb+strong_IV+verb+1+pl+pret+indic+middle:námumk  # "take" ;
nema+verb+strong_IV+verb+2+pl+pret+indic+middle:námuzk  # "take" ;
nema+verb+strong_IV+verb+3+pl+pret+indic+middle:námusk  # "take" ;
nema+verb+strong_IV+verb+1+sg+pret+subj+middle:næmumk  # "take" ;
nema+verb+strong_IV+verb+2+sg+pret+subj+middle:næmisk  # "take" ;
nema+verb+strong_IV+verb+3+sg+pret+subj+middle:næmisk  # "take" ;
nema+verb+strong_IV+verb+1+pl+pret+subj+middle:næmimk  # "take" ;
nema+verb+strong_IV+verb+2+pl+pret+subj+middle:næmizk  # "take" ;
nema+verb+strong_IV+verb+3+pl+pret+subj+middle:næmisk  # "take" ;
nema+verb+strong_IV+pp+noun+masc:numinn  # "take" ;
nema+verb+strong_IV+pp+fem:numin  # "take" ;
nema+verb+strong_IV+pp+neut:numit  # "take" ;
nema+verb+strong_IV+pp+neut+middle:numizk  # "take" ;
svima+verb+strong_IV+verb+1+sg+pres+indic:svim  # "swim # also class III" ;
svima+verb+strong_IV+verb+2+sg+pres+indic:svimr  # "swim # also class III" ;
svima+verb+strong_IV+verb+3+sg+pres+indic:svimr  # "swim # also class III" ;
svima+verb+strong_IV+verb+1+pl+pres+indic:svimum  # "swim # also class III" ;
svima+verb+strong_IV+verb+2+pl+pres+indic:svimið  # "swim # also class III" ;
svima+verb+strong_IV+verb+3+pl+pres+indic:svima  # "swim # also class III" ;
svima+verb+strong_IV+verb+1+sg+pres+subj:svima  # "swim # also class III" ;
svima+verb+strong_IV+verb+2+sg+pres+subj:svimir  # "swim # also class III" ;
svima+verb+strong_IV+verb+3+sg+pres+subj:svimi  # "swim # also class III" ;
svima+verb+strong_IV+verb+1+pl+pres+subj:svimim  # "swim # also class III" ;
svima+verb+strong_IV+verb+2+pl+pres+subj:svimið  # "swim # also class III" ;
svima+verb+strong_IV+verb+3+pl+pres+subj:svimi  # "swim # also class III" ;
svima+verb+strong_IV+verb+2+sg+imper:svim  # "swim # also class III" ;
svima+verb+strong_IV+verb+1+pl+imper:svimum  # "swim # also class III" ;
svima+verb+strong_IV+verb+1+pl+imper:svimið  # "swim # also class III" ;
svima+verb+strong_IV+verb+1+sg+pres+indic+middle:svimumk  # "swim # also class III" ;
svima+verb+strong_IV+verb+2+sg+pres+indic+middle:svimsk  # "swim # also class III" ;
svima+verb+strong_IV+verb+3+sg+pres+indic+middle:svimsk  # "swim # also class III" ;
svima+verb+strong_IV+verb+1+pl+pres+indic+middle:svimumk  # "swim # also class III" ;
svima+verb+strong_IV+verb+2+pl+pres+indic+middle:svimizk  # "swim # also class III" ;
svima+verb+strong_IV+verb+3+pl+pres+indic+middle:svimask  # "swim # also class III" ;
svima+verb+strong_IV+verb+1+sg+pres+subj+middle:svimumk  # "swim # also class III" ;
svima+verb+strong_IV+verb+2+sg+pres+subj+middle:svimisk  # "swim # also class III" ;
svima+verb+strong_IV+verb+3+sg+pres+subj+middle:svimisk  # "swim # also class III" ;
svima+verb+strong_IV+verb+1+pl+pres+subj+middle:svimimk  # "swim # also class III" ;
svima+verb+strong_IV+verb+2+pl+pres+subj+middle:svimizk  # "swim # also class III" ;
svima+verb+strong_IV+verb+3+pl+pres+subj+middle:svimisk  # "swim # also class III" ;
svima+verb+strong_IV+verb+2+sg+imper+middle:svimsk  # "swim # also class III" ;
svima+verb+strong_IV+verb+1+pl+imper+middle:svimumk  # "swim # also class III" ;
svima+verb+strong_IV+verb+1+pl+imper+middle:svimizk  # "swim # also class III" ;
svima+verb+strong_IV+pres_part+middle:svimandisk  # "swim # also class III" ;
svima+verb+strong_IV+pres_part+nom+sg+masc:svimandi  # "swim # also class III" ;
svima+verb+strong_IV+pres_part+acc+sg+masc:svimanda  # "swim # also class III" ;
svima+verb+strong_IV+pres_part+gen+sg+masc:svimanda  # "swim # also class III" ;
svima+verb+strong_IV+pres_part+dat+sg+masc:svimanda  # "swim # also class III" ;
svima+verb+strong_IV+pres_part+nom+sg+fem:svimandi  # "swim # also class III" ;
svima+verb+strong_IV+pres_part+acc+sg+fem:svimandi  # "swim # also class III" ;
svima+verb+strong_IV+pres_part+gen+sg+fem:svimandi  # "swim # also class III" ;
svima+verb+strong_IV+pres_part+dat+sg+fem:svimandi  # "swim # also class III" ;
svima+verb+strong_IV+pres_part+nom+sg+neut:svimanda  # "swim # also class III" ;
svima+verb+strong_IV+pres_part+acc+sg+neut:svimanda  # "swim # also class III" ;
svima+verb+strong_IV+pres_part+gen+sg+neut:svimanda  # "swim # also class III" ;
svima+verb+strong_IV+pres_part+dat+sg+neut:svimanda  # "swim # also class III" ;
svima+verb+strong_IV+pres_part+nom+pl+masc:svimandi  # "swim # also class III" ;
svima+verb+strong_IV+pres_part+acc+pl+masc:svimandi  # "swim # also class III" ;
svima+verb+strong_IV+pres_part+gen+pl+masc:svimandi  # "swim # also class III" ;
svima+verb+strong_IV+pres_part+dat+pl+masc:svimundum  # "swim # also class III" ;
svima+verb+strong_IV+pres_part+nom+pl+fem:svimandi  # "swim # also class III" ;
svima+verb+strong_IV+pres_part+acc+pl+fem:svimandi  # "swim # also class III" ;
svima+verb+strong_IV+pres_part+gen+pl+fem:svimandi  # "swim # also class III" ;
svima+verb+strong_IV+pres_part+dat+pl+fem:svimundum  # "swim # also class III" ;
svima+verb+strong_IV+pres_part+nom+pl+neut:svimandi  # "swim # also class III" ;
svima+verb+strong_IV+pres_part+acc+pl+neut:svimandi  # "swim # also class III" ;
svima+verb+strong_IV+pres_part+gen+pl+neut:svimandi  # "swim # also class III" ;
svima+verb+strong_IV+pres_part+dat+pl+neut:svimundum  # "swim # also class III" ;
svima+verb+strong_IV+verb+1+sg+pret+indic:svam  # "swim # also class III" ;
svima+verb+strong_IV+verb+2+sg+pret+indic:svamt  # "swim # also class III" ;
svima+verb+strong_IV+verb+3+sg+pret+indic:svam  # "swim # also class III" ;
svima+verb+strong_IV+verb+1+sg+pret+indic+middle:svamumk  # "swim # also class III" ;
svima+verb+strong_IV+verb+2+sg+pret+indic+middle:svamzk  # "swim # also class III" ;
svima+verb+strong_IV+verb+3+sg+pret+indic+middle:svamsk  # "swim # also class III" ;
svima+verb+strong_IV+verb+1+pl+pret+indic:svámum  # "swim # also class III" ;
svima+verb+strong_IV+verb+2+pl+pret+indic:svámuð  # "swim # also class III" ;
svima+verb+strong_IV+verb+3+pl+pret+indic:svámu  # "swim # also class III" ;
svima+verb+strong_IV+verb+1+sg+pret+subj:svæma  # "swim # also class III" ;
svima+verb+strong_IV+verb+2+sg+pret+subj:svæmir  # "swim # also class III" ;
svima+verb+strong_IV+verb+3+sg+pret+subj:svæmi  # "swim # also class III" ;
svima+verb+strong_IV+verb+1+pl+pret+subj:svæmim  # "swim # also class III" ;
svima+verb+strong_IV+verb+2+pl+pret+subj:svæmið  # "swim # also class III" ;
svima+verb+strong_IV+verb+3+pl+pret+subj:svæmi  # "swim # also class III" ;
svima+verb+strong_IV+verb+1+pl+pret+indic+middle:svámumk  # "swim # also class III" ;
svima+verb+strong_IV+verb+2+pl+pret+indic+middle:svámuzk  # "swim # also class III" ;
svima+verb+strong_IV+verb+3+pl+pret+indic+middle:svámusk  # "swim # also class III" ;
svima+verb+strong_IV+verb+1+sg+pret+subj+middle:svæmumk  # "swim # also class III" ;
svima+verb+strong_IV+verb+2+sg+pret+subj+middle:svæmisk  # "swim # also class III" ;
svima+verb+strong_IV+verb+3+sg+pret+subj+middle:svæmisk  # "swim # also class III" ;
svima+verb+strong_IV+verb+1+pl+pret+subj+middle:svæmimk  # "swim # also class III" ;
svima+verb+strong_IV+verb+2+pl+pret+subj+middle:svæmizk  # "swim # also class III" ;
svima+verb+strong_IV+verb+3+pl+pret+subj+middle:svæmisk  # "swim # also class III" ;
svima+verb+strong_IV+pp+noun+masc:suminn  # "swim # also class III" ;
svima+verb+strong_IV+pp+fem:sumin  # "swim # also class III" ;
svima+verb+strong_IV+pp+neut:sumit  # "swim # also class III" ;
svima+verb+strong_IV+pp+neut+middle:sumizk  # "swim # also class III" ;
koma+verb+strong_IV+verb+1+sg+pres+indic:køm  # "come" ;
koma+verb+strong_IV+verb+2+sg+pres+indic:kømr  # "come" ;
koma+verb+strong_IV+verb+3+sg+pres+indic:kømr  # "come" ;
koma+verb+strong_IV+verb+1+pl+pres+indic:komum  # "come" ;
koma+verb+strong_IV+verb+2+pl+pres+indic:komið  # "come" ;
koma+verb+strong_IV+verb+3+pl+pres+indic:koma  # "come" ;
koma+verb+strong_IV+verb+1+sg+pres+subj:koma  # "come" ;
koma+verb+strong_IV+verb+2+sg+pres+subj:komir  # "come" ;
koma+verb+strong_IV+verb+3+sg+pres+subj:komi  # "come" ;
koma+verb+strong_IV+verb+1+pl+pres+subj:komim  # "come" ;
koma+verb+strong_IV+verb+2+pl+pres+subj:komið  # "come" ;
koma+verb+strong_IV+verb+3+pl+pres+subj:komi  # "come" ;
koma+verb+strong_IV+verb+2+sg+imper:kom  # "come" ;
koma+verb+strong_IV+verb+1+pl+imper:komum  # "come" ;
koma+verb+strong_IV+verb+1+pl+imper:komið  # "come" ;
koma+verb+strong_IV+verb+1+sg+pres+indic+middle:komumk  # "come" ;
koma+verb+strong_IV+verb+2+sg+pres+indic+middle:kømsk  # "come" ;
koma+verb+strong_IV+verb+3+sg+pres+indic+middle:kømsk  # "come" ;
koma+verb+strong_IV+verb+1+pl+pres+indic+middle:komumk  # "come" ;
koma+verb+strong_IV+verb+2+pl+pres+indic+middle:komizk  # "come" ;
koma+verb+strong_IV+verb+3+pl+pres+indic+middle:komask  # "come" ;
koma+verb+strong_IV+verb+1+sg+pres+subj+middle:komumk  # "come" ;
koma+verb+strong_IV+verb+2+sg+pres+subj+middle:komisk  # "come" ;
koma+verb+strong_IV+verb+3+sg+pres+subj+middle:komisk  # "come" ;
koma+verb+strong_IV+verb+1+pl+pres+subj+middle:komimk  # "come" ;
koma+verb+strong_IV+verb+2+pl+pres+subj+middle:komizk  # "come" ;
koma+verb+strong_IV+verb+3+pl+pres+subj+middle:komisk  # "come" ;
koma+verb+strong_IV+verb+2+sg+imper+middle:komsk  # "come" ;
koma+verb+strong_IV+verb+1+pl+imper+middle:komumk  # "come" ;
koma+verb+strong_IV+verb+1+pl+imper+middle:komizk  # "come" ;
koma+verb+strong_IV+pres_part+middle:komandisk  # "come" ;
koma+verb+strong_IV+pres_part+nom+sg+masc:komandi  # "come" ;
koma+verb+strong_IV+pres_part+acc+sg+masc:komanda  # "come" ;
koma+verb+strong_IV+pres_part+gen+sg+masc:komanda  # "come" ;
koma+verb+strong_IV+pres_part+dat+sg+masc:komanda  # "come" ;
koma+verb+strong_IV+pres_part+nom+sg+fem:komandi  # "come" ;
koma+verb+strong_IV+pres_part+acc+sg+fem:komandi  # "come" ;
koma+verb+strong_IV+pres_part+gen+sg+fem:komandi  # "come" ;
koma+verb+strong_IV+pres_part+dat+sg+fem:komandi  # "come" ;
koma+verb+strong_IV+pres_part+nom+sg+neut:komanda  # "come" ;
koma+verb+strong_IV+pres_part+acc+sg+neut:komanda  # "come" ;
koma+verb+strong_IV+pres_part+gen+sg+neut:komanda  # "come" ;
koma+verb+strong_IV+pres_part+dat+sg+neut:komanda  # "come" ;
koma+verb+strong_IV+pres_part+nom+pl+masc:komandi  # "come" ;
koma+verb+strong_IV+pres_part+acc+pl+masc:komandi  # "come" ;
koma+verb+strong_IV+pres_part+gen+pl+masc:komandi  # "come" ;
koma+verb+strong_IV+pres_part+dat+pl+masc:komundum  # "come" ;
koma+verb+strong_IV+pres_part+nom+pl+fem:komandi  # "come" ;
koma+verb+strong_IV+pres_part+acc+pl+fem:komandi  # "come" ;
koma+verb+strong_IV+pres_part+gen+pl+fem:komandi  # "come" ;
koma+verb+strong_IV+pres_part+dat+pl+fem:komundum  # "come" ;
koma+verb+strong_IV+pres_part+nom+pl+neut:komandi  # "come" ;
koma+verb+strong_IV+pres_part+acc+pl+neut:komandi  # "come" ;
koma+verb+strong_IV+pres_part+gen+pl+neut:komandi  # "come" ;
koma+verb+strong_IV+pres_part+dat+pl+neut:komundum  # "come" ;
koma+verb+strong_IV+verb+1+sg+pret+indic:kom  # "come" ;
koma+verb+strong_IV+verb+2+sg+pret+indic:komt  # "come" ;
koma+verb+strong_IV+verb+3+sg+pret+indic:kom  # "come" ;
koma+verb+strong_IV+verb+1+sg+pret+indic+middle:komumk  # "come" ;
koma+verb+strong_IV+verb+2+sg+pret+indic+middle:komzk  # "come" ;
koma+verb+strong_IV+verb+3+sg+pret+indic+middle:komsk  # "come" ;
koma+verb+strong_IV+verb+1+pl+pret+indic:kvámum  # "come" ;
koma+verb+strong_IV+verb+2+pl+pret+indic:kvámuð  # "come" ;
koma+verb+strong_IV+verb+3+pl+pret+indic:kvámu  # "come" ;
koma+verb+strong_IV+verb+1+sg+pret+subj:kvæma  # "come" ;
koma+verb+strong_IV+verb+2+sg+pret+subj:kvæmir  # "come" ;
koma+verb+strong_IV+verb+3+sg+pret+subj:kvæmi  # "come" ;
koma+verb+strong_IV+verb+1+pl+pret+subj:kvæmim  # "come" ;
koma+verb+strong_IV+verb+2+pl+pret+subj:kvæmið  # "come" ;
koma+verb+strong_IV+verb+3+pl+pret+subj:kvæmi  # "come" ;
koma+verb+strong_IV+verb+1+pl+pret+indic+middle:kvámumk  # "come" ;
koma+verb+strong_IV+verb+2+pl+pret+indic+middle:kvámuzk  # "come" ;
koma+verb+strong_IV+verb+3+pl+pret+indic+middle:kvámusk  # "come" ;
koma+verb+strong_IV+verb+1+sg+pret+subj+middle:kvæmumk  # "come" ;
koma+verb+strong_IV+verb+2+sg+pret+subj+middle:kvæmisk  # "come" ;
koma+verb+strong_IV+verb+3+sg+pret+subj+middle:kvæmisk  # "come" ;
koma+verb+strong_IV+verb+1+pl+pret+subj+middle:kvæmimk  # "come" ;
koma+verb+strong_IV+verb+2+pl+pret+subj+middle:kvæmizk  # "come" ;
koma+verb+strong_IV+verb+3+pl+pret+subj+middle:kvæmisk  # "come" ;
koma+verb+strong_IV+pp+noun+masc:kominn  # "come" ;
koma+verb+strong_IV+pp+fem:komin  # "come" ;
koma+verb+strong_IV+pp+neut:komit  # "come" ;
koma+verb+strong_IV+pp+neut+middle:komizk  # "come" ;
drepa+verb+strong_V+verb+1+sg+pres+indic:drep  # "smite, kill" ;
drepa+verb+strong_V+verb+2+sg+pres+indic:drepr  # "smite, kill" ;
drepa+verb+strong_V+verb+3+sg+pres+indic:drepr  # "smite, kill" ;
drepa+verb+strong_V+verb+1+pl+pres+indic:drepum  # "smite, kill" ;
drepa+verb+strong_V+verb+2+pl+pres+indic:drepið  # "smite, kill" ;
drepa+verb+strong_V+verb+3+pl+pres+indic:drepa  # "smite, kill" ;
drepa+verb+strong_V+verb+1+sg+pres+subj:drepa  # "smite, kill" ;
drepa+verb+strong_V+verb+2+sg+pres+subj:drepir  # "smite, kill" ;
drepa+verb+strong_V+verb+3+sg+pres+subj:drepi  # "smite, kill" ;
drepa+verb+strong_V+verb+1+pl+pres+subj:drepim  # "smite, kill" ;
drepa+verb+strong_V+verb+2+pl+pres+subj:drepið  # "smite, kill" ;
drepa+verb+strong_V+verb+3+pl+pres+subj:drepi  # "smite, kill" ;
drepa+verb+strong_V+verb+2+sg+imper:drep  # "smite, kill" ;
drepa+verb+strong_V+verb+1+pl+imper:drepum  # "smite, kill" ;
drepa+verb+strong_V+verb+1+pl+imper:drepið  # "smite, kill" ;
drepa+verb+strong_V+verb+1+sg+pres+indic+middle:drepumk  # "smite, kill" ;
drepa+verb+strong_V+verb+2+sg+pres+indic+middle:drepsk  # "smite, kill" ;
drepa+verb+strong_V+verb+3+sg+pres+indic+middle:drepsk  # "smite, kill" ;
drepa+verb+strong_V+verb+1+pl+pres+indic+middle:drepumk  # "smite, kill" ;
drepa+verb+strong_V+verb+2+pl+pres+indic+middle:drepizk  # "smite, kill" ;
drepa+verb+strong_V+verb+3+pl+pres+indic+middle:drepask  # "smite, kill" ;
drepa+verb+strong_V+verb+1+sg+pres+subj+middle:drepumk  # "smite, kill" ;
drepa+verb+strong_V+verb+2+sg+pres+subj+middle:drepisk  # "smite, kill" ;
drepa+verb+strong_V+verb+3+sg+pres+subj+middle:drepisk  # "smite, kill" ;
drepa+verb+strong_V+verb+1+pl+pres+subj+middle:drepimk  # "smite, kill" ;
drepa+verb+strong_V+verb+2+pl+pres+subj+middle:drepizk  # "smite, kill" ;
drepa+verb+strong_V+verb+3+pl+pres+subj+middle:drepisk  # "smite, kill" ;
drepa+verb+strong_V+verb+2+sg+imper+middle:drepsk  # "smite, kill" ;
drepa+verb+strong_V+verb+1+pl+imper+middle:drepumk  # "smite, kill" ;
drepa+verb+strong_V+verb+1+pl+imper+middle:drepizk  # "smite, kill" ;
drepa+verb+strong_V+pres_part+middle:drepandisk  # "smite, kill" ;
drepa+verb+strong_V+pres_part+nom+sg+masc:drepandi  # "smite, kill" ;
drepa+verb+strong_V+pres_part+acc+sg+masc:drepanda  # "smite, kill" ;
drepa+verb+strong_V+pres_part+gen+sg+masc:drepanda  # "smite, kill" ;
drepa+verb+strong_V+pres_part+dat+sg+masc:drepanda  # "smite, kill" ;
drepa+verb+strong_V+pres_part+nom+sg+fem:drepandi  # "smite, kill" ;
drepa+verb+strong_V+pres_part+acc+sg+fem:drepandi  # "smite, kill" ;
drepa+verb+strong_V+pres_part+gen+sg+fem:drepandi  # "smite, kill" ;
drepa+verb+strong_V+pres_part+dat+sg+fem:drepandi  # "smite, kill" ;
drepa+verb+strong_V+pres_part+nom+sg+neut:drepanda  # "smite, kill" ;
drepa+verb+strong_V+pres_part+acc+sg+neut:drepanda  # "smite, kill" ;
drepa+verb+strong_V+pres_part+gen+sg+neut:drepanda  # "smite, kill" ;
drepa+verb+strong_V+pres_part+dat+sg+neut:drepanda  # "smite, kill" ;
drepa+verb+strong_V+pres_part+nom+pl+masc:drepandi  # "smite, kill" ;
drepa+verb+strong_V+pres_part+acc+pl+masc:drepandi  # "smite, kill" ;
drepa+verb+strong_V+pres_part+gen+pl+masc:drepandi  # "smite, kill" ;
drepa+verb+strong_V+pres_part+dat+pl+masc:drepundum  # "smite, kill" ;
drepa+verb+strong_V+pres_part+nom+pl+fem:drepandi  # "smite, kill" ;
drepa+verb+strong_V+pres_part+acc+pl+fem:drepandi  # "smite, kill" ;
drepa+verb+strong_V+pres_part+gen+pl+fem:drepandi  # "smite, kill" ;
drepa+verb+strong_V+pres_part+dat+pl+fem:drepundum  # "smite, kill" ;
drepa+verb+strong_V+pres_part+nom+pl+neut:drepandi  # "smite, kill" ;
drepa+verb+strong_V+pres_part+acc+pl+neut:drepandi  # "smite, kill" ;
drepa+verb+strong_V+pres_part+gen+pl+neut:drepandi  # "smite, kill" ;
drepa+verb+strong_V+pres_part+dat+pl+neut:drepundum  # "smite, kill" ;
drepa+verb+strong_V+verb+1+sg+pret+indic:drap  # "smite, kill" ;
drepa+verb+strong_V+verb+2+sg+pret+indic:drapt  # "smite, kill" ;
drepa+verb+strong_V+verb+3+sg+pret+indic:drap  # "smite, kill" ;
drepa+verb+strong_V+verb+1+sg+pret+indic+middle:drapumk  # "smite, kill" ;
drepa+verb+strong_V+verb+2+sg+pret+indic+middle:drapzk  # "smite, kill" ;
drepa+verb+strong_V+verb+3+sg+pret+indic+middle:drapsk  # "smite, kill" ;
drepa+verb+strong_V+verb+1+pl+pret+indic:drápum  # "smite, kill" ;
drepa+verb+strong_V+verb+2+pl+pret+indic:drápuð  # "smite, kill" ;
drepa+verb+strong_V+verb+3+pl+pret+indic:drápu  # "smite, kill" ;
drepa+verb+strong_V+verb+1+sg+pret+subj:dræpa  # "smite, kill" ;
drepa+verb+strong_V+verb+2+sg+pret+subj:dræpir  # "smite, kill" ;
drepa+verb+strong_V+verb+3+sg+pret+subj:dræpi  # "smite, kill" ;
drepa+verb+strong_V+verb+1+pl+pret+subj:dræpim  # "smite, kill" ;
drepa+verb+strong_V+verb+2+pl+pret+subj:dræpið  # "smite, kill" ;
drepa+verb+strong_V+verb+3+pl+pret+subj:dræpi  # "smite, kill" ;
drepa+verb+strong_V+verb+1+pl+pret+indic+middle:drápumk  # "smite, kill" ;
drepa+verb+strong_V+verb+2+pl+pret+indic+middle:drápuzk  # "smite, kill" ;
drepa+verb+strong_V+verb+3+pl+pret+indic+middle:drápusk  # "smite, kill" ;
drepa+verb+strong_V+verb+1+sg+pret+subj+middle:dræpumk  # "smite, kill" ;
drepa+verb+strong_V+verb+2+sg+pret+subj+middle:dræpisk  # "smite, kill" ;
drepa+verb+strong_V+verb+3+sg+pret+subj+middle:dræpisk  # "smite, kill" ;
drepa+verb+strong_V+verb+1+pl+pret+subj+middle:dræpimk  # "smite, kill" ;
drepa+verb+strong_V+verb+2+pl+pret+subj+middle:dræpizk  # "smite, kill" ;
drepa+verb+strong_V+verb+3+pl+pret+subj+middle:dræpisk  # "smite, kill" ;
drepa+verb+strong_V+pp+noun+masc:drepinn  # "smite, kill" ;
drepa+verb+strong_V+pp+fem:drepin  # "smite, kill" ;
drepa+verb+strong_V+pp+neut:drepit  # "smite, kill" ;
drepa+verb+strong_V+pp+neut+middle:drepizk  # "smite, kill" ;
gefa+verb+strong_V+verb+1+sg+pres+indic:gef  # "give" ;
gefa+verb+strong_V+verb+2+sg+pres+indic:gefr  # "give" ;
gefa+verb+strong_V+verb+3+sg+pres+indic:gefr  # "give" ;
gefa+verb+strong_V+verb+1+pl+pres+indic:gefum  # "give" ;
gefa+verb+strong_V+verb+2+pl+pres+indic:gefið  # "give" ;
gefa+verb+strong_V+verb+3+pl+pres+indic:gefa  # "give" ;
gefa+verb+strong_V+verb+1+sg+pres+subj:gefa  # "give" ;
gefa+verb+strong_V+verb+2+sg+pres+subj:gefir  # "give" ;
gefa+verb+strong_V+verb+3+sg+pres+subj:gefi  # "give" ;
gefa+verb+strong_V+verb+1+pl+pres+subj:gefim  # "give" ;
gefa+verb+strong_V+verb+2+pl+pres+subj:gefið  # "give" ;
gefa+verb+strong_V+verb+3+pl+pres+subj:gefi  # "give" ;
gefa+verb+strong_V+verb+2+sg+imper:gef  # "give" ;
gefa+verb+strong_V+verb+1+pl+imper:gefum  # "give" ;
gefa+verb+strong_V+verb+1+pl+imper:gefið  # "give" ;
gefa+verb+strong_V+verb+1+sg+pres+indic+middle:gefumk  # "give" ;
gefa+verb+strong_V+verb+2+sg+pres+indic+middle:gefsk  # "give" ;
gefa+verb+strong_V+verb+3+sg+pres+indic+middle:gefsk  # "give" ;
gefa+verb+strong_V+verb+1+pl+pres+indic+middle:gefumk  # "give" ;
gefa+verb+strong_V+verb+2+pl+pres+indic+middle:gefizk  # "give" ;
gefa+verb+strong_V+verb+3+pl+pres+indic+middle:gefask  # "give" ;
gefa+verb+strong_V+verb+1+sg+pres+subj+middle:gefumk  # "give" ;
gefa+verb+strong_V+verb+2+sg+pres+subj+middle:gefisk  # "give" ;
gefa+verb+strong_V+verb+3+sg+pres+subj+middle:gefisk  # "give" ;
gefa+verb+strong_V+verb+1+pl+pres+subj+middle:gefimk  # "give" ;
gefa+verb+strong_V+verb+2+pl+pres+subj+middle:gefizk  # "give" ;
gefa+verb+strong_V+verb+3+pl+pres+subj+middle:gefisk  # "give" ;
gefa+verb+strong_V+verb+2+sg+imper+middle:gefsk  # "give" ;
gefa+verb+strong_V+verb+1+pl+imper+middle:gefumk  # "give" ;
gefa+verb+strong_V+verb+1+pl+imper+middle:gefizk  # "give" ;
gefa+verb+strong_V+pres_part+middle:gefandisk  # "give" ;
gefa+verb+strong_V+pres_part+nom+sg+masc:gefandi  # "give" ;
gefa+verb+strong_V+pres_part+acc+sg+masc:gefanda  # "give" ;
gefa+verb+strong_V+pres_part+gen+sg+masc:gefanda  # "give" ;
gefa+verb+strong_V+pres_part+dat+sg+masc:gefanda  # "give" ;
gefa+verb+strong_V+pres_part+nom+sg+fem:gefandi  # "give" ;
gefa+verb+strong_V+pres_part+acc+sg+fem:gefandi  # "give" ;
gefa+verb+strong_V+pres_part+gen+sg+fem:gefandi  # "give" ;
gefa+verb+strong_V+pres_part+dat+sg+fem:gefandi  # "give" ;
gefa+verb+strong_V+pres_part+nom+sg+neut:gefanda  # "give" ;
gefa+verb+strong_V+pres_part+acc+sg+neut:gefanda  # "give" ;
gefa+verb+strong_V+pres_part+gen+sg+neut:gefanda  # "give" ;
gefa+verb+strong_V+pres_part+dat+sg+neut:gefanda  # "give" ;
gefa+verb+strong_V+pres_part+nom+pl+masc:gefandi  # "give" ;
gefa+verb+strong_V+pres_part+acc+pl+masc:gefandi  # "give" ;
gefa+verb+strong_V+pres_part+gen+pl+masc:gefandi  # "give" ;
gefa+verb+strong_V+pres_part+dat+pl+masc:gefundum  # "give" ;
gefa+verb+strong_V+pres_part+nom+pl+fem:gefandi  # "give" ;
gefa+verb+strong_V+pres_part+acc+pl+fem:gefandi  # "give" ;
gefa+verb+strong_V+pres_part+gen+pl+fem:gefandi  # "give" ;
gefa+verb+strong_V+pres_part+dat+pl+fem:gefundum  # "give" ;
gefa+verb+strong_V+pres_part+nom+pl+neut:gefandi  # "give" ;
gefa+verb+strong_V+pres_part+acc+pl+neut:gefandi  # "give" ;
gefa+verb+strong_V+pres_part+gen+pl+neut:gefandi  # "give" ;
gefa+verb+strong_V+pres_part+dat+pl+neut:gefundum  # "give" ;
gefa+verb+strong_V+verb+1+sg+pret+indic:gaf  # "give" ;
gefa+verb+strong_V+verb+2+sg+pret+indic:gaft  # "give" ;
gefa+verb+strong_V+verb+3+sg+pret+indic:gaf  # "give" ;
gefa+verb+strong_V+verb+1+sg+pret+indic+middle:gafumk  # "give" ;
gefa+verb+strong_V+verb+2+sg+pret+indic+middle:gafzk  # "give" ;
gefa+verb+strong_V+verb+3+sg+pret+indic+middle:gafsk  # "give" ;
gefa+verb+strong_V+verb+1+pl+pret+indic:gáfum  # "give" ;
gefa+verb+strong_V+verb+2+pl+pret+indic:gáfuð  # "give" ;
gefa+verb+strong_V+verb+3+pl+pret+indic:gáfu  # "give" ;
gefa+verb+strong_V+verb+1+sg+pret+subj:gæfa  # "give" ;
gefa+verb+strong_V+verb+2+sg+pret+subj:gæfir  # "give" ;
gefa+verb+strong_V+verb+3+sg+pret+subj:gæfi  # "give" ;
gefa+verb+strong_V+verb+1+pl+pret+subj:gæfim  # "give" ;
gefa+verb+strong_V+verb+2+pl+pret+subj:gæfið  # "give" ;
gefa+verb+strong_V+verb+3+pl+pret+subj:gæfi  # "give" ;
gefa+verb+strong_V+verb+1+pl+pret+indic+middle:gáfumk  # "give" ;
gefa+verb+strong_V+verb+2+pl+pret+indic+middle:gáfuzk  # "give" ;
gefa+verb+strong_V+verb+3+pl+pret+indic+middle:gáfusk  # "give" ;
gefa+verb+strong_V+verb+1+sg+pret+subj+middle:gæfumk  # "give" ;
gefa+verb+strong_V+verb+2+sg+pret+subj+middle:gæfisk  # "give" ;
gefa+verb+strong_V+verb+3+sg+pret+subj+middle:gæfisk  # "give" ;
gefa+verb+strong_V+verb+1+pl+pret+subj+middle:gæfimk  # "give" ;
gefa+verb+strong_V+verb+2+pl+pret+subj+middle:gæfizk  # "give" ;
gefa+verb+strong_V+verb+3+pl+pret+subj+middle:gæfisk  # "give" ;
gefa+verb+strong_V+pp+noun+masc:gefinn  # "give" ;
gefa+verb+strong_V+pp+fem:gefin  # "give" ;
gefa+verb+strong_V+pp+neut:gefit  # "give" ;
gefa+verb+strong_V+pp+neut+middle:gefizk  # "give" ;
leka+verb+strong_V+verb+1+sg+pres+indic:lek  # "be leaky" ;
leka+verb+strong_V+verb+2+sg+pres+indic:lekr  # "be leaky" ;
leka+verb+strong_V+verb+3+sg+pres+indic:lekr  # "be leaky" ;
leka+verb+strong_V+verb+1+pl+pres+indic:lekum  # "be leaky" ;
leka+verb+strong_V+verb+2+pl+pres+indic:lekið  # "be leaky" ;
leka+verb+strong_V+verb+3+pl+pres+indic:leka  # "be leaky" ;
leka+verb+strong_V+verb+1+sg+pres+subj:leka  # "be leaky" ;
leka+verb+strong_V+verb+2+sg+pres+subj:lekir  # "be leaky" ;
leka+verb+strong_V+verb+3+sg+pres+subj:leki  # "be leaky" ;
leka+verb+strong_V+verb+1+pl+pres+subj:lekim  # "be leaky" ;
leka+verb+strong_V+verb+2+pl+pres+subj:lekið  # "be leaky" ;
leka+verb+strong_V+verb+3+pl+pres+subj:leki  # "be leaky" ;
leka+verb+strong_V+verb+2+sg+imper:lek  # "be leaky" ;
leka+verb+strong_V+verb+1+pl+imper:lekum  # "be leaky" ;
leka+verb+strong_V+verb+1+pl+imper:lekið  # "be leaky" ;
leka+verb+strong_V+verb+1+sg+pres+indic+middle:lekumk  # "be leaky" ;
leka+verb+strong_V+verb+2+sg+pres+indic+middle:leksk  # "be leaky" ;
leka+verb+strong_V+verb+3+sg+pres+indic+middle:leksk  # "be leaky" ;
leka+verb+strong_V+verb+1+pl+pres+indic+middle:lekumk  # "be leaky" ;
leka+verb+strong_V+verb+2+pl+pres+indic+middle:lekizk  # "be leaky" ;
leka+verb+strong_V+verb+3+pl+pres+indic+middle:lekask  # "be leaky" ;
leka+verb+strong_V+verb+1+sg+pres+subj+middle:lekumk  # "be leaky" ;
leka+verb+strong_V+verb+2+sg+pres+subj+middle:lekisk  # "be leaky" ;
leka+verb+strong_V+verb+3+sg+pres+subj+middle:lekisk  # "be leaky" ;
leka+verb+strong_V+verb+1+pl+pres+subj+middle:lekimk  # "be leaky" ;
leka+verb+strong_V+verb+2+pl+pres+subj+middle:lekizk  # "be leaky" ;
leka+verb+strong_V+verb+3+pl+pres+subj+middle:lekisk  # "be leaky" ;
leka+verb+strong_V+verb+2+sg+imper+middle:leksk  # "be leaky" ;
leka+verb+strong_V+verb+1+pl+imper+middle:lekumk  # "be leaky" ;
leka+verb+strong_V+verb+1+pl+imper+middle:lekizk  # "be leaky" ;
leka+verb+strong_V+pres_part+middle:lekandisk  # "be leaky" ;
leka+verb+strong_V+pres_part+nom+sg+masc:lekandi  # "be leaky" ;
leka+verb+strong_V+pres_part+acc+sg+masc:lekanda  # "be leaky" ;
leka+verb+strong_V+pres_part+gen+sg+masc:lekanda  # "be leaky" ;
leka+verb+strong_V+pres_part+dat+sg+masc:lekanda  # "be leaky" ;
leka+verb+strong_V+pres_part+nom+sg+fem:lekandi  # "be leaky" ;
leka+verb+strong_V+pres_part+acc+sg+fem:lekandi  # "be leaky" ;
leka+verb+strong_V+pres_part+gen+sg+fem:lekandi  # "be leaky" ;
leka+verb+strong_V+pres_part+dat+sg+fem:lekandi  # "be leaky" ;
leka+verb+strong_V+pres_part+nom+sg+neut:lekanda  # "be leaky" ;
leka+verb+strong_V+pres_part+acc+sg+neut:lekanda  # "be leaky" ;
leka+verb+strong_V+pres_part+gen+sg+neut:lekanda  # "be leaky" ;
leka+verb+strong_V+pres_part+dat+sg+neut:lekanda  # "be leaky" ;
leka+verb+strong_V+pres_part+nom+pl+masc:lekandi  # "be leaky" ;
leka+verb+strong_V+pres_part+acc+pl+masc:lekandi  # "be leaky" ;
leka+verb+strong_V+pres_part+gen+pl+masc:lekandi  # "be leaky" ;
leka+verb+strong_V+pres_part+dat+pl+masc:lekundum  # "be leaky" ;
leka+verb+strong_V+pres_part+nom+pl+fem:lekandi  # "be leaky" ;
leka+verb+strong_V+pres_part+acc+pl+fem:lekandi  # "be leaky" ;
leka+verb+strong_V+pres_part+gen+pl+fem:lekandi  # "be leaky" ;
leka+verb+strong_V+pres_part+dat+pl+fem:lekundum  # "be leaky" ;
leka+verb+strong_V+pres_part+nom+pl+neut:lekandi  # "be leaky" ;
leka+verb+strong_V+pres_part+acc+pl+neut:lekandi  # "be leaky" ;
leka+verb+strong_V+pres_part+gen+pl+neut:lekandi  # "be leaky" ;
leka+verb+strong_V+pres_part+dat+pl+neut:lekundum  # "be leaky" ;
leka+verb+strong_V+verb+1+sg+pret+indic:lak  # "be leaky" ;
leka+verb+strong_V+verb+2+sg+pret+indic:lakt  # "be leaky" ;
leka+verb+strong_V+verb+3+sg+pret+indic:lak  # "be leaky" ;
leka+verb+strong_V+verb+1+sg+pret+indic+middle:lakumk  # "be leaky" ;
leka+verb+strong_V+verb+2+sg+pret+indic+middle:lakzk  # "be leaky" ;
leka+verb+strong_V+verb+3+sg+pret+indic+middle:laksk  # "be leaky" ;
leka+verb+strong_V+verb+1+pl+pret+indic:lákum  # "be leaky" ;
leka+verb+strong_V+verb+2+pl+pret+indic:lákuð  # "be leaky" ;
leka+verb+strong_V+verb+3+pl+pret+indic:láku  # "be leaky" ;
leka+verb+strong_V+verb+1+sg+pret+subj:læka  # "be leaky" ;
leka+verb+strong_V+verb+2+sg+pret+subj:lækir  # "be leaky" ;
leka+verb+strong_V+verb+3+sg+pret+subj:læki  # "be leaky" ;
leka+verb+strong_V+verb+1+pl+pret+subj:lækim  # "be leaky" ;
leka+verb+strong_V+verb+2+pl+pret+subj:lækið  # "be leaky" ;
leka+verb+strong_V+verb+3+pl+pret+subj:læki  # "be leaky" ;
leka+verb+strong_V+verb+1+pl+pret+indic+middle:lákumk  # "be leaky" ;
leka+verb+strong_V+verb+2+pl+pret+indic+middle:lákuzk  # "be leaky" ;
leka+verb+strong_V+verb+3+pl+pret+indic+middle:lákusk  # "be leaky" ;
leka+verb+strong_V+verb+1+sg+pret+subj+middle:lækumk  # "be leaky" ;
leka+verb+strong_V+verb+2+sg+pret+subj+middle:lækisk  # "be leaky" ;
leka+verb+strong_V+verb+3+sg+pret+subj+middle:lækisk  # "be leaky" ;
leka+verb+strong_V+verb+1+pl+pret+subj+middle:lækimk  # "be leaky" ;
leka+verb+strong_V+verb+2+pl+pret+subj+middle:lækizk  # "be leaky" ;
leka+verb+strong_V+verb+3+pl+pret+subj+middle:lækisk  # "be leaky" ;
leka+verb+strong_V+pp+noun+masc:lekinn  # "be leaky" ;
leka+verb+strong_V+pp+fem:lekin  # "be leaky" ;
leka+verb+strong_V+pp+neut:lekit  # "be leaky" ;
leka+verb+strong_V+pp+neut+middle:lekizk  # "be leaky" ;
lesa+verb+strong_V+verb+1+sg+pres+indic:les  # "gather" ;
lesa+verb+strong_V+verb+2+sg+pres+indic:less  # "gather" ;
lesa+verb+strong_V+verb+3+sg+pres+indic:less  # "gather" ;
lesa+verb+strong_V+verb+1+pl+pres+indic:lesum  # "gather" ;
lesa+verb+strong_V+verb+2+pl+pres+indic:lesið  # "gather" ;
lesa+verb+strong_V+verb+3+pl+pres+indic:lesa  # "gather" ;
lesa+verb+strong_V+verb+1+sg+pres+subj:lesa  # "gather" ;
lesa+verb+strong_V+verb+2+sg+pres+subj:lesir  # "gather" ;
lesa+verb+strong_V+verb+3+sg+pres+subj:lesi  # "gather" ;
lesa+verb+strong_V+verb+1+pl+pres+subj:lesim  # "gather" ;
lesa+verb+strong_V+verb+2+pl+pres+subj:lesið  # "gather" ;
lesa+verb+strong_V+verb+3+pl+pres+subj:lesi  # "gather" ;
lesa+verb+strong_V+verb+2+sg+imper:les  # "gather" ;
lesa+verb+strong_V+verb+1+pl+imper:lesum  # "gather" ;
lesa+verb+strong_V+verb+1+pl+imper:lesið  # "gather" ;
lesa+verb+strong_V+verb+1+sg+pres+indic+middle:lesumk  # "gather" ;
lesa+verb+strong_V+verb+2+sg+pres+indic+middle:lessk  # "gather" ;
lesa+verb+strong_V+verb+3+sg+pres+indic+middle:lessk  # "gather" ;
lesa+verb+strong_V+verb+1+pl+pres+indic+middle:lesumk  # "gather" ;
lesa+verb+strong_V+verb+2+pl+pres+indic+middle:lesizk  # "gather" ;
lesa+verb+strong_V+verb+3+pl+pres+indic+middle:lesask  # "gather" ;
lesa+verb+strong_V+verb+1+sg+pres+subj+middle:lesumk  # "gather" ;
lesa+verb+strong_V+verb+2+sg+pres+subj+middle:lesisk  # "gather" ;
lesa+verb+strong_V+verb+3+sg+pres+subj+middle:lesisk  # "gather" ;
lesa+verb+strong_V+verb+1+pl+pres+subj+middle:lesimk  # "gather" ;
lesa+verb+strong_V+verb+2+pl+pres+subj+middle:lesizk  # "gather" ;
lesa+verb+strong_V+verb+3+pl+pres+subj+middle:lesisk  # "gather" ;
lesa+verb+strong_V+verb+2+sg+imper+middle:lessk  # "gather" ;
lesa+verb+strong_V+verb+1+pl+imper+middle:lesumk  # "gather" ;
lesa+verb+strong_V+verb+1+pl+imper+middle:lesizk  # "gather" ;
lesa+verb+strong_V+pres_part+middle:lesandisk  # "gather" ;
lesa+verb+strong_V+pres_part+nom+sg+masc:lesandi  # "gather" ;
lesa+verb+strong_V+pres_part+acc+sg+masc:lesanda  # "gather" ;
lesa+verb+strong_V+pres_part+gen+sg+masc:lesanda  # "gather" ;
lesa+verb+strong_V+pres_part+dat+sg+masc:lesanda  # "gather" ;
lesa+verb+strong_V+pres_part+nom+sg+fem:lesandi  # "gather" ;
lesa+verb+strong_V+pres_part+acc+sg+fem:lesandi  # "gather" ;
lesa+verb+strong_V+pres_part+gen+sg+fem:lesandi  # "gather" ;
lesa+verb+strong_V+pres_part+dat+sg+fem:lesandi  # "gather" ;
lesa+verb+strong_V+pres_part+nom+sg+neut:lesanda  # "gather" ;
lesa+verb+strong_V+pres_part+acc+sg+neut:lesanda  # "gather" ;
lesa+verb+strong_V+pres_part+gen+sg+neut:lesanda  # "gather" ;
lesa+verb+strong_V+pres_part+dat+sg+neut:lesanda  # "gather" ;
lesa+verb+strong_V+pres_part+nom+pl+masc:lesandi  # "gather" ;
lesa+verb+strong_V+pres_part+acc+pl+masc:lesandi  # "gather" ;
lesa+verb+strong_V+pres_part+gen+pl+masc:lesandi  # "gather" ;
lesa+verb+strong_V+pres_part+dat+pl+masc:lesundum  # "gather" ;
lesa+verb+strong_V+pres_part+nom+pl+fem:lesandi  # "gather" ;
lesa+verb+strong_V+pres_part+acc+pl+fem:lesandi  # "gather" ;
lesa+verb+strong_V+pres_part+gen+pl+fem:lesandi  # "gather" ;
lesa+verb+strong_V+pres_part+dat+pl+fem:lesundum  # "gather" ;
lesa+verb+strong_V+pres_part+nom+pl+neut:lesandi  # "gather" ;
lesa+verb+strong_V+pres_part+acc+pl+neut:lesandi  # "gather" ;
lesa+verb+strong_V+pres_part+gen+pl+neut:lesandi  # "gather" ;
lesa+verb+strong_V+pres_part+dat+pl+neut:lesundum  # "gather" ;
lesa+verb+strong_V+verb+1+sg+pret+indic:las  # "gather" ;
lesa+verb+strong_V+verb+2+sg+pret+indic:last  # "gather" ;
lesa+verb+strong_V+verb+3+sg+pret+indic:las  # "gather" ;
lesa+verb+strong_V+verb+1+sg+pret+indic+middle:lasumk  # "gather" ;
lesa+verb+strong_V+verb+2+sg+pret+indic+middle:laszk  # "gather" ;
lesa+verb+strong_V+verb+3+sg+pret+indic+middle:lassk  # "gather" ;
lesa+verb+strong_V+verb+1+pl+pret+indic:lásum  # "gather" ;
lesa+verb+strong_V+verb+2+pl+pret+indic:lásuð  # "gather" ;
lesa+verb+strong_V+verb+3+pl+pret+indic:lásu  # "gather" ;
lesa+verb+strong_V+verb+1+sg+pret+subj:læsa  # "gather" ;
lesa+verb+strong_V+verb+2+sg+pret+subj:læsir  # "gather" ;
lesa+verb+strong_V+verb+3+sg+pret+subj:læsi  # "gather" ;
lesa+verb+strong_V+verb+1+pl+pret+subj:læsim  # "gather" ;
lesa+verb+strong_V+verb+2+pl+pret+subj:læsið  # "gather" ;
lesa+verb+strong_V+verb+3+pl+pret+subj:læsi  # "gather" ;
lesa+verb+strong_V+verb+1+pl+pret+indic+middle:lásumk  # "gather" ;
lesa+verb+strong_V+verb+2+pl+pret+indic+middle:lásuzk  # "gather" ;
lesa+verb+strong_V+verb+3+pl+pret+indic+middle:lásusk  # "gather" ;
lesa+verb+strong_V+verb+1+sg+pret+subj+middle:læsumk  # "gather" ;
lesa+verb+strong_V+verb+2+sg+pret+subj+middle:læsisk  # "gather" ;
lesa+verb+strong_V+verb+3+sg+pret+subj+middle:læsisk  # "gather" ;
lesa+verb+strong_V+verb+1+pl+pret+subj+middle:læsimk  # "gather" ;
lesa+verb+strong_V+verb+2+pl+pret+subj+middle:læsizk  # "gather" ;
lesa+verb+strong_V+verb+3+pl+pret+subj+middle:læsisk  # "gather" ;
lesa+verb+strong_V+pp+noun+masc:lesinn  # "gather" ;
lesa+verb+strong_V+pp+fem:lesin  # "gather" ;
lesa+verb+strong_V+pp+neut:lesit  # "gather" ;
lesa+verb+strong_V+pp+neut+middle:lesizk  # "gather" ;
reka+verb+strong_V+verb+1+sg+pres+indic:rek  # "pursue, drive" ;
reka+verb+strong_V+verb+2+sg+pres+indic:rekr  # "pursue, drive" ;
reka+verb+strong_V+verb+3+sg+pres+indic:rekr  # "pursue, drive" ;
reka+verb+strong_V+verb+1+pl+pres+indic:rekum  # "pursue, drive" ;
reka+verb+strong_V+verb+2+pl+pres+indic:rekið  # "pursue, drive" ;
reka+verb+strong_V+verb+3+pl+pres+indic:reka  # "pursue, drive" ;
reka+verb+strong_V+verb+1+sg+pres+subj:reka  # "pursue, drive" ;
reka+verb+strong_V+verb+2+sg+pres+subj:rekir  # "pursue, drive" ;
reka+verb+strong_V+verb+3+sg+pres+subj:reki  # "pursue, drive" ;
reka+verb+strong_V+verb+1+pl+pres+subj:rekim  # "pursue, drive" ;
reka+verb+strong_V+verb+2+pl+pres+subj:rekið  # "pursue, drive" ;
reka+verb+strong_V+verb+3+pl+pres+subj:reki  # "pursue, drive" ;
reka+verb+strong_V+verb+2+sg+imper:rek  # "pursue, drive" ;
reka+verb+strong_V+verb+1+pl+imper:rekum  # "pursue, drive" ;
reka+verb+strong_V+verb+1+pl+imper:rekið  # "pursue, drive" ;
reka+verb+strong_V+verb+1+sg+pres+indic+middle:rekumk  # "pursue, drive" ;
reka+verb+strong_V+verb+2+sg+pres+indic+middle:reksk  # "pursue, drive" ;
reka+verb+strong_V+verb+3+sg+pres+indic+middle:reksk  # "pursue, drive" ;
reka+verb+strong_V+verb+1+pl+pres+indic+middle:rekumk  # "pursue, drive" ;
reka+verb+strong_V+verb+2+pl+pres+indic+middle:rekizk  # "pursue, drive" ;
reka+verb+strong_V+verb+3+pl+pres+indic+middle:rekask  # "pursue, drive" ;
reka+verb+strong_V+verb+1+sg+pres+subj+middle:rekumk  # "pursue, drive" ;
reka+verb+strong_V+verb+2+sg+pres+subj+middle:rekisk  # "pursue, drive" ;
reka+verb+strong_V+verb+3+sg+pres+subj+middle:rekisk  # "pursue, drive" ;
reka+verb+strong_V+verb+1+pl+pres+subj+middle:rekimk  # "pursue, drive" ;
reka+verb+strong_V+verb+2+pl+pres+subj+middle:rekizk  # "pursue, drive" ;
reka+verb+strong_V+verb+3+pl+pres+subj+middle:rekisk  # "pursue, drive" ;
reka+verb+strong_V+verb+2+sg+imper+middle:reksk  # "pursue, drive" ;
reka+verb+strong_V+verb+1+pl+imper+middle:rekumk  # "pursue, drive" ;
reka+verb+strong_V+verb+1+pl+imper+middle:rekizk  # "pursue, drive" ;
reka+verb+strong_V+pres_part+middle:rekandisk  # "pursue, drive" ;
reka+verb+strong_V+pres_part+nom+sg+masc:rekandi  # "pursue, drive" ;
reka+verb+strong_V+pres_part+acc+sg+masc:rekanda  # "pursue, drive" ;
reka+verb+strong_V+pres_part+gen+sg+masc:rekanda  # "pursue, drive" ;
reka+verb+strong_V+pres_part+dat+sg+masc:rekanda  # "pursue, drive" ;
reka+verb+strong_V+pres_part+nom+sg+fem:rekandi  # "pursue, drive" ;
reka+verb+strong_V+pres_part+acc+sg+fem:rekandi  # "pursue, drive" ;
reka+verb+strong_V+pres_part+gen+sg+fem:rekandi  # "pursue, drive" ;
reka+verb+strong_V+pres_part+dat+sg+fem:rekandi  # "pursue, drive" ;
reka+verb+strong_V+pres_part+nom+sg+neut:rekanda  # "pursue, drive" ;
reka+verb+strong_V+pres_part+acc+sg+neut:rekanda  # "pursue, drive" ;
reka+verb+strong_V+pres_part+gen+sg+neut:rekanda  # "pursue, drive" ;
reka+verb+strong_V+pres_part+dat+sg+neut:rekanda  # "pursue, drive" ;
reka+verb+strong_V+pres_part+nom+pl+masc:rekandi  # "pursue, drive" ;
reka+verb+strong_V+pres_part+acc+pl+masc:rekandi  # "pursue, drive" ;
reka+verb+strong_V+pres_part+gen+pl+masc:rekandi  # "pursue, drive" ;
reka+verb+strong_V+pres_part+dat+pl+masc:rekundum  # "pursue, drive" ;
reka+verb+strong_V+pres_part+nom+pl+fem:rekandi  # "pursue, drive" ;
reka+verb+strong_V+pres_part+acc+pl+fem:rekandi  # "pursue, drive" ;
reka+verb+strong_V+pres_part+gen+pl+fem:rekandi  # "pursue, drive" ;
reka+verb+strong_V+pres_part+dat+pl+fem:rekundum  # "pursue, drive" ;
reka+verb+strong_V+pres_part+nom+pl+neut:rekandi  # "pursue, drive" ;
reka+verb+strong_V+pres_part+acc+pl+neut:rekandi  # "pursue, drive" ;
reka+verb+strong_V+pres_part+gen+pl+neut:rekandi  # "pursue, drive" ;
reka+verb+strong_V+pres_part+dat+pl+neut:rekundum  # "pursue, drive" ;
reka+verb+strong_V+verb+1+sg+pret+indic:rak  # "pursue, drive" ;
reka+verb+strong_V+verb+2+sg+pret+indic:rakt  # "pursue, drive" ;
reka+verb+strong_V+verb+3+sg+pret+indic:rak  # "pursue, drive" ;
reka+verb+strong_V+verb+1+sg+pret+indic+middle:rakumk  # "pursue, drive" ;
reka+verb+strong_V+verb+2+sg+pret+indic+middle:rakzk  # "pursue, drive" ;
reka+verb+strong_V+verb+3+sg+pret+indic+middle:raksk  # "pursue, drive" ;
reka+verb+strong_V+verb+1+pl+pret+indic:rákum  # "pursue, drive" ;
reka+verb+strong_V+verb+2+pl+pret+indic:rákuð  # "pursue, drive" ;
reka+verb+strong_V+verb+3+pl+pret+indic:ráku  # "pursue, drive" ;
reka+verb+strong_V+verb+1+sg+pret+subj:ræka  # "pursue, drive" ;
reka+verb+strong_V+verb+2+sg+pret+subj:rækir  # "pursue, drive" ;
reka+verb+strong_V+verb+3+sg+pret+subj:ræki  # "pursue, drive" ;
reka+verb+strong_V+verb+1+pl+pret+subj:rækim  # "pursue, drive" ;
reka+verb+strong_V+verb+2+pl+pret+subj:rækið  # "pursue, drive" ;
reka+verb+strong_V+verb+3+pl+pret+subj:ræki  # "pursue, drive" ;
reka+verb+strong_V+verb+1+pl+pret+indic+middle:rákumk  # "pursue, drive" ;
reka+verb+strong_V+verb+2+pl+pret+indic+middle:rákuzk  # "pursue, drive" ;
reka+verb+strong_V+verb+3+pl+pret+indic+middle:rákusk  # "pursue, drive" ;
reka+verb+strong_V+verb+1+sg+pret+subj+middle:rækumk  # "pursue, drive" ;
reka+verb+strong_V+verb+2+sg+pret+subj+middle:rækisk  # "pursue, drive" ;
reka+verb+strong_V+verb+3+sg+pret+subj+middle:rækisk  # "pursue, drive" ;
reka+verb+strong_V+verb+1+pl+pret+subj+middle:rækimk  # "pursue, drive" ;
reka+verb+strong_V+verb+2+pl+pret+subj+middle:rækizk  # "pursue, drive" ;
reka+verb+strong_V+verb+3+pl+pret+subj+middle:rækisk  # "pursue, drive" ;
reka+verb+strong_V+pp+noun+masc:rekinn  # "pursue, drive" ;
reka+verb+strong_V+pp+fem:rekin  # "pursue, drive" ;
reka+verb+strong_V+pp+neut:rekit  # "pursue, drive" ;
reka+verb+strong_V+pp+neut+middle:rekizk  # "pursue, drive" ;
feta+verb+strong_V+verb+1+sg+pres+indic:fet  # "proceed" ;
feta+verb+strong_V+verb+2+sg+pres+indic:fetr  # "proceed" ;
feta+verb+strong_V+verb+3+sg+pres+indic:fetr  # "proceed" ;
feta+verb+strong_V+verb+1+pl+pres+indic:fetum  # "proceed" ;
feta+verb+strong_V+verb+2+pl+pres+indic:fetið  # "proceed" ;
feta+verb+strong_V+verb+3+pl+pres+indic:feta  # "proceed" ;
feta+verb+strong_V+verb+1+sg+pres+subj:feta  # "proceed" ;
feta+verb+strong_V+verb+2+sg+pres+subj:fetir  # "proceed" ;
feta+verb+strong_V+verb+3+sg+pres+subj:feti  # "proceed" ;
feta+verb+strong_V+verb+1+pl+pres+subj:fetim  # "proceed" ;
feta+verb+strong_V+verb+2+pl+pres+subj:fetið  # "proceed" ;
feta+verb+strong_V+verb+3+pl+pres+subj:feti  # "proceed" ;
feta+verb+strong_V+verb+2+sg+imper:fet  # "proceed" ;
feta+verb+strong_V+verb+1+pl+imper:fetum  # "proceed" ;
feta+verb+strong_V+verb+1+pl+imper:fetið  # "proceed" ;
feta+verb+strong_V+verb+1+sg+pres+indic+middle:fetumk  # "proceed" ;
feta+verb+strong_V+verb+2+sg+pres+indic+middle:fetsk  # "proceed" ;
feta+verb+strong_V+verb+3+sg+pres+indic+middle:fetsk  # "proceed" ;
feta+verb+strong_V+verb+1+pl+pres+indic+middle:fetumk  # "proceed" ;
feta+verb+strong_V+verb+2+pl+pres+indic+middle:fetizk  # "proceed" ;
feta+verb+strong_V+verb+3+pl+pres+indic+middle:fetask  # "proceed" ;
feta+verb+strong_V+verb+1+sg+pres+subj+middle:fetumk  # "proceed" ;
feta+verb+strong_V+verb+2+sg+pres+subj+middle:fetisk  # "proceed" ;
feta+verb+strong_V+verb+3+sg+pres+subj+middle:fetisk  # "proceed" ;
feta+verb+strong_V+verb+1+pl+pres+subj+middle:fetimk  # "proceed" ;
feta+verb+strong_V+verb+2+pl+pres+subj+middle:fetizk  # "proceed" ;
feta+verb+strong_V+verb+3+pl+pres+subj+middle:fetisk  # "proceed" ;
feta+verb+strong_V+verb+2+sg+imper+middle:fetsk  # "proceed" ;
feta+verb+strong_V+verb+1+pl+imper+middle:fetumk  # "proceed" ;
feta+verb+strong_V+verb+1+pl+imper+middle:fetizk  # "proceed" ;
feta+verb+strong_V+pres_part+middle:fetandisk  # "proceed" ;
feta+verb+strong_V+pres_part+nom+sg+masc:fetandi  # "proceed" ;
feta+verb+strong_V+pres_part+acc+sg+masc:fetanda  # "proceed" ;
feta+verb+strong_V+pres_part+gen+sg+masc:fetanda  # "proceed" ;
feta+verb+strong_V+pres_part+dat+sg+masc:fetanda  # "proceed" ;
feta+verb+strong_V+pres_part+nom+sg+fem:fetandi  # "proceed" ;
feta+verb+strong_V+pres_part+acc+sg+fem:fetandi  # "proceed" ;
feta+verb+strong_V+pres_part+gen+sg+fem:fetandi  # "proceed" ;
feta+verb+strong_V+pres_part+dat+sg+fem:fetandi  # "proceed" ;
feta+verb+strong_V+pres_part+nom+sg+neut:fetanda  # "proceed" ;
feta+verb+strong_V+pres_part+acc+sg+neut:fetanda  # "proceed" ;
feta+verb+strong_V+pres_part+gen+sg+neut:fetanda  # "proceed" ;
feta+verb+strong_V+pres_part+dat+sg+neut:fetanda  # "proceed" ;
feta+verb+strong_V+pres_part+nom+pl+masc:fetandi  # "proceed" ;
feta+verb+strong_V+pres_part+acc+pl+masc:fetandi  # "proceed" ;
feta+verb+strong_V+pres_part+gen+pl+masc:fetandi  # "proceed" ;
feta+verb+strong_V+pres_part+dat+pl+masc:fetundum  # "proceed" ;
feta+verb+strong_V+pres_part+nom+pl+fem:fetandi  # "proceed" ;
feta+verb+strong_V+pres_part+acc+pl+fem:fetandi  # "proceed" ;
feta+verb+strong_V+pres_part+gen+pl+fem:fetandi  # "proceed" ;
feta+verb+strong_V+pres_part+dat+pl+fem:fetundum  # "proceed" ;
feta+verb+strong_V+pres_part+nom+pl+neut:fetandi  # "proceed" ;
feta+verb+strong_V+pres_part+acc+pl+neut:fetandi  # "proceed" ;
feta+verb+strong_V+pres_part+gen+pl+neut:fetandi  # "proceed" ;
feta+verb+strong_V+pres_part+dat+pl+neut:fetundum  # "proceed" ;
feta+verb+strong_V+verb+1+sg+pret+indic:fat  # "proceed" ;
feta+verb+strong_V+verb+2+sg+pret+indic:fazt  # "proceed" ;
feta+verb+strong_V+verb+3+sg+pret+indic:fat  # "proceed" ;
feta+verb+strong_V+verb+1+sg+pret+indic+middle:fatumk  # "proceed" ;
feta+verb+strong_V+verb+2+sg+pret+indic+middle:fatzk  # "proceed" ;
feta+verb+strong_V+verb+3+sg+pret+indic+middle:fatsk  # "proceed" ;
feta+verb+strong_V+verb+1+pl+pret+indic:fátum  # "proceed" ;
feta+verb+strong_V+verb+2+pl+pret+indic:fátuð  # "proceed" ;
feta+verb+strong_V+verb+3+pl+pret+indic:fátu  # "proceed" ;
feta+verb+strong_V+verb+1+sg+pret+subj:fæta  # "proceed" ;
feta+verb+strong_V+verb+2+sg+pret+subj:fætir  # "proceed" ;
feta+verb+strong_V+verb+3+sg+pret+subj:fæti  # "proceed" ;
feta+verb+strong_V+verb+1+pl+pret+subj:fætim  # "proceed" ;
feta+verb+strong_V+verb+2+pl+pret+subj:fætið  # "proceed" ;
feta+verb+strong_V+verb+3+pl+pret+subj:fæti  # "proceed" ;
feta+verb+strong_V+verb+1+pl+pret+indic+middle:fátumk  # "proceed" ;
feta+verb+strong_V+verb+2+pl+pret+indic+middle:fátuzk  # "proceed" ;
feta+verb+strong_V+verb+3+pl+pret+indic+middle:fátusk  # "proceed" ;
feta+verb+strong_V+verb+1+sg+pret+subj+middle:fætumk  # "proceed" ;
feta+verb+strong_V+verb+2+sg+pret+subj+middle:fætisk  # "proceed" ;
feta+verb+strong_V+verb+3+sg+pret+subj+middle:fætisk  # "proceed" ;
feta+verb+strong_V+verb+1+pl+pret+subj+middle:fætimk  # "proceed" ;
feta+verb+strong_V+verb+2+pl+pret+subj+middle:fætizk  # "proceed" ;
feta+verb+strong_V+verb+3+pl+pret+subj+middle:fætisk  # "proceed" ;
feta+verb+strong_V+pp+noun+masc:fetinn  # "proceed" ;
feta+verb+strong_V+pp+fem:fetin  # "proceed" ;
feta+verb+strong_V+pp+neut:fetit  # "proceed" ;
feta+verb+strong_V+pp+neut+middle:fetizk  # "proceed" ;
freta+verb+strong_V+verb+1+sg+pres+indic:fret  # "fart" ;
freta+verb+strong_V+verb+2+sg+pres+indic:fretr  # "fart" ;
freta+verb+strong_V+verb+3+sg+pres+indic:fretr  # "fart" ;
freta+verb+strong_V+verb+1+pl+pres+indic:fretum  # "fart" ;
freta+verb+strong_V+verb+2+pl+pres+indic:fretið  # "fart" ;
freta+verb+strong_V+verb+3+pl+pres+indic:freta  # "fart" ;
freta+verb+strong_V+verb+1+sg+pres+subj:freta  # "fart" ;
freta+verb+strong_V+verb+2+sg+pres+subj:fretir  # "fart" ;
freta+verb+strong_V+verb+3+sg+pres+subj:freti  # "fart" ;
freta+verb+strong_V+verb+1+pl+pres+subj:fretim  # "fart" ;
freta+verb+strong_V+verb+2+pl+pres+subj:fretið  # "fart" ;
freta+verb+strong_V+verb+3+pl+pres+subj:freti  # "fart" ;
freta+verb+strong_V+verb+2+sg+imper:fret  # "fart" ;
freta+verb+strong_V+verb+1+pl+imper:fretum  # "fart" ;
freta+verb+strong_V+verb+1+pl+imper:fretið  # "fart" ;
freta+verb+strong_V+verb+1+sg+pres+indic+middle:fretumk  # "fart" ;
freta+verb+strong_V+verb+2+sg+pres+indic+middle:fretsk  # "fart" ;
freta+verb+strong_V+verb+3+sg+pres+indic+middle:fretsk  # "fart" ;
freta+verb+strong_V+verb+1+pl+pres+indic+middle:fretumk  # "fart" ;
freta+verb+strong_V+verb+2+pl+pres+indic+middle:fretizk  # "fart" ;
freta+verb+strong_V+verb+3+pl+pres+indic+middle:fretask  # "fart" ;
freta+verb+strong_V+verb+1+sg+pres+subj+middle:fretumk  # "fart" ;
freta+verb+strong_V+verb+2+sg+pres+subj+middle:fretisk  # "fart" ;
freta+verb+strong_V+verb+3+sg+pres+subj+middle:fretisk  # "fart" ;
freta+verb+strong_V+verb+1+pl+pres+subj+middle:fretimk  # "fart" ;
freta+verb+strong_V+verb+2+pl+pres+subj+middle:fretizk  # "fart" ;
freta+verb+strong_V+verb+3+pl+pres+subj+middle:fretisk  # "fart" ;
freta+verb+strong_V+verb+2+sg+imper+middle:fretsk  # "fart" ;
freta+verb+strong_V+verb+1+pl+imper+middle:fretumk  # "fart" ;
freta+verb+strong_V+verb+1+pl+imper+middle:fretizk  # "fart" ;
freta+verb+strong_V+pres_part+middle:fretandisk  # "fart" ;
freta+verb+strong_V+pres_part+nom+sg+masc:fretandi  # "fart" ;
freta+verb+strong_V+pres_part+acc+sg+masc:fretanda  # "fart" ;
freta+verb+strong_V+pres_part+gen+sg+masc:fretanda  # "fart" ;
freta+verb+strong_V+pres_part+dat+sg+masc:fretanda  # "fart" ;
freta+verb+strong_V+pres_part+nom+sg+fem:fretandi  # "fart" ;
freta+verb+strong_V+pres_part+acc+sg+fem:fretandi  # "fart" ;
freta+verb+strong_V+pres_part+gen+sg+fem:fretandi  # "fart" ;
freta+verb+strong_V+pres_part+dat+sg+fem:fretandi  # "fart" ;
freta+verb+strong_V+pres_part+nom+sg+neut:fretanda  # "fart" ;
freta+verb+strong_V+pres_part+acc+sg+neut:fretanda  # "fart" ;
freta+verb+strong_V+pres_part+gen+sg+neut:fretanda  # "fart" ;
freta+verb+strong_V+pres_part+dat+sg+neut:fretanda  # "fart" ;
freta+verb+strong_V+pres_part+nom+pl+masc:fretandi  # "fart" ;
freta+verb+strong_V+pres_part+acc+pl+masc:fretandi  # "fart" ;
freta+verb+strong_V+pres_part+gen+pl+masc:fretandi  # "fart" ;
freta+verb+strong_V+pres_part+dat+pl+masc:fretundum  # "fart" ;
freta+verb+strong_V+pres_part+nom+pl+fem:fretandi  # "fart" ;
freta+verb+strong_V+pres_part+acc+pl+fem:fretandi  # "fart" ;
freta+verb+strong_V+pres_part+gen+pl+fem:fretandi  # "fart" ;
freta+verb+strong_V+pres_part+dat+pl+fem:fretundum  # "fart" ;
freta+verb+strong_V+pres_part+nom+pl+neut:fretandi  # "fart" ;
freta+verb+strong_V+pres_part+acc+pl+neut:fretandi  # "fart" ;
freta+verb+strong_V+pres_part+gen+pl+neut:fretandi  # "fart" ;
freta+verb+strong_V+pres_part+dat+pl+neut:fretundum  # "fart" ;
freta+verb+strong_V+verb+1+sg+pret+indic:frat  # "fart" ;
freta+verb+strong_V+verb+2+sg+pret+indic:frazt  # "fart" ;
freta+verb+strong_V+verb+3+sg+pret+indic:frat  # "fart" ;
freta+verb+strong_V+verb+1+sg+pret+indic+middle:fratumk  # "fart" ;
freta+verb+strong_V+verb+2+sg+pret+indic+middle:fratzk  # "fart" ;
freta+verb+strong_V+verb+3+sg+pret+indic+middle:fratsk  # "fart" ;
freta+verb+strong_V+verb+1+pl+pret+indic:frátum  # "fart" ;
freta+verb+strong_V+verb+2+pl+pret+indic:frátuð  # "fart" ;
freta+verb+strong_V+verb+3+pl+pret+indic:frátu  # "fart" ;
freta+verb+strong_V+verb+1+sg+pret+subj:fræta  # "fart" ;
freta+verb+strong_V+verb+2+sg+pret+subj:frætir  # "fart" ;
freta+verb+strong_V+verb+3+sg+pret+subj:fræti  # "fart" ;
freta+verb+strong_V+verb+1+pl+pret+subj:frætim  # "fart" ;
freta+verb+strong_V+verb+2+pl+pret+subj:frætið  # "fart" ;
freta+verb+strong_V+verb+3+pl+pret+subj:fræti  # "fart" ;
freta+verb+strong_V+verb+1+pl+pret+indic+middle:frátumk  # "fart" ;
freta+verb+strong_V+verb+2+pl+pret+indic+middle:frátuzk  # "fart" ;
freta+verb+strong_V+verb+3+pl+pret+indic+middle:frátusk  # "fart" ;
freta+verb+strong_V+verb+1+sg+pret+subj+middle:frætumk  # "fart" ;
freta+verb+strong_V+verb+2+sg+pret+subj+middle:frætisk  # "fart" ;
freta+verb+strong_V+verb+3+sg+pret+subj+middle:frætisk  # "fart" ;
freta+verb+strong_V+verb+1+pl+pret+subj+middle:frætimk  # "fart" ;
freta+verb+strong_V+verb+2+pl+pret+subj+middle:frætizk  # "fart" ;
freta+verb+strong_V+verb+3+pl+pret+subj+middle:frætisk  # "fart" ;
freta+verb+strong_V+pp+noun+masc:fretinn  # "fart" ;
freta+verb+strong_V+pp+fem:fretin  # "fart" ;
freta+verb+strong_V+pp+neut:fretit  # "fart" ;
freta+verb+strong_V+pp+neut+middle:fretizk  # "fart" ;
geta+verb+strong_V+verb+1+sg+pres+indic:get  # "get" ;
geta+verb+strong_V+verb+2+sg+pres+indic:getr  # "get" ;
geta+verb+strong_V+verb+3+sg+pres+indic:getr  # "get" ;
geta+verb+strong_V+verb+1+pl+pres+indic:getum  # "get" ;
geta+verb+strong_V+verb+2+pl+pres+indic:getið  # "get" ;
geta+verb+strong_V+verb+3+pl+pres+indic:geta  # "get" ;
geta+verb+strong_V+verb+1+sg+pres+subj:geta  # "get" ;
geta+verb+strong_V+verb+2+sg+pres+subj:getir  # "get" ;
geta+verb+strong_V+verb+3+sg+pres+subj:geti  # "get" ;
geta+verb+strong_V+verb+1+pl+pres+subj:getim  # "get" ;
geta+verb+strong_V+verb+2+pl+pres+subj:getið  # "get" ;
geta+verb+strong_V+verb+3+pl+pres+subj:geti  # "get" ;
geta+verb+strong_V+verb+2+sg+imper:get  # "get" ;
geta+verb+strong_V+verb+1+pl+imper:getum  # "get" ;
geta+verb+strong_V+verb+1+pl+imper:getið  # "get" ;
geta+verb+strong_V+verb+1+sg+pres+indic+middle:getumk  # "get" ;
geta+verb+strong_V+verb+2+sg+pres+indic+middle:getsk  # "get" ;
geta+verb+strong_V+verb+3+sg+pres+indic+middle:getsk  # "get" ;
geta+verb+strong_V+verb+1+pl+pres+indic+middle:getumk  # "get" ;
geta+verb+strong_V+verb+2+pl+pres+indic+middle:getizk  # "get" ;
geta+verb+strong_V+verb+3+pl+pres+indic+middle:getask  # "get" ;
geta+verb+strong_V+verb+1+sg+pres+subj+middle:getumk  # "get" ;
geta+verb+strong_V+verb+2+sg+pres+subj+middle:getisk  # "get" ;
geta+verb+strong_V+verb+3+sg+pres+subj+middle:getisk  # "get" ;
geta+verb+strong_V+verb+1+pl+pres+subj+middle:getimk  # "get" ;
geta+verb+strong_V+verb+2+pl+pres+subj+middle:getizk  # "get" ;
geta+verb+strong_V+verb+3+pl+pres+subj+middle:getisk  # "get" ;
geta+verb+strong_V+verb+2+sg+imper+middle:getsk  # "get" ;
geta+verb+strong_V+verb+1+pl+imper+middle:getumk  # "get" ;
geta+verb+strong_V+verb+1+pl+imper+middle:getizk  # "get" ;
geta+verb+strong_V+pres_part+middle:getandisk  # "get" ;
geta+verb+strong_V+pres_part+nom+sg+masc:getandi  # "get" ;
geta+verb+strong_V+pres_part+acc+sg+masc:getanda  # "get" ;
geta+verb+strong_V+pres_part+gen+sg+masc:getanda  # "get" ;
geta+verb+strong_V+pres_part+dat+sg+masc:getanda  # "get" ;
geta+verb+strong_V+pres_part+nom+sg+fem:getandi  # "get" ;
geta+verb+strong_V+pres_part+acc+sg+fem:getandi  # "get" ;
geta+verb+strong_V+pres_part+gen+sg+fem:getandi  # "get" ;
geta+verb+strong_V+pres_part+dat+sg+fem:getandi  # "get" ;
geta+verb+strong_V+pres_part+nom+sg+neut:getanda  # "get" ;
geta+verb+strong_V+pres_part+acc+sg+neut:getanda  # "get" ;
geta+verb+strong_V+pres_part+gen+sg+neut:getanda  # "get" ;
geta+verb+strong_V+pres_part+dat+sg+neut:getanda  # "get" ;
geta+verb+strong_V+pres_part+nom+pl+masc:getandi  # "get" ;
geta+verb+strong_V+pres_part+acc+pl+masc:getandi  # "get" ;
geta+verb+strong_V+pres_part+gen+pl+masc:getandi  # "get" ;
geta+verb+strong_V+pres_part+dat+pl+masc:getundum  # "get" ;
geta+verb+strong_V+pres_part+nom+pl+fem:getandi  # "get" ;
geta+verb+strong_V+pres_part+acc+pl+fem:getandi  # "get" ;
geta+verb+strong_V+pres_part+gen+pl+fem:getandi  # "get" ;
geta+verb+strong_V+pres_part+dat+pl+fem:getundum  # "get" ;
geta+verb+strong_V+pres_part+nom+pl+neut:getandi  # "get" ;
geta+verb+strong_V+pres_part+acc+pl+neut:getandi  # "get" ;
geta+verb+strong_V+pres_part+gen+pl+neut:getandi  # "get" ;
geta+verb+strong_V+pres_part+dat+pl+neut:getundum  # "get" ;
geta+verb+strong_V+verb+1+sg+pret+indic:gat  # "get" ;
geta+verb+strong_V+verb+2+sg+pret+indic:gazt  # "get" ;
geta+verb+strong_V+verb+3+sg+pret+indic:gat  # "get" ;
geta+verb+strong_V+verb+1+sg+pret+indic+middle:gatumk  # "get" ;
geta+verb+strong_V+verb+2+sg+pret+indic+middle:gatzk  # "get" ;
geta+verb+strong_V+verb+3+sg+pret+indic+middle:gatsk  # "get" ;
geta+verb+strong_V+verb+1+pl+pret+indic:gátum  # "get" ;
geta+verb+strong_V+verb+2+pl+pret+indic:gátuð  # "get" ;
geta+verb+strong_V+verb+3+pl+pret+indic:gátu  # "get" ;
geta+verb+strong_V+verb+1+sg+pret+subj:gæta  # "get" ;
geta+verb+strong_V+verb+2+sg+pret+subj:gætir  # "get" ;
geta+verb+strong_V+verb+3+sg+pret+subj:gæti  # "get" ;
geta+verb+strong_V+verb+1+pl+pret+subj:gætim  # "get" ;
geta+verb+strong_V+verb+2+pl+pret+subj:gætið  # "get" ;
geta+verb+strong_V+verb+3+pl+pret+subj:gæti  # "get" ;
geta+verb+strong_V+verb+1+pl+pret+indic+middle:gátumk  # "get" ;
geta+verb+strong_V+verb+2+pl+pret+indic+middle:gátuzk  # "get" ;
geta+verb+strong_V+verb+3+pl+pret+indic+middle:gátusk  # "get" ;
geta+verb+strong_V+verb+1+sg+pret+subj+middle:gætumk  # "get" ;
geta+verb+strong_V+verb+2+sg+pret+subj+middle:gætisk  # "get" ;
geta+verb+strong_V+verb+3+sg+pret+subj+middle:gætisk  # "get" ;
geta+verb+strong_V+verb+1+pl+pret+subj+middle:gætimk  # "get" ;
geta+verb+strong_V+verb+2+pl+pret+subj+middle:gætizk  # "get" ;
geta+verb+strong_V+verb+3+pl+pret+subj+middle:gætisk  # "get" ;
geta+verb+strong_V+pp+noun+masc:getinn  # "get" ;
geta+verb+strong_V+pp+fem:getin  # "get" ;
geta+verb+strong_V+pp+neut:getit  # "get" ;
geta+verb+strong_V+pp+neut+middle:getizk  # "get" ;
kveða+verb+strong_V+verb+1+sg+pres+indic:kveð  # "say" ;
kveða+verb+strong_V+verb+2+sg+pres+indic:kveðr  # "say" ;
kveða+verb+strong_V+verb+3+sg+pres+indic:kveðr  # "say" ;
kveða+verb+strong_V+verb+1+pl+pres+indic:kveðum  # "say" ;
kveða+verb+strong_V+verb+2+pl+pres+indic:kveðið  # "say" ;
kveða+verb+strong_V+verb+3+pl+pres+indic:kveða  # "say" ;
kveða+verb+strong_V+verb+1+sg+pres+subj:kveða  # "say" ;
kveða+verb+strong_V+verb+2+sg+pres+subj:kveðir  # "say" ;
kveða+verb+strong_V+verb+3+sg+pres+subj:kveði  # "say" ;
kveða+verb+strong_V+verb+1+pl+pres+subj:kveðim  # "say" ;
kveða+verb+strong_V+verb+2+pl+pres+subj:kveðið  # "say" ;
kveða+verb+strong_V+verb+3+pl+pres+subj:kveði  # "say" ;
kveða+verb+strong_V+verb+2+sg+imper:kveð  # "say" ;
kveða+verb+strong_V+verb+1+pl+imper:kveðum  # "say" ;
kveða+verb+strong_V+verb+1+pl+imper:kveðið  # "say" ;
kveða+verb+strong_V+verb+1+sg+pres+indic+middle:kveðumk  # "say" ;
kveða+verb+strong_V+verb+2+sg+pres+indic+middle:kveðsk  # "say" ;
kveða+verb+strong_V+verb+3+sg+pres+indic+middle:kveðsk  # "say" ;
kveða+verb+strong_V+verb+1+pl+pres+indic+middle:kveðumk  # "say" ;
kveða+verb+strong_V+verb+2+pl+pres+indic+middle:kveðizk  # "say" ;
kveða+verb+strong_V+verb+3+pl+pres+indic+middle:kveðask  # "say" ;
kveða+verb+strong_V+verb+1+sg+pres+subj+middle:kveðumk  # "say" ;
kveða+verb+strong_V+verb+2+sg+pres+subj+middle:kveðisk  # "say" ;
kveða+verb+strong_V+verb+3+sg+pres+subj+middle:kveðisk  # "say" ;
kveða+verb+strong_V+verb+1+pl+pres+subj+middle:kveðimk  # "say" ;
kveða+verb+strong_V+verb+2+pl+pres+subj+middle:kveðizk  # "say" ;
kveða+verb+strong_V+verb+3+pl+pres+subj+middle:kveðisk  # "say" ;
kveða+verb+strong_V+verb+2+sg+imper+middle:kveðsk  # "say" ;
kveða+verb+strong_V+verb+1+pl+imper+middle:kveðumk  # "say" ;
kveða+verb+strong_V+verb+1+pl+imper+middle:kveðizk  # "say" ;
kveða+verb+strong_V+pres_part+middle:kveðandisk  # "say" ;
kveða+verb+strong_V+pres_part+nom+sg+masc:kveðandi  # "say" ;
kveða+verb+strong_V+pres_part+acc+sg+masc:kveðanda  # "say" ;
kveða+verb+strong_V+pres_part+gen+sg+masc:kveðanda  # "say" ;
kveða+verb+strong_V+pres_part+dat+sg+masc:kveðanda  # "say" ;
kveða+verb+strong_V+pres_part+nom+sg+fem:kveðandi  # "say" ;
kveða+verb+strong_V+pres_part+acc+sg+fem:kveðandi  # "say" ;
kveða+verb+strong_V+pres_part+gen+sg+fem:kveðandi  # "say" ;
kveða+verb+strong_V+pres_part+dat+sg+fem:kveðandi  # "say" ;
kveða+verb+strong_V+pres_part+nom+sg+neut:kveðanda  # "say" ;
kveða+verb+strong_V+pres_part+acc+sg+neut:kveðanda  # "say" ;
kveða+verb+strong_V+pres_part+gen+sg+neut:kveðanda  # "say" ;
kveða+verb+strong_V+pres_part+dat+sg+neut:kveðanda  # "say" ;
kveða+verb+strong_V+pres_part+nom+pl+masc:kveðandi  # "say" ;
kveða+verb+strong_V+pres_part+acc+pl+masc:kveðandi  # "say" ;
kveða+verb+strong_V+pres_part+gen+pl+masc:kveðandi  # "say" ;
kveða+verb+strong_V+pres_part+dat+pl+masc:kveðundum  # "say" ;
kveða+verb+strong_V+pres_part+nom+pl+fem:kveðandi  # "say" ;
kveða+verb+strong_V+pres_part+acc+pl+fem:kveðandi  # "say" ;
kveða+verb+strong_V+pres_part+gen+pl+fem:kveðandi  # "say" ;
kveða+verb+strong_V+pres_part+dat+pl+fem:kveðundum  # "say" ;
kveða+verb+strong_V+pres_part+nom+pl+neut:kveðandi  # "say" ;
kveða+verb+strong_V+pres_part+acc+pl+neut:kveðandi  # "say" ;
kveða+verb+strong_V+pres_part+gen+pl+neut:kveðandi  # "say" ;
kveða+verb+strong_V+pres_part+dat+pl+neut:kveðundum  # "say" ;
kveða+verb+strong_V+verb+1+sg+pret+indic:kvað  # "say" ;
kveða+verb+strong_V+verb+2+sg+pret+indic:kvazt  # "say" ;
kveða+verb+strong_V+verb+3+sg+pret+indic:kvað  # "say" ;
kveða+verb+strong_V+verb+1+sg+pret+indic+middle:kvaðumk  # "say" ;
kveða+verb+strong_V+verb+2+sg+pret+indic+middle:kvaðzk  # "say" ;
kveða+verb+strong_V+verb+3+sg+pret+indic+middle:kvaðsk  # "say" ;
kveða+verb+strong_V+verb+1+pl+pret+indic:kváðum  # "say" ;
kveða+verb+strong_V+verb+2+pl+pret+indic:kváðuð  # "say" ;
kveða+verb+strong_V+verb+3+pl+pret+indic:kváðu  # "say" ;
kveða+verb+strong_V+verb+1+sg+pret+subj:kvæða  # "say" ;
kveða+verb+strong_V+verb+2+sg+pret+subj:kvæðir  # "say" ;
kveða+verb+strong_V+verb+3+sg+pret+subj:kvæði  # "say" ;
kveða+verb+strong_V+verb+1+pl+pret+subj:kvæðim  # "say" ;
kveða+verb+strong_V+verb+2+pl+pret+subj:kvæðið  # "say" ;
kveða+verb+strong_V+verb+3+pl+pret+subj:kvæði  # "say" ;
kveða+verb+strong_V+verb+1+pl+pret+indic+middle:kváðumk  # "say" ;
kveða+verb+strong_V+verb+2+pl+pret+indic+middle:kváðuzk  # "say" ;
kveða+verb+strong_V+verb+3+pl+pret+indic+middle:kváðusk  # "say" ;
kveða+verb+strong_V+verb+1+sg+pret+subj+middle:kvæðumk  # "say" ;
kveða+verb+strong_V+verb+2+sg+pret+subj+middle:kvæðisk  # "say" ;
kveða+verb+strong_V+verb+3+sg+pret+subj+middle:kvæðisk  # "say" ;
kveða+verb+strong_V+verb+1+pl+pret+subj+middle:kvæðimk  # "say" ;
kveða+verb+strong_V+verb+2+pl+pret+subj+middle:kvæðizk  # "say" ;
kveða+verb+strong_V+verb+3+pl+pret+subj+middle:kvæðisk  # "say" ;
kveða+verb+strong_V+pp+noun+masc:kveðinn  # "say" ;
kveða+verb+strong_V+pp+fem:kveðin  # "say" ;
kveða+verb+strong_V+pp+neut:kveðit  # "say" ;
kveða+verb+strong_V+pp+neut+middle:kveðizk  # "say" ;
meta+verb+strong_V+verb+1+sg+pres+indic:met  # "estimate" ;
meta+verb+strong_V+verb+2+sg+pres+indic:metr  # "estimate" ;
meta+verb+strong_V+verb+3+sg+pres+indic:metr  # "estimate" ;
meta+verb+strong_V+verb+1+pl+pres+indic:metum  # "estimate" ;
meta+verb+strong_V+verb+2+pl+pres+indic:metið  # "estimate" ;
meta+verb+strong_V+verb+3+pl+pres+indic:meta  # "estimate" ;
meta+verb+strong_V+verb+1+sg+pres+subj:meta  # "estimate" ;
meta+verb+strong_V+verb+2+sg+pres+subj:metir  # "estimate" ;
meta+verb+strong_V+verb+3+sg+pres+subj:meti  # "estimate" ;
meta+verb+strong_V+verb+1+pl+pres+subj:metim  # "estimate" ;
meta+verb+strong_V+verb+2+pl+pres+subj:metið  # "estimate" ;
meta+verb+strong_V+verb+3+pl+pres+subj:meti  # "estimate" ;
meta+verb+strong_V+verb+2+sg+imper:met  # "estimate" ;
meta+verb+strong_V+verb+1+pl+imper:metum  # "estimate" ;
meta+verb+strong_V+verb+1+pl+imper:metið  # "estimate" ;
meta+verb+strong_V+verb+1+sg+pres+indic+middle:metumk  # "estimate" ;
meta+verb+strong_V+verb+2+sg+pres+indic+middle:metsk  # "estimate" ;
meta+verb+strong_V+verb+3+sg+pres+indic+middle:metsk  # "estimate" ;
meta+verb+strong_V+verb+1+pl+pres+indic+middle:metumk  # "estimate" ;
meta+verb+strong_V+verb+2+pl+pres+indic+middle:metizk  # "estimate" ;
meta+verb+strong_V+verb+3+pl+pres+indic+middle:metask  # "estimate" ;
meta+verb+strong_V+verb+1+sg+pres+subj+middle:metumk  # "estimate" ;
meta+verb+strong_V+verb+2+sg+pres+subj+middle:metisk  # "estimate" ;
meta+verb+strong_V+verb+3+sg+pres+subj+middle:metisk  # "estimate" ;
meta+verb+strong_V+verb+1+pl+pres+subj+middle:metimk  # "estimate" ;
meta+verb+strong_V+verb+2+pl+pres+subj+middle:metizk  # "estimate" ;
meta+verb+strong_V+verb+3+pl+pres+subj+middle:metisk  # "estimate" ;
meta+verb+strong_V+verb+2+sg+imper+middle:metsk  # "estimate" ;
meta+verb+strong_V+verb+1+pl+imper+middle:metumk  # "estimate" ;
meta+verb+strong_V+verb+1+pl+imper+middle:metizk  # "estimate" ;
meta+verb+strong_V+pres_part+middle:metandisk  # "estimate" ;
meta+verb+strong_V+pres_part+nom+sg+masc:metandi  # "estimate" ;
meta+verb+strong_V+pres_part+acc+sg+masc:metanda  # "estimate" ;
meta+verb+strong_V+pres_part+gen+sg+masc:metanda  # "estimate" ;
meta+verb+strong_V+pres_part+dat+sg+masc:metanda  # "estimate" ;
meta+verb+strong_V+pres_part+nom+sg+fem:metandi  # "estimate" ;
meta+verb+strong_V+pres_part+acc+sg+fem:metandi  # "estimate" ;
meta+verb+strong_V+pres_part+gen+sg+fem:metandi  # "estimate" ;
meta+verb+strong_V+pres_part+dat+sg+fem:metandi  # "estimate" ;
meta+verb+strong_V+pres_part+nom+sg+neut:metanda  # "estimate" ;
meta+verb+strong_V+pres_part+acc+sg+neut:metanda  # "estimate" ;
meta+verb+strong_V+pres_part+gen+sg+neut:metanda  # "estimate" ;
meta+verb+strong_V+pres_part+dat+sg+neut:metanda  # "estimate" ;
meta+verb+strong_V+pres_part+nom+pl+masc:metandi  # "estimate" ;
meta+verb+strong_V+pres_part+acc+pl+masc:metandi  # "estimate" ;
meta+verb+strong_V+pres_part+gen+pl+masc:metandi  # "estimate" ;
meta+verb+strong_V+pres_part+dat+pl+masc:metundum  # "estimate" ;
meta+verb+strong_V+pres_part+nom+pl+fem:metandi  # "estimate" ;
meta+verb+strong_V+pres_part+acc+pl+fem:metandi  # "estimate" ;
meta+verb+strong_V+pres_part+gen+pl+fem:metandi  # "estimate" ;
meta+verb+strong_V+pres_part+dat+pl+fem:metundum  # "estimate" ;
meta+verb+strong_V+pres_part+nom+pl+neut:metandi  # "estimate" ;
meta+verb+strong_V+pres_part+acc+pl+neut:metandi  # "estimate" ;
meta+verb+strong_V+pres_part+gen+pl+neut:metandi  # "estimate" ;
meta+verb+strong_V+pres_part+dat+pl+neut:metundum  # "estimate" ;
meta+verb+strong_V+verb+1+sg+pret+indic:mat  # "estimate" ;
meta+verb+strong_V+verb+2+sg+pret+indic:mazt  # "estimate" ;
meta+verb+strong_V+verb+3+sg+pret+indic:mat  # "estimate" ;
meta+verb+strong_V+verb+1+sg+pret+indic+middle:matumk  # "estimate" ;
meta+verb+strong_V+verb+2+sg+pret+indic+middle:matzk  # "estimate" ;
meta+verb+strong_V+verb+3+sg+pret+indic+middle:matsk  # "estimate" ;
meta+verb+strong_V+verb+1+pl+pret+indic:mátum  # "estimate" ;
meta+verb+strong_V+verb+2+pl+pret+indic:mátuð  # "estimate" ;
meta+verb+strong_V+verb+3+pl+pret+indic:mátu  # "estimate" ;
meta+verb+strong_V+verb+1+sg+pret+subj:mæta  # "estimate" ;
meta+verb+strong_V+verb+2+sg+pret+subj:mætir  # "estimate" ;
meta+verb+strong_V+verb+3+sg+pret+subj:mæti  # "estimate" ;
meta+verb+strong_V+verb+1+pl+pret+subj:mætim  # "estimate" ;
meta+verb+strong_V+verb+2+pl+pret+subj:mætið  # "estimate" ;
meta+verb+strong_V+verb+3+pl+pret+subj:mæti  # "estimate" ;
meta+verb+strong_V+verb+1+pl+pret+indic+middle:mátumk  # "estimate" ;
meta+verb+strong_V+verb+2+pl+pret+indic+middle:mátuzk  # "estimate" ;
meta+verb+strong_V+verb+3+pl+pret+indic+middle:mátusk  # "estimate" ;
meta+verb+strong_V+verb+1+sg+pret+subj+middle:mætumk  # "estimate" ;
meta+verb+strong_V+verb+2+sg+pret+subj+middle:mætisk  # "estimate" ;
meta+verb+strong_V+verb+3+sg+pret+subj+middle:mætisk  # "estimate" ;
meta+verb+strong_V+verb+1+pl+pret+subj+middle:mætimk  # "estimate" ;
meta+verb+strong_V+verb+2+pl+pret+subj+middle:mætizk  # "estimate" ;
meta+verb+strong_V+verb+3+pl+pret+subj+middle:mætisk  # "estimate" ;
meta+verb+strong_V+pp+noun+masc:metinn  # "estimate" ;
meta+verb+strong_V+pp+fem:metin  # "estimate" ;
meta+verb+strong_V+pp+neut:metit  # "estimate" ;
meta+verb+strong_V+pp+neut+middle:metizk  # "estimate" ;
vega+verb+strong_V+verb+1+sg+pres+indic:veg  # "move, lift" ;
vega+verb+strong_V+verb+2+sg+pres+indic:vegr  # "move, lift" ;
vega+verb+strong_V+verb+3+sg+pres+indic:vegr  # "move, lift" ;
vega+verb+strong_V+verb+1+pl+pres+indic:vegum  # "move, lift" ;
vega+verb+strong_V+verb+2+pl+pres+indic:vegið  # "move, lift" ;
vega+verb+strong_V+verb+3+pl+pres+indic:vega  # "move, lift" ;
vega+verb+strong_V+verb+1+sg+pres+subj:vega  # "move, lift" ;
vega+verb+strong_V+verb+2+sg+pres+subj:vegir  # "move, lift" ;
vega+verb+strong_V+verb+3+sg+pres+subj:vegi  # "move, lift" ;
vega+verb+strong_V+verb+1+pl+pres+subj:vegim  # "move, lift" ;
vega+verb+strong_V+verb+2+pl+pres+subj:vegið  # "move, lift" ;
vega+verb+strong_V+verb+3+pl+pres+subj:vegi  # "move, lift" ;
vega+verb+strong_V+verb+2+sg+imper:veg  # "move, lift" ;
vega+verb+strong_V+verb+1+pl+imper:vegum  # "move, lift" ;
vega+verb+strong_V+verb+1+pl+imper:vegið  # "move, lift" ;
vega+verb+strong_V+verb+1+sg+pres+indic+middle:vegumk  # "move, lift" ;
vega+verb+strong_V+verb+2+sg+pres+indic+middle:vegsk  # "move, lift" ;
vega+verb+strong_V+verb+3+sg+pres+indic+middle:vegsk  # "move, lift" ;
vega+verb+strong_V+verb+1+pl+pres+indic+middle:vegumk  # "move, lift" ;
vega+verb+strong_V+verb+2+pl+pres+indic+middle:vegizk  # "move, lift" ;
vega+verb+strong_V+verb+3+pl+pres+indic+middle:vegask  # "move, lift" ;
vega+verb+strong_V+verb+1+sg+pres+subj+middle:vegumk  # "move, lift" ;
vega+verb+strong_V+verb+2+sg+pres+subj+middle:vegisk  # "move, lift" ;
vega+verb+strong_V+verb+3+sg+pres+subj+middle:vegisk  # "move, lift" ;
vega+verb+strong_V+verb+1+pl+pres+subj+middle:vegimk  # "move, lift" ;
vega+verb+strong_V+verb+2+pl+pres+subj+middle:vegizk  # "move, lift" ;
vega+verb+strong_V+verb+3+pl+pres+subj+middle:vegisk  # "move, lift" ;
vega+verb+strong_V+verb+2+sg+imper+middle:vegsk  # "move, lift" ;
vega+verb+strong_V+verb+1+pl+imper+middle:vegumk  # "move, lift" ;
vega+verb+strong_V+verb+1+pl+imper+middle:vegizk  # "move, lift" ;
vega+verb+strong_V+pres_part+middle:vegandisk  # "move, lift" ;
vega+verb+strong_V+pres_part+nom+sg+masc:vegandi  # "move, lift" ;
vega+verb+strong_V+pres_part+acc+sg+masc:veganda  # "move, lift" ;
vega+verb+strong_V+pres_part+gen+sg+masc:veganda  # "move, lift" ;
vega+verb+strong_V+pres_part+dat+sg+masc:veganda  # "move, lift" ;
vega+verb+strong_V+pres_part+nom+sg+fem:vegandi  # "move, lift" ;
vega+verb+strong_V+pres_part+acc+sg+fem:vegandi  # "move, lift" ;
vega+verb+strong_V+pres_part+gen+sg+fem:vegandi  # "move, lift" ;
vega+verb+strong_V+pres_part+dat+sg+fem:vegandi  # "move, lift" ;
vega+verb+strong_V+pres_part+nom+sg+neut:veganda  # "move, lift" ;
vega+verb+strong_V+pres_part+acc+sg+neut:veganda  # "move, lift" ;
vega+verb+strong_V+pres_part+gen+sg+neut:veganda  # "move, lift" ;
vega+verb+strong_V+pres_part+dat+sg+neut:veganda  # "move, lift" ;
vega+verb+strong_V+pres_part+nom+pl+masc:vegandi  # "move, lift" ;
vega+verb+strong_V+pres_part+acc+pl+masc:vegandi  # "move, lift" ;
vega+verb+strong_V+pres_part+gen+pl+masc:vegandi  # "move, lift" ;
vega+verb+strong_V+pres_part+dat+pl+masc:vegundum  # "move, lift" ;
vega+verb+strong_V+pres_part+nom+pl+fem:vegandi  # "move, lift" ;
vega+verb+strong_V+pres_part+acc+pl+fem:vegandi  # "move, lift" ;
vega+verb+strong_V+pres_part+gen+pl+fem:vegandi  # "move, lift" ;
vega+verb+strong_V+pres_part+dat+pl+fem:vegundum  # "move, lift" ;
vega+verb+strong_V+pres_part+nom+pl+neut:vegandi  # "move, lift" ;
vega+verb+strong_V+pres_part+acc+pl+neut:vegandi  # "move, lift" ;
vega+verb+strong_V+pres_part+gen+pl+neut:vegandi  # "move, lift" ;
vega+verb+strong_V+pres_part+dat+pl+neut:vegundum  # "move, lift" ;
vega+verb+strong_V+verb+1+sg+pret+indic:vá  # "move, lift" ;
vega+verb+strong_V+verb+2+sg+pret+indic:vátt  # "move, lift" ;
vega+verb+strong_V+verb+3+sg+pret+indic:vá  # "move, lift" ;
vega+verb+strong_V+verb+1+sg+pret+indic+middle:váumk  # "move, lift" ;
vega+verb+strong_V+verb+2+sg+pret+indic+middle:vázk  # "move, lift" ;
vega+verb+strong_V+verb+3+sg+pret+indic+middle:vásk  # "move, lift" ;
vega+verb+strong_V+verb+1+pl+pret+indic:vágum  # "move, lift" ;
vega+verb+strong_V+verb+2+pl+pret+indic:váguð  # "move, lift" ;
vega+verb+strong_V+verb+3+pl+pret+indic:vágu  # "move, lift" ;
vega+verb+strong_V+verb+1+sg+pret+subj:væga  # "move, lift" ;
vega+verb+strong_V+verb+2+sg+pret+subj:vægir  # "move, lift" ;
vega+verb+strong_V+verb+3+sg+pret+subj:vægi  # "move, lift" ;
vega+verb+strong_V+verb+1+pl+pret+subj:vægim  # "move, lift" ;
vega+verb+strong_V+verb+2+pl+pret+subj:vægið  # "move, lift" ;
vega+verb+strong_V+verb+3+pl+pret+subj:vægi  # "move, lift" ;
vega+verb+strong_V+verb+1+pl+pret+indic+middle:vágumk  # "move, lift" ;
vega+verb+strong_V+verb+2+pl+pret+indic+middle:váguzk  # "move, lift" ;
vega+verb+strong_V+verb+3+pl+pret+indic+middle:vágusk  # "move, lift" ;
vega+verb+strong_V+verb+1+sg+pret+subj+middle:vægumk  # "move, lift" ;
vega+verb+strong_V+verb+2+sg+pret+subj+middle:vægisk  # "move, lift" ;
vega+verb+strong_V+verb+3+sg+pret+subj+middle:vægisk  # "move, lift" ;
vega+verb+strong_V+verb+1+pl+pret+subj+middle:vægimk  # "move, lift" ;
vega+verb+strong_V+verb+2+pl+pret+subj+middle:vægizk  # "move, lift" ;
vega+verb+strong_V+verb+3+pl+pret+subj+middle:vægisk  # "move, lift" ;
vega+verb+strong_V+pp+noun+masc:veginn  # "move, lift" ;
vega+verb+strong_V+pp+fem:vegin  # "move, lift" ;
vega+verb+strong_V+pp+neut:vegit  # "move, lift" ;
vega+verb+strong_V+pp+neut+middle:vegizk  # "move, lift" ;
vega+verb+strong_V+verb+1+sg+pres+indic:veg  # "fight" ;
vega+verb+strong_V+verb+2+sg+pres+indic:vegr  # "fight" ;
vega+verb+strong_V+verb+3+sg+pres+indic:vegr  # "fight" ;
vega+verb+strong_V+verb+1+pl+pres+indic:vegum  # "fight" ;
vega+verb+strong_V+verb+2+pl+pres+indic:vegið  # "fight" ;
vega+verb+strong_V+verb+3+pl+pres+indic:vega  # "fight" ;
vega+verb+strong_V+verb+1+sg+pres+subj:vega  # "fight" ;
vega+verb+strong_V+verb+2+sg+pres+subj:vegir  # "fight" ;
vega+verb+strong_V+verb+3+sg+pres+subj:vegi  # "fight" ;
vega+verb+strong_V+verb+1+pl+pres+subj:vegim  # "fight" ;
vega+verb+strong_V+verb+2+pl+pres+subj:vegið  # "fight" ;
vega+verb+strong_V+verb+3+pl+pres+subj:vegi  # "fight" ;
vega+verb+strong_V+verb+2+sg+imper:veg  # "fight" ;
vega+verb+strong_V+verb+1+pl+imper:vegum  # "fight" ;
vega+verb+strong_V+verb+1+pl+imper:vegið  # "fight" ;
vega+verb+strong_V+verb+1+sg+pres+indic+middle:vegumk  # "fight" ;
vega+verb+strong_V+verb+2+sg+pres+indic+middle:vegsk  # "fight" ;
vega+verb+strong_V+verb+3+sg+pres+indic+middle:vegsk  # "fight" ;
vega+verb+strong_V+verb+1+pl+pres+indic+middle:vegumk  # "fight" ;
vega+verb+strong_V+verb+2+pl+pres+indic+middle:vegizk  # "fight" ;
vega+verb+strong_V+verb+3+pl+pres+indic+middle:vegask  # "fight" ;
vega+verb+strong_V+verb+1+sg+pres+subj+middle:vegumk  # "fight" ;
vega+verb+strong_V+verb+2+sg+pres+subj+middle:vegisk  # "fight" ;
vega+verb+strong_V+verb+3+sg+pres+subj+middle:vegisk  # "fight" ;
vega+verb+strong_V+verb+1+pl+pres+subj+middle:vegimk  # "fight" ;
vega+verb+strong_V+verb+2+pl+pres+subj+middle:vegizk  # "fight" ;
vega+verb+strong_V+verb+3+pl+pres+subj+middle:vegisk  # "fight" ;
vega+verb+strong_V+verb+2+sg+imper+middle:vegsk  # "fight" ;
vega+verb+strong_V+verb+1+pl+imper+middle:vegumk  # "fight" ;
vega+verb+strong_V+verb+1+pl+imper+middle:vegizk  # "fight" ;
vega+verb+strong_V+pres_part+middle:vegandisk  # "fight" ;
vega+verb+strong_V+pres_part+nom+sg+masc:vegandi  # "fight" ;
vega+verb+strong_V+pres_part+acc+sg+masc:veganda  # "fight" ;
vega+verb+strong_V+pres_part+gen+sg+masc:veganda  # "fight" ;
vega+verb+strong_V+pres_part+dat+sg+masc:veganda  # "fight" ;
vega+verb+strong_V+pres_part+nom+sg+fem:vegandi  # "fight" ;
vega+verb+strong_V+pres_part+acc+sg+fem:vegandi  # "fight" ;
vega+verb+strong_V+pres_part+gen+sg+fem:vegandi  # "fight" ;
vega+verb+strong_V+pres_part+dat+sg+fem:vegandi  # "fight" ;
vega+verb+strong_V+pres_part+nom+sg+neut:veganda  # "fight" ;
vega+verb+strong_V+pres_part+acc+sg+neut:veganda  # "fight" ;
vega+verb+strong_V+pres_part+gen+sg+neut:veganda  # "fight" ;
vega+verb+strong_V+pres_part+dat+sg+neut:veganda  # "fight" ;
vega+verb+strong_V+pres_part+nom+pl+masc:vegandi  # "fight" ;
vega+verb+strong_V+pres_part+acc+pl+masc:vegandi  # "fight" ;
vega+verb+strong_V+pres_part+gen+pl+masc:vegandi  # "fight" ;
vega+verb+strong_V+pres_part+dat+pl+masc:vegundum  # "fight" ;
vega+verb+strong_V+pres_part+nom+pl+fem:vegandi  # "fight" ;
vega+verb+strong_V+pres_part+acc+pl+fem:vegandi  # "fight" ;
vega+verb+strong_V+pres_part+gen+pl+fem:vegandi  # "fight" ;
vega+verb+strong_V+pres_part+dat+pl+fem:vegundum  # "fight" ;
vega+verb+strong_V+pres_part+nom+pl+neut:vegandi  # "fight" ;
vega+verb+strong_V+pres_part+acc+pl+neut:vegandi  # "fight" ;
vega+verb+strong_V+pres_part+gen+pl+neut:vegandi  # "fight" ;
vega+verb+strong_V+pres_part+dat+pl+neut:vegundum  # "fight" ;
vega+verb+strong_V+verb+1+sg+pret+indic:vák  # "fight" ;
vega+verb+strong_V+verb+2+sg+pret+indic:vágt  # "fight" ;
vega+verb+strong_V+verb+3+sg+pret+indic:vák  # "fight" ;
vega+verb+strong_V+verb+1+sg+pret+indic+middle:vágumk  # "fight" ;
vega+verb+strong_V+verb+2+sg+pret+indic+middle:vágzk  # "fight" ;
vega+verb+strong_V+verb+3+sg+pret+indic+middle:vágsk  # "fight" ;
vega+verb+strong_V+verb+1+pl+pret+indic:vágum  # "fight" ;
vega+verb+strong_V+verb+2+pl+pret+indic:váguð  # "fight" ;
vega+verb+strong_V+verb+3+pl+pret+indic:vágu  # "fight" ;
vega+verb+strong_V+verb+1+sg+pret+subj:væga  # "fight" ;
vega+verb+strong_V+verb+2+sg+pret+subj:vægir  # "fight" ;
vega+verb+strong_V+verb+3+sg+pret+subj:vægi  # "fight" ;
vega+verb+strong_V+verb+1+pl+pret+subj:vægim  # "fight" ;
vega+verb+strong_V+verb+2+pl+pret+subj:vægið  # "fight" ;
vega+verb+strong_V+verb+3+pl+pret+subj:vægi  # "fight" ;
vega+verb+strong_V+verb+1+pl+pret+indic+middle:vágumk  # "fight" ;
vega+verb+strong_V+verb+2+pl+pret+indic+middle:váguzk  # "fight" ;
vega+verb+strong_V+verb+3+pl+pret+indic+middle:vágusk  # "fight" ;
vega+verb+strong_V+verb+1+sg+pret+subj+middle:vægumk  # "fight" ;
vega+verb+strong_V+verb+2+sg+pret+subj+middle:vægisk  # "fight" ;
vega+verb+strong_V+verb+3+sg+pret+subj+middle:vægisk  # "fight" ;
vega+verb+strong_V+verb+1+pl+pret+subj+middle:vægimk  # "fight" ;
vega+verb+strong_V+verb+2+pl+pret+subj+middle:vægizk  # "fight" ;
vega+verb+strong_V+verb+3+pl+pret+subj+middle:vægisk  # "fight" ;
vega+verb+strong_V+pp+noun+masc:veginn  # "fight" ;
vega+verb+strong_V+pp+fem:vegin  # "fight" ;
vega+verb+strong_V+pp+neut:vegit  # "fight" ;
vega+verb+strong_V+pp+neut+middle:vegizk  # "fight" ;
røkkva+verb+strong_V+verb+1+sg+pres+indic:røkkv  # "get dark" ;
røkkva+verb+strong_V+verb+2+sg+pres+indic:røkkvr  # "get dark" ;
røkkva+verb+strong_V+verb+3+sg+pres+indic:røkkvr  # "get dark" ;
røkkva+verb+strong_V+verb+1+pl+pres+indic:røkkvum  # "get dark" ;
røkkva+verb+strong_V+verb+2+pl+pres+indic:røkkvið  # "get dark" ;
røkkva+verb+strong_V+verb+3+pl+pres+indic:røkkva  # "get dark" ;
røkkva+verb+strong_V+verb+1+sg+pres+subj:røkkva  # "get dark" ;
røkkva+verb+strong_V+verb+2+sg+pres+subj:røkkvir  # "get dark" ;
røkkva+verb+strong_V+verb+3+sg+pres+subj:røkkvi  # "get dark" ;
røkkva+verb+strong_V+verb+1+pl+pres+subj:røkkvim  # "get dark" ;
røkkva+verb+strong_V+verb+2+pl+pres+subj:røkkvið  # "get dark" ;
røkkva+verb+strong_V+verb+3+pl+pres+subj:røkkvi  # "get dark" ;
røkkva+verb+strong_V+verb+2+sg+imper:røkkv  # "get dark" ;
røkkva+verb+strong_V+verb+1+pl+imper:røkkvum  # "get dark" ;
røkkva+verb+strong_V+verb+1+pl+imper:røkkvið  # "get dark" ;
røkkva+verb+strong_V+verb+1+sg+pres+indic+middle:røkkvumk  # "get dark" ;
røkkva+verb+strong_V+verb+2+sg+pres+indic+middle:røkkvsk  # "get dark" ;
røkkva+verb+strong_V+verb+3+sg+pres+indic+middle:røkkvsk  # "get dark" ;
røkkva+verb+strong_V+verb+1+pl+pres+indic+middle:røkkvumk  # "get dark" ;
røkkva+verb+strong_V+verb+2+pl+pres+indic+middle:røkkvizk  # "get dark" ;
røkkva+verb+strong_V+verb+3+pl+pres+indic+middle:røkkvask  # "get dark" ;
røkkva+verb+strong_V+verb+1+sg+pres+subj+middle:røkkvumk  # "get dark" ;
røkkva+verb+strong_V+verb+2+sg+pres+subj+middle:røkkvisk  # "get dark" ;
røkkva+verb+strong_V+verb+3+sg+pres+subj+middle:røkkvisk  # "get dark" ;
røkkva+verb+strong_V+verb+1+pl+pres+subj+middle:røkkvimk  # "get dark" ;
røkkva+verb+strong_V+verb+2+pl+pres+subj+middle:røkkvizk  # "get dark" ;
røkkva+verb+strong_V+verb+3+pl+pres+subj+middle:røkkvisk  # "get dark" ;
røkkva+verb+strong_V+verb+2+sg+imper+middle:røkkvsk  # "get dark" ;
røkkva+verb+strong_V+verb+1+pl+imper+middle:røkkvumk  # "get dark" ;
røkkva+verb+strong_V+verb+1+pl+imper+middle:røkkvizk  # "get dark" ;
røkkva+verb+strong_V+pres_part+middle:røkkvandisk  # "get dark" ;
røkkva+verb+strong_V+pres_part+nom+sg+masc:røkkvandi  # "get dark" ;
røkkva+verb+strong_V+pres_part+acc+sg+masc:røkkvanda  # "get dark" ;
røkkva+verb+strong_V+pres_part+gen+sg+masc:røkkvanda  # "get dark" ;
røkkva+verb+strong_V+pres_part+dat+sg+masc:røkkvanda  # "get dark" ;
røkkva+verb+strong_V+pres_part+nom+sg+fem:røkkvandi  # "get dark" ;
røkkva+verb+strong_V+pres_part+acc+sg+fem:røkkvandi  # "get dark" ;
røkkva+verb+strong_V+pres_part+gen+sg+fem:røkkvandi  # "get dark" ;
røkkva+verb+strong_V+pres_part+dat+sg+fem:røkkvandi  # "get dark" ;
røkkva+verb+strong_V+pres_part+nom+sg+neut:røkkvanda  # "get dark" ;
røkkva+verb+strong_V+pres_part+acc+sg+neut:røkkvanda  # "get dark" ;
røkkva+verb+strong_V+pres_part+gen+sg+neut:røkkvanda  # "get dark" ;
røkkva+verb+strong_V+pres_part+dat+sg+neut:røkkvanda  # "get dark" ;
røkkva+verb+strong_V+pres_part+nom+pl+masc:røkkvandi  # "get dark" ;
røkkva+verb+strong_V+pres_part+acc+pl+masc:røkkvandi  # "get dark" ;
røkkva+verb+strong_V+pres_part+gen+pl+masc:røkkvandi  # "get dark" ;
røkkva+verb+strong_V+pres_part+dat+pl+masc:røkkvundum  # "get dark" ;
røkkva+verb+strong_V+pres_part+nom+pl+fem:røkkvandi  # "get dark" ;
røkkva+verb+strong_V+pres_part+acc+pl+fem:røkkvandi  # "get dark" ;
røkkva+verb+strong_V+pres_part+gen+pl+fem:røkkvandi  # "get dark" ;
røkkva+verb+strong_V+pres_part+dat+pl+fem:røkkvundum  # "get dark" ;
røkkva+verb+strong_V+pres_part+nom+pl+neut:røkkvandi  # "get dark" ;
røkkva+verb+strong_V+pres_part+acc+pl+neut:røkkvandi  # "get dark" ;
røkkva+verb+strong_V+pres_part+gen+pl+neut:røkkvandi  # "get dark" ;
røkkva+verb+strong_V+pres_part+dat+pl+neut:røkkvundum  # "get dark" ;
røkkva+verb+strong_V+pp+noun+masc:røkkvinn  # "get dark" ;
røkkva+verb+strong_V+pp+fem:røkkvin  # "get dark" ;
røkkva+verb+strong_V+pp+neut:røkkvit  # "get dark" ;
røkkva+verb+strong_V+pp+neut+middle:røkkvizk  # "get dark" ;
sjá+verb+strong_V+verb+1+sg+pres+indic:sjæ  # "see" ;
sjá+verb+strong_V+verb+2+sg+pres+indic:sjær  # "see" ;
sjá+verb+strong_V+verb+3+sg+pres+indic:sjær  # "see" ;
sjá+verb+strong_V+verb+1+pl+pres+indic:sjáum  # "see" ;
sjá+verb+strong_V+verb+2+pl+pres+indic:sjáið  # "see" ;
sjá+verb+strong_V+verb+3+pl+pres+indic:sjáa  # "see" ;
sjá+verb+strong_V+verb+1+sg+pres+subj:sjáa  # "see" ;
sjá+verb+strong_V+verb+2+sg+pres+subj:sjáir  # "see" ;
sjá+verb+strong_V+verb+3+sg+pres+subj:sjái  # "see" ;
sjá+verb+strong_V+verb+1+pl+pres+subj:sjáim  # "see" ;
sjá+verb+strong_V+verb+2+pl+pres+subj:sjáið  # "see" ;
sjá+verb+strong_V+verb+3+pl+pres+subj:sjái  # "see" ;
sjá+verb+strong_V+verb+2+sg+imper:sjá  # "see" ;
sjá+verb+strong_V+verb+1+pl+imper:sjáum  # "see" ;
sjá+verb+strong_V+verb+1+pl+imper:sjáið  # "see" ;
sjá+verb+strong_V+verb+1+sg+pres+indic+middle:sjáumk  # "see" ;
sjá+verb+strong_V+verb+2+sg+pres+indic+middle:sjæsk  # "see" ;
sjá+verb+strong_V+verb+3+sg+pres+indic+middle:sjæsk  # "see" ;
sjá+verb+strong_V+verb+1+pl+pres+indic+middle:sjáumk  # "see" ;
sjá+verb+strong_V+verb+2+pl+pres+indic+middle:sjáizk  # "see" ;
sjá+verb+strong_V+verb+3+pl+pres+indic+middle:sjáask  # "see" ;
sjá+verb+strong_V+verb+1+sg+pres+subj+middle:sjáumk  # "see" ;
sjá+verb+strong_V+verb+2+sg+pres+subj+middle:sjáisk  # "see" ;
sjá+verb+strong_V+verb+3+sg+pres+subj+middle:sjáisk  # "see" ;
sjá+verb+strong_V+verb+1+pl+pres+subj+middle:sjáimk  # "see" ;
sjá+verb+strong_V+verb+2+pl+pres+subj+middle:sjáizk  # "see" ;
sjá+verb+strong_V+verb+3+pl+pres+subj+middle:sjáisk  # "see" ;
sjá+verb+strong_V+verb+2+sg+imper+middle:sjásk  # "see" ;
sjá+verb+strong_V+verb+1+pl+imper+middle:sjáumk  # "see" ;
sjá+verb+strong_V+verb+1+pl+imper+middle:sjáizk  # "see" ;
sjá+verb+strong_V+pres_part+middle:sjáandisk  # "see" ;
sjá+verb+strong_V+pres_part+nom+sg+masc:sjáandi  # "see" ;
sjá+verb+strong_V+pres_part+acc+sg+masc:sjáanda  # "see" ;
sjá+verb+strong_V+pres_part+gen+sg+masc:sjáanda  # "see" ;
sjá+verb+strong_V+pres_part+dat+sg+masc:sjáanda  # "see" ;
sjá+verb+strong_V+pres_part+nom+sg+fem:sjáandi  # "see" ;
sjá+verb+strong_V+pres_part+acc+sg+fem:sjáandi  # "see" ;
sjá+verb+strong_V+pres_part+gen+sg+fem:sjáandi  # "see" ;
sjá+verb+strong_V+pres_part+dat+sg+fem:sjáandi  # "see" ;
sjá+verb+strong_V+pres_part+nom+sg+neut:sjáanda  # "see" ;
sjá+verb+strong_V+pres_part+acc+sg+neut:sjáanda  # "see" ;
sjá+verb+strong_V+pres_part+gen+sg+neut:sjáanda  # "see" ;
sjá+verb+strong_V+pres_part+dat+sg+neut:sjáanda  # "see" ;
sjá+verb+strong_V+pres_part+nom+pl+masc:sjáandi  # "see" ;
sjá+verb+strong_V+pres_part+acc+pl+masc:sjáandi  # "see" ;
sjá+verb+strong_V+pres_part+gen+pl+masc:sjáandi  # "see" ;
sjá+verb+strong_V+pres_part+dat+pl+masc:sjáundum  # "see" ;
sjá+verb+strong_V+pres_part+nom+pl+fem:sjáandi  # "see" ;
sjá+verb+strong_V+pres_part+acc+pl+fem:sjáandi  # "see" ;
sjá+verb+strong_V+pres_part+gen+pl+fem:sjáandi  # "see" ;
sjá+verb+strong_V+pres_part+dat+pl+fem:sjáundum  # "see" ;
sjá+verb+strong_V+pres_part+nom+pl+neut:sjáandi  # "see" ;
sjá+verb+strong_V+pres_part+acc+pl+neut:sjáandi  # "see" ;
sjá+verb+strong_V+pres_part+gen+pl+neut:sjáandi  # "see" ;
sjá+verb+strong_V+pres_part+dat+pl+neut:sjáundum  # "see" ;
sjá+verb+strong_V+verb+1+sg+pret+indic:sá  # "see" ;
sjá+verb+strong_V+verb+2+sg+pret+indic:sátt  # "see" ;
sjá+verb+strong_V+verb+3+sg+pret+indic:sá  # "see" ;
sjá+verb+strong_V+verb+1+sg+pret+indic+middle:sáumk  # "see" ;
sjá+verb+strong_V+verb+2+sg+pret+indic+middle:sázk  # "see" ;
sjá+verb+strong_V+verb+3+sg+pret+indic+middle:sásk  # "see" ;
sjá+verb+strong_V+verb+1+pl+pret+indic:sáum  # "see" ;
sjá+verb+strong_V+verb+2+pl+pret+indic:sáuð  # "see" ;
sjá+verb+strong_V+verb+3+pl+pret+indic:sáu  # "see" ;
sjá+verb+strong_V+verb+1+sg+pret+subj:sæa  # "see" ;
sjá+verb+strong_V+verb+2+sg+pret+subj:sæir  # "see" ;
sjá+verb+strong_V+verb+3+sg+pret+subj:sæi  # "see" ;
sjá+verb+strong_V+verb+1+pl+pret+subj:sæim  # "see" ;
sjá+verb+strong_V+verb+2+pl+pret+subj:sæið  # "see" ;
sjá+verb+strong_V+verb+3+pl+pret+subj:sæi  # "see" ;
sjá+verb+strong_V+verb+1+pl+pret+indic+middle:sáumk  # "see" ;
sjá+verb+strong_V+verb+2+pl+pret+indic+middle:sáuzk  # "see" ;
sjá+verb+strong_V+verb+3+pl+pret+indic+middle:sáusk  # "see" ;
sjá+verb+strong_V+verb+1+sg+pret+subj+middle:sæumk  # "see" ;
sjá+verb+strong_V+verb+2+sg+pret+subj+middle:sæisk  # "see" ;
sjá+verb+strong_V+verb+3+sg+pret+subj+middle:sæisk  # "see" ;
sjá+verb+strong_V+verb+1+pl+pret+subj+middle:sæimk  # "see" ;
sjá+verb+strong_V+verb+2+pl+pret+subj+middle:sæizk  # "see" ;
sjá+verb+strong_V+verb+3+pl+pret+subj+middle:sæisk  # "see" ;
sjá+verb+strong_V+pp+noun+masc:sénninn  # "see" ;
sjá+verb+strong_V+pp+fem:sénnin  # "see" ;
sjá+verb+strong_V+pp+neut:sénnit  # "see" ;
sjá+verb+strong_V+pp+neut+middle:sénnizk  # "see" ;
eta+verb+strong_V+verb+1+sg+pres+indic:et  # "eat" ;
eta+verb+strong_V+verb+2+sg+pres+indic:etr  # "eat" ;
eta+verb+strong_V+verb+3+sg+pres+indic:etr  # "eat" ;
eta+verb+strong_V+verb+1+pl+pres+indic:etum  # "eat" ;
eta+verb+strong_V+verb+2+pl+pres+indic:etið  # "eat" ;
eta+verb+strong_V+verb+3+pl+pres+indic:eta  # "eat" ;
eta+verb+strong_V+verb+1+sg+pres+subj:eta  # "eat" ;
eta+verb+strong_V+verb+2+sg+pres+subj:etir  # "eat" ;
eta+verb+strong_V+verb+3+sg+pres+subj:eti  # "eat" ;
eta+verb+strong_V+verb+1+pl+pres+subj:etim  # "eat" ;
eta+verb+strong_V+verb+2+pl+pres+subj:etið  # "eat" ;
eta+verb+strong_V+verb+3+pl+pres+subj:eti  # "eat" ;
eta+verb+strong_V+verb+2+sg+imper:et  # "eat" ;
eta+verb+strong_V+verb+1+pl+imper:etum  # "eat" ;
eta+verb+strong_V+verb+1+pl+imper:etið  # "eat" ;
eta+verb+strong_V+verb+1+sg+pres+indic+middle:etumk  # "eat" ;
eta+verb+strong_V+verb+2+sg+pres+indic+middle:etsk  # "eat" ;
eta+verb+strong_V+verb+3+sg+pres+indic+middle:etsk  # "eat" ;
eta+verb+strong_V+verb+1+pl+pres+indic+middle:etumk  # "eat" ;
eta+verb+strong_V+verb+2+pl+pres+indic+middle:etizk  # "eat" ;
eta+verb+strong_V+verb+3+pl+pres+indic+middle:etask  # "eat" ;
eta+verb+strong_V+verb+1+sg+pres+subj+middle:etumk  # "eat" ;
eta+verb+strong_V+verb+2+sg+pres+subj+middle:etisk  # "eat" ;
eta+verb+strong_V+verb+3+sg+pres+subj+middle:etisk  # "eat" ;
eta+verb+strong_V+verb+1+pl+pres+subj+middle:etimk  # "eat" ;
eta+verb+strong_V+verb+2+pl+pres+subj+middle:etizk  # "eat" ;
eta+verb+strong_V+verb+3+pl+pres+subj+middle:etisk  # "eat" ;
eta+verb+strong_V+verb+2+sg+imper+middle:etsk  # "eat" ;
eta+verb+strong_V+verb+1+pl+imper+middle:etumk  # "eat" ;
eta+verb+strong_V+verb+1+pl+imper+middle:etizk  # "eat" ;
eta+verb+strong_V+pres_part+middle:etandisk  # "eat" ;
eta+verb+strong_V+pres_part+nom+sg+masc:etandi  # "eat" ;
eta+verb+strong_V+pres_part+acc+sg+masc:etanda  # "eat" ;
eta+verb+strong_V+pres_part+gen+sg+masc:etanda  # "eat" ;
eta+verb+strong_V+pres_part+dat+sg+masc:etanda  # "eat" ;
eta+verb+strong_V+pres_part+nom+sg+fem:etandi  # "eat" ;
eta+verb+strong_V+pres_part+acc+sg+fem:etandi  # "eat" ;
eta+verb+strong_V+pres_part+gen+sg+fem:etandi  # "eat" ;
eta+verb+strong_V+pres_part+dat+sg+fem:etandi  # "eat" ;
eta+verb+strong_V+pres_part+nom+sg+neut:etanda  # "eat" ;
eta+verb+strong_V+pres_part+acc+sg+neut:etanda  # "eat" ;
eta+verb+strong_V+pres_part+gen+sg+neut:etanda  # "eat" ;
eta+verb+strong_V+pres_part+dat+sg+neut:etanda  # "eat" ;
eta+verb+strong_V+pres_part+nom+pl+masc:etandi  # "eat" ;
eta+verb+strong_V+pres_part+acc+pl+masc:etandi  # "eat" ;
eta+verb+strong_V+pres_part+gen+pl+masc:etandi  # "eat" ;
eta+verb+strong_V+pres_part+dat+pl+masc:etundum  # "eat" ;
eta+verb+strong_V+pres_part+nom+pl+fem:etandi  # "eat" ;
eta+verb+strong_V+pres_part+acc+pl+fem:etandi  # "eat" ;
eta+verb+strong_V+pres_part+gen+pl+fem:etandi  # "eat" ;
eta+verb+strong_V+pres_part+dat+pl+fem:etundum  # "eat" ;
eta+verb+strong_V+pres_part+nom+pl+neut:etandi  # "eat" ;
eta+verb+strong_V+pres_part+acc+pl+neut:etandi  # "eat" ;
eta+verb+strong_V+pres_part+gen+pl+neut:etandi  # "eat" ;
eta+verb+strong_V+pres_part+dat+pl+neut:etundum  # "eat" ;
eta+verb+strong_V+verb+1+sg+pret+indic:át  # "eat" ;
eta+verb+strong_V+verb+2+sg+pret+indic:ázt  # "eat" ;
eta+verb+strong_V+verb+3+sg+pret+indic:át  # "eat" ;
eta+verb+strong_V+verb+1+sg+pret+indic+middle:átumk  # "eat" ;
eta+verb+strong_V+verb+2+sg+pret+indic+middle:átzk  # "eat" ;
eta+verb+strong_V+verb+3+sg+pret+indic+middle:átsk  # "eat" ;
eta+verb+strong_V+verb+1+pl+pret+indic:átum  # "eat" ;
eta+verb+strong_V+verb+2+pl+pret+indic:átuð  # "eat" ;
eta+verb+strong_V+verb+3+pl+pret+indic:átu  # "eat" ;
eta+verb+strong_V+verb+1+sg+pret+subj:æta  # "eat" ;
eta+verb+strong_V+verb+2+sg+pret+subj:ætir  # "eat" ;
eta+verb+strong_V+verb+3+sg+pret+subj:æti  # "eat" ;
eta+verb+strong_V+verb+1+pl+pret+subj:ætim  # "eat" ;
eta+verb+strong_V+verb+2+pl+pret+subj:ætið  # "eat" ;
eta+verb+strong_V+verb+3+pl+pret+subj:æti  # "eat" ;
eta+verb+strong_V+verb+1+pl+pret+indic+middle:átumk  # "eat" ;
eta+verb+strong_V+verb+2+pl+pret+indic+middle:átuzk  # "eat" ;
eta+verb+strong_V+verb+3+pl+pret+indic+middle:átusk  # "eat" ;
eta+verb+strong_V+verb+1+sg+pret+subj+middle:ætumk  # "eat" ;
eta+verb+strong_V+verb+2+sg+pret+subj+middle:ætisk  # "eat" ;
eta+verb+strong_V+verb+3+sg+pret+subj+middle:ætisk  # "eat" ;
eta+verb+strong_V+verb+1+pl+pret+subj+middle:ætimk  # "eat" ;
eta+verb+strong_V+verb+2+pl+pret+subj+middle:ætizk  # "eat" ;
eta+verb+strong_V+verb+3+pl+pret+subj+middle:ætisk  # "eat" ;
eta+verb+strong_V+pp+noun+masc:etinn  # "eat" ;
eta+verb+strong_V+pp+fem:etin  # "eat" ;
eta+verb+strong_V+pp+neut:etit  # "eat" ;
eta+verb+strong_V+pp+neut+middle:etizk  # "eat" ;
fregna+verb+strong_V+verb+1+sg+pres+indic:fregn  # "ask" ;
fregna+verb+strong_V+verb+2+sg+pres+indic:fregnn  # "ask" ;
fregna+verb+strong_V+verb+3+sg+pres+indic:fregnn  # "ask" ;
fregna+verb+strong_V+verb+1+pl+pres+indic:fregnum  # "ask" ;
fregna+verb+strong_V+verb+2+pl+pres+indic:fregnið  # "ask" ;
fregna+verb+strong_V+verb+3+pl+pres+indic:fregna  # "ask" ;
fregna+verb+strong_V+verb+1+sg+pres+subj:fregna  # "ask" ;
fregna+verb+strong_V+verb+2+sg+pres+subj:fregnir  # "ask" ;
fregna+verb+strong_V+verb+3+sg+pres+subj:fregni  # "ask" ;
fregna+verb+strong_V+verb+1+pl+pres+subj:fregnim  # "ask" ;
fregna+verb+strong_V+verb+2+pl+pres+subj:fregnið  # "ask" ;
fregna+verb+strong_V+verb+3+pl+pres+subj:fregni  # "ask" ;
fregna+verb+strong_V+verb+2+sg+imper:fregn  # "ask" ;
fregna+verb+strong_V+verb+1+pl+imper:fregnum  # "ask" ;
fregna+verb+strong_V+verb+1+pl+imper:fregnið  # "ask" ;
fregna+verb+strong_V+verb+1+sg+pres+indic+middle:fregnumk  # "ask" ;
fregna+verb+strong_V+verb+2+sg+pres+indic+middle:fregnsk  # "ask" ;
fregna+verb+strong_V+verb+3+sg+pres+indic+middle:fregnsk  # "ask" ;
fregna+verb+strong_V+verb+1+pl+pres+indic+middle:fregnumk  # "ask" ;
fregna+verb+strong_V+verb+2+pl+pres+indic+middle:fregnizk  # "ask" ;
fregna+verb+strong_V+verb+3+pl+pres+indic+middle:fregnask  # "ask" ;
fregna+verb+strong_V+verb+1+sg+pres+subj+middle:fregnumk  # "ask" ;
fregna+verb+strong_V+verb+2+sg+pres+subj+middle:fregnisk  # "ask" ;
fregna+verb+strong_V+verb+3+sg+pres+subj+middle:fregnisk  # "ask" ;
fregna+verb+strong_V+verb+1+pl+pres+subj+middle:fregnimk  # "ask" ;
fregna+verb+strong_V+verb+2+pl+pres+subj+middle:fregnizk  # "ask" ;
fregna+verb+strong_V+verb+3+pl+pres+subj+middle:fregnisk  # "ask" ;
fregna+verb+strong_V+verb+2+sg+imper+middle:fregnsk  # "ask" ;
fregna+verb+strong_V+verb+1+pl+imper+middle:fregnumk  # "ask" ;
fregna+verb+strong_V+verb+1+pl+imper+middle:fregnizk  # "ask" ;
fregna+verb+strong_V+pres_part+middle:fregnandisk  # "ask" ;
fregna+verb+strong_V+pres_part+nom+sg+masc:fregnandi  # "ask" ;
fregna+verb+strong_V+pres_part+acc+sg+masc:fregnanda  # "ask" ;
fregna+verb+strong_V+pres_part+gen+sg+masc:fregnanda  # "ask" ;
fregna+verb+strong_V+pres_part+dat+sg+masc:fregnanda  # "ask" ;
fregna+verb+strong_V+pres_part+nom+sg+fem:fregnandi  # "ask" ;
fregna+verb+strong_V+pres_part+acc+sg+fem:fregnandi  # "ask" ;
fregna+verb+strong_V+pres_part+gen+sg+fem:fregnandi  # "ask" ;
fregna+verb+strong_V+pres_part+dat+sg+fem:fregnandi  # "ask" ;
fregna+verb+strong_V+pres_part+nom+sg+neut:fregnanda  # "ask" ;
fregna+verb+strong_V+pres_part+acc+sg+neut:fregnanda  # "ask" ;
fregna+verb+strong_V+pres_part+gen+sg+neut:fregnanda  # "ask" ;
fregna+verb+strong_V+pres_part+dat+sg+neut:fregnanda  # "ask" ;
fregna+verb+strong_V+pres_part+nom+pl+masc:fregnandi  # "ask" ;
fregna+verb+strong_V+pres_part+acc+pl+masc:fregnandi  # "ask" ;
fregna+verb+strong_V+pres_part+gen+pl+masc:fregnandi  # "ask" ;
fregna+verb+strong_V+pres_part+dat+pl+masc:fregnundum  # "ask" ;
fregna+verb+strong_V+pres_part+nom+pl+fem:fregnandi  # "ask" ;
fregna+verb+strong_V+pres_part+acc+pl+fem:fregnandi  # "ask" ;
fregna+verb+strong_V+pres_part+gen+pl+fem:fregnandi  # "ask" ;
fregna+verb+strong_V+pres_part+dat+pl+fem:fregnundum  # "ask" ;
fregna+verb+strong_V+pres_part+nom+pl+neut:fregnandi  # "ask" ;
fregna+verb+strong_V+pres_part+acc+pl+neut:fregnandi  # "ask" ;
fregna+verb+strong_V+pres_part+gen+pl+neut:fregnandi  # "ask" ;
fregna+verb+strong_V+pres_part+dat+pl+neut:fregnundum  # "ask" ;
fregna+verb+strong_V+verb+1+sg+pret+indic:frá  # "ask" ;
fregna+verb+strong_V+verb+2+sg+pret+indic:frátt  # "ask" ;
fregna+verb+strong_V+verb+3+sg+pret+indic:frá  # "ask" ;
fregna+verb+strong_V+verb+1+sg+pret+indic+middle:fráumk  # "ask" ;
fregna+verb+strong_V+verb+2+sg+pret+indic+middle:frázk  # "ask" ;
fregna+verb+strong_V+verb+3+sg+pret+indic+middle:frásk  # "ask" ;
fregna+verb+strong_V+verb+1+pl+pret+indic:frágum  # "ask" ;
fregna+verb+strong_V+verb+2+pl+pret+indic:fráguð  # "ask" ;
fregna+verb+strong_V+verb+3+pl+pret+indic:frágu  # "ask" ;
fregna+verb+strong_V+verb+1+sg+pret+subj:fræga  # "ask" ;
fregna+verb+strong_V+verb+2+sg+pret+subj:frægir  # "ask" ;
fregna+verb+strong_V+verb+3+sg+pret+subj:frægi  # "ask" ;
fregna+verb+strong_V+verb+1+pl+pret+subj:frægim  # "ask" ;
fregna+verb+strong_V+verb+2+pl+pret+subj:frægið  # "ask" ;
fregna+verb+strong_V+verb+3+pl+pret+subj:frægi  # "ask" ;
fregna+verb+strong_V+verb+1+pl+pret+indic+middle:frágumk  # "ask" ;
fregna+verb+strong_V+verb+2+pl+pret+indic+middle:fráguzk  # "ask" ;
fregna+verb+strong_V+verb+3+pl+pret+indic+middle:frágusk  # "ask" ;
fregna+verb+strong_V+verb+1+sg+pret+subj+middle:frægumk  # "ask" ;
fregna+verb+strong_V+verb+2+sg+pret+subj+middle:frægisk  # "ask" ;
fregna+verb+strong_V+verb+3+sg+pret+subj+middle:frægisk  # "ask" ;
fregna+verb+strong_V+verb+1+pl+pret+subj+middle:frægimk  # "ask" ;
fregna+verb+strong_V+verb+2+pl+pret+subj+middle:frægizk  # "ask" ;
fregna+verb+strong_V+verb+3+pl+pret+subj+middle:frægisk  # "ask" ;
fregna+verb+strong_V+pp+noun+masc:freginn  # "ask" ;
fregna+verb+strong_V+pp+fem:fregin  # "ask" ;
fregna+verb+strong_V+pp+neut:fregit  # "ask" ;
fregna+verb+strong_V+pp+neut+middle:fregizk  # "ask" ;
biðja+verb+strong_V+verb+1+sg+pres+indic:biðj  # "ask for" ;
biðja+verb+strong_V+verb+2+sg+pres+indic:biðjr  # "ask for" ;
biðja+verb+strong_V+verb+3+sg+pres+indic:biðjr  # "ask for" ;
biðja+verb+strong_V+verb+1+pl+pres+indic:biðjum  # "ask for" ;
biðja+verb+strong_V+verb+2+pl+pres+indic:biðjið  # "ask for" ;
biðja+verb+strong_V+verb+3+pl+pres+indic:biðja  # "ask for" ;
biðja+verb+strong_V+verb+1+sg+pres+subj:biðja  # "ask for" ;
biðja+verb+strong_V+verb+2+sg+pres+subj:biðjir  # "ask for" ;
biðja+verb+strong_V+verb+3+sg+pres+subj:biðji  # "ask for" ;
biðja+verb+strong_V+verb+1+pl+pres+subj:biðjim  # "ask for" ;
biðja+verb+strong_V+verb+2+pl+pres+subj:biðjið  # "ask for" ;
biðja+verb+strong_V+verb+3+pl+pres+subj:biðji  # "ask for" ;
biðja+verb+strong_V+verb+2+sg+imper:biðj  # "ask for" ;
biðja+verb+strong_V+verb+1+pl+imper:biðjum  # "ask for" ;
biðja+verb+strong_V+verb+1+pl+imper:biðjið  # "ask for" ;
biðja+verb+strong_V+verb+1+sg+pres+indic+middle:biðjumk  # "ask for" ;
biðja+verb+strong_V+verb+2+sg+pres+indic+middle:biðjsk  # "ask for" ;
biðja+verb+strong_V+verb+3+sg+pres+indic+middle:biðjsk  # "ask for" ;
biðja+verb+strong_V+verb+1+pl+pres+indic+middle:biðjumk  # "ask for" ;
biðja+verb+strong_V+verb+2+pl+pres+indic+middle:biðjizk  # "ask for" ;
biðja+verb+strong_V+verb+3+pl+pres+indic+middle:biðjask  # "ask for" ;
biðja+verb+strong_V+verb+1+sg+pres+subj+middle:biðjumk  # "ask for" ;
biðja+verb+strong_V+verb+2+sg+pres+subj+middle:biðjisk  # "ask for" ;
biðja+verb+strong_V+verb+3+sg+pres+subj+middle:biðjisk  # "ask for" ;
biðja+verb+strong_V+verb+1+pl+pres+subj+middle:biðjimk  # "ask for" ;
biðja+verb+strong_V+verb+2+pl+pres+subj+middle:biðjizk  # "ask for" ;
biðja+verb+strong_V+verb+3+pl+pres+subj+middle:biðjisk  # "ask for" ;
biðja+verb+strong_V+verb+2+sg+imper+middle:biðjsk  # "ask for" ;
biðja+verb+strong_V+verb+1+pl+imper+middle:biðjumk  # "ask for" ;
biðja+verb+strong_V+verb+1+pl+imper+middle:biðjizk  # "ask for" ;
biðja+verb+strong_V+pres_part+middle:biðjandisk  # "ask for" ;
biðja+verb+strong_V+pres_part+nom+sg+masc:biðjandi  # "ask for" ;
biðja+verb+strong_V+pres_part+acc+sg+masc:biðjanda  # "ask for" ;
biðja+verb+strong_V+pres_part+gen+sg+masc:biðjanda  # "ask for" ;
biðja+verb+strong_V+pres_part+dat+sg+masc:biðjanda  # "ask for" ;
biðja+verb+strong_V+pres_part+nom+sg+fem:biðjandi  # "ask for" ;
biðja+verb+strong_V+pres_part+acc+sg+fem:biðjandi  # "ask for" ;
biðja+verb+strong_V+pres_part+gen+sg+fem:biðjandi  # "ask for" ;
biðja+verb+strong_V+pres_part+dat+sg+fem:biðjandi  # "ask for" ;
biðja+verb+strong_V+pres_part+nom+sg+neut:biðjanda  # "ask for" ;
biðja+verb+strong_V+pres_part+acc+sg+neut:biðjanda  # "ask for" ;
biðja+verb+strong_V+pres_part+gen+sg+neut:biðjanda  # "ask for" ;
biðja+verb+strong_V+pres_part+dat+sg+neut:biðjanda  # "ask for" ;
biðja+verb+strong_V+pres_part+nom+pl+masc:biðjandi  # "ask for" ;
biðja+verb+strong_V+pres_part+acc+pl+masc:biðjandi  # "ask for" ;
biðja+verb+strong_V+pres_part+gen+pl+masc:biðjandi  # "ask for" ;
biðja+verb+strong_V+pres_part+dat+pl+masc:biðjundum  # "ask for" ;
biðja+verb+strong_V+pres_part+nom+pl+fem:biðjandi  # "ask for" ;
biðja+verb+strong_V+pres_part+acc+pl+fem:biðjandi  # "ask for" ;
biðja+verb+strong_V+pres_part+gen+pl+fem:biðjandi  # "ask for" ;
biðja+verb+strong_V+pres_part+dat+pl+fem:biðjundum  # "ask for" ;
biðja+verb+strong_V+pres_part+nom+pl+neut:biðjandi  # "ask for" ;
biðja+verb+strong_V+pres_part+acc+pl+neut:biðjandi  # "ask for" ;
biðja+verb+strong_V+pres_part+gen+pl+neut:biðjandi  # "ask for" ;
biðja+verb+strong_V+pres_part+dat+pl+neut:biðjundum  # "ask for" ;
biðja+verb+strong_V+verb+1+sg+pret+indic:bað  # "ask for" ;
biðja+verb+strong_V+verb+2+sg+pret+indic:bazt  # "ask for" ;
biðja+verb+strong_V+verb+3+sg+pret+indic:bað  # "ask for" ;
biðja+verb+strong_V+verb+1+sg+pret+indic+middle:baðumk  # "ask for" ;
biðja+verb+strong_V+verb+2+sg+pret+indic+middle:baðzk  # "ask for" ;
biðja+verb+strong_V+verb+3+sg+pret+indic+middle:baðsk  # "ask for" ;
biðja+verb+strong_V+verb+1+pl+pret+indic:báðum  # "ask for" ;
biðja+verb+strong_V+verb+2+pl+pret+indic:báðuð  # "ask for" ;
biðja+verb+strong_V+verb+3+pl+pret+indic:báðu  # "ask for" ;
biðja+verb+strong_V+verb+1+sg+pret+subj:bæða  # "ask for" ;
biðja+verb+strong_V+verb+2+sg+pret+subj:bæðir  # "ask for" ;
biðja+verb+strong_V+verb+3+sg+pret+subj:bæði  # "ask for" ;
biðja+verb+strong_V+verb+1+pl+pret+subj:bæðim  # "ask for" ;
biðja+verb+strong_V+verb+2+pl+pret+subj:bæðið  # "ask for" ;
biðja+verb+strong_V+verb+3+pl+pret+subj:bæði  # "ask for" ;
biðja+verb+strong_V+verb+1+pl+pret+indic+middle:báðumk  # "ask for" ;
biðja+verb+strong_V+verb+2+pl+pret+indic+middle:báðuzk  # "ask for" ;
biðja+verb+strong_V+verb+3+pl+pret+indic+middle:báðusk  # "ask for" ;
biðja+verb+strong_V+verb+1+sg+pret+subj+middle:bæðumk  # "ask for" ;
biðja+verb+strong_V+verb+2+sg+pret+subj+middle:bæðisk  # "ask for" ;
biðja+verb+strong_V+verb+3+sg+pret+subj+middle:bæðisk  # "ask for" ;
biðja+verb+strong_V+verb+1+pl+pret+subj+middle:bæðimk  # "ask for" ;
biðja+verb+strong_V+verb+2+pl+pret+subj+middle:bæðizk  # "ask for" ;
biðja+verb+strong_V+verb+3+pl+pret+subj+middle:bæðisk  # "ask for" ;
biðja+verb+strong_V+pp+noun+masc:beðinn  # "ask for" ;
biðja+verb+strong_V+pp+fem:beðin  # "ask for" ;
biðja+verb+strong_V+pp+neut:beðit  # "ask for" ;
biðja+verb+strong_V+pp+neut+middle:beðizk  # "ask for" ;
sitja+verb+strong_V+verb+1+sg+pres+indic:sitj  # "sit" ;
sitja+verb+strong_V+verb+2+sg+pres+indic:sitjr  # "sit" ;
sitja+verb+strong_V+verb+3+sg+pres+indic:sitjr  # "sit" ;
sitja+verb+strong_V+verb+1+pl+pres+indic:sitjum  # "sit" ;
sitja+verb+strong_V+verb+2+pl+pres+indic:sitjið  # "sit" ;
sitja+verb+strong_V+verb+3+pl+pres+indic:sitja  # "sit" ;
sitja+verb+strong_V+verb+1+sg+pres+subj:sitja  # "sit" ;
sitja+verb+strong_V+verb+2+sg+pres+subj:sitjir  # "sit" ;
sitja+verb+strong_V+verb+3+sg+pres+subj:sitji  # "sit" ;
sitja+verb+strong_V+verb+1+pl+pres+subj:sitjim  # "sit" ;
sitja+verb+strong_V+verb+2+pl+pres+subj:sitjið  # "sit" ;
sitja+verb+strong_V+verb+3+pl+pres+subj:sitji  # "sit" ;
sitja+verb+strong_V+verb+2+sg+imper:sitj  # "sit" ;
sitja+verb+strong_V+verb+1+pl+imper:sitjum  # "sit" ;
sitja+verb+strong_V+verb+1+pl+imper:sitjið  # "sit" ;
sitja+verb+strong_V+verb+1+sg+pres+indic+middle:sitjumk  # "sit" ;
sitja+verb+strong_V+verb+2+sg+pres+indic+middle:sitjsk  # "sit" ;
sitja+verb+strong_V+verb+3+sg+pres+indic+middle:sitjsk  # "sit" ;
sitja+verb+strong_V+verb+1+pl+pres+indic+middle:sitjumk  # "sit" ;
sitja+verb+strong_V+verb+2+pl+pres+indic+middle:sitjizk  # "sit" ;
sitja+verb+strong_V+verb+3+pl+pres+indic+middle:sitjask  # "sit" ;
sitja+verb+strong_V+verb+1+sg+pres+subj+middle:sitjumk  # "sit" ;
sitja+verb+strong_V+verb+2+sg+pres+subj+middle:sitjisk  # "sit" ;
sitja+verb+strong_V+verb+3+sg+pres+subj+middle:sitjisk  # "sit" ;
sitja+verb+strong_V+verb+1+pl+pres+subj+middle:sitjimk  # "sit" ;
sitja+verb+strong_V+verb+2+pl+pres+subj+middle:sitjizk  # "sit" ;
sitja+verb+strong_V+verb+3+pl+pres+subj+middle:sitjisk  # "sit" ;
sitja+verb+strong_V+verb+2+sg+imper+middle:sitjsk  # "sit" ;
sitja+verb+strong_V+verb+1+pl+imper+middle:sitjumk  # "sit" ;
sitja+verb+strong_V+verb+1+pl+imper+middle:sitjizk  # "sit" ;
sitja+verb+strong_V+pres_part+middle:sitjandisk  # "sit" ;
sitja+verb+strong_V+pres_part+nom+sg+masc:sitjandi  # "sit" ;
sitja+verb+strong_V+pres_part+acc+sg+masc:sitjanda  # "sit" ;
sitja+verb+strong_V+pres_part+gen+sg+masc:sitjanda  # "sit" ;
sitja+verb+strong_V+pres_part+dat+sg+masc:sitjanda  # "sit" ;
sitja+verb+strong_V+pres_part+nom+sg+fem:sitjandi  # "sit" ;
sitja+verb+strong_V+pres_part+acc+sg+fem:sitjandi  # "sit" ;
sitja+verb+strong_V+pres_part+gen+sg+fem:sitjandi  # "sit" ;
sitja+verb+strong_V+pres_part+dat+sg+fem:sitjandi  # "sit" ;
sitja+verb+strong_V+pres_part+nom+sg+neut:sitjanda  # "sit" ;
sitja+verb+strong_V+pres_part+acc+sg+neut:sitjanda  # "sit" ;
sitja+verb+strong_V+pres_part+gen+sg+neut:sitjanda  # "sit" ;
sitja+verb+strong_V+pres_part+dat+sg+neut:sitjanda  # "sit" ;
sitja+verb+strong_V+pres_part+nom+pl+masc:sitjandi  # "sit" ;
sitja+verb+strong_V+pres_part+acc+pl+masc:sitjandi  # "sit" ;
sitja+verb+strong_V+pres_part+gen+pl+masc:sitjandi  # "sit" ;
sitja+verb+strong_V+pres_part+dat+pl+masc:sitjundum  # "sit" ;
sitja+verb+strong_V+pres_part+nom+pl+fem:sitjandi  # "sit" ;
sitja+verb+strong_V+pres_part+acc+pl+fem:sitjandi  # "sit" ;
sitja+verb+strong_V+pres_part+gen+pl+fem:sitjandi  # "sit" ;
sitja+verb+strong_V+pres_part+dat+pl+fem:sitjundum  # "sit" ;
sitja+verb+strong_V+pres_part+nom+pl+neut:sitjandi  # "sit" ;
sitja+verb+strong_V+pres_part+acc+pl+neut:sitjandi  # "sit" ;
sitja+verb+strong_V+pres_part+gen+pl+neut:sitjandi  # "sit" ;
sitja+verb+strong_V+pres_part+dat+pl+neut:sitjundum  # "sit" ;
sitja+verb+strong_V+verb+1+sg+pret+indic:satt  # "sit" ;
sitja+verb+strong_V+verb+2+sg+pret+indic:satzt  # "sit" ;
sitja+verb+strong_V+verb+3+sg+pret+indic:satt  # "sit" ;
sitja+verb+strong_V+verb+1+sg+pret+indic+middle:sattumk  # "sit" ;
sitja+verb+strong_V+verb+2+sg+pret+indic+middle:sattzk  # "sit" ;
sitja+verb+strong_V+verb+3+sg+pret+indic+middle:sattsk  # "sit" ;
sitja+verb+strong_V+verb+1+pl+pret+indic:sátum  # "sit" ;
sitja+verb+strong_V+verb+2+pl+pret+indic:sátuð  # "sit" ;
sitja+verb+strong_V+verb+3+pl+pret+indic:sátu  # "sit" ;
sitja+verb+strong_V+verb+1+sg+pret+subj:sæta  # "sit" ;
sitja+verb+strong_V+verb+2+sg+pret+subj:sætir  # "sit" ;
sitja+verb+strong_V+verb+3+sg+pret+subj:sæti  # "sit" ;
sitja+verb+strong_V+verb+1+pl+pret+subj:sætim  # "sit" ;
sitja+verb+strong_V+verb+2+pl+pret+subj:sætið  # "sit" ;
sitja+verb+strong_V+verb+3+pl+pret+subj:sæti  # "sit" ;
sitja+verb+strong_V+verb+1+pl+pret+indic+middle:sátumk  # "sit" ;
sitja+verb+strong_V+verb+2+pl+pret+indic+middle:sátuzk  # "sit" ;
sitja+verb+strong_V+verb+3+pl+pret+indic+middle:sátusk  # "sit" ;
sitja+verb+strong_V+verb+1+sg+pret+subj+middle:sætumk  # "sit" ;
sitja+verb+strong_V+verb+2+sg+pret+subj+middle:sætisk  # "sit" ;
sitja+verb+strong_V+verb+3+sg+pret+subj+middle:sætisk  # "sit" ;
sitja+verb+strong_V+verb+1+pl+pret+subj+middle:sætimk  # "sit" ;
sitja+verb+strong_V+verb+2+pl+pret+subj+middle:sætizk  # "sit" ;
sitja+verb+strong_V+verb+3+pl+pret+subj+middle:sætisk  # "sit" ;
sitja+verb+strong_V+pp+noun+masc:setinn  # "sit" ;
sitja+verb+strong_V+pp+fem:setin  # "sit" ;
sitja+verb+strong_V+pp+neut:setit  # "sit" ;
sitja+verb+strong_V+pp+neut+middle:setizk  # "sit" ;
liggja+verb+strong_V+verb+1+sg+pres+indic:liggj  # "lie" ;
liggja+verb+strong_V+verb+2+sg+pres+indic:liggjr  # "lie" ;
liggja+verb+strong_V+verb+3+sg+pres+indic:liggjr  # "lie" ;
liggja+verb+strong_V+verb+1+pl+pres+indic:liggjum  # "lie" ;
liggja+verb+strong_V+verb+2+pl+pres+indic:liggjið  # "lie" ;
liggja+verb+strong_V+verb+3+pl+pres+indic:liggja  # "lie" ;
liggja+verb+strong_V+verb+1+sg+pres+subj:liggja  # "lie" ;
liggja+verb+strong_V+verb+2+sg+pres+subj:liggjir  # "lie" ;
liggja+verb+strong_V+verb+3+sg+pres+subj:liggji  # "lie" ;
liggja+verb+strong_V+verb+1+pl+pres+subj:liggjim  # "lie" ;
liggja+verb+strong_V+verb+2+pl+pres+subj:liggjið  # "lie" ;
liggja+verb+strong_V+verb+3+pl+pres+subj:liggji  # "lie" ;
liggja+verb+strong_V+verb+2+sg+imper:liggj  # "lie" ;
liggja+verb+strong_V+verb+1+pl+imper:liggjum  # "lie" ;
liggja+verb+strong_V+verb+1+pl+imper:liggjið  # "lie" ;
liggja+verb+strong_V+verb+1+sg+pres+indic+middle:liggjumk  # "lie" ;
liggja+verb+strong_V+verb+2+sg+pres+indic+middle:liggjsk  # "lie" ;
liggja+verb+strong_V+verb+3+sg+pres+indic+middle:liggjsk  # "lie" ;
liggja+verb+strong_V+verb+1+pl+pres+indic+middle:liggjumk  # "lie" ;
liggja+verb+strong_V+verb+2+pl+pres+indic+middle:liggjizk  # "lie" ;
liggja+verb+strong_V+verb+3+pl+pres+indic+middle:liggjask  # "lie" ;
liggja+verb+strong_V+verb+1+sg+pres+subj+middle:liggjumk  # "lie" ;
liggja+verb+strong_V+verb+2+sg+pres+subj+middle:liggjisk  # "lie" ;
liggja+verb+strong_V+verb+3+sg+pres+subj+middle:liggjisk  # "lie" ;
liggja+verb+strong_V+verb+1+pl+pres+subj+middle:liggjimk  # "lie" ;
liggja+verb+strong_V+verb+2+pl+pres+subj+middle:liggjizk  # "lie" ;
liggja+verb+strong_V+verb+3+pl+pres+subj+middle:liggjisk  # "lie" ;
liggja+verb+strong_V+verb+2+sg+imper+middle:liggjsk  # "lie" ;
liggja+verb+strong_V+verb+1+pl+imper+middle:liggjumk  # "lie" ;
liggja+verb+strong_V+verb+1+pl+imper+middle:liggjizk  # "lie" ;
liggja+verb+strong_V+pres_part+middle:liggjandisk  # "lie" ;
liggja+verb+strong_V+pres_part+nom+sg+masc:liggjandi  # "lie" ;
liggja+verb+strong_V+pres_part+acc+sg+masc:liggjanda  # "lie" ;
liggja+verb+strong_V+pres_part+gen+sg+masc:liggjanda  # "lie" ;
liggja+verb+strong_V+pres_part+dat+sg+masc:liggjanda  # "lie" ;
liggja+verb+strong_V+pres_part+nom+sg+fem:liggjandi  # "lie" ;
liggja+verb+strong_V+pres_part+acc+sg+fem:liggjandi  # "lie" ;
liggja+verb+strong_V+pres_part+gen+sg+fem:liggjandi  # "lie" ;
liggja+verb+strong_V+pres_part+dat+sg+fem:liggjandi  # "lie" ;
liggja+verb+strong_V+pres_part+nom+sg+neut:liggjanda  # "lie" ;
liggja+verb+strong_V+pres_part+acc+sg+neut:liggjanda  # "lie" ;
liggja+verb+strong_V+pres_part+gen+sg+neut:liggjanda  # "lie" ;
liggja+verb+strong_V+pres_part+dat+sg+neut:liggjanda  # "lie" ;
liggja+verb+strong_V+pres_part+nom+pl+masc:liggjandi  # "lie" ;
liggja+verb+strong_V+pres_part+acc+pl+masc:liggjandi  # "lie" ;
liggja+verb+strong_V+pres_part+gen+pl+masc:liggjandi  # "lie" ;
liggja+verb+strong_V+pres_part+dat+pl+masc:liggjundum  # "lie" ;
liggja+verb+strong_V+pres_part+nom+pl+fem:liggjandi  # "lie" ;
liggja+verb+strong_V+pres_part+acc+pl+fem:liggjandi  # "lie" ;
liggja+verb+strong_V+pres_part+gen+pl+fem:liggjandi  # "lie" ;
liggja+verb+strong_V+pres_part+dat+pl+fem:liggjundum  # "lie" ;
liggja+verb+strong_V+pres_part+nom+pl+neut:liggjandi  # "lie" ;
liggja+verb+strong_V+pres_part+acc+pl+neut:liggjandi  # "lie" ;
liggja+verb+strong_V+pres_part+gen+pl+neut:liggjandi  # "lie" ;
liggja+verb+strong_V+pres_part+dat+pl+neut:liggjundum  # "lie" ;
liggja+verb+strong_V+verb+1+sg+pret+indic:lá  # "lie" ;
liggja+verb+strong_V+verb+2+sg+pret+indic:látt  # "lie" ;
liggja+verb+strong_V+verb+3+sg+pret+indic:lá  # "lie" ;
liggja+verb+strong_V+verb+1+sg+pret+indic+middle:láumk  # "lie" ;
liggja+verb+strong_V+verb+2+sg+pret+indic+middle:lázk  # "lie" ;
liggja+verb+strong_V+verb+3+sg+pret+indic+middle:lásk  # "lie" ;
liggja+verb+strong_V+verb+1+pl+pret+indic:lágum  # "lie" ;
liggja+verb+strong_V+verb+2+pl+pret+indic:láguð  # "lie" ;
liggja+verb+strong_V+verb+3+pl+pret+indic:lágu  # "lie" ;
liggja+verb+strong_V+verb+1+sg+pret+subj:læga  # "lie" ;
liggja+verb+strong_V+verb+2+sg+pret+subj:lægir  # "lie" ;
liggja+verb+strong_V+verb+3+sg+pret+subj:lægi  # "lie" ;
liggja+verb+strong_V+verb+1+pl+pret+subj:lægim  # "lie" ;
liggja+verb+strong_V+verb+2+pl+pret+subj:lægið  # "lie" ;
liggja+verb+strong_V+verb+3+pl+pret+subj:lægi  # "lie" ;
liggja+verb+strong_V+verb+1+pl+pret+indic+middle:lágumk  # "lie" ;
liggja+verb+strong_V+verb+2+pl+pret+indic+middle:láguzk  # "lie" ;
liggja+verb+strong_V+verb+3+pl+pret+indic+middle:lágusk  # "lie" ;
liggja+verb+strong_V+verb+1+sg+pret+subj+middle:lægumk  # "lie" ;
liggja+verb+strong_V+verb+2+sg+pret+subj+middle:lægisk  # "lie" ;
liggja+verb+strong_V+verb+3+sg+pret+subj+middle:lægisk  # "lie" ;
liggja+verb+strong_V+verb+1+pl+pret+subj+middle:lægimk  # "lie" ;
liggja+verb+strong_V+verb+2+pl+pret+subj+middle:lægizk  # "lie" ;
liggja+verb+strong_V+verb+3+pl+pret+subj+middle:lægisk  # "lie" ;
liggja+verb+strong_V+pp+noun+masc:leginn  # "lie" ;
liggja+verb+strong_V+pp+fem:legin  # "lie" ;
liggja+verb+strong_V+pp+neut:legit  # "lie" ;
liggja+verb+strong_V+pp+neut+middle:legizk  # "lie" ;
þiggja+verb+strong_V+verb+1+sg+pres+indic:þiggj  # "accept" ;
þiggja+verb+strong_V+verb+2+sg+pres+indic:þiggjr  # "accept" ;
þiggja+verb+strong_V+verb+3+sg+pres+indic:þiggjr  # "accept" ;
þiggja+verb+strong_V+verb+1+pl+pres+indic:þiggjum  # "accept" ;
þiggja+verb+strong_V+verb+2+pl+pres+indic:þiggjið  # "accept" ;
þiggja+verb+strong_V+verb+3+pl+pres+indic:þiggja  # "accept" ;
þiggja+verb+strong_V+verb+1+sg+pres+subj:þiggja  # "accept" ;
þiggja+verb+strong_V+verb+2+sg+pres+subj:þiggjir  # "accept" ;
þiggja+verb+strong_V+verb+3+sg+pres+subj:þiggji  # "accept" ;
þiggja+verb+strong_V+verb+1+pl+pres+subj:þiggjim  # "accept" ;
þiggja+verb+strong_V+verb+2+pl+pres+subj:þiggjið  # "accept" ;
þiggja+verb+strong_V+verb+3+pl+pres+subj:þiggji  # "accept" ;
þiggja+verb+strong_V+verb+2+sg+imper:þiggj  # "accept" ;
þiggja+verb+strong_V+verb+1+pl+imper:þiggjum  # "accept" ;
þiggja+verb+strong_V+verb+1+pl+imper:þiggjið  # "accept" ;
þiggja+verb+strong_V+verb+1+sg+pres+indic+middle:þiggjumk  # "accept" ;
þiggja+verb+strong_V+verb+2+sg+pres+indic+middle:þiggjsk  # "accept" ;
þiggja+verb+strong_V+verb+3+sg+pres+indic+middle:þiggjsk  # "accept" ;
þiggja+verb+strong_V+verb+1+pl+pres+indic+middle:þiggjumk  # "accept" ;
þiggja+verb+strong_V+verb+2+pl+pres+indic+middle:þiggjizk  # "accept" ;
þiggja+verb+strong_V+verb+3+pl+pres+indic+middle:þiggjask  # "accept" ;
þiggja+verb+strong_V+verb+1+sg+pres+subj+middle:þiggjumk  # "accept" ;
þiggja+verb+strong_V+verb+2+sg+pres+subj+middle:þiggjisk  # "accept" ;
þiggja+verb+strong_V+verb+3+sg+pres+subj+middle:þiggjisk  # "accept" ;
þiggja+verb+strong_V+verb+1+pl+pres+subj+middle:þiggjimk  # "accept" ;
þiggja+verb+strong_V+verb+2+pl+pres+subj+middle:þiggjizk  # "accept" ;
þiggja+verb+strong_V+verb+3+pl+pres+subj+middle:þiggjisk  # "accept" ;
þiggja+verb+strong_V+verb+2+sg+imper+middle:þiggjsk  # "accept" ;
þiggja+verb+strong_V+verb+1+pl+imper+middle:þiggjumk  # "accept" ;
þiggja+verb+strong_V+verb+1+pl+imper+middle:þiggjizk  # "accept" ;
þiggja+verb+strong_V+pres_part+middle:þiggjandisk  # "accept" ;
þiggja+verb+strong_V+pres_part+nom+sg+masc:þiggjandi  # "accept" ;
þiggja+verb+strong_V+pres_part+acc+sg+masc:þiggjanda  # "accept" ;
þiggja+verb+strong_V+pres_part+gen+sg+masc:þiggjanda  # "accept" ;
þiggja+verb+strong_V+pres_part+dat+sg+masc:þiggjanda  # "accept" ;
þiggja+verb+strong_V+pres_part+nom+sg+fem:þiggjandi  # "accept" ;
þiggja+verb+strong_V+pres_part+acc+sg+fem:þiggjandi  # "accept" ;
þiggja+verb+strong_V+pres_part+gen+sg+fem:þiggjandi  # "accept" ;
þiggja+verb+strong_V+pres_part+dat+sg+fem:þiggjandi  # "accept" ;
þiggja+verb+strong_V+pres_part+nom+sg+neut:þiggjanda  # "accept" ;
þiggja+verb+strong_V+pres_part+acc+sg+neut:þiggjanda  # "accept" ;
þiggja+verb+strong_V+pres_part+gen+sg+neut:þiggjanda  # "accept" ;
þiggja+verb+strong_V+pres_part+dat+sg+neut:þiggjanda  # "accept" ;
þiggja+verb+strong_V+pres_part+nom+pl+masc:þiggjandi  # "accept" ;
þiggja+verb+strong_V+pres_part+acc+pl+masc:þiggjandi  # "accept" ;
þiggja+verb+strong_V+pres_part+gen+pl+masc:þiggjandi  # "accept" ;
þiggja+verb+strong_V+pres_part+dat+pl+masc:þiggjundum  # "accept" ;
þiggja+verb+strong_V+pres_part+nom+pl+fem:þiggjandi  # "accept" ;
þiggja+verb+strong_V+pres_part+acc+pl+fem:þiggjandi  # "accept" ;
þiggja+verb+strong_V+pres_part+gen+pl+fem:þiggjandi  # "accept" ;
þiggja+verb+strong_V+pres_part+dat+pl+fem:þiggjundum  # "accept" ;
þiggja+verb+strong_V+pres_part+nom+pl+neut:þiggjandi  # "accept" ;
þiggja+verb+strong_V+pres_part+acc+pl+neut:þiggjandi  # "accept" ;
þiggja+verb+strong_V+pres_part+gen+pl+neut:þiggjandi  # "accept" ;
þiggja+verb+strong_V+pres_part+dat+pl+neut:þiggjundum  # "accept" ;
þiggja+verb+strong_V+verb+1+sg+pret+indic:þá  # "accept" ;
þiggja+verb+strong_V+verb+2+sg+pret+indic:þátt  # "accept" ;
þiggja+verb+strong_V+verb+3+sg+pret+indic:þá  # "accept" ;
þiggja+verb+strong_V+verb+1+sg+pret+indic+middle:þáumk  # "accept" ;
þiggja+verb+strong_V+verb+2+sg+pret+indic+middle:þázk  # "accept" ;
þiggja+verb+strong_V+verb+3+sg+pret+indic+middle:þásk  # "accept" ;
þiggja+verb+strong_V+verb+1+pl+pret+indic:þágum  # "accept" ;
þiggja+verb+strong_V+verb+2+pl+pret+indic:þáguð  # "accept" ;
þiggja+verb+strong_V+verb+3+pl+pret+indic:þágu  # "accept" ;
þiggja+verb+strong_V+verb+1+sg+pret+subj:þæga  # "accept" ;
þiggja+verb+strong_V+verb+2+sg+pret+subj:þægir  # "accept" ;
þiggja+verb+strong_V+verb+3+sg+pret+subj:þægi  # "accept" ;
þiggja+verb+strong_V+verb+1+pl+pret+subj:þægim  # "accept" ;
þiggja+verb+strong_V+verb+2+pl+pret+subj:þægið  # "accept" ;
þiggja+verb+strong_V+verb+3+pl+pret+subj:þægi  # "accept" ;
þiggja+verb+strong_V+verb+1+pl+pret+indic+middle:þágumk  # "accept" ;
þiggja+verb+strong_V+verb+2+pl+pret+indic+middle:þáguzk  # "accept" ;
þiggja+verb+strong_V+verb+3+pl+pret+indic+middle:þágusk  # "accept" ;
þiggja+verb+strong_V+verb+1+sg+pret+subj+middle:þægumk  # "accept" ;
þiggja+verb+strong_V+verb+2+sg+pret+subj+middle:þægisk  # "accept" ;
þiggja+verb+strong_V+verb+3+sg+pret+subj+middle:þægisk  # "accept" ;
þiggja+verb+strong_V+verb+1+pl+pret+subj+middle:þægimk  # "accept" ;
þiggja+verb+strong_V+verb+2+pl+pret+subj+middle:þægizk  # "accept" ;
þiggja+verb+strong_V+verb+3+pl+pret+subj+middle:þægisk  # "accept" ;
þiggja+verb+strong_V+pp+noun+masc:þaginn  # "accept" ;
þiggja+verb+strong_V+pp+fem:þagin  # "accept" ;
þiggja+verb+strong_V+pp+neut:þagit  # "accept" ;
þiggja+verb+strong_V+pp+neut+middle:þagizk  # "accept" ;
fara+verb+strong_IV+verb+1+sg+pres+indic:fer  # "go, travel" ;
fara+verb+strong_IV+verb+2+sg+pres+indic:ferr  # "go, travel" ;
fara+verb+strong_IV+verb+3+sg+pres+indic:ferr  # "go, travel" ;
fara+verb+strong_IV+verb+1+pl+pres+indic:fǫrum  # "go, travel" ;
fara+verb+strong_IV+verb+2+pl+pres+indic:farið  # "go, travel" ;
fara+verb+strong_IV+verb+3+pl+pres+indic:fara  # "go, travel" ;
fara+verb+strong_IV+verb+1+sg+pres+subj:fara  # "go, travel" ;
fara+verb+strong_IV+verb+2+sg+pres+subj:farir  # "go, travel" ;
fara+verb+strong_IV+verb+3+sg+pres+subj:fari  # "go, travel" ;
fara+verb+strong_IV+verb+1+pl+pres+subj:farim  # "go, travel" ;
fara+verb+strong_IV+verb+2+pl+pres+subj:farið  # "go, travel" ;
fara+verb+strong_IV+verb+3+pl+pres+subj:fari  # "go, travel" ;
fara+verb+strong_IV+verb+2+sg+imper:far  # "go, travel" ;
fara+verb+strong_IV+verb+1+pl+imper:fǫrum  # "go, travel" ;
fara+verb+strong_IV+verb+1+pl+imper:farið  # "go, travel" ;
fara+verb+strong_IV+verb+1+sg+pres+indic+middle:fǫrumk  # "go, travel" ;
fara+verb+strong_IV+verb+2+sg+pres+indic+middle:fersk  # "go, travel" ;
fara+verb+strong_IV+verb+3+sg+pres+indic+middle:fersk  # "go, travel" ;
fara+verb+strong_IV+verb+1+pl+pres+indic+middle:fǫrumk  # "go, travel" ;
fara+verb+strong_IV+verb+2+pl+pres+indic+middle:farizk  # "go, travel" ;
fara+verb+strong_IV+verb+3+pl+pres+indic+middle:farask  # "go, travel" ;
fara+verb+strong_IV+verb+1+sg+pres+subj+middle:fǫrumk  # "go, travel" ;
fara+verb+strong_IV+verb+2+sg+pres+subj+middle:farisk  # "go, travel" ;
fara+verb+strong_IV+verb+3+sg+pres+subj+middle:farisk  # "go, travel" ;
fara+verb+strong_IV+verb+1+pl+pres+subj+middle:farimk  # "go, travel" ;
fara+verb+strong_IV+verb+2+pl+pres+subj+middle:farizk  # "go, travel" ;
fara+verb+strong_IV+verb+3+pl+pres+subj+middle:farisk  # "go, travel" ;
fara+verb+strong_IV+verb+2+sg+imper+middle:farsk  # "go, travel" ;
fara+verb+strong_IV+verb+1+pl+imper+middle:fǫrumk  # "go, travel" ;
fara+verb+strong_IV+verb+1+pl+imper+middle:farizk  # "go, travel" ;
fara+verb+strong_IV+pres_part+middle:farandisk  # "go, travel" ;
fara+verb+strong_IV+pres_part+nom+sg+masc:farandi  # "go, travel" ;
fara+verb+strong_IV+pres_part+acc+sg+masc:faranda  # "go, travel" ;
fara+verb+strong_IV+pres_part+gen+sg+masc:faranda  # "go, travel" ;
fara+verb+strong_IV+pres_part+dat+sg+masc:faranda  # "go, travel" ;
fara+verb+strong_IV+pres_part+nom+sg+fem:farandi  # "go, travel" ;
fara+verb+strong_IV+pres_part+acc+sg+fem:farandi  # "go, travel" ;
fara+verb+strong_IV+pres_part+gen+sg+fem:farandi  # "go, travel" ;
fara+verb+strong_IV+pres_part+dat+sg+fem:farandi  # "go, travel" ;
fara+verb+strong_IV+pres_part+nom+sg+neut:faranda  # "go, travel" ;
fara+verb+strong_IV+pres_part+acc+sg+neut:faranda  # "go, travel" ;
fara+verb+strong_IV+pres_part+gen+sg+neut:faranda  # "go, travel" ;
fara+verb+strong_IV+pres_part+dat+sg+neut:faranda  # "go, travel" ;
fara+verb+strong_IV+pres_part+nom+pl+masc:farandi  # "go, travel" ;
fara+verb+strong_IV+pres_part+acc+pl+masc:farandi  # "go, travel" ;
fara+verb+strong_IV+pres_part+gen+pl+masc:farandi  # "go, travel" ;
fara+verb+strong_IV+pres_part+dat+pl+masc:fǫrundum  # "go, travel" ;
fara+verb+strong_IV+pres_part+nom+pl+fem:farandi  # "go, travel" ;
fara+verb+strong_IV+pres_part+acc+pl+fem:farandi  # "go, travel" ;
fara+verb+strong_IV+pres_part+gen+pl+fem:farandi  # "go, travel" ;
fara+verb+strong_IV+pres_part+dat+pl+fem:fǫrundum  # "go, travel" ;
fara+verb+strong_IV+pres_part+nom+pl+neut:farandi  # "go, travel" ;
fara+verb+strong_IV+pres_part+acc+pl+neut:farandi  # "go, travel" ;
fara+verb+strong_IV+pres_part+gen+pl+neut:farandi  # "go, travel" ;
fara+verb+strong_IV+pres_part+dat+pl+neut:fǫrundum  # "go, travel" ;
fara+verb+strong_IV+verb+1+sg+pret+indic:fór  # "go, travel" ;
fara+verb+strong_IV+verb+2+sg+pret+indic:fórt  # "go, travel" ;
fara+verb+strong_IV+verb+3+sg+pret+indic:fór  # "go, travel" ;
fara+verb+strong_IV+verb+1+sg+pret+indic+middle:fórumk  # "go, travel" ;
fara+verb+strong_IV+verb+2+sg+pret+indic+middle:fórzk  # "go, travel" ;
fara+verb+strong_IV+verb+3+sg+pret+indic+middle:fórsk  # "go, travel" ;
fara+verb+strong_IV+verb+1+pl+pret+indic:fórum  # "go, travel" ;
fara+verb+strong_IV+verb+2+pl+pret+indic:fóruð  # "go, travel" ;
fara+verb+strong_IV+verb+3+pl+pret+indic:fóru  # "go, travel" ;
fara+verb+strong_IV+verb+1+sg+pret+subj:fœra  # "go, travel" ;
fara+verb+strong_IV+verb+2+sg+pret+subj:fœrir  # "go, travel" ;
fara+verb+strong_IV+verb+3+sg+pret+subj:fœri  # "go, travel" ;
fara+verb+strong_IV+verb+1+pl+pret+subj:fœrim  # "go, travel" ;
fara+verb+strong_IV+verb+2+pl+pret+subj:fœrið  # "go, travel" ;
fara+verb+strong_IV+verb+3+pl+pret+subj:fœri  # "go, travel" ;
fara+verb+strong_IV+verb+1+pl+pret+indic+middle:fórumk  # "go, travel" ;
fara+verb+strong_IV+verb+2+pl+pret+indic+middle:fóruzk  # "go, travel" ;
fara+verb+strong_IV+verb+3+pl+pret+indic+middle:fórusk  # "go, travel" ;
fara+verb+strong_IV+verb+1+sg+pret+subj+middle:fœrumk  # "go, travel" ;
fara+verb+strong_IV+verb+2+sg+pret+subj+middle:fœrisk  # "go, travel" ;
fara+verb+strong_IV+verb+3+sg+pret+subj+middle:fœrisk  # "go, travel" ;
fara+verb+strong_IV+verb+1+pl+pret+subj+middle:fœrimk  # "go, travel" ;
fara+verb+strong_IV+verb+2+pl+pret+subj+middle:fœrizk  # "go, travel" ;
fara+verb+strong_IV+verb+3+pl+pret+subj+middle:fœrisk  # "go, travel" ;
fara+verb+strong_IV+pp+noun+masc:farinn  # "go, travel" ;
fara+verb+strong_IV+pp+fem:farin  # "go, travel" ;
fara+verb+strong_IV+pp+neut:farit  # "go, travel" ;
fara+verb+strong_IV+pp+neut+middle:farizk  # "go, travel" ;
ala+verb+strong_IV+verb+1+sg+pres+indic:el  # "give birth to" ;
ala+verb+strong_IV+verb+2+sg+pres+indic:ell  # "give birth to" ;
ala+verb+strong_IV+verb+3+sg+pres+indic:ell  # "give birth to" ;
ala+verb+strong_IV+verb+1+pl+pres+indic:ǫlum  # "give birth to" ;
ala+verb+strong_IV+verb+2+pl+pres+indic:alið  # "give birth to" ;
ala+verb+strong_IV+verb+3+pl+pres+indic:ala  # "give birth to" ;
ala+verb+strong_IV+verb+1+sg+pres+subj:ala  # "give birth to" ;
ala+verb+strong_IV+verb+2+sg+pres+subj:alir  # "give birth to" ;
ala+verb+strong_IV+verb+3+sg+pres+subj:ali  # "give birth to" ;
ala+verb+strong_IV+verb+1+pl+pres+subj:alim  # "give birth to" ;
ala+verb+strong_IV+verb+2+pl+pres+subj:alið  # "give birth to" ;
ala+verb+strong_IV+verb+3+pl+pres+subj:ali  # "give birth to" ;
ala+verb+strong_IV+verb+2+sg+imper:al  # "give birth to" ;
ala+verb+strong_IV+verb+1+pl+imper:ǫlum  # "give birth to" ;
ala+verb+strong_IV+verb+1+pl+imper:alið  # "give birth to" ;
ala+verb+strong_IV+verb+1+sg+pres+indic+middle:ǫlumk  # "give birth to" ;
ala+verb+strong_IV+verb+2+sg+pres+indic+middle:elsk  # "give birth to" ;
ala+verb+strong_IV+verb+3+sg+pres+indic+middle:elsk  # "give birth to" ;
ala+verb+strong_IV+verb+1+pl+pres+indic+middle:ǫlumk  # "give birth to" ;
ala+verb+strong_IV+verb+2+pl+pres+indic+middle:alizk  # "give birth to" ;
ala+verb+strong_IV+verb+3+pl+pres+indic+middle:alask  # "give birth to" ;
ala+verb+strong_IV+verb+1+sg+pres+subj+middle:ǫlumk  # "give birth to" ;
ala+verb+strong_IV+verb+2+sg+pres+subj+middle:alisk  # "give birth to" ;
ala+verb+strong_IV+verb+3+sg+pres+subj+middle:alisk  # "give birth to" ;
ala+verb+strong_IV+verb+1+pl+pres+subj+middle:alimk  # "give birth to" ;
ala+verb+strong_IV+verb+2+pl+pres+subj+middle:alizk  # "give birth to" ;
ala+verb+strong_IV+verb+3+pl+pres+subj+middle:alisk  # "give birth to" ;
ala+verb+strong_IV+verb+2+sg+imper+middle:alsk  # "give birth to" ;
ala+verb+strong_IV+verb+1+pl+imper+middle:ǫlumk  # "give birth to" ;
ala+verb+strong_IV+verb+1+pl+imper+middle:alizk  # "give birth to" ;
ala+verb+strong_IV+pres_part+middle:alandisk  # "give birth to" ;
ala+verb+strong_IV+pres_part+nom+sg+masc:alandi  # "give birth to" ;
ala+verb+strong_IV+pres_part+acc+sg+masc:alanda  # "give birth to" ;
ala+verb+strong_IV+pres_part+gen+sg+masc:alanda  # "give birth to" ;
ala+verb+strong_IV+pres_part+dat+sg+masc:alanda  # "give birth to" ;
ala+verb+strong_IV+pres_part+nom+sg+fem:alandi  # "give birth to" ;
ala+verb+strong_IV+pres_part+acc+sg+fem:alandi  # "give birth to" ;
ala+verb+strong_IV+pres_part+gen+sg+fem:alandi  # "give birth to" ;
ala+verb+strong_IV+pres_part+dat+sg+fem:alandi  # "give birth to" ;
ala+verb+strong_IV+pres_part+nom+sg+neut:alanda  # "give birth to" ;
ala+verb+strong_IV+pres_part+acc+sg+neut:alanda  # "give birth to" ;
ala+verb+strong_IV+pres_part+gen+sg+neut:alanda  # "give birth to" ;
ala+verb+strong_IV+pres_part+dat+sg+neut:alanda  # "give birth to" ;
ala+verb+strong_IV+pres_part+nom+pl+masc:alandi  # "give birth to" ;
ala+verb+strong_IV+pres_part+acc+pl+masc:alandi  # "give birth to" ;
ala+verb+strong_IV+pres_part+gen+pl+masc:alandi  # "give birth to" ;
ala+verb+strong_IV+pres_part+dat+pl+masc:ǫlundum  # "give birth to" ;
ala+verb+strong_IV+pres_part+nom+pl+fem:alandi  # "give birth to" ;
ala+verb+strong_IV+pres_part+acc+pl+fem:alandi  # "give birth to" ;
ala+verb+strong_IV+pres_part+gen+pl+fem:alandi  # "give birth to" ;
ala+verb+strong_IV+pres_part+dat+pl+fem:ǫlundum  # "give birth to" ;
ala+verb+strong_IV+pres_part+nom+pl+neut:alandi  # "give birth to" ;
ala+verb+strong_IV+pres_part+acc+pl+neut:alandi  # "give birth to" ;
ala+verb+strong_IV+pres_part+gen+pl+neut:alandi  # "give birth to" ;
ala+verb+strong_IV+pres_part+dat+pl+neut:ǫlundum  # "give birth to" ;
ala+verb+strong_IV+verb+1+sg+pret+indic:ól  # "give birth to" ;
ala+verb+strong_IV+verb+2+sg+pret+indic:ólt  # "give birth to" ;
ala+verb+strong_IV+verb+3+sg+pret+indic:ól  # "give birth to" ;
ala+verb+strong_IV+verb+1+sg+pret+indic+middle:ólumk  # "give birth to" ;
ala+verb+strong_IV+verb+2+sg+pret+indic+middle:ólzk  # "give birth to" ;
ala+verb+strong_IV+verb+3+sg+pret+indic+middle:ólsk  # "give birth to" ;
ala+verb+strong_IV+verb+1+pl+pret+indic:ólum  # "give birth to" ;
ala+verb+strong_IV+verb+2+pl+pret+indic:óluð  # "give birth to" ;
ala+verb+strong_IV+verb+3+pl+pret+indic:ólu  # "give birth to" ;
ala+verb+strong_IV+verb+1+sg+pret+subj:œla  # "give birth to" ;
ala+verb+strong_IV+verb+2+sg+pret+subj:œlir  # "give birth to" ;
ala+verb+strong_IV+verb+3+sg+pret+subj:œli  # "give birth to" ;
ala+verb+strong_IV+verb+1+pl+pret+subj:œlim  # "give birth to" ;
ala+verb+strong_IV+verb+2+pl+pret+subj:œlið  # "give birth to" ;
ala+verb+strong_IV+verb+3+pl+pret+subj:œli  # "give birth to" ;
ala+verb+strong_IV+verb+1+pl+pret+indic+middle:ólumk  # "give birth to" ;
ala+verb+strong_IV+verb+2+pl+pret+indic+middle:óluzk  # "give birth to" ;
ala+verb+strong_IV+verb+3+pl+pret+indic+middle:ólusk  # "give birth to" ;
ala+verb+strong_IV+verb+1+sg+pret+subj+middle:œlumk  # "give birth to" ;
ala+verb+strong_IV+verb+2+sg+pret+subj+middle:œlisk  # "give birth to" ;
ala+verb+strong_IV+verb+3+sg+pret+subj+middle:œlisk  # "give birth to" ;
ala+verb+strong_IV+verb+1+pl+pret+subj+middle:œlimk  # "give birth to" ;
ala+verb+strong_IV+verb+2+pl+pret+subj+middle:œlizk  # "give birth to" ;
ala+verb+strong_IV+verb+3+pl+pret+subj+middle:œlisk  # "give birth to" ;
ala+verb+strong_IV+pp+noun+masc:alinn  # "give birth to" ;
ala+verb+strong_IV+pp+fem:alin  # "give birth to" ;
ala+verb+strong_IV+pp+neut:alit  # "give birth to" ;
ala+verb+strong_IV+pp+neut+middle:alizk  # "give birth to" ;
gala+verb+strong_IV+verb+1+sg+pres+indic:gel  # "chant, cry out" ;
gala+verb+strong_IV+verb+2+sg+pres+indic:gell  # "chant, cry out" ;
gala+verb+strong_IV+verb+3+sg+pres+indic:gell  # "chant, cry out" ;
gala+verb+strong_IV+verb+1+pl+pres+indic:gǫlum  # "chant, cry out" ;
gala+verb+strong_IV+verb+2+pl+pres+indic:galið  # "chant, cry out" ;
gala+verb+strong_IV+verb+3+pl+pres+indic:gala  # "chant, cry out" ;
gala+verb+strong_IV+verb+1+sg+pres+subj:gala  # "chant, cry out" ;
gala+verb+strong_IV+verb+2+sg+pres+subj:galir  # "chant, cry out" ;
gala+verb+strong_IV+verb+3+sg+pres+subj:gali  # "chant, cry out" ;
gala+verb+strong_IV+verb+1+pl+pres+subj:galim  # "chant, cry out" ;
gala+verb+strong_IV+verb+2+pl+pres+subj:galið  # "chant, cry out" ;
gala+verb+strong_IV+verb+3+pl+pres+subj:gali  # "chant, cry out" ;
gala+verb+strong_IV+verb+2+sg+imper:gal  # "chant, cry out" ;
gala+verb+strong_IV+verb+1+pl+imper:gǫlum  # "chant, cry out" ;
gala+verb+strong_IV+verb+1+pl+imper:galið  # "chant, cry out" ;
gala+verb+strong_IV+verb+1+sg+pres+indic+middle:gǫlumk  # "chant, cry out" ;
gala+verb+strong_IV+verb+2+sg+pres+indic+middle:gelsk  # "chant, cry out" ;
gala+verb+strong_IV+verb+3+sg+pres+indic+middle:gelsk  # "chant, cry out" ;
gala+verb+strong_IV+verb+1+pl+pres+indic+middle:gǫlumk  # "chant, cry out" ;
gala+verb+strong_IV+verb+2+pl+pres+indic+middle:galizk  # "chant, cry out" ;
gala+verb+strong_IV+verb+3+pl+pres+indic+middle:galask  # "chant, cry out" ;
gala+verb+strong_IV+verb+1+sg+pres+subj+middle:gǫlumk  # "chant, cry out" ;
gala+verb+strong_IV+verb+2+sg+pres+subj+middle:galisk  # "chant, cry out" ;
gala+verb+strong_IV+verb+3+sg+pres+subj+middle:galisk  # "chant, cry out" ;
gala+verb+strong_IV+verb+1+pl+pres+subj+middle:galimk  # "chant, cry out" ;
gala+verb+strong_IV+verb+2+pl+pres+subj+middle:galizk  # "chant, cry out" ;
gala+verb+strong_IV+verb+3+pl+pres+subj+middle:galisk  # "chant, cry out" ;
gala+verb+strong_IV+verb+2+sg+imper+middle:galsk  # "chant, cry out" ;
gala+verb+strong_IV+verb+1+pl+imper+middle:gǫlumk  # "chant, cry out" ;
gala+verb+strong_IV+verb+1+pl+imper+middle:galizk  # "chant, cry out" ;
gala+verb+strong_IV+pres_part+middle:galandisk  # "chant, cry out" ;
gala+verb+strong_IV+pres_part+nom+sg+masc:galandi  # "chant, cry out" ;
gala+verb+strong_IV+pres_part+acc+sg+masc:galanda  # "chant, cry out" ;
gala+verb+strong_IV+pres_part+gen+sg+masc:galanda  # "chant, cry out" ;
gala+verb+strong_IV+pres_part+dat+sg+masc:galanda  # "chant, cry out" ;
gala+verb+strong_IV+pres_part+nom+sg+fem:galandi  # "chant, cry out" ;
gala+verb+strong_IV+pres_part+acc+sg+fem:galandi  # "chant, cry out" ;
gala+verb+strong_IV+pres_part+gen+sg+fem:galandi  # "chant, cry out" ;
gala+verb+strong_IV+pres_part+dat+sg+fem:galandi  # "chant, cry out" ;
gala+verb+strong_IV+pres_part+nom+sg+neut:galanda  # "chant, cry out" ;
gala+verb+strong_IV+pres_part+acc+sg+neut:galanda  # "chant, cry out" ;
gala+verb+strong_IV+pres_part+gen+sg+neut:galanda  # "chant, cry out" ;
gala+verb+strong_IV+pres_part+dat+sg+neut:galanda  # "chant, cry out" ;
gala+verb+strong_IV+pres_part+nom+pl+masc:galandi  # "chant, cry out" ;
gala+verb+strong_IV+pres_part+acc+pl+masc:galandi  # "chant, cry out" ;
gala+verb+strong_IV+pres_part+gen+pl+masc:galandi  # "chant, cry out" ;
gala+verb+strong_IV+pres_part+dat+pl+masc:gǫlundum  # "chant, cry out" ;
gala+verb+strong_IV+pres_part+nom+pl+fem:galandi  # "chant, cry out" ;
gala+verb+strong_IV+pres_part+acc+pl+fem:galandi  # "chant, cry out" ;
gala+verb+strong_IV+pres_part+gen+pl+fem:galandi  # "chant, cry out" ;
gala+verb+strong_IV+pres_part+dat+pl+fem:gǫlundum  # "chant, cry out" ;
gala+verb+strong_IV+pres_part+nom+pl+neut:galandi  # "chant, cry out" ;
gala+verb+strong_IV+pres_part+acc+pl+neut:galandi  # "chant, cry out" ;
gala+verb+strong_IV+pres_part+gen+pl+neut:galandi  # "chant, cry out" ;
gala+verb+strong_IV+pres_part+dat+pl+neut:gǫlundum  # "chant, cry out" ;
gala+verb+strong_IV+verb+1+sg+pret+indic:gól  # "chant, cry out" ;
gala+verb+strong_IV+verb+2+sg+pret+indic:gólt  # "chant, cry out" ;
gala+verb+strong_IV+verb+3+sg+pret+indic:gól  # "chant, cry out" ;
gala+verb+strong_IV+verb+1+sg+pret+indic+middle:gólumk  # "chant, cry out" ;
gala+verb+strong_IV+verb+2+sg+pret+indic+middle:gólzk  # "chant, cry out" ;
gala+verb+strong_IV+verb+3+sg+pret+indic+middle:gólsk  # "chant, cry out" ;
gala+verb+strong_IV+verb+1+pl+pret+indic:gólum  # "chant, cry out" ;
gala+verb+strong_IV+verb+2+pl+pret+indic:góluð  # "chant, cry out" ;
gala+verb+strong_IV+verb+3+pl+pret+indic:gólu  # "chant, cry out" ;
gala+verb+strong_IV+verb+1+sg+pret+subj:gœla  # "chant, cry out" ;
gala+verb+strong_IV+verb+2+sg+pret+subj:gœlir  # "chant, cry out" ;
gala+verb+strong_IV+verb+3+sg+pret+subj:gœli  # "chant, cry out" ;
gala+verb+strong_IV+verb+1+pl+pret+subj:gœlim  # "chant, cry out" ;
gala+verb+strong_IV+verb+2+pl+pret+subj:gœlið  # "chant, cry out" ;
gala+verb+strong_IV+verb+3+pl+pret+subj:gœli  # "chant, cry out" ;
gala+verb+strong_IV+verb+1+pl+pret+indic+middle:gólumk  # "chant, cry out" ;
gala+verb+strong_IV+verb+2+pl+pret+indic+middle:góluzk  # "chant, cry out" ;
gala+verb+strong_IV+verb+3+pl+pret+indic+middle:gólusk  # "chant, cry out" ;
gala+verb+strong_IV+verb+1+sg+pret+subj+middle:gœlumk  # "chant, cry out" ;
gala+verb+strong_IV+verb+2+sg+pret+subj+middle:gœlisk  # "chant, cry out" ;
gala+verb+strong_IV+verb+3+sg+pret+subj+middle:gœlisk  # "chant, cry out" ;
gala+verb+strong_IV+verb+1+pl+pret+subj+middle:gœlimk  # "chant, cry out" ;
gala+verb+strong_IV+verb+2+pl+pret+subj+middle:gœlizk  # "chant, cry out" ;
gala+verb+strong_IV+verb+3+pl+pret+subj+middle:gœlisk  # "chant, cry out" ;
gala+verb+strong_IV+pp+noun+masc:galinn  # "chant, cry out" ;
gala+verb+strong_IV+pp+fem:galin  # "chant, cry out" ;
gala+verb+strong_IV+pp+neut:galit  # "chant, cry out" ;
gala+verb+strong_IV+pp+neut+middle:galizk  # "chant, cry out" ;
grafa+verb+strong_IV+verb+1+sg+pres+indic:gref  # "dig, engrave" ;
grafa+verb+strong_IV+verb+2+sg+pres+indic:grefr  # "dig, engrave" ;
grafa+verb+strong_IV+verb+3+sg+pres+indic:grefr  # "dig, engrave" ;
grafa+verb+strong_IV+verb+1+pl+pres+indic:grǫfum  # "dig, engrave" ;
grafa+verb+strong_IV+verb+2+pl+pres+indic:grafið  # "dig, engrave" ;
grafa+verb+strong_IV+verb+3+pl+pres+indic:grafa  # "dig, engrave" ;
grafa+verb+strong_IV+verb+1+sg+pres+subj:grafa  # "dig, engrave" ;
grafa+verb+strong_IV+verb+2+sg+pres+subj:grafir  # "dig, engrave" ;
grafa+verb+strong_IV+verb+3+sg+pres+subj:grafi  # "dig, engrave" ;
grafa+verb+strong_IV+verb+1+pl+pres+subj:grafim  # "dig, engrave" ;
grafa+verb+strong_IV+verb+2+pl+pres+subj:grafið  # "dig, engrave" ;
grafa+verb+strong_IV+verb+3+pl+pres+subj:grafi  # "dig, engrave" ;
grafa+verb+strong_IV+verb+2+sg+imper:graf  # "dig, engrave" ;
grafa+verb+strong_IV+verb+1+pl+imper:grǫfum  # "dig, engrave" ;
grafa+verb+strong_IV+verb+1+pl+imper:grafið  # "dig, engrave" ;
grafa+verb+strong_IV+verb+1+sg+pres+indic+middle:grǫfumk  # "dig, engrave" ;
grafa+verb+strong_IV+verb+2+sg+pres+indic+middle:grefsk  # "dig, engrave" ;
grafa+verb+strong_IV+verb+3+sg+pres+indic+middle:grefsk  # "dig, engrave" ;
grafa+verb+strong_IV+verb+1+pl+pres+indic+middle:grǫfumk  # "dig, engrave" ;
grafa+verb+strong_IV+verb+2+pl+pres+indic+middle:grafizk  # "dig, engrave" ;
grafa+verb+strong_IV+verb+3+pl+pres+indic+middle:grafask  # "dig, engrave" ;
grafa+verb+strong_IV+verb+1+sg+pres+subj+middle:grǫfumk  # "dig, engrave" ;
grafa+verb+strong_IV+verb+2+sg+pres+subj+middle:grafisk  # "dig, engrave" ;
grafa+verb+strong_IV+verb+3+sg+pres+subj+middle:grafisk  # "dig, engrave" ;
grafa+verb+strong_IV+verb+1+pl+pres+subj+middle:grafimk  # "dig, engrave" ;
grafa+verb+strong_IV+verb+2+pl+pres+subj+middle:grafizk  # "dig, engrave" ;
grafa+verb+strong_IV+verb+3+pl+pres+subj+middle:grafisk  # "dig, engrave" ;
grafa+verb+strong_IV+verb+2+sg+imper+middle:grafsk  # "dig, engrave" ;
grafa+verb+strong_IV+verb+1+pl+imper+middle:grǫfumk  # "dig, engrave" ;
grafa+verb+strong_IV+verb+1+pl+imper+middle:grafizk  # "dig, engrave" ;
grafa+verb+strong_IV+pres_part+middle:grafandisk  # "dig, engrave" ;
grafa+verb+strong_IV+pres_part+nom+sg+masc:grafandi  # "dig, engrave" ;
grafa+verb+strong_IV+pres_part+acc+sg+masc:grafanda  # "dig, engrave" ;
grafa+verb+strong_IV+pres_part+gen+sg+masc:grafanda  # "dig, engrave" ;
grafa+verb+strong_IV+pres_part+dat+sg+masc:grafanda  # "dig, engrave" ;
grafa+verb+strong_IV+pres_part+nom+sg+fem:grafandi  # "dig, engrave" ;
grafa+verb+strong_IV+pres_part+acc+sg+fem:grafandi  # "dig, engrave" ;
grafa+verb+strong_IV+pres_part+gen+sg+fem:grafandi  # "dig, engrave" ;
grafa+verb+strong_IV+pres_part+dat+sg+fem:grafandi  # "dig, engrave" ;
grafa+verb+strong_IV+pres_part+nom+sg+neut:grafanda  # "dig, engrave" ;
grafa+verb+strong_IV+pres_part+acc+sg+neut:grafanda  # "dig, engrave" ;
grafa+verb+strong_IV+pres_part+gen+sg+neut:grafanda  # "dig, engrave" ;
grafa+verb+strong_IV+pres_part+dat+sg+neut:grafanda  # "dig, engrave" ;
grafa+verb+strong_IV+pres_part+nom+pl+masc:grafandi  # "dig, engrave" ;
grafa+verb+strong_IV+pres_part+acc+pl+masc:grafandi  # "dig, engrave" ;
grafa+verb+strong_IV+pres_part+gen+pl+masc:grafandi  # "dig, engrave" ;
grafa+verb+strong_IV+pres_part+dat+pl+masc:grǫfundum  # "dig, engrave" ;
grafa+verb+strong_IV+pres_part+nom+pl+fem:grafandi  # "dig, engrave" ;
grafa+verb+strong_IV+pres_part+acc+pl+fem:grafandi  # "dig, engrave" ;
grafa+verb+strong_IV+pres_part+gen+pl+fem:grafandi  # "dig, engrave" ;
grafa+verb+strong_IV+pres_part+dat+pl+fem:grǫfundum  # "dig, engrave" ;
grafa+verb+strong_IV+pres_part+nom+pl+neut:grafandi  # "dig, engrave" ;
grafa+verb+strong_IV+pres_part+acc+pl+neut:grafandi  # "dig, engrave" ;
grafa+verb+strong_IV+pres_part+gen+pl+neut:grafandi  # "dig, engrave" ;
grafa+verb+strong_IV+pres_part+dat+pl+neut:grǫfundum  # "dig, engrave" ;
grafa+verb+strong_IV+verb+1+sg+pret+indic:gróf  # "dig, engrave" ;
grafa+verb+strong_IV+verb+2+sg+pret+indic:gróft  # "dig, engrave" ;
grafa+verb+strong_IV+verb+3+sg+pret+indic:gróf  # "dig, engrave" ;
grafa+verb+strong_IV+verb+1+sg+pret+indic+middle:grófumk  # "dig, engrave" ;
grafa+verb+strong_IV+verb+2+sg+pret+indic+middle:grófzk  # "dig, engrave" ;
grafa+verb+strong_IV+verb+3+sg+pret+indic+middle:grófsk  # "dig, engrave" ;
grafa+verb+strong_IV+verb+1+pl+pret+indic:grófum  # "dig, engrave" ;
grafa+verb+strong_IV+verb+2+pl+pret+indic:grófuð  # "dig, engrave" ;
grafa+verb+strong_IV+verb+3+pl+pret+indic:grófu  # "dig, engrave" ;
grafa+verb+strong_IV+verb+1+sg+pret+subj:grœfa  # "dig, engrave" ;
grafa+verb+strong_IV+verb+2+sg+pret+subj:grœfir  # "dig, engrave" ;
grafa+verb+strong_IV+verb+3+sg+pret+subj:grœfi  # "dig, engrave" ;
grafa+verb+strong_IV+verb+1+pl+pret+subj:grœfim  # "dig, engrave" ;
grafa+verb+strong_IV+verb+2+pl+pret+subj:grœfið  # "dig, engrave" ;
grafa+verb+strong_IV+verb+3+pl+pret+subj:grœfi  # "dig, engrave" ;
grafa+verb+strong_IV+verb+1+pl+pret+indic+middle:grófumk  # "dig, engrave" ;
grafa+verb+strong_IV+verb+2+pl+pret+indic+middle:grófuzk  # "dig, engrave" ;
grafa+verb+strong_IV+verb+3+pl+pret+indic+middle:grófusk  # "dig, engrave" ;
grafa+verb+strong_IV+verb+1+sg+pret+subj+middle:grœfumk  # "dig, engrave" ;
grafa+verb+strong_IV+verb+2+sg+pret+subj+middle:grœfisk  # "dig, engrave" ;
grafa+verb+strong_IV+verb+3+sg+pret+subj+middle:grœfisk  # "dig, engrave" ;
grafa+verb+strong_IV+verb+1+pl+pret+subj+middle:grœfimk  # "dig, engrave" ;
grafa+verb+strong_IV+verb+2+pl+pret+subj+middle:grœfizk  # "dig, engrave" ;
grafa+verb+strong_IV+verb+3+pl+pret+subj+middle:grœfisk  # "dig, engrave" ;
grafa+verb+strong_IV+pp+noun+masc:grafinn  # "dig, engrave" ;
grafa+verb+strong_IV+pp+fem:grafin  # "dig, engrave" ;
grafa+verb+strong_IV+pp+neut:grafit  # "dig, engrave" ;
grafa+verb+strong_IV+pp+neut+middle:grafizk  # "dig, engrave" ;
kala+verb+strong_IV+verb+1+sg+pres+indic:kel  # "freeze" ;
kala+verb+strong_IV+verb+2+sg+pres+indic:kell  # "freeze" ;
kala+verb+strong_IV+verb+3+sg+pres+indic:kell  # "freeze" ;
kala+verb+strong_IV+verb+1+pl+pres+indic:kǫlum  # "freeze" ;
kala+verb+strong_IV+verb+2+pl+pres+indic:kalið  # "freeze" ;
kala+verb+strong_IV+verb+3+pl+pres+indic:kala  # "freeze" ;
kala+verb+strong_IV+verb+1+sg+pres+subj:kala  # "freeze" ;
kala+verb+strong_IV+verb+2+sg+pres+subj:kalir  # "freeze" ;
kala+verb+strong_IV+verb+3+sg+pres+subj:kali  # "freeze" ;
kala+verb+strong_IV+verb+1+pl+pres+subj:kalim  # "freeze" ;
kala+verb+strong_IV+verb+2+pl+pres+subj:kalið  # "freeze" ;
kala+verb+strong_IV+verb+3+pl+pres+subj:kali  # "freeze" ;
kala+verb+strong_IV+verb+2+sg+imper:kal  # "freeze" ;
kala+verb+strong_IV+verb+1+pl+imper:kǫlum  # "freeze" ;
kala+verb+strong_IV+verb+1+pl+imper:kalið  # "freeze" ;
kala+verb+strong_IV+verb+1+sg+pres+indic+middle:kǫlumk  # "freeze" ;
kala+verb+strong_IV+verb+2+sg+pres+indic+middle:kelsk  # "freeze" ;
kala+verb+strong_IV+verb+3+sg+pres+indic+middle:kelsk  # "freeze" ;
kala+verb+strong_IV+verb+1+pl+pres+indic+middle:kǫlumk  # "freeze" ;
kala+verb+strong_IV+verb+2+pl+pres+indic+middle:kalizk  # "freeze" ;
kala+verb+strong_IV+verb+3+pl+pres+indic+middle:kalask  # "freeze" ;
kala+verb+strong_IV+verb+1+sg+pres+subj+middle:kǫlumk  # "freeze" ;
kala+verb+strong_IV+verb+2+sg+pres+subj+middle:kalisk  # "freeze" ;
kala+verb+strong_IV+verb+3+sg+pres+subj+middle:kalisk  # "freeze" ;
kala+verb+strong_IV+verb+1+pl+pres+subj+middle:kalimk  # "freeze" ;
kala+verb+strong_IV+verb+2+pl+pres+subj+middle:kalizk  # "freeze" ;
kala+verb+strong_IV+verb+3+pl+pres+subj+middle:kalisk  # "freeze" ;
kala+verb+strong_IV+verb+2+sg+imper+middle:kalsk  # "freeze" ;
kala+verb+strong_IV+verb+1+pl+imper+middle:kǫlumk  # "freeze" ;
kala+verb+strong_IV+verb+1+pl+imper+middle:kalizk  # "freeze" ;
kala+verb+strong_IV+pres_part+middle:kalandisk  # "freeze" ;
kala+verb+strong_IV+pres_part+nom+sg+masc:kalandi  # "freeze" ;
kala+verb+strong_IV+pres_part+acc+sg+masc:kalanda  # "freeze" ;
kala+verb+strong_IV+pres_part+gen+sg+masc:kalanda  # "freeze" ;
kala+verb+strong_IV+pres_part+dat+sg+masc:kalanda  # "freeze" ;
kala+verb+strong_IV+pres_part+nom+sg+fem:kalandi  # "freeze" ;
kala+verb+strong_IV+pres_part+acc+sg+fem:kalandi  # "freeze" ;
kala+verb+strong_IV+pres_part+gen+sg+fem:kalandi  # "freeze" ;
kala+verb+strong_IV+pres_part+dat+sg+fem:kalandi  # "freeze" ;
kala+verb+strong_IV+pres_part+nom+sg+neut:kalanda  # "freeze" ;
kala+verb+strong_IV+pres_part+acc+sg+neut:kalanda  # "freeze" ;
kala+verb+strong_IV+pres_part+gen+sg+neut:kalanda  # "freeze" ;
kala+verb+strong_IV+pres_part+dat+sg+neut:kalanda  # "freeze" ;
kala+verb+strong_IV+pres_part+nom+pl+masc:kalandi  # "freeze" ;
kala+verb+strong_IV+pres_part+acc+pl+masc:kalandi  # "freeze" ;
kala+verb+strong_IV+pres_part+gen+pl+masc:kalandi  # "freeze" ;
kala+verb+strong_IV+pres_part+dat+pl+masc:kǫlundum  # "freeze" ;
kala+verb+strong_IV+pres_part+nom+pl+fem:kalandi  # "freeze" ;
kala+verb+strong_IV+pres_part+acc+pl+fem:kalandi  # "freeze" ;
kala+verb+strong_IV+pres_part+gen+pl+fem:kalandi  # "freeze" ;
kala+verb+strong_IV+pres_part+dat+pl+fem:kǫlundum  # "freeze" ;
kala+verb+strong_IV+pres_part+nom+pl+neut:kalandi  # "freeze" ;
kala+verb+strong_IV+pres_part+acc+pl+neut:kalandi  # "freeze" ;
kala+verb+strong_IV+pres_part+gen+pl+neut:kalandi  # "freeze" ;
kala+verb+strong_IV+pres_part+dat+pl+neut:kǫlundum  # "freeze" ;
kala+verb+strong_IV+verb+1+sg+pret+indic:kól  # "freeze" ;
kala+verb+strong_IV+verb+2+sg+pret+indic:kólt  # "freeze" ;
kala+verb+strong_IV+verb+3+sg+pret+indic:kól  # "freeze" ;
kala+verb+strong_IV+verb+1+sg+pret+indic+middle:kólumk  # "freeze" ;
kala+verb+strong_IV+verb+2+sg+pret+indic+middle:kólzk  # "freeze" ;
kala+verb+strong_IV+verb+3+sg+pret+indic+middle:kólsk  # "freeze" ;
kala+verb+strong_IV+verb+1+pl+pret+indic:kólum  # "freeze" ;
kala+verb+strong_IV+verb+2+pl+pret+indic:kóluð  # "freeze" ;
kala+verb+strong_IV+verb+3+pl+pret+indic:kólu  # "freeze" ;
kala+verb+strong_IV+verb+1+sg+pret+subj:kœla  # "freeze" ;
kala+verb+strong_IV+verb+2+sg+pret+subj:kœlir  # "freeze" ;
kala+verb+strong_IV+verb+3+sg+pret+subj:kœli  # "freeze" ;
kala+verb+strong_IV+verb+1+pl+pret+subj:kœlim  # "freeze" ;
kala+verb+strong_IV+verb+2+pl+pret+subj:kœlið  # "freeze" ;
kala+verb+strong_IV+verb+3+pl+pret+subj:kœli  # "freeze" ;
kala+verb+strong_IV+verb+1+pl+pret+indic+middle:kólumk  # "freeze" ;
kala+verb+strong_IV+verb+2+pl+pret+indic+middle:kóluzk  # "freeze" ;
kala+verb+strong_IV+verb+3+pl+pret+indic+middle:kólusk  # "freeze" ;
kala+verb+strong_IV+verb+1+sg+pret+subj+middle:kœlumk  # "freeze" ;
kala+verb+strong_IV+verb+2+sg+pret+subj+middle:kœlisk  # "freeze" ;
kala+verb+strong_IV+verb+3+sg+pret+subj+middle:kœlisk  # "freeze" ;
kala+verb+strong_IV+verb+1+pl+pret+subj+middle:kœlimk  # "freeze" ;
kala+verb+strong_IV+verb+2+pl+pret+subj+middle:kœlizk  # "freeze" ;
kala+verb+strong_IV+verb+3+pl+pret+subj+middle:kœlisk  # "freeze" ;
kala+verb+strong_IV+pp+noun+masc:kalinn  # "freeze" ;
kala+verb+strong_IV+pp+fem:kalin  # "freeze" ;
kala+verb+strong_IV+pp+neut:kalit  # "freeze" ;
kala+verb+strong_IV+pp+neut+middle:kalizk  # "freeze" ;
mala+verb+strong_IV+verb+1+sg+pres+indic:mel  # "grind" ;
mala+verb+strong_IV+verb+2+sg+pres+indic:mell  # "grind" ;
mala+verb+strong_IV+verb+3+sg+pres+indic:mell  # "grind" ;
mala+verb+strong_IV+verb+1+pl+pres+indic:mǫlum  # "grind" ;
mala+verb+strong_IV+verb+2+pl+pres+indic:malið  # "grind" ;
mala+verb+strong_IV+verb+3+pl+pres+indic:mala  # "grind" ;
mala+verb+strong_IV+verb+1+sg+pres+subj:mala  # "grind" ;
mala+verb+strong_IV+verb+2+sg+pres+subj:malir  # "grind" ;
mala+verb+strong_IV+verb+3+sg+pres+subj:mali  # "grind" ;
mala+verb+strong_IV+verb+1+pl+pres+subj:malim  # "grind" ;
mala+verb+strong_IV+verb+2+pl+pres+subj:malið  # "grind" ;
mala+verb+strong_IV+verb+3+pl+pres+subj:mali  # "grind" ;
mala+verb+strong_IV+verb+2+sg+imper:mal  # "grind" ;
mala+verb+strong_IV+verb+1+pl+imper:mǫlum  # "grind" ;
mala+verb+strong_IV+verb+1+pl+imper:malið  # "grind" ;
mala+verb+strong_IV+verb+1+sg+pres+indic+middle:mǫlumk  # "grind" ;
mala+verb+strong_IV+verb+2+sg+pres+indic+middle:melsk  # "grind" ;
mala+verb+strong_IV+verb+3+sg+pres+indic+middle:melsk  # "grind" ;
mala+verb+strong_IV+verb+1+pl+pres+indic+middle:mǫlumk  # "grind" ;
mala+verb+strong_IV+verb+2+pl+pres+indic+middle:malizk  # "grind" ;
mala+verb+strong_IV+verb+3+pl+pres+indic+middle:malask  # "grind" ;
mala+verb+strong_IV+verb+1+sg+pres+subj+middle:mǫlumk  # "grind" ;
mala+verb+strong_IV+verb+2+sg+pres+subj+middle:malisk  # "grind" ;
mala+verb+strong_IV+verb+3+sg+pres+subj+middle:malisk  # "grind" ;
mala+verb+strong_IV+verb+1+pl+pres+subj+middle:malimk  # "grind" ;
mala+verb+strong_IV+verb+2+pl+pres+subj+middle:malizk  # "grind" ;
mala+verb+strong_IV+verb+3+pl+pres+subj+middle:malisk  # "grind" ;
mala+verb+strong_IV+verb+2+sg+imper+middle:malsk  # "grind" ;
mala+verb+strong_IV+verb+1+pl+imper+middle:mǫlumk  # "grind" ;
mala+verb+strong_IV+verb+1+pl+imper+middle:malizk  # "grind" ;
mala+verb+strong_IV+pres_part+middle:malandisk  # "grind" ;
mala+verb+strong_IV+pres_part+nom+sg+masc:malandi  # "grind" ;
mala+verb+strong_IV+pres_part+acc+sg+masc:malanda  # "grind" ;
mala+verb+strong_IV+pres_part+gen+sg+masc:malanda  # "grind" ;
mala+verb+strong_IV+pres_part+dat+sg+masc:malanda  # "grind" ;
mala+verb+strong_IV+pres_part+nom+sg+fem:malandi  # "grind" ;
mala+verb+strong_IV+pres_part+acc+sg+fem:malandi  # "grind" ;
mala+verb+strong_IV+pres_part+gen+sg+fem:malandi  # "grind" ;
mala+verb+strong_IV+pres_part+dat+sg+fem:malandi  # "grind" ;
mala+verb+strong_IV+pres_part+nom+sg+neut:malanda  # "grind" ;
mala+verb+strong_IV+pres_part+acc+sg+neut:malanda  # "grind" ;
mala+verb+strong_IV+pres_part+gen+sg+neut:malanda  # "grind" ;
mala+verb+strong_IV+pres_part+dat+sg+neut:malanda  # "grind" ;
mala+verb+strong_IV+pres_part+nom+pl+masc:malandi  # "grind" ;
mala+verb+strong_IV+pres_part+acc+pl+masc:malandi  # "grind" ;
mala+verb+strong_IV+pres_part+gen+pl+masc:malandi  # "grind" ;
mala+verb+strong_IV+pres_part+dat+pl+masc:mǫlundum  # "grind" ;
mala+verb+strong_IV+pres_part+nom+pl+fem:malandi  # "grind" ;
mala+verb+strong_IV+pres_part+acc+pl+fem:malandi  # "grind" ;
mala+verb+strong_IV+pres_part+gen+pl+fem:malandi  # "grind" ;
mala+verb+strong_IV+pres_part+dat+pl+fem:mǫlundum  # "grind" ;
mala+verb+strong_IV+pres_part+nom+pl+neut:malandi  # "grind" ;
mala+verb+strong_IV+pres_part+acc+pl+neut:malandi  # "grind" ;
mala+verb+strong_IV+pres_part+gen+pl+neut:malandi  # "grind" ;
mala+verb+strong_IV+pres_part+dat+pl+neut:mǫlundum  # "grind" ;
mala+verb+strong_IV+verb+1+sg+pret+indic:mól  # "grind" ;
mala+verb+strong_IV+verb+2+sg+pret+indic:mólt  # "grind" ;
mala+verb+strong_IV+verb+3+sg+pret+indic:mól  # "grind" ;
mala+verb+strong_IV+verb+1+sg+pret+indic+middle:mólumk  # "grind" ;
mala+verb+strong_IV+verb+2+sg+pret+indic+middle:mólzk  # "grind" ;
mala+verb+strong_IV+verb+3+sg+pret+indic+middle:mólsk  # "grind" ;
mala+verb+strong_IV+verb+1+pl+pret+indic:mólum  # "grind" ;
mala+verb+strong_IV+verb+2+pl+pret+indic:móluð  # "grind" ;
mala+verb+strong_IV+verb+3+pl+pret+indic:mólu  # "grind" ;
mala+verb+strong_IV+verb+1+sg+pret+subj:mœla  # "grind" ;
mala+verb+strong_IV+verb+2+sg+pret+subj:mœlir  # "grind" ;
mala+verb+strong_IV+verb+3+sg+pret+subj:mœli  # "grind" ;
mala+verb+strong_IV+verb+1+pl+pret+subj:mœlim  # "grind" ;
mala+verb+strong_IV+verb+2+pl+pret+subj:mœlið  # "grind" ;
mala+verb+strong_IV+verb+3+pl+pret+subj:mœli  # "grind" ;
mala+verb+strong_IV+verb+1+pl+pret+indic+middle:mólumk  # "grind" ;
mala+verb+strong_IV+verb+2+pl+pret+indic+middle:móluzk  # "grind" ;
mala+verb+strong_IV+verb+3+pl+pret+indic+middle:mólusk  # "grind" ;
mala+verb+strong_IV+verb+1+sg+pret+subj+middle:mœlumk  # "grind" ;
mala+verb+strong_IV+verb+2+sg+pret+subj+middle:mœlisk  # "grind" ;
mala+verb+strong_IV+verb+3+sg+pret+subj+middle:mœlisk  # "grind" ;
mala+verb+strong_IV+verb+1+pl+pret+subj+middle:mœlimk  # "grind" ;
mala+verb+strong_IV+verb+2+pl+pret+subj+middle:mœlizk  # "grind" ;
mala+verb+strong_IV+verb+3+pl+pret+subj+middle:mœlisk  # "grind" ;
mala+verb+strong_IV+pp+noun+masc:malinn  # "grind" ;
mala+verb+strong_IV+pp+fem:malin  # "grind" ;
mala+verb+strong_IV+pp+neut:malit  # "grind" ;
mala+verb+strong_IV+pp+neut+middle:malizk  # "grind" ;
skafa+verb+strong_IV+verb+1+sg+pres+indic:skef  # "scrape" ;
skafa+verb+strong_IV+verb+2+sg+pres+indic:skefr  # "scrape" ;
skafa+verb+strong_IV+verb+3+sg+pres+indic:skefr  # "scrape" ;
skafa+verb+strong_IV+verb+1+pl+pres+indic:skǫfum  # "scrape" ;
skafa+verb+strong_IV+verb+2+pl+pres+indic:skafið  # "scrape" ;
skafa+verb+strong_IV+verb+3+pl+pres+indic:skafa  # "scrape" ;
skafa+verb+strong_IV+verb+1+sg+pres+subj:skafa  # "scrape" ;
skafa+verb+strong_IV+verb+2+sg+pres+subj:skafir  # "scrape" ;
skafa+verb+strong_IV+verb+3+sg+pres+subj:skafi  # "scrape" ;
skafa+verb+strong_IV+verb+1+pl+pres+subj:skafim  # "scrape" ;
skafa+verb+strong_IV+verb+2+pl+pres+subj:skafið  # "scrape" ;
skafa+verb+strong_IV+verb+3+pl+pres+subj:skafi  # "scrape" ;
skafa+verb+strong_IV+verb+2+sg+imper:skaf  # "scrape" ;
skafa+verb+strong_IV+verb+1+pl+imper:skǫfum  # "scrape" ;
skafa+verb+strong_IV+verb+1+pl+imper:skafið  # "scrape" ;
skafa+verb+strong_IV+verb+1+sg+pres+indic+middle:skǫfumk  # "scrape" ;
skafa+verb+strong_IV+verb+2+sg+pres+indic+middle:skefsk  # "scrape" ;
skafa+verb+strong_IV+verb+3+sg+pres+indic+middle:skefsk  # "scrape" ;
skafa+verb+strong_IV+verb+1+pl+pres+indic+middle:skǫfumk  # "scrape" ;
skafa+verb+strong_IV+verb+2+pl+pres+indic+middle:skafizk  # "scrape" ;
skafa+verb+strong_IV+verb+3+pl+pres+indic+middle:skafask  # "scrape" ;
skafa+verb+strong_IV+verb+1+sg+pres+subj+middle:skǫfumk  # "scrape" ;
skafa+verb+strong_IV+verb+2+sg+pres+subj+middle:skafisk  # "scrape" ;
skafa+verb+strong_IV+verb+3+sg+pres+subj+middle:skafisk  # "scrape" ;
skafa+verb+strong_IV+verb+1+pl+pres+subj+middle:skafimk  # "scrape" ;
skafa+verb+strong_IV+verb+2+pl+pres+subj+middle:skafizk  # "scrape" ;
skafa+verb+strong_IV+verb+3+pl+pres+subj+middle:skafisk  # "scrape" ;
skafa+verb+strong_IV+verb+2+sg+imper+middle:skafsk  # "scrape" ;
skafa+verb+strong_IV+verb+1+pl+imper+middle:skǫfumk  # "scrape" ;
skafa+verb+strong_IV+verb+1+pl+imper+middle:skafizk  # "scrape" ;
skafa+verb+strong_IV+pres_part+middle:skafandisk  # "scrape" ;
skafa+verb+strong_IV+pres_part+nom+sg+masc:skafandi  # "scrape" ;
skafa+verb+strong_IV+pres_part+acc+sg+masc:skafanda  # "scrape" ;
skafa+verb+strong_IV+pres_part+gen+sg+masc:skafanda  # "scrape" ;
skafa+verb+strong_IV+pres_part+dat+sg+masc:skafanda  # "scrape" ;
skafa+verb+strong_IV+pres_part+nom+sg+fem:skafandi  # "scrape" ;
skafa+verb+strong_IV+pres_part+acc+sg+fem:skafandi  # "scrape" ;
skafa+verb+strong_IV+pres_part+gen+sg+fem:skafandi  # "scrape" ;
skafa+verb+strong_IV+pres_part+dat+sg+fem:skafandi  # "scrape" ;
skafa+verb+strong_IV+pres_part+nom+sg+neut:skafanda  # "scrape" ;
skafa+verb+strong_IV+pres_part+acc+sg+neut:skafanda  # "scrape" ;
skafa+verb+strong_IV+pres_part+gen+sg+neut:skafanda  # "scrape" ;
skafa+verb+strong_IV+pres_part+dat+sg+neut:skafanda  # "scrape" ;
skafa+verb+strong_IV+pres_part+nom+pl+masc:skafandi  # "scrape" ;
skafa+verb+strong_IV+pres_part+acc+pl+masc:skafandi  # "scrape" ;
skafa+verb+strong_IV+pres_part+gen+pl+masc:skafandi  # "scrape" ;
skafa+verb+strong_IV+pres_part+dat+pl+masc:skǫfundum  # "scrape" ;
skafa+verb+strong_IV+pres_part+nom+pl+fem:skafandi  # "scrape" ;
skafa+verb+strong_IV+pres_part+acc+pl+fem:skafandi  # "scrape" ;
skafa+verb+strong_IV+pres_part+gen+pl+fem:skafandi  # "scrape" ;
skafa+verb+strong_IV+pres_part+dat+pl+fem:skǫfundum  # "scrape" ;
skafa+verb+strong_IV+pres_part+nom+pl+neut:skafandi  # "scrape" ;
skafa+verb+strong_IV+pres_part+acc+pl+neut:skafandi  # "scrape" ;
skafa+verb+strong_IV+pres_part+gen+pl+neut:skafandi  # "scrape" ;
skafa+verb+strong_IV+pres_part+dat+pl+neut:skǫfundum  # "scrape" ;
skafa+verb+strong_IV+verb+1+sg+pret+indic:skóf  # "scrape" ;
skafa+verb+strong_IV+verb+2+sg+pret+indic:skóft  # "scrape" ;
skafa+verb+strong_IV+verb+3+sg+pret+indic:skóf  # "scrape" ;
skafa+verb+strong_IV+verb+1+sg+pret+indic+middle:skófumk  # "scrape" ;
skafa+verb+strong_IV+verb+2+sg+pret+indic+middle:skófzk  # "scrape" ;
skafa+verb+strong_IV+verb+3+sg+pret+indic+middle:skófsk  # "scrape" ;
skafa+verb+strong_IV+verb+1+pl+pret+indic:skófum  # "scrape" ;
skafa+verb+strong_IV+verb+2+pl+pret+indic:skófuð  # "scrape" ;
skafa+verb+strong_IV+verb+3+pl+pret+indic:skófu  # "scrape" ;
skafa+verb+strong_IV+verb+1+sg+pret+subj:skœfa  # "scrape" ;
skafa+verb+strong_IV+verb+2+sg+pret+subj:skœfir  # "scrape" ;
skafa+verb+strong_IV+verb+3+sg+pret+subj:skœfi  # "scrape" ;
skafa+verb+strong_IV+verb+1+pl+pret+subj:skœfim  # "scrape" ;
skafa+verb+strong_IV+verb+2+pl+pret+subj:skœfið  # "scrape" ;
skafa+verb+strong_IV+verb+3+pl+pret+subj:skœfi  # "scrape" ;
skafa+verb+strong_IV+verb+1+pl+pret+indic+middle:skófumk  # "scrape" ;
skafa+verb+strong_IV+verb+2+pl+pret+indic+middle:skófuzk  # "scrape" ;
skafa+verb+strong_IV+verb+3+pl+pret+indic+middle:skófusk  # "scrape" ;
skafa+verb+strong_IV+verb+1+sg+pret+subj+middle:skœfumk  # "scrape" ;
skafa+verb+strong_IV+verb+2+sg+pret+subj+middle:skœfisk  # "scrape" ;
skafa+verb+strong_IV+verb+3+sg+pret+subj+middle:skœfisk  # "scrape" ;
skafa+verb+strong_IV+verb+1+pl+pret+subj+middle:skœfimk  # "scrape" ;
skafa+verb+strong_IV+verb+2+pl+pret+subj+middle:skœfizk  # "scrape" ;
skafa+verb+strong_IV+verb+3+pl+pret+subj+middle:skœfisk  # "scrape" ;
skafa+verb+strong_IV+pp+noun+masc:skafinn  # "scrape" ;
skafa+verb+strong_IV+pp+fem:skafin  # "scrape" ;
skafa+verb+strong_IV+pp+neut:skafit  # "scrape" ;
skafa+verb+strong_IV+pp+neut+middle:skafizk  # "scrape" ;
vaxa+verb+strong_IV+verb+1+sg+pres+indic:vex  # "grow" ;
vaxa+verb+strong_IV+verb+2+sg+pres+indic:vex  # "grow" ;
vaxa+verb+strong_IV+verb+3+sg+pres+indic:vex  # "grow" ;
vaxa+verb+strong_IV+verb+1+pl+pres+indic:vǫxum  # "grow" ;
vaxa+verb+strong_IV+verb+2+pl+pres+indic:vaxið  # "grow" ;
vaxa+verb+strong_IV+verb+3+pl+pres+indic:vaxa  # "grow" ;
vaxa+verb+strong_IV+verb+1+sg+pres+subj:vaxa  # "grow" ;
vaxa+verb+strong_IV+verb+2+sg+pres+subj:vaxir  # "grow" ;
vaxa+verb+strong_IV+verb+3+sg+pres+subj:vaxi  # "grow" ;
vaxa+verb+strong_IV+verb+1+pl+pres+subj:vaxim  # "grow" ;
vaxa+verb+strong_IV+verb+2+pl+pres+subj:vaxið  # "grow" ;
vaxa+verb+strong_IV+verb+3+pl+pres+subj:vaxi  # "grow" ;
vaxa+verb+strong_IV+verb+2+sg+imper:vax  # "grow" ;
vaxa+verb+strong_IV+verb+1+pl+imper:vǫxum  # "grow" ;
vaxa+verb+strong_IV+verb+1+pl+imper:vaxið  # "grow" ;
vaxa+verb+strong_IV+verb+1+sg+pres+indic+middle:vǫxumk  # "grow" ;
vaxa+verb+strong_IV+verb+2+sg+pres+indic+middle:vexsk  # "grow" ;
vaxa+verb+strong_IV+verb+3+sg+pres+indic+middle:vexsk  # "grow" ;
vaxa+verb+strong_IV+verb+1+pl+pres+indic+middle:vǫxumk  # "grow" ;
vaxa+verb+strong_IV+verb+2+pl+pres+indic+middle:vaxizk  # "grow" ;
vaxa+verb+strong_IV+verb+3+pl+pres+indic+middle:vaxask  # "grow" ;
vaxa+verb+strong_IV+verb+1+sg+pres+subj+middle:vǫxumk  # "grow" ;
vaxa+verb+strong_IV+verb+2+sg+pres+subj+middle:vaxisk  # "grow" ;
vaxa+verb+strong_IV+verb+3+sg+pres+subj+middle:vaxisk  # "grow" ;
vaxa+verb+strong_IV+verb+1+pl+pres+subj+middle:vaximk  # "grow" ;
vaxa+verb+strong_IV+verb+2+pl+pres+subj+middle:vaxizk  # "grow" ;
vaxa+verb+strong_IV+verb+3+pl+pres+subj+middle:vaxisk  # "grow" ;
vaxa+verb+strong_IV+verb+2+sg+imper+middle:vaxsk  # "grow" ;
vaxa+verb+strong_IV+verb+1+pl+imper+middle:vǫxumk  # "grow" ;
vaxa+verb+strong_IV+verb+1+pl+imper+middle:vaxizk  # "grow" ;
vaxa+verb+strong_IV+pres_part+middle:vaxandisk  # "grow" ;
vaxa+verb+strong_IV+pres_part+nom+sg+masc:vaxandi  # "grow" ;
vaxa+verb+strong_IV+pres_part+acc+sg+masc:vaxanda  # "grow" ;
vaxa+verb+strong_IV+pres_part+gen+sg+masc:vaxanda  # "grow" ;
vaxa+verb+strong_IV+pres_part+dat+sg+masc:vaxanda  # "grow" ;
vaxa+verb+strong_IV+pres_part+nom+sg+fem:vaxandi  # "grow" ;
vaxa+verb+strong_IV+pres_part+acc+sg+fem:vaxandi  # "grow" ;
vaxa+verb+strong_IV+pres_part+gen+sg+fem:vaxandi  # "grow" ;
vaxa+verb+strong_IV+pres_part+dat+sg+fem:vaxandi  # "grow" ;
vaxa+verb+strong_IV+pres_part+nom+sg+neut:vaxanda  # "grow" ;
vaxa+verb+strong_IV+pres_part+acc+sg+neut:vaxanda  # "grow" ;
vaxa+verb+strong_IV+pres_part+gen+sg+neut:vaxanda  # "grow" ;
vaxa+verb+strong_IV+pres_part+dat+sg+neut:vaxanda  # "grow" ;
vaxa+verb+strong_IV+pres_part+nom+pl+masc:vaxandi  # "grow" ;
vaxa+verb+strong_IV+pres_part+acc+pl+masc:vaxandi  # "grow" ;
vaxa+verb+strong_IV+pres_part+gen+pl+masc:vaxandi  # "grow" ;
vaxa+verb+strong_IV+pres_part+dat+pl+masc:vǫxundum  # "grow" ;
vaxa+verb+strong_IV+pres_part+nom+pl+fem:vaxandi  # "grow" ;
vaxa+verb+strong_IV+pres_part+acc+pl+fem:vaxandi  # "grow" ;
vaxa+verb+strong_IV+pres_part+gen+pl+fem:vaxandi  # "grow" ;
vaxa+verb+strong_IV+pres_part+dat+pl+fem:vǫxundum  # "grow" ;
vaxa+verb+strong_IV+pres_part+nom+pl+neut:vaxandi  # "grow" ;
vaxa+verb+strong_IV+pres_part+acc+pl+neut:vaxandi  # "grow" ;
vaxa+verb+strong_IV+pres_part+gen+pl+neut:vaxandi  # "grow" ;
vaxa+verb+strong_IV+pres_part+dat+pl+neut:vǫxundum  # "grow" ;
vaxa+verb+strong_IV+verb+1+sg+pret+indic:óx  # "grow" ;
vaxa+verb+strong_IV+verb+2+sg+pret+indic:óxt  # "grow" ;
vaxa+verb+strong_IV+verb+3+sg+pret+indic:óx  # "grow" ;
vaxa+verb+strong_IV+verb+1+sg+pret+indic+middle:óxumk  # "grow" ;
vaxa+verb+strong_IV+verb+2+sg+pret+indic+middle:óxzk  # "grow" ;
vaxa+verb+strong_IV+verb+3+sg+pret+indic+middle:óxsk  # "grow" ;
vaxa+verb+strong_IV+verb+1+pl+pret+indic:óxum  # "grow" ;
vaxa+verb+strong_IV+verb+2+pl+pret+indic:óxuð  # "grow" ;
vaxa+verb+strong_IV+verb+3+pl+pret+indic:óxu  # "grow" ;
vaxa+verb+strong_IV+verb+1+sg+pret+subj:œxa  # "grow" ;
vaxa+verb+strong_IV+verb+2+sg+pret+subj:œxir  # "grow" ;
vaxa+verb+strong_IV+verb+3+sg+pret+subj:œxi  # "grow" ;
vaxa+verb+strong_IV+verb+1+pl+pret+subj:œxim  # "grow" ;
vaxa+verb+strong_IV+verb+2+pl+pret+subj:œxið  # "grow" ;
vaxa+verb+strong_IV+verb+3+pl+pret+subj:œxi  # "grow" ;
vaxa+verb+strong_IV+verb+1+pl+pret+indic+middle:óxumk  # "grow" ;
vaxa+verb+strong_IV+verb+2+pl+pret+indic+middle:óxuzk  # "grow" ;
vaxa+verb+strong_IV+verb+3+pl+pret+indic+middle:óxusk  # "grow" ;
vaxa+verb+strong_IV+verb+1+sg+pret+subj+middle:œxumk  # "grow" ;
vaxa+verb+strong_IV+verb+2+sg+pret+subj+middle:œxisk  # "grow" ;
vaxa+verb+strong_IV+verb+3+sg+pret+subj+middle:œxisk  # "grow" ;
vaxa+verb+strong_IV+verb+1+pl+pret+subj+middle:œximk  # "grow" ;
vaxa+verb+strong_IV+verb+2+pl+pret+subj+middle:œxizk  # "grow" ;
vaxa+verb+strong_IV+verb+3+pl+pret+subj+middle:œxisk  # "grow" ;
vaxa+verb+strong_IV+pp+noun+masc:vaxinn  # "grow" ;
vaxa+verb+strong_IV+pp+fem:vaxin  # "grow" ;
vaxa+verb+strong_IV+pp+neut:vaxit  # "grow" ;
vaxa+verb+strong_IV+pp+neut+middle:vaxizk  # "grow" ;
hlaða+verb+strong_IV+verb+1+sg+pres+indic:hleð  # "load" ;
hlaða+verb+strong_IV+verb+2+sg+pres+indic:hleðr  # "load" ;
hlaða+verb+strong_IV+verb+3+sg+pres+indic:hleðr  # "load" ;
hlaða+verb+strong_IV+verb+1+pl+pres+indic:hlǫðum  # "load" ;
hlaða+verb+strong_IV+verb+2+pl+pres+indic:hlaðið  # "load" ;
hlaða+verb+strong_IV+verb+3+pl+pres+indic:hlaða  # "load" ;
hlaða+verb+strong_IV+verb+1+sg+pres+subj:hlaða  # "load" ;
hlaða+verb+strong_IV+verb+2+sg+pres+subj:hlaðir  # "load" ;
hlaða+verb+strong_IV+verb+3+sg+pres+subj:hlaði  # "load" ;
hlaða+verb+strong_IV+verb+1+pl+pres+subj:hlaðim  # "load" ;
hlaða+verb+strong_IV+verb+2+pl+pres+subj:hlaðið  # "load" ;
hlaða+verb+strong_IV+verb+3+pl+pres+subj:hlaði  # "load" ;
hlaða+verb+strong_IV+verb+2+sg+imper:hlað  # "load" ;
hlaða+verb+strong_IV+verb+1+pl+imper:hlǫðum  # "load" ;
hlaða+verb+strong_IV+verb+1+pl+imper:hlaðið  # "load" ;
hlaða+verb+strong_IV+verb+1+sg+pres+indic+middle:hlǫðumk  # "load" ;
hlaða+verb+strong_IV+verb+2+sg+pres+indic+middle:hleðsk  # "load" ;
hlaða+verb+strong_IV+verb+3+sg+pres+indic+middle:hleðsk  # "load" ;
hlaða+verb+strong_IV+verb+1+pl+pres+indic+middle:hlǫðumk  # "load" ;
hlaða+verb+strong_IV+verb+2+pl+pres+indic+middle:hlaðizk  # "load" ;
hlaða+verb+strong_IV+verb+3+pl+pres+indic+middle:hlaðask  # "load" ;
hlaða+verb+strong_IV+verb+1+sg+pres+subj+middle:hlǫðumk  # "load" ;
hlaða+verb+strong_IV+verb+2+sg+pres+subj+middle:hlaðisk  # "load" ;
hlaða+verb+strong_IV+verb+3+sg+pres+subj+middle:hlaðisk  # "load" ;
hlaða+verb+strong_IV+verb+1+pl+pres+subj+middle:hlaðimk  # "load" ;
hlaða+verb+strong_IV+verb+2+pl+pres+subj+middle:hlaðizk  # "load" ;
hlaða+verb+strong_IV+verb+3+pl+pres+subj+middle:hlaðisk  # "load" ;
hlaða+verb+strong_IV+verb+2+sg+imper+middle:hlaðsk  # "load" ;
hlaða+verb+strong_IV+verb+1+pl+imper+middle:hlǫðumk  # "load" ;
hlaða+verb+strong_IV+verb+1+pl+imper+middle:hlaðizk  # "load" ;
hlaða+verb+strong_IV+pres_part+middle:hlaðandisk  # "load" ;
hlaða+verb+strong_IV+pres_part+nom+sg+masc:hlaðandi  # "load" ;
hlaða+verb+strong_IV+pres_part+acc+sg+masc:hlaðanda  # "load" ;
hlaða+verb+strong_IV+pres_part+gen+sg+masc:hlaðanda  # "load" ;
hlaða+verb+strong_IV+pres_part+dat+sg+masc:hlaðanda  # "load" ;
hlaða+verb+strong_IV+pres_part+nom+sg+fem:hlaðandi  # "load" ;
hlaða+verb+strong_IV+pres_part+acc+sg+fem:hlaðandi  # "load" ;
hlaða+verb+strong_IV+pres_part+gen+sg+fem:hlaðandi  # "load" ;
hlaða+verb+strong_IV+pres_part+dat+sg+fem:hlaðandi  # "load" ;
hlaða+verb+strong_IV+pres_part+nom+sg+neut:hlaðanda  # "load" ;
hlaða+verb+strong_IV+pres_part+acc+sg+neut:hlaðanda  # "load" ;
hlaða+verb+strong_IV+pres_part+gen+sg+neut:hlaðanda  # "load" ;
hlaða+verb+strong_IV+pres_part+dat+sg+neut:hlaðanda  # "load" ;
hlaða+verb+strong_IV+pres_part+nom+pl+masc:hlaðandi  # "load" ;
hlaða+verb+strong_IV+pres_part+acc+pl+masc:hlaðandi  # "load" ;
hlaða+verb+strong_IV+pres_part+gen+pl+masc:hlaðandi  # "load" ;
hlaða+verb+strong_IV+pres_part+dat+pl+masc:hlǫðundum  # "load" ;
hlaða+verb+strong_IV+pres_part+nom+pl+fem:hlaðandi  # "load" ;
hlaða+verb+strong_IV+pres_part+acc+pl+fem:hlaðandi  # "load" ;
hlaða+verb+strong_IV+pres_part+gen+pl+fem:hlaðandi  # "load" ;
hlaða+verb+strong_IV+pres_part+dat+pl+fem:hlǫðundum  # "load" ;
hlaða+verb+strong_IV+pres_part+nom+pl+neut:hlaðandi  # "load" ;
hlaða+verb+strong_IV+pres_part+acc+pl+neut:hlaðandi  # "load" ;
hlaða+verb+strong_IV+pres_part+gen+pl+neut:hlaðandi  # "load" ;
hlaða+verb+strong_IV+pres_part+dat+pl+neut:hlǫðundum  # "load" ;
hlaða+verb+strong_IV+verb+1+sg+pret+indic:hlóð  # "load" ;
hlaða+verb+strong_IV+verb+2+sg+pret+indic:hlózt  # "load" ;
hlaða+verb+strong_IV+verb+3+sg+pret+indic:hlóð  # "load" ;
hlaða+verb+strong_IV+verb+1+sg+pret+indic+middle:hlóðumk  # "load" ;
hlaða+verb+strong_IV+verb+2+sg+pret+indic+middle:hlóðzk  # "load" ;
hlaða+verb+strong_IV+verb+3+sg+pret+indic+middle:hlóðsk  # "load" ;
hlaða+verb+strong_IV+verb+1+pl+pret+indic:hlóðum  # "load" ;
hlaða+verb+strong_IV+verb+2+pl+pret+indic:hlóðuð  # "load" ;
hlaða+verb+strong_IV+verb+3+pl+pret+indic:hlóðu  # "load" ;
hlaða+verb+strong_IV+verb+1+sg+pret+subj:hlœða  # "load" ;
hlaða+verb+strong_IV+verb+2+sg+pret+subj:hlœðir  # "load" ;
hlaða+verb+strong_IV+verb+3+sg+pret+subj:hlœði  # "load" ;
hlaða+verb+strong_IV+verb+1+pl+pret+subj:hlœðim  # "load" ;
hlaða+verb+strong_IV+verb+2+pl+pret+subj:hlœðið  # "load" ;
hlaða+verb+strong_IV+verb+3+pl+pret+subj:hlœði  # "load" ;
hlaða+verb+strong_IV+verb+1+pl+pret+indic+middle:hlóðumk  # "load" ;
hlaða+verb+strong_IV+verb+2+pl+pret+indic+middle:hlóðuzk  # "load" ;
hlaða+verb+strong_IV+verb+3+pl+pret+indic+middle:hlóðusk  # "load" ;
hlaða+verb+strong_IV+verb+1+sg+pret+subj+middle:hlœðumk  # "load" ;
hlaða+verb+strong_IV+verb+2+sg+pret+subj+middle:hlœðisk  # "load" ;
hlaða+verb+strong_IV+verb+3+sg+pret+subj+middle:hlœðisk  # "load" ;
hlaða+verb+strong_IV+verb+1+pl+pret+subj+middle:hlœðimk  # "load" ;
hlaða+verb+strong_IV+verb+2+pl+pret+subj+middle:hlœðizk  # "load" ;
hlaða+verb+strong_IV+verb+3+pl+pret+subj+middle:hlœðisk  # "load" ;
hlaða+verb+strong_IV+pp+noun+masc:hlaðinn  # "load" ;
hlaða+verb+strong_IV+pp+fem:hlaðin  # "load" ;
hlaða+verb+strong_IV+pp+neut:hlaðit  # "load" ;
hlaða+verb+strong_IV+pp+neut+middle:hlaðizk  # "load" ;
vaða+verb+strong_IV+verb+1+sg+pres+indic:veð  # "wade (through)" ;
vaða+verb+strong_IV+verb+2+sg+pres+indic:veðr  # "wade (through)" ;
vaða+verb+strong_IV+verb+3+sg+pres+indic:veðr  # "wade (through)" ;
vaða+verb+strong_IV+verb+1+pl+pres+indic:vǫðum  # "wade (through)" ;
vaða+verb+strong_IV+verb+2+pl+pres+indic:vaðið  # "wade (through)" ;
vaða+verb+strong_IV+verb+3+pl+pres+indic:vaða  # "wade (through)" ;
vaða+verb+strong_IV+verb+1+sg+pres+subj:vaða  # "wade (through)" ;
vaða+verb+strong_IV+verb+2+sg+pres+subj:vaðir  # "wade (through)" ;
vaða+verb+strong_IV+verb+3+sg+pres+subj:vaði  # "wade (through)" ;
vaða+verb+strong_IV+verb+1+pl+pres+subj:vaðim  # "wade (through)" ;
vaða+verb+strong_IV+verb+2+pl+pres+subj:vaðið  # "wade (through)" ;
vaða+verb+strong_IV+verb+3+pl+pres+subj:vaði  # "wade (through)" ;
vaða+verb+strong_IV+verb+2+sg+imper:vað  # "wade (through)" ;
vaða+verb+strong_IV+verb+1+pl+imper:vǫðum  # "wade (through)" ;
vaða+verb+strong_IV+verb+1+pl+imper:vaðið  # "wade (through)" ;
vaða+verb+strong_IV+verb+1+sg+pres+indic+middle:vǫðumk  # "wade (through)" ;
vaða+verb+strong_IV+verb+2+sg+pres+indic+middle:veðsk  # "wade (through)" ;
vaða+verb+strong_IV+verb+3+sg+pres+indic+middle:veðsk  # "wade (through)" ;
vaða+verb+strong_IV+verb+1+pl+pres+indic+middle:vǫðumk  # "wade (through)" ;
vaða+verb+strong_IV+verb+2+pl+pres+indic+middle:vaðizk  # "wade (through)" ;
vaða+verb+strong_IV+verb+3+pl+pres+indic+middle:vaðask  # "wade (through)" ;
vaða+verb+strong_IV+verb+1+sg+pres+subj+middle:vǫðumk  # "wade (through)" ;
vaða+verb+strong_IV+verb+2+sg+pres+subj+middle:vaðisk  # "wade (through)" ;
vaða+verb+strong_IV+verb+3+sg+pres+subj+middle:vaðisk  # "wade (through)" ;
vaða+verb+strong_IV+verb+1+pl+pres+subj+middle:vaðimk  # "wade (through)" ;
vaða+verb+strong_IV+verb+2+pl+pres+subj+middle:vaðizk  # "wade (through)" ;
vaða+verb+strong_IV+verb+3+pl+pres+subj+middle:vaðisk  # "wade (through)" ;
vaða+verb+strong_IV+verb+2+sg+imper+middle:vaðsk  # "wade (through)" ;
vaða+verb+strong_IV+verb+1+pl+imper+middle:vǫðumk  # "wade (through)" ;
vaða+verb+strong_IV+verb+1+pl+imper+middle:vaðizk  # "wade (through)" ;
vaða+verb+strong_IV+pres_part+middle:vaðandisk  # "wade (through)" ;
vaða+verb+strong_IV+pres_part+nom+sg+masc:vaðandi  # "wade (through)" ;
vaða+verb+strong_IV+pres_part+acc+sg+masc:vaðanda  # "wade (through)" ;
vaða+verb+strong_IV+pres_part+gen+sg+masc:vaðanda  # "wade (through)" ;
vaða+verb+strong_IV+pres_part+dat+sg+masc:vaðanda  # "wade (through)" ;
vaða+verb+strong_IV+pres_part+nom+sg+fem:vaðandi  # "wade (through)" ;
vaða+verb+strong_IV+pres_part+acc+sg+fem:vaðandi  # "wade (through)" ;
vaða+verb+strong_IV+pres_part+gen+sg+fem:vaðandi  # "wade (through)" ;
vaða+verb+strong_IV+pres_part+dat+sg+fem:vaðandi  # "wade (through)" ;
vaða+verb+strong_IV+pres_part+nom+sg+neut:vaðanda  # "wade (through)" ;
vaða+verb+strong_IV+pres_part+acc+sg+neut:vaðanda  # "wade (through)" ;
vaða+verb+strong_IV+pres_part+gen+sg+neut:vaðanda  # "wade (through)" ;
vaða+verb+strong_IV+pres_part+dat+sg+neut:vaðanda  # "wade (through)" ;
vaða+verb+strong_IV+pres_part+nom+pl+masc:vaðandi  # "wade (through)" ;
vaða+verb+strong_IV+pres_part+acc+pl+masc:vaðandi  # "wade (through)" ;
vaða+verb+strong_IV+pres_part+gen+pl+masc:vaðandi  # "wade (through)" ;
vaða+verb+strong_IV+pres_part+dat+pl+masc:vǫðundum  # "wade (through)" ;
vaða+verb+strong_IV+pres_part+nom+pl+fem:vaðandi  # "wade (through)" ;
vaða+verb+strong_IV+pres_part+acc+pl+fem:vaðandi  # "wade (through)" ;
vaða+verb+strong_IV+pres_part+gen+pl+fem:vaðandi  # "wade (through)" ;
vaða+verb+strong_IV+pres_part+dat+pl+fem:vǫðundum  # "wade (through)" ;
vaða+verb+strong_IV+pres_part+nom+pl+neut:vaðandi  # "wade (through)" ;
vaða+verb+strong_IV+pres_part+acc+pl+neut:vaðandi  # "wade (through)" ;
vaða+verb+strong_IV+pres_part+gen+pl+neut:vaðandi  # "wade (through)" ;
vaða+verb+strong_IV+pres_part+dat+pl+neut:vǫðundum  # "wade (through)" ;
vaða+verb+strong_IV+verb+1+sg+pret+indic:óð  # "wade (through)" ;
vaða+verb+strong_IV+verb+2+sg+pret+indic:ózt  # "wade (through)" ;
vaða+verb+strong_IV+verb+3+sg+pret+indic:óð  # "wade (through)" ;
vaða+verb+strong_IV+verb+1+sg+pret+indic+middle:óðumk  # "wade (through)" ;
vaða+verb+strong_IV+verb+2+sg+pret+indic+middle:óðzk  # "wade (through)" ;
vaða+verb+strong_IV+verb+3+sg+pret+indic+middle:óðsk  # "wade (through)" ;
vaða+verb+strong_IV+verb+1+pl+pret+indic:óðum  # "wade (through)" ;
vaða+verb+strong_IV+verb+2+pl+pret+indic:óðuð  # "wade (through)" ;
vaða+verb+strong_IV+verb+3+pl+pret+indic:óðu  # "wade (through)" ;
vaða+verb+strong_IV+verb+1+sg+pret+subj:œða  # "wade (through)" ;
vaða+verb+strong_IV+verb+2+sg+pret+subj:œðir  # "wade (through)" ;
vaða+verb+strong_IV+verb+3+sg+pret+subj:œði  # "wade (through)" ;
vaða+verb+strong_IV+verb+1+pl+pret+subj:œðim  # "wade (through)" ;
vaða+verb+strong_IV+verb+2+pl+pret+subj:œðið  # "wade (through)" ;
vaða+verb+strong_IV+verb+3+pl+pret+subj:œði  # "wade (through)" ;
vaða+verb+strong_IV+verb+1+pl+pret+indic+middle:óðumk  # "wade (through)" ;
vaða+verb+strong_IV+verb+2+pl+pret+indic+middle:óðuzk  # "wade (through)" ;
vaða+verb+strong_IV+verb+3+pl+pret+indic+middle:óðusk  # "wade (through)" ;
vaða+verb+strong_IV+verb+1+sg+pret+subj+middle:œðumk  # "wade (through)" ;
vaða+verb+strong_IV+verb+2+sg+pret+subj+middle:œðisk  # "wade (through)" ;
vaða+verb+strong_IV+verb+3+sg+pret+subj+middle:œðisk  # "wade (through)" ;
vaða+verb+strong_IV+verb+1+pl+pret+subj+middle:œðimk  # "wade (through)" ;
vaða+verb+strong_IV+verb+2+pl+pret+subj+middle:œðizk  # "wade (through)" ;
vaða+verb+strong_IV+verb+3+pl+pret+subj+middle:œðisk  # "wade (through)" ;
vaða+verb+strong_IV+pp+noun+masc:vaðinn  # "wade (through)" ;
vaða+verb+strong_IV+pp+fem:vaðin  # "wade (through)" ;
vaða+verb+strong_IV+pp+neut:vaðit  # "wade (through)" ;
vaða+verb+strong_IV+pp+neut+middle:vaðizk  # "wade (through)" ;
taka+verb+strong_IV+verb+1+sg+pres+indic:tek  # "take" ;
taka+verb+strong_IV+verb+2+sg+pres+indic:tekr  # "take" ;
taka+verb+strong_IV+verb+3+sg+pres+indic:tekr  # "take" ;
taka+verb+strong_IV+verb+1+pl+pres+indic:tǫkum  # "take" ;
taka+verb+strong_IV+verb+2+pl+pres+indic:takið  # "take" ;
taka+verb+strong_IV+verb+3+pl+pres+indic:taka  # "take" ;
taka+verb+strong_IV+verb+1+sg+pres+subj:taka  # "take" ;
taka+verb+strong_IV+verb+2+sg+pres+subj:takir  # "take" ;
taka+verb+strong_IV+verb+3+sg+pres+subj:taki  # "take" ;
taka+verb+strong_IV+verb+1+pl+pres+subj:takim  # "take" ;
taka+verb+strong_IV+verb+2+pl+pres+subj:takið  # "take" ;
taka+verb+strong_IV+verb+3+pl+pres+subj:taki  # "take" ;
taka+verb+strong_IV+verb+2+sg+imper:tak  # "take" ;
taka+verb+strong_IV+verb+1+pl+imper:tǫkum  # "take" ;
taka+verb+strong_IV+verb+1+pl+imper:takið  # "take" ;
taka+verb+strong_IV+verb+1+sg+pres+indic+middle:tǫkumk  # "take" ;
taka+verb+strong_IV+verb+2+sg+pres+indic+middle:teksk  # "take" ;
taka+verb+strong_IV+verb+3+sg+pres+indic+middle:teksk  # "take" ;
taka+verb+strong_IV+verb+1+pl+pres+indic+middle:tǫkumk  # "take" ;
taka+verb+strong_IV+verb+2+pl+pres+indic+middle:takizk  # "take" ;
taka+verb+strong_IV+verb+3+pl+pres+indic+middle:takask  # "take" ;
taka+verb+strong_IV+verb+1+sg+pres+subj+middle:tǫkumk  # "take" ;
taka+verb+strong_IV+verb+2+sg+pres+subj+middle:takisk  # "take" ;
taka+verb+strong_IV+verb+3+sg+pres+subj+middle:takisk  # "take" ;
taka+verb+strong_IV+verb+1+pl+pres+subj+middle:takimk  # "take" ;
taka+verb+strong_IV+verb+2+pl+pres+subj+middle:takizk  # "take" ;
taka+verb+strong_IV+verb+3+pl+pres+subj+middle:takisk  # "take" ;
taka+verb+strong_IV+verb+2+sg+imper+middle:taksk  # "take" ;
taka+verb+strong_IV+verb+1+pl+imper+middle:tǫkumk  # "take" ;
taka+verb+strong_IV+verb+1+pl+imper+middle:takizk  # "take" ;
taka+verb+strong_IV+pres_part+middle:takandisk  # "take" ;
taka+verb+strong_IV+pres_part+nom+sg+masc:takandi  # "take" ;
taka+verb+strong_IV+pres_part+acc+sg+masc:takanda  # "take" ;
taka+verb+strong_IV+pres_part+gen+sg+masc:takanda  # "take" ;
taka+verb+strong_IV+pres_part+dat+sg+masc:takanda  # "take" ;
taka+verb+strong_IV+pres_part+nom+sg+fem:takandi  # "take" ;
taka+verb+strong_IV+pres_part+acc+sg+fem:takandi  # "take" ;
taka+verb+strong_IV+pres_part+gen+sg+fem:takandi  # "take" ;
taka+verb+strong_IV+pres_part+dat+sg+fem:takandi  # "take" ;
taka+verb+strong_IV+pres_part+nom+sg+neut:takanda  # "take" ;
taka+verb+strong_IV+pres_part+acc+sg+neut:takanda  # "take" ;
taka+verb+strong_IV+pres_part+gen+sg+neut:takanda  # "take" ;
taka+verb+strong_IV+pres_part+dat+sg+neut:takanda  # "take" ;
taka+verb+strong_IV+pres_part+nom+pl+masc:takandi  # "take" ;
taka+verb+strong_IV+pres_part+acc+pl+masc:takandi  # "take" ;
taka+verb+strong_IV+pres_part+gen+pl+masc:takandi  # "take" ;
taka+verb+strong_IV+pres_part+dat+pl+masc:tǫkundum  # "take" ;
taka+verb+strong_IV+pres_part+nom+pl+fem:takandi  # "take" ;
taka+verb+strong_IV+pres_part+acc+pl+fem:takandi  # "take" ;
taka+verb+strong_IV+pres_part+gen+pl+fem:takandi  # "take" ;
taka+verb+strong_IV+pres_part+dat+pl+fem:tǫkundum  # "take" ;
taka+verb+strong_IV+pres_part+nom+pl+neut:takandi  # "take" ;
taka+verb+strong_IV+pres_part+acc+pl+neut:takandi  # "take" ;
taka+verb+strong_IV+pres_part+gen+pl+neut:takandi  # "take" ;
taka+verb+strong_IV+pres_part+dat+pl+neut:tǫkundum  # "take" ;
taka+verb+strong_IV+verb+1+sg+pret+indic:tók  # "take" ;
taka+verb+strong_IV+verb+2+sg+pret+indic:tókt  # "take" ;
taka+verb+strong_IV+verb+3+sg+pret+indic:tók  # "take" ;
taka+verb+strong_IV+verb+1+sg+pret+indic+middle:tókumk  # "take" ;
taka+verb+strong_IV+verb+2+sg+pret+indic+middle:tókzk  # "take" ;
taka+verb+strong_IV+verb+3+sg+pret+indic+middle:tóksk  # "take" ;
taka+verb+strong_IV+verb+1+pl+pret+indic:tókum  # "take" ;
taka+verb+strong_IV+verb+2+pl+pret+indic:tókuð  # "take" ;
taka+verb+strong_IV+verb+3+pl+pret+indic:tóku  # "take" ;
taka+verb+strong_IV+verb+1+sg+pret+subj:tœka  # "take" ;
taka+verb+strong_IV+verb+2+sg+pret+subj:tœkir  # "take" ;
taka+verb+strong_IV+verb+3+sg+pret+subj:tœki  # "take" ;
taka+verb+strong_IV+verb+1+pl+pret+subj:tœkim  # "take" ;
taka+verb+strong_IV+verb+2+pl+pret+subj:tœkið  # "take" ;
taka+verb+strong_IV+verb+3+pl+pret+subj:tœki  # "take" ;
taka+verb+strong_IV+verb+1+pl+pret+indic+middle:tókumk  # "take" ;
taka+verb+strong_IV+verb+2+pl+pret+indic+middle:tókuzk  # "take" ;
taka+verb+strong_IV+verb+3+pl+pret+indic+middle:tókusk  # "take" ;
taka+verb+strong_IV+verb+1+sg+pret+subj+middle:tœkumk  # "take" ;
taka+verb+strong_IV+verb+2+sg+pret+subj+middle:tœkisk  # "take" ;
taka+verb+strong_IV+verb+3+sg+pret+subj+middle:tœkisk  # "take" ;
taka+verb+strong_IV+verb+1+pl+pret+subj+middle:tœkimk  # "take" ;
taka+verb+strong_IV+verb+2+pl+pret+subj+middle:tœkizk  # "take" ;
taka+verb+strong_IV+verb+3+pl+pret+subj+middle:tœkisk  # "take" ;
taka+verb+strong_IV+pp+noun+masc:tekinn  # "take" ;
taka+verb+strong_IV+pp+fem:tekin  # "take" ;
taka+verb+strong_IV+pp+neut:tekit  # "take" ;
taka+verb+strong_IV+pp+neut+middle:tekizk  # "take" ;
aka+verb+strong_IV+verb+1+sg+pres+indic:ek  # "drive" ;
aka+verb+strong_IV+verb+2+sg+pres+indic:ekr  # "drive" ;
aka+verb+strong_IV+verb+3+sg+pres+indic:ekr  # "drive" ;
aka+verb+strong_IV+verb+1+pl+pres+indic:ǫkum  # "drive" ;
aka+verb+strong_IV+verb+2+pl+pres+indic:akið  # "drive" ;
aka+verb+strong_IV+verb+3+pl+pres+indic:aka  # "drive" ;
aka+verb+strong_IV+verb+1+sg+pres+subj:aka  # "drive" ;
aka+verb+strong_IV+verb+2+sg+pres+subj:akir  # "drive" ;
aka+verb+strong_IV+verb+3+sg+pres+subj:aki  # "drive" ;
aka+verb+strong_IV+verb+1+pl+pres+subj:akim  # "drive" ;
aka+verb+strong_IV+verb+2+pl+pres+subj:akið  # "drive" ;
aka+verb+strong_IV+verb+3+pl+pres+subj:aki  # "drive" ;
aka+verb+strong_IV+verb+2+sg+imper:ak  # "drive" ;
aka+verb+strong_IV+verb+1+pl+imper:ǫkum  # "drive" ;
aka+verb+strong_IV+verb+1+pl+imper:akið  # "drive" ;
aka+verb+strong_IV+verb+1+sg+pres+indic+middle:ǫkumk  # "drive" ;
aka+verb+strong_IV+verb+2+sg+pres+indic+middle:eksk  # "drive" ;
aka+verb+strong_IV+verb+3+sg+pres+indic+middle:eksk  # "drive" ;
aka+verb+strong_IV+verb+1+pl+pres+indic+middle:ǫkumk  # "drive" ;
aka+verb+strong_IV+verb+2+pl+pres+indic+middle:akizk  # "drive" ;
aka+verb+strong_IV+verb+3+pl+pres+indic+middle:akask  # "drive" ;
aka+verb+strong_IV+verb+1+sg+pres+subj+middle:ǫkumk  # "drive" ;
aka+verb+strong_IV+verb+2+sg+pres+subj+middle:akisk  # "drive" ;
aka+verb+strong_IV+verb+3+sg+pres+subj+middle:akisk  # "drive" ;
aka+verb+strong_IV+verb+1+pl+pres+subj+middle:akimk  # "drive" ;
aka+verb+strong_IV+verb+2+pl+pres+subj+middle:akizk  # "drive" ;
aka+verb+strong_IV+verb+3+pl+pres+subj+middle:akisk  # "drive" ;
aka+verb+strong_IV+verb+2+sg+imper+middle:aksk  # "drive" ;
aka+verb+strong_IV+verb+1+pl+imper+middle:ǫkumk  # "drive" ;
aka+verb+strong_IV+verb+1+pl+imper+middle:akizk  # "drive" ;
aka+verb+strong_IV+pres_part+middle:akandisk  # "drive" ;
aka+verb+strong_IV+pres_part+nom+sg+masc:akandi  # "drive" ;
aka+verb+strong_IV+pres_part+acc+sg+masc:akanda  # "drive" ;
aka+verb+strong_IV+pres_part+gen+sg+masc:akanda  # "drive" ;
aka+verb+strong_IV+pres_part+dat+sg+masc:akanda  # "drive" ;
aka+verb+strong_IV+pres_part+nom+sg+fem:akandi  # "drive" ;
aka+verb+strong_IV+pres_part+acc+sg+fem:akandi  # "drive" ;
aka+verb+strong_IV+pres_part+gen+sg+fem:akandi  # "drive" ;
aka+verb+strong_IV+pres_part+dat+sg+fem:akandi  # "drive" ;
aka+verb+strong_IV+pres_part+nom+sg+neut:akanda  # "drive" ;
aka+verb+strong_IV+pres_part+acc+sg+neut:akanda  # "drive" ;
aka+verb+strong_IV+pres_part+gen+sg+neut:akanda  # "drive" ;
aka+verb+strong_IV+pres_part+dat+sg+neut:akanda  # "drive" ;
aka+verb+strong_IV+pres_part+nom+pl+masc:akandi  # "drive" ;
aka+verb+strong_IV+pres_part+acc+pl+masc:akandi  # "drive" ;
aka+verb+strong_IV+pres_part+gen+pl+masc:akandi  # "drive" ;
aka+verb+strong_IV+pres_part+dat+pl+masc:ǫkundum  # "drive" ;
aka+verb+strong_IV+pres_part+nom+pl+fem:akandi  # "drive" ;
aka+verb+strong_IV+pres_part+acc+pl+fem:akandi  # "drive" ;
aka+verb+strong_IV+pres_part+gen+pl+fem:akandi  # "drive" ;
aka+verb+strong_IV+pres_part+dat+pl+fem:ǫkundum  # "drive" ;
aka+verb+strong_IV+pres_part+nom+pl+neut:akandi  # "drive" ;
aka+verb+strong_IV+pres_part+acc+pl+neut:akandi  # "drive" ;
aka+verb+strong_IV+pres_part+gen+pl+neut:akandi  # "drive" ;
aka+verb+strong_IV+pres_part+dat+pl+neut:ǫkundum  # "drive" ;
aka+verb+strong_IV+verb+1+sg+pret+indic:ók  # "drive" ;
aka+verb+strong_IV+verb+2+sg+pret+indic:ókt  # "drive" ;
aka+verb+strong_IV+verb+3+sg+pret+indic:ók  # "drive" ;
aka+verb+strong_IV+verb+1+sg+pret+indic+middle:ókumk  # "drive" ;
aka+verb+strong_IV+verb+2+sg+pret+indic+middle:ókzk  # "drive" ;
aka+verb+strong_IV+verb+3+sg+pret+indic+middle:óksk  # "drive" ;
aka+verb+strong_IV+verb+1+pl+pret+indic:ókum  # "drive" ;
aka+verb+strong_IV+verb+2+pl+pret+indic:ókuð  # "drive" ;
aka+verb+strong_IV+verb+3+pl+pret+indic:óku  # "drive" ;
aka+verb+strong_IV+verb+1+sg+pret+subj:œka  # "drive" ;
aka+verb+strong_IV+verb+2+sg+pret+subj:œkir  # "drive" ;
aka+verb+strong_IV+verb+3+sg+pret+subj:œki  # "drive" ;
aka+verb+strong_IV+verb+1+pl+pret+subj:œkim  # "drive" ;
aka+verb+strong_IV+verb+2+pl+pret+subj:œkið  # "drive" ;
aka+verb+strong_IV+verb+3+pl+pret+subj:œki  # "drive" ;
aka+verb+strong_IV+verb+1+pl+pret+indic+middle:ókumk  # "drive" ;
aka+verb+strong_IV+verb+2+pl+pret+indic+middle:ókuzk  # "drive" ;
aka+verb+strong_IV+verb+3+pl+pret+indic+middle:ókusk  # "drive" ;
aka+verb+strong_IV+verb+1+sg+pret+subj+middle:œkumk  # "drive" ;
aka+verb+strong_IV+verb+2+sg+pret+subj+middle:œkisk  # "drive" ;
aka+verb+strong_IV+verb+3+sg+pret+subj+middle:œkisk  # "drive" ;
aka+verb+strong_IV+verb+1+pl+pret+subj+middle:œkimk  # "drive" ;
aka+verb+strong_IV+verb+2+pl+pret+subj+middle:œkizk  # "drive" ;
aka+verb+strong_IV+verb+3+pl+pret+subj+middle:œkisk  # "drive" ;
aka+verb+strong_IV+pp+noun+masc:ekinn  # "drive" ;
aka+verb+strong_IV+pp+fem:ekin  # "drive" ;
aka+verb+strong_IV+pp+neut:ekit  # "drive" ;
aka+verb+strong_IV+pp+neut+middle:ekizk  # "drive" ;
shaka+verb+strong_IV+verb+1+sg+pres+indic:shek  # "shake" ;
shaka+verb+strong_IV+verb+2+sg+pres+indic:shekr  # "shake" ;
shaka+verb+strong_IV+verb+3+sg+pres+indic:shekr  # "shake" ;
shaka+verb+strong_IV+verb+1+pl+pres+indic:shǫkum  # "shake" ;
shaka+verb+strong_IV+verb+2+pl+pres+indic:shakið  # "shake" ;
shaka+verb+strong_IV+verb+3+pl+pres+indic:shaka  # "shake" ;
shaka+verb+strong_IV+verb+1+sg+pres+subj:shaka  # "shake" ;
shaka+verb+strong_IV+verb+2+sg+pres+subj:shakir  # "shake" ;
shaka+verb+strong_IV+verb+3+sg+pres+subj:shaki  # "shake" ;
shaka+verb+strong_IV+verb+1+pl+pres+subj:shakim  # "shake" ;
shaka+verb+strong_IV+verb+2+pl+pres+subj:shakið  # "shake" ;
shaka+verb+strong_IV+verb+3+pl+pres+subj:shaki  # "shake" ;
shaka+verb+strong_IV+verb+2+sg+imper:shak  # "shake" ;
shaka+verb+strong_IV+verb+1+pl+imper:shǫkum  # "shake" ;
shaka+verb+strong_IV+verb+1+pl+imper:shakið  # "shake" ;
shaka+verb+strong_IV+verb+1+sg+pres+indic+middle:shǫkumk  # "shake" ;
shaka+verb+strong_IV+verb+2+sg+pres+indic+middle:sheksk  # "shake" ;
shaka+verb+strong_IV+verb+3+sg+pres+indic+middle:sheksk  # "shake" ;
shaka+verb+strong_IV+verb+1+pl+pres+indic+middle:shǫkumk  # "shake" ;
shaka+verb+strong_IV+verb+2+pl+pres+indic+middle:shakizk  # "shake" ;
shaka+verb+strong_IV+verb+3+pl+pres+indic+middle:shakask  # "shake" ;
shaka+verb+strong_IV+verb+1+sg+pres+subj+middle:shǫkumk  # "shake" ;
shaka+verb+strong_IV+verb+2+sg+pres+subj+middle:shakisk  # "shake" ;
shaka+verb+strong_IV+verb+3+sg+pres+subj+middle:shakisk  # "shake" ;
shaka+verb+strong_IV+verb+1+pl+pres+subj+middle:shakimk  # "shake" ;
shaka+verb+strong_IV+verb+2+pl+pres+subj+middle:shakizk  # "shake" ;
shaka+verb+strong_IV+verb+3+pl+pres+subj+middle:shakisk  # "shake" ;
shaka+verb+strong_IV+verb+2+sg+imper+middle:shaksk  # "shake" ;
shaka+verb+strong_IV+verb+1+pl+imper+middle:shǫkumk  # "shake" ;
shaka+verb+strong_IV+verb+1+pl+imper+middle:shakizk  # "shake" ;
shaka+verb+strong_IV+pres_part+middle:shakandisk  # "shake" ;
shaka+verb+strong_IV+pres_part+nom+sg+masc:shakandi  # "shake" ;
shaka+verb+strong_IV+pres_part+acc+sg+masc:shakanda  # "shake" ;
shaka+verb+strong_IV+pres_part+gen+sg+masc:shakanda  # "shake" ;
shaka+verb+strong_IV+pres_part+dat+sg+masc:shakanda  # "shake" ;
shaka+verb+strong_IV+pres_part+nom+sg+fem:shakandi  # "shake" ;
shaka+verb+strong_IV+pres_part+acc+sg+fem:shakandi  # "shake" ;
shaka+verb+strong_IV+pres_part+gen+sg+fem:shakandi  # "shake" ;
shaka+verb+strong_IV+pres_part+dat+sg+fem:shakandi  # "shake" ;
shaka+verb+strong_IV+pres_part+nom+sg+neut:shakanda  # "shake" ;
shaka+verb+strong_IV+pres_part+acc+sg+neut:shakanda  # "shake" ;
shaka+verb+strong_IV+pres_part+gen+sg+neut:shakanda  # "shake" ;
shaka+verb+strong_IV+pres_part+dat+sg+neut:shakanda  # "shake" ;
shaka+verb+strong_IV+pres_part+nom+pl+masc:shakandi  # "shake" ;
shaka+verb+strong_IV+pres_part+acc+pl+masc:shakandi  # "shake" ;
shaka+verb+strong_IV+pres_part+gen+pl+masc:shakandi  # "shake" ;
shaka+verb+strong_IV+pres_part+dat+pl+masc:shǫkundum  # "shake" ;
shaka+verb+strong_IV+pres_part+nom+pl+fem:shakandi  # "shake" ;
shaka+verb+strong_IV+pres_part+acc+pl+fem:shakandi  # "shake" ;
shaka+verb+strong_IV+pres_part+gen+pl+fem:shakandi  # "shake" ;
shaka+verb+strong_IV+pres_part+dat+pl+fem:shǫkundum  # "shake" ;
shaka+verb+strong_IV+pres_part+nom+pl+neut:shakandi  # "shake" ;
shaka+verb+strong_IV+pres_part+acc+pl+neut:shakandi  # "shake" ;
shaka+verb+strong_IV+pres_part+gen+pl+neut:shakandi  # "shake" ;
shaka+verb+strong_IV+pres_part+dat+pl+neut:shǫkundum  # "shake" ;
shaka+verb+strong_IV+verb+1+sg+pret+indic:shók  # "shake" ;
shaka+verb+strong_IV+verb+2+sg+pret+indic:shókt  # "shake" ;
shaka+verb+strong_IV+verb+3+sg+pret+indic:shók  # "shake" ;
shaka+verb+strong_IV+verb+1+sg+pret+indic+middle:shókumk  # "shake" ;
shaka+verb+strong_IV+verb+2+sg+pret+indic+middle:shókzk  # "shake" ;
shaka+verb+strong_IV+verb+3+sg+pret+indic+middle:shóksk  # "shake" ;
shaka+verb+strong_IV+verb+1+pl+pret+indic:shókum  # "shake" ;
shaka+verb+strong_IV+verb+2+pl+pret+indic:shókuð  # "shake" ;
shaka+verb+strong_IV+verb+3+pl+pret+indic:shóku  # "shake" ;
shaka+verb+strong_IV+verb+1+sg+pret+subj:shœka  # "shake" ;
shaka+verb+strong_IV+verb+2+sg+pret+subj:shœkir  # "shake" ;
shaka+verb+strong_IV+verb+3+sg+pret+subj:shœki  # "shake" ;
shaka+verb+strong_IV+verb+1+pl+pret+subj:shœkim  # "shake" ;
shaka+verb+strong_IV+verb+2+pl+pret+subj:shœkið  # "shake" ;
shaka+verb+strong_IV+verb+3+pl+pret+subj:shœki  # "shake" ;
shaka+verb+strong_IV+verb+1+pl+pret+indic+middle:shókumk  # "shake" ;
shaka+verb+strong_IV+verb+2+pl+pret+indic+middle:shókuzk  # "shake" ;
shaka+verb+strong_IV+verb+3+pl+pret+indic+middle:shókusk  # "shake" ;
shaka+verb+strong_IV+verb+1+sg+pret+subj+middle:shœkumk  # "shake" ;
shaka+verb+strong_IV+verb+2+sg+pret+subj+middle:shœkisk  # "shake" ;
shaka+verb+strong_IV+verb+3+sg+pret+subj+middle:shœkisk  # "shake" ;
shaka+verb+strong_IV+verb+1+pl+pret+subj+middle:shœkimk  # "shake" ;
shaka+verb+strong_IV+verb+2+pl+pret+subj+middle:shœkizk  # "shake" ;
shaka+verb+strong_IV+verb+3+pl+pret+subj+middle:shœkisk  # "shake" ;
shaka+verb+strong_IV+pp+noun+masc:shekinn  # "shake" ;
shaka+verb+strong_IV+pp+fem:shekin  # "shake" ;
shaka+verb+strong_IV+pp+neut:shekit  # "shake" ;
shaka+verb+strong_IV+pp+neut+middle:shekizk  # "shake" ;
draga+verb+strong_IV+verb+1+sg+pres+indic:dreg  # "haul, drag" ;
draga+verb+strong_IV+verb+2+sg+pres+indic:dregr  # "haul, drag" ;
draga+verb+strong_IV+verb+3+sg+pres+indic:dregr  # "haul, drag" ;
draga+verb+strong_IV+verb+1+pl+pres+indic:drǫgum  # "haul, drag" ;
draga+verb+strong_IV+verb+2+pl+pres+indic:dragið  # "haul, drag" ;
draga+verb+strong_IV+verb+3+pl+pres+indic:draga  # "haul, drag" ;
draga+verb+strong_IV+verb+1+sg+pres+subj:draga  # "haul, drag" ;
draga+verb+strong_IV+verb+2+sg+pres+subj:dragir  # "haul, drag" ;
draga+verb+strong_IV+verb+3+sg+pres+subj:dragi  # "haul, drag" ;
draga+verb+strong_IV+verb+1+pl+pres+subj:dragim  # "haul, drag" ;
draga+verb+strong_IV+verb+2+pl+pres+subj:dragið  # "haul, drag" ;
draga+verb+strong_IV+verb+3+pl+pres+subj:dragi  # "haul, drag" ;
draga+verb+strong_IV+verb+2+sg+imper:drag  # "haul, drag" ;
draga+verb+strong_IV+verb+1+pl+imper:drǫgum  # "haul, drag" ;
draga+verb+strong_IV+verb+1+pl+imper:dragið  # "haul, drag" ;
draga+verb+strong_IV+verb+1+sg+pres+indic+middle:drǫgumk  # "haul, drag" ;
draga+verb+strong_IV+verb+2+sg+pres+indic+middle:dregsk  # "haul, drag" ;
draga+verb+strong_IV+verb+3+sg+pres+indic+middle:dregsk  # "haul, drag" ;
draga+verb+strong_IV+verb+1+pl+pres+indic+middle:drǫgumk  # "haul, drag" ;
draga+verb+strong_IV+verb+2+pl+pres+indic+middle:dragizk  # "haul, drag" ;
draga+verb+strong_IV+verb+3+pl+pres+indic+middle:dragask  # "haul, drag" ;
draga+verb+strong_IV+verb+1+sg+pres+subj+middle:drǫgumk  # "haul, drag" ;
draga+verb+strong_IV+verb+2+sg+pres+subj+middle:dragisk  # "haul, drag" ;
draga+verb+strong_IV+verb+3+sg+pres+subj+middle:dragisk  # "haul, drag" ;
draga+verb+strong_IV+verb+1+pl+pres+subj+middle:dragimk  # "haul, drag" ;
draga+verb+strong_IV+verb+2+pl+pres+subj+middle:dragizk  # "haul, drag" ;
draga+verb+strong_IV+verb+3+pl+pres+subj+middle:dragisk  # "haul, drag" ;
draga+verb+strong_IV+verb+2+sg+imper+middle:dragsk  # "haul, drag" ;
draga+verb+strong_IV+verb+1+pl+imper+middle:drǫgumk  # "haul, drag" ;
draga+verb+strong_IV+verb+1+pl+imper+middle:dragizk  # "haul, drag" ;
draga+verb+strong_IV+pres_part+middle:dragandisk  # "haul, drag" ;
draga+verb+strong_IV+pres_part+nom+sg+masc:dragandi  # "haul, drag" ;
draga+verb+strong_IV+pres_part+acc+sg+masc:draganda  # "haul, drag" ;
draga+verb+strong_IV+pres_part+gen+sg+masc:draganda  # "haul, drag" ;
draga+verb+strong_IV+pres_part+dat+sg+masc:draganda  # "haul, drag" ;
draga+verb+strong_IV+pres_part+nom+sg+fem:dragandi  # "haul, drag" ;
draga+verb+strong_IV+pres_part+acc+sg+fem:dragandi  # "haul, drag" ;
draga+verb+strong_IV+pres_part+gen+sg+fem:dragandi  # "haul, drag" ;
draga+verb+strong_IV+pres_part+dat+sg+fem:dragandi  # "haul, drag" ;
draga+verb+strong_IV+pres_part+nom+sg+neut:draganda  # "haul, drag" ;
draga+verb+strong_IV+pres_part+acc+sg+neut:draganda  # "haul, drag" ;
draga+verb+strong_IV+pres_part+gen+sg+neut:draganda  # "haul, drag" ;
draga+verb+strong_IV+pres_part+dat+sg+neut:draganda  # "haul, drag" ;
draga+verb+strong_IV+pres_part+nom+pl+masc:dragandi  # "haul, drag" ;
draga+verb+strong_IV+pres_part+acc+pl+masc:dragandi  # "haul, drag" ;
draga+verb+strong_IV+pres_part+gen+pl+masc:dragandi  # "haul, drag" ;
draga+verb+strong_IV+pres_part+dat+pl+masc:drǫgundum  # "haul, drag" ;
draga+verb+strong_IV+pres_part+nom+pl+fem:dragandi  # "haul, drag" ;
draga+verb+strong_IV+pres_part+acc+pl+fem:dragandi  # "haul, drag" ;
draga+verb+strong_IV+pres_part+gen+pl+fem:dragandi  # "haul, drag" ;
draga+verb+strong_IV+pres_part+dat+pl+fem:drǫgundum  # "haul, drag" ;
draga+verb+strong_IV+pres_part+nom+pl+neut:dragandi  # "haul, drag" ;
draga+verb+strong_IV+pres_part+acc+pl+neut:dragandi  # "haul, drag" ;
draga+verb+strong_IV+pres_part+gen+pl+neut:dragandi  # "haul, drag" ;
draga+verb+strong_IV+pres_part+dat+pl+neut:drǫgundum  # "haul, drag" ;
draga+verb+strong_IV+verb+1+sg+pret+indic:dró  # "haul, drag" ;
draga+verb+strong_IV+verb+2+sg+pret+indic:drót  # "haul, drag" ;
draga+verb+strong_IV+verb+3+sg+pret+indic:dró  # "haul, drag" ;
draga+verb+strong_IV+verb+1+sg+pret+indic+middle:dróumk  # "haul, drag" ;
draga+verb+strong_IV+verb+2+sg+pret+indic+middle:drózk  # "haul, drag" ;
draga+verb+strong_IV+verb+3+sg+pret+indic+middle:drósk  # "haul, drag" ;
draga+verb+strong_IV+verb+1+pl+pret+indic:drógum  # "haul, drag" ;
draga+verb+strong_IV+verb+2+pl+pret+indic:dróguð  # "haul, drag" ;
draga+verb+strong_IV+verb+3+pl+pret+indic:drógu  # "haul, drag" ;
draga+verb+strong_IV+verb+1+sg+pret+subj:drœga  # "haul, drag" ;
draga+verb+strong_IV+verb+2+sg+pret+subj:drœgir  # "haul, drag" ;
draga+verb+strong_IV+verb+3+sg+pret+subj:drœgi  # "haul, drag" ;
draga+verb+strong_IV+verb+1+pl+pret+subj:drœgim  # "haul, drag" ;
draga+verb+strong_IV+verb+2+pl+pret+subj:drœgið  # "haul, drag" ;
draga+verb+strong_IV+verb+3+pl+pret+subj:drœgi  # "haul, drag" ;
draga+verb+strong_IV+verb+1+pl+pret+indic+middle:drógumk  # "haul, drag" ;
draga+verb+strong_IV+verb+2+pl+pret+indic+middle:dróguzk  # "haul, drag" ;
draga+verb+strong_IV+verb+3+pl+pret+indic+middle:drógusk  # "haul, drag" ;
draga+verb+strong_IV+verb+1+sg+pret+subj+middle:drœgumk  # "haul, drag" ;
draga+verb+strong_IV+verb+2+sg+pret+subj+middle:drœgisk  # "haul, drag" ;
draga+verb+strong_IV+verb+3+sg+pret+subj+middle:drœgisk  # "haul, drag" ;
draga+verb+strong_IV+verb+1+pl+pret+subj+middle:drœgimk  # "haul, drag" ;
draga+verb+strong_IV+verb+2+pl+pret+subj+middle:drœgizk  # "haul, drag" ;
draga+verb+strong_IV+verb+3+pl+pret+subj+middle:drœgisk  # "haul, drag" ;
draga+verb+strong_IV+pp+noun+masc:dreginn  # "haul, drag" ;
draga+verb+strong_IV+pp+fem:dregin  # "haul, drag" ;
draga+verb+strong_IV+pp+neut:dregit  # "haul, drag" ;
draga+verb+strong_IV+pp+neut+middle:dregizk  # "haul, drag" ;
flá+verb+strong_IV+verb+1+sg+pres+indic:flæ  # "flay, skin" ;
flá+verb+strong_IV+verb+2+sg+pres+indic:flær  # "flay, skin" ;
flá+verb+strong_IV+verb+3+sg+pres+indic:flær  # "flay, skin" ;
flá+verb+strong_IV+verb+1+pl+pres+indic:fláum  # "flay, skin" ;
flá+verb+strong_IV+verb+2+pl+pres+indic:fláið  # "flay, skin" ;
flá+verb+strong_IV+verb+3+pl+pres+indic:fláa  # "flay, skin" ;
flá+verb+strong_IV+verb+1+sg+pres+subj:fláa  # "flay, skin" ;
flá+verb+strong_IV+verb+2+sg+pres+subj:fláir  # "flay, skin" ;
flá+verb+strong_IV+verb+3+sg+pres+subj:flái  # "flay, skin" ;
flá+verb+strong_IV+verb+1+pl+pres+subj:fláim  # "flay, skin" ;
flá+verb+strong_IV+verb+2+pl+pres+subj:fláið  # "flay, skin" ;
flá+verb+strong_IV+verb+3+pl+pres+subj:flái  # "flay, skin" ;
flá+verb+strong_IV+verb+2+sg+imper:flá  # "flay, skin" ;
flá+verb+strong_IV+verb+1+pl+imper:fláum  # "flay, skin" ;
flá+verb+strong_IV+verb+1+pl+imper:fláið  # "flay, skin" ;
flá+verb+strong_IV+verb+1+sg+pres+indic+middle:fláumk  # "flay, skin" ;
flá+verb+strong_IV+verb+2+sg+pres+indic+middle:flæsk  # "flay, skin" ;
flá+verb+strong_IV+verb+3+sg+pres+indic+middle:flæsk  # "flay, skin" ;
flá+verb+strong_IV+verb+1+pl+pres+indic+middle:fláumk  # "flay, skin" ;
flá+verb+strong_IV+verb+2+pl+pres+indic+middle:fláizk  # "flay, skin" ;
flá+verb+strong_IV+verb+3+pl+pres+indic+middle:fláask  # "flay, skin" ;
flá+verb+strong_IV+verb+1+sg+pres+subj+middle:fláumk  # "flay, skin" ;
flá+verb+strong_IV+verb+2+sg+pres+subj+middle:fláisk  # "flay, skin" ;
flá+verb+strong_IV+verb+3+sg+pres+subj+middle:fláisk  # "flay, skin" ;
flá+verb+strong_IV+verb+1+pl+pres+subj+middle:fláimk  # "flay, skin" ;
flá+verb+strong_IV+verb+2+pl+pres+subj+middle:fláizk  # "flay, skin" ;
flá+verb+strong_IV+verb+3+pl+pres+subj+middle:fláisk  # "flay, skin" ;
flá+verb+strong_IV+verb+2+sg+imper+middle:flásk  # "flay, skin" ;
flá+verb+strong_IV+verb+1+pl+imper+middle:fláumk  # "flay, skin" ;
flá+verb+strong_IV+verb+1+pl+imper+middle:fláizk  # "flay, skin" ;
flá+verb+strong_IV+pres_part+middle:fláandisk  # "flay, skin" ;
flá+verb+strong_IV+pres_part+nom+sg+masc:fláandi  # "flay, skin" ;
flá+verb+strong_IV+pres_part+acc+sg+masc:fláanda  # "flay, skin" ;
flá+verb+strong_IV+pres_part+gen+sg+masc:fláanda  # "flay, skin" ;
flá+verb+strong_IV+pres_part+dat+sg+masc:fláanda  # "flay, skin" ;
flá+verb+strong_IV+pres_part+nom+sg+fem:fláandi  # "flay, skin" ;
flá+verb+strong_IV+pres_part+acc+sg+fem:fláandi  # "flay, skin" ;
flá+verb+strong_IV+pres_part+gen+sg+fem:fláandi  # "flay, skin" ;
flá+verb+strong_IV+pres_part+dat+sg+fem:fláandi  # "flay, skin" ;
flá+verb+strong_IV+pres_part+nom+sg+neut:fláanda  # "flay, skin" ;
flá+verb+strong_IV+pres_part+acc+sg+neut:fláanda  # "flay, skin" ;
flá+verb+strong_IV+pres_part+gen+sg+neut:fláanda  # "flay, skin" ;
flá+verb+strong_IV+pres_part+dat+sg+neut:fláanda  # "flay, skin" ;
flá+verb+strong_IV+pres_part+nom+pl+masc:fláandi  # "flay, skin" ;
flá+verb+strong_IV+pres_part+acc+pl+masc:fláandi  # "flay, skin" ;
flá+verb+strong_IV+pres_part+gen+pl+masc:fláandi  # "flay, skin" ;
flá+verb+strong_IV+pres_part+dat+pl+masc:fláundum  # "flay, skin" ;
flá+verb+strong_IV+pres_part+nom+pl+fem:fláandi  # "flay, skin" ;
flá+verb+strong_IV+pres_part+acc+pl+fem:fláandi  # "flay, skin" ;
flá+verb+strong_IV+pres_part+gen+pl+fem:fláandi  # "flay, skin" ;
flá+verb+strong_IV+pres_part+dat+pl+fem:fláundum  # "flay, skin" ;
flá+verb+strong_IV+pres_part+nom+pl+neut:fláandi  # "flay, skin" ;
flá+verb+strong_IV+pres_part+acc+pl+neut:fláandi  # "flay, skin" ;
flá+verb+strong_IV+pres_part+gen+pl+neut:fláandi  # "flay, skin" ;
flá+verb+strong_IV+pres_part+dat+pl+neut:fláundum  # "flay, skin" ;
flá+verb+strong_IV+verb+1+sg+pret+indic:fló  # "flay, skin" ;
flá+verb+strong_IV+verb+2+sg+pret+indic:flót  # "flay, skin" ;
flá+verb+strong_IV+verb+3+sg+pret+indic:fló  # "flay, skin" ;
flá+verb+strong_IV+verb+1+sg+pret+indic+middle:flóumk  # "flay, skin" ;
flá+verb+strong_IV+verb+2+sg+pret+indic+middle:flózk  # "flay, skin" ;
flá+verb+strong_IV+verb+3+sg+pret+indic+middle:flósk  # "flay, skin" ;
flá+verb+strong_IV+verb+1+pl+pret+indic:flógum  # "flay, skin" ;
flá+verb+strong_IV+verb+2+pl+pret+indic:flóguð  # "flay, skin" ;
flá+verb+strong_IV+verb+3+pl+pret+indic:flógu  # "flay, skin" ;
flá+verb+strong_IV+verb+1+sg+pret+subj:flœga  # "flay, skin" ;
flá+verb+strong_IV+verb+2+sg+pret+subj:flœgir  # "flay, skin" ;
flá+verb+strong_IV+verb+3+sg+pret+subj:flœgi  # "flay, skin" ;
flá+verb+strong_IV+verb+1+pl+pret+subj:flœgim  # "flay, skin" ;
flá+verb+strong_IV+verb+2+pl+pret+subj:flœgið  # "flay, skin" ;
flá+verb+strong_IV+verb+3+pl+pret+subj:flœgi  # "flay, skin" ;
flá+verb+strong_IV+verb+1+pl+pret+indic+middle:flógumk  # "flay, skin" ;
flá+verb+strong_IV+verb+2+pl+pret+indic+middle:flóguzk  # "flay, skin" ;
flá+verb+strong_IV+verb+3+pl+pret+indic+middle:flógusk  # "flay, skin" ;
flá+verb+strong_IV+verb+1+sg+pret+subj+middle:flœgumk  # "flay, skin" ;
flá+verb+strong_IV+verb+2+sg+pret+subj+middle:flœgisk  # "flay, skin" ;
flá+verb+strong_IV+verb+3+sg+pret+subj+middle:flœgisk  # "flay, skin" ;
flá+verb+strong_IV+verb+1+pl+pret+subj+middle:flœgimk  # "flay, skin" ;
flá+verb+strong_IV+verb+2+pl+pret+subj+middle:flœgizk  # "flay, skin" ;
flá+verb+strong_IV+verb+3+pl+pret+subj+middle:flœgisk  # "flay, skin" ;
flá+verb+strong_IV+pp+noun+masc:fleginn  # "flay, skin" ;
flá+verb+strong_IV+pp+fem:flegin  # "flay, skin" ;
flá+verb+strong_IV+pp+neut:flegit  # "flay, skin" ;
flá+verb+strong_IV+pp+neut+middle:flegizk  # "flay, skin" ;
klá+verb+strong_IV+verb+1+sg+pres+indic:klæ  # "scratch" ;
klá+verb+strong_IV+verb+2+sg+pres+indic:klær  # "scratch" ;
klá+verb+strong_IV+verb+3+sg+pres+indic:klær  # "scratch" ;
klá+verb+strong_IV+verb+1+pl+pres+indic:kláum  # "scratch" ;
klá+verb+strong_IV+verb+2+pl+pres+indic:kláið  # "scratch" ;
klá+verb+strong_IV+verb+3+pl+pres+indic:kláa  # "scratch" ;
klá+verb+strong_IV+verb+1+sg+pres+subj:kláa  # "scratch" ;
klá+verb+strong_IV+verb+2+sg+pres+subj:kláir  # "scratch" ;
klá+verb+strong_IV+verb+3+sg+pres+subj:klái  # "scratch" ;
klá+verb+strong_IV+verb+1+pl+pres+subj:kláim  # "scratch" ;
klá+verb+strong_IV+verb+2+pl+pres+subj:kláið  # "scratch" ;
klá+verb+strong_IV+verb+3+pl+pres+subj:klái  # "scratch" ;
klá+verb+strong_IV+verb+2+sg+imper:klá  # "scratch" ;
klá+verb+strong_IV+verb+1+pl+imper:kláum  # "scratch" ;
klá+verb+strong_IV+verb+1+pl+imper:kláið  # "scratch" ;
klá+verb+strong_IV+verb+1+sg+pres+indic+middle:kláumk  # "scratch" ;
klá+verb+strong_IV+verb+2+sg+pres+indic+middle:klæsk  # "scratch" ;
klá+verb+strong_IV+verb+3+sg+pres+indic+middle:klæsk  # "scratch" ;
klá+verb+strong_IV+verb+1+pl+pres+indic+middle:kláumk  # "scratch" ;
klá+verb+strong_IV+verb+2+pl+pres+indic+middle:kláizk  # "scratch" ;
klá+verb+strong_IV+verb+3+pl+pres+indic+middle:kláask  # "scratch" ;
klá+verb+strong_IV+verb+1+sg+pres+subj+middle:kláumk  # "scratch" ;
klá+verb+strong_IV+verb+2+sg+pres+subj+middle:kláisk  # "scratch" ;
klá+verb+strong_IV+verb+3+sg+pres+subj+middle:kláisk  # "scratch" ;
klá+verb+strong_IV+verb+1+pl+pres+subj+middle:kláimk  # "scratch" ;
klá+verb+strong_IV+verb+2+pl+pres+subj+middle:kláizk  # "scratch" ;
klá+verb+strong_IV+verb+3+pl+pres+subj+middle:kláisk  # "scratch" ;
klá+verb+strong_IV+verb+2+sg+imper+middle:klásk  # "scratch" ;
klá+verb+strong_IV+verb+1+pl+imper+middle:kláumk  # "scratch" ;
klá+verb+strong_IV+verb+1+pl+imper+middle:kláizk  # "scratch" ;
klá+verb+strong_IV+pres_part+middle:kláandisk  # "scratch" ;
klá+verb+strong_IV+pres_part+nom+sg+masc:kláandi  # "scratch" ;
klá+verb+strong_IV+pres_part+acc+sg+masc:kláanda  # "scratch" ;
klá+verb+strong_IV+pres_part+gen+sg+masc:kláanda  # "scratch" ;
klá+verb+strong_IV+pres_part+dat+sg+masc:kláanda  # "scratch" ;
klá+verb+strong_IV+pres_part+nom+sg+fem:kláandi  # "scratch" ;
klá+verb+strong_IV+pres_part+acc+sg+fem:kláandi  # "scratch" ;
klá+verb+strong_IV+pres_part+gen+sg+fem:kláandi  # "scratch" ;
klá+verb+strong_IV+pres_part+dat+sg+fem:kláandi  # "scratch" ;
klá+verb+strong_IV+pres_part+nom+sg+neut:kláanda  # "scratch" ;
klá+verb+strong_IV+pres_part+acc+sg+neut:kláanda  # "scratch" ;
klá+verb+strong_IV+pres_part+gen+sg+neut:kláanda  # "scratch" ;
klá+verb+strong_IV+pres_part+dat+sg+neut:kláanda  # "scratch" ;
klá+verb+strong_IV+pres_part+nom+pl+masc:kláandi  # "scratch" ;
klá+verb+strong_IV+pres_part+acc+pl+masc:kláandi  # "scratch" ;
klá+verb+strong_IV+pres_part+gen+pl+masc:kláandi  # "scratch" ;
klá+verb+strong_IV+pres_part+dat+pl+masc:kláundum  # "scratch" ;
klá+verb+strong_IV+pres_part+nom+pl+fem:kláandi  # "scratch" ;
klá+verb+strong_IV+pres_part+acc+pl+fem:kláandi  # "scratch" ;
klá+verb+strong_IV+pres_part+gen+pl+fem:kláandi  # "scratch" ;
klá+verb+strong_IV+pres_part+dat+pl+fem:kláundum  # "scratch" ;
klá+verb+strong_IV+pres_part+nom+pl+neut:kláandi  # "scratch" ;
klá+verb+strong_IV+pres_part+acc+pl+neut:kláandi  # "scratch" ;
klá+verb+strong_IV+pres_part+gen+pl+neut:kláandi  # "scratch" ;
klá+verb+strong_IV+pres_part+dat+pl+neut:kláundum  # "scratch" ;
klá+verb+strong_IV+verb+1+sg+pret+indic:kló  # "scratch" ;
klá+verb+strong_IV+verb+2+sg+pret+indic:klót  # "scratch" ;
klá+verb+strong_IV+verb+3+sg+pret+indic:kló  # "scratch" ;
klá+verb+strong_IV+verb+1+sg+pret+indic+middle:klóumk  # "scratch" ;
klá+verb+strong_IV+verb+2+sg+pret+indic+middle:klózk  # "scratch" ;
klá+verb+strong_IV+verb+3+sg+pret+indic+middle:klósk  # "scratch" ;
klá+verb+strong_IV+verb+1+pl+pret+indic:klóum  # "scratch" ;
klá+verb+strong_IV+verb+2+pl+pret+indic:klóuð  # "scratch" ;
klá+verb+strong_IV+verb+3+pl+pret+indic:klóu  # "scratch" ;
klá+verb+strong_IV+verb+1+sg+pret+subj:klœa  # "scratch" ;
klá+verb+strong_IV+verb+2+sg+pret+subj:klœir  # "scratch" ;
klá+verb+strong_IV+verb+3+sg+pret+subj:klœi  # "scratch" ;
klá+verb+strong_IV+verb+1+pl+pret+subj:klœim  # "scratch" ;
klá+verb+strong_IV+verb+2+pl+pret+subj:klœið  # "scratch" ;
klá+verb+strong_IV+verb+3+pl+pret+subj:klœi  # "scratch" ;
klá+verb+strong_IV+verb+1+pl+pret+indic+middle:klóumk  # "scratch" ;
klá+verb+strong_IV+verb+2+pl+pret+indic+middle:klóuzk  # "scratch" ;
klá+verb+strong_IV+verb+3+pl+pret+indic+middle:klóusk  # "scratch" ;
klá+verb+strong_IV+verb+1+sg+pret+subj+middle:klœumk  # "scratch" ;
klá+verb+strong_IV+verb+2+sg+pret+subj+middle:klœisk  # "scratch" ;
klá+verb+strong_IV+verb+3+sg+pret+subj+middle:klœisk  # "scratch" ;
klá+verb+strong_IV+verb+1+pl+pret+subj+middle:klœimk  # "scratch" ;
klá+verb+strong_IV+verb+2+pl+pret+subj+middle:klœizk  # "scratch" ;
klá+verb+strong_IV+verb+3+pl+pret+subj+middle:klœisk  # "scratch" ;
klá+verb+strong_IV+pp+noun+masc:kleinn  # "scratch" ;
klá+verb+strong_IV+pp+fem:klein  # "scratch" ;
klá+verb+strong_IV+pp+neut:kleit  # "scratch" ;
klá+verb+strong_IV+pp+neut+middle:kleizk  # "scratch" ;
slá+verb+strong_IV+verb+1+sg+pres+indic:slæ  # "smite, kill" ;
slá+verb+strong_IV+verb+2+sg+pres+indic:slær  # "smite, kill" ;
slá+verb+strong_IV+verb+3+sg+pres+indic:slær  # "smite, kill" ;
slá+verb+strong_IV+verb+1+pl+pres+indic:sláum  # "smite, kill" ;
slá+verb+strong_IV+verb+2+pl+pres+indic:sláið  # "smite, kill" ;
slá+verb+strong_IV+verb+3+pl+pres+indic:sláa  # "smite, kill" ;
slá+verb+strong_IV+verb+1+sg+pres+subj:sláa  # "smite, kill" ;
slá+verb+strong_IV+verb+2+sg+pres+subj:sláir  # "smite, kill" ;
slá+verb+strong_IV+verb+3+sg+pres+subj:slái  # "smite, kill" ;
slá+verb+strong_IV+verb+1+pl+pres+subj:sláim  # "smite, kill" ;
slá+verb+strong_IV+verb+2+pl+pres+subj:sláið  # "smite, kill" ;
slá+verb+strong_IV+verb+3+pl+pres+subj:slái  # "smite, kill" ;
slá+verb+strong_IV+verb+2+sg+imper:slá  # "smite, kill" ;
slá+verb+strong_IV+verb+1+pl+imper:sláum  # "smite, kill" ;
slá+verb+strong_IV+verb+1+pl+imper:sláið  # "smite, kill" ;
slá+verb+strong_IV+verb+1+sg+pres+indic+middle:sláumk  # "smite, kill" ;
slá+verb+strong_IV+verb+2+sg+pres+indic+middle:slæsk  # "smite, kill" ;
slá+verb+strong_IV+verb+3+sg+pres+indic+middle:slæsk  # "smite, kill" ;
slá+verb+strong_IV+verb+1+pl+pres+indic+middle:sláumk  # "smite, kill" ;
slá+verb+strong_IV+verb+2+pl+pres+indic+middle:sláizk  # "smite, kill" ;
slá+verb+strong_IV+verb+3+pl+pres+indic+middle:sláask  # "smite, kill" ;
slá+verb+strong_IV+verb+1+sg+pres+subj+middle:sláumk  # "smite, kill" ;
slá+verb+strong_IV+verb+2+sg+pres+subj+middle:sláisk  # "smite, kill" ;
slá+verb+strong_IV+verb+3+sg+pres+subj+middle:sláisk  # "smite, kill" ;
slá+verb+strong_IV+verb+1+pl+pres+subj+middle:sláimk  # "smite, kill" ;
slá+verb+strong_IV+verb+2+pl+pres+subj+middle:sláizk  # "smite, kill" ;
slá+verb+strong_IV+verb+3+pl+pres+subj+middle:sláisk  # "smite, kill" ;
slá+verb+strong_IV+verb+2+sg+imper+middle:slásk  # "smite, kill" ;
slá+verb+strong_IV+verb+1+pl+imper+middle:sláumk  # "smite, kill" ;
slá+verb+strong_IV+verb+1+pl+imper+middle:sláizk  # "smite, kill" ;
slá+verb+strong_IV+pres_part+middle:sláandisk  # "smite, kill" ;
slá+verb+strong_IV+pres_part+nom+sg+masc:sláandi  # "smite, kill" ;
slá+verb+strong_IV+pres_part+acc+sg+masc:sláanda  # "smite, kill" ;
slá+verb+strong_IV+pres_part+gen+sg+masc:sláanda  # "smite, kill" ;
slá+verb+strong_IV+pres_part+dat+sg+masc:sláanda  # "smite, kill" ;
slá+verb+strong_IV+pres_part+nom+sg+fem:sláandi  # "smite, kill" ;
slá+verb+strong_IV+pres_part+acc+sg+fem:sláandi  # "smite, kill" ;
slá+verb+strong_IV+pres_part+gen+sg+fem:sláandi  # "smite, kill" ;
slá+verb+strong_IV+pres_part+dat+sg+fem:sláandi  # "smite, kill" ;
slá+verb+strong_IV+pres_part+nom+sg+neut:sláanda  # "smite, kill" ;
slá+verb+strong_IV+pres_part+acc+sg+neut:sláanda  # "smite, kill" ;
slá+verb+strong_IV+pres_part+gen+sg+neut:sláanda  # "smite, kill" ;
slá+verb+strong_IV+pres_part+dat+sg+neut:sláanda  # "smite, kill" ;
slá+verb+strong_IV+pres_part+nom+pl+masc:sláandi  # "smite, kill" ;
slá+verb+strong_IV+pres_part+acc+pl+masc:sláandi  # "smite, kill" ;
slá+verb+strong_IV+pres_part+gen+pl+masc:sláandi  # "smite, kill" ;
slá+verb+strong_IV+pres_part+dat+pl+masc:sláundum  # "smite, kill" ;
slá+verb+strong_IV+pres_part+nom+pl+fem:sláandi  # "smite, kill" ;
slá+verb+strong_IV+pres_part+acc+pl+fem:sláandi  # "smite, kill" ;
slá+verb+strong_IV+pres_part+gen+pl+fem:sláandi  # "smite, kill" ;
slá+verb+strong_IV+pres_part+dat+pl+fem:sláundum  # "smite, kill" ;
slá+verb+strong_IV+pres_part+nom+pl+neut:sláandi  # "smite, kill" ;
slá+verb+strong_IV+pres_part+acc+pl+neut:sláandi  # "smite, kill" ;
slá+verb+strong_IV+pres_part+gen+pl+neut:sláandi  # "smite, kill" ;
slá+verb+strong_IV+pres_part+dat+pl+neut:sláundum  # "smite, kill" ;
slá+verb+strong_IV+verb+1+sg+pret+indic:sló  # "smite, kill" ;
slá+verb+strong_IV+verb+2+sg+pret+indic:slót  # "smite, kill" ;
slá+verb+strong_IV+verb+3+sg+pret+indic:sló  # "smite, kill" ;
slá+verb+strong_IV+verb+1+sg+pret+indic+middle:slóumk  # "smite, kill" ;
slá+verb+strong_IV+verb+2+sg+pret+indic+middle:slózk  # "smite, kill" ;
slá+verb+strong_IV+verb+3+sg+pret+indic+middle:slósk  # "smite, kill" ;
slá+verb+strong_IV+verb+1+pl+pret+indic:slóum  # "smite, kill" ;
slá+verb+strong_IV+verb+2+pl+pret+indic:slóuð  # "smite, kill" ;
slá+verb+strong_IV+verb+3+pl+pret+indic:slóu  # "smite, kill" ;
slá+verb+strong_IV+verb+1+sg+pret+subj:slœa  # "smite, kill" ;
slá+verb+strong_IV+verb+2+sg+pret+subj:slœir  # "smite, kill" ;
slá+verb+strong_IV+verb+3+sg+pret+subj:slœi  # "smite, kill" ;
slá+verb+strong_IV+verb+1+pl+pret+subj:slœim  # "smite, kill" ;
slá+verb+strong_IV+verb+2+pl+pret+subj:slœið  # "smite, kill" ;
slá+verb+strong_IV+verb+3+pl+pret+subj:slœi  # "smite, kill" ;
slá+verb+strong_IV+verb+1+pl+pret+indic+middle:slóumk  # "smite, kill" ;
slá+verb+strong_IV+verb+2+pl+pret+indic+middle:slóuzk  # "smite, kill" ;
slá+verb+strong_IV+verb+3+pl+pret+indic+middle:slóusk  # "smite, kill" ;
slá+verb+strong_IV+verb+1+sg+pret+subj+middle:slœumk  # "smite, kill" ;
slá+verb+strong_IV+verb+2+sg+pret+subj+middle:slœisk  # "smite, kill" ;
slá+verb+strong_IV+verb+3+sg+pret+subj+middle:slœisk  # "smite, kill" ;
slá+verb+strong_IV+verb+1+pl+pret+subj+middle:slœimk  # "smite, kill" ;
slá+verb+strong_IV+verb+2+pl+pret+subj+middle:slœizk  # "smite, kill" ;
slá+verb+strong_IV+verb+3+pl+pret+subj+middle:slœisk  # "smite, kill" ;
slá+verb+strong_IV+pp+noun+masc:sleinn  # "smite, kill" ;
slá+verb+strong_IV+pp+fem:slein  # "smite, kill" ;
slá+verb+strong_IV+pp+neut:sleit  # "smite, kill" ;
slá+verb+strong_IV+pp+neut+middle:sleizk  # "smite, kill" ;
þvá+verb+strong_IV+verb+1+sg+pres+indic:þvæ  # "wash" ;
þvá+verb+strong_IV+verb+2+sg+pres+indic:þvær  # "wash" ;
þvá+verb+strong_IV+verb+3+sg+pres+indic:þvær  # "wash" ;
þvá+verb+strong_IV+verb+1+pl+pres+indic:þváum  # "wash" ;
þvá+verb+strong_IV+verb+2+pl+pres+indic:þváið  # "wash" ;
þvá+verb+strong_IV+verb+3+pl+pres+indic:þváa  # "wash" ;
þvá+verb+strong_IV+verb+1+sg+pres+subj:þváa  # "wash" ;
þvá+verb+strong_IV+verb+2+sg+pres+subj:þváir  # "wash" ;
þvá+verb+strong_IV+verb+3+sg+pres+subj:þvái  # "wash" ;
þvá+verb+strong_IV+verb+1+pl+pres+subj:þváim  # "wash" ;
þvá+verb+strong_IV+verb+2+pl+pres+subj:þváið  # "wash" ;
þvá+verb+strong_IV+verb+3+pl+pres+subj:þvái  # "wash" ;
þvá+verb+strong_IV+verb+2+sg+imper:þvá  # "wash" ;
þvá+verb+strong_IV+verb+1+pl+imper:þváum  # "wash" ;
þvá+verb+strong_IV+verb+1+pl+imper:þváið  # "wash" ;
þvá+verb+strong_IV+verb+1+sg+pres+indic+middle:þváumk  # "wash" ;
þvá+verb+strong_IV+verb+2+sg+pres+indic+middle:þvæsk  # "wash" ;
þvá+verb+strong_IV+verb+3+sg+pres+indic+middle:þvæsk  # "wash" ;
þvá+verb+strong_IV+verb+1+pl+pres+indic+middle:þváumk  # "wash" ;
þvá+verb+strong_IV+verb+2+pl+pres+indic+middle:þváizk  # "wash" ;
þvá+verb+strong_IV+verb+3+pl+pres+indic+middle:þváask  # "wash" ;
þvá+verb+strong_IV+verb+1+sg+pres+subj+middle:þváumk  # "wash" ;
þvá+verb+strong_IV+verb+2+sg+pres+subj+middle:þváisk  # "wash" ;
þvá+verb+strong_IV+verb+3+sg+pres+subj+middle:þváisk  # "wash" ;
þvá+verb+strong_IV+verb+1+pl+pres+subj+middle:þváimk  # "wash" ;
þvá+verb+strong_IV+verb+2+pl+pres+subj+middle:þváizk  # "wash" ;
þvá+verb+strong_IV+verb+3+pl+pres+subj+middle:þváisk  # "wash" ;
þvá+verb+strong_IV+verb+2+sg+imper+middle:þvásk  # "wash" ;
þvá+verb+strong_IV+verb+1+pl+imper+middle:þváumk  # "wash" ;
þvá+verb+strong_IV+verb+1+pl+imper+middle:þváizk  # "wash" ;
þvá+verb+strong_IV+pres_part+middle:þváandisk  # "wash" ;
þvá+verb+strong_IV+pres_part+nom+sg+masc:þváandi  # "wash" ;
þvá+verb+strong_IV+pres_part+acc+sg+masc:þváanda  # "wash" ;
þvá+verb+strong_IV+pres_part+gen+sg+masc:þváanda  # "wash" ;
þvá+verb+strong_IV+pres_part+dat+sg+masc:þváanda  # "wash" ;
þvá+verb+strong_IV+pres_part+nom+sg+fem:þváandi  # "wash" ;
þvá+verb+strong_IV+pres_part+acc+sg+fem:þváandi  # "wash" ;
þvá+verb+strong_IV+pres_part+gen+sg+fem:þváandi  # "wash" ;
þvá+verb+strong_IV+pres_part+dat+sg+fem:þváandi  # "wash" ;
þvá+verb+strong_IV+pres_part+nom+sg+neut:þváanda  # "wash" ;
þvá+verb+strong_IV+pres_part+acc+sg+neut:þváanda  # "wash" ;
þvá+verb+strong_IV+pres_part+gen+sg+neut:þváanda  # "wash" ;
þvá+verb+strong_IV+pres_part+dat+sg+neut:þváanda  # "wash" ;
þvá+verb+strong_IV+pres_part+nom+pl+masc:þváandi  # "wash" ;
þvá+verb+strong_IV+pres_part+acc+pl+masc:þváandi  # "wash" ;
þvá+verb+strong_IV+pres_part+gen+pl+masc:þváandi  # "wash" ;
þvá+verb+strong_IV+pres_part+dat+pl+masc:þváundum  # "wash" ;
þvá+verb+strong_IV+pres_part+nom+pl+fem:þváandi  # "wash" ;
þvá+verb+strong_IV+pres_part+acc+pl+fem:þváandi  # "wash" ;
þvá+verb+strong_IV+pres_part+gen+pl+fem:þváandi  # "wash" ;
þvá+verb+strong_IV+pres_part+dat+pl+fem:þváundum  # "wash" ;
þvá+verb+strong_IV+pres_part+nom+pl+neut:þváandi  # "wash" ;
þvá+verb+strong_IV+pres_part+acc+pl+neut:þváandi  # "wash" ;
þvá+verb+strong_IV+pres_part+gen+pl+neut:þváandi  # "wash" ;
þvá+verb+strong_IV+pres_part+dat+pl+neut:þváundum  # "wash" ;
þvá+verb+strong_IV+verb+1+sg+pret+indic:þó  # "wash" ;
þvá+verb+strong_IV+verb+2+sg+pret+indic:þót  # "wash" ;
þvá+verb+strong_IV+verb+3+sg+pret+indic:þó  # "wash" ;
þvá+verb+strong_IV+verb+1+sg+pret+indic+middle:þóumk  # "wash" ;
þvá+verb+strong_IV+verb+2+sg+pret+indic+middle:þózk  # "wash" ;
þvá+verb+strong_IV+verb+3+sg+pret+indic+middle:þósk  # "wash" ;
þvá+verb+strong_IV+verb+1+pl+pret+indic:þógum  # "wash" ;
þvá+verb+strong_IV+verb+2+pl+pret+indic:þóguð  # "wash" ;
þvá+verb+strong_IV+verb+3+pl+pret+indic:þógu  # "wash" ;
þvá+verb+strong_IV+verb+1+sg+pret+subj:þœga  # "wash" ;
þvá+verb+strong_IV+verb+2+sg+pret+subj:þœgir  # "wash" ;
þvá+verb+strong_IV+verb+3+sg+pret+subj:þœgi  # "wash" ;
þvá+verb+strong_IV+verb+1+pl+pret+subj:þœgim  # "wash" ;
þvá+verb+strong_IV+verb+2+pl+pret+subj:þœgið  # "wash" ;
þvá+verb+strong_IV+verb+3+pl+pret+subj:þœgi  # "wash" ;
þvá+verb+strong_IV+verb+1+pl+pret+indic+middle:þógumk  # "wash" ;
þvá+verb+strong_IV+verb+2+pl+pret+indic+middle:þóguzk  # "wash" ;
þvá+verb+strong_IV+verb+3+pl+pret+indic+middle:þógusk  # "wash" ;
þvá+verb+strong_IV+verb+1+sg+pret+subj+middle:þœgumk  # "wash" ;
þvá+verb+strong_IV+verb+2+sg+pret+subj+middle:þœgisk  # "wash" ;
þvá+verb+strong_IV+verb+3+sg+pret+subj+middle:þœgisk  # "wash" ;
þvá+verb+strong_IV+verb+1+pl+pret+subj+middle:þœgimk  # "wash" ;
þvá+verb+strong_IV+verb+2+pl+pret+subj+middle:þœgizk  # "wash" ;
þvá+verb+strong_IV+verb+3+pl+pret+subj+middle:þœgisk  # "wash" ;
þvá+verb+strong_IV+pp+noun+masc:þveginn  # "wash" ;
þvá+verb+strong_IV+pp+fem:þvegin  # "wash" ;
þvá+verb+strong_IV+pp+neut:þvegit  # "wash" ;
þvá+verb+strong_IV+pp+neut+middle:þvegizk  # "wash" ;
standa+verb+strong_IV+verb+1+sg+pres+indic:stend  # "stand" ;
standa+verb+strong_IV+verb+2+sg+pres+indic:stendr  # "stand" ;
standa+verb+strong_IV+verb+3+sg+pres+indic:stendr  # "stand" ;
standa+verb+strong_IV+verb+1+pl+pres+indic:stǫndum  # "stand" ;
standa+verb+strong_IV+verb+2+pl+pres+indic:standið  # "stand" ;
standa+verb+strong_IV+verb+3+pl+pres+indic:standa  # "stand" ;
standa+verb+strong_IV+verb+1+sg+pres+subj:standa  # "stand" ;
standa+verb+strong_IV+verb+2+sg+pres+subj:standir  # "stand" ;
standa+verb+strong_IV+verb+3+sg+pres+subj:standi  # "stand" ;
standa+verb+strong_IV+verb+1+pl+pres+subj:standim  # "stand" ;
standa+verb+strong_IV+verb+2+pl+pres+subj:standið  # "stand" ;
standa+verb+strong_IV+verb+3+pl+pres+subj:standi  # "stand" ;
standa+verb+strong_IV+verb+2+sg+imper:stand  # "stand" ;
standa+verb+strong_IV+verb+1+pl+imper:stǫndum  # "stand" ;
standa+verb+strong_IV+verb+1+pl+imper:standið  # "stand" ;
standa+verb+strong_IV+verb+1+sg+pres+indic+middle:stǫndumk  # "stand" ;
standa+verb+strong_IV+verb+2+sg+pres+indic+middle:stendsk  # "stand" ;
standa+verb+strong_IV+verb+3+sg+pres+indic+middle:stendsk  # "stand" ;
standa+verb+strong_IV+verb+1+pl+pres+indic+middle:stǫndumk  # "stand" ;
standa+verb+strong_IV+verb+2+pl+pres+indic+middle:standizk  # "stand" ;
standa+verb+strong_IV+verb+3+pl+pres+indic+middle:standask  # "stand" ;
standa+verb+strong_IV+verb+1+sg+pres+subj+middle:stǫndumk  # "stand" ;
standa+verb+strong_IV+verb+2+sg+pres+subj+middle:standisk  # "stand" ;
standa+verb+strong_IV+verb+3+sg+pres+subj+middle:standisk  # "stand" ;
standa+verb+strong_IV+verb+1+pl+pres+subj+middle:standimk  # "stand" ;
standa+verb+strong_IV+verb+2+pl+pres+subj+middle:standizk  # "stand" ;
standa+verb+strong_IV+verb+3+pl+pres+subj+middle:standisk  # "stand" ;
standa+verb+strong_IV+verb+2+sg+imper+middle:standsk  # "stand" ;
standa+verb+strong_IV+verb+1+pl+imper+middle:stǫndumk  # "stand" ;
standa+verb+strong_IV+verb+1+pl+imper+middle:standizk  # "stand" ;
standa+verb+strong_IV+pres_part+middle:standandisk  # "stand" ;
standa+verb+strong_IV+pres_part+nom+sg+masc:standandi  # "stand" ;
standa+verb+strong_IV+pres_part+acc+sg+masc:standanda  # "stand" ;
standa+verb+strong_IV+pres_part+gen+sg+masc:standanda  # "stand" ;
standa+verb+strong_IV+pres_part+dat+sg+masc:standanda  # "stand" ;
standa+verb+strong_IV+pres_part+nom+sg+fem:standandi  # "stand" ;
standa+verb+strong_IV+pres_part+acc+sg+fem:standandi  # "stand" ;
standa+verb+strong_IV+pres_part+gen+sg+fem:standandi  # "stand" ;
standa+verb+strong_IV+pres_part+dat+sg+fem:standandi  # "stand" ;
standa+verb+strong_IV+pres_part+nom+sg+neut:standanda  # "stand" ;
standa+verb+strong_IV+pres_part+acc+sg+neut:standanda  # "stand" ;
standa+verb+strong_IV+pres_part+gen+sg+neut:standanda  # "stand" ;
standa+verb+strong_IV+pres_part+dat+sg+neut:standanda  # "stand" ;
standa+verb+strong_IV+pres_part+nom+pl+masc:standandi  # "stand" ;
standa+verb+strong_IV+pres_part+acc+pl+masc:standandi  # "stand" ;
standa+verb+strong_IV+pres_part+gen+pl+masc:standandi  # "stand" ;
standa+verb+strong_IV+pres_part+dat+pl+masc:stǫndundum  # "stand" ;
standa+verb+strong_IV+pres_part+nom+pl+fem:standandi  # "stand" ;
standa+verb+strong_IV+pres_part+acc+pl+fem:standandi  # "stand" ;
standa+verb+strong_IV+pres_part+gen+pl+fem:standandi  # "stand" ;
standa+verb+strong_IV+pres_part+dat+pl+fem:stǫndundum  # "stand" ;
standa+verb+strong_IV+pres_part+nom+pl+neut:standandi  # "stand" ;
standa+verb+strong_IV+pres_part+acc+pl+neut:standandi  # "stand" ;
standa+verb+strong_IV+pres_part+gen+pl+neut:standandi  # "stand" ;
standa+verb+strong_IV+pres_part+dat+pl+neut:stǫndundum  # "stand" ;
standa+verb+strong_IV+verb+1+sg+pret+indic:stóð  # "stand" ;
standa+verb+strong_IV+verb+2+sg+pret+indic:stózt  # "stand" ;
standa+verb+strong_IV+verb+3+sg+pret+indic:stóð  # "stand" ;
standa+verb+strong_IV+verb+1+sg+pret+indic+middle:stóðumk  # "stand" ;
standa+verb+strong_IV+verb+2+sg+pret+indic+middle:stóðzk  # "stand" ;
standa+verb+strong_IV+verb+3+sg+pret+indic+middle:stóðsk  # "stand" ;
standa+verb+strong_IV+verb+1+pl+pret+indic:stóðum  # "stand" ;
standa+verb+strong_IV+verb+2+pl+pret+indic:stóðuð  # "stand" ;
standa+verb+strong_IV+verb+3+pl+pret+indic:stóðu  # "stand" ;
standa+verb+strong_IV+verb+1+sg+pret+subj:stœða  # "stand" ;
standa+verb+strong_IV+verb+2+sg+pret+subj:stœðir  # "stand" ;
standa+verb+strong_IV+verb+3+sg+pret+subj:stœði  # "stand" ;
standa+verb+strong_IV+verb+1+pl+pret+subj:stœðim  # "stand" ;
standa+verb+strong_IV+verb+2+pl+pret+subj:stœðið  # "stand" ;
standa+verb+strong_IV+verb+3+pl+pret+subj:stœði  # "stand" ;
standa+verb+strong_IV+verb+1+pl+pret+indic+middle:stóðumk  # "stand" ;
standa+verb+strong_IV+verb+2+pl+pret+indic+middle:stóðuzk  # "stand" ;
standa+verb+strong_IV+verb+3+pl+pret+indic+middle:stóðusk  # "stand" ;
standa+verb+strong_IV+verb+1+sg+pret+subj+middle:stœðumk  # "stand" ;
standa+verb+strong_IV+verb+2+sg+pret+subj+middle:stœðisk  # "stand" ;
standa+verb+strong_IV+verb+3+sg+pret+subj+middle:stœðisk  # "stand" ;
standa+verb+strong_IV+verb+1+pl+pret+subj+middle:stœðimk  # "stand" ;
standa+verb+strong_IV+verb+2+pl+pret+subj+middle:stœðizk  # "stand" ;
standa+verb+strong_IV+verb+3+pl+pret+subj+middle:stœðisk  # "stand" ;
standa+verb+strong_IV+pp+noun+masc:staðinn  # "stand" ;
standa+verb+strong_IV+pp+fem:staðin  # "stand" ;
standa+verb+strong_IV+pp+neut:staðit  # "stand" ;
standa+verb+strong_IV+pp+neut+middle:staðizk  # "stand" ;
hefja+verb+strong_IV+verb+1+sg+pres+indic:hefj  # "lift, carry" ;
hefja+verb+strong_IV+verb+2+sg+pres+indic:hefjr  # "lift, carry" ;
hefja+verb+strong_IV+verb+3+sg+pres+indic:hefjr  # "lift, carry" ;
hefja+verb+strong_IV+verb+1+pl+pres+indic:hefjum  # "lift, carry" ;
hefja+verb+strong_IV+verb+2+pl+pres+indic:hefjið  # "lift, carry" ;
hefja+verb+strong_IV+verb+3+pl+pres+indic:hefja  # "lift, carry" ;
hefja+verb+strong_IV+verb+1+sg+pres+subj:hefja  # "lift, carry" ;
hefja+verb+strong_IV+verb+2+sg+pres+subj:hefjir  # "lift, carry" ;
hefja+verb+strong_IV+verb+3+sg+pres+subj:hefji  # "lift, carry" ;
hefja+verb+strong_IV+verb+1+pl+pres+subj:hefjim  # "lift, carry" ;
hefja+verb+strong_IV+verb+2+pl+pres+subj:hefjið  # "lift, carry" ;
hefja+verb+strong_IV+verb+3+pl+pres+subj:hefji  # "lift, carry" ;
hefja+verb+strong_IV+verb+2+sg+imper:hefj  # "lift, carry" ;
hefja+verb+strong_IV+verb+1+pl+imper:hefjum  # "lift, carry" ;
hefja+verb+strong_IV+verb+1+pl+imper:hefjið  # "lift, carry" ;
hefja+verb+strong_IV+verb+1+sg+pres+indic+middle:hefjumk  # "lift, carry" ;
hefja+verb+strong_IV+verb+2+sg+pres+indic+middle:hefjsk  # "lift, carry" ;
hefja+verb+strong_IV+verb+3+sg+pres+indic+middle:hefjsk  # "lift, carry" ;
hefja+verb+strong_IV+verb+1+pl+pres+indic+middle:hefjumk  # "lift, carry" ;
hefja+verb+strong_IV+verb+2+pl+pres+indic+middle:hefjizk  # "lift, carry" ;
hefja+verb+strong_IV+verb+3+pl+pres+indic+middle:hefjask  # "lift, carry" ;
hefja+verb+strong_IV+verb+1+sg+pres+subj+middle:hefjumk  # "lift, carry" ;
hefja+verb+strong_IV+verb+2+sg+pres+subj+middle:hefjisk  # "lift, carry" ;
hefja+verb+strong_IV+verb+3+sg+pres+subj+middle:hefjisk  # "lift, carry" ;
hefja+verb+strong_IV+verb+1+pl+pres+subj+middle:hefjimk  # "lift, carry" ;
hefja+verb+strong_IV+verb+2+pl+pres+subj+middle:hefjizk  # "lift, carry" ;
hefja+verb+strong_IV+verb+3+pl+pres+subj+middle:hefjisk  # "lift, carry" ;
hefja+verb+strong_IV+verb+2+sg+imper+middle:hefjsk  # "lift, carry" ;
hefja+verb+strong_IV+verb+1+pl+imper+middle:hefjumk  # "lift, carry" ;
hefja+verb+strong_IV+verb+1+pl+imper+middle:hefjizk  # "lift, carry" ;
hefja+verb+strong_IV+pres_part+middle:hefjandisk  # "lift, carry" ;
hefja+verb+strong_IV+pres_part+nom+sg+masc:hefjandi  # "lift, carry" ;
hefja+verb+strong_IV+pres_part+acc+sg+masc:hefjanda  # "lift, carry" ;
hefja+verb+strong_IV+pres_part+gen+sg+masc:hefjanda  # "lift, carry" ;
hefja+verb+strong_IV+pres_part+dat+sg+masc:hefjanda  # "lift, carry" ;
hefja+verb+strong_IV+pres_part+nom+sg+fem:hefjandi  # "lift, carry" ;
hefja+verb+strong_IV+pres_part+acc+sg+fem:hefjandi  # "lift, carry" ;
hefja+verb+strong_IV+pres_part+gen+sg+fem:hefjandi  # "lift, carry" ;
hefja+verb+strong_IV+pres_part+dat+sg+fem:hefjandi  # "lift, carry" ;
hefja+verb+strong_IV+pres_part+nom+sg+neut:hefjanda  # "lift, carry" ;
hefja+verb+strong_IV+pres_part+acc+sg+neut:hefjanda  # "lift, carry" ;
hefja+verb+strong_IV+pres_part+gen+sg+neut:hefjanda  # "lift, carry" ;
hefja+verb+strong_IV+pres_part+dat+sg+neut:hefjanda  # "lift, carry" ;
hefja+verb+strong_IV+pres_part+nom+pl+masc:hefjandi  # "lift, carry" ;
hefja+verb+strong_IV+pres_part+acc+pl+masc:hefjandi  # "lift, carry" ;
hefja+verb+strong_IV+pres_part+gen+pl+masc:hefjandi  # "lift, carry" ;
hefja+verb+strong_IV+pres_part+dat+pl+masc:hefjundum  # "lift, carry" ;
hefja+verb+strong_IV+pres_part+nom+pl+fem:hefjandi  # "lift, carry" ;
hefja+verb+strong_IV+pres_part+acc+pl+fem:hefjandi  # "lift, carry" ;
hefja+verb+strong_IV+pres_part+gen+pl+fem:hefjandi  # "lift, carry" ;
hefja+verb+strong_IV+pres_part+dat+pl+fem:hefjundum  # "lift, carry" ;
hefja+verb+strong_IV+pres_part+nom+pl+neut:hefjandi  # "lift, carry" ;
hefja+verb+strong_IV+pres_part+acc+pl+neut:hefjandi  # "lift, carry" ;
hefja+verb+strong_IV+pres_part+gen+pl+neut:hefjandi  # "lift, carry" ;
hefja+verb+strong_IV+pres_part+dat+pl+neut:hefjundum  # "lift, carry" ;
hefja+verb+strong_IV+verb+1+sg+pret+indic:hóf  # "lift, carry" ;
hefja+verb+strong_IV+verb+2+sg+pret+indic:hóft  # "lift, carry" ;
hefja+verb+strong_IV+verb+3+sg+pret+indic:hóf  # "lift, carry" ;
hefja+verb+strong_IV+verb+1+sg+pret+indic+middle:hófumk  # "lift, carry" ;
hefja+verb+strong_IV+verb+2+sg+pret+indic+middle:hófzk  # "lift, carry" ;
hefja+verb+strong_IV+verb+3+sg+pret+indic+middle:hófsk  # "lift, carry" ;
hefja+verb+strong_IV+verb+1+pl+pret+indic:hófum  # "lift, carry" ;
hefja+verb+strong_IV+verb+2+pl+pret+indic:hófuð  # "lift, carry" ;
hefja+verb+strong_IV+verb+3+pl+pret+indic:hófu  # "lift, carry" ;
hefja+verb+strong_IV+verb+1+sg+pret+subj:hœfa  # "lift, carry" ;
hefja+verb+strong_IV+verb+2+sg+pret+subj:hœfir  # "lift, carry" ;
hefja+verb+strong_IV+verb+3+sg+pret+subj:hœfi  # "lift, carry" ;
hefja+verb+strong_IV+verb+1+pl+pret+subj:hœfim  # "lift, carry" ;
hefja+verb+strong_IV+verb+2+pl+pret+subj:hœfið  # "lift, carry" ;
hefja+verb+strong_IV+verb+3+pl+pret+subj:hœfi  # "lift, carry" ;
hefja+verb+strong_IV+verb+1+pl+pret+indic+middle:hófumk  # "lift, carry" ;
hefja+verb+strong_IV+verb+2+pl+pret+indic+middle:hófuzk  # "lift, carry" ;
hefja+verb+strong_IV+verb+3+pl+pret+indic+middle:hófusk  # "lift, carry" ;
hefja+verb+strong_IV+verb+1+sg+pret+subj+middle:hœfumk  # "lift, carry" ;
hefja+verb+strong_IV+verb+2+sg+pret+subj+middle:hœfisk  # "lift, carry" ;
hefja+verb+strong_IV+verb+3+sg+pret+subj+middle:hœfisk  # "lift, carry" ;
hefja+verb+strong_IV+verb+1+pl+pret+subj+middle:hœfimk  # "lift, carry" ;
hefja+verb+strong_IV+verb+2+pl+pret+subj+middle:hœfizk  # "lift, carry" ;
hefja+verb+strong_IV+verb+3+pl+pret+subj+middle:hœfisk  # "lift, carry" ;
hefja+verb+strong_IV+pp+noun+masc:hafinn  # "lift, carry" ;
hefja+verb+strong_IV+pp+fem:hafin  # "lift, carry" ;
hefja+verb+strong_IV+pp+neut:hafit  # "lift, carry" ;
hefja+verb+strong_IV+pp+neut+middle:hafizk  # "lift, carry" ;
skepja+verb+strong_IV+verb+1+sg+pres+indic:skepj  # "make, create" ;
skepja+verb+strong_IV+verb+2+sg+pres+indic:skepjr  # "make, create" ;
skepja+verb+strong_IV+verb+3+sg+pres+indic:skepjr  # "make, create" ;
skepja+verb+strong_IV+verb+1+pl+pres+indic:skepjum  # "make, create" ;
skepja+verb+strong_IV+verb+2+pl+pres+indic:skepjið  # "make, create" ;
skepja+verb+strong_IV+verb+3+pl+pres+indic:skepja  # "make, create" ;
skepja+verb+strong_IV+verb+1+sg+pres+subj:skepja  # "make, create" ;
skepja+verb+strong_IV+verb+2+sg+pres+subj:skepjir  # "make, create" ;
skepja+verb+strong_IV+verb+3+sg+pres+subj:skepji  # "make, create" ;
skepja+verb+strong_IV+verb+1+pl+pres+subj:skepjim  # "make, create" ;
skepja+verb+strong_IV+verb+2+pl+pres+subj:skepjið  # "make, create" ;
skepja+verb+strong_IV+verb+3+pl+pres+subj:skepji  # "make, create" ;
skepja+verb+strong_IV+verb+2+sg+imper:skepj  # "make, create" ;
skepja+verb+strong_IV+verb+1+pl+imper:skepjum  # "make, create" ;
skepja+verb+strong_IV+verb+1+pl+imper:skepjið  # "make, create" ;
skepja+verb+strong_IV+verb+1+sg+pres+indic+middle:skepjumk  # "make, create" ;
skepja+verb+strong_IV+verb+2+sg+pres+indic+middle:skepjsk  # "make, create" ;
skepja+verb+strong_IV+verb+3+sg+pres+indic+middle:skepjsk  # "make, create" ;
skepja+verb+strong_IV+verb+1+pl+pres+indic+middle:skepjumk  # "make, create" ;
skepja+verb+strong_IV+verb+2+pl+pres+indic+middle:skepjizk  # "make, create" ;
skepja+verb+strong_IV+verb+3+pl+pres+indic+middle:skepjask  # "make, create" ;
skepja+verb+strong_IV+verb+1+sg+pres+subj+middle:skepjumk  # "make, create" ;
skepja+verb+strong_IV+verb+2+sg+pres+subj+middle:skepjisk  # "make, create" ;
skepja+verb+strong_IV+verb+3+sg+pres+subj+middle:skepjisk  # "make, create" ;
skepja+verb+strong_IV+verb+1+pl+pres+subj+middle:skepjimk  # "make, create" ;
skepja+verb+strong_IV+verb+2+pl+pres+subj+middle:skepjizk  # "make, create" ;
skepja+verb+strong_IV+verb+3+pl+pres+subj+middle:skepjisk  # "make, create" ;
skepja+verb+strong_IV+verb+2+sg+imper+middle:skepjsk  # "make, create" ;
skepja+verb+strong_IV+verb+1+pl+imper+middle:skepjumk  # "make, create" ;
skepja+verb+strong_IV+verb+1+pl+imper+middle:skepjizk  # "make, create" ;
skepja+verb+strong_IV+pres_part+middle:skepjandisk  # "make, create" ;
skepja+verb+strong_IV+pres_part+nom+sg+masc:skepjandi  # "make, create" ;
skepja+verb+strong_IV+pres_part+acc+sg+masc:skepjanda  # "make, create" ;
skepja+verb+strong_IV+pres_part+gen+sg+masc:skepjanda  # "make, create" ;
skepja+verb+strong_IV+pres_part+dat+sg+masc:skepjanda  # "make, create" ;
skepja+verb+strong_IV+pres_part+nom+sg+fem:skepjandi  # "make, create" ;
skepja+verb+strong_IV+pres_part+acc+sg+fem:skepjandi  # "make, create" ;
skepja+verb+strong_IV+pres_part+gen+sg+fem:skepjandi  # "make, create" ;
skepja+verb+strong_IV+pres_part+dat+sg+fem:skepjandi  # "make, create" ;
skepja+verb+strong_IV+pres_part+nom+sg+neut:skepjanda  # "make, create" ;
skepja+verb+strong_IV+pres_part+acc+sg+neut:skepjanda  # "make, create" ;
skepja+verb+strong_IV+pres_part+gen+sg+neut:skepjanda  # "make, create" ;
skepja+verb+strong_IV+pres_part+dat+sg+neut:skepjanda  # "make, create" ;
skepja+verb+strong_IV+pres_part+nom+pl+masc:skepjandi  # "make, create" ;
skepja+verb+strong_IV+pres_part+acc+pl+masc:skepjandi  # "make, create" ;
skepja+verb+strong_IV+pres_part+gen+pl+masc:skepjandi  # "make, create" ;
skepja+verb+strong_IV+pres_part+dat+pl+masc:skepjundum  # "make, create" ;
skepja+verb+strong_IV+pres_part+nom+pl+fem:skepjandi  # "make, create" ;
skepja+verb+strong_IV+pres_part+acc+pl+fem:skepjandi  # "make, create" ;
skepja+verb+strong_IV+pres_part+gen+pl+fem:skepjandi  # "make, create" ;
skepja+verb+strong_IV+pres_part+dat+pl+fem:skepjundum  # "make, create" ;
skepja+verb+strong_IV+pres_part+nom+pl+neut:skepjandi  # "make, create" ;
skepja+verb+strong_IV+pres_part+acc+pl+neut:skepjandi  # "make, create" ;
skepja+verb+strong_IV+pres_part+gen+pl+neut:skepjandi  # "make, create" ;
skepja+verb+strong_IV+pres_part+dat+pl+neut:skepjundum  # "make, create" ;
skepja+verb+strong_IV+verb+1+sg+pret+indic:skópj  # "make, create" ;
skepja+verb+strong_IV+verb+2+sg+pret+indic:skópjt  # "make, create" ;
skepja+verb+strong_IV+verb+3+sg+pret+indic:skópj  # "make, create" ;
skepja+verb+strong_IV+verb+1+sg+pret+indic+middle:skópjumk  # "make, create" ;
skepja+verb+strong_IV+verb+2+sg+pret+indic+middle:skópjzk  # "make, create" ;
skepja+verb+strong_IV+verb+3+sg+pret+indic+middle:skópjsk  # "make, create" ;
skepja+verb+strong_IV+verb+1+pl+pret+indic:skópjum  # "make, create" ;
skepja+verb+strong_IV+verb+2+pl+pret+indic:skópjuð  # "make, create" ;
skepja+verb+strong_IV+verb+3+pl+pret+indic:skópju  # "make, create" ;
skepja+verb+strong_IV+verb+1+sg+pret+subj:skœpja  # "make, create" ;
skepja+verb+strong_IV+verb+2+sg+pret+subj:skœpjir  # "make, create" ;
skepja+verb+strong_IV+verb+3+sg+pret+subj:skœpji  # "make, create" ;
skepja+verb+strong_IV+verb+1+pl+pret+subj:skœpjim  # "make, create" ;
skepja+verb+strong_IV+verb+2+pl+pret+subj:skœpjið  # "make, create" ;
skepja+verb+strong_IV+verb+3+pl+pret+subj:skœpji  # "make, create" ;
skepja+verb+strong_IV+verb+1+pl+pret+indic+middle:skópjumk  # "make, create" ;
skepja+verb+strong_IV+verb+2+pl+pret+indic+middle:skópjuzk  # "make, create" ;
skepja+verb+strong_IV+verb+3+pl+pret+indic+middle:skópjusk  # "make, create" ;
skepja+verb+strong_IV+verb+1+sg+pret+subj+middle:skœpjumk  # "make, create" ;
skepja+verb+strong_IV+verb+2+sg+pret+subj+middle:skœpjisk  # "make, create" ;
skepja+verb+strong_IV+verb+3+sg+pret+subj+middle:skœpjisk  # "make, create" ;
skepja+verb+strong_IV+verb+1+pl+pret+subj+middle:skœpjimk  # "make, create" ;
skepja+verb+strong_IV+verb+2+pl+pret+subj+middle:skœpjizk  # "make, create" ;
skepja+verb+strong_IV+verb+3+pl+pret+subj+middle:skœpjisk  # "make, create" ;
skepja+verb+strong_IV+pp+noun+masc:skapjinn  # "make, create" ;
skepja+verb+strong_IV+pp+fem:skapjin  # "make, create" ;
skepja+verb+strong_IV+pp+neut:skapjit  # "make, create" ;
skepja+verb+strong_IV+pp+neut+middle:skapjizk  # "make, create" ;
sverja+verb+strong_IV+verb+1+sg+pres+indic:sverj  # "swear" ;
sverja+verb+strong_IV+verb+2+sg+pres+indic:sverjr  # "swear" ;
sverja+verb+strong_IV+verb+3+sg+pres+indic:sverjr  # "swear" ;
sverja+verb+strong_IV+verb+1+pl+pres+indic:sverjum  # "swear" ;
sverja+verb+strong_IV+verb+2+pl+pres+indic:sverjið  # "swear" ;
sverja+verb+strong_IV+verb+3+pl+pres+indic:sverja  # "swear" ;
sverja+verb+strong_IV+verb+1+sg+pres+subj:sverja  # "swear" ;
sverja+verb+strong_IV+verb+2+sg+pres+subj:sverjir  # "swear" ;
sverja+verb+strong_IV+verb+3+sg+pres+subj:sverji  # "swear" ;
sverja+verb+strong_IV+verb+1+pl+pres+subj:sverjim  # "swear" ;
sverja+verb+strong_IV+verb+2+pl+pres+subj:sverjið  # "swear" ;
sverja+verb+strong_IV+verb+3+pl+pres+subj:sverji  # "swear" ;
sverja+verb+strong_IV+verb+2+sg+imper:sverj  # "swear" ;
sverja+verb+strong_IV+verb+1+pl+imper:sverjum  # "swear" ;
sverja+verb+strong_IV+verb+1+pl+imper:sverjið  # "swear" ;
sverja+verb+strong_IV+verb+1+sg+pres+indic+middle:sverjumk  # "swear" ;
sverja+verb+strong_IV+verb+2+sg+pres+indic+middle:sverjsk  # "swear" ;
sverja+verb+strong_IV+verb+3+sg+pres+indic+middle:sverjsk  # "swear" ;
sverja+verb+strong_IV+verb+1+pl+pres+indic+middle:sverjumk  # "swear" ;
sverja+verb+strong_IV+verb+2+pl+pres+indic+middle:sverjizk  # "swear" ;
sverja+verb+strong_IV+verb+3+pl+pres+indic+middle:sverjask  # "swear" ;
sverja+verb+strong_IV+verb+1+sg+pres+subj+middle:sverjumk  # "swear" ;
sverja+verb+strong_IV+verb+2+sg+pres+subj+middle:sverjisk  # "swear" ;
sverja+verb+strong_IV+verb+3+sg+pres+subj+middle:sverjisk  # "swear" ;
sverja+verb+strong_IV+verb+1+pl+pres+subj+middle:sverjimk  # "swear" ;
sverja+verb+strong_IV+verb+2+pl+pres+subj+middle:sverjizk  # "swear" ;
sverja+verb+strong_IV+verb+3+pl+pres+subj+middle:sverjisk  # "swear" ;
sverja+verb+strong_IV+verb+2+sg+imper+middle:sverjsk  # "swear" ;
sverja+verb+strong_IV+verb+1+pl+imper+middle:sverjumk  # "swear" ;
sverja+verb+strong_IV+verb+1+pl+imper+middle:sverjizk  # "swear" ;
sverja+verb+strong_IV+pres_part+middle:sverjandisk  # "swear" ;
sverja+verb+strong_IV+pres_part+nom+sg+masc:sverjandi  # "swear" ;
sverja+verb+strong_IV+pres_part+acc+sg+masc:sverjanda  # "swear" ;
sverja+verb+strong_IV+pres_part+gen+sg+masc:sverjanda  # "swear" ;
sverja+verb+strong_IV+pres_part+dat+sg+masc:sverjanda  # "swear" ;
sverja+verb+strong_IV+pres_part+nom+sg+fem:sverjandi  # "swear" ;
sverja+verb+strong_IV+pres_part+acc+sg+fem:sverjandi  # "swear" ;
sverja+verb+strong_IV+pres_part+gen+sg+fem:sverjandi  # "swear" ;
sverja+verb+strong_IV+pres_part+dat+sg+fem:sverjandi  # "swear" ;
sverja+verb+strong_IV+pres_part+nom+sg+neut:sverjanda  # "swear" ;
sverja+verb+strong_IV+pres_part+acc+sg+neut:sverjanda  # "swear" ;
sverja+verb+strong_IV+pres_part+gen+sg+neut:sverjanda  # "swear" ;
sverja+verb+strong_IV+pres_part+dat+sg+neut:sverjanda  # "swear" ;
sverja+verb+strong_IV+pres_part+nom+pl+masc:sverjandi  # "swear" ;
sverja+verb+strong_IV+pres_part+acc+pl+masc:sverjandi  # "swear" ;
sverja+verb+strong_IV+pres_part+gen+pl+masc:sverjandi  # "swear" ;
sverja+verb+strong_IV+pres_part+dat+pl+masc:sverjundum  # "swear" ;
sverja+verb+strong_IV+pres_part+nom+pl+fem:sverjandi  # "swear" ;
sverja+verb+strong_IV+pres_part+acc+pl+fem:sverjandi  # "swear" ;
sverja+verb+strong_IV+pres_part+gen+pl+fem:sverjandi  # "swear" ;
sverja+verb+strong_IV+pres_part+dat+pl+fem:sverjundum  # "swear" ;
sverja+verb+strong_IV+pres_part+nom+pl+neut:sverjandi  # "swear" ;
sverja+verb+strong_IV+pres_part+acc+pl+neut:sverjandi  # "swear" ;
sverja+verb+strong_IV+pres_part+gen+pl+neut:sverjandi  # "swear" ;
sverja+verb+strong_IV+pres_part+dat+pl+neut:sverjundum  # "swear" ;
sverja+verb+strong_IV+verb+1+sg+pret+indic:sór  # "swear" ;
sverja+verb+strong_IV+verb+2+sg+pret+indic:sórt  # "swear" ;
sverja+verb+strong_IV+verb+3+sg+pret+indic:sór  # "swear" ;
sverja+verb+strong_IV+verb+1+sg+pret+indic+middle:sórumk  # "swear" ;
sverja+verb+strong_IV+verb+2+sg+pret+indic+middle:sórzk  # "swear" ;
sverja+verb+strong_IV+verb+3+sg+pret+indic+middle:sórsk  # "swear" ;
sverja+verb+strong_IV+verb+1+pl+pret+indic:sórum  # "swear" ;
sverja+verb+strong_IV+verb+2+pl+pret+indic:sóruð  # "swear" ;
sverja+verb+strong_IV+verb+3+pl+pret+indic:sóru  # "swear" ;
sverja+verb+strong_IV+verb+1+sg+pret+subj:sœra  # "swear" ;
sverja+verb+strong_IV+verb+2+sg+pret+subj:sœrir  # "swear" ;
sverja+verb+strong_IV+verb+3+sg+pret+subj:sœri  # "swear" ;
sverja+verb+strong_IV+verb+1+pl+pret+subj:sœrim  # "swear" ;
sverja+verb+strong_IV+verb+2+pl+pret+subj:sœrið  # "swear" ;
sverja+verb+strong_IV+verb+3+pl+pret+subj:sœri  # "swear" ;
sverja+verb+strong_IV+verb+1+pl+pret+indic+middle:sórumk  # "swear" ;
sverja+verb+strong_IV+verb+2+pl+pret+indic+middle:sóruzk  # "swear" ;
sverja+verb+strong_IV+verb+3+pl+pret+indic+middle:sórusk  # "swear" ;
sverja+verb+strong_IV+verb+1+sg+pret+subj+middle:sœrumk  # "swear" ;
sverja+verb+strong_IV+verb+2+sg+pret+subj+middle:sœrisk  # "swear" ;
sverja+verb+strong_IV+verb+3+sg+pret+subj+middle:sœrisk  # "swear" ;
sverja+verb+strong_IV+verb+1+pl+pret+subj+middle:sœrimk  # "swear" ;
sverja+verb+strong_IV+verb+2+pl+pret+subj+middle:sœrizk  # "swear" ;
sverja+verb+strong_IV+verb+3+pl+pret+subj+middle:sœrisk  # "swear" ;
sverja+verb+strong_IV+pp+noun+masc:svarinn  # "swear" ;
sverja+verb+strong_IV+pp+fem:svarin  # "swear" ;
sverja+verb+strong_IV+pp+neut:svarit  # "swear" ;
sverja+verb+strong_IV+pp+neut+middle:svarizk  # "swear" ;
kefja+verb+strong_IV+verb+1+sg+pres+indic:kefj  # "press down, submerge" ;
kefja+verb+strong_IV+verb+2+sg+pres+indic:kefjr  # "press down, submerge" ;
kefja+verb+strong_IV+verb+3+sg+pres+indic:kefjr  # "press down, submerge" ;
kefja+verb+strong_IV+verb+1+pl+pres+indic:kefjum  # "press down, submerge" ;
kefja+verb+strong_IV+verb+2+pl+pres+indic:kefjið  # "press down, submerge" ;
kefja+verb+strong_IV+verb+3+pl+pres+indic:kefja  # "press down, submerge" ;
kefja+verb+strong_IV+verb+1+sg+pres+subj:kefja  # "press down, submerge" ;
kefja+verb+strong_IV+verb+2+sg+pres+subj:kefjir  # "press down, submerge" ;
kefja+verb+strong_IV+verb+3+sg+pres+subj:kefji  # "press down, submerge" ;
kefja+verb+strong_IV+verb+1+pl+pres+subj:kefjim  # "press down, submerge" ;
kefja+verb+strong_IV+verb+2+pl+pres+subj:kefjið  # "press down, submerge" ;
kefja+verb+strong_IV+verb+3+pl+pres+subj:kefji  # "press down, submerge" ;
kefja+verb+strong_IV+verb+2+sg+imper:kefj  # "press down, submerge" ;
kefja+verb+strong_IV+verb+1+pl+imper:kefjum  # "press down, submerge" ;
kefja+verb+strong_IV+verb+1+pl+imper:kefjið  # "press down, submerge" ;
kefja+verb+strong_IV+verb+1+sg+pres+indic+middle:kefjumk  # "press down, submerge" ;
kefja+verb+strong_IV+verb+2+sg+pres+indic+middle:kefjsk  # "press down, submerge" ;
kefja+verb+strong_IV+verb+3+sg+pres+indic+middle:kefjsk  # "press down, submerge" ;
kefja+verb+strong_IV+verb+1+pl+pres+indic+middle:kefjumk  # "press down, submerge" ;
kefja+verb+strong_IV+verb+2+pl+pres+indic+middle:kefjizk  # "press down, submerge" ;
kefja+verb+strong_IV+verb+3+pl+pres+indic+middle:kefjask  # "press down, submerge" ;
kefja+verb+strong_IV+verb+1+sg+pres+subj+middle:kefjumk  # "press down, submerge" ;
kefja+verb+strong_IV+verb+2+sg+pres+subj+middle:kefjisk  # "press down, submerge" ;
kefja+verb+strong_IV+verb+3+sg+pres+subj+middle:kefjisk  # "press down, submerge" ;
kefja+verb+strong_IV+verb+1+pl+pres+subj+middle:kefjimk  # "press down, submerge" ;
kefja+verb+strong_IV+verb+2+pl+pres+subj+middle:kefjizk  # "press down, submerge" ;
kefja+verb+strong_IV+verb+3+pl+pres+subj+middle:kefjisk  # "press down, submerge" ;
kefja+verb+strong_IV+verb+2+sg+imper+middle:kefjsk  # "press down, submerge" ;
kefja+verb+strong_IV+verb+1+pl+imper+middle:kefjumk  # "press down, submerge" ;
kefja+verb+strong_IV+verb+1+pl+imper+middle:kefjizk  # "press down, submerge" ;
kefja+verb+strong_IV+pres_part+middle:kefjandisk  # "press down, submerge" ;
kefja+verb+strong_IV+pres_part+nom+sg+masc:kefjandi  # "press down, submerge" ;
kefja+verb+strong_IV+pres_part+acc+sg+masc:kefjanda  # "press down, submerge" ;
kefja+verb+strong_IV+pres_part+gen+sg+masc:kefjanda  # "press down, submerge" ;
kefja+verb+strong_IV+pres_part+dat+sg+masc:kefjanda  # "press down, submerge" ;
kefja+verb+strong_IV+pres_part+nom+sg+fem:kefjandi  # "press down, submerge" ;
kefja+verb+strong_IV+pres_part+acc+sg+fem:kefjandi  # "press down, submerge" ;
kefja+verb+strong_IV+pres_part+gen+sg+fem:kefjandi  # "press down, submerge" ;
kefja+verb+strong_IV+pres_part+dat+sg+fem:kefjandi  # "press down, submerge" ;
kefja+verb+strong_IV+pres_part+nom+sg+neut:kefjanda  # "press down, submerge" ;
kefja+verb+strong_IV+pres_part+acc+sg+neut:kefjanda  # "press down, submerge" ;
kefja+verb+strong_IV+pres_part+gen+sg+neut:kefjanda  # "press down, submerge" ;
kefja+verb+strong_IV+pres_part+dat+sg+neut:kefjanda  # "press down, submerge" ;
kefja+verb+strong_IV+pres_part+nom+pl+masc:kefjandi  # "press down, submerge" ;
kefja+verb+strong_IV+pres_part+acc+pl+masc:kefjandi  # "press down, submerge" ;
kefja+verb+strong_IV+pres_part+gen+pl+masc:kefjandi  # "press down, submerge" ;
kefja+verb+strong_IV+pres_part+dat+pl+masc:kefjundum  # "press down, submerge" ;
kefja+verb+strong_IV+pres_part+nom+pl+fem:kefjandi  # "press down, submerge" ;
kefja+verb+strong_IV+pres_part+acc+pl+fem:kefjandi  # "press down, submerge" ;
kefja+verb+strong_IV+pres_part+gen+pl+fem:kefjandi  # "press down, submerge" ;
kefja+verb+strong_IV+pres_part+dat+pl+fem:kefjundum  # "press down, submerge" ;
kefja+verb+strong_IV+pres_part+nom+pl+neut:kefjandi  # "press down, submerge" ;
kefja+verb+strong_IV+pres_part+acc+pl+neut:kefjandi  # "press down, submerge" ;
kefja+verb+strong_IV+pres_part+gen+pl+neut:kefjandi  # "press down, submerge" ;
kefja+verb+strong_IV+pres_part+dat+pl+neut:kefjundum  # "press down, submerge" ;
kefja+verb+strong_IV+verb+1+sg+pret+indic:kóf  # "press down, submerge" ;
kefja+verb+strong_IV+verb+2+sg+pret+indic:kóft  # "press down, submerge" ;
kefja+verb+strong_IV+verb+3+sg+pret+indic:kóf  # "press down, submerge" ;
kefja+verb+strong_IV+verb+1+sg+pret+indic+middle:kófumk  # "press down, submerge" ;
kefja+verb+strong_IV+verb+2+sg+pret+indic+middle:kófzk  # "press down, submerge" ;
kefja+verb+strong_IV+verb+3+sg+pret+indic+middle:kófsk  # "press down, submerge" ;
kefja+verb+strong_IV+verb+1+pl+pret+indic:kófum  # "press down, submerge" ;
kefja+verb+strong_IV+verb+2+pl+pret+indic:kófuð  # "press down, submerge" ;
kefja+verb+strong_IV+verb+3+pl+pret+indic:kófu  # "press down, submerge" ;
kefja+verb+strong_IV+verb+1+sg+pret+subj:kœfa  # "press down, submerge" ;
kefja+verb+strong_IV+verb+2+sg+pret+subj:kœfir  # "press down, submerge" ;
kefja+verb+strong_IV+verb+3+sg+pret+subj:kœfi  # "press down, submerge" ;
kefja+verb+strong_IV+verb+1+pl+pret+subj:kœfim  # "press down, submerge" ;
kefja+verb+strong_IV+verb+2+pl+pret+subj:kœfið  # "press down, submerge" ;
kefja+verb+strong_IV+verb+3+pl+pret+subj:kœfi  # "press down, submerge" ;
kefja+verb+strong_IV+verb+1+pl+pret+indic+middle:kófumk  # "press down, submerge" ;
kefja+verb+strong_IV+verb+2+pl+pret+indic+middle:kófuzk  # "press down, submerge" ;
kefja+verb+strong_IV+verb+3+pl+pret+indic+middle:kófusk  # "press down, submerge" ;
kefja+verb+strong_IV+verb+1+sg+pret+subj+middle:kœfumk  # "press down, submerge" ;
kefja+verb+strong_IV+verb+2+sg+pret+subj+middle:kœfisk  # "press down, submerge" ;
kefja+verb+strong_IV+verb+3+sg+pret+subj+middle:kœfisk  # "press down, submerge" ;
kefja+verb+strong_IV+verb+1+pl+pret+subj+middle:kœfimk  # "press down, submerge" ;
kefja+verb+strong_IV+verb+2+pl+pret+subj+middle:kœfizk  # "press down, submerge" ;
kefja+verb+strong_IV+verb+3+pl+pret+subj+middle:kœfisk  # "press down, submerge" ;
kefja+verb+strong_IV+pp+noun+masc:kafinn  # "press down, submerge" ;
kefja+verb+strong_IV+pp+fem:kafin  # "press down, submerge" ;
kefja+verb+strong_IV+pp+neut:kafit  # "press down, submerge" ;
kefja+verb+strong_IV+pp+neut+middle:kafizk  # "press down, submerge" ;
deyja+verb+strong_IV+verb+1+sg+pres+indic:deyj  # "die" ;
deyja+verb+strong_IV+verb+2+sg+pres+indic:deyjr  # "die" ;
deyja+verb+strong_IV+verb+3+sg+pres+indic:deyjr  # "die" ;
deyja+verb+strong_IV+verb+1+pl+pres+indic:deyjum  # "die" ;
deyja+verb+strong_IV+verb+2+pl+pres+indic:deyjið  # "die" ;
deyja+verb+strong_IV+verb+3+pl+pres+indic:deyja  # "die" ;
deyja+verb+strong_IV+verb+1+sg+pres+subj:deyja  # "die" ;
deyja+verb+strong_IV+verb+2+sg+pres+subj:deyjir  # "die" ;
deyja+verb+strong_IV+verb+3+sg+pres+subj:deyji  # "die" ;
deyja+verb+strong_IV+verb+1+pl+pres+subj:deyjim  # "die" ;
deyja+verb+strong_IV+verb+2+pl+pres+subj:deyjið  # "die" ;
deyja+verb+strong_IV+verb+3+pl+pres+subj:deyji  # "die" ;
deyja+verb+strong_IV+verb+2+sg+imper:deyj  # "die" ;
deyja+verb+strong_IV+verb+1+pl+imper:deyjum  # "die" ;
deyja+verb+strong_IV+verb+1+pl+imper:deyjið  # "die" ;
deyja+verb+strong_IV+verb+1+sg+pres+indic+middle:deyjumk  # "die" ;
deyja+verb+strong_IV+verb+2+sg+pres+indic+middle:deyjsk  # "die" ;
deyja+verb+strong_IV+verb+3+sg+pres+indic+middle:deyjsk  # "die" ;
deyja+verb+strong_IV+verb+1+pl+pres+indic+middle:deyjumk  # "die" ;
deyja+verb+strong_IV+verb+2+pl+pres+indic+middle:deyjizk  # "die" ;
deyja+verb+strong_IV+verb+3+pl+pres+indic+middle:deyjask  # "die" ;
deyja+verb+strong_IV+verb+1+sg+pres+subj+middle:deyjumk  # "die" ;
deyja+verb+strong_IV+verb+2+sg+pres+subj+middle:deyjisk  # "die" ;
deyja+verb+strong_IV+verb+3+sg+pres+subj+middle:deyjisk  # "die" ;
deyja+verb+strong_IV+verb+1+pl+pres+subj+middle:deyjimk  # "die" ;
deyja+verb+strong_IV+verb+2+pl+pres+subj+middle:deyjizk  # "die" ;
deyja+verb+strong_IV+verb+3+pl+pres+subj+middle:deyjisk  # "die" ;
deyja+verb+strong_IV+verb+2+sg+imper+middle:deyjsk  # "die" ;
deyja+verb+strong_IV+verb+1+pl+imper+middle:deyjumk  # "die" ;
deyja+verb+strong_IV+verb+1+pl+imper+middle:deyjizk  # "die" ;
deyja+verb+strong_IV+pres_part+middle:deyjandisk  # "die" ;
deyja+verb+strong_IV+pres_part+nom+sg+masc:deyjandi  # "die" ;
deyja+verb+strong_IV+pres_part+acc+sg+masc:deyjanda  # "die" ;
deyja+verb+strong_IV+pres_part+gen+sg+masc:deyjanda  # "die" ;
deyja+verb+strong_IV+pres_part+dat+sg+masc:deyjanda  # "die" ;
deyja+verb+strong_IV+pres_part+nom+sg+fem:deyjandi  # "die" ;
deyja+verb+strong_IV+pres_part+acc+sg+fem:deyjandi  # "die" ;
deyja+verb+strong_IV+pres_part+gen+sg+fem:deyjandi  # "die" ;
deyja+verb+strong_IV+pres_part+dat+sg+fem:deyjandi  # "die" ;
deyja+verb+strong_IV+pres_part+nom+sg+neut:deyjanda  # "die" ;
deyja+verb+strong_IV+pres_part+acc+sg+neut:deyjanda  # "die" ;
deyja+verb+strong_IV+pres_part+gen+sg+neut:deyjanda  # "die" ;
deyja+verb+strong_IV+pres_part+dat+sg+neut:deyjanda  # "die" ;
deyja+verb+strong_IV+pres_part+nom+pl+masc:deyjandi  # "die" ;
deyja+verb+strong_IV+pres_part+acc+pl+masc:deyjandi  # "die" ;
deyja+verb+strong_IV+pres_part+gen+pl+masc:deyjandi  # "die" ;
deyja+verb+strong_IV+pres_part+dat+pl+masc:deyjundum  # "die" ;
deyja+verb+strong_IV+pres_part+nom+pl+fem:deyjandi  # "die" ;
deyja+verb+strong_IV+pres_part+acc+pl+fem:deyjandi  # "die" ;
deyja+verb+strong_IV+pres_part+gen+pl+fem:deyjandi  # "die" ;
deyja+verb+strong_IV+pres_part+dat+pl+fem:deyjundum  # "die" ;
deyja+verb+strong_IV+pres_part+nom+pl+neut:deyjandi  # "die" ;
deyja+verb+strong_IV+pres_part+acc+pl+neut:deyjandi  # "die" ;
deyja+verb+strong_IV+pres_part+gen+pl+neut:deyjandi  # "die" ;
deyja+verb+strong_IV+pres_part+dat+pl+neut:deyjundum  # "die" ;
deyja+verb+strong_IV+verb+1+sg+pret+indic:dó  # "die" ;
deyja+verb+strong_IV+verb+2+sg+pret+indic:dót  # "die" ;
deyja+verb+strong_IV+verb+3+sg+pret+indic:dó  # "die" ;
deyja+verb+strong_IV+verb+1+sg+pret+indic+middle:dóumk  # "die" ;
deyja+verb+strong_IV+verb+2+sg+pret+indic+middle:dózk  # "die" ;
deyja+verb+strong_IV+verb+3+sg+pret+indic+middle:dósk  # "die" ;
deyja+verb+strong_IV+verb+1+pl+pret+indic:dóum  # "die" ;
deyja+verb+strong_IV+verb+2+pl+pret+indic:dóuð  # "die" ;
deyja+verb+strong_IV+verb+3+pl+pret+indic:dóu  # "die" ;
deyja+verb+strong_IV+verb+1+sg+pret+subj:dœa  # "die" ;
deyja+verb+strong_IV+verb+2+sg+pret+subj:dœir  # "die" ;
deyja+verb+strong_IV+verb+3+sg+pret+subj:dœi  # "die" ;
deyja+verb+strong_IV+verb+1+pl+pret+subj:dœim  # "die" ;
deyja+verb+strong_IV+verb+2+pl+pret+subj:dœið  # "die" ;
deyja+verb+strong_IV+verb+3+pl+pret+subj:dœi  # "die" ;
deyja+verb+strong_IV+verb+1+pl+pret+indic+middle:dóumk  # "die" ;
deyja+verb+strong_IV+verb+2+pl+pret+indic+middle:dóuzk  # "die" ;
deyja+verb+strong_IV+verb+3+pl+pret+indic+middle:dóusk  # "die" ;
deyja+verb+strong_IV+verb+1+sg+pret+subj+middle:dœumk  # "die" ;
deyja+verb+strong_IV+verb+2+sg+pret+subj+middle:dœisk  # "die" ;
deyja+verb+strong_IV+verb+3+sg+pret+subj+middle:dœisk  # "die" ;
deyja+verb+strong_IV+verb+1+pl+pret+subj+middle:dœimk  # "die" ;
deyja+verb+strong_IV+verb+2+pl+pret+subj+middle:dœizk  # "die" ;
deyja+verb+strong_IV+verb+3+pl+pret+subj+middle:dœisk  # "die" ;
deyja+verb+strong_IV+pp+noun+masc:dáinn  # "die" ;
deyja+verb+strong_IV+pp+fem:dáin  # "die" ;
deyja+verb+strong_IV+pp+neut:dáit  # "die" ;
deyja+verb+strong_IV+pp+neut+middle:dáizk  # "die" ;
deyja+verb+strong_IV+pp+noun+masc:dóinn  # "die" ;
deyja+verb+strong_IV+pp+fem:dóin  # "die" ;
deyja+verb+strong_IV+pp+neut:dóit  # "die" ;
deyja+verb+strong_IV+pp+neut+middle:dóizk  # "die" ;
geyja+verb+strong_IV+verb+1+sg+pres+indic:geyj  # "bark" ;
geyja+verb+strong_IV+verb+2+sg+pres+indic:geyjr  # "bark" ;
geyja+verb+strong_IV+verb+3+sg+pres+indic:geyjr  # "bark" ;
geyja+verb+strong_IV+verb+1+pl+pres+indic:geyjum  # "bark" ;
geyja+verb+strong_IV+verb+2+pl+pres+indic:geyjið  # "bark" ;
geyja+verb+strong_IV+verb+3+pl+pres+indic:geyja  # "bark" ;
geyja+verb+strong_IV+verb+1+sg+pres+subj:geyja  # "bark" ;
geyja+verb+strong_IV+verb+2+sg+pres+subj:geyjir  # "bark" ;
geyja+verb+strong_IV+verb+3+sg+pres+subj:geyji  # "bark" ;
geyja+verb+strong_IV+verb+1+pl+pres+subj:geyjim  # "bark" ;
geyja+verb+strong_IV+verb+2+pl+pres+subj:geyjið  # "bark" ;
geyja+verb+strong_IV+verb+3+pl+pres+subj:geyji  # "bark" ;
geyja+verb+strong_IV+verb+2+sg+imper:geyj  # "bark" ;
geyja+verb+strong_IV+verb+1+pl+imper:geyjum  # "bark" ;
geyja+verb+strong_IV+verb+1+pl+imper:geyjið  # "bark" ;
geyja+verb+strong_IV+verb+1+sg+pres+indic+middle:geyjumk  # "bark" ;
geyja+verb+strong_IV+verb+2+sg+pres+indic+middle:geyjsk  # "bark" ;
geyja+verb+strong_IV+verb+3+sg+pres+indic+middle:geyjsk  # "bark" ;
geyja+verb+strong_IV+verb+1+pl+pres+indic+middle:geyjumk  # "bark" ;
geyja+verb+strong_IV+verb+2+pl+pres+indic+middle:geyjizk  # "bark" ;
geyja+verb+strong_IV+verb+3+pl+pres+indic+middle:geyjask  # "bark" ;
geyja+verb+strong_IV+verb+1+sg+pres+subj+middle:geyjumk  # "bark" ;
geyja+verb+strong_IV+verb+2+sg+pres+subj+middle:geyjisk  # "bark" ;
geyja+verb+strong_IV+verb+3+sg+pres+subj+middle:geyjisk  # "bark" ;
geyja+verb+strong_IV+verb+1+pl+pres+subj+middle:geyjimk  # "bark" ;
geyja+verb+strong_IV+verb+2+pl+pres+subj+middle:geyjizk  # "bark" ;
geyja+verb+strong_IV+verb+3+pl+pres+subj+middle:geyjisk  # "bark" ;
geyja+verb+strong_IV+verb+2+sg+imper+middle:geyjsk  # "bark" ;
geyja+verb+strong_IV+verb+1+pl+imper+middle:geyjumk  # "bark" ;
geyja+verb+strong_IV+verb+1+pl+imper+middle:geyjizk  # "bark" ;
geyja+verb+strong_IV+pres_part+middle:geyjandisk  # "bark" ;
geyja+verb+strong_IV+pres_part+nom+sg+masc:geyjandi  # "bark" ;
geyja+verb+strong_IV+pres_part+acc+sg+masc:geyjanda  # "bark" ;
geyja+verb+strong_IV+pres_part+gen+sg+masc:geyjanda  # "bark" ;
geyja+verb+strong_IV+pres_part+dat+sg+masc:geyjanda  # "bark" ;
geyja+verb+strong_IV+pres_part+nom+sg+fem:geyjandi  # "bark" ;
geyja+verb+strong_IV+pres_part+acc+sg+fem:geyjandi  # "bark" ;
geyja+verb+strong_IV+pres_part+gen+sg+fem:geyjandi  # "bark" ;
geyja+verb+strong_IV+pres_part+dat+sg+fem:geyjandi  # "bark" ;
geyja+verb+strong_IV+pres_part+nom+sg+neut:geyjanda  # "bark" ;
geyja+verb+strong_IV+pres_part+acc+sg+neut:geyjanda  # "bark" ;
geyja+verb+strong_IV+pres_part+gen+sg+neut:geyjanda  # "bark" ;
geyja+verb+strong_IV+pres_part+dat+sg+neut:geyjanda  # "bark" ;
geyja+verb+strong_IV+pres_part+nom+pl+masc:geyjandi  # "bark" ;
geyja+verb+strong_IV+pres_part+acc+pl+masc:geyjandi  # "bark" ;
geyja+verb+strong_IV+pres_part+gen+pl+masc:geyjandi  # "bark" ;
geyja+verb+strong_IV+pres_part+dat+pl+masc:geyjundum  # "bark" ;
geyja+verb+strong_IV+pres_part+nom+pl+fem:geyjandi  # "bark" ;
geyja+verb+strong_IV+pres_part+acc+pl+fem:geyjandi  # "bark" ;
geyja+verb+strong_IV+pres_part+gen+pl+fem:geyjandi  # "bark" ;
geyja+verb+strong_IV+pres_part+dat+pl+fem:geyjundum  # "bark" ;
geyja+verb+strong_IV+pres_part+nom+pl+neut:geyjandi  # "bark" ;
geyja+verb+strong_IV+pres_part+acc+pl+neut:geyjandi  # "bark" ;
geyja+verb+strong_IV+pres_part+gen+pl+neut:geyjandi  # "bark" ;
geyja+verb+strong_IV+pres_part+dat+pl+neut:geyjundum  # "bark" ;
geyja+verb+strong_IV+verb+1+sg+pret+indic:gó  # "bark" ;
geyja+verb+strong_IV+verb+2+sg+pret+indic:gót  # "bark" ;
geyja+verb+strong_IV+verb+3+sg+pret+indic:gó  # "bark" ;
geyja+verb+strong_IV+verb+1+sg+pret+indic+middle:góumk  # "bark" ;
geyja+verb+strong_IV+verb+2+sg+pret+indic+middle:gózk  # "bark" ;
geyja+verb+strong_IV+verb+3+sg+pret+indic+middle:gósk  # "bark" ;
geyja+verb+strong_IV+verb+1+pl+pret+indic:góum  # "bark" ;
geyja+verb+strong_IV+verb+2+pl+pret+indic:góuð  # "bark" ;
geyja+verb+strong_IV+verb+3+pl+pret+indic:góu  # "bark" ;
geyja+verb+strong_IV+verb+1+sg+pret+subj:gœa  # "bark" ;
geyja+verb+strong_IV+verb+2+sg+pret+subj:gœir  # "bark" ;
geyja+verb+strong_IV+verb+3+sg+pret+subj:gœi  # "bark" ;
geyja+verb+strong_IV+verb+1+pl+pret+subj:gœim  # "bark" ;
geyja+verb+strong_IV+verb+2+pl+pret+subj:gœið  # "bark" ;
geyja+verb+strong_IV+verb+3+pl+pret+subj:gœi  # "bark" ;
geyja+verb+strong_IV+verb+1+pl+pret+indic+middle:góumk  # "bark" ;
geyja+verb+strong_IV+verb+2+pl+pret+indic+middle:góuzk  # "bark" ;
geyja+verb+strong_IV+verb+3+pl+pret+indic+middle:góusk  # "bark" ;
geyja+verb+strong_IV+verb+1+sg+pret+subj+middle:gœumk  # "bark" ;
geyja+verb+strong_IV+verb+2+sg+pret+subj+middle:gœisk  # "bark" ;
geyja+verb+strong_IV+verb+3+sg+pret+subj+middle:gœisk  # "bark" ;
geyja+verb+strong_IV+verb+1+pl+pret+subj+middle:gœimk  # "bark" ;
geyja+verb+strong_IV+verb+2+pl+pret+subj+middle:gœizk  # "bark" ;
geyja+verb+strong_IV+verb+3+pl+pret+subj+middle:gœisk  # "bark" ;
geyja+verb+strong_IV+pp+noun+masc:gáinn  # "bark" ;
geyja+verb+strong_IV+pp+fem:gáin  # "bark" ;
geyja+verb+strong_IV+pp+neut:gáit  # "bark" ;
geyja+verb+strong_IV+pp+neut+middle:gáizk  # "bark" ;
hlæja+verb+strong_IV+verb+1+sg+pres+indic:hlæj  # "laugh" ;
hlæja+verb+strong_IV+verb+2+sg+pres+indic:hlæjr  # "laugh" ;
hlæja+verb+strong_IV+verb+3+sg+pres+indic:hlæjr  # "laugh" ;
hlæja+verb+strong_IV+verb+1+pl+pres+indic:hlæjum  # "laugh" ;
hlæja+verb+strong_IV+verb+2+pl+pres+indic:hlæjið  # "laugh" ;
hlæja+verb+strong_IV+verb+3+pl+pres+indic:hlæja  # "laugh" ;
hlæja+verb+strong_IV+verb+1+sg+pres+subj:hlæja  # "laugh" ;
hlæja+verb+strong_IV+verb+2+sg+pres+subj:hlæjir  # "laugh" ;
hlæja+verb+strong_IV+verb+3+sg+pres+subj:hlæji  # "laugh" ;
hlæja+verb+strong_IV+verb+1+pl+pres+subj:hlæjim  # "laugh" ;
hlæja+verb+strong_IV+verb+2+pl+pres+subj:hlæjið  # "laugh" ;
hlæja+verb+strong_IV+verb+3+pl+pres+subj:hlæji  # "laugh" ;
hlæja+verb+strong_IV+verb+2+sg+imper:hlæj  # "laugh" ;
hlæja+verb+strong_IV+verb+1+pl+imper:hlæjum  # "laugh" ;
hlæja+verb+strong_IV+verb+1+pl+imper:hlæjið  # "laugh" ;
hlæja+verb+strong_IV+verb+1+sg+pres+indic+middle:hlæjumk  # "laugh" ;
hlæja+verb+strong_IV+verb+2+sg+pres+indic+middle:hlæjsk  # "laugh" ;
hlæja+verb+strong_IV+verb+3+sg+pres+indic+middle:hlæjsk  # "laugh" ;
hlæja+verb+strong_IV+verb+1+pl+pres+indic+middle:hlæjumk  # "laugh" ;
hlæja+verb+strong_IV+verb+2+pl+pres+indic+middle:hlæjizk  # "laugh" ;
hlæja+verb+strong_IV+verb+3+pl+pres+indic+middle:hlæjask  # "laugh" ;
hlæja+verb+strong_IV+verb+1+sg+pres+subj+middle:hlæjumk  # "laugh" ;
hlæja+verb+strong_IV+verb+2+sg+pres+subj+middle:hlæjisk  # "laugh" ;
hlæja+verb+strong_IV+verb+3+sg+pres+subj+middle:hlæjisk  # "laugh" ;
hlæja+verb+strong_IV+verb+1+pl+pres+subj+middle:hlæjimk  # "laugh" ;
hlæja+verb+strong_IV+verb+2+pl+pres+subj+middle:hlæjizk  # "laugh" ;
hlæja+verb+strong_IV+verb+3+pl+pres+subj+middle:hlæjisk  # "laugh" ;
hlæja+verb+strong_IV+verb+2+sg+imper+middle:hlæjsk  # "laugh" ;
hlæja+verb+strong_IV+verb+1+pl+imper+middle:hlæjumk  # "laugh" ;
hlæja+verb+strong_IV+verb+1+pl+imper+middle:hlæjizk  # "laugh" ;
hlæja+verb+strong_IV+pres_part+middle:hlæjandisk  # "laugh" ;
hlæja+verb+strong_IV+pres_part+nom+sg+masc:hlæjandi  # "laugh" ;
hlæja+verb+strong_IV+pres_part+acc+sg+masc:hlæjanda  # "laugh" ;
hlæja+verb+strong_IV+pres_part+gen+sg+masc:hlæjanda  # "laugh" ;
hlæja+verb+strong_IV+pres_part+dat+sg+masc:hlæjanda  # "laugh" ;
hlæja+verb+strong_IV+pres_part+nom+sg+fem:hlæjandi  # "laugh" ;
hlæja+verb+strong_IV+pres_part+acc+sg+fem:hlæjandi  # "laugh" ;
hlæja+verb+strong_IV+pres_part+gen+sg+fem:hlæjandi  # "laugh" ;
hlæja+verb+strong_IV+pres_part+dat+sg+fem:hlæjandi  # "laugh" ;
hlæja+verb+strong_IV+pres_part+nom+sg+neut:hlæjanda  # "laugh" ;
hlæja+verb+strong_IV+pres_part+acc+sg+neut:hlæjanda  # "laugh" ;
hlæja+verb+strong_IV+pres_part+gen+sg+neut:hlæjanda  # "laugh" ;
hlæja+verb+strong_IV+pres_part+dat+sg+neut:hlæjanda  # "laugh" ;
hlæja+verb+strong_IV+pres_part+nom+pl+masc:hlæjandi  # "laugh" ;
hlæja+verb+strong_IV+pres_part+acc+pl+masc:hlæjandi  # "laugh" ;
hlæja+verb+strong_IV+pres_part+gen+pl+masc:hlæjandi  # "laugh" ;
hlæja+verb+strong_IV+pres_part+dat+pl+masc:hlæjundum  # "laugh" ;
hlæja+verb+strong_IV+pres_part+nom+pl+fem:hlæjandi  # "laugh" ;
hlæja+verb+strong_IV+pres_part+acc+pl+fem:hlæjandi  # "laugh" ;
hlæja+verb+strong_IV+pres_part+gen+pl+fem:hlæjandi  # "laugh" ;
hlæja+verb+strong_IV+pres_part+dat+pl+fem:hlæjundum  # "laugh" ;
hlæja+verb+strong_IV+pres_part+nom+pl+neut:hlæjandi  # "laugh" ;
hlæja+verb+strong_IV+pres_part+acc+pl+neut:hlæjandi  # "laugh" ;
hlæja+verb+strong_IV+pres_part+gen+pl+neut:hlæjandi  # "laugh" ;
hlæja+verb+strong_IV+pres_part+dat+pl+neut:hlæjundum  # "laugh" ;
hlæja+verb+strong_IV+verb+1+sg+pret+indic:hló  # "laugh" ;
hlæja+verb+strong_IV+verb+2+sg+pret+indic:hlót  # "laugh" ;
hlæja+verb+strong_IV+verb+3+sg+pret+indic:hló  # "laugh" ;
hlæja+verb+strong_IV+verb+1+sg+pret+indic+middle:hlóumk  # "laugh" ;
hlæja+verb+strong_IV+verb+2+sg+pret+indic+middle:hlózk  # "laugh" ;
hlæja+verb+strong_IV+verb+3+sg+pret+indic+middle:hlósk  # "laugh" ;
hlæja+verb+strong_IV+verb+1+pl+pret+indic:hlógum  # "laugh" ;
hlæja+verb+strong_IV+verb+2+pl+pret+indic:hlóguð  # "laugh" ;
hlæja+verb+strong_IV+verb+3+pl+pret+indic:hlógu  # "laugh" ;
hlæja+verb+strong_IV+verb+1+sg+pret+subj:hlœga  # "laugh" ;
hlæja+verb+strong_IV+verb+2+sg+pret+subj:hlœgir  # "laugh" ;
hlæja+verb+strong_IV+verb+3+sg+pret+subj:hlœgi  # "laugh" ;
hlæja+verb+strong_IV+verb+1+pl+pret+subj:hlœgim  # "laugh" ;
hlæja+verb+strong_IV+verb+2+pl+pret+subj:hlœgið  # "laugh" ;
hlæja+verb+strong_IV+verb+3+pl+pret+subj:hlœgi  # "laugh" ;
hlæja+verb+strong_IV+verb+1+pl+pret+indic+middle:hlógumk  # "laugh" ;
hlæja+verb+strong_IV+verb+2+pl+pret+indic+middle:hlóguzk  # "laugh" ;
hlæja+verb+strong_IV+verb+3+pl+pret+indic+middle:hlógusk  # "laugh" ;
hlæja+verb+strong_IV+verb+1+sg+pret+subj+middle:hlœgumk  # "laugh" ;
hlæja+verb+strong_IV+verb+2+sg+pret+subj+middle:hlœgisk  # "laugh" ;
hlæja+verb+strong_IV+verb+3+sg+pret+subj+middle:hlœgisk  # "laugh" ;
hlæja+verb+strong_IV+verb+1+pl+pret+subj+middle:hlœgimk  # "laugh" ;
hlæja+verb+strong_IV+verb+2+pl+pret+subj+middle:hlœgizk  # "laugh" ;
hlæja+verb+strong_IV+verb+3+pl+pret+subj+middle:hlœgisk  # "laugh" ;
hlæja+verb+strong_IV+pp+noun+masc:hleginn  # "laugh" ;
hlæja+verb+strong_IV+pp+fem:hlegin  # "laugh" ;
hlæja+verb+strong_IV+pp+neut:hlegit  # "laugh" ;
hlæja+verb+strong_IV+pp+neut+middle:hlegizk  # "laugh" ;
auka+verb+strong_VII+verb+1+sg+pres+indic:eyk  # "increase" ;
auka+verb+strong_VII+verb+2+sg+pres+indic:eykr  # "increase" ;
auka+verb+strong_VII+verb+3+sg+pres+indic:eykr  # "increase" ;
auka+verb+strong_VII+verb+1+pl+pres+indic:ǫukum  # "increase" ;
auka+verb+strong_VII+verb+2+pl+pres+indic:aukið  # "increase" ;
auka+verb+strong_VII+verb+3+pl+pres+indic:auka  # "increase" ;
auka+verb+strong_VII+verb+1+sg+pres+subj:auka  # "increase" ;
auka+verb+strong_VII+verb+2+sg+pres+subj:aukir  # "increase" ;
auka+verb+strong_VII+verb+3+sg+pres+subj:auki  # "increase" ;
auka+verb+strong_VII+verb+1+pl+pres+subj:aukim  # "increase" ;
auka+verb+strong_VII+verb+2+pl+pres+subj:aukið  # "increase" ;
auka+verb+strong_VII+verb+3+pl+pres+subj:auki  # "increase" ;
auka+verb+strong_VII+verb+2+sg+imper:auk  # "increase" ;
auka+verb+strong_VII+verb+1+pl+imper:ǫukum  # "increase" ;
auka+verb+strong_VII+verb+1+pl+imper:aukið  # "increase" ;
auka+verb+strong_VII+verb+1+sg+pres+indic+middle:ǫukumk  # "increase" ;
auka+verb+strong_VII+verb+2+sg+pres+indic+middle:eyksk  # "increase" ;
auka+verb+strong_VII+verb+3+sg+pres+indic+middle:eyksk  # "increase" ;
auka+verb+strong_VII+verb+1+pl+pres+indic+middle:ǫukumk  # "increase" ;
auka+verb+strong_VII+verb+2+pl+pres+indic+middle:aukizk  # "increase" ;
auka+verb+strong_VII+verb+3+pl+pres+indic+middle:aukask  # "increase" ;
auka+verb+strong_VII+verb+1+sg+pres+subj+middle:ǫukumk  # "increase" ;
auka+verb+strong_VII+verb+2+sg+pres+subj+middle:aukisk  # "increase" ;
auka+verb+strong_VII+verb+3+sg+pres+subj+middle:aukisk  # "increase" ;
auka+verb+strong_VII+verb+1+pl+pres+subj+middle:aukimk  # "increase" ;
auka+verb+strong_VII+verb+2+pl+pres+subj+middle:aukizk  # "increase" ;
auka+verb+strong_VII+verb+3+pl+pres+subj+middle:aukisk  # "increase" ;
auka+verb+strong_VII+verb+2+sg+imper+middle:auksk  # "increase" ;
auka+verb+strong_VII+verb+1+pl+imper+middle:ǫukumk  # "increase" ;
auka+verb+strong_VII+verb+1+pl+imper+middle:aukizk  # "increase" ;
auka+verb+strong_VII+pres_part+middle:aukandisk  # "increase" ;
auka+verb+strong_VII+pres_part+nom+sg+masc:aukandi  # "increase" ;
auka+verb+strong_VII+pres_part+acc+sg+masc:aukanda  # "increase" ;
auka+verb+strong_VII+pres_part+gen+sg+masc:aukanda  # "increase" ;
auka+verb+strong_VII+pres_part+dat+sg+masc:aukanda  # "increase" ;
auka+verb+strong_VII+pres_part+nom+sg+fem:aukandi  # "increase" ;
auka+verb+strong_VII+pres_part+acc+sg+fem:aukandi  # "increase" ;
auka+verb+strong_VII+pres_part+gen+sg+fem:aukandi  # "increase" ;
auka+verb+strong_VII+pres_part+dat+sg+fem:aukandi  # "increase" ;
auka+verb+strong_VII+pres_part+nom+sg+neut:aukanda  # "increase" ;
auka+verb+strong_VII+pres_part+acc+sg+neut:aukanda  # "increase" ;
auka+verb+strong_VII+pres_part+gen+sg+neut:aukanda  # "increase" ;
auka+verb+strong_VII+pres_part+dat+sg+neut:aukanda  # "increase" ;
auka+verb+strong_VII+pres_part+nom+pl+masc:aukandi  # "increase" ;
auka+verb+strong_VII+pres_part+acc+pl+masc:aukandi  # "increase" ;
auka+verb+strong_VII+pres_part+gen+pl+masc:aukandi  # "increase" ;
auka+verb+strong_VII+pres_part+dat+pl+masc:ǫukundum  # "increase" ;
auka+verb+strong_VII+pres_part+nom+pl+fem:aukandi  # "increase" ;
auka+verb+strong_VII+pres_part+acc+pl+fem:aukandi  # "increase" ;
auka+verb+strong_VII+pres_part+gen+pl+fem:aukandi  # "increase" ;
auka+verb+strong_VII+pres_part+dat+pl+fem:ǫukundum  # "increase" ;
auka+verb+strong_VII+pres_part+nom+pl+neut:aukandi  # "increase" ;
auka+verb+strong_VII+pres_part+acc+pl+neut:aukandi  # "increase" ;
auka+verb+strong_VII+pres_part+gen+pl+neut:aukandi  # "increase" ;
auka+verb+strong_VII+pres_part+dat+pl+neut:ǫukundum  # "increase" ;
auka+verb+strong_VII+verb+1+sg+pret+indic:jók  # "increase" ;
auka+verb+strong_VII+verb+2+sg+pret+indic:jókt  # "increase" ;
auka+verb+strong_VII+verb+3+sg+pret+indic:jók  # "increase" ;
auka+verb+strong_VII+verb+1+sg+pret+indic+middle:jókumk  # "increase" ;
auka+verb+strong_VII+verb+2+sg+pret+indic+middle:jókzk  # "increase" ;
auka+verb+strong_VII+verb+3+sg+pret+indic+middle:jóksk  # "increase" ;
auka+verb+strong_VII+verb+1+pl+pret+indic:jókum  # "increase" ;
auka+verb+strong_VII+verb+2+pl+pret+indic:jókuð  # "increase" ;
auka+verb+strong_VII+verb+3+pl+pret+indic:jóku  # "increase" ;
auka+verb+strong_VII+verb+1+sg+pret+subj:jœka  # "increase" ;
auka+verb+strong_VII+verb+2+sg+pret+subj:jœkir  # "increase" ;
auka+verb+strong_VII+verb+3+sg+pret+subj:jœki  # "increase" ;
auka+verb+strong_VII+verb+1+pl+pret+subj:jœkim  # "increase" ;
auka+verb+strong_VII+verb+2+pl+pret+subj:jœkið  # "increase" ;
auka+verb+strong_VII+verb+3+pl+pret+subj:jœki  # "increase" ;
auka+verb+strong_VII+verb+1+pl+pret+indic+middle:jókumk  # "increase" ;
auka+verb+strong_VII+verb+2+pl+pret+indic+middle:jókuzk  # "increase" ;
auka+verb+strong_VII+verb+3+pl+pret+indic+middle:jókusk  # "increase" ;
auka+verb+strong_VII+verb+1+sg+pret+subj+middle:jœkumk  # "increase" ;
auka+verb+strong_VII+verb+2+sg+pret+subj+middle:jœkisk  # "increase" ;
auka+verb+strong_VII+verb+3+sg+pret+subj+middle:jœkisk  # "increase" ;
auka+verb+strong_VII+verb+1+pl+pret+subj+middle:jœkimk  # "increase" ;
auka+verb+strong_VII+verb+2+pl+pret+subj+middle:jœkizk  # "increase" ;
auka+verb+strong_VII+verb+3+pl+pret+subj+middle:jœkisk  # "increase" ;
auka+verb+strong_VII+pp+noun+masc:aukinn  # "increase" ;
auka+verb+strong_VII+pp+fem:aukin  # "increase" ;
auka+verb+strong_VII+pp+neut:aukit  # "increase" ;
auka+verb+strong_VII+pp+neut+middle:aukizk  # "increase" ;
ausa+verb+strong_VII+verb+1+sg+pres+indic:eys  # "draw/pour (water)" ;
ausa+verb+strong_VII+verb+2+sg+pres+indic:eyss  # "draw/pour (water)" ;
ausa+verb+strong_VII+verb+3+sg+pres+indic:eyss  # "draw/pour (water)" ;
ausa+verb+strong_VII+verb+1+pl+pres+indic:ǫusum  # "draw/pour (water)" ;
ausa+verb+strong_VII+verb+2+pl+pres+indic:ausið  # "draw/pour (water)" ;
ausa+verb+strong_VII+verb+3+pl+pres+indic:ausa  # "draw/pour (water)" ;
ausa+verb+strong_VII+verb+1+sg+pres+subj:ausa  # "draw/pour (water)" ;
ausa+verb+strong_VII+verb+2+sg+pres+subj:ausir  # "draw/pour (water)" ;
ausa+verb+strong_VII+verb+3+sg+pres+subj:ausi  # "draw/pour (water)" ;
ausa+verb+strong_VII+verb+1+pl+pres+subj:ausim  # "draw/pour (water)" ;
ausa+verb+strong_VII+verb+2+pl+pres+subj:ausið  # "draw/pour (water)" ;
ausa+verb+strong_VII+verb+3+pl+pres+subj:ausi  # "draw/pour (water)" ;
ausa+verb+strong_VII+verb+2+sg+imper:aus  # "draw/pour (water)" ;
ausa+verb+strong_VII+verb+1+pl+imper:ǫusum  # "draw/pour (water)" ;
ausa+verb+strong_VII+verb+1+pl+imper:ausið  # "draw/pour (water)" ;
ausa+verb+strong_VII+verb+1+sg+pres+indic+middle:ǫusumk  # "draw/pour (water)" ;
ausa+verb+strong_VII+verb+2+sg+pres+indic+middle:eyssk  # "draw/pour (water)" ;
ausa+verb+strong_VII+verb+3+sg+pres+indic+middle:eyssk  # "draw/pour (water)" ;
ausa+verb+strong_VII+verb+1+pl+pres+indic+middle:ǫusumk  # "draw/pour (water)" ;
ausa+verb+strong_VII+verb+2+pl+pres+indic+middle:ausizk  # "draw/pour (water)" ;
ausa+verb+strong_VII+verb+3+pl+pres+indic+middle:ausask  # "draw/pour (water)" ;
ausa+verb+strong_VII+verb+1+sg+pres+subj+middle:ǫusumk  # "draw/pour (water)" ;
ausa+verb+strong_VII+verb+2+sg+pres+subj+middle:ausisk  # "draw/pour (water)" ;
ausa+verb+strong_VII+verb+3+sg+pres+subj+middle:ausisk  # "draw/pour (water)" ;
ausa+verb+strong_VII+verb+1+pl+pres+subj+middle:ausimk  # "draw/pour (water)" ;
ausa+verb+strong_VII+verb+2+pl+pres+subj+middle:ausizk  # "draw/pour (water)" ;
ausa+verb+strong_VII+verb+3+pl+pres+subj+middle:ausisk  # "draw/pour (water)" ;
ausa+verb+strong_VII+verb+2+sg+imper+middle:aussk  # "draw/pour (water)" ;
ausa+verb+strong_VII+verb+1+pl+imper+middle:ǫusumk  # "draw/pour (water)" ;
ausa+verb+strong_VII+verb+1+pl+imper+middle:ausizk  # "draw/pour (water)" ;
ausa+verb+strong_VII+pres_part+middle:ausandisk  # "draw/pour (water)" ;
ausa+verb+strong_VII+pres_part+nom+sg+masc:ausandi  # "draw/pour (water)" ;
ausa+verb+strong_VII+pres_part+acc+sg+masc:ausanda  # "draw/pour (water)" ;
ausa+verb+strong_VII+pres_part+gen+sg+masc:ausanda  # "draw/pour (water)" ;
ausa+verb+strong_VII+pres_part+dat+sg+masc:ausanda  # "draw/pour (water)" ;
ausa+verb+strong_VII+pres_part+nom+sg+fem:ausandi  # "draw/pour (water)" ;
ausa+verb+strong_VII+pres_part+acc+sg+fem:ausandi  # "draw/pour (water)" ;
ausa+verb+strong_VII+pres_part+gen+sg+fem:ausandi  # "draw/pour (water)" ;
ausa+verb+strong_VII+pres_part+dat+sg+fem:ausandi  # "draw/pour (water)" ;
ausa+verb+strong_VII+pres_part+nom+sg+neut:ausanda  # "draw/pour (water)" ;
ausa+verb+strong_VII+pres_part+acc+sg+neut:ausanda  # "draw/pour (water)" ;
ausa+verb+strong_VII+pres_part+gen+sg+neut:ausanda  # "draw/pour (water)" ;
ausa+verb+strong_VII+pres_part+dat+sg+neut:ausanda  # "draw/pour (water)" ;
ausa+verb+strong_VII+pres_part+nom+pl+masc:ausandi  # "draw/pour (water)" ;
ausa+verb+strong_VII+pres_part+acc+pl+masc:ausandi  # "draw/pour (water)" ;
ausa+verb+strong_VII+pres_part+gen+pl+masc:ausandi  # "draw/pour (water)" ;
ausa+verb+strong_VII+pres_part+dat+pl+masc:ǫusundum  # "draw/pour (water)" ;
ausa+verb+strong_VII+pres_part+nom+pl+fem:ausandi  # "draw/pour (water)" ;
ausa+verb+strong_VII+pres_part+acc+pl+fem:ausandi  # "draw/pour (water)" ;
ausa+verb+strong_VII+pres_part+gen+pl+fem:ausandi  # "draw/pour (water)" ;
ausa+verb+strong_VII+pres_part+dat+pl+fem:ǫusundum  # "draw/pour (water)" ;
ausa+verb+strong_VII+pres_part+nom+pl+neut:ausandi  # "draw/pour (water)" ;
ausa+verb+strong_VII+pres_part+acc+pl+neut:ausandi  # "draw/pour (water)" ;
ausa+verb+strong_VII+pres_part+gen+pl+neut:ausandi  # "draw/pour (water)" ;
ausa+verb+strong_VII+pres_part+dat+pl+neut:ǫusundum  # "draw/pour (water)" ;
ausa+verb+strong_VII+verb+1+sg+pret+indic:jós  # "draw/pour (water)" ;
ausa+verb+strong_VII+verb+2+sg+pret+indic:jóst  # "draw/pour (water)" ;
ausa+verb+strong_VII+verb+3+sg+pret+indic:jós  # "draw/pour (water)" ;
ausa+verb+strong_VII+verb+1+sg+pret+indic+middle:jósumk  # "draw/pour (water)" ;
ausa+verb+strong_VII+verb+2+sg+pret+indic+middle:jószk  # "draw/pour (water)" ;
ausa+verb+strong_VII+verb+3+sg+pret+indic+middle:jóssk  # "draw/pour (water)" ;
ausa+verb+strong_VII+verb+1+pl+pret+indic:jósum  # "draw/pour (water)" ;
ausa+verb+strong_VII+verb+2+pl+pret+indic:jósuð  # "draw/pour (water)" ;
ausa+verb+strong_VII+verb+3+pl+pret+indic:jósu  # "draw/pour (water)" ;
ausa+verb+strong_VII+verb+1+sg+pret+subj:jœsa  # "draw/pour (water)" ;
ausa+verb+strong_VII+verb+2+sg+pret+subj:jœsir  # "draw/pour (water)" ;
ausa+verb+strong_VII+verb+3+sg+pret+subj:jœsi  # "draw/pour (water)" ;
ausa+verb+strong_VII+verb+1+pl+pret+subj:jœsim  # "draw/pour (water)" ;
ausa+verb+strong_VII+verb+2+pl+pret+subj:jœsið  # "draw/pour (water)" ;
ausa+verb+strong_VII+verb+3+pl+pret+subj:jœsi  # "draw/pour (water)" ;
ausa+verb+strong_VII+verb+1+pl+pret+indic+middle:jósumk  # "draw/pour (water)" ;
ausa+verb+strong_VII+verb+2+pl+pret+indic+middle:jósuzk  # "draw/pour (water)" ;
ausa+verb+strong_VII+verb+3+pl+pret+indic+middle:jósusk  # "draw/pour (water)" ;
ausa+verb+strong_VII+verb+1+sg+pret+subj+middle:jœsumk  # "draw/pour (water)" ;
ausa+verb+strong_VII+verb+2+sg+pret+subj+middle:jœsisk  # "draw/pour (water)" ;
ausa+verb+strong_VII+verb+3+sg+pret+subj+middle:jœsisk  # "draw/pour (water)" ;
ausa+verb+strong_VII+verb+1+pl+pret+subj+middle:jœsimk  # "draw/pour (water)" ;
ausa+verb+strong_VII+verb+2+pl+pret+subj+middle:jœsizk  # "draw/pour (water)" ;
ausa+verb+strong_VII+verb+3+pl+pret+subj+middle:jœsisk  # "draw/pour (water)" ;
ausa+verb+strong_VII+pp+noun+masc:ausinn  # "draw/pour (water)" ;
ausa+verb+strong_VII+pp+fem:ausin  # "draw/pour (water)" ;
ausa+verb+strong_VII+pp+neut:ausit  # "draw/pour (water)" ;
ausa+verb+strong_VII+pp+neut+middle:ausizk  # "draw/pour (water)" ;
hlaupa+verb+strong_VII+verb+1+sg+pres+indic:hleyp  # "leap" ;
hlaupa+verb+strong_VII+verb+2+sg+pres+indic:hleypr  # "leap" ;
hlaupa+verb+strong_VII+verb+3+sg+pres+indic:hleypr  # "leap" ;
hlaupa+verb+strong_VII+verb+1+pl+pres+indic:hlǫupum  # "leap" ;
hlaupa+verb+strong_VII+verb+2+pl+pres+indic:hlaupið  # "leap" ;
hlaupa+verb+strong_VII+verb+3+pl+pres+indic:hlaupa  # "leap" ;
hlaupa+verb+strong_VII+verb+1+sg+pres+subj:hlaupa  # "leap" ;
hlaupa+verb+strong_VII+verb+2+sg+pres+subj:hlaupir  # "leap" ;
hlaupa+verb+strong_VII+verb+3+sg+pres+subj:hlaupi  # "leap" ;
hlaupa+verb+strong_VII+verb+1+pl+pres+subj:hlaupim  # "leap" ;
hlaupa+verb+strong_VII+verb+2+pl+pres+subj:hlaupið  # "leap" ;
hlaupa+verb+strong_VII+verb+3+pl+pres+subj:hlaupi  # "leap" ;
hlaupa+verb+strong_VII+verb+2+sg+imper:hlaup  # "leap" ;
hlaupa+verb+strong_VII+verb+1+pl+imper:hlǫupum  # "leap" ;
hlaupa+verb+strong_VII+verb+1+pl+imper:hlaupið  # "leap" ;
hlaupa+verb+strong_VII+verb+1+sg+pres+indic+middle:hlǫupumk  # "leap" ;
hlaupa+verb+strong_VII+verb+2+sg+pres+indic+middle:hleypsk  # "leap" ;
hlaupa+verb+strong_VII+verb+3+sg+pres+indic+middle:hleypsk  # "leap" ;
hlaupa+verb+strong_VII+verb+1+pl+pres+indic+middle:hlǫupumk  # "leap" ;
hlaupa+verb+strong_VII+verb+2+pl+pres+indic+middle:hlaupizk  # "leap" ;
hlaupa+verb+strong_VII+verb+3+pl+pres+indic+middle:hlaupask  # "leap" ;
hlaupa+verb+strong_VII+verb+1+sg+pres+subj+middle:hlǫupumk  # "leap" ;
hlaupa+verb+strong_VII+verb+2+sg+pres+subj+middle:hlaupisk  # "leap" ;
hlaupa+verb+strong_VII+verb+3+sg+pres+subj+middle:hlaupisk  # "leap" ;
hlaupa+verb+strong_VII+verb+1+pl+pres+subj+middle:hlaupimk  # "leap" ;
hlaupa+verb+strong_VII+verb+2+pl+pres+subj+middle:hlaupizk  # "leap" ;
hlaupa+verb+strong_VII+verb+3+pl+pres+subj+middle:hlaupisk  # "leap" ;
hlaupa+verb+strong_VII+verb+2+sg+imper+middle:hlaupsk  # "leap" ;
hlaupa+verb+strong_VII+verb+1+pl+imper+middle:hlǫupumk  # "leap" ;
hlaupa+verb+strong_VII+verb+1+pl+imper+middle:hlaupizk  # "leap" ;
hlaupa+verb+strong_VII+pres_part+middle:hlaupandisk  # "leap" ;
hlaupa+verb+strong_VII+pres_part+nom+sg+masc:hlaupandi  # "leap" ;
hlaupa+verb+strong_VII+pres_part+acc+sg+masc:hlaupanda  # "leap" ;
hlaupa+verb+strong_VII+pres_part+gen+sg+masc:hlaupanda  # "leap" ;
hlaupa+verb+strong_VII+pres_part+dat+sg+masc:hlaupanda  # "leap" ;
hlaupa+verb+strong_VII+pres_part+nom+sg+fem:hlaupandi  # "leap" ;
hlaupa+verb+strong_VII+pres_part+acc+sg+fem:hlaupandi  # "leap" ;
hlaupa+verb+strong_VII+pres_part+gen+sg+fem:hlaupandi  # "leap" ;
hlaupa+verb+strong_VII+pres_part+dat+sg+fem:hlaupandi  # "leap" ;
hlaupa+verb+strong_VII+pres_part+nom+sg+neut:hlaupanda  # "leap" ;
hlaupa+verb+strong_VII+pres_part+acc+sg+neut:hlaupanda  # "leap" ;
hlaupa+verb+strong_VII+pres_part+gen+sg+neut:hlaupanda  # "leap" ;
hlaupa+verb+strong_VII+pres_part+dat+sg+neut:hlaupanda  # "leap" ;
hlaupa+verb+strong_VII+pres_part+nom+pl+masc:hlaupandi  # "leap" ;
hlaupa+verb+strong_VII+pres_part+acc+pl+masc:hlaupandi  # "leap" ;
hlaupa+verb+strong_VII+pres_part+gen+pl+masc:hlaupandi  # "leap" ;
hlaupa+verb+strong_VII+pres_part+dat+pl+masc:hlǫupundum  # "leap" ;
hlaupa+verb+strong_VII+pres_part+nom+pl+fem:hlaupandi  # "leap" ;
hlaupa+verb+strong_VII+pres_part+acc+pl+fem:hlaupandi  # "leap" ;
hlaupa+verb+strong_VII+pres_part+gen+pl+fem:hlaupandi  # "leap" ;
hlaupa+verb+strong_VII+pres_part+dat+pl+fem:hlǫupundum  # "leap" ;
hlaupa+verb+strong_VII+pres_part+nom+pl+neut:hlaupandi  # "leap" ;
hlaupa+verb+strong_VII+pres_part+acc+pl+neut:hlaupandi  # "leap" ;
hlaupa+verb+strong_VII+pres_part+gen+pl+neut:hlaupandi  # "leap" ;
hlaupa+verb+strong_VII+pres_part+dat+pl+neut:hlǫupundum  # "leap" ;
hlaupa+verb+strong_VII+verb+1+sg+pret+indic:hljóp  # "leap" ;
hlaupa+verb+strong_VII+verb+2+sg+pret+indic:hljópt  # "leap" ;
hlaupa+verb+strong_VII+verb+3+sg+pret+indic:hljóp  # "leap" ;
hlaupa+verb+strong_VII+verb+1+sg+pret+indic+middle:hljópumk  # "leap" ;
hlaupa+verb+strong_VII+verb+2+sg+pret+indic+middle:hljópzk  # "leap" ;
hlaupa+verb+strong_VII+verb+3+sg+pret+indic+middle:hljópsk  # "leap" ;
hlaupa+verb+strong_VII+verb+1+pl+pret+indic:hljópum  # "leap" ;
hlaupa+verb+strong_VII+verb+2+pl+pret+indic:hljópuð  # "leap" ;
hlaupa+verb+strong_VII+verb+3+pl+pret+indic:hljópu  # "leap" ;
hlaupa+verb+strong_VII+verb+1+sg+pret+subj:hljœpa  # "leap" ;
hlaupa+verb+strong_VII+verb+2+sg+pret+subj:hljœpir  # "leap" ;
hlaupa+verb+strong_VII+verb+3+sg+pret+subj:hljœpi  # "leap" ;
hlaupa+verb+strong_VII+verb+1+pl+pret+subj:hljœpim  # "leap" ;
hlaupa+verb+strong_VII+verb+2+pl+pret+subj:hljœpið  # "leap" ;
hlaupa+verb+strong_VII+verb+3+pl+pret+subj:hljœpi  # "leap" ;
hlaupa+verb+strong_VII+verb+1+pl+pret+indic+middle:hljópumk  # "leap" ;
hlaupa+verb+strong_VII+verb+2+pl+pret+indic+middle:hljópuzk  # "leap" ;
hlaupa+verb+strong_VII+verb+3+pl+pret+indic+middle:hljópusk  # "leap" ;
hlaupa+verb+strong_VII+verb+1+sg+pret+subj+middle:hljœpumk  # "leap" ;
hlaupa+verb+strong_VII+verb+2+sg+pret+subj+middle:hljœpisk  # "leap" ;
hlaupa+verb+strong_VII+verb+3+sg+pret+subj+middle:hljœpisk  # "leap" ;
hlaupa+verb+strong_VII+verb+1+pl+pret+subj+middle:hljœpimk  # "leap" ;
hlaupa+verb+strong_VII+verb+2+pl+pret+subj+middle:hljœpizk  # "leap" ;
hlaupa+verb+strong_VII+verb+3+pl+pret+subj+middle:hljœpisk  # "leap" ;
hlaupa+verb+strong_VII+pp+noun+masc:hlaupinn  # "leap" ;
hlaupa+verb+strong_VII+pp+fem:hlaupin  # "leap" ;
hlaupa+verb+strong_VII+pp+neut:hlaupit  # "leap" ;
hlaupa+verb+strong_VII+pp+neut+middle:hlaupizk  # "leap" ;
hǫggva+verb+strong_VII+verb+1+sg+pres+indic:høggv  # "chop, hew" ;
hǫggva+verb+strong_VII+verb+2+sg+pres+indic:høggvr  # "chop, hew" ;
hǫggva+verb+strong_VII+verb+3+sg+pres+indic:høggvr  # "chop, hew" ;
hǫggva+verb+strong_VII+verb+1+pl+pres+indic:hǫggvum  # "chop, hew" ;
hǫggva+verb+strong_VII+verb+2+pl+pres+indic:hǫggvið  # "chop, hew" ;
hǫggva+verb+strong_VII+verb+3+pl+pres+indic:hǫggva  # "chop, hew" ;
hǫggva+verb+strong_VII+verb+1+sg+pres+subj:hǫggva  # "chop, hew" ;
hǫggva+verb+strong_VII+verb+2+sg+pres+subj:hǫggvir  # "chop, hew" ;
hǫggva+verb+strong_VII+verb+3+sg+pres+subj:hǫggvi  # "chop, hew" ;
hǫggva+verb+strong_VII+verb+1+pl+pres+subj:hǫggvim  # "chop, hew" ;
hǫggva+verb+strong_VII+verb+2+pl+pres+subj:hǫggvið  # "chop, hew" ;
hǫggva+verb+strong_VII+verb+3+pl+pres+subj:hǫggvi  # "chop, hew" ;
hǫggva+verb+strong_VII+verb+2+sg+imper:hǫggv  # "chop, hew" ;
hǫggva+verb+strong_VII+verb+1+pl+imper:hǫggvum  # "chop, hew" ;
hǫggva+verb+strong_VII+verb+1+pl+imper:hǫggvið  # "chop, hew" ;
hǫggva+verb+strong_VII+verb+1+sg+pres+indic+middle:hǫggvumk  # "chop, hew" ;
hǫggva+verb+strong_VII+verb+2+sg+pres+indic+middle:høggvsk  # "chop, hew" ;
hǫggva+verb+strong_VII+verb+3+sg+pres+indic+middle:høggvsk  # "chop, hew" ;
hǫggva+verb+strong_VII+verb+1+pl+pres+indic+middle:hǫggvumk  # "chop, hew" ;
hǫggva+verb+strong_VII+verb+2+pl+pres+indic+middle:hǫggvizk  # "chop, hew" ;
hǫggva+verb+strong_VII+verb+3+pl+pres+indic+middle:hǫggvask  # "chop, hew" ;
hǫggva+verb+strong_VII+verb+1+sg+pres+subj+middle:hǫggvumk  # "chop, hew" ;
hǫggva+verb+strong_VII+verb+2+sg+pres+subj+middle:hǫggvisk  # "chop, hew" ;
hǫggva+verb+strong_VII+verb+3+sg+pres+subj+middle:hǫggvisk  # "chop, hew" ;
hǫggva+verb+strong_VII+verb+1+pl+pres+subj+middle:hǫggvimk  # "chop, hew" ;
hǫggva+verb+strong_VII+verb+2+pl+pres+subj+middle:hǫggvizk  # "chop, hew" ;
hǫggva+verb+strong_VII+verb+3+pl+pres+subj+middle:hǫggvisk  # "chop, hew" ;
hǫggva+verb+strong_VII+verb+2+sg+imper+middle:hǫggvsk  # "chop, hew" ;
hǫggva+verb+strong_VII+verb+1+pl+imper+middle:hǫggvumk  # "chop, hew" ;
hǫggva+verb+strong_VII+verb+1+pl+imper+middle:hǫggvizk  # "chop, hew" ;
hǫggva+verb+strong_VII+pres_part+middle:hǫggvandisk  # "chop, hew" ;
hǫggva+verb+strong_VII+pres_part+nom+sg+masc:hǫggvandi  # "chop, hew" ;
hǫggva+verb+strong_VII+pres_part+acc+sg+masc:hǫggvanda  # "chop, hew" ;
hǫggva+verb+strong_VII+pres_part+gen+sg+masc:hǫggvanda  # "chop, hew" ;
hǫggva+verb+strong_VII+pres_part+dat+sg+masc:hǫggvanda  # "chop, hew" ;
hǫggva+verb+strong_VII+pres_part+nom+sg+fem:hǫggvandi  # "chop, hew" ;
hǫggva+verb+strong_VII+pres_part+acc+sg+fem:hǫggvandi  # "chop, hew" ;
hǫggva+verb+strong_VII+pres_part+gen+sg+fem:hǫggvandi  # "chop, hew" ;
hǫggva+verb+strong_VII+pres_part+dat+sg+fem:hǫggvandi  # "chop, hew" ;
hǫggva+verb+strong_VII+pres_part+nom+sg+neut:hǫggvanda  # "chop, hew" ;
hǫggva+verb+strong_VII+pres_part+acc+sg+neut:hǫggvanda  # "chop, hew" ;
hǫggva+verb+strong_VII+pres_part+gen+sg+neut:hǫggvanda  # "chop, hew" ;
hǫggva+verb+strong_VII+pres_part+dat+sg+neut:hǫggvanda  # "chop, hew" ;
hǫggva+verb+strong_VII+pres_part+nom+pl+masc:hǫggvandi  # "chop, hew" ;
hǫggva+verb+strong_VII+pres_part+acc+pl+masc:hǫggvandi  # "chop, hew" ;
hǫggva+verb+strong_VII+pres_part+gen+pl+masc:hǫggvandi  # "chop, hew" ;
hǫggva+verb+strong_VII+pres_part+dat+pl+masc:hǫggvundum  # "chop, hew" ;
hǫggva+verb+strong_VII+pres_part+nom+pl+fem:hǫggvandi  # "chop, hew" ;
hǫggva+verb+strong_VII+pres_part+acc+pl+fem:hǫggvandi  # "chop, hew" ;
hǫggva+verb+strong_VII+pres_part+gen+pl+fem:hǫggvandi  # "chop, hew" ;
hǫggva+verb+strong_VII+pres_part+dat+pl+fem:hǫggvundum  # "chop, hew" ;
hǫggva+verb+strong_VII+pres_part+nom+pl+neut:hǫggvandi  # "chop, hew" ;
hǫggva+verb+strong_VII+pres_part+acc+pl+neut:hǫggvandi  # "chop, hew" ;
hǫggva+verb+strong_VII+pres_part+gen+pl+neut:hǫggvandi  # "chop, hew" ;
hǫggva+verb+strong_VII+pres_part+dat+pl+neut:hǫggvundum  # "chop, hew" ;
hǫggva+verb+strong_VII+verb+1+sg+pret+indic:hjó  # "chop, hew" ;
hǫggva+verb+strong_VII+verb+2+sg+pret+indic:hjót  # "chop, hew" ;
hǫggva+verb+strong_VII+verb+3+sg+pret+indic:hjó  # "chop, hew" ;
hǫggva+verb+strong_VII+verb+1+sg+pret+indic+middle:hjóumk  # "chop, hew" ;
hǫggva+verb+strong_VII+verb+2+sg+pret+indic+middle:hjózk  # "chop, hew" ;
hǫggva+verb+strong_VII+verb+3+sg+pret+indic+middle:hjósk  # "chop, hew" ;
hǫggva+verb+strong_VII+verb+1+pl+pret+indic:hjoggum  # "chop, hew" ;
hǫggva+verb+strong_VII+verb+2+pl+pret+indic:hjogguð  # "chop, hew" ;
hǫggva+verb+strong_VII+verb+3+pl+pret+indic:hjoggu  # "chop, hew" ;
hǫggva+verb+strong_VII+verb+1+sg+pret+subj:hjøgga  # "chop, hew" ;
hǫggva+verb+strong_VII+verb+2+sg+pret+subj:hjøggir  # "chop, hew" ;
hǫggva+verb+strong_VII+verb+3+sg+pret+subj:hjøggi  # "chop, hew" ;
hǫggva+verb+strong_VII+verb+1+pl+pret+subj:hjøggim  # "chop, hew" ;
hǫggva+verb+strong_VII+verb+2+pl+pret+subj:hjøggið  # "chop, hew" ;
hǫggva+verb+strong_VII+verb+3+pl+pret+subj:hjøggi  # "chop, hew" ;
hǫggva+verb+strong_VII+verb+1+pl+pret+indic+middle:hjoggumk  # "chop, hew" ;
hǫggva+verb+strong_VII+verb+2+pl+pret+indic+middle:hjogguzk  # "chop, hew" ;
hǫggva+verb+strong_VII+verb+3+pl+pret+indic+middle:hjoggusk  # "chop, hew" ;
hǫggva+verb+strong_VII+verb+1+sg+pret+subj+middle:hjøggumk  # "chop, hew" ;
hǫggva+verb+strong_VII+verb+2+sg+pret+subj+middle:hjøggisk  # "chop, hew" ;
hǫggva+verb+strong_VII+verb+3+sg+pret+subj+middle:hjøggisk  # "chop, hew" ;
hǫggva+verb+strong_VII+verb+1+pl+pret+subj+middle:hjøggimk  # "chop, hew" ;
hǫggva+verb+strong_VII+verb+2+pl+pret+subj+middle:hjøggizk  # "chop, hew" ;
hǫggva+verb+strong_VII+verb+3+pl+pret+subj+middle:hjøggisk  # "chop, hew" ;
hǫggva+verb+strong_VII+pp+noun+masc:hǫggvinn  # "chop, hew" ;
hǫggva+verb+strong_VII+pp+fem:hǫggvin  # "chop, hew" ;
hǫggva+verb+strong_VII+pp+neut:hǫggvit  # "chop, hew" ;
hǫggva+verb+strong_VII+pp+neut+middle:hǫggvizk  # "chop, hew" ;
búa+verb+strong_VII+verb+1+sg+pres+indic:bý  # "dwell" ;
búa+verb+strong_VII+verb+2+sg+pres+indic:býr  # "dwell" ;
búa+verb+strong_VII+verb+3+sg+pres+indic:býr  # "dwell" ;
búa+verb+strong_VII+verb+1+pl+pres+indic:búum  # "dwell" ;
búa+verb+strong_VII+verb+2+pl+pres+indic:búið  # "dwell" ;
búa+verb+strong_VII+verb+3+pl+pres+indic:búa  # "dwell" ;
búa+verb+strong_VII+verb+1+sg+pres+subj:búa  # "dwell" ;
búa+verb+strong_VII+verb+2+sg+pres+subj:búir  # "dwell" ;
búa+verb+strong_VII+verb+3+sg+pres+subj:búi  # "dwell" ;
búa+verb+strong_VII+verb+1+pl+pres+subj:búim  # "dwell" ;
búa+verb+strong_VII+verb+2+pl+pres+subj:búið  # "dwell" ;
búa+verb+strong_VII+verb+3+pl+pres+subj:búi  # "dwell" ;
búa+verb+strong_VII+verb+2+sg+imper:bú  # "dwell" ;
búa+verb+strong_VII+verb+1+pl+imper:búum  # "dwell" ;
búa+verb+strong_VII+verb+1+pl+imper:búið  # "dwell" ;
búa+verb+strong_VII+verb+1+sg+pres+indic+middle:búumk  # "dwell" ;
búa+verb+strong_VII+verb+2+sg+pres+indic+middle:býsk  # "dwell" ;
búa+verb+strong_VII+verb+3+sg+pres+indic+middle:býsk  # "dwell" ;
búa+verb+strong_VII+verb+1+pl+pres+indic+middle:búumk  # "dwell" ;
búa+verb+strong_VII+verb+2+pl+pres+indic+middle:búizk  # "dwell" ;
búa+verb+strong_VII+verb+3+pl+pres+indic+middle:búask  # "dwell" ;
búa+verb+strong_VII+verb+1+sg+pres+subj+middle:búumk  # "dwell" ;
búa+verb+strong_VII+verb+2+sg+pres+subj+middle:búisk  # "dwell" ;
búa+verb+strong_VII+verb+3+sg+pres+subj+middle:búisk  # "dwell" ;
búa+verb+strong_VII+verb+1+pl+pres+subj+middle:búimk  # "dwell" ;
búa+verb+strong_VII+verb+2+pl+pres+subj+middle:búizk  # "dwell" ;
búa+verb+strong_VII+verb+3+pl+pres+subj+middle:búisk  # "dwell" ;
búa+verb+strong_VII+verb+2+sg+imper+middle:búsk  # "dwell" ;
búa+verb+strong_VII+verb+1+pl+imper+middle:búumk  # "dwell" ;
búa+verb+strong_VII+verb+1+pl+imper+middle:búizk  # "dwell" ;
búa+verb+strong_VII+pres_part+middle:búandisk  # "dwell" ;
búa+verb+strong_VII+pres_part+nom+sg+masc:búandi  # "dwell" ;
búa+verb+strong_VII+pres_part+acc+sg+masc:búanda  # "dwell" ;
búa+verb+strong_VII+pres_part+gen+sg+masc:búanda  # "dwell" ;
búa+verb+strong_VII+pres_part+dat+sg+masc:búanda  # "dwell" ;
búa+verb+strong_VII+pres_part+nom+sg+fem:búandi  # "dwell" ;
búa+verb+strong_VII+pres_part+acc+sg+fem:búandi  # "dwell" ;
búa+verb+strong_VII+pres_part+gen+sg+fem:búandi  # "dwell" ;
búa+verb+strong_VII+pres_part+dat+sg+fem:búandi  # "dwell" ;
búa+verb+strong_VII+pres_part+nom+sg+neut:búanda  # "dwell" ;
búa+verb+strong_VII+pres_part+acc+sg+neut:búanda  # "dwell" ;
búa+verb+strong_VII+pres_part+gen+sg+neut:búanda  # "dwell" ;
búa+verb+strong_VII+pres_part+dat+sg+neut:búanda  # "dwell" ;
búa+verb+strong_VII+pres_part+nom+pl+masc:búandi  # "dwell" ;
búa+verb+strong_VII+pres_part+acc+pl+masc:búandi  # "dwell" ;
búa+verb+strong_VII+pres_part+gen+pl+masc:búandi  # "dwell" ;
búa+verb+strong_VII+pres_part+dat+pl+masc:búundum  # "dwell" ;
búa+verb+strong_VII+pres_part+nom+pl+fem:búandi  # "dwell" ;
búa+verb+strong_VII+pres_part+acc+pl+fem:búandi  # "dwell" ;
búa+verb+strong_VII+pres_part+gen+pl+fem:búandi  # "dwell" ;
búa+verb+strong_VII+pres_part+dat+pl+fem:búundum  # "dwell" ;
búa+verb+strong_VII+pres_part+nom+pl+neut:búandi  # "dwell" ;
búa+verb+strong_VII+pres_part+acc+pl+neut:búandi  # "dwell" ;
búa+verb+strong_VII+pres_part+gen+pl+neut:búandi  # "dwell" ;
búa+verb+strong_VII+pres_part+dat+pl+neut:búundum  # "dwell" ;
búa+verb+strong_VII+verb+1+sg+pret+indic:bjó  # "dwell" ;
búa+verb+strong_VII+verb+2+sg+pret+indic:bjót  # "dwell" ;
búa+verb+strong_VII+verb+3+sg+pret+indic:bjó  # "dwell" ;
búa+verb+strong_VII+verb+1+sg+pret+indic+middle:bjóumk  # "dwell" ;
búa+verb+strong_VII+verb+2+sg+pret+indic+middle:bjózk  # "dwell" ;
búa+verb+strong_VII+verb+3+sg+pret+indic+middle:bjósk  # "dwell" ;
búa+verb+strong_VII+verb+1+pl+pret+indic:bjoggum  # "dwell" ;
búa+verb+strong_VII+verb+2+pl+pret+indic:bjogguð  # "dwell" ;
búa+verb+strong_VII+verb+3+pl+pret+indic:bjoggu  # "dwell" ;
búa+verb+strong_VII+verb+1+sg+pret+subj:bjøgga  # "dwell" ;
búa+verb+strong_VII+verb+2+sg+pret+subj:bjøggir  # "dwell" ;
búa+verb+strong_VII+verb+3+sg+pret+subj:bjøggi  # "dwell" ;
búa+verb+strong_VII+verb+1+pl+pret+subj:bjøggim  # "dwell" ;
búa+verb+strong_VII+verb+2+pl+pret+subj:bjøggið  # "dwell" ;
búa+verb+strong_VII+verb+3+pl+pret+subj:bjøggi  # "dwell" ;
búa+verb+strong_VII+verb+1+pl+pret+indic+middle:bjoggumk  # "dwell" ;
búa+verb+strong_VII+verb+2+pl+pret+indic+middle:bjogguzk  # "dwell" ;
búa+verb+strong_VII+verb+3+pl+pret+indic+middle:bjoggusk  # "dwell" ;
búa+verb+strong_VII+verb+1+sg+pret+subj+middle:bjøggumk  # "dwell" ;
búa+verb+strong_VII+verb+2+sg+pret+subj+middle:bjøggisk  # "dwell" ;
búa+verb+strong_VII+verb+3+sg+pret+subj+middle:bjøggisk  # "dwell" ;
búa+verb+strong_VII+verb+1+pl+pret+subj+middle:bjøggimk  # "dwell" ;
búa+verb+strong_VII+verb+2+pl+pret+subj+middle:bjøggizk  # "dwell" ;
búa+verb+strong_VII+verb+3+pl+pret+subj+middle:bjøggisk  # "dwell" ;
búa+verb+strong_VII+pp+noun+masc:búinn  # "dwell" ;
búa+verb+strong_VII+pp+fem:búin  # "dwell" ;
búa+verb+strong_VII+pp+neut:búit  # "dwell" ;
búa+verb+strong_VII+pp+neut+middle:búizk  # "dwell" ;
sveipa+verb+strong_VII+verb+1+sg+pres+indic:sveip  # "wrap" ;
sveipa+verb+strong_VII+verb+2+sg+pres+indic:sveipr  # "wrap" ;
sveipa+verb+strong_VII+verb+3+sg+pres+indic:sveipr  # "wrap" ;
sveipa+verb+strong_VII+verb+1+pl+pres+indic:sveipum  # "wrap" ;
sveipa+verb+strong_VII+verb+2+pl+pres+indic:sveipið  # "wrap" ;
sveipa+verb+strong_VII+verb+3+pl+pres+indic:sveipa  # "wrap" ;
sveipa+verb+strong_VII+verb+1+sg+pres+subj:sveipa  # "wrap" ;
sveipa+verb+strong_VII+verb+2+sg+pres+subj:sveipir  # "wrap" ;
sveipa+verb+strong_VII+verb+3+sg+pres+subj:sveipi  # "wrap" ;
sveipa+verb+strong_VII+verb+1+pl+pres+subj:sveipim  # "wrap" ;
sveipa+verb+strong_VII+verb+2+pl+pres+subj:sveipið  # "wrap" ;
sveipa+verb+strong_VII+verb+3+pl+pres+subj:sveipi  # "wrap" ;
sveipa+verb+strong_VII+verb+2+sg+imper:sveip  # "wrap" ;
sveipa+verb+strong_VII+verb+1+pl+imper:sveipum  # "wrap" ;
sveipa+verb+strong_VII+verb+1+pl+imper:sveipið  # "wrap" ;
sveipa+verb+strong_VII+verb+1+sg+pres+indic+middle:sveipumk  # "wrap" ;
sveipa+verb+strong_VII+verb+2+sg+pres+indic+middle:sveipsk  # "wrap" ;
sveipa+verb+strong_VII+verb+3+sg+pres+indic+middle:sveipsk  # "wrap" ;
sveipa+verb+strong_VII+verb+1+pl+pres+indic+middle:sveipumk  # "wrap" ;
sveipa+verb+strong_VII+verb+2+pl+pres+indic+middle:sveipizk  # "wrap" ;
sveipa+verb+strong_VII+verb+3+pl+pres+indic+middle:sveipask  # "wrap" ;
sveipa+verb+strong_VII+verb+1+sg+pres+subj+middle:sveipumk  # "wrap" ;
sveipa+verb+strong_VII+verb+2+sg+pres+subj+middle:sveipisk  # "wrap" ;
sveipa+verb+strong_VII+verb+3+sg+pres+subj+middle:sveipisk  # "wrap" ;
sveipa+verb+strong_VII+verb+1+pl+pres+subj+middle:sveipimk  # "wrap" ;
sveipa+verb+strong_VII+verb+2+pl+pres+subj+middle:sveipizk  # "wrap" ;
sveipa+verb+strong_VII+verb+3+pl+pres+subj+middle:sveipisk  # "wrap" ;
sveipa+verb+strong_VII+verb+2+sg+imper+middle:sveipsk  # "wrap" ;
sveipa+verb+strong_VII+verb+1+pl+imper+middle:sveipumk  # "wrap" ;
sveipa+verb+strong_VII+verb+1+pl+imper+middle:sveipizk  # "wrap" ;
sveipa+verb+strong_VII+pres_part+middle:sveipandisk  # "wrap" ;
sveipa+verb+strong_VII+pres_part+nom+sg+masc:sveipandi  # "wrap" ;
sveipa+verb+strong_VII+pres_part+acc+sg+masc:sveipanda  # "wrap" ;
sveipa+verb+strong_VII+pres_part+gen+sg+masc:sveipanda  # "wrap" ;
sveipa+verb+strong_VII+pres_part+dat+sg+masc:sveipanda  # "wrap" ;
sveipa+verb+strong_VII+pres_part+nom+sg+fem:sveipandi  # "wrap" ;
sveipa+verb+strong_VII+pres_part+acc+sg+fem:sveipandi  # "wrap" ;
sveipa+verb+strong_VII+pres_part+gen+sg+fem:sveipandi  # "wrap" ;
sveipa+verb+strong_VII+pres_part+dat+sg+fem:sveipandi  # "wrap" ;
sveipa+verb+strong_VII+pres_part+nom+sg+neut:sveipanda  # "wrap" ;
sveipa+verb+strong_VII+pres_part+acc+sg+neut:sveipanda  # "wrap" ;
sveipa+verb+strong_VII+pres_part+gen+sg+neut:sveipanda  # "wrap" ;
sveipa+verb+strong_VII+pres_part+dat+sg+neut:sveipanda  # "wrap" ;
sveipa+verb+strong_VII+pres_part+nom+pl+masc:sveipandi  # "wrap" ;
sveipa+verb+strong_VII+pres_part+acc+pl+masc:sveipandi  # "wrap" ;
sveipa+verb+strong_VII+pres_part+gen+pl+masc:sveipandi  # "wrap" ;
sveipa+verb+strong_VII+pres_part+dat+pl+masc:sveipundum  # "wrap" ;
sveipa+verb+strong_VII+pres_part+nom+pl+fem:sveipandi  # "wrap" ;
sveipa+verb+strong_VII+pres_part+acc+pl+fem:sveipandi  # "wrap" ;
sveipa+verb+strong_VII+pres_part+gen+pl+fem:sveipandi  # "wrap" ;
sveipa+verb+strong_VII+pres_part+dat+pl+fem:sveipundum  # "wrap" ;
sveipa+verb+strong_VII+pres_part+nom+pl+neut:sveipandi  # "wrap" ;
sveipa+verb+strong_VII+pres_part+acc+pl+neut:sveipandi  # "wrap" ;
sveipa+verb+strong_VII+pres_part+gen+pl+neut:sveipandi  # "wrap" ;
sveipa+verb+strong_VII+pres_part+dat+pl+neut:sveipundum  # "wrap" ;
sveipa+verb+strong_VII+verb+1+sg+pret+indic:sveip  # "wrap" ;
sveipa+verb+strong_VII+verb+2+sg+pret+indic:sveipt  # "wrap" ;
sveipa+verb+strong_VII+verb+3+sg+pret+indic:sveip  # "wrap" ;
sveipa+verb+strong_VII+verb+1+sg+pret+indic+middle:sveipumk  # "wrap" ;
sveipa+verb+strong_VII+verb+2+sg+pret+indic+middle:sveipzk  # "wrap" ;
sveipa+verb+strong_VII+verb+3+sg+pret+indic+middle:sveipsk  # "wrap" ;
sveipa+verb+strong_VII+verb+1+pl+pret+indic:svipum  # "wrap" ;
sveipa+verb+strong_VII+verb+2+pl+pret+indic:svipuð  # "wrap" ;
sveipa+verb+strong_VII+verb+3+pl+pret+indic:svipu  # "wrap" ;
sveipa+verb+strong_VII+verb+1+sg+pret+subj:svipa  # "wrap" ;
sveipa+verb+strong_VII+verb+2+sg+pret+subj:svipir  # "wrap" ;
sveipa+verb+strong_VII+verb+3+sg+pret+subj:svipi  # "wrap" ;
sveipa+verb+strong_VII+verb+1+pl+pret+subj:svipim  # "wrap" ;
sveipa+verb+strong_VII+verb+2+pl+pret+subj:svipið  # "wrap" ;
sveipa+verb+strong_VII+verb+3+pl+pret+subj:svipi  # "wrap" ;
sveipa+verb+strong_VII+verb+1+pl+pret+indic+middle:svipumk  # "wrap" ;
sveipa+verb+strong_VII+verb+2+pl+pret+indic+middle:svipuzk  # "wrap" ;
sveipa+verb+strong_VII+verb+3+pl+pret+indic+middle:svipusk  # "wrap" ;
sveipa+verb+strong_VII+verb+1+sg+pret+subj+middle:svipumk  # "wrap" ;
sveipa+verb+strong_VII+verb+2+sg+pret+subj+middle:svipisk  # "wrap" ;
sveipa+verb+strong_VII+verb+3+sg+pret+subj+middle:svipisk  # "wrap" ;
sveipa+verb+strong_VII+verb+1+pl+pret+subj+middle:svipimk  # "wrap" ;
sveipa+verb+strong_VII+verb+2+pl+pret+subj+middle:svipizk  # "wrap" ;
sveipa+verb+strong_VII+verb+3+pl+pret+subj+middle:svipisk  # "wrap" ;
sveipa+verb+strong_VII+pp+noun+masc:sveipinn  # "wrap" ;
sveipa+verb+strong_VII+pp+fem:sveipin  # "wrap" ;
sveipa+verb+strong_VII+pp+neut:sveipit  # "wrap" ;
sveipa+verb+strong_VII+pp+neut+middle:sveipizk  # "wrap" ;
leika+verb+strong_VII+verb+1+sg+pres+indic:leik  # "move suddenly, play" ;
leika+verb+strong_VII+verb+2+sg+pres+indic:leikr  # "move suddenly, play" ;
leika+verb+strong_VII+verb+3+sg+pres+indic:leikr  # "move suddenly, play" ;
leika+verb+strong_VII+verb+1+pl+pres+indic:leikum  # "move suddenly, play" ;
leika+verb+strong_VII+verb+2+pl+pres+indic:leikið  # "move suddenly, play" ;
leika+verb+strong_VII+verb+3+pl+pres+indic:leika  # "move suddenly, play" ;
leika+verb+strong_VII+verb+1+sg+pres+subj:leika  # "move suddenly, play" ;
leika+verb+strong_VII+verb+2+sg+pres+subj:leikir  # "move suddenly, play" ;
leika+verb+strong_VII+verb+3+sg+pres+subj:leiki  # "move suddenly, play" ;
leika+verb+strong_VII+verb+1+pl+pres+subj:leikim  # "move suddenly, play" ;
leika+verb+strong_VII+verb+2+pl+pres+subj:leikið  # "move suddenly, play" ;
leika+verb+strong_VII+verb+3+pl+pres+subj:leiki  # "move suddenly, play" ;
leika+verb+strong_VII+verb+2+sg+imper:leik  # "move suddenly, play" ;
leika+verb+strong_VII+verb+1+pl+imper:leikum  # "move suddenly, play" ;
leika+verb+strong_VII+verb+1+pl+imper:leikið  # "move suddenly, play" ;
leika+verb+strong_VII+verb+1+sg+pres+indic+middle:leikumk  # "move suddenly, play" ;
leika+verb+strong_VII+verb+2+sg+pres+indic+middle:leiksk  # "move suddenly, play" ;
leika+verb+strong_VII+verb+3+sg+pres+indic+middle:leiksk  # "move suddenly, play" ;
leika+verb+strong_VII+verb+1+pl+pres+indic+middle:leikumk  # "move suddenly, play" ;
leika+verb+strong_VII+verb+2+pl+pres+indic+middle:leikizk  # "move suddenly, play" ;
leika+verb+strong_VII+verb+3+pl+pres+indic+middle:leikask  # "move suddenly, play" ;
leika+verb+strong_VII+verb+1+sg+pres+subj+middle:leikumk  # "move suddenly, play" ;
leika+verb+strong_VII+verb+2+sg+pres+subj+middle:leikisk  # "move suddenly, play" ;
leika+verb+strong_VII+verb+3+sg+pres+subj+middle:leikisk  # "move suddenly, play" ;
leika+verb+strong_VII+verb+1+pl+pres+subj+middle:leikimk  # "move suddenly, play" ;
leika+verb+strong_VII+verb+2+pl+pres+subj+middle:leikizk  # "move suddenly, play" ;
leika+verb+strong_VII+verb+3+pl+pres+subj+middle:leikisk  # "move suddenly, play" ;
leika+verb+strong_VII+verb+2+sg+imper+middle:leiksk  # "move suddenly, play" ;
leika+verb+strong_VII+verb+1+pl+imper+middle:leikumk  # "move suddenly, play" ;
leika+verb+strong_VII+verb+1+pl+imper+middle:leikizk  # "move suddenly, play" ;
leika+verb+strong_VII+pres_part+middle:leikandisk  # "move suddenly, play" ;
leika+verb+strong_VII+pres_part+nom+sg+masc:leikandi  # "move suddenly, play" ;
leika+verb+strong_VII+pres_part+acc+sg+masc:leikanda  # "move suddenly, play" ;
leika+verb+strong_VII+pres_part+gen+sg+masc:leikanda  # "move suddenly, play" ;
leika+verb+strong_VII+pres_part+dat+sg+masc:leikanda  # "move suddenly, play" ;
leika+verb+strong_VII+pres_part+nom+sg+fem:leikandi  # "move suddenly, play" ;
leika+verb+strong_VII+pres_part+acc+sg+fem:leikandi  # "move suddenly, play" ;
leika+verb+strong_VII+pres_part+gen+sg+fem:leikandi  # "move suddenly, play" ;
leika+verb+strong_VII+pres_part+dat+sg+fem:leikandi  # "move suddenly, play" ;
leika+verb+strong_VII+pres_part+nom+sg+neut:leikanda  # "move suddenly, play" ;
leika+verb+strong_VII+pres_part+acc+sg+neut:leikanda  # "move suddenly, play" ;
leika+verb+strong_VII+pres_part+gen+sg+neut:leikanda  # "move suddenly, play" ;
leika+verb+strong_VII+pres_part+dat+sg+neut:leikanda  # "move suddenly, play" ;
leika+verb+strong_VII+pres_part+nom+pl+masc:leikandi  # "move suddenly, play" ;
leika+verb+strong_VII+pres_part+acc+pl+masc:leikandi  # "move suddenly, play" ;
leika+verb+strong_VII+pres_part+gen+pl+masc:leikandi  # "move suddenly, play" ;
leika+verb+strong_VII+pres_part+dat+pl+masc:leikundum  # "move suddenly, play" ;
leika+verb+strong_VII+pres_part+nom+pl+fem:leikandi  # "move suddenly, play" ;
leika+verb+strong_VII+pres_part+acc+pl+fem:leikandi  # "move suddenly, play" ;
leika+verb+strong_VII+pres_part+gen+pl+fem:leikandi  # "move suddenly, play" ;
leika+verb+strong_VII+pres_part+dat+pl+fem:leikundum  # "move suddenly, play" ;
leika+verb+strong_VII+pres_part+nom+pl+neut:leikandi  # "move suddenly, play" ;
leika+verb+strong_VII+pres_part+acc+pl+neut:leikandi  # "move suddenly, play" ;
leika+verb+strong_VII+pres_part+gen+pl+neut:leikandi  # "move suddenly, play" ;
leika+verb+strong_VII+pres_part+dat+pl+neut:leikundum  # "move suddenly, play" ;
leika+verb+strong_VII+verb+1+sg+pret+indic:lék  # "move suddenly, play" ;
leika+verb+strong_VII+verb+2+sg+pret+indic:lékt  # "move suddenly, play" ;
leika+verb+strong_VII+verb+3+sg+pret+indic:lék  # "move suddenly, play" ;
leika+verb+strong_VII+verb+1+sg+pret+indic+middle:lékumk  # "move suddenly, play" ;
leika+verb+strong_VII+verb+2+sg+pret+indic+middle:lékzk  # "move suddenly, play" ;
leika+verb+strong_VII+verb+3+sg+pret+indic+middle:léksk  # "move suddenly, play" ;
leika+verb+strong_VII+verb+1+pl+pret+indic:lékum  # "move suddenly, play" ;
leika+verb+strong_VII+verb+2+pl+pret+indic:lékuð  # "move suddenly, play" ;
leika+verb+strong_VII+verb+3+pl+pret+indic:léku  # "move suddenly, play" ;
leika+verb+strong_VII+verb+1+sg+pret+subj:léka  # "move suddenly, play" ;
leika+verb+strong_VII+verb+2+sg+pret+subj:lékir  # "move suddenly, play" ;
leika+verb+strong_VII+verb+3+sg+pret+subj:léki  # "move suddenly, play" ;
leika+verb+strong_VII+verb+1+pl+pret+subj:lékim  # "move suddenly, play" ;
leika+verb+strong_VII+verb+2+pl+pret+subj:lékið  # "move suddenly, play" ;
leika+verb+strong_VII+verb+3+pl+pret+subj:léki  # "move suddenly, play" ;
leika+verb+strong_VII+verb+1+pl+pret+indic+middle:lékumk  # "move suddenly, play" ;
leika+verb+strong_VII+verb+2+pl+pret+indic+middle:lékuzk  # "move suddenly, play" ;
leika+verb+strong_VII+verb+3+pl+pret+indic+middle:lékusk  # "move suddenly, play" ;
leika+verb+strong_VII+verb+1+sg+pret+subj+middle:lékumk  # "move suddenly, play" ;
leika+verb+strong_VII+verb+2+sg+pret+subj+middle:lékisk  # "move suddenly, play" ;
leika+verb+strong_VII+verb+3+sg+pret+subj+middle:lékisk  # "move suddenly, play" ;
leika+verb+strong_VII+verb+1+pl+pret+subj+middle:lékimk  # "move suddenly, play" ;
leika+verb+strong_VII+verb+2+pl+pret+subj+middle:lékizk  # "move suddenly, play" ;
leika+verb+strong_VII+verb+3+pl+pret+subj+middle:lékisk  # "move suddenly, play" ;
leika+verb+strong_VII+pp+noun+masc:leikinn  # "move suddenly, play" ;
leika+verb+strong_VII+pp+fem:leikin  # "move suddenly, play" ;
leika+verb+strong_VII+pp+neut:leikit  # "move suddenly, play" ;
leika+verb+strong_VII+pp+neut+middle:leikizk  # "move suddenly, play" ;
heita+verb+strong_VII+verb+1+sg+pres+indic:heit  # "call, command" ;
heita+verb+strong_VII+verb+2+sg+pres+indic:heitr  # "call, command" ;
heita+verb+strong_VII+verb+3+sg+pres+indic:heitr  # "call, command" ;
heita+verb+strong_VII+verb+1+pl+pres+indic:heitum  # "call, command" ;
heita+verb+strong_VII+verb+2+pl+pres+indic:heitið  # "call, command" ;
heita+verb+strong_VII+verb+3+pl+pres+indic:heita  # "call, command" ;
heita+verb+strong_VII+verb+1+sg+pres+subj:heita  # "call, command" ;
heita+verb+strong_VII+verb+2+sg+pres+subj:heitir  # "call, command" ;
heita+verb+strong_VII+verb+3+sg+pres+subj:heiti  # "call, command" ;
heita+verb+strong_VII+verb+1+pl+pres+subj:heitim  # "call, command" ;
heita+verb+strong_VII+verb+2+pl+pres+subj:heitið  # "call, command" ;
heita+verb+strong_VII+verb+3+pl+pres+subj:heiti  # "call, command" ;
heita+verb+strong_VII+verb+2+sg+imper:heit  # "call, command" ;
heita+verb+strong_VII+verb+1+pl+imper:heitum  # "call, command" ;
heita+verb+strong_VII+verb+1+pl+imper:heitið  # "call, command" ;
heita+verb+strong_VII+verb+1+sg+pres+indic+middle:heitumk  # "call, command" ;
heita+verb+strong_VII+verb+2+sg+pres+indic+middle:heitsk  # "call, command" ;
heita+verb+strong_VII+verb+3+sg+pres+indic+middle:heitsk  # "call, command" ;
heita+verb+strong_VII+verb+1+pl+pres+indic+middle:heitumk  # "call, command" ;
heita+verb+strong_VII+verb+2+pl+pres+indic+middle:heitizk  # "call, command" ;
heita+verb+strong_VII+verb+3+pl+pres+indic+middle:heitask  # "call, command" ;
heita+verb+strong_VII+verb+1+sg+pres+subj+middle:heitumk  # "call, command" ;
heita+verb+strong_VII+verb+2+sg+pres+subj+middle:heitisk  # "call, command" ;
heita+verb+strong_VII+verb+3+sg+pres+subj+middle:heitisk  # "call, command" ;
heita+verb+strong_VII+verb+1+pl+pres+subj+middle:heitimk  # "call, command" ;
heita+verb+strong_VII+verb+2+pl+pres+subj+middle:heitizk  # "call, command" ;
heita+verb+strong_VII+verb+3+pl+pres+subj+middle:heitisk  # "call, command" ;
heita+verb+strong_VII+verb+2+sg+imper+middle:heitsk  # "call, command" ;
heita+verb+strong_VII+verb+1+pl+imper+middle:heitumk  # "call, command" ;
heita+verb+strong_VII+verb+1+pl+imper+middle:heitizk  # "call, command" ;
heita+verb+strong_VII+pres_part+middle:heitandisk  # "call, command" ;
heita+verb+strong_VII+pres_part+nom+sg+masc:heitandi  # "call, command" ;
heita+verb+strong_VII+pres_part+acc+sg+masc:heitanda  # "call, command" ;
heita+verb+strong_VII+pres_part+gen+sg+masc:heitanda  # "call, command" ;
heita+verb+strong_VII+pres_part+dat+sg+masc:heitanda  # "call, command" ;
heita+verb+strong_VII+pres_part+nom+sg+fem:heitandi  # "call, command" ;
heita+verb+strong_VII+pres_part+acc+sg+fem:heitandi  # "call, command" ;
heita+verb+strong_VII+pres_part+gen+sg+fem:heitandi  # "call, command" ;
heita+verb+strong_VII+pres_part+dat+sg+fem:heitandi  # "call, command" ;
heita+verb+strong_VII+pres_part+nom+sg+neut:heitanda  # "call, command" ;
heita+verb+strong_VII+pres_part+acc+sg+neut:heitanda  # "call, command" ;
heita+verb+strong_VII+pres_part+gen+sg+neut:heitanda  # "call, command" ;
heita+verb+strong_VII+pres_part+dat+sg+neut:heitanda  # "call, command" ;
heita+verb+strong_VII+pres_part+nom+pl+masc:heitandi  # "call, command" ;
heita+verb+strong_VII+pres_part+acc+pl+masc:heitandi  # "call, command" ;
heita+verb+strong_VII+pres_part+gen+pl+masc:heitandi  # "call, command" ;
heita+verb+strong_VII+pres_part+dat+pl+masc:heitundum  # "call, command" ;
heita+verb+strong_VII+pres_part+nom+pl+fem:heitandi  # "call, command" ;
heita+verb+strong_VII+pres_part+acc+pl+fem:heitandi  # "call, command" ;
heita+verb+strong_VII+pres_part+gen+pl+fem:heitandi  # "call, command" ;
heita+verb+strong_VII+pres_part+dat+pl+fem:heitundum  # "call, command" ;
heita+verb+strong_VII+pres_part+nom+pl+neut:heitandi  # "call, command" ;
heita+verb+strong_VII+pres_part+acc+pl+neut:heitandi  # "call, command" ;
heita+verb+strong_VII+pres_part+gen+pl+neut:heitandi  # "call, command" ;
heita+verb+strong_VII+pres_part+dat+pl+neut:heitundum  # "call, command" ;
heita+verb+strong_VII+verb+1+sg+pret+indic:hét  # "call, command" ;
heita+verb+strong_VII+verb+2+sg+pret+indic:hézt  # "call, command" ;
heita+verb+strong_VII+verb+3+sg+pret+indic:hét  # "call, command" ;
heita+verb+strong_VII+verb+1+sg+pret+indic+middle:hétumk  # "call, command" ;
heita+verb+strong_VII+verb+2+sg+pret+indic+middle:hétzk  # "call, command" ;
heita+verb+strong_VII+verb+3+sg+pret+indic+middle:hétsk  # "call, command" ;
heita+verb+strong_VII+verb+1+pl+pret+indic:hétum  # "call, command" ;
heita+verb+strong_VII+verb+2+pl+pret+indic:hétuð  # "call, command" ;
heita+verb+strong_VII+verb+3+pl+pret+indic:hétu  # "call, command" ;
heita+verb+strong_VII+verb+1+sg+pret+subj:héta  # "call, command" ;
heita+verb+strong_VII+verb+2+sg+pret+subj:hétir  # "call, command" ;
heita+verb+strong_VII+verb+3+sg+pret+subj:héti  # "call, command" ;
heita+verb+strong_VII+verb+1+pl+pret+subj:hétim  # "call, command" ;
heita+verb+strong_VII+verb+2+pl+pret+subj:hétið  # "call, command" ;
heita+verb+strong_VII+verb+3+pl+pret+subj:héti  # "call, command" ;
heita+verb+strong_VII+verb+1+pl+pret+indic+middle:hétumk  # "call, command" ;
heita+verb+strong_VII+verb+2+pl+pret+indic+middle:hétuzk  # "call, command" ;
heita+verb+strong_VII+verb+3+pl+pret+indic+middle:hétusk  # "call, command" ;
heita+verb+strong_VII+verb+1+sg+pret+subj+middle:hétumk  # "call, command" ;
heita+verb+strong_VII+verb+2+sg+pret+subj+middle:hétisk  # "call, command" ;
heita+verb+strong_VII+verb+3+sg+pret+subj+middle:hétisk  # "call, command" ;
heita+verb+strong_VII+verb+1+pl+pret+subj+middle:hétimk  # "call, command" ;
heita+verb+strong_VII+verb+2+pl+pret+subj+middle:hétizk  # "call, command" ;
heita+verb+strong_VII+verb+3+pl+pret+subj+middle:hétisk  # "call, command" ;
heita+verb+strong_VII+pp+noun+masc:heitinn  # "call, command" ;
heita+verb+strong_VII+pp+fem:heitin  # "call, command" ;
heita+verb+strong_VII+pp+neut:heitit  # "call, command" ;
heita+verb+strong_VII+pp+neut+middle:heitizk  # "call, command" ;
falla+verb+strong_VII+verb+1+sg+pres+indic:fell  # "fall" ;
falla+verb+strong_VII+verb+2+sg+pres+indic:felll  # "fall" ;
falla+verb+strong_VII+verb+3+sg+pres+indic:felll  # "fall" ;
falla+verb+strong_VII+verb+1+pl+pres+indic:fǫllum  # "fall" ;
falla+verb+strong_VII+verb+2+pl+pres+indic:fallið  # "fall" ;
falla+verb+strong_VII+verb+3+pl+pres+indic:falla  # "fall" ;
falla+verb+strong_VII+verb+1+sg+pres+subj:falla  # "fall" ;
falla+verb+strong_VII+verb+2+sg+pres+subj:fallir  # "fall" ;
falla+verb+strong_VII+verb+3+sg+pres+subj:falli  # "fall" ;
falla+verb+strong_VII+verb+1+pl+pres+subj:fallim  # "fall" ;
falla+verb+strong_VII+verb+2+pl+pres+subj:fallið  # "fall" ;
falla+verb+strong_VII+verb+3+pl+pres+subj:falli  # "fall" ;
falla+verb+strong_VII+verb+2+sg+imper:fall  # "fall" ;
falla+verb+strong_VII+verb+1+pl+imper:fǫllum  # "fall" ;
falla+verb+strong_VII+verb+1+pl+imper:fallið  # "fall" ;
falla+verb+strong_VII+verb+1+sg+pres+indic+middle:fǫllumk  # "fall" ;
falla+verb+strong_VII+verb+2+sg+pres+indic+middle:fellsk  # "fall" ;
falla+verb+strong_VII+verb+3+sg+pres+indic+middle:fellsk  # "fall" ;
falla+verb+strong_VII+verb+1+pl+pres+indic+middle:fǫllumk  # "fall" ;
falla+verb+strong_VII+verb+2+pl+pres+indic+middle:fallizk  # "fall" ;
falla+verb+strong_VII+verb+3+pl+pres+indic+middle:fallask  # "fall" ;
falla+verb+strong_VII+verb+1+sg+pres+subj+middle:fǫllumk  # "fall" ;
falla+verb+strong_VII+verb+2+sg+pres+subj+middle:fallisk  # "fall" ;
falla+verb+strong_VII+verb+3+sg+pres+subj+middle:fallisk  # "fall" ;
falla+verb+strong_VII+verb+1+pl+pres+subj+middle:fallimk  # "fall" ;
falla+verb+strong_VII+verb+2+pl+pres+subj+middle:fallizk  # "fall" ;
falla+verb+strong_VII+verb+3+pl+pres+subj+middle:fallisk  # "fall" ;
falla+verb+strong_VII+verb+2+sg+imper+middle:fallsk  # "fall" ;
falla+verb+strong_VII+verb+1+pl+imper+middle:fǫllumk  # "fall" ;
falla+verb+strong_VII+verb+1+pl+imper+middle:fallizk  # "fall" ;
falla+verb+strong_VII+pres_part+middle:fallandisk  # "fall" ;
falla+verb+strong_VII+pres_part+nom+sg+masc:fallandi  # "fall" ;
falla+verb+strong_VII+pres_part+acc+sg+masc:fallanda  # "fall" ;
falla+verb+strong_VII+pres_part+gen+sg+masc:fallanda  # "fall" ;
falla+verb+strong_VII+pres_part+dat+sg+masc:fallanda  # "fall" ;
falla+verb+strong_VII+pres_part+nom+sg+fem:fallandi  # "fall" ;
falla+verb+strong_VII+pres_part+acc+sg+fem:fallandi  # "fall" ;
falla+verb+strong_VII+pres_part+gen+sg+fem:fallandi  # "fall" ;
falla+verb+strong_VII+pres_part+dat+sg+fem:fallandi  # "fall" ;
falla+verb+strong_VII+pres_part+nom+sg+neut:fallanda  # "fall" ;
falla+verb+strong_VII+pres_part+acc+sg+neut:fallanda  # "fall" ;
falla+verb+strong_VII+pres_part+gen+sg+neut:fallanda  # "fall" ;
falla+verb+strong_VII+pres_part+dat+sg+neut:fallanda  # "fall" ;
falla+verb+strong_VII+pres_part+nom+pl+masc:fallandi  # "fall" ;
falla+verb+strong_VII+pres_part+acc+pl+masc:fallandi  # "fall" ;
falla+verb+strong_VII+pres_part+gen+pl+masc:fallandi  # "fall" ;
falla+verb+strong_VII+pres_part+dat+pl+masc:fǫllundum  # "fall" ;
falla+verb+strong_VII+pres_part+nom+pl+fem:fallandi  # "fall" ;
falla+verb+strong_VII+pres_part+acc+pl+fem:fallandi  # "fall" ;
falla+verb+strong_VII+pres_part+gen+pl+fem:fallandi  # "fall" ;
falla+verb+strong_VII+pres_part+dat+pl+fem:fǫllundum  # "fall" ;
falla+verb+strong_VII+pres_part+nom+pl+neut:fallandi  # "fall" ;
falla+verb+strong_VII+pres_part+acc+pl+neut:fallandi  # "fall" ;
falla+verb+strong_VII+pres_part+gen+pl+neut:fallandi  # "fall" ;
falla+verb+strong_VII+pres_part+dat+pl+neut:fǫllundum  # "fall" ;
falla+verb+strong_VII+verb+1+sg+pret+indic:fell  # "fall" ;
falla+verb+strong_VII+verb+2+sg+pret+indic:fellt  # "fall" ;
falla+verb+strong_VII+verb+3+sg+pret+indic:fell  # "fall" ;
falla+verb+strong_VII+verb+1+sg+pret+indic+middle:fellumk  # "fall" ;
falla+verb+strong_VII+verb+2+sg+pret+indic+middle:fellzk  # "fall" ;
falla+verb+strong_VII+verb+3+sg+pret+indic+middle:fellsk  # "fall" ;
falla+verb+strong_VII+verb+1+pl+pret+indic:fellum  # "fall" ;
falla+verb+strong_VII+verb+2+pl+pret+indic:felluð  # "fall" ;
falla+verb+strong_VII+verb+3+pl+pret+indic:fellu  # "fall" ;
falla+verb+strong_VII+verb+1+sg+pret+subj:fella  # "fall" ;
falla+verb+strong_VII+verb+2+sg+pret+subj:fellir  # "fall" ;
falla+verb+strong_VII+verb+3+sg+pret+subj:felli  # "fall" ;
falla+verb+strong_VII+verb+1+pl+pret+subj:fellim  # "fall" ;
falla+verb+strong_VII+verb+2+pl+pret+subj:fellið  # "fall" ;
falla+verb+strong_VII+verb+3+pl+pret+subj:felli  # "fall" ;
falla+verb+strong_VII+verb+1+pl+pret+indic+middle:fellumk  # "fall" ;
falla+verb+strong_VII+verb+2+pl+pret+indic+middle:felluzk  # "fall" ;
falla+verb+strong_VII+verb+3+pl+pret+indic+middle:fellusk  # "fall" ;
falla+verb+strong_VII+verb+1+sg+pret+subj+middle:fellumk  # "fall" ;
falla+verb+strong_VII+verb+2+sg+pret+subj+middle:fellisk  # "fall" ;
falla+verb+strong_VII+verb+3+sg+pret+subj+middle:fellisk  # "fall" ;
falla+verb+strong_VII+verb+1+pl+pret+subj+middle:fellimk  # "fall" ;
falla+verb+strong_VII+verb+2+pl+pret+subj+middle:fellizk  # "fall" ;
falla+verb+strong_VII+verb+3+pl+pret+subj+middle:fellisk  # "fall" ;
falla+verb+strong_VII+pp+noun+masc:fallinn  # "fall" ;
falla+verb+strong_VII+pp+fem:fallin  # "fall" ;
falla+verb+strong_VII+pp+neut:fallit  # "fall" ;
falla+verb+strong_VII+pp+neut+middle:fallizk  # "fall" ;
halda+verb+strong_VII+verb+1+sg+pres+indic:held  # "hold" ;
halda+verb+strong_VII+verb+2+sg+pres+indic:heldr  # "hold" ;
halda+verb+strong_VII+verb+3+sg+pres+indic:heldr  # "hold" ;
halda+verb+strong_VII+verb+1+pl+pres+indic:hǫldum  # "hold" ;
halda+verb+strong_VII+verb+2+pl+pres+indic:haldið  # "hold" ;
halda+verb+strong_VII+verb+3+pl+pres+indic:halda  # "hold" ;
halda+verb+strong_VII+verb+1+sg+pres+subj:halda  # "hold" ;
halda+verb+strong_VII+verb+2+sg+pres+subj:haldir  # "hold" ;
halda+verb+strong_VII+verb+3+sg+pres+subj:haldi  # "hold" ;
halda+verb+strong_VII+verb+1+pl+pres+subj:haldim  # "hold" ;
halda+verb+strong_VII+verb+2+pl+pres+subj:haldið  # "hold" ;
halda+verb+strong_VII+verb+3+pl+pres+subj:haldi  # "hold" ;
halda+verb+strong_VII+verb+2+sg+imper:hald  # "hold" ;
halda+verb+strong_VII+verb+1+pl+imper:hǫldum  # "hold" ;
halda+verb+strong_VII+verb+1+pl+imper:haldið  # "hold" ;
halda+verb+strong_VII+verb+1+sg+pres+indic+middle:hǫldumk  # "hold" ;
halda+verb+strong_VII+verb+2+sg+pres+indic+middle:heldsk  # "hold" ;
halda+verb+strong_VII+verb+3+sg+pres+indic+middle:heldsk  # "hold" ;
halda+verb+strong_VII+verb+1+pl+pres+indic+middle:hǫldumk  # "hold" ;
halda+verb+strong_VII+verb+2+pl+pres+indic+middle:haldizk  # "hold" ;
halda+verb+strong_VII+verb+3+pl+pres+indic+middle:haldask  # "hold" ;
halda+verb+strong_VII+verb+1+sg+pres+subj+middle:hǫldumk  # "hold" ;
halda+verb+strong_VII+verb+2+sg+pres+subj+middle:haldisk  # "hold" ;
halda+verb+strong_VII+verb+3+sg+pres+subj+middle:haldisk  # "hold" ;
halda+verb+strong_VII+verb+1+pl+pres+subj+middle:haldimk  # "hold" ;
halda+verb+strong_VII+verb+2+pl+pres+subj+middle:haldizk  # "hold" ;
halda+verb+strong_VII+verb+3+pl+pres+subj+middle:haldisk  # "hold" ;
halda+verb+strong_VII+verb+2+sg+imper+middle:haldsk  # "hold" ;
halda+verb+strong_VII+verb+1+pl+imper+middle:hǫldumk  # "hold" ;
halda+verb+strong_VII+verb+1+pl+imper+middle:haldizk  # "hold" ;
halda+verb+strong_VII+pres_part+middle:haldandisk  # "hold" ;
halda+verb+strong_VII+pres_part+nom+sg+masc:haldandi  # "hold" ;
halda+verb+strong_VII+pres_part+acc+sg+masc:haldanda  # "hold" ;
halda+verb+strong_VII+pres_part+gen+sg+masc:haldanda  # "hold" ;
halda+verb+strong_VII+pres_part+dat+sg+masc:haldanda  # "hold" ;
halda+verb+strong_VII+pres_part+nom+sg+fem:haldandi  # "hold" ;
halda+verb+strong_VII+pres_part+acc+sg+fem:haldandi  # "hold" ;
halda+verb+strong_VII+pres_part+gen+sg+fem:haldandi  # "hold" ;
halda+verb+strong_VII+pres_part+dat+sg+fem:haldandi  # "hold" ;
halda+verb+strong_VII+pres_part+nom+sg+neut:haldanda  # "hold" ;
halda+verb+strong_VII+pres_part+acc+sg+neut:haldanda  # "hold" ;
halda+verb+strong_VII+pres_part+gen+sg+neut:haldanda  # "hold" ;
halda+verb+strong_VII+pres_part+dat+sg+neut:haldanda  # "hold" ;
halda+verb+strong_VII+pres_part+nom+pl+masc:haldandi  # "hold" ;
halda+verb+strong_VII+pres_part+acc+pl+masc:haldandi  # "hold" ;
halda+verb+strong_VII+pres_part+gen+pl+masc:haldandi  # "hold" ;
halda+verb+strong_VII+pres_part+dat+pl+masc:hǫldundum  # "hold" ;
halda+verb+strong_VII+pres_part+nom+pl+fem:haldandi  # "hold" ;
halda+verb+strong_VII+pres_part+acc+pl+fem:haldandi  # "hold" ;
halda+verb+strong_VII+pres_part+gen+pl+fem:haldandi  # "hold" ;
halda+verb+strong_VII+pres_part+dat+pl+fem:hǫldundum  # "hold" ;
halda+verb+strong_VII+pres_part+nom+pl+neut:haldandi  # "hold" ;
halda+verb+strong_VII+pres_part+acc+pl+neut:haldandi  # "hold" ;
halda+verb+strong_VII+pres_part+gen+pl+neut:haldandi  # "hold" ;
halda+verb+strong_VII+pres_part+dat+pl+neut:hǫldundum  # "hold" ;
halda+verb+strong_VII+verb+1+sg+pret+indic:helt  # "hold" ;
halda+verb+strong_VII+verb+2+sg+pret+indic:helzt  # "hold" ;
halda+verb+strong_VII+verb+3+sg+pret+indic:helt  # "hold" ;
halda+verb+strong_VII+verb+1+sg+pret+indic+middle:heltumk  # "hold" ;
halda+verb+strong_VII+verb+2+sg+pret+indic+middle:heltzk  # "hold" ;
halda+verb+strong_VII+verb+3+sg+pret+indic+middle:heltsk  # "hold" ;
halda+verb+strong_VII+verb+1+pl+pret+indic:heldum  # "hold" ;
halda+verb+strong_VII+verb+2+pl+pret+indic:helduð  # "hold" ;
halda+verb+strong_VII+verb+3+pl+pret+indic:heldu  # "hold" ;
halda+verb+strong_VII+verb+1+sg+pret+subj:helda  # "hold" ;
halda+verb+strong_VII+verb+2+sg+pret+subj:heldir  # "hold" ;
halda+verb+strong_VII+verb+3+sg+pret+subj:heldi  # "hold" ;
halda+verb+strong_VII+verb+1+pl+pret+subj:heldim  # "hold" ;
halda+verb+strong_VII+verb+2+pl+pret+subj:heldið  # "hold" ;
halda+verb+strong_VII+verb+3+pl+pret+subj:heldi  # "hold" ;
halda+verb+strong_VII+verb+1+pl+pret+indic+middle:heldumk  # "hold" ;
halda+verb+strong_VII+verb+2+pl+pret+indic+middle:helduzk  # "hold" ;
halda+verb+strong_VII+verb+3+pl+pret+indic+middle:heldusk  # "hold" ;
halda+verb+strong_VII+verb+1+sg+pret+subj+middle:heldumk  # "hold" ;
halda+verb+strong_VII+verb+2+sg+pret+subj+middle:heldisk  # "hold" ;
halda+verb+strong_VII+verb+3+sg+pret+subj+middle:heldisk  # "hold" ;
halda+verb+strong_VII+verb+1+pl+pret+subj+middle:heldimk  # "hold" ;
halda+verb+strong_VII+verb+2+pl+pret+subj+middle:heldizk  # "hold" ;
halda+verb+strong_VII+verb+3+pl+pret+subj+middle:heldisk  # "hold" ;
halda+verb+strong_VII+pp+noun+masc:haldinn  # "hold" ;
halda+verb+strong_VII+pp+fem:haldin  # "hold" ;
halda+verb+strong_VII+pp+neut:haldit  # "hold" ;
halda+verb+strong_VII+pp+neut+middle:haldizk  # "hold" ;
falda+verb+strong_VII+verb+1+sg+pres+indic:feld  # "put on a head-covering" ;
falda+verb+strong_VII+verb+2+sg+pres+indic:feldr  # "put on a head-covering" ;
falda+verb+strong_VII+verb+3+sg+pres+indic:feldr  # "put on a head-covering" ;
falda+verb+strong_VII+verb+1+pl+pres+indic:fǫldum  # "put on a head-covering" ;
falda+verb+strong_VII+verb+2+pl+pres+indic:faldið  # "put on a head-covering" ;
falda+verb+strong_VII+verb+3+pl+pres+indic:falda  # "put on a head-covering" ;
falda+verb+strong_VII+verb+1+sg+pres+subj:falda  # "put on a head-covering" ;
falda+verb+strong_VII+verb+2+sg+pres+subj:faldir  # "put on a head-covering" ;
falda+verb+strong_VII+verb+3+sg+pres+subj:faldi  # "put on a head-covering" ;
falda+verb+strong_VII+verb+1+pl+pres+subj:faldim  # "put on a head-covering" ;
falda+verb+strong_VII+verb+2+pl+pres+subj:faldið  # "put on a head-covering" ;
falda+verb+strong_VII+verb+3+pl+pres+subj:faldi  # "put on a head-covering" ;
falda+verb+strong_VII+verb+2+sg+imper:fald  # "put on a head-covering" ;
falda+verb+strong_VII+verb+1+pl+imper:fǫldum  # "put on a head-covering" ;
falda+verb+strong_VII+verb+1+pl+imper:faldið  # "put on a head-covering" ;
falda+verb+strong_VII+verb+1+sg+pres+indic+middle:fǫldumk  # "put on a head-covering" ;
falda+verb+strong_VII+verb+2+sg+pres+indic+middle:feldsk  # "put on a head-covering" ;
falda+verb+strong_VII+verb+3+sg+pres+indic+middle:feldsk  # "put on a head-covering" ;
falda+verb+strong_VII+verb+1+pl+pres+indic+middle:fǫldumk  # "put on a head-covering" ;
falda+verb+strong_VII+verb+2+pl+pres+indic+middle:faldizk  # "put on a head-covering" ;
falda+verb+strong_VII+verb+3+pl+pres+indic+middle:faldask  # "put on a head-covering" ;
falda+verb+strong_VII+verb+1+sg+pres+subj+middle:fǫldumk  # "put on a head-covering" ;
falda+verb+strong_VII+verb+2+sg+pres+subj+middle:faldisk  # "put on a head-covering" ;
falda+verb+strong_VII+verb+3+sg+pres+subj+middle:faldisk  # "put on a head-covering" ;
falda+verb+strong_VII+verb+1+pl+pres+subj+middle:faldimk  # "put on a head-covering" ;
falda+verb+strong_VII+verb+2+pl+pres+subj+middle:faldizk  # "put on a head-covering" ;
falda+verb+strong_VII+verb+3+pl+pres+subj+middle:faldisk  # "put on a head-covering" ;
falda+verb+strong_VII+verb+2+sg+imper+middle:faldsk  # "put on a head-covering" ;
falda+verb+strong_VII+verb+1+pl+imper+middle:fǫldumk  # "put on a head-covering" ;
falda+verb+strong_VII+verb+1+pl+imper+middle:faldizk  # "put on a head-covering" ;
falda+verb+strong_VII+pres_part+middle:faldandisk  # "put on a head-covering" ;
falda+verb+strong_VII+pres_part+nom+sg+masc:faldandi  # "put on a head-covering" ;
falda+verb+strong_VII+pres_part+acc+sg+masc:faldanda  # "put on a head-covering" ;
falda+verb+strong_VII+pres_part+gen+sg+masc:faldanda  # "put on a head-covering" ;
falda+verb+strong_VII+pres_part+dat+sg+masc:faldanda  # "put on a head-covering" ;
falda+verb+strong_VII+pres_part+nom+sg+fem:faldandi  # "put on a head-covering" ;
falda+verb+strong_VII+pres_part+acc+sg+fem:faldandi  # "put on a head-covering" ;
falda+verb+strong_VII+pres_part+gen+sg+fem:faldandi  # "put on a head-covering" ;
falda+verb+strong_VII+pres_part+dat+sg+fem:faldandi  # "put on a head-covering" ;
falda+verb+strong_VII+pres_part+nom+sg+neut:faldanda  # "put on a head-covering" ;
falda+verb+strong_VII+pres_part+acc+sg+neut:faldanda  # "put on a head-covering" ;
falda+verb+strong_VII+pres_part+gen+sg+neut:faldanda  # "put on a head-covering" ;
falda+verb+strong_VII+pres_part+dat+sg+neut:faldanda  # "put on a head-covering" ;
falda+verb+strong_VII+pres_part+nom+pl+masc:faldandi  # "put on a head-covering" ;
falda+verb+strong_VII+pres_part+acc+pl+masc:faldandi  # "put on a head-covering" ;
falda+verb+strong_VII+pres_part+gen+pl+masc:faldandi  # "put on a head-covering" ;
falda+verb+strong_VII+pres_part+dat+pl+masc:fǫldundum  # "put on a head-covering" ;
falda+verb+strong_VII+pres_part+nom+pl+fem:faldandi  # "put on a head-covering" ;
falda+verb+strong_VII+pres_part+acc+pl+fem:faldandi  # "put on a head-covering" ;
falda+verb+strong_VII+pres_part+gen+pl+fem:faldandi  # "put on a head-covering" ;
falda+verb+strong_VII+pres_part+dat+pl+fem:fǫldundum  # "put on a head-covering" ;
falda+verb+strong_VII+pres_part+nom+pl+neut:faldandi  # "put on a head-covering" ;
falda+verb+strong_VII+pres_part+acc+pl+neut:faldandi  # "put on a head-covering" ;
falda+verb+strong_VII+pres_part+gen+pl+neut:faldandi  # "put on a head-covering" ;
falda+verb+strong_VII+pres_part+dat+pl+neut:fǫldundum  # "put on a head-covering" ;
falda+verb+strong_VII+verb+1+sg+pret+indic:felt  # "put on a head-covering" ;
falda+verb+strong_VII+verb+2+sg+pret+indic:feldt  # "put on a head-covering" ;
falda+verb+strong_VII+verb+3+sg+pret+indic:felt  # "put on a head-covering" ;
falda+verb+strong_VII+verb+1+sg+pret+indic+middle:feldumk  # "put on a head-covering" ;
falda+verb+strong_VII+verb+2+sg+pret+indic+middle:feldzk  # "put on a head-covering" ;
falda+verb+strong_VII+verb+3+sg+pret+indic+middle:feldsk  # "put on a head-covering" ;
falda+verb+strong_VII+verb+1+pl+pret+indic:feldum  # "put on a head-covering" ;
falda+verb+strong_VII+verb+2+pl+pret+indic:felduð  # "put on a head-covering" ;
falda+verb+strong_VII+verb+3+pl+pret+indic:feldu  # "put on a head-covering" ;
falda+verb+strong_VII+verb+1+sg+pret+subj:felda  # "put on a head-covering" ;
falda+verb+strong_VII+verb+2+sg+pret+subj:feldir  # "put on a head-covering" ;
falda+verb+strong_VII+verb+3+sg+pret+subj:feldi  # "put on a head-covering" ;
falda+verb+strong_VII+verb+1+pl+pret+subj:feldim  # "put on a head-covering" ;
falda+verb+strong_VII+verb+2+pl+pret+subj:feldið  # "put on a head-covering" ;
falda+verb+strong_VII+verb+3+pl+pret+subj:feldi  # "put on a head-covering" ;
falda+verb+strong_VII+verb+1+pl+pret+indic+middle:feldumk  # "put on a head-covering" ;
falda+verb+strong_VII+verb+2+pl+pret+indic+middle:felduzk  # "put on a head-covering" ;
falda+verb+strong_VII+verb+3+pl+pret+indic+middle:feldusk  # "put on a head-covering" ;
falda+verb+strong_VII+verb+1+sg+pret+subj+middle:feldumk  # "put on a head-covering" ;
falda+verb+strong_VII+verb+2+sg+pret+subj+middle:feldisk  # "put on a head-covering" ;
falda+verb+strong_VII+verb+3+sg+pret+subj+middle:feldisk  # "put on a head-covering" ;
falda+verb+strong_VII+verb+1+pl+pret+subj+middle:feldimk  # "put on a head-covering" ;
falda+verb+strong_VII+verb+2+pl+pret+subj+middle:feldizk  # "put on a head-covering" ;
falda+verb+strong_VII+verb+3+pl+pret+subj+middle:feldisk  # "put on a head-covering" ;
falda+verb+strong_VII+pp+noun+masc:faldinn  # "put on a head-covering" ;
falda+verb+strong_VII+pp+fem:faldin  # "put on a head-covering" ;
falda+verb+strong_VII+pp+neut:faldit  # "put on a head-covering" ;
falda+verb+strong_VII+pp+neut+middle:faldizk  # "put on a head-covering" ;
blanda+verb+strong_VII+verb+1+sg+pres+indic:blend  # "mix (into)" ;
blanda+verb+strong_VII+verb+2+sg+pres+indic:blendr  # "mix (into)" ;
blanda+verb+strong_VII+verb+3+sg+pres+indic:blendr  # "mix (into)" ;
blanda+verb+strong_VII+verb+1+pl+pres+indic:blǫndum  # "mix (into)" ;
blanda+verb+strong_VII+verb+2+pl+pres+indic:blandið  # "mix (into)" ;
blanda+verb+strong_VII+verb+3+pl+pres+indic:blanda  # "mix (into)" ;
blanda+verb+strong_VII+verb+1+sg+pres+subj:blanda  # "mix (into)" ;
blanda+verb+strong_VII+verb+2+sg+pres+subj:blandir  # "mix (into)" ;
blanda+verb+strong_VII+verb+3+sg+pres+subj:blandi  # "mix (into)" ;
blanda+verb+strong_VII+verb+1+pl+pres+subj:blandim  # "mix (into)" ;
blanda+verb+strong_VII+verb+2+pl+pres+subj:blandið  # "mix (into)" ;
blanda+verb+strong_VII+verb+3+pl+pres+subj:blandi  # "mix (into)" ;
blanda+verb+strong_VII+verb+2+sg+imper:bland  # "mix (into)" ;
blanda+verb+strong_VII+verb+1+pl+imper:blǫndum  # "mix (into)" ;
blanda+verb+strong_VII+verb+1+pl+imper:blandið  # "mix (into)" ;
blanda+verb+strong_VII+verb+1+sg+pres+indic+middle:blǫndumk  # "mix (into)" ;
blanda+verb+strong_VII+verb+2+sg+pres+indic+middle:blendsk  # "mix (into)" ;
blanda+verb+strong_VII+verb+3+sg+pres+indic+middle:blendsk  # "mix (into)" ;
blanda+verb+strong_VII+verb+1+pl+pres+indic+middle:blǫndumk  # "mix (into)" ;
blanda+verb+strong_VII+verb+2+pl+pres+indic+middle:blandizk  # "mix (into)" ;
blanda+verb+strong_VII+verb+3+pl+pres+indic+middle:blandask  # "mix (into)" ;
blanda+verb+strong_VII+verb+1+sg+pres+subj+middle:blǫndumk  # "mix (into)" ;
blanda+verb+strong_VII+verb+2+sg+pres+subj+middle:blandisk  # "mix (into)" ;
blanda+verb+strong_VII+verb+3+sg+pres+subj+middle:blandisk  # "mix (into)" ;
blanda+verb+strong_VII+verb+1+pl+pres+subj+middle:blandimk  # "mix (into)" ;
blanda+verb+strong_VII+verb+2+pl+pres+subj+middle:blandizk  # "mix (into)" ;
blanda+verb+strong_VII+verb+3+pl+pres+subj+middle:blandisk  # "mix (into)" ;
blanda+verb+strong_VII+verb+2+sg+imper+middle:blandsk  # "mix (into)" ;
blanda+verb+strong_VII+verb+1+pl+imper+middle:blǫndumk  # "mix (into)" ;
blanda+verb+strong_VII+verb+1+pl+imper+middle:blandizk  # "mix (into)" ;
blanda+verb+strong_VII+pres_part+middle:blandandisk  # "mix (into)" ;
blanda+verb+strong_VII+pres_part+nom+sg+masc:blandandi  # "mix (into)" ;
blanda+verb+strong_VII+pres_part+acc+sg+masc:blandanda  # "mix (into)" ;
blanda+verb+strong_VII+pres_part+gen+sg+masc:blandanda  # "mix (into)" ;
blanda+verb+strong_VII+pres_part+dat+sg+masc:blandanda  # "mix (into)" ;
blanda+verb+strong_VII+pres_part+nom+sg+fem:blandandi  # "mix (into)" ;
blanda+verb+strong_VII+pres_part+acc+sg+fem:blandandi  # "mix (into)" ;
blanda+verb+strong_VII+pres_part+gen+sg+fem:blandandi  # "mix (into)" ;
blanda+verb+strong_VII+pres_part+dat+sg+fem:blandandi  # "mix (into)" ;
blanda+verb+strong_VII+pres_part+nom+sg+neut:blandanda  # "mix (into)" ;
blanda+verb+strong_VII+pres_part+acc+sg+neut:blandanda  # "mix (into)" ;
blanda+verb+strong_VII+pres_part+gen+sg+neut:blandanda  # "mix (into)" ;
blanda+verb+strong_VII+pres_part+dat+sg+neut:blandanda  # "mix (into)" ;
blanda+verb+strong_VII+pres_part+nom+pl+masc:blandandi  # "mix (into)" ;
blanda+verb+strong_VII+pres_part+acc+pl+masc:blandandi  # "mix (into)" ;
blanda+verb+strong_VII+pres_part+gen+pl+masc:blandandi  # "mix (into)" ;
blanda+verb+strong_VII+pres_part+dat+pl+masc:blǫndundum  # "mix (into)" ;
blanda+verb+strong_VII+pres_part+nom+pl+fem:blandandi  # "mix (into)" ;
blanda+verb+strong_VII+pres_part+acc+pl+fem:blandandi  # "mix (into)" ;
blanda+verb+strong_VII+pres_part+gen+pl+fem:blandandi  # "mix (into)" ;
blanda+verb+strong_VII+pres_part+dat+pl+fem:blǫndundum  # "mix (into)" ;
blanda+verb+strong_VII+pres_part+nom+pl+neut:blandandi  # "mix (into)" ;
blanda+verb+strong_VII+pres_part+acc+pl+neut:blandandi  # "mix (into)" ;
blanda+verb+strong_VII+pres_part+gen+pl+neut:blandandi  # "mix (into)" ;
blanda+verb+strong_VII+pres_part+dat+pl+neut:blǫndundum  # "mix (into)" ;
blanda+verb+strong_VII+verb+1+sg+pret+indic:blett  # "mix (into)" ;
blanda+verb+strong_VII+verb+2+sg+pret+indic:bletzt  # "mix (into)" ;
blanda+verb+strong_VII+verb+3+sg+pret+indic:blett  # "mix (into)" ;
blanda+verb+strong_VII+verb+1+sg+pret+indic+middle:blettumk  # "mix (into)" ;
blanda+verb+strong_VII+verb+2+sg+pret+indic+middle:blettzk  # "mix (into)" ;
blanda+verb+strong_VII+verb+3+sg+pret+indic+middle:blettsk  # "mix (into)" ;
blanda+verb+strong_VII+verb+1+pl+pret+indic:blendum  # "mix (into)" ;
blanda+verb+strong_VII+verb+2+pl+pret+indic:blenduð  # "mix (into)" ;
blanda+verb+strong_VII+verb+3+pl+pret+indic:blendu  # "mix (into)" ;
blanda+verb+strong_VII+verb+1+sg+pret+subj:blenda  # "mix (into)" ;
blanda+verb+strong_VII+verb+2+sg+pret+subj:blendir  # "mix (into)" ;
blanda+verb+strong_VII+verb+3+sg+pret+subj:blendi  # "mix (into)" ;
blanda+verb+strong_VII+verb+1+pl+pret+subj:blendim  # "mix (into)" ;
blanda+verb+strong_VII+verb+2+pl+pret+subj:blendið  # "mix (into)" ;
blanda+verb+strong_VII+verb+3+pl+pret+subj:blendi  # "mix (into)" ;
blanda+verb+strong_VII+verb+1+pl+pret+indic+middle:blendumk  # "mix (into)" ;
blanda+verb+strong_VII+verb+2+pl+pret+indic+middle:blenduzk  # "mix (into)" ;
blanda+verb+strong_VII+verb+3+pl+pret+indic+middle:blendusk  # "mix (into)" ;
blanda+verb+strong_VII+verb+1+sg+pret+subj+middle:blendumk  # "mix (into)" ;
blanda+verb+strong_VII+verb+2+sg+pret+subj+middle:blendisk  # "mix (into)" ;
blanda+verb+strong_VII+verb+3+sg+pret+subj+middle:blendisk  # "mix (into)" ;
blanda+verb+strong_VII+verb+1+pl+pret+subj+middle:blendimk  # "mix (into)" ;
blanda+verb+strong_VII+verb+2+pl+pret+subj+middle:blendizk  # "mix (into)" ;
blanda+verb+strong_VII+verb+3+pl+pret+subj+middle:blendisk  # "mix (into)" ;
blanda+verb+strong_VII+pp+noun+masc:blandinn  # "mix (into)" ;
blanda+verb+strong_VII+pp+fem:blandin  # "mix (into)" ;
blanda+verb+strong_VII+pp+neut:blandit  # "mix (into)" ;
blanda+verb+strong_VII+pp+neut+middle:blandizk  # "mix (into)" ;
ganga+verb+strong_VII+verb+1+sg+pres+indic:geng  # "go" ;
ganga+verb+strong_VII+verb+2+sg+pres+indic:gengr  # "go" ;
ganga+verb+strong_VII+verb+3+sg+pres+indic:gengr  # "go" ;
ganga+verb+strong_VII+verb+1+pl+pres+indic:gǫngum  # "go" ;
ganga+verb+strong_VII+verb+2+pl+pres+indic:gangið  # "go" ;
ganga+verb+strong_VII+verb+3+pl+pres+indic:ganga  # "go" ;
ganga+verb+strong_VII+verb+1+sg+pres+subj:ganga  # "go" ;
ganga+verb+strong_VII+verb+2+sg+pres+subj:gangir  # "go" ;
ganga+verb+strong_VII+verb+3+sg+pres+subj:gangi  # "go" ;
ganga+verb+strong_VII+verb+1+pl+pres+subj:gangim  # "go" ;
ganga+verb+strong_VII+verb+2+pl+pres+subj:gangið  # "go" ;
ganga+verb+strong_VII+verb+3+pl+pres+subj:gangi  # "go" ;
ganga+verb+strong_VII+verb+2+sg+imper:gang  # "go" ;
ganga+verb+strong_VII+verb+1+pl+imper:gǫngum  # "go" ;
ganga+verb+strong_VII+verb+1+pl+imper:gangið  # "go" ;
ganga+verb+strong_VII+verb+1+sg+pres+indic+middle:gǫngumk  # "go" ;
ganga+verb+strong_VII+verb+2+sg+pres+indic+middle:gengsk  # "go" ;
ganga+verb+strong_VII+verb+3+sg+pres+indic+middle:gengsk  # "go" ;
ganga+verb+strong_VII+verb+1+pl+pres+indic+middle:gǫngumk  # "go" ;
ganga+verb+strong_VII+verb+2+pl+pres+indic+middle:gangizk  # "go" ;
ganga+verb+strong_VII+verb+3+pl+pres+indic+middle:gangask  # "go" ;
ganga+verb+strong_VII+verb+1+sg+pres+subj+middle:gǫngumk  # "go" ;
ganga+verb+strong_VII+verb+2+sg+pres+subj+middle:gangisk  # "go" ;
ganga+verb+strong_VII+verb+3+sg+pres+subj+middle:gangisk  # "go" ;
ganga+verb+strong_VII+verb+1+pl+pres+subj+middle:gangimk  # "go" ;
ganga+verb+strong_VII+verb+2+pl+pres+subj+middle:gangizk  # "go" ;
ganga+verb+strong_VII+verb+3+pl+pres+subj+middle:gangisk  # "go" ;
ganga+verb+strong_VII+verb+2+sg+imper+middle:gangsk  # "go" ;
ganga+verb+strong_VII+verb+1+pl+imper+middle:gǫngumk  # "go" ;
ganga+verb+strong_VII+verb+1+pl+imper+middle:gangizk  # "go" ;
ganga+verb+strong_VII+pres_part+middle:gangandisk  # "go" ;
ganga+verb+strong_VII+pres_part+nom+sg+masc:gangandi  # "go" ;
ganga+verb+strong_VII+pres_part+acc+sg+masc:ganganda  # "go" ;
ganga+verb+strong_VII+pres_part+gen+sg+masc:ganganda  # "go" ;
ganga+verb+strong_VII+pres_part+dat+sg+masc:ganganda  # "go" ;
ganga+verb+strong_VII+pres_part+nom+sg+fem:gangandi  # "go" ;
ganga+verb+strong_VII+pres_part+acc+sg+fem:gangandi  # "go" ;
ganga+verb+strong_VII+pres_part+gen+sg+fem:gangandi  # "go" ;
ganga+verb+strong_VII+pres_part+dat+sg+fem:gangandi  # "go" ;
ganga+verb+strong_VII+pres_part+nom+sg+neut:ganganda  # "go" ;
ganga+verb+strong_VII+pres_part+acc+sg+neut:ganganda  # "go" ;
ganga+verb+strong_VII+pres_part+gen+sg+neut:ganganda  # "go" ;
ganga+verb+strong_VII+pres_part+dat+sg+neut:ganganda  # "go" ;
ganga+verb+strong_VII+pres_part+nom+pl+masc:gangandi  # "go" ;
ganga+verb+strong_VII+pres_part+acc+pl+masc:gangandi  # "go" ;
ganga+verb+strong_VII+pres_part+gen+pl+masc:gangandi  # "go" ;
ganga+verb+strong_VII+pres_part+dat+pl+masc:gǫngundum  # "go" ;
ganga+verb+strong_VII+pres_part+nom+pl+fem:gangandi  # "go" ;
ganga+verb+strong_VII+pres_part+acc+pl+fem:gangandi  # "go" ;
ganga+verb+strong_VII+pres_part+gen+pl+fem:gangandi  # "go" ;
ganga+verb+strong_VII+pres_part+dat+pl+fem:gǫngundum  # "go" ;
ganga+verb+strong_VII+pres_part+nom+pl+neut:gangandi  # "go" ;
ganga+verb+strong_VII+pres_part+acc+pl+neut:gangandi  # "go" ;
ganga+verb+strong_VII+pres_part+gen+pl+neut:gangandi  # "go" ;
ganga+verb+strong_VII+pres_part+dat+pl+neut:gǫngundum  # "go" ;
ganga+verb+strong_VII+verb+1+sg+pret+indic:gekk  # "go" ;
ganga+verb+strong_VII+verb+2+sg+pret+indic:gekkt  # "go" ;
ganga+verb+strong_VII+verb+3+sg+pret+indic:gekk  # "go" ;
ganga+verb+strong_VII+verb+1+sg+pret+indic+middle:gekkumk  # "go" ;
ganga+verb+strong_VII+verb+2+sg+pret+indic+middle:gekkzk  # "go" ;
ganga+verb+strong_VII+verb+3+sg+pret+indic+middle:gekksk  # "go" ;
ganga+verb+strong_VII+verb+1+pl+pret+indic:gengum  # "go" ;
ganga+verb+strong_VII+verb+2+pl+pret+indic:genguð  # "go" ;
ganga+verb+strong_VII+verb+3+pl+pret+indic:gengu  # "go" ;
ganga+verb+strong_VII+verb+1+sg+pret+subj:genga  # "go" ;
ganga+verb+strong_VII+verb+2+sg+pret+subj:gengir  # "go" ;
ganga+verb+strong_VII+verb+3+sg+pret+subj:gengi  # "go" ;
ganga+verb+strong_VII+verb+1+pl+pret+subj:gengim  # "go" ;
ganga+verb+strong_VII+verb+2+pl+pret+subj:gengið  # "go" ;
ganga+verb+strong_VII+verb+3+pl+pret+subj:gengi  # "go" ;
ganga+verb+strong_VII+verb+1+pl+pret+indic+middle:gengumk  # "go" ;
ganga+verb+strong_VII+verb+2+pl+pret+indic+middle:genguzk  # "go" ;
ganga+verb+strong_VII+verb+3+pl+pret+indic+middle:gengusk  # "go" ;
ganga+verb+strong_VII+verb+1+sg+pret+subj+middle:gengumk  # "go" ;
ganga+verb+strong_VII+verb+2+sg+pret+subj+middle:gengisk  # "go" ;
ganga+verb+strong_VII+verb+3+sg+pret+subj+middle:gengisk  # "go" ;
ganga+verb+strong_VII+verb+1+pl+pret+subj+middle:gengimk  # "go" ;
ganga+verb+strong_VII+verb+2+pl+pret+subj+middle:gengizk  # "go" ;
ganga+verb+strong_VII+verb+3+pl+pret+subj+middle:gengisk  # "go" ;
ganga+verb+strong_VII+pp+noun+masc:genginn  # "go" ;
ganga+verb+strong_VII+pp+fem:gengin  # "go" ;
ganga+verb+strong_VII+pp+neut:gengit  # "go" ;
ganga+verb+strong_VII+pp+neut+middle:gengizk  # "go" ;
hanga+verb+strong_VII+verb+1+sg+pres+indic:heng  # "hang" ;
hanga+verb+strong_VII+verb+2+sg+pres+indic:hengr  # "hang" ;
hanga+verb+strong_VII+verb+3+sg+pres+indic:hengr  # "hang" ;
hanga+verb+strong_VII+verb+1+pl+pres+indic:hǫngum  # "hang" ;
hanga+verb+strong_VII+verb+2+pl+pres+indic:hangið  # "hang" ;
hanga+verb+strong_VII+verb+3+pl+pres+indic:hanga  # "hang" ;
hanga+verb+strong_VII+verb+1+sg+pres+subj:hanga  # "hang" ;
hanga+verb+strong_VII+verb+2+sg+pres+subj:hangir  # "hang" ;
hanga+verb+strong_VII+verb+3+sg+pres+subj:hangi  # "hang" ;
hanga+verb+strong_VII+verb+1+pl+pres+subj:hangim  # "hang" ;
hanga+verb+strong_VII+verb+2+pl+pres+subj:hangið  # "hang" ;
hanga+verb+strong_VII+verb+3+pl+pres+subj:hangi  # "hang" ;
hanga+verb+strong_VII+verb+2+sg+imper:hang  # "hang" ;
hanga+verb+strong_VII+verb+1+pl+imper:hǫngum  # "hang" ;
hanga+verb+strong_VII+verb+1+pl+imper:hangið  # "hang" ;
hanga+verb+strong_VII+verb+1+sg+pres+indic+middle:hǫngumk  # "hang" ;
hanga+verb+strong_VII+verb+2+sg+pres+indic+middle:hengsk  # "hang" ;
hanga+verb+strong_VII+verb+3+sg+pres+indic+middle:hengsk  # "hang" ;
hanga+verb+strong_VII+verb+1+pl+pres+indic+middle:hǫngumk  # "hang" ;
hanga+verb+strong_VII+verb+2+pl+pres+indic+middle:hangizk  # "hang" ;
hanga+verb+strong_VII+verb+3+pl+pres+indic+middle:hangask  # "hang" ;
hanga+verb+strong_VII+verb+1+sg+pres+subj+middle:hǫngumk  # "hang" ;
hanga+verb+strong_VII+verb+2+sg+pres+subj+middle:hangisk  # "hang" ;
hanga+verb+strong_VII+verb+3+sg+pres+subj+middle:hangisk  # "hang" ;
hanga+verb+strong_VII+verb+1+pl+pres+subj+middle:hangimk  # "hang" ;
hanga+verb+strong_VII+verb+2+pl+pres+subj+middle:hangizk  # "hang" ;
hanga+verb+strong_VII+verb+3+pl+pres+subj+middle:hangisk  # "hang" ;
hanga+verb+strong_VII+verb+2+sg+imper+middle:hangsk  # "hang" ;
hanga+verb+strong_VII+verb+1+pl+imper+middle:hǫngumk  # "hang" ;
hanga+verb+strong_VII+verb+1+pl+imper+middle:hangizk  # "hang" ;
hanga+verb+strong_VII+pres_part+middle:hangandisk  # "hang" ;
hanga+verb+strong_VII+pres_part+nom+sg+masc:hangandi  # "hang" ;
hanga+verb+strong_VII+pres_part+acc+sg+masc:hanganda  # "hang" ;
hanga+verb+strong_VII+pres_part+gen+sg+masc:hanganda  # "hang" ;
hanga+verb+strong_VII+pres_part+dat+sg+masc:hanganda  # "hang" ;
hanga+verb+strong_VII+pres_part+nom+sg+fem:hangandi  # "hang" ;
hanga+verb+strong_VII+pres_part+acc+sg+fem:hangandi  # "hang" ;
hanga+verb+strong_VII+pres_part+gen+sg+fem:hangandi  # "hang" ;
hanga+verb+strong_VII+pres_part+dat+sg+fem:hangandi  # "hang" ;
hanga+verb+strong_VII+pres_part+nom+sg+neut:hanganda  # "hang" ;
hanga+verb+strong_VII+pres_part+acc+sg+neut:hanganda  # "hang" ;
hanga+verb+strong_VII+pres_part+gen+sg+neut:hanganda  # "hang" ;
hanga+verb+strong_VII+pres_part+dat+sg+neut:hanganda  # "hang" ;
hanga+verb+strong_VII+pres_part+nom+pl+masc:hangandi  # "hang" ;
hanga+verb+strong_VII+pres_part+acc+pl+masc:hangandi  # "hang" ;
hanga+verb+strong_VII+pres_part+gen+pl+masc:hangandi  # "hang" ;
hanga+verb+strong_VII+pres_part+dat+pl+masc:hǫngundum  # "hang" ;
hanga+verb+strong_VII+pres_part+nom+pl+fem:hangandi  # "hang" ;
hanga+verb+strong_VII+pres_part+acc+pl+fem:hangandi  # "hang" ;
hanga+verb+strong_VII+pres_part+gen+pl+fem:hangandi  # "hang" ;
hanga+verb+strong_VII+pres_part+dat+pl+fem:hǫngundum  # "hang" ;
hanga+verb+strong_VII+pres_part+nom+pl+neut:hangandi  # "hang" ;
hanga+verb+strong_VII+pres_part+acc+pl+neut:hangandi  # "hang" ;
hanga+verb+strong_VII+pres_part+gen+pl+neut:hangandi  # "hang" ;
hanga+verb+strong_VII+pres_part+dat+pl+neut:hǫngundum  # "hang" ;
hanga+verb+strong_VII+verb+1+sg+pret+indic:hekk  # "hang" ;
hanga+verb+strong_VII+verb+2+sg+pret+indic:hekkt  # "hang" ;
hanga+verb+strong_VII+verb+3+sg+pret+indic:hekk  # "hang" ;
hanga+verb+strong_VII+verb+1+sg+pret+indic+middle:hekkumk  # "hang" ;
hanga+verb+strong_VII+verb+2+sg+pret+indic+middle:hekkzk  # "hang" ;
hanga+verb+strong_VII+verb+3+sg+pret+indic+middle:hekksk  # "hang" ;
hanga+verb+strong_VII+verb+1+pl+pret+indic:hengum  # "hang" ;
hanga+verb+strong_VII+verb+2+pl+pret+indic:henguð  # "hang" ;
hanga+verb+strong_VII+verb+3+pl+pret+indic:hengu  # "hang" ;
hanga+verb+strong_VII+verb+1+sg+pret+subj:henga  # "hang" ;
hanga+verb+strong_VII+verb+2+sg+pret+subj:hengir  # "hang" ;
hanga+verb+strong_VII+verb+3+sg+pret+subj:hengi  # "hang" ;
hanga+verb+strong_VII+verb+1+pl+pret+subj:hengim  # "hang" ;
hanga+verb+strong_VII+verb+2+pl+pret+subj:hengið  # "hang" ;
hanga+verb+strong_VII+verb+3+pl+pret+subj:hengi  # "hang" ;
hanga+verb+strong_VII+verb+1+pl+pret+indic+middle:hengumk  # "hang" ;
hanga+verb+strong_VII+verb+2+pl+pret+indic+middle:henguzk  # "hang" ;
hanga+verb+strong_VII+verb+3+pl+pret+indic+middle:hengusk  # "hang" ;
hanga+verb+strong_VII+verb+1+sg+pret+subj+middle:hengumk  # "hang" ;
hanga+verb+strong_VII+verb+2+sg+pret+subj+middle:hengisk  # "hang" ;
hanga+verb+strong_VII+verb+3+sg+pret+subj+middle:hengisk  # "hang" ;
hanga+verb+strong_VII+verb+1+pl+pret+subj+middle:hengimk  # "hang" ;
hanga+verb+strong_VII+verb+2+pl+pret+subj+middle:hengizk  # "hang" ;
hanga+verb+strong_VII+verb+3+pl+pret+subj+middle:hengisk  # "hang" ;
hanga+verb+strong_VII+pp+noun+masc:henginn  # "hang" ;
hanga+verb+strong_VII+pp+fem:hengin  # "hang" ;
hanga+verb+strong_VII+pp+neut:hengit  # "hang" ;
hanga+verb+strong_VII+pp+neut+middle:hengizk  # "hang" ;
fá+verb+strong_VII+verb+1+sg+pres+indic:fæ  # "take" ;
fá+verb+strong_VII+verb+2+sg+pres+indic:fær  # "take" ;
fá+verb+strong_VII+verb+3+sg+pres+indic:fær  # "take" ;
fá+verb+strong_VII+verb+1+pl+pres+indic:fáum  # "take" ;
fá+verb+strong_VII+verb+2+pl+pres+indic:fáið  # "take" ;
fá+verb+strong_VII+verb+3+pl+pres+indic:fáa  # "take" ;
fá+verb+strong_VII+verb+1+sg+pres+subj:fáa  # "take" ;
fá+verb+strong_VII+verb+2+sg+pres+subj:fáir  # "take" ;
fá+verb+strong_VII+verb+3+sg+pres+subj:fái  # "take" ;
fá+verb+strong_VII+verb+1+pl+pres+subj:fáim  # "take" ;
fá+verb+strong_VII+verb+2+pl+pres+subj:fáið  # "take" ;
fá+verb+strong_VII+verb+3+pl+pres+subj:fái  # "take" ;
fá+verb+strong_VII+verb+2+sg+imper:fá  # "take" ;
fá+verb+strong_VII+verb+1+pl+imper:fáum  # "take" ;
fá+verb+strong_VII+verb+1+pl+imper:fáið  # "take" ;
fá+verb+strong_VII+verb+1+sg+pres+indic+middle:fáumk  # "take" ;
fá+verb+strong_VII+verb+2+sg+pres+indic+middle:fæsk  # "take" ;
fá+verb+strong_VII+verb+3+sg+pres+indic+middle:fæsk  # "take" ;
fá+verb+strong_VII+verb+1+pl+pres+indic+middle:fáumk  # "take" ;
fá+verb+strong_VII+verb+2+pl+pres+indic+middle:fáizk  # "take" ;
fá+verb+strong_VII+verb+3+pl+pres+indic+middle:fáask  # "take" ;
fá+verb+strong_VII+verb+1+sg+pres+subj+middle:fáumk  # "take" ;
fá+verb+strong_VII+verb+2+sg+pres+subj+middle:fáisk  # "take" ;
fá+verb+strong_VII+verb+3+sg+pres+subj+middle:fáisk  # "take" ;
fá+verb+strong_VII+verb+1+pl+pres+subj+middle:fáimk  # "take" ;
fá+verb+strong_VII+verb+2+pl+pres+subj+middle:fáizk  # "take" ;
fá+verb+strong_VII+verb+3+pl+pres+subj+middle:fáisk  # "take" ;
fá+verb+strong_VII+verb+2+sg+imper+middle:fásk  # "take" ;
fá+verb+strong_VII+verb+1+pl+imper+middle:fáumk  # "take" ;
fá+verb+strong_VII+verb+1+pl+imper+middle:fáizk  # "take" ;
fá+verb+strong_VII+pres_part+middle:fáandisk  # "take" ;
fá+verb+strong_VII+pres_part+nom+sg+masc:fáandi  # "take" ;
fá+verb+strong_VII+pres_part+acc+sg+masc:fáanda  # "take" ;
fá+verb+strong_VII+pres_part+gen+sg+masc:fáanda  # "take" ;
fá+verb+strong_VII+pres_part+dat+sg+masc:fáanda  # "take" ;
fá+verb+strong_VII+pres_part+nom+sg+fem:fáandi  # "take" ;
fá+verb+strong_VII+pres_part+acc+sg+fem:fáandi  # "take" ;
fá+verb+strong_VII+pres_part+gen+sg+fem:fáandi  # "take" ;
fá+verb+strong_VII+pres_part+dat+sg+fem:fáandi  # "take" ;
fá+verb+strong_VII+pres_part+nom+sg+neut:fáanda  # "take" ;
fá+verb+strong_VII+pres_part+acc+sg+neut:fáanda  # "take" ;
fá+verb+strong_VII+pres_part+gen+sg+neut:fáanda  # "take" ;
fá+verb+strong_VII+pres_part+dat+sg+neut:fáanda  # "take" ;
fá+verb+strong_VII+pres_part+nom+pl+masc:fáandi  # "take" ;
fá+verb+strong_VII+pres_part+acc+pl+masc:fáandi  # "take" ;
fá+verb+strong_VII+pres_part+gen+pl+masc:fáandi  # "take" ;
fá+verb+strong_VII+pres_part+dat+pl+masc:fáundum  # "take" ;
fá+verb+strong_VII+pres_part+nom+pl+fem:fáandi  # "take" ;
fá+verb+strong_VII+pres_part+acc+pl+fem:fáandi  # "take" ;
fá+verb+strong_VII+pres_part+gen+pl+fem:fáandi  # "take" ;
fá+verb+strong_VII+pres_part+dat+pl+fem:fáundum  # "take" ;
fá+verb+strong_VII+pres_part+nom+pl+neut:fáandi  # "take" ;
fá+verb+strong_VII+pres_part+acc+pl+neut:fáandi  # "take" ;
fá+verb+strong_VII+pres_part+gen+pl+neut:fáandi  # "take" ;
fá+verb+strong_VII+pres_part+dat+pl+neut:fáundum  # "take" ;
fá+verb+strong_VII+verb+1+sg+pret+indic:fekk  # "take" ;
fá+verb+strong_VII+verb+2+sg+pret+indic:fekkt  # "take" ;
fá+verb+strong_VII+verb+3+sg+pret+indic:fekk  # "take" ;
fá+verb+strong_VII+verb+1+sg+pret+indic+middle:fekkumk  # "take" ;
fá+verb+strong_VII+verb+2+sg+pret+indic+middle:fekkzk  # "take" ;
fá+verb+strong_VII+verb+3+sg+pret+indic+middle:fekksk  # "take" ;
fá+verb+strong_VII+verb+1+pl+pret+indic:fengum  # "take" ;
fá+verb+strong_VII+verb+2+pl+pret+indic:fenguð  # "take" ;
fá+verb+strong_VII+verb+3+pl+pret+indic:fengu  # "take" ;
fá+verb+strong_VII+verb+1+sg+pret+subj:fenga  # "take" ;
fá+verb+strong_VII+verb+2+sg+pret+subj:fengir  # "take" ;
fá+verb+strong_VII+verb+3+sg+pret+subj:fengi  # "take" ;
fá+verb+strong_VII+verb+1+pl+pret+subj:fengim  # "take" ;
fá+verb+strong_VII+verb+2+pl+pret+subj:fengið  # "take" ;
fá+verb+strong_VII+verb+3+pl+pret+subj:fengi  # "take" ;
fá+verb+strong_VII+verb+1+pl+pret+indic+middle:fengumk  # "take" ;
fá+verb+strong_VII+verb+2+pl+pret+indic+middle:fenguzk  # "take" ;
fá+verb+strong_VII+verb+3+pl+pret+indic+middle:fengusk  # "take" ;
fá+verb+strong_VII+verb+1+sg+pret+subj+middle:fengumk  # "take" ;
fá+verb+strong_VII+verb+2+sg+pret+subj+middle:fengisk  # "take" ;
fá+verb+strong_VII+verb+3+sg+pret+subj+middle:fengisk  # "take" ;
fá+verb+strong_VII+verb+1+pl+pret+subj+middle:fengimk  # "take" ;
fá+verb+strong_VII+verb+2+pl+pret+subj+middle:fengizk  # "take" ;
fá+verb+strong_VII+verb+3+pl+pret+subj+middle:fengisk  # "take" ;
fá+verb+strong_VII+pp+noun+masc:fenginn  # "take" ;
fá+verb+strong_VII+pp+fem:fengin  # "take" ;
fá+verb+strong_VII+pp+neut:fengit  # "take" ;
fá+verb+strong_VII+pp+neut+middle:fengizk  # "take" ;
blása+verb+strong_VII+verb+1+sg+pres+indic:blæs  # "blow" ;
blása+verb+strong_VII+verb+2+sg+pres+indic:blæss  # "blow" ;
blása+verb+strong_VII+verb+3+sg+pres+indic:blæss  # "blow" ;
blása+verb+strong_VII+verb+1+pl+pres+indic:blásum  # "blow" ;
blása+verb+strong_VII+verb+2+pl+pres+indic:blásið  # "blow" ;
blása+verb+strong_VII+verb+3+pl+pres+indic:blása  # "blow" ;
blása+verb+strong_VII+verb+1+sg+pres+subj:blása  # "blow" ;
blása+verb+strong_VII+verb+2+sg+pres+subj:blásir  # "blow" ;
blása+verb+strong_VII+verb+3+sg+pres+subj:blási  # "blow" ;
blása+verb+strong_VII+verb+1+pl+pres+subj:blásim  # "blow" ;
blása+verb+strong_VII+verb+2+pl+pres+subj:blásið  # "blow" ;
blása+verb+strong_VII+verb+3+pl+pres+subj:blási  # "blow" ;
blása+verb+strong_VII+verb+2+sg+imper:blás  # "blow" ;
blása+verb+strong_VII+verb+1+pl+imper:blásum  # "blow" ;
blása+verb+strong_VII+verb+1+pl+imper:blásið  # "blow" ;
blása+verb+strong_VII+verb+1+sg+pres+indic+middle:blásumk  # "blow" ;
blása+verb+strong_VII+verb+2+sg+pres+indic+middle:blæssk  # "blow" ;
blása+verb+strong_VII+verb+3+sg+pres+indic+middle:blæssk  # "blow" ;
blása+verb+strong_VII+verb+1+pl+pres+indic+middle:blásumk  # "blow" ;
blása+verb+strong_VII+verb+2+pl+pres+indic+middle:blásizk  # "blow" ;
blása+verb+strong_VII+verb+3+pl+pres+indic+middle:blásask  # "blow" ;
blása+verb+strong_VII+verb+1+sg+pres+subj+middle:blásumk  # "blow" ;
blása+verb+strong_VII+verb+2+sg+pres+subj+middle:blásisk  # "blow" ;
blása+verb+strong_VII+verb+3+sg+pres+subj+middle:blásisk  # "blow" ;
blása+verb+strong_VII+verb+1+pl+pres+subj+middle:blásimk  # "blow" ;
blása+verb+strong_VII+verb+2+pl+pres+subj+middle:blásizk  # "blow" ;
blása+verb+strong_VII+verb+3+pl+pres+subj+middle:blásisk  # "blow" ;
blása+verb+strong_VII+verb+2+sg+imper+middle:blássk  # "blow" ;
blása+verb+strong_VII+verb+1+pl+imper+middle:blásumk  # "blow" ;
blása+verb+strong_VII+verb+1+pl+imper+middle:blásizk  # "blow" ;
blása+verb+strong_VII+pres_part+middle:blásandisk  # "blow" ;
blása+verb+strong_VII+pres_part+nom+sg+masc:blásandi  # "blow" ;
blása+verb+strong_VII+pres_part+acc+sg+masc:blásanda  # "blow" ;
blása+verb+strong_VII+pres_part+gen+sg+masc:blásanda  # "blow" ;
blása+verb+strong_VII+pres_part+dat+sg+masc:blásanda  # "blow" ;
blása+verb+strong_VII+pres_part+nom+sg+fem:blásandi  # "blow" ;
blása+verb+strong_VII+pres_part+acc+sg+fem:blásandi  # "blow" ;
blása+verb+strong_VII+pres_part+gen+sg+fem:blásandi  # "blow" ;
blása+verb+strong_VII+pres_part+dat+sg+fem:blásandi  # "blow" ;
blása+verb+strong_VII+pres_part+nom+sg+neut:blásanda  # "blow" ;
blása+verb+strong_VII+pres_part+acc+sg+neut:blásanda  # "blow" ;
blása+verb+strong_VII+pres_part+gen+sg+neut:blásanda  # "blow" ;
blása+verb+strong_VII+pres_part+dat+sg+neut:blásanda  # "blow" ;
blása+verb+strong_VII+pres_part+nom+pl+masc:blásandi  # "blow" ;
blása+verb+strong_VII+pres_part+acc+pl+masc:blásandi  # "blow" ;
blása+verb+strong_VII+pres_part+gen+pl+masc:blásandi  # "blow" ;
blása+verb+strong_VII+pres_part+dat+pl+masc:blásundum  # "blow" ;
blása+verb+strong_VII+pres_part+nom+pl+fem:blásandi  # "blow" ;
blása+verb+strong_VII+pres_part+acc+pl+fem:blásandi  # "blow" ;
blása+verb+strong_VII+pres_part+gen+pl+fem:blásandi  # "blow" ;
blása+verb+strong_VII+pres_part+dat+pl+fem:blásundum  # "blow" ;
blása+verb+strong_VII+pres_part+nom+pl+neut:blásandi  # "blow" ;
blása+verb+strong_VII+pres_part+acc+pl+neut:blásandi  # "blow" ;
blása+verb+strong_VII+pres_part+gen+pl+neut:blásandi  # "blow" ;
blása+verb+strong_VII+pres_part+dat+pl+neut:blásundum  # "blow" ;
blása+verb+strong_VII+verb+1+sg+pret+indic:blés  # "blow" ;
blása+verb+strong_VII+verb+2+sg+pret+indic:blést  # "blow" ;
blása+verb+strong_VII+verb+3+sg+pret+indic:blés  # "blow" ;
blása+verb+strong_VII+verb+1+sg+pret+indic+middle:blésumk  # "blow" ;
blása+verb+strong_VII+verb+2+sg+pret+indic+middle:blészk  # "blow" ;
blása+verb+strong_VII+verb+3+sg+pret+indic+middle:bléssk  # "blow" ;
blása+verb+strong_VII+verb+1+pl+pret+indic:blésum  # "blow" ;
blása+verb+strong_VII+verb+2+pl+pret+indic:blésuð  # "blow" ;
blása+verb+strong_VII+verb+3+pl+pret+indic:blésu  # "blow" ;
blása+verb+strong_VII+verb+1+sg+pret+subj:blésa  # "blow" ;
blása+verb+strong_VII+verb+2+sg+pret+subj:blésir  # "blow" ;
blása+verb+strong_VII+verb+3+sg+pret+subj:blési  # "blow" ;
blása+verb+strong_VII+verb+1+pl+pret+subj:blésim  # "blow" ;
blása+verb+strong_VII+verb+2+pl+pret+subj:blésið  # "blow" ;
blása+verb+strong_VII+verb+3+pl+pret+subj:blési  # "blow" ;
blása+verb+strong_VII+verb+1+pl+pret+indic+middle:blésumk  # "blow" ;
blása+verb+strong_VII+verb+2+pl+pret+indic+middle:blésuzk  # "blow" ;
blása+verb+strong_VII+verb+3+pl+pret+indic+middle:blésusk  # "blow" ;
blása+verb+strong_VII+verb+1+sg+pret+subj+middle:blésumk  # "blow" ;
blása+verb+strong_VII+verb+2+sg+pret+subj+middle:blésisk  # "blow" ;
blása+verb+strong_VII+verb+3+sg+pret+subj+middle:blésisk  # "blow" ;
blása+verb+strong_VII+verb+1+pl+pret+subj+middle:blésimk  # "blow" ;
blása+verb+strong_VII+verb+2+pl+pret+subj+middle:blésizk  # "blow" ;
blása+verb+strong_VII+verb+3+pl+pret+subj+middle:blésisk  # "blow" ;
blása+verb+strong_VII+pp+noun+masc:blásinn  # "blow" ;
blása+verb+strong_VII+pp+fem:blásin  # "blow" ;
blása+verb+strong_VII+pp+neut:blásit  # "blow" ;
blása+verb+strong_VII+pp+neut+middle:blásizk  # "blow" ;
láta+verb+strong_VII+verb+1+sg+pres+indic:læt  # "let" ;
láta+verb+strong_VII+verb+2+sg+pres+indic:lætr  # "let" ;
láta+verb+strong_VII+verb+3+sg+pres+indic:lætr  # "let" ;
láta+verb+strong_VII+verb+1+pl+pres+indic:látum  # "let" ;
láta+verb+strong_VII+verb+2+pl+pres+indic:látið  # "let" ;
láta+verb+strong_VII+verb+3+pl+pres+indic:láta  # "let" ;
láta+verb+strong_VII+verb+1+sg+pres+subj:láta  # "let" ;
láta+verb+strong_VII+verb+2+sg+pres+subj:látir  # "let" ;
láta+verb+strong_VII+verb+3+sg+pres+subj:láti  # "let" ;
láta+verb+strong_VII+verb+1+pl+pres+subj:látim  # "let" ;
láta+verb+strong_VII+verb+2+pl+pres+subj:látið  # "let" ;
láta+verb+strong_VII+verb+3+pl+pres+subj:láti  # "let" ;
láta+verb+strong_VII+verb+2+sg+imper:lát  # "let" ;
láta+verb+strong_VII+verb+1+pl+imper:látum  # "let" ;
láta+verb+strong_VII+verb+1+pl+imper:látið  # "let" ;
láta+verb+strong_VII+verb+1+sg+pres+indic+middle:látumk  # "let" ;
láta+verb+strong_VII+verb+2+sg+pres+indic+middle:lætsk  # "let" ;
láta+verb+strong_VII+verb+3+sg+pres+indic+middle:lætsk  # "let" ;
láta+verb+strong_VII+verb+1+pl+pres+indic+middle:látumk  # "let" ;
láta+verb+strong_VII+verb+2+pl+pres+indic+middle:látizk  # "let" ;
láta+verb+strong_VII+verb+3+pl+pres+indic+middle:látask  # "let" ;
láta+verb+strong_VII+verb+1+sg+pres+subj+middle:látumk  # "let" ;
láta+verb+strong_VII+verb+2+sg+pres+subj+middle:látisk  # "let" ;
láta+verb+strong_VII+verb+3+sg+pres+subj+middle:látisk  # "let" ;
láta+verb+strong_VII+verb+1+pl+pres+subj+middle:látimk  # "let" ;
láta+verb+strong_VII+verb+2+pl+pres+subj+middle:látizk  # "let" ;
láta+verb+strong_VII+verb+3+pl+pres+subj+middle:látisk  # "let" ;
láta+verb+strong_VII+verb+2+sg+imper+middle:látsk  # "let" ;
láta+verb+strong_VII+verb+1+pl+imper+middle:látumk  # "let" ;
láta+verb+strong_VII+verb+1+pl+imper+middle:látizk  # "let" ;
láta+verb+strong_VII+pres_part+middle:látandisk  # "let" ;
láta+verb+strong_VII+pres_part+nom+sg+masc:látandi  # "let" ;
láta+verb+strong_VII+pres_part+acc+sg+masc:látanda  # "let" ;
láta+verb+strong_VII+pres_part+gen+sg+masc:látanda  # "let" ;
láta+verb+strong_VII+pres_part+dat+sg+masc:látanda  # "let" ;
láta+verb+strong_VII+pres_part+nom+sg+fem:látandi  # "let" ;
láta+verb+strong_VII+pres_part+acc+sg+fem:látandi  # "let" ;
láta+verb+strong_VII+pres_part+gen+sg+fem:látandi  # "let" ;
láta+verb+strong_VII+pres_part+dat+sg+fem:látandi  # "let" ;
láta+verb+strong_VII+pres_part+nom+sg+neut:látanda  # "let" ;
láta+verb+strong_VII+pres_part+acc+sg+neut:látanda  # "let" ;
láta+verb+strong_VII+pres_part+gen+sg+neut:látanda  # "let" ;
láta+verb+strong_VII+pres_part+dat+sg+neut:látanda  # "let" ;
láta+verb+strong_VII+pres_part+nom+pl+masc:látandi  # "let" ;
láta+verb+strong_VII+pres_part+acc+pl+masc:látandi  # "let" ;
láta+verb+strong_VII+pres_part+gen+pl+masc:látandi  # "let" ;
láta+verb+strong_VII+pres_part+dat+pl+masc:látundum  # "let" ;
láta+verb+strong_VII+pres_part+nom+pl+fem:látandi  # "let" ;
láta+verb+strong_VII+pres_part+acc+pl+fem:látandi  # "let" ;
láta+verb+strong_VII+pres_part+gen+pl+fem:látandi  # "let" ;
láta+verb+strong_VII+pres_part+dat+pl+fem:látundum  # "let" ;
láta+verb+strong_VII+pres_part+nom+pl+neut:látandi  # "let" ;
láta+verb+strong_VII+pres_part+acc+pl+neut:látandi  # "let" ;
láta+verb+strong_VII+pres_part+gen+pl+neut:látandi  # "let" ;
láta+verb+strong_VII+pres_part+dat+pl+neut:látundum  # "let" ;
láta+verb+strong_VII+verb+1+sg+pret+indic:lét  # "let" ;
láta+verb+strong_VII+verb+2+sg+pret+indic:lézt  # "let" ;
láta+verb+strong_VII+verb+3+sg+pret+indic:lét  # "let" ;
láta+verb+strong_VII+verb+1+sg+pret+indic+middle:létumk  # "let" ;
láta+verb+strong_VII+verb+2+sg+pret+indic+middle:létzk  # "let" ;
láta+verb+strong_VII+verb+3+sg+pret+indic+middle:létsk  # "let" ;
láta+verb+strong_VII+verb+1+pl+pret+indic:létum  # "let" ;
láta+verb+strong_VII+verb+2+pl+pret+indic:létuð  # "let" ;
láta+verb+strong_VII+verb+3+pl+pret+indic:létu  # "let" ;
láta+verb+strong_VII+verb+1+sg+pret+subj:léta  # "let" ;
láta+verb+strong_VII+verb+2+sg+pret+subj:létir  # "let" ;
láta+verb+strong_VII+verb+3+sg+pret+subj:léti  # "let" ;
láta+verb+strong_VII+verb+1+pl+pret+subj:létim  # "let" ;
láta+verb+strong_VII+verb+2+pl+pret+subj:létið  # "let" ;
láta+verb+strong_VII+verb+3+pl+pret+subj:léti  # "let" ;
láta+verb+strong_VII+verb+1+pl+pret+indic+middle:létumk  # "let" ;
láta+verb+strong_VII+verb+2+pl+pret+indic+middle:létuzk  # "let" ;
láta+verb+strong_VII+verb+3+pl+pret+indic+middle:létusk  # "let" ;
láta+verb+strong_VII+verb+1+sg+pret+subj+middle:létumk  # "let" ;
láta+verb+strong_VII+verb+2+sg+pret+subj+middle:létisk  # "let" ;
láta+verb+strong_VII+verb+3+sg+pret+subj+middle:létisk  # "let" ;
láta+verb+strong_VII+verb+1+pl+pret+subj+middle:létimk  # "let" ;
láta+verb+strong_VII+verb+2+pl+pret+subj+middle:létizk  # "let" ;
láta+verb+strong_VII+verb+3+pl+pret+subj+middle:létisk  # "let" ;
láta+verb+strong_VII+pp+noun+masc:látinn  # "let" ;
láta+verb+strong_VII+pp+fem:látin  # "let" ;
láta+verb+strong_VII+pp+neut:látit  # "let" ;
láta+verb+strong_VII+pp+neut+middle:látizk  # "let" ;
gráta+verb+strong_VII+verb+1+sg+pres+indic:græt  # "weep" ;
gráta+verb+strong_VII+verb+2+sg+pres+indic:grætr  # "weep" ;
gráta+verb+strong_VII+verb+3+sg+pres+indic:grætr  # "weep" ;
gráta+verb+strong_VII+verb+1+pl+pres+indic:grátum  # "weep" ;
gráta+verb+strong_VII+verb+2+pl+pres+indic:grátið  # "weep" ;
gráta+verb+strong_VII+verb+3+pl+pres+indic:gráta  # "weep" ;
gráta+verb+strong_VII+verb+1+sg+pres+subj:gráta  # "weep" ;
gráta+verb+strong_VII+verb+2+sg+pres+subj:grátir  # "weep" ;
gráta+verb+strong_VII+verb+3+sg+pres+subj:gráti  # "weep" ;
gráta+verb+strong_VII+verb+1+pl+pres+subj:grátim  # "weep" ;
gráta+verb+strong_VII+verb+2+pl+pres+subj:grátið  # "weep" ;
gráta+verb+strong_VII+verb+3+pl+pres+subj:gráti  # "weep" ;
gráta+verb+strong_VII+verb+2+sg+imper:grát  # "weep" ;
gráta+verb+strong_VII+verb+1+pl+imper:grátum  # "weep" ;
gráta+verb+strong_VII+verb+1+pl+imper:grátið  # "weep" ;
gráta+verb+strong_VII+verb+1+sg+pres+indic+middle:grátumk  # "weep" ;
gráta+verb+strong_VII+verb+2+sg+pres+indic+middle:grætsk  # "weep" ;
gráta+verb+strong_VII+verb+3+sg+pres+indic+middle:grætsk  # "weep" ;
gráta+verb+strong_VII+verb+1+pl+pres+indic+middle:grátumk  # "weep" ;
gráta+verb+strong_VII+verb+2+pl+pres+indic+middle:grátizk  # "weep" ;
gráta+verb+strong_VII+verb+3+pl+pres+indic+middle:grátask  # "weep" ;
gráta+verb+strong_VII+verb+1+sg+pres+subj+middle:grátumk  # "weep" ;
gráta+verb+strong_VII+verb+2+sg+pres+subj+middle:grátisk  # "weep" ;
gráta+verb+strong_VII+verb+3+sg+pres+subj+middle:grátisk  # "weep" ;
gráta+verb+strong_VII+verb+1+pl+pres+subj+middle:grátimk  # "weep" ;
gráta+verb+strong_VII+verb+2+pl+pres+subj+middle:grátizk  # "weep" ;
gráta+verb+strong_VII+verb+3+pl+pres+subj+middle:grátisk  # "weep" ;
gráta+verb+strong_VII+verb+2+sg+imper+middle:grátsk  # "weep" ;
gráta+verb+strong_VII+verb+1+pl+imper+middle:grátumk  # "weep" ;
gráta+verb+strong_VII+verb+1+pl+imper+middle:grátizk  # "weep" ;
gráta+verb+strong_VII+pres_part+middle:grátandisk  # "weep" ;
gráta+verb+strong_VII+pres_part+nom+sg+masc:grátandi  # "weep" ;
gráta+verb+strong_VII+pres_part+acc+sg+masc:grátanda  # "weep" ;
gráta+verb+strong_VII+pres_part+gen+sg+masc:grátanda  # "weep" ;
gráta+verb+strong_VII+pres_part+dat+sg+masc:grátanda  # "weep" ;
gráta+verb+strong_VII+pres_part+nom+sg+fem:grátandi  # "weep" ;
gráta+verb+strong_VII+pres_part+acc+sg+fem:grátandi  # "weep" ;
gráta+verb+strong_VII+pres_part+gen+sg+fem:grátandi  # "weep" ;
gráta+verb+strong_VII+pres_part+dat+sg+fem:grátandi  # "weep" ;
gráta+verb+strong_VII+pres_part+nom+sg+neut:grátanda  # "weep" ;
gráta+verb+strong_VII+pres_part+acc+sg+neut:grátanda  # "weep" ;
gráta+verb+strong_VII+pres_part+gen+sg+neut:grátanda  # "weep" ;
gráta+verb+strong_VII+pres_part+dat+sg+neut:grátanda  # "weep" ;
gráta+verb+strong_VII+pres_part+nom+pl+masc:grátandi  # "weep" ;
gráta+verb+strong_VII+pres_part+acc+pl+masc:grátandi  # "weep" ;
gráta+verb+strong_VII+pres_part+gen+pl+masc:grátandi  # "weep" ;
gráta+verb+strong_VII+pres_part+dat+pl+masc:grátundum  # "weep" ;
gráta+verb+strong_VII+pres_part+nom+pl+fem:grátandi  # "weep" ;
gráta+verb+strong_VII+pres_part+acc+pl+fem:grátandi  # "weep" ;
gráta+verb+strong_VII+pres_part+gen+pl+fem:grátandi  # "weep" ;
gráta+verb+strong_VII+pres_part+dat+pl+fem:grátundum  # "weep" ;
gráta+verb+strong_VII+pres_part+nom+pl+neut:grátandi  # "weep" ;
gráta+verb+strong_VII+pres_part+acc+pl+neut:grátandi  # "weep" ;
gráta+verb+strong_VII+pres_part+gen+pl+neut:grátandi  # "weep" ;
gráta+verb+strong_VII+pres_part+dat+pl+neut:grátundum  # "weep" ;
gráta+verb+strong_VII+verb+1+sg+pret+indic:grét  # "weep" ;
gráta+verb+strong_VII+verb+2+sg+pret+indic:grézt  # "weep" ;
gráta+verb+strong_VII+verb+3+sg+pret+indic:grét  # "weep" ;
gráta+verb+strong_VII+verb+1+sg+pret+indic+middle:grétumk  # "weep" ;
gráta+verb+strong_VII+verb+2+sg+pret+indic+middle:grétzk  # "weep" ;
gráta+verb+strong_VII+verb+3+sg+pret+indic+middle:grétsk  # "weep" ;
gráta+verb+strong_VII+verb+1+pl+pret+indic:grétum  # "weep" ;
gráta+verb+strong_VII+verb+2+pl+pret+indic:grétuð  # "weep" ;
gráta+verb+strong_VII+verb+3+pl+pret+indic:grétu  # "weep" ;
gráta+verb+strong_VII+verb+1+sg+pret+subj:gréta  # "weep" ;
gráta+verb+strong_VII+verb+2+sg+pret+subj:grétir  # "weep" ;
gráta+verb+strong_VII+verb+3+sg+pret+subj:gréti  # "weep" ;
gráta+verb+strong_VII+verb+1+pl+pret+subj:grétim  # "weep" ;
gráta+verb+strong_VII+verb+2+pl+pret+subj:grétið  # "weep" ;
gráta+verb+strong_VII+verb+3+pl+pret+subj:gréti  # "weep" ;
gráta+verb+strong_VII+verb+1+pl+pret+indic+middle:grétumk  # "weep" ;
gráta+verb+strong_VII+verb+2+pl+pret+indic+middle:grétuzk  # "weep" ;
gráta+verb+strong_VII+verb+3+pl+pret+indic+middle:grétusk  # "weep" ;
gráta+verb+strong_VII+verb+1+sg+pret+subj+middle:grétumk  # "weep" ;
gráta+verb+strong_VII+verb+2+sg+pret+subj+middle:grétisk  # "weep" ;
gráta+verb+strong_VII+verb+3+sg+pret+subj+middle:grétisk  # "weep" ;
gráta+verb+strong_VII+verb+1+pl+pret+subj+middle:grétimk  # "weep" ;
gráta+verb+strong_VII+verb+2+pl+pret+subj+middle:grétizk  # "weep" ;
gráta+verb+strong_VII+verb+3+pl+pret+subj+middle:grétisk  # "weep" ;
gráta+verb+strong_VII+pp+noun+masc:grátinn  # "weep" ;
gráta+verb+strong_VII+pp+fem:grátin  # "weep" ;
gráta+verb+strong_VII+pp+neut:grátit  # "weep" ;
gráta+verb+strong_VII+pp+neut+middle:grátizk  # "weep" ;
hváta+verb+strong_VII+verb+1+sg+pres+indic:hvæt  # "puncture, bore" ;
hváta+verb+strong_VII+verb+2+sg+pres+indic:hvætr  # "puncture, bore" ;
hváta+verb+strong_VII+verb+3+sg+pres+indic:hvætr  # "puncture, bore" ;
hváta+verb+strong_VII+verb+1+pl+pres+indic:hvátum  # "puncture, bore" ;
hváta+verb+strong_VII+verb+2+pl+pres+indic:hvátið  # "puncture, bore" ;
hváta+verb+strong_VII+verb+3+pl+pres+indic:hváta  # "puncture, bore" ;
hváta+verb+strong_VII+verb+1+sg+pres+subj:hváta  # "puncture, bore" ;
hváta+verb+strong_VII+verb+2+sg+pres+subj:hvátir  # "puncture, bore" ;
hváta+verb+strong_VII+verb+3+sg+pres+subj:hváti  # "puncture, bore" ;
hváta+verb+strong_VII+verb+1+pl+pres+subj:hvátim  # "puncture, bore" ;
hváta+verb+strong_VII+verb+2+pl+pres+subj:hvátið  # "puncture, bore" ;
hváta+verb+strong_VII+verb+3+pl+pres+subj:hváti  # "puncture, bore" ;
hváta+verb+strong_VII+verb+2+sg+imper:hvát  # "puncture, bore" ;
hváta+verb+strong_VII+verb+1+pl+imper:hvátum  # "puncture, bore" ;
hváta+verb+strong_VII+verb+1+pl+imper:hvátið  # "puncture, bore" ;
hváta+verb+strong_VII+verb+1+sg+pres+indic+middle:hvátumk  # "puncture, bore" ;
hváta+verb+strong_VII+verb+2+sg+pres+indic+middle:hvætsk  # "puncture, bore" ;
hváta+verb+strong_VII+verb+3+sg+pres+indic+middle:hvætsk  # "puncture, bore" ;
hváta+verb+strong_VII+verb+1+pl+pres+indic+middle:hvátumk  # "puncture, bore" ;
hváta+verb+strong_VII+verb+2+pl+pres+indic+middle:hvátizk  # "puncture, bore" ;
hváta+verb+strong_VII+verb+3+pl+pres+indic+middle:hvátask  # "puncture, bore" ;
hváta+verb+strong_VII+verb+1+sg+pres+subj+middle:hvátumk  # "puncture, bore" ;
hváta+verb+strong_VII+verb+2+sg+pres+subj+middle:hvátisk  # "puncture, bore" ;
hváta+verb+strong_VII+verb+3+sg+pres+subj+middle:hvátisk  # "puncture, bore" ;
hváta+verb+strong_VII+verb+1+pl+pres+subj+middle:hvátimk  # "puncture, bore" ;
hváta+verb+strong_VII+verb+2+pl+pres+subj+middle:hvátizk  # "puncture, bore" ;
hváta+verb+strong_VII+verb+3+pl+pres+subj+middle:hvátisk  # "puncture, bore" ;
hváta+verb+strong_VII+verb+2+sg+imper+middle:hvátsk  # "puncture, bore" ;
hváta+verb+strong_VII+verb+1+pl+imper+middle:hvátumk  # "puncture, bore" ;
hváta+verb+strong_VII+verb+1+pl+imper+middle:hvátizk  # "puncture, bore" ;
hváta+verb+strong_VII+pres_part+middle:hvátandisk  # "puncture, bore" ;
hváta+verb+strong_VII+pres_part+nom+sg+masc:hvátandi  # "puncture, bore" ;
hváta+verb+strong_VII+pres_part+acc+sg+masc:hvátanda  # "puncture, bore" ;
hváta+verb+strong_VII+pres_part+gen+sg+masc:hvátanda  # "puncture, bore" ;
hváta+verb+strong_VII+pres_part+dat+sg+masc:hvátanda  # "puncture, bore" ;
hváta+verb+strong_VII+pres_part+nom+sg+fem:hvátandi  # "puncture, bore" ;
hváta+verb+strong_VII+pres_part+acc+sg+fem:hvátandi  # "puncture, bore" ;
hváta+verb+strong_VII+pres_part+gen+sg+fem:hvátandi  # "puncture, bore" ;
hváta+verb+strong_VII+pres_part+dat+sg+fem:hvátandi  # "puncture, bore" ;
hváta+verb+strong_VII+pres_part+nom+sg+neut:hvátanda  # "puncture, bore" ;
hváta+verb+strong_VII+pres_part+acc+sg+neut:hvátanda  # "puncture, bore" ;
hváta+verb+strong_VII+pres_part+gen+sg+neut:hvátanda  # "puncture, bore" ;
hváta+verb+strong_VII+pres_part+dat+sg+neut:hvátanda  # "puncture, bore" ;
hváta+verb+strong_VII+pres_part+nom+pl+masc:hvátandi  # "puncture, bore" ;
hváta+verb+strong_VII+pres_part+acc+pl+masc:hvátandi  # "puncture, bore" ;
hváta+verb+strong_VII+pres_part+gen+pl+masc:hvátandi  # "puncture, bore" ;
hváta+verb+strong_VII+pres_part+dat+pl+masc:hvátundum  # "puncture, bore" ;
hváta+verb+strong_VII+pres_part+nom+pl+fem:hvátandi  # "puncture, bore" ;
hváta+verb+strong_VII+pres_part+acc+pl+fem:hvátandi  # "puncture, bore" ;
hváta+verb+strong_VII+pres_part+gen+pl+fem:hvátandi  # "puncture, bore" ;
hváta+verb+strong_VII+pres_part+dat+pl+fem:hvátundum  # "puncture, bore" ;
hváta+verb+strong_VII+pres_part+nom+pl+neut:hvátandi  # "puncture, bore" ;
hváta+verb+strong_VII+pres_part+acc+pl+neut:hvátandi  # "puncture, bore" ;
hváta+verb+strong_VII+pres_part+gen+pl+neut:hvátandi  # "puncture, bore" ;
hváta+verb+strong_VII+pres_part+dat+pl+neut:hvátundum  # "puncture, bore" ;
hváta+verb+strong_VII+verb+1+sg+pret+indic:hvét  # "puncture, bore" ;
hváta+verb+strong_VII+verb+2+sg+pret+indic:hvézt  # "puncture, bore" ;
hváta+verb+strong_VII+verb+3+sg+pret+indic:hvét  # "puncture, bore" ;
hváta+verb+strong_VII+verb+1+sg+pret+indic+middle:hvétumk  # "puncture, bore" ;
hváta+verb+strong_VII+verb+2+sg+pret+indic+middle:hvétzk  # "puncture, bore" ;
hváta+verb+strong_VII+verb+3+sg+pret+indic+middle:hvétsk  # "puncture, bore" ;
hváta+verb+strong_VII+verb+1+pl+pret+indic:hvétum  # "puncture, bore" ;
hváta+verb+strong_VII+verb+2+pl+pret+indic:hvétuð  # "puncture, bore" ;
hváta+verb+strong_VII+verb+3+pl+pret+indic:hvétu  # "puncture, bore" ;
hváta+verb+strong_VII+verb+1+sg+pret+subj:hvéta  # "puncture, bore" ;
hváta+verb+strong_VII+verb+2+sg+pret+subj:hvétir  # "puncture, bore" ;
hváta+verb+strong_VII+verb+3+sg+pret+subj:hvéti  # "puncture, bore" ;
hváta+verb+strong_VII+verb+1+pl+pret+subj:hvétim  # "puncture, bore" ;
hváta+verb+strong_VII+verb+2+pl+pret+subj:hvétið  # "puncture, bore" ;
hváta+verb+strong_VII+verb+3+pl+pret+subj:hvéti  # "puncture, bore" ;
hváta+verb+strong_VII+verb+1+pl+pret+indic+middle:hvétumk  # "puncture, bore" ;
hváta+verb+strong_VII+verb+2+pl+pret+indic+middle:hvétuzk  # "puncture, bore" ;
hváta+verb+strong_VII+verb+3+pl+pret+indic+middle:hvétusk  # "puncture, bore" ;
hváta+verb+strong_VII+verb+1+sg+pret+subj+middle:hvétumk  # "puncture, bore" ;
hváta+verb+strong_VII+verb+2+sg+pret+subj+middle:hvétisk  # "puncture, bore" ;
hváta+verb+strong_VII+verb+3+sg+pret+subj+middle:hvétisk  # "puncture, bore" ;
hváta+verb+strong_VII+verb+1+pl+pret+subj+middle:hvétimk  # "puncture, bore" ;
hváta+verb+strong_VII+verb+2+pl+pret+subj+middle:hvétizk  # "puncture, bore" ;
hváta+verb+strong_VII+verb+3+pl+pret+subj+middle:hvétisk  # "puncture, bore" ;
hváta+verb+strong_VII+pp+noun+masc:hvátinn  # "puncture, bore" ;
hváta+verb+strong_VII+pp+fem:hvátin  # "puncture, bore" ;
hváta+verb+strong_VII+pp+neut:hvátit  # "puncture, bore" ;
hváta+verb+strong_VII+pp+neut+middle:hvátizk  # "puncture, bore" ;
ráða+verb+strong_VII+verb+1+sg+pres+indic:ræð  # "advise, plan" ;
ráða+verb+strong_VII+verb+2+sg+pres+indic:ræðr  # "advise, plan" ;
ráða+verb+strong_VII+verb+3+sg+pres+indic:ræðr  # "advise, plan" ;
ráða+verb+strong_VII+verb+1+pl+pres+indic:ráðum  # "advise, plan" ;
ráða+verb+strong_VII+verb+2+pl+pres+indic:ráðið  # "advise, plan" ;
ráða+verb+strong_VII+verb+3+pl+pres+indic:ráða  # "advise, plan" ;
ráða+verb+strong_VII+verb+1+sg+pres+subj:ráða  # "advise, plan" ;
ráða+verb+strong_VII+verb+2+sg+pres+subj:ráðir  # "advise, plan" ;
ráða+verb+strong_VII+verb+3+sg+pres+subj:ráði  # "advise, plan" ;
ráða+verb+strong_VII+verb+1+pl+pres+subj:ráðim  # "advise, plan" ;
ráða+verb+strong_VII+verb+2+pl+pres+subj:ráðið  # "advise, plan" ;
ráða+verb+strong_VII+verb+3+pl+pres+subj:ráði  # "advise, plan" ;
ráða+verb+strong_VII+verb+2+sg+imper:ráð  # "advise, plan" ;
ráða+verb+strong_VII+verb+1+pl+imper:ráðum  # "advise, plan" ;
ráða+verb+strong_VII+verb+1+pl+imper:ráðið  # "advise, plan" ;
ráða+verb+strong_VII+verb+1+sg+pres+indic+middle:ráðumk  # "advise, plan" ;
ráða+verb+strong_VII+verb+2+sg+pres+indic+middle:ræðsk  # "advise, plan" ;
ráða+verb+strong_VII+verb+3+sg+pres+indic+middle:ræðsk  # "advise, plan" ;
ráða+verb+strong_VII+verb+1+pl+pres+indic+middle:ráðumk  # "advise, plan" ;
ráða+verb+strong_VII+verb+2+pl+pres+indic+middle:ráðizk  # "advise, plan" ;
ráða+verb+strong_VII+verb+3+pl+pres+indic+middle:ráðask  # "advise, plan" ;
ráða+verb+strong_VII+verb+1+sg+pres+subj+middle:ráðumk  # "advise, plan" ;
ráða+verb+strong_VII+verb+2+sg+pres+subj+middle:ráðisk  # "advise, plan" ;
ráða+verb+strong_VII+verb+3+sg+pres+subj+middle:ráðisk  # "advise, plan" ;
ráða+verb+strong_VII+verb+1+pl+pres+subj+middle:ráðimk  # "advise, plan" ;
ráða+verb+strong_VII+verb+2+pl+pres+subj+middle:ráðizk  # "advise, plan" ;
ráða+verb+strong_VII+verb+3+pl+pres+subj+middle:ráðisk  # "advise, plan" ;
ráða+verb+strong_VII+verb+2+sg+imper+middle:ráðsk  # "advise, plan" ;
ráða+verb+strong_VII+verb+1+pl+imper+middle:ráðumk  # "advise, plan" ;
ráða+verb+strong_VII+verb+1+pl+imper+middle:ráðizk  # "advise, plan" ;
ráða+verb+strong_VII+pres_part+middle:ráðandisk  # "advise, plan" ;
ráða+verb+strong_VII+pres_part+nom+sg+masc:ráðandi  # "advise, plan" ;
ráða+verb+strong_VII+pres_part+acc+sg+masc:ráðanda  # "advise, plan" ;
ráða+verb+strong_VII+pres_part+gen+sg+masc:ráðanda  # "advise, plan" ;
ráða+verb+strong_VII+pres_part+dat+sg+masc:ráðanda  # "advise, plan" ;
ráða+verb+strong_VII+pres_part+nom+sg+fem:ráðandi  # "advise, plan" ;
ráða+verb+strong_VII+pres_part+acc+sg+fem:ráðandi  # "advise, plan" ;
ráða+verb+strong_VII+pres_part+gen+sg+fem:ráðandi  # "advise, plan" ;
ráða+verb+strong_VII+pres_part+dat+sg+fem:ráðandi  # "advise, plan" ;
ráða+verb+strong_VII+pres_part+nom+sg+neut:ráðanda  # "advise, plan" ;
ráða+verb+strong_VII+pres_part+acc+sg+neut:ráðanda  # "advise, plan" ;
ráða+verb+strong_VII+pres_part+gen+sg+neut:ráðanda  # "advise, plan" ;
ráða+verb+strong_VII+pres_part+dat+sg+neut:ráðanda  # "advise, plan" ;
ráða+verb+strong_VII+pres_part+nom+pl+masc:ráðandi  # "advise, plan" ;
ráða+verb+strong_VII+pres_part+acc+pl+masc:ráðandi  # "advise, plan" ;
ráða+verb+strong_VII+pres_part+gen+pl+masc:ráðandi  # "advise, plan" ;
ráða+verb+strong_VII+pres_part+dat+pl+masc:ráðundum  # "advise, plan" ;
ráða+verb+strong_VII+pres_part+nom+pl+fem:ráðandi  # "advise, plan" ;
ráða+verb+strong_VII+pres_part+acc+pl+fem:ráðandi  # "advise, plan" ;
ráða+verb+strong_VII+pres_part+gen+pl+fem:ráðandi  # "advise, plan" ;
ráða+verb+strong_VII+pres_part+dat+pl+fem:ráðundum  # "advise, plan" ;
ráða+verb+strong_VII+pres_part+nom+pl+neut:ráðandi  # "advise, plan" ;
ráða+verb+strong_VII+pres_part+acc+pl+neut:ráðandi  # "advise, plan" ;
ráða+verb+strong_VII+pres_part+gen+pl+neut:ráðandi  # "advise, plan" ;
ráða+verb+strong_VII+pres_part+dat+pl+neut:ráðundum  # "advise, plan" ;
ráða+verb+strong_VII+verb+1+sg+pret+indic:réð  # "advise, plan" ;
ráða+verb+strong_VII+verb+2+sg+pret+indic:rézt  # "advise, plan" ;
ráða+verb+strong_VII+verb+3+sg+pret+indic:réð  # "advise, plan" ;
ráða+verb+strong_VII+verb+1+sg+pret+indic+middle:réðumk  # "advise, plan" ;
ráða+verb+strong_VII+verb+2+sg+pret+indic+middle:réðzk  # "advise, plan" ;
ráða+verb+strong_VII+verb+3+sg+pret+indic+middle:réðsk  # "advise, plan" ;
ráða+verb+strong_VII+verb+1+pl+pret+indic:réðum  # "advise, plan" ;
ráða+verb+strong_VII+verb+2+pl+pret+indic:réðuð  # "advise, plan" ;
ráða+verb+strong_VII+verb+3+pl+pret+indic:réðu  # "advise, plan" ;
ráða+verb+strong_VII+verb+1+sg+pret+subj:réða  # "advise, plan" ;
ráða+verb+strong_VII+verb+2+sg+pret+subj:réðir  # "advise, plan" ;
ráða+verb+strong_VII+verb+3+sg+pret+subj:réði  # "advise, plan" ;
ráða+verb+strong_VII+verb+1+pl+pret+subj:réðim  # "advise, plan" ;
ráða+verb+strong_VII+verb+2+pl+pret+subj:réðið  # "advise, plan" ;
ráða+verb+strong_VII+verb+3+pl+pret+subj:réði  # "advise, plan" ;
ráða+verb+strong_VII+verb+1+pl+pret+indic+middle:réðumk  # "advise, plan" ;
ráða+verb+strong_VII+verb+2+pl+pret+indic+middle:réðuzk  # "advise, plan" ;
ráða+verb+strong_VII+verb+3+pl+pret+indic+middle:réðusk  # "advise, plan" ;
ráða+verb+strong_VII+verb+1+sg+pret+subj+middle:réðumk  # "advise, plan" ;
ráða+verb+strong_VII+verb+2+sg+pret+subj+middle:réðisk  # "advise, plan" ;
ráða+verb+strong_VII+verb+3+sg+pret+subj+middle:réðisk  # "advise, plan" ;
ráða+verb+strong_VII+verb+1+pl+pret+subj+middle:réðimk  # "advise, plan" ;
ráða+verb+strong_VII+verb+2+pl+pret+subj+middle:réðizk  # "advise, plan" ;
ráða+verb+strong_VII+verb+3+pl+pret+subj+middle:réðisk  # "advise, plan" ;
ráða+verb+strong_VII+pp+noun+masc:ráðinn  # "advise, plan" ;
ráða+verb+strong_VII+pp+fem:ráðin  # "advise, plan" ;
ráða+verb+strong_VII+pp+neut:ráðit  # "advise, plan" ;
ráða+verb+strong_VII+pp+neut+middle:ráðizk  # "advise, plan" ;
blóta+verb+strong_VII+verb+1+sg+pres+indic:blœt  # "sacrifice" ;
blóta+verb+strong_VII+verb+2+sg+pres+indic:blœtr  # "sacrifice" ;
blóta+verb+strong_VII+verb+3+sg+pres+indic:blœtr  # "sacrifice" ;
blóta+verb+strong_VII+verb+1+pl+pres+indic:blótum  # "sacrifice" ;
blóta+verb+strong_VII+verb+2+pl+pres+indic:blótið  # "sacrifice" ;
blóta+verb+strong_VII+verb+3+pl+pres+indic:blóta  # "sacrifice" ;
blóta+verb+strong_VII+verb+1+sg+pres+subj:blóta  # "sacrifice" ;
blóta+verb+strong_VII+verb+2+sg+pres+subj:blótir  # "sacrifice" ;
blóta+verb+strong_VII+verb+3+sg+pres+subj:blóti  # "sacrifice" ;
blóta+verb+strong_VII+verb+1+pl+pres+subj:blótim  # "sacrifice" ;
blóta+verb+strong_VII+verb+2+pl+pres+subj:blótið  # "sacrifice" ;
blóta+verb+strong_VII+verb+3+pl+pres+subj:blóti  # "sacrifice" ;
blóta+verb+strong_VII+verb+2+sg+imper:blót  # "sacrifice" ;
blóta+verb+strong_VII+verb+1+pl+imper:blótum  # "sacrifice" ;
blóta+verb+strong_VII+verb+1+pl+imper:blótið  # "sacrifice" ;
blóta+verb+strong_VII+verb+1+sg+pres+indic+middle:blótumk  # "sacrifice" ;
blóta+verb+strong_VII+verb+2+sg+pres+indic+middle:blœtsk  # "sacrifice" ;
blóta+verb+strong_VII+verb+3+sg+pres+indic+middle:blœtsk  # "sacrifice" ;
blóta+verb+strong_VII+verb+1+pl+pres+indic+middle:blótumk  # "sacrifice" ;
blóta+verb+strong_VII+verb+2+pl+pres+indic+middle:blótizk  # "sacrifice" ;
blóta+verb+strong_VII+verb+3+pl+pres+indic+middle:blótask  # "sacrifice" ;
blóta+verb+strong_VII+verb+1+sg+pres+subj+middle:blótumk  # "sacrifice" ;
blóta+verb+strong_VII+verb+2+sg+pres+subj+middle:blótisk  # "sacrifice" ;
blóta+verb+strong_VII+verb+3+sg+pres+subj+middle:blótisk  # "sacrifice" ;
blóta+verb+strong_VII+verb+1+pl+pres+subj+middle:blótimk  # "sacrifice" ;
blóta+verb+strong_VII+verb+2+pl+pres+subj+middle:blótizk  # "sacrifice" ;
blóta+verb+strong_VII+verb+3+pl+pres+subj+middle:blótisk  # "sacrifice" ;
blóta+verb+strong_VII+verb+2+sg+imper+middle:blótsk  # "sacrifice" ;
blóta+verb+strong_VII+verb+1+pl+imper+middle:blótumk  # "sacrifice" ;
blóta+verb+strong_VII+verb+1+pl+imper+middle:blótizk  # "sacrifice" ;
blóta+verb+strong_VII+pres_part+middle:blótandisk  # "sacrifice" ;
blóta+verb+strong_VII+pres_part+nom+sg+masc:blótandi  # "sacrifice" ;
blóta+verb+strong_VII+pres_part+acc+sg+masc:blótanda  # "sacrifice" ;
blóta+verb+strong_VII+pres_part+gen+sg+masc:blótanda  # "sacrifice" ;
blóta+verb+strong_VII+pres_part+dat+sg+masc:blótanda  # "sacrifice" ;
blóta+verb+strong_VII+pres_part+nom+sg+fem:blótandi  # "sacrifice" ;
blóta+verb+strong_VII+pres_part+acc+sg+fem:blótandi  # "sacrifice" ;
blóta+verb+strong_VII+pres_part+gen+sg+fem:blótandi  # "sacrifice" ;
blóta+verb+strong_VII+pres_part+dat+sg+fem:blótandi  # "sacrifice" ;
blóta+verb+strong_VII+pres_part+nom+sg+neut:blótanda  # "sacrifice" ;
blóta+verb+strong_VII+pres_part+acc+sg+neut:blótanda  # "sacrifice" ;
blóta+verb+strong_VII+pres_part+gen+sg+neut:blótanda  # "sacrifice" ;
blóta+verb+strong_VII+pres_part+dat+sg+neut:blótanda  # "sacrifice" ;
blóta+verb+strong_VII+pres_part+nom+pl+masc:blótandi  # "sacrifice" ;
blóta+verb+strong_VII+pres_part+acc+pl+masc:blótandi  # "sacrifice" ;
blóta+verb+strong_VII+pres_part+gen+pl+masc:blótandi  # "sacrifice" ;
blóta+verb+strong_VII+pres_part+dat+pl+masc:blótundum  # "sacrifice" ;
blóta+verb+strong_VII+pres_part+nom+pl+fem:blótandi  # "sacrifice" ;
blóta+verb+strong_VII+pres_part+acc+pl+fem:blótandi  # "sacrifice" ;
blóta+verb+strong_VII+pres_part+gen+pl+fem:blótandi  # "sacrifice" ;
blóta+verb+strong_VII+pres_part+dat+pl+fem:blótundum  # "sacrifice" ;
blóta+verb+strong_VII+pres_part+nom+pl+neut:blótandi  # "sacrifice" ;
blóta+verb+strong_VII+pres_part+acc+pl+neut:blótandi  # "sacrifice" ;
blóta+verb+strong_VII+pres_part+gen+pl+neut:blótandi  # "sacrifice" ;
blóta+verb+strong_VII+pres_part+dat+pl+neut:blótundum  # "sacrifice" ;
blóta+verb+strong_VII+verb+1+sg+pret+indic:blét  # "sacrifice" ;
blóta+verb+strong_VII+verb+2+sg+pret+indic:blézt  # "sacrifice" ;
blóta+verb+strong_VII+verb+3+sg+pret+indic:blét  # "sacrifice" ;
blóta+verb+strong_VII+verb+1+sg+pret+indic+middle:blétumk  # "sacrifice" ;
blóta+verb+strong_VII+verb+2+sg+pret+indic+middle:blétzk  # "sacrifice" ;
blóta+verb+strong_VII+verb+3+sg+pret+indic+middle:blétsk  # "sacrifice" ;
blóta+verb+strong_VII+verb+1+pl+pret+indic:blétum  # "sacrifice" ;
blóta+verb+strong_VII+verb+2+pl+pret+indic:blétuð  # "sacrifice" ;
blóta+verb+strong_VII+verb+3+pl+pret+indic:blétu  # "sacrifice" ;
blóta+verb+strong_VII+verb+1+sg+pret+subj:bléta  # "sacrifice" ;
blóta+verb+strong_VII+verb+2+sg+pret+subj:blétir  # "sacrifice" ;
blóta+verb+strong_VII+verb+3+sg+pret+subj:bléti  # "sacrifice" ;
blóta+verb+strong_VII+verb+1+pl+pret+subj:blétim  # "sacrifice" ;
blóta+verb+strong_VII+verb+2+pl+pret+subj:blétið  # "sacrifice" ;
blóta+verb+strong_VII+verb+3+pl+pret+subj:bléti  # "sacrifice" ;
blóta+verb+strong_VII+verb+1+pl+pret+indic+middle:blétumk  # "sacrifice" ;
blóta+verb+strong_VII+verb+2+pl+pret+indic+middle:blétuzk  # "sacrifice" ;
blóta+verb+strong_VII+verb+3+pl+pret+indic+middle:blétusk  # "sacrifice" ;
blóta+verb+strong_VII+verb+1+sg+pret+subj+middle:blétumk  # "sacrifice" ;
blóta+verb+strong_VII+verb+2+sg+pret+subj+middle:blétisk  # "sacrifice" ;
blóta+verb+strong_VII+verb+3+sg+pret+subj+middle:blétisk  # "sacrifice" ;
blóta+verb+strong_VII+verb+1+pl+pret+subj+middle:blétimk  # "sacrifice" ;
blóta+verb+strong_VII+verb+2+pl+pret+subj+middle:blétizk  # "sacrifice" ;
blóta+verb+strong_VII+verb+3+pl+pret+subj+middle:blétisk  # "sacrifice" ;
blóta+verb+strong_VII+pp+noun+masc:blótinn  # "sacrifice" ;
blóta+verb+strong_VII+pp+fem:blótin  # "sacrifice" ;
blóta+verb+strong_VII+pp+neut:blótit  # "sacrifice" ;
blóta+verb+strong_VII+pp+neut+middle:blótizk  # "sacrifice" ;
sá+verb+strong_VII+verb+1+sg+pres+indic:sæ  # "sow" ;
sá+verb+strong_VII+verb+2+sg+pres+indic:sær  # "sow" ;
sá+verb+strong_VII+verb+3+sg+pres+indic:sær  # "sow" ;
sá+verb+strong_VII+verb+1+pl+pres+indic:sáum  # "sow" ;
sá+verb+strong_VII+verb+2+pl+pres+indic:sáið  # "sow" ;
sá+verb+strong_VII+verb+3+pl+pres+indic:sáa  # "sow" ;
sá+verb+strong_VII+verb+1+sg+pres+subj:sáa  # "sow" ;
sá+verb+strong_VII+verb+2+sg+pres+subj:sáir  # "sow" ;
sá+verb+strong_VII+verb+3+sg+pres+subj:sái  # "sow" ;
sá+verb+strong_VII+verb+1+pl+pres+subj:sáim  # "sow" ;
sá+verb+strong_VII+verb+2+pl+pres+subj:sáið  # "sow" ;
sá+verb+strong_VII+verb+3+pl+pres+subj:sái  # "sow" ;
sá+verb+strong_VII+verb+2+sg+imper:sá  # "sow" ;
sá+verb+strong_VII+verb+1+pl+imper:sáum  # "sow" ;
sá+verb+strong_VII+verb+1+pl+imper:sáið  # "sow" ;
sá+verb+strong_VII+verb+1+sg+pres+indic+middle:sáumk  # "sow" ;
sá+verb+strong_VII+verb+2+sg+pres+indic+middle:sæsk  # "sow" ;
sá+verb+strong_VII+verb+3+sg+pres+indic+middle:sæsk  # "sow" ;
sá+verb+strong_VII+verb+1+pl+pres+indic+middle:sáumk  # "sow" ;
sá+verb+strong_VII+verb+2+pl+pres+indic+middle:sáizk  # "sow" ;
sá+verb+strong_VII+verb+3+pl+pres+indic+middle:sáask  # "sow" ;
sá+verb+strong_VII+verb+1+sg+pres+subj+middle:sáumk  # "sow" ;
sá+verb+strong_VII+verb+2+sg+pres+subj+middle:sáisk  # "sow" ;
sá+verb+strong_VII+verb+3+sg+pres+subj+middle:sáisk  # "sow" ;
sá+verb+strong_VII+verb+1+pl+pres+subj+middle:sáimk  # "sow" ;
sá+verb+strong_VII+verb+2+pl+pres+subj+middle:sáizk  # "sow" ;
sá+verb+strong_VII+verb+3+pl+pres+subj+middle:sáisk  # "sow" ;
sá+verb+strong_VII+verb+2+sg+imper+middle:sásk  # "sow" ;
sá+verb+strong_VII+verb+1+pl+imper+middle:sáumk  # "sow" ;
sá+verb+strong_VII+verb+1+pl+imper+middle:sáizk  # "sow" ;
sá+verb+strong_VII+pres_part+middle:sáandisk  # "sow" ;
sá+verb+strong_VII+pres_part+nom+sg+masc:sáandi  # "sow" ;
sá+verb+strong_VII+pres_part+acc+sg+masc:sáanda  # "sow" ;
sá+verb+strong_VII+pres_part+gen+sg+masc:sáanda  # "sow" ;
sá+verb+strong_VII+pres_part+dat+sg+masc:sáanda  # "sow" ;
sá+verb+strong_VII+pres_part+nom+sg+fem:sáandi  # "sow" ;
sá+verb+strong_VII+pres_part+acc+sg+fem:sáandi  # "sow" ;
sá+verb+strong_VII+pres_part+gen+sg+fem:sáandi  # "sow" ;
sá+verb+strong_VII+pres_part+dat+sg+fem:sáandi  # "sow" ;
sá+verb+strong_VII+pres_part+nom+sg+neut:sáanda  # "sow" ;
sá+verb+strong_VII+pres_part+acc+sg+neut:sáanda  # "sow" ;
sá+verb+strong_VII+pres_part+gen+sg+neut:sáanda  # "sow" ;
sá+verb+strong_VII+pres_part+dat+sg+neut:sáanda  # "sow" ;
sá+verb+strong_VII+pres_part+nom+pl+masc:sáandi  # "sow" ;
sá+verb+strong_VII+pres_part+acc+pl+masc:sáandi  # "sow" ;
sá+verb+strong_VII+pres_part+gen+pl+masc:sáandi  # "sow" ;
sá+verb+strong_VII+pres_part+dat+pl+masc:sáundum  # "sow" ;
sá+verb+strong_VII+pres_part+nom+pl+fem:sáandi  # "sow" ;
sá+verb+strong_VII+pres_part+acc+pl+fem:sáandi  # "sow" ;
sá+verb+strong_VII+pres_part+gen+pl+fem:sáandi  # "sow" ;
sá+verb+strong_VII+pres_part+dat+pl+fem:sáundum  # "sow" ;
sá+verb+strong_VII+pres_part+nom+pl+neut:sáandi  # "sow" ;
sá+verb+strong_VII+pres_part+acc+pl+neut:sáandi  # "sow" ;
sá+verb+strong_VII+pres_part+gen+pl+neut:sáandi  # "sow" ;
sá+verb+strong_VII+pres_part+dat+pl+neut:sáundum  # "sow" ;
sá+verb+strong_VII+verb+1+sg+pret+indic:seri  # "sow" ;
sá+verb+strong_VII+verb+2+sg+pret+indic:serit  # "sow" ;
sá+verb+strong_VII+verb+3+sg+pret+indic:seri  # "sow" ;
sá+verb+strong_VII+verb+1+sg+pret+indic+middle:seriumk  # "sow" ;
sá+verb+strong_VII+verb+2+sg+pret+indic+middle:serizk  # "sow" ;
sá+verb+strong_VII+verb+3+sg+pret+indic+middle:serisk  # "sow" ;
sá+verb+strong_VII+verb+1+pl+pret+indic:serum  # "sow" ;
sá+verb+strong_VII+verb+2+pl+pret+indic:seruð  # "sow" ;
sá+verb+strong_VII+verb+3+pl+pret+indic:seru  # "sow" ;
sá+verb+strong_VII+verb+1+sg+pret+subj:sera  # "sow" ;
sá+verb+strong_VII+verb+2+sg+pret+subj:serir  # "sow" ;
sá+verb+strong_VII+verb+3+sg+pret+subj:seri  # "sow" ;
sá+verb+strong_VII+verb+1+pl+pret+subj:serim  # "sow" ;
sá+verb+strong_VII+verb+2+pl+pret+subj:serið  # "sow" ;
sá+verb+strong_VII+verb+3+pl+pret+subj:seri  # "sow" ;
sá+verb+strong_VII+verb+1+pl+pret+indic+middle:serumk  # "sow" ;
sá+verb+strong_VII+verb+2+pl+pret+indic+middle:seruzk  # "sow" ;
sá+verb+strong_VII+verb+3+pl+pret+indic+middle:serusk  # "sow" ;
sá+verb+strong_VII+verb+1+sg+pret+subj+middle:serumk  # "sow" ;
sá+verb+strong_VII+verb+2+sg+pret+subj+middle:serisk  # "sow" ;
sá+verb+strong_VII+verb+3+sg+pret+subj+middle:serisk  # "sow" ;
sá+verb+strong_VII+verb+1+pl+pret+subj+middle:serimk  # "sow" ;
sá+verb+strong_VII+verb+2+pl+pret+subj+middle:serizk  # "sow" ;
sá+verb+strong_VII+verb+3+pl+pret+subj+middle:serisk  # "sow" ;
sá+verb+strong_VII+pp+noun+masc:sáinn  # "sow" ;
sá+verb+strong_VII+pp+fem:sáin  # "sow" ;
sá+verb+strong_VII+pp+neut:sáit  # "sow" ;
sá+verb+strong_VII+pp+neut+middle:sáizk  # "sow" ;
róa+verb+strong_VII+verb+1+sg+pres+indic:rœ  # "row" ;
róa+verb+strong_VII+verb+2+sg+pres+indic:rœr  # "row" ;
róa+verb+strong_VII+verb+3+sg+pres+indic:rœr  # "row" ;
róa+verb+strong_VII+verb+1+pl+pres+indic:róum  # "row" ;
róa+verb+strong_VII+verb+2+pl+pres+indic:róið  # "row" ;
róa+verb+strong_VII+verb+3+pl+pres+indic:róa  # "row" ;
róa+verb+strong_VII+verb+1+sg+pres+subj:róa  # "row" ;
róa+verb+strong_VII+verb+2+sg+pres+subj:róir  # "row" ;
róa+verb+strong_VII+verb+3+sg+pres+subj:rói  # "row" ;
róa+verb+strong_VII+verb+1+pl+pres+subj:róim  # "row" ;
róa+verb+strong_VII+verb+2+pl+pres+subj:róið  # "row" ;
róa+verb+strong_VII+verb+3+pl+pres+subj:rói  # "row" ;
róa+verb+strong_VII+verb+2+sg+imper:ró  # "row" ;
róa+verb+strong_VII+verb+1+pl+imper:róum  # "row" ;
róa+verb+strong_VII+verb+1+pl+imper:róið  # "row" ;
róa+verb+strong_VII+verb+1+sg+pres+indic+middle:róumk  # "row" ;
róa+verb+strong_VII+verb+2+sg+pres+indic+middle:rœsk  # "row" ;
róa+verb+strong_VII+verb+3+sg+pres+indic+middle:rœsk  # "row" ;
róa+verb+strong_VII+verb+1+pl+pres+indic+middle:róumk  # "row" ;
róa+verb+strong_VII+verb+2+pl+pres+indic+middle:róizk  # "row" ;
róa+verb+strong_VII+verb+3+pl+pres+indic+middle:róask  # "row" ;
róa+verb+strong_VII+verb+1+sg+pres+subj+middle:róumk  # "row" ;
róa+verb+strong_VII+verb+2+sg+pres+subj+middle:róisk  # "row" ;
róa+verb+strong_VII+verb+3+sg+pres+subj+middle:róisk  # "row" ;
róa+verb+strong_VII+verb+1+pl+pres+subj+middle:róimk  # "row" ;
róa+verb+strong_VII+verb+2+pl+pres+subj+middle:róizk  # "row" ;
róa+verb+strong_VII+verb+3+pl+pres+subj+middle:róisk  # "row" ;
róa+verb+strong_VII+verb+2+sg+imper+middle:rósk  # "row" ;
róa+verb+strong_VII+verb+1+pl+imper+middle:róumk  # "row" ;
róa+verb+strong_VII+verb+1+pl+imper+middle:róizk  # "row" ;
róa+verb+strong_VII+pres_part+middle:róandisk  # "row" ;
róa+verb+strong_VII+pres_part+nom+sg+masc:róandi  # "row" ;
róa+verb+strong_VII+pres_part+acc+sg+masc:róanda  # "row" ;
róa+verb+strong_VII+pres_part+gen+sg+masc:róanda  # "row" ;
róa+verb+strong_VII+pres_part+dat+sg+masc:róanda  # "row" ;
róa+verb+strong_VII+pres_part+nom+sg+fem:róandi  # "row" ;
róa+verb+strong_VII+pres_part+acc+sg+fem:róandi  # "row" ;
róa+verb+strong_VII+pres_part+gen+sg+fem:róandi  # "row" ;
róa+verb+strong_VII+pres_part+dat+sg+fem:róandi  # "row" ;
róa+verb+strong_VII+pres_part+nom+sg+neut:róanda  # "row" ;
róa+verb+strong_VII+pres_part+acc+sg+neut:róanda  # "row" ;
róa+verb+strong_VII+pres_part+gen+sg+neut:róanda  # "row" ;
róa+verb+strong_VII+pres_part+dat+sg+neut:róanda  # "row" ;
róa+verb+strong_VII+pres_part+nom+pl+masc:róandi  # "row" ;
róa+verb+strong_VII+pres_part+acc+pl+masc:róandi  # "row" ;
róa+verb+strong_VII+pres_part+gen+pl+masc:róandi  # "row" ;
róa+verb+strong_VII+pres_part+dat+pl+masc:róundum  # "row" ;
róa+verb+strong_VII+pres_part+nom+pl+fem:róandi  # "row" ;
róa+verb+strong_VII+pres_part+acc+pl+fem:róandi  # "row" ;
róa+verb+strong_VII+pres_part+gen+pl+fem:róandi  # "row" ;
róa+verb+strong_VII+pres_part+dat+pl+fem:róundum  # "row" ;
róa+verb+strong_VII+pres_part+nom+pl+neut:róandi  # "row" ;
róa+verb+strong_VII+pres_part+acc+pl+neut:róandi  # "row" ;
róa+verb+strong_VII+pres_part+gen+pl+neut:róandi  # "row" ;
róa+verb+strong_VII+pres_part+dat+pl+neut:róundum  # "row" ;
róa+verb+strong_VII+verb+1+sg+pret+indic:reri  # "row" ;
róa+verb+strong_VII+verb+2+sg+pret+indic:rerit  # "row" ;
róa+verb+strong_VII+verb+3+sg+pret+indic:reri  # "row" ;
róa+verb+strong_VII+verb+1+sg+pret+indic+middle:reriumk  # "row" ;
róa+verb+strong_VII+verb+2+sg+pret+indic+middle:rerizk  # "row" ;
róa+verb+strong_VII+verb+3+sg+pret+indic+middle:rerisk  # "row" ;
róa+verb+strong_VII+verb+1+pl+pret+indic:rerum  # "row" ;
róa+verb+strong_VII+verb+2+pl+pret+indic:reruð  # "row" ;
róa+verb+strong_VII+verb+3+pl+pret+indic:reru  # "row" ;
róa+verb+strong_VII+verb+1+sg+pret+subj:rera  # "row" ;
róa+verb+strong_VII+verb+2+sg+pret+subj:rerir  # "row" ;
róa+verb+strong_VII+verb+3+sg+pret+subj:reri  # "row" ;
róa+verb+strong_VII+verb+1+pl+pret+subj:rerim  # "row" ;
róa+verb+strong_VII+verb+2+pl+pret+subj:rerið  # "row" ;
róa+verb+strong_VII+verb+3+pl+pret+subj:reri  # "row" ;
róa+verb+strong_VII+verb+1+pl+pret+indic+middle:rerumk  # "row" ;
róa+verb+strong_VII+verb+2+pl+pret+indic+middle:reruzk  # "row" ;
róa+verb+strong_VII+verb+3+pl+pret+indic+middle:rerusk  # "row" ;
róa+verb+strong_VII+verb+1+sg+pret+subj+middle:rerumk  # "row" ;
róa+verb+strong_VII+verb+2+sg+pret+subj+middle:rerisk  # "row" ;
róa+verb+strong_VII+verb+3+sg+pret+subj+middle:rerisk  # "row" ;
róa+verb+strong_VII+verb+1+pl+pret+subj+middle:rerimk  # "row" ;
róa+verb+strong_VII+verb+2+pl+pret+subj+middle:rerizk  # "row" ;
róa+verb+strong_VII+verb+3+pl+pret+subj+middle:rerisk  # "row" ;
róa+verb+strong_VII+pp+noun+masc:róinn  # "row" ;
róa+verb+strong_VII+pp+fem:róin  # "row" ;
róa+verb+strong_VII+pp+neut:róit  # "row" ;
róa+verb+strong_VII+pp+neut+middle:róizk  # "row" ;
gróa+verb+strong_VII+verb+1+sg+pres+indic:grœ  # "grow, become green" ;
gróa+verb+strong_VII+verb+2+sg+pres+indic:grœr  # "grow, become green" ;
gróa+verb+strong_VII+verb+3+sg+pres+indic:grœr  # "grow, become green" ;
gróa+verb+strong_VII+verb+1+pl+pres+indic:gróum  # "grow, become green" ;
gróa+verb+strong_VII+verb+2+pl+pres+indic:gróið  # "grow, become green" ;
gróa+verb+strong_VII+verb+3+pl+pres+indic:gróa  # "grow, become green" ;
gróa+verb+strong_VII+verb+1+sg+pres+subj:gróa  # "grow, become green" ;
gróa+verb+strong_VII+verb+2+sg+pres+subj:gróir  # "grow, become green" ;
gróa+verb+strong_VII+verb+3+sg+pres+subj:grói  # "grow, become green" ;
gróa+verb+strong_VII+verb+1+pl+pres+subj:gróim  # "grow, become green" ;
gróa+verb+strong_VII+verb+2+pl+pres+subj:gróið  # "grow, become green" ;
gróa+verb+strong_VII+verb+3+pl+pres+subj:grói  # "grow, become green" ;
gróa+verb+strong_VII+verb+2+sg+imper:gró  # "grow, become green" ;
gróa+verb+strong_VII+verb+1+pl+imper:gróum  # "grow, become green" ;
gróa+verb+strong_VII+verb+1+pl+imper:gróið  # "grow, become green" ;
gróa+verb+strong_VII+verb+1+sg+pres+indic+middle:gróumk  # "grow, become green" ;
gróa+verb+strong_VII+verb+2+sg+pres+indic+middle:grœsk  # "grow, become green" ;
gróa+verb+strong_VII+verb+3+sg+pres+indic+middle:grœsk  # "grow, become green" ;
gróa+verb+strong_VII+verb+1+pl+pres+indic+middle:gróumk  # "grow, become green" ;
gróa+verb+strong_VII+verb+2+pl+pres+indic+middle:gróizk  # "grow, become green" ;
gróa+verb+strong_VII+verb+3+pl+pres+indic+middle:gróask  # "grow, become green" ;
gróa+verb+strong_VII+verb+1+sg+pres+subj+middle:gróumk  # "grow, become green" ;
gróa+verb+strong_VII+verb+2+sg+pres+subj+middle:gróisk  # "grow, become green" ;
gróa+verb+strong_VII+verb+3+sg+pres+subj+middle:gróisk  # "grow, become green" ;
gróa+verb+strong_VII+verb+1+pl+pres+subj+middle:gróimk  # "grow, become green" ;
gróa+verb+strong_VII+verb+2+pl+pres+subj+middle:gróizk  # "grow, become green" ;
gróa+verb+strong_VII+verb+3+pl+pres+subj+middle:gróisk  # "grow, become green" ;
gróa+verb+strong_VII+verb+2+sg+imper+middle:grósk  # "grow, become green" ;
gróa+verb+strong_VII+verb+1+pl+imper+middle:gróumk  # "grow, become green" ;
gróa+verb+strong_VII+verb+1+pl+imper+middle:gróizk  # "grow, become green" ;
gróa+verb+strong_VII+pres_part+middle:gróandisk  # "grow, become green" ;
gróa+verb+strong_VII+pres_part+nom+sg+masc:gróandi  # "grow, become green" ;
gróa+verb+strong_VII+pres_part+acc+sg+masc:gróanda  # "grow, become green" ;
gróa+verb+strong_VII+pres_part+gen+sg+masc:gróanda  # "grow, become green" ;
gróa+verb+strong_VII+pres_part+dat+sg+masc:gróanda  # "grow, become green" ;
gróa+verb+strong_VII+pres_part+nom+sg+fem:gróandi  # "grow, become green" ;
gróa+verb+strong_VII+pres_part+acc+sg+fem:gróandi  # "grow, become green" ;
gróa+verb+strong_VII+pres_part+gen+sg+fem:gróandi  # "grow, become green" ;
gróa+verb+strong_VII+pres_part+dat+sg+fem:gróandi  # "grow, become green" ;
gróa+verb+strong_VII+pres_part+nom+sg+neut:gróanda  # "grow, become green" ;
gróa+verb+strong_VII+pres_part+acc+sg+neut:gróanda  # "grow, become green" ;
gróa+verb+strong_VII+pres_part+gen+sg+neut:gróanda  # "grow, become green" ;
gróa+verb+strong_VII+pres_part+dat+sg+neut:gróanda  # "grow, become green" ;
gróa+verb+strong_VII+pres_part+nom+pl+masc:gróandi  # "grow, become green" ;
gróa+verb+strong_VII+pres_part+acc+pl+masc:gróandi  # "grow, become green" ;
gróa+verb+strong_VII+pres_part+gen+pl+masc:gróandi  # "grow, become green" ;
gróa+verb+strong_VII+pres_part+dat+pl+masc:gróundum  # "grow, become green" ;
gróa+verb+strong_VII+pres_part+nom+pl+fem:gróandi  # "grow, become green" ;
gróa+verb+strong_VII+pres_part+acc+pl+fem:gróandi  # "grow, become green" ;
gróa+verb+strong_VII+pres_part+gen+pl+fem:gróandi  # "grow, become green" ;
gróa+verb+strong_VII+pres_part+dat+pl+fem:gróundum  # "grow, become green" ;
gróa+verb+strong_VII+pres_part+nom+pl+neut:gróandi  # "grow, become green" ;
gróa+verb+strong_VII+pres_part+acc+pl+neut:gróandi  # "grow, become green" ;
gróa+verb+strong_VII+pres_part+gen+pl+neut:gróandi  # "grow, become green" ;
gróa+verb+strong_VII+pres_part+dat+pl+neut:gróundum  # "grow, become green" ;
gróa+verb+strong_VII+verb+1+sg+pret+indic:greri  # "grow, become green" ;
gróa+verb+strong_VII+verb+2+sg+pret+indic:grerit  # "grow, become green" ;
gróa+verb+strong_VII+verb+3+sg+pret+indic:greri  # "grow, become green" ;
gróa+verb+strong_VII+verb+1+sg+pret+indic+middle:greriumk  # "grow, become green" ;
gróa+verb+strong_VII+verb+2+sg+pret+indic+middle:grerizk  # "grow, become green" ;
gróa+verb+strong_VII+verb+3+sg+pret+indic+middle:grerisk  # "grow, become green" ;
gróa+verb+strong_VII+verb+1+pl+pret+indic:grerum  # "grow, become green" ;
gróa+verb+strong_VII+verb+2+pl+pret+indic:greruð  # "grow, become green" ;
gróa+verb+strong_VII+verb+3+pl+pret+indic:greru  # "grow, become green" ;
gróa+verb+strong_VII+verb+1+sg+pret+subj:grera  # "grow, become green" ;
gróa+verb+strong_VII+verb+2+sg+pret+subj:grerir  # "grow, become green" ;
gróa+verb+strong_VII+verb+3+sg+pret+subj:greri  # "grow, become green" ;
gróa+verb+strong_VII+verb+1+pl+pret+subj:grerim  # "grow, become green" ;
gróa+verb+strong_VII+verb+2+pl+pret+subj:grerið  # "grow, become green" ;
gróa+verb+strong_VII+verb+3+pl+pret+subj:greri  # "grow, become green" ;
gróa+verb+strong_VII+verb+1+pl+pret+indic+middle:grerumk  # "grow, become green" ;
gróa+verb+strong_VII+verb+2+pl+pret+indic+middle:greruzk  # "grow, become green" ;
gróa+verb+strong_VII+verb+3+pl+pret+indic+middle:grerusk  # "grow, become green" ;
gróa+verb+strong_VII+verb+1+sg+pret+subj+middle:grerumk  # "grow, become green" ;
gróa+verb+strong_VII+verb+2+sg+pret+subj+middle:grerisk  # "grow, become green" ;
gróa+verb+strong_VII+verb+3+sg+pret+subj+middle:grerisk  # "grow, become green" ;
gróa+verb+strong_VII+verb+1+pl+pret+subj+middle:grerimk  # "grow, become green" ;
gróa+verb+strong_VII+verb+2+pl+pret+subj+middle:grerizk  # "grow, become green" ;
gróa+verb+strong_VII+verb+3+pl+pret+subj+middle:grerisk  # "grow, become green" ;
gróa+verb+strong_VII+pp+noun+masc:gróinn  # "grow, become green" ;
gróa+verb+strong_VII+pp+fem:gróin  # "grow, become green" ;
gróa+verb+strong_VII+pp+neut:gróit  # "grow, become green" ;
gróa+verb+strong_VII+pp+neut+middle:gróizk  # "grow, become green" ;
snúa+verb+strong_VII+verb+1+sg+pres+indic:sný  # "twist, turn" ;
snúa+verb+strong_VII+verb+2+sg+pres+indic:snýr  # "twist, turn" ;
snúa+verb+strong_VII+verb+3+sg+pres+indic:snýr  # "twist, turn" ;
snúa+verb+strong_VII+verb+1+pl+pres+indic:snúum  # "twist, turn" ;
snúa+verb+strong_VII+verb+2+pl+pres+indic:snúið  # "twist, turn" ;
snúa+verb+strong_VII+verb+3+pl+pres+indic:snúa  # "twist, turn" ;
snúa+verb+strong_VII+verb+1+sg+pres+subj:snúa  # "twist, turn" ;
snúa+verb+strong_VII+verb+2+sg+pres+subj:snúir  # "twist, turn" ;
snúa+verb+strong_VII+verb+3+sg+pres+subj:snúi  # "twist, turn" ;
snúa+verb+strong_VII+verb+1+pl+pres+subj:snúim  # "twist, turn" ;
snúa+verb+strong_VII+verb+2+pl+pres+subj:snúið  # "twist, turn" ;
snúa+verb+strong_VII+verb+3+pl+pres+subj:snúi  # "twist, turn" ;
snúa+verb+strong_VII+verb+2+sg+imper:snú  # "twist, turn" ;
snúa+verb+strong_VII+verb+1+pl+imper:snúum  # "twist, turn" ;
snúa+verb+strong_VII+verb+1+pl+imper:snúið  # "twist, turn" ;
snúa+verb+strong_VII+verb+1+sg+pres+indic+middle:snúumk  # "twist, turn" ;
snúa+verb+strong_VII+verb+2+sg+pres+indic+middle:snýsk  # "twist, turn" ;
snúa+verb+strong_VII+verb+3+sg+pres+indic+middle:snýsk  # "twist, turn" ;
snúa+verb+strong_VII+verb+1+pl+pres+indic+middle:snúumk  # "twist, turn" ;
snúa+verb+strong_VII+verb+2+pl+pres+indic+middle:snúizk  # "twist, turn" ;
snúa+verb+strong_VII+verb+3+pl+pres+indic+middle:snúask  # "twist, turn" ;
snúa+verb+strong_VII+verb+1+sg+pres+subj+middle:snúumk  # "twist, turn" ;
snúa+verb+strong_VII+verb+2+sg+pres+subj+middle:snúisk  # "twist, turn" ;
snúa+verb+strong_VII+verb+3+sg+pres+subj+middle:snúisk  # "twist, turn" ;
snúa+verb+strong_VII+verb+1+pl+pres+subj+middle:snúimk  # "twist, turn" ;
snúa+verb+strong_VII+verb+2+pl+pres+subj+middle:snúizk  # "twist, turn" ;
snúa+verb+strong_VII+verb+3+pl+pres+subj+middle:snúisk  # "twist, turn" ;
snúa+verb+strong_VII+verb+2+sg+imper+middle:snúsk  # "twist, turn" ;
snúa+verb+strong_VII+verb+1+pl+imper+middle:snúumk  # "twist, turn" ;
snúa+verb+strong_VII+verb+1+pl+imper+middle:snúizk  # "twist, turn" ;
snúa+verb+strong_VII+pres_part+middle:snúandisk  # "twist, turn" ;
snúa+verb+strong_VII+pres_part+nom+sg+masc:snúandi  # "twist, turn" ;
snúa+verb+strong_VII+pres_part+acc+sg+masc:snúanda  # "twist, turn" ;
snúa+verb+strong_VII+pres_part+gen+sg+masc:snúanda  # "twist, turn" ;
snúa+verb+strong_VII+pres_part+dat+sg+masc:snúanda  # "twist, turn" ;
snúa+verb+strong_VII+pres_part+nom+sg+fem:snúandi  # "twist, turn" ;
snúa+verb+strong_VII+pres_part+acc+sg+fem:snúandi  # "twist, turn" ;
snúa+verb+strong_VII+pres_part+gen+sg+fem:snúandi  # "twist, turn" ;
snúa+verb+strong_VII+pres_part+dat+sg+fem:snúandi  # "twist, turn" ;
snúa+verb+strong_VII+pres_part+nom+sg+neut:snúanda  # "twist, turn" ;
snúa+verb+strong_VII+pres_part+acc+sg+neut:snúanda  # "twist, turn" ;
snúa+verb+strong_VII+pres_part+gen+sg+neut:snúanda  # "twist, turn" ;
snúa+verb+strong_VII+pres_part+dat+sg+neut:snúanda  # "twist, turn" ;
snúa+verb+strong_VII+pres_part+nom+pl+masc:snúandi  # "twist, turn" ;
snúa+verb+strong_VII+pres_part+acc+pl+masc:snúandi  # "twist, turn" ;
snúa+verb+strong_VII+pres_part+gen+pl+masc:snúandi  # "twist, turn" ;
snúa+verb+strong_VII+pres_part+dat+pl+masc:snúundum  # "twist, turn" ;
snúa+verb+strong_VII+pres_part+nom+pl+fem:snúandi  # "twist, turn" ;
snúa+verb+strong_VII+pres_part+acc+pl+fem:snúandi  # "twist, turn" ;
snúa+verb+strong_VII+pres_part+gen+pl+fem:snúandi  # "twist, turn" ;
snúa+verb+strong_VII+pres_part+dat+pl+fem:snúundum  # "twist, turn" ;
snúa+verb+strong_VII+pres_part+nom+pl+neut:snúandi  # "twist, turn" ;
snúa+verb+strong_VII+pres_part+acc+pl+neut:snúandi  # "twist, turn" ;
snúa+verb+strong_VII+pres_part+gen+pl+neut:snúandi  # "twist, turn" ;
snúa+verb+strong_VII+pres_part+dat+pl+neut:snúundum  # "twist, turn" ;
snúa+verb+strong_VII+verb+1+sg+pret+indic:sneri  # "twist, turn" ;
snúa+verb+strong_VII+verb+2+sg+pret+indic:snerit  # "twist, turn" ;
snúa+verb+strong_VII+verb+3+sg+pret+indic:sneri  # "twist, turn" ;
snúa+verb+strong_VII+verb+1+sg+pret+indic+middle:sneriumk  # "twist, turn" ;
snúa+verb+strong_VII+verb+2+sg+pret+indic+middle:snerizk  # "twist, turn" ;
snúa+verb+strong_VII+verb+3+sg+pret+indic+middle:snerisk  # "twist, turn" ;
snúa+verb+strong_VII+verb+1+pl+pret+indic:snerum  # "twist, turn" ;
snúa+verb+strong_VII+verb+2+pl+pret+indic:sneruð  # "twist, turn" ;
snúa+verb+strong_VII+verb+3+pl+pret+indic:sneru  # "twist, turn" ;
snúa+verb+strong_VII+verb+1+sg+pret+subj:snera  # "twist, turn" ;
snúa+verb+strong_VII+verb+2+sg+pret+subj:snerir  # "twist, turn" ;
snúa+verb+strong_VII+verb+3+sg+pret+subj:sneri  # "twist, turn" ;
snúa+verb+strong_VII+verb+1+pl+pret+subj:snerim  # "twist, turn" ;
snúa+verb+strong_VII+verb+2+pl+pret+subj:snerið  # "twist, turn" ;
snúa+verb+strong_VII+verb+3+pl+pret+subj:sneri  # "twist, turn" ;
snúa+verb+strong_VII+verb+1+pl+pret+indic+middle:snerumk  # "twist, turn" ;
snúa+verb+strong_VII+verb+2+pl+pret+indic+middle:sneruzk  # "twist, turn" ;
snúa+verb+strong_VII+verb+3+pl+pret+indic+middle:snerusk  # "twist, turn" ;
snúa+verb+strong_VII+verb+1+sg+pret+subj+middle:snerumk  # "twist, turn" ;
snúa+verb+strong_VII+verb+2+sg+pret+subj+middle:snerisk  # "twist, turn" ;
snúa+verb+strong_VII+verb+3+sg+pret+subj+middle:snerisk  # "twist, turn" ;
snúa+verb+strong_VII+verb+1+pl+pret+subj+middle:snerimk  # "twist, turn" ;
snúa+verb+strong_VII+verb+2+pl+pret+subj+middle:snerizk  # "twist, turn" ;
snúa+verb+strong_VII+verb+3+pl+pret+subj+middle:snerisk  # "twist, turn" ;
snúa+verb+strong_VII+pp+noun+masc:snúinn  # "twist, turn" ;
snúa+verb+strong_VII+pp+fem:snúin  # "twist, turn" ;
snúa+verb+strong_VII+pp+neut:snúit  # "twist, turn" ;
snúa+verb+strong_VII+pp+neut+middle:snúizk  # "twist, turn" ;
gnúa+verb+strong_VII+verb+1+sg+pres+indic:gný  # "rub" ;
gnúa+verb+strong_VII+verb+2+sg+pres+indic:gnýr  # "rub" ;
gnúa+verb+strong_VII+verb+3+sg+pres+indic:gnýr  # "rub" ;
gnúa+verb+strong_VII+verb+1+pl+pres+indic:gnúum  # "rub" ;
gnúa+verb+strong_VII+verb+2+pl+pres+indic:gnúið  # "rub" ;
gnúa+verb+strong_VII+verb+3+pl+pres+indic:gnúa  # "rub" ;
gnúa+verb+strong_VII+verb+1+sg+pres+subj:gnúa  # "rub" ;
gnúa+verb+strong_VII+verb+2+sg+pres+subj:gnúir  # "rub" ;
gnúa+verb+strong_VII+verb+3+sg+pres+subj:gnúi  # "rub" ;
gnúa+verb+strong_VII+verb+1+pl+pres+subj:gnúim  # "rub" ;
gnúa+verb+strong_VII+verb+2+pl+pres+subj:gnúið  # "rub" ;
gnúa+verb+strong_VII+verb+3+pl+pres+subj:gnúi  # "rub" ;
gnúa+verb+strong_VII+verb+2+sg+imper:gnú  # "rub" ;
gnúa+verb+strong_VII+verb+1+pl+imper:gnúum  # "rub" ;
gnúa+verb+strong_VII+verb+1+pl+imper:gnúið  # "rub" ;
gnúa+verb+strong_VII+verb+1+sg+pres+indic+middle:gnúumk  # "rub" ;
gnúa+verb+strong_VII+verb+2+sg+pres+indic+middle:gnýsk  # "rub" ;
gnúa+verb+strong_VII+verb+3+sg+pres+indic+middle:gnýsk  # "rub" ;
gnúa+verb+strong_VII+verb+1+pl+pres+indic+middle:gnúumk  # "rub" ;
gnúa+verb+strong_VII+verb+2+pl+pres+indic+middle:gnúizk  # "rub" ;
gnúa+verb+strong_VII+verb+3+pl+pres+indic+middle:gnúask  # "rub" ;
gnúa+verb+strong_VII+verb+1+sg+pres+subj+middle:gnúumk  # "rub" ;
gnúa+verb+strong_VII+verb+2+sg+pres+subj+middle:gnúisk  # "rub" ;
gnúa+verb+strong_VII+verb+3+sg+pres+subj+middle:gnúisk  # "rub" ;
gnúa+verb+strong_VII+verb+1+pl+pres+subj+middle:gnúimk  # "rub" ;
gnúa+verb+strong_VII+verb+2+pl+pres+subj+middle:gnúizk  # "rub" ;
gnúa+verb+strong_VII+verb+3+pl+pres+subj+middle:gnúisk  # "rub" ;
gnúa+verb+strong_VII+verb+2+sg+imper+middle:gnúsk  # "rub" ;
gnúa+verb+strong_VII+verb+1+pl+imper+middle:gnúumk  # "rub" ;
gnúa+verb+strong_VII+verb+1+pl+imper+middle:gnúizk  # "rub" ;
gnúa+verb+strong_VII+pres_part+middle:gnúandisk  # "rub" ;
gnúa+verb+strong_VII+pres_part+nom+sg+masc:gnúandi  # "rub" ;
gnúa+verb+strong_VII+pres_part+acc+sg+masc:gnúanda  # "rub" ;
gnúa+verb+strong_VII+pres_part+gen+sg+masc:gnúanda  # "rub" ;
gnúa+verb+strong_VII+pres_part+dat+sg+masc:gnúanda  # "rub" ;
gnúa+verb+strong_VII+pres_part+nom+sg+fem:gnúandi  # "rub" ;
gnúa+verb+strong_VII+pres_part+acc+sg+fem:gnúandi  # "rub" ;
gnúa+verb+strong_VII+pres_part+gen+sg+fem:gnúandi  # "rub" ;
gnúa+verb+strong_VII+pres_part+dat+sg+fem:gnúandi  # "rub" ;
gnúa+verb+strong_VII+pres_part+nom+sg+neut:gnúanda  # "rub" ;
gnúa+verb+strong_VII+pres_part+acc+sg+neut:gnúanda  # "rub" ;
gnúa+verb+strong_VII+pres_part+gen+sg+neut:gnúanda  # "rub" ;
gnúa+verb+strong_VII+pres_part+dat+sg+neut:gnúanda  # "rub" ;
gnúa+verb+strong_VII+pres_part+nom+pl+masc:gnúandi  # "rub" ;
gnúa+verb+strong_VII+pres_part+acc+pl+masc:gnúandi  # "rub" ;
gnúa+verb+strong_VII+pres_part+gen+pl+masc:gnúandi  # "rub" ;
gnúa+verb+strong_VII+pres_part+dat+pl+masc:gnúundum  # "rub" ;
gnúa+verb+strong_VII+pres_part+nom+pl+fem:gnúandi  # "rub" ;
gnúa+verb+strong_VII+pres_part+acc+pl+fem:gnúandi  # "rub" ;
gnúa+verb+strong_VII+pres_part+gen+pl+fem:gnúandi  # "rub" ;
gnúa+verb+strong_VII+pres_part+dat+pl+fem:gnúundum  # "rub" ;
gnúa+verb+strong_VII+pres_part+nom+pl+neut:gnúandi  # "rub" ;
gnúa+verb+strong_VII+pres_part+acc+pl+neut:gnúandi  # "rub" ;
gnúa+verb+strong_VII+pres_part+gen+pl+neut:gnúandi  # "rub" ;
gnúa+verb+strong_VII+pres_part+dat+pl+neut:gnúundum  # "rub" ;
gnúa+verb+strong_VII+verb+1+sg+pret+indic:gneri  # "rub" ;
gnúa+verb+strong_VII+verb+2+sg+pret+indic:gnerit  # "rub" ;
gnúa+verb+strong_VII+verb+3+sg+pret+indic:gneri  # "rub" ;
gnúa+verb+strong_VII+verb+1+sg+pret+indic+middle:gneriumk  # "rub" ;
gnúa+verb+strong_VII+verb+2+sg+pret+indic+middle:gnerizk  # "rub" ;
gnúa+verb+strong_VII+verb+3+sg+pret+indic+middle:gnerisk  # "rub" ;
gnúa+verb+strong_VII+verb+1+pl+pret+indic:gnerum  # "rub" ;
gnúa+verb+strong_VII+verb+2+pl+pret+indic:gneruð  # "rub" ;
gnúa+verb+strong_VII+verb+3+pl+pret+indic:gneru  # "rub" ;
gnúa+verb+strong_VII+verb+1+sg+pret+subj:gnera  # "rub" ;
gnúa+verb+strong_VII+verb+2+sg+pret+subj:gnerir  # "rub" ;
gnúa+verb+strong_VII+verb+3+sg+pret+subj:gneri  # "rub" ;
gnúa+verb+strong_VII+verb+1+pl+pret+subj:gnerim  # "rub" ;
gnúa+verb+strong_VII+verb+2+pl+pret+subj:gnerið  # "rub" ;
gnúa+verb+strong_VII+verb+3+pl+pret+subj:gneri  # "rub" ;
gnúa+verb+strong_VII+verb+1+pl+pret+indic+middle:gnerumk  # "rub" ;
gnúa+verb+strong_VII+verb+2+pl+pret+indic+middle:gneruzk  # "rub" ;
gnúa+verb+strong_VII+verb+3+pl+pret+indic+middle:gnerusk  # "rub" ;
gnúa+verb+strong_VII+verb+1+sg+pret+subj+middle:gnerumk  # "rub" ;
gnúa+verb+strong_VII+verb+2+sg+pret+subj+middle:gnerisk  # "rub" ;
gnúa+verb+strong_VII+verb+3+sg+pret+subj+middle:gnerisk  # "rub" ;
gnúa+verb+strong_VII+verb+1+pl+pret+subj+middle:gnerimk  # "rub" ;
gnúa+verb+strong_VII+verb+2+pl+pret+subj+middle:gnerizk  # "rub" ;
gnúa+verb+strong_VII+verb+3+pl+pret+subj+middle:gnerisk  # "rub" ;
gnúa+verb+strong_VII+pp+noun+masc:gnúinn  # "rub" ;
gnúa+verb+strong_VII+pp+fem:gnúin  # "rub" ;
gnúa+verb+strong_VII+pp+neut:gnúit  # "rub" ;
gnúa+verb+strong_VII+pp+neut+middle:gnúizk  # "rub" ;
berjask+verb+1+sg+pres+indic:ber  # "'fight'" ;
berjask+verb+2+sg+pres+indic:berr  # "'fight'" ;
berjask+verb+3+sg+pres+indic:berr  # "'fight'" ;
berjask+verb+1+pl+pres+indic:berjum  # "'fight'" ;
berjask+verb+2+pl+pres+indic:berið  # "'fight'" ;
berjask+verb+3+pl+pres+indic:berja  # "'fight'" ;
berjask+verb+1+sg+pres+subj:berja  # "'fight'" ;
berjask+verb+2+sg+pres+subj:berir  # "'fight'" ;
berjask+verb+3+sg+pres+subj:beri  # "'fight'" ;
berjask+verb+1+pl+pres+subj:berim  # "'fight'" ;
berjask+verb+2+pl+pres+subj:berið  # "'fight'" ;
berjask+verb+3+pl+pres+subj:beri  # "'fight'" ;
berjask+verb+2+sg+imper:ber  # "'fight'" ;
berjask+verb+1+pl+imper:berjum  # "'fight'" ;
berjask+verb+2+pl+imper:berið  # "'fight'" ;
berjask+verb+1+sg+pret+indic:barða  # "'fight'" ;
berjask+verb+2+sg+pret+indic:barðir  # "'fight'" ;
berjask+verb+3+sg+pret+indic:barði  # "'fight'" ;
berjask+verb+1+pl+pret+indic:bǫrðum  # "'fight'" ;
berjask+verb+2+pl+pret+indic:bǫrðuð  # "'fight'" ;
berjask+verb+3+pl+pret+indic:bǫrðu  # "'fight'" ;
berjask+verb+1+sg+pret+subj:berða  # "'fight'" ;
berjask+verb+2+sg+pret+subj:berðir  # "'fight'" ;
berjask+verb+3+sg+pret+subj:berði  # "'fight'" ;
berjask+verb+1+pl+pret+subj:berðim  # "'fight'" ;
berjask+verb+2+pl+pret+subj:berðið  # "'fight'" ;
berjask+verb+3+pl+pret+subj:berði  # "'fight'" ;
berjask+pp+noun+masc:barinn  # "'fight'" ;
berjask+pp+noun+masc:bariinn  # "'fight'" ;
berjask+pp+fem:barin  # "'fight'" ;
berjask+pp+fem:bariin  # "'fight'" ;
berjask+pp+neut:barit  # "'fight'" ;
berjask+pp+neut:bariit  # "'fight'" ;
berjask+verb+1+sg+pres+indic+middle:berjumk  # "'fight'" ;
berjask+verb+2+sg+pres+indic+middle:bersk  # "'fight'" ;
berjask+verb+3+sg+pres+indic+middle:bersk  # "'fight'" ;
berjask+verb+1+pl+pres+indic+middle:berjumk  # "'fight'" ;
berjask+verb+2+pl+pres+indic+middle:berizk  # "'fight'" ;
berjask+verb+3+pl+pres+indic+middle:berjask  # "'fight'" ;
berjask+verb+1+sg+pres+subj+middle:berjumk  # "'fight'" ;
berjask+verb+2+sg+pres+subj+middle:berisk  # "'fight'" ;
berjask+verb+3+sg+pres+subj+middle:berisk  # "'fight'" ;
berjask+verb+1+pl+pres+subj+middle:berimk  # "'fight'" ;
berjask+verb+2+pl+pres+subj+middle:berizk  # "'fight'" ;
berjask+verb+3+pl+pres+subj+middle:berisk  # "'fight'" ;
berjask+verb+2+sg+imper+middle:bersk  # "'fight'" ;
berjask+verb+1+pl+imper+middle:berjumk  # "'fight'" ;
berjask+verb+1+pl+imper+middle:berizk  # "'fight'" ;
berjask+pres_part+middle:berandisk  # "'fight'" ;
berjask+verb+1+sg+pret+indic+middle:bǫrðumk  # "'fight'" ;
berjask+verb+2+sg+pret+indic+middle:barðisk  # "'fight'" ;
berjask+verb+3+sg+pret+indic+middle:barðisk  # "'fight'" ;
berjask+verb+1+pl+pret+indic+middle:bǫrðumk  # "'fight'" ;
berjask+verb+2+pl+pret+indic+middle:bǫrðuzk  # "'fight'" ;
berjask+verb+3+pl+pret+indic+middle:bǫrðusk  # "'fight'" ;
berjask+verb+1+sg+pret+subj+middle:berðumk  # "'fight'" ;
berjask+verb+2+sg+pret+subj+middle:berðisk  # "'fight'" ;
berjask+verb+3+sg+pret+subj+middle:berðisk  # "'fight'" ;
berjask+verb+1+pl+pret+subj+middle:berðimk  # "'fight'" ;
berjask+verb+2+pl+pret+subj+middle:berðizk  # "'fight'" ;
berjask+verb+3+pl+pret+subj+middle:berðisk  # "'fight'" ;
berjask+pp+neut+middle:barizk  # "'fight'" ;
berjask+pp+neut+middle:bariizk  # "'fight'" ;
berjask+pres_part+nom+sg+masc:berandi  # "'fight'" ;
berjask+pres_part+acc+sg+masc:beranda  # "'fight'" ;
berjask+pres_part+gen+sg+masc:beranda  # "'fight'" ;
berjask+pres_part+dat+sg+masc:beranda  # "'fight'" ;
berjask+pres_part+nom+sg+fem:berandi  # "'fight'" ;
berjask+pres_part+acc+sg+fem:berandi  # "'fight'" ;
berjask+pres_part+gen+sg+fem:berandi  # "'fight'" ;
berjask+pres_part+dat+sg+fem:berandi  # "'fight'" ;
berjask+pres_part+nom+sg+neut:beranda  # "'fight'" ;
berjask+pres_part+acc+sg+neut:beranda  # "'fight'" ;
berjask+pres_part+gen+sg+neut:beranda  # "'fight'" ;
berjask+pres_part+dat+sg+neut:beranda  # "'fight'" ;
berjask+pres_part+nom+pl+masc:berandi  # "'fight'" ;
berjask+pres_part+acc+pl+masc:berandi  # "'fight'" ;
berjask+pres_part+gen+pl+masc:berandi  # "'fight'" ;
berjask+pres_part+dat+pl+masc:berundum  # "'fight'" ;
berjask+pres_part+nom+pl+fem:berandi  # "'fight'" ;
berjask+pres_part+acc+pl+fem:berandi  # "'fight'" ;
berjask+pres_part+gen+pl+fem:berandi  # "'fight'" ;
berjask+pres_part+dat+pl+fem:berundum  # "'fight'" ;
berjask+pres_part+nom+pl+neut:berandi  # "'fight'" ;
berjask+pres_part+acc+pl+neut:berandi  # "'fight'" ;
berjask+pres_part+gen+pl+neut:berandi  # "'fight'" ;
berjask+pres_part+dat+pl+neut:berundum  # "'fight'" ;
dvelja+verb+1+sg+pres+indic:dvel  # "'detain'" ;
dvelja+verb+2+sg+pres+indic:dvelr  # "'detain'" ;
dvelja+verb+3+sg+pres+indic:dvelr  # "'detain'" ;
dvelja+verb+1+pl+pres+indic:dveljum  # "'detain'" ;
dvelja+verb+2+pl+pres+indic:dvelið  # "'detain'" ;
dvelja+verb+3+pl+pres+indic:dvelja  # "'detain'" ;
dvelja+verb+1+sg+pres+subj:dvelja  # "'detain'" ;
dvelja+verb+2+sg+pres+subj:dvelir  # "'detain'" ;
dvelja+verb+3+sg+pres+subj:dveli  # "'detain'" ;
dvelja+verb+1+pl+pres+subj:dvelim  # "'detain'" ;
dvelja+verb+2+pl+pres+subj:dvelið  # "'detain'" ;
dvelja+verb+3+pl+pres+subj:dveli  # "'detain'" ;
dvelja+verb+2+sg+imper:dvel  # "'detain'" ;
dvelja+verb+1+pl+imper:dveljum  # "'detain'" ;
dvelja+verb+2+pl+imper:dvelið  # "'detain'" ;
dvelja+verb+1+sg+pret+indic:dvalða  # "'detain'" ;
dvelja+verb+2+sg+pret+indic:dvalðir  # "'detain'" ;
dvelja+verb+3+sg+pret+indic:dvalði  # "'detain'" ;
dvelja+verb+1+pl+pret+indic:dvǫlðum  # "'detain'" ;
dvelja+verb+2+pl+pret+indic:dvǫlðuð  # "'detain'" ;
dvelja+verb+3+pl+pret+indic:dvǫlðu  # "'detain'" ;
dvelja+verb+1+sg+pret+subj:dvelða  # "'detain'" ;
dvelja+verb+2+sg+pret+subj:dvelðir  # "'detain'" ;
dvelja+verb+3+sg+pret+subj:dvelði  # "'detain'" ;
dvelja+verb+1+pl+pret+subj:dvelðim  # "'detain'" ;
dvelja+verb+2+pl+pret+subj:dvelðið  # "'detain'" ;
dvelja+verb+3+pl+pret+subj:dvelði  # "'detain'" ;
dvelja+pp+noun+masc:dvalðrinn  # "'detain'" ;
dvelja+pp+noun+masc:dvaliðrinn  # "'detain'" ;
dvelja+pp+fem:dvalðrin  # "'detain'" ;
dvelja+pp+fem:dvaliðrin  # "'detain'" ;
dvelja+pp+neut:dvalðrit  # "'detain'" ;
dvelja+pp+neut:dvaliðrit  # "'detain'" ;
dvelja+verb+1+sg+pres+indic+middle:dveljumk  # "'detain'" ;
dvelja+verb+2+sg+pres+indic+middle:dvelsk  # "'detain'" ;
dvelja+verb+3+sg+pres+indic+middle:dvelsk  # "'detain'" ;
dvelja+verb+1+pl+pres+indic+middle:dveljumk  # "'detain'" ;
dvelja+verb+2+pl+pres+indic+middle:dvelizk  # "'detain'" ;
dvelja+verb+3+pl+pres+indic+middle:dveljask  # "'detain'" ;
dvelja+verb+1+sg+pres+subj+middle:dveljumk  # "'detain'" ;
dvelja+verb+2+sg+pres+subj+middle:dvelisk  # "'detain'" ;
dvelja+verb+3+sg+pres+subj+middle:dvelisk  # "'detain'" ;
dvelja+verb+1+pl+pres+subj+middle:dvelimk  # "'detain'" ;
dvelja+verb+2+pl+pres+subj+middle:dvelizk  # "'detain'" ;
dvelja+verb+3+pl+pres+subj+middle:dvelisk  # "'detain'" ;
dvelja+verb+2+sg+imper+middle:dvelsk  # "'detain'" ;
dvelja+verb+1+pl+imper+middle:dveljumk  # "'detain'" ;
dvelja+verb+1+pl+imper+middle:dvelizk  # "'detain'" ;
dvelja+pres_part+middle:dvelandisk  # "'detain'" ;
dvelja+verb+1+sg+pret+indic+middle:dvǫlðumk  # "'detain'" ;
dvelja+verb+2+sg+pret+indic+middle:dvalðisk  # "'detain'" ;
dvelja+verb+3+sg+pret+indic+middle:dvalðisk  # "'detain'" ;
dvelja+verb+1+pl+pret+indic+middle:dvǫlðumk  # "'detain'" ;
dvelja+verb+2+pl+pret+indic+middle:dvǫlðuzk  # "'detain'" ;
dvelja+verb+3+pl+pret+indic+middle:dvǫlðusk  # "'detain'" ;
dvelja+verb+1+sg+pret+subj+middle:dvelðumk  # "'detain'" ;
dvelja+verb+2+sg+pret+subj+middle:dvelðisk  # "'detain'" ;
dvelja+verb+3+sg+pret+subj+middle:dvelðisk  # "'detain'" ;
dvelja+verb+1+pl+pret+subj+middle:dvelðimk  # "'detain'" ;
dvelja+verb+2+pl+pret+subj+middle:dvelðizk  # "'detain'" ;
dvelja+verb+3+pl+pret+subj+middle:dvelðisk  # "'detain'" ;
dvelja+pp+neut+middle:dvalðrizk  # "'detain'" ;
dvelja+pp+neut+middle:dvaliðrizk  # "'detain'" ;
dvelja+pres_part+nom+sg+masc:dvelandi  # "'detain'" ;
dvelja+pres_part+acc+sg+masc:dvelanda  # "'detain'" ;
dvelja+pres_part+gen+sg+masc:dvelanda  # "'detain'" ;
dvelja+pres_part+dat+sg+masc:dvelanda  # "'detain'" ;
dvelja+pres_part+nom+sg+fem:dvelandi  # "'detain'" ;
dvelja+pres_part+acc+sg+fem:dvelandi  # "'detain'" ;
dvelja+pres_part+gen+sg+fem:dvelandi  # "'detain'" ;
dvelja+pres_part+dat+sg+fem:dvelandi  # "'detain'" ;
dvelja+pres_part+nom+sg+neut:dvelanda  # "'detain'" ;
dvelja+pres_part+acc+sg+neut:dvelanda  # "'detain'" ;
dvelja+pres_part+gen+sg+neut:dvelanda  # "'detain'" ;
dvelja+pres_part+dat+sg+neut:dvelanda  # "'detain'" ;
dvelja+pres_part+nom+pl+masc:dvelandi  # "'detain'" ;
dvelja+pres_part+acc+pl+masc:dvelandi  # "'detain'" ;
dvelja+pres_part+gen+pl+masc:dvelandi  # "'detain'" ;
dvelja+pres_part+dat+pl+masc:dvelundum  # "'detain'" ;
dvelja+pres_part+nom+pl+fem:dvelandi  # "'detain'" ;
dvelja+pres_part+acc+pl+fem:dvelandi  # "'detain'" ;
dvelja+pres_part+gen+pl+fem:dvelandi  # "'detain'" ;
dvelja+pres_part+dat+pl+fem:dvelundum  # "'detain'" ;
dvelja+pres_part+nom+pl+neut:dvelandi  # "'detain'" ;
dvelja+pres_part+acc+pl+neut:dvelandi  # "'detain'" ;
dvelja+pres_part+gen+pl+neut:dvelandi  # "'detain'" ;
dvelja+pres_part+dat+pl+neut:dvelundum  # "'detain'" ;
dveljask+verb+1+sg+pres+indic:dvel  # "'stay'" ;
dveljask+verb+2+sg+pres+indic:dvelr  # "'stay'" ;
dveljask+verb+3+sg+pres+indic:dvelr  # "'stay'" ;
dveljask+verb+1+pl+pres+indic:dveljum  # "'stay'" ;
dveljask+verb+2+pl+pres+indic:dvelið  # "'stay'" ;
dveljask+verb+3+pl+pres+indic:dvelja  # "'stay'" ;
dveljask+verb+1+sg+pres+subj:dvelja  # "'stay'" ;
dveljask+verb+2+sg+pres+subj:dvelir  # "'stay'" ;
dveljask+verb+3+sg+pres+subj:dveli  # "'stay'" ;
dveljask+verb+1+pl+pres+subj:dvelim  # "'stay'" ;
dveljask+verb+2+pl+pres+subj:dvelið  # "'stay'" ;
dveljask+verb+3+pl+pres+subj:dveli  # "'stay'" ;
dveljask+verb+2+sg+imper:dvel  # "'stay'" ;
dveljask+verb+1+pl+imper:dveljum  # "'stay'" ;
dveljask+verb+2+pl+imper:dvelið  # "'stay'" ;
dveljask+verb+1+sg+pret+indic:dvalða  # "'stay'" ;
dveljask+verb+2+sg+pret+indic:dvalðir  # "'stay'" ;
dveljask+verb+3+sg+pret+indic:dvalði  # "'stay'" ;
dveljask+verb+1+pl+pret+indic:dvǫlðum  # "'stay'" ;
dveljask+verb+2+pl+pret+indic:dvǫlðuð  # "'stay'" ;
dveljask+verb+3+pl+pret+indic:dvǫlðu  # "'stay'" ;
dveljask+verb+1+sg+pret+subj:dvelða  # "'stay'" ;
dveljask+verb+2+sg+pret+subj:dvelðir  # "'stay'" ;
dveljask+verb+3+sg+pret+subj:dvelði  # "'stay'" ;
dveljask+verb+1+pl+pret+subj:dvelðim  # "'stay'" ;
dveljask+verb+2+pl+pret+subj:dvelðið  # "'stay'" ;
dveljask+verb+3+pl+pret+subj:dvelði  # "'stay'" ;
dveljask+pp+noun+masc:dvalinn  # "'stay'" ;
dveljask+pp+noun+masc:dvaliinn  # "'stay'" ;
dveljask+pp+fem:dvalin  # "'stay'" ;
dveljask+pp+fem:dvaliin  # "'stay'" ;
dveljask+pp+neut:dvalit  # "'stay'" ;
dveljask+pp+neut:dvaliit  # "'stay'" ;
dveljask+verb+1+sg+pres+indic+middle:dveljumk  # "'stay'" ;
dveljask+verb+2+sg+pres+indic+middle:dvelsk  # "'stay'" ;
dveljask+verb+3+sg+pres+indic+middle:dvelsk  # "'stay'" ;
dveljask+verb+1+pl+pres+indic+middle:dveljumk  # "'stay'" ;
dveljask+verb+2+pl+pres+indic+middle:dvelizk  # "'stay'" ;
dveljask+verb+3+pl+pres+indic+middle:dveljask  # "'stay'" ;
dveljask+verb+1+sg+pres+subj+middle:dveljumk  # "'stay'" ;
dveljask+verb+2+sg+pres+subj+middle:dvelisk  # "'stay'" ;
dveljask+verb+3+sg+pres+subj+middle:dvelisk  # "'stay'" ;
dveljask+verb+1+pl+pres+subj+middle:dvelimk  # "'stay'" ;
dveljask+verb+2+pl+pres+subj+middle:dvelizk  # "'stay'" ;
dveljask+verb+3+pl+pres+subj+middle:dvelisk  # "'stay'" ;
dveljask+verb+2+sg+imper+middle:dvelsk  # "'stay'" ;
dveljask+verb+1+pl+imper+middle:dveljumk  # "'stay'" ;
dveljask+verb+1+pl+imper+middle:dvelizk  # "'stay'" ;
dveljask+pres_part+middle:dvelandisk  # "'stay'" ;
dveljask+verb+1+sg+pret+indic+middle:dvǫlðumk  # "'stay'" ;
dveljask+verb+2+sg+pret+indic+middle:dvalðisk  # "'stay'" ;
dveljask+verb+3+sg+pret+indic+middle:dvalðisk  # "'stay'" ;
dveljask+verb+1+pl+pret+indic+middle:dvǫlðumk  # "'stay'" ;
dveljask+verb+2+pl+pret+indic+middle:dvǫlðuzk  # "'stay'" ;
dveljask+verb+3+pl+pret+indic+middle:dvǫlðusk  # "'stay'" ;
dveljask+verb+1+sg+pret+subj+middle:dvelðumk  # "'stay'" ;
dveljask+verb+2+sg+pret+subj+middle:dvelðisk  # "'stay'" ;
dveljask+verb+3+sg+pret+subj+middle:dvelðisk  # "'stay'" ;
dveljask+verb+1+pl+pret+subj+middle:dvelðimk  # "'stay'" ;
dveljask+verb+2+pl+pret+subj+middle:dvelðizk  # "'stay'" ;
dveljask+verb+3+pl+pret+subj+middle:dvelðisk  # "'stay'" ;
dveljask+pp+neut+middle:dvalizk  # "'stay'" ;
dveljask+pp+neut+middle:dvaliizk  # "'stay'" ;
dveljask+pres_part+nom+sg+masc:dvelandi  # "'stay'" ;
dveljask+pres_part+acc+sg+masc:dvelanda  # "'stay'" ;
dveljask+pres_part+gen+sg+masc:dvelanda  # "'stay'" ;
dveljask+pres_part+dat+sg+masc:dvelanda  # "'stay'" ;
dveljask+pres_part+nom+sg+fem:dvelandi  # "'stay'" ;
dveljask+pres_part+acc+sg+fem:dvelandi  # "'stay'" ;
dveljask+pres_part+gen+sg+fem:dvelandi  # "'stay'" ;
dveljask+pres_part+dat+sg+fem:dvelandi  # "'stay'" ;
dveljask+pres_part+nom+sg+neut:dvelanda  # "'stay'" ;
dveljask+pres_part+acc+sg+neut:dvelanda  # "'stay'" ;
dveljask+pres_part+gen+sg+neut:dvelanda  # "'stay'" ;
dveljask+pres_part+dat+sg+neut:dvelanda  # "'stay'" ;
dveljask+pres_part+nom+pl+masc:dvelandi  # "'stay'" ;
dveljask+pres_part+acc+pl+masc:dvelandi  # "'stay'" ;
dveljask+pres_part+gen+pl+masc:dvelandi  # "'stay'" ;
dveljask+pres_part+dat+pl+masc:dvelundum  # "'stay'" ;
dveljask+pres_part+nom+pl+fem:dvelandi  # "'stay'" ;
dveljask+pres_part+acc+pl+fem:dvelandi  # "'stay'" ;
dveljask+pres_part+gen+pl+fem:dvelandi  # "'stay'" ;
dveljask+pres_part+dat+pl+fem:dvelundum  # "'stay'" ;
dveljask+pres_part+nom+pl+neut:dvelandi  # "'stay'" ;
dveljask+pres_part+acc+pl+neut:dvelandi  # "'stay'" ;
dveljask+pres_part+gen+pl+neut:dvelandi  # "'stay'" ;
dveljask+pres_part+dat+pl+neut:dvelundum  # "'stay'" ;
dýja+verb+1+sg+pres+indic:dý  # "'shake, toss'" ;
dýja+verb+2+sg+pres+indic:dýr  # "'shake, toss'" ;
dýja+verb+3+sg+pres+indic:dýr  # "'shake, toss'" ;
dýja+verb+1+pl+pres+indic:dýjum  # "'shake, toss'" ;
dýja+verb+2+pl+pres+indic:dýið  # "'shake, toss'" ;
dýja+verb+3+pl+pres+indic:dýja  # "'shake, toss'" ;
dýja+verb+1+sg+pres+subj:dýja  # "'shake, toss'" ;
dýja+verb+2+sg+pres+subj:dýir  # "'shake, toss'" ;
dýja+verb+3+sg+pres+subj:dýi  # "'shake, toss'" ;
dýja+verb+1+pl+pres+subj:dýim  # "'shake, toss'" ;
dýja+verb+2+pl+pres+subj:dýið  # "'shake, toss'" ;
dýja+verb+3+pl+pres+subj:dýi  # "'shake, toss'" ;
dýja+verb+2+sg+imper:dý  # "'shake, toss'" ;
dýja+verb+1+pl+imper:dýjum  # "'shake, toss'" ;
dýja+verb+2+pl+imper:dýið  # "'shake, toss'" ;
dýja+verb+1+sg+pret+indic:dúða  # "'shake, toss'" ;
dýja+verb+2+sg+pret+indic:dúðir  # "'shake, toss'" ;
dýja+verb+3+sg+pret+indic:dúði  # "'shake, toss'" ;
dýja+verb+1+pl+pret+indic:dúðum  # "'shake, toss'" ;
dýja+verb+2+pl+pret+indic:dúðuð  # "'shake, toss'" ;
dýja+verb+3+pl+pret+indic:dúðu  # "'shake, toss'" ;
dýja+verb+1+sg+pret+subj:dýða  # "'shake, toss'" ;
dýja+verb+2+sg+pret+subj:dýðir  # "'shake, toss'" ;
dýja+verb+3+sg+pret+subj:dýði  # "'shake, toss'" ;
dýja+verb+1+pl+pret+subj:dýðim  # "'shake, toss'" ;
dýja+verb+2+pl+pret+subj:dýðið  # "'shake, toss'" ;
dýja+verb+3+pl+pret+subj:dýði  # "'shake, toss'" ;
dýja+pp+noun+masc:dúðrinn  # "'shake, toss'" ;
dýja+pp+fem:dúðrin  # "'shake, toss'" ;
dýja+pp+neut:dúðrit  # "'shake, toss'" ;
dýja+verb+1+sg+pres+indic+middle:dýjumk  # "'shake, toss'" ;
dýja+verb+2+sg+pres+indic+middle:dýsk  # "'shake, toss'" ;
dýja+verb+3+sg+pres+indic+middle:dýsk  # "'shake, toss'" ;
dýja+verb+1+pl+pres+indic+middle:dýjumk  # "'shake, toss'" ;
dýja+verb+2+pl+pres+indic+middle:dýizk  # "'shake, toss'" ;
dýja+verb+3+pl+pres+indic+middle:dýjask  # "'shake, toss'" ;
dýja+verb+1+sg+pres+subj+middle:dýjumk  # "'shake, toss'" ;
dýja+verb+2+sg+pres+subj+middle:dýisk  # "'shake, toss'" ;
dýja+verb+3+sg+pres+subj+middle:dýisk  # "'shake, toss'" ;
dýja+verb+1+pl+pres+subj+middle:dýimk  # "'shake, toss'" ;
dýja+verb+2+pl+pres+subj+middle:dýizk  # "'shake, toss'" ;
dýja+verb+3+pl+pres+subj+middle:dýisk  # "'shake, toss'" ;
dýja+verb+2+sg+imper+middle:dýsk  # "'shake, toss'" ;
dýja+verb+1+pl+imper+middle:dýjumk  # "'shake, toss'" ;
dýja+verb+1+pl+imper+middle:dýizk  # "'shake, toss'" ;
dýja+pres_part+middle:dýandisk  # "'shake, toss'" ;
dýja+verb+1+sg+pret+indic+middle:dúðumk  # "'shake, toss'" ;
dýja+verb+2+sg+pret+indic+middle:dúðisk  # "'shake, toss'" ;
dýja+verb+3+sg+pret+indic+middle:dúðisk  # "'shake, toss'" ;
dýja+verb+1+pl+pret+indic+middle:dúðumk  # "'shake, toss'" ;
dýja+verb+2+pl+pret+indic+middle:dúðuzk  # "'shake, toss'" ;
dýja+verb+3+pl+pret+indic+middle:dúðusk  # "'shake, toss'" ;
dýja+verb+1+sg+pret+subj+middle:dýðumk  # "'shake, toss'" ;
dýja+verb+2+sg+pret+subj+middle:dýðisk  # "'shake, toss'" ;
dýja+verb+3+sg+pret+subj+middle:dýðisk  # "'shake, toss'" ;
dýja+verb+1+pl+pret+subj+middle:dýðimk  # "'shake, toss'" ;
dýja+verb+2+pl+pret+subj+middle:dýðizk  # "'shake, toss'" ;
dýja+verb+3+pl+pret+subj+middle:dýðisk  # "'shake, toss'" ;
dýja+pp+neut+middle:dúðrizk  # "'shake, toss'" ;
dýja+pres_part+nom+sg+masc:dýandi  # "'shake, toss'" ;
dýja+pres_part+acc+sg+masc:dýanda  # "'shake, toss'" ;
dýja+pres_part+gen+sg+masc:dýanda  # "'shake, toss'" ;
dýja+pres_part+dat+sg+masc:dýanda  # "'shake, toss'" ;
dýja+pres_part+nom+sg+fem:dýandi  # "'shake, toss'" ;
dýja+pres_part+acc+sg+fem:dýandi  # "'shake, toss'" ;
dýja+pres_part+gen+sg+fem:dýandi  # "'shake, toss'" ;
dýja+pres_part+dat+sg+fem:dýandi  # "'shake, toss'" ;
dýja+pres_part+nom+sg+neut:dýanda  # "'shake, toss'" ;
dýja+pres_part+acc+sg+neut:dýanda  # "'shake, toss'" ;
dýja+pres_part+gen+sg+neut:dýanda  # "'shake, toss'" ;
dýja+pres_part+dat+sg+neut:dýanda  # "'shake, toss'" ;
dýja+pres_part+nom+pl+masc:dýandi  # "'shake, toss'" ;
dýja+pres_part+acc+pl+masc:dýandi  # "'shake, toss'" ;
dýja+pres_part+gen+pl+masc:dýandi  # "'shake, toss'" ;
dýja+pres_part+dat+pl+masc:dýundum  # "'shake, toss'" ;
dýja+pres_part+nom+pl+fem:dýandi  # "'shake, toss'" ;
dýja+pres_part+acc+pl+fem:dýandi  # "'shake, toss'" ;
dýja+pres_part+gen+pl+fem:dýandi  # "'shake, toss'" ;
dýja+pres_part+dat+pl+fem:dýundum  # "'shake, toss'" ;
dýja+pres_part+nom+pl+neut:dýandi  # "'shake, toss'" ;
dýja+pres_part+acc+pl+neut:dýandi  # "'shake, toss'" ;
dýja+pres_part+gen+pl+neut:dýandi  # "'shake, toss'" ;
dýja+pres_part+dat+pl+neut:dýundum  # "'shake, toss'" ;
dynja+verb+1+sg+pres+indic:dyn  # "'gush, pour'" ;
dynja+verb+2+sg+pres+indic:dynr  # "'gush, pour'" ;
dynja+verb+3+sg+pres+indic:dynr  # "'gush, pour'" ;
dynja+verb+1+pl+pres+indic:dynjum  # "'gush, pour'" ;
dynja+verb+2+pl+pres+indic:dynið  # "'gush, pour'" ;
dynja+verb+3+pl+pres+indic:dynja  # "'gush, pour'" ;
dynja+verb+1+sg+pres+subj:dynja  # "'gush, pour'" ;
dynja+verb+2+sg+pres+subj:dynir  # "'gush, pour'" ;
dynja+verb+3+sg+pres+subj:dyni  # "'gush, pour'" ;
dynja+verb+1+pl+pres+subj:dynim  # "'gush, pour'" ;
dynja+verb+2+pl+pres+subj:dynið  # "'gush, pour'" ;
dynja+verb+3+pl+pres+subj:dyni  # "'gush, pour'" ;
dynja+verb+2+sg+imper:dyn  # "'gush, pour'" ;
dynja+verb+1+pl+imper:dynjum  # "'gush, pour'" ;
dynja+verb+2+pl+imper:dynið  # "'gush, pour'" ;
dynja+verb+1+sg+pret+indic:dunða  # "'gush, pour'" ;
dynja+verb+2+sg+pret+indic:dunðir  # "'gush, pour'" ;
dynja+verb+3+sg+pret+indic:dunði  # "'gush, pour'" ;
dynja+verb+1+pl+pret+indic:dunðum  # "'gush, pour'" ;
dynja+verb+2+pl+pret+indic:dunðuð  # "'gush, pour'" ;
dynja+verb+3+pl+pret+indic:dunðu  # "'gush, pour'" ;
dynja+verb+1+sg+pret+subj:dynða  # "'gush, pour'" ;
dynja+verb+2+sg+pret+subj:dynðir  # "'gush, pour'" ;
dynja+verb+3+sg+pret+subj:dynði  # "'gush, pour'" ;
dynja+verb+1+pl+pret+subj:dynðim  # "'gush, pour'" ;
dynja+verb+2+pl+pret+subj:dynðið  # "'gush, pour'" ;
dynja+verb+3+pl+pret+subj:dynði  # "'gush, pour'" ;
dynja+pp+noun+masc:dunðrinn  # "'gush, pour'" ;
dynja+pp+noun+masc:duniðrinn  # "'gush, pour'" ;
dynja+pp+fem:dunðrin  # "'gush, pour'" ;
dynja+pp+fem:duniðrin  # "'gush, pour'" ;
dynja+pp+neut:dunðrit  # "'gush, pour'" ;
dynja+pp+neut:duniðrit  # "'gush, pour'" ;
dynja+verb+1+sg+pres+indic+middle:dynjumk  # "'gush, pour'" ;
dynja+verb+2+sg+pres+indic+middle:dynsk  # "'gush, pour'" ;
dynja+verb+3+sg+pres+indic+middle:dynsk  # "'gush, pour'" ;
dynja+verb+1+pl+pres+indic+middle:dynjumk  # "'gush, pour'" ;
dynja+verb+2+pl+pres+indic+middle:dynizk  # "'gush, pour'" ;
dynja+verb+3+pl+pres+indic+middle:dynjask  # "'gush, pour'" ;
dynja+verb+1+sg+pres+subj+middle:dynjumk  # "'gush, pour'" ;
dynja+verb+2+sg+pres+subj+middle:dynisk  # "'gush, pour'" ;
dynja+verb+3+sg+pres+subj+middle:dynisk  # "'gush, pour'" ;
dynja+verb+1+pl+pres+subj+middle:dynimk  # "'gush, pour'" ;
dynja+verb+2+pl+pres+subj+middle:dynizk  # "'gush, pour'" ;
dynja+verb+3+pl+pres+subj+middle:dynisk  # "'gush, pour'" ;
dynja+verb+2+sg+imper+middle:dynsk  # "'gush, pour'" ;
dynja+verb+1+pl+imper+middle:dynjumk  # "'gush, pour'" ;
dynja+verb+1+pl+imper+middle:dynizk  # "'gush, pour'" ;
dynja+pres_part+middle:dynandisk  # "'gush, pour'" ;
dynja+verb+1+sg+pret+indic+middle:dunðumk  # "'gush, pour'" ;
dynja+verb+2+sg+pret+indic+middle:dunðisk  # "'gush, pour'" ;
dynja+verb+3+sg+pret+indic+middle:dunðisk  # "'gush, pour'" ;
dynja+verb+1+pl+pret+indic+middle:dunðumk  # "'gush, pour'" ;
dynja+verb+2+pl+pret+indic+middle:dunðuzk  # "'gush, pour'" ;
dynja+verb+3+pl+pret+indic+middle:dunðusk  # "'gush, pour'" ;
dynja+verb+1+sg+pret+subj+middle:dynðumk  # "'gush, pour'" ;
dynja+verb+2+sg+pret+subj+middle:dynðisk  # "'gush, pour'" ;
dynja+verb+3+sg+pret+subj+middle:dynðisk  # "'gush, pour'" ;
dynja+verb+1+pl+pret+subj+middle:dynðimk  # "'gush, pour'" ;
dynja+verb+2+pl+pret+subj+middle:dynðizk  # "'gush, pour'" ;
dynja+verb+3+pl+pret+subj+middle:dynðisk  # "'gush, pour'" ;
dynja+pp+neut+middle:dunðrizk  # "'gush, pour'" ;
dynja+pp+neut+middle:duniðrizk  # "'gush, pour'" ;
dynja+pres_part+nom+sg+masc:dynandi  # "'gush, pour'" ;
dynja+pres_part+acc+sg+masc:dynanda  # "'gush, pour'" ;
dynja+pres_part+gen+sg+masc:dynanda  # "'gush, pour'" ;
dynja+pres_part+dat+sg+masc:dynanda  # "'gush, pour'" ;
dynja+pres_part+nom+sg+fem:dynandi  # "'gush, pour'" ;
dynja+pres_part+acc+sg+fem:dynandi  # "'gush, pour'" ;
dynja+pres_part+gen+sg+fem:dynandi  # "'gush, pour'" ;
dynja+pres_part+dat+sg+fem:dynandi  # "'gush, pour'" ;
dynja+pres_part+nom+sg+neut:dynanda  # "'gush, pour'" ;
dynja+pres_part+acc+sg+neut:dynanda  # "'gush, pour'" ;
dynja+pres_part+gen+sg+neut:dynanda  # "'gush, pour'" ;
dynja+pres_part+dat+sg+neut:dynanda  # "'gush, pour'" ;
dynja+pres_part+nom+pl+masc:dynandi  # "'gush, pour'" ;
dynja+pres_part+acc+pl+masc:dynandi  # "'gush, pour'" ;
dynja+pres_part+gen+pl+masc:dynandi  # "'gush, pour'" ;
dynja+pres_part+dat+pl+masc:dynundum  # "'gush, pour'" ;
dynja+pres_part+nom+pl+fem:dynandi  # "'gush, pour'" ;
dynja+pres_part+acc+pl+fem:dynandi  # "'gush, pour'" ;
dynja+pres_part+gen+pl+fem:dynandi  # "'gush, pour'" ;
dynja+pres_part+dat+pl+fem:dynundum  # "'gush, pour'" ;
dynja+pres_part+nom+pl+neut:dynandi  # "'gush, pour'" ;
dynja+pres_part+acc+pl+neut:dynandi  # "'gush, pour'" ;
dynja+pres_part+gen+pl+neut:dynandi  # "'gush, pour'" ;
dynja+pres_part+dat+pl+neut:dynundum  # "'gush, pour'" ;
etja+verb+1+sg+pres+indic:et  # "'incite'" ;
etja+verb+2+sg+pres+indic:etr  # "'incite'" ;
etja+verb+3+sg+pres+indic:etr  # "'incite'" ;
etja+verb+1+pl+pres+indic:etjum  # "'incite'" ;
etja+verb+2+pl+pres+indic:etið  # "'incite'" ;
etja+verb+3+pl+pres+indic:etja  # "'incite'" ;
etja+verb+1+sg+pres+subj:etja  # "'incite'" ;
etja+verb+2+sg+pres+subj:etir  # "'incite'" ;
etja+verb+3+sg+pres+subj:eti  # "'incite'" ;
etja+verb+1+pl+pres+subj:etim  # "'incite'" ;
etja+verb+2+pl+pres+subj:etið  # "'incite'" ;
etja+verb+3+pl+pres+subj:eti  # "'incite'" ;
etja+verb+2+sg+imper:et  # "'incite'" ;
etja+verb+1+pl+imper:etjum  # "'incite'" ;
etja+verb+2+pl+imper:etið  # "'incite'" ;
etja+verb+1+sg+pret+indic:atta  # "'incite'" ;
etja+verb+2+sg+pret+indic:attir  # "'incite'" ;
etja+verb+3+sg+pret+indic:atti  # "'incite'" ;
etja+verb+1+pl+pret+indic:ǫttum  # "'incite'" ;
etja+verb+2+pl+pret+indic:ǫttuð  # "'incite'" ;
etja+verb+3+pl+pret+indic:ǫttu  # "'incite'" ;
etja+verb+1+sg+pret+subj:etta  # "'incite'" ;
etja+verb+2+sg+pret+subj:ettir  # "'incite'" ;
etja+verb+3+sg+pret+subj:etti  # "'incite'" ;
etja+verb+1+pl+pret+subj:ettim  # "'incite'" ;
etja+verb+2+pl+pret+subj:ettið  # "'incite'" ;
etja+verb+3+pl+pret+subj:etti  # "'incite'" ;
etja+pp+noun+masc:attrinn  # "'incite'" ;
etja+pp+fem:attrin  # "'incite'" ;
etja+pp+neut:attrit  # "'incite'" ;
etja+verb+1+sg+pres+indic+middle:etjumk  # "'incite'" ;
etja+verb+2+sg+pres+indic+middle:etsk  # "'incite'" ;
etja+verb+3+sg+pres+indic+middle:etsk  # "'incite'" ;
etja+verb+1+pl+pres+indic+middle:etjumk  # "'incite'" ;
etja+verb+2+pl+pres+indic+middle:etizk  # "'incite'" ;
etja+verb+3+pl+pres+indic+middle:etjask  # "'incite'" ;
etja+verb+1+sg+pres+subj+middle:etjumk  # "'incite'" ;
etja+verb+2+sg+pres+subj+middle:etisk  # "'incite'" ;
etja+verb+3+sg+pres+subj+middle:etisk  # "'incite'" ;
etja+verb+1+pl+pres+subj+middle:etimk  # "'incite'" ;
etja+verb+2+pl+pres+subj+middle:etizk  # "'incite'" ;
etja+verb+3+pl+pres+subj+middle:etisk  # "'incite'" ;
etja+verb+2+sg+imper+middle:etsk  # "'incite'" ;
etja+verb+1+pl+imper+middle:etjumk  # "'incite'" ;
etja+verb+1+pl+imper+middle:etizk  # "'incite'" ;
etja+pres_part+middle:etandisk  # "'incite'" ;
etja+verb+1+sg+pret+indic+middle:ǫttumk  # "'incite'" ;
etja+verb+2+sg+pret+indic+middle:attisk  # "'incite'" ;
etja+verb+3+sg+pret+indic+middle:attisk  # "'incite'" ;
etja+verb+1+pl+pret+indic+middle:ǫttumk  # "'incite'" ;
etja+verb+2+pl+pret+indic+middle:ǫttuzk  # "'incite'" ;
etja+verb+3+pl+pret+indic+middle:ǫttusk  # "'incite'" ;
etja+verb+1+sg+pret+subj+middle:ettumk  # "'incite'" ;
etja+verb+2+sg+pret+subj+middle:ettisk  # "'incite'" ;
etja+verb+3+sg+pret+subj+middle:ettisk  # "'incite'" ;
etja+verb+1+pl+pret+subj+middle:ettimk  # "'incite'" ;
etja+verb+2+pl+pret+subj+middle:ettizk  # "'incite'" ;
etja+verb+3+pl+pret+subj+middle:ettisk  # "'incite'" ;
etja+pp+neut+middle:attrizk  # "'incite'" ;
etja+pres_part+nom+sg+masc:etandi  # "'incite'" ;
etja+pres_part+acc+sg+masc:etanda  # "'incite'" ;
etja+pres_part+gen+sg+masc:etanda  # "'incite'" ;
etja+pres_part+dat+sg+masc:etanda  # "'incite'" ;
etja+pres_part+nom+sg+fem:etandi  # "'incite'" ;
etja+pres_part+acc+sg+fem:etandi  # "'incite'" ;
etja+pres_part+gen+sg+fem:etandi  # "'incite'" ;
etja+pres_part+dat+sg+fem:etandi  # "'incite'" ;
etja+pres_part+nom+sg+neut:etanda  # "'incite'" ;
etja+pres_part+acc+sg+neut:etanda  # "'incite'" ;
etja+pres_part+gen+sg+neut:etanda  # "'incite'" ;
etja+pres_part+dat+sg+neut:etanda  # "'incite'" ;
etja+pres_part+nom+pl+masc:etandi  # "'incite'" ;
etja+pres_part+acc+pl+masc:etandi  # "'incite'" ;
etja+pres_part+gen+pl+masc:etandi  # "'incite'" ;
etja+pres_part+dat+pl+masc:etundum  # "'incite'" ;
etja+pres_part+nom+pl+fem:etandi  # "'incite'" ;
etja+pres_part+acc+pl+fem:etandi  # "'incite'" ;
etja+pres_part+gen+pl+fem:etandi  # "'incite'" ;
etja+pres_part+dat+pl+fem:etundum  # "'incite'" ;
etja+pres_part+nom+pl+neut:etandi  # "'incite'" ;
etja+pres_part+acc+pl+neut:etandi  # "'incite'" ;
etja+pres_part+gen+pl+neut:etandi  # "'incite'" ;
etja+pres_part+dat+pl+neut:etundum  # "'incite'" ;
flytja+verb+1+sg+pres+indic:flyt  # "'move'" ;
flytja+verb+2+sg+pres+indic:flytr  # "'move'" ;
flytja+verb+3+sg+pres+indic:flytr  # "'move'" ;
flytja+verb+1+pl+pres+indic:flytjum  # "'move'" ;
flytja+verb+2+pl+pres+indic:flytið  # "'move'" ;
flytja+verb+3+pl+pres+indic:flytja  # "'move'" ;
flytja+verb+1+sg+pres+subj:flytja  # "'move'" ;
flytja+verb+2+sg+pres+subj:flytir  # "'move'" ;
flytja+verb+3+sg+pres+subj:flyti  # "'move'" ;
flytja+verb+1+pl+pres+subj:flytim  # "'move'" ;
flytja+verb+2+pl+pres+subj:flytið  # "'move'" ;
flytja+verb+3+pl+pres+subj:flyti  # "'move'" ;
flytja+verb+2+sg+imper:flyt  # "'move'" ;
flytja+verb+1+pl+imper:flytjum  # "'move'" ;
flytja+verb+2+pl+imper:flytið  # "'move'" ;
flytja+verb+1+sg+pret+indic:flutta  # "'move'" ;
flytja+verb+2+sg+pret+indic:fluttir  # "'move'" ;
flytja+verb+3+sg+pret+indic:flutti  # "'move'" ;
flytja+verb+1+pl+pret+indic:fluttum  # "'move'" ;
flytja+verb+2+pl+pret+indic:fluttuð  # "'move'" ;
flytja+verb+3+pl+pret+indic:fluttu  # "'move'" ;
flytja+verb+1+sg+pret+subj:flytta  # "'move'" ;
flytja+verb+2+sg+pret+subj:flyttir  # "'move'" ;
flytja+verb+3+sg+pret+subj:flytti  # "'move'" ;
flytja+verb+1+pl+pret+subj:flyttim  # "'move'" ;
flytja+verb+2+pl+pret+subj:flyttið  # "'move'" ;
flytja+verb+3+pl+pret+subj:flytti  # "'move'" ;
flytja+pp+noun+masc:fluttrinn  # "'move'" ;
flytja+pp+fem:fluttrin  # "'move'" ;
flytja+pp+neut:fluttrit  # "'move'" ;
flytja+verb+1+sg+pres+indic+middle:flytjumk  # "'move'" ;
flytja+verb+2+sg+pres+indic+middle:flytsk  # "'move'" ;
flytja+verb+3+sg+pres+indic+middle:flytsk  # "'move'" ;
flytja+verb+1+pl+pres+indic+middle:flytjumk  # "'move'" ;
flytja+verb+2+pl+pres+indic+middle:flytizk  # "'move'" ;
flytja+verb+3+pl+pres+indic+middle:flytjask  # "'move'" ;
flytja+verb+1+sg+pres+subj+middle:flytjumk  # "'move'" ;
flytja+verb+2+sg+pres+subj+middle:flytisk  # "'move'" ;
flytja+verb+3+sg+pres+subj+middle:flytisk  # "'move'" ;
flytja+verb+1+pl+pres+subj+middle:flytimk  # "'move'" ;
flytja+verb+2+pl+pres+subj+middle:flytizk  # "'move'" ;
flytja+verb+3+pl+pres+subj+middle:flytisk  # "'move'" ;
flytja+verb+2+sg+imper+middle:flytsk  # "'move'" ;
flytja+verb+1+pl+imper+middle:flytjumk  # "'move'" ;
flytja+verb+1+pl+imper+middle:flytizk  # "'move'" ;
flytja+pres_part+middle:flytandisk  # "'move'" ;
flytja+verb+1+sg+pret+indic+middle:fluttumk  # "'move'" ;
flytja+verb+2+sg+pret+indic+middle:fluttisk  # "'move'" ;
flytja+verb+3+sg+pret+indic+middle:fluttisk  # "'move'" ;
flytja+verb+1+pl+pret+indic+middle:fluttumk  # "'move'" ;
flytja+verb+2+pl+pret+indic+middle:fluttuzk  # "'move'" ;
flytja+verb+3+pl+pret+indic+middle:fluttusk  # "'move'" ;
flytja+verb+1+sg+pret+subj+middle:flyttumk  # "'move'" ;
flytja+verb+2+sg+pret+subj+middle:flyttisk  # "'move'" ;
flytja+verb+3+sg+pret+subj+middle:flyttisk  # "'move'" ;
flytja+verb+1+pl+pret+subj+middle:flyttimk  # "'move'" ;
flytja+verb+2+pl+pret+subj+middle:flyttizk  # "'move'" ;
flytja+verb+3+pl+pret+subj+middle:flyttisk  # "'move'" ;
flytja+pp+neut+middle:fluttrizk  # "'move'" ;
flytja+pres_part+nom+sg+masc:flytandi  # "'move'" ;
flytja+pres_part+acc+sg+masc:flytanda  # "'move'" ;
flytja+pres_part+gen+sg+masc:flytanda  # "'move'" ;
flytja+pres_part+dat+sg+masc:flytanda  # "'move'" ;
flytja+pres_part+nom+sg+fem:flytandi  # "'move'" ;
flytja+pres_part+acc+sg+fem:flytandi  # "'move'" ;
flytja+pres_part+gen+sg+fem:flytandi  # "'move'" ;
flytja+pres_part+dat+sg+fem:flytandi  # "'move'" ;
flytja+pres_part+nom+sg+neut:flytanda  # "'move'" ;
flytja+pres_part+acc+sg+neut:flytanda  # "'move'" ;
flytja+pres_part+gen+sg+neut:flytanda  # "'move'" ;
flytja+pres_part+dat+sg+neut:flytanda  # "'move'" ;
flytja+pres_part+nom+pl+masc:flytandi  # "'move'" ;
flytja+pres_part+acc+pl+masc:flytandi  # "'move'" ;
flytja+pres_part+gen+pl+masc:flytandi  # "'move'" ;
flytja+pres_part+dat+pl+masc:flytundum  # "'move'" ;
flytja+pres_part+nom+pl+fem:flytandi  # "'move'" ;
flytja+pres_part+acc+pl+fem:flytandi  # "'move'" ;
flytja+pres_part+gen+pl+fem:flytandi  # "'move'" ;
flytja+pres_part+dat+pl+fem:flytundum  # "'move'" ;
flytja+pres_part+nom+pl+neut:flytandi  # "'move'" ;
flytja+pres_part+acc+pl+neut:flytandi  # "'move'" ;
flytja+pres_part+gen+pl+neut:flytandi  # "'move'" ;
flytja+pres_part+dat+pl+neut:flytundum  # "'move'" ;
glepjask+verb+1+sg+pres+indic:glep  # "'be deceived'" ;
glepjask+verb+2+sg+pres+indic:glepr  # "'be deceived'" ;
glepjask+verb+3+sg+pres+indic:glepr  # "'be deceived'" ;
glepjask+verb+1+pl+pres+indic:glepjum  # "'be deceived'" ;
glepjask+verb+2+pl+pres+indic:glepið  # "'be deceived'" ;
glepjask+verb+3+pl+pres+indic:glepja  # "'be deceived'" ;
glepjask+verb+1+sg+pres+subj:glepja  # "'be deceived'" ;
glepjask+verb+2+sg+pres+subj:glepir  # "'be deceived'" ;
glepjask+verb+3+sg+pres+subj:glepi  # "'be deceived'" ;
glepjask+verb+1+pl+pres+subj:glepim  # "'be deceived'" ;
glepjask+verb+2+pl+pres+subj:glepið  # "'be deceived'" ;
glepjask+verb+3+pl+pres+subj:glepi  # "'be deceived'" ;
glepjask+verb+2+sg+imper:glep  # "'be deceived'" ;
glepjask+verb+1+pl+imper:glepjum  # "'be deceived'" ;
glepjask+verb+2+pl+imper:glepið  # "'be deceived'" ;
glepjask+verb+1+sg+pret+indic:glapða  # "'be deceived'" ;
glepjask+verb+2+sg+pret+indic:glapðir  # "'be deceived'" ;
glepjask+verb+3+sg+pret+indic:glapði  # "'be deceived'" ;
glepjask+verb+1+pl+pret+indic:glǫpðum  # "'be deceived'" ;
glepjask+verb+2+pl+pret+indic:glǫpðuð  # "'be deceived'" ;
glepjask+verb+3+pl+pret+indic:glǫpðu  # "'be deceived'" ;
glepjask+verb+1+sg+pret+subj:glepða  # "'be deceived'" ;
glepjask+verb+2+sg+pret+subj:glepðir  # "'be deceived'" ;
glepjask+verb+3+sg+pret+subj:glepði  # "'be deceived'" ;
glepjask+verb+1+pl+pret+subj:glepðim  # "'be deceived'" ;
glepjask+verb+2+pl+pret+subj:glepðið  # "'be deceived'" ;
glepjask+verb+3+pl+pret+subj:glepði  # "'be deceived'" ;
glepjask+pp+noun+masc:glapinn  # "'be deceived'" ;
glepjask+pp+fem:glapin  # "'be deceived'" ;
glepjask+pp+neut:glapit  # "'be deceived'" ;
glepjask+verb+1+sg+pres+indic+middle:glepjumk  # "'be deceived'" ;
glepjask+verb+2+sg+pres+indic+middle:glepsk  # "'be deceived'" ;
glepjask+verb+3+sg+pres+indic+middle:glepsk  # "'be deceived'" ;
glepjask+verb+1+pl+pres+indic+middle:glepjumk  # "'be deceived'" ;
glepjask+verb+2+pl+pres+indic+middle:glepizk  # "'be deceived'" ;
glepjask+verb+3+pl+pres+indic+middle:glepjask  # "'be deceived'" ;
glepjask+verb+1+sg+pres+subj+middle:glepjumk  # "'be deceived'" ;
glepjask+verb+2+sg+pres+subj+middle:glepisk  # "'be deceived'" ;
glepjask+verb+3+sg+pres+subj+middle:glepisk  # "'be deceived'" ;
glepjask+verb+1+pl+pres+subj+middle:glepimk  # "'be deceived'" ;
glepjask+verb+2+pl+pres+subj+middle:glepizk  # "'be deceived'" ;
glepjask+verb+3+pl+pres+subj+middle:glepisk  # "'be deceived'" ;
glepjask+verb+2+sg+imper+middle:glepsk  # "'be deceived'" ;
glepjask+verb+1+pl+imper+middle:glepjumk  # "'be deceived'" ;
glepjask+verb+1+pl+imper+middle:glepizk  # "'be deceived'" ;
glepjask+pres_part+middle:glepandisk  # "'be deceived'" ;
glepjask+verb+1+sg+pret+indic+middle:glǫpðumk  # "'be deceived'" ;
glepjask+verb+2+sg+pret+indic+middle:glapðisk  # "'be deceived'" ;
glepjask+verb+3+sg+pret+indic+middle:glapðisk  # "'be deceived'" ;
glepjask+verb+1+pl+pret+indic+middle:glǫpðumk  # "'be deceived'" ;
glepjask+verb+2+pl+pret+indic+middle:glǫpðuzk  # "'be deceived'" ;
glepjask+verb+3+pl+pret+indic+middle:glǫpðusk  # "'be deceived'" ;
glepjask+verb+1+sg+pret+subj+middle:glepðumk  # "'be deceived'" ;
glepjask+verb+2+sg+pret+subj+middle:glepðisk  # "'be deceived'" ;
glepjask+verb+3+sg+pret+subj+middle:glepðisk  # "'be deceived'" ;
glepjask+verb+1+pl+pret+subj+middle:glepðimk  # "'be deceived'" ;
glepjask+verb+2+pl+pret+subj+middle:glepðizk  # "'be deceived'" ;
glepjask+verb+3+pl+pret+subj+middle:glepðisk  # "'be deceived'" ;
glepjask+pp+neut+middle:glapizk  # "'be deceived'" ;
glepjask+pres_part+nom+sg+masc:glepandi  # "'be deceived'" ;
glepjask+pres_part+acc+sg+masc:glepanda  # "'be deceived'" ;
glepjask+pres_part+gen+sg+masc:glepanda  # "'be deceived'" ;
glepjask+pres_part+dat+sg+masc:glepanda  # "'be deceived'" ;
glepjask+pres_part+nom+sg+fem:glepandi  # "'be deceived'" ;
glepjask+pres_part+acc+sg+fem:glepandi  # "'be deceived'" ;
glepjask+pres_part+gen+sg+fem:glepandi  # "'be deceived'" ;
glepjask+pres_part+dat+sg+fem:glepandi  # "'be deceived'" ;
glepjask+pres_part+nom+sg+neut:glepanda  # "'be deceived'" ;
glepjask+pres_part+acc+sg+neut:glepanda  # "'be deceived'" ;
glepjask+pres_part+gen+sg+neut:glepanda  # "'be deceived'" ;
glepjask+pres_part+dat+sg+neut:glepanda  # "'be deceived'" ;
glepjask+pres_part+nom+pl+masc:glepandi  # "'be deceived'" ;
glepjask+pres_part+acc+pl+masc:glepandi  # "'be deceived'" ;
glepjask+pres_part+gen+pl+masc:glepandi  # "'be deceived'" ;
glepjask+pres_part+dat+pl+masc:glepundum  # "'be deceived'" ;
glepjask+pres_part+nom+pl+fem:glepandi  # "'be deceived'" ;
glepjask+pres_part+acc+pl+fem:glepandi  # "'be deceived'" ;
glepjask+pres_part+gen+pl+fem:glepandi  # "'be deceived'" ;
glepjask+pres_part+dat+pl+fem:glepundum  # "'be deceived'" ;
glepjask+pres_part+nom+pl+neut:glepandi  # "'be deceived'" ;
glepjask+pres_part+acc+pl+neut:glepandi  # "'be deceived'" ;
glepjask+pres_part+gen+pl+neut:glepandi  # "'be deceived'" ;
glepjask+pres_part+dat+pl+neut:glepundum  # "'be deceived'" ;
hyggja+verb+1+sg+pres+indic:hygg  # "'think'" ;
hyggja+verb+2+sg+pres+indic:hyggr  # "'think'" ;
hyggja+verb+3+sg+pres+indic:hyggr  # "'think'" ;
hyggja+verb+1+pl+pres+indic:hyggjum  # "'think'" ;
hyggja+verb+2+pl+pres+indic:hyggið  # "'think'" ;
hyggja+verb+3+pl+pres+indic:hyggja  # "'think'" ;
hyggja+verb+1+sg+pres+subj:hyggja  # "'think'" ;
hyggja+verb+2+sg+pres+subj:hyggir  # "'think'" ;
hyggja+verb+3+sg+pres+subj:hyggi  # "'think'" ;
hyggja+verb+1+pl+pres+subj:hyggim  # "'think'" ;
hyggja+verb+2+pl+pres+subj:hyggið  # "'think'" ;
hyggja+verb+3+pl+pres+subj:hyggi  # "'think'" ;
hyggja+verb+2+sg+imper:hygg  # "'think'" ;
hyggja+verb+1+pl+imper:hyggjum  # "'think'" ;
hyggja+verb+2+pl+imper:hyggið  # "'think'" ;
hyggja+verb+1+sg+pret+indic:hugða  # "'think'" ;
hyggja+verb+2+sg+pret+indic:hugðir  # "'think'" ;
hyggja+verb+3+sg+pret+indic:hugði  # "'think'" ;
hyggja+verb+1+pl+pret+indic:hugðum  # "'think'" ;
hyggja+verb+2+pl+pret+indic:hugðuð  # "'think'" ;
hyggja+verb+3+pl+pret+indic:hugðu  # "'think'" ;
hyggja+verb+1+sg+pret+subj:hygða  # "'think'" ;
hyggja+verb+2+sg+pret+subj:hygðir  # "'think'" ;
hyggja+verb+3+sg+pret+subj:hygði  # "'think'" ;
hyggja+verb+1+pl+pret+subj:hygðim  # "'think'" ;
hyggja+verb+2+pl+pret+subj:hygðið  # "'think'" ;
hyggja+verb+3+pl+pret+subj:hygði  # "'think'" ;
hyggja+pp+noun+masc:hugðrinn  # "'think'" ;
hyggja+pp+fem:hugðrin  # "'think'" ;
hyggja+pp+neut:hugðrit  # "'think'" ;
hyggja+verb+1+sg+pres+indic+middle:hyggjumk  # "'think'" ;
hyggja+verb+2+sg+pres+indic+middle:hyggsk  # "'think'" ;
hyggja+verb+3+sg+pres+indic+middle:hyggsk  # "'think'" ;
hyggja+verb+1+pl+pres+indic+middle:hyggjumk  # "'think'" ;
hyggja+verb+2+pl+pres+indic+middle:hyggizk  # "'think'" ;
hyggja+verb+3+pl+pres+indic+middle:hyggjask  # "'think'" ;
hyggja+verb+1+sg+pres+subj+middle:hyggjumk  # "'think'" ;
hyggja+verb+2+sg+pres+subj+middle:hyggisk  # "'think'" ;
hyggja+verb+3+sg+pres+subj+middle:hyggisk  # "'think'" ;
hyggja+verb+1+pl+pres+subj+middle:hyggimk  # "'think'" ;
hyggja+verb+2+pl+pres+subj+middle:hyggizk  # "'think'" ;
hyggja+verb+3+pl+pres+subj+middle:hyggisk  # "'think'" ;
hyggja+verb+2+sg+imper+middle:hyggsk  # "'think'" ;
hyggja+verb+1+pl+imper+middle:hyggjumk  # "'think'" ;
hyggja+verb+1+pl+imper+middle:hyggizk  # "'think'" ;
hyggja+pres_part+middle:hyggandisk  # "'think'" ;
hyggja+verb+1+sg+pret+indic+middle:hugðumk  # "'think'" ;
hyggja+verb+2+sg+pret+indic+middle:hugðisk  # "'think'" ;
hyggja+verb+3+sg+pret+indic+middle:hugðisk  # "'think'" ;
hyggja+verb+1+pl+pret+indic+middle:hugðumk  # "'think'" ;
hyggja+verb+2+pl+pret+indic+middle:hugðuzk  # "'think'" ;
hyggja+verb+3+pl+pret+indic+middle:hugðusk  # "'think'" ;
hyggja+verb+1+sg+pret+subj+middle:hygðumk  # "'think'" ;
hyggja+verb+2+sg+pret+subj+middle:hygðisk  # "'think'" ;
hyggja+verb+3+sg+pret+subj+middle:hygðisk  # "'think'" ;
hyggja+verb+1+pl+pret+subj+middle:hygðimk  # "'think'" ;
hyggja+verb+2+pl+pret+subj+middle:hygðizk  # "'think'" ;
hyggja+verb+3+pl+pret+subj+middle:hygðisk  # "'think'" ;
hyggja+pp+neut+middle:hugðrizk  # "'think'" ;
hyggja+pres_part+nom+sg+masc:hyggandi  # "'think'" ;
hyggja+pres_part+acc+sg+masc:hygganda  # "'think'" ;
hyggja+pres_part+gen+sg+masc:hygganda  # "'think'" ;
hyggja+pres_part+dat+sg+masc:hygganda  # "'think'" ;
hyggja+pres_part+nom+sg+fem:hyggandi  # "'think'" ;
hyggja+pres_part+acc+sg+fem:hyggandi  # "'think'" ;
hyggja+pres_part+gen+sg+fem:hyggandi  # "'think'" ;
hyggja+pres_part+dat+sg+fem:hyggandi  # "'think'" ;
hyggja+pres_part+nom+sg+neut:hygganda  # "'think'" ;
hyggja+pres_part+acc+sg+neut:hygganda  # "'think'" ;
hyggja+pres_part+gen+sg+neut:hygganda  # "'think'" ;
hyggja+pres_part+dat+sg+neut:hygganda  # "'think'" ;
hyggja+pres_part+nom+pl+masc:hyggandi  # "'think'" ;
hyggja+pres_part+acc+pl+masc:hyggandi  # "'think'" ;
hyggja+pres_part+gen+pl+masc:hyggandi  # "'think'" ;
hyggja+pres_part+dat+pl+masc:hyggundum  # "'think'" ;
hyggja+pres_part+nom+pl+fem:hyggandi  # "'think'" ;
hyggja+pres_part+acc+pl+fem:hyggandi  # "'think'" ;
hyggja+pres_part+gen+pl+fem:hyggandi  # "'think'" ;
hyggja+pres_part+dat+pl+fem:hyggundum  # "'think'" ;
hyggja+pres_part+nom+pl+neut:hyggandi  # "'think'" ;
hyggja+pres_part+acc+pl+neut:hyggandi  # "'think'" ;
hyggja+pres_part+gen+pl+neut:hyggandi  # "'think'" ;
hyggja+pres_part+dat+pl+neut:hyggundum  # "'think'" ;

!!! +verb+1+sg+pres+indic:  # "'think'" ;
!!! +verb+2+sg+pres+indic:r  # "'think'" ;
!!! +verb+3+sg+pres+indic:r  # "'think'" ;
!!! +verb+1+pl+pres+indic:jum  # "'think'" ;
!!! +verb+2+pl+pres+indic:ið  # "'think'" ;
!!! +verb+3+pl+pres+indic:ja  # "'think'" ;
!!! +verb+1+sg+pres+subj:ja  # "'think'" ;
!!! +verb+2+sg+pres+subj:ir  # "'think'" ;
!!! +verb+3+sg+pres+subj:i  # "'think'" ;
!!! +verb+1+pl+pres+subj:im  # "'think'" ;
!!! +verb+2+pl+pres+subj:ið  # "'think'" ;
!!! +verb+3+pl+pres+subj:i  # "'think'" ;
!!! +verb+2+sg+imper:  # "'think'" ;
!!! +verb+1+pl+imper:jum  # "'think'" ;
!!! +verb+2+pl+imper:ið  # "'think'" ;
!!! +verb+1+sg+pret+indic:a  # "'think'" ;
!!! +verb+2+sg+pret+indic:ir  # "'think'" ;
!!! +verb+3+sg+pret+indic:i  # "'think'" ;
!!! +verb+1+pl+pret+indic:um  # "'think'" ;
!!! +verb+2+pl+pret+indic:uð  # "'think'" ;
!!! +verb+3+pl+pret+indic:u  # "'think'" ;
!!! +verb+1+sg+pret+subj:a  # "'think'" ;
!!! +verb+2+sg+pret+subj:ir  # "'think'" ;
!!! +verb+3+sg+pret+subj:i  # "'think'" ;
!!! +verb+1+pl+pret+subj:im  # "'think'" ;
!!! +verb+2+pl+pret+subj:ið  # "'think'" ;
!!! +verb+3+pl+pret+subj:i  # "'think'" ;
!!! +pp+noun+masc:hugatinn  # "'think'" ;
!!! +pp+fem:hugatin  # "'think'" ;
!!! +pp+neut:hugatit  # "'think'" ;
!!! +verb+1+sg+pres+indic+middle:jumk  # "'think'" ;
!!! +verb+2+sg+pres+indic+middle:sk  # "'think'" ;
!!! +verb+3+sg+pres+indic+middle:sk  # "'think'" ;
!!! +verb+1+pl+pres+indic+middle:jumk  # "'think'" ;
!!! +verb+2+pl+pres+indic+middle:izk  # "'think'" ;
!!! +verb+3+pl+pres+indic+middle:jask  # "'think'" ;
!!! +verb+1+sg+pres+subj+middle:jumk  # "'think'" ;
!!! +verb+2+sg+pres+subj+middle:isk  # "'think'" ;
!!! +verb+3+sg+pres+subj+middle:isk  # "'think'" ;
!!! +verb+1+pl+pres+subj+middle:imk  # "'think'" ;
!!! +verb+2+pl+pres+subj+middle:izk  # "'think'" ;
!!! +verb+3+pl+pres+subj+middle:isk  # "'think'" ;
!!! +verb+2+sg+imper+middle:sk  # "'think'" ;
!!! +verb+1+pl+imper+middle:jumk  # "'think'" ;
!!! +verb+1+pl+imper+middle:izk  # "'think'" ;
!!! +pres_part+middle:andisk  # "'think'" ;
!!! +verb+1+sg+pret+indic+middle:umk  # "'think'" ;
!!! +verb+2+sg+pret+indic+middle:isk  # "'think'" ;
!!! +verb+3+sg+pret+indic+middle:isk  # "'think'" ;
!!! +verb+1+pl+pret+indic+middle:umk  # "'think'" ;
!!! +verb+2+pl+pret+indic+middle:uzk  # "'think'" ;
!!! +verb+3+pl+pret+indic+middle:usk  # "'think'" ;
!!! +verb+1+sg+pret+subj+middle:umk  # "'think'" ;
!!! +verb+2+sg+pret+subj+middle:isk  # "'think'" ;
!!! +verb+3+sg+pret+subj+middle:isk  # "'think'" ;
!!! +verb+1+pl+pret+subj+middle:imk  # "'think'" ;
!!! +verb+2+pl+pret+subj+middle:izk  # "'think'" ;
!!! +verb+3+pl+pret+subj+middle:isk  # "'think'" ;
!!! +pp+neut+middle:hugatizk  # "'think'" ;
!!! +pres_part+nom+sg+masc:andi  # "'think'" ;
!!! +pres_part+acc+sg+masc:anda  # "'think'" ;
!!! +pres_part+gen+sg+masc:anda  # "'think'" ;
!!! +pres_part+dat+sg+masc:anda  # "'think'" ;
!!! +pres_part+nom+sg+fem:andi  # "'think'" ;
!!! +pres_part+acc+sg+fem:andi  # "'think'" ;
!!! +pres_part+gen+sg+fem:andi  # "'think'" ;
!!! +pres_part+dat+sg+fem:andi  # "'think'" ;
!!! +pres_part+nom+sg+neut:anda  # "'think'" ;
!!! +pres_part+acc+sg+neut:anda  # "'think'" ;
!!! +pres_part+gen+sg+neut:anda  # "'think'" ;
!!! +pres_part+dat+sg+neut:anda  # "'think'" ;
!!! +pres_part+nom+pl+masc:andi  # "'think'" ;
!!! +pres_part+acc+pl+masc:andi  # "'think'" ;
!!! +pres_part+gen+pl+masc:andi  # "'think'" ;
!!! +pres_part+dat+pl+masc:undum  # "'think'" ;
!!! +pres_part+nom+pl+fem:andi  # "'think'" ;
!!! +pres_part+acc+pl+fem:andi  # "'think'" ;
!!! +pres_part+gen+pl+fem:andi  # "'think'" ;
!!! +pres_part+dat+pl+fem:undum  # "'think'" ;
!!! +pres_part+nom+pl+neut:andi  # "'think'" ;
!!! +pres_part+acc+pl+neut:andi  # "'think'" ;
!!! +pres_part+gen+pl+neut:andi  # "'think'" ;
!!! +pres_part+dat+pl+neut:undum  # "'think'" ;
kveðja+verb+1+sg+pres+indic:kveð  # "'greet'" ;
kveðja+verb+2+sg+pres+indic:kveðr  # "'greet'" ;
kveðja+verb+3+sg+pres+indic:kveðr  # "'greet'" ;
kveðja+verb+1+pl+pres+indic:kveðjum  # "'greet'" ;
kveðja+verb+2+pl+pres+indic:kveðið  # "'greet'" ;
kveðja+verb+3+pl+pres+indic:kveðja  # "'greet'" ;
kveðja+verb+1+sg+pres+subj:kveðja  # "'greet'" ;
kveðja+verb+2+sg+pres+subj:kveðir  # "'greet'" ;
kveðja+verb+3+sg+pres+subj:kveði  # "'greet'" ;
kveðja+verb+1+pl+pres+subj:kveðim  # "'greet'" ;
kveðja+verb+2+pl+pres+subj:kveðið  # "'greet'" ;
kveðja+verb+3+pl+pres+subj:kveði  # "'greet'" ;
kveðja+verb+2+sg+imper:kveð  # "'greet'" ;
kveðja+verb+1+pl+imper:kveðjum  # "'greet'" ;
kveðja+verb+2+pl+imper:kveðið  # "'greet'" ;
kveðja+verb+1+sg+pret+indic:kvadda  # "'greet'" ;
kveðja+verb+2+sg+pret+indic:kvaddir  # "'greet'" ;
kveðja+verb+3+sg+pret+indic:kvaddi  # "'greet'" ;
kveðja+verb+1+pl+pret+indic:kvǫddum  # "'greet'" ;
kveðja+verb+2+pl+pret+indic:kvǫdduð  # "'greet'" ;
kveðja+verb+3+pl+pret+indic:kvǫddu  # "'greet'" ;
kveðja+verb+1+sg+pret+subj:kvedda  # "'greet'" ;
kveðja+verb+2+sg+pret+subj:kveddir  # "'greet'" ;
kveðja+verb+3+sg+pret+subj:kveddi  # "'greet'" ;
kveðja+verb+1+pl+pret+subj:kveddim  # "'greet'" ;
kveðja+verb+2+pl+pret+subj:kveddið  # "'greet'" ;
kveðja+verb+3+pl+pret+subj:kveddi  # "'greet'" ;
kveðja+pp+noun+masc:kvaddrinn  # "'greet'" ;
kveðja+pp+fem:kvaddrin  # "'greet'" ;
kveðja+pp+neut:kvaddrit  # "'greet'" ;
kveðja+verb+1+sg+pres+indic+middle:kveðjumk  # "'greet'" ;
kveðja+verb+2+sg+pres+indic+middle:kveðsk  # "'greet'" ;
kveðja+verb+3+sg+pres+indic+middle:kveðsk  # "'greet'" ;
kveðja+verb+1+pl+pres+indic+middle:kveðjumk  # "'greet'" ;
kveðja+verb+2+pl+pres+indic+middle:kveðizk  # "'greet'" ;
kveðja+verb+3+pl+pres+indic+middle:kveðjask  # "'greet'" ;
kveðja+verb+1+sg+pres+subj+middle:kveðjumk  # "'greet'" ;
kveðja+verb+2+sg+pres+subj+middle:kveðisk  # "'greet'" ;
kveðja+verb+3+sg+pres+subj+middle:kveðisk  # "'greet'" ;
kveðja+verb+1+pl+pres+subj+middle:kveðimk  # "'greet'" ;
kveðja+verb+2+pl+pres+subj+middle:kveðizk  # "'greet'" ;
kveðja+verb+3+pl+pres+subj+middle:kveðisk  # "'greet'" ;
kveðja+verb+2+sg+imper+middle:kveðsk  # "'greet'" ;
kveðja+verb+1+pl+imper+middle:kveðjumk  # "'greet'" ;
kveðja+verb+1+pl+imper+middle:kveðizk  # "'greet'" ;
kveðja+pres_part+middle:kveðandisk  # "'greet'" ;
kveðja+verb+1+sg+pret+indic+middle:kvǫddumk  # "'greet'" ;
kveðja+verb+2+sg+pret+indic+middle:kvaddisk  # "'greet'" ;
kveðja+verb+3+sg+pret+indic+middle:kvaddisk  # "'greet'" ;
kveðja+verb+1+pl+pret+indic+middle:kvǫddumk  # "'greet'" ;
kveðja+verb+2+pl+pret+indic+middle:kvǫdduzk  # "'greet'" ;
kveðja+verb+3+pl+pret+indic+middle:kvǫddusk  # "'greet'" ;
kveðja+verb+1+sg+pret+subj+middle:kveddumk  # "'greet'" ;
kveðja+verb+2+sg+pret+subj+middle:kveddisk  # "'greet'" ;
kveðja+verb+3+sg+pret+subj+middle:kveddisk  # "'greet'" ;
kveðja+verb+1+pl+pret+subj+middle:kveddimk  # "'greet'" ;
kveðja+verb+2+pl+pret+subj+middle:kveddizk  # "'greet'" ;
kveðja+verb+3+pl+pret+subj+middle:kveddisk  # "'greet'" ;
kveðja+pp+neut+middle:kvaddrizk  # "'greet'" ;
kveðja+pres_part+nom+sg+masc:kveðandi  # "'greet'" ;
kveðja+pres_part+acc+sg+masc:kveðanda  # "'greet'" ;
kveðja+pres_part+gen+sg+masc:kveðanda  # "'greet'" ;
kveðja+pres_part+dat+sg+masc:kveðanda  # "'greet'" ;
kveðja+pres_part+nom+sg+fem:kveðandi  # "'greet'" ;
kveðja+pres_part+acc+sg+fem:kveðandi  # "'greet'" ;
kveðja+pres_part+gen+sg+fem:kveðandi  # "'greet'" ;
kveðja+pres_part+dat+sg+fem:kveðandi  # "'greet'" ;
kveðja+pres_part+nom+sg+neut:kveðanda  # "'greet'" ;
kveðja+pres_part+acc+sg+neut:kveðanda  # "'greet'" ;
kveðja+pres_part+gen+sg+neut:kveðanda  # "'greet'" ;
kveðja+pres_part+dat+sg+neut:kveðanda  # "'greet'" ;
kveðja+pres_part+nom+pl+masc:kveðandi  # "'greet'" ;
kveðja+pres_part+acc+pl+masc:kveðandi  # "'greet'" ;
kveðja+pres_part+gen+pl+masc:kveðandi  # "'greet'" ;
kveðja+pres_part+dat+pl+masc:kveðundum  # "'greet'" ;
kveðja+pres_part+nom+pl+fem:kveðandi  # "'greet'" ;
kveðja+pres_part+acc+pl+fem:kveðandi  # "'greet'" ;
kveðja+pres_part+gen+pl+fem:kveðandi  # "'greet'" ;
kveðja+pres_part+dat+pl+fem:kveðundum  # "'greet'" ;
kveðja+pres_part+nom+pl+neut:kveðandi  # "'greet'" ;
kveðja+pres_part+acc+pl+neut:kveðandi  # "'greet'" ;
kveðja+pres_part+gen+pl+neut:kveðandi  # "'greet'" ;
kveðja+pres_part+dat+pl+neut:kveðundum  # "'greet'" ;
leggja+verb+1+sg+pres+indic:legg  # "'lay'" ;
leggja+verb+2+sg+pres+indic:leggr  # "'lay'" ;
leggja+verb+3+sg+pres+indic:leggr  # "'lay'" ;
leggja+verb+1+pl+pres+indic:leggjum  # "'lay'" ;
leggja+verb+2+pl+pres+indic:leggið  # "'lay'" ;
leggja+verb+3+pl+pres+indic:leggja  # "'lay'" ;
leggja+verb+1+sg+pres+subj:leggja  # "'lay'" ;
leggja+verb+2+sg+pres+subj:leggir  # "'lay'" ;
leggja+verb+3+sg+pres+subj:leggi  # "'lay'" ;
leggja+verb+1+pl+pres+subj:leggim  # "'lay'" ;
leggja+verb+2+pl+pres+subj:leggið  # "'lay'" ;
leggja+verb+3+pl+pres+subj:leggi  # "'lay'" ;
leggja+verb+2+sg+imper:legg  # "'lay'" ;
leggja+verb+1+pl+imper:leggjum  # "'lay'" ;
leggja+verb+2+pl+imper:leggið  # "'lay'" ;
leggja+verb+1+sg+pret+indic:lagða  # "'lay'" ;
leggja+verb+2+sg+pret+indic:lagðir  # "'lay'" ;
leggja+verb+3+sg+pret+indic:lagði  # "'lay'" ;
leggja+verb+1+pl+pret+indic:lǫgðum  # "'lay'" ;
leggja+verb+2+pl+pret+indic:lǫgðuð  # "'lay'" ;
leggja+verb+3+pl+pret+indic:lǫgðu  # "'lay'" ;
leggja+verb+1+sg+pret+subj:legða  # "'lay'" ;
leggja+verb+2+sg+pret+subj:legðir  # "'lay'" ;
leggja+verb+3+sg+pret+subj:legði  # "'lay'" ;
leggja+verb+1+pl+pret+subj:legðim  # "'lay'" ;
leggja+verb+2+pl+pret+subj:legðið  # "'lay'" ;
leggja+verb+3+pl+pret+subj:legði  # "'lay'" ;
leggja+pp+noun+masc:lagðrinn  # "'lay'" ;
leggja+pp+noun+masc:lagiðrinn  # "'lay'" ;
leggja+pp+fem:lagðrin  # "'lay'" ;
leggja+pp+fem:lagiðrin  # "'lay'" ;
leggja+pp+neut:lagðrit  # "'lay'" ;
leggja+pp+neut:lagiðrit  # "'lay'" ;
leggja+verb+1+sg+pres+indic+middle:leggjumk  # "'lay'" ;
leggja+verb+2+sg+pres+indic+middle:leggsk  # "'lay'" ;
leggja+verb+3+sg+pres+indic+middle:leggsk  # "'lay'" ;
leggja+verb+1+pl+pres+indic+middle:leggjumk  # "'lay'" ;
leggja+verb+2+pl+pres+indic+middle:leggizk  # "'lay'" ;
leggja+verb+3+pl+pres+indic+middle:leggjask  # "'lay'" ;
leggja+verb+1+sg+pres+subj+middle:leggjumk  # "'lay'" ;
leggja+verb+2+sg+pres+subj+middle:leggisk  # "'lay'" ;
leggja+verb+3+sg+pres+subj+middle:leggisk  # "'lay'" ;
leggja+verb+1+pl+pres+subj+middle:leggimk  # "'lay'" ;
leggja+verb+2+pl+pres+subj+middle:leggizk  # "'lay'" ;
leggja+verb+3+pl+pres+subj+middle:leggisk  # "'lay'" ;
leggja+verb+2+sg+imper+middle:leggsk  # "'lay'" ;
leggja+verb+1+pl+imper+middle:leggjumk  # "'lay'" ;
leggja+verb+1+pl+imper+middle:leggizk  # "'lay'" ;
leggja+pres_part+middle:leggandisk  # "'lay'" ;
leggja+verb+1+sg+pret+indic+middle:lǫgðumk  # "'lay'" ;
leggja+verb+2+sg+pret+indic+middle:lagðisk  # "'lay'" ;
leggja+verb+3+sg+pret+indic+middle:lagðisk  # "'lay'" ;
leggja+verb+1+pl+pret+indic+middle:lǫgðumk  # "'lay'" ;
leggja+verb+2+pl+pret+indic+middle:lǫgðuzk  # "'lay'" ;
leggja+verb+3+pl+pret+indic+middle:lǫgðusk  # "'lay'" ;
leggja+verb+1+sg+pret+subj+middle:legðumk  # "'lay'" ;
leggja+verb+2+sg+pret+subj+middle:legðisk  # "'lay'" ;
leggja+verb+3+sg+pret+subj+middle:legðisk  # "'lay'" ;
leggja+verb+1+pl+pret+subj+middle:legðimk  # "'lay'" ;
leggja+verb+2+pl+pret+subj+middle:legðizk  # "'lay'" ;
leggja+verb+3+pl+pret+subj+middle:legðisk  # "'lay'" ;
leggja+pp+neut+middle:lagðrizk  # "'lay'" ;
leggja+pp+neut+middle:lagiðrizk  # "'lay'" ;
leggja+pres_part+nom+sg+masc:leggandi  # "'lay'" ;
leggja+pres_part+acc+sg+masc:legganda  # "'lay'" ;
leggja+pres_part+gen+sg+masc:legganda  # "'lay'" ;
leggja+pres_part+dat+sg+masc:legganda  # "'lay'" ;
leggja+pres_part+nom+sg+fem:leggandi  # "'lay'" ;
leggja+pres_part+acc+sg+fem:leggandi  # "'lay'" ;
leggja+pres_part+gen+sg+fem:leggandi  # "'lay'" ;
leggja+pres_part+dat+sg+fem:leggandi  # "'lay'" ;
leggja+pres_part+nom+sg+neut:legganda  # "'lay'" ;
leggja+pres_part+acc+sg+neut:legganda  # "'lay'" ;
leggja+pres_part+gen+sg+neut:legganda  # "'lay'" ;
leggja+pres_part+dat+sg+neut:legganda  # "'lay'" ;
leggja+pres_part+nom+pl+masc:leggandi  # "'lay'" ;
leggja+pres_part+acc+pl+masc:leggandi  # "'lay'" ;
leggja+pres_part+gen+pl+masc:leggandi  # "'lay'" ;
leggja+pres_part+dat+pl+masc:leggundum  # "'lay'" ;
leggja+pres_part+nom+pl+fem:leggandi  # "'lay'" ;
leggja+pres_part+acc+pl+fem:leggandi  # "'lay'" ;
leggja+pres_part+gen+pl+fem:leggandi  # "'lay'" ;
leggja+pres_part+dat+pl+fem:leggundum  # "'lay'" ;
leggja+pres_part+nom+pl+neut:leggandi  # "'lay'" ;
leggja+pres_part+acc+pl+neut:leggandi  # "'lay'" ;
leggja+pres_part+gen+pl+neut:leggandi  # "'lay'" ;
leggja+pres_part+dat+pl+neut:leggundum  # "'lay'" ;
skilja+verb+1+sg+pres+indic:skil  # "'part; understand'" ;
skilja+verb+2+sg+pres+indic:skilr  # "'part; understand'" ;
skilja+verb+3+sg+pres+indic:skilr  # "'part; understand'" ;
skilja+verb+1+pl+pres+indic:skiljum  # "'part; understand'" ;
skilja+verb+2+pl+pres+indic:skilið  # "'part; understand'" ;
skilja+verb+3+pl+pres+indic:skilja  # "'part; understand'" ;
skilja+verb+1+sg+pres+subj:skilja  # "'part; understand'" ;
skilja+verb+2+sg+pres+subj:skilir  # "'part; understand'" ;
skilja+verb+3+sg+pres+subj:skili  # "'part; understand'" ;
skilja+verb+1+pl+pres+subj:skilim  # "'part; understand'" ;
skilja+verb+2+pl+pres+subj:skilið  # "'part; understand'" ;
skilja+verb+3+pl+pres+subj:skili  # "'part; understand'" ;
skilja+verb+2+sg+imper:skil  # "'part; understand'" ;
skilja+verb+1+pl+imper:skiljum  # "'part; understand'" ;
skilja+verb+2+pl+imper:skilið  # "'part; understand'" ;
skilja+verb+1+sg+pret+indic:skilða  # "'part; understand'" ;
skilja+verb+2+sg+pret+indic:skilðir  # "'part; understand'" ;
skilja+verb+3+sg+pret+indic:skilði  # "'part; understand'" ;
skilja+verb+1+pl+pret+indic:skilðum  # "'part; understand'" ;
skilja+verb+2+pl+pret+indic:skilðuð  # "'part; understand'" ;
skilja+verb+3+pl+pret+indic:skilðu  # "'part; understand'" ;
skilja+verb+1+sg+pret+subj:skilða  # "'part; understand'" ;
skilja+verb+2+sg+pret+subj:skilðir  # "'part; understand'" ;
skilja+verb+3+sg+pret+subj:skilði  # "'part; understand'" ;
skilja+verb+1+pl+pret+subj:skilðim  # "'part; understand'" ;
skilja+verb+2+pl+pret+subj:skilðið  # "'part; understand'" ;
skilja+verb+3+pl+pret+subj:skilði  # "'part; understand'" ;
skilja+pp+noun+masc:skilðrinn  # "'part; understand'" ;
skilja+pp+noun+masc:skiliðrinn  # "'part; understand'" ;
skilja+pp+fem:skilðrin  # "'part; understand'" ;
skilja+pp+fem:skiliðrin  # "'part; understand'" ;
skilja+pp+neut:skilðrit  # "'part; understand'" ;
skilja+pp+neut:skiliðrit  # "'part; understand'" ;
skilja+verb+1+sg+pres+indic+middle:skiljumk  # "'part; understand'" ;
skilja+verb+2+sg+pres+indic+middle:skilsk  # "'part; understand'" ;
skilja+verb+3+sg+pres+indic+middle:skilsk  # "'part; understand'" ;
skilja+verb+1+pl+pres+indic+middle:skiljumk  # "'part; understand'" ;
skilja+verb+2+pl+pres+indic+middle:skilizk  # "'part; understand'" ;
skilja+verb+3+pl+pres+indic+middle:skiljask  # "'part; understand'" ;
skilja+verb+1+sg+pres+subj+middle:skiljumk  # "'part; understand'" ;
skilja+verb+2+sg+pres+subj+middle:skilisk  # "'part; understand'" ;
skilja+verb+3+sg+pres+subj+middle:skilisk  # "'part; understand'" ;
skilja+verb+1+pl+pres+subj+middle:skilimk  # "'part; understand'" ;
skilja+verb+2+pl+pres+subj+middle:skilizk  # "'part; understand'" ;
skilja+verb+3+pl+pres+subj+middle:skilisk  # "'part; understand'" ;
skilja+verb+2+sg+imper+middle:skilsk  # "'part; understand'" ;
skilja+verb+1+pl+imper+middle:skiljumk  # "'part; understand'" ;
skilja+verb+1+pl+imper+middle:skilizk  # "'part; understand'" ;
skilja+pres_part+middle:skilandisk  # "'part; understand'" ;
skilja+verb+1+sg+pret+indic+middle:skilðumk  # "'part; understand'" ;
skilja+verb+2+sg+pret+indic+middle:skilðisk  # "'part; understand'" ;
skilja+verb+3+sg+pret+indic+middle:skilðisk  # "'part; understand'" ;
skilja+verb+1+pl+pret+indic+middle:skilðumk  # "'part; understand'" ;
skilja+verb+2+pl+pret+indic+middle:skilðuzk  # "'part; understand'" ;
skilja+verb+3+pl+pret+indic+middle:skilðusk  # "'part; understand'" ;
skilja+verb+1+sg+pret+subj+middle:skilðumk  # "'part; understand'" ;
skilja+verb+2+sg+pret+subj+middle:skilðisk  # "'part; understand'" ;
skilja+verb+3+sg+pret+subj+middle:skilðisk  # "'part; understand'" ;
skilja+verb+1+pl+pret+subj+middle:skilðimk  # "'part; understand'" ;
skilja+verb+2+pl+pret+subj+middle:skilðizk  # "'part; understand'" ;
skilja+verb+3+pl+pret+subj+middle:skilðisk  # "'part; understand'" ;
skilja+pp+neut+middle:skilðrizk  # "'part; understand'" ;
skilja+pp+neut+middle:skiliðrizk  # "'part; understand'" ;
skilja+pres_part+nom+sg+masc:skilandi  # "'part; understand'" ;
skilja+pres_part+acc+sg+masc:skilanda  # "'part; understand'" ;
skilja+pres_part+gen+sg+masc:skilanda  # "'part; understand'" ;
skilja+pres_part+dat+sg+masc:skilanda  # "'part; understand'" ;
skilja+pres_part+nom+sg+fem:skilandi  # "'part; understand'" ;
skilja+pres_part+acc+sg+fem:skilandi  # "'part; understand'" ;
skilja+pres_part+gen+sg+fem:skilandi  # "'part; understand'" ;
skilja+pres_part+dat+sg+fem:skilandi  # "'part; understand'" ;
skilja+pres_part+nom+sg+neut:skilanda  # "'part; understand'" ;
skilja+pres_part+acc+sg+neut:skilanda  # "'part; understand'" ;
skilja+pres_part+gen+sg+neut:skilanda  # "'part; understand'" ;
skilja+pres_part+dat+sg+neut:skilanda  # "'part; understand'" ;
skilja+pres_part+nom+pl+masc:skilandi  # "'part; understand'" ;
skilja+pres_part+acc+pl+masc:skilandi  # "'part; understand'" ;
skilja+pres_part+gen+pl+masc:skilandi  # "'part; understand'" ;
skilja+pres_part+dat+pl+masc:skilundum  # "'part; understand'" ;
skilja+pres_part+nom+pl+fem:skilandi  # "'part; understand'" ;
skilja+pres_part+acc+pl+fem:skilandi  # "'part; understand'" ;
skilja+pres_part+gen+pl+fem:skilandi  # "'part; understand'" ;
skilja+pres_part+dat+pl+fem:skilundum  # "'part; understand'" ;
skilja+pres_part+nom+pl+neut:skilandi  # "'part; understand'" ;
skilja+pres_part+acc+pl+neut:skilandi  # "'part; understand'" ;
skilja+pres_part+gen+pl+neut:skilandi  # "'part; understand'" ;
skilja+pres_part+dat+pl+neut:skilundum  # "'part; understand'" ;
skiljask+verb+1+sg+pres+indic:skil  # "'part company'" ;
skiljask+verb+2+sg+pres+indic:skilr  # "'part company'" ;
skiljask+verb+3+sg+pres+indic:skilr  # "'part company'" ;
skiljask+verb+1+pl+pres+indic:skiljum  # "'part company'" ;
skiljask+verb+2+pl+pres+indic:skilið  # "'part company'" ;
skiljask+verb+3+pl+pres+indic:skilja  # "'part company'" ;
skiljask+verb+1+sg+pres+subj:skilja  # "'part company'" ;
skiljask+verb+2+sg+pres+subj:skilir  # "'part company'" ;
skiljask+verb+3+sg+pres+subj:skili  # "'part company'" ;
skiljask+verb+1+pl+pres+subj:skilim  # "'part company'" ;
skiljask+verb+2+pl+pres+subj:skilið  # "'part company'" ;
skiljask+verb+3+pl+pres+subj:skili  # "'part company'" ;
skiljask+verb+2+sg+imper:skil  # "'part company'" ;
skiljask+verb+1+pl+imper:skiljum  # "'part company'" ;
skiljask+verb+2+pl+imper:skilið  # "'part company'" ;
skiljask+verb+1+sg+pret+indic:skilða  # "'part company'" ;
skiljask+verb+2+sg+pret+indic:skilðir  # "'part company'" ;
skiljask+verb+3+sg+pret+indic:skilði  # "'part company'" ;
skiljask+verb+1+pl+pret+indic:skilðum  # "'part company'" ;
skiljask+verb+2+pl+pret+indic:skilðuð  # "'part company'" ;
skiljask+verb+3+pl+pret+indic:skilðu  # "'part company'" ;
skiljask+verb+1+sg+pret+subj:skilða  # "'part company'" ;
skiljask+verb+2+sg+pret+subj:skilðir  # "'part company'" ;
skiljask+verb+3+sg+pret+subj:skilði  # "'part company'" ;
skiljask+verb+1+pl+pret+subj:skilðim  # "'part company'" ;
skiljask+verb+2+pl+pret+subj:skilðið  # "'part company'" ;
skiljask+verb+3+pl+pret+subj:skilði  # "'part company'" ;
skiljask+pp+noun+masc:skilinn  # "'part company'" ;
skiljask+pp+noun+masc:skiliinn  # "'part company'" ;
skiljask+pp+fem:skilin  # "'part company'" ;
skiljask+pp+fem:skiliin  # "'part company'" ;
skiljask+pp+neut:skilit  # "'part company'" ;
skiljask+pp+neut:skiliit  # "'part company'" ;
skiljask+verb+1+sg+pres+indic+middle:skiljumk  # "'part company'" ;
skiljask+verb+2+sg+pres+indic+middle:skilsk  # "'part company'" ;
skiljask+verb+3+sg+pres+indic+middle:skilsk  # "'part company'" ;
skiljask+verb+1+pl+pres+indic+middle:skiljumk  # "'part company'" ;
skiljask+verb+2+pl+pres+indic+middle:skilizk  # "'part company'" ;
skiljask+verb+3+pl+pres+indic+middle:skiljask  # "'part company'" ;
skiljask+verb+1+sg+pres+subj+middle:skiljumk  # "'part company'" ;
skiljask+verb+2+sg+pres+subj+middle:skilisk  # "'part company'" ;
skiljask+verb+3+sg+pres+subj+middle:skilisk  # "'part company'" ;
skiljask+verb+1+pl+pres+subj+middle:skilimk  # "'part company'" ;
skiljask+verb+2+pl+pres+subj+middle:skilizk  # "'part company'" ;
skiljask+verb+3+pl+pres+subj+middle:skilisk  # "'part company'" ;
skiljask+verb+2+sg+imper+middle:skilsk  # "'part company'" ;
skiljask+verb+1+pl+imper+middle:skiljumk  # "'part company'" ;
skiljask+verb+1+pl+imper+middle:skilizk  # "'part company'" ;
skiljask+pres_part+middle:skilandisk  # "'part company'" ;
skiljask+verb+1+sg+pret+indic+middle:skilðumk  # "'part company'" ;
skiljask+verb+2+sg+pret+indic+middle:skilðisk  # "'part company'" ;
skiljask+verb+3+sg+pret+indic+middle:skilðisk  # "'part company'" ;
skiljask+verb+1+pl+pret+indic+middle:skilðumk  # "'part company'" ;
skiljask+verb+2+pl+pret+indic+middle:skilðuzk  # "'part company'" ;
skiljask+verb+3+pl+pret+indic+middle:skilðusk  # "'part company'" ;
skiljask+verb+1+sg+pret+subj+middle:skilðumk  # "'part company'" ;
skiljask+verb+2+sg+pret+subj+middle:skilðisk  # "'part company'" ;
skiljask+verb+3+sg+pret+subj+middle:skilðisk  # "'part company'" ;
skiljask+verb+1+pl+pret+subj+middle:skilðimk  # "'part company'" ;
skiljask+verb+2+pl+pret+subj+middle:skilðizk  # "'part company'" ;
skiljask+verb+3+pl+pret+subj+middle:skilðisk  # "'part company'" ;
skiljask+pp+neut+middle:skilizk  # "'part company'" ;
skiljask+pp+neut+middle:skiliizk  # "'part company'" ;
skiljask+pres_part+nom+sg+masc:skilandi  # "'part company'" ;
skiljask+pres_part+acc+sg+masc:skilanda  # "'part company'" ;
skiljask+pres_part+gen+sg+masc:skilanda  # "'part company'" ;
skiljask+pres_part+dat+sg+masc:skilanda  # "'part company'" ;
skiljask+pres_part+nom+sg+fem:skilandi  # "'part company'" ;
skiljask+pres_part+acc+sg+fem:skilandi  # "'part company'" ;
skiljask+pres_part+gen+sg+fem:skilandi  # "'part company'" ;
skiljask+pres_part+dat+sg+fem:skilandi  # "'part company'" ;
skiljask+pres_part+nom+sg+neut:skilanda  # "'part company'" ;
skiljask+pres_part+acc+sg+neut:skilanda  # "'part company'" ;
skiljask+pres_part+gen+sg+neut:skilanda  # "'part company'" ;
skiljask+pres_part+dat+sg+neut:skilanda  # "'part company'" ;
skiljask+pres_part+nom+pl+masc:skilandi  # "'part company'" ;
skiljask+pres_part+acc+pl+masc:skilandi  # "'part company'" ;
skiljask+pres_part+gen+pl+masc:skilandi  # "'part company'" ;
skiljask+pres_part+dat+pl+masc:skilundum  # "'part company'" ;
skiljask+pres_part+nom+pl+fem:skilandi  # "'part company'" ;
skiljask+pres_part+acc+pl+fem:skilandi  # "'part company'" ;
skiljask+pres_part+gen+pl+fem:skilandi  # "'part company'" ;
skiljask+pres_part+dat+pl+fem:skilundum  # "'part company'" ;
skiljask+pres_part+nom+pl+neut:skilandi  # "'part company'" ;
skiljask+pres_part+acc+pl+neut:skilandi  # "'part company'" ;
skiljask+pres_part+gen+pl+neut:skilandi  # "'part company'" ;
skiljask+pres_part+dat+pl+neut:skilundum  # "'part company'" ;
spyrja+verb+1+sg+pres+indic:spyr  # "'ask, find out'" ;
spyrja+verb+2+sg+pres+indic:spyrr  # "'ask, find out'" ;
spyrja+verb+3+sg+pres+indic:spyrr  # "'ask, find out'" ;
spyrja+verb+1+pl+pres+indic:spyrjum  # "'ask, find out'" ;
spyrja+verb+2+pl+pres+indic:spyrið  # "'ask, find out'" ;
spyrja+verb+3+pl+pres+indic:spyrja  # "'ask, find out'" ;
spyrja+verb+1+sg+pres+subj:spyrja  # "'ask, find out'" ;
spyrja+verb+2+sg+pres+subj:spyrir  # "'ask, find out'" ;
spyrja+verb+3+sg+pres+subj:spyri  # "'ask, find out'" ;
spyrja+verb+1+pl+pres+subj:spyrim  # "'ask, find out'" ;
spyrja+verb+2+pl+pres+subj:spyrið  # "'ask, find out'" ;
spyrja+verb+3+pl+pres+subj:spyri  # "'ask, find out'" ;
spyrja+verb+2+sg+imper:spyr  # "'ask, find out'" ;
spyrja+verb+1+pl+imper:spyrjum  # "'ask, find out'" ;
spyrja+verb+2+pl+imper:spyrið  # "'ask, find out'" ;
spyrja+verb+1+sg+pret+indic:spurða  # "'ask, find out'" ;
spyrja+verb+2+sg+pret+indic:spurðir  # "'ask, find out'" ;
spyrja+verb+3+sg+pret+indic:spurði  # "'ask, find out'" ;
spyrja+verb+1+pl+pret+indic:spurðum  # "'ask, find out'" ;
spyrja+verb+2+pl+pret+indic:spurðuð  # "'ask, find out'" ;
spyrja+verb+3+pl+pret+indic:spurðu  # "'ask, find out'" ;
spyrja+verb+1+sg+pret+subj:spyrða  # "'ask, find out'" ;
spyrja+verb+2+sg+pret+subj:spyrðir  # "'ask, find out'" ;
spyrja+verb+3+sg+pret+subj:spyrði  # "'ask, find out'" ;
spyrja+verb+1+pl+pret+subj:spyrðim  # "'ask, find out'" ;
spyrja+verb+2+pl+pret+subj:spyrðið  # "'ask, find out'" ;
spyrja+verb+3+pl+pret+subj:spyrði  # "'ask, find out'" ;
spyrja+pp+noun+masc:spurðrinn  # "'ask, find out'" ;
spyrja+pp+noun+masc:spuriðrinn  # "'ask, find out'" ;
spyrja+pp+fem:spurðrin  # "'ask, find out'" ;
spyrja+pp+fem:spuriðrin  # "'ask, find out'" ;
spyrja+pp+neut:spurðrit  # "'ask, find out'" ;
spyrja+pp+neut:spuriðrit  # "'ask, find out'" ;
spyrja+verb+1+sg+pres+indic+middle:spyrjumk  # "'ask, find out'" ;
spyrja+verb+2+sg+pres+indic+middle:spyrsk  # "'ask, find out'" ;
spyrja+verb+3+sg+pres+indic+middle:spyrsk  # "'ask, find out'" ;
spyrja+verb+1+pl+pres+indic+middle:spyrjumk  # "'ask, find out'" ;
spyrja+verb+2+pl+pres+indic+middle:spyrizk  # "'ask, find out'" ;
spyrja+verb+3+pl+pres+indic+middle:spyrjask  # "'ask, find out'" ;
spyrja+verb+1+sg+pres+subj+middle:spyrjumk  # "'ask, find out'" ;
spyrja+verb+2+sg+pres+subj+middle:spyrisk  # "'ask, find out'" ;
spyrja+verb+3+sg+pres+subj+middle:spyrisk  # "'ask, find out'" ;
spyrja+verb+1+pl+pres+subj+middle:spyrimk  # "'ask, find out'" ;
spyrja+verb+2+pl+pres+subj+middle:spyrizk  # "'ask, find out'" ;
spyrja+verb+3+pl+pres+subj+middle:spyrisk  # "'ask, find out'" ;
spyrja+verb+2+sg+imper+middle:spyrsk  # "'ask, find out'" ;
spyrja+verb+1+pl+imper+middle:spyrjumk  # "'ask, find out'" ;
spyrja+verb+1+pl+imper+middle:spyrizk  # "'ask, find out'" ;
spyrja+pres_part+middle:spyrandisk  # "'ask, find out'" ;
spyrja+verb+1+sg+pret+indic+middle:spurðumk  # "'ask, find out'" ;
spyrja+verb+2+sg+pret+indic+middle:spurðisk  # "'ask, find out'" ;
spyrja+verb+3+sg+pret+indic+middle:spurðisk  # "'ask, find out'" ;
spyrja+verb+1+pl+pret+indic+middle:spurðumk  # "'ask, find out'" ;
spyrja+verb+2+pl+pret+indic+middle:spurðuzk  # "'ask, find out'" ;
spyrja+verb+3+pl+pret+indic+middle:spurðusk  # "'ask, find out'" ;
spyrja+verb+1+sg+pret+subj+middle:spyrðumk  # "'ask, find out'" ;
spyrja+verb+2+sg+pret+subj+middle:spyrðisk  # "'ask, find out'" ;
spyrja+verb+3+sg+pret+subj+middle:spyrðisk  # "'ask, find out'" ;
spyrja+verb+1+pl+pret+subj+middle:spyrðimk  # "'ask, find out'" ;
spyrja+verb+2+pl+pret+subj+middle:spyrðizk  # "'ask, find out'" ;
spyrja+verb+3+pl+pret+subj+middle:spyrðisk  # "'ask, find out'" ;
spyrja+pp+neut+middle:spurðrizk  # "'ask, find out'" ;
spyrja+pp+neut+middle:spuriðrizk  # "'ask, find out'" ;
spyrja+pres_part+nom+sg+masc:spyrandi  # "'ask, find out'" ;
spyrja+pres_part+acc+sg+masc:spyranda  # "'ask, find out'" ;
spyrja+pres_part+gen+sg+masc:spyranda  # "'ask, find out'" ;
spyrja+pres_part+dat+sg+masc:spyranda  # "'ask, find out'" ;
spyrja+pres_part+nom+sg+fem:spyrandi  # "'ask, find out'" ;
spyrja+pres_part+acc+sg+fem:spyrandi  # "'ask, find out'" ;
spyrja+pres_part+gen+sg+fem:spyrandi  # "'ask, find out'" ;
spyrja+pres_part+dat+sg+fem:spyrandi  # "'ask, find out'" ;
spyrja+pres_part+nom+sg+neut:spyranda  # "'ask, find out'" ;
spyrja+pres_part+acc+sg+neut:spyranda  # "'ask, find out'" ;
spyrja+pres_part+gen+sg+neut:spyranda  # "'ask, find out'" ;
spyrja+pres_part+dat+sg+neut:spyranda  # "'ask, find out'" ;
spyrja+pres_part+nom+pl+masc:spyrandi  # "'ask, find out'" ;
spyrja+pres_part+acc+pl+masc:spyrandi  # "'ask, find out'" ;
spyrja+pres_part+gen+pl+masc:spyrandi  # "'ask, find out'" ;
spyrja+pres_part+dat+pl+masc:spyrundum  # "'ask, find out'" ;
spyrja+pres_part+nom+pl+fem:spyrandi  # "'ask, find out'" ;
spyrja+pres_part+acc+pl+fem:spyrandi  # "'ask, find out'" ;
spyrja+pres_part+gen+pl+fem:spyrandi  # "'ask, find out'" ;
spyrja+pres_part+dat+pl+fem:spyrundum  # "'ask, find out'" ;
spyrja+pres_part+nom+pl+neut:spyrandi  # "'ask, find out'" ;
spyrja+pres_part+acc+pl+neut:spyrandi  # "'ask, find out'" ;
spyrja+pres_part+gen+pl+neut:spyrandi  # "'ask, find out'" ;
spyrja+pres_part+dat+pl+neut:spyrundum  # "'ask, find out'" ;
spyrjask+verb+1+sg+pres+indic:spyr  # "'be reported'" ;
spyrjask+verb+2+sg+pres+indic:spyrr  # "'be reported'" ;
spyrjask+verb+3+sg+pres+indic:spyrr  # "'be reported'" ;
spyrjask+verb+1+pl+pres+indic:spyrjum  # "'be reported'" ;
spyrjask+verb+2+pl+pres+indic:spyrið  # "'be reported'" ;
spyrjask+verb+3+pl+pres+indic:spyrja  # "'be reported'" ;
spyrjask+verb+1+sg+pres+subj:spyrja  # "'be reported'" ;
spyrjask+verb+2+sg+pres+subj:spyrir  # "'be reported'" ;
spyrjask+verb+3+sg+pres+subj:spyri  # "'be reported'" ;
spyrjask+verb+1+pl+pres+subj:spyrim  # "'be reported'" ;
spyrjask+verb+2+pl+pres+subj:spyrið  # "'be reported'" ;
spyrjask+verb+3+pl+pres+subj:spyri  # "'be reported'" ;
spyrjask+verb+2+sg+imper:spyr  # "'be reported'" ;
spyrjask+verb+1+pl+imper:spyrjum  # "'be reported'" ;
spyrjask+verb+2+pl+imper:spyrið  # "'be reported'" ;
spyrjask+verb+1+sg+pret+indic:spurða  # "'be reported'" ;
spyrjask+verb+2+sg+pret+indic:spurðir  # "'be reported'" ;
spyrjask+verb+3+sg+pret+indic:spurði  # "'be reported'" ;
spyrjask+verb+1+pl+pret+indic:spurðum  # "'be reported'" ;
spyrjask+verb+2+pl+pret+indic:spurðuð  # "'be reported'" ;
spyrjask+verb+3+pl+pret+indic:spurðu  # "'be reported'" ;
spyrjask+verb+1+sg+pret+subj:spyrða  # "'be reported'" ;
spyrjask+verb+2+sg+pret+subj:spyrðir  # "'be reported'" ;
spyrjask+verb+3+sg+pret+subj:spyrði  # "'be reported'" ;
spyrjask+verb+1+pl+pret+subj:spyrðim  # "'be reported'" ;
spyrjask+verb+2+pl+pret+subj:spyrðið  # "'be reported'" ;
spyrjask+verb+3+pl+pret+subj:spyrði  # "'be reported'" ;
spyrjask+pp+noun+masc:spurinn  # "'be reported'" ;
spyrjask+pp+noun+masc:spuriinn  # "'be reported'" ;
spyrjask+pp+fem:spurin  # "'be reported'" ;
spyrjask+pp+fem:spuriin  # "'be reported'" ;
spyrjask+pp+neut:spurit  # "'be reported'" ;
spyrjask+pp+neut:spuriit  # "'be reported'" ;
spyrjask+verb+1+sg+pres+indic+middle:spyrjumk  # "'be reported'" ;
spyrjask+verb+2+sg+pres+indic+middle:spyrsk  # "'be reported'" ;
spyrjask+verb+3+sg+pres+indic+middle:spyrsk  # "'be reported'" ;
spyrjask+verb+1+pl+pres+indic+middle:spyrjumk  # "'be reported'" ;
spyrjask+verb+2+pl+pres+indic+middle:spyrizk  # "'be reported'" ;
spyrjask+verb+3+pl+pres+indic+middle:spyrjask  # "'be reported'" ;
spyrjask+verb+1+sg+pres+subj+middle:spyrjumk  # "'be reported'" ;
spyrjask+verb+2+sg+pres+subj+middle:spyrisk  # "'be reported'" ;
spyrjask+verb+3+sg+pres+subj+middle:spyrisk  # "'be reported'" ;
spyrjask+verb+1+pl+pres+subj+middle:spyrimk  # "'be reported'" ;
spyrjask+verb+2+pl+pres+subj+middle:spyrizk  # "'be reported'" ;
spyrjask+verb+3+pl+pres+subj+middle:spyrisk  # "'be reported'" ;
spyrjask+verb+2+sg+imper+middle:spyrsk  # "'be reported'" ;
spyrjask+verb+1+pl+imper+middle:spyrjumk  # "'be reported'" ;
spyrjask+verb+1+pl+imper+middle:spyrizk  # "'be reported'" ;
spyrjask+pres_part+middle:spyrandisk  # "'be reported'" ;
spyrjask+verb+1+sg+pret+indic+middle:spurðumk  # "'be reported'" ;
spyrjask+verb+2+sg+pret+indic+middle:spurðisk  # "'be reported'" ;
spyrjask+verb+3+sg+pret+indic+middle:spurðisk  # "'be reported'" ;
spyrjask+verb+1+pl+pret+indic+middle:spurðumk  # "'be reported'" ;
spyrjask+verb+2+pl+pret+indic+middle:spurðuzk  # "'be reported'" ;
spyrjask+verb+3+pl+pret+indic+middle:spurðusk  # "'be reported'" ;
spyrjask+verb+1+sg+pret+subj+middle:spyrðumk  # "'be reported'" ;
spyrjask+verb+2+sg+pret+subj+middle:spyrðisk  # "'be reported'" ;
spyrjask+verb+3+sg+pret+subj+middle:spyrðisk  # "'be reported'" ;
spyrjask+verb+1+pl+pret+subj+middle:spyrðimk  # "'be reported'" ;
spyrjask+verb+2+pl+pret+subj+middle:spyrðizk  # "'be reported'" ;
spyrjask+verb+3+pl+pret+subj+middle:spyrðisk  # "'be reported'" ;
spyrjask+pp+neut+middle:spurizk  # "'be reported'" ;
spyrjask+pp+neut+middle:spuriizk  # "'be reported'" ;
spyrjask+pres_part+nom+sg+masc:spyrandi  # "'be reported'" ;
spyrjask+pres_part+acc+sg+masc:spyranda  # "'be reported'" ;
spyrjask+pres_part+gen+sg+masc:spyranda  # "'be reported'" ;
spyrjask+pres_part+dat+sg+masc:spyranda  # "'be reported'" ;
spyrjask+pres_part+nom+sg+fem:spyrandi  # "'be reported'" ;
spyrjask+pres_part+acc+sg+fem:spyrandi  # "'be reported'" ;
spyrjask+pres_part+gen+sg+fem:spyrandi  # "'be reported'" ;
spyrjask+pres_part+dat+sg+fem:spyrandi  # "'be reported'" ;
spyrjask+pres_part+nom+sg+neut:spyranda  # "'be reported'" ;
spyrjask+pres_part+acc+sg+neut:spyranda  # "'be reported'" ;
spyrjask+pres_part+gen+sg+neut:spyranda  # "'be reported'" ;
spyrjask+pres_part+dat+sg+neut:spyranda  # "'be reported'" ;
spyrjask+pres_part+nom+pl+masc:spyrandi  # "'be reported'" ;
spyrjask+pres_part+acc+pl+masc:spyrandi  # "'be reported'" ;
spyrjask+pres_part+gen+pl+masc:spyrandi  # "'be reported'" ;
spyrjask+pres_part+dat+pl+masc:spyrundum  # "'be reported'" ;
spyrjask+pres_part+nom+pl+fem:spyrandi  # "'be reported'" ;
spyrjask+pres_part+acc+pl+fem:spyrandi  # "'be reported'" ;
spyrjask+pres_part+gen+pl+fem:spyrandi  # "'be reported'" ;
spyrjask+pres_part+dat+pl+fem:spyrundum  # "'be reported'" ;
spyrjask+pres_part+nom+pl+neut:spyrandi  # "'be reported'" ;
spyrjask+pres_part+acc+pl+neut:spyrandi  # "'be reported'" ;
spyrjask+pres_part+gen+pl+neut:spyrandi  # "'be reported'" ;
spyrjask+pres_part+dat+pl+neut:spyrundum  # "'be reported'" ;
telja+verb+1+sg+pres+indic:tel  # "'tell, consider'" ;
telja+verb+2+sg+pres+indic:telr  # "'tell, consider'" ;
telja+verb+3+sg+pres+indic:telr  # "'tell, consider'" ;
telja+verb+1+pl+pres+indic:teljum  # "'tell, consider'" ;
telja+verb+2+pl+pres+indic:telið  # "'tell, consider'" ;
telja+verb+3+pl+pres+indic:telja  # "'tell, consider'" ;
telja+verb+1+sg+pres+subj:telja  # "'tell, consider'" ;
telja+verb+2+sg+pres+subj:telir  # "'tell, consider'" ;
telja+verb+3+sg+pres+subj:teli  # "'tell, consider'" ;
telja+verb+1+pl+pres+subj:telim  # "'tell, consider'" ;
telja+verb+2+pl+pres+subj:telið  # "'tell, consider'" ;
telja+verb+3+pl+pres+subj:teli  # "'tell, consider'" ;
telja+verb+2+sg+imper:tel  # "'tell, consider'" ;
telja+verb+1+pl+imper:teljum  # "'tell, consider'" ;
telja+verb+2+pl+imper:telið  # "'tell, consider'" ;
telja+verb+1+sg+pret+indic:talða  # "'tell, consider'" ;
telja+verb+2+sg+pret+indic:talðir  # "'tell, consider'" ;
telja+verb+3+sg+pret+indic:talði  # "'tell, consider'" ;
telja+verb+1+pl+pret+indic:tǫlðum  # "'tell, consider'" ;
telja+verb+2+pl+pret+indic:tǫlðuð  # "'tell, consider'" ;
telja+verb+3+pl+pret+indic:tǫlðu  # "'tell, consider'" ;
telja+verb+1+sg+pret+subj:telða  # "'tell, consider'" ;
telja+verb+2+sg+pret+subj:telðir  # "'tell, consider'" ;
telja+verb+3+sg+pret+subj:telði  # "'tell, consider'" ;
telja+verb+1+pl+pret+subj:telðim  # "'tell, consider'" ;
telja+verb+2+pl+pret+subj:telðið  # "'tell, consider'" ;
telja+verb+3+pl+pret+subj:telði  # "'tell, consider'" ;
telja+pp+noun+masc:talðrinn  # "'tell, consider'" ;
telja+pp+noun+masc:taliðrinn  # "'tell, consider'" ;
telja+pp+fem:talðrin  # "'tell, consider'" ;
telja+pp+fem:taliðrin  # "'tell, consider'" ;
telja+pp+neut:talðrit  # "'tell, consider'" ;
telja+pp+neut:taliðrit  # "'tell, consider'" ;
telja+verb+1+sg+pres+indic+middle:teljumk  # "'tell, consider'" ;
telja+verb+2+sg+pres+indic+middle:telsk  # "'tell, consider'" ;
telja+verb+3+sg+pres+indic+middle:telsk  # "'tell, consider'" ;
telja+verb+1+pl+pres+indic+middle:teljumk  # "'tell, consider'" ;
telja+verb+2+pl+pres+indic+middle:telizk  # "'tell, consider'" ;
telja+verb+3+pl+pres+indic+middle:teljask  # "'tell, consider'" ;
telja+verb+1+sg+pres+subj+middle:teljumk  # "'tell, consider'" ;
telja+verb+2+sg+pres+subj+middle:telisk  # "'tell, consider'" ;
telja+verb+3+sg+pres+subj+middle:telisk  # "'tell, consider'" ;
telja+verb+1+pl+pres+subj+middle:telimk  # "'tell, consider'" ;
telja+verb+2+pl+pres+subj+middle:telizk  # "'tell, consider'" ;
telja+verb+3+pl+pres+subj+middle:telisk  # "'tell, consider'" ;
telja+verb+2+sg+imper+middle:telsk  # "'tell, consider'" ;
telja+verb+1+pl+imper+middle:teljumk  # "'tell, consider'" ;
telja+verb+1+pl+imper+middle:telizk  # "'tell, consider'" ;
telja+pres_part+middle:telandisk  # "'tell, consider'" ;
telja+verb+1+sg+pret+indic+middle:tǫlðumk  # "'tell, consider'" ;
telja+verb+2+sg+pret+indic+middle:talðisk  # "'tell, consider'" ;
telja+verb+3+sg+pret+indic+middle:talðisk  # "'tell, consider'" ;
telja+verb+1+pl+pret+indic+middle:tǫlðumk  # "'tell, consider'" ;
telja+verb+2+pl+pret+indic+middle:tǫlðuzk  # "'tell, consider'" ;
telja+verb+3+pl+pret+indic+middle:tǫlðusk  # "'tell, consider'" ;
telja+verb+1+sg+pret+subj+middle:telðumk  # "'tell, consider'" ;
telja+verb+2+sg+pret+subj+middle:telðisk  # "'tell, consider'" ;
telja+verb+3+sg+pret+subj+middle:telðisk  # "'tell, consider'" ;
telja+verb+1+pl+pret+subj+middle:telðimk  # "'tell, consider'" ;
telja+verb+2+pl+pret+subj+middle:telðizk  # "'tell, consider'" ;
telja+verb+3+pl+pret+subj+middle:telðisk  # "'tell, consider'" ;
telja+pp+neut+middle:talðrizk  # "'tell, consider'" ;
telja+pp+neut+middle:taliðrizk  # "'tell, consider'" ;
telja+pres_part+nom+sg+masc:telandi  # "'tell, consider'" ;
telja+pres_part+acc+sg+masc:telanda  # "'tell, consider'" ;
telja+pres_part+gen+sg+masc:telanda  # "'tell, consider'" ;
telja+pres_part+dat+sg+masc:telanda  # "'tell, consider'" ;
telja+pres_part+nom+sg+fem:telandi  # "'tell, consider'" ;
telja+pres_part+acc+sg+fem:telandi  # "'tell, consider'" ;
telja+pres_part+gen+sg+fem:telandi  # "'tell, consider'" ;
telja+pres_part+dat+sg+fem:telandi  # "'tell, consider'" ;
telja+pres_part+nom+sg+neut:telanda  # "'tell, consider'" ;
telja+pres_part+acc+sg+neut:telanda  # "'tell, consider'" ;
telja+pres_part+gen+sg+neut:telanda  # "'tell, consider'" ;
telja+pres_part+dat+sg+neut:telanda  # "'tell, consider'" ;
telja+pres_part+nom+pl+masc:telandi  # "'tell, consider'" ;
telja+pres_part+acc+pl+masc:telandi  # "'tell, consider'" ;
telja+pres_part+gen+pl+masc:telandi  # "'tell, consider'" ;
telja+pres_part+dat+pl+masc:telundum  # "'tell, consider'" ;
telja+pres_part+nom+pl+fem:telandi  # "'tell, consider'" ;
telja+pres_part+acc+pl+fem:telandi  # "'tell, consider'" ;
telja+pres_part+gen+pl+fem:telandi  # "'tell, consider'" ;
telja+pres_part+dat+pl+fem:telundum  # "'tell, consider'" ;
telja+pres_part+nom+pl+neut:telandi  # "'tell, consider'" ;
telja+pres_part+acc+pl+neut:telandi  # "'tell, consider'" ;
telja+pres_part+gen+pl+neut:telandi  # "'tell, consider'" ;
telja+pres_part+dat+pl+neut:telundum  # "'tell, consider'" ;
veðja+verb+1+sg+pres+indic:veð  # "'place a bet'" ;
veðja+verb+2+sg+pres+indic:veðr  # "'place a bet'" ;
veðja+verb+3+sg+pres+indic:veðr  # "'place a bet'" ;
veðja+verb+1+pl+pres+indic:veðjum  # "'place a bet'" ;
veðja+verb+2+pl+pres+indic:veðið  # "'place a bet'" ;
veðja+verb+3+pl+pres+indic:veðja  # "'place a bet'" ;
veðja+verb+1+sg+pres+subj:veðja  # "'place a bet'" ;
veðja+verb+2+sg+pres+subj:veðir  # "'place a bet'" ;
veðja+verb+3+sg+pres+subj:veði  # "'place a bet'" ;
veðja+verb+1+pl+pres+subj:veðim  # "'place a bet'" ;
veðja+verb+2+pl+pres+subj:veðið  # "'place a bet'" ;
veðja+verb+3+pl+pres+subj:veði  # "'place a bet'" ;
veðja+verb+2+sg+imper:veð  # "'place a bet'" ;
veðja+verb+1+pl+imper:veðjum  # "'place a bet'" ;
veðja+verb+2+pl+imper:veðið  # "'place a bet'" ;
veðja+verb+1+sg+pret+indic:vadda  # "'place a bet'" ;
veðja+verb+2+sg+pret+indic:vaddir  # "'place a bet'" ;
veðja+verb+3+sg+pret+indic:vaddi  # "'place a bet'" ;
veðja+verb+1+pl+pret+indic:vǫddum  # "'place a bet'" ;
veðja+verb+2+pl+pret+indic:vǫdduð  # "'place a bet'" ;
veðja+verb+3+pl+pret+indic:vǫddu  # "'place a bet'" ;
veðja+verb+1+sg+pret+subj:vedda  # "'place a bet'" ;
veðja+verb+2+sg+pret+subj:veddir  # "'place a bet'" ;
veðja+verb+3+sg+pret+subj:veddi  # "'place a bet'" ;
veðja+verb+1+pl+pret+subj:veddim  # "'place a bet'" ;
veðja+verb+2+pl+pret+subj:veddið  # "'place a bet'" ;
veðja+verb+3+pl+pret+subj:veddi  # "'place a bet'" ;
veðja+pp+noun+masc:vaddrinn  # "'place a bet'" ;
veðja+pp+fem:vaddrin  # "'place a bet'" ;
veðja+pp+neut:vaddrit  # "'place a bet'" ;
veðja+verb+1+sg+pres+indic+middle:veðjumk  # "'place a bet'" ;
veðja+verb+2+sg+pres+indic+middle:veðsk  # "'place a bet'" ;
veðja+verb+3+sg+pres+indic+middle:veðsk  # "'place a bet'" ;
veðja+verb+1+pl+pres+indic+middle:veðjumk  # "'place a bet'" ;
veðja+verb+2+pl+pres+indic+middle:veðizk  # "'place a bet'" ;
veðja+verb+3+pl+pres+indic+middle:veðjask  # "'place a bet'" ;
veðja+verb+1+sg+pres+subj+middle:veðjumk  # "'place a bet'" ;
veðja+verb+2+sg+pres+subj+middle:veðisk  # "'place a bet'" ;
veðja+verb+3+sg+pres+subj+middle:veðisk  # "'place a bet'" ;
veðja+verb+1+pl+pres+subj+middle:veðimk  # "'place a bet'" ;
veðja+verb+2+pl+pres+subj+middle:veðizk  # "'place a bet'" ;
veðja+verb+3+pl+pres+subj+middle:veðisk  # "'place a bet'" ;
veðja+verb+2+sg+imper+middle:veðsk  # "'place a bet'" ;
veðja+verb+1+pl+imper+middle:veðjumk  # "'place a bet'" ;
veðja+verb+1+pl+imper+middle:veðizk  # "'place a bet'" ;
veðja+pres_part+middle:veðandisk  # "'place a bet'" ;
veðja+verb+1+sg+pret+indic+middle:vǫddumk  # "'place a bet'" ;
veðja+verb+2+sg+pret+indic+middle:vaddisk  # "'place a bet'" ;
veðja+verb+3+sg+pret+indic+middle:vaddisk  # "'place a bet'" ;
veðja+verb+1+pl+pret+indic+middle:vǫddumk  # "'place a bet'" ;
veðja+verb+2+pl+pret+indic+middle:vǫdduzk  # "'place a bet'" ;
veðja+verb+3+pl+pret+indic+middle:vǫddusk  # "'place a bet'" ;
veðja+verb+1+sg+pret+subj+middle:veddumk  # "'place a bet'" ;
veðja+verb+2+sg+pret+subj+middle:veddisk  # "'place a bet'" ;
veðja+verb+3+sg+pret+subj+middle:veddisk  # "'place a bet'" ;
veðja+verb+1+pl+pret+subj+middle:veddimk  # "'place a bet'" ;
veðja+verb+2+pl+pret+subj+middle:veddizk  # "'place a bet'" ;
veðja+verb+3+pl+pret+subj+middle:veddisk  # "'place a bet'" ;
veðja+pp+neut+middle:vaddrizk  # "'place a bet'" ;
veðja+pres_part+nom+sg+masc:veðandi  # "'place a bet'" ;
veðja+pres_part+acc+sg+masc:veðanda  # "'place a bet'" ;
veðja+pres_part+gen+sg+masc:veðanda  # "'place a bet'" ;
veðja+pres_part+dat+sg+masc:veðanda  # "'place a bet'" ;
veðja+pres_part+nom+sg+fem:veðandi  # "'place a bet'" ;
veðja+pres_part+acc+sg+fem:veðandi  # "'place a bet'" ;
veðja+pres_part+gen+sg+fem:veðandi  # "'place a bet'" ;
veðja+pres_part+dat+sg+fem:veðandi  # "'place a bet'" ;
veðja+pres_part+nom+sg+neut:veðanda  # "'place a bet'" ;
veðja+pres_part+acc+sg+neut:veðanda  # "'place a bet'" ;
veðja+pres_part+gen+sg+neut:veðanda  # "'place a bet'" ;
veðja+pres_part+dat+sg+neut:veðanda  # "'place a bet'" ;
veðja+pres_part+nom+pl+masc:veðandi  # "'place a bet'" ;
veðja+pres_part+acc+pl+masc:veðandi  # "'place a bet'" ;
veðja+pres_part+gen+pl+masc:veðandi  # "'place a bet'" ;
veðja+pres_part+dat+pl+masc:veðundum  # "'place a bet'" ;
veðja+pres_part+nom+pl+fem:veðandi  # "'place a bet'" ;
veðja+pres_part+acc+pl+fem:veðandi  # "'place a bet'" ;
veðja+pres_part+gen+pl+fem:veðandi  # "'place a bet'" ;
veðja+pres_part+dat+pl+fem:veðundum  # "'place a bet'" ;
veðja+pres_part+nom+pl+neut:veðandi  # "'place a bet'" ;
veðja+pres_part+acc+pl+neut:veðandi  # "'place a bet'" ;
veðja+pres_part+gen+pl+neut:veðandi  # "'place a bet'" ;
veðja+pres_part+dat+pl+neut:veðundum  # "'place a bet'" ;
vefja+verb+1+sg+pres+indic:vef  # "'wrap'" ;
vefja+verb+2+sg+pres+indic:vefr  # "'wrap'" ;
vefja+verb+3+sg+pres+indic:vefr  # "'wrap'" ;
vefja+verb+1+pl+pres+indic:vefjum  # "'wrap'" ;
vefja+verb+2+pl+pres+indic:vefið  # "'wrap'" ;
vefja+verb+3+pl+pres+indic:vefja  # "'wrap'" ;
vefja+verb+1+sg+pres+subj:vefja  # "'wrap'" ;
vefja+verb+2+sg+pres+subj:vefir  # "'wrap'" ;
vefja+verb+3+sg+pres+subj:vefi  # "'wrap'" ;
vefja+verb+1+pl+pres+subj:vefim  # "'wrap'" ;
vefja+verb+2+pl+pres+subj:vefið  # "'wrap'" ;
vefja+verb+3+pl+pres+subj:vefi  # "'wrap'" ;
vefja+verb+2+sg+imper:vef  # "'wrap'" ;
vefja+verb+1+pl+imper:vefjum  # "'wrap'" ;
vefja+verb+2+pl+imper:vefið  # "'wrap'" ;
vefja+verb+1+sg+pret+indic:vafða  # "'wrap'" ;
vefja+verb+2+sg+pret+indic:vafðir  # "'wrap'" ;
vefja+verb+3+sg+pret+indic:vafði  # "'wrap'" ;
vefja+verb+1+pl+pret+indic:vǫfðum  # "'wrap'" ;
vefja+verb+2+pl+pret+indic:vǫfðuð  # "'wrap'" ;
vefja+verb+3+pl+pret+indic:vǫfðu  # "'wrap'" ;
vefja+verb+1+sg+pret+subj:vefða  # "'wrap'" ;
vefja+verb+2+sg+pret+subj:vefðir  # "'wrap'" ;
vefja+verb+3+sg+pret+subj:vefði  # "'wrap'" ;
vefja+verb+1+pl+pret+subj:vefðim  # "'wrap'" ;
vefja+verb+2+pl+pret+subj:vefðið  # "'wrap'" ;
vefja+verb+3+pl+pret+subj:vefði  # "'wrap'" ;
vefja+pp+noun+masc:vafðrinn  # "'wrap'" ;
vefja+pp+noun+masc:vafiðrinn  # "'wrap'" ;
vefja+pp+fem:vafðrin  # "'wrap'" ;
vefja+pp+fem:vafiðrin  # "'wrap'" ;
vefja+pp+neut:vafðrit  # "'wrap'" ;
vefja+pp+neut:vafiðrit  # "'wrap'" ;
vefja+verb+1+sg+pres+indic+middle:vefjumk  # "'wrap'" ;
vefja+verb+2+sg+pres+indic+middle:vefsk  # "'wrap'" ;
vefja+verb+3+sg+pres+indic+middle:vefsk  # "'wrap'" ;
vefja+verb+1+pl+pres+indic+middle:vefjumk  # "'wrap'" ;
vefja+verb+2+pl+pres+indic+middle:vefizk  # "'wrap'" ;
vefja+verb+3+pl+pres+indic+middle:vefjask  # "'wrap'" ;
vefja+verb+1+sg+pres+subj+middle:vefjumk  # "'wrap'" ;
vefja+verb+2+sg+pres+subj+middle:vefisk  # "'wrap'" ;
vefja+verb+3+sg+pres+subj+middle:vefisk  # "'wrap'" ;
vefja+verb+1+pl+pres+subj+middle:vefimk  # "'wrap'" ;
vefja+verb+2+pl+pres+subj+middle:vefizk  # "'wrap'" ;
vefja+verb+3+pl+pres+subj+middle:vefisk  # "'wrap'" ;
vefja+verb+2+sg+imper+middle:vefsk  # "'wrap'" ;
vefja+verb+1+pl+imper+middle:vefjumk  # "'wrap'" ;
vefja+verb+1+pl+imper+middle:vefizk  # "'wrap'" ;
vefja+pres_part+middle:vefandisk  # "'wrap'" ;
vefja+verb+1+sg+pret+indic+middle:vǫfðumk  # "'wrap'" ;
vefja+verb+2+sg+pret+indic+middle:vafðisk  # "'wrap'" ;
vefja+verb+3+sg+pret+indic+middle:vafðisk  # "'wrap'" ;
vefja+verb+1+pl+pret+indic+middle:vǫfðumk  # "'wrap'" ;
vefja+verb+2+pl+pret+indic+middle:vǫfðuzk  # "'wrap'" ;
vefja+verb+3+pl+pret+indic+middle:vǫfðusk  # "'wrap'" ;
vefja+verb+1+sg+pret+subj+middle:vefðumk  # "'wrap'" ;
vefja+verb+2+sg+pret+subj+middle:vefðisk  # "'wrap'" ;
vefja+verb+3+sg+pret+subj+middle:vefðisk  # "'wrap'" ;
vefja+verb+1+pl+pret+subj+middle:vefðimk  # "'wrap'" ;
vefja+verb+2+pl+pret+subj+middle:vefðizk  # "'wrap'" ;
vefja+verb+3+pl+pret+subj+middle:vefðisk  # "'wrap'" ;
vefja+pp+neut+middle:vafðrizk  # "'wrap'" ;
vefja+pp+neut+middle:vafiðrizk  # "'wrap'" ;
vefja+pres_part+nom+sg+masc:vefandi  # "'wrap'" ;
vefja+pres_part+acc+sg+masc:vefanda  # "'wrap'" ;
vefja+pres_part+gen+sg+masc:vefanda  # "'wrap'" ;
vefja+pres_part+dat+sg+masc:vefanda  # "'wrap'" ;
vefja+pres_part+nom+sg+fem:vefandi  # "'wrap'" ;
vefja+pres_part+acc+sg+fem:vefandi  # "'wrap'" ;
vefja+pres_part+gen+sg+fem:vefandi  # "'wrap'" ;
vefja+pres_part+dat+sg+fem:vefandi  # "'wrap'" ;
vefja+pres_part+nom+sg+neut:vefanda  # "'wrap'" ;
vefja+pres_part+acc+sg+neut:vefanda  # "'wrap'" ;
vefja+pres_part+gen+sg+neut:vefanda  # "'wrap'" ;
vefja+pres_part+dat+sg+neut:vefanda  # "'wrap'" ;
vefja+pres_part+nom+pl+masc:vefandi  # "'wrap'" ;
vefja+pres_part+acc+pl+masc:vefandi  # "'wrap'" ;
vefja+pres_part+gen+pl+masc:vefandi  # "'wrap'" ;
vefja+pres_part+dat+pl+masc:vefundum  # "'wrap'" ;
vefja+pres_part+nom+pl+fem:vefandi  # "'wrap'" ;
vefja+pres_part+acc+pl+fem:vefandi  # "'wrap'" ;
vefja+pres_part+gen+pl+fem:vefandi  # "'wrap'" ;
vefja+pres_part+dat+pl+fem:vefundum  # "'wrap'" ;
vefja+pres_part+nom+pl+neut:vefandi  # "'wrap'" ;
vefja+pres_part+acc+pl+neut:vefandi  # "'wrap'" ;
vefja+pres_part+gen+pl+neut:vefandi  # "'wrap'" ;
vefja+pres_part+dat+pl+neut:vefundum  # "'wrap'" ;
vekja+verb+1+sg+pres+indic:vek  # "'wake (tr.)'" ;
vekja+verb+2+sg+pres+indic:vekr  # "'wake (tr.)'" ;
vekja+verb+3+sg+pres+indic:vekr  # "'wake (tr.)'" ;
vekja+verb+1+pl+pres+indic:vekjum  # "'wake (tr.)'" ;
vekja+verb+2+pl+pres+indic:vekið  # "'wake (tr.)'" ;
vekja+verb+3+pl+pres+indic:vekja  # "'wake (tr.)'" ;
vekja+verb+1+sg+pres+subj:vekja  # "'wake (tr.)'" ;
vekja+verb+2+sg+pres+subj:vekir  # "'wake (tr.)'" ;
vekja+verb+3+sg+pres+subj:veki  # "'wake (tr.)'" ;
vekja+verb+1+pl+pres+subj:vekim  # "'wake (tr.)'" ;
vekja+verb+2+pl+pres+subj:vekið  # "'wake (tr.)'" ;
vekja+verb+3+pl+pres+subj:veki  # "'wake (tr.)'" ;
vekja+verb+2+sg+imper:vek  # "'wake (tr.)'" ;
vekja+verb+1+pl+imper:vekjum  # "'wake (tr.)'" ;
vekja+verb+2+pl+imper:vekið  # "'wake (tr.)'" ;
vekja+verb+1+sg+pret+indic:vakða  # "'wake (tr.)'" ;
vekja+verb+2+sg+pret+indic:vakðir  # "'wake (tr.)'" ;
vekja+verb+3+sg+pret+indic:vakði  # "'wake (tr.)'" ;
vekja+verb+1+pl+pret+indic:vǫkðum  # "'wake (tr.)'" ;
vekja+verb+2+pl+pret+indic:vǫkðuð  # "'wake (tr.)'" ;
vekja+verb+3+pl+pret+indic:vǫkðu  # "'wake (tr.)'" ;
vekja+verb+1+sg+pret+subj:vekða  # "'wake (tr.)'" ;
vekja+verb+2+sg+pret+subj:vekðir  # "'wake (tr.)'" ;
vekja+verb+3+sg+pret+subj:vekði  # "'wake (tr.)'" ;
vekja+verb+1+pl+pret+subj:vekðim  # "'wake (tr.)'" ;
vekja+verb+2+pl+pret+subj:vekðið  # "'wake (tr.)'" ;
vekja+verb+3+pl+pret+subj:vekði  # "'wake (tr.)'" ;
vekja+pp+noun+masc:vakðrinn  # "'wake (tr.)'" ;
vekja+pp+noun+masc:vakiðrinn  # "'wake (tr.)'" ;
vekja+pp+fem:vakðrin  # "'wake (tr.)'" ;
vekja+pp+fem:vakiðrin  # "'wake (tr.)'" ;
vekja+pp+neut:vakðrit  # "'wake (tr.)'" ;
vekja+pp+neut:vakiðrit  # "'wake (tr.)'" ;
vekja+verb+1+sg+pres+indic+middle:vekjumk  # "'wake (tr.)'" ;
vekja+verb+2+sg+pres+indic+middle:veksk  # "'wake (tr.)'" ;
vekja+verb+3+sg+pres+indic+middle:veksk  # "'wake (tr.)'" ;
vekja+verb+1+pl+pres+indic+middle:vekjumk  # "'wake (tr.)'" ;
vekja+verb+2+pl+pres+indic+middle:vekizk  # "'wake (tr.)'" ;
vekja+verb+3+pl+pres+indic+middle:vekjask  # "'wake (tr.)'" ;
vekja+verb+1+sg+pres+subj+middle:vekjumk  # "'wake (tr.)'" ;
vekja+verb+2+sg+pres+subj+middle:vekisk  # "'wake (tr.)'" ;
vekja+verb+3+sg+pres+subj+middle:vekisk  # "'wake (tr.)'" ;
vekja+verb+1+pl+pres+subj+middle:vekimk  # "'wake (tr.)'" ;
vekja+verb+2+pl+pres+subj+middle:vekizk  # "'wake (tr.)'" ;
vekja+verb+3+pl+pres+subj+middle:vekisk  # "'wake (tr.)'" ;
vekja+verb+2+sg+imper+middle:veksk  # "'wake (tr.)'" ;
vekja+verb+1+pl+imper+middle:vekjumk  # "'wake (tr.)'" ;
vekja+verb+1+pl+imper+middle:vekizk  # "'wake (tr.)'" ;
vekja+pres_part+middle:vekandisk  # "'wake (tr.)'" ;
vekja+verb+1+sg+pret+indic+middle:vǫkðumk  # "'wake (tr.)'" ;
vekja+verb+2+sg+pret+indic+middle:vakðisk  # "'wake (tr.)'" ;
vekja+verb+3+sg+pret+indic+middle:vakðisk  # "'wake (tr.)'" ;
vekja+verb+1+pl+pret+indic+middle:vǫkðumk  # "'wake (tr.)'" ;
vekja+verb+2+pl+pret+indic+middle:vǫkðuzk  # "'wake (tr.)'" ;
vekja+verb+3+pl+pret+indic+middle:vǫkðusk  # "'wake (tr.)'" ;
vekja+verb+1+sg+pret+subj+middle:vekðumk  # "'wake (tr.)'" ;
vekja+verb+2+sg+pret+subj+middle:vekðisk  # "'wake (tr.)'" ;
vekja+verb+3+sg+pret+subj+middle:vekðisk  # "'wake (tr.)'" ;
vekja+verb+1+pl+pret+subj+middle:vekðimk  # "'wake (tr.)'" ;
vekja+verb+2+pl+pret+subj+middle:vekðizk  # "'wake (tr.)'" ;
vekja+verb+3+pl+pret+subj+middle:vekðisk  # "'wake (tr.)'" ;
vekja+pp+neut+middle:vakðrizk  # "'wake (tr.)'" ;
vekja+pp+neut+middle:vakiðrizk  # "'wake (tr.)'" ;
vekja+pres_part+nom+sg+masc:vekandi  # "'wake (tr.)'" ;
vekja+pres_part+acc+sg+masc:vekanda  # "'wake (tr.)'" ;
vekja+pres_part+gen+sg+masc:vekanda  # "'wake (tr.)'" ;
vekja+pres_part+dat+sg+masc:vekanda  # "'wake (tr.)'" ;
vekja+pres_part+nom+sg+fem:vekandi  # "'wake (tr.)'" ;
vekja+pres_part+acc+sg+fem:vekandi  # "'wake (tr.)'" ;
vekja+pres_part+gen+sg+fem:vekandi  # "'wake (tr.)'" ;
vekja+pres_part+dat+sg+fem:vekandi  # "'wake (tr.)'" ;
vekja+pres_part+nom+sg+neut:vekanda  # "'wake (tr.)'" ;
vekja+pres_part+acc+sg+neut:vekanda  # "'wake (tr.)'" ;
vekja+pres_part+gen+sg+neut:vekanda  # "'wake (tr.)'" ;
vekja+pres_part+dat+sg+neut:vekanda  # "'wake (tr.)'" ;
vekja+pres_part+nom+pl+masc:vekandi  # "'wake (tr.)'" ;
vekja+pres_part+acc+pl+masc:vekandi  # "'wake (tr.)'" ;
vekja+pres_part+gen+pl+masc:vekandi  # "'wake (tr.)'" ;
vekja+pres_part+dat+pl+masc:vekundum  # "'wake (tr.)'" ;
vekja+pres_part+nom+pl+fem:vekandi  # "'wake (tr.)'" ;
vekja+pres_part+acc+pl+fem:vekandi  # "'wake (tr.)'" ;
vekja+pres_part+gen+pl+fem:vekandi  # "'wake (tr.)'" ;
vekja+pres_part+dat+pl+fem:vekundum  # "'wake (tr.)'" ;
vekja+pres_part+nom+pl+neut:vekandi  # "'wake (tr.)'" ;
vekja+pres_part+acc+pl+neut:vekandi  # "'wake (tr.)'" ;
vekja+pres_part+gen+pl+neut:vekandi  # "'wake (tr.)'" ;
vekja+pres_part+dat+pl+neut:vekundum  # "'wake (tr.)'" ;
velja+verb+1+sg+pres+indic:vel  # "'choose'" ;
velja+verb+2+sg+pres+indic:velr  # "'choose'" ;
velja+verb+3+sg+pres+indic:velr  # "'choose'" ;
velja+verb+1+pl+pres+indic:veljum  # "'choose'" ;
velja+verb+2+pl+pres+indic:velið  # "'choose'" ;
velja+verb+3+pl+pres+indic:velja  # "'choose'" ;
velja+verb+1+sg+pres+subj:velja  # "'choose'" ;
velja+verb+2+sg+pres+subj:velir  # "'choose'" ;
velja+verb+3+sg+pres+subj:veli  # "'choose'" ;
velja+verb+1+pl+pres+subj:velim  # "'choose'" ;
velja+verb+2+pl+pres+subj:velið  # "'choose'" ;
velja+verb+3+pl+pres+subj:veli  # "'choose'" ;
velja+verb+2+sg+imper:vel  # "'choose'" ;
velja+verb+1+pl+imper:veljum  # "'choose'" ;
velja+verb+2+pl+imper:velið  # "'choose'" ;
velja+verb+1+sg+pret+indic:valða  # "'choose'" ;
velja+verb+2+sg+pret+indic:valðir  # "'choose'" ;
velja+verb+3+sg+pret+indic:valði  # "'choose'" ;
velja+verb+1+pl+pret+indic:vǫlðum  # "'choose'" ;
velja+verb+2+pl+pret+indic:vǫlðuð  # "'choose'" ;
velja+verb+3+pl+pret+indic:vǫlðu  # "'choose'" ;
velja+verb+1+sg+pret+subj:velða  # "'choose'" ;
velja+verb+2+sg+pret+subj:velðir  # "'choose'" ;
velja+verb+3+sg+pret+subj:velði  # "'choose'" ;
velja+verb+1+pl+pret+subj:velðim  # "'choose'" ;
velja+verb+2+pl+pret+subj:velðið  # "'choose'" ;
velja+verb+3+pl+pret+subj:velði  # "'choose'" ;
velja+pp+noun+masc:valðrinn  # "'choose'" ;
velja+pp+noun+masc:valiðrinn  # "'choose'" ;
velja+pp+fem:valðrin  # "'choose'" ;
velja+pp+fem:valiðrin  # "'choose'" ;
velja+pp+neut:valðrit  # "'choose'" ;
velja+pp+neut:valiðrit  # "'choose'" ;
velja+verb+1+sg+pres+indic+middle:veljumk  # "'choose'" ;
velja+verb+2+sg+pres+indic+middle:velsk  # "'choose'" ;
velja+verb+3+sg+pres+indic+middle:velsk  # "'choose'" ;
velja+verb+1+pl+pres+indic+middle:veljumk  # "'choose'" ;
velja+verb+2+pl+pres+indic+middle:velizk  # "'choose'" ;
velja+verb+3+pl+pres+indic+middle:veljask  # "'choose'" ;
velja+verb+1+sg+pres+subj+middle:veljumk  # "'choose'" ;
velja+verb+2+sg+pres+subj+middle:velisk  # "'choose'" ;
velja+verb+3+sg+pres+subj+middle:velisk  # "'choose'" ;
velja+verb+1+pl+pres+subj+middle:velimk  # "'choose'" ;
velja+verb+2+pl+pres+subj+middle:velizk  # "'choose'" ;
velja+verb+3+pl+pres+subj+middle:velisk  # "'choose'" ;
velja+verb+2+sg+imper+middle:velsk  # "'choose'" ;
velja+verb+1+pl+imper+middle:veljumk  # "'choose'" ;
velja+verb+1+pl+imper+middle:velizk  # "'choose'" ;
velja+pres_part+middle:velandisk  # "'choose'" ;
velja+verb+1+sg+pret+indic+middle:vǫlðumk  # "'choose'" ;
velja+verb+2+sg+pret+indic+middle:valðisk  # "'choose'" ;
velja+verb+3+sg+pret+indic+middle:valðisk  # "'choose'" ;
velja+verb+1+pl+pret+indic+middle:vǫlðumk  # "'choose'" ;
velja+verb+2+pl+pret+indic+middle:vǫlðuzk  # "'choose'" ;
velja+verb+3+pl+pret+indic+middle:vǫlðusk  # "'choose'" ;
velja+verb+1+sg+pret+subj+middle:velðumk  # "'choose'" ;
velja+verb+2+sg+pret+subj+middle:velðisk  # "'choose'" ;
velja+verb+3+sg+pret+subj+middle:velðisk  # "'choose'" ;
velja+verb+1+pl+pret+subj+middle:velðimk  # "'choose'" ;
velja+verb+2+pl+pret+subj+middle:velðizk  # "'choose'" ;
velja+verb+3+pl+pret+subj+middle:velðisk  # "'choose'" ;
velja+pp+neut+middle:valðrizk  # "'choose'" ;
velja+pp+neut+middle:valiðrizk  # "'choose'" ;
velja+pres_part+nom+sg+masc:velandi  # "'choose'" ;
velja+pres_part+acc+sg+masc:velanda  # "'choose'" ;
velja+pres_part+gen+sg+masc:velanda  # "'choose'" ;
velja+pres_part+dat+sg+masc:velanda  # "'choose'" ;
velja+pres_part+nom+sg+fem:velandi  # "'choose'" ;
velja+pres_part+acc+sg+fem:velandi  # "'choose'" ;
velja+pres_part+gen+sg+fem:velandi  # "'choose'" ;
velja+pres_part+dat+sg+fem:velandi  # "'choose'" ;
velja+pres_part+nom+sg+neut:velanda  # "'choose'" ;
velja+pres_part+acc+sg+neut:velanda  # "'choose'" ;
velja+pres_part+gen+sg+neut:velanda  # "'choose'" ;
velja+pres_part+dat+sg+neut:velanda  # "'choose'" ;
velja+pres_part+nom+pl+masc:velandi  # "'choose'" ;
velja+pres_part+acc+pl+masc:velandi  # "'choose'" ;
velja+pres_part+gen+pl+masc:velandi  # "'choose'" ;
velja+pres_part+dat+pl+masc:velundum  # "'choose'" ;
velja+pres_part+nom+pl+fem:velandi  # "'choose'" ;
velja+pres_part+acc+pl+fem:velandi  # "'choose'" ;
velja+pres_part+gen+pl+fem:velandi  # "'choose'" ;
velja+pres_part+dat+pl+fem:velundum  # "'choose'" ;
velja+pres_part+nom+pl+neut:velandi  # "'choose'" ;
velja+pres_part+acc+pl+neut:velandi  # "'choose'" ;
velja+pres_part+gen+pl+neut:velandi  # "'choose'" ;
velja+pres_part+dat+pl+neut:velundum  # "'choose'" ;
verja+verb+1+sg+pres+indic:ver  # "'defend'" ;
verja+verb+2+sg+pres+indic:verr  # "'defend'" ;
verja+verb+3+sg+pres+indic:verr  # "'defend'" ;
verja+verb+1+pl+pres+indic:verjum  # "'defend'" ;
verja+verb+2+pl+pres+indic:verið  # "'defend'" ;
verja+verb+3+pl+pres+indic:verja  # "'defend'" ;
verja+verb+1+sg+pres+subj:verja  # "'defend'" ;
verja+verb+2+sg+pres+subj:verir  # "'defend'" ;
verja+verb+3+sg+pres+subj:veri  # "'defend'" ;
verja+verb+1+pl+pres+subj:verim  # "'defend'" ;
verja+verb+2+pl+pres+subj:verið  # "'defend'" ;
verja+verb+3+pl+pres+subj:veri  # "'defend'" ;
verja+verb+2+sg+imper:ver  # "'defend'" ;
verja+verb+1+pl+imper:verjum  # "'defend'" ;
verja+verb+2+pl+imper:verið  # "'defend'" ;
verja+verb+1+sg+pret+indic:varða  # "'defend'" ;
verja+verb+2+sg+pret+indic:varðir  # "'defend'" ;
verja+verb+3+sg+pret+indic:varði  # "'defend'" ;
verja+verb+1+pl+pret+indic:vǫrðum  # "'defend'" ;
verja+verb+2+pl+pret+indic:vǫrðuð  # "'defend'" ;
verja+verb+3+pl+pret+indic:vǫrðu  # "'defend'" ;
verja+verb+1+sg+pret+subj:verða  # "'defend'" ;
verja+verb+2+sg+pret+subj:verðir  # "'defend'" ;
verja+verb+3+sg+pret+subj:verði  # "'defend'" ;
verja+verb+1+pl+pret+subj:verðim  # "'defend'" ;
verja+verb+2+pl+pret+subj:verðið  # "'defend'" ;
verja+verb+3+pl+pret+subj:verði  # "'defend'" ;
verja+pp+noun+masc:varðrinn  # "'defend'" ;
verja+pp+noun+masc:variðrinn  # "'defend'" ;
verja+pp+fem:varðrin  # "'defend'" ;
verja+pp+fem:variðrin  # "'defend'" ;
verja+pp+neut:varðrit  # "'defend'" ;
verja+pp+neut:variðrit  # "'defend'" ;
verja+verb+1+sg+pres+indic+middle:verjumk  # "'defend'" ;
verja+verb+2+sg+pres+indic+middle:versk  # "'defend'" ;
verja+verb+3+sg+pres+indic+middle:versk  # "'defend'" ;
verja+verb+1+pl+pres+indic+middle:verjumk  # "'defend'" ;
verja+verb+2+pl+pres+indic+middle:verizk  # "'defend'" ;
verja+verb+3+pl+pres+indic+middle:verjask  # "'defend'" ;
verja+verb+1+sg+pres+subj+middle:verjumk  # "'defend'" ;
verja+verb+2+sg+pres+subj+middle:verisk  # "'defend'" ;
verja+verb+3+sg+pres+subj+middle:verisk  # "'defend'" ;
verja+verb+1+pl+pres+subj+middle:verimk  # "'defend'" ;
verja+verb+2+pl+pres+subj+middle:verizk  # "'defend'" ;
verja+verb+3+pl+pres+subj+middle:verisk  # "'defend'" ;
verja+verb+2+sg+imper+middle:versk  # "'defend'" ;
verja+verb+1+pl+imper+middle:verjumk  # "'defend'" ;
verja+verb+1+pl+imper+middle:verizk  # "'defend'" ;
verja+pres_part+middle:verandisk  # "'defend'" ;
verja+verb+1+sg+pret+indic+middle:vǫrðumk  # "'defend'" ;
verja+verb+2+sg+pret+indic+middle:varðisk  # "'defend'" ;
verja+verb+3+sg+pret+indic+middle:varðisk  # "'defend'" ;
verja+verb+1+pl+pret+indic+middle:vǫrðumk  # "'defend'" ;
verja+verb+2+pl+pret+indic+middle:vǫrðuzk  # "'defend'" ;
verja+verb+3+pl+pret+indic+middle:vǫrðusk  # "'defend'" ;
verja+verb+1+sg+pret+subj+middle:verðumk  # "'defend'" ;
verja+verb+2+sg+pret+subj+middle:verðisk  # "'defend'" ;
verja+verb+3+sg+pret+subj+middle:verðisk  # "'defend'" ;
verja+verb+1+pl+pret+subj+middle:verðimk  # "'defend'" ;
verja+verb+2+pl+pret+subj+middle:verðizk  # "'defend'" ;
verja+verb+3+pl+pret+subj+middle:verðisk  # "'defend'" ;
verja+pp+neut+middle:varðrizk  # "'defend'" ;
verja+pp+neut+middle:variðrizk  # "'defend'" ;
verja+pres_part+nom+sg+masc:verandi  # "'defend'" ;
verja+pres_part+acc+sg+masc:veranda  # "'defend'" ;
verja+pres_part+gen+sg+masc:veranda  # "'defend'" ;
verja+pres_part+dat+sg+masc:veranda  # "'defend'" ;
verja+pres_part+nom+sg+fem:verandi  # "'defend'" ;
verja+pres_part+acc+sg+fem:verandi  # "'defend'" ;
verja+pres_part+gen+sg+fem:verandi  # "'defend'" ;
verja+pres_part+dat+sg+fem:verandi  # "'defend'" ;
verja+pres_part+nom+sg+neut:veranda  # "'defend'" ;
verja+pres_part+acc+sg+neut:veranda  # "'defend'" ;
verja+pres_part+gen+sg+neut:veranda  # "'defend'" ;
verja+pres_part+dat+sg+neut:veranda  # "'defend'" ;
verja+pres_part+nom+pl+masc:verandi  # "'defend'" ;
verja+pres_part+acc+pl+masc:verandi  # "'defend'" ;
verja+pres_part+gen+pl+masc:verandi  # "'defend'" ;
verja+pres_part+dat+pl+masc:verundum  # "'defend'" ;
verja+pres_part+nom+pl+fem:verandi  # "'defend'" ;
verja+pres_part+acc+pl+fem:verandi  # "'defend'" ;
verja+pres_part+gen+pl+fem:verandi  # "'defend'" ;
verja+pres_part+dat+pl+fem:verundum  # "'defend'" ;
verja+pres_part+nom+pl+neut:verandi  # "'defend'" ;
verja+pres_part+acc+pl+neut:verandi  # "'defend'" ;
verja+pres_part+gen+pl+neut:verandi  # "'defend'" ;
verja+pres_part+dat+pl+neut:verundum  # "'defend'" ;
þekja+verb+1+sg+pres+indic:þek  # "'cover'" ;
þekja+verb+2+sg+pres+indic:þekr  # "'cover'" ;
þekja+verb+3+sg+pres+indic:þekr  # "'cover'" ;
þekja+verb+1+pl+pres+indic:þekjum  # "'cover'" ;
þekja+verb+2+pl+pres+indic:þekið  # "'cover'" ;
þekja+verb+3+pl+pres+indic:þekja  # "'cover'" ;
þekja+verb+1+sg+pres+subj:þekja  # "'cover'" ;
þekja+verb+2+sg+pres+subj:þekir  # "'cover'" ;
þekja+verb+3+sg+pres+subj:þeki  # "'cover'" ;
þekja+verb+1+pl+pres+subj:þekim  # "'cover'" ;
þekja+verb+2+pl+pres+subj:þekið  # "'cover'" ;
þekja+verb+3+pl+pres+subj:þeki  # "'cover'" ;
þekja+verb+2+sg+imper:þek  # "'cover'" ;
þekja+verb+1+pl+imper:þekjum  # "'cover'" ;
þekja+verb+2+pl+imper:þekið  # "'cover'" ;
þekja+verb+1+sg+pret+indic:þakða  # "'cover'" ;
þekja+verb+2+sg+pret+indic:þakðir  # "'cover'" ;
þekja+verb+3+sg+pret+indic:þakði  # "'cover'" ;
þekja+verb+1+pl+pret+indic:þǫkðum  # "'cover'" ;
þekja+verb+2+pl+pret+indic:þǫkðuð  # "'cover'" ;
þekja+verb+3+pl+pret+indic:þǫkðu  # "'cover'" ;
þekja+verb+1+sg+pret+subj:þekða  # "'cover'" ;
þekja+verb+2+sg+pret+subj:þekðir  # "'cover'" ;
þekja+verb+3+sg+pret+subj:þekði  # "'cover'" ;
þekja+verb+1+pl+pret+subj:þekðim  # "'cover'" ;
þekja+verb+2+pl+pret+subj:þekðið  # "'cover'" ;
þekja+verb+3+pl+pret+subj:þekði  # "'cover'" ;
þekja+pp+noun+masc:þakðrinn  # "'cover'" ;
þekja+pp+noun+masc:þakiðrinn  # "'cover'" ;
þekja+pp+fem:þakðrin  # "'cover'" ;
þekja+pp+fem:þakiðrin  # "'cover'" ;
þekja+pp+neut:þakðrit  # "'cover'" ;
þekja+pp+neut:þakiðrit  # "'cover'" ;
þekja+verb+1+sg+pres+indic+middle:þekjumk  # "'cover'" ;
þekja+verb+2+sg+pres+indic+middle:þeksk  # "'cover'" ;
þekja+verb+3+sg+pres+indic+middle:þeksk  # "'cover'" ;
þekja+verb+1+pl+pres+indic+middle:þekjumk  # "'cover'" ;
þekja+verb+2+pl+pres+indic+middle:þekizk  # "'cover'" ;
þekja+verb+3+pl+pres+indic+middle:þekjask  # "'cover'" ;
þekja+verb+1+sg+pres+subj+middle:þekjumk  # "'cover'" ;
þekja+verb+2+sg+pres+subj+middle:þekisk  # "'cover'" ;
þekja+verb+3+sg+pres+subj+middle:þekisk  # "'cover'" ;
þekja+verb+1+pl+pres+subj+middle:þekimk  # "'cover'" ;
þekja+verb+2+pl+pres+subj+middle:þekizk  # "'cover'" ;
þekja+verb+3+pl+pres+subj+middle:þekisk  # "'cover'" ;
þekja+verb+2+sg+imper+middle:þeksk  # "'cover'" ;
þekja+verb+1+pl+imper+middle:þekjumk  # "'cover'" ;
þekja+verb+1+pl+imper+middle:þekizk  # "'cover'" ;
þekja+pres_part+middle:þekandisk  # "'cover'" ;
þekja+verb+1+sg+pret+indic+middle:þǫkðumk  # "'cover'" ;
þekja+verb+2+sg+pret+indic+middle:þakðisk  # "'cover'" ;
þekja+verb+3+sg+pret+indic+middle:þakðisk  # "'cover'" ;
þekja+verb+1+pl+pret+indic+middle:þǫkðumk  # "'cover'" ;
þekja+verb+2+pl+pret+indic+middle:þǫkðuzk  # "'cover'" ;
þekja+verb+3+pl+pret+indic+middle:þǫkðusk  # "'cover'" ;
þekja+verb+1+sg+pret+subj+middle:þekðumk  # "'cover'" ;
þekja+verb+2+sg+pret+subj+middle:þekðisk  # "'cover'" ;
þekja+verb+3+sg+pret+subj+middle:þekðisk  # "'cover'" ;
þekja+verb+1+pl+pret+subj+middle:þekðimk  # "'cover'" ;
þekja+verb+2+pl+pret+subj+middle:þekðizk  # "'cover'" ;
þekja+verb+3+pl+pret+subj+middle:þekðisk  # "'cover'" ;
þekja+pp+neut+middle:þakðrizk  # "'cover'" ;
þekja+pp+neut+middle:þakiðrizk  # "'cover'" ;
þekja+pres_part+nom+sg+masc:þekandi  # "'cover'" ;
þekja+pres_part+acc+sg+masc:þekanda  # "'cover'" ;
þekja+pres_part+gen+sg+masc:þekanda  # "'cover'" ;
þekja+pres_part+dat+sg+masc:þekanda  # "'cover'" ;
þekja+pres_part+nom+sg+fem:þekandi  # "'cover'" ;
þekja+pres_part+acc+sg+fem:þekandi  # "'cover'" ;
þekja+pres_part+gen+sg+fem:þekandi  # "'cover'" ;
þekja+pres_part+dat+sg+fem:þekandi  # "'cover'" ;
þekja+pres_part+nom+sg+neut:þekanda  # "'cover'" ;
þekja+pres_part+acc+sg+neut:þekanda  # "'cover'" ;
þekja+pres_part+gen+sg+neut:þekanda  # "'cover'" ;
þekja+pres_part+dat+sg+neut:þekanda  # "'cover'" ;
þekja+pres_part+nom+pl+masc:þekandi  # "'cover'" ;
þekja+pres_part+acc+pl+masc:þekandi  # "'cover'" ;
þekja+pres_part+gen+pl+masc:þekandi  # "'cover'" ;
þekja+pres_part+dat+pl+masc:þekundum  # "'cover'" ;
þekja+pres_part+nom+pl+fem:þekandi  # "'cover'" ;
þekja+pres_part+acc+pl+fem:þekandi  # "'cover'" ;
þekja+pres_part+gen+pl+fem:þekandi  # "'cover'" ;
þekja+pres_part+dat+pl+fem:þekundum  # "'cover'" ;
þekja+pres_part+nom+pl+neut:þekandi  # "'cover'" ;
þekja+pres_part+acc+pl+neut:þekandi  # "'cover'" ;
þekja+pres_part+gen+pl+neut:þekandi  # "'cover'" ;
þekja+pres_part+dat+pl+neut:þekundum  # "'cover'" ;
þreyja+verb+1+sg+pres+indic:þrey  # "'desire'" ;
þreyja+verb+2+sg+pres+indic:þreyr  # "'desire'" ;
þreyja+verb+3+sg+pres+indic:þreyr  # "'desire'" ;
þreyja+verb+1+pl+pres+indic:þreyjum  # "'desire'" ;
þreyja+verb+2+pl+pres+indic:þreyið  # "'desire'" ;
þreyja+verb+3+pl+pres+indic:þreyja  # "'desire'" ;
þreyja+verb+1+sg+pres+subj:þreyja  # "'desire'" ;
þreyja+verb+2+sg+pres+subj:þreyir  # "'desire'" ;
þreyja+verb+3+sg+pres+subj:þreyi  # "'desire'" ;
þreyja+verb+1+pl+pres+subj:þreyim  # "'desire'" ;
þreyja+verb+2+pl+pres+subj:þreyið  # "'desire'" ;
þreyja+verb+3+pl+pres+subj:þreyi  # "'desire'" ;
þreyja+verb+2+sg+imper:þrey  # "'desire'" ;
þreyja+verb+1+pl+imper:þreyjum  # "'desire'" ;
þreyja+verb+2+pl+imper:þreyið  # "'desire'" ;
þreyja+verb+1+sg+pret+indic:þráða  # "'desire'" ;
þreyja+verb+2+sg+pret+indic:þráðir  # "'desire'" ;
þreyja+verb+3+sg+pret+indic:þráði  # "'desire'" ;
þreyja+verb+1+pl+pret+indic:þráðum  # "'desire'" ;
þreyja+verb+2+pl+pret+indic:þráðuð  # "'desire'" ;
þreyja+verb+3+pl+pret+indic:þráðu  # "'desire'" ;
þreyja+verb+1+sg+pret+subj:þræða  # "'desire'" ;
þreyja+verb+2+sg+pret+subj:þræðir  # "'desire'" ;
þreyja+verb+3+sg+pret+subj:þræði  # "'desire'" ;
þreyja+verb+1+pl+pret+subj:þræðim  # "'desire'" ;
þreyja+verb+2+pl+pret+subj:þræðið  # "'desire'" ;
þreyja+verb+3+pl+pret+subj:þræði  # "'desire'" ;
þreyja+pp+noun+masc:þráðrinn  # "'desire'" ;
þreyja+pp+fem:þráðrin  # "'desire'" ;
þreyja+pp+neut:þráðrit  # "'desire'" ;
þreyja+verb+1+sg+pres+indic+middle:þreyjumk  # "'desire'" ;
þreyja+verb+2+sg+pres+indic+middle:þreysk  # "'desire'" ;
þreyja+verb+3+sg+pres+indic+middle:þreysk  # "'desire'" ;
þreyja+verb+1+pl+pres+indic+middle:þreyjumk  # "'desire'" ;
þreyja+verb+2+pl+pres+indic+middle:þreyizk  # "'desire'" ;
þreyja+verb+3+pl+pres+indic+middle:þreyjask  # "'desire'" ;
þreyja+verb+1+sg+pres+subj+middle:þreyjumk  # "'desire'" ;
þreyja+verb+2+sg+pres+subj+middle:þreyisk  # "'desire'" ;
þreyja+verb+3+sg+pres+subj+middle:þreyisk  # "'desire'" ;
þreyja+verb+1+pl+pres+subj+middle:þreyimk  # "'desire'" ;
þreyja+verb+2+pl+pres+subj+middle:þreyizk  # "'desire'" ;
þreyja+verb+3+pl+pres+subj+middle:þreyisk  # "'desire'" ;
þreyja+verb+2+sg+imper+middle:þreysk  # "'desire'" ;
þreyja+verb+1+pl+imper+middle:þreyjumk  # "'desire'" ;
þreyja+verb+1+pl+imper+middle:þreyizk  # "'desire'" ;
þreyja+pres_part+middle:þreyandisk  # "'desire'" ;
þreyja+verb+1+sg+pret+indic+middle:þráðumk  # "'desire'" ;
þreyja+verb+2+sg+pret+indic+middle:þráðisk  # "'desire'" ;
þreyja+verb+3+sg+pret+indic+middle:þráðisk  # "'desire'" ;
þreyja+verb+1+pl+pret+indic+middle:þráðumk  # "'desire'" ;
þreyja+verb+2+pl+pret+indic+middle:þráðuzk  # "'desire'" ;
þreyja+verb+3+pl+pret+indic+middle:þráðusk  # "'desire'" ;
þreyja+verb+1+sg+pret+subj+middle:þræðumk  # "'desire'" ;
þreyja+verb+2+sg+pret+subj+middle:þræðisk  # "'desire'" ;
þreyja+verb+3+sg+pret+subj+middle:þræðisk  # "'desire'" ;
þreyja+verb+1+pl+pret+subj+middle:þræðimk  # "'desire'" ;
þreyja+verb+2+pl+pret+subj+middle:þræðizk  # "'desire'" ;
þreyja+verb+3+pl+pret+subj+middle:þræðisk  # "'desire'" ;
þreyja+pp+neut+middle:þráðrizk  # "'desire'" ;
þreyja+pres_part+nom+sg+masc:þreyandi  # "'desire'" ;
þreyja+pres_part+acc+sg+masc:þreyanda  # "'desire'" ;
þreyja+pres_part+gen+sg+masc:þreyanda  # "'desire'" ;
þreyja+pres_part+dat+sg+masc:þreyanda  # "'desire'" ;
þreyja+pres_part+nom+sg+fem:þreyandi  # "'desire'" ;
þreyja+pres_part+acc+sg+fem:þreyandi  # "'desire'" ;
þreyja+pres_part+gen+sg+fem:þreyandi  # "'desire'" ;
þreyja+pres_part+dat+sg+fem:þreyandi  # "'desire'" ;
þreyja+pres_part+nom+sg+neut:þreyanda  # "'desire'" ;
þreyja+pres_part+acc+sg+neut:þreyanda  # "'desire'" ;
þreyja+pres_part+gen+sg+neut:þreyanda  # "'desire'" ;
þreyja+pres_part+dat+sg+neut:þreyanda  # "'desire'" ;
þreyja+pres_part+nom+pl+masc:þreyandi  # "'desire'" ;
þreyja+pres_part+acc+pl+masc:þreyandi  # "'desire'" ;
þreyja+pres_part+gen+pl+masc:þreyandi  # "'desire'" ;
þreyja+pres_part+dat+pl+masc:þreyundum  # "'desire'" ;
þreyja+pres_part+nom+pl+fem:þreyandi  # "'desire'" ;
þreyja+pres_part+acc+pl+fem:þreyandi  # "'desire'" ;
þreyja+pres_part+gen+pl+fem:þreyandi  # "'desire'" ;
þreyja+pres_part+dat+pl+fem:þreyundum  # "'desire'" ;
þreyja+pres_part+nom+pl+neut:þreyandi  # "'desire'" ;
þreyja+pres_part+acc+pl+neut:þreyandi  # "'desire'" ;
þreyja+pres_part+gen+pl+neut:þreyandi  # "'desire'" ;
þreyja+pres_part+dat+pl+neut:þreyundum  # "'desire'" ;
þylja+verb+1+sg+pres+indic:þyl  # "'recite'" ;
þylja+verb+2+sg+pres+indic:þylr  # "'recite'" ;
þylja+verb+3+sg+pres+indic:þylr  # "'recite'" ;
þylja+verb+1+pl+pres+indic:þyljum  # "'recite'" ;
þylja+verb+2+pl+pres+indic:þylið  # "'recite'" ;
þylja+verb+3+pl+pres+indic:þylja  # "'recite'" ;
þylja+verb+1+sg+pres+subj:þylja  # "'recite'" ;
þylja+verb+2+sg+pres+subj:þylir  # "'recite'" ;
þylja+verb+3+sg+pres+subj:þyli  # "'recite'" ;
þylja+verb+1+pl+pres+subj:þylim  # "'recite'" ;
þylja+verb+2+pl+pres+subj:þylið  # "'recite'" ;
þylja+verb+3+pl+pres+subj:þyli  # "'recite'" ;
þylja+verb+2+sg+imper:þyl  # "'recite'" ;
þylja+verb+1+pl+imper:þyljum  # "'recite'" ;
þylja+verb+2+pl+imper:þylið  # "'recite'" ;
þylja+verb+1+sg+pret+indic:þulða  # "'recite'" ;
þylja+verb+2+sg+pret+indic:þulðir  # "'recite'" ;
þylja+verb+3+sg+pret+indic:þulði  # "'recite'" ;
þylja+verb+1+pl+pret+indic:þulðum  # "'recite'" ;
þylja+verb+2+pl+pret+indic:þulðuð  # "'recite'" ;
þylja+verb+3+pl+pret+indic:þulðu  # "'recite'" ;
þylja+verb+1+sg+pret+subj:þylða  # "'recite'" ;
þylja+verb+2+sg+pret+subj:þylðir  # "'recite'" ;
þylja+verb+3+sg+pret+subj:þylði  # "'recite'" ;
þylja+verb+1+pl+pret+subj:þylðim  # "'recite'" ;
þylja+verb+2+pl+pret+subj:þylðið  # "'recite'" ;
þylja+verb+3+pl+pret+subj:þylði  # "'recite'" ;
þylja+pp+noun+masc:þulðrinn  # "'recite'" ;
þylja+pp+noun+masc:þuliðrinn  # "'recite'" ;
þylja+pp+fem:þulðrin  # "'recite'" ;
þylja+pp+fem:þuliðrin  # "'recite'" ;
þylja+pp+neut:þulðrit  # "'recite'" ;
þylja+pp+neut:þuliðrit  # "'recite'" ;
þylja+verb+1+sg+pres+indic+middle:þyljumk  # "'recite'" ;
þylja+verb+2+sg+pres+indic+middle:þylsk  # "'recite'" ;
þylja+verb+3+sg+pres+indic+middle:þylsk  # "'recite'" ;
þylja+verb+1+pl+pres+indic+middle:þyljumk  # "'recite'" ;
þylja+verb+2+pl+pres+indic+middle:þylizk  # "'recite'" ;
þylja+verb+3+pl+pres+indic+middle:þyljask  # "'recite'" ;
þylja+verb+1+sg+pres+subj+middle:þyljumk  # "'recite'" ;
þylja+verb+2+sg+pres+subj+middle:þylisk  # "'recite'" ;
þylja+verb+3+sg+pres+subj+middle:þylisk  # "'recite'" ;
þylja+verb+1+pl+pres+subj+middle:þylimk  # "'recite'" ;
þylja+verb+2+pl+pres+subj+middle:þylizk  # "'recite'" ;
þylja+verb+3+pl+pres+subj+middle:þylisk  # "'recite'" ;
þylja+verb+2+sg+imper+middle:þylsk  # "'recite'" ;
þylja+verb+1+pl+imper+middle:þyljumk  # "'recite'" ;
þylja+verb+1+pl+imper+middle:þylizk  # "'recite'" ;
þylja+pres_part+middle:þylandisk  # "'recite'" ;
þylja+verb+1+sg+pret+indic+middle:þulðumk  # "'recite'" ;
þylja+verb+2+sg+pret+indic+middle:þulðisk  # "'recite'" ;
þylja+verb+3+sg+pret+indic+middle:þulðisk  # "'recite'" ;
þylja+verb+1+pl+pret+indic+middle:þulðumk  # "'recite'" ;
þylja+verb+2+pl+pret+indic+middle:þulðuzk  # "'recite'" ;
þylja+verb+3+pl+pret+indic+middle:þulðusk  # "'recite'" ;
þylja+verb+1+sg+pret+subj+middle:þylðumk  # "'recite'" ;
þylja+verb+2+sg+pret+subj+middle:þylðisk  # "'recite'" ;
þylja+verb+3+sg+pret+subj+middle:þylðisk  # "'recite'" ;
þylja+verb+1+pl+pret+subj+middle:þylðimk  # "'recite'" ;
þylja+verb+2+pl+pret+subj+middle:þylðizk  # "'recite'" ;
þylja+verb+3+pl+pret+subj+middle:þylðisk  # "'recite'" ;
þylja+pp+neut+middle:þulðrizk  # "'recite'" ;
þylja+pp+neut+middle:þuliðrizk  # "'recite'" ;
þylja+pres_part+nom+sg+masc:þylandi  # "'recite'" ;
þylja+pres_part+acc+sg+masc:þylanda  # "'recite'" ;
þylja+pres_part+gen+sg+masc:þylanda  # "'recite'" ;
þylja+pres_part+dat+sg+masc:þylanda  # "'recite'" ;
þylja+pres_part+nom+sg+fem:þylandi  # "'recite'" ;
þylja+pres_part+acc+sg+fem:þylandi  # "'recite'" ;
þylja+pres_part+gen+sg+fem:þylandi  # "'recite'" ;
þylja+pres_part+dat+sg+fem:þylandi  # "'recite'" ;
þylja+pres_part+nom+sg+neut:þylanda  # "'recite'" ;
þylja+pres_part+acc+sg+neut:þylanda  # "'recite'" ;
þylja+pres_part+gen+sg+neut:þylanda  # "'recite'" ;
þylja+pres_part+dat+sg+neut:þylanda  # "'recite'" ;
þylja+pres_part+nom+pl+masc:þylandi  # "'recite'" ;
þylja+pres_part+acc+pl+masc:þylandi  # "'recite'" ;
þylja+pres_part+gen+pl+masc:þylandi  # "'recite'" ;
þylja+pres_part+dat+pl+masc:þylundum  # "'recite'" ;
þylja+pres_part+nom+pl+fem:þylandi  # "'recite'" ;
þylja+pres_part+acc+pl+fem:þylandi  # "'recite'" ;
þylja+pres_part+gen+pl+fem:þylandi  # "'recite'" ;
þylja+pres_part+dat+pl+fem:þylundum  # "'recite'" ;
þylja+pres_part+nom+pl+neut:þylandi  # "'recite'" ;
þylja+pres_part+acc+pl+neut:þylandi  # "'recite'" ;
þylja+pres_part+gen+pl+neut:þylandi  # "'recite'" ;
þylja+pres_part+dat+pl+neut:þylundum  # "'recite'" ;
æja+verb+1+sg+pres+indic:æ  # "'stop to rest'" ;
æja+verb+2+sg+pres+indic:ær  # "'stop to rest'" ;
æja+verb+3+sg+pres+indic:ær  # "'stop to rest'" ;
æja+verb+1+pl+pres+indic:æjum  # "'stop to rest'" ;
æja+verb+2+pl+pres+indic:æið  # "'stop to rest'" ;
æja+verb+3+pl+pres+indic:æja  # "'stop to rest'" ;
æja+verb+1+sg+pres+subj:æja  # "'stop to rest'" ;
æja+verb+2+sg+pres+subj:æir  # "'stop to rest'" ;
æja+verb+3+sg+pres+subj:æi  # "'stop to rest'" ;
æja+verb+1+pl+pres+subj:æim  # "'stop to rest'" ;
æja+verb+2+pl+pres+subj:æið  # "'stop to rest'" ;
æja+verb+3+pl+pres+subj:æi  # "'stop to rest'" ;
æja+verb+2+sg+imper:æ  # "'stop to rest'" ;
æja+verb+1+pl+imper:æjum  # "'stop to rest'" ;
æja+verb+2+pl+imper:æið  # "'stop to rest'" ;
æja+verb+1+sg+pret+indic:áða  # "'stop to rest'" ;
æja+verb+2+sg+pret+indic:áðir  # "'stop to rest'" ;
æja+verb+3+sg+pret+indic:áði  # "'stop to rest'" ;
æja+verb+1+pl+pret+indic:áðum  # "'stop to rest'" ;
æja+verb+2+pl+pret+indic:áðuð  # "'stop to rest'" ;
æja+verb+3+pl+pret+indic:áðu  # "'stop to rest'" ;
æja+verb+1+sg+pret+subj:æða  # "'stop to rest'" ;
æja+verb+2+sg+pret+subj:æðir  # "'stop to rest'" ;
æja+verb+3+sg+pret+subj:æði  # "'stop to rest'" ;
æja+verb+1+pl+pret+subj:æðim  # "'stop to rest'" ;
æja+verb+2+pl+pret+subj:æðið  # "'stop to rest'" ;
æja+verb+3+pl+pret+subj:æði  # "'stop to rest'" ;
æja+pp+noun+masc:áðrinn  # "'stop to rest'" ;
æja+pp+fem:áðrin  # "'stop to rest'" ;
æja+pp+neut:áðrit  # "'stop to rest'" ;
æja+verb+1+sg+pres+indic+middle:æjumk  # "'stop to rest'" ;
æja+verb+2+sg+pres+indic+middle:æsk  # "'stop to rest'" ;
æja+verb+3+sg+pres+indic+middle:æsk  # "'stop to rest'" ;
æja+verb+1+pl+pres+indic+middle:æjumk  # "'stop to rest'" ;
æja+verb+2+pl+pres+indic+middle:æizk  # "'stop to rest'" ;
æja+verb+3+pl+pres+indic+middle:æjask  # "'stop to rest'" ;
æja+verb+1+sg+pres+subj+middle:æjumk  # "'stop to rest'" ;
æja+verb+2+sg+pres+subj+middle:æisk  # "'stop to rest'" ;
æja+verb+3+sg+pres+subj+middle:æisk  # "'stop to rest'" ;
æja+verb+1+pl+pres+subj+middle:æimk  # "'stop to rest'" ;
æja+verb+2+pl+pres+subj+middle:æizk  # "'stop to rest'" ;
æja+verb+3+pl+pres+subj+middle:æisk  # "'stop to rest'" ;
æja+verb+2+sg+imper+middle:æsk  # "'stop to rest'" ;
æja+verb+1+pl+imper+middle:æjumk  # "'stop to rest'" ;
æja+verb+1+pl+imper+middle:æizk  # "'stop to rest'" ;
æja+pres_part+middle:æandisk  # "'stop to rest'" ;
æja+verb+1+sg+pret+indic+middle:áðumk  # "'stop to rest'" ;
æja+verb+2+sg+pret+indic+middle:áðisk  # "'stop to rest'" ;
æja+verb+3+sg+pret+indic+middle:áðisk  # "'stop to rest'" ;
æja+verb+1+pl+pret+indic+middle:áðumk  # "'stop to rest'" ;
æja+verb+2+pl+pret+indic+middle:áðuzk  # "'stop to rest'" ;
æja+verb+3+pl+pret+indic+middle:áðusk  # "'stop to rest'" ;
æja+verb+1+sg+pret+subj+middle:æðumk  # "'stop to rest'" ;
æja+verb+2+sg+pret+subj+middle:æðisk  # "'stop to rest'" ;
æja+verb+3+sg+pret+subj+middle:æðisk  # "'stop to rest'" ;
æja+verb+1+pl+pret+subj+middle:æðimk  # "'stop to rest'" ;
æja+verb+2+pl+pret+subj+middle:æðizk  # "'stop to rest'" ;
æja+verb+3+pl+pret+subj+middle:æðisk  # "'stop to rest'" ;
æja+pp+neut+middle:áðrizk  # "'stop to rest'" ;
æja+pres_part+nom+sg+masc:æandi  # "'stop to rest'" ;
æja+pres_part+acc+sg+masc:æanda  # "'stop to rest'" ;
æja+pres_part+gen+sg+masc:æanda  # "'stop to rest'" ;
æja+pres_part+dat+sg+masc:æanda  # "'stop to rest'" ;
æja+pres_part+nom+sg+fem:æandi  # "'stop to rest'" ;
æja+pres_part+acc+sg+fem:æandi  # "'stop to rest'" ;
æja+pres_part+gen+sg+fem:æandi  # "'stop to rest'" ;
æja+pres_part+dat+sg+fem:æandi  # "'stop to rest'" ;
æja+pres_part+nom+sg+neut:æanda  # "'stop to rest'" ;
æja+pres_part+acc+sg+neut:æanda  # "'stop to rest'" ;
æja+pres_part+gen+sg+neut:æanda  # "'stop to rest'" ;
æja+pres_part+dat+sg+neut:æanda  # "'stop to rest'" ;
æja+pres_part+nom+pl+masc:æandi  # "'stop to rest'" ;
æja+pres_part+acc+pl+masc:æandi  # "'stop to rest'" ;
æja+pres_part+gen+pl+masc:æandi  # "'stop to rest'" ;
æja+pres_part+dat+pl+masc:æundum  # "'stop to rest'" ;
æja+pres_part+nom+pl+fem:æandi  # "'stop to rest'" ;
æja+pres_part+acc+pl+fem:æandi  # "'stop to rest'" ;
æja+pres_part+gen+pl+fem:æandi  # "'stop to rest'" ;
æja+pres_part+dat+pl+fem:æundum  # "'stop to rest'" ;
æja+pres_part+nom+pl+neut:æandi  # "'stop to rest'" ;
æja+pres_part+acc+pl+neut:æandi  # "'stop to rest'" ;
æja+pres_part+gen+pl+neut:æandi  # "'stop to rest'" ;
æja+pres_part+dat+pl+neut:æundum  # "'stop to rest'" ;
flýja+verb+1+sg+pres+indic:flý  # "'flee'" ;
flýja+verb+2+sg+pres+indic:flýr  # "'flee'" ;
flýja+verb+3+sg+pres+indic:flýr  # "'flee'" ;
flýja+verb+1+pl+pres+indic:flýjum  # "'flee'" ;
flýja+verb+2+pl+pres+indic:flýið  # "'flee'" ;
flýja+verb+3+pl+pres+indic:flýja  # "'flee'" ;
flýja+verb+1+sg+pres+subj:flýja  # "'flee'" ;
flýja+verb+2+sg+pres+subj:flýir  # "'flee'" ;
flýja+verb+3+sg+pres+subj:flýi  # "'flee'" ;
flýja+verb+1+pl+pres+subj:flýim  # "'flee'" ;
flýja+verb+2+pl+pres+subj:flýið  # "'flee'" ;
flýja+verb+3+pl+pres+subj:flýi  # "'flee'" ;
flýja+verb+2+sg+imper:flý  # "'flee'" ;
flýja+verb+1+pl+imper:flýjum  # "'flee'" ;
flýja+verb+2+pl+imper:flýið  # "'flee'" ;
flýja+verb+1+sg+pret+indic:flýða  # "'flee'" ;
flýja+verb+2+sg+pret+indic:flýðir  # "'flee'" ;
flýja+verb+3+sg+pret+indic:flýði  # "'flee'" ;
flýja+verb+1+pl+pret+indic:flýðum  # "'flee'" ;
flýja+verb+2+pl+pret+indic:flýðuð  # "'flee'" ;
flýja+verb+3+pl+pret+indic:flýðu  # "'flee'" ;
flýja+verb+1+sg+pret+subj:flýða  # "'flee'" ;
flýja+verb+2+sg+pret+subj:flýðir  # "'flee'" ;
flýja+verb+3+sg+pret+subj:flýði  # "'flee'" ;
flýja+verb+1+pl+pret+subj:flýðim  # "'flee'" ;
flýja+verb+2+pl+pret+subj:flýðið  # "'flee'" ;
flýja+verb+3+pl+pret+subj:flýði  # "'flee'" ;
flýja+pp+noun+masc:flýðrinn  # "'flee'" ;
flýja+pp+fem:flýðrin  # "'flee'" ;
flýja+pp+neut:flýðrit  # "'flee'" ;
flýja+verb+1+sg+pres+indic+middle:flýjumk  # "'flee'" ;
flýja+verb+2+sg+pres+indic+middle:flýsk  # "'flee'" ;
flýja+verb+3+sg+pres+indic+middle:flýsk  # "'flee'" ;
flýja+verb+1+pl+pres+indic+middle:flýjumk  # "'flee'" ;
flýja+verb+2+pl+pres+indic+middle:flýizk  # "'flee'" ;
flýja+verb+3+pl+pres+indic+middle:flýjask  # "'flee'" ;
flýja+verb+1+sg+pres+subj+middle:flýjumk  # "'flee'" ;
flýja+verb+2+sg+pres+subj+middle:flýisk  # "'flee'" ;
flýja+verb+3+sg+pres+subj+middle:flýisk  # "'flee'" ;
flýja+verb+1+pl+pres+subj+middle:flýimk  # "'flee'" ;
flýja+verb+2+pl+pres+subj+middle:flýizk  # "'flee'" ;
flýja+verb+3+pl+pres+subj+middle:flýisk  # "'flee'" ;
flýja+verb+2+sg+imper+middle:flýsk  # "'flee'" ;
flýja+verb+1+pl+imper+middle:flýjumk  # "'flee'" ;
flýja+verb+1+pl+imper+middle:flýizk  # "'flee'" ;
flýja+pres_part+middle:flýandisk  # "'flee'" ;
flýja+verb+1+sg+pret+indic+middle:flýðumk  # "'flee'" ;
flýja+verb+2+sg+pret+indic+middle:flýðisk  # "'flee'" ;
flýja+verb+3+sg+pret+indic+middle:flýðisk  # "'flee'" ;
flýja+verb+1+pl+pret+indic+middle:flýðumk  # "'flee'" ;
flýja+verb+2+pl+pret+indic+middle:flýðuzk  # "'flee'" ;
flýja+verb+3+pl+pret+indic+middle:flýðusk  # "'flee'" ;
flýja+verb+1+sg+pret+subj+middle:flýðumk  # "'flee'" ;
flýja+verb+2+sg+pret+subj+middle:flýðisk  # "'flee'" ;
flýja+verb+3+sg+pret+subj+middle:flýðisk  # "'flee'" ;
flýja+verb+1+pl+pret+subj+middle:flýðimk  # "'flee'" ;
flýja+verb+2+pl+pret+subj+middle:flýðizk  # "'flee'" ;
flýja+verb+3+pl+pret+subj+middle:flýðisk  # "'flee'" ;
flýja+pp+neut+middle:flýðrizk  # "'flee'" ;
flýja+pres_part+nom+sg+masc:flýandi  # "'flee'" ;
flýja+pres_part+acc+sg+masc:flýanda  # "'flee'" ;
flýja+pres_part+gen+sg+masc:flýanda  # "'flee'" ;
flýja+pres_part+dat+sg+masc:flýanda  # "'flee'" ;
flýja+pres_part+nom+sg+fem:flýandi  # "'flee'" ;
flýja+pres_part+acc+sg+fem:flýandi  # "'flee'" ;
flýja+pres_part+gen+sg+fem:flýandi  # "'flee'" ;
flýja+pres_part+dat+sg+fem:flýandi  # "'flee'" ;
flýja+pres_part+nom+sg+neut:flýanda  # "'flee'" ;
flýja+pres_part+acc+sg+neut:flýanda  # "'flee'" ;
flýja+pres_part+gen+sg+neut:flýanda  # "'flee'" ;
flýja+pres_part+dat+sg+neut:flýanda  # "'flee'" ;
flýja+pres_part+nom+pl+masc:flýandi  # "'flee'" ;
flýja+pres_part+acc+pl+masc:flýandi  # "'flee'" ;
flýja+pres_part+gen+pl+masc:flýandi  # "'flee'" ;
flýja+pres_part+dat+pl+masc:flýundum  # "'flee'" ;
flýja+pres_part+nom+pl+fem:flýandi  # "'flee'" ;
flýja+pres_part+acc+pl+fem:flýandi  # "'flee'" ;
flýja+pres_part+gen+pl+fem:flýandi  # "'flee'" ;
flýja+pres_part+dat+pl+fem:flýundum  # "'flee'" ;
flýja+pres_part+nom+pl+neut:flýandi  # "'flee'" ;
flýja+pres_part+acc+pl+neut:flýandi  # "'flee'" ;
flýja+pres_part+gen+pl+neut:flýandi  # "'flee'" ;
flýja+pres_part+dat+pl+neut:flýundum  # "'flee'" ;
frýja+verb+1+sg+pres+indic:frý  # "'taunt' " ;
frýja+verb+2+sg+pres+indic:frýr  # "'taunt' " ;
frýja+verb+3+sg+pres+indic:frýr  # "'taunt' " ;
frýja+verb+1+pl+pres+indic:frýjum  # "'taunt' " ;
frýja+verb+2+pl+pres+indic:frýið  # "'taunt' " ;
frýja+verb+3+pl+pres+indic:frýja  # "'taunt' " ;
frýja+verb+1+sg+pres+subj:frýja  # "'taunt' " ;
frýja+verb+2+sg+pres+subj:frýir  # "'taunt' " ;
frýja+verb+3+sg+pres+subj:frýi  # "'taunt' " ;
frýja+verb+1+pl+pres+subj:frýim  # "'taunt' " ;
frýja+verb+2+pl+pres+subj:frýið  # "'taunt' " ;
frýja+verb+3+pl+pres+subj:frýi  # "'taunt' " ;
frýja+verb+2+sg+imper:frý  # "'taunt' " ;
frýja+verb+1+pl+imper:frýjum  # "'taunt' " ;
frýja+verb+2+pl+imper:frýið  # "'taunt' " ;
frýja+verb+1+sg+pret+indic:frýða  # "'taunt' " ;
frýja+verb+2+sg+pret+indic:frýðir  # "'taunt' " ;
frýja+verb+3+sg+pret+indic:frýði  # "'taunt' " ;
frýja+verb+1+pl+pret+indic:frýðum  # "'taunt' " ;
frýja+verb+2+pl+pret+indic:frýðuð  # "'taunt' " ;
frýja+verb+3+pl+pret+indic:frýðu  # "'taunt' " ;
frýja+verb+1+sg+pret+subj:frýða  # "'taunt' " ;
frýja+verb+2+sg+pret+subj:frýðir  # "'taunt' " ;
frýja+verb+3+sg+pret+subj:frýði  # "'taunt' " ;
frýja+verb+1+pl+pret+subj:frýðim  # "'taunt' " ;
frýja+verb+2+pl+pret+subj:frýðið  # "'taunt' " ;
frýja+verb+3+pl+pret+subj:frýði  # "'taunt' " ;
frýja+pp+noun+masc:frýðrinn  # "'taunt' " ;
frýja+pp+fem:frýðrin  # "'taunt' " ;
frýja+pp+neut:frýðrit  # "'taunt' " ;
frýja+verb+1+sg+pres+indic+middle:frýjumk  # "'taunt' " ;
frýja+verb+2+sg+pres+indic+middle:frýsk  # "'taunt' " ;
frýja+verb+3+sg+pres+indic+middle:frýsk  # "'taunt' " ;
frýja+verb+1+pl+pres+indic+middle:frýjumk  # "'taunt' " ;
frýja+verb+2+pl+pres+indic+middle:frýizk  # "'taunt' " ;
frýja+verb+3+pl+pres+indic+middle:frýjask  # "'taunt' " ;
frýja+verb+1+sg+pres+subj+middle:frýjumk  # "'taunt' " ;
frýja+verb+2+sg+pres+subj+middle:frýisk  # "'taunt' " ;
frýja+verb+3+sg+pres+subj+middle:frýisk  # "'taunt' " ;
frýja+verb+1+pl+pres+subj+middle:frýimk  # "'taunt' " ;
frýja+verb+2+pl+pres+subj+middle:frýizk  # "'taunt' " ;
frýja+verb+3+pl+pres+subj+middle:frýisk  # "'taunt' " ;
frýja+verb+2+sg+imper+middle:frýsk  # "'taunt' " ;
frýja+verb+1+pl+imper+middle:frýjumk  # "'taunt' " ;
frýja+verb+1+pl+imper+middle:frýizk  # "'taunt' " ;
frýja+pres_part+middle:frýandisk  # "'taunt' " ;
frýja+verb+1+sg+pret+indic+middle:frýðumk  # "'taunt' " ;
frýja+verb+2+sg+pret+indic+middle:frýðisk  # "'taunt' " ;
frýja+verb+3+sg+pret+indic+middle:frýðisk  # "'taunt' " ;
frýja+verb+1+pl+pret+indic+middle:frýðumk  # "'taunt' " ;
frýja+verb+2+pl+pret+indic+middle:frýðuzk  # "'taunt' " ;
frýja+verb+3+pl+pret+indic+middle:frýðusk  # "'taunt' " ;
frýja+verb+1+sg+pret+subj+middle:frýðumk  # "'taunt' " ;
frýja+verb+2+sg+pret+subj+middle:frýðisk  # "'taunt' " ;
frýja+verb+3+sg+pret+subj+middle:frýðisk  # "'taunt' " ;
frýja+verb+1+pl+pret+subj+middle:frýðimk  # "'taunt' " ;
frýja+verb+2+pl+pret+subj+middle:frýðizk  # "'taunt' " ;
frýja+verb+3+pl+pret+subj+middle:frýðisk  # "'taunt' " ;
frýja+pp+neut+middle:frýðrizk  # "'taunt' " ;
frýja+pres_part+nom+sg+masc:frýandi  # "'taunt' " ;
frýja+pres_part+acc+sg+masc:frýanda  # "'taunt' " ;
frýja+pres_part+gen+sg+masc:frýanda  # "'taunt' " ;
frýja+pres_part+dat+sg+masc:frýanda  # "'taunt' " ;
frýja+pres_part+nom+sg+fem:frýandi  # "'taunt' " ;
frýja+pres_part+acc+sg+fem:frýandi  # "'taunt' " ;
frýja+pres_part+gen+sg+fem:frýandi  # "'taunt' " ;
frýja+pres_part+dat+sg+fem:frýandi  # "'taunt' " ;
frýja+pres_part+nom+sg+neut:frýanda  # "'taunt' " ;
frýja+pres_part+acc+sg+neut:frýanda  # "'taunt' " ;
frýja+pres_part+gen+sg+neut:frýanda  # "'taunt' " ;
frýja+pres_part+dat+sg+neut:frýanda  # "'taunt' " ;
frýja+pres_part+nom+pl+masc:frýandi  # "'taunt' " ;
frýja+pres_part+acc+pl+masc:frýandi  # "'taunt' " ;
frýja+pres_part+gen+pl+masc:frýandi  # "'taunt' " ;
frýja+pres_part+dat+pl+masc:frýundum  # "'taunt' " ;
frýja+pres_part+nom+pl+fem:frýandi  # "'taunt' " ;
frýja+pres_part+acc+pl+fem:frýandi  # "'taunt' " ;
frýja+pres_part+gen+pl+fem:frýandi  # "'taunt' " ;
frýja+pres_part+dat+pl+fem:frýundum  # "'taunt' " ;
frýja+pres_part+nom+pl+neut:frýandi  # "'taunt' " ;
frýja+pres_part+acc+pl+neut:frýandi  # "'taunt' " ;
frýja+pres_part+gen+pl+neut:frýandi  # "'taunt' " ;
frýja+pres_part+dat+pl+neut:frýundum  # "'taunt' " ;
selja+verb+1+sg+pres+indic:sel  # "'hand over'" ;
selja+verb+2+sg+pres+indic:selr  # "'hand over'" ;
selja+verb+3+sg+pres+indic:selr  # "'hand over'" ;
selja+verb+1+pl+pres+indic:seljum  # "'hand over'" ;
selja+verb+2+pl+pres+indic:selið  # "'hand over'" ;
selja+verb+3+pl+pres+indic:selja  # "'hand over'" ;
selja+verb+1+sg+pres+subj:selja  # "'hand over'" ;
selja+verb+2+sg+pres+subj:selir  # "'hand over'" ;
selja+verb+3+sg+pres+subj:seli  # "'hand over'" ;
selja+verb+1+pl+pres+subj:selim  # "'hand over'" ;
selja+verb+2+pl+pres+subj:selið  # "'hand over'" ;
selja+verb+3+pl+pres+subj:seli  # "'hand over'" ;
selja+verb+2+sg+imper:sel  # "'hand over'" ;
selja+verb+1+pl+imper:seljum  # "'hand over'" ;
selja+verb+2+pl+imper:selið  # "'hand over'" ;
selja+verb+1+sg+pret+indic:selda  # "'hand over'" ;
selja+verb+2+sg+pret+indic:seldir  # "'hand over'" ;
selja+verb+3+sg+pret+indic:seldi  # "'hand over'" ;
selja+verb+1+pl+pret+indic:seldum  # "'hand over'" ;
selja+verb+2+pl+pret+indic:selduð  # "'hand over'" ;
selja+verb+3+pl+pret+indic:seldu  # "'hand over'" ;
selja+verb+1+sg+pret+subj:selda  # "'hand over'" ;
selja+verb+2+sg+pret+subj:seldir  # "'hand over'" ;
selja+verb+3+sg+pret+subj:seldi  # "'hand over'" ;
selja+verb+1+pl+pret+subj:seldim  # "'hand over'" ;
selja+verb+2+pl+pret+subj:seldið  # "'hand over'" ;
selja+verb+3+pl+pret+subj:seldi  # "'hand over'" ;
selja+pp+noun+masc:seldrinn  # "'hand over'" ;
selja+pp+fem:seldrin  # "'hand over'" ;
selja+pp+neut:seldrit  # "'hand over'" ;
selja+verb+1+sg+pres+indic+middle:seljumk  # "'hand over'" ;
selja+verb+2+sg+pres+indic+middle:selsk  # "'hand over'" ;
selja+verb+3+sg+pres+indic+middle:selsk  # "'hand over'" ;
selja+verb+1+pl+pres+indic+middle:seljumk  # "'hand over'" ;
selja+verb+2+pl+pres+indic+middle:selizk  # "'hand over'" ;
selja+verb+3+pl+pres+indic+middle:seljask  # "'hand over'" ;
selja+verb+1+sg+pres+subj+middle:seljumk  # "'hand over'" ;
selja+verb+2+sg+pres+subj+middle:selisk  # "'hand over'" ;
selja+verb+3+sg+pres+subj+middle:selisk  # "'hand over'" ;
selja+verb+1+pl+pres+subj+middle:selimk  # "'hand over'" ;
selja+verb+2+pl+pres+subj+middle:selizk  # "'hand over'" ;
selja+verb+3+pl+pres+subj+middle:selisk  # "'hand over'" ;
selja+verb+2+sg+imper+middle:selsk  # "'hand over'" ;
selja+verb+1+pl+imper+middle:seljumk  # "'hand over'" ;
selja+verb+1+pl+imper+middle:selizk  # "'hand over'" ;
selja+pres_part+middle:selandisk  # "'hand over'" ;
selja+verb+1+sg+pret+indic+middle:seldumk  # "'hand over'" ;
selja+verb+2+sg+pret+indic+middle:seldisk  # "'hand over'" ;
selja+verb+3+sg+pret+indic+middle:seldisk  # "'hand over'" ;
selja+verb+1+pl+pret+indic+middle:seldumk  # "'hand over'" ;
selja+verb+2+pl+pret+indic+middle:selduzk  # "'hand over'" ;
selja+verb+3+pl+pret+indic+middle:seldusk  # "'hand over'" ;
selja+verb+1+sg+pret+subj+middle:seldumk  # "'hand over'" ;
selja+verb+2+sg+pret+subj+middle:seldisk  # "'hand over'" ;
selja+verb+3+sg+pret+subj+middle:seldisk  # "'hand over'" ;
selja+verb+1+pl+pret+subj+middle:seldimk  # "'hand over'" ;
selja+verb+2+pl+pret+subj+middle:seldizk  # "'hand over'" ;
selja+verb+3+pl+pret+subj+middle:seldisk  # "'hand over'" ;
selja+pp+neut+middle:seldrizk  # "'hand over'" ;
selja+pres_part+nom+sg+masc:selandi  # "'hand over'" ;
selja+pres_part+acc+sg+masc:selanda  # "'hand over'" ;
selja+pres_part+gen+sg+masc:selanda  # "'hand over'" ;
selja+pres_part+dat+sg+masc:selanda  # "'hand over'" ;
selja+pres_part+nom+sg+fem:selandi  # "'hand over'" ;
selja+pres_part+acc+sg+fem:selandi  # "'hand over'" ;
selja+pres_part+gen+sg+fem:selandi  # "'hand over'" ;
selja+pres_part+dat+sg+fem:selandi  # "'hand over'" ;
selja+pres_part+nom+sg+neut:selanda  # "'hand over'" ;
selja+pres_part+acc+sg+neut:selanda  # "'hand over'" ;
selja+pres_part+gen+sg+neut:selanda  # "'hand over'" ;
selja+pres_part+dat+sg+neut:selanda  # "'hand over'" ;
selja+pres_part+nom+pl+masc:selandi  # "'hand over'" ;
selja+pres_part+acc+pl+masc:selandi  # "'hand over'" ;
selja+pres_part+gen+pl+masc:selandi  # "'hand over'" ;
selja+pres_part+dat+pl+masc:selundum  # "'hand over'" ;
selja+pres_part+nom+pl+fem:selandi  # "'hand over'" ;
selja+pres_part+acc+pl+fem:selandi  # "'hand over'" ;
selja+pres_part+gen+pl+fem:selandi  # "'hand over'" ;
selja+pres_part+dat+pl+fem:selundum  # "'hand over'" ;
selja+pres_part+nom+pl+neut:selandi  # "'hand over'" ;
selja+pres_part+acc+pl+neut:selandi  # "'hand over'" ;
selja+pres_part+gen+pl+neut:selandi  # "'hand over'" ;
selja+pres_part+dat+pl+neut:selundum  # "'hand over'" ;
setja+verb+1+sg+pres+indic:set  # "'set'" ;
setja+verb+2+sg+pres+indic:setr  # "'set'" ;
setja+verb+3+sg+pres+indic:setr  # "'set'" ;
setja+verb+1+pl+pres+indic:setjum  # "'set'" ;
setja+verb+2+pl+pres+indic:setið  # "'set'" ;
setja+verb+3+pl+pres+indic:setja  # "'set'" ;
setja+verb+1+sg+pres+subj:setja  # "'set'" ;
setja+verb+2+sg+pres+subj:setir  # "'set'" ;
setja+verb+3+sg+pres+subj:seti  # "'set'" ;
setja+verb+1+pl+pres+subj:setim  # "'set'" ;
setja+verb+2+pl+pres+subj:setið  # "'set'" ;
setja+verb+3+pl+pres+subj:seti  # "'set'" ;
setja+verb+2+sg+imper:set  # "'set'" ;
setja+verb+1+pl+imper:setjum  # "'set'" ;
setja+verb+2+pl+imper:setið  # "'set'" ;
setja+verb+1+sg+pret+indic:setta  # "'set'" ;
setja+verb+2+sg+pret+indic:settir  # "'set'" ;
setja+verb+3+sg+pret+indic:setti  # "'set'" ;
setja+verb+1+pl+pret+indic:settum  # "'set'" ;
setja+verb+2+pl+pret+indic:settuð  # "'set'" ;
setja+verb+3+pl+pret+indic:settu  # "'set'" ;
setja+verb+1+sg+pret+subj:setta  # "'set'" ;
setja+verb+2+sg+pret+subj:settir  # "'set'" ;
setja+verb+3+sg+pret+subj:setti  # "'set'" ;
setja+verb+1+pl+pret+subj:settim  # "'set'" ;
setja+verb+2+pl+pret+subj:settið  # "'set'" ;
setja+verb+3+pl+pret+subj:setti  # "'set'" ;
setja+pp+noun+masc:settrinn  # "'set'" ;
setja+pp+fem:settrin  # "'set'" ;
setja+pp+neut:settrit  # "'set'" ;
setja+verb+1+sg+pres+indic+middle:setjumk  # "'set'" ;
setja+verb+2+sg+pres+indic+middle:setsk  # "'set'" ;
setja+verb+3+sg+pres+indic+middle:setsk  # "'set'" ;
setja+verb+1+pl+pres+indic+middle:setjumk  # "'set'" ;
setja+verb+2+pl+pres+indic+middle:setizk  # "'set'" ;
setja+verb+3+pl+pres+indic+middle:setjask  # "'set'" ;
setja+verb+1+sg+pres+subj+middle:setjumk  # "'set'" ;
setja+verb+2+sg+pres+subj+middle:setisk  # "'set'" ;
setja+verb+3+sg+pres+subj+middle:setisk  # "'set'" ;
setja+verb+1+pl+pres+subj+middle:setimk  # "'set'" ;
setja+verb+2+pl+pres+subj+middle:setizk  # "'set'" ;
setja+verb+3+pl+pres+subj+middle:setisk  # "'set'" ;
setja+verb+2+sg+imper+middle:setsk  # "'set'" ;
setja+verb+1+pl+imper+middle:setjumk  # "'set'" ;
setja+verb+1+pl+imper+middle:setizk  # "'set'" ;
setja+pres_part+middle:setandisk  # "'set'" ;
setja+verb+1+sg+pret+indic+middle:settumk  # "'set'" ;
setja+verb+2+sg+pret+indic+middle:settisk  # "'set'" ;
setja+verb+3+sg+pret+indic+middle:settisk  # "'set'" ;
setja+verb+1+pl+pret+indic+middle:settumk  # "'set'" ;
setja+verb+2+pl+pret+indic+middle:settuzk  # "'set'" ;
setja+verb+3+pl+pret+indic+middle:settusk  # "'set'" ;
setja+verb+1+sg+pret+subj+middle:settumk  # "'set'" ;
setja+verb+2+sg+pret+subj+middle:settisk  # "'set'" ;
setja+verb+3+sg+pret+subj+middle:settisk  # "'set'" ;
setja+verb+1+pl+pret+subj+middle:settimk  # "'set'" ;
setja+verb+2+pl+pret+subj+middle:settizk  # "'set'" ;
setja+verb+3+pl+pret+subj+middle:settisk  # "'set'" ;
setja+pp+neut+middle:settrizk  # "'set'" ;
setja+pres_part+nom+sg+masc:setandi  # "'set'" ;
setja+pres_part+acc+sg+masc:setanda  # "'set'" ;
setja+pres_part+gen+sg+masc:setanda  # "'set'" ;
setja+pres_part+dat+sg+masc:setanda  # "'set'" ;
setja+pres_part+nom+sg+fem:setandi  # "'set'" ;
setja+pres_part+acc+sg+fem:setandi  # "'set'" ;
setja+pres_part+gen+sg+fem:setandi  # "'set'" ;
setja+pres_part+dat+sg+fem:setandi  # "'set'" ;
setja+pres_part+nom+sg+neut:setanda  # "'set'" ;
setja+pres_part+acc+sg+neut:setanda  # "'set'" ;
setja+pres_part+gen+sg+neut:setanda  # "'set'" ;
setja+pres_part+dat+sg+neut:setanda  # "'set'" ;
setja+pres_part+nom+pl+masc:setandi  # "'set'" ;
setja+pres_part+acc+pl+masc:setandi  # "'set'" ;
setja+pres_part+gen+pl+masc:setandi  # "'set'" ;
setja+pres_part+dat+pl+masc:setundum  # "'set'" ;
setja+pres_part+nom+pl+fem:setandi  # "'set'" ;
setja+pres_part+acc+pl+fem:setandi  # "'set'" ;
setja+pres_part+gen+pl+fem:setandi  # "'set'" ;
setja+pres_part+dat+pl+fem:setundum  # "'set'" ;
setja+pres_part+nom+pl+neut:setandi  # "'set'" ;
setja+pres_part+acc+pl+neut:setandi  # "'set'" ;
setja+pres_part+gen+pl+neut:setandi  # "'set'" ;
setja+pres_part+dat+pl+neut:setundum  # "'set'" ;
beiða+verb+1+sg+pres+indic:beiði  # "'ask for'" ;
beiða+verb+2+sg+pres+indic:beiðir  # "'ask for'" ;
beiða+verb+3+sg+pres+indic:beiðir  # "'ask for'" ;
beiða+verb+1+pl+pres+indic:beiðum  # "'ask for'" ;
beiða+verb+2+pl+pres+indic:beiðið  # "'ask for'" ;
beiða+verb+3+pl+pres+indic:beiða  # "'ask for'" ;
beiða+verb+1+sg+pres+subj:beiða  # "'ask for'" ;
beiða+verb+2+sg+pres+subj:beiðir  # "'ask for'" ;
beiða+verb+3+sg+pres+subj:beiði  # "'ask for'" ;
beiða+verb+1+pl+pres+subj:beiðim  # "'ask for'" ;
beiða+verb+2+pl+pres+subj:beiðið  # "'ask for'" ;
beiða+verb+3+pl+pres+subj:beiði  # "'ask for'" ;
beiða+verb+2+sg+imper:beið  # "'ask for'" ;
beiða+verb+1+pl+imper:beiðum  # "'ask for'" ;
beiða+verb+2+pl+imper:beiðið  # "'ask for'" ;
beiða+verb+1+sg+pret+indic:beidda  # "'ask for'" ;
beiða+verb+2+sg+pret+indic:beiddir  # "'ask for'" ;
beiða+verb+3+sg+pret+indic:beiddi  # "'ask for'" ;
beiða+verb+1+pl+pret+indic:beiddum  # "'ask for'" ;
beiða+verb+2+pl+pret+indic:beidduð  # "'ask for'" ;
beiða+verb+3+pl+pret+indic:beiddu  # "'ask for'" ;
beiða+verb+1+sg+pret+subj:beidda  # "'ask for'" ;
beiða+verb+2+sg+pret+subj:beiddir  # "'ask for'" ;
beiða+verb+3+sg+pret+subj:beiddi  # "'ask for'" ;
beiða+verb+1+pl+pret+subj:beiddim  # "'ask for'" ;
beiða+verb+2+pl+pret+subj:beiddið  # "'ask for'" ;
beiða+verb+3+pl+pret+subj:beiddi  # "'ask for'" ;
beiða+pp+noun+masc:beiddrinn  # "'ask for'" ;
beiða+pp+fem:beiddrin  # "'ask for'" ;
beiða+pp+neut:beiddrit  # "'ask for'" ;
beiða+verb+1+sg+pres+indic+middle:beiðumk  # "'ask for'" ;
beiða+verb+2+sg+pres+indic+middle:beiðisk  # "'ask for'" ;
beiða+verb+3+sg+pres+indic+middle:beiðisk  # "'ask for'" ;
beiða+verb+1+pl+pres+indic+middle:beiðumk  # "'ask for'" ;
beiða+verb+2+pl+pres+indic+middle:beiðizk  # "'ask for'" ;
beiða+verb+3+pl+pres+indic+middle:beiðask  # "'ask for'" ;
beiða+verb+1+sg+pres+subj+middle:beiðumk  # "'ask for'" ;
beiða+verb+2+sg+pres+subj+middle:beiðisk  # "'ask for'" ;
beiða+verb+3+sg+pres+subj+middle:beiðisk  # "'ask for'" ;
beiða+verb+1+pl+pres+subj+middle:beiðimk  # "'ask for'" ;
beiða+verb+2+pl+pres+subj+middle:beiðizk  # "'ask for'" ;
beiða+verb+3+pl+pres+subj+middle:beiðisk  # "'ask for'" ;
beiða+verb+2+sg+imper+middle:beiðsk  # "'ask for'" ;
beiða+verb+1+pl+imper+middle:beiðumk  # "'ask for'" ;
beiða+verb+1+pl+imper+middle:beiðizk  # "'ask for'" ;
beiða+pres_part+middle:beiðandisk  # "'ask for'" ;
beiða+verb+1+sg+pret+indic+middle:beiddumk  # "'ask for'" ;
beiða+verb+2+sg+pret+indic+middle:beiddisk  # "'ask for'" ;
beiða+verb+3+sg+pret+indic+middle:beiddisk  # "'ask for'" ;
beiða+verb+1+pl+pret+indic+middle:beiddimk  # "'ask for'" ;
beiða+verb+2+pl+pret+indic+middle:beiddizk  # "'ask for'" ;
beiða+verb+3+pl+pret+indic+middle:beiddisk  # "'ask for'" ;
beiða+verb+1+sg+pret+subj+middle:beiddumk  # "'ask for'" ;
beiða+verb+2+sg+pret+subj+middle:beiddisk  # "'ask for'" ;
beiða+verb+3+sg+pret+subj+middle:beiddisk  # "'ask for'" ;
beiða+verb+1+pl+pret+subj+middle:beiddimk  # "'ask for'" ;
beiða+verb+2+pl+pret+subj+middle:beiddizk  # "'ask for'" ;
beiða+verb+3+pl+pret+subj+middle:beiddisk  # "'ask for'" ;
beiða+pp+neut+middle:beiddrizk  # "'ask for'" ;
beiða+pres_part+nom+sg+masc:beiðandi  # "'ask for'" ;
beiða+pres_part+acc+sg+masc:beiðanda  # "'ask for'" ;
beiða+pres_part+gen+sg+masc:beiðanda  # "'ask for'" ;
beiða+pres_part+dat+sg+masc:beiðanda  # "'ask for'" ;
beiða+pres_part+nom+sg+fem:beiðandi  # "'ask for'" ;
beiða+pres_part+acc+sg+fem:beiðandi  # "'ask for'" ;
beiða+pres_part+gen+sg+fem:beiðandi  # "'ask for'" ;
beiða+pres_part+dat+sg+fem:beiðandi  # "'ask for'" ;
beiða+pres_part+nom+sg+neut:beiðanda  # "'ask for'" ;
beiða+pres_part+acc+sg+neut:beiðanda  # "'ask for'" ;
beiða+pres_part+gen+sg+neut:beiðanda  # "'ask for'" ;
beiða+pres_part+dat+sg+neut:beiðanda  # "'ask for'" ;
beiða+pres_part+nom+pl+masc:beiðandi  # "'ask for'" ;
beiða+pres_part+acc+pl+masc:beiðandi  # "'ask for'" ;
beiða+pres_part+gen+pl+masc:beiðandi  # "'ask for'" ;
beiða+pres_part+dat+pl+masc:beiðundum  # "'ask for'" ;
beiða+pres_part+nom+pl+fem:beiðandi  # "'ask for'" ;
beiða+pres_part+acc+pl+fem:beiðandi  # "'ask for'" ;
beiða+pres_part+gen+pl+fem:beiðandi  # "'ask for'" ;
beiða+pres_part+dat+pl+fem:beiðundum  # "'ask for'" ;
beiða+pres_part+nom+pl+neut:beiðandi  # "'ask for'" ;
beiða+pres_part+acc+pl+neut:beiðandi  # "'ask for'" ;
beiða+pres_part+gen+pl+neut:beiðandi  # "'ask for'" ;
beiða+pres_part+dat+pl+neut:beiðundum  # "'ask for'" ;
beita+verb+1+sg+pres+indic:beiti  # "'harness'" ;
beita+verb+2+sg+pres+indic:beitir  # "'harness'" ;
beita+verb+3+sg+pres+indic:beitir  # "'harness'" ;
beita+verb+1+pl+pres+indic:beitum  # "'harness'" ;
beita+verb+2+pl+pres+indic:beitið  # "'harness'" ;
beita+verb+3+pl+pres+indic:beita  # "'harness'" ;
beita+verb+1+sg+pres+subj:beita  # "'harness'" ;
beita+verb+2+sg+pres+subj:beitir  # "'harness'" ;
beita+verb+3+sg+pres+subj:beiti  # "'harness'" ;
beita+verb+1+pl+pres+subj:beitim  # "'harness'" ;
beita+verb+2+pl+pres+subj:beitið  # "'harness'" ;
beita+verb+3+pl+pres+subj:beiti  # "'harness'" ;
beita+verb+2+sg+imper:beit  # "'harness'" ;
beita+verb+1+pl+imper:beitum  # "'harness'" ;
beita+verb+2+pl+imper:beitið  # "'harness'" ;
beita+verb+1+sg+pret+indic:beitta  # "'harness'" ;
beita+verb+2+sg+pret+indic:beittir  # "'harness'" ;
beita+verb+3+sg+pret+indic:beitti  # "'harness'" ;
beita+verb+1+pl+pret+indic:beittum  # "'harness'" ;
beita+verb+2+pl+pret+indic:beittuð  # "'harness'" ;
beita+verb+3+pl+pret+indic:beittu  # "'harness'" ;
beita+verb+1+sg+pret+subj:beitta  # "'harness'" ;
beita+verb+2+sg+pret+subj:beittir  # "'harness'" ;
beita+verb+3+sg+pret+subj:beitti  # "'harness'" ;
beita+verb+1+pl+pret+subj:beittim  # "'harness'" ;
beita+verb+2+pl+pret+subj:beittið  # "'harness'" ;
beita+verb+3+pl+pret+subj:beitti  # "'harness'" ;
beita+pp+noun+masc:beittrinn  # "'harness'" ;
beita+pp+fem:beittrin  # "'harness'" ;
beita+pp+neut:beittrit  # "'harness'" ;
beita+verb+1+sg+pres+indic+middle:beitumk  # "'harness'" ;
beita+verb+2+sg+pres+indic+middle:beitisk  # "'harness'" ;
beita+verb+3+sg+pres+indic+middle:beitisk  # "'harness'" ;
beita+verb+1+pl+pres+indic+middle:beitumk  # "'harness'" ;
beita+verb+2+pl+pres+indic+middle:beitizk  # "'harness'" ;
beita+verb+3+pl+pres+indic+middle:beitask  # "'harness'" ;
beita+verb+1+sg+pres+subj+middle:beitumk  # "'harness'" ;
beita+verb+2+sg+pres+subj+middle:beitisk  # "'harness'" ;
beita+verb+3+sg+pres+subj+middle:beitisk  # "'harness'" ;
beita+verb+1+pl+pres+subj+middle:beitimk  # "'harness'" ;
beita+verb+2+pl+pres+subj+middle:beitizk  # "'harness'" ;
beita+verb+3+pl+pres+subj+middle:beitisk  # "'harness'" ;
beita+verb+2+sg+imper+middle:beitsk  # "'harness'" ;
beita+verb+1+pl+imper+middle:beitumk  # "'harness'" ;
beita+verb+1+pl+imper+middle:beitizk  # "'harness'" ;
beita+pres_part+middle:beitandisk  # "'harness'" ;
beita+verb+1+sg+pret+indic+middle:beittumk  # "'harness'" ;
beita+verb+2+sg+pret+indic+middle:beittisk  # "'harness'" ;
beita+verb+3+sg+pret+indic+middle:beittisk  # "'harness'" ;
beita+verb+1+pl+pret+indic+middle:beittimk  # "'harness'" ;
beita+verb+2+pl+pret+indic+middle:beittizk  # "'harness'" ;
beita+verb+3+pl+pret+indic+middle:beittisk  # "'harness'" ;
beita+verb+1+sg+pret+subj+middle:beittumk  # "'harness'" ;
beita+verb+2+sg+pret+subj+middle:beittisk  # "'harness'" ;
beita+verb+3+sg+pret+subj+middle:beittisk  # "'harness'" ;
beita+verb+1+pl+pret+subj+middle:beittimk  # "'harness'" ;
beita+verb+2+pl+pret+subj+middle:beittizk  # "'harness'" ;
beita+verb+3+pl+pret+subj+middle:beittisk  # "'harness'" ;
beita+pp+neut+middle:beittrizk  # "'harness'" ;
beita+pres_part+nom+sg+masc:beitandi  # "'harness'" ;
beita+pres_part+acc+sg+masc:beitanda  # "'harness'" ;
beita+pres_part+gen+sg+masc:beitanda  # "'harness'" ;
beita+pres_part+dat+sg+masc:beitanda  # "'harness'" ;
beita+pres_part+nom+sg+fem:beitandi  # "'harness'" ;
beita+pres_part+acc+sg+fem:beitandi  # "'harness'" ;
beita+pres_part+gen+sg+fem:beitandi  # "'harness'" ;
beita+pres_part+dat+sg+fem:beitandi  # "'harness'" ;
beita+pres_part+nom+sg+neut:beitanda  # "'harness'" ;
beita+pres_part+acc+sg+neut:beitanda  # "'harness'" ;
beita+pres_part+gen+sg+neut:beitanda  # "'harness'" ;
beita+pres_part+dat+sg+neut:beitanda  # "'harness'" ;
beita+pres_part+nom+pl+masc:beitandi  # "'harness'" ;
beita+pres_part+acc+pl+masc:beitandi  # "'harness'" ;
beita+pres_part+gen+pl+masc:beitandi  # "'harness'" ;
beita+pres_part+dat+pl+masc:beitundum  # "'harness'" ;
beita+pres_part+nom+pl+fem:beitandi  # "'harness'" ;
beita+pres_part+acc+pl+fem:beitandi  # "'harness'" ;
beita+pres_part+gen+pl+fem:beitandi  # "'harness'" ;
beita+pres_part+dat+pl+fem:beitundum  # "'harness'" ;
beita+pres_part+nom+pl+neut:beitandi  # "'harness'" ;
beita+pres_part+acc+pl+neut:beitandi  # "'harness'" ;
beita+pres_part+gen+pl+neut:beitandi  # "'harness'" ;
beita+pres_part+dat+pl+neut:beitundum  # "'harness'" ;
blœða+verb+1+sg+pres+indic:blœði  # "'bleed'" ;
blœða+verb+2+sg+pres+indic:blœðir  # "'bleed'" ;
blœða+verb+3+sg+pres+indic:blœðir  # "'bleed'" ;
blœða+verb+1+pl+pres+indic:blœðum  # "'bleed'" ;
blœða+verb+2+pl+pres+indic:blœðið  # "'bleed'" ;
blœða+verb+3+pl+pres+indic:blœða  # "'bleed'" ;
blœða+verb+1+sg+pres+subj:blœða  # "'bleed'" ;
blœða+verb+2+sg+pres+subj:blœðir  # "'bleed'" ;
blœða+verb+3+sg+pres+subj:blœði  # "'bleed'" ;
blœða+verb+1+pl+pres+subj:blœðim  # "'bleed'" ;
blœða+verb+2+pl+pres+subj:blœðið  # "'bleed'" ;
blœða+verb+3+pl+pres+subj:blœði  # "'bleed'" ;
blœða+verb+2+sg+imper:blœð  # "'bleed'" ;
blœða+verb+1+pl+imper:blœðum  # "'bleed'" ;
blœða+verb+2+pl+imper:blœðið  # "'bleed'" ;
blœða+verb+1+sg+pret+indic:blœdda  # "'bleed'" ;
blœða+verb+2+sg+pret+indic:blœddir  # "'bleed'" ;
blœða+verb+3+sg+pret+indic:blœddi  # "'bleed'" ;
blœða+verb+1+pl+pret+indic:blœddum  # "'bleed'" ;
blœða+verb+2+pl+pret+indic:blœdduð  # "'bleed'" ;
blœða+verb+3+pl+pret+indic:blœddu  # "'bleed'" ;
blœða+verb+1+sg+pret+subj:blœdda  # "'bleed'" ;
blœða+verb+2+sg+pret+subj:blœddir  # "'bleed'" ;
blœða+verb+3+sg+pret+subj:blœddi  # "'bleed'" ;
blœða+verb+1+pl+pret+subj:blœddim  # "'bleed'" ;
blœða+verb+2+pl+pret+subj:blœddið  # "'bleed'" ;
blœða+verb+3+pl+pret+subj:blœddi  # "'bleed'" ;
blœða+pp+noun+masc:blœddrinn  # "'bleed'" ;
blœða+pp+fem:blœddrin  # "'bleed'" ;
blœða+pp+neut:blœddrit  # "'bleed'" ;
blœða+verb+1+sg+pres+indic+middle:blœðumk  # "'bleed'" ;
blœða+verb+2+sg+pres+indic+middle:blœðisk  # "'bleed'" ;
blœða+verb+3+sg+pres+indic+middle:blœðisk  # "'bleed'" ;
blœða+verb+1+pl+pres+indic+middle:blœðumk  # "'bleed'" ;
blœða+verb+2+pl+pres+indic+middle:blœðizk  # "'bleed'" ;
blœða+verb+3+pl+pres+indic+middle:blœðask  # "'bleed'" ;
blœða+verb+1+sg+pres+subj+middle:blœðumk  # "'bleed'" ;
blœða+verb+2+sg+pres+subj+middle:blœðisk  # "'bleed'" ;
blœða+verb+3+sg+pres+subj+middle:blœðisk  # "'bleed'" ;
blœða+verb+1+pl+pres+subj+middle:blœðimk  # "'bleed'" ;
blœða+verb+2+pl+pres+subj+middle:blœðizk  # "'bleed'" ;
blœða+verb+3+pl+pres+subj+middle:blœðisk  # "'bleed'" ;
blœða+verb+2+sg+imper+middle:blœðsk  # "'bleed'" ;
blœða+verb+1+pl+imper+middle:blœðumk  # "'bleed'" ;
blœða+verb+1+pl+imper+middle:blœðizk  # "'bleed'" ;
blœða+pres_part+middle:blœðandisk  # "'bleed'" ;
blœða+verb+1+sg+pret+indic+middle:blœddumk  # "'bleed'" ;
blœða+verb+2+sg+pret+indic+middle:blœddisk  # "'bleed'" ;
blœða+verb+3+sg+pret+indic+middle:blœddisk  # "'bleed'" ;
blœða+verb+1+pl+pret+indic+middle:blœddimk  # "'bleed'" ;
blœða+verb+2+pl+pret+indic+middle:blœddizk  # "'bleed'" ;
blœða+verb+3+pl+pret+indic+middle:blœddisk  # "'bleed'" ;
blœða+verb+1+sg+pret+subj+middle:blœddumk  # "'bleed'" ;
blœða+verb+2+sg+pret+subj+middle:blœddisk  # "'bleed'" ;
blœða+verb+3+sg+pret+subj+middle:blœddisk  # "'bleed'" ;
blœða+verb+1+pl+pret+subj+middle:blœddimk  # "'bleed'" ;
blœða+verb+2+pl+pret+subj+middle:blœddizk  # "'bleed'" ;
blœða+verb+3+pl+pret+subj+middle:blœddisk  # "'bleed'" ;
blœða+pp+neut+middle:blœddrizk  # "'bleed'" ;
blœða+pres_part+nom+sg+masc:blœðandi  # "'bleed'" ;
blœða+pres_part+acc+sg+masc:blœðanda  # "'bleed'" ;
blœða+pres_part+gen+sg+masc:blœðanda  # "'bleed'" ;
blœða+pres_part+dat+sg+masc:blœðanda  # "'bleed'" ;
blœða+pres_part+nom+sg+fem:blœðandi  # "'bleed'" ;
blœða+pres_part+acc+sg+fem:blœðandi  # "'bleed'" ;
blœða+pres_part+gen+sg+fem:blœðandi  # "'bleed'" ;
blœða+pres_part+dat+sg+fem:blœðandi  # "'bleed'" ;
blœða+pres_part+nom+sg+neut:blœðanda  # "'bleed'" ;
blœða+pres_part+acc+sg+neut:blœðanda  # "'bleed'" ;
blœða+pres_part+gen+sg+neut:blœðanda  # "'bleed'" ;
blœða+pres_part+dat+sg+neut:blœðanda  # "'bleed'" ;
blœða+pres_part+nom+pl+masc:blœðandi  # "'bleed'" ;
blœða+pres_part+acc+pl+masc:blœðandi  # "'bleed'" ;
blœða+pres_part+gen+pl+masc:blœðandi  # "'bleed'" ;
blœða+pres_part+dat+pl+masc:blœðundum  # "'bleed'" ;
blœða+pres_part+nom+pl+fem:blœðandi  # "'bleed'" ;
blœða+pres_part+acc+pl+fem:blœðandi  # "'bleed'" ;
blœða+pres_part+gen+pl+fem:blœðandi  # "'bleed'" ;
blœða+pres_part+dat+pl+fem:blœðundum  # "'bleed'" ;
blœða+pres_part+nom+pl+neut:blœðandi  # "'bleed'" ;
blœða+pres_part+acc+pl+neut:blœðandi  # "'bleed'" ;
blœða+pres_part+gen+pl+neut:blœðandi  # "'bleed'" ;
blœða+pres_part+dat+pl+neut:blœðundum  # "'bleed'" ;
brenna+verb+1+sg+pres+indic:brenni  # "'burn (tr.)'" ;
brenna+verb+2+sg+pres+indic:brennir  # "'burn (tr.)'" ;
brenna+verb+3+sg+pres+indic:brennir  # "'burn (tr.)'" ;
brenna+verb+1+pl+pres+indic:brennum  # "'burn (tr.)'" ;
brenna+verb+2+pl+pres+indic:brennið  # "'burn (tr.)'" ;
brenna+verb+3+pl+pres+indic:brenna  # "'burn (tr.)'" ;
brenna+verb+1+sg+pres+subj:brenna  # "'burn (tr.)'" ;
brenna+verb+2+sg+pres+subj:brennir  # "'burn (tr.)'" ;
brenna+verb+3+sg+pres+subj:brenni  # "'burn (tr.)'" ;
brenna+verb+1+pl+pres+subj:brennim  # "'burn (tr.)'" ;
brenna+verb+2+pl+pres+subj:brennið  # "'burn (tr.)'" ;
brenna+verb+3+pl+pres+subj:brenni  # "'burn (tr.)'" ;
brenna+verb+2+sg+imper:brenn  # "'burn (tr.)'" ;
brenna+verb+1+pl+imper:brennum  # "'burn (tr.)'" ;
brenna+verb+2+pl+imper:brennið  # "'burn (tr.)'" ;
brenna+verb+1+sg+pret+indic:brennda  # "'burn (tr.)'" ;
brenna+verb+2+sg+pret+indic:brenndir  # "'burn (tr.)'" ;
brenna+verb+3+sg+pret+indic:brenndi  # "'burn (tr.)'" ;
brenna+verb+1+pl+pret+indic:brenndum  # "'burn (tr.)'" ;
brenna+verb+2+pl+pret+indic:brennduð  # "'burn (tr.)'" ;
brenna+verb+3+pl+pret+indic:brenndu  # "'burn (tr.)'" ;
brenna+verb+1+sg+pret+subj:brennda  # "'burn (tr.)'" ;
brenna+verb+2+sg+pret+subj:brenndir  # "'burn (tr.)'" ;
brenna+verb+3+sg+pret+subj:brenndi  # "'burn (tr.)'" ;
brenna+verb+1+pl+pret+subj:brenndim  # "'burn (tr.)'" ;
brenna+verb+2+pl+pret+subj:brenndið  # "'burn (tr.)'" ;
brenna+verb+3+pl+pret+subj:brenndi  # "'burn (tr.)'" ;
brenna+pp+noun+masc:brenndrinn  # "'burn (tr.)'" ;
brenna+pp+fem:brenndrin  # "'burn (tr.)'" ;
brenna+pp+neut:brenndrit  # "'burn (tr.)'" ;
brenna+verb+1+sg+pres+indic+middle:brennumk  # "'burn (tr.)'" ;
brenna+verb+2+sg+pres+indic+middle:brennisk  # "'burn (tr.)'" ;
brenna+verb+3+sg+pres+indic+middle:brennisk  # "'burn (tr.)'" ;
brenna+verb+1+pl+pres+indic+middle:brennumk  # "'burn (tr.)'" ;
brenna+verb+2+pl+pres+indic+middle:brennizk  # "'burn (tr.)'" ;
brenna+verb+3+pl+pres+indic+middle:brennask  # "'burn (tr.)'" ;
brenna+verb+1+sg+pres+subj+middle:brennumk  # "'burn (tr.)'" ;
brenna+verb+2+sg+pres+subj+middle:brennisk  # "'burn (tr.)'" ;
brenna+verb+3+sg+pres+subj+middle:brennisk  # "'burn (tr.)'" ;
brenna+verb+1+pl+pres+subj+middle:brennimk  # "'burn (tr.)'" ;
brenna+verb+2+pl+pres+subj+middle:brennizk  # "'burn (tr.)'" ;
brenna+verb+3+pl+pres+subj+middle:brennisk  # "'burn (tr.)'" ;
brenna+verb+2+sg+imper+middle:brennsk  # "'burn (tr.)'" ;
brenna+verb+1+pl+imper+middle:brennumk  # "'burn (tr.)'" ;
brenna+verb+1+pl+imper+middle:brennizk  # "'burn (tr.)'" ;
brenna+pres_part+middle:brennandisk  # "'burn (tr.)'" ;
brenna+verb+1+sg+pret+indic+middle:brenndumk  # "'burn (tr.)'" ;
brenna+verb+2+sg+pret+indic+middle:brenndisk  # "'burn (tr.)'" ;
brenna+verb+3+sg+pret+indic+middle:brenndisk  # "'burn (tr.)'" ;
brenna+verb+1+pl+pret+indic+middle:brenndimk  # "'burn (tr.)'" ;
brenna+verb+2+pl+pret+indic+middle:brenndizk  # "'burn (tr.)'" ;
brenna+verb+3+pl+pret+indic+middle:brenndisk  # "'burn (tr.)'" ;
brenna+verb+1+sg+pret+subj+middle:brenndumk  # "'burn (tr.)'" ;
brenna+verb+2+sg+pret+subj+middle:brenndisk  # "'burn (tr.)'" ;
brenna+verb+3+sg+pret+subj+middle:brenndisk  # "'burn (tr.)'" ;
brenna+verb+1+pl+pret+subj+middle:brenndimk  # "'burn (tr.)'" ;
brenna+verb+2+pl+pret+subj+middle:brenndizk  # "'burn (tr.)'" ;
brenna+verb+3+pl+pret+subj+middle:brenndisk  # "'burn (tr.)'" ;
brenna+pp+neut+middle:brenndrizk  # "'burn (tr.)'" ;
brenna+pres_part+nom+sg+masc:brennandi  # "'burn (tr.)'" ;
brenna+pres_part+acc+sg+masc:brennanda  # "'burn (tr.)'" ;
brenna+pres_part+gen+sg+masc:brennanda  # "'burn (tr.)'" ;
brenna+pres_part+dat+sg+masc:brennanda  # "'burn (tr.)'" ;
brenna+pres_part+nom+sg+fem:brennandi  # "'burn (tr.)'" ;
brenna+pres_part+acc+sg+fem:brennandi  # "'burn (tr.)'" ;
brenna+pres_part+gen+sg+fem:brennandi  # "'burn (tr.)'" ;
brenna+pres_part+dat+sg+fem:brennandi  # "'burn (tr.)'" ;
brenna+pres_part+nom+sg+neut:brennanda  # "'burn (tr.)'" ;
brenna+pres_part+acc+sg+neut:brennanda  # "'burn (tr.)'" ;
brenna+pres_part+gen+sg+neut:brennanda  # "'burn (tr.)'" ;
brenna+pres_part+dat+sg+neut:brennanda  # "'burn (tr.)'" ;
brenna+pres_part+nom+pl+masc:brennandi  # "'burn (tr.)'" ;
brenna+pres_part+acc+pl+masc:brennandi  # "'burn (tr.)'" ;
brenna+pres_part+gen+pl+masc:brennandi  # "'burn (tr.)'" ;
brenna+pres_part+dat+pl+masc:brennundum  # "'burn (tr.)'" ;
brenna+pres_part+nom+pl+fem:brennandi  # "'burn (tr.)'" ;
brenna+pres_part+acc+pl+fem:brennandi  # "'burn (tr.)'" ;
brenna+pres_part+gen+pl+fem:brennandi  # "'burn (tr.)'" ;
brenna+pres_part+dat+pl+fem:brennundum  # "'burn (tr.)'" ;
brenna+pres_part+nom+pl+neut:brennandi  # "'burn (tr.)'" ;
brenna+pres_part+acc+pl+neut:brennandi  # "'burn (tr.)'" ;
brenna+pres_part+gen+pl+neut:brennandi  # "'burn (tr.)'" ;
brenna+pres_part+dat+pl+neut:brennundum  # "'burn (tr.)'" ;
bœta+verb+1+sg+pres+indic:bœti  # "'improve'" ;
bœta+verb+2+sg+pres+indic:bœtir  # "'improve'" ;
bœta+verb+3+sg+pres+indic:bœtir  # "'improve'" ;
bœta+verb+1+pl+pres+indic:bœtum  # "'improve'" ;
bœta+verb+2+pl+pres+indic:bœtið  # "'improve'" ;
bœta+verb+3+pl+pres+indic:bœta  # "'improve'" ;
bœta+verb+1+sg+pres+subj:bœta  # "'improve'" ;
bœta+verb+2+sg+pres+subj:bœtir  # "'improve'" ;
bœta+verb+3+sg+pres+subj:bœti  # "'improve'" ;
bœta+verb+1+pl+pres+subj:bœtim  # "'improve'" ;
bœta+verb+2+pl+pres+subj:bœtið  # "'improve'" ;
bœta+verb+3+pl+pres+subj:bœti  # "'improve'" ;
bœta+verb+2+sg+imper:bœt  # "'improve'" ;
bœta+verb+1+pl+imper:bœtum  # "'improve'" ;
bœta+verb+2+pl+imper:bœtið  # "'improve'" ;
bœta+verb+1+sg+pret+indic:bœtta  # "'improve'" ;
bœta+verb+2+sg+pret+indic:bœttir  # "'improve'" ;
bœta+verb+3+sg+pret+indic:bœtti  # "'improve'" ;
bœta+verb+1+pl+pret+indic:bœttum  # "'improve'" ;
bœta+verb+2+pl+pret+indic:bœttuð  # "'improve'" ;
bœta+verb+3+pl+pret+indic:bœttu  # "'improve'" ;
bœta+verb+1+sg+pret+subj:bœtta  # "'improve'" ;
bœta+verb+2+sg+pret+subj:bœttir  # "'improve'" ;
bœta+verb+3+sg+pret+subj:bœtti  # "'improve'" ;
bœta+verb+1+pl+pret+subj:bœttim  # "'improve'" ;
bœta+verb+2+pl+pret+subj:bœttið  # "'improve'" ;
bœta+verb+3+pl+pret+subj:bœtti  # "'improve'" ;
bœta+pp+noun+masc:bœttrinn  # "'improve'" ;
bœta+pp+fem:bœttrin  # "'improve'" ;
bœta+pp+neut:bœttrit  # "'improve'" ;
bœta+verb+1+sg+pres+indic+middle:bœtumk  # "'improve'" ;
bœta+verb+2+sg+pres+indic+middle:bœtisk  # "'improve'" ;
bœta+verb+3+sg+pres+indic+middle:bœtisk  # "'improve'" ;
bœta+verb+1+pl+pres+indic+middle:bœtumk  # "'improve'" ;
bœta+verb+2+pl+pres+indic+middle:bœtizk  # "'improve'" ;
bœta+verb+3+pl+pres+indic+middle:bœtask  # "'improve'" ;
bœta+verb+1+sg+pres+subj+middle:bœtumk  # "'improve'" ;
bœta+verb+2+sg+pres+subj+middle:bœtisk  # "'improve'" ;
bœta+verb+3+sg+pres+subj+middle:bœtisk  # "'improve'" ;
bœta+verb+1+pl+pres+subj+middle:bœtimk  # "'improve'" ;
bœta+verb+2+pl+pres+subj+middle:bœtizk  # "'improve'" ;
bœta+verb+3+pl+pres+subj+middle:bœtisk  # "'improve'" ;
bœta+verb+2+sg+imper+middle:bœtsk  # "'improve'" ;
bœta+verb+1+pl+imper+middle:bœtumk  # "'improve'" ;
bœta+verb+1+pl+imper+middle:bœtizk  # "'improve'" ;
bœta+pres_part+middle:bœtandisk  # "'improve'" ;
bœta+verb+1+sg+pret+indic+middle:bœttumk  # "'improve'" ;
bœta+verb+2+sg+pret+indic+middle:bœttisk  # "'improve'" ;
bœta+verb+3+sg+pret+indic+middle:bœttisk  # "'improve'" ;
bœta+verb+1+pl+pret+indic+middle:bœttimk  # "'improve'" ;
bœta+verb+2+pl+pret+indic+middle:bœttizk  # "'improve'" ;
bœta+verb+3+pl+pret+indic+middle:bœttisk  # "'improve'" ;
bœta+verb+1+sg+pret+subj+middle:bœttumk  # "'improve'" ;
bœta+verb+2+sg+pret+subj+middle:bœttisk  # "'improve'" ;
bœta+verb+3+sg+pret+subj+middle:bœttisk  # "'improve'" ;
bœta+verb+1+pl+pret+subj+middle:bœttimk  # "'improve'" ;
bœta+verb+2+pl+pret+subj+middle:bœttizk  # "'improve'" ;
bœta+verb+3+pl+pret+subj+middle:bœttisk  # "'improve'" ;
bœta+pp+neut+middle:bœttrizk  # "'improve'" ;
bœta+pres_part+nom+sg+masc:bœtandi  # "'improve'" ;
bœta+pres_part+acc+sg+masc:bœtanda  # "'improve'" ;
bœta+pres_part+gen+sg+masc:bœtanda  # "'improve'" ;
bœta+pres_part+dat+sg+masc:bœtanda  # "'improve'" ;
bœta+pres_part+nom+sg+fem:bœtandi  # "'improve'" ;
bœta+pres_part+acc+sg+fem:bœtandi  # "'improve'" ;
bœta+pres_part+gen+sg+fem:bœtandi  # "'improve'" ;
bœta+pres_part+dat+sg+fem:bœtandi  # "'improve'" ;
bœta+pres_part+nom+sg+neut:bœtanda  # "'improve'" ;
bœta+pres_part+acc+sg+neut:bœtanda  # "'improve'" ;
bœta+pres_part+gen+sg+neut:bœtanda  # "'improve'" ;
bœta+pres_part+dat+sg+neut:bœtanda  # "'improve'" ;
bœta+pres_part+nom+pl+masc:bœtandi  # "'improve'" ;
bœta+pres_part+acc+pl+masc:bœtandi  # "'improve'" ;
bœta+pres_part+gen+pl+masc:bœtandi  # "'improve'" ;
bœta+pres_part+dat+pl+masc:bœtundum  # "'improve'" ;
bœta+pres_part+nom+pl+fem:bœtandi  # "'improve'" ;
bœta+pres_part+acc+pl+fem:bœtandi  # "'improve'" ;
bœta+pres_part+gen+pl+fem:bœtandi  # "'improve'" ;
bœta+pres_part+dat+pl+fem:bœtundum  # "'improve'" ;
bœta+pres_part+nom+pl+neut:bœtandi  # "'improve'" ;
bœta+pres_part+acc+pl+neut:bœtandi  # "'improve'" ;
bœta+pres_part+gen+pl+neut:bœtandi  # "'improve'" ;
bœta+pres_part+dat+pl+neut:bœtundum  # "'improve'" ;
dreyma+verb+1+sg+pres+indic:dreymi  # "'dream'" ;
dreyma+verb+2+sg+pres+indic:dreymir  # "'dream'" ;
dreyma+verb+3+sg+pres+indic:dreymir  # "'dream'" ;
dreyma+verb+1+pl+pres+indic:dreymum  # "'dream'" ;
dreyma+verb+2+pl+pres+indic:dreymið  # "'dream'" ;
dreyma+verb+3+pl+pres+indic:dreyma  # "'dream'" ;
dreyma+verb+1+sg+pres+subj:dreyma  # "'dream'" ;
dreyma+verb+2+sg+pres+subj:dreymir  # "'dream'" ;
dreyma+verb+3+sg+pres+subj:dreymi  # "'dream'" ;
dreyma+verb+1+pl+pres+subj:dreymim  # "'dream'" ;
dreyma+verb+2+pl+pres+subj:dreymið  # "'dream'" ;
dreyma+verb+3+pl+pres+subj:dreymi  # "'dream'" ;
dreyma+verb+2+sg+imper:dreym  # "'dream'" ;
dreyma+verb+1+pl+imper:dreymum  # "'dream'" ;
dreyma+verb+2+pl+imper:dreymið  # "'dream'" ;
dreyma+verb+1+sg+pret+indic:dreymða  # "'dream'" ;
dreyma+verb+2+sg+pret+indic:dreymðir  # "'dream'" ;
dreyma+verb+3+sg+pret+indic:dreymði  # "'dream'" ;
dreyma+verb+1+pl+pret+indic:dreymðum  # "'dream'" ;
dreyma+verb+2+pl+pret+indic:dreymðuð  # "'dream'" ;
dreyma+verb+3+pl+pret+indic:dreymðu  # "'dream'" ;
dreyma+verb+1+sg+pret+subj:dreymða  # "'dream'" ;
dreyma+verb+2+sg+pret+subj:dreymðir  # "'dream'" ;
dreyma+verb+3+sg+pret+subj:dreymði  # "'dream'" ;
dreyma+verb+1+pl+pret+subj:dreymðim  # "'dream'" ;
dreyma+verb+2+pl+pret+subj:dreymðið  # "'dream'" ;
dreyma+verb+3+pl+pret+subj:dreymði  # "'dream'" ;
dreyma+pp+noun+masc:dreymðrinn  # "'dream'" ;
dreyma+pp+fem:dreymðrin  # "'dream'" ;
dreyma+pp+neut:dreymðrit  # "'dream'" ;
dreyma+verb+1+sg+pres+indic+middle:dreymumk  # "'dream'" ;
dreyma+verb+2+sg+pres+indic+middle:dreymisk  # "'dream'" ;
dreyma+verb+3+sg+pres+indic+middle:dreymisk  # "'dream'" ;
dreyma+verb+1+pl+pres+indic+middle:dreymumk  # "'dream'" ;
dreyma+verb+2+pl+pres+indic+middle:dreymizk  # "'dream'" ;
dreyma+verb+3+pl+pres+indic+middle:dreymask  # "'dream'" ;
dreyma+verb+1+sg+pres+subj+middle:dreymumk  # "'dream'" ;
dreyma+verb+2+sg+pres+subj+middle:dreymisk  # "'dream'" ;
dreyma+verb+3+sg+pres+subj+middle:dreymisk  # "'dream'" ;
dreyma+verb+1+pl+pres+subj+middle:dreymimk  # "'dream'" ;
dreyma+verb+2+pl+pres+subj+middle:dreymizk  # "'dream'" ;
dreyma+verb+3+pl+pres+subj+middle:dreymisk  # "'dream'" ;
dreyma+verb+2+sg+imper+middle:dreymsk  # "'dream'" ;
dreyma+verb+1+pl+imper+middle:dreymumk  # "'dream'" ;
dreyma+verb+1+pl+imper+middle:dreymizk  # "'dream'" ;
dreyma+pres_part+middle:dreymandisk  # "'dream'" ;
dreyma+verb+1+sg+pret+indic+middle:dreymðumk  # "'dream'" ;
dreyma+verb+2+sg+pret+indic+middle:dreymðisk  # "'dream'" ;
dreyma+verb+3+sg+pret+indic+middle:dreymðisk  # "'dream'" ;
dreyma+verb+1+pl+pret+indic+middle:dreymðimk  # "'dream'" ;
dreyma+verb+2+pl+pret+indic+middle:dreymðizk  # "'dream'" ;
dreyma+verb+3+pl+pret+indic+middle:dreymðisk  # "'dream'" ;
dreyma+verb+1+sg+pret+subj+middle:dreymðumk  # "'dream'" ;
dreyma+verb+2+sg+pret+subj+middle:dreymðisk  # "'dream'" ;
dreyma+verb+3+sg+pret+subj+middle:dreymðisk  # "'dream'" ;
dreyma+verb+1+pl+pret+subj+middle:dreymðimk  # "'dream'" ;
dreyma+verb+2+pl+pret+subj+middle:dreymðizk  # "'dream'" ;
dreyma+verb+3+pl+pret+subj+middle:dreymðisk  # "'dream'" ;
dreyma+pp+neut+middle:dreymðrizk  # "'dream'" ;
dreyma+pres_part+nom+sg+masc:dreymandi  # "'dream'" ;
dreyma+pres_part+acc+sg+masc:dreymanda  # "'dream'" ;
dreyma+pres_part+gen+sg+masc:dreymanda  # "'dream'" ;
dreyma+pres_part+dat+sg+masc:dreymanda  # "'dream'" ;
dreyma+pres_part+nom+sg+fem:dreymandi  # "'dream'" ;
dreyma+pres_part+acc+sg+fem:dreymandi  # "'dream'" ;
dreyma+pres_part+gen+sg+fem:dreymandi  # "'dream'" ;
dreyma+pres_part+dat+sg+fem:dreymandi  # "'dream'" ;
dreyma+pres_part+nom+sg+neut:dreymanda  # "'dream'" ;
dreyma+pres_part+acc+sg+neut:dreymanda  # "'dream'" ;
dreyma+pres_part+gen+sg+neut:dreymanda  # "'dream'" ;
dreyma+pres_part+dat+sg+neut:dreymanda  # "'dream'" ;
dreyma+pres_part+nom+pl+masc:dreymandi  # "'dream'" ;
dreyma+pres_part+acc+pl+masc:dreymandi  # "'dream'" ;
dreyma+pres_part+gen+pl+masc:dreymandi  # "'dream'" ;
dreyma+pres_part+dat+pl+masc:dreymundum  # "'dream'" ;
dreyma+pres_part+nom+pl+fem:dreymandi  # "'dream'" ;
dreyma+pres_part+acc+pl+fem:dreymandi  # "'dream'" ;
dreyma+pres_part+gen+pl+fem:dreymandi  # "'dream'" ;
dreyma+pres_part+dat+pl+fem:dreymundum  # "'dream'" ;
dreyma+pres_part+nom+pl+neut:dreymandi  # "'dream'" ;
dreyma+pres_part+acc+pl+neut:dreymandi  # "'dream'" ;
dreyma+pres_part+gen+pl+neut:dreymandi  # "'dream'" ;
dreyma+pres_part+dat+pl+neut:dreymundum  # "'dream'" ;
dœma+verb+1+sg+pres+indic:dœmi  # "'judge'" ;
dœma+verb+2+sg+pres+indic:dœmir  # "'judge'" ;
dœma+verb+3+sg+pres+indic:dœmir  # "'judge'" ;
dœma+verb+1+pl+pres+indic:dœmum  # "'judge'" ;
dœma+verb+2+pl+pres+indic:dœmið  # "'judge'" ;
dœma+verb+3+pl+pres+indic:dœma  # "'judge'" ;
dœma+verb+1+sg+pres+subj:dœma  # "'judge'" ;
dœma+verb+2+sg+pres+subj:dœmir  # "'judge'" ;
dœma+verb+3+sg+pres+subj:dœmi  # "'judge'" ;
dœma+verb+1+pl+pres+subj:dœmim  # "'judge'" ;
dœma+verb+2+pl+pres+subj:dœmið  # "'judge'" ;
dœma+verb+3+pl+pres+subj:dœmi  # "'judge'" ;
dœma+verb+2+sg+imper:dœm  # "'judge'" ;
dœma+verb+1+pl+imper:dœmum  # "'judge'" ;
dœma+verb+2+pl+imper:dœmið  # "'judge'" ;
dœma+verb+1+sg+pret+indic:dœmða  # "'judge'" ;
dœma+verb+2+sg+pret+indic:dœmðir  # "'judge'" ;
dœma+verb+3+sg+pret+indic:dœmði  # "'judge'" ;
dœma+verb+1+pl+pret+indic:dœmðum  # "'judge'" ;
dœma+verb+2+pl+pret+indic:dœmðuð  # "'judge'" ;
dœma+verb+3+pl+pret+indic:dœmðu  # "'judge'" ;
dœma+verb+1+sg+pret+subj:dœmða  # "'judge'" ;
dœma+verb+2+sg+pret+subj:dœmðir  # "'judge'" ;
dœma+verb+3+sg+pret+subj:dœmði  # "'judge'" ;
dœma+verb+1+pl+pret+subj:dœmðim  # "'judge'" ;
dœma+verb+2+pl+pret+subj:dœmðið  # "'judge'" ;
dœma+verb+3+pl+pret+subj:dœmði  # "'judge'" ;
dœma+pp+noun+masc:dœmðrinn  # "'judge'" ;
dœma+pp+fem:dœmðrin  # "'judge'" ;
dœma+pp+neut:dœmðrit  # "'judge'" ;
dœma+verb+1+sg+pres+indic+middle:dœmumk  # "'judge'" ;
dœma+verb+2+sg+pres+indic+middle:dœmisk  # "'judge'" ;
dœma+verb+3+sg+pres+indic+middle:dœmisk  # "'judge'" ;
dœma+verb+1+pl+pres+indic+middle:dœmumk  # "'judge'" ;
dœma+verb+2+pl+pres+indic+middle:dœmizk  # "'judge'" ;
dœma+verb+3+pl+pres+indic+middle:dœmask  # "'judge'" ;
dœma+verb+1+sg+pres+subj+middle:dœmumk  # "'judge'" ;
dœma+verb+2+sg+pres+subj+middle:dœmisk  # "'judge'" ;
dœma+verb+3+sg+pres+subj+middle:dœmisk  # "'judge'" ;
dœma+verb+1+pl+pres+subj+middle:dœmimk  # "'judge'" ;
dœma+verb+2+pl+pres+subj+middle:dœmizk  # "'judge'" ;
dœma+verb+3+pl+pres+subj+middle:dœmisk  # "'judge'" ;
dœma+verb+2+sg+imper+middle:dœmsk  # "'judge'" ;
dœma+verb+1+pl+imper+middle:dœmumk  # "'judge'" ;
dœma+verb+1+pl+imper+middle:dœmizk  # "'judge'" ;
dœma+pres_part+middle:dœmandisk  # "'judge'" ;
dœma+verb+1+sg+pret+indic+middle:dœmðumk  # "'judge'" ;
dœma+verb+2+sg+pret+indic+middle:dœmðisk  # "'judge'" ;
dœma+verb+3+sg+pret+indic+middle:dœmðisk  # "'judge'" ;
dœma+verb+1+pl+pret+indic+middle:dœmðimk  # "'judge'" ;
dœma+verb+2+pl+pret+indic+middle:dœmðizk  # "'judge'" ;
dœma+verb+3+pl+pret+indic+middle:dœmðisk  # "'judge'" ;
dœma+verb+1+sg+pret+subj+middle:dœmðumk  # "'judge'" ;
dœma+verb+2+sg+pret+subj+middle:dœmðisk  # "'judge'" ;
dœma+verb+3+sg+pret+subj+middle:dœmðisk  # "'judge'" ;
dœma+verb+1+pl+pret+subj+middle:dœmðimk  # "'judge'" ;
dœma+verb+2+pl+pret+subj+middle:dœmðizk  # "'judge'" ;
dœma+verb+3+pl+pret+subj+middle:dœmðisk  # "'judge'" ;
dœma+pp+neut+middle:dœmðrizk  # "'judge'" ;
dœma+pres_part+nom+sg+masc:dœmandi  # "'judge'" ;
dœma+pres_part+acc+sg+masc:dœmanda  # "'judge'" ;
dœma+pres_part+gen+sg+masc:dœmanda  # "'judge'" ;
dœma+pres_part+dat+sg+masc:dœmanda  # "'judge'" ;
dœma+pres_part+nom+sg+fem:dœmandi  # "'judge'" ;
dœma+pres_part+acc+sg+fem:dœmandi  # "'judge'" ;
dœma+pres_part+gen+sg+fem:dœmandi  # "'judge'" ;
dœma+pres_part+dat+sg+fem:dœmandi  # "'judge'" ;
dœma+pres_part+nom+sg+neut:dœmanda  # "'judge'" ;
dœma+pres_part+acc+sg+neut:dœmanda  # "'judge'" ;
dœma+pres_part+gen+sg+neut:dœmanda  # "'judge'" ;
dœma+pres_part+dat+sg+neut:dœmanda  # "'judge'" ;
dœma+pres_part+nom+pl+masc:dœmandi  # "'judge'" ;
dœma+pres_part+acc+pl+masc:dœmandi  # "'judge'" ;
dœma+pres_part+gen+pl+masc:dœmandi  # "'judge'" ;
dœma+pres_part+dat+pl+masc:dœmundum  # "'judge'" ;
dœma+pres_part+nom+pl+fem:dœmandi  # "'judge'" ;
dœma+pres_part+acc+pl+fem:dœmandi  # "'judge'" ;
dœma+pres_part+gen+pl+fem:dœmandi  # "'judge'" ;
dœma+pres_part+dat+pl+fem:dœmundum  # "'judge'" ;
dœma+pres_part+nom+pl+neut:dœmandi  # "'judge'" ;
dœma+pres_part+acc+pl+neut:dœmandi  # "'judge'" ;
dœma+pres_part+gen+pl+neut:dœmandi  # "'judge'" ;
dœma+pres_part+dat+pl+neut:dœmundum  # "'judge'" ;
eldask+verb+1+sg+pres+indic:eldi  # "'grow old'" ;
eldask+verb+2+sg+pres+indic:eldir  # "'grow old'" ;
eldask+verb+3+sg+pres+indic:eldir  # "'grow old'" ;
eldask+verb+1+pl+pres+indic:eldum  # "'grow old'" ;
eldask+verb+2+pl+pres+indic:eldið  # "'grow old'" ;
eldask+verb+3+pl+pres+indic:elda  # "'grow old'" ;
eldask+verb+1+sg+pres+subj:elda  # "'grow old'" ;
eldask+verb+2+sg+pres+subj:eldir  # "'grow old'" ;
eldask+verb+3+sg+pres+subj:eldi  # "'grow old'" ;
eldask+verb+1+pl+pres+subj:eldim  # "'grow old'" ;
eldask+verb+2+pl+pres+subj:eldið  # "'grow old'" ;
eldask+verb+3+pl+pres+subj:eldi  # "'grow old'" ;
eldask+verb+2+sg+imper:eld  # "'grow old'" ;
eldask+verb+1+pl+imper:eldum  # "'grow old'" ;
eldask+verb+2+pl+imper:eldið  # "'grow old'" ;
eldask+verb+1+sg+pret+indic:elda  # "'grow old'" ;
eldask+verb+2+sg+pret+indic:eldir  # "'grow old'" ;
eldask+verb+3+sg+pret+indic:eldi  # "'grow old'" ;
eldask+verb+1+pl+pret+indic:eldum  # "'grow old'" ;
eldask+verb+2+pl+pret+indic:elduð  # "'grow old'" ;
eldask+verb+3+pl+pret+indic:eldu  # "'grow old'" ;
eldask+verb+1+sg+pret+subj:elda  # "'grow old'" ;
eldask+verb+2+sg+pret+subj:eldir  # "'grow old'" ;
eldask+verb+3+sg+pret+subj:eldi  # "'grow old'" ;
eldask+verb+1+pl+pret+subj:eldim  # "'grow old'" ;
eldask+verb+2+pl+pret+subj:eldið  # "'grow old'" ;
eldask+verb+3+pl+pret+subj:eldi  # "'grow old'" ;
eldask+pp+noun+masc:elinn  # "'grow old'" ;
eldask+pp+fem:elin  # "'grow old'" ;
eldask+pp+neut:elit  # "'grow old'" ;
eldask+verb+1+sg+pres+indic+middle:eldumk  # "'grow old'" ;
eldask+verb+2+sg+pres+indic+middle:eldisk  # "'grow old'" ;
eldask+verb+3+sg+pres+indic+middle:eldisk  # "'grow old'" ;
eldask+verb+1+pl+pres+indic+middle:eldumk  # "'grow old'" ;
eldask+verb+2+pl+pres+indic+middle:eldizk  # "'grow old'" ;
eldask+verb+3+pl+pres+indic+middle:eldask  # "'grow old'" ;
eldask+verb+1+sg+pres+subj+middle:eldumk  # "'grow old'" ;
eldask+verb+2+sg+pres+subj+middle:eldisk  # "'grow old'" ;
eldask+verb+3+sg+pres+subj+middle:eldisk  # "'grow old'" ;
eldask+verb+1+pl+pres+subj+middle:eldimk  # "'grow old'" ;
eldask+verb+2+pl+pres+subj+middle:eldizk  # "'grow old'" ;
eldask+verb+3+pl+pres+subj+middle:eldisk  # "'grow old'" ;
eldask+verb+2+sg+imper+middle:eldsk  # "'grow old'" ;
eldask+verb+1+pl+imper+middle:eldumk  # "'grow old'" ;
eldask+verb+1+pl+imper+middle:eldizk  # "'grow old'" ;
eldask+pres_part+middle:eldandisk  # "'grow old'" ;
eldask+verb+1+sg+pret+indic+middle:eldumk  # "'grow old'" ;
eldask+verb+2+sg+pret+indic+middle:eldisk  # "'grow old'" ;
eldask+verb+3+sg+pret+indic+middle:eldisk  # "'grow old'" ;
eldask+verb+1+pl+pret+indic+middle:eldimk  # "'grow old'" ;
eldask+verb+2+pl+pret+indic+middle:eldizk  # "'grow old'" ;
eldask+verb+3+pl+pret+indic+middle:eldisk  # "'grow old'" ;
eldask+verb+1+sg+pret+subj+middle:eldumk  # "'grow old'" ;
eldask+verb+2+sg+pret+subj+middle:eldisk  # "'grow old'" ;
eldask+verb+3+sg+pret+subj+middle:eldisk  # "'grow old'" ;
eldask+verb+1+pl+pret+subj+middle:eldimk  # "'grow old'" ;
eldask+verb+2+pl+pret+subj+middle:eldizk  # "'grow old'" ;
eldask+verb+3+pl+pret+subj+middle:eldisk  # "'grow old'" ;
eldask+pp+neut+middle:elizk  # "'grow old'" ;
eldask+pres_part+nom+sg+masc:eldandi  # "'grow old'" ;
eldask+pres_part+acc+sg+masc:eldanda  # "'grow old'" ;
eldask+pres_part+gen+sg+masc:eldanda  # "'grow old'" ;
eldask+pres_part+dat+sg+masc:eldanda  # "'grow old'" ;
eldask+pres_part+nom+sg+fem:eldandi  # "'grow old'" ;
eldask+pres_part+acc+sg+fem:eldandi  # "'grow old'" ;
eldask+pres_part+gen+sg+fem:eldandi  # "'grow old'" ;
eldask+pres_part+dat+sg+fem:eldandi  # "'grow old'" ;
eldask+pres_part+nom+sg+neut:eldanda  # "'grow old'" ;
eldask+pres_part+acc+sg+neut:eldanda  # "'grow old'" ;
eldask+pres_part+gen+sg+neut:eldanda  # "'grow old'" ;
eldask+pres_part+dat+sg+neut:eldanda  # "'grow old'" ;
eldask+pres_part+nom+pl+masc:eldandi  # "'grow old'" ;
eldask+pres_part+acc+pl+masc:eldandi  # "'grow old'" ;
eldask+pres_part+gen+pl+masc:eldandi  # "'grow old'" ;
eldask+pres_part+dat+pl+masc:eldundum  # "'grow old'" ;
eldask+pres_part+nom+pl+fem:eldandi  # "'grow old'" ;
eldask+pres_part+acc+pl+fem:eldandi  # "'grow old'" ;
eldask+pres_part+gen+pl+fem:eldandi  # "'grow old'" ;
eldask+pres_part+dat+pl+fem:eldundum  # "'grow old'" ;
eldask+pres_part+nom+pl+neut:eldandi  # "'grow old'" ;
eldask+pres_part+acc+pl+neut:eldandi  # "'grow old'" ;
eldask+pres_part+gen+pl+neut:eldandi  # "'grow old'" ;
eldask+pres_part+dat+pl+neut:eldundum  # "'grow old'" ;
endask+verb+1+sg+pres+indic:endi  # "'last, be sufficient'" ;
endask+verb+2+sg+pres+indic:endir  # "'last, be sufficient'" ;
endask+verb+3+sg+pres+indic:endir  # "'last, be sufficient'" ;
endask+verb+1+pl+pres+indic:endum  # "'last, be sufficient'" ;
endask+verb+2+pl+pres+indic:endið  # "'last, be sufficient'" ;
endask+verb+3+pl+pres+indic:enda  # "'last, be sufficient'" ;
endask+verb+1+sg+pres+subj:enda  # "'last, be sufficient'" ;
endask+verb+2+sg+pres+subj:endir  # "'last, be sufficient'" ;
endask+verb+3+sg+pres+subj:endi  # "'last, be sufficient'" ;
endask+verb+1+pl+pres+subj:endim  # "'last, be sufficient'" ;
endask+verb+2+pl+pres+subj:endið  # "'last, be sufficient'" ;
endask+verb+3+pl+pres+subj:endi  # "'last, be sufficient'" ;
endask+verb+2+sg+imper:end  # "'last, be sufficient'" ;
endask+verb+1+pl+imper:endum  # "'last, be sufficient'" ;
endask+verb+2+pl+imper:endið  # "'last, be sufficient'" ;
endask+verb+1+sg+pret+indic:enda  # "'last, be sufficient'" ;
endask+verb+2+sg+pret+indic:endir  # "'last, be sufficient'" ;
endask+verb+3+sg+pret+indic:endi  # "'last, be sufficient'" ;
endask+verb+1+pl+pret+indic:endum  # "'last, be sufficient'" ;
endask+verb+2+pl+pret+indic:enduð  # "'last, be sufficient'" ;
endask+verb+3+pl+pret+indic:endu  # "'last, be sufficient'" ;
endask+verb+1+sg+pret+subj:enda  # "'last, be sufficient'" ;
endask+verb+2+sg+pret+subj:endir  # "'last, be sufficient'" ;
endask+verb+3+sg+pret+subj:endi  # "'last, be sufficient'" ;
endask+verb+1+pl+pret+subj:endim  # "'last, be sufficient'" ;
endask+verb+2+pl+pret+subj:endið  # "'last, be sufficient'" ;
endask+verb+3+pl+pret+subj:endi  # "'last, be sufficient'" ;
endask+pp+noun+masc:eninn  # "'last, be sufficient'" ;
endask+pp+fem:enin  # "'last, be sufficient'" ;
endask+pp+neut:enit  # "'last, be sufficient'" ;
endask+verb+1+sg+pres+indic+middle:endumk  # "'last, be sufficient'" ;
endask+verb+2+sg+pres+indic+middle:endisk  # "'last, be sufficient'" ;
endask+verb+3+sg+pres+indic+middle:endisk  # "'last, be sufficient'" ;
endask+verb+1+pl+pres+indic+middle:endumk  # "'last, be sufficient'" ;
endask+verb+2+pl+pres+indic+middle:endizk  # "'last, be sufficient'" ;
endask+verb+3+pl+pres+indic+middle:endask  # "'last, be sufficient'" ;
endask+verb+1+sg+pres+subj+middle:endumk  # "'last, be sufficient'" ;
endask+verb+2+sg+pres+subj+middle:endisk  # "'last, be sufficient'" ;
endask+verb+3+sg+pres+subj+middle:endisk  # "'last, be sufficient'" ;
endask+verb+1+pl+pres+subj+middle:endimk  # "'last, be sufficient'" ;
endask+verb+2+pl+pres+subj+middle:endizk  # "'last, be sufficient'" ;
endask+verb+3+pl+pres+subj+middle:endisk  # "'last, be sufficient'" ;
endask+verb+2+sg+imper+middle:endsk  # "'last, be sufficient'" ;
endask+verb+1+pl+imper+middle:endumk  # "'last, be sufficient'" ;
endask+verb+1+pl+imper+middle:endizk  # "'last, be sufficient'" ;
endask+pres_part+middle:endandisk  # "'last, be sufficient'" ;
endask+verb+1+sg+pret+indic+middle:endumk  # "'last, be sufficient'" ;
endask+verb+2+sg+pret+indic+middle:endisk  # "'last, be sufficient'" ;
endask+verb+3+sg+pret+indic+middle:endisk  # "'last, be sufficient'" ;
endask+verb+1+pl+pret+indic+middle:endimk  # "'last, be sufficient'" ;
endask+verb+2+pl+pret+indic+middle:endizk  # "'last, be sufficient'" ;
endask+verb+3+pl+pret+indic+middle:endisk  # "'last, be sufficient'" ;
endask+verb+1+sg+pret+subj+middle:endumk  # "'last, be sufficient'" ;
endask+verb+2+sg+pret+subj+middle:endisk  # "'last, be sufficient'" ;
endask+verb+3+sg+pret+subj+middle:endisk  # "'last, be sufficient'" ;
endask+verb+1+pl+pret+subj+middle:endimk  # "'last, be sufficient'" ;
endask+verb+2+pl+pret+subj+middle:endizk  # "'last, be sufficient'" ;
endask+verb+3+pl+pret+subj+middle:endisk  # "'last, be sufficient'" ;
endask+pp+neut+middle:enizk  # "'last, be sufficient'" ;
endask+pres_part+nom+sg+masc:endandi  # "'last, be sufficient'" ;
endask+pres_part+acc+sg+masc:endanda  # "'last, be sufficient'" ;
endask+pres_part+gen+sg+masc:endanda  # "'last, be sufficient'" ;
endask+pres_part+dat+sg+masc:endanda  # "'last, be sufficient'" ;
endask+pres_part+nom+sg+fem:endandi  # "'last, be sufficient'" ;
endask+pres_part+acc+sg+fem:endandi  # "'last, be sufficient'" ;
endask+pres_part+gen+sg+fem:endandi  # "'last, be sufficient'" ;
endask+pres_part+dat+sg+fem:endandi  # "'last, be sufficient'" ;
endask+pres_part+nom+sg+neut:endanda  # "'last, be sufficient'" ;
endask+pres_part+acc+sg+neut:endanda  # "'last, be sufficient'" ;
endask+pres_part+gen+sg+neut:endanda  # "'last, be sufficient'" ;
endask+pres_part+dat+sg+neut:endanda  # "'last, be sufficient'" ;
endask+pres_part+nom+pl+masc:endandi  # "'last, be sufficient'" ;
endask+pres_part+acc+pl+masc:endandi  # "'last, be sufficient'" ;
endask+pres_part+gen+pl+masc:endandi  # "'last, be sufficient'" ;
endask+pres_part+dat+pl+masc:endundum  # "'last, be sufficient'" ;
endask+pres_part+nom+pl+fem:endandi  # "'last, be sufficient'" ;
endask+pres_part+acc+pl+fem:endandi  # "'last, be sufficient'" ;
endask+pres_part+gen+pl+fem:endandi  # "'last, be sufficient'" ;
endask+pres_part+dat+pl+fem:endundum  # "'last, be sufficient'" ;
endask+pres_part+nom+pl+neut:endandi  # "'last, be sufficient'" ;
endask+pres_part+acc+pl+neut:endandi  # "'last, be sufficient'" ;
endask+pres_part+gen+pl+neut:endandi  # "'last, be sufficient'" ;
endask+pres_part+dat+pl+neut:endundum  # "'last, be sufficient'" ;
erfa+verb+1+sg+pres+indic:erfi  # "'honor with a funeral feast'" ;
erfa+verb+2+sg+pres+indic:erfir  # "'honor with a funeral feast'" ;
erfa+verb+3+sg+pres+indic:erfir  # "'honor with a funeral feast'" ;
erfa+verb+1+pl+pres+indic:erfum  # "'honor with a funeral feast'" ;
erfa+verb+2+pl+pres+indic:erfið  # "'honor with a funeral feast'" ;
erfa+verb+3+pl+pres+indic:erfa  # "'honor with a funeral feast'" ;
erfa+verb+1+sg+pres+subj:erfa  # "'honor with a funeral feast'" ;
erfa+verb+2+sg+pres+subj:erfir  # "'honor with a funeral feast'" ;
erfa+verb+3+sg+pres+subj:erfi  # "'honor with a funeral feast'" ;
erfa+verb+1+pl+pres+subj:erfim  # "'honor with a funeral feast'" ;
erfa+verb+2+pl+pres+subj:erfið  # "'honor with a funeral feast'" ;
erfa+verb+3+pl+pres+subj:erfi  # "'honor with a funeral feast'" ;
erfa+verb+2+sg+imper:erf  # "'honor with a funeral feast'" ;
erfa+verb+1+pl+imper:erfum  # "'honor with a funeral feast'" ;
erfa+verb+2+pl+imper:erfið  # "'honor with a funeral feast'" ;
erfa+verb+1+sg+pret+indic:erfða  # "'honor with a funeral feast'" ;
erfa+verb+2+sg+pret+indic:erfðir  # "'honor with a funeral feast'" ;
erfa+verb+3+sg+pret+indic:erfði  # "'honor with a funeral feast'" ;
erfa+verb+1+pl+pret+indic:erfðum  # "'honor with a funeral feast'" ;
erfa+verb+2+pl+pret+indic:erfðuð  # "'honor with a funeral feast'" ;
erfa+verb+3+pl+pret+indic:erfðu  # "'honor with a funeral feast'" ;
erfa+verb+1+sg+pret+subj:erfða  # "'honor with a funeral feast'" ;
erfa+verb+2+sg+pret+subj:erfðir  # "'honor with a funeral feast'" ;
erfa+verb+3+sg+pret+subj:erfði  # "'honor with a funeral feast'" ;
erfa+verb+1+pl+pret+subj:erfðim  # "'honor with a funeral feast'" ;
erfa+verb+2+pl+pret+subj:erfðið  # "'honor with a funeral feast'" ;
erfa+verb+3+pl+pret+subj:erfði  # "'honor with a funeral feast'" ;
erfa+pp+noun+masc:erfðrinn  # "'honor with a funeral feast'" ;
erfa+pp+fem:erfðrin  # "'honor with a funeral feast'" ;
erfa+pp+neut:erfðrit  # "'honor with a funeral feast'" ;
erfa+verb+1+sg+pres+indic+middle:erfumk  # "'honor with a funeral feast'" ;
erfa+verb+2+sg+pres+indic+middle:erfisk  # "'honor with a funeral feast'" ;
erfa+verb+3+sg+pres+indic+middle:erfisk  # "'honor with a funeral feast'" ;
erfa+verb+1+pl+pres+indic+middle:erfumk  # "'honor with a funeral feast'" ;
erfa+verb+2+pl+pres+indic+middle:erfizk  # "'honor with a funeral feast'" ;
erfa+verb+3+pl+pres+indic+middle:erfask  # "'honor with a funeral feast'" ;
erfa+verb+1+sg+pres+subj+middle:erfumk  # "'honor with a funeral feast'" ;
erfa+verb+2+sg+pres+subj+middle:erfisk  # "'honor with a funeral feast'" ;
erfa+verb+3+sg+pres+subj+middle:erfisk  # "'honor with a funeral feast'" ;
erfa+verb+1+pl+pres+subj+middle:erfimk  # "'honor with a funeral feast'" ;
erfa+verb+2+pl+pres+subj+middle:erfizk  # "'honor with a funeral feast'" ;
erfa+verb+3+pl+pres+subj+middle:erfisk  # "'honor with a funeral feast'" ;
erfa+verb+2+sg+imper+middle:erfsk  # "'honor with a funeral feast'" ;
erfa+verb+1+pl+imper+middle:erfumk  # "'honor with a funeral feast'" ;
erfa+verb+1+pl+imper+middle:erfizk  # "'honor with a funeral feast'" ;
erfa+pres_part+middle:erfandisk  # "'honor with a funeral feast'" ;
erfa+verb+1+sg+pret+indic+middle:erfðumk  # "'honor with a funeral feast'" ;
erfa+verb+2+sg+pret+indic+middle:erfðisk  # "'honor with a funeral feast'" ;
erfa+verb+3+sg+pret+indic+middle:erfðisk  # "'honor with a funeral feast'" ;
erfa+verb+1+pl+pret+indic+middle:erfðimk  # "'honor with a funeral feast'" ;
erfa+verb+2+pl+pret+indic+middle:erfðizk  # "'honor with a funeral feast'" ;
erfa+verb+3+pl+pret+indic+middle:erfðisk  # "'honor with a funeral feast'" ;
erfa+verb+1+sg+pret+subj+middle:erfðumk  # "'honor with a funeral feast'" ;
erfa+verb+2+sg+pret+subj+middle:erfðisk  # "'honor with a funeral feast'" ;
erfa+verb+3+sg+pret+subj+middle:erfðisk  # "'honor with a funeral feast'" ;
erfa+verb+1+pl+pret+subj+middle:erfðimk  # "'honor with a funeral feast'" ;
erfa+verb+2+pl+pret+subj+middle:erfðizk  # "'honor with a funeral feast'" ;
erfa+verb+3+pl+pret+subj+middle:erfðisk  # "'honor with a funeral feast'" ;
erfa+pp+neut+middle:erfðrizk  # "'honor with a funeral feast'" ;
erfa+pres_part+nom+sg+masc:erfandi  # "'honor with a funeral feast'" ;
erfa+pres_part+acc+sg+masc:erfanda  # "'honor with a funeral feast'" ;
erfa+pres_part+gen+sg+masc:erfanda  # "'honor with a funeral feast'" ;
erfa+pres_part+dat+sg+masc:erfanda  # "'honor with a funeral feast'" ;
erfa+pres_part+nom+sg+fem:erfandi  # "'honor with a funeral feast'" ;
erfa+pres_part+acc+sg+fem:erfandi  # "'honor with a funeral feast'" ;
erfa+pres_part+gen+sg+fem:erfandi  # "'honor with a funeral feast'" ;
erfa+pres_part+dat+sg+fem:erfandi  # "'honor with a funeral feast'" ;
erfa+pres_part+nom+sg+neut:erfanda  # "'honor with a funeral feast'" ;
erfa+pres_part+acc+sg+neut:erfanda  # "'honor with a funeral feast'" ;
erfa+pres_part+gen+sg+neut:erfanda  # "'honor with a funeral feast'" ;
erfa+pres_part+dat+sg+neut:erfanda  # "'honor with a funeral feast'" ;
erfa+pres_part+nom+pl+masc:erfandi  # "'honor with a funeral feast'" ;
erfa+pres_part+acc+pl+masc:erfandi  # "'honor with a funeral feast'" ;
erfa+pres_part+gen+pl+masc:erfandi  # "'honor with a funeral feast'" ;
erfa+pres_part+dat+pl+masc:erfundum  # "'honor with a funeral feast'" ;
erfa+pres_part+nom+pl+fem:erfandi  # "'honor with a funeral feast'" ;
erfa+pres_part+acc+pl+fem:erfandi  # "'honor with a funeral feast'" ;
erfa+pres_part+gen+pl+fem:erfandi  # "'honor with a funeral feast'" ;
erfa+pres_part+dat+pl+fem:erfundum  # "'honor with a funeral feast'" ;
erfa+pres_part+nom+pl+neut:erfandi  # "'honor with a funeral feast'" ;
erfa+pres_part+acc+pl+neut:erfandi  # "'honor with a funeral feast'" ;
erfa+pres_part+gen+pl+neut:erfandi  # "'honor with a funeral feast'" ;
erfa+pres_part+dat+pl+neut:erfundum  # "'honor with a funeral feast'" ;
eyða+verb+1+sg+pres+indic:eyði  # "'lay waste'" ;
eyða+verb+2+sg+pres+indic:eyðir  # "'lay waste'" ;
eyða+verb+3+sg+pres+indic:eyðir  # "'lay waste'" ;
eyða+verb+1+pl+pres+indic:eyðum  # "'lay waste'" ;
eyða+verb+2+pl+pres+indic:eyðið  # "'lay waste'" ;
eyða+verb+3+pl+pres+indic:eyða  # "'lay waste'" ;
eyða+verb+1+sg+pres+subj:eyða  # "'lay waste'" ;
eyða+verb+2+sg+pres+subj:eyðir  # "'lay waste'" ;
eyða+verb+3+sg+pres+subj:eyði  # "'lay waste'" ;
eyða+verb+1+pl+pres+subj:eyðim  # "'lay waste'" ;
eyða+verb+2+pl+pres+subj:eyðið  # "'lay waste'" ;
eyða+verb+3+pl+pres+subj:eyði  # "'lay waste'" ;
eyða+verb+2+sg+imper:eyð  # "'lay waste'" ;
eyða+verb+1+pl+imper:eyðum  # "'lay waste'" ;
eyða+verb+2+pl+imper:eyðið  # "'lay waste'" ;
eyða+verb+1+sg+pret+indic:eydda  # "'lay waste'" ;
eyða+verb+2+sg+pret+indic:eyddir  # "'lay waste'" ;
eyða+verb+3+sg+pret+indic:eyddi  # "'lay waste'" ;
eyða+verb+1+pl+pret+indic:eyddum  # "'lay waste'" ;
eyða+verb+2+pl+pret+indic:eydduð  # "'lay waste'" ;
eyða+verb+3+pl+pret+indic:eyddu  # "'lay waste'" ;
eyða+verb+1+sg+pret+subj:eydda  # "'lay waste'" ;
eyða+verb+2+sg+pret+subj:eyddir  # "'lay waste'" ;
eyða+verb+3+sg+pret+subj:eyddi  # "'lay waste'" ;
eyða+verb+1+pl+pret+subj:eyddim  # "'lay waste'" ;
eyða+verb+2+pl+pret+subj:eyddið  # "'lay waste'" ;
eyða+verb+3+pl+pret+subj:eyddi  # "'lay waste'" ;
eyða+pp+noun+masc:eyddrinn  # "'lay waste'" ;
eyða+pp+fem:eyddrin  # "'lay waste'" ;
eyða+pp+neut:eyddrit  # "'lay waste'" ;
eyða+verb+1+sg+pres+indic+middle:eyðumk  # "'lay waste'" ;
eyða+verb+2+sg+pres+indic+middle:eyðisk  # "'lay waste'" ;
eyða+verb+3+sg+pres+indic+middle:eyðisk  # "'lay waste'" ;
eyða+verb+1+pl+pres+indic+middle:eyðumk  # "'lay waste'" ;
eyða+verb+2+pl+pres+indic+middle:eyðizk  # "'lay waste'" ;
eyða+verb+3+pl+pres+indic+middle:eyðask  # "'lay waste'" ;
eyða+verb+1+sg+pres+subj+middle:eyðumk  # "'lay waste'" ;
eyða+verb+2+sg+pres+subj+middle:eyðisk  # "'lay waste'" ;
eyða+verb+3+sg+pres+subj+middle:eyðisk  # "'lay waste'" ;
eyða+verb+1+pl+pres+subj+middle:eyðimk  # "'lay waste'" ;
eyða+verb+2+pl+pres+subj+middle:eyðizk  # "'lay waste'" ;
eyða+verb+3+pl+pres+subj+middle:eyðisk  # "'lay waste'" ;
eyða+verb+2+sg+imper+middle:eyðsk  # "'lay waste'" ;
eyða+verb+1+pl+imper+middle:eyðumk  # "'lay waste'" ;
eyða+verb+1+pl+imper+middle:eyðizk  # "'lay waste'" ;
eyða+pres_part+middle:eyðandisk  # "'lay waste'" ;
eyða+verb+1+sg+pret+indic+middle:eyddumk  # "'lay waste'" ;
eyða+verb+2+sg+pret+indic+middle:eyddisk  # "'lay waste'" ;
eyða+verb+3+sg+pret+indic+middle:eyddisk  # "'lay waste'" ;
eyða+verb+1+pl+pret+indic+middle:eyddimk  # "'lay waste'" ;
eyða+verb+2+pl+pret+indic+middle:eyddizk  # "'lay waste'" ;
eyða+verb+3+pl+pret+indic+middle:eyddisk  # "'lay waste'" ;
eyða+verb+1+sg+pret+subj+middle:eyddumk  # "'lay waste'" ;
eyða+verb+2+sg+pret+subj+middle:eyddisk  # "'lay waste'" ;
eyða+verb+3+sg+pret+subj+middle:eyddisk  # "'lay waste'" ;
eyða+verb+1+pl+pret+subj+middle:eyddimk  # "'lay waste'" ;
eyða+verb+2+pl+pret+subj+middle:eyddizk  # "'lay waste'" ;
eyða+verb+3+pl+pret+subj+middle:eyddisk  # "'lay waste'" ;
eyða+pp+neut+middle:eyddrizk  # "'lay waste'" ;
eyða+pres_part+nom+sg+masc:eyðandi  # "'lay waste'" ;
eyða+pres_part+acc+sg+masc:eyðanda  # "'lay waste'" ;
eyða+pres_part+gen+sg+masc:eyðanda  # "'lay waste'" ;
eyða+pres_part+dat+sg+masc:eyðanda  # "'lay waste'" ;
eyða+pres_part+nom+sg+fem:eyðandi  # "'lay waste'" ;
eyða+pres_part+acc+sg+fem:eyðandi  # "'lay waste'" ;
eyða+pres_part+gen+sg+fem:eyðandi  # "'lay waste'" ;
eyða+pres_part+dat+sg+fem:eyðandi  # "'lay waste'" ;
eyða+pres_part+nom+sg+neut:eyðanda  # "'lay waste'" ;
eyða+pres_part+acc+sg+neut:eyðanda  # "'lay waste'" ;
eyða+pres_part+gen+sg+neut:eyðanda  # "'lay waste'" ;
eyða+pres_part+dat+sg+neut:eyðanda  # "'lay waste'" ;
eyða+pres_part+nom+pl+masc:eyðandi  # "'lay waste'" ;
eyða+pres_part+acc+pl+masc:eyðandi  # "'lay waste'" ;
eyða+pres_part+gen+pl+masc:eyðandi  # "'lay waste'" ;
eyða+pres_part+dat+pl+masc:eyðundum  # "'lay waste'" ;
eyða+pres_part+nom+pl+fem:eyðandi  # "'lay waste'" ;
eyða+pres_part+acc+pl+fem:eyðandi  # "'lay waste'" ;
eyða+pres_part+gen+pl+fem:eyðandi  # "'lay waste'" ;
eyða+pres_part+dat+pl+fem:eyðundum  # "'lay waste'" ;
eyða+pres_part+nom+pl+neut:eyðandi  # "'lay waste'" ;
eyða+pres_part+acc+pl+neut:eyðandi  # "'lay waste'" ;
eyða+pres_part+gen+pl+neut:eyðandi  # "'lay waste'" ;
eyða+pres_part+dat+pl+neut:eyðundum  # "'lay waste'" ;
fella+verb+1+sg+pres+indic:felli  # "'fell; fit, suit'" ;
fella+verb+2+sg+pres+indic:fellir  # "'fell; fit, suit'" ;
fella+verb+3+sg+pres+indic:fellir  # "'fell; fit, suit'" ;
fella+verb+1+pl+pres+indic:fellum  # "'fell; fit, suit'" ;
fella+verb+2+pl+pres+indic:fellið  # "'fell; fit, suit'" ;
fella+verb+3+pl+pres+indic:fella  # "'fell; fit, suit'" ;
fella+verb+1+sg+pres+subj:fella  # "'fell; fit, suit'" ;
fella+verb+2+sg+pres+subj:fellir  # "'fell; fit, suit'" ;
fella+verb+3+sg+pres+subj:felli  # "'fell; fit, suit'" ;
fella+verb+1+pl+pres+subj:fellim  # "'fell; fit, suit'" ;
fella+verb+2+pl+pres+subj:fellið  # "'fell; fit, suit'" ;
fella+verb+3+pl+pres+subj:felli  # "'fell; fit, suit'" ;
fella+verb+2+sg+imper:fell  # "'fell; fit, suit'" ;
fella+verb+1+pl+imper:fellum  # "'fell; fit, suit'" ;
fella+verb+2+pl+imper:fellið  # "'fell; fit, suit'" ;
fella+verb+1+sg+pret+indic:fellda  # "'fell; fit, suit'" ;
fella+verb+2+sg+pret+indic:felldir  # "'fell; fit, suit'" ;
fella+verb+3+sg+pret+indic:felldi  # "'fell; fit, suit'" ;
fella+verb+1+pl+pret+indic:felldum  # "'fell; fit, suit'" ;
fella+verb+2+pl+pret+indic:fellduð  # "'fell; fit, suit'" ;
fella+verb+3+pl+pret+indic:felldu  # "'fell; fit, suit'" ;
fella+verb+1+sg+pret+subj:fellda  # "'fell; fit, suit'" ;
fella+verb+2+sg+pret+subj:felldir  # "'fell; fit, suit'" ;
fella+verb+3+sg+pret+subj:felldi  # "'fell; fit, suit'" ;
fella+verb+1+pl+pret+subj:felldim  # "'fell; fit, suit'" ;
fella+verb+2+pl+pret+subj:felldið  # "'fell; fit, suit'" ;
fella+verb+3+pl+pret+subj:felldi  # "'fell; fit, suit'" ;
fella+pp+noun+masc:felldrinn  # "'fell; fit, suit'" ;
fella+pp+fem:felldrin  # "'fell; fit, suit'" ;
fella+pp+neut:felldrit  # "'fell; fit, suit'" ;
fella+verb+1+sg+pres+indic+middle:fellumk  # "'fell; fit, suit'" ;
fella+verb+2+sg+pres+indic+middle:fellisk  # "'fell; fit, suit'" ;
fella+verb+3+sg+pres+indic+middle:fellisk  # "'fell; fit, suit'" ;
fella+verb+1+pl+pres+indic+middle:fellumk  # "'fell; fit, suit'" ;
fella+verb+2+pl+pres+indic+middle:fellizk  # "'fell; fit, suit'" ;
fella+verb+3+pl+pres+indic+middle:fellask  # "'fell; fit, suit'" ;
fella+verb+1+sg+pres+subj+middle:fellumk  # "'fell; fit, suit'" ;
fella+verb+2+sg+pres+subj+middle:fellisk  # "'fell; fit, suit'" ;
fella+verb+3+sg+pres+subj+middle:fellisk  # "'fell; fit, suit'" ;
fella+verb+1+pl+pres+subj+middle:fellimk  # "'fell; fit, suit'" ;
fella+verb+2+pl+pres+subj+middle:fellizk  # "'fell; fit, suit'" ;
fella+verb+3+pl+pres+subj+middle:fellisk  # "'fell; fit, suit'" ;
fella+verb+2+sg+imper+middle:fellsk  # "'fell; fit, suit'" ;
fella+verb+1+pl+imper+middle:fellumk  # "'fell; fit, suit'" ;
fella+verb+1+pl+imper+middle:fellizk  # "'fell; fit, suit'" ;
fella+pres_part+middle:fellandisk  # "'fell; fit, suit'" ;
fella+verb+1+sg+pret+indic+middle:felldumk  # "'fell; fit, suit'" ;
fella+verb+2+sg+pret+indic+middle:felldisk  # "'fell; fit, suit'" ;
fella+verb+3+sg+pret+indic+middle:felldisk  # "'fell; fit, suit'" ;
fella+verb+1+pl+pret+indic+middle:felldimk  # "'fell; fit, suit'" ;
fella+verb+2+pl+pret+indic+middle:felldizk  # "'fell; fit, suit'" ;
fella+verb+3+pl+pret+indic+middle:felldisk  # "'fell; fit, suit'" ;
fella+verb+1+sg+pret+subj+middle:felldumk  # "'fell; fit, suit'" ;
fella+verb+2+sg+pret+subj+middle:felldisk  # "'fell; fit, suit'" ;
fella+verb+3+sg+pret+subj+middle:felldisk  # "'fell; fit, suit'" ;
fella+verb+1+pl+pret+subj+middle:felldimk  # "'fell; fit, suit'" ;
fella+verb+2+pl+pret+subj+middle:felldizk  # "'fell; fit, suit'" ;
fella+verb+3+pl+pret+subj+middle:felldisk  # "'fell; fit, suit'" ;
fella+pp+neut+middle:felldrizk  # "'fell; fit, suit'" ;
fella+pres_part+nom+sg+masc:fellandi  # "'fell; fit, suit'" ;
fella+pres_part+acc+sg+masc:fellanda  # "'fell; fit, suit'" ;
fella+pres_part+gen+sg+masc:fellanda  # "'fell; fit, suit'" ;
fella+pres_part+dat+sg+masc:fellanda  # "'fell; fit, suit'" ;
fella+pres_part+nom+sg+fem:fellandi  # "'fell; fit, suit'" ;
fella+pres_part+acc+sg+fem:fellandi  # "'fell; fit, suit'" ;
fella+pres_part+gen+sg+fem:fellandi  # "'fell; fit, suit'" ;
fella+pres_part+dat+sg+fem:fellandi  # "'fell; fit, suit'" ;
fella+pres_part+nom+sg+neut:fellanda  # "'fell; fit, suit'" ;
fella+pres_part+acc+sg+neut:fellanda  # "'fell; fit, suit'" ;
fella+pres_part+gen+sg+neut:fellanda  # "'fell; fit, suit'" ;
fella+pres_part+dat+sg+neut:fellanda  # "'fell; fit, suit'" ;
fella+pres_part+nom+pl+masc:fellandi  # "'fell; fit, suit'" ;
fella+pres_part+acc+pl+masc:fellandi  # "'fell; fit, suit'" ;
fella+pres_part+gen+pl+masc:fellandi  # "'fell; fit, suit'" ;
fella+pres_part+dat+pl+masc:fellundum  # "'fell; fit, suit'" ;
fella+pres_part+nom+pl+fem:fellandi  # "'fell; fit, suit'" ;
fella+pres_part+acc+pl+fem:fellandi  # "'fell; fit, suit'" ;
fella+pres_part+gen+pl+fem:fellandi  # "'fell; fit, suit'" ;
fella+pres_part+dat+pl+fem:fellundum  # "'fell; fit, suit'" ;
fella+pres_part+nom+pl+neut:fellandi  # "'fell; fit, suit'" ;
fella+pres_part+acc+pl+neut:fellandi  # "'fell; fit, suit'" ;
fella+pres_part+gen+pl+neut:fellandi  # "'fell; fit, suit'" ;
fella+pres_part+dat+pl+neut:fellundum  # "'fell; fit, suit'" ;
festa+verb+1+sg+pres+indic:festi  # "'fasten, settle'" ;
festa+verb+2+sg+pres+indic:festir  # "'fasten, settle'" ;
festa+verb+3+sg+pres+indic:festir  # "'fasten, settle'" ;
festa+verb+1+pl+pres+indic:festum  # "'fasten, settle'" ;
festa+verb+2+pl+pres+indic:festið  # "'fasten, settle'" ;
festa+verb+3+pl+pres+indic:festa  # "'fasten, settle'" ;
festa+verb+1+sg+pres+subj:festa  # "'fasten, settle'" ;
festa+verb+2+sg+pres+subj:festir  # "'fasten, settle'" ;
festa+verb+3+sg+pres+subj:festi  # "'fasten, settle'" ;
festa+verb+1+pl+pres+subj:festim  # "'fasten, settle'" ;
festa+verb+2+pl+pres+subj:festið  # "'fasten, settle'" ;
festa+verb+3+pl+pres+subj:festi  # "'fasten, settle'" ;
festa+verb+2+sg+imper:fest  # "'fasten, settle'" ;
festa+verb+1+pl+imper:festum  # "'fasten, settle'" ;
festa+verb+2+pl+imper:festið  # "'fasten, settle'" ;
festa+verb+1+sg+pret+indic:festa  # "'fasten, settle'" ;
festa+verb+2+sg+pret+indic:festir  # "'fasten, settle'" ;
festa+verb+3+sg+pret+indic:festi  # "'fasten, settle'" ;
festa+verb+1+pl+pret+indic:festum  # "'fasten, settle'" ;
festa+verb+2+pl+pret+indic:festuð  # "'fasten, settle'" ;
festa+verb+3+pl+pret+indic:festu  # "'fasten, settle'" ;
festa+verb+1+sg+pret+subj:festa  # "'fasten, settle'" ;
festa+verb+2+sg+pret+subj:festir  # "'fasten, settle'" ;
festa+verb+3+sg+pret+subj:festi  # "'fasten, settle'" ;
festa+verb+1+pl+pret+subj:festim  # "'fasten, settle'" ;
festa+verb+2+pl+pret+subj:festið  # "'fasten, settle'" ;
festa+verb+3+pl+pret+subj:festi  # "'fasten, settle'" ;
festa+pp+noun+masc:festrinn  # "'fasten, settle'" ;
festa+pp+fem:festrin  # "'fasten, settle'" ;
festa+pp+neut:festrit  # "'fasten, settle'" ;
festa+verb+1+sg+pres+indic+middle:festumk  # "'fasten, settle'" ;
festa+verb+2+sg+pres+indic+middle:festisk  # "'fasten, settle'" ;
festa+verb+3+sg+pres+indic+middle:festisk  # "'fasten, settle'" ;
festa+verb+1+pl+pres+indic+middle:festumk  # "'fasten, settle'" ;
festa+verb+2+pl+pres+indic+middle:festizk  # "'fasten, settle'" ;
festa+verb+3+pl+pres+indic+middle:festask  # "'fasten, settle'" ;
festa+verb+1+sg+pres+subj+middle:festumk  # "'fasten, settle'" ;
festa+verb+2+sg+pres+subj+middle:festisk  # "'fasten, settle'" ;
festa+verb+3+sg+pres+subj+middle:festisk  # "'fasten, settle'" ;
festa+verb+1+pl+pres+subj+middle:festimk  # "'fasten, settle'" ;
festa+verb+2+pl+pres+subj+middle:festizk  # "'fasten, settle'" ;
festa+verb+3+pl+pres+subj+middle:festisk  # "'fasten, settle'" ;
festa+verb+2+sg+imper+middle:festsk  # "'fasten, settle'" ;
festa+verb+1+pl+imper+middle:festumk  # "'fasten, settle'" ;
festa+verb+1+pl+imper+middle:festizk  # "'fasten, settle'" ;
festa+pres_part+middle:festandisk  # "'fasten, settle'" ;
festa+verb+1+sg+pret+indic+middle:festumk  # "'fasten, settle'" ;
festa+verb+2+sg+pret+indic+middle:festisk  # "'fasten, settle'" ;
festa+verb+3+sg+pret+indic+middle:festisk  # "'fasten, settle'" ;
festa+verb+1+pl+pret+indic+middle:festimk  # "'fasten, settle'" ;
festa+verb+2+pl+pret+indic+middle:festizk  # "'fasten, settle'" ;
festa+verb+3+pl+pret+indic+middle:festisk  # "'fasten, settle'" ;
festa+verb+1+sg+pret+subj+middle:festumk  # "'fasten, settle'" ;
festa+verb+2+sg+pret+subj+middle:festisk  # "'fasten, settle'" ;
festa+verb+3+sg+pret+subj+middle:festisk  # "'fasten, settle'" ;
festa+verb+1+pl+pret+subj+middle:festimk  # "'fasten, settle'" ;
festa+verb+2+pl+pret+subj+middle:festizk  # "'fasten, settle'" ;
festa+verb+3+pl+pret+subj+middle:festisk  # "'fasten, settle'" ;
festa+pp+neut+middle:festrizk  # "'fasten, settle'" ;
festa+pres_part+nom+sg+masc:festandi  # "'fasten, settle'" ;
festa+pres_part+acc+sg+masc:festanda  # "'fasten, settle'" ;
festa+pres_part+gen+sg+masc:festanda  # "'fasten, settle'" ;
festa+pres_part+dat+sg+masc:festanda  # "'fasten, settle'" ;
festa+pres_part+nom+sg+fem:festandi  # "'fasten, settle'" ;
festa+pres_part+acc+sg+fem:festandi  # "'fasten, settle'" ;
festa+pres_part+gen+sg+fem:festandi  # "'fasten, settle'" ;
festa+pres_part+dat+sg+fem:festandi  # "'fasten, settle'" ;
festa+pres_part+nom+sg+neut:festanda  # "'fasten, settle'" ;
festa+pres_part+acc+sg+neut:festanda  # "'fasten, settle'" ;
festa+pres_part+gen+sg+neut:festanda  # "'fasten, settle'" ;
festa+pres_part+dat+sg+neut:festanda  # "'fasten, settle'" ;
festa+pres_part+nom+pl+masc:festandi  # "'fasten, settle'" ;
festa+pres_part+acc+pl+masc:festandi  # "'fasten, settle'" ;
festa+pres_part+gen+pl+masc:festandi  # "'fasten, settle'" ;
festa+pres_part+dat+pl+masc:festundum  # "'fasten, settle'" ;
festa+pres_part+nom+pl+fem:festandi  # "'fasten, settle'" ;
festa+pres_part+acc+pl+fem:festandi  # "'fasten, settle'" ;
festa+pres_part+gen+pl+fem:festandi  # "'fasten, settle'" ;
festa+pres_part+dat+pl+fem:festundum  # "'fasten, settle'" ;
festa+pres_part+nom+pl+neut:festandi  # "'fasten, settle'" ;
festa+pres_part+acc+pl+neut:festandi  # "'fasten, settle'" ;
festa+pres_part+gen+pl+neut:festandi  # "'fasten, settle'" ;
festa+pres_part+dat+pl+neut:festundum  # "'fasten, settle'" ;
fýsask+verb+1+sg+pres+indic:fýsi  # "'be eager'" ;
fýsask+verb+2+sg+pres+indic:fýsir  # "'be eager'" ;
fýsask+verb+3+sg+pres+indic:fýsir  # "'be eager'" ;
fýsask+verb+1+pl+pres+indic:fýsum  # "'be eager'" ;
fýsask+verb+2+pl+pres+indic:fýsið  # "'be eager'" ;
fýsask+verb+3+pl+pres+indic:fýsa  # "'be eager'" ;
fýsask+verb+1+sg+pres+subj:fýsa  # "'be eager'" ;
fýsask+verb+2+sg+pres+subj:fýsir  # "'be eager'" ;
fýsask+verb+3+sg+pres+subj:fýsi  # "'be eager'" ;
fýsask+verb+1+pl+pres+subj:fýsim  # "'be eager'" ;
fýsask+verb+2+pl+pres+subj:fýsið  # "'be eager'" ;
fýsask+verb+3+pl+pres+subj:fýsi  # "'be eager'" ;
fýsask+verb+2+sg+imper:fýs  # "'be eager'" ;
fýsask+verb+1+pl+imper:fýsum  # "'be eager'" ;
fýsask+verb+2+pl+imper:fýsið  # "'be eager'" ;
fýsask+verb+1+sg+pret+indic:fýsta  # "'be eager'" ;
fýsask+verb+2+sg+pret+indic:fýstir  # "'be eager'" ;
fýsask+verb+3+sg+pret+indic:fýsti  # "'be eager'" ;
fýsask+verb+1+pl+pret+indic:fýstum  # "'be eager'" ;
fýsask+verb+2+pl+pret+indic:fýstuð  # "'be eager'" ;
fýsask+verb+3+pl+pret+indic:fýstu  # "'be eager'" ;
fýsask+verb+1+sg+pret+subj:fýsta  # "'be eager'" ;
fýsask+verb+2+sg+pret+subj:fýstir  # "'be eager'" ;
fýsask+verb+3+sg+pret+subj:fýsti  # "'be eager'" ;
fýsask+verb+1+pl+pret+subj:fýstim  # "'be eager'" ;
fýsask+verb+2+pl+pret+subj:fýstið  # "'be eager'" ;
fýsask+verb+3+pl+pret+subj:fýsti  # "'be eager'" ;
fýsask+pp+noun+masc:fýsinn  # "'be eager'" ;
fýsask+pp+fem:fýsin  # "'be eager'" ;
fýsask+pp+neut:fýsit  # "'be eager'" ;
fýsask+verb+1+sg+pres+indic+middle:fýsumk  # "'be eager'" ;
fýsask+verb+2+sg+pres+indic+middle:fýsisk  # "'be eager'" ;
fýsask+verb+3+sg+pres+indic+middle:fýsisk  # "'be eager'" ;
fýsask+verb+1+pl+pres+indic+middle:fýsumk  # "'be eager'" ;
fýsask+verb+2+pl+pres+indic+middle:fýsizk  # "'be eager'" ;
fýsask+verb+3+pl+pres+indic+middle:fýsask  # "'be eager'" ;
fýsask+verb+1+sg+pres+subj+middle:fýsumk  # "'be eager'" ;
fýsask+verb+2+sg+pres+subj+middle:fýsisk  # "'be eager'" ;
fýsask+verb+3+sg+pres+subj+middle:fýsisk  # "'be eager'" ;
fýsask+verb+1+pl+pres+subj+middle:fýsimk  # "'be eager'" ;
fýsask+verb+2+pl+pres+subj+middle:fýsizk  # "'be eager'" ;
fýsask+verb+3+pl+pres+subj+middle:fýsisk  # "'be eager'" ;
fýsask+verb+2+sg+imper+middle:fýssk  # "'be eager'" ;
fýsask+verb+1+pl+imper+middle:fýsumk  # "'be eager'" ;
fýsask+verb+1+pl+imper+middle:fýsizk  # "'be eager'" ;
fýsask+pres_part+middle:fýsandisk  # "'be eager'" ;
fýsask+verb+1+sg+pret+indic+middle:fýstumk  # "'be eager'" ;
fýsask+verb+2+sg+pret+indic+middle:fýstisk  # "'be eager'" ;
fýsask+verb+3+sg+pret+indic+middle:fýstisk  # "'be eager'" ;
fýsask+verb+1+pl+pret+indic+middle:fýstimk  # "'be eager'" ;
fýsask+verb+2+pl+pret+indic+middle:fýstizk  # "'be eager'" ;
fýsask+verb+3+pl+pret+indic+middle:fýstisk  # "'be eager'" ;
fýsask+verb+1+sg+pret+subj+middle:fýstumk  # "'be eager'" ;
fýsask+verb+2+sg+pret+subj+middle:fýstisk  # "'be eager'" ;
fýsask+verb+3+sg+pret+subj+middle:fýstisk  # "'be eager'" ;
fýsask+verb+1+pl+pret+subj+middle:fýstimk  # "'be eager'" ;
fýsask+verb+2+pl+pret+subj+middle:fýstizk  # "'be eager'" ;
fýsask+verb+3+pl+pret+subj+middle:fýstisk  # "'be eager'" ;
fýsask+pp+neut+middle:fýsizk  # "'be eager'" ;
fýsask+pres_part+nom+sg+masc:fýsandi  # "'be eager'" ;
fýsask+pres_part+acc+sg+masc:fýsanda  # "'be eager'" ;
fýsask+pres_part+gen+sg+masc:fýsanda  # "'be eager'" ;
fýsask+pres_part+dat+sg+masc:fýsanda  # "'be eager'" ;
fýsask+pres_part+nom+sg+fem:fýsandi  # "'be eager'" ;
fýsask+pres_part+acc+sg+fem:fýsandi  # "'be eager'" ;
fýsask+pres_part+gen+sg+fem:fýsandi  # "'be eager'" ;
fýsask+pres_part+dat+sg+fem:fýsandi  # "'be eager'" ;
fýsask+pres_part+nom+sg+neut:fýsanda  # "'be eager'" ;
fýsask+pres_part+acc+sg+neut:fýsanda  # "'be eager'" ;
fýsask+pres_part+gen+sg+neut:fýsanda  # "'be eager'" ;
fýsask+pres_part+dat+sg+neut:fýsanda  # "'be eager'" ;
fýsask+pres_part+nom+pl+masc:fýsandi  # "'be eager'" ;
fýsask+pres_part+acc+pl+masc:fýsandi  # "'be eager'" ;
fýsask+pres_part+gen+pl+masc:fýsandi  # "'be eager'" ;
fýsask+pres_part+dat+pl+masc:fýsundum  # "'be eager'" ;
fýsask+pres_part+nom+pl+fem:fýsandi  # "'be eager'" ;
fýsask+pres_part+acc+pl+fem:fýsandi  # "'be eager'" ;
fýsask+pres_part+gen+pl+fem:fýsandi  # "'be eager'" ;
fýsask+pres_part+dat+pl+fem:fýsundum  # "'be eager'" ;
fýsask+pres_part+nom+pl+neut:fýsandi  # "'be eager'" ;
fýsask+pres_part+acc+pl+neut:fýsandi  # "'be eager'" ;
fýsask+pres_part+gen+pl+neut:fýsandi  # "'be eager'" ;
fýsask+pres_part+dat+pl+neut:fýsundum  # "'be eager'" ;
fœða+verb+1+sg+pres+indic:fœði  # "'give birth to, support, bring up'" ;
fœða+verb+2+sg+pres+indic:fœðir  # "'give birth to, support, bring up'" ;
fœða+verb+3+sg+pres+indic:fœðir  # "'give birth to, support, bring up'" ;
fœða+verb+1+pl+pres+indic:fœðum  # "'give birth to, support, bring up'" ;
fœða+verb+2+pl+pres+indic:fœðið  # "'give birth to, support, bring up'" ;
fœða+verb+3+pl+pres+indic:fœða  # "'give birth to, support, bring up'" ;
fœða+verb+1+sg+pres+subj:fœða  # "'give birth to, support, bring up'" ;
fœða+verb+2+sg+pres+subj:fœðir  # "'give birth to, support, bring up'" ;
fœða+verb+3+sg+pres+subj:fœði  # "'give birth to, support, bring up'" ;
fœða+verb+1+pl+pres+subj:fœðim  # "'give birth to, support, bring up'" ;
fœða+verb+2+pl+pres+subj:fœðið  # "'give birth to, support, bring up'" ;
fœða+verb+3+pl+pres+subj:fœði  # "'give birth to, support, bring up'" ;
fœða+verb+2+sg+imper:fœð  # "'give birth to, support, bring up'" ;
fœða+verb+1+pl+imper:fœðum  # "'give birth to, support, bring up'" ;
fœða+verb+2+pl+imper:fœðið  # "'give birth to, support, bring up'" ;
fœða+verb+1+sg+pret+indic:fœdda  # "'give birth to, support, bring up'" ;
fœða+verb+2+sg+pret+indic:fœddir  # "'give birth to, support, bring up'" ;
fœða+verb+3+sg+pret+indic:fœddi  # "'give birth to, support, bring up'" ;
fœða+verb+1+pl+pret+indic:fœddum  # "'give birth to, support, bring up'" ;
fœða+verb+2+pl+pret+indic:fœdduð  # "'give birth to, support, bring up'" ;
fœða+verb+3+pl+pret+indic:fœddu  # "'give birth to, support, bring up'" ;
fœða+verb+1+sg+pret+subj:fœdda  # "'give birth to, support, bring up'" ;
fœða+verb+2+sg+pret+subj:fœddir  # "'give birth to, support, bring up'" ;
fœða+verb+3+sg+pret+subj:fœddi  # "'give birth to, support, bring up'" ;
fœða+verb+1+pl+pret+subj:fœddim  # "'give birth to, support, bring up'" ;
fœða+verb+2+pl+pret+subj:fœddið  # "'give birth to, support, bring up'" ;
fœða+verb+3+pl+pret+subj:fœddi  # "'give birth to, support, bring up'" ;
fœða+pp+noun+masc:fœddrinn  # "'give birth to, support, bring up'" ;
fœða+pp+fem:fœddrin  # "'give birth to, support, bring up'" ;
fœða+pp+neut:fœddrit  # "'give birth to, support, bring up'" ;
fœða+verb+1+sg+pres+indic+middle:fœðumk  # "'give birth to, support, bring up'" ;
fœða+verb+2+sg+pres+indic+middle:fœðisk  # "'give birth to, support, bring up'" ;
fœða+verb+3+sg+pres+indic+middle:fœðisk  # "'give birth to, support, bring up'" ;
fœða+verb+1+pl+pres+indic+middle:fœðumk  # "'give birth to, support, bring up'" ;
fœða+verb+2+pl+pres+indic+middle:fœðizk  # "'give birth to, support, bring up'" ;
fœða+verb+3+pl+pres+indic+middle:fœðask  # "'give birth to, support, bring up'" ;
fœða+verb+1+sg+pres+subj+middle:fœðumk  # "'give birth to, support, bring up'" ;
fœða+verb+2+sg+pres+subj+middle:fœðisk  # "'give birth to, support, bring up'" ;
fœða+verb+3+sg+pres+subj+middle:fœðisk  # "'give birth to, support, bring up'" ;
fœða+verb+1+pl+pres+subj+middle:fœðimk  # "'give birth to, support, bring up'" ;
fœða+verb+2+pl+pres+subj+middle:fœðizk  # "'give birth to, support, bring up'" ;
fœða+verb+3+pl+pres+subj+middle:fœðisk  # "'give birth to, support, bring up'" ;
fœða+verb+2+sg+imper+middle:fœðsk  # "'give birth to, support, bring up'" ;
fœða+verb+1+pl+imper+middle:fœðumk  # "'give birth to, support, bring up'" ;
fœða+verb+1+pl+imper+middle:fœðizk  # "'give birth to, support, bring up'" ;
fœða+pres_part+middle:fœðandisk  # "'give birth to, support, bring up'" ;
fœða+verb+1+sg+pret+indic+middle:fœddumk  # "'give birth to, support, bring up'" ;
fœða+verb+2+sg+pret+indic+middle:fœddisk  # "'give birth to, support, bring up'" ;
fœða+verb+3+sg+pret+indic+middle:fœddisk  # "'give birth to, support, bring up'" ;
fœða+verb+1+pl+pret+indic+middle:fœddimk  # "'give birth to, support, bring up'" ;
fœða+verb+2+pl+pret+indic+middle:fœddizk  # "'give birth to, support, bring up'" ;
fœða+verb+3+pl+pret+indic+middle:fœddisk  # "'give birth to, support, bring up'" ;
fœða+verb+1+sg+pret+subj+middle:fœddumk  # "'give birth to, support, bring up'" ;
fœða+verb+2+sg+pret+subj+middle:fœddisk  # "'give birth to, support, bring up'" ;
fœða+verb+3+sg+pret+subj+middle:fœddisk  # "'give birth to, support, bring up'" ;
fœða+verb+1+pl+pret+subj+middle:fœddimk  # "'give birth to, support, bring up'" ;
fœða+verb+2+pl+pret+subj+middle:fœddizk  # "'give birth to, support, bring up'" ;
fœða+verb+3+pl+pret+subj+middle:fœddisk  # "'give birth to, support, bring up'" ;
fœða+pp+neut+middle:fœddrizk  # "'give birth to, support, bring up'" ;
fœða+pres_part+nom+sg+masc:fœðandi  # "'give birth to, support, bring up'" ;
fœða+pres_part+acc+sg+masc:fœðanda  # "'give birth to, support, bring up'" ;
fœða+pres_part+gen+sg+masc:fœðanda  # "'give birth to, support, bring up'" ;
fœða+pres_part+dat+sg+masc:fœðanda  # "'give birth to, support, bring up'" ;
fœða+pres_part+nom+sg+fem:fœðandi  # "'give birth to, support, bring up'" ;
fœða+pres_part+acc+sg+fem:fœðandi  # "'give birth to, support, bring up'" ;
fœða+pres_part+gen+sg+fem:fœðandi  # "'give birth to, support, bring up'" ;
fœða+pres_part+dat+sg+fem:fœðandi  # "'give birth to, support, bring up'" ;
fœða+pres_part+nom+sg+neut:fœðanda  # "'give birth to, support, bring up'" ;
fœða+pres_part+acc+sg+neut:fœðanda  # "'give birth to, support, bring up'" ;
fœða+pres_part+gen+sg+neut:fœðanda  # "'give birth to, support, bring up'" ;
fœða+pres_part+dat+sg+neut:fœðanda  # "'give birth to, support, bring up'" ;
fœða+pres_part+nom+pl+masc:fœðandi  # "'give birth to, support, bring up'" ;
fœða+pres_part+acc+pl+masc:fœðandi  # "'give birth to, support, bring up'" ;
fœða+pres_part+gen+pl+masc:fœðandi  # "'give birth to, support, bring up'" ;
fœða+pres_part+dat+pl+masc:fœðundum  # "'give birth to, support, bring up'" ;
fœða+pres_part+nom+pl+fem:fœðandi  # "'give birth to, support, bring up'" ;
fœða+pres_part+acc+pl+fem:fœðandi  # "'give birth to, support, bring up'" ;
fœða+pres_part+gen+pl+fem:fœðandi  # "'give birth to, support, bring up'" ;
fœða+pres_part+dat+pl+fem:fœðundum  # "'give birth to, support, bring up'" ;
fœða+pres_part+nom+pl+neut:fœðandi  # "'give birth to, support, bring up'" ;
fœða+pres_part+acc+pl+neut:fœðandi  # "'give birth to, support, bring up'" ;
fœða+pres_part+gen+pl+neut:fœðandi  # "'give birth to, support, bring up'" ;
fœða+pres_part+dat+pl+neut:fœðundum  # "'give birth to, support, bring up'" ;
fœðask+verb+1+sg+pres+indic:fœði  # "'be born, grow'" ;
fœðask+verb+2+sg+pres+indic:fœðir  # "'be born, grow'" ;
fœðask+verb+3+sg+pres+indic:fœðir  # "'be born, grow'" ;
fœðask+verb+1+pl+pres+indic:fœðum  # "'be born, grow'" ;
fœðask+verb+2+pl+pres+indic:fœðið  # "'be born, grow'" ;
fœðask+verb+3+pl+pres+indic:fœða  # "'be born, grow'" ;
fœðask+verb+1+sg+pres+subj:fœða  # "'be born, grow'" ;
fœðask+verb+2+sg+pres+subj:fœðir  # "'be born, grow'" ;
fœðask+verb+3+sg+pres+subj:fœði  # "'be born, grow'" ;
fœðask+verb+1+pl+pres+subj:fœðim  # "'be born, grow'" ;
fœðask+verb+2+pl+pres+subj:fœðið  # "'be born, grow'" ;
fœðask+verb+3+pl+pres+subj:fœði  # "'be born, grow'" ;
fœðask+verb+2+sg+imper:fœð  # "'be born, grow'" ;
fœðask+verb+1+pl+imper:fœðum  # "'be born, grow'" ;
fœðask+verb+2+pl+imper:fœðið  # "'be born, grow'" ;
fœðask+verb+1+sg+pret+indic:fœdda  # "'be born, grow'" ;
fœðask+verb+2+sg+pret+indic:fœddir  # "'be born, grow'" ;
fœðask+verb+3+sg+pret+indic:fœddi  # "'be born, grow'" ;
fœðask+verb+1+pl+pret+indic:fœddum  # "'be born, grow'" ;
fœðask+verb+2+pl+pret+indic:fœdduð  # "'be born, grow'" ;
fœðask+verb+3+pl+pret+indic:fœddu  # "'be born, grow'" ;
fœðask+verb+1+sg+pret+subj:fœdda  # "'be born, grow'" ;
fœðask+verb+2+sg+pret+subj:fœddir  # "'be born, grow'" ;
fœðask+verb+3+sg+pret+subj:fœddi  # "'be born, grow'" ;
fœðask+verb+1+pl+pret+subj:fœddim  # "'be born, grow'" ;
fœðask+verb+2+pl+pret+subj:fœddið  # "'be born, grow'" ;
fœðask+verb+3+pl+pret+subj:fœddi  # "'be born, grow'" ;
fœðask+pp+noun+masc:fœinn  # "'be born, grow'" ;
fœðask+pp+fem:fœin  # "'be born, grow'" ;
fœðask+pp+neut:fœit  # "'be born, grow'" ;
fœðask+verb+1+sg+pres+indic+middle:fœðumk  # "'be born, grow'" ;
fœðask+verb+2+sg+pres+indic+middle:fœðisk  # "'be born, grow'" ;
fœðask+verb+3+sg+pres+indic+middle:fœðisk  # "'be born, grow'" ;
fœðask+verb+1+pl+pres+indic+middle:fœðumk  # "'be born, grow'" ;
fœðask+verb+2+pl+pres+indic+middle:fœðizk  # "'be born, grow'" ;
fœðask+verb+3+pl+pres+indic+middle:fœðask  # "'be born, grow'" ;
fœðask+verb+1+sg+pres+subj+middle:fœðumk  # "'be born, grow'" ;
fœðask+verb+2+sg+pres+subj+middle:fœðisk  # "'be born, grow'" ;
fœðask+verb+3+sg+pres+subj+middle:fœðisk  # "'be born, grow'" ;
fœðask+verb+1+pl+pres+subj+middle:fœðimk  # "'be born, grow'" ;
fœðask+verb+2+pl+pres+subj+middle:fœðizk  # "'be born, grow'" ;
fœðask+verb+3+pl+pres+subj+middle:fœðisk  # "'be born, grow'" ;
fœðask+verb+2+sg+imper+middle:fœðsk  # "'be born, grow'" ;
fœðask+verb+1+pl+imper+middle:fœðumk  # "'be born, grow'" ;
fœðask+verb+1+pl+imper+middle:fœðizk  # "'be born, grow'" ;
fœðask+pres_part+middle:fœðandisk  # "'be born, grow'" ;
fœðask+verb+1+sg+pret+indic+middle:fœddumk  # "'be born, grow'" ;
fœðask+verb+2+sg+pret+indic+middle:fœddisk  # "'be born, grow'" ;
fœðask+verb+3+sg+pret+indic+middle:fœddisk  # "'be born, grow'" ;
fœðask+verb+1+pl+pret+indic+middle:fœddimk  # "'be born, grow'" ;
fœðask+verb+2+pl+pret+indic+middle:fœddizk  # "'be born, grow'" ;
fœðask+verb+3+pl+pret+indic+middle:fœddisk  # "'be born, grow'" ;
fœðask+verb+1+sg+pret+subj+middle:fœddumk  # "'be born, grow'" ;
fœðask+verb+2+sg+pret+subj+middle:fœddisk  # "'be born, grow'" ;
fœðask+verb+3+sg+pret+subj+middle:fœddisk  # "'be born, grow'" ;
fœðask+verb+1+pl+pret+subj+middle:fœddimk  # "'be born, grow'" ;
fœðask+verb+2+pl+pret+subj+middle:fœddizk  # "'be born, grow'" ;
fœðask+verb+3+pl+pret+subj+middle:fœddisk  # "'be born, grow'" ;
fœðask+pp+neut+middle:fœizk  # "'be born, grow'" ;
fœðask+pres_part+nom+sg+masc:fœðandi  # "'be born, grow'" ;
fœðask+pres_part+acc+sg+masc:fœðanda  # "'be born, grow'" ;
fœðask+pres_part+gen+sg+masc:fœðanda  # "'be born, grow'" ;
fœðask+pres_part+dat+sg+masc:fœðanda  # "'be born, grow'" ;
fœðask+pres_part+nom+sg+fem:fœðandi  # "'be born, grow'" ;
fœðask+pres_part+acc+sg+fem:fœðandi  # "'be born, grow'" ;
fœðask+pres_part+gen+sg+fem:fœðandi  # "'be born, grow'" ;
fœðask+pres_part+dat+sg+fem:fœðandi  # "'be born, grow'" ;
fœðask+pres_part+nom+sg+neut:fœðanda  # "'be born, grow'" ;
fœðask+pres_part+acc+sg+neut:fœðanda  # "'be born, grow'" ;
fœðask+pres_part+gen+sg+neut:fœðanda  # "'be born, grow'" ;
fœðask+pres_part+dat+sg+neut:fœðanda  # "'be born, grow'" ;
fœðask+pres_part+nom+pl+masc:fœðandi  # "'be born, grow'" ;
fœðask+pres_part+acc+pl+masc:fœðandi  # "'be born, grow'" ;
fœðask+pres_part+gen+pl+masc:fœðandi  # "'be born, grow'" ;
fœðask+pres_part+dat+pl+masc:fœðundum  # "'be born, grow'" ;
fœðask+pres_part+nom+pl+fem:fœðandi  # "'be born, grow'" ;
fœðask+pres_part+acc+pl+fem:fœðandi  # "'be born, grow'" ;
fœðask+pres_part+gen+pl+fem:fœðandi  # "'be born, grow'" ;
fœðask+pres_part+dat+pl+fem:fœðundum  # "'be born, grow'" ;
fœðask+pres_part+nom+pl+neut:fœðandi  # "'be born, grow'" ;
fœðask+pres_part+acc+pl+neut:fœðandi  # "'be born, grow'" ;
fœðask+pres_part+gen+pl+neut:fœðandi  # "'be born, grow'" ;
fœðask+pres_part+dat+pl+neut:fœðundum  # "'be born, grow'" ;
fœra+verb+1+sg+pres+indic:fœri  # "'bring'" ;
fœra+verb+2+sg+pres+indic:fœrir  # "'bring'" ;
fœra+verb+3+sg+pres+indic:fœrir  # "'bring'" ;
fœra+verb+1+pl+pres+indic:fœrum  # "'bring'" ;
fœra+verb+2+pl+pres+indic:fœrið  # "'bring'" ;
fœra+verb+3+pl+pres+indic:fœra  # "'bring'" ;
fœra+verb+1+sg+pres+subj:fœra  # "'bring'" ;
fœra+verb+2+sg+pres+subj:fœrir  # "'bring'" ;
fœra+verb+3+sg+pres+subj:fœri  # "'bring'" ;
fœra+verb+1+pl+pres+subj:fœrim  # "'bring'" ;
fœra+verb+2+pl+pres+subj:fœrið  # "'bring'" ;
fœra+verb+3+pl+pres+subj:fœri  # "'bring'" ;
fœra+verb+2+sg+imper:fœr  # "'bring'" ;
fœra+verb+1+pl+imper:fœrum  # "'bring'" ;
fœra+verb+2+pl+imper:fœrið  # "'bring'" ;
fœra+verb+1+sg+pret+indic:fœrða  # "'bring'" ;
fœra+verb+2+sg+pret+indic:fœrðir  # "'bring'" ;
fœra+verb+3+sg+pret+indic:fœrði  # "'bring'" ;
fœra+verb+1+pl+pret+indic:fœrðum  # "'bring'" ;
fœra+verb+2+pl+pret+indic:fœrðuð  # "'bring'" ;
fœra+verb+3+pl+pret+indic:fœrðu  # "'bring'" ;
fœra+verb+1+sg+pret+subj:fœrða  # "'bring'" ;
fœra+verb+2+sg+pret+subj:fœrðir  # "'bring'" ;
fœra+verb+3+sg+pret+subj:fœrði  # "'bring'" ;
fœra+verb+1+pl+pret+subj:fœrðim  # "'bring'" ;
fœra+verb+2+pl+pret+subj:fœrðið  # "'bring'" ;
fœra+verb+3+pl+pret+subj:fœrði  # "'bring'" ;
fœra+pp+noun+masc:fœrðrinn  # "'bring'" ;
fœra+pp+fem:fœrðrin  # "'bring'" ;
fœra+pp+neut:fœrðrit  # "'bring'" ;
fœra+verb+1+sg+pres+indic+middle:fœrumk  # "'bring'" ;
fœra+verb+2+sg+pres+indic+middle:fœrisk  # "'bring'" ;
fœra+verb+3+sg+pres+indic+middle:fœrisk  # "'bring'" ;
fœra+verb+1+pl+pres+indic+middle:fœrumk  # "'bring'" ;
fœra+verb+2+pl+pres+indic+middle:fœrizk  # "'bring'" ;
fœra+verb+3+pl+pres+indic+middle:fœrask  # "'bring'" ;
fœra+verb+1+sg+pres+subj+middle:fœrumk  # "'bring'" ;
fœra+verb+2+sg+pres+subj+middle:fœrisk  # "'bring'" ;
fœra+verb+3+sg+pres+subj+middle:fœrisk  # "'bring'" ;
fœra+verb+1+pl+pres+subj+middle:fœrimk  # "'bring'" ;
fœra+verb+2+pl+pres+subj+middle:fœrizk  # "'bring'" ;
fœra+verb+3+pl+pres+subj+middle:fœrisk  # "'bring'" ;
fœra+verb+2+sg+imper+middle:fœrsk  # "'bring'" ;
fœra+verb+1+pl+imper+middle:fœrumk  # "'bring'" ;
fœra+verb+1+pl+imper+middle:fœrizk  # "'bring'" ;
fœra+pres_part+middle:fœrandisk  # "'bring'" ;
fœra+verb+1+sg+pret+indic+middle:fœrðumk  # "'bring'" ;
fœra+verb+2+sg+pret+indic+middle:fœrðisk  # "'bring'" ;
fœra+verb+3+sg+pret+indic+middle:fœrðisk  # "'bring'" ;
fœra+verb+1+pl+pret+indic+middle:fœrðimk  # "'bring'" ;
fœra+verb+2+pl+pret+indic+middle:fœrðizk  # "'bring'" ;
fœra+verb+3+pl+pret+indic+middle:fœrðisk  # "'bring'" ;
fœra+verb+1+sg+pret+subj+middle:fœrðumk  # "'bring'" ;
fœra+verb+2+sg+pret+subj+middle:fœrðisk  # "'bring'" ;
fœra+verb+3+sg+pret+subj+middle:fœrðisk  # "'bring'" ;
fœra+verb+1+pl+pret+subj+middle:fœrðimk  # "'bring'" ;
fœra+verb+2+pl+pret+subj+middle:fœrðizk  # "'bring'" ;
fœra+verb+3+pl+pret+subj+middle:fœrðisk  # "'bring'" ;
fœra+pp+neut+middle:fœrðrizk  # "'bring'" ;
fœra+pres_part+nom+sg+masc:fœrandi  # "'bring'" ;
fœra+pres_part+acc+sg+masc:fœranda  # "'bring'" ;
fœra+pres_part+gen+sg+masc:fœranda  # "'bring'" ;
fœra+pres_part+dat+sg+masc:fœranda  # "'bring'" ;
fœra+pres_part+nom+sg+fem:fœrandi  # "'bring'" ;
fœra+pres_part+acc+sg+fem:fœrandi  # "'bring'" ;
fœra+pres_part+gen+sg+fem:fœrandi  # "'bring'" ;
fœra+pres_part+dat+sg+fem:fœrandi  # "'bring'" ;
fœra+pres_part+nom+sg+neut:fœranda  # "'bring'" ;
fœra+pres_part+acc+sg+neut:fœranda  # "'bring'" ;
fœra+pres_part+gen+sg+neut:fœranda  # "'bring'" ;
fœra+pres_part+dat+sg+neut:fœranda  # "'bring'" ;
fœra+pres_part+nom+pl+masc:fœrandi  # "'bring'" ;
fœra+pres_part+acc+pl+masc:fœrandi  # "'bring'" ;
fœra+pres_part+gen+pl+masc:fœrandi  # "'bring'" ;
fœra+pres_part+dat+pl+masc:fœrundum  # "'bring'" ;
fœra+pres_part+nom+pl+fem:fœrandi  # "'bring'" ;
fœra+pres_part+acc+pl+fem:fœrandi  # "'bring'" ;
fœra+pres_part+gen+pl+fem:fœrandi  # "'bring'" ;
fœra+pres_part+dat+pl+fem:fœrundum  # "'bring'" ;
fœra+pres_part+nom+pl+neut:fœrandi  # "'bring'" ;
fœra+pres_part+acc+pl+neut:fœrandi  # "'bring'" ;
fœra+pres_part+gen+pl+neut:fœrandi  # "'bring'" ;
fœra+pres_part+dat+pl+neut:fœrundum  # "'bring'" ;
gegna+verb+1+sg+pres+indic:gegni  # "'amount to'" ;
gegna+verb+2+sg+pres+indic:gegnir  # "'amount to'" ;
gegna+verb+3+sg+pres+indic:gegnir  # "'amount to'" ;
gegna+verb+1+pl+pres+indic:gegnum  # "'amount to'" ;
gegna+verb+2+pl+pres+indic:gegnið  # "'amount to'" ;
gegna+verb+3+pl+pres+indic:gegna  # "'amount to'" ;
gegna+verb+1+sg+pres+subj:gegna  # "'amount to'" ;
gegna+verb+2+sg+pres+subj:gegnir  # "'amount to'" ;
gegna+verb+3+sg+pres+subj:gegni  # "'amount to'" ;
gegna+verb+1+pl+pres+subj:gegnim  # "'amount to'" ;
gegna+verb+2+pl+pres+subj:gegnið  # "'amount to'" ;
gegna+verb+3+pl+pres+subj:gegni  # "'amount to'" ;
gegna+verb+2+sg+imper:gegn  # "'amount to'" ;
gegna+verb+1+pl+imper:gegnum  # "'amount to'" ;
gegna+verb+2+pl+imper:gegnið  # "'amount to'" ;
gegna+verb+1+sg+pret+indic:gegnda  # "'amount to'" ;
gegna+verb+2+sg+pret+indic:gegndir  # "'amount to'" ;
gegna+verb+3+sg+pret+indic:gegndi  # "'amount to'" ;
gegna+verb+1+pl+pret+indic:gegndum  # "'amount to'" ;
gegna+verb+2+pl+pret+indic:gegnduð  # "'amount to'" ;
gegna+verb+3+pl+pret+indic:gegndu  # "'amount to'" ;
gegna+verb+1+sg+pret+subj:gegnda  # "'amount to'" ;
gegna+verb+2+sg+pret+subj:gegndir  # "'amount to'" ;
gegna+verb+3+sg+pret+subj:gegndi  # "'amount to'" ;
gegna+verb+1+pl+pret+subj:gegndim  # "'amount to'" ;
gegna+verb+2+pl+pret+subj:gegndið  # "'amount to'" ;
gegna+verb+3+pl+pret+subj:gegndi  # "'amount to'" ;
gegna+pp+noun+masc:gegndrinn  # "'amount to'" ;
gegna+pp+fem:gegndrin  # "'amount to'" ;
gegna+pp+neut:gegndrit  # "'amount to'" ;
gegna+verb+1+sg+pres+indic+middle:gegnumk  # "'amount to'" ;
gegna+verb+2+sg+pres+indic+middle:gegnisk  # "'amount to'" ;
gegna+verb+3+sg+pres+indic+middle:gegnisk  # "'amount to'" ;
gegna+verb+1+pl+pres+indic+middle:gegnumk  # "'amount to'" ;
gegna+verb+2+pl+pres+indic+middle:gegnizk  # "'amount to'" ;
gegna+verb+3+pl+pres+indic+middle:gegnask  # "'amount to'" ;
gegna+verb+1+sg+pres+subj+middle:gegnumk  # "'amount to'" ;
gegna+verb+2+sg+pres+subj+middle:gegnisk  # "'amount to'" ;
gegna+verb+3+sg+pres+subj+middle:gegnisk  # "'amount to'" ;
gegna+verb+1+pl+pres+subj+middle:gegnimk  # "'amount to'" ;
gegna+verb+2+pl+pres+subj+middle:gegnizk  # "'amount to'" ;
gegna+verb+3+pl+pres+subj+middle:gegnisk  # "'amount to'" ;
gegna+verb+2+sg+imper+middle:gegnsk  # "'amount to'" ;
gegna+verb+1+pl+imper+middle:gegnumk  # "'amount to'" ;
gegna+verb+1+pl+imper+middle:gegnizk  # "'amount to'" ;
gegna+pres_part+middle:gegnandisk  # "'amount to'" ;
gegna+verb+1+sg+pret+indic+middle:gegndumk  # "'amount to'" ;
gegna+verb+2+sg+pret+indic+middle:gegndisk  # "'amount to'" ;
gegna+verb+3+sg+pret+indic+middle:gegndisk  # "'amount to'" ;
gegna+verb+1+pl+pret+indic+middle:gegndimk  # "'amount to'" ;
gegna+verb+2+pl+pret+indic+middle:gegndizk  # "'amount to'" ;
gegna+verb+3+pl+pret+indic+middle:gegndisk  # "'amount to'" ;
gegna+verb+1+sg+pret+subj+middle:gegndumk  # "'amount to'" ;
gegna+verb+2+sg+pret+subj+middle:gegndisk  # "'amount to'" ;
gegna+verb+3+sg+pret+subj+middle:gegndisk  # "'amount to'" ;
gegna+verb+1+pl+pret+subj+middle:gegndimk  # "'amount to'" ;
gegna+verb+2+pl+pret+subj+middle:gegndizk  # "'amount to'" ;
gegna+verb+3+pl+pret+subj+middle:gegndisk  # "'amount to'" ;
gegna+pp+neut+middle:gegndrizk  # "'amount to'" ;
gegna+pres_part+nom+sg+masc:gegnandi  # "'amount to'" ;
gegna+pres_part+acc+sg+masc:gegnanda  # "'amount to'" ;
gegna+pres_part+gen+sg+masc:gegnanda  # "'amount to'" ;
gegna+pres_part+dat+sg+masc:gegnanda  # "'amount to'" ;
gegna+pres_part+nom+sg+fem:gegnandi  # "'amount to'" ;
gegna+pres_part+acc+sg+fem:gegnandi  # "'amount to'" ;
gegna+pres_part+gen+sg+fem:gegnandi  # "'amount to'" ;
gegna+pres_part+dat+sg+fem:gegnandi  # "'amount to'" ;
gegna+pres_part+nom+sg+neut:gegnanda  # "'amount to'" ;
gegna+pres_part+acc+sg+neut:gegnanda  # "'amount to'" ;
gegna+pres_part+gen+sg+neut:gegnanda  # "'amount to'" ;
gegna+pres_part+dat+sg+neut:gegnanda  # "'amount to'" ;
gegna+pres_part+nom+pl+masc:gegnandi  # "'amount to'" ;
gegna+pres_part+acc+pl+masc:gegnandi  # "'amount to'" ;
gegna+pres_part+gen+pl+masc:gegnandi  # "'amount to'" ;
gegna+pres_part+dat+pl+masc:gegnundum  # "'amount to'" ;
gegna+pres_part+nom+pl+fem:gegnandi  # "'amount to'" ;
gegna+pres_part+acc+pl+fem:gegnandi  # "'amount to'" ;
gegna+pres_part+gen+pl+fem:gegnandi  # "'amount to'" ;
gegna+pres_part+dat+pl+fem:gegnundum  # "'amount to'" ;
gegna+pres_part+nom+pl+neut:gegnandi  # "'amount to'" ;
gegna+pres_part+acc+pl+neut:gegnandi  # "'amount to'" ;
gegna+pres_part+gen+pl+neut:gegnandi  # "'amount to'" ;
gegna+pres_part+dat+pl+neut:gegnundum  # "'amount to'" ;
gipta+verb+1+sg+pres+indic:gipti  # "'give (in marriage)'" ;
gipta+verb+2+sg+pres+indic:giptir  # "'give (in marriage)'" ;
gipta+verb+3+sg+pres+indic:giptir  # "'give (in marriage)'" ;
gipta+verb+1+pl+pres+indic:giptum  # "'give (in marriage)'" ;
gipta+verb+2+pl+pres+indic:giptið  # "'give (in marriage)'" ;
gipta+verb+3+pl+pres+indic:gipta  # "'give (in marriage)'" ;
gipta+verb+1+sg+pres+subj:gipta  # "'give (in marriage)'" ;
gipta+verb+2+sg+pres+subj:giptir  # "'give (in marriage)'" ;
gipta+verb+3+sg+pres+subj:gipti  # "'give (in marriage)'" ;
gipta+verb+1+pl+pres+subj:giptim  # "'give (in marriage)'" ;
gipta+verb+2+pl+pres+subj:giptið  # "'give (in marriage)'" ;
gipta+verb+3+pl+pres+subj:gipti  # "'give (in marriage)'" ;
gipta+verb+2+sg+imper:gipt  # "'give (in marriage)'" ;
gipta+verb+1+pl+imper:giptum  # "'give (in marriage)'" ;
gipta+verb+2+pl+imper:giptið  # "'give (in marriage)'" ;
gipta+verb+1+sg+pret+indic:gipta  # "'give (in marriage)'" ;
gipta+verb+2+sg+pret+indic:giptir  # "'give (in marriage)'" ;
gipta+verb+3+sg+pret+indic:gipti  # "'give (in marriage)'" ;
gipta+verb+1+pl+pret+indic:giptum  # "'give (in marriage)'" ;
gipta+verb+2+pl+pret+indic:giptuð  # "'give (in marriage)'" ;
gipta+verb+3+pl+pret+indic:giptu  # "'give (in marriage)'" ;
gipta+verb+1+sg+pret+subj:gipta  # "'give (in marriage)'" ;
gipta+verb+2+sg+pret+subj:giptir  # "'give (in marriage)'" ;
gipta+verb+3+sg+pret+subj:gipti  # "'give (in marriage)'" ;
gipta+verb+1+pl+pret+subj:giptim  # "'give (in marriage)'" ;
gipta+verb+2+pl+pret+subj:giptið  # "'give (in marriage)'" ;
gipta+verb+3+pl+pret+subj:gipti  # "'give (in marriage)'" ;
gipta+pp+noun+masc:giptrinn  # "'give (in marriage)'" ;
gipta+pp+fem:giptrin  # "'give (in marriage)'" ;
gipta+pp+neut:giptrit  # "'give (in marriage)'" ;
gipta+verb+1+sg+pres+indic+middle:giptumk  # "'give (in marriage)'" ;
gipta+verb+2+sg+pres+indic+middle:giptisk  # "'give (in marriage)'" ;
gipta+verb+3+sg+pres+indic+middle:giptisk  # "'give (in marriage)'" ;
gipta+verb+1+pl+pres+indic+middle:giptumk  # "'give (in marriage)'" ;
gipta+verb+2+pl+pres+indic+middle:giptizk  # "'give (in marriage)'" ;
gipta+verb+3+pl+pres+indic+middle:giptask  # "'give (in marriage)'" ;
gipta+verb+1+sg+pres+subj+middle:giptumk  # "'give (in marriage)'" ;
gipta+verb+2+sg+pres+subj+middle:giptisk  # "'give (in marriage)'" ;
gipta+verb+3+sg+pres+subj+middle:giptisk  # "'give (in marriage)'" ;
gipta+verb+1+pl+pres+subj+middle:giptimk  # "'give (in marriage)'" ;
gipta+verb+2+pl+pres+subj+middle:giptizk  # "'give (in marriage)'" ;
gipta+verb+3+pl+pres+subj+middle:giptisk  # "'give (in marriage)'" ;
gipta+verb+2+sg+imper+middle:giptsk  # "'give (in marriage)'" ;
gipta+verb+1+pl+imper+middle:giptumk  # "'give (in marriage)'" ;
gipta+verb+1+pl+imper+middle:giptizk  # "'give (in marriage)'" ;
gipta+pres_part+middle:giptandisk  # "'give (in marriage)'" ;
gipta+verb+1+sg+pret+indic+middle:giptumk  # "'give (in marriage)'" ;
gipta+verb+2+sg+pret+indic+middle:giptisk  # "'give (in marriage)'" ;
gipta+verb+3+sg+pret+indic+middle:giptisk  # "'give (in marriage)'" ;
gipta+verb+1+pl+pret+indic+middle:giptimk  # "'give (in marriage)'" ;
gipta+verb+2+pl+pret+indic+middle:giptizk  # "'give (in marriage)'" ;
gipta+verb+3+pl+pret+indic+middle:giptisk  # "'give (in marriage)'" ;
gipta+verb+1+sg+pret+subj+middle:giptumk  # "'give (in marriage)'" ;
gipta+verb+2+sg+pret+subj+middle:giptisk  # "'give (in marriage)'" ;
gipta+verb+3+sg+pret+subj+middle:giptisk  # "'give (in marriage)'" ;
gipta+verb+1+pl+pret+subj+middle:giptimk  # "'give (in marriage)'" ;
gipta+verb+2+pl+pret+subj+middle:giptizk  # "'give (in marriage)'" ;
gipta+verb+3+pl+pret+subj+middle:giptisk  # "'give (in marriage)'" ;
gipta+pp+neut+middle:giptrizk  # "'give (in marriage)'" ;
gipta+pres_part+nom+sg+masc:giptandi  # "'give (in marriage)'" ;
gipta+pres_part+acc+sg+masc:giptanda  # "'give (in marriage)'" ;
gipta+pres_part+gen+sg+masc:giptanda  # "'give (in marriage)'" ;
gipta+pres_part+dat+sg+masc:giptanda  # "'give (in marriage)'" ;
gipta+pres_part+nom+sg+fem:giptandi  # "'give (in marriage)'" ;
gipta+pres_part+acc+sg+fem:giptandi  # "'give (in marriage)'" ;
gipta+pres_part+gen+sg+fem:giptandi  # "'give (in marriage)'" ;
gipta+pres_part+dat+sg+fem:giptandi  # "'give (in marriage)'" ;
gipta+pres_part+nom+sg+neut:giptanda  # "'give (in marriage)'" ;
gipta+pres_part+acc+sg+neut:giptanda  # "'give (in marriage)'" ;
gipta+pres_part+gen+sg+neut:giptanda  # "'give (in marriage)'" ;
gipta+pres_part+dat+sg+neut:giptanda  # "'give (in marriage)'" ;
gipta+pres_part+nom+pl+masc:giptandi  # "'give (in marriage)'" ;
gipta+pres_part+acc+pl+masc:giptandi  # "'give (in marriage)'" ;
gipta+pres_part+gen+pl+masc:giptandi  # "'give (in marriage)'" ;
gipta+pres_part+dat+pl+masc:giptundum  # "'give (in marriage)'" ;
gipta+pres_part+nom+pl+fem:giptandi  # "'give (in marriage)'" ;
gipta+pres_part+acc+pl+fem:giptandi  # "'give (in marriage)'" ;
gipta+pres_part+gen+pl+fem:giptandi  # "'give (in marriage)'" ;
gipta+pres_part+dat+pl+fem:giptundum  # "'give (in marriage)'" ;
gipta+pres_part+nom+pl+neut:giptandi  # "'give (in marriage)'" ;
gipta+pres_part+acc+pl+neut:giptandi  # "'give (in marriage)'" ;
gipta+pres_part+gen+pl+neut:giptandi  # "'give (in marriage)'" ;
gipta+pres_part+dat+pl+neut:giptundum  # "'give (in marriage)'" ;
glíma+verb+1+sg+pres+indic:glími  # "'wrestle'" ;
glíma+verb+2+sg+pres+indic:glímir  # "'wrestle'" ;
glíma+verb+3+sg+pres+indic:glímir  # "'wrestle'" ;
glíma+verb+1+pl+pres+indic:glímum  # "'wrestle'" ;
glíma+verb+2+pl+pres+indic:glímið  # "'wrestle'" ;
glíma+verb+3+pl+pres+indic:glíma  # "'wrestle'" ;
glíma+verb+1+sg+pres+subj:glíma  # "'wrestle'" ;
glíma+verb+2+sg+pres+subj:glímir  # "'wrestle'" ;
glíma+verb+3+sg+pres+subj:glími  # "'wrestle'" ;
glíma+verb+1+pl+pres+subj:glímim  # "'wrestle'" ;
glíma+verb+2+pl+pres+subj:glímið  # "'wrestle'" ;
glíma+verb+3+pl+pres+subj:glími  # "'wrestle'" ;
glíma+verb+2+sg+imper:glím  # "'wrestle'" ;
glíma+verb+1+pl+imper:glímum  # "'wrestle'" ;
glíma+verb+2+pl+imper:glímið  # "'wrestle'" ;
glíma+verb+1+sg+pret+indic:glímða  # "'wrestle'" ;
glíma+verb+2+sg+pret+indic:glímðir  # "'wrestle'" ;
glíma+verb+3+sg+pret+indic:glímði  # "'wrestle'" ;
glíma+verb+1+pl+pret+indic:glímðum  # "'wrestle'" ;
glíma+verb+2+pl+pret+indic:glímðuð  # "'wrestle'" ;
glíma+verb+3+pl+pret+indic:glímðu  # "'wrestle'" ;
glíma+verb+1+sg+pret+subj:glímða  # "'wrestle'" ;
glíma+verb+2+sg+pret+subj:glímðir  # "'wrestle'" ;
glíma+verb+3+sg+pret+subj:glímði  # "'wrestle'" ;
glíma+verb+1+pl+pret+subj:glímðim  # "'wrestle'" ;
glíma+verb+2+pl+pret+subj:glímðið  # "'wrestle'" ;
glíma+verb+3+pl+pret+subj:glímði  # "'wrestle'" ;
glíma+pp+noun+masc:glímðrinn  # "'wrestle'" ;
glíma+pp+fem:glímðrin  # "'wrestle'" ;
glíma+pp+neut:glímðrit  # "'wrestle'" ;
glíma+verb+1+sg+pres+indic+middle:glímumk  # "'wrestle'" ;
glíma+verb+2+sg+pres+indic+middle:glímisk  # "'wrestle'" ;
glíma+verb+3+sg+pres+indic+middle:glímisk  # "'wrestle'" ;
glíma+verb+1+pl+pres+indic+middle:glímumk  # "'wrestle'" ;
glíma+verb+2+pl+pres+indic+middle:glímizk  # "'wrestle'" ;
glíma+verb+3+pl+pres+indic+middle:glímask  # "'wrestle'" ;
glíma+verb+1+sg+pres+subj+middle:glímumk  # "'wrestle'" ;
glíma+verb+2+sg+pres+subj+middle:glímisk  # "'wrestle'" ;
glíma+verb+3+sg+pres+subj+middle:glímisk  # "'wrestle'" ;
glíma+verb+1+pl+pres+subj+middle:glímimk  # "'wrestle'" ;
glíma+verb+2+pl+pres+subj+middle:glímizk  # "'wrestle'" ;
glíma+verb+3+pl+pres+subj+middle:glímisk  # "'wrestle'" ;
glíma+verb+2+sg+imper+middle:glímsk  # "'wrestle'" ;
glíma+verb+1+pl+imper+middle:glímumk  # "'wrestle'" ;
glíma+verb+1+pl+imper+middle:glímizk  # "'wrestle'" ;
glíma+pres_part+middle:glímandisk  # "'wrestle'" ;
glíma+verb+1+sg+pret+indic+middle:glímðumk  # "'wrestle'" ;
glíma+verb+2+sg+pret+indic+middle:glímðisk  # "'wrestle'" ;
glíma+verb+3+sg+pret+indic+middle:glímðisk  # "'wrestle'" ;
glíma+verb+1+pl+pret+indic+middle:glímðimk  # "'wrestle'" ;
glíma+verb+2+pl+pret+indic+middle:glímðizk  # "'wrestle'" ;
glíma+verb+3+pl+pret+indic+middle:glímðisk  # "'wrestle'" ;
glíma+verb+1+sg+pret+subj+middle:glímðumk  # "'wrestle'" ;
glíma+verb+2+sg+pret+subj+middle:glímðisk  # "'wrestle'" ;
glíma+verb+3+sg+pret+subj+middle:glímðisk  # "'wrestle'" ;
glíma+verb+1+pl+pret+subj+middle:glímðimk  # "'wrestle'" ;
glíma+verb+2+pl+pret+subj+middle:glímðizk  # "'wrestle'" ;
glíma+verb+3+pl+pret+subj+middle:glímðisk  # "'wrestle'" ;
glíma+pp+neut+middle:glímðrizk  # "'wrestle'" ;
glíma+pres_part+nom+sg+masc:glímandi  # "'wrestle'" ;
glíma+pres_part+acc+sg+masc:glímanda  # "'wrestle'" ;
glíma+pres_part+gen+sg+masc:glímanda  # "'wrestle'" ;
glíma+pres_part+dat+sg+masc:glímanda  # "'wrestle'" ;
glíma+pres_part+nom+sg+fem:glímandi  # "'wrestle'" ;
glíma+pres_part+acc+sg+fem:glímandi  # "'wrestle'" ;
glíma+pres_part+gen+sg+fem:glímandi  # "'wrestle'" ;
glíma+pres_part+dat+sg+fem:glímandi  # "'wrestle'" ;
glíma+pres_part+nom+sg+neut:glímanda  # "'wrestle'" ;
glíma+pres_part+acc+sg+neut:glímanda  # "'wrestle'" ;
glíma+pres_part+gen+sg+neut:glímanda  # "'wrestle'" ;
glíma+pres_part+dat+sg+neut:glímanda  # "'wrestle'" ;
glíma+pres_part+nom+pl+masc:glímandi  # "'wrestle'" ;
glíma+pres_part+acc+pl+masc:glímandi  # "'wrestle'" ;
glíma+pres_part+gen+pl+masc:glímandi  # "'wrestle'" ;
glíma+pres_part+dat+pl+masc:glímundum  # "'wrestle'" ;
glíma+pres_part+nom+pl+fem:glímandi  # "'wrestle'" ;
glíma+pres_part+acc+pl+fem:glímandi  # "'wrestle'" ;
glíma+pres_part+gen+pl+fem:glímandi  # "'wrestle'" ;
glíma+pres_part+dat+pl+fem:glímundum  # "'wrestle'" ;
glíma+pres_part+nom+pl+neut:glímandi  # "'wrestle'" ;
glíma+pres_part+acc+pl+neut:glímandi  # "'wrestle'" ;
glíma+pres_part+gen+pl+neut:glímandi  # "'wrestle'" ;
glíma+pres_part+dat+pl+neut:glímundum  # "'wrestle'" ;
greiða+verb+1+sg+pres+indic:greiði  # "'untangle; pay'" ;
greiða+verb+2+sg+pres+indic:greiðir  # "'untangle; pay'" ;
greiða+verb+3+sg+pres+indic:greiðir  # "'untangle; pay'" ;
greiða+verb+1+pl+pres+indic:greiðum  # "'untangle; pay'" ;
greiða+verb+2+pl+pres+indic:greiðið  # "'untangle; pay'" ;
greiða+verb+3+pl+pres+indic:greiða  # "'untangle; pay'" ;
greiða+verb+1+sg+pres+subj:greiða  # "'untangle; pay'" ;
greiða+verb+2+sg+pres+subj:greiðir  # "'untangle; pay'" ;
greiða+verb+3+sg+pres+subj:greiði  # "'untangle; pay'" ;
greiða+verb+1+pl+pres+subj:greiðim  # "'untangle; pay'" ;
greiða+verb+2+pl+pres+subj:greiðið  # "'untangle; pay'" ;
greiða+verb+3+pl+pres+subj:greiði  # "'untangle; pay'" ;
greiða+verb+2+sg+imper:greið  # "'untangle; pay'" ;
greiða+verb+1+pl+imper:greiðum  # "'untangle; pay'" ;
greiða+verb+2+pl+imper:greiðið  # "'untangle; pay'" ;
greiða+verb+1+sg+pret+indic:greidda  # "'untangle; pay'" ;
greiða+verb+2+sg+pret+indic:greiddir  # "'untangle; pay'" ;
greiða+verb+3+sg+pret+indic:greiddi  # "'untangle; pay'" ;
greiða+verb+1+pl+pret+indic:greiddum  # "'untangle; pay'" ;
greiða+verb+2+pl+pret+indic:greidduð  # "'untangle; pay'" ;
greiða+verb+3+pl+pret+indic:greiddu  # "'untangle; pay'" ;
greiða+verb+1+sg+pret+subj:greidda  # "'untangle; pay'" ;
greiða+verb+2+sg+pret+subj:greiddir  # "'untangle; pay'" ;
greiða+verb+3+sg+pret+subj:greiddi  # "'untangle; pay'" ;
greiða+verb+1+pl+pret+subj:greiddim  # "'untangle; pay'" ;
greiða+verb+2+pl+pret+subj:greiddið  # "'untangle; pay'" ;
greiða+verb+3+pl+pret+subj:greiddi  # "'untangle; pay'" ;
greiða+pp+noun+masc:greiddrinn  # "'untangle; pay'" ;
greiða+pp+fem:greiddrin  # "'untangle; pay'" ;
greiða+pp+neut:greiddrit  # "'untangle; pay'" ;
greiða+verb+1+sg+pres+indic+middle:greiðumk  # "'untangle; pay'" ;
greiða+verb+2+sg+pres+indic+middle:greiðisk  # "'untangle; pay'" ;
greiða+verb+3+sg+pres+indic+middle:greiðisk  # "'untangle; pay'" ;
greiða+verb+1+pl+pres+indic+middle:greiðumk  # "'untangle; pay'" ;
greiða+verb+2+pl+pres+indic+middle:greiðizk  # "'untangle; pay'" ;
greiða+verb+3+pl+pres+indic+middle:greiðask  # "'untangle; pay'" ;
greiða+verb+1+sg+pres+subj+middle:greiðumk  # "'untangle; pay'" ;
greiða+verb+2+sg+pres+subj+middle:greiðisk  # "'untangle; pay'" ;
greiða+verb+3+sg+pres+subj+middle:greiðisk  # "'untangle; pay'" ;
greiða+verb+1+pl+pres+subj+middle:greiðimk  # "'untangle; pay'" ;
greiða+verb+2+pl+pres+subj+middle:greiðizk  # "'untangle; pay'" ;
greiða+verb+3+pl+pres+subj+middle:greiðisk  # "'untangle; pay'" ;
greiða+verb+2+sg+imper+middle:greiðsk  # "'untangle; pay'" ;
greiða+verb+1+pl+imper+middle:greiðumk  # "'untangle; pay'" ;
greiða+verb+1+pl+imper+middle:greiðizk  # "'untangle; pay'" ;
greiða+pres_part+middle:greiðandisk  # "'untangle; pay'" ;
greiða+verb+1+sg+pret+indic+middle:greiddumk  # "'untangle; pay'" ;
greiða+verb+2+sg+pret+indic+middle:greiddisk  # "'untangle; pay'" ;
greiða+verb+3+sg+pret+indic+middle:greiddisk  # "'untangle; pay'" ;
greiða+verb+1+pl+pret+indic+middle:greiddimk  # "'untangle; pay'" ;
greiða+verb+2+pl+pret+indic+middle:greiddizk  # "'untangle; pay'" ;
greiða+verb+3+pl+pret+indic+middle:greiddisk  # "'untangle; pay'" ;
greiða+verb+1+sg+pret+subj+middle:greiddumk  # "'untangle; pay'" ;
greiða+verb+2+sg+pret+subj+middle:greiddisk  # "'untangle; pay'" ;
greiða+verb+3+sg+pret+subj+middle:greiddisk  # "'untangle; pay'" ;
greiða+verb+1+pl+pret+subj+middle:greiddimk  # "'untangle; pay'" ;
greiða+verb+2+pl+pret+subj+middle:greiddizk  # "'untangle; pay'" ;
greiða+verb+3+pl+pret+subj+middle:greiddisk  # "'untangle; pay'" ;
greiða+pp+neut+middle:greiddrizk  # "'untangle; pay'" ;
greiða+pres_part+nom+sg+masc:greiðandi  # "'untangle; pay'" ;
greiða+pres_part+acc+sg+masc:greiðanda  # "'untangle; pay'" ;
greiða+pres_part+gen+sg+masc:greiðanda  # "'untangle; pay'" ;
greiða+pres_part+dat+sg+masc:greiðanda  # "'untangle; pay'" ;
greiða+pres_part+nom+sg+fem:greiðandi  # "'untangle; pay'" ;
greiða+pres_part+acc+sg+fem:greiðandi  # "'untangle; pay'" ;
greiða+pres_part+gen+sg+fem:greiðandi  # "'untangle; pay'" ;
greiða+pres_part+dat+sg+fem:greiðandi  # "'untangle; pay'" ;
greiða+pres_part+nom+sg+neut:greiðanda  # "'untangle; pay'" ;
greiða+pres_part+acc+sg+neut:greiðanda  # "'untangle; pay'" ;
greiða+pres_part+gen+sg+neut:greiðanda  # "'untangle; pay'" ;
greiða+pres_part+dat+sg+neut:greiðanda  # "'untangle; pay'" ;
greiða+pres_part+nom+pl+masc:greiðandi  # "'untangle; pay'" ;
greiða+pres_part+acc+pl+masc:greiðandi  # "'untangle; pay'" ;
greiða+pres_part+gen+pl+masc:greiðandi  # "'untangle; pay'" ;
greiða+pres_part+dat+pl+masc:greiðundum  # "'untangle; pay'" ;
greiða+pres_part+nom+pl+fem:greiðandi  # "'untangle; pay'" ;
greiða+pres_part+acc+pl+fem:greiðandi  # "'untangle; pay'" ;
greiða+pres_part+gen+pl+fem:greiðandi  # "'untangle; pay'" ;
greiða+pres_part+dat+pl+fem:greiðundum  # "'untangle; pay'" ;
greiða+pres_part+nom+pl+neut:greiðandi  # "'untangle; pay'" ;
greiða+pres_part+acc+pl+neut:greiðandi  # "'untangle; pay'" ;
greiða+pres_part+gen+pl+neut:greiðandi  # "'untangle; pay'" ;
greiða+pres_part+dat+pl+neut:greiðundum  # "'untangle; pay'" ;
hefna+verb+1+sg+pres+indic:hefni  # "'avenge'" ;
hefna+verb+2+sg+pres+indic:hefnir  # "'avenge'" ;
hefna+verb+3+sg+pres+indic:hefnir  # "'avenge'" ;
hefna+verb+1+pl+pres+indic:hefnum  # "'avenge'" ;
hefna+verb+2+pl+pres+indic:hefnið  # "'avenge'" ;
hefna+verb+3+pl+pres+indic:hefna  # "'avenge'" ;
hefna+verb+1+sg+pres+subj:hefna  # "'avenge'" ;
hefna+verb+2+sg+pres+subj:hefnir  # "'avenge'" ;
hefna+verb+3+sg+pres+subj:hefni  # "'avenge'" ;
hefna+verb+1+pl+pres+subj:hefnim  # "'avenge'" ;
hefna+verb+2+pl+pres+subj:hefnið  # "'avenge'" ;
hefna+verb+3+pl+pres+subj:hefni  # "'avenge'" ;
hefna+verb+2+sg+imper:hefn  # "'avenge'" ;
hefna+verb+1+pl+imper:hefnum  # "'avenge'" ;
hefna+verb+2+pl+imper:hefnið  # "'avenge'" ;
hefna+verb+1+sg+pret+indic:hefnda  # "'avenge'" ;
hefna+verb+2+sg+pret+indic:hefndir  # "'avenge'" ;
hefna+verb+3+sg+pret+indic:hefndi  # "'avenge'" ;
hefna+verb+1+pl+pret+indic:hefndum  # "'avenge'" ;
hefna+verb+2+pl+pret+indic:hefnduð  # "'avenge'" ;
hefna+verb+3+pl+pret+indic:hefndu  # "'avenge'" ;
hefna+verb+1+sg+pret+subj:hefnda  # "'avenge'" ;
hefna+verb+2+sg+pret+subj:hefndir  # "'avenge'" ;
hefna+verb+3+sg+pret+subj:hefndi  # "'avenge'" ;
hefna+verb+1+pl+pret+subj:hefndim  # "'avenge'" ;
hefna+verb+2+pl+pret+subj:hefndið  # "'avenge'" ;
hefna+verb+3+pl+pret+subj:hefndi  # "'avenge'" ;
hefna+pp+noun+masc:hefndrinn  # "'avenge'" ;
hefna+pp+fem:hefndrin  # "'avenge'" ;
hefna+pp+neut:hefndrit  # "'avenge'" ;
hefna+verb+1+sg+pres+indic+middle:hefnumk  # "'avenge'" ;
hefna+verb+2+sg+pres+indic+middle:hefnisk  # "'avenge'" ;
hefna+verb+3+sg+pres+indic+middle:hefnisk  # "'avenge'" ;
hefna+verb+1+pl+pres+indic+middle:hefnumk  # "'avenge'" ;
hefna+verb+2+pl+pres+indic+middle:hefnizk  # "'avenge'" ;
hefna+verb+3+pl+pres+indic+middle:hefnask  # "'avenge'" ;
hefna+verb+1+sg+pres+subj+middle:hefnumk  # "'avenge'" ;
hefna+verb+2+sg+pres+subj+middle:hefnisk  # "'avenge'" ;
hefna+verb+3+sg+pres+subj+middle:hefnisk  # "'avenge'" ;
hefna+verb+1+pl+pres+subj+middle:hefnimk  # "'avenge'" ;
hefna+verb+2+pl+pres+subj+middle:hefnizk  # "'avenge'" ;
hefna+verb+3+pl+pres+subj+middle:hefnisk  # "'avenge'" ;
hefna+verb+2+sg+imper+middle:hefnsk  # "'avenge'" ;
hefna+verb+1+pl+imper+middle:hefnumk  # "'avenge'" ;
hefna+verb+1+pl+imper+middle:hefnizk  # "'avenge'" ;
hefna+pres_part+middle:hefnandisk  # "'avenge'" ;
hefna+verb+1+sg+pret+indic+middle:hefndumk  # "'avenge'" ;
hefna+verb+2+sg+pret+indic+middle:hefndisk  # "'avenge'" ;
hefna+verb+3+sg+pret+indic+middle:hefndisk  # "'avenge'" ;
hefna+verb+1+pl+pret+indic+middle:hefndimk  # "'avenge'" ;
hefna+verb+2+pl+pret+indic+middle:hefndizk  # "'avenge'" ;
hefna+verb+3+pl+pret+indic+middle:hefndisk  # "'avenge'" ;
hefna+verb+1+sg+pret+subj+middle:hefndumk  # "'avenge'" ;
hefna+verb+2+sg+pret+subj+middle:hefndisk  # "'avenge'" ;
hefna+verb+3+sg+pret+subj+middle:hefndisk  # "'avenge'" ;
hefna+verb+1+pl+pret+subj+middle:hefndimk  # "'avenge'" ;
hefna+verb+2+pl+pret+subj+middle:hefndizk  # "'avenge'" ;
hefna+verb+3+pl+pret+subj+middle:hefndisk  # "'avenge'" ;
hefna+pp+neut+middle:hefndrizk  # "'avenge'" ;
hefna+pres_part+nom+sg+masc:hefnandi  # "'avenge'" ;
hefna+pres_part+acc+sg+masc:hefnanda  # "'avenge'" ;
hefna+pres_part+gen+sg+masc:hefnanda  # "'avenge'" ;
hefna+pres_part+dat+sg+masc:hefnanda  # "'avenge'" ;
hefna+pres_part+nom+sg+fem:hefnandi  # "'avenge'" ;
hefna+pres_part+acc+sg+fem:hefnandi  # "'avenge'" ;
hefna+pres_part+gen+sg+fem:hefnandi  # "'avenge'" ;
hefna+pres_part+dat+sg+fem:hefnandi  # "'avenge'" ;
hefna+pres_part+nom+sg+neut:hefnanda  # "'avenge'" ;
hefna+pres_part+acc+sg+neut:hefnanda  # "'avenge'" ;
hefna+pres_part+gen+sg+neut:hefnanda  # "'avenge'" ;
hefna+pres_part+dat+sg+neut:hefnanda  # "'avenge'" ;
hefna+pres_part+nom+pl+masc:hefnandi  # "'avenge'" ;
hefna+pres_part+acc+pl+masc:hefnandi  # "'avenge'" ;
hefna+pres_part+gen+pl+masc:hefnandi  # "'avenge'" ;
hefna+pres_part+dat+pl+masc:hefnundum  # "'avenge'" ;
hefna+pres_part+nom+pl+fem:hefnandi  # "'avenge'" ;
hefna+pres_part+acc+pl+fem:hefnandi  # "'avenge'" ;
hefna+pres_part+gen+pl+fem:hefnandi  # "'avenge'" ;
hefna+pres_part+dat+pl+fem:hefnundum  # "'avenge'" ;
hefna+pres_part+nom+pl+neut:hefnandi  # "'avenge'" ;
hefna+pres_part+acc+pl+neut:hefnandi  # "'avenge'" ;
hefna+pres_part+gen+pl+neut:hefnandi  # "'avenge'" ;
hefna+pres_part+dat+pl+neut:hefnundum  # "'avenge'" ;
heita+verb+1+sg+pres+indic:heiti  # "'brew'" ;
heita+verb+2+sg+pres+indic:heitir  # "'brew'" ;
heita+verb+3+sg+pres+indic:heitir  # "'brew'" ;
heita+verb+1+pl+pres+indic:heitum  # "'brew'" ;
heita+verb+2+pl+pres+indic:heitið  # "'brew'" ;
heita+verb+3+pl+pres+indic:heita  # "'brew'" ;
heita+verb+1+sg+pres+subj:heita  # "'brew'" ;
heita+verb+2+sg+pres+subj:heitir  # "'brew'" ;
heita+verb+3+sg+pres+subj:heiti  # "'brew'" ;
heita+verb+1+pl+pres+subj:heitim  # "'brew'" ;
heita+verb+2+pl+pres+subj:heitið  # "'brew'" ;
heita+verb+3+pl+pres+subj:heiti  # "'brew'" ;
heita+verb+2+sg+imper:heit  # "'brew'" ;
heita+verb+1+pl+imper:heitum  # "'brew'" ;
heita+verb+2+pl+imper:heitið  # "'brew'" ;
heita+verb+1+sg+pret+indic:heitta  # "'brew'" ;
heita+verb+2+sg+pret+indic:heittir  # "'brew'" ;
heita+verb+3+sg+pret+indic:heitti  # "'brew'" ;
heita+verb+1+pl+pret+indic:heittum  # "'brew'" ;
heita+verb+2+pl+pret+indic:heittuð  # "'brew'" ;
heita+verb+3+pl+pret+indic:heittu  # "'brew'" ;
heita+verb+1+sg+pret+subj:heitta  # "'brew'" ;
heita+verb+2+sg+pret+subj:heittir  # "'brew'" ;
heita+verb+3+sg+pret+subj:heitti  # "'brew'" ;
heita+verb+1+pl+pret+subj:heittim  # "'brew'" ;
heita+verb+2+pl+pret+subj:heittið  # "'brew'" ;
heita+verb+3+pl+pret+subj:heitti  # "'brew'" ;
heita+pp+noun+masc:heittrinn  # "'brew'" ;
heita+pp+fem:heittrin  # "'brew'" ;
heita+pp+neut:heittrit  # "'brew'" ;
heita+verb+1+sg+pres+indic+middle:heitumk  # "'brew'" ;
heita+verb+2+sg+pres+indic+middle:heitisk  # "'brew'" ;
heita+verb+3+sg+pres+indic+middle:heitisk  # "'brew'" ;
heita+verb+1+pl+pres+indic+middle:heitumk  # "'brew'" ;
heita+verb+2+pl+pres+indic+middle:heitizk  # "'brew'" ;
heita+verb+3+pl+pres+indic+middle:heitask  # "'brew'" ;
heita+verb+1+sg+pres+subj+middle:heitumk  # "'brew'" ;
heita+verb+2+sg+pres+subj+middle:heitisk  # "'brew'" ;
heita+verb+3+sg+pres+subj+middle:heitisk  # "'brew'" ;
heita+verb+1+pl+pres+subj+middle:heitimk  # "'brew'" ;
heita+verb+2+pl+pres+subj+middle:heitizk  # "'brew'" ;
heita+verb+3+pl+pres+subj+middle:heitisk  # "'brew'" ;
heita+verb+2+sg+imper+middle:heitsk  # "'brew'" ;
heita+verb+1+pl+imper+middle:heitumk  # "'brew'" ;
heita+verb+1+pl+imper+middle:heitizk  # "'brew'" ;
heita+pres_part+middle:heitandisk  # "'brew'" ;
heita+verb+1+sg+pret+indic+middle:heittumk  # "'brew'" ;
heita+verb+2+sg+pret+indic+middle:heittisk  # "'brew'" ;
heita+verb+3+sg+pret+indic+middle:heittisk  # "'brew'" ;
heita+verb+1+pl+pret+indic+middle:heittimk  # "'brew'" ;
heita+verb+2+pl+pret+indic+middle:heittizk  # "'brew'" ;
heita+verb+3+pl+pret+indic+middle:heittisk  # "'brew'" ;
heita+verb+1+sg+pret+subj+middle:heittumk  # "'brew'" ;
heita+verb+2+sg+pret+subj+middle:heittisk  # "'brew'" ;
heita+verb+3+sg+pret+subj+middle:heittisk  # "'brew'" ;
heita+verb+1+pl+pret+subj+middle:heittimk  # "'brew'" ;
heita+verb+2+pl+pret+subj+middle:heittizk  # "'brew'" ;
heita+verb+3+pl+pret+subj+middle:heittisk  # "'brew'" ;
heita+pp+neut+middle:heittrizk  # "'brew'" ;
heita+pres_part+nom+sg+masc:heitandi  # "'brew'" ;
heita+pres_part+acc+sg+masc:heitanda  # "'brew'" ;
heita+pres_part+gen+sg+masc:heitanda  # "'brew'" ;
heita+pres_part+dat+sg+masc:heitanda  # "'brew'" ;
heita+pres_part+nom+sg+fem:heitandi  # "'brew'" ;
heita+pres_part+acc+sg+fem:heitandi  # "'brew'" ;
heita+pres_part+gen+sg+fem:heitandi  # "'brew'" ;
heita+pres_part+dat+sg+fem:heitandi  # "'brew'" ;
heita+pres_part+nom+sg+neut:heitanda  # "'brew'" ;
heita+pres_part+acc+sg+neut:heitanda  # "'brew'" ;
heita+pres_part+gen+sg+neut:heitanda  # "'brew'" ;
heita+pres_part+dat+sg+neut:heitanda  # "'brew'" ;
heita+pres_part+nom+pl+masc:heitandi  # "'brew'" ;
heita+pres_part+acc+pl+masc:heitandi  # "'brew'" ;
heita+pres_part+gen+pl+masc:heitandi  # "'brew'" ;
heita+pres_part+dat+pl+masc:heitundum  # "'brew'" ;
heita+pres_part+nom+pl+fem:heitandi  # "'brew'" ;
heita+pres_part+acc+pl+fem:heitandi  # "'brew'" ;
heita+pres_part+gen+pl+fem:heitandi  # "'brew'" ;
heita+pres_part+dat+pl+fem:heitundum  # "'brew'" ;
heita+pres_part+nom+pl+neut:heitandi  # "'brew'" ;
heita+pres_part+acc+pl+neut:heitandi  # "'brew'" ;
heita+pres_part+gen+pl+neut:heitandi  # "'brew'" ;
heita+pres_part+dat+pl+neut:heitundum  # "'brew'" ;
heyra+verb+1+sg+pres+indic:heyri  # "'hear'" ;
heyra+verb+2+sg+pres+indic:heyrir  # "'hear'" ;
heyra+verb+3+sg+pres+indic:heyrir  # "'hear'" ;
heyra+verb+1+pl+pres+indic:heyrum  # "'hear'" ;
heyra+verb+2+pl+pres+indic:heyrið  # "'hear'" ;
heyra+verb+3+pl+pres+indic:heyra  # "'hear'" ;
heyra+verb+1+sg+pres+subj:heyra  # "'hear'" ;
heyra+verb+2+sg+pres+subj:heyrir  # "'hear'" ;
heyra+verb+3+sg+pres+subj:heyri  # "'hear'" ;
heyra+verb+1+pl+pres+subj:heyrim  # "'hear'" ;
heyra+verb+2+pl+pres+subj:heyrið  # "'hear'" ;
heyra+verb+3+pl+pres+subj:heyri  # "'hear'" ;
heyra+verb+2+sg+imper:heyr  # "'hear'" ;
heyra+verb+1+pl+imper:heyrum  # "'hear'" ;
heyra+verb+2+pl+imper:heyrið  # "'hear'" ;
heyra+verb+1+sg+pret+indic:heyrða  # "'hear'" ;
heyra+verb+2+sg+pret+indic:heyrðir  # "'hear'" ;
heyra+verb+3+sg+pret+indic:heyrði  # "'hear'" ;
heyra+verb+1+pl+pret+indic:heyrðum  # "'hear'" ;
heyra+verb+2+pl+pret+indic:heyrðuð  # "'hear'" ;
heyra+verb+3+pl+pret+indic:heyrðu  # "'hear'" ;
heyra+verb+1+sg+pret+subj:heyrða  # "'hear'" ;
heyra+verb+2+sg+pret+subj:heyrðir  # "'hear'" ;
heyra+verb+3+sg+pret+subj:heyrði  # "'hear'" ;
heyra+verb+1+pl+pret+subj:heyrðim  # "'hear'" ;
heyra+verb+2+pl+pret+subj:heyrðið  # "'hear'" ;
heyra+verb+3+pl+pret+subj:heyrði  # "'hear'" ;
heyra+pp+noun+masc:heyrðrinn  # "'hear'" ;
heyra+pp+fem:heyrðrin  # "'hear'" ;
heyra+pp+neut:heyrðrit  # "'hear'" ;
heyra+verb+1+sg+pres+indic+middle:heyrumk  # "'hear'" ;
heyra+verb+2+sg+pres+indic+middle:heyrisk  # "'hear'" ;
heyra+verb+3+sg+pres+indic+middle:heyrisk  # "'hear'" ;
heyra+verb+1+pl+pres+indic+middle:heyrumk  # "'hear'" ;
heyra+verb+2+pl+pres+indic+middle:heyrizk  # "'hear'" ;
heyra+verb+3+pl+pres+indic+middle:heyrask  # "'hear'" ;
heyra+verb+1+sg+pres+subj+middle:heyrumk  # "'hear'" ;
heyra+verb+2+sg+pres+subj+middle:heyrisk  # "'hear'" ;
heyra+verb+3+sg+pres+subj+middle:heyrisk  # "'hear'" ;
heyra+verb+1+pl+pres+subj+middle:heyrimk  # "'hear'" ;
heyra+verb+2+pl+pres+subj+middle:heyrizk  # "'hear'" ;
heyra+verb+3+pl+pres+subj+middle:heyrisk  # "'hear'" ;
heyra+verb+2+sg+imper+middle:heyrsk  # "'hear'" ;
heyra+verb+1+pl+imper+middle:heyrumk  # "'hear'" ;
heyra+verb+1+pl+imper+middle:heyrizk  # "'hear'" ;
heyra+pres_part+middle:heyrandisk  # "'hear'" ;
heyra+verb+1+sg+pret+indic+middle:heyrðumk  # "'hear'" ;
heyra+verb+2+sg+pret+indic+middle:heyrðisk  # "'hear'" ;
heyra+verb+3+sg+pret+indic+middle:heyrðisk  # "'hear'" ;
heyra+verb+1+pl+pret+indic+middle:heyrðimk  # "'hear'" ;
heyra+verb+2+pl+pret+indic+middle:heyrðizk  # "'hear'" ;
heyra+verb+3+pl+pret+indic+middle:heyrðisk  # "'hear'" ;
heyra+verb+1+sg+pret+subj+middle:heyrðumk  # "'hear'" ;
heyra+verb+2+sg+pret+subj+middle:heyrðisk  # "'hear'" ;
heyra+verb+3+sg+pret+subj+middle:heyrðisk  # "'hear'" ;
heyra+verb+1+pl+pret+subj+middle:heyrðimk  # "'hear'" ;
heyra+verb+2+pl+pret+subj+middle:heyrðizk  # "'hear'" ;
heyra+verb+3+pl+pret+subj+middle:heyrðisk  # "'hear'" ;
heyra+pp+neut+middle:heyrðrizk  # "'hear'" ;
heyra+pres_part+nom+sg+masc:heyrandi  # "'hear'" ;
heyra+pres_part+acc+sg+masc:heyranda  # "'hear'" ;
heyra+pres_part+gen+sg+masc:heyranda  # "'hear'" ;
heyra+pres_part+dat+sg+masc:heyranda  # "'hear'" ;
heyra+pres_part+nom+sg+fem:heyrandi  # "'hear'" ;
heyra+pres_part+acc+sg+fem:heyrandi  # "'hear'" ;
heyra+pres_part+gen+sg+fem:heyrandi  # "'hear'" ;
heyra+pres_part+dat+sg+fem:heyrandi  # "'hear'" ;
heyra+pres_part+nom+sg+neut:heyranda  # "'hear'" ;
heyra+pres_part+acc+sg+neut:heyranda  # "'hear'" ;
heyra+pres_part+gen+sg+neut:heyranda  # "'hear'" ;
heyra+pres_part+dat+sg+neut:heyranda  # "'hear'" ;
heyra+pres_part+nom+pl+masc:heyrandi  # "'hear'" ;
heyra+pres_part+acc+pl+masc:heyrandi  # "'hear'" ;
heyra+pres_part+gen+pl+masc:heyrandi  # "'hear'" ;
heyra+pres_part+dat+pl+masc:heyrundum  # "'hear'" ;
heyra+pres_part+nom+pl+fem:heyrandi  # "'hear'" ;
heyra+pres_part+acc+pl+fem:heyrandi  # "'hear'" ;
heyra+pres_part+gen+pl+fem:heyrandi  # "'hear'" ;
heyra+pres_part+dat+pl+fem:heyrundum  # "'hear'" ;
heyra+pres_part+nom+pl+neut:heyrandi  # "'hear'" ;
heyra+pres_part+acc+pl+neut:heyrandi  # "'hear'" ;
heyra+pres_part+gen+pl+neut:heyrandi  # "'hear'" ;
heyra+pres_part+dat+pl+neut:heyrundum  # "'hear'" ;
hitta+verb+1+sg+pres+indic:hitti  # "'come upon, find, (happen to) meet'" ;
hitta+verb+2+sg+pres+indic:hittir  # "'come upon, find, (happen to) meet'" ;
hitta+verb+3+sg+pres+indic:hittir  # "'come upon, find, (happen to) meet'" ;
hitta+verb+1+pl+pres+indic:hittum  # "'come upon, find, (happen to) meet'" ;
hitta+verb+2+pl+pres+indic:hittið  # "'come upon, find, (happen to) meet'" ;
hitta+verb+3+pl+pres+indic:hitta  # "'come upon, find, (happen to) meet'" ;
hitta+verb+1+sg+pres+subj:hitta  # "'come upon, find, (happen to) meet'" ;
hitta+verb+2+sg+pres+subj:hittir  # "'come upon, find, (happen to) meet'" ;
hitta+verb+3+sg+pres+subj:hitti  # "'come upon, find, (happen to) meet'" ;
hitta+verb+1+pl+pres+subj:hittim  # "'come upon, find, (happen to) meet'" ;
hitta+verb+2+pl+pres+subj:hittið  # "'come upon, find, (happen to) meet'" ;
hitta+verb+3+pl+pres+subj:hitti  # "'come upon, find, (happen to) meet'" ;
hitta+verb+2+sg+imper:hitt  # "'come upon, find, (happen to) meet'" ;
hitta+verb+1+pl+imper:hittum  # "'come upon, find, (happen to) meet'" ;
hitta+verb+2+pl+imper:hittið  # "'come upon, find, (happen to) meet'" ;
hitta+verb+1+sg+pret+indic:hitta  # "'come upon, find, (happen to) meet'" ;
hitta+verb+2+sg+pret+indic:hittir  # "'come upon, find, (happen to) meet'" ;
hitta+verb+3+sg+pret+indic:hitti  # "'come upon, find, (happen to) meet'" ;
hitta+verb+1+pl+pret+indic:hittum  # "'come upon, find, (happen to) meet'" ;
hitta+verb+2+pl+pret+indic:hittuð  # "'come upon, find, (happen to) meet'" ;
hitta+verb+3+pl+pret+indic:hittu  # "'come upon, find, (happen to) meet'" ;
hitta+verb+1+sg+pret+subj:hitta  # "'come upon, find, (happen to) meet'" ;
hitta+verb+2+sg+pret+subj:hittir  # "'come upon, find, (happen to) meet'" ;
hitta+verb+3+sg+pret+subj:hitti  # "'come upon, find, (happen to) meet'" ;
hitta+verb+1+pl+pret+subj:hittim  # "'come upon, find, (happen to) meet'" ;
hitta+verb+2+pl+pret+subj:hittið  # "'come upon, find, (happen to) meet'" ;
hitta+verb+3+pl+pret+subj:hitti  # "'come upon, find, (happen to) meet'" ;
hitta+pp+noun+masc:hittrinn  # "'come upon, find, (happen to) meet'" ;
hitta+pp+fem:hittrin  # "'come upon, find, (happen to) meet'" ;
hitta+pp+neut:hittrit  # "'come upon, find, (happen to) meet'" ;
hitta+verb+1+sg+pres+indic+middle:hittumk  # "'come upon, find, (happen to) meet'" ;
hitta+verb+2+sg+pres+indic+middle:hittisk  # "'come upon, find, (happen to) meet'" ;
hitta+verb+3+sg+pres+indic+middle:hittisk  # "'come upon, find, (happen to) meet'" ;
hitta+verb+1+pl+pres+indic+middle:hittumk  # "'come upon, find, (happen to) meet'" ;
hitta+verb+2+pl+pres+indic+middle:hittizk  # "'come upon, find, (happen to) meet'" ;
hitta+verb+3+pl+pres+indic+middle:hittask  # "'come upon, find, (happen to) meet'" ;
hitta+verb+1+sg+pres+subj+middle:hittumk  # "'come upon, find, (happen to) meet'" ;
hitta+verb+2+sg+pres+subj+middle:hittisk  # "'come upon, find, (happen to) meet'" ;
hitta+verb+3+sg+pres+subj+middle:hittisk  # "'come upon, find, (happen to) meet'" ;
hitta+verb+1+pl+pres+subj+middle:hittimk  # "'come upon, find, (happen to) meet'" ;
hitta+verb+2+pl+pres+subj+middle:hittizk  # "'come upon, find, (happen to) meet'" ;
hitta+verb+3+pl+pres+subj+middle:hittisk  # "'come upon, find, (happen to) meet'" ;
hitta+verb+2+sg+imper+middle:hittsk  # "'come upon, find, (happen to) meet'" ;
hitta+verb+1+pl+imper+middle:hittumk  # "'come upon, find, (happen to) meet'" ;
hitta+verb+1+pl+imper+middle:hittizk  # "'come upon, find, (happen to) meet'" ;
hitta+pres_part+middle:hittandisk  # "'come upon, find, (happen to) meet'" ;
hitta+verb+1+sg+pret+indic+middle:hittumk  # "'come upon, find, (happen to) meet'" ;
hitta+verb+2+sg+pret+indic+middle:hittisk  # "'come upon, find, (happen to) meet'" ;
hitta+verb+3+sg+pret+indic+middle:hittisk  # "'come upon, find, (happen to) meet'" ;
hitta+verb+1+pl+pret+indic+middle:hittimk  # "'come upon, find, (happen to) meet'" ;
hitta+verb+2+pl+pret+indic+middle:hittizk  # "'come upon, find, (happen to) meet'" ;
hitta+verb+3+pl+pret+indic+middle:hittisk  # "'come upon, find, (happen to) meet'" ;
hitta+verb+1+sg+pret+subj+middle:hittumk  # "'come upon, find, (happen to) meet'" ;
hitta+verb+2+sg+pret+subj+middle:hittisk  # "'come upon, find, (happen to) meet'" ;
hitta+verb+3+sg+pret+subj+middle:hittisk  # "'come upon, find, (happen to) meet'" ;
hitta+verb+1+pl+pret+subj+middle:hittimk  # "'come upon, find, (happen to) meet'" ;
hitta+verb+2+pl+pret+subj+middle:hittizk  # "'come upon, find, (happen to) meet'" ;
hitta+verb+3+pl+pret+subj+middle:hittisk  # "'come upon, find, (happen to) meet'" ;
hitta+pp+neut+middle:hittrizk  # "'come upon, find, (happen to) meet'" ;
hitta+pres_part+nom+sg+masc:hittandi  # "'come upon, find, (happen to) meet'" ;
hitta+pres_part+acc+sg+masc:hittanda  # "'come upon, find, (happen to) meet'" ;
hitta+pres_part+gen+sg+masc:hittanda  # "'come upon, find, (happen to) meet'" ;
hitta+pres_part+dat+sg+masc:hittanda  # "'come upon, find, (happen to) meet'" ;
hitta+pres_part+nom+sg+fem:hittandi  # "'come upon, find, (happen to) meet'" ;
hitta+pres_part+acc+sg+fem:hittandi  # "'come upon, find, (happen to) meet'" ;
hitta+pres_part+gen+sg+fem:hittandi  # "'come upon, find, (happen to) meet'" ;
hitta+pres_part+dat+sg+fem:hittandi  # "'come upon, find, (happen to) meet'" ;
hitta+pres_part+nom+sg+neut:hittanda  # "'come upon, find, (happen to) meet'" ;
hitta+pres_part+acc+sg+neut:hittanda  # "'come upon, find, (happen to) meet'" ;
hitta+pres_part+gen+sg+neut:hittanda  # "'come upon, find, (happen to) meet'" ;
hitta+pres_part+dat+sg+neut:hittanda  # "'come upon, find, (happen to) meet'" ;
hitta+pres_part+nom+pl+masc:hittandi  # "'come upon, find, (happen to) meet'" ;
hitta+pres_part+acc+pl+masc:hittandi  # "'come upon, find, (happen to) meet'" ;
hitta+pres_part+gen+pl+masc:hittandi  # "'come upon, find, (happen to) meet'" ;
hitta+pres_part+dat+pl+masc:hittundum  # "'come upon, find, (happen to) meet'" ;
hitta+pres_part+nom+pl+fem:hittandi  # "'come upon, find, (happen to) meet'" ;
hitta+pres_part+acc+pl+fem:hittandi  # "'come upon, find, (happen to) meet'" ;
hitta+pres_part+gen+pl+fem:hittandi  # "'come upon, find, (happen to) meet'" ;
hitta+pres_part+dat+pl+fem:hittundum  # "'come upon, find, (happen to) meet'" ;
hitta+pres_part+nom+pl+neut:hittandi  # "'come upon, find, (happen to) meet'" ;
hitta+pres_part+acc+pl+neut:hittandi  # "'come upon, find, (happen to) meet'" ;
hitta+pres_part+gen+pl+neut:hittandi  # "'come upon, find, (happen to) meet'" ;
hitta+pres_part+dat+pl+neut:hittundum  # "'come upon, find, (happen to) meet'" ;
hleypa+verb+1+sg+pres+indic:hleypi  # "'cause to jump'" ;
hleypa+verb+2+sg+pres+indic:hleypir  # "'cause to jump'" ;
hleypa+verb+3+sg+pres+indic:hleypir  # "'cause to jump'" ;
hleypa+verb+1+pl+pres+indic:hleypum  # "'cause to jump'" ;
hleypa+verb+2+pl+pres+indic:hleypið  # "'cause to jump'" ;
hleypa+verb+3+pl+pres+indic:hleypa  # "'cause to jump'" ;
hleypa+verb+1+sg+pres+subj:hleypa  # "'cause to jump'" ;
hleypa+verb+2+sg+pres+subj:hleypir  # "'cause to jump'" ;
hleypa+verb+3+sg+pres+subj:hleypi  # "'cause to jump'" ;
hleypa+verb+1+pl+pres+subj:hleypim  # "'cause to jump'" ;
hleypa+verb+2+pl+pres+subj:hleypið  # "'cause to jump'" ;
hleypa+verb+3+pl+pres+subj:hleypi  # "'cause to jump'" ;
hleypa+verb+2+sg+imper:hleyp  # "'cause to jump'" ;
hleypa+verb+1+pl+imper:hleypum  # "'cause to jump'" ;
hleypa+verb+2+pl+imper:hleypið  # "'cause to jump'" ;
hleypa+verb+1+sg+pret+indic:hleypða  # "'cause to jump'" ;
hleypa+verb+2+sg+pret+indic:hleypðir  # "'cause to jump'" ;
hleypa+verb+3+sg+pret+indic:hleypði  # "'cause to jump'" ;
hleypa+verb+1+pl+pret+indic:hleypðum  # "'cause to jump'" ;
hleypa+verb+2+pl+pret+indic:hleypðuð  # "'cause to jump'" ;
hleypa+verb+3+pl+pret+indic:hleypðu  # "'cause to jump'" ;
hleypa+verb+1+sg+pret+subj:hleypða  # "'cause to jump'" ;
hleypa+verb+2+sg+pret+subj:hleypðir  # "'cause to jump'" ;
hleypa+verb+3+sg+pret+subj:hleypði  # "'cause to jump'" ;
hleypa+verb+1+pl+pret+subj:hleypðim  # "'cause to jump'" ;
hleypa+verb+2+pl+pret+subj:hleypðið  # "'cause to jump'" ;
hleypa+verb+3+pl+pret+subj:hleypði  # "'cause to jump'" ;
hleypa+pp+noun+masc:hleypðrinn  # "'cause to jump'" ;
hleypa+pp+fem:hleypðrin  # "'cause to jump'" ;
hleypa+pp+neut:hleypðrit  # "'cause to jump'" ;
hleypa+verb+1+sg+pres+indic+middle:hleypumk  # "'cause to jump'" ;
hleypa+verb+2+sg+pres+indic+middle:hleypisk  # "'cause to jump'" ;
hleypa+verb+3+sg+pres+indic+middle:hleypisk  # "'cause to jump'" ;
hleypa+verb+1+pl+pres+indic+middle:hleypumk  # "'cause to jump'" ;
hleypa+verb+2+pl+pres+indic+middle:hleypizk  # "'cause to jump'" ;
hleypa+verb+3+pl+pres+indic+middle:hleypask  # "'cause to jump'" ;
hleypa+verb+1+sg+pres+subj+middle:hleypumk  # "'cause to jump'" ;
hleypa+verb+2+sg+pres+subj+middle:hleypisk  # "'cause to jump'" ;
hleypa+verb+3+sg+pres+subj+middle:hleypisk  # "'cause to jump'" ;
hleypa+verb+1+pl+pres+subj+middle:hleypimk  # "'cause to jump'" ;
hleypa+verb+2+pl+pres+subj+middle:hleypizk  # "'cause to jump'" ;
hleypa+verb+3+pl+pres+subj+middle:hleypisk  # "'cause to jump'" ;
hleypa+verb+2+sg+imper+middle:hleypsk  # "'cause to jump'" ;
hleypa+verb+1+pl+imper+middle:hleypumk  # "'cause to jump'" ;
hleypa+verb+1+pl+imper+middle:hleypizk  # "'cause to jump'" ;
hleypa+pres_part+middle:hleypandisk  # "'cause to jump'" ;
hleypa+verb+1+sg+pret+indic+middle:hleypðumk  # "'cause to jump'" ;
hleypa+verb+2+sg+pret+indic+middle:hleypðisk  # "'cause to jump'" ;
hleypa+verb+3+sg+pret+indic+middle:hleypðisk  # "'cause to jump'" ;
hleypa+verb+1+pl+pret+indic+middle:hleypðimk  # "'cause to jump'" ;
hleypa+verb+2+pl+pret+indic+middle:hleypðizk  # "'cause to jump'" ;
hleypa+verb+3+pl+pret+indic+middle:hleypðisk  # "'cause to jump'" ;
hleypa+verb+1+sg+pret+subj+middle:hleypðumk  # "'cause to jump'" ;
hleypa+verb+2+sg+pret+subj+middle:hleypðisk  # "'cause to jump'" ;
hleypa+verb+3+sg+pret+subj+middle:hleypðisk  # "'cause to jump'" ;
hleypa+verb+1+pl+pret+subj+middle:hleypðimk  # "'cause to jump'" ;
hleypa+verb+2+pl+pret+subj+middle:hleypðizk  # "'cause to jump'" ;
hleypa+verb+3+pl+pret+subj+middle:hleypðisk  # "'cause to jump'" ;
hleypa+pp+neut+middle:hleypðrizk  # "'cause to jump'" ;
hleypa+pres_part+nom+sg+masc:hleypandi  # "'cause to jump'" ;
hleypa+pres_part+acc+sg+masc:hleypanda  # "'cause to jump'" ;
hleypa+pres_part+gen+sg+masc:hleypanda  # "'cause to jump'" ;
hleypa+pres_part+dat+sg+masc:hleypanda  # "'cause to jump'" ;
hleypa+pres_part+nom+sg+fem:hleypandi  # "'cause to jump'" ;
hleypa+pres_part+acc+sg+fem:hleypandi  # "'cause to jump'" ;
hleypa+pres_part+gen+sg+fem:hleypandi  # "'cause to jump'" ;
hleypa+pres_part+dat+sg+fem:hleypandi  # "'cause to jump'" ;
hleypa+pres_part+nom+sg+neut:hleypanda  # "'cause to jump'" ;
hleypa+pres_part+acc+sg+neut:hleypanda  # "'cause to jump'" ;
hleypa+pres_part+gen+sg+neut:hleypanda  # "'cause to jump'" ;
hleypa+pres_part+dat+sg+neut:hleypanda  # "'cause to jump'" ;
hleypa+pres_part+nom+pl+masc:hleypandi  # "'cause to jump'" ;
hleypa+pres_part+acc+pl+masc:hleypandi  # "'cause to jump'" ;
hleypa+pres_part+gen+pl+masc:hleypandi  # "'cause to jump'" ;
hleypa+pres_part+dat+pl+masc:hleypundum  # "'cause to jump'" ;
hleypa+pres_part+nom+pl+fem:hleypandi  # "'cause to jump'" ;
hleypa+pres_part+acc+pl+fem:hleypandi  # "'cause to jump'" ;
hleypa+pres_part+gen+pl+fem:hleypandi  # "'cause to jump'" ;
hleypa+pres_part+dat+pl+fem:hleypundum  # "'cause to jump'" ;
hleypa+pres_part+nom+pl+neut:hleypandi  # "'cause to jump'" ;
hleypa+pres_part+acc+pl+neut:hleypandi  # "'cause to jump'" ;
hleypa+pres_part+gen+pl+neut:hleypandi  # "'cause to jump'" ;
hleypa+pres_part+dat+pl+neut:hleypundum  # "'cause to jump'" ;
hlífa+verb+1+sg+pres+indic:hlífi  # "'protect'" ;
hlífa+verb+2+sg+pres+indic:hlífir  # "'protect'" ;
hlífa+verb+3+sg+pres+indic:hlífir  # "'protect'" ;
hlífa+verb+1+pl+pres+indic:hlífum  # "'protect'" ;
hlífa+verb+2+pl+pres+indic:hlífið  # "'protect'" ;
hlífa+verb+3+pl+pres+indic:hlífa  # "'protect'" ;
hlífa+verb+1+sg+pres+subj:hlífa  # "'protect'" ;
hlífa+verb+2+sg+pres+subj:hlífir  # "'protect'" ;
hlífa+verb+3+sg+pres+subj:hlífi  # "'protect'" ;
hlífa+verb+1+pl+pres+subj:hlífim  # "'protect'" ;
hlífa+verb+2+pl+pres+subj:hlífið  # "'protect'" ;
hlífa+verb+3+pl+pres+subj:hlífi  # "'protect'" ;
hlífa+verb+2+sg+imper:hlíf  # "'protect'" ;
hlífa+verb+1+pl+imper:hlífum  # "'protect'" ;
hlífa+verb+2+pl+imper:hlífið  # "'protect'" ;
hlífa+verb+1+sg+pret+indic:hlífða  # "'protect'" ;
hlífa+verb+2+sg+pret+indic:hlífðir  # "'protect'" ;
hlífa+verb+3+sg+pret+indic:hlífði  # "'protect'" ;
hlífa+verb+1+pl+pret+indic:hlífðum  # "'protect'" ;
hlífa+verb+2+pl+pret+indic:hlífðuð  # "'protect'" ;
hlífa+verb+3+pl+pret+indic:hlífðu  # "'protect'" ;
hlífa+verb+1+sg+pret+subj:hlífða  # "'protect'" ;
hlífa+verb+2+sg+pret+subj:hlífðir  # "'protect'" ;
hlífa+verb+3+sg+pret+subj:hlífði  # "'protect'" ;
hlífa+verb+1+pl+pret+subj:hlífðim  # "'protect'" ;
hlífa+verb+2+pl+pret+subj:hlífðið  # "'protect'" ;
hlífa+verb+3+pl+pret+subj:hlífði  # "'protect'" ;
hlífa+pp+noun+masc:hlífðrinn  # "'protect'" ;
hlífa+pp+fem:hlífðrin  # "'protect'" ;
hlífa+pp+neut:hlífðrit  # "'protect'" ;
hlífa+verb+1+sg+pres+indic+middle:hlífumk  # "'protect'" ;
hlífa+verb+2+sg+pres+indic+middle:hlífisk  # "'protect'" ;
hlífa+verb+3+sg+pres+indic+middle:hlífisk  # "'protect'" ;
hlífa+verb+1+pl+pres+indic+middle:hlífumk  # "'protect'" ;
hlífa+verb+2+pl+pres+indic+middle:hlífizk  # "'protect'" ;
hlífa+verb+3+pl+pres+indic+middle:hlífask  # "'protect'" ;
hlífa+verb+1+sg+pres+subj+middle:hlífumk  # "'protect'" ;
hlífa+verb+2+sg+pres+subj+middle:hlífisk  # "'protect'" ;
hlífa+verb+3+sg+pres+subj+middle:hlífisk  # "'protect'" ;
hlífa+verb+1+pl+pres+subj+middle:hlífimk  # "'protect'" ;
hlífa+verb+2+pl+pres+subj+middle:hlífizk  # "'protect'" ;
hlífa+verb+3+pl+pres+subj+middle:hlífisk  # "'protect'" ;
hlífa+verb+2+sg+imper+middle:hlífsk  # "'protect'" ;
hlífa+verb+1+pl+imper+middle:hlífumk  # "'protect'" ;
hlífa+verb+1+pl+imper+middle:hlífizk  # "'protect'" ;
hlífa+pres_part+middle:hlífandisk  # "'protect'" ;
hlífa+verb+1+sg+pret+indic+middle:hlífðumk  # "'protect'" ;
hlífa+verb+2+sg+pret+indic+middle:hlífðisk  # "'protect'" ;
hlífa+verb+3+sg+pret+indic+middle:hlífðisk  # "'protect'" ;
hlífa+verb+1+pl+pret+indic+middle:hlífðimk  # "'protect'" ;
hlífa+verb+2+pl+pret+indic+middle:hlífðizk  # "'protect'" ;
hlífa+verb+3+pl+pret+indic+middle:hlífðisk  # "'protect'" ;
hlífa+verb+1+sg+pret+subj+middle:hlífðumk  # "'protect'" ;
hlífa+verb+2+sg+pret+subj+middle:hlífðisk  # "'protect'" ;
hlífa+verb+3+sg+pret+subj+middle:hlífðisk  # "'protect'" ;
hlífa+verb+1+pl+pret+subj+middle:hlífðimk  # "'protect'" ;
hlífa+verb+2+pl+pret+subj+middle:hlífðizk  # "'protect'" ;
hlífa+verb+3+pl+pret+subj+middle:hlífðisk  # "'protect'" ;
hlífa+pp+neut+middle:hlífðrizk  # "'protect'" ;
hlífa+pres_part+nom+sg+masc:hlífandi  # "'protect'" ;
hlífa+pres_part+acc+sg+masc:hlífanda  # "'protect'" ;
hlífa+pres_part+gen+sg+masc:hlífanda  # "'protect'" ;
hlífa+pres_part+dat+sg+masc:hlífanda  # "'protect'" ;
hlífa+pres_part+nom+sg+fem:hlífandi  # "'protect'" ;
hlífa+pres_part+acc+sg+fem:hlífandi  # "'protect'" ;
hlífa+pres_part+gen+sg+fem:hlífandi  # "'protect'" ;
hlífa+pres_part+dat+sg+fem:hlífandi  # "'protect'" ;
hlífa+pres_part+nom+sg+neut:hlífanda  # "'protect'" ;
hlífa+pres_part+acc+sg+neut:hlífanda  # "'protect'" ;
hlífa+pres_part+gen+sg+neut:hlífanda  # "'protect'" ;
hlífa+pres_part+dat+sg+neut:hlífanda  # "'protect'" ;
hlífa+pres_part+nom+pl+masc:hlífandi  # "'protect'" ;
hlífa+pres_part+acc+pl+masc:hlífandi  # "'protect'" ;
hlífa+pres_part+gen+pl+masc:hlífandi  # "'protect'" ;
hlífa+pres_part+dat+pl+masc:hlífundum  # "'protect'" ;
hlífa+pres_part+nom+pl+fem:hlífandi  # "'protect'" ;
hlífa+pres_part+acc+pl+fem:hlífandi  # "'protect'" ;
hlífa+pres_part+gen+pl+fem:hlífandi  # "'protect'" ;
hlífa+pres_part+dat+pl+fem:hlífundum  # "'protect'" ;
hlífa+pres_part+nom+pl+neut:hlífandi  # "'protect'" ;
hlífa+pres_part+acc+pl+neut:hlífandi  # "'protect'" ;
hlífa+pres_part+gen+pl+neut:hlífandi  # "'protect'" ;
hlífa+pres_part+dat+pl+neut:hlífundum  # "'protect'" ;
hlýða+verb+1+sg+pres+indic:hlýði  # "'listen; be appropriate'" ;
hlýða+verb+2+sg+pres+indic:hlýðir  # "'listen; be appropriate'" ;
hlýða+verb+3+sg+pres+indic:hlýðir  # "'listen; be appropriate'" ;
hlýða+verb+1+pl+pres+indic:hlýðum  # "'listen; be appropriate'" ;
hlýða+verb+2+pl+pres+indic:hlýðið  # "'listen; be appropriate'" ;
hlýða+verb+3+pl+pres+indic:hlýða  # "'listen; be appropriate'" ;
hlýða+verb+1+sg+pres+subj:hlýða  # "'listen; be appropriate'" ;
hlýða+verb+2+sg+pres+subj:hlýðir  # "'listen; be appropriate'" ;
hlýða+verb+3+sg+pres+subj:hlýði  # "'listen; be appropriate'" ;
hlýða+verb+1+pl+pres+subj:hlýðim  # "'listen; be appropriate'" ;
hlýða+verb+2+pl+pres+subj:hlýðið  # "'listen; be appropriate'" ;
hlýða+verb+3+pl+pres+subj:hlýði  # "'listen; be appropriate'" ;
hlýða+verb+2+sg+imper:hlýð  # "'listen; be appropriate'" ;
hlýða+verb+1+pl+imper:hlýðum  # "'listen; be appropriate'" ;
hlýða+verb+2+pl+imper:hlýðið  # "'listen; be appropriate'" ;
hlýða+verb+1+sg+pret+indic:hlýdda  # "'listen; be appropriate'" ;
hlýða+verb+2+sg+pret+indic:hlýddir  # "'listen; be appropriate'" ;
hlýða+verb+3+sg+pret+indic:hlýddi  # "'listen; be appropriate'" ;
hlýða+verb+1+pl+pret+indic:hlýddum  # "'listen; be appropriate'" ;
hlýða+verb+2+pl+pret+indic:hlýdduð  # "'listen; be appropriate'" ;
hlýða+verb+3+pl+pret+indic:hlýddu  # "'listen; be appropriate'" ;
hlýða+verb+1+sg+pret+subj:hlýdda  # "'listen; be appropriate'" ;
hlýða+verb+2+sg+pret+subj:hlýddir  # "'listen; be appropriate'" ;
hlýða+verb+3+sg+pret+subj:hlýddi  # "'listen; be appropriate'" ;
hlýða+verb+1+pl+pret+subj:hlýddim  # "'listen; be appropriate'" ;
hlýða+verb+2+pl+pret+subj:hlýddið  # "'listen; be appropriate'" ;
hlýða+verb+3+pl+pret+subj:hlýddi  # "'listen; be appropriate'" ;
hlýða+pp+noun+masc:hlýddrinn  # "'listen; be appropriate'" ;
hlýða+pp+fem:hlýddrin  # "'listen; be appropriate'" ;
hlýða+pp+neut:hlýddrit  # "'listen; be appropriate'" ;
hlýða+verb+1+sg+pres+indic+middle:hlýðumk  # "'listen; be appropriate'" ;
hlýða+verb+2+sg+pres+indic+middle:hlýðisk  # "'listen; be appropriate'" ;
hlýða+verb+3+sg+pres+indic+middle:hlýðisk  # "'listen; be appropriate'" ;
hlýða+verb+1+pl+pres+indic+middle:hlýðumk  # "'listen; be appropriate'" ;
hlýða+verb+2+pl+pres+indic+middle:hlýðizk  # "'listen; be appropriate'" ;
hlýða+verb+3+pl+pres+indic+middle:hlýðask  # "'listen; be appropriate'" ;
hlýða+verb+1+sg+pres+subj+middle:hlýðumk  # "'listen; be appropriate'" ;
hlýða+verb+2+sg+pres+subj+middle:hlýðisk  # "'listen; be appropriate'" ;
hlýða+verb+3+sg+pres+subj+middle:hlýðisk  # "'listen; be appropriate'" ;
hlýða+verb+1+pl+pres+subj+middle:hlýðimk  # "'listen; be appropriate'" ;
hlýða+verb+2+pl+pres+subj+middle:hlýðizk  # "'listen; be appropriate'" ;
hlýða+verb+3+pl+pres+subj+middle:hlýðisk  # "'listen; be appropriate'" ;
hlýða+verb+2+sg+imper+middle:hlýðsk  # "'listen; be appropriate'" ;
hlýða+verb+1+pl+imper+middle:hlýðumk  # "'listen; be appropriate'" ;
hlýða+verb+1+pl+imper+middle:hlýðizk  # "'listen; be appropriate'" ;
hlýða+pres_part+middle:hlýðandisk  # "'listen; be appropriate'" ;
hlýða+verb+1+sg+pret+indic+middle:hlýddumk  # "'listen; be appropriate'" ;
hlýða+verb+2+sg+pret+indic+middle:hlýddisk  # "'listen; be appropriate'" ;
hlýða+verb+3+sg+pret+indic+middle:hlýddisk  # "'listen; be appropriate'" ;
hlýða+verb+1+pl+pret+indic+middle:hlýddimk  # "'listen; be appropriate'" ;
hlýða+verb+2+pl+pret+indic+middle:hlýddizk  # "'listen; be appropriate'" ;
hlýða+verb+3+pl+pret+indic+middle:hlýddisk  # "'listen; be appropriate'" ;
hlýða+verb+1+sg+pret+subj+middle:hlýddumk  # "'listen; be appropriate'" ;
hlýða+verb+2+sg+pret+subj+middle:hlýddisk  # "'listen; be appropriate'" ;
hlýða+verb+3+sg+pret+subj+middle:hlýddisk  # "'listen; be appropriate'" ;
hlýða+verb+1+pl+pret+subj+middle:hlýddimk  # "'listen; be appropriate'" ;
hlýða+verb+2+pl+pret+subj+middle:hlýddizk  # "'listen; be appropriate'" ;
hlýða+verb+3+pl+pret+subj+middle:hlýddisk  # "'listen; be appropriate'" ;
hlýða+pp+neut+middle:hlýddrizk  # "'listen; be appropriate'" ;
hlýða+pres_part+nom+sg+masc:hlýðandi  # "'listen; be appropriate'" ;
hlýða+pres_part+acc+sg+masc:hlýðanda  # "'listen; be appropriate'" ;
hlýða+pres_part+gen+sg+masc:hlýðanda  # "'listen; be appropriate'" ;
hlýða+pres_part+dat+sg+masc:hlýðanda  # "'listen; be appropriate'" ;
hlýða+pres_part+nom+sg+fem:hlýðandi  # "'listen; be appropriate'" ;
hlýða+pres_part+acc+sg+fem:hlýðandi  # "'listen; be appropriate'" ;
hlýða+pres_part+gen+sg+fem:hlýðandi  # "'listen; be appropriate'" ;
hlýða+pres_part+dat+sg+fem:hlýðandi  # "'listen; be appropriate'" ;
hlýða+pres_part+nom+sg+neut:hlýðanda  # "'listen; be appropriate'" ;
hlýða+pres_part+acc+sg+neut:hlýðanda  # "'listen; be appropriate'" ;
hlýða+pres_part+gen+sg+neut:hlýðanda  # "'listen; be appropriate'" ;
hlýða+pres_part+dat+sg+neut:hlýðanda  # "'listen; be appropriate'" ;
hlýða+pres_part+nom+pl+masc:hlýðandi  # "'listen; be appropriate'" ;
hlýða+pres_part+acc+pl+masc:hlýðandi  # "'listen; be appropriate'" ;
hlýða+pres_part+gen+pl+masc:hlýðandi  # "'listen; be appropriate'" ;
hlýða+pres_part+dat+pl+masc:hlýðundum  # "'listen; be appropriate'" ;
hlýða+pres_part+nom+pl+fem:hlýðandi  # "'listen; be appropriate'" ;
hlýða+pres_part+acc+pl+fem:hlýðandi  # "'listen; be appropriate'" ;
hlýða+pres_part+gen+pl+fem:hlýðandi  # "'listen; be appropriate'" ;
hlýða+pres_part+dat+pl+fem:hlýðundum  # "'listen; be appropriate'" ;
hlýða+pres_part+nom+pl+neut:hlýðandi  # "'listen; be appropriate'" ;
hlýða+pres_part+acc+pl+neut:hlýðandi  # "'listen; be appropriate'" ;
hlýða+pres_part+gen+pl+neut:hlýðandi  # "'listen; be appropriate'" ;
hlýða+pres_part+dat+pl+neut:hlýðundum  # "'listen; be appropriate'" ;
hœfa+verb+1+sg+pres+indic:hœfi  # "'hit'" ;
hœfa+verb+2+sg+pres+indic:hœfir  # "'hit'" ;
hœfa+verb+3+sg+pres+indic:hœfir  # "'hit'" ;
hœfa+verb+1+pl+pres+indic:hœfum  # "'hit'" ;
hœfa+verb+2+pl+pres+indic:hœfið  # "'hit'" ;
hœfa+verb+3+pl+pres+indic:hœfa  # "'hit'" ;
hœfa+verb+1+sg+pres+subj:hœfa  # "'hit'" ;
hœfa+verb+2+sg+pres+subj:hœfir  # "'hit'" ;
hœfa+verb+3+sg+pres+subj:hœfi  # "'hit'" ;
hœfa+verb+1+pl+pres+subj:hœfim  # "'hit'" ;
hœfa+verb+2+pl+pres+subj:hœfið  # "'hit'" ;
hœfa+verb+3+pl+pres+subj:hœfi  # "'hit'" ;
hœfa+verb+2+sg+imper:hœf  # "'hit'" ;
hœfa+verb+1+pl+imper:hœfum  # "'hit'" ;
hœfa+verb+2+pl+imper:hœfið  # "'hit'" ;
hœfa+verb+1+sg+pret+indic:hœfða  # "'hit'" ;
hœfa+verb+2+sg+pret+indic:hœfðir  # "'hit'" ;
hœfa+verb+3+sg+pret+indic:hœfði  # "'hit'" ;
hœfa+verb+1+pl+pret+indic:hœfðum  # "'hit'" ;
hœfa+verb+2+pl+pret+indic:hœfðuð  # "'hit'" ;
hœfa+verb+3+pl+pret+indic:hœfðu  # "'hit'" ;
hœfa+verb+1+sg+pret+subj:hœfða  # "'hit'" ;
hœfa+verb+2+sg+pret+subj:hœfðir  # "'hit'" ;
hœfa+verb+3+sg+pret+subj:hœfði  # "'hit'" ;
hœfa+verb+1+pl+pret+subj:hœfðim  # "'hit'" ;
hœfa+verb+2+pl+pret+subj:hœfðið  # "'hit'" ;
hœfa+verb+3+pl+pret+subj:hœfði  # "'hit'" ;
hœfa+pp+noun+masc:hœfðrinn  # "'hit'" ;
hœfa+pp+fem:hœfðrin  # "'hit'" ;
hœfa+pp+neut:hœfðrit  # "'hit'" ;
hœfa+verb+1+sg+pres+indic+middle:hœfumk  # "'hit'" ;
hœfa+verb+2+sg+pres+indic+middle:hœfisk  # "'hit'" ;
hœfa+verb+3+sg+pres+indic+middle:hœfisk  # "'hit'" ;
hœfa+verb+1+pl+pres+indic+middle:hœfumk  # "'hit'" ;
hœfa+verb+2+pl+pres+indic+middle:hœfizk  # "'hit'" ;
hœfa+verb+3+pl+pres+indic+middle:hœfask  # "'hit'" ;
hœfa+verb+1+sg+pres+subj+middle:hœfumk  # "'hit'" ;
hœfa+verb+2+sg+pres+subj+middle:hœfisk  # "'hit'" ;
hœfa+verb+3+sg+pres+subj+middle:hœfisk  # "'hit'" ;
hœfa+verb+1+pl+pres+subj+middle:hœfimk  # "'hit'" ;
hœfa+verb+2+pl+pres+subj+middle:hœfizk  # "'hit'" ;
hœfa+verb+3+pl+pres+subj+middle:hœfisk  # "'hit'" ;
hœfa+verb+2+sg+imper+middle:hœfsk  # "'hit'" ;
hœfa+verb+1+pl+imper+middle:hœfumk  # "'hit'" ;
hœfa+verb+1+pl+imper+middle:hœfizk  # "'hit'" ;
hœfa+pres_part+middle:hœfandisk  # "'hit'" ;
hœfa+verb+1+sg+pret+indic+middle:hœfðumk  # "'hit'" ;
hœfa+verb+2+sg+pret+indic+middle:hœfðisk  # "'hit'" ;
hœfa+verb+3+sg+pret+indic+middle:hœfðisk  # "'hit'" ;
hœfa+verb+1+pl+pret+indic+middle:hœfðimk  # "'hit'" ;
hœfa+verb+2+pl+pret+indic+middle:hœfðizk  # "'hit'" ;
hœfa+verb+3+pl+pret+indic+middle:hœfðisk  # "'hit'" ;
hœfa+verb+1+sg+pret+subj+middle:hœfðumk  # "'hit'" ;
hœfa+verb+2+sg+pret+subj+middle:hœfðisk  # "'hit'" ;
hœfa+verb+3+sg+pret+subj+middle:hœfðisk  # "'hit'" ;
hœfa+verb+1+pl+pret+subj+middle:hœfðimk  # "'hit'" ;
hœfa+verb+2+pl+pret+subj+middle:hœfðizk  # "'hit'" ;
hœfa+verb+3+pl+pret+subj+middle:hœfðisk  # "'hit'" ;
hœfa+pp+neut+middle:hœfðrizk  # "'hit'" ;
hœfa+pres_part+nom+sg+masc:hœfandi  # "'hit'" ;
hœfa+pres_part+acc+sg+masc:hœfanda  # "'hit'" ;
hœfa+pres_part+gen+sg+masc:hœfanda  # "'hit'" ;
hœfa+pres_part+dat+sg+masc:hœfanda  # "'hit'" ;
hœfa+pres_part+nom+sg+fem:hœfandi  # "'hit'" ;
hœfa+pres_part+acc+sg+fem:hœfandi  # "'hit'" ;
hœfa+pres_part+gen+sg+fem:hœfandi  # "'hit'" ;
hœfa+pres_part+dat+sg+fem:hœfandi  # "'hit'" ;
hœfa+pres_part+nom+sg+neut:hœfanda  # "'hit'" ;
hœfa+pres_part+acc+sg+neut:hœfanda  # "'hit'" ;
hœfa+pres_part+gen+sg+neut:hœfanda  # "'hit'" ;
hœfa+pres_part+dat+sg+neut:hœfanda  # "'hit'" ;
hœfa+pres_part+nom+pl+masc:hœfandi  # "'hit'" ;
hœfa+pres_part+acc+pl+masc:hœfandi  # "'hit'" ;
hœfa+pres_part+gen+pl+masc:hœfandi  # "'hit'" ;
hœfa+pres_part+dat+pl+masc:hœfundum  # "'hit'" ;
hœfa+pres_part+nom+pl+fem:hœfandi  # "'hit'" ;
hœfa+pres_part+acc+pl+fem:hœfandi  # "'hit'" ;
hœfa+pres_part+gen+pl+fem:hœfandi  # "'hit'" ;
hœfa+pres_part+dat+pl+fem:hœfundum  # "'hit'" ;
hœfa+pres_part+nom+pl+neut:hœfandi  # "'hit'" ;
hœfa+pres_part+acc+pl+neut:hœfandi  # "'hit'" ;
hœfa+pres_part+gen+pl+neut:hœfandi  # "'hit'" ;
hœfa+pres_part+dat+pl+neut:hœfundum  # "'hit'" ;
kenna+verb+1+sg+pres+indic:kenni  # "'recognize; feel,experience'" ;
kenna+verb+2+sg+pres+indic:kennir  # "'recognize; feel,experience'" ;
kenna+verb+3+sg+pres+indic:kennir  # "'recognize; feel,experience'" ;
kenna+verb+1+pl+pres+indic:kennum  # "'recognize; feel,experience'" ;
kenna+verb+2+pl+pres+indic:kennið  # "'recognize; feel,experience'" ;
kenna+verb+3+pl+pres+indic:kenna  # "'recognize; feel,experience'" ;
kenna+verb+1+sg+pres+subj:kenna  # "'recognize; feel,experience'" ;
kenna+verb+2+sg+pres+subj:kennir  # "'recognize; feel,experience'" ;
kenna+verb+3+sg+pres+subj:kenni  # "'recognize; feel,experience'" ;
kenna+verb+1+pl+pres+subj:kennim  # "'recognize; feel,experience'" ;
kenna+verb+2+pl+pres+subj:kennið  # "'recognize; feel,experience'" ;
kenna+verb+3+pl+pres+subj:kenni  # "'recognize; feel,experience'" ;
kenna+verb+2+sg+imper:kenn  # "'recognize; feel,experience'" ;
kenna+verb+1+pl+imper:kennum  # "'recognize; feel,experience'" ;
kenna+verb+2+pl+imper:kennið  # "'recognize; feel,experience'" ;
kenna+verb+1+sg+pret+indic:kennda  # "'recognize; feel,experience'" ;
kenna+verb+2+sg+pret+indic:kenndir  # "'recognize; feel,experience'" ;
kenna+verb+3+sg+pret+indic:kenndi  # "'recognize; feel,experience'" ;
kenna+verb+1+pl+pret+indic:kenndum  # "'recognize; feel,experience'" ;
kenna+verb+2+pl+pret+indic:kennduð  # "'recognize; feel,experience'" ;
kenna+verb+3+pl+pret+indic:kenndu  # "'recognize; feel,experience'" ;
kenna+verb+1+sg+pret+subj:kennda  # "'recognize; feel,experience'" ;
kenna+verb+2+sg+pret+subj:kenndir  # "'recognize; feel,experience'" ;
kenna+verb+3+sg+pret+subj:kenndi  # "'recognize; feel,experience'" ;
kenna+verb+1+pl+pret+subj:kenndim  # "'recognize; feel,experience'" ;
kenna+verb+2+pl+pret+subj:kenndið  # "'recognize; feel,experience'" ;
kenna+verb+3+pl+pret+subj:kenndi  # "'recognize; feel,experience'" ;
kenna+pp+noun+masc:kenndrinn  # "'recognize; feel,experience'" ;
kenna+pp+fem:kenndrin  # "'recognize; feel,experience'" ;
kenna+pp+neut:kenndrit  # "'recognize; feel,experience'" ;
kenna+verb+1+sg+pres+indic+middle:kennumk  # "'recognize; feel,experience'" ;
kenna+verb+2+sg+pres+indic+middle:kennisk  # "'recognize; feel,experience'" ;
kenna+verb+3+sg+pres+indic+middle:kennisk  # "'recognize; feel,experience'" ;
kenna+verb+1+pl+pres+indic+middle:kennumk  # "'recognize; feel,experience'" ;
kenna+verb+2+pl+pres+indic+middle:kennizk  # "'recognize; feel,experience'" ;
kenna+verb+3+pl+pres+indic+middle:kennask  # "'recognize; feel,experience'" ;
kenna+verb+1+sg+pres+subj+middle:kennumk  # "'recognize; feel,experience'" ;
kenna+verb+2+sg+pres+subj+middle:kennisk  # "'recognize; feel,experience'" ;
kenna+verb+3+sg+pres+subj+middle:kennisk  # "'recognize; feel,experience'" ;
kenna+verb+1+pl+pres+subj+middle:kennimk  # "'recognize; feel,experience'" ;
kenna+verb+2+pl+pres+subj+middle:kennizk  # "'recognize; feel,experience'" ;
kenna+verb+3+pl+pres+subj+middle:kennisk  # "'recognize; feel,experience'" ;
kenna+verb+2+sg+imper+middle:kennsk  # "'recognize; feel,experience'" ;
kenna+verb+1+pl+imper+middle:kennumk  # "'recognize; feel,experience'" ;
kenna+verb+1+pl+imper+middle:kennizk  # "'recognize; feel,experience'" ;
kenna+pres_part+middle:kennandisk  # "'recognize; feel,experience'" ;
kenna+verb+1+sg+pret+indic+middle:kenndumk  # "'recognize; feel,experience'" ;
kenna+verb+2+sg+pret+indic+middle:kenndisk  # "'recognize; feel,experience'" ;
kenna+verb+3+sg+pret+indic+middle:kenndisk  # "'recognize; feel,experience'" ;
kenna+verb+1+pl+pret+indic+middle:kenndimk  # "'recognize; feel,experience'" ;
kenna+verb+2+pl+pret+indic+middle:kenndizk  # "'recognize; feel,experience'" ;
kenna+verb+3+pl+pret+indic+middle:kenndisk  # "'recognize; feel,experience'" ;
kenna+verb+1+sg+pret+subj+middle:kenndumk  # "'recognize; feel,experience'" ;
kenna+verb+2+sg+pret+subj+middle:kenndisk  # "'recognize; feel,experience'" ;
kenna+verb+3+sg+pret+subj+middle:kenndisk  # "'recognize; feel,experience'" ;
kenna+verb+1+pl+pret+subj+middle:kenndimk  # "'recognize; feel,experience'" ;
kenna+verb+2+pl+pret+subj+middle:kenndizk  # "'recognize; feel,experience'" ;
kenna+verb+3+pl+pret+subj+middle:kenndisk  # "'recognize; feel,experience'" ;
kenna+pp+neut+middle:kenndrizk  # "'recognize; feel,experience'" ;
kenna+pres_part+nom+sg+masc:kennandi  # "'recognize; feel,experience'" ;
kenna+pres_part+acc+sg+masc:kennanda  # "'recognize; feel,experience'" ;
kenna+pres_part+gen+sg+masc:kennanda  # "'recognize; feel,experience'" ;
kenna+pres_part+dat+sg+masc:kennanda  # "'recognize; feel,experience'" ;
kenna+pres_part+nom+sg+fem:kennandi  # "'recognize; feel,experience'" ;
kenna+pres_part+acc+sg+fem:kennandi  # "'recognize; feel,experience'" ;
kenna+pres_part+gen+sg+fem:kennandi  # "'recognize; feel,experience'" ;
kenna+pres_part+dat+sg+fem:kennandi  # "'recognize; feel,experience'" ;
kenna+pres_part+nom+sg+neut:kennanda  # "'recognize; feel,experience'" ;
kenna+pres_part+acc+sg+neut:kennanda  # "'recognize; feel,experience'" ;
kenna+pres_part+gen+sg+neut:kennanda  # "'recognize; feel,experience'" ;
kenna+pres_part+dat+sg+neut:kennanda  # "'recognize; feel,experience'" ;
kenna+pres_part+nom+pl+masc:kennandi  # "'recognize; feel,experience'" ;
kenna+pres_part+acc+pl+masc:kennandi  # "'recognize; feel,experience'" ;
kenna+pres_part+gen+pl+masc:kennandi  # "'recognize; feel,experience'" ;
kenna+pres_part+dat+pl+masc:kennundum  # "'recognize; feel,experience'" ;
kenna+pres_part+nom+pl+fem:kennandi  # "'recognize; feel,experience'" ;
kenna+pres_part+acc+pl+fem:kennandi  # "'recognize; feel,experience'" ;
kenna+pres_part+gen+pl+fem:kennandi  # "'recognize; feel,experience'" ;
kenna+pres_part+dat+pl+fem:kennundum  # "'recognize; feel,experience'" ;
kenna+pres_part+nom+pl+neut:kennandi  # "'recognize; feel,experience'" ;
kenna+pres_part+acc+pl+neut:kennandi  # "'recognize; feel,experience'" ;
kenna+pres_part+gen+pl+neut:kennandi  # "'recognize; feel,experience'" ;
kenna+pres_part+dat+pl+neut:kennundum  # "'recognize; feel,experience'" ;
kenna+verb+1+sg+pres+indic:kenni  # "'teach'" ;
kenna+verb+2+sg+pres+indic:kennir  # "'teach'" ;
kenna+verb+3+sg+pres+indic:kennir  # "'teach'" ;
kenna+verb+1+pl+pres+indic:kennum  # "'teach'" ;
kenna+verb+2+pl+pres+indic:kennið  # "'teach'" ;
kenna+verb+3+pl+pres+indic:kenna  # "'teach'" ;
kenna+verb+1+sg+pres+subj:kenna  # "'teach'" ;
kenna+verb+2+sg+pres+subj:kennir  # "'teach'" ;
kenna+verb+3+sg+pres+subj:kenni  # "'teach'" ;
kenna+verb+1+pl+pres+subj:kennim  # "'teach'" ;
kenna+verb+2+pl+pres+subj:kennið  # "'teach'" ;
kenna+verb+3+pl+pres+subj:kenni  # "'teach'" ;
kenna+verb+2+sg+imper:kenn  # "'teach'" ;
kenna+verb+1+pl+imper:kennum  # "'teach'" ;
kenna+verb+2+pl+imper:kennið  # "'teach'" ;
kenna+verb+1+sg+pret+indic:kennda  # "'teach'" ;
kenna+verb+2+sg+pret+indic:kenndir  # "'teach'" ;
kenna+verb+3+sg+pret+indic:kenndi  # "'teach'" ;
kenna+verb+1+pl+pret+indic:kenndum  # "'teach'" ;
kenna+verb+2+pl+pret+indic:kennduð  # "'teach'" ;
kenna+verb+3+pl+pret+indic:kenndu  # "'teach'" ;
kenna+verb+1+sg+pret+subj:kennda  # "'teach'" ;
kenna+verb+2+sg+pret+subj:kenndir  # "'teach'" ;
kenna+verb+3+sg+pret+subj:kenndi  # "'teach'" ;
kenna+verb+1+pl+pret+subj:kenndim  # "'teach'" ;
kenna+verb+2+pl+pret+subj:kenndið  # "'teach'" ;
kenna+verb+3+pl+pret+subj:kenndi  # "'teach'" ;
kenna+pp+noun+masc:kenndrinn  # "'teach'" ;
kenna+pp+fem:kenndrin  # "'teach'" ;
kenna+pp+neut:kenndrit  # "'teach'" ;
kenna+verb+1+sg+pres+indic+middle:kennumk  # "'teach'" ;
kenna+verb+2+sg+pres+indic+middle:kennisk  # "'teach'" ;
kenna+verb+3+sg+pres+indic+middle:kennisk  # "'teach'" ;
kenna+verb+1+pl+pres+indic+middle:kennumk  # "'teach'" ;
kenna+verb+2+pl+pres+indic+middle:kennizk  # "'teach'" ;
kenna+verb+3+pl+pres+indic+middle:kennask  # "'teach'" ;
kenna+verb+1+sg+pres+subj+middle:kennumk  # "'teach'" ;
kenna+verb+2+sg+pres+subj+middle:kennisk  # "'teach'" ;
kenna+verb+3+sg+pres+subj+middle:kennisk  # "'teach'" ;
kenna+verb+1+pl+pres+subj+middle:kennimk  # "'teach'" ;
kenna+verb+2+pl+pres+subj+middle:kennizk  # "'teach'" ;
kenna+verb+3+pl+pres+subj+middle:kennisk  # "'teach'" ;
kenna+verb+2+sg+imper+middle:kennsk  # "'teach'" ;
kenna+verb+1+pl+imper+middle:kennumk  # "'teach'" ;
kenna+verb+1+pl+imper+middle:kennizk  # "'teach'" ;
kenna+pres_part+middle:kennandisk  # "'teach'" ;
kenna+verb+1+sg+pret+indic+middle:kenndumk  # "'teach'" ;
kenna+verb+2+sg+pret+indic+middle:kenndisk  # "'teach'" ;
kenna+verb+3+sg+pret+indic+middle:kenndisk  # "'teach'" ;
kenna+verb+1+pl+pret+indic+middle:kenndimk  # "'teach'" ;
kenna+verb+2+pl+pret+indic+middle:kenndizk  # "'teach'" ;
kenna+verb+3+pl+pret+indic+middle:kenndisk  # "'teach'" ;
kenna+verb+1+sg+pret+subj+middle:kenndumk  # "'teach'" ;
kenna+verb+2+sg+pret+subj+middle:kenndisk  # "'teach'" ;
kenna+verb+3+sg+pret+subj+middle:kenndisk  # "'teach'" ;
kenna+verb+1+pl+pret+subj+middle:kenndimk  # "'teach'" ;
kenna+verb+2+pl+pret+subj+middle:kenndizk  # "'teach'" ;
kenna+verb+3+pl+pret+subj+middle:kenndisk  # "'teach'" ;
kenna+pp+neut+middle:kenndrizk  # "'teach'" ;
kenna+pres_part+nom+sg+masc:kennandi  # "'teach'" ;
kenna+pres_part+acc+sg+masc:kennanda  # "'teach'" ;
kenna+pres_part+gen+sg+masc:kennanda  # "'teach'" ;
kenna+pres_part+dat+sg+masc:kennanda  # "'teach'" ;
kenna+pres_part+nom+sg+fem:kennandi  # "'teach'" ;
kenna+pres_part+acc+sg+fem:kennandi  # "'teach'" ;
kenna+pres_part+gen+sg+fem:kennandi  # "'teach'" ;
kenna+pres_part+dat+sg+fem:kennandi  # "'teach'" ;
kenna+pres_part+nom+sg+neut:kennanda  # "'teach'" ;
kenna+pres_part+acc+sg+neut:kennanda  # "'teach'" ;
kenna+pres_part+gen+sg+neut:kennanda  # "'teach'" ;
kenna+pres_part+dat+sg+neut:kennanda  # "'teach'" ;
kenna+pres_part+nom+pl+masc:kennandi  # "'teach'" ;
kenna+pres_part+acc+pl+masc:kennandi  # "'teach'" ;
kenna+pres_part+gen+pl+masc:kennandi  # "'teach'" ;
kenna+pres_part+dat+pl+masc:kennundum  # "'teach'" ;
kenna+pres_part+nom+pl+fem:kennandi  # "'teach'" ;
kenna+pres_part+acc+pl+fem:kennandi  # "'teach'" ;
kenna+pres_part+gen+pl+fem:kennandi  # "'teach'" ;
kenna+pres_part+dat+pl+fem:kennundum  # "'teach'" ;
kenna+pres_part+nom+pl+neut:kennandi  # "'teach'" ;
kenna+pres_part+acc+pl+neut:kennandi  # "'teach'" ;
kenna+pres_part+gen+pl+neut:kennandi  # "'teach'" ;
kenna+pres_part+dat+pl+neut:kennundum  # "'teach'" ;
keppa+verb+1+sg+pres+indic:keppi  # "'compete'" ;
keppa+verb+2+sg+pres+indic:keppir  # "'compete'" ;
keppa+verb+3+sg+pres+indic:keppir  # "'compete'" ;
keppa+verb+1+pl+pres+indic:keppum  # "'compete'" ;
keppa+verb+2+pl+pres+indic:keppið  # "'compete'" ;
keppa+verb+3+pl+pres+indic:keppa  # "'compete'" ;
keppa+verb+1+sg+pres+subj:keppa  # "'compete'" ;
keppa+verb+2+sg+pres+subj:keppir  # "'compete'" ;
keppa+verb+3+sg+pres+subj:keppi  # "'compete'" ;
keppa+verb+1+pl+pres+subj:keppim  # "'compete'" ;
keppa+verb+2+pl+pres+subj:keppið  # "'compete'" ;
keppa+verb+3+pl+pres+subj:keppi  # "'compete'" ;
keppa+verb+2+sg+imper:kepp  # "'compete'" ;
keppa+verb+1+pl+imper:keppum  # "'compete'" ;
keppa+verb+2+pl+imper:keppið  # "'compete'" ;
keppa+verb+1+sg+pret+indic:keppða  # "'compete'" ;
keppa+verb+2+sg+pret+indic:keppðir  # "'compete'" ;
keppa+verb+3+sg+pret+indic:keppði  # "'compete'" ;
keppa+verb+1+pl+pret+indic:keppðum  # "'compete'" ;
keppa+verb+2+pl+pret+indic:keppðuð  # "'compete'" ;
keppa+verb+3+pl+pret+indic:keppðu  # "'compete'" ;
keppa+verb+1+sg+pret+subj:keppða  # "'compete'" ;
keppa+verb+2+sg+pret+subj:keppðir  # "'compete'" ;
keppa+verb+3+sg+pret+subj:keppði  # "'compete'" ;
keppa+verb+1+pl+pret+subj:keppðim  # "'compete'" ;
keppa+verb+2+pl+pret+subj:keppðið  # "'compete'" ;
keppa+verb+3+pl+pret+subj:keppði  # "'compete'" ;
keppa+pp+noun+masc:keppðrinn  # "'compete'" ;
keppa+pp+fem:keppðrin  # "'compete'" ;
keppa+pp+neut:keppðrit  # "'compete'" ;
keppa+verb+1+sg+pres+indic+middle:keppumk  # "'compete'" ;
keppa+verb+2+sg+pres+indic+middle:keppisk  # "'compete'" ;
keppa+verb+3+sg+pres+indic+middle:keppisk  # "'compete'" ;
keppa+verb+1+pl+pres+indic+middle:keppumk  # "'compete'" ;
keppa+verb+2+pl+pres+indic+middle:keppizk  # "'compete'" ;
keppa+verb+3+pl+pres+indic+middle:keppask  # "'compete'" ;
keppa+verb+1+sg+pres+subj+middle:keppumk  # "'compete'" ;
keppa+verb+2+sg+pres+subj+middle:keppisk  # "'compete'" ;
keppa+verb+3+sg+pres+subj+middle:keppisk  # "'compete'" ;
keppa+verb+1+pl+pres+subj+middle:keppimk  # "'compete'" ;
keppa+verb+2+pl+pres+subj+middle:keppizk  # "'compete'" ;
keppa+verb+3+pl+pres+subj+middle:keppisk  # "'compete'" ;
keppa+verb+2+sg+imper+middle:keppsk  # "'compete'" ;
keppa+verb+1+pl+imper+middle:keppumk  # "'compete'" ;
keppa+verb+1+pl+imper+middle:keppizk  # "'compete'" ;
keppa+pres_part+middle:keppandisk  # "'compete'" ;
keppa+verb+1+sg+pret+indic+middle:keppðumk  # "'compete'" ;
keppa+verb+2+sg+pret+indic+middle:keppðisk  # "'compete'" ;
keppa+verb+3+sg+pret+indic+middle:keppðisk  # "'compete'" ;
keppa+verb+1+pl+pret+indic+middle:keppðimk  # "'compete'" ;
keppa+verb+2+pl+pret+indic+middle:keppðizk  # "'compete'" ;
keppa+verb+3+pl+pret+indic+middle:keppðisk  # "'compete'" ;
keppa+verb+1+sg+pret+subj+middle:keppðumk  # "'compete'" ;
keppa+verb+2+sg+pret+subj+middle:keppðisk  # "'compete'" ;
keppa+verb+3+sg+pret+subj+middle:keppðisk  # "'compete'" ;
keppa+verb+1+pl+pret+subj+middle:keppðimk  # "'compete'" ;
keppa+verb+2+pl+pret+subj+middle:keppðizk  # "'compete'" ;
keppa+verb+3+pl+pret+subj+middle:keppðisk  # "'compete'" ;
keppa+pp+neut+middle:keppðrizk  # "'compete'" ;
keppa+pres_part+nom+sg+masc:keppandi  # "'compete'" ;
keppa+pres_part+acc+sg+masc:keppanda  # "'compete'" ;
keppa+pres_part+gen+sg+masc:keppanda  # "'compete'" ;
keppa+pres_part+dat+sg+masc:keppanda  # "'compete'" ;
keppa+pres_part+nom+sg+fem:keppandi  # "'compete'" ;
keppa+pres_part+acc+sg+fem:keppandi  # "'compete'" ;
keppa+pres_part+gen+sg+fem:keppandi  # "'compete'" ;
keppa+pres_part+dat+sg+fem:keppandi  # "'compete'" ;
keppa+pres_part+nom+sg+neut:keppanda  # "'compete'" ;
keppa+pres_part+acc+sg+neut:keppanda  # "'compete'" ;
keppa+pres_part+gen+sg+neut:keppanda  # "'compete'" ;
keppa+pres_part+dat+sg+neut:keppanda  # "'compete'" ;
keppa+pres_part+nom+pl+masc:keppandi  # "'compete'" ;
keppa+pres_part+acc+pl+masc:keppandi  # "'compete'" ;
keppa+pres_part+gen+pl+masc:keppandi  # "'compete'" ;
keppa+pres_part+dat+pl+masc:keppundum  # "'compete'" ;
keppa+pres_part+nom+pl+fem:keppandi  # "'compete'" ;
keppa+pres_part+acc+pl+fem:keppandi  # "'compete'" ;
keppa+pres_part+gen+pl+fem:keppandi  # "'compete'" ;
keppa+pres_part+dat+pl+fem:keppundum  # "'compete'" ;
keppa+pres_part+nom+pl+neut:keppandi  # "'compete'" ;
keppa+pres_part+acc+pl+neut:keppandi  # "'compete'" ;
keppa+pres_part+gen+pl+neut:keppandi  # "'compete'" ;
keppa+pres_part+dat+pl+neut:keppundum  # "'compete'" ;
kippa+verb+1+sg+pres+indic:kippi  # "'snatch'" ;
kippa+verb+2+sg+pres+indic:kippir  # "'snatch'" ;
kippa+verb+3+sg+pres+indic:kippir  # "'snatch'" ;
kippa+verb+1+pl+pres+indic:kippum  # "'snatch'" ;
kippa+verb+2+pl+pres+indic:kippið  # "'snatch'" ;
kippa+verb+3+pl+pres+indic:kippa  # "'snatch'" ;
kippa+verb+1+sg+pres+subj:kippa  # "'snatch'" ;
kippa+verb+2+sg+pres+subj:kippir  # "'snatch'" ;
kippa+verb+3+sg+pres+subj:kippi  # "'snatch'" ;
kippa+verb+1+pl+pres+subj:kippim  # "'snatch'" ;
kippa+verb+2+pl+pres+subj:kippið  # "'snatch'" ;
kippa+verb+3+pl+pres+subj:kippi  # "'snatch'" ;
kippa+verb+2+sg+imper:kipp  # "'snatch'" ;
kippa+verb+1+pl+imper:kippum  # "'snatch'" ;
kippa+verb+2+pl+imper:kippið  # "'snatch'" ;
kippa+verb+1+sg+pret+indic:kippða  # "'snatch'" ;
kippa+verb+2+sg+pret+indic:kippðir  # "'snatch'" ;
kippa+verb+3+sg+pret+indic:kippði  # "'snatch'" ;
kippa+verb+1+pl+pret+indic:kippðum  # "'snatch'" ;
kippa+verb+2+pl+pret+indic:kippðuð  # "'snatch'" ;
kippa+verb+3+pl+pret+indic:kippðu  # "'snatch'" ;
kippa+verb+1+sg+pret+subj:kippða  # "'snatch'" ;
kippa+verb+2+sg+pret+subj:kippðir  # "'snatch'" ;
kippa+verb+3+sg+pret+subj:kippði  # "'snatch'" ;
kippa+verb+1+pl+pret+subj:kippðim  # "'snatch'" ;
kippa+verb+2+pl+pret+subj:kippðið  # "'snatch'" ;
kippa+verb+3+pl+pret+subj:kippði  # "'snatch'" ;
kippa+pp+noun+masc:kippðrinn  # "'snatch'" ;
kippa+pp+fem:kippðrin  # "'snatch'" ;
kippa+pp+neut:kippðrit  # "'snatch'" ;
kippa+verb+1+sg+pres+indic+middle:kippumk  # "'snatch'" ;
kippa+verb+2+sg+pres+indic+middle:kippisk  # "'snatch'" ;
kippa+verb+3+sg+pres+indic+middle:kippisk  # "'snatch'" ;
kippa+verb+1+pl+pres+indic+middle:kippumk  # "'snatch'" ;
kippa+verb+2+pl+pres+indic+middle:kippizk  # "'snatch'" ;
kippa+verb+3+pl+pres+indic+middle:kippask  # "'snatch'" ;
kippa+verb+1+sg+pres+subj+middle:kippumk  # "'snatch'" ;
kippa+verb+2+sg+pres+subj+middle:kippisk  # "'snatch'" ;
kippa+verb+3+sg+pres+subj+middle:kippisk  # "'snatch'" ;
kippa+verb+1+pl+pres+subj+middle:kippimk  # "'snatch'" ;
kippa+verb+2+pl+pres+subj+middle:kippizk  # "'snatch'" ;
kippa+verb+3+pl+pres+subj+middle:kippisk  # "'snatch'" ;
kippa+verb+2+sg+imper+middle:kippsk  # "'snatch'" ;
kippa+verb+1+pl+imper+middle:kippumk  # "'snatch'" ;
kippa+verb+1+pl+imper+middle:kippizk  # "'snatch'" ;
kippa+pres_part+middle:kippandisk  # "'snatch'" ;
kippa+verb+1+sg+pret+indic+middle:kippðumk  # "'snatch'" ;
kippa+verb+2+sg+pret+indic+middle:kippðisk  # "'snatch'" ;
kippa+verb+3+sg+pret+indic+middle:kippðisk  # "'snatch'" ;
kippa+verb+1+pl+pret+indic+middle:kippðimk  # "'snatch'" ;
kippa+verb+2+pl+pret+indic+middle:kippðizk  # "'snatch'" ;
kippa+verb+3+pl+pret+indic+middle:kippðisk  # "'snatch'" ;
kippa+verb+1+sg+pret+subj+middle:kippðumk  # "'snatch'" ;
kippa+verb+2+sg+pret+subj+middle:kippðisk  # "'snatch'" ;
kippa+verb+3+sg+pret+subj+middle:kippðisk  # "'snatch'" ;
kippa+verb+1+pl+pret+subj+middle:kippðimk  # "'snatch'" ;
kippa+verb+2+pl+pret+subj+middle:kippðizk  # "'snatch'" ;
kippa+verb+3+pl+pret+subj+middle:kippðisk  # "'snatch'" ;
kippa+pp+neut+middle:kippðrizk  # "'snatch'" ;
kippa+pres_part+nom+sg+masc:kippandi  # "'snatch'" ;
kippa+pres_part+acc+sg+masc:kippanda  # "'snatch'" ;
kippa+pres_part+gen+sg+masc:kippanda  # "'snatch'" ;
kippa+pres_part+dat+sg+masc:kippanda  # "'snatch'" ;
kippa+pres_part+nom+sg+fem:kippandi  # "'snatch'" ;
kippa+pres_part+acc+sg+fem:kippandi  # "'snatch'" ;
kippa+pres_part+gen+sg+fem:kippandi  # "'snatch'" ;
kippa+pres_part+dat+sg+fem:kippandi  # "'snatch'" ;
kippa+pres_part+nom+sg+neut:kippanda  # "'snatch'" ;
kippa+pres_part+acc+sg+neut:kippanda  # "'snatch'" ;
kippa+pres_part+gen+sg+neut:kippanda  # "'snatch'" ;
kippa+pres_part+dat+sg+neut:kippanda  # "'snatch'" ;
kippa+pres_part+nom+pl+masc:kippandi  # "'snatch'" ;
kippa+pres_part+acc+pl+masc:kippandi  # "'snatch'" ;
kippa+pres_part+gen+pl+masc:kippandi  # "'snatch'" ;
kippa+pres_part+dat+pl+masc:kippundum  # "'snatch'" ;
kippa+pres_part+nom+pl+fem:kippandi  # "'snatch'" ;
kippa+pres_part+acc+pl+fem:kippandi  # "'snatch'" ;
kippa+pres_part+gen+pl+fem:kippandi  # "'snatch'" ;
kippa+pres_part+dat+pl+fem:kippundum  # "'snatch'" ;
kippa+pres_part+nom+pl+neut:kippandi  # "'snatch'" ;
kippa+pres_part+acc+pl+neut:kippandi  # "'snatch'" ;
kippa+pres_part+gen+pl+neut:kippandi  # "'snatch'" ;
kippa+pres_part+dat+pl+neut:kippundum  # "'snatch'" ;
klæðask+verb+1+sg+pres+indic:klæði  # "'get dressed'" ;
klæðask+verb+2+sg+pres+indic:klæðir  # "'get dressed'" ;
klæðask+verb+3+sg+pres+indic:klæðir  # "'get dressed'" ;
klæðask+verb+1+pl+pres+indic:klæðum  # "'get dressed'" ;
klæðask+verb+2+pl+pres+indic:klæðið  # "'get dressed'" ;
klæðask+verb+3+pl+pres+indic:klæða  # "'get dressed'" ;
klæðask+verb+1+sg+pres+subj:klæða  # "'get dressed'" ;
klæðask+verb+2+sg+pres+subj:klæðir  # "'get dressed'" ;
klæðask+verb+3+sg+pres+subj:klæði  # "'get dressed'" ;
klæðask+verb+1+pl+pres+subj:klæðim  # "'get dressed'" ;
klæðask+verb+2+pl+pres+subj:klæðið  # "'get dressed'" ;
klæðask+verb+3+pl+pres+subj:klæði  # "'get dressed'" ;
klæðask+verb+2+sg+imper:klæð  # "'get dressed'" ;
klæðask+verb+1+pl+imper:klæðum  # "'get dressed'" ;
klæðask+verb+2+pl+imper:klæðið  # "'get dressed'" ;
klæðask+verb+1+sg+pret+indic:klædda  # "'get dressed'" ;
klæðask+verb+2+sg+pret+indic:klæddir  # "'get dressed'" ;
klæðask+verb+3+sg+pret+indic:klæddi  # "'get dressed'" ;
klæðask+verb+1+pl+pret+indic:klæddum  # "'get dressed'" ;
klæðask+verb+2+pl+pret+indic:klædduð  # "'get dressed'" ;
klæðask+verb+3+pl+pret+indic:klæddu  # "'get dressed'" ;
klæðask+verb+1+sg+pret+subj:klædda  # "'get dressed'" ;
klæðask+verb+2+sg+pret+subj:klæddir  # "'get dressed'" ;
klæðask+verb+3+sg+pret+subj:klæddi  # "'get dressed'" ;
klæðask+verb+1+pl+pret+subj:klæddim  # "'get dressed'" ;
klæðask+verb+2+pl+pret+subj:klæddið  # "'get dressed'" ;
klæðask+verb+3+pl+pret+subj:klæddi  # "'get dressed'" ;
klæðask+pp+noun+masc:klæinn  # "'get dressed'" ;
klæðask+pp+fem:klæin  # "'get dressed'" ;
klæðask+pp+neut:klæit  # "'get dressed'" ;
klæðask+verb+1+sg+pres+indic+middle:klæðumk  # "'get dressed'" ;
klæðask+verb+2+sg+pres+indic+middle:klæðisk  # "'get dressed'" ;
klæðask+verb+3+sg+pres+indic+middle:klæðisk  # "'get dressed'" ;
klæðask+verb+1+pl+pres+indic+middle:klæðumk  # "'get dressed'" ;
klæðask+verb+2+pl+pres+indic+middle:klæðizk  # "'get dressed'" ;
klæðask+verb+3+pl+pres+indic+middle:klæðask  # "'get dressed'" ;
klæðask+verb+1+sg+pres+subj+middle:klæðumk  # "'get dressed'" ;
klæðask+verb+2+sg+pres+subj+middle:klæðisk  # "'get dressed'" ;
klæðask+verb+3+sg+pres+subj+middle:klæðisk  # "'get dressed'" ;
klæðask+verb+1+pl+pres+subj+middle:klæðimk  # "'get dressed'" ;
klæðask+verb+2+pl+pres+subj+middle:klæðizk  # "'get dressed'" ;
klæðask+verb+3+pl+pres+subj+middle:klæðisk  # "'get dressed'" ;
klæðask+verb+2+sg+imper+middle:klæðsk  # "'get dressed'" ;
klæðask+verb+1+pl+imper+middle:klæðumk  # "'get dressed'" ;
klæðask+verb+1+pl+imper+middle:klæðizk  # "'get dressed'" ;
klæðask+pres_part+middle:klæðandisk  # "'get dressed'" ;
klæðask+verb+1+sg+pret+indic+middle:klæddumk  # "'get dressed'" ;
klæðask+verb+2+sg+pret+indic+middle:klæddisk  # "'get dressed'" ;
klæðask+verb+3+sg+pret+indic+middle:klæddisk  # "'get dressed'" ;
klæðask+verb+1+pl+pret+indic+middle:klæddimk  # "'get dressed'" ;
klæðask+verb+2+pl+pret+indic+middle:klæddizk  # "'get dressed'" ;
klæðask+verb+3+pl+pret+indic+middle:klæddisk  # "'get dressed'" ;
klæðask+verb+1+sg+pret+subj+middle:klæddumk  # "'get dressed'" ;
klæðask+verb+2+sg+pret+subj+middle:klæddisk  # "'get dressed'" ;
klæðask+verb+3+sg+pret+subj+middle:klæddisk  # "'get dressed'" ;
klæðask+verb+1+pl+pret+subj+middle:klæddimk  # "'get dressed'" ;
klæðask+verb+2+pl+pret+subj+middle:klæddizk  # "'get dressed'" ;
klæðask+verb+3+pl+pret+subj+middle:klæddisk  # "'get dressed'" ;
klæðask+pp+neut+middle:klæizk  # "'get dressed'" ;
klæðask+pres_part+nom+sg+masc:klæðandi  # "'get dressed'" ;
klæðask+pres_part+acc+sg+masc:klæðanda  # "'get dressed'" ;
klæðask+pres_part+gen+sg+masc:klæðanda  # "'get dressed'" ;
klæðask+pres_part+dat+sg+masc:klæðanda  # "'get dressed'" ;
klæðask+pres_part+nom+sg+fem:klæðandi  # "'get dressed'" ;
klæðask+pres_part+acc+sg+fem:klæðandi  # "'get dressed'" ;
klæðask+pres_part+gen+sg+fem:klæðandi  # "'get dressed'" ;
klæðask+pres_part+dat+sg+fem:klæðandi  # "'get dressed'" ;
klæðask+pres_part+nom+sg+neut:klæðanda  # "'get dressed'" ;
klæðask+pres_part+acc+sg+neut:klæðanda  # "'get dressed'" ;
klæðask+pres_part+gen+sg+neut:klæðanda  # "'get dressed'" ;
klæðask+pres_part+dat+sg+neut:klæðanda  # "'get dressed'" ;
klæðask+pres_part+nom+pl+masc:klæðandi  # "'get dressed'" ;
klæðask+pres_part+acc+pl+masc:klæðandi  # "'get dressed'" ;
klæðask+pres_part+gen+pl+masc:klæðandi  # "'get dressed'" ;
klæðask+pres_part+dat+pl+masc:klæðundum  # "'get dressed'" ;
klæðask+pres_part+nom+pl+fem:klæðandi  # "'get dressed'" ;
klæðask+pres_part+acc+pl+fem:klæðandi  # "'get dressed'" ;
klæðask+pres_part+gen+pl+fem:klæðandi  # "'get dressed'" ;
klæðask+pres_part+dat+pl+fem:klæðundum  # "'get dressed'" ;
klæðask+pres_part+nom+pl+neut:klæðandi  # "'get dressed'" ;
klæðask+pres_part+acc+pl+neut:klæðandi  # "'get dressed'" ;
klæðask+pres_part+gen+pl+neut:klæðandi  # "'get dressed'" ;
klæðask+pres_part+dat+pl+neut:klæðundum  # "'get dressed'" ;
kyssa+verb+1+sg+pres+indic:kyssi  # "'kiss'" ;
kyssa+verb+2+sg+pres+indic:kyssir  # "'kiss'" ;
kyssa+verb+3+sg+pres+indic:kyssir  # "'kiss'" ;
kyssa+verb+1+pl+pres+indic:kyssum  # "'kiss'" ;
kyssa+verb+2+pl+pres+indic:kyssið  # "'kiss'" ;
kyssa+verb+3+pl+pres+indic:kyssa  # "'kiss'" ;
kyssa+verb+1+sg+pres+subj:kyssa  # "'kiss'" ;
kyssa+verb+2+sg+pres+subj:kyssir  # "'kiss'" ;
kyssa+verb+3+sg+pres+subj:kyssi  # "'kiss'" ;
kyssa+verb+1+pl+pres+subj:kyssim  # "'kiss'" ;
kyssa+verb+2+pl+pres+subj:kyssið  # "'kiss'" ;
kyssa+verb+3+pl+pres+subj:kyssi  # "'kiss'" ;
kyssa+verb+2+sg+imper:kyss  # "'kiss'" ;
kyssa+verb+1+pl+imper:kyssum  # "'kiss'" ;
kyssa+verb+2+pl+imper:kyssið  # "'kiss'" ;
kyssa+verb+1+sg+pret+indic:kyssta  # "'kiss'" ;
kyssa+verb+2+sg+pret+indic:kysstir  # "'kiss'" ;
kyssa+verb+3+sg+pret+indic:kyssti  # "'kiss'" ;
kyssa+verb+1+pl+pret+indic:kysstum  # "'kiss'" ;
kyssa+verb+2+pl+pret+indic:kysstuð  # "'kiss'" ;
kyssa+verb+3+pl+pret+indic:kysstu  # "'kiss'" ;
kyssa+verb+1+sg+pret+subj:kyssta  # "'kiss'" ;
kyssa+verb+2+sg+pret+subj:kysstir  # "'kiss'" ;
kyssa+verb+3+sg+pret+subj:kyssti  # "'kiss'" ;
kyssa+verb+1+pl+pret+subj:kysstim  # "'kiss'" ;
kyssa+verb+2+pl+pret+subj:kysstið  # "'kiss'" ;
kyssa+verb+3+pl+pret+subj:kyssti  # "'kiss'" ;
kyssa+pp+noun+masc:kysstrinn  # "'kiss'" ;
kyssa+pp+fem:kysstrin  # "'kiss'" ;
kyssa+pp+neut:kysstrit  # "'kiss'" ;
kyssa+verb+1+sg+pres+indic+middle:kyssumk  # "'kiss'" ;
kyssa+verb+2+sg+pres+indic+middle:kyssisk  # "'kiss'" ;
kyssa+verb+3+sg+pres+indic+middle:kyssisk  # "'kiss'" ;
kyssa+verb+1+pl+pres+indic+middle:kyssumk  # "'kiss'" ;
kyssa+verb+2+pl+pres+indic+middle:kyssizk  # "'kiss'" ;
kyssa+verb+3+pl+pres+indic+middle:kyssask  # "'kiss'" ;
kyssa+verb+1+sg+pres+subj+middle:kyssumk  # "'kiss'" ;
kyssa+verb+2+sg+pres+subj+middle:kyssisk  # "'kiss'" ;
kyssa+verb+3+sg+pres+subj+middle:kyssisk  # "'kiss'" ;
kyssa+verb+1+pl+pres+subj+middle:kyssimk  # "'kiss'" ;
kyssa+verb+2+pl+pres+subj+middle:kyssizk  # "'kiss'" ;
kyssa+verb+3+pl+pres+subj+middle:kyssisk  # "'kiss'" ;
kyssa+verb+2+sg+imper+middle:kysssk  # "'kiss'" ;
kyssa+verb+1+pl+imper+middle:kyssumk  # "'kiss'" ;
kyssa+verb+1+pl+imper+middle:kyssizk  # "'kiss'" ;
kyssa+pres_part+middle:kyssandisk  # "'kiss'" ;
kyssa+verb+1+sg+pret+indic+middle:kysstumk  # "'kiss'" ;
kyssa+verb+2+sg+pret+indic+middle:kysstisk  # "'kiss'" ;
kyssa+verb+3+sg+pret+indic+middle:kysstisk  # "'kiss'" ;
kyssa+verb+1+pl+pret+indic+middle:kysstimk  # "'kiss'" ;
kyssa+verb+2+pl+pret+indic+middle:kysstizk  # "'kiss'" ;
kyssa+verb+3+pl+pret+indic+middle:kysstisk  # "'kiss'" ;
kyssa+verb+1+sg+pret+subj+middle:kysstumk  # "'kiss'" ;
kyssa+verb+2+sg+pret+subj+middle:kysstisk  # "'kiss'" ;
kyssa+verb+3+sg+pret+subj+middle:kysstisk  # "'kiss'" ;
kyssa+verb+1+pl+pret+subj+middle:kysstimk  # "'kiss'" ;
kyssa+verb+2+pl+pret+subj+middle:kysstizk  # "'kiss'" ;
kyssa+verb+3+pl+pret+subj+middle:kysstisk  # "'kiss'" ;
kyssa+pp+neut+middle:kysstrizk  # "'kiss'" ;
kyssa+pres_part+nom+sg+masc:kyssandi  # "'kiss'" ;
kyssa+pres_part+acc+sg+masc:kyssanda  # "'kiss'" ;
kyssa+pres_part+gen+sg+masc:kyssanda  # "'kiss'" ;
kyssa+pres_part+dat+sg+masc:kyssanda  # "'kiss'" ;
kyssa+pres_part+nom+sg+fem:kyssandi  # "'kiss'" ;
kyssa+pres_part+acc+sg+fem:kyssandi  # "'kiss'" ;
kyssa+pres_part+gen+sg+fem:kyssandi  # "'kiss'" ;
kyssa+pres_part+dat+sg+fem:kyssandi  # "'kiss'" ;
kyssa+pres_part+nom+sg+neut:kyssanda  # "'kiss'" ;
kyssa+pres_part+acc+sg+neut:kyssanda  # "'kiss'" ;
kyssa+pres_part+gen+sg+neut:kyssanda  # "'kiss'" ;
kyssa+pres_part+dat+sg+neut:kyssanda  # "'kiss'" ;
kyssa+pres_part+nom+pl+masc:kyssandi  # "'kiss'" ;
kyssa+pres_part+acc+pl+masc:kyssandi  # "'kiss'" ;
kyssa+pres_part+gen+pl+masc:kyssandi  # "'kiss'" ;
kyssa+pres_part+dat+pl+masc:kyssundum  # "'kiss'" ;
kyssa+pres_part+nom+pl+fem:kyssandi  # "'kiss'" ;
kyssa+pres_part+acc+pl+fem:kyssandi  # "'kiss'" ;
kyssa+pres_part+gen+pl+fem:kyssandi  # "'kiss'" ;
kyssa+pres_part+dat+pl+fem:kyssundum  # "'kiss'" ;
kyssa+pres_part+nom+pl+neut:kyssandi  # "'kiss'" ;
kyssa+pres_part+acc+pl+neut:kyssandi  # "'kiss'" ;
kyssa+pres_part+gen+pl+neut:kyssandi  # "'kiss'" ;
kyssa+pres_part+dat+pl+neut:kyssundum  # "'kiss'" ;
leiða+verb+1+sg+pres+indic:leiði  # "'lead'" ;
leiða+verb+2+sg+pres+indic:leiðir  # "'lead'" ;
leiða+verb+3+sg+pres+indic:leiðir  # "'lead'" ;
leiða+verb+1+pl+pres+indic:leiðum  # "'lead'" ;
leiða+verb+2+pl+pres+indic:leiðið  # "'lead'" ;
leiða+verb+3+pl+pres+indic:leiða  # "'lead'" ;
leiða+verb+1+sg+pres+subj:leiða  # "'lead'" ;
leiða+verb+2+sg+pres+subj:leiðir  # "'lead'" ;
leiða+verb+3+sg+pres+subj:leiði  # "'lead'" ;
leiða+verb+1+pl+pres+subj:leiðim  # "'lead'" ;
leiða+verb+2+pl+pres+subj:leiðið  # "'lead'" ;
leiða+verb+3+pl+pres+subj:leiði  # "'lead'" ;
leiða+verb+2+sg+imper:leið  # "'lead'" ;
leiða+verb+1+pl+imper:leiðum  # "'lead'" ;
leiða+verb+2+pl+imper:leiðið  # "'lead'" ;
leiða+verb+1+sg+pret+indic:leidda  # "'lead'" ;
leiða+verb+2+sg+pret+indic:leiddir  # "'lead'" ;
leiða+verb+3+sg+pret+indic:leiddi  # "'lead'" ;
leiða+verb+1+pl+pret+indic:leiddum  # "'lead'" ;
leiða+verb+2+pl+pret+indic:leidduð  # "'lead'" ;
leiða+verb+3+pl+pret+indic:leiddu  # "'lead'" ;
leiða+verb+1+sg+pret+subj:leidda  # "'lead'" ;
leiða+verb+2+sg+pret+subj:leiddir  # "'lead'" ;
leiða+verb+3+sg+pret+subj:leiddi  # "'lead'" ;
leiða+verb+1+pl+pret+subj:leiddim  # "'lead'" ;
leiða+verb+2+pl+pret+subj:leiddið  # "'lead'" ;
leiða+verb+3+pl+pret+subj:leiddi  # "'lead'" ;
leiða+pp+noun+masc:leiddrinn  # "'lead'" ;
leiða+pp+fem:leiddrin  # "'lead'" ;
leiða+pp+neut:leiddrit  # "'lead'" ;
leiða+verb+1+sg+pres+indic+middle:leiðumk  # "'lead'" ;
leiða+verb+2+sg+pres+indic+middle:leiðisk  # "'lead'" ;
leiða+verb+3+sg+pres+indic+middle:leiðisk  # "'lead'" ;
leiða+verb+1+pl+pres+indic+middle:leiðumk  # "'lead'" ;
leiða+verb+2+pl+pres+indic+middle:leiðizk  # "'lead'" ;
leiða+verb+3+pl+pres+indic+middle:leiðask  # "'lead'" ;
leiða+verb+1+sg+pres+subj+middle:leiðumk  # "'lead'" ;
leiða+verb+2+sg+pres+subj+middle:leiðisk  # "'lead'" ;
leiða+verb+3+sg+pres+subj+middle:leiðisk  # "'lead'" ;
leiða+verb+1+pl+pres+subj+middle:leiðimk  # "'lead'" ;
leiða+verb+2+pl+pres+subj+middle:leiðizk  # "'lead'" ;
leiða+verb+3+pl+pres+subj+middle:leiðisk  # "'lead'" ;
leiða+verb+2+sg+imper+middle:leiðsk  # "'lead'" ;
leiða+verb+1+pl+imper+middle:leiðumk  # "'lead'" ;
leiða+verb+1+pl+imper+middle:leiðizk  # "'lead'" ;
leiða+pres_part+middle:leiðandisk  # "'lead'" ;
leiða+verb+1+sg+pret+indic+middle:leiddumk  # "'lead'" ;
leiða+verb+2+sg+pret+indic+middle:leiddisk  # "'lead'" ;
leiða+verb+3+sg+pret+indic+middle:leiddisk  # "'lead'" ;
leiða+verb+1+pl+pret+indic+middle:leiddimk  # "'lead'" ;
leiða+verb+2+pl+pret+indic+middle:leiddizk  # "'lead'" ;
leiða+verb+3+pl+pret+indic+middle:leiddisk  # "'lead'" ;
leiða+verb+1+sg+pret+subj+middle:leiddumk  # "'lead'" ;
leiða+verb+2+sg+pret+subj+middle:leiddisk  # "'lead'" ;
leiða+verb+3+sg+pret+subj+middle:leiddisk  # "'lead'" ;
leiða+verb+1+pl+pret+subj+middle:leiddimk  # "'lead'" ;
leiða+verb+2+pl+pret+subj+middle:leiddizk  # "'lead'" ;
leiða+verb+3+pl+pret+subj+middle:leiddisk  # "'lead'" ;
leiða+pp+neut+middle:leiddrizk  # "'lead'" ;
leiða+pres_part+nom+sg+masc:leiðandi  # "'lead'" ;
leiða+pres_part+acc+sg+masc:leiðanda  # "'lead'" ;
leiða+pres_part+gen+sg+masc:leiðanda  # "'lead'" ;
leiða+pres_part+dat+sg+masc:leiðanda  # "'lead'" ;
leiða+pres_part+nom+sg+fem:leiðandi  # "'lead'" ;
leiða+pres_part+acc+sg+fem:leiðandi  # "'lead'" ;
leiða+pres_part+gen+sg+fem:leiðandi  # "'lead'" ;
leiða+pres_part+dat+sg+fem:leiðandi  # "'lead'" ;
leiða+pres_part+nom+sg+neut:leiðanda  # "'lead'" ;
leiða+pres_part+acc+sg+neut:leiðanda  # "'lead'" ;
leiða+pres_part+gen+sg+neut:leiðanda  # "'lead'" ;
leiða+pres_part+dat+sg+neut:leiðanda  # "'lead'" ;
leiða+pres_part+nom+pl+masc:leiðandi  # "'lead'" ;
leiða+pres_part+acc+pl+masc:leiðandi  # "'lead'" ;
leiða+pres_part+gen+pl+masc:leiðandi  # "'lead'" ;
leiða+pres_part+dat+pl+masc:leiðundum  # "'lead'" ;
leiða+pres_part+nom+pl+fem:leiðandi  # "'lead'" ;
leiða+pres_part+acc+pl+fem:leiðandi  # "'lead'" ;
leiða+pres_part+gen+pl+fem:leiðandi  # "'lead'" ;
leiða+pres_part+dat+pl+fem:leiðundum  # "'lead'" ;
leiða+pres_part+nom+pl+neut:leiðandi  # "'lead'" ;
leiða+pres_part+acc+pl+neut:leiðandi  # "'lead'" ;
leiða+pres_part+gen+pl+neut:leiðandi  # "'lead'" ;
leiða+pres_part+dat+pl+neut:leiðundum  # "'lead'" ;
leita+verb+1+sg+pres+indic:leiti  # "'seek' (cf. II below)" ;
leita+verb+2+sg+pres+indic:leitir  # "'seek' (cf. II below)" ;
leita+verb+3+sg+pres+indic:leitir  # "'seek' (cf. II below)" ;
leita+verb+1+pl+pres+indic:leitum  # "'seek' (cf. II below)" ;
leita+verb+2+pl+pres+indic:leitið  # "'seek' (cf. II below)" ;
leita+verb+3+pl+pres+indic:leita  # "'seek' (cf. II below)" ;
leita+verb+1+sg+pres+subj:leita  # "'seek' (cf. II below)" ;
leita+verb+2+sg+pres+subj:leitir  # "'seek' (cf. II below)" ;
leita+verb+3+sg+pres+subj:leiti  # "'seek' (cf. II below)" ;
leita+verb+1+pl+pres+subj:leitim  # "'seek' (cf. II below)" ;
leita+verb+2+pl+pres+subj:leitið  # "'seek' (cf. II below)" ;
leita+verb+3+pl+pres+subj:leiti  # "'seek' (cf. II below)" ;
leita+verb+2+sg+imper:leit  # "'seek' (cf. II below)" ;
leita+verb+1+pl+imper:leitum  # "'seek' (cf. II below)" ;
leita+verb+2+pl+imper:leitið  # "'seek' (cf. II below)" ;
leita+verb+1+sg+pret+indic:leitta  # "'seek' (cf. II below)" ;
leita+verb+2+sg+pret+indic:leittir  # "'seek' (cf. II below)" ;
leita+verb+3+sg+pret+indic:leitti  # "'seek' (cf. II below)" ;
leita+verb+1+pl+pret+indic:leittum  # "'seek' (cf. II below)" ;
leita+verb+2+pl+pret+indic:leittuð  # "'seek' (cf. II below)" ;
leita+verb+3+pl+pret+indic:leittu  # "'seek' (cf. II below)" ;
leita+verb+1+sg+pret+subj:leitta  # "'seek' (cf. II below)" ;
leita+verb+2+sg+pret+subj:leittir  # "'seek' (cf. II below)" ;
leita+verb+3+sg+pret+subj:leitti  # "'seek' (cf. II below)" ;
leita+verb+1+pl+pret+subj:leittim  # "'seek' (cf. II below)" ;
leita+verb+2+pl+pret+subj:leittið  # "'seek' (cf. II below)" ;
leita+verb+3+pl+pret+subj:leitti  # "'seek' (cf. II below)" ;
leita+pp+noun+masc:leittrinn  # "'seek' (cf. II below)" ;
leita+pp+fem:leittrin  # "'seek' (cf. II below)" ;
leita+pp+neut:leittrit  # "'seek' (cf. II below)" ;
leita+verb+1+sg+pres+indic+middle:leitumk  # "'seek' (cf. II below)" ;
leita+verb+2+sg+pres+indic+middle:leitisk  # "'seek' (cf. II below)" ;
leita+verb+3+sg+pres+indic+middle:leitisk  # "'seek' (cf. II below)" ;
leita+verb+1+pl+pres+indic+middle:leitumk  # "'seek' (cf. II below)" ;
leita+verb+2+pl+pres+indic+middle:leitizk  # "'seek' (cf. II below)" ;
leita+verb+3+pl+pres+indic+middle:leitask  # "'seek' (cf. II below)" ;
leita+verb+1+sg+pres+subj+middle:leitumk  # "'seek' (cf. II below)" ;
leita+verb+2+sg+pres+subj+middle:leitisk  # "'seek' (cf. II below)" ;
leita+verb+3+sg+pres+subj+middle:leitisk  # "'seek' (cf. II below)" ;
leita+verb+1+pl+pres+subj+middle:leitimk  # "'seek' (cf. II below)" ;
leita+verb+2+pl+pres+subj+middle:leitizk  # "'seek' (cf. II below)" ;
leita+verb+3+pl+pres+subj+middle:leitisk  # "'seek' (cf. II below)" ;
leita+verb+2+sg+imper+middle:leitsk  # "'seek' (cf. II below)" ;
leita+verb+1+pl+imper+middle:leitumk  # "'seek' (cf. II below)" ;
leita+verb+1+pl+imper+middle:leitizk  # "'seek' (cf. II below)" ;
leita+pres_part+middle:leitandisk  # "'seek' (cf. II below)" ;
leita+verb+1+sg+pret+indic+middle:leittumk  # "'seek' (cf. II below)" ;
leita+verb+2+sg+pret+indic+middle:leittisk  # "'seek' (cf. II below)" ;
leita+verb+3+sg+pret+indic+middle:leittisk  # "'seek' (cf. II below)" ;
leita+verb+1+pl+pret+indic+middle:leittimk  # "'seek' (cf. II below)" ;
leita+verb+2+pl+pret+indic+middle:leittizk  # "'seek' (cf. II below)" ;
leita+verb+3+pl+pret+indic+middle:leittisk  # "'seek' (cf. II below)" ;
leita+verb+1+sg+pret+subj+middle:leittumk  # "'seek' (cf. II below)" ;
leita+verb+2+sg+pret+subj+middle:leittisk  # "'seek' (cf. II below)" ;
leita+verb+3+sg+pret+subj+middle:leittisk  # "'seek' (cf. II below)" ;
leita+verb+1+pl+pret+subj+middle:leittimk  # "'seek' (cf. II below)" ;
leita+verb+2+pl+pret+subj+middle:leittizk  # "'seek' (cf. II below)" ;
leita+verb+3+pl+pret+subj+middle:leittisk  # "'seek' (cf. II below)" ;
leita+pp+neut+middle:leittrizk  # "'seek' (cf. II below)" ;
leita+pres_part+nom+sg+masc:leitandi  # "'seek' (cf. II below)" ;
leita+pres_part+acc+sg+masc:leitanda  # "'seek' (cf. II below)" ;
leita+pres_part+gen+sg+masc:leitanda  # "'seek' (cf. II below)" ;
leita+pres_part+dat+sg+masc:leitanda  # "'seek' (cf. II below)" ;
leita+pres_part+nom+sg+fem:leitandi  # "'seek' (cf. II below)" ;
leita+pres_part+acc+sg+fem:leitandi  # "'seek' (cf. II below)" ;
leita+pres_part+gen+sg+fem:leitandi  # "'seek' (cf. II below)" ;
leita+pres_part+dat+sg+fem:leitandi  # "'seek' (cf. II below)" ;
leita+pres_part+nom+sg+neut:leitanda  # "'seek' (cf. II below)" ;
leita+pres_part+acc+sg+neut:leitanda  # "'seek' (cf. II below)" ;
leita+pres_part+gen+sg+neut:leitanda  # "'seek' (cf. II below)" ;
leita+pres_part+dat+sg+neut:leitanda  # "'seek' (cf. II below)" ;
leita+pres_part+nom+pl+masc:leitandi  # "'seek' (cf. II below)" ;
leita+pres_part+acc+pl+masc:leitandi  # "'seek' (cf. II below)" ;
leita+pres_part+gen+pl+masc:leitandi  # "'seek' (cf. II below)" ;
leita+pres_part+dat+pl+masc:leitundum  # "'seek' (cf. II below)" ;
leita+pres_part+nom+pl+fem:leitandi  # "'seek' (cf. II below)" ;
leita+pres_part+acc+pl+fem:leitandi  # "'seek' (cf. II below)" ;
leita+pres_part+gen+pl+fem:leitandi  # "'seek' (cf. II below)" ;
leita+pres_part+dat+pl+fem:leitundum  # "'seek' (cf. II below)" ;
leita+pres_part+nom+pl+neut:leitandi  # "'seek' (cf. II below)" ;
leita+pres_part+acc+pl+neut:leitandi  # "'seek' (cf. II below)" ;
leita+pres_part+gen+pl+neut:leitandi  # "'seek' (cf. II below)" ;
leita+pres_part+dat+pl+neut:leitundum  # "'seek' (cf. II below)" ;
lenda+verb+1+sg+pres+indic:lendi  # "'land'" ;
lenda+verb+2+sg+pres+indic:lendir  # "'land'" ;
lenda+verb+3+sg+pres+indic:lendir  # "'land'" ;
lenda+verb+1+pl+pres+indic:lendum  # "'land'" ;
lenda+verb+2+pl+pres+indic:lendið  # "'land'" ;
lenda+verb+3+pl+pres+indic:lenda  # "'land'" ;
lenda+verb+1+sg+pres+subj:lenda  # "'land'" ;
lenda+verb+2+sg+pres+subj:lendir  # "'land'" ;
lenda+verb+3+sg+pres+subj:lendi  # "'land'" ;
lenda+verb+1+pl+pres+subj:lendim  # "'land'" ;
lenda+verb+2+pl+pres+subj:lendið  # "'land'" ;
lenda+verb+3+pl+pres+subj:lendi  # "'land'" ;
lenda+verb+2+sg+imper:lend  # "'land'" ;
lenda+verb+1+pl+imper:lendum  # "'land'" ;
lenda+verb+2+pl+imper:lendið  # "'land'" ;
lenda+verb+1+sg+pret+indic:lenda  # "'land'" ;
lenda+verb+2+sg+pret+indic:lendir  # "'land'" ;
lenda+verb+3+sg+pret+indic:lendi  # "'land'" ;
lenda+verb+1+pl+pret+indic:lendum  # "'land'" ;
lenda+verb+2+pl+pret+indic:lenduð  # "'land'" ;
lenda+verb+3+pl+pret+indic:lendu  # "'land'" ;
lenda+verb+1+sg+pret+subj:lenda  # "'land'" ;
lenda+verb+2+sg+pret+subj:lendir  # "'land'" ;
lenda+verb+3+sg+pret+subj:lendi  # "'land'" ;
lenda+verb+1+pl+pret+subj:lendim  # "'land'" ;
lenda+verb+2+pl+pret+subj:lendið  # "'land'" ;
lenda+verb+3+pl+pret+subj:lendi  # "'land'" ;
lenda+pp+noun+masc:lendrinn  # "'land'" ;
lenda+pp+fem:lendrin  # "'land'" ;
lenda+pp+neut:lendrit  # "'land'" ;
lenda+verb+1+sg+pres+indic+middle:lendumk  # "'land'" ;
lenda+verb+2+sg+pres+indic+middle:lendisk  # "'land'" ;
lenda+verb+3+sg+pres+indic+middle:lendisk  # "'land'" ;
lenda+verb+1+pl+pres+indic+middle:lendumk  # "'land'" ;
lenda+verb+2+pl+pres+indic+middle:lendizk  # "'land'" ;
lenda+verb+3+pl+pres+indic+middle:lendask  # "'land'" ;
lenda+verb+1+sg+pres+subj+middle:lendumk  # "'land'" ;
lenda+verb+2+sg+pres+subj+middle:lendisk  # "'land'" ;
lenda+verb+3+sg+pres+subj+middle:lendisk  # "'land'" ;
lenda+verb+1+pl+pres+subj+middle:lendimk  # "'land'" ;
lenda+verb+2+pl+pres+subj+middle:lendizk  # "'land'" ;
lenda+verb+3+pl+pres+subj+middle:lendisk  # "'land'" ;
lenda+verb+2+sg+imper+middle:lendsk  # "'land'" ;
lenda+verb+1+pl+imper+middle:lendumk  # "'land'" ;
lenda+verb+1+pl+imper+middle:lendizk  # "'land'" ;
lenda+pres_part+middle:lendandisk  # "'land'" ;
lenda+verb+1+sg+pret+indic+middle:lendumk  # "'land'" ;
lenda+verb+2+sg+pret+indic+middle:lendisk  # "'land'" ;
lenda+verb+3+sg+pret+indic+middle:lendisk  # "'land'" ;
lenda+verb+1+pl+pret+indic+middle:lendimk  # "'land'" ;
lenda+verb+2+pl+pret+indic+middle:lendizk  # "'land'" ;
lenda+verb+3+pl+pret+indic+middle:lendisk  # "'land'" ;
lenda+verb+1+sg+pret+subj+middle:lendumk  # "'land'" ;
lenda+verb+2+sg+pret+subj+middle:lendisk  # "'land'" ;
lenda+verb+3+sg+pret+subj+middle:lendisk  # "'land'" ;
lenda+verb+1+pl+pret+subj+middle:lendimk  # "'land'" ;
lenda+verb+2+pl+pret+subj+middle:lendizk  # "'land'" ;
lenda+verb+3+pl+pret+subj+middle:lendisk  # "'land'" ;
lenda+pp+neut+middle:lendrizk  # "'land'" ;
lenda+pres_part+nom+sg+masc:lendandi  # "'land'" ;
lenda+pres_part+acc+sg+masc:lendanda  # "'land'" ;
lenda+pres_part+gen+sg+masc:lendanda  # "'land'" ;
lenda+pres_part+dat+sg+masc:lendanda  # "'land'" ;
lenda+pres_part+nom+sg+fem:lendandi  # "'land'" ;
lenda+pres_part+acc+sg+fem:lendandi  # "'land'" ;
lenda+pres_part+gen+sg+fem:lendandi  # "'land'" ;
lenda+pres_part+dat+sg+fem:lendandi  # "'land'" ;
lenda+pres_part+nom+sg+neut:lendanda  # "'land'" ;
lenda+pres_part+acc+sg+neut:lendanda  # "'land'" ;
lenda+pres_part+gen+sg+neut:lendanda  # "'land'" ;
lenda+pres_part+dat+sg+neut:lendanda  # "'land'" ;
lenda+pres_part+nom+pl+masc:lendandi  # "'land'" ;
lenda+pres_part+acc+pl+masc:lendandi  # "'land'" ;
lenda+pres_part+gen+pl+masc:lendandi  # "'land'" ;
lenda+pres_part+dat+pl+masc:lendundum  # "'land'" ;
lenda+pres_part+nom+pl+fem:lendandi  # "'land'" ;
lenda+pres_part+acc+pl+fem:lendandi  # "'land'" ;
lenda+pres_part+gen+pl+fem:lendandi  # "'land'" ;
lenda+pres_part+dat+pl+fem:lendundum  # "'land'" ;
lenda+pres_part+nom+pl+neut:lendandi  # "'land'" ;
lenda+pres_part+acc+pl+neut:lendandi  # "'land'" ;
lenda+pres_part+gen+pl+neut:lendandi  # "'land'" ;
lenda+pres_part+dat+pl+neut:lendundum  # "'land'" ;
leyfa+verb+1+sg+pres+indic:leyfi  # "'praise'" ;
leyfa+verb+2+sg+pres+indic:leyfir  # "'praise'" ;
leyfa+verb+3+sg+pres+indic:leyfir  # "'praise'" ;
leyfa+verb+1+pl+pres+indic:leyfum  # "'praise'" ;
leyfa+verb+2+pl+pres+indic:leyfið  # "'praise'" ;
leyfa+verb+3+pl+pres+indic:leyfa  # "'praise'" ;
leyfa+verb+1+sg+pres+subj:leyfa  # "'praise'" ;
leyfa+verb+2+sg+pres+subj:leyfir  # "'praise'" ;
leyfa+verb+3+sg+pres+subj:leyfi  # "'praise'" ;
leyfa+verb+1+pl+pres+subj:leyfim  # "'praise'" ;
leyfa+verb+2+pl+pres+subj:leyfið  # "'praise'" ;
leyfa+verb+3+pl+pres+subj:leyfi  # "'praise'" ;
leyfa+verb+2+sg+imper:leyf  # "'praise'" ;
leyfa+verb+1+pl+imper:leyfum  # "'praise'" ;
leyfa+verb+2+pl+imper:leyfið  # "'praise'" ;
leyfa+verb+1+sg+pret+indic:leyfða  # "'praise'" ;
leyfa+verb+2+sg+pret+indic:leyfðir  # "'praise'" ;
leyfa+verb+3+sg+pret+indic:leyfði  # "'praise'" ;
leyfa+verb+1+pl+pret+indic:leyfðum  # "'praise'" ;
leyfa+verb+2+pl+pret+indic:leyfðuð  # "'praise'" ;
leyfa+verb+3+pl+pret+indic:leyfðu  # "'praise'" ;
leyfa+verb+1+sg+pret+subj:leyfða  # "'praise'" ;
leyfa+verb+2+sg+pret+subj:leyfðir  # "'praise'" ;
leyfa+verb+3+sg+pret+subj:leyfði  # "'praise'" ;
leyfa+verb+1+pl+pret+subj:leyfðim  # "'praise'" ;
leyfa+verb+2+pl+pret+subj:leyfðið  # "'praise'" ;
leyfa+verb+3+pl+pret+subj:leyfði  # "'praise'" ;
leyfa+pp+noun+masc:leyfðrinn  # "'praise'" ;
leyfa+pp+fem:leyfðrin  # "'praise'" ;
leyfa+pp+neut:leyfðrit  # "'praise'" ;
leyfa+verb+1+sg+pres+indic+middle:leyfumk  # "'praise'" ;
leyfa+verb+2+sg+pres+indic+middle:leyfisk  # "'praise'" ;
leyfa+verb+3+sg+pres+indic+middle:leyfisk  # "'praise'" ;
leyfa+verb+1+pl+pres+indic+middle:leyfumk  # "'praise'" ;
leyfa+verb+2+pl+pres+indic+middle:leyfizk  # "'praise'" ;
leyfa+verb+3+pl+pres+indic+middle:leyfask  # "'praise'" ;
leyfa+verb+1+sg+pres+subj+middle:leyfumk  # "'praise'" ;
leyfa+verb+2+sg+pres+subj+middle:leyfisk  # "'praise'" ;
leyfa+verb+3+sg+pres+subj+middle:leyfisk  # "'praise'" ;
leyfa+verb+1+pl+pres+subj+middle:leyfimk  # "'praise'" ;
leyfa+verb+2+pl+pres+subj+middle:leyfizk  # "'praise'" ;
leyfa+verb+3+pl+pres+subj+middle:leyfisk  # "'praise'" ;
leyfa+verb+2+sg+imper+middle:leyfsk  # "'praise'" ;
leyfa+verb+1+pl+imper+middle:leyfumk  # "'praise'" ;
leyfa+verb+1+pl+imper+middle:leyfizk  # "'praise'" ;
leyfa+pres_part+middle:leyfandisk  # "'praise'" ;
leyfa+verb+1+sg+pret+indic+middle:leyfðumk  # "'praise'" ;
leyfa+verb+2+sg+pret+indic+middle:leyfðisk  # "'praise'" ;
leyfa+verb+3+sg+pret+indic+middle:leyfðisk  # "'praise'" ;
leyfa+verb+1+pl+pret+indic+middle:leyfðimk  # "'praise'" ;
leyfa+verb+2+pl+pret+indic+middle:leyfðizk  # "'praise'" ;
leyfa+verb+3+pl+pret+indic+middle:leyfðisk  # "'praise'" ;
leyfa+verb+1+sg+pret+subj+middle:leyfðumk  # "'praise'" ;
leyfa+verb+2+sg+pret+subj+middle:leyfðisk  # "'praise'" ;
leyfa+verb+3+sg+pret+subj+middle:leyfðisk  # "'praise'" ;
leyfa+verb+1+pl+pret+subj+middle:leyfðimk  # "'praise'" ;
leyfa+verb+2+pl+pret+subj+middle:leyfðizk  # "'praise'" ;
leyfa+verb+3+pl+pret+subj+middle:leyfðisk  # "'praise'" ;
leyfa+pp+neut+middle:leyfðrizk  # "'praise'" ;
leyfa+pres_part+nom+sg+masc:leyfandi  # "'praise'" ;
leyfa+pres_part+acc+sg+masc:leyfanda  # "'praise'" ;
leyfa+pres_part+gen+sg+masc:leyfanda  # "'praise'" ;
leyfa+pres_part+dat+sg+masc:leyfanda  # "'praise'" ;
leyfa+pres_part+nom+sg+fem:leyfandi  # "'praise'" ;
leyfa+pres_part+acc+sg+fem:leyfandi  # "'praise'" ;
leyfa+pres_part+gen+sg+fem:leyfandi  # "'praise'" ;
leyfa+pres_part+dat+sg+fem:leyfandi  # "'praise'" ;
leyfa+pres_part+nom+sg+neut:leyfanda  # "'praise'" ;
leyfa+pres_part+acc+sg+neut:leyfanda  # "'praise'" ;
leyfa+pres_part+gen+sg+neut:leyfanda  # "'praise'" ;
leyfa+pres_part+dat+sg+neut:leyfanda  # "'praise'" ;
leyfa+pres_part+nom+pl+masc:leyfandi  # "'praise'" ;
leyfa+pres_part+acc+pl+masc:leyfandi  # "'praise'" ;
leyfa+pres_part+gen+pl+masc:leyfandi  # "'praise'" ;
leyfa+pres_part+dat+pl+masc:leyfundum  # "'praise'" ;
leyfa+pres_part+nom+pl+fem:leyfandi  # "'praise'" ;
leyfa+pres_part+acc+pl+fem:leyfandi  # "'praise'" ;
leyfa+pres_part+gen+pl+fem:leyfandi  # "'praise'" ;
leyfa+pres_part+dat+pl+fem:leyfundum  # "'praise'" ;
leyfa+pres_part+nom+pl+neut:leyfandi  # "'praise'" ;
leyfa+pres_part+acc+pl+neut:leyfandi  # "'praise'" ;
leyfa+pres_part+gen+pl+neut:leyfandi  # "'praise'" ;
leyfa+pres_part+dat+pl+neut:leyfundum  # "'praise'" ;
leyna+verb+1+sg+pres+indic:leyni  # "'conceal'" ;
leyna+verb+2+sg+pres+indic:leynir  # "'conceal'" ;
leyna+verb+3+sg+pres+indic:leynir  # "'conceal'" ;
leyna+verb+1+pl+pres+indic:leynum  # "'conceal'" ;
leyna+verb+2+pl+pres+indic:leynið  # "'conceal'" ;
leyna+verb+3+pl+pres+indic:leyna  # "'conceal'" ;
leyna+verb+1+sg+pres+subj:leyna  # "'conceal'" ;
leyna+verb+2+sg+pres+subj:leynir  # "'conceal'" ;
leyna+verb+3+sg+pres+subj:leyni  # "'conceal'" ;
leyna+verb+1+pl+pres+subj:leynim  # "'conceal'" ;
leyna+verb+2+pl+pres+subj:leynið  # "'conceal'" ;
leyna+verb+3+pl+pres+subj:leyni  # "'conceal'" ;
leyna+verb+2+sg+imper:leyn  # "'conceal'" ;
leyna+verb+1+pl+imper:leynum  # "'conceal'" ;
leyna+verb+2+pl+imper:leynið  # "'conceal'" ;
leyna+verb+1+sg+pret+indic:leynda  # "'conceal'" ;
leyna+verb+2+sg+pret+indic:leyndir  # "'conceal'" ;
leyna+verb+3+sg+pret+indic:leyndi  # "'conceal'" ;
leyna+verb+1+pl+pret+indic:leyndum  # "'conceal'" ;
leyna+verb+2+pl+pret+indic:leynduð  # "'conceal'" ;
leyna+verb+3+pl+pret+indic:leyndu  # "'conceal'" ;
leyna+verb+1+sg+pret+subj:leynda  # "'conceal'" ;
leyna+verb+2+sg+pret+subj:leyndir  # "'conceal'" ;
leyna+verb+3+sg+pret+subj:leyndi  # "'conceal'" ;
leyna+verb+1+pl+pret+subj:leyndim  # "'conceal'" ;
leyna+verb+2+pl+pret+subj:leyndið  # "'conceal'" ;
leyna+verb+3+pl+pret+subj:leyndi  # "'conceal'" ;
leyna+pp+noun+masc:leyndrinn  # "'conceal'" ;
leyna+pp+fem:leyndrin  # "'conceal'" ;
leyna+pp+neut:leyndrit  # "'conceal'" ;
leyna+verb+1+sg+pres+indic+middle:leynumk  # "'conceal'" ;
leyna+verb+2+sg+pres+indic+middle:leynisk  # "'conceal'" ;
leyna+verb+3+sg+pres+indic+middle:leynisk  # "'conceal'" ;
leyna+verb+1+pl+pres+indic+middle:leynumk  # "'conceal'" ;
leyna+verb+2+pl+pres+indic+middle:leynizk  # "'conceal'" ;
leyna+verb+3+pl+pres+indic+middle:leynask  # "'conceal'" ;
leyna+verb+1+sg+pres+subj+middle:leynumk  # "'conceal'" ;
leyna+verb+2+sg+pres+subj+middle:leynisk  # "'conceal'" ;
leyna+verb+3+sg+pres+subj+middle:leynisk  # "'conceal'" ;
leyna+verb+1+pl+pres+subj+middle:leynimk  # "'conceal'" ;
leyna+verb+2+pl+pres+subj+middle:leynizk  # "'conceal'" ;
leyna+verb+3+pl+pres+subj+middle:leynisk  # "'conceal'" ;
leyna+verb+2+sg+imper+middle:leynsk  # "'conceal'" ;
leyna+verb+1+pl+imper+middle:leynumk  # "'conceal'" ;
leyna+verb+1+pl+imper+middle:leynizk  # "'conceal'" ;
leyna+pres_part+middle:leynandisk  # "'conceal'" ;
leyna+verb+1+sg+pret+indic+middle:leyndumk  # "'conceal'" ;
leyna+verb+2+sg+pret+indic+middle:leyndisk  # "'conceal'" ;
leyna+verb+3+sg+pret+indic+middle:leyndisk  # "'conceal'" ;
leyna+verb+1+pl+pret+indic+middle:leyndimk  # "'conceal'" ;
leyna+verb+2+pl+pret+indic+middle:leyndizk  # "'conceal'" ;
leyna+verb+3+pl+pret+indic+middle:leyndisk  # "'conceal'" ;
leyna+verb+1+sg+pret+subj+middle:leyndumk  # "'conceal'" ;
leyna+verb+2+sg+pret+subj+middle:leyndisk  # "'conceal'" ;
leyna+verb+3+sg+pret+subj+middle:leyndisk  # "'conceal'" ;
leyna+verb+1+pl+pret+subj+middle:leyndimk  # "'conceal'" ;
leyna+verb+2+pl+pret+subj+middle:leyndizk  # "'conceal'" ;
leyna+verb+3+pl+pret+subj+middle:leyndisk  # "'conceal'" ;
leyna+pp+neut+middle:leyndrizk  # "'conceal'" ;
leyna+pres_part+nom+sg+masc:leynandi  # "'conceal'" ;
leyna+pres_part+acc+sg+masc:leynanda  # "'conceal'" ;
leyna+pres_part+gen+sg+masc:leynanda  # "'conceal'" ;
leyna+pres_part+dat+sg+masc:leynanda  # "'conceal'" ;
leyna+pres_part+nom+sg+fem:leynandi  # "'conceal'" ;
leyna+pres_part+acc+sg+fem:leynandi  # "'conceal'" ;
leyna+pres_part+gen+sg+fem:leynandi  # "'conceal'" ;
leyna+pres_part+dat+sg+fem:leynandi  # "'conceal'" ;
leyna+pres_part+nom+sg+neut:leynanda  # "'conceal'" ;
leyna+pres_part+acc+sg+neut:leynanda  # "'conceal'" ;
leyna+pres_part+gen+sg+neut:leynanda  # "'conceal'" ;
leyna+pres_part+dat+sg+neut:leynanda  # "'conceal'" ;
leyna+pres_part+nom+pl+masc:leynandi  # "'conceal'" ;
leyna+pres_part+acc+pl+masc:leynandi  # "'conceal'" ;
leyna+pres_part+gen+pl+masc:leynandi  # "'conceal'" ;
leyna+pres_part+dat+pl+masc:leynundum  # "'conceal'" ;
leyna+pres_part+nom+pl+fem:leynandi  # "'conceal'" ;
leyna+pres_part+acc+pl+fem:leynandi  # "'conceal'" ;
leyna+pres_part+gen+pl+fem:leynandi  # "'conceal'" ;
leyna+pres_part+dat+pl+fem:leynundum  # "'conceal'" ;
leyna+pres_part+nom+pl+neut:leynandi  # "'conceal'" ;
leyna+pres_part+acc+pl+neut:leynandi  # "'conceal'" ;
leyna+pres_part+gen+pl+neut:leynandi  # "'conceal'" ;
leyna+pres_part+dat+pl+neut:leynundum  # "'conceal'" ;
lypta+verb+1+sg+pres+indic:lypti  # "'lift'" ;
lypta+verb+2+sg+pres+indic:lyptir  # "'lift'" ;
lypta+verb+3+sg+pres+indic:lyptir  # "'lift'" ;
lypta+verb+1+pl+pres+indic:lyptum  # "'lift'" ;
lypta+verb+2+pl+pres+indic:lyptið  # "'lift'" ;
lypta+verb+3+pl+pres+indic:lypta  # "'lift'" ;
lypta+verb+1+sg+pres+subj:lypta  # "'lift'" ;
lypta+verb+2+sg+pres+subj:lyptir  # "'lift'" ;
lypta+verb+3+sg+pres+subj:lypti  # "'lift'" ;
lypta+verb+1+pl+pres+subj:lyptim  # "'lift'" ;
lypta+verb+2+pl+pres+subj:lyptið  # "'lift'" ;
lypta+verb+3+pl+pres+subj:lypti  # "'lift'" ;
lypta+verb+2+sg+imper:lypt  # "'lift'" ;
lypta+verb+1+pl+imper:lyptum  # "'lift'" ;
lypta+verb+2+pl+imper:lyptið  # "'lift'" ;
lypta+verb+1+sg+pret+indic:lypta  # "'lift'" ;
lypta+verb+2+sg+pret+indic:lyptir  # "'lift'" ;
lypta+verb+3+sg+pret+indic:lypti  # "'lift'" ;
lypta+verb+1+pl+pret+indic:lyptum  # "'lift'" ;
lypta+verb+2+pl+pret+indic:lyptuð  # "'lift'" ;
lypta+verb+3+pl+pret+indic:lyptu  # "'lift'" ;
lypta+verb+1+sg+pret+subj:lypta  # "'lift'" ;
lypta+verb+2+sg+pret+subj:lyptir  # "'lift'" ;
lypta+verb+3+sg+pret+subj:lypti  # "'lift'" ;
lypta+verb+1+pl+pret+subj:lyptim  # "'lift'" ;
lypta+verb+2+pl+pret+subj:lyptið  # "'lift'" ;
lypta+verb+3+pl+pret+subj:lypti  # "'lift'" ;
lypta+pp+noun+masc:lyptrinn  # "'lift'" ;
lypta+pp+fem:lyptrin  # "'lift'" ;
lypta+pp+neut:lyptrit  # "'lift'" ;
lypta+verb+1+sg+pres+indic+middle:lyptumk  # "'lift'" ;
lypta+verb+2+sg+pres+indic+middle:lyptisk  # "'lift'" ;
lypta+verb+3+sg+pres+indic+middle:lyptisk  # "'lift'" ;
lypta+verb+1+pl+pres+indic+middle:lyptumk  # "'lift'" ;
lypta+verb+2+pl+pres+indic+middle:lyptizk  # "'lift'" ;
lypta+verb+3+pl+pres+indic+middle:lyptask  # "'lift'" ;
lypta+verb+1+sg+pres+subj+middle:lyptumk  # "'lift'" ;
lypta+verb+2+sg+pres+subj+middle:lyptisk  # "'lift'" ;
lypta+verb+3+sg+pres+subj+middle:lyptisk  # "'lift'" ;
lypta+verb+1+pl+pres+subj+middle:lyptimk  # "'lift'" ;
lypta+verb+2+pl+pres+subj+middle:lyptizk  # "'lift'" ;
lypta+verb+3+pl+pres+subj+middle:lyptisk  # "'lift'" ;
lypta+verb+2+sg+imper+middle:lyptsk  # "'lift'" ;
lypta+verb+1+pl+imper+middle:lyptumk  # "'lift'" ;
lypta+verb+1+pl+imper+middle:lyptizk  # "'lift'" ;
lypta+pres_part+middle:lyptandisk  # "'lift'" ;
lypta+verb+1+sg+pret+indic+middle:lyptumk  # "'lift'" ;
lypta+verb+2+sg+pret+indic+middle:lyptisk  # "'lift'" ;
lypta+verb+3+sg+pret+indic+middle:lyptisk  # "'lift'" ;
lypta+verb+1+pl+pret+indic+middle:lyptimk  # "'lift'" ;
lypta+verb+2+pl+pret+indic+middle:lyptizk  # "'lift'" ;
lypta+verb+3+pl+pret+indic+middle:lyptisk  # "'lift'" ;
lypta+verb+1+sg+pret+subj+middle:lyptumk  # "'lift'" ;
lypta+verb+2+sg+pret+subj+middle:lyptisk  # "'lift'" ;
lypta+verb+3+sg+pret+subj+middle:lyptisk  # "'lift'" ;
lypta+verb+1+pl+pret+subj+middle:lyptimk  # "'lift'" ;
lypta+verb+2+pl+pret+subj+middle:lyptizk  # "'lift'" ;
lypta+verb+3+pl+pret+subj+middle:lyptisk  # "'lift'" ;
lypta+pp+neut+middle:lyptrizk  # "'lift'" ;
lypta+pres_part+nom+sg+masc:lyptandi  # "'lift'" ;
lypta+pres_part+acc+sg+masc:lyptanda  # "'lift'" ;
lypta+pres_part+gen+sg+masc:lyptanda  # "'lift'" ;
lypta+pres_part+dat+sg+masc:lyptanda  # "'lift'" ;
lypta+pres_part+nom+sg+fem:lyptandi  # "'lift'" ;
lypta+pres_part+acc+sg+fem:lyptandi  # "'lift'" ;
lypta+pres_part+gen+sg+fem:lyptandi  # "'lift'" ;
lypta+pres_part+dat+sg+fem:lyptandi  # "'lift'" ;
lypta+pres_part+nom+sg+neut:lyptanda  # "'lift'" ;
lypta+pres_part+acc+sg+neut:lyptanda  # "'lift'" ;
lypta+pres_part+gen+sg+neut:lyptanda  # "'lift'" ;
lypta+pres_part+dat+sg+neut:lyptanda  # "'lift'" ;
lypta+pres_part+nom+pl+masc:lyptandi  # "'lift'" ;
lypta+pres_part+acc+pl+masc:lyptandi  # "'lift'" ;
lypta+pres_part+gen+pl+masc:lyptandi  # "'lift'" ;
lypta+pres_part+dat+pl+masc:lyptundum  # "'lift'" ;
lypta+pres_part+nom+pl+fem:lyptandi  # "'lift'" ;
lypta+pres_part+acc+pl+fem:lyptandi  # "'lift'" ;
lypta+pres_part+gen+pl+fem:lyptandi  # "'lift'" ;
lypta+pres_part+dat+pl+fem:lyptundum  # "'lift'" ;
lypta+pres_part+nom+pl+neut:lyptandi  # "'lift'" ;
lypta+pres_part+acc+pl+neut:lyptandi  # "'lift'" ;
lypta+pres_part+gen+pl+neut:lyptandi  # "'lift'" ;
lypta+pres_part+dat+pl+neut:lyptundum  # "'lift'" ;
lýsa+verb+1+sg+pres+indic:lýsi  # "'shine; announce'" ;
lýsa+verb+2+sg+pres+indic:lýsir  # "'shine; announce'" ;
lýsa+verb+3+sg+pres+indic:lýsir  # "'shine; announce'" ;
lýsa+verb+1+pl+pres+indic:lýsum  # "'shine; announce'" ;
lýsa+verb+2+pl+pres+indic:lýsið  # "'shine; announce'" ;
lýsa+verb+3+pl+pres+indic:lýsa  # "'shine; announce'" ;
lýsa+verb+1+sg+pres+subj:lýsa  # "'shine; announce'" ;
lýsa+verb+2+sg+pres+subj:lýsir  # "'shine; announce'" ;
lýsa+verb+3+sg+pres+subj:lýsi  # "'shine; announce'" ;
lýsa+verb+1+pl+pres+subj:lýsim  # "'shine; announce'" ;
lýsa+verb+2+pl+pres+subj:lýsið  # "'shine; announce'" ;
lýsa+verb+3+pl+pres+subj:lýsi  # "'shine; announce'" ;
lýsa+verb+2+sg+imper:lýs  # "'shine; announce'" ;
lýsa+verb+1+pl+imper:lýsum  # "'shine; announce'" ;
lýsa+verb+2+pl+imper:lýsið  # "'shine; announce'" ;
lýsa+verb+1+sg+pret+indic:lýsta  # "'shine; announce'" ;
lýsa+verb+2+sg+pret+indic:lýstir  # "'shine; announce'" ;
lýsa+verb+3+sg+pret+indic:lýsti  # "'shine; announce'" ;
lýsa+verb+1+pl+pret+indic:lýstum  # "'shine; announce'" ;
lýsa+verb+2+pl+pret+indic:lýstuð  # "'shine; announce'" ;
lýsa+verb+3+pl+pret+indic:lýstu  # "'shine; announce'" ;
lýsa+verb+1+sg+pret+subj:lýsta  # "'shine; announce'" ;
lýsa+verb+2+sg+pret+subj:lýstir  # "'shine; announce'" ;
lýsa+verb+3+sg+pret+subj:lýsti  # "'shine; announce'" ;
lýsa+verb+1+pl+pret+subj:lýstim  # "'shine; announce'" ;
lýsa+verb+2+pl+pret+subj:lýstið  # "'shine; announce'" ;
lýsa+verb+3+pl+pret+subj:lýsti  # "'shine; announce'" ;
lýsa+pp+noun+masc:lýstrinn  # "'shine; announce'" ;
lýsa+pp+fem:lýstrin  # "'shine; announce'" ;
lýsa+pp+neut:lýstrit  # "'shine; announce'" ;
lýsa+verb+1+sg+pres+indic+middle:lýsumk  # "'shine; announce'" ;
lýsa+verb+2+sg+pres+indic+middle:lýsisk  # "'shine; announce'" ;
lýsa+verb+3+sg+pres+indic+middle:lýsisk  # "'shine; announce'" ;
lýsa+verb+1+pl+pres+indic+middle:lýsumk  # "'shine; announce'" ;
lýsa+verb+2+pl+pres+indic+middle:lýsizk  # "'shine; announce'" ;
lýsa+verb+3+pl+pres+indic+middle:lýsask  # "'shine; announce'" ;
lýsa+verb+1+sg+pres+subj+middle:lýsumk  # "'shine; announce'" ;
lýsa+verb+2+sg+pres+subj+middle:lýsisk  # "'shine; announce'" ;
lýsa+verb+3+sg+pres+subj+middle:lýsisk  # "'shine; announce'" ;
lýsa+verb+1+pl+pres+subj+middle:lýsimk  # "'shine; announce'" ;
lýsa+verb+2+pl+pres+subj+middle:lýsizk  # "'shine; announce'" ;
lýsa+verb+3+pl+pres+subj+middle:lýsisk  # "'shine; announce'" ;
lýsa+verb+2+sg+imper+middle:lýssk  # "'shine; announce'" ;
lýsa+verb+1+pl+imper+middle:lýsumk  # "'shine; announce'" ;
lýsa+verb+1+pl+imper+middle:lýsizk  # "'shine; announce'" ;
lýsa+pres_part+middle:lýsandisk  # "'shine; announce'" ;
lýsa+verb+1+sg+pret+indic+middle:lýstumk  # "'shine; announce'" ;
lýsa+verb+2+sg+pret+indic+middle:lýstisk  # "'shine; announce'" ;
lýsa+verb+3+sg+pret+indic+middle:lýstisk  # "'shine; announce'" ;
lýsa+verb+1+pl+pret+indic+middle:lýstimk  # "'shine; announce'" ;
lýsa+verb+2+pl+pret+indic+middle:lýstizk  # "'shine; announce'" ;
lýsa+verb+3+pl+pret+indic+middle:lýstisk  # "'shine; announce'" ;
lýsa+verb+1+sg+pret+subj+middle:lýstumk  # "'shine; announce'" ;
lýsa+verb+2+sg+pret+subj+middle:lýstisk  # "'shine; announce'" ;
lýsa+verb+3+sg+pret+subj+middle:lýstisk  # "'shine; announce'" ;
lýsa+verb+1+pl+pret+subj+middle:lýstimk  # "'shine; announce'" ;
lýsa+verb+2+pl+pret+subj+middle:lýstizk  # "'shine; announce'" ;
lýsa+verb+3+pl+pret+subj+middle:lýstisk  # "'shine; announce'" ;
lýsa+pp+neut+middle:lýstrizk  # "'shine; announce'" ;
lýsa+pres_part+nom+sg+masc:lýsandi  # "'shine; announce'" ;
lýsa+pres_part+acc+sg+masc:lýsanda  # "'shine; announce'" ;
lýsa+pres_part+gen+sg+masc:lýsanda  # "'shine; announce'" ;
lýsa+pres_part+dat+sg+masc:lýsanda  # "'shine; announce'" ;
lýsa+pres_part+nom+sg+fem:lýsandi  # "'shine; announce'" ;
lýsa+pres_part+acc+sg+fem:lýsandi  # "'shine; announce'" ;
lýsa+pres_part+gen+sg+fem:lýsandi  # "'shine; announce'" ;
lýsa+pres_part+dat+sg+fem:lýsandi  # "'shine; announce'" ;
lýsa+pres_part+nom+sg+neut:lýsanda  # "'shine; announce'" ;
lýsa+pres_part+acc+sg+neut:lýsanda  # "'shine; announce'" ;
lýsa+pres_part+gen+sg+neut:lýsanda  # "'shine; announce'" ;
lýsa+pres_part+dat+sg+neut:lýsanda  # "'shine; announce'" ;
lýsa+pres_part+nom+pl+masc:lýsandi  # "'shine; announce'" ;
lýsa+pres_part+acc+pl+masc:lýsandi  # "'shine; announce'" ;
lýsa+pres_part+gen+pl+masc:lýsandi  # "'shine; announce'" ;
lýsa+pres_part+dat+pl+masc:lýsundum  # "'shine; announce'" ;
lýsa+pres_part+nom+pl+fem:lýsandi  # "'shine; announce'" ;
lýsa+pres_part+acc+pl+fem:lýsandi  # "'shine; announce'" ;
lýsa+pres_part+gen+pl+fem:lýsandi  # "'shine; announce'" ;
lýsa+pres_part+dat+pl+fem:lýsundum  # "'shine; announce'" ;
lýsa+pres_part+nom+pl+neut:lýsandi  # "'shine; announce'" ;
lýsa+pres_part+acc+pl+neut:lýsandi  # "'shine; announce'" ;
lýsa+pres_part+gen+pl+neut:lýsandi  # "'shine; announce'" ;
lýsa+pres_part+dat+pl+neut:lýsundum  # "'shine; announce'" ;
nefna+verb+1+sg+pres+indic:nefni  # "'name'" ;
nefna+verb+2+sg+pres+indic:nefnir  # "'name'" ;
nefna+verb+3+sg+pres+indic:nefnir  # "'name'" ;
nefna+verb+1+pl+pres+indic:nefnum  # "'name'" ;
nefna+verb+2+pl+pres+indic:nefnið  # "'name'" ;
nefna+verb+3+pl+pres+indic:nefna  # "'name'" ;
nefna+verb+1+sg+pres+subj:nefna  # "'name'" ;
nefna+verb+2+sg+pres+subj:nefnir  # "'name'" ;
nefna+verb+3+sg+pres+subj:nefni  # "'name'" ;
nefna+verb+1+pl+pres+subj:nefnim  # "'name'" ;
nefna+verb+2+pl+pres+subj:nefnið  # "'name'" ;
nefna+verb+3+pl+pres+subj:nefni  # "'name'" ;
nefna+verb+2+sg+imper:nefn  # "'name'" ;
nefna+verb+1+pl+imper:nefnum  # "'name'" ;
nefna+verb+2+pl+imper:nefnið  # "'name'" ;
nefna+verb+1+sg+pret+indic:nefnda  # "'name'" ;
nefna+verb+2+sg+pret+indic:nefndir  # "'name'" ;
nefna+verb+3+sg+pret+indic:nefndi  # "'name'" ;
nefna+verb+1+pl+pret+indic:nefndum  # "'name'" ;
nefna+verb+2+pl+pret+indic:nefnduð  # "'name'" ;
nefna+verb+3+pl+pret+indic:nefndu  # "'name'" ;
nefna+verb+1+sg+pret+subj:nefnda  # "'name'" ;
nefna+verb+2+sg+pret+subj:nefndir  # "'name'" ;
nefna+verb+3+sg+pret+subj:nefndi  # "'name'" ;
nefna+verb+1+pl+pret+subj:nefndim  # "'name'" ;
nefna+verb+2+pl+pret+subj:nefndið  # "'name'" ;
nefna+verb+3+pl+pret+subj:nefndi  # "'name'" ;
nefna+pp+noun+masc:nefndrinn  # "'name'" ;
nefna+pp+fem:nefndrin  # "'name'" ;
nefna+pp+neut:nefndrit  # "'name'" ;
nefna+verb+1+sg+pres+indic+middle:nefnumk  # "'name'" ;
nefna+verb+2+sg+pres+indic+middle:nefnisk  # "'name'" ;
nefna+verb+3+sg+pres+indic+middle:nefnisk  # "'name'" ;
nefna+verb+1+pl+pres+indic+middle:nefnumk  # "'name'" ;
nefna+verb+2+pl+pres+indic+middle:nefnizk  # "'name'" ;
nefna+verb+3+pl+pres+indic+middle:nefnask  # "'name'" ;
nefna+verb+1+sg+pres+subj+middle:nefnumk  # "'name'" ;
nefna+verb+2+sg+pres+subj+middle:nefnisk  # "'name'" ;
nefna+verb+3+sg+pres+subj+middle:nefnisk  # "'name'" ;
nefna+verb+1+pl+pres+subj+middle:nefnimk  # "'name'" ;
nefna+verb+2+pl+pres+subj+middle:nefnizk  # "'name'" ;
nefna+verb+3+pl+pres+subj+middle:nefnisk  # "'name'" ;
nefna+verb+2+sg+imper+middle:nefnsk  # "'name'" ;
nefna+verb+1+pl+imper+middle:nefnumk  # "'name'" ;
nefna+verb+1+pl+imper+middle:nefnizk  # "'name'" ;
nefna+pres_part+middle:nefnandisk  # "'name'" ;
nefna+verb+1+sg+pret+indic+middle:nefndumk  # "'name'" ;
nefna+verb+2+sg+pret+indic+middle:nefndisk  # "'name'" ;
nefna+verb+3+sg+pret+indic+middle:nefndisk  # "'name'" ;
nefna+verb+1+pl+pret+indic+middle:nefndimk  # "'name'" ;
nefna+verb+2+pl+pret+indic+middle:nefndizk  # "'name'" ;
nefna+verb+3+pl+pret+indic+middle:nefndisk  # "'name'" ;
nefna+verb+1+sg+pret+subj+middle:nefndumk  # "'name'" ;
nefna+verb+2+sg+pret+subj+middle:nefndisk  # "'name'" ;
nefna+verb+3+sg+pret+subj+middle:nefndisk  # "'name'" ;
nefna+verb+1+pl+pret+subj+middle:nefndimk  # "'name'" ;
nefna+verb+2+pl+pret+subj+middle:nefndizk  # "'name'" ;
nefna+verb+3+pl+pret+subj+middle:nefndisk  # "'name'" ;
nefna+pp+neut+middle:nefndrizk  # "'name'" ;
nefna+pres_part+nom+sg+masc:nefnandi  # "'name'" ;
nefna+pres_part+acc+sg+masc:nefnanda  # "'name'" ;
nefna+pres_part+gen+sg+masc:nefnanda  # "'name'" ;
nefna+pres_part+dat+sg+masc:nefnanda  # "'name'" ;
nefna+pres_part+nom+sg+fem:nefnandi  # "'name'" ;
nefna+pres_part+acc+sg+fem:nefnandi  # "'name'" ;
nefna+pres_part+gen+sg+fem:nefnandi  # "'name'" ;
nefna+pres_part+dat+sg+fem:nefnandi  # "'name'" ;
nefna+pres_part+nom+sg+neut:nefnanda  # "'name'" ;
nefna+pres_part+acc+sg+neut:nefnanda  # "'name'" ;
nefna+pres_part+gen+sg+neut:nefnanda  # "'name'" ;
nefna+pres_part+dat+sg+neut:nefnanda  # "'name'" ;
nefna+pres_part+nom+pl+masc:nefnandi  # "'name'" ;
nefna+pres_part+acc+pl+masc:nefnandi  # "'name'" ;
nefna+pres_part+gen+pl+masc:nefnandi  # "'name'" ;
nefna+pres_part+dat+pl+masc:nefnundum  # "'name'" ;
nefna+pres_part+nom+pl+fem:nefnandi  # "'name'" ;
nefna+pres_part+acc+pl+fem:nefnandi  # "'name'" ;
nefna+pres_part+gen+pl+fem:nefnandi  # "'name'" ;
nefna+pres_part+dat+pl+fem:nefnundum  # "'name'" ;
nefna+pres_part+nom+pl+neut:nefnandi  # "'name'" ;
nefna+pres_part+acc+pl+neut:nefnandi  # "'name'" ;
nefna+pres_part+gen+pl+neut:nefnandi  # "'name'" ;
nefna+pres_part+dat+pl+neut:nefnundum  # "'name'" ;
níðask+verb+1+sg+pres+indic:níði  # "'act basely'" ;
níðask+verb+2+sg+pres+indic:níðir  # "'act basely'" ;
níðask+verb+3+sg+pres+indic:níðir  # "'act basely'" ;
níðask+verb+1+pl+pres+indic:níðum  # "'act basely'" ;
níðask+verb+2+pl+pres+indic:níðið  # "'act basely'" ;
níðask+verb+3+pl+pres+indic:níða  # "'act basely'" ;
níðask+verb+1+sg+pres+subj:níða  # "'act basely'" ;
níðask+verb+2+sg+pres+subj:níðir  # "'act basely'" ;
níðask+verb+3+sg+pres+subj:níði  # "'act basely'" ;
níðask+verb+1+pl+pres+subj:níðim  # "'act basely'" ;
níðask+verb+2+pl+pres+subj:níðið  # "'act basely'" ;
níðask+verb+3+pl+pres+subj:níði  # "'act basely'" ;
níðask+verb+2+sg+imper:níð  # "'act basely'" ;
níðask+verb+1+pl+imper:níðum  # "'act basely'" ;
níðask+verb+2+pl+imper:níðið  # "'act basely'" ;
níðask+verb+1+sg+pret+indic:nídda  # "'act basely'" ;
níðask+verb+2+sg+pret+indic:níddir  # "'act basely'" ;
níðask+verb+3+sg+pret+indic:níddi  # "'act basely'" ;
níðask+verb+1+pl+pret+indic:níddum  # "'act basely'" ;
níðask+verb+2+pl+pret+indic:nídduð  # "'act basely'" ;
níðask+verb+3+pl+pret+indic:níddu  # "'act basely'" ;
níðask+verb+1+sg+pret+subj:nídda  # "'act basely'" ;
níðask+verb+2+sg+pret+subj:níddir  # "'act basely'" ;
níðask+verb+3+sg+pret+subj:níddi  # "'act basely'" ;
níðask+verb+1+pl+pret+subj:níddim  # "'act basely'" ;
níðask+verb+2+pl+pret+subj:níddið  # "'act basely'" ;
níðask+verb+3+pl+pret+subj:níddi  # "'act basely'" ;
níðask+pp+noun+masc:níinn  # "'act basely'" ;
níðask+pp+fem:níin  # "'act basely'" ;
níðask+pp+neut:níit  # "'act basely'" ;
níðask+verb+1+sg+pres+indic+middle:níðumk  # "'act basely'" ;
níðask+verb+2+sg+pres+indic+middle:níðisk  # "'act basely'" ;
níðask+verb+3+sg+pres+indic+middle:níðisk  # "'act basely'" ;
níðask+verb+1+pl+pres+indic+middle:níðumk  # "'act basely'" ;
níðask+verb+2+pl+pres+indic+middle:níðizk  # "'act basely'" ;
níðask+verb+3+pl+pres+indic+middle:níðask  # "'act basely'" ;
níðask+verb+1+sg+pres+subj+middle:níðumk  # "'act basely'" ;
níðask+verb+2+sg+pres+subj+middle:níðisk  # "'act basely'" ;
níðask+verb+3+sg+pres+subj+middle:níðisk  # "'act basely'" ;
níðask+verb+1+pl+pres+subj+middle:níðimk  # "'act basely'" ;
níðask+verb+2+pl+pres+subj+middle:níðizk  # "'act basely'" ;
níðask+verb+3+pl+pres+subj+middle:níðisk  # "'act basely'" ;
níðask+verb+2+sg+imper+middle:níðsk  # "'act basely'" ;
níðask+verb+1+pl+imper+middle:níðumk  # "'act basely'" ;
níðask+verb+1+pl+imper+middle:níðizk  # "'act basely'" ;
níðask+pres_part+middle:níðandisk  # "'act basely'" ;
níðask+verb+1+sg+pret+indic+middle:níddumk  # "'act basely'" ;
níðask+verb+2+sg+pret+indic+middle:níddisk  # "'act basely'" ;
níðask+verb+3+sg+pret+indic+middle:níddisk  # "'act basely'" ;
níðask+verb+1+pl+pret+indic+middle:níddimk  # "'act basely'" ;
níðask+verb+2+pl+pret+indic+middle:níddizk  # "'act basely'" ;
níðask+verb+3+pl+pret+indic+middle:níddisk  # "'act basely'" ;
níðask+verb+1+sg+pret+subj+middle:níddumk  # "'act basely'" ;
níðask+verb+2+sg+pret+subj+middle:níddisk  # "'act basely'" ;
níðask+verb+3+sg+pret+subj+middle:níddisk  # "'act basely'" ;
níðask+verb+1+pl+pret+subj+middle:níddimk  # "'act basely'" ;
níðask+verb+2+pl+pret+subj+middle:níddizk  # "'act basely'" ;
níðask+verb+3+pl+pret+subj+middle:níddisk  # "'act basely'" ;
níðask+pp+neut+middle:níizk  # "'act basely'" ;
níðask+pres_part+nom+sg+masc:níðandi  # "'act basely'" ;
níðask+pres_part+acc+sg+masc:níðanda  # "'act basely'" ;
níðask+pres_part+gen+sg+masc:níðanda  # "'act basely'" ;
níðask+pres_part+dat+sg+masc:níðanda  # "'act basely'" ;
níðask+pres_part+nom+sg+fem:níðandi  # "'act basely'" ;
níðask+pres_part+acc+sg+fem:níðandi  # "'act basely'" ;
níðask+pres_part+gen+sg+fem:níðandi  # "'act basely'" ;
níðask+pres_part+dat+sg+fem:níðandi  # "'act basely'" ;
níðask+pres_part+nom+sg+neut:níðanda  # "'act basely'" ;
níðask+pres_part+acc+sg+neut:níðanda  # "'act basely'" ;
níðask+pres_part+gen+sg+neut:níðanda  # "'act basely'" ;
níðask+pres_part+dat+sg+neut:níðanda  # "'act basely'" ;
níðask+pres_part+nom+pl+masc:níðandi  # "'act basely'" ;
níðask+pres_part+acc+pl+masc:níðandi  # "'act basely'" ;
níðask+pres_part+gen+pl+masc:níðandi  # "'act basely'" ;
níðask+pres_part+dat+pl+masc:níðundum  # "'act basely'" ;
níðask+pres_part+nom+pl+fem:níðandi  # "'act basely'" ;
níðask+pres_part+acc+pl+fem:níðandi  # "'act basely'" ;
níðask+pres_part+gen+pl+fem:níðandi  # "'act basely'" ;
níðask+pres_part+dat+pl+fem:níðundum  # "'act basely'" ;
níðask+pres_part+nom+pl+neut:níðandi  # "'act basely'" ;
níðask+pres_part+acc+pl+neut:níðandi  # "'act basely'" ;
níðask+pres_part+gen+pl+neut:níðandi  # "'act basely'" ;
níðask+pres_part+dat+pl+neut:níðundum  # "'act basely'" ;
reiða+verb+1+sg+pres+indic:reiði  # "'brandish; weigh; carry on horseback'" ;
reiða+verb+2+sg+pres+indic:reiðir  # "'brandish; weigh; carry on horseback'" ;
reiða+verb+3+sg+pres+indic:reiðir  # "'brandish; weigh; carry on horseback'" ;
reiða+verb+1+pl+pres+indic:reiðum  # "'brandish; weigh; carry on horseback'" ;
reiða+verb+2+pl+pres+indic:reiðið  # "'brandish; weigh; carry on horseback'" ;
reiða+verb+3+pl+pres+indic:reiða  # "'brandish; weigh; carry on horseback'" ;
reiða+verb+1+sg+pres+subj:reiða  # "'brandish; weigh; carry on horseback'" ;
reiða+verb+2+sg+pres+subj:reiðir  # "'brandish; weigh; carry on horseback'" ;
reiða+verb+3+sg+pres+subj:reiði  # "'brandish; weigh; carry on horseback'" ;
reiða+verb+1+pl+pres+subj:reiðim  # "'brandish; weigh; carry on horseback'" ;
reiða+verb+2+pl+pres+subj:reiðið  # "'brandish; weigh; carry on horseback'" ;
reiða+verb+3+pl+pres+subj:reiði  # "'brandish; weigh; carry on horseback'" ;
reiða+verb+2+sg+imper:reið  # "'brandish; weigh; carry on horseback'" ;
reiða+verb+1+pl+imper:reiðum  # "'brandish; weigh; carry on horseback'" ;
reiða+verb+2+pl+imper:reiðið  # "'brandish; weigh; carry on horseback'" ;
reiða+verb+1+sg+pret+indic:reidda  # "'brandish; weigh; carry on horseback'" ;
reiða+verb+2+sg+pret+indic:reiddir  # "'brandish; weigh; carry on horseback'" ;
reiða+verb+3+sg+pret+indic:reiddi  # "'brandish; weigh; carry on horseback'" ;
reiða+verb+1+pl+pret+indic:reiddum  # "'brandish; weigh; carry on horseback'" ;
reiða+verb+2+pl+pret+indic:reidduð  # "'brandish; weigh; carry on horseback'" ;
reiða+verb+3+pl+pret+indic:reiddu  # "'brandish; weigh; carry on horseback'" ;
reiða+verb+1+sg+pret+subj:reidda  # "'brandish; weigh; carry on horseback'" ;
reiða+verb+2+sg+pret+subj:reiddir  # "'brandish; weigh; carry on horseback'" ;
reiða+verb+3+sg+pret+subj:reiddi  # "'brandish; weigh; carry on horseback'" ;
reiða+verb+1+pl+pret+subj:reiddim  # "'brandish; weigh; carry on horseback'" ;
reiða+verb+2+pl+pret+subj:reiddið  # "'brandish; weigh; carry on horseback'" ;
reiða+verb+3+pl+pret+subj:reiddi  # "'brandish; weigh; carry on horseback'" ;
reiða+pp+noun+masc:reiddrinn  # "'brandish; weigh; carry on horseback'" ;
reiða+pp+fem:reiddrin  # "'brandish; weigh; carry on horseback'" ;
reiða+pp+neut:reiddrit  # "'brandish; weigh; carry on horseback'" ;
reiða+verb+1+sg+pres+indic+middle:reiðumk  # "'brandish; weigh; carry on horseback'" ;
reiða+verb+2+sg+pres+indic+middle:reiðisk  # "'brandish; weigh; carry on horseback'" ;
reiða+verb+3+sg+pres+indic+middle:reiðisk  # "'brandish; weigh; carry on horseback'" ;
reiða+verb+1+pl+pres+indic+middle:reiðumk  # "'brandish; weigh; carry on horseback'" ;
reiða+verb+2+pl+pres+indic+middle:reiðizk  # "'brandish; weigh; carry on horseback'" ;
reiða+verb+3+pl+pres+indic+middle:reiðask  # "'brandish; weigh; carry on horseback'" ;
reiða+verb+1+sg+pres+subj+middle:reiðumk  # "'brandish; weigh; carry on horseback'" ;
reiða+verb+2+sg+pres+subj+middle:reiðisk  # "'brandish; weigh; carry on horseback'" ;
reiða+verb+3+sg+pres+subj+middle:reiðisk  # "'brandish; weigh; carry on horseback'" ;
reiða+verb+1+pl+pres+subj+middle:reiðimk  # "'brandish; weigh; carry on horseback'" ;
reiða+verb+2+pl+pres+subj+middle:reiðizk  # "'brandish; weigh; carry on horseback'" ;
reiða+verb+3+pl+pres+subj+middle:reiðisk  # "'brandish; weigh; carry on horseback'" ;
reiða+verb+2+sg+imper+middle:reiðsk  # "'brandish; weigh; carry on horseback'" ;
reiða+verb+1+pl+imper+middle:reiðumk  # "'brandish; weigh; carry on horseback'" ;
reiða+verb+1+pl+imper+middle:reiðizk  # "'brandish; weigh; carry on horseback'" ;
reiða+pres_part+middle:reiðandisk  # "'brandish; weigh; carry on horseback'" ;
reiða+verb+1+sg+pret+indic+middle:reiddumk  # "'brandish; weigh; carry on horseback'" ;
reiða+verb+2+sg+pret+indic+middle:reiddisk  # "'brandish; weigh; carry on horseback'" ;
reiða+verb+3+sg+pret+indic+middle:reiddisk  # "'brandish; weigh; carry on horseback'" ;
reiða+verb+1+pl+pret+indic+middle:reiddimk  # "'brandish; weigh; carry on horseback'" ;
reiða+verb+2+pl+pret+indic+middle:reiddizk  # "'brandish; weigh; carry on horseback'" ;
reiða+verb+3+pl+pret+indic+middle:reiddisk  # "'brandish; weigh; carry on horseback'" ;
reiða+verb+1+sg+pret+subj+middle:reiddumk  # "'brandish; weigh; carry on horseback'" ;
reiða+verb+2+sg+pret+subj+middle:reiddisk  # "'brandish; weigh; carry on horseback'" ;
reiða+verb+3+sg+pret+subj+middle:reiddisk  # "'brandish; weigh; carry on horseback'" ;
reiða+verb+1+pl+pret+subj+middle:reiddimk  # "'brandish; weigh; carry on horseback'" ;
reiða+verb+2+pl+pret+subj+middle:reiddizk  # "'brandish; weigh; carry on horseback'" ;
reiða+verb+3+pl+pret+subj+middle:reiddisk  # "'brandish; weigh; carry on horseback'" ;
reiða+pp+neut+middle:reiddrizk  # "'brandish; weigh; carry on horseback'" ;
reiða+pres_part+nom+sg+masc:reiðandi  # "'brandish; weigh; carry on horseback'" ;
reiða+pres_part+acc+sg+masc:reiðanda  # "'brandish; weigh; carry on horseback'" ;
reiða+pres_part+gen+sg+masc:reiðanda  # "'brandish; weigh; carry on horseback'" ;
reiða+pres_part+dat+sg+masc:reiðanda  # "'brandish; weigh; carry on horseback'" ;
reiða+pres_part+nom+sg+fem:reiðandi  # "'brandish; weigh; carry on horseback'" ;
reiða+pres_part+acc+sg+fem:reiðandi  # "'brandish; weigh; carry on horseback'" ;
reiða+pres_part+gen+sg+fem:reiðandi  # "'brandish; weigh; carry on horseback'" ;
reiða+pres_part+dat+sg+fem:reiðandi  # "'brandish; weigh; carry on horseback'" ;
reiða+pres_part+nom+sg+neut:reiðanda  # "'brandish; weigh; carry on horseback'" ;
reiða+pres_part+acc+sg+neut:reiðanda  # "'brandish; weigh; carry on horseback'" ;
reiða+pres_part+gen+sg+neut:reiðanda  # "'brandish; weigh; carry on horseback'" ;
reiða+pres_part+dat+sg+neut:reiðanda  # "'brandish; weigh; carry on horseback'" ;
reiða+pres_part+nom+pl+masc:reiðandi  # "'brandish; weigh; carry on horseback'" ;
reiða+pres_part+acc+pl+masc:reiðandi  # "'brandish; weigh; carry on horseback'" ;
reiða+pres_part+gen+pl+masc:reiðandi  # "'brandish; weigh; carry on horseback'" ;
reiða+pres_part+dat+pl+masc:reiðundum  # "'brandish; weigh; carry on horseback'" ;
reiða+pres_part+nom+pl+fem:reiðandi  # "'brandish; weigh; carry on horseback'" ;
reiða+pres_part+acc+pl+fem:reiðandi  # "'brandish; weigh; carry on horseback'" ;
reiða+pres_part+gen+pl+fem:reiðandi  # "'brandish; weigh; carry on horseback'" ;
reiða+pres_part+dat+pl+fem:reiðundum  # "'brandish; weigh; carry on horseback'" ;
reiða+pres_part+nom+pl+neut:reiðandi  # "'brandish; weigh; carry on horseback'" ;
reiða+pres_part+acc+pl+neut:reiðandi  # "'brandish; weigh; carry on horseback'" ;
reiða+pres_part+gen+pl+neut:reiðandi  # "'brandish; weigh; carry on horseback'" ;
reiða+pres_part+dat+pl+neut:reiðundum  # "'brandish; weigh; carry on horseback'" ;
reiðask+verb+1+sg+pres+indic:reiði  # "'become angry'" ;
reiðask+verb+2+sg+pres+indic:reiðir  # "'become angry'" ;
reiðask+verb+3+sg+pres+indic:reiðir  # "'become angry'" ;
reiðask+verb+1+pl+pres+indic:reiðum  # "'become angry'" ;
reiðask+verb+2+pl+pres+indic:reiðið  # "'become angry'" ;
reiðask+verb+3+pl+pres+indic:reiða  # "'become angry'" ;
reiðask+verb+1+sg+pres+subj:reiða  # "'become angry'" ;
reiðask+verb+2+sg+pres+subj:reiðir  # "'become angry'" ;
reiðask+verb+3+sg+pres+subj:reiði  # "'become angry'" ;
reiðask+verb+1+pl+pres+subj:reiðim  # "'become angry'" ;
reiðask+verb+2+pl+pres+subj:reiðið  # "'become angry'" ;
reiðask+verb+3+pl+pres+subj:reiði  # "'become angry'" ;
reiðask+verb+2+sg+imper:reið  # "'become angry'" ;
reiðask+verb+1+pl+imper:reiðum  # "'become angry'" ;
reiðask+verb+2+pl+imper:reiðið  # "'become angry'" ;
reiðask+verb+1+sg+pret+indic:reidda  # "'become angry'" ;
reiðask+verb+2+sg+pret+indic:reiddir  # "'become angry'" ;
reiðask+verb+3+sg+pret+indic:reiddi  # "'become angry'" ;
reiðask+verb+1+pl+pret+indic:reiddum  # "'become angry'" ;
reiðask+verb+2+pl+pret+indic:reidduð  # "'become angry'" ;
reiðask+verb+3+pl+pret+indic:reiddu  # "'become angry'" ;
reiðask+verb+1+sg+pret+subj:reidda  # "'become angry'" ;
reiðask+verb+2+sg+pret+subj:reiddir  # "'become angry'" ;
reiðask+verb+3+sg+pret+subj:reiddi  # "'become angry'" ;
reiðask+verb+1+pl+pret+subj:reiddim  # "'become angry'" ;
reiðask+verb+2+pl+pret+subj:reiddið  # "'become angry'" ;
reiðask+verb+3+pl+pret+subj:reiddi  # "'become angry'" ;
reiðask+pp+noun+masc:reiinn  # "'become angry'" ;
reiðask+pp+fem:reiin  # "'become angry'" ;
reiðask+pp+neut:reiit  # "'become angry'" ;
reiðask+verb+1+sg+pres+indic+middle:reiðumk  # "'become angry'" ;
reiðask+verb+2+sg+pres+indic+middle:reiðisk  # "'become angry'" ;
reiðask+verb+3+sg+pres+indic+middle:reiðisk  # "'become angry'" ;
reiðask+verb+1+pl+pres+indic+middle:reiðumk  # "'become angry'" ;
reiðask+verb+2+pl+pres+indic+middle:reiðizk  # "'become angry'" ;
reiðask+verb+3+pl+pres+indic+middle:reiðask  # "'become angry'" ;
reiðask+verb+1+sg+pres+subj+middle:reiðumk  # "'become angry'" ;
reiðask+verb+2+sg+pres+subj+middle:reiðisk  # "'become angry'" ;
reiðask+verb+3+sg+pres+subj+middle:reiðisk  # "'become angry'" ;
reiðask+verb+1+pl+pres+subj+middle:reiðimk  # "'become angry'" ;
reiðask+verb+2+pl+pres+subj+middle:reiðizk  # "'become angry'" ;
reiðask+verb+3+pl+pres+subj+middle:reiðisk  # "'become angry'" ;
reiðask+verb+2+sg+imper+middle:reiðsk  # "'become angry'" ;
reiðask+verb+1+pl+imper+middle:reiðumk  # "'become angry'" ;
reiðask+verb+1+pl+imper+middle:reiðizk  # "'become angry'" ;
reiðask+pres_part+middle:reiðandisk  # "'become angry'" ;
reiðask+verb+1+sg+pret+indic+middle:reiddumk  # "'become angry'" ;
reiðask+verb+2+sg+pret+indic+middle:reiddisk  # "'become angry'" ;
reiðask+verb+3+sg+pret+indic+middle:reiddisk  # "'become angry'" ;
reiðask+verb+1+pl+pret+indic+middle:reiddimk  # "'become angry'" ;
reiðask+verb+2+pl+pret+indic+middle:reiddizk  # "'become angry'" ;
reiðask+verb+3+pl+pret+indic+middle:reiddisk  # "'become angry'" ;
reiðask+verb+1+sg+pret+subj+middle:reiddumk  # "'become angry'" ;
reiðask+verb+2+sg+pret+subj+middle:reiddisk  # "'become angry'" ;
reiðask+verb+3+sg+pret+subj+middle:reiddisk  # "'become angry'" ;
reiðask+verb+1+pl+pret+subj+middle:reiddimk  # "'become angry'" ;
reiðask+verb+2+pl+pret+subj+middle:reiddizk  # "'become angry'" ;
reiðask+verb+3+pl+pret+subj+middle:reiddisk  # "'become angry'" ;
reiðask+pp+neut+middle:reiizk  # "'become angry'" ;
reiðask+pres_part+nom+sg+masc:reiðandi  # "'become angry'" ;
reiðask+pres_part+acc+sg+masc:reiðanda  # "'become angry'" ;
reiðask+pres_part+gen+sg+masc:reiðanda  # "'become angry'" ;
reiðask+pres_part+dat+sg+masc:reiðanda  # "'become angry'" ;
reiðask+pres_part+nom+sg+fem:reiðandi  # "'become angry'" ;
reiðask+pres_part+acc+sg+fem:reiðandi  # "'become angry'" ;
reiðask+pres_part+gen+sg+fem:reiðandi  # "'become angry'" ;
reiðask+pres_part+dat+sg+fem:reiðandi  # "'become angry'" ;
reiðask+pres_part+nom+sg+neut:reiðanda  # "'become angry'" ;
reiðask+pres_part+acc+sg+neut:reiðanda  # "'become angry'" ;
reiðask+pres_part+gen+sg+neut:reiðanda  # "'become angry'" ;
reiðask+pres_part+dat+sg+neut:reiðanda  # "'become angry'" ;
reiðask+pres_part+nom+pl+masc:reiðandi  # "'become angry'" ;
reiðask+pres_part+acc+pl+masc:reiðandi  # "'become angry'" ;
reiðask+pres_part+gen+pl+masc:reiðandi  # "'become angry'" ;
reiðask+pres_part+dat+pl+masc:reiðundum  # "'become angry'" ;
reiðask+pres_part+nom+pl+fem:reiðandi  # "'become angry'" ;
reiðask+pres_part+acc+pl+fem:reiðandi  # "'become angry'" ;
reiðask+pres_part+gen+pl+fem:reiðandi  # "'become angry'" ;
reiðask+pres_part+dat+pl+fem:reiðundum  # "'become angry'" ;
reiðask+pres_part+nom+pl+neut:reiðandi  # "'become angry'" ;
reiðask+pres_part+acc+pl+neut:reiðandi  # "'become angry'" ;
reiðask+pres_part+gen+pl+neut:reiðandi  # "'become angry'" ;
reiðask+pres_part+dat+pl+neut:reiðundum  # "'become angry'" ;
reisa+verb+1+sg+pres+indic:reisi  # "'raise, establish'" ;
reisa+verb+2+sg+pres+indic:reisir  # "'raise, establish'" ;
reisa+verb+3+sg+pres+indic:reisir  # "'raise, establish'" ;
reisa+verb+1+pl+pres+indic:reisum  # "'raise, establish'" ;
reisa+verb+2+pl+pres+indic:reisið  # "'raise, establish'" ;
reisa+verb+3+pl+pres+indic:reisa  # "'raise, establish'" ;
reisa+verb+1+sg+pres+subj:reisa  # "'raise, establish'" ;
reisa+verb+2+sg+pres+subj:reisir  # "'raise, establish'" ;
reisa+verb+3+sg+pres+subj:reisi  # "'raise, establish'" ;
reisa+verb+1+pl+pres+subj:reisim  # "'raise, establish'" ;
reisa+verb+2+pl+pres+subj:reisið  # "'raise, establish'" ;
reisa+verb+3+pl+pres+subj:reisi  # "'raise, establish'" ;
reisa+verb+2+sg+imper:reis  # "'raise, establish'" ;
reisa+verb+1+pl+imper:reisum  # "'raise, establish'" ;
reisa+verb+2+pl+imper:reisið  # "'raise, establish'" ;
reisa+verb+1+sg+pret+indic:reista  # "'raise, establish'" ;
reisa+verb+2+sg+pret+indic:reistir  # "'raise, establish'" ;
reisa+verb+3+sg+pret+indic:reisti  # "'raise, establish'" ;
reisa+verb+1+pl+pret+indic:reistum  # "'raise, establish'" ;
reisa+verb+2+pl+pret+indic:reistuð  # "'raise, establish'" ;
reisa+verb+3+pl+pret+indic:reistu  # "'raise, establish'" ;
reisa+verb+1+sg+pret+subj:reista  # "'raise, establish'" ;
reisa+verb+2+sg+pret+subj:reistir  # "'raise, establish'" ;
reisa+verb+3+sg+pret+subj:reisti  # "'raise, establish'" ;
reisa+verb+1+pl+pret+subj:reistim  # "'raise, establish'" ;
reisa+verb+2+pl+pret+subj:reistið  # "'raise, establish'" ;
reisa+verb+3+pl+pret+subj:reisti  # "'raise, establish'" ;
reisa+pp+noun+masc:reistrinn  # "'raise, establish'" ;
reisa+pp+fem:reistrin  # "'raise, establish'" ;
reisa+pp+neut:reistrit  # "'raise, establish'" ;
reisa+verb+1+sg+pres+indic+middle:reisumk  # "'raise, establish'" ;
reisa+verb+2+sg+pres+indic+middle:reisisk  # "'raise, establish'" ;
reisa+verb+3+sg+pres+indic+middle:reisisk  # "'raise, establish'" ;
reisa+verb+1+pl+pres+indic+middle:reisumk  # "'raise, establish'" ;
reisa+verb+2+pl+pres+indic+middle:reisizk  # "'raise, establish'" ;
reisa+verb+3+pl+pres+indic+middle:reisask  # "'raise, establish'" ;
reisa+verb+1+sg+pres+subj+middle:reisumk  # "'raise, establish'" ;
reisa+verb+2+sg+pres+subj+middle:reisisk  # "'raise, establish'" ;
reisa+verb+3+sg+pres+subj+middle:reisisk  # "'raise, establish'" ;
reisa+verb+1+pl+pres+subj+middle:reisimk  # "'raise, establish'" ;
reisa+verb+2+pl+pres+subj+middle:reisizk  # "'raise, establish'" ;
reisa+verb+3+pl+pres+subj+middle:reisisk  # "'raise, establish'" ;
reisa+verb+2+sg+imper+middle:reissk  # "'raise, establish'" ;
reisa+verb+1+pl+imper+middle:reisumk  # "'raise, establish'" ;
reisa+verb+1+pl+imper+middle:reisizk  # "'raise, establish'" ;
reisa+pres_part+middle:reisandisk  # "'raise, establish'" ;
reisa+verb+1+sg+pret+indic+middle:reistumk  # "'raise, establish'" ;
reisa+verb+2+sg+pret+indic+middle:reistisk  # "'raise, establish'" ;
reisa+verb+3+sg+pret+indic+middle:reistisk  # "'raise, establish'" ;
reisa+verb+1+pl+pret+indic+middle:reistimk  # "'raise, establish'" ;
reisa+verb+2+pl+pret+indic+middle:reistizk  # "'raise, establish'" ;
reisa+verb+3+pl+pret+indic+middle:reistisk  # "'raise, establish'" ;
reisa+verb+1+sg+pret+subj+middle:reistumk  # "'raise, establish'" ;
reisa+verb+2+sg+pret+subj+middle:reistisk  # "'raise, establish'" ;
reisa+verb+3+sg+pret+subj+middle:reistisk  # "'raise, establish'" ;
reisa+verb+1+pl+pret+subj+middle:reistimk  # "'raise, establish'" ;
reisa+verb+2+pl+pret+subj+middle:reistizk  # "'raise, establish'" ;
reisa+verb+3+pl+pret+subj+middle:reistisk  # "'raise, establish'" ;
reisa+pp+neut+middle:reistrizk  # "'raise, establish'" ;
reisa+pres_part+nom+sg+masc:reisandi  # "'raise, establish'" ;
reisa+pres_part+acc+sg+masc:reisanda  # "'raise, establish'" ;
reisa+pres_part+gen+sg+masc:reisanda  # "'raise, establish'" ;
reisa+pres_part+dat+sg+masc:reisanda  # "'raise, establish'" ;
reisa+pres_part+nom+sg+fem:reisandi  # "'raise, establish'" ;
reisa+pres_part+acc+sg+fem:reisandi  # "'raise, establish'" ;
reisa+pres_part+gen+sg+fem:reisandi  # "'raise, establish'" ;
reisa+pres_part+dat+sg+fem:reisandi  # "'raise, establish'" ;
reisa+pres_part+nom+sg+neut:reisanda  # "'raise, establish'" ;
reisa+pres_part+acc+sg+neut:reisanda  # "'raise, establish'" ;
reisa+pres_part+gen+sg+neut:reisanda  # "'raise, establish'" ;
reisa+pres_part+dat+sg+neut:reisanda  # "'raise, establish'" ;
reisa+pres_part+nom+pl+masc:reisandi  # "'raise, establish'" ;
reisa+pres_part+acc+pl+masc:reisandi  # "'raise, establish'" ;
reisa+pres_part+gen+pl+masc:reisandi  # "'raise, establish'" ;
reisa+pres_part+dat+pl+masc:reisundum  # "'raise, establish'" ;
reisa+pres_part+nom+pl+fem:reisandi  # "'raise, establish'" ;
reisa+pres_part+acc+pl+fem:reisandi  # "'raise, establish'" ;
reisa+pres_part+gen+pl+fem:reisandi  # "'raise, establish'" ;
reisa+pres_part+dat+pl+fem:reisundum  # "'raise, establish'" ;
reisa+pres_part+nom+pl+neut:reisandi  # "'raise, establish'" ;
reisa+pres_part+acc+pl+neut:reisandi  # "'raise, establish'" ;
reisa+pres_part+gen+pl+neut:reisandi  # "'raise, establish'" ;
reisa+pres_part+dat+pl+neut:reisundum  # "'raise, establish'" ;
rekkja+verb+1+sg+pres+indic:rekki  # "'go to bed'" ;
rekkja+verb+2+sg+pres+indic:rekkir  # "'go to bed'" ;
rekkja+verb+3+sg+pres+indic:rekkir  # "'go to bed'" ;
rekkja+verb+1+pl+pres+indic:rekkum  # "'go to bed'" ;
rekkja+verb+2+pl+pres+indic:rekkið  # "'go to bed'" ;
rekkja+verb+3+pl+pres+indic:rekka  # "'go to bed'" ;
rekkja+verb+1+sg+pres+subj:rekka  # "'go to bed'" ;
rekkja+verb+2+sg+pres+subj:rekkir  # "'go to bed'" ;
rekkja+verb+3+sg+pres+subj:rekki  # "'go to bed'" ;
rekkja+verb+1+pl+pres+subj:rekkim  # "'go to bed'" ;
rekkja+verb+2+pl+pres+subj:rekkið  # "'go to bed'" ;
rekkja+verb+3+pl+pres+subj:rekki  # "'go to bed'" ;
rekkja+verb+2+sg+imper:rekk  # "'go to bed'" ;
rekkja+verb+1+pl+imper:rekkum  # "'go to bed'" ;
rekkja+verb+2+pl+imper:rekkið  # "'go to bed'" ;
rekkja+verb+1+sg+pret+indic:rekkða  # "'go to bed'" ;
rekkja+verb+2+sg+pret+indic:rekkðir  # "'go to bed'" ;
rekkja+verb+3+sg+pret+indic:rekkði  # "'go to bed'" ;
rekkja+verb+1+pl+pret+indic:rekkðum  # "'go to bed'" ;
rekkja+verb+2+pl+pret+indic:rekkðuð  # "'go to bed'" ;
rekkja+verb+3+pl+pret+indic:rekkðu  # "'go to bed'" ;
rekkja+verb+1+sg+pret+subj:rekkða  # "'go to bed'" ;
rekkja+verb+2+sg+pret+subj:rekkðir  # "'go to bed'" ;
rekkja+verb+3+sg+pret+subj:rekkði  # "'go to bed'" ;
rekkja+verb+1+pl+pret+subj:rekkðim  # "'go to bed'" ;
rekkja+verb+2+pl+pret+subj:rekkðið  # "'go to bed'" ;
rekkja+verb+3+pl+pret+subj:rekkði  # "'go to bed'" ;
rekkja+pp+noun+masc:rekkðrinn  # "'go to bed'" ;
rekkja+pp+fem:rekkðrin  # "'go to bed'" ;
rekkja+pp+neut:rekkðrit  # "'go to bed'" ;
rekkja+verb+1+sg+pres+indic+middle:rekkumk  # "'go to bed'" ;
rekkja+verb+2+sg+pres+indic+middle:rekkisk  # "'go to bed'" ;
rekkja+verb+3+sg+pres+indic+middle:rekkisk  # "'go to bed'" ;
rekkja+verb+1+pl+pres+indic+middle:rekkumk  # "'go to bed'" ;
rekkja+verb+2+pl+pres+indic+middle:rekkizk  # "'go to bed'" ;
rekkja+verb+3+pl+pres+indic+middle:rekkask  # "'go to bed'" ;
rekkja+verb+1+sg+pres+subj+middle:rekkumk  # "'go to bed'" ;
rekkja+verb+2+sg+pres+subj+middle:rekkisk  # "'go to bed'" ;
rekkja+verb+3+sg+pres+subj+middle:rekkisk  # "'go to bed'" ;
rekkja+verb+1+pl+pres+subj+middle:rekkimk  # "'go to bed'" ;
rekkja+verb+2+pl+pres+subj+middle:rekkizk  # "'go to bed'" ;
rekkja+verb+3+pl+pres+subj+middle:rekkisk  # "'go to bed'" ;
rekkja+verb+2+sg+imper+middle:rekksk  # "'go to bed'" ;
rekkja+verb+1+pl+imper+middle:rekkumk  # "'go to bed'" ;
rekkja+verb+1+pl+imper+middle:rekkizk  # "'go to bed'" ;
rekkja+pres_part+middle:rekkandisk  # "'go to bed'" ;
rekkja+verb+1+sg+pret+indic+middle:rekkðumk  # "'go to bed'" ;
rekkja+verb+2+sg+pret+indic+middle:rekkðisk  # "'go to bed'" ;
rekkja+verb+3+sg+pret+indic+middle:rekkðisk  # "'go to bed'" ;
rekkja+verb+1+pl+pret+indic+middle:rekkðimk  # "'go to bed'" ;
rekkja+verb+2+pl+pret+indic+middle:rekkðizk  # "'go to bed'" ;
rekkja+verb+3+pl+pret+indic+middle:rekkðisk  # "'go to bed'" ;
rekkja+verb+1+sg+pret+subj+middle:rekkðumk  # "'go to bed'" ;
rekkja+verb+2+sg+pret+subj+middle:rekkðisk  # "'go to bed'" ;
rekkja+verb+3+sg+pret+subj+middle:rekkðisk  # "'go to bed'" ;
rekkja+verb+1+pl+pret+subj+middle:rekkðimk  # "'go to bed'" ;
rekkja+verb+2+pl+pret+subj+middle:rekkðizk  # "'go to bed'" ;
rekkja+verb+3+pl+pret+subj+middle:rekkðisk  # "'go to bed'" ;
rekkja+pp+neut+middle:rekkðrizk  # "'go to bed'" ;
rekkja+pres_part+nom+sg+masc:rekkandi  # "'go to bed'" ;
rekkja+pres_part+acc+sg+masc:rekkanda  # "'go to bed'" ;
rekkja+pres_part+gen+sg+masc:rekkanda  # "'go to bed'" ;
rekkja+pres_part+dat+sg+masc:rekkanda  # "'go to bed'" ;
rekkja+pres_part+nom+sg+fem:rekkandi  # "'go to bed'" ;
rekkja+pres_part+acc+sg+fem:rekkandi  # "'go to bed'" ;
rekkja+pres_part+gen+sg+fem:rekkandi  # "'go to bed'" ;
rekkja+pres_part+dat+sg+fem:rekkandi  # "'go to bed'" ;
rekkja+pres_part+nom+sg+neut:rekkanda  # "'go to bed'" ;
rekkja+pres_part+acc+sg+neut:rekkanda  # "'go to bed'" ;
rekkja+pres_part+gen+sg+neut:rekkanda  # "'go to bed'" ;
rekkja+pres_part+dat+sg+neut:rekkanda  # "'go to bed'" ;
rekkja+pres_part+nom+pl+masc:rekkandi  # "'go to bed'" ;
rekkja+pres_part+acc+pl+masc:rekkandi  # "'go to bed'" ;
rekkja+pres_part+gen+pl+masc:rekkandi  # "'go to bed'" ;
rekkja+pres_part+dat+pl+masc:rekkundum  # "'go to bed'" ;
rekkja+pres_part+nom+pl+fem:rekkandi  # "'go to bed'" ;
rekkja+pres_part+acc+pl+fem:rekkandi  # "'go to bed'" ;
rekkja+pres_part+gen+pl+fem:rekkandi  # "'go to bed'" ;
rekkja+pres_part+dat+pl+fem:rekkundum  # "'go to bed'" ;
rekkja+pres_part+nom+pl+neut:rekkandi  # "'go to bed'" ;
rekkja+pres_part+acc+pl+neut:rekkandi  # "'go to bed'" ;
rekkja+pres_part+gen+pl+neut:rekkandi  # "'go to bed'" ;
rekkja+pres_part+dat+pl+neut:rekkundum  # "'go to bed'" ;
renna+verb+1+sg+pres+indic:renni  # "'slip, slide'" ;
renna+verb+2+sg+pres+indic:rennir  # "'slip, slide'" ;
renna+verb+3+sg+pres+indic:rennir  # "'slip, slide'" ;
renna+verb+1+pl+pres+indic:rennum  # "'slip, slide'" ;
renna+verb+2+pl+pres+indic:rennið  # "'slip, slide'" ;
renna+verb+3+pl+pres+indic:renna  # "'slip, slide'" ;
renna+verb+1+sg+pres+subj:renna  # "'slip, slide'" ;
renna+verb+2+sg+pres+subj:rennir  # "'slip, slide'" ;
renna+verb+3+sg+pres+subj:renni  # "'slip, slide'" ;
renna+verb+1+pl+pres+subj:rennim  # "'slip, slide'" ;
renna+verb+2+pl+pres+subj:rennið  # "'slip, slide'" ;
renna+verb+3+pl+pres+subj:renni  # "'slip, slide'" ;
renna+verb+2+sg+imper:renn  # "'slip, slide'" ;
renna+verb+1+pl+imper:rennum  # "'slip, slide'" ;
renna+verb+2+pl+imper:rennið  # "'slip, slide'" ;
renna+verb+1+sg+pret+indic:rennda  # "'slip, slide'" ;
renna+verb+2+sg+pret+indic:renndir  # "'slip, slide'" ;
renna+verb+3+sg+pret+indic:renndi  # "'slip, slide'" ;
renna+verb+1+pl+pret+indic:renndum  # "'slip, slide'" ;
renna+verb+2+pl+pret+indic:rennduð  # "'slip, slide'" ;
renna+verb+3+pl+pret+indic:renndu  # "'slip, slide'" ;
renna+verb+1+sg+pret+subj:rennda  # "'slip, slide'" ;
renna+verb+2+sg+pret+subj:renndir  # "'slip, slide'" ;
renna+verb+3+sg+pret+subj:renndi  # "'slip, slide'" ;
renna+verb+1+pl+pret+subj:renndim  # "'slip, slide'" ;
renna+verb+2+pl+pret+subj:renndið  # "'slip, slide'" ;
renna+verb+3+pl+pret+subj:renndi  # "'slip, slide'" ;
renna+pp+noun+masc:renndrinn  # "'slip, slide'" ;
renna+pp+fem:renndrin  # "'slip, slide'" ;
renna+pp+neut:renndrit  # "'slip, slide'" ;
renna+verb+1+sg+pres+indic+middle:rennumk  # "'slip, slide'" ;
renna+verb+2+sg+pres+indic+middle:rennisk  # "'slip, slide'" ;
renna+verb+3+sg+pres+indic+middle:rennisk  # "'slip, slide'" ;
renna+verb+1+pl+pres+indic+middle:rennumk  # "'slip, slide'" ;
renna+verb+2+pl+pres+indic+middle:rennizk  # "'slip, slide'" ;
renna+verb+3+pl+pres+indic+middle:rennask  # "'slip, slide'" ;
renna+verb+1+sg+pres+subj+middle:rennumk  # "'slip, slide'" ;
renna+verb+2+sg+pres+subj+middle:rennisk  # "'slip, slide'" ;
renna+verb+3+sg+pres+subj+middle:rennisk  # "'slip, slide'" ;
renna+verb+1+pl+pres+subj+middle:rennimk  # "'slip, slide'" ;
renna+verb+2+pl+pres+subj+middle:rennizk  # "'slip, slide'" ;
renna+verb+3+pl+pres+subj+middle:rennisk  # "'slip, slide'" ;
renna+verb+2+sg+imper+middle:rennsk  # "'slip, slide'" ;
renna+verb+1+pl+imper+middle:rennumk  # "'slip, slide'" ;
renna+verb+1+pl+imper+middle:rennizk  # "'slip, slide'" ;
renna+pres_part+middle:rennandisk  # "'slip, slide'" ;
renna+verb+1+sg+pret+indic+middle:renndumk  # "'slip, slide'" ;
renna+verb+2+sg+pret+indic+middle:renndisk  # "'slip, slide'" ;
renna+verb+3+sg+pret+indic+middle:renndisk  # "'slip, slide'" ;
renna+verb+1+pl+pret+indic+middle:renndimk  # "'slip, slide'" ;
renna+verb+2+pl+pret+indic+middle:renndizk  # "'slip, slide'" ;
renna+verb+3+pl+pret+indic+middle:renndisk  # "'slip, slide'" ;
renna+verb+1+sg+pret+subj+middle:renndumk  # "'slip, slide'" ;
renna+verb+2+sg+pret+subj+middle:renndisk  # "'slip, slide'" ;
renna+verb+3+sg+pret+subj+middle:renndisk  # "'slip, slide'" ;
renna+verb+1+pl+pret+subj+middle:renndimk  # "'slip, slide'" ;
renna+verb+2+pl+pret+subj+middle:renndizk  # "'slip, slide'" ;
renna+verb+3+pl+pret+subj+middle:renndisk  # "'slip, slide'" ;
renna+pp+neut+middle:renndrizk  # "'slip, slide'" ;
renna+pres_part+nom+sg+masc:rennandi  # "'slip, slide'" ;
renna+pres_part+acc+sg+masc:rennanda  # "'slip, slide'" ;
renna+pres_part+gen+sg+masc:rennanda  # "'slip, slide'" ;
renna+pres_part+dat+sg+masc:rennanda  # "'slip, slide'" ;
renna+pres_part+nom+sg+fem:rennandi  # "'slip, slide'" ;
renna+pres_part+acc+sg+fem:rennandi  # "'slip, slide'" ;
renna+pres_part+gen+sg+fem:rennandi  # "'slip, slide'" ;
renna+pres_part+dat+sg+fem:rennandi  # "'slip, slide'" ;
renna+pres_part+nom+sg+neut:rennanda  # "'slip, slide'" ;
renna+pres_part+acc+sg+neut:rennanda  # "'slip, slide'" ;
renna+pres_part+gen+sg+neut:rennanda  # "'slip, slide'" ;
renna+pres_part+dat+sg+neut:rennanda  # "'slip, slide'" ;
renna+pres_part+nom+pl+masc:rennandi  # "'slip, slide'" ;
renna+pres_part+acc+pl+masc:rennandi  # "'slip, slide'" ;
renna+pres_part+gen+pl+masc:rennandi  # "'slip, slide'" ;
renna+pres_part+dat+pl+masc:rennundum  # "'slip, slide'" ;
renna+pres_part+nom+pl+fem:rennandi  # "'slip, slide'" ;
renna+pres_part+acc+pl+fem:rennandi  # "'slip, slide'" ;
renna+pres_part+gen+pl+fem:rennandi  # "'slip, slide'" ;
renna+pres_part+dat+pl+fem:rennundum  # "'slip, slide'" ;
renna+pres_part+nom+pl+neut:rennandi  # "'slip, slide'" ;
renna+pres_part+acc+pl+neut:rennandi  # "'slip, slide'" ;
renna+pres_part+gen+pl+neut:rennandi  # "'slip, slide'" ;
renna+pres_part+dat+pl+neut:rennundum  # "'slip, slide'" ;
rétta+verb+1+sg+pres+indic:rétti  # "'stretch out'" ;
rétta+verb+2+sg+pres+indic:réttir  # "'stretch out'" ;
rétta+verb+3+sg+pres+indic:réttir  # "'stretch out'" ;
rétta+verb+1+pl+pres+indic:réttum  # "'stretch out'" ;
rétta+verb+2+pl+pres+indic:réttið  # "'stretch out'" ;
rétta+verb+3+pl+pres+indic:rétta  # "'stretch out'" ;
rétta+verb+1+sg+pres+subj:rétta  # "'stretch out'" ;
rétta+verb+2+sg+pres+subj:réttir  # "'stretch out'" ;
rétta+verb+3+sg+pres+subj:rétti  # "'stretch out'" ;
rétta+verb+1+pl+pres+subj:réttim  # "'stretch out'" ;
rétta+verb+2+pl+pres+subj:réttið  # "'stretch out'" ;
rétta+verb+3+pl+pres+subj:rétti  # "'stretch out'" ;
rétta+verb+2+sg+imper:rétt  # "'stretch out'" ;
rétta+verb+1+pl+imper:réttum  # "'stretch out'" ;
rétta+verb+2+pl+imper:réttið  # "'stretch out'" ;
rétta+verb+1+sg+pret+indic:rétta  # "'stretch out'" ;
rétta+verb+2+sg+pret+indic:réttir  # "'stretch out'" ;
rétta+verb+3+sg+pret+indic:rétti  # "'stretch out'" ;
rétta+verb+1+pl+pret+indic:réttum  # "'stretch out'" ;
rétta+verb+2+pl+pret+indic:réttuð  # "'stretch out'" ;
rétta+verb+3+pl+pret+indic:réttu  # "'stretch out'" ;
rétta+verb+1+sg+pret+subj:rétta  # "'stretch out'" ;
rétta+verb+2+sg+pret+subj:réttir  # "'stretch out'" ;
rétta+verb+3+sg+pret+subj:rétti  # "'stretch out'" ;
rétta+verb+1+pl+pret+subj:réttim  # "'stretch out'" ;
rétta+verb+2+pl+pret+subj:réttið  # "'stretch out'" ;
rétta+verb+3+pl+pret+subj:rétti  # "'stretch out'" ;
rétta+pp+noun+masc:réttrinn  # "'stretch out'" ;
rétta+pp+fem:réttrin  # "'stretch out'" ;
rétta+pp+neut:réttrit  # "'stretch out'" ;
rétta+verb+1+sg+pres+indic+middle:réttumk  # "'stretch out'" ;
rétta+verb+2+sg+pres+indic+middle:réttisk  # "'stretch out'" ;
rétta+verb+3+sg+pres+indic+middle:réttisk  # "'stretch out'" ;
rétta+verb+1+pl+pres+indic+middle:réttumk  # "'stretch out'" ;
rétta+verb+2+pl+pres+indic+middle:réttizk  # "'stretch out'" ;
rétta+verb+3+pl+pres+indic+middle:réttask  # "'stretch out'" ;
rétta+verb+1+sg+pres+subj+middle:réttumk  # "'stretch out'" ;
rétta+verb+2+sg+pres+subj+middle:réttisk  # "'stretch out'" ;
rétta+verb+3+sg+pres+subj+middle:réttisk  # "'stretch out'" ;
rétta+verb+1+pl+pres+subj+middle:réttimk  # "'stretch out'" ;
rétta+verb+2+pl+pres+subj+middle:réttizk  # "'stretch out'" ;
rétta+verb+3+pl+pres+subj+middle:réttisk  # "'stretch out'" ;
rétta+verb+2+sg+imper+middle:réttsk  # "'stretch out'" ;
rétta+verb+1+pl+imper+middle:réttumk  # "'stretch out'" ;
rétta+verb+1+pl+imper+middle:réttizk  # "'stretch out'" ;
rétta+pres_part+middle:réttandisk  # "'stretch out'" ;
rétta+verb+1+sg+pret+indic+middle:réttumk  # "'stretch out'" ;
rétta+verb+2+sg+pret+indic+middle:réttisk  # "'stretch out'" ;
rétta+verb+3+sg+pret+indic+middle:réttisk  # "'stretch out'" ;
rétta+verb+1+pl+pret+indic+middle:réttimk  # "'stretch out'" ;
rétta+verb+2+pl+pret+indic+middle:réttizk  # "'stretch out'" ;
rétta+verb+3+pl+pret+indic+middle:réttisk  # "'stretch out'" ;
rétta+verb+1+sg+pret+subj+middle:réttumk  # "'stretch out'" ;
rétta+verb+2+sg+pret+subj+middle:réttisk  # "'stretch out'" ;
rétta+verb+3+sg+pret+subj+middle:réttisk  # "'stretch out'" ;
rétta+verb+1+pl+pret+subj+middle:réttimk  # "'stretch out'" ;
rétta+verb+2+pl+pret+subj+middle:réttizk  # "'stretch out'" ;
rétta+verb+3+pl+pret+subj+middle:réttisk  # "'stretch out'" ;
rétta+pp+neut+middle:réttrizk  # "'stretch out'" ;
rétta+pres_part+nom+sg+masc:réttandi  # "'stretch out'" ;
rétta+pres_part+acc+sg+masc:réttanda  # "'stretch out'" ;
rétta+pres_part+gen+sg+masc:réttanda  # "'stretch out'" ;
rétta+pres_part+dat+sg+masc:réttanda  # "'stretch out'" ;
rétta+pres_part+nom+sg+fem:réttandi  # "'stretch out'" ;
rétta+pres_part+acc+sg+fem:réttandi  # "'stretch out'" ;
rétta+pres_part+gen+sg+fem:réttandi  # "'stretch out'" ;
rétta+pres_part+dat+sg+fem:réttandi  # "'stretch out'" ;
rétta+pres_part+nom+sg+neut:réttanda  # "'stretch out'" ;
rétta+pres_part+acc+sg+neut:réttanda  # "'stretch out'" ;
rétta+pres_part+gen+sg+neut:réttanda  # "'stretch out'" ;
rétta+pres_part+dat+sg+neut:réttanda  # "'stretch out'" ;
rétta+pres_part+nom+pl+masc:réttandi  # "'stretch out'" ;
rétta+pres_part+acc+pl+masc:réttandi  # "'stretch out'" ;
rétta+pres_part+gen+pl+masc:réttandi  # "'stretch out'" ;
rétta+pres_part+dat+pl+masc:réttundum  # "'stretch out'" ;
rétta+pres_part+nom+pl+fem:réttandi  # "'stretch out'" ;
rétta+pres_part+acc+pl+fem:réttandi  # "'stretch out'" ;
rétta+pres_part+gen+pl+fem:réttandi  # "'stretch out'" ;
rétta+pres_part+dat+pl+fem:réttundum  # "'stretch out'" ;
rétta+pres_part+nom+pl+neut:réttandi  # "'stretch out'" ;
rétta+pres_part+acc+pl+neut:réttandi  # "'stretch out'" ;
rétta+pres_part+gen+pl+neut:réttandi  # "'stretch out'" ;
rétta+pres_part+dat+pl+neut:réttundum  # "'stretch out'" ;
reyna+verb+1+sg+pres+indic:reyni  # "'try, test'" ;
reyna+verb+2+sg+pres+indic:reynir  # "'try, test'" ;
reyna+verb+3+sg+pres+indic:reynir  # "'try, test'" ;
reyna+verb+1+pl+pres+indic:reynum  # "'try, test'" ;
reyna+verb+2+pl+pres+indic:reynið  # "'try, test'" ;
reyna+verb+3+pl+pres+indic:reyna  # "'try, test'" ;
reyna+verb+1+sg+pres+subj:reyna  # "'try, test'" ;
reyna+verb+2+sg+pres+subj:reynir  # "'try, test'" ;
reyna+verb+3+sg+pres+subj:reyni  # "'try, test'" ;
reyna+verb+1+pl+pres+subj:reynim  # "'try, test'" ;
reyna+verb+2+pl+pres+subj:reynið  # "'try, test'" ;
reyna+verb+3+pl+pres+subj:reyni  # "'try, test'" ;
reyna+verb+2+sg+imper:reyn  # "'try, test'" ;
reyna+verb+1+pl+imper:reynum  # "'try, test'" ;
reyna+verb+2+pl+imper:reynið  # "'try, test'" ;
reyna+verb+1+sg+pret+indic:reynda  # "'try, test'" ;
reyna+verb+2+sg+pret+indic:reyndir  # "'try, test'" ;
reyna+verb+3+sg+pret+indic:reyndi  # "'try, test'" ;
reyna+verb+1+pl+pret+indic:reyndum  # "'try, test'" ;
reyna+verb+2+pl+pret+indic:reynduð  # "'try, test'" ;
reyna+verb+3+pl+pret+indic:reyndu  # "'try, test'" ;
reyna+verb+1+sg+pret+subj:reynda  # "'try, test'" ;
reyna+verb+2+sg+pret+subj:reyndir  # "'try, test'" ;
reyna+verb+3+sg+pret+subj:reyndi  # "'try, test'" ;
reyna+verb+1+pl+pret+subj:reyndim  # "'try, test'" ;
reyna+verb+2+pl+pret+subj:reyndið  # "'try, test'" ;
reyna+verb+3+pl+pret+subj:reyndi  # "'try, test'" ;
reyna+pp+noun+masc:reyndrinn  # "'try, test'" ;
reyna+pp+fem:reyndrin  # "'try, test'" ;
reyna+pp+neut:reyndrit  # "'try, test'" ;
reyna+verb+1+sg+pres+indic+middle:reynumk  # "'try, test'" ;
reyna+verb+2+sg+pres+indic+middle:reynisk  # "'try, test'" ;
reyna+verb+3+sg+pres+indic+middle:reynisk  # "'try, test'" ;
reyna+verb+1+pl+pres+indic+middle:reynumk  # "'try, test'" ;
reyna+verb+2+pl+pres+indic+middle:reynizk  # "'try, test'" ;
reyna+verb+3+pl+pres+indic+middle:reynask  # "'try, test'" ;
reyna+verb+1+sg+pres+subj+middle:reynumk  # "'try, test'" ;
reyna+verb+2+sg+pres+subj+middle:reynisk  # "'try, test'" ;
reyna+verb+3+sg+pres+subj+middle:reynisk  # "'try, test'" ;
reyna+verb+1+pl+pres+subj+middle:reynimk  # "'try, test'" ;
reyna+verb+2+pl+pres+subj+middle:reynizk  # "'try, test'" ;
reyna+verb+3+pl+pres+subj+middle:reynisk  # "'try, test'" ;
reyna+verb+2+sg+imper+middle:reynsk  # "'try, test'" ;
reyna+verb+1+pl+imper+middle:reynumk  # "'try, test'" ;
reyna+verb+1+pl+imper+middle:reynizk  # "'try, test'" ;
reyna+pres_part+middle:reynandisk  # "'try, test'" ;
reyna+verb+1+sg+pret+indic+middle:reyndumk  # "'try, test'" ;
reyna+verb+2+sg+pret+indic+middle:reyndisk  # "'try, test'" ;
reyna+verb+3+sg+pret+indic+middle:reyndisk  # "'try, test'" ;
reyna+verb+1+pl+pret+indic+middle:reyndimk  # "'try, test'" ;
reyna+verb+2+pl+pret+indic+middle:reyndizk  # "'try, test'" ;
reyna+verb+3+pl+pret+indic+middle:reyndisk  # "'try, test'" ;
reyna+verb+1+sg+pret+subj+middle:reyndumk  # "'try, test'" ;
reyna+verb+2+sg+pret+subj+middle:reyndisk  # "'try, test'" ;
reyna+verb+3+sg+pret+subj+middle:reyndisk  # "'try, test'" ;
reyna+verb+1+pl+pret+subj+middle:reyndimk  # "'try, test'" ;
reyna+verb+2+pl+pret+subj+middle:reyndizk  # "'try, test'" ;
reyna+verb+3+pl+pret+subj+middle:reyndisk  # "'try, test'" ;
reyna+pp+neut+middle:reyndrizk  # "'try, test'" ;
reyna+pres_part+nom+sg+masc:reynandi  # "'try, test'" ;
reyna+pres_part+acc+sg+masc:reynanda  # "'try, test'" ;
reyna+pres_part+gen+sg+masc:reynanda  # "'try, test'" ;
reyna+pres_part+dat+sg+masc:reynanda  # "'try, test'" ;
reyna+pres_part+nom+sg+fem:reynandi  # "'try, test'" ;
reyna+pres_part+acc+sg+fem:reynandi  # "'try, test'" ;
reyna+pres_part+gen+sg+fem:reynandi  # "'try, test'" ;
reyna+pres_part+dat+sg+fem:reynandi  # "'try, test'" ;
reyna+pres_part+nom+sg+neut:reynanda  # "'try, test'" ;
reyna+pres_part+acc+sg+neut:reynanda  # "'try, test'" ;
reyna+pres_part+gen+sg+neut:reynanda  # "'try, test'" ;
reyna+pres_part+dat+sg+neut:reynanda  # "'try, test'" ;
reyna+pres_part+nom+pl+masc:reynandi  # "'try, test'" ;
reyna+pres_part+acc+pl+masc:reynandi  # "'try, test'" ;
reyna+pres_part+gen+pl+masc:reynandi  # "'try, test'" ;
reyna+pres_part+dat+pl+masc:reynundum  # "'try, test'" ;
reyna+pres_part+nom+pl+fem:reynandi  # "'try, test'" ;
reyna+pres_part+acc+pl+fem:reynandi  # "'try, test'" ;
reyna+pres_part+gen+pl+fem:reynandi  # "'try, test'" ;
reyna+pres_part+dat+pl+fem:reynundum  # "'try, test'" ;
reyna+pres_part+nom+pl+neut:reynandi  # "'try, test'" ;
reyna+pres_part+acc+pl+neut:reynandi  # "'try, test'" ;
reyna+pres_part+gen+pl+neut:reynandi  # "'try, test'" ;
reyna+pres_part+dat+pl+neut:reynundum  # "'try, test'" ;
ræsta+verb+1+sg+pres+indic:ræsti  # "'sweep, clean'" ;
ræsta+verb+2+sg+pres+indic:ræstir  # "'sweep, clean'" ;
ræsta+verb+3+sg+pres+indic:ræstir  # "'sweep, clean'" ;
ræsta+verb+1+pl+pres+indic:ræstum  # "'sweep, clean'" ;
ræsta+verb+2+pl+pres+indic:ræstið  # "'sweep, clean'" ;
ræsta+verb+3+pl+pres+indic:ræsta  # "'sweep, clean'" ;
ræsta+verb+1+sg+pres+subj:ræsta  # "'sweep, clean'" ;
ræsta+verb+2+sg+pres+subj:ræstir  # "'sweep, clean'" ;
ræsta+verb+3+sg+pres+subj:ræsti  # "'sweep, clean'" ;
ræsta+verb+1+pl+pres+subj:ræstim  # "'sweep, clean'" ;
ræsta+verb+2+pl+pres+subj:ræstið  # "'sweep, clean'" ;
ræsta+verb+3+pl+pres+subj:ræsti  # "'sweep, clean'" ;
ræsta+verb+2+sg+imper:ræst  # "'sweep, clean'" ;
ræsta+verb+1+pl+imper:ræstum  # "'sweep, clean'" ;
ræsta+verb+2+pl+imper:ræstið  # "'sweep, clean'" ;
ræsta+verb+1+sg+pret+indic:ræsta  # "'sweep, clean'" ;
ræsta+verb+2+sg+pret+indic:ræstir  # "'sweep, clean'" ;
ræsta+verb+3+sg+pret+indic:ræsti  # "'sweep, clean'" ;
ræsta+verb+1+pl+pret+indic:ræstum  # "'sweep, clean'" ;
ræsta+verb+2+pl+pret+indic:ræstuð  # "'sweep, clean'" ;
ræsta+verb+3+pl+pret+indic:ræstu  # "'sweep, clean'" ;
ræsta+verb+1+sg+pret+subj:ræsta  # "'sweep, clean'" ;
ræsta+verb+2+sg+pret+subj:ræstir  # "'sweep, clean'" ;
ræsta+verb+3+sg+pret+subj:ræsti  # "'sweep, clean'" ;
ræsta+verb+1+pl+pret+subj:ræstim  # "'sweep, clean'" ;
ræsta+verb+2+pl+pret+subj:ræstið  # "'sweep, clean'" ;
ræsta+verb+3+pl+pret+subj:ræsti  # "'sweep, clean'" ;
ræsta+pp+noun+masc:ræstrinn  # "'sweep, clean'" ;
ræsta+pp+fem:ræstrin  # "'sweep, clean'" ;
ræsta+pp+neut:ræstrit  # "'sweep, clean'" ;
ræsta+verb+1+sg+pres+indic+middle:ræstumk  # "'sweep, clean'" ;
ræsta+verb+2+sg+pres+indic+middle:ræstisk  # "'sweep, clean'" ;
ræsta+verb+3+sg+pres+indic+middle:ræstisk  # "'sweep, clean'" ;
ræsta+verb+1+pl+pres+indic+middle:ræstumk  # "'sweep, clean'" ;
ræsta+verb+2+pl+pres+indic+middle:ræstizk  # "'sweep, clean'" ;
ræsta+verb+3+pl+pres+indic+middle:ræstask  # "'sweep, clean'" ;
ræsta+verb+1+sg+pres+subj+middle:ræstumk  # "'sweep, clean'" ;
ræsta+verb+2+sg+pres+subj+middle:ræstisk  # "'sweep, clean'" ;
ræsta+verb+3+sg+pres+subj+middle:ræstisk  # "'sweep, clean'" ;
ræsta+verb+1+pl+pres+subj+middle:ræstimk  # "'sweep, clean'" ;
ræsta+verb+2+pl+pres+subj+middle:ræstizk  # "'sweep, clean'" ;
ræsta+verb+3+pl+pres+subj+middle:ræstisk  # "'sweep, clean'" ;
ræsta+verb+2+sg+imper+middle:ræstsk  # "'sweep, clean'" ;
ræsta+verb+1+pl+imper+middle:ræstumk  # "'sweep, clean'" ;
ræsta+verb+1+pl+imper+middle:ræstizk  # "'sweep, clean'" ;
ræsta+pres_part+middle:ræstandisk  # "'sweep, clean'" ;
ræsta+verb+1+sg+pret+indic+middle:ræstumk  # "'sweep, clean'" ;
ræsta+verb+2+sg+pret+indic+middle:ræstisk  # "'sweep, clean'" ;
ræsta+verb+3+sg+pret+indic+middle:ræstisk  # "'sweep, clean'" ;
ræsta+verb+1+pl+pret+indic+middle:ræstimk  # "'sweep, clean'" ;
ræsta+verb+2+pl+pret+indic+middle:ræstizk  # "'sweep, clean'" ;
ræsta+verb+3+pl+pret+indic+middle:ræstisk  # "'sweep, clean'" ;
ræsta+verb+1+sg+pret+subj+middle:ræstumk  # "'sweep, clean'" ;
ræsta+verb+2+sg+pret+subj+middle:ræstisk  # "'sweep, clean'" ;
ræsta+verb+3+sg+pret+subj+middle:ræstisk  # "'sweep, clean'" ;
ræsta+verb+1+pl+pret+subj+middle:ræstimk  # "'sweep, clean'" ;
ræsta+verb+2+pl+pret+subj+middle:ræstizk  # "'sweep, clean'" ;
ræsta+verb+3+pl+pret+subj+middle:ræstisk  # "'sweep, clean'" ;
ræsta+pp+neut+middle:ræstrizk  # "'sweep, clean'" ;
ræsta+pres_part+nom+sg+masc:ræstandi  # "'sweep, clean'" ;
ræsta+pres_part+acc+sg+masc:ræstanda  # "'sweep, clean'" ;
ræsta+pres_part+gen+sg+masc:ræstanda  # "'sweep, clean'" ;
ræsta+pres_part+dat+sg+masc:ræstanda  # "'sweep, clean'" ;
ræsta+pres_part+nom+sg+fem:ræstandi  # "'sweep, clean'" ;
ræsta+pres_part+acc+sg+fem:ræstandi  # "'sweep, clean'" ;
ræsta+pres_part+gen+sg+fem:ræstandi  # "'sweep, clean'" ;
ræsta+pres_part+dat+sg+fem:ræstandi  # "'sweep, clean'" ;
ræsta+pres_part+nom+sg+neut:ræstanda  # "'sweep, clean'" ;
ræsta+pres_part+acc+sg+neut:ræstanda  # "'sweep, clean'" ;
ræsta+pres_part+gen+sg+neut:ræstanda  # "'sweep, clean'" ;
ræsta+pres_part+dat+sg+neut:ræstanda  # "'sweep, clean'" ;
ræsta+pres_part+nom+pl+masc:ræstandi  # "'sweep, clean'" ;
ræsta+pres_part+acc+pl+masc:ræstandi  # "'sweep, clean'" ;
ræsta+pres_part+gen+pl+masc:ræstandi  # "'sweep, clean'" ;
ræsta+pres_part+dat+pl+masc:ræstundum  # "'sweep, clean'" ;
ræsta+pres_part+nom+pl+fem:ræstandi  # "'sweep, clean'" ;
ræsta+pres_part+acc+pl+fem:ræstandi  # "'sweep, clean'" ;
ræsta+pres_part+gen+pl+fem:ræstandi  # "'sweep, clean'" ;
ræsta+pres_part+dat+pl+fem:ræstundum  # "'sweep, clean'" ;
ræsta+pres_part+nom+pl+neut:ræstandi  # "'sweep, clean'" ;
ræsta+pres_part+acc+pl+neut:ræstandi  # "'sweep, clean'" ;
ræsta+pres_part+gen+pl+neut:ræstandi  # "'sweep, clean'" ;
ræsta+pres_part+dat+pl+neut:ræstundum  # "'sweep, clean'" ;
rœða+verb+1+sg+pres+indic:rœði  # "'discuss'" ;
rœða+verb+2+sg+pres+indic:rœðir  # "'discuss'" ;
rœða+verb+3+sg+pres+indic:rœðir  # "'discuss'" ;
rœða+verb+1+pl+pres+indic:rœðum  # "'discuss'" ;
rœða+verb+2+pl+pres+indic:rœðið  # "'discuss'" ;
rœða+verb+3+pl+pres+indic:rœða  # "'discuss'" ;
rœða+verb+1+sg+pres+subj:rœða  # "'discuss'" ;
rœða+verb+2+sg+pres+subj:rœðir  # "'discuss'" ;
rœða+verb+3+sg+pres+subj:rœði  # "'discuss'" ;
rœða+verb+1+pl+pres+subj:rœðim  # "'discuss'" ;
rœða+verb+2+pl+pres+subj:rœðið  # "'discuss'" ;
rœða+verb+3+pl+pres+subj:rœði  # "'discuss'" ;
rœða+verb+2+sg+imper:rœð  # "'discuss'" ;
rœða+verb+1+pl+imper:rœðum  # "'discuss'" ;
rœða+verb+2+pl+imper:rœðið  # "'discuss'" ;
rœða+verb+1+sg+pret+indic:rœdda  # "'discuss'" ;
rœða+verb+2+sg+pret+indic:rœddir  # "'discuss'" ;
rœða+verb+3+sg+pret+indic:rœddi  # "'discuss'" ;
rœða+verb+1+pl+pret+indic:rœddum  # "'discuss'" ;
rœða+verb+2+pl+pret+indic:rœdduð  # "'discuss'" ;
rœða+verb+3+pl+pret+indic:rœddu  # "'discuss'" ;
rœða+verb+1+sg+pret+subj:rœdda  # "'discuss'" ;
rœða+verb+2+sg+pret+subj:rœddir  # "'discuss'" ;
rœða+verb+3+sg+pret+subj:rœddi  # "'discuss'" ;
rœða+verb+1+pl+pret+subj:rœddim  # "'discuss'" ;
rœða+verb+2+pl+pret+subj:rœddið  # "'discuss'" ;
rœða+verb+3+pl+pret+subj:rœddi  # "'discuss'" ;
rœða+pp+noun+masc:rœddrinn  # "'discuss'" ;
rœða+pp+fem:rœddrin  # "'discuss'" ;
rœða+pp+neut:rœddrit  # "'discuss'" ;
rœða+verb+1+sg+pres+indic+middle:rœðumk  # "'discuss'" ;
rœða+verb+2+sg+pres+indic+middle:rœðisk  # "'discuss'" ;
rœða+verb+3+sg+pres+indic+middle:rœðisk  # "'discuss'" ;
rœða+verb+1+pl+pres+indic+middle:rœðumk  # "'discuss'" ;
rœða+verb+2+pl+pres+indic+middle:rœðizk  # "'discuss'" ;
rœða+verb+3+pl+pres+indic+middle:rœðask  # "'discuss'" ;
rœða+verb+1+sg+pres+subj+middle:rœðumk  # "'discuss'" ;
rœða+verb+2+sg+pres+subj+middle:rœðisk  # "'discuss'" ;
rœða+verb+3+sg+pres+subj+middle:rœðisk  # "'discuss'" ;
rœða+verb+1+pl+pres+subj+middle:rœðimk  # "'discuss'" ;
rœða+verb+2+pl+pres+subj+middle:rœðizk  # "'discuss'" ;
rœða+verb+3+pl+pres+subj+middle:rœðisk  # "'discuss'" ;
rœða+verb+2+sg+imper+middle:rœðsk  # "'discuss'" ;
rœða+verb+1+pl+imper+middle:rœðumk  # "'discuss'" ;
rœða+verb+1+pl+imper+middle:rœðizk  # "'discuss'" ;
rœða+pres_part+middle:rœðandisk  # "'discuss'" ;
rœða+verb+1+sg+pret+indic+middle:rœddumk  # "'discuss'" ;
rœða+verb+2+sg+pret+indic+middle:rœddisk  # "'discuss'" ;
rœða+verb+3+sg+pret+indic+middle:rœddisk  # "'discuss'" ;
rœða+verb+1+pl+pret+indic+middle:rœddimk  # "'discuss'" ;
rœða+verb+2+pl+pret+indic+middle:rœddizk  # "'discuss'" ;
rœða+verb+3+pl+pret+indic+middle:rœddisk  # "'discuss'" ;
rœða+verb+1+sg+pret+subj+middle:rœddumk  # "'discuss'" ;
rœða+verb+2+sg+pret+subj+middle:rœddisk  # "'discuss'" ;
rœða+verb+3+sg+pret+subj+middle:rœddisk  # "'discuss'" ;
rœða+verb+1+pl+pret+subj+middle:rœddimk  # "'discuss'" ;
rœða+verb+2+pl+pret+subj+middle:rœddizk  # "'discuss'" ;
rœða+verb+3+pl+pret+subj+middle:rœddisk  # "'discuss'" ;
rœða+pp+neut+middle:rœddrizk  # "'discuss'" ;
rœða+pres_part+nom+sg+masc:rœðandi  # "'discuss'" ;
rœða+pres_part+acc+sg+masc:rœðanda  # "'discuss'" ;
rœða+pres_part+gen+sg+masc:rœðanda  # "'discuss'" ;
rœða+pres_part+dat+sg+masc:rœðanda  # "'discuss'" ;
rœða+pres_part+nom+sg+fem:rœðandi  # "'discuss'" ;
rœða+pres_part+acc+sg+fem:rœðandi  # "'discuss'" ;
rœða+pres_part+gen+sg+fem:rœðandi  # "'discuss'" ;
rœða+pres_part+dat+sg+fem:rœðandi  # "'discuss'" ;
rœða+pres_part+nom+sg+neut:rœðanda  # "'discuss'" ;
rœða+pres_part+acc+sg+neut:rœðanda  # "'discuss'" ;
rœða+pres_part+gen+sg+neut:rœðanda  # "'discuss'" ;
rœða+pres_part+dat+sg+neut:rœðanda  # "'discuss'" ;
rœða+pres_part+nom+pl+masc:rœðandi  # "'discuss'" ;
rœða+pres_part+acc+pl+masc:rœðandi  # "'discuss'" ;
rœða+pres_part+gen+pl+masc:rœðandi  # "'discuss'" ;
rœða+pres_part+dat+pl+masc:rœðundum  # "'discuss'" ;
rœða+pres_part+nom+pl+fem:rœðandi  # "'discuss'" ;
rœða+pres_part+acc+pl+fem:rœðandi  # "'discuss'" ;
rœða+pres_part+gen+pl+fem:rœðandi  # "'discuss'" ;
rœða+pres_part+dat+pl+fem:rœðundum  # "'discuss'" ;
rœða+pres_part+nom+pl+neut:rœðandi  # "'discuss'" ;
rœða+pres_part+acc+pl+neut:rœðandi  # "'discuss'" ;
rœða+pres_part+gen+pl+neut:rœðandi  # "'discuss'" ;
rœða+pres_part+dat+pl+neut:rœðundum  # "'discuss'" ;
senda+verb+1+sg+pres+indic:sendi  # "'send'" ;
senda+verb+2+sg+pres+indic:sendir  # "'send'" ;
senda+verb+3+sg+pres+indic:sendir  # "'send'" ;
senda+verb+1+pl+pres+indic:sendum  # "'send'" ;
senda+verb+2+pl+pres+indic:sendið  # "'send'" ;
senda+verb+3+pl+pres+indic:senda  # "'send'" ;
senda+verb+1+sg+pres+subj:senda  # "'send'" ;
senda+verb+2+sg+pres+subj:sendir  # "'send'" ;
senda+verb+3+sg+pres+subj:sendi  # "'send'" ;
senda+verb+1+pl+pres+subj:sendim  # "'send'" ;
senda+verb+2+pl+pres+subj:sendið  # "'send'" ;
senda+verb+3+pl+pres+subj:sendi  # "'send'" ;
senda+verb+2+sg+imper:send  # "'send'" ;
senda+verb+1+pl+imper:sendum  # "'send'" ;
senda+verb+2+pl+imper:sendið  # "'send'" ;
senda+verb+1+sg+pret+indic:senda  # "'send'" ;
senda+verb+2+sg+pret+indic:sendir  # "'send'" ;
senda+verb+3+sg+pret+indic:sendi  # "'send'" ;
senda+verb+1+pl+pret+indic:sendum  # "'send'" ;
senda+verb+2+pl+pret+indic:senduð  # "'send'" ;
senda+verb+3+pl+pret+indic:sendu  # "'send'" ;
senda+verb+1+sg+pret+subj:senda  # "'send'" ;
senda+verb+2+sg+pret+subj:sendir  # "'send'" ;
senda+verb+3+sg+pret+subj:sendi  # "'send'" ;
senda+verb+1+pl+pret+subj:sendim  # "'send'" ;
senda+verb+2+pl+pret+subj:sendið  # "'send'" ;
senda+verb+3+pl+pret+subj:sendi  # "'send'" ;
senda+pp+noun+masc:sendrinn  # "'send'" ;
senda+pp+fem:sendrin  # "'send'" ;
senda+pp+neut:sendrit  # "'send'" ;
senda+verb+1+sg+pres+indic+middle:sendumk  # "'send'" ;
senda+verb+2+sg+pres+indic+middle:sendisk  # "'send'" ;
senda+verb+3+sg+pres+indic+middle:sendisk  # "'send'" ;
senda+verb+1+pl+pres+indic+middle:sendumk  # "'send'" ;
senda+verb+2+pl+pres+indic+middle:sendizk  # "'send'" ;
senda+verb+3+pl+pres+indic+middle:sendask  # "'send'" ;
senda+verb+1+sg+pres+subj+middle:sendumk  # "'send'" ;
senda+verb+2+sg+pres+subj+middle:sendisk  # "'send'" ;
senda+verb+3+sg+pres+subj+middle:sendisk  # "'send'" ;
senda+verb+1+pl+pres+subj+middle:sendimk  # "'send'" ;
senda+verb+2+pl+pres+subj+middle:sendizk  # "'send'" ;
senda+verb+3+pl+pres+subj+middle:sendisk  # "'send'" ;
senda+verb+2+sg+imper+middle:sendsk  # "'send'" ;
senda+verb+1+pl+imper+middle:sendumk  # "'send'" ;
senda+verb+1+pl+imper+middle:sendizk  # "'send'" ;
senda+pres_part+middle:sendandisk  # "'send'" ;
senda+verb+1+sg+pret+indic+middle:sendumk  # "'send'" ;
senda+verb+2+sg+pret+indic+middle:sendisk  # "'send'" ;
senda+verb+3+sg+pret+indic+middle:sendisk  # "'send'" ;
senda+verb+1+pl+pret+indic+middle:sendimk  # "'send'" ;
senda+verb+2+pl+pret+indic+middle:sendizk  # "'send'" ;
senda+verb+3+pl+pret+indic+middle:sendisk  # "'send'" ;
senda+verb+1+sg+pret+subj+middle:sendumk  # "'send'" ;
senda+verb+2+sg+pret+subj+middle:sendisk  # "'send'" ;
senda+verb+3+sg+pret+subj+middle:sendisk  # "'send'" ;
senda+verb+1+pl+pret+subj+middle:sendimk  # "'send'" ;
senda+verb+2+pl+pret+subj+middle:sendizk  # "'send'" ;
senda+verb+3+pl+pret+subj+middle:sendisk  # "'send'" ;
senda+pp+neut+middle:sendrizk  # "'send'" ;
senda+pres_part+nom+sg+masc:sendandi  # "'send'" ;
senda+pres_part+acc+sg+masc:sendanda  # "'send'" ;
senda+pres_part+gen+sg+masc:sendanda  # "'send'" ;
senda+pres_part+dat+sg+masc:sendanda  # "'send'" ;
senda+pres_part+nom+sg+fem:sendandi  # "'send'" ;
senda+pres_part+acc+sg+fem:sendandi  # "'send'" ;
senda+pres_part+gen+sg+fem:sendandi  # "'send'" ;
senda+pres_part+dat+sg+fem:sendandi  # "'send'" ;
senda+pres_part+nom+sg+neut:sendanda  # "'send'" ;
senda+pres_part+acc+sg+neut:sendanda  # "'send'" ;
senda+pres_part+gen+sg+neut:sendanda  # "'send'" ;
senda+pres_part+dat+sg+neut:sendanda  # "'send'" ;
senda+pres_part+nom+pl+masc:sendandi  # "'send'" ;
senda+pres_part+acc+pl+masc:sendandi  # "'send'" ;
senda+pres_part+gen+pl+masc:sendandi  # "'send'" ;
senda+pres_part+dat+pl+masc:sendundum  # "'send'" ;
senda+pres_part+nom+pl+fem:sendandi  # "'send'" ;
senda+pres_part+acc+pl+fem:sendandi  # "'send'" ;
senda+pres_part+gen+pl+fem:sendandi  # "'send'" ;
senda+pres_part+dat+pl+fem:sendundum  # "'send'" ;
senda+pres_part+nom+pl+neut:sendandi  # "'send'" ;
senda+pres_part+acc+pl+neut:sendandi  # "'send'" ;
senda+pres_part+gen+pl+neut:sendandi  # "'send'" ;
senda+pres_part+dat+pl+neut:sendundum  # "'send'" ;
sigla+verb+1+sg+pres+indic:sigli  # "'sail'" ;
sigla+verb+2+sg+pres+indic:siglir  # "'sail'" ;
sigla+verb+3+sg+pres+indic:siglir  # "'sail'" ;
sigla+verb+1+pl+pres+indic:siglum  # "'sail'" ;
sigla+verb+2+pl+pres+indic:siglið  # "'sail'" ;
sigla+verb+3+pl+pres+indic:sigla  # "'sail'" ;
sigla+verb+1+sg+pres+subj:sigla  # "'sail'" ;
sigla+verb+2+sg+pres+subj:siglir  # "'sail'" ;
sigla+verb+3+sg+pres+subj:sigli  # "'sail'" ;
sigla+verb+1+pl+pres+subj:siglim  # "'sail'" ;
sigla+verb+2+pl+pres+subj:siglið  # "'sail'" ;
sigla+verb+3+pl+pres+subj:sigli  # "'sail'" ;
sigla+verb+2+sg+imper:sigl  # "'sail'" ;
sigla+verb+1+pl+imper:siglum  # "'sail'" ;
sigla+verb+2+pl+imper:siglið  # "'sail'" ;
sigla+verb+1+sg+pret+indic:siglda  # "'sail'" ;
sigla+verb+2+sg+pret+indic:sigldir  # "'sail'" ;
sigla+verb+3+sg+pret+indic:sigldi  # "'sail'" ;
sigla+verb+1+pl+pret+indic:sigldum  # "'sail'" ;
sigla+verb+2+pl+pret+indic:siglduð  # "'sail'" ;
sigla+verb+3+pl+pret+indic:sigldu  # "'sail'" ;
sigla+verb+1+sg+pret+subj:siglda  # "'sail'" ;
sigla+verb+2+sg+pret+subj:sigldir  # "'sail'" ;
sigla+verb+3+sg+pret+subj:sigldi  # "'sail'" ;
sigla+verb+1+pl+pret+subj:sigldim  # "'sail'" ;
sigla+verb+2+pl+pret+subj:sigldið  # "'sail'" ;
sigla+verb+3+pl+pret+subj:sigldi  # "'sail'" ;
sigla+pp+noun+masc:sigldrinn  # "'sail'" ;
sigla+pp+fem:sigldrin  # "'sail'" ;
sigla+pp+neut:sigldrit  # "'sail'" ;
sigla+verb+1+sg+pres+indic+middle:siglumk  # "'sail'" ;
sigla+verb+2+sg+pres+indic+middle:siglisk  # "'sail'" ;
sigla+verb+3+sg+pres+indic+middle:siglisk  # "'sail'" ;
sigla+verb+1+pl+pres+indic+middle:siglumk  # "'sail'" ;
sigla+verb+2+pl+pres+indic+middle:siglizk  # "'sail'" ;
sigla+verb+3+pl+pres+indic+middle:siglask  # "'sail'" ;
sigla+verb+1+sg+pres+subj+middle:siglumk  # "'sail'" ;
sigla+verb+2+sg+pres+subj+middle:siglisk  # "'sail'" ;
sigla+verb+3+sg+pres+subj+middle:siglisk  # "'sail'" ;
sigla+verb+1+pl+pres+subj+middle:siglimk  # "'sail'" ;
sigla+verb+2+pl+pres+subj+middle:siglizk  # "'sail'" ;
sigla+verb+3+pl+pres+subj+middle:siglisk  # "'sail'" ;
sigla+verb+2+sg+imper+middle:siglsk  # "'sail'" ;
sigla+verb+1+pl+imper+middle:siglumk  # "'sail'" ;
sigla+verb+1+pl+imper+middle:siglizk  # "'sail'" ;
sigla+pres_part+middle:siglandisk  # "'sail'" ;
sigla+verb+1+sg+pret+indic+middle:sigldumk  # "'sail'" ;
sigla+verb+2+sg+pret+indic+middle:sigldisk  # "'sail'" ;
sigla+verb+3+sg+pret+indic+middle:sigldisk  # "'sail'" ;
sigla+verb+1+pl+pret+indic+middle:sigldimk  # "'sail'" ;
sigla+verb+2+pl+pret+indic+middle:sigldizk  # "'sail'" ;
sigla+verb+3+pl+pret+indic+middle:sigldisk  # "'sail'" ;
sigla+verb+1+sg+pret+subj+middle:sigldumk  # "'sail'" ;
sigla+verb+2+sg+pret+subj+middle:sigldisk  # "'sail'" ;
sigla+verb+3+sg+pret+subj+middle:sigldisk  # "'sail'" ;
sigla+verb+1+pl+pret+subj+middle:sigldimk  # "'sail'" ;
sigla+verb+2+pl+pret+subj+middle:sigldizk  # "'sail'" ;
sigla+verb+3+pl+pret+subj+middle:sigldisk  # "'sail'" ;
sigla+pp+neut+middle:sigldrizk  # "'sail'" ;
sigla+pres_part+nom+sg+masc:siglandi  # "'sail'" ;
sigla+pres_part+acc+sg+masc:siglanda  # "'sail'" ;
sigla+pres_part+gen+sg+masc:siglanda  # "'sail'" ;
sigla+pres_part+dat+sg+masc:siglanda  # "'sail'" ;
sigla+pres_part+nom+sg+fem:siglandi  # "'sail'" ;
sigla+pres_part+acc+sg+fem:siglandi  # "'sail'" ;
sigla+pres_part+gen+sg+fem:siglandi  # "'sail'" ;
sigla+pres_part+dat+sg+fem:siglandi  # "'sail'" ;
sigla+pres_part+nom+sg+neut:siglanda  # "'sail'" ;
sigla+pres_part+acc+sg+neut:siglanda  # "'sail'" ;
sigla+pres_part+gen+sg+neut:siglanda  # "'sail'" ;
sigla+pres_part+dat+sg+neut:siglanda  # "'sail'" ;
sigla+pres_part+nom+pl+masc:siglandi  # "'sail'" ;
sigla+pres_part+acc+pl+masc:siglandi  # "'sail'" ;
sigla+pres_part+gen+pl+masc:siglandi  # "'sail'" ;
sigla+pres_part+dat+pl+masc:siglundum  # "'sail'" ;
sigla+pres_part+nom+pl+fem:siglandi  # "'sail'" ;
sigla+pres_part+acc+pl+fem:siglandi  # "'sail'" ;
sigla+pres_part+gen+pl+fem:siglandi  # "'sail'" ;
sigla+pres_part+dat+pl+fem:siglundum  # "'sail'" ;
sigla+pres_part+nom+pl+neut:siglandi  # "'sail'" ;
sigla+pres_part+acc+pl+neut:siglandi  # "'sail'" ;
sigla+pres_part+gen+pl+neut:siglandi  # "'sail'" ;
sigla+pres_part+dat+pl+neut:siglundum  # "'sail'" ;
signa+verb+1+sg+pres+indic:signi  # "'bless'" ;
signa+verb+2+sg+pres+indic:signir  # "'bless'" ;
signa+verb+3+sg+pres+indic:signir  # "'bless'" ;
signa+verb+1+pl+pres+indic:signum  # "'bless'" ;
signa+verb+2+pl+pres+indic:signið  # "'bless'" ;
signa+verb+3+pl+pres+indic:signa  # "'bless'" ;
signa+verb+1+sg+pres+subj:signa  # "'bless'" ;
signa+verb+2+sg+pres+subj:signir  # "'bless'" ;
signa+verb+3+sg+pres+subj:signi  # "'bless'" ;
signa+verb+1+pl+pres+subj:signim  # "'bless'" ;
signa+verb+2+pl+pres+subj:signið  # "'bless'" ;
signa+verb+3+pl+pres+subj:signi  # "'bless'" ;
signa+verb+2+sg+imper:sign  # "'bless'" ;
signa+verb+1+pl+imper:signum  # "'bless'" ;
signa+verb+2+pl+imper:signið  # "'bless'" ;
signa+verb+1+sg+pret+indic:signda  # "'bless'" ;
signa+verb+2+sg+pret+indic:signdir  # "'bless'" ;
signa+verb+3+sg+pret+indic:signdi  # "'bless'" ;
signa+verb+1+pl+pret+indic:signdum  # "'bless'" ;
signa+verb+2+pl+pret+indic:signduð  # "'bless'" ;
signa+verb+3+pl+pret+indic:signdu  # "'bless'" ;
signa+verb+1+sg+pret+subj:signda  # "'bless'" ;
signa+verb+2+sg+pret+subj:signdir  # "'bless'" ;
signa+verb+3+sg+pret+subj:signdi  # "'bless'" ;
signa+verb+1+pl+pret+subj:signdim  # "'bless'" ;
signa+verb+2+pl+pret+subj:signdið  # "'bless'" ;
signa+verb+3+pl+pret+subj:signdi  # "'bless'" ;
signa+pp+noun+masc:signdrinn  # "'bless'" ;
signa+pp+fem:signdrin  # "'bless'" ;
signa+pp+neut:signdrit  # "'bless'" ;
signa+verb+1+sg+pres+indic+middle:signumk  # "'bless'" ;
signa+verb+2+sg+pres+indic+middle:signisk  # "'bless'" ;
signa+verb+3+sg+pres+indic+middle:signisk  # "'bless'" ;
signa+verb+1+pl+pres+indic+middle:signumk  # "'bless'" ;
signa+verb+2+pl+pres+indic+middle:signizk  # "'bless'" ;
signa+verb+3+pl+pres+indic+middle:signask  # "'bless'" ;
signa+verb+1+sg+pres+subj+middle:signumk  # "'bless'" ;
signa+verb+2+sg+pres+subj+middle:signisk  # "'bless'" ;
signa+verb+3+sg+pres+subj+middle:signisk  # "'bless'" ;
signa+verb+1+pl+pres+subj+middle:signimk  # "'bless'" ;
signa+verb+2+pl+pres+subj+middle:signizk  # "'bless'" ;
signa+verb+3+pl+pres+subj+middle:signisk  # "'bless'" ;
signa+verb+2+sg+imper+middle:signsk  # "'bless'" ;
signa+verb+1+pl+imper+middle:signumk  # "'bless'" ;
signa+verb+1+pl+imper+middle:signizk  # "'bless'" ;
signa+pres_part+middle:signandisk  # "'bless'" ;
signa+verb+1+sg+pret+indic+middle:signdumk  # "'bless'" ;
signa+verb+2+sg+pret+indic+middle:signdisk  # "'bless'" ;
signa+verb+3+sg+pret+indic+middle:signdisk  # "'bless'" ;
signa+verb+1+pl+pret+indic+middle:signdimk  # "'bless'" ;
signa+verb+2+pl+pret+indic+middle:signdizk  # "'bless'" ;
signa+verb+3+pl+pret+indic+middle:signdisk  # "'bless'" ;
signa+verb+1+sg+pret+subj+middle:signdumk  # "'bless'" ;
signa+verb+2+sg+pret+subj+middle:signdisk  # "'bless'" ;
signa+verb+3+sg+pret+subj+middle:signdisk  # "'bless'" ;
signa+verb+1+pl+pret+subj+middle:signdimk  # "'bless'" ;
signa+verb+2+pl+pret+subj+middle:signdizk  # "'bless'" ;
signa+verb+3+pl+pret+subj+middle:signdisk  # "'bless'" ;
signa+pp+neut+middle:signdrizk  # "'bless'" ;
signa+pres_part+nom+sg+masc:signandi  # "'bless'" ;
signa+pres_part+acc+sg+masc:signanda  # "'bless'" ;
signa+pres_part+gen+sg+masc:signanda  # "'bless'" ;
signa+pres_part+dat+sg+masc:signanda  # "'bless'" ;
signa+pres_part+nom+sg+fem:signandi  # "'bless'" ;
signa+pres_part+acc+sg+fem:signandi  # "'bless'" ;
signa+pres_part+gen+sg+fem:signandi  # "'bless'" ;
signa+pres_part+dat+sg+fem:signandi  # "'bless'" ;
signa+pres_part+nom+sg+neut:signanda  # "'bless'" ;
signa+pres_part+acc+sg+neut:signanda  # "'bless'" ;
signa+pres_part+gen+sg+neut:signanda  # "'bless'" ;
signa+pres_part+dat+sg+neut:signanda  # "'bless'" ;
signa+pres_part+nom+pl+masc:signandi  # "'bless'" ;
signa+pres_part+acc+pl+masc:signandi  # "'bless'" ;
signa+pres_part+gen+pl+masc:signandi  # "'bless'" ;
signa+pres_part+dat+pl+masc:signundum  # "'bless'" ;
signa+pres_part+nom+pl+fem:signandi  # "'bless'" ;
signa+pres_part+acc+pl+fem:signandi  # "'bless'" ;
signa+pres_part+gen+pl+fem:signandi  # "'bless'" ;
signa+pres_part+dat+pl+fem:signundum  # "'bless'" ;
signa+pres_part+nom+pl+neut:signandi  # "'bless'" ;
signa+pres_part+acc+pl+neut:signandi  # "'bless'" ;
signa+pres_part+gen+pl+neut:signandi  # "'bless'" ;
signa+pres_part+dat+pl+neut:signundum  # "'bless'" ;
skella+verb+1+sg+pres+indic:skelli  # "'clash together'" ;
skella+verb+2+sg+pres+indic:skellir  # "'clash together'" ;
skella+verb+3+sg+pres+indic:skellir  # "'clash together'" ;
skella+verb+1+pl+pres+indic:skellum  # "'clash together'" ;
skella+verb+2+pl+pres+indic:skellið  # "'clash together'" ;
skella+verb+3+pl+pres+indic:skella  # "'clash together'" ;
skella+verb+1+sg+pres+subj:skella  # "'clash together'" ;
skella+verb+2+sg+pres+subj:skellir  # "'clash together'" ;
skella+verb+3+sg+pres+subj:skelli  # "'clash together'" ;
skella+verb+1+pl+pres+subj:skellim  # "'clash together'" ;
skella+verb+2+pl+pres+subj:skellið  # "'clash together'" ;
skella+verb+3+pl+pres+subj:skelli  # "'clash together'" ;
skella+verb+2+sg+imper:skell  # "'clash together'" ;
skella+verb+1+pl+imper:skellum  # "'clash together'" ;
skella+verb+2+pl+imper:skellið  # "'clash together'" ;
skella+verb+1+sg+pret+indic:skellda  # "'clash together'" ;
skella+verb+2+sg+pret+indic:skelldir  # "'clash together'" ;
skella+verb+3+sg+pret+indic:skelldi  # "'clash together'" ;
skella+verb+1+pl+pret+indic:skelldum  # "'clash together'" ;
skella+verb+2+pl+pret+indic:skellduð  # "'clash together'" ;
skella+verb+3+pl+pret+indic:skelldu  # "'clash together'" ;
skella+verb+1+sg+pret+subj:skellda  # "'clash together'" ;
skella+verb+2+sg+pret+subj:skelldir  # "'clash together'" ;
skella+verb+3+sg+pret+subj:skelldi  # "'clash together'" ;
skella+verb+1+pl+pret+subj:skelldim  # "'clash together'" ;
skella+verb+2+pl+pret+subj:skelldið  # "'clash together'" ;
skella+verb+3+pl+pret+subj:skelldi  # "'clash together'" ;
skella+pp+noun+masc:skelldrinn  # "'clash together'" ;
skella+pp+fem:skelldrin  # "'clash together'" ;
skella+pp+neut:skelldrit  # "'clash together'" ;
skella+verb+1+sg+pres+indic+middle:skellumk  # "'clash together'" ;
skella+verb+2+sg+pres+indic+middle:skellisk  # "'clash together'" ;
skella+verb+3+sg+pres+indic+middle:skellisk  # "'clash together'" ;
skella+verb+1+pl+pres+indic+middle:skellumk  # "'clash together'" ;
skella+verb+2+pl+pres+indic+middle:skellizk  # "'clash together'" ;
skella+verb+3+pl+pres+indic+middle:skellask  # "'clash together'" ;
skella+verb+1+sg+pres+subj+middle:skellumk  # "'clash together'" ;
skella+verb+2+sg+pres+subj+middle:skellisk  # "'clash together'" ;
skella+verb+3+sg+pres+subj+middle:skellisk  # "'clash together'" ;
skella+verb+1+pl+pres+subj+middle:skellimk  # "'clash together'" ;
skella+verb+2+pl+pres+subj+middle:skellizk  # "'clash together'" ;
skella+verb+3+pl+pres+subj+middle:skellisk  # "'clash together'" ;
skella+verb+2+sg+imper+middle:skellsk  # "'clash together'" ;
skella+verb+1+pl+imper+middle:skellumk  # "'clash together'" ;
skella+verb+1+pl+imper+middle:skellizk  # "'clash together'" ;
skella+pres_part+middle:skellandisk  # "'clash together'" ;
skella+verb+1+sg+pret+indic+middle:skelldumk  # "'clash together'" ;
skella+verb+2+sg+pret+indic+middle:skelldisk  # "'clash together'" ;
skella+verb+3+sg+pret+indic+middle:skelldisk  # "'clash together'" ;
skella+verb+1+pl+pret+indic+middle:skelldimk  # "'clash together'" ;
skella+verb+2+pl+pret+indic+middle:skelldizk  # "'clash together'" ;
skella+verb+3+pl+pret+indic+middle:skelldisk  # "'clash together'" ;
skella+verb+1+sg+pret+subj+middle:skelldumk  # "'clash together'" ;
skella+verb+2+sg+pret+subj+middle:skelldisk  # "'clash together'" ;
skella+verb+3+sg+pret+subj+middle:skelldisk  # "'clash together'" ;
skella+verb+1+pl+pret+subj+middle:skelldimk  # "'clash together'" ;
skella+verb+2+pl+pret+subj+middle:skelldizk  # "'clash together'" ;
skella+verb+3+pl+pret+subj+middle:skelldisk  # "'clash together'" ;
skella+pp+neut+middle:skelldrizk  # "'clash together'" ;
skella+pres_part+nom+sg+masc:skellandi  # "'clash together'" ;
skella+pres_part+acc+sg+masc:skellanda  # "'clash together'" ;
skella+pres_part+gen+sg+masc:skellanda  # "'clash together'" ;
skella+pres_part+dat+sg+masc:skellanda  # "'clash together'" ;
skella+pres_part+nom+sg+fem:skellandi  # "'clash together'" ;
skella+pres_part+acc+sg+fem:skellandi  # "'clash together'" ;
skella+pres_part+gen+sg+fem:skellandi  # "'clash together'" ;
skella+pres_part+dat+sg+fem:skellandi  # "'clash together'" ;
skella+pres_part+nom+sg+neut:skellanda  # "'clash together'" ;
skella+pres_part+acc+sg+neut:skellanda  # "'clash together'" ;
skella+pres_part+gen+sg+neut:skellanda  # "'clash together'" ;
skella+pres_part+dat+sg+neut:skellanda  # "'clash together'" ;
skella+pres_part+nom+pl+masc:skellandi  # "'clash together'" ;
skella+pres_part+acc+pl+masc:skellandi  # "'clash together'" ;
skella+pres_part+gen+pl+masc:skellandi  # "'clash together'" ;
skella+pres_part+dat+pl+masc:skellundum  # "'clash together'" ;
skella+pres_part+nom+pl+fem:skellandi  # "'clash together'" ;
skella+pres_part+acc+pl+fem:skellandi  # "'clash together'" ;
skella+pres_part+gen+pl+fem:skellandi  # "'clash together'" ;
skella+pres_part+dat+pl+fem:skellundum  # "'clash together'" ;
skella+pres_part+nom+pl+neut:skellandi  # "'clash together'" ;
skella+pres_part+acc+pl+neut:skellandi  # "'clash together'" ;
skella+pres_part+gen+pl+neut:skellandi  # "'clash together'" ;
skella+pres_part+dat+pl+neut:skellundum  # "'clash together'" ;
skemmta+verb+1+sg+pres+indic:skemmti  # "'amuse'" ;
skemmta+verb+2+sg+pres+indic:skemmtir  # "'amuse'" ;
skemmta+verb+3+sg+pres+indic:skemmtir  # "'amuse'" ;
skemmta+verb+1+pl+pres+indic:skemmtum  # "'amuse'" ;
skemmta+verb+2+pl+pres+indic:skemmtið  # "'amuse'" ;
skemmta+verb+3+pl+pres+indic:skemmta  # "'amuse'" ;
skemmta+verb+1+sg+pres+subj:skemmta  # "'amuse'" ;
skemmta+verb+2+sg+pres+subj:skemmtir  # "'amuse'" ;
skemmta+verb+3+sg+pres+subj:skemmti  # "'amuse'" ;
skemmta+verb+1+pl+pres+subj:skemmtim  # "'amuse'" ;
skemmta+verb+2+pl+pres+subj:skemmtið  # "'amuse'" ;
skemmta+verb+3+pl+pres+subj:skemmti  # "'amuse'" ;
skemmta+verb+2+sg+imper:skemmt  # "'amuse'" ;
skemmta+verb+1+pl+imper:skemmtum  # "'amuse'" ;
skemmta+verb+2+pl+imper:skemmtið  # "'amuse'" ;
skemmta+verb+1+sg+pret+indic:skemmta  # "'amuse'" ;
skemmta+verb+2+sg+pret+indic:skemmtir  # "'amuse'" ;
skemmta+verb+3+sg+pret+indic:skemmti  # "'amuse'" ;
skemmta+verb+1+pl+pret+indic:skemmtum  # "'amuse'" ;
skemmta+verb+2+pl+pret+indic:skemmtuð  # "'amuse'" ;
skemmta+verb+3+pl+pret+indic:skemmtu  # "'amuse'" ;
skemmta+verb+1+sg+pret+subj:skemmta  # "'amuse'" ;
skemmta+verb+2+sg+pret+subj:skemmtir  # "'amuse'" ;
skemmta+verb+3+sg+pret+subj:skemmti  # "'amuse'" ;
skemmta+verb+1+pl+pret+subj:skemmtim  # "'amuse'" ;
skemmta+verb+2+pl+pret+subj:skemmtið  # "'amuse'" ;
skemmta+verb+3+pl+pret+subj:skemmti  # "'amuse'" ;
skemmta+pp+noun+masc:skemmtrinn  # "'amuse'" ;
skemmta+pp+fem:skemmtrin  # "'amuse'" ;
skemmta+pp+neut:skemmtrit  # "'amuse'" ;
skemmta+verb+1+sg+pres+indic+middle:skemmtumk  # "'amuse'" ;
skemmta+verb+2+sg+pres+indic+middle:skemmtisk  # "'amuse'" ;
skemmta+verb+3+sg+pres+indic+middle:skemmtisk  # "'amuse'" ;
skemmta+verb+1+pl+pres+indic+middle:skemmtumk  # "'amuse'" ;
skemmta+verb+2+pl+pres+indic+middle:skemmtizk  # "'amuse'" ;
skemmta+verb+3+pl+pres+indic+middle:skemmtask  # "'amuse'" ;
skemmta+verb+1+sg+pres+subj+middle:skemmtumk  # "'amuse'" ;
skemmta+verb+2+sg+pres+subj+middle:skemmtisk  # "'amuse'" ;
skemmta+verb+3+sg+pres+subj+middle:skemmtisk  # "'amuse'" ;
skemmta+verb+1+pl+pres+subj+middle:skemmtimk  # "'amuse'" ;
skemmta+verb+2+pl+pres+subj+middle:skemmtizk  # "'amuse'" ;
skemmta+verb+3+pl+pres+subj+middle:skemmtisk  # "'amuse'" ;
skemmta+verb+2+sg+imper+middle:skemmtsk  # "'amuse'" ;
skemmta+verb+1+pl+imper+middle:skemmtumk  # "'amuse'" ;
skemmta+verb+1+pl+imper+middle:skemmtizk  # "'amuse'" ;
skemmta+pres_part+middle:skemmtandisk  # "'amuse'" ;
skemmta+verb+1+sg+pret+indic+middle:skemmtumk  # "'amuse'" ;
skemmta+verb+2+sg+pret+indic+middle:skemmtisk  # "'amuse'" ;
skemmta+verb+3+sg+pret+indic+middle:skemmtisk  # "'amuse'" ;
skemmta+verb+1+pl+pret+indic+middle:skemmtimk  # "'amuse'" ;
skemmta+verb+2+pl+pret+indic+middle:skemmtizk  # "'amuse'" ;
skemmta+verb+3+pl+pret+indic+middle:skemmtisk  # "'amuse'" ;
skemmta+verb+1+sg+pret+subj+middle:skemmtumk  # "'amuse'" ;
skemmta+verb+2+sg+pret+subj+middle:skemmtisk  # "'amuse'" ;
skemmta+verb+3+sg+pret+subj+middle:skemmtisk  # "'amuse'" ;
skemmta+verb+1+pl+pret+subj+middle:skemmtimk  # "'amuse'" ;
skemmta+verb+2+pl+pret+subj+middle:skemmtizk  # "'amuse'" ;
skemmta+verb+3+pl+pret+subj+middle:skemmtisk  # "'amuse'" ;
skemmta+pp+neut+middle:skemmtrizk  # "'amuse'" ;
skemmta+pres_part+nom+sg+masc:skemmtandi  # "'amuse'" ;
skemmta+pres_part+acc+sg+masc:skemmtanda  # "'amuse'" ;
skemmta+pres_part+gen+sg+masc:skemmtanda  # "'amuse'" ;
skemmta+pres_part+dat+sg+masc:skemmtanda  # "'amuse'" ;
skemmta+pres_part+nom+sg+fem:skemmtandi  # "'amuse'" ;
skemmta+pres_part+acc+sg+fem:skemmtandi  # "'amuse'" ;
skemmta+pres_part+gen+sg+fem:skemmtandi  # "'amuse'" ;
skemmta+pres_part+dat+sg+fem:skemmtandi  # "'amuse'" ;
skemmta+pres_part+nom+sg+neut:skemmtanda  # "'amuse'" ;
skemmta+pres_part+acc+sg+neut:skemmtanda  # "'amuse'" ;
skemmta+pres_part+gen+sg+neut:skemmtanda  # "'amuse'" ;
skemmta+pres_part+dat+sg+neut:skemmtanda  # "'amuse'" ;
skemmta+pres_part+nom+pl+masc:skemmtandi  # "'amuse'" ;
skemmta+pres_part+acc+pl+masc:skemmtandi  # "'amuse'" ;
skemmta+pres_part+gen+pl+masc:skemmtandi  # "'amuse'" ;
skemmta+pres_part+dat+pl+masc:skemmtundum  # "'amuse'" ;
skemmta+pres_part+nom+pl+fem:skemmtandi  # "'amuse'" ;
skemmta+pres_part+acc+pl+fem:skemmtandi  # "'amuse'" ;
skemmta+pres_part+gen+pl+fem:skemmtandi  # "'amuse'" ;
skemmta+pres_part+dat+pl+fem:skemmtundum  # "'amuse'" ;
skemmta+pres_part+nom+pl+neut:skemmtandi  # "'amuse'" ;
skemmta+pres_part+acc+pl+neut:skemmtandi  # "'amuse'" ;
skemmta+pres_part+gen+pl+neut:skemmtandi  # "'amuse'" ;
skemmta+pres_part+dat+pl+neut:skemmtundum  # "'amuse'" ;
skipta+verb+1+sg+pres+indic:skipti  # "'divide, change'" ;
skipta+verb+2+sg+pres+indic:skiptir  # "'divide, change'" ;
skipta+verb+3+sg+pres+indic:skiptir  # "'divide, change'" ;
skipta+verb+1+pl+pres+indic:skiptum  # "'divide, change'" ;
skipta+verb+2+pl+pres+indic:skiptið  # "'divide, change'" ;
skipta+verb+3+pl+pres+indic:skipta  # "'divide, change'" ;
skipta+verb+1+sg+pres+subj:skipta  # "'divide, change'" ;
skipta+verb+2+sg+pres+subj:skiptir  # "'divide, change'" ;
skipta+verb+3+sg+pres+subj:skipti  # "'divide, change'" ;
skipta+verb+1+pl+pres+subj:skiptim  # "'divide, change'" ;
skipta+verb+2+pl+pres+subj:skiptið  # "'divide, change'" ;
skipta+verb+3+pl+pres+subj:skipti  # "'divide, change'" ;
skipta+verb+2+sg+imper:skipt  # "'divide, change'" ;
skipta+verb+1+pl+imper:skiptum  # "'divide, change'" ;
skipta+verb+2+pl+imper:skiptið  # "'divide, change'" ;
skipta+verb+1+sg+pret+indic:skipta  # "'divide, change'" ;
skipta+verb+2+sg+pret+indic:skiptir  # "'divide, change'" ;
skipta+verb+3+sg+pret+indic:skipti  # "'divide, change'" ;
skipta+verb+1+pl+pret+indic:skiptum  # "'divide, change'" ;
skipta+verb+2+pl+pret+indic:skiptuð  # "'divide, change'" ;
skipta+verb+3+pl+pret+indic:skiptu  # "'divide, change'" ;
skipta+verb+1+sg+pret+subj:skipta  # "'divide, change'" ;
skipta+verb+2+sg+pret+subj:skiptir  # "'divide, change'" ;
skipta+verb+3+sg+pret+subj:skipti  # "'divide, change'" ;
skipta+verb+1+pl+pret+subj:skiptim  # "'divide, change'" ;
skipta+verb+2+pl+pret+subj:skiptið  # "'divide, change'" ;
skipta+verb+3+pl+pret+subj:skipti  # "'divide, change'" ;
skipta+pp+noun+masc:skiptrinn  # "'divide, change'" ;
skipta+pp+fem:skiptrin  # "'divide, change'" ;
skipta+pp+neut:skiptrit  # "'divide, change'" ;
skipta+verb+1+sg+pres+indic+middle:skiptumk  # "'divide, change'" ;
skipta+verb+2+sg+pres+indic+middle:skiptisk  # "'divide, change'" ;
skipta+verb+3+sg+pres+indic+middle:skiptisk  # "'divide, change'" ;
skipta+verb+1+pl+pres+indic+middle:skiptumk  # "'divide, change'" ;
skipta+verb+2+pl+pres+indic+middle:skiptizk  # "'divide, change'" ;
skipta+verb+3+pl+pres+indic+middle:skiptask  # "'divide, change'" ;
skipta+verb+1+sg+pres+subj+middle:skiptumk  # "'divide, change'" ;
skipta+verb+2+sg+pres+subj+middle:skiptisk  # "'divide, change'" ;
skipta+verb+3+sg+pres+subj+middle:skiptisk  # "'divide, change'" ;
skipta+verb+1+pl+pres+subj+middle:skiptimk  # "'divide, change'" ;
skipta+verb+2+pl+pres+subj+middle:skiptizk  # "'divide, change'" ;
skipta+verb+3+pl+pres+subj+middle:skiptisk  # "'divide, change'" ;
skipta+verb+2+sg+imper+middle:skiptsk  # "'divide, change'" ;
skipta+verb+1+pl+imper+middle:skiptumk  # "'divide, change'" ;
skipta+verb+1+pl+imper+middle:skiptizk  # "'divide, change'" ;
skipta+pres_part+middle:skiptandisk  # "'divide, change'" ;
skipta+verb+1+sg+pret+indic+middle:skiptumk  # "'divide, change'" ;
skipta+verb+2+sg+pret+indic+middle:skiptisk  # "'divide, change'" ;
skipta+verb+3+sg+pret+indic+middle:skiptisk  # "'divide, change'" ;
skipta+verb+1+pl+pret+indic+middle:skiptimk  # "'divide, change'" ;
skipta+verb+2+pl+pret+indic+middle:skiptizk  # "'divide, change'" ;
skipta+verb+3+pl+pret+indic+middle:skiptisk  # "'divide, change'" ;
skipta+verb+1+sg+pret+subj+middle:skiptumk  # "'divide, change'" ;
skipta+verb+2+sg+pret+subj+middle:skiptisk  # "'divide, change'" ;
skipta+verb+3+sg+pret+subj+middle:skiptisk  # "'divide, change'" ;
skipta+verb+1+pl+pret+subj+middle:skiptimk  # "'divide, change'" ;
skipta+verb+2+pl+pret+subj+middle:skiptizk  # "'divide, change'" ;
skipta+verb+3+pl+pret+subj+middle:skiptisk  # "'divide, change'" ;
skipta+pp+neut+middle:skiptrizk  # "'divide, change'" ;
skipta+pres_part+nom+sg+masc:skiptandi  # "'divide, change'" ;
skipta+pres_part+acc+sg+masc:skiptanda  # "'divide, change'" ;
skipta+pres_part+gen+sg+masc:skiptanda  # "'divide, change'" ;
skipta+pres_part+dat+sg+masc:skiptanda  # "'divide, change'" ;
skipta+pres_part+nom+sg+fem:skiptandi  # "'divide, change'" ;
skipta+pres_part+acc+sg+fem:skiptandi  # "'divide, change'" ;
skipta+pres_part+gen+sg+fem:skiptandi  # "'divide, change'" ;
skipta+pres_part+dat+sg+fem:skiptandi  # "'divide, change'" ;
skipta+pres_part+nom+sg+neut:skiptanda  # "'divide, change'" ;
skipta+pres_part+acc+sg+neut:skiptanda  # "'divide, change'" ;
skipta+pres_part+gen+sg+neut:skiptanda  # "'divide, change'" ;
skipta+pres_part+dat+sg+neut:skiptanda  # "'divide, change'" ;
skipta+pres_part+nom+pl+masc:skiptandi  # "'divide, change'" ;
skipta+pres_part+acc+pl+masc:skiptandi  # "'divide, change'" ;
skipta+pres_part+gen+pl+masc:skiptandi  # "'divide, change'" ;
skipta+pres_part+dat+pl+masc:skiptundum  # "'divide, change'" ;
skipta+pres_part+nom+pl+fem:skiptandi  # "'divide, change'" ;
skipta+pres_part+acc+pl+fem:skiptandi  # "'divide, change'" ;
skipta+pres_part+gen+pl+fem:skiptandi  # "'divide, change'" ;
skipta+pres_part+dat+pl+fem:skiptundum  # "'divide, change'" ;
skipta+pres_part+nom+pl+neut:skiptandi  # "'divide, change'" ;
skipta+pres_part+acc+pl+neut:skiptandi  # "'divide, change'" ;
skipta+pres_part+gen+pl+neut:skiptandi  # "'divide, change'" ;
skipta+pres_part+dat+pl+neut:skiptundum  # "'divide, change'" ;
spretta+verb+1+sg+pres+indic:spretti  # "'open up'" ;
spretta+verb+2+sg+pres+indic:sprettir  # "'open up'" ;
spretta+verb+3+sg+pres+indic:sprettir  # "'open up'" ;
spretta+verb+1+pl+pres+indic:sprettum  # "'open up'" ;
spretta+verb+2+pl+pres+indic:sprettið  # "'open up'" ;
spretta+verb+3+pl+pres+indic:spretta  # "'open up'" ;
spretta+verb+1+sg+pres+subj:spretta  # "'open up'" ;
spretta+verb+2+sg+pres+subj:sprettir  # "'open up'" ;
spretta+verb+3+sg+pres+subj:spretti  # "'open up'" ;
spretta+verb+1+pl+pres+subj:sprettim  # "'open up'" ;
spretta+verb+2+pl+pres+subj:sprettið  # "'open up'" ;
spretta+verb+3+pl+pres+subj:spretti  # "'open up'" ;
spretta+verb+2+sg+imper:sprett  # "'open up'" ;
spretta+verb+1+pl+imper:sprettum  # "'open up'" ;
spretta+verb+2+pl+imper:sprettið  # "'open up'" ;
spretta+verb+1+sg+pret+indic:spretta  # "'open up'" ;
spretta+verb+2+sg+pret+indic:sprettir  # "'open up'" ;
spretta+verb+3+sg+pret+indic:spretti  # "'open up'" ;
spretta+verb+1+pl+pret+indic:sprettum  # "'open up'" ;
spretta+verb+2+pl+pret+indic:sprettuð  # "'open up'" ;
spretta+verb+3+pl+pret+indic:sprettu  # "'open up'" ;
spretta+verb+1+sg+pret+subj:spretta  # "'open up'" ;
spretta+verb+2+sg+pret+subj:sprettir  # "'open up'" ;
spretta+verb+3+sg+pret+subj:spretti  # "'open up'" ;
spretta+verb+1+pl+pret+subj:sprettim  # "'open up'" ;
spretta+verb+2+pl+pret+subj:sprettið  # "'open up'" ;
spretta+verb+3+pl+pret+subj:spretti  # "'open up'" ;
spretta+pp+noun+masc:sprettrinn  # "'open up'" ;
spretta+pp+fem:sprettrin  # "'open up'" ;
spretta+pp+neut:sprettrit  # "'open up'" ;
spretta+verb+1+sg+pres+indic+middle:sprettumk  # "'open up'" ;
spretta+verb+2+sg+pres+indic+middle:sprettisk  # "'open up'" ;
spretta+verb+3+sg+pres+indic+middle:sprettisk  # "'open up'" ;
spretta+verb+1+pl+pres+indic+middle:sprettumk  # "'open up'" ;
spretta+verb+2+pl+pres+indic+middle:sprettizk  # "'open up'" ;
spretta+verb+3+pl+pres+indic+middle:sprettask  # "'open up'" ;
spretta+verb+1+sg+pres+subj+middle:sprettumk  # "'open up'" ;
spretta+verb+2+sg+pres+subj+middle:sprettisk  # "'open up'" ;
spretta+verb+3+sg+pres+subj+middle:sprettisk  # "'open up'" ;
spretta+verb+1+pl+pres+subj+middle:sprettimk  # "'open up'" ;
spretta+verb+2+pl+pres+subj+middle:sprettizk  # "'open up'" ;
spretta+verb+3+pl+pres+subj+middle:sprettisk  # "'open up'" ;
spretta+verb+2+sg+imper+middle:sprettsk  # "'open up'" ;
spretta+verb+1+pl+imper+middle:sprettumk  # "'open up'" ;
spretta+verb+1+pl+imper+middle:sprettizk  # "'open up'" ;
spretta+pres_part+middle:sprettandisk  # "'open up'" ;
spretta+verb+1+sg+pret+indic+middle:sprettumk  # "'open up'" ;
spretta+verb+2+sg+pret+indic+middle:sprettisk  # "'open up'" ;
spretta+verb+3+sg+pret+indic+middle:sprettisk  # "'open up'" ;
spretta+verb+1+pl+pret+indic+middle:sprettimk  # "'open up'" ;
spretta+verb+2+pl+pret+indic+middle:sprettizk  # "'open up'" ;
spretta+verb+3+pl+pret+indic+middle:sprettisk  # "'open up'" ;
spretta+verb+1+sg+pret+subj+middle:sprettumk  # "'open up'" ;
spretta+verb+2+sg+pret+subj+middle:sprettisk  # "'open up'" ;
spretta+verb+3+sg+pret+subj+middle:sprettisk  # "'open up'" ;
spretta+verb+1+pl+pret+subj+middle:sprettimk  # "'open up'" ;
spretta+verb+2+pl+pret+subj+middle:sprettizk  # "'open up'" ;
spretta+verb+3+pl+pret+subj+middle:sprettisk  # "'open up'" ;
spretta+pp+neut+middle:sprettrizk  # "'open up'" ;
spretta+pres_part+nom+sg+masc:sprettandi  # "'open up'" ;
spretta+pres_part+acc+sg+masc:sprettanda  # "'open up'" ;
spretta+pres_part+gen+sg+masc:sprettanda  # "'open up'" ;
spretta+pres_part+dat+sg+masc:sprettanda  # "'open up'" ;
spretta+pres_part+nom+sg+fem:sprettandi  # "'open up'" ;
spretta+pres_part+acc+sg+fem:sprettandi  # "'open up'" ;
spretta+pres_part+gen+sg+fem:sprettandi  # "'open up'" ;
spretta+pres_part+dat+sg+fem:sprettandi  # "'open up'" ;
spretta+pres_part+nom+sg+neut:sprettanda  # "'open up'" ;
spretta+pres_part+acc+sg+neut:sprettanda  # "'open up'" ;
spretta+pres_part+gen+sg+neut:sprettanda  # "'open up'" ;
spretta+pres_part+dat+sg+neut:sprettanda  # "'open up'" ;
spretta+pres_part+nom+pl+masc:sprettandi  # "'open up'" ;
spretta+pres_part+acc+pl+masc:sprettandi  # "'open up'" ;
spretta+pres_part+gen+pl+masc:sprettandi  # "'open up'" ;
spretta+pres_part+dat+pl+masc:sprettundum  # "'open up'" ;
spretta+pres_part+nom+pl+fem:sprettandi  # "'open up'" ;
spretta+pres_part+acc+pl+fem:sprettandi  # "'open up'" ;
spretta+pres_part+gen+pl+fem:sprettandi  # "'open up'" ;
spretta+pres_part+dat+pl+fem:sprettundum  # "'open up'" ;
spretta+pres_part+nom+pl+neut:sprettandi  # "'open up'" ;
spretta+pres_part+acc+pl+neut:sprettandi  # "'open up'" ;
spretta+pres_part+gen+pl+neut:sprettandi  # "'open up'" ;
spretta+pres_part+dat+pl+neut:sprettundum  # "'open up'" ;
stefna+verb+1+sg+pres+indic:stefni  # "'go (in a particular direction)'" ;
stefna+verb+2+sg+pres+indic:stefnir  # "'go (in a particular direction)'" ;
stefna+verb+3+sg+pres+indic:stefnir  # "'go (in a particular direction)'" ;
stefna+verb+1+pl+pres+indic:stefnum  # "'go (in a particular direction)'" ;
stefna+verb+2+pl+pres+indic:stefnið  # "'go (in a particular direction)'" ;
stefna+verb+3+pl+pres+indic:stefna  # "'go (in a particular direction)'" ;
stefna+verb+1+sg+pres+subj:stefna  # "'go (in a particular direction)'" ;
stefna+verb+2+sg+pres+subj:stefnir  # "'go (in a particular direction)'" ;
stefna+verb+3+sg+pres+subj:stefni  # "'go (in a particular direction)'" ;
stefna+verb+1+pl+pres+subj:stefnim  # "'go (in a particular direction)'" ;
stefna+verb+2+pl+pres+subj:stefnið  # "'go (in a particular direction)'" ;
stefna+verb+3+pl+pres+subj:stefni  # "'go (in a particular direction)'" ;
stefna+verb+2+sg+imper:stefn  # "'go (in a particular direction)'" ;
stefna+verb+1+pl+imper:stefnum  # "'go (in a particular direction)'" ;
stefna+verb+2+pl+imper:stefnið  # "'go (in a particular direction)'" ;
stefna+verb+1+sg+pret+indic:stefnda  # "'go (in a particular direction)'" ;
stefna+verb+2+sg+pret+indic:stefndir  # "'go (in a particular direction)'" ;
stefna+verb+3+sg+pret+indic:stefndi  # "'go (in a particular direction)'" ;
stefna+verb+1+pl+pret+indic:stefndum  # "'go (in a particular direction)'" ;
stefna+verb+2+pl+pret+indic:stefnduð  # "'go (in a particular direction)'" ;
stefna+verb+3+pl+pret+indic:stefndu  # "'go (in a particular direction)'" ;
stefna+verb+1+sg+pret+subj:stefnda  # "'go (in a particular direction)'" ;
stefna+verb+2+sg+pret+subj:stefndir  # "'go (in a particular direction)'" ;
stefna+verb+3+sg+pret+subj:stefndi  # "'go (in a particular direction)'" ;
stefna+verb+1+pl+pret+subj:stefndim  # "'go (in a particular direction)'" ;
stefna+verb+2+pl+pret+subj:stefndið  # "'go (in a particular direction)'" ;
stefna+verb+3+pl+pret+subj:stefndi  # "'go (in a particular direction)'" ;
stefna+pp+noun+masc:stefndrinn  # "'go (in a particular direction)'" ;
stefna+pp+fem:stefndrin  # "'go (in a particular direction)'" ;
stefna+pp+neut:stefndrit  # "'go (in a particular direction)'" ;
stefna+verb+1+sg+pres+indic+middle:stefnumk  # "'go (in a particular direction)'" ;
stefna+verb+2+sg+pres+indic+middle:stefnisk  # "'go (in a particular direction)'" ;
stefna+verb+3+sg+pres+indic+middle:stefnisk  # "'go (in a particular direction)'" ;
stefna+verb+1+pl+pres+indic+middle:stefnumk  # "'go (in a particular direction)'" ;
stefna+verb+2+pl+pres+indic+middle:stefnizk  # "'go (in a particular direction)'" ;
stefna+verb+3+pl+pres+indic+middle:stefnask  # "'go (in a particular direction)'" ;
stefna+verb+1+sg+pres+subj+middle:stefnumk  # "'go (in a particular direction)'" ;
stefna+verb+2+sg+pres+subj+middle:stefnisk  # "'go (in a particular direction)'" ;
stefna+verb+3+sg+pres+subj+middle:stefnisk  # "'go (in a particular direction)'" ;
stefna+verb+1+pl+pres+subj+middle:stefnimk  # "'go (in a particular direction)'" ;
stefna+verb+2+pl+pres+subj+middle:stefnizk  # "'go (in a particular direction)'" ;
stefna+verb+3+pl+pres+subj+middle:stefnisk  # "'go (in a particular direction)'" ;
stefna+verb+2+sg+imper+middle:stefnsk  # "'go (in a particular direction)'" ;
stefna+verb+1+pl+imper+middle:stefnumk  # "'go (in a particular direction)'" ;
stefna+verb+1+pl+imper+middle:stefnizk  # "'go (in a particular direction)'" ;
stefna+pres_part+middle:stefnandisk  # "'go (in a particular direction)'" ;
stefna+verb+1+sg+pret+indic+middle:stefndumk  # "'go (in a particular direction)'" ;
stefna+verb+2+sg+pret+indic+middle:stefndisk  # "'go (in a particular direction)'" ;
stefna+verb+3+sg+pret+indic+middle:stefndisk  # "'go (in a particular direction)'" ;
stefna+verb+1+pl+pret+indic+middle:stefndimk  # "'go (in a particular direction)'" ;
stefna+verb+2+pl+pret+indic+middle:stefndizk  # "'go (in a particular direction)'" ;
stefna+verb+3+pl+pret+indic+middle:stefndisk  # "'go (in a particular direction)'" ;
stefna+verb+1+sg+pret+subj+middle:stefndumk  # "'go (in a particular direction)'" ;
stefna+verb+2+sg+pret+subj+middle:stefndisk  # "'go (in a particular direction)'" ;
stefna+verb+3+sg+pret+subj+middle:stefndisk  # "'go (in a particular direction)'" ;
stefna+verb+1+pl+pret+subj+middle:stefndimk  # "'go (in a particular direction)'" ;
stefna+verb+2+pl+pret+subj+middle:stefndizk  # "'go (in a particular direction)'" ;
stefna+verb+3+pl+pret+subj+middle:stefndisk  # "'go (in a particular direction)'" ;
stefna+pp+neut+middle:stefndrizk  # "'go (in a particular direction)'" ;
stefna+pres_part+nom+sg+masc:stefnandi  # "'go (in a particular direction)'" ;
stefna+pres_part+acc+sg+masc:stefnanda  # "'go (in a particular direction)'" ;
stefna+pres_part+gen+sg+masc:stefnanda  # "'go (in a particular direction)'" ;
stefna+pres_part+dat+sg+masc:stefnanda  # "'go (in a particular direction)'" ;
stefna+pres_part+nom+sg+fem:stefnandi  # "'go (in a particular direction)'" ;
stefna+pres_part+acc+sg+fem:stefnandi  # "'go (in a particular direction)'" ;
stefna+pres_part+gen+sg+fem:stefnandi  # "'go (in a particular direction)'" ;
stefna+pres_part+dat+sg+fem:stefnandi  # "'go (in a particular direction)'" ;
stefna+pres_part+nom+sg+neut:stefnanda  # "'go (in a particular direction)'" ;
stefna+pres_part+acc+sg+neut:stefnanda  # "'go (in a particular direction)'" ;
stefna+pres_part+gen+sg+neut:stefnanda  # "'go (in a particular direction)'" ;
stefna+pres_part+dat+sg+neut:stefnanda  # "'go (in a particular direction)'" ;
stefna+pres_part+nom+pl+masc:stefnandi  # "'go (in a particular direction)'" ;
stefna+pres_part+acc+pl+masc:stefnandi  # "'go (in a particular direction)'" ;
stefna+pres_part+gen+pl+masc:stefnandi  # "'go (in a particular direction)'" ;
stefna+pres_part+dat+pl+masc:stefnundum  # "'go (in a particular direction)'" ;
stefna+pres_part+nom+pl+fem:stefnandi  # "'go (in a particular direction)'" ;
stefna+pres_part+acc+pl+fem:stefnandi  # "'go (in a particular direction)'" ;
stefna+pres_part+gen+pl+fem:stefnandi  # "'go (in a particular direction)'" ;
stefna+pres_part+dat+pl+fem:stefnundum  # "'go (in a particular direction)'" ;
stefna+pres_part+nom+pl+neut:stefnandi  # "'go (in a particular direction)'" ;
stefna+pres_part+acc+pl+neut:stefnandi  # "'go (in a particular direction)'" ;
stefna+pres_part+gen+pl+neut:stefnandi  # "'go (in a particular direction)'" ;
stefna+pres_part+dat+pl+neut:stefnundum  # "'go (in a particular direction)'" ;
stýra+verb+1+sg+pres+indic:stýri  # "'steer, rule'" ;
stýra+verb+2+sg+pres+indic:stýrir  # "'steer, rule'" ;
stýra+verb+3+sg+pres+indic:stýrir  # "'steer, rule'" ;
stýra+verb+1+pl+pres+indic:stýrum  # "'steer, rule'" ;
stýra+verb+2+pl+pres+indic:stýrið  # "'steer, rule'" ;
stýra+verb+3+pl+pres+indic:stýra  # "'steer, rule'" ;
stýra+verb+1+sg+pres+subj:stýra  # "'steer, rule'" ;
stýra+verb+2+sg+pres+subj:stýrir  # "'steer, rule'" ;
stýra+verb+3+sg+pres+subj:stýri  # "'steer, rule'" ;
stýra+verb+1+pl+pres+subj:stýrim  # "'steer, rule'" ;
stýra+verb+2+pl+pres+subj:stýrið  # "'steer, rule'" ;
stýra+verb+3+pl+pres+subj:stýri  # "'steer, rule'" ;
stýra+verb+2+sg+imper:stýr  # "'steer, rule'" ;
stýra+verb+1+pl+imper:stýrum  # "'steer, rule'" ;
stýra+verb+2+pl+imper:stýrið  # "'steer, rule'" ;
stýra+verb+1+sg+pret+indic:stýrða  # "'steer, rule'" ;
stýra+verb+2+sg+pret+indic:stýrðir  # "'steer, rule'" ;
stýra+verb+3+sg+pret+indic:stýrði  # "'steer, rule'" ;
stýra+verb+1+pl+pret+indic:stýrðum  # "'steer, rule'" ;
stýra+verb+2+pl+pret+indic:stýrðuð  # "'steer, rule'" ;
stýra+verb+3+pl+pret+indic:stýrðu  # "'steer, rule'" ;
stýra+verb+1+sg+pret+subj:stýrða  # "'steer, rule'" ;
stýra+verb+2+sg+pret+subj:stýrðir  # "'steer, rule'" ;
stýra+verb+3+sg+pret+subj:stýrði  # "'steer, rule'" ;
stýra+verb+1+pl+pret+subj:stýrðim  # "'steer, rule'" ;
stýra+verb+2+pl+pret+subj:stýrðið  # "'steer, rule'" ;
stýra+verb+3+pl+pret+subj:stýrði  # "'steer, rule'" ;
stýra+pp+noun+masc:stýrðrinn  # "'steer, rule'" ;
stýra+pp+fem:stýrðrin  # "'steer, rule'" ;
stýra+pp+neut:stýrðrit  # "'steer, rule'" ;
stýra+verb+1+sg+pres+indic+middle:stýrumk  # "'steer, rule'" ;
stýra+verb+2+sg+pres+indic+middle:stýrisk  # "'steer, rule'" ;
stýra+verb+3+sg+pres+indic+middle:stýrisk  # "'steer, rule'" ;
stýra+verb+1+pl+pres+indic+middle:stýrumk  # "'steer, rule'" ;
stýra+verb+2+pl+pres+indic+middle:stýrizk  # "'steer, rule'" ;
stýra+verb+3+pl+pres+indic+middle:stýrask  # "'steer, rule'" ;
stýra+verb+1+sg+pres+subj+middle:stýrumk  # "'steer, rule'" ;
stýra+verb+2+sg+pres+subj+middle:stýrisk  # "'steer, rule'" ;
stýra+verb+3+sg+pres+subj+middle:stýrisk  # "'steer, rule'" ;
stýra+verb+1+pl+pres+subj+middle:stýrimk  # "'steer, rule'" ;
stýra+verb+2+pl+pres+subj+middle:stýrizk  # "'steer, rule'" ;
stýra+verb+3+pl+pres+subj+middle:stýrisk  # "'steer, rule'" ;
stýra+verb+2+sg+imper+middle:stýrsk  # "'steer, rule'" ;
stýra+verb+1+pl+imper+middle:stýrumk  # "'steer, rule'" ;
stýra+verb+1+pl+imper+middle:stýrizk  # "'steer, rule'" ;
stýra+pres_part+middle:stýrandisk  # "'steer, rule'" ;
stýra+verb+1+sg+pret+indic+middle:stýrðumk  # "'steer, rule'" ;
stýra+verb+2+sg+pret+indic+middle:stýrðisk  # "'steer, rule'" ;
stýra+verb+3+sg+pret+indic+middle:stýrðisk  # "'steer, rule'" ;
stýra+verb+1+pl+pret+indic+middle:stýrðimk  # "'steer, rule'" ;
stýra+verb+2+pl+pret+indic+middle:stýrðizk  # "'steer, rule'" ;
stýra+verb+3+pl+pret+indic+middle:stýrðisk  # "'steer, rule'" ;
stýra+verb+1+sg+pret+subj+middle:stýrðumk  # "'steer, rule'" ;
stýra+verb+2+sg+pret+subj+middle:stýrðisk  # "'steer, rule'" ;
stýra+verb+3+sg+pret+subj+middle:stýrðisk  # "'steer, rule'" ;
stýra+verb+1+pl+pret+subj+middle:stýrðimk  # "'steer, rule'" ;
stýra+verb+2+pl+pret+subj+middle:stýrðizk  # "'steer, rule'" ;
stýra+verb+3+pl+pret+subj+middle:stýrðisk  # "'steer, rule'" ;
stýra+pp+neut+middle:stýrðrizk  # "'steer, rule'" ;
stýra+pres_part+nom+sg+masc:stýrandi  # "'steer, rule'" ;
stýra+pres_part+acc+sg+masc:stýranda  # "'steer, rule'" ;
stýra+pres_part+gen+sg+masc:stýranda  # "'steer, rule'" ;
stýra+pres_part+dat+sg+masc:stýranda  # "'steer, rule'" ;
stýra+pres_part+nom+sg+fem:stýrandi  # "'steer, rule'" ;
stýra+pres_part+acc+sg+fem:stýrandi  # "'steer, rule'" ;
stýra+pres_part+gen+sg+fem:stýrandi  # "'steer, rule'" ;
stýra+pres_part+dat+sg+fem:stýrandi  # "'steer, rule'" ;
stýra+pres_part+nom+sg+neut:stýranda  # "'steer, rule'" ;
stýra+pres_part+acc+sg+neut:stýranda  # "'steer, rule'" ;
stýra+pres_part+gen+sg+neut:stýranda  # "'steer, rule'" ;
stýra+pres_part+dat+sg+neut:stýranda  # "'steer, rule'" ;
stýra+pres_part+nom+pl+masc:stýrandi  # "'steer, rule'" ;
stýra+pres_part+acc+pl+masc:stýrandi  # "'steer, rule'" ;
stýra+pres_part+gen+pl+masc:stýrandi  # "'steer, rule'" ;
stýra+pres_part+dat+pl+masc:stýrundum  # "'steer, rule'" ;
stýra+pres_part+nom+pl+fem:stýrandi  # "'steer, rule'" ;
stýra+pres_part+acc+pl+fem:stýrandi  # "'steer, rule'" ;
stýra+pres_part+gen+pl+fem:stýrandi  # "'steer, rule'" ;
stýra+pres_part+dat+pl+fem:stýrundum  # "'steer, rule'" ;
stýra+pres_part+nom+pl+neut:stýrandi  # "'steer, rule'" ;
stýra+pres_part+acc+pl+neut:stýrandi  # "'steer, rule'" ;
stýra+pres_part+gen+pl+neut:stýrandi  # "'steer, rule'" ;
stýra+pres_part+dat+pl+neut:stýrundum  # "'steer, rule'" ;
svelta+verb+1+sg+pres+indic:svelti  # "'starve (tr.)'" ;
svelta+verb+2+sg+pres+indic:sveltir  # "'starve (tr.)'" ;
svelta+verb+3+sg+pres+indic:sveltir  # "'starve (tr.)'" ;
svelta+verb+1+pl+pres+indic:sveltum  # "'starve (tr.)'" ;
svelta+verb+2+pl+pres+indic:sveltið  # "'starve (tr.)'" ;
svelta+verb+3+pl+pres+indic:svelta  # "'starve (tr.)'" ;
svelta+verb+1+sg+pres+subj:svelta  # "'starve (tr.)'" ;
svelta+verb+2+sg+pres+subj:sveltir  # "'starve (tr.)'" ;
svelta+verb+3+sg+pres+subj:svelti  # "'starve (tr.)'" ;
svelta+verb+1+pl+pres+subj:sveltim  # "'starve (tr.)'" ;
svelta+verb+2+pl+pres+subj:sveltið  # "'starve (tr.)'" ;
svelta+verb+3+pl+pres+subj:svelti  # "'starve (tr.)'" ;
svelta+verb+2+sg+imper:svelt  # "'starve (tr.)'" ;
svelta+verb+1+pl+imper:sveltum  # "'starve (tr.)'" ;
svelta+verb+2+pl+imper:sveltið  # "'starve (tr.)'" ;
svelta+verb+1+sg+pret+indic:svelta  # "'starve (tr.)'" ;
svelta+verb+2+sg+pret+indic:sveltir  # "'starve (tr.)'" ;
svelta+verb+3+sg+pret+indic:svelti  # "'starve (tr.)'" ;
svelta+verb+1+pl+pret+indic:sveltum  # "'starve (tr.)'" ;
svelta+verb+2+pl+pret+indic:sveltuð  # "'starve (tr.)'" ;
svelta+verb+3+pl+pret+indic:sveltu  # "'starve (tr.)'" ;
svelta+verb+1+sg+pret+subj:svelta  # "'starve (tr.)'" ;
svelta+verb+2+sg+pret+subj:sveltir  # "'starve (tr.)'" ;
svelta+verb+3+sg+pret+subj:svelti  # "'starve (tr.)'" ;
svelta+verb+1+pl+pret+subj:sveltim  # "'starve (tr.)'" ;
svelta+verb+2+pl+pret+subj:sveltið  # "'starve (tr.)'" ;
svelta+verb+3+pl+pret+subj:svelti  # "'starve (tr.)'" ;
svelta+pp+noun+masc:sveltrinn  # "'starve (tr.)'" ;
svelta+pp+fem:sveltrin  # "'starve (tr.)'" ;
svelta+pp+neut:sveltrit  # "'starve (tr.)'" ;
svelta+verb+1+sg+pres+indic+middle:sveltumk  # "'starve (tr.)'" ;
svelta+verb+2+sg+pres+indic+middle:sveltisk  # "'starve (tr.)'" ;
svelta+verb+3+sg+pres+indic+middle:sveltisk  # "'starve (tr.)'" ;
svelta+verb+1+pl+pres+indic+middle:sveltumk  # "'starve (tr.)'" ;
svelta+verb+2+pl+pres+indic+middle:sveltizk  # "'starve (tr.)'" ;
svelta+verb+3+pl+pres+indic+middle:sveltask  # "'starve (tr.)'" ;
svelta+verb+1+sg+pres+subj+middle:sveltumk  # "'starve (tr.)'" ;
svelta+verb+2+sg+pres+subj+middle:sveltisk  # "'starve (tr.)'" ;
svelta+verb+3+sg+pres+subj+middle:sveltisk  # "'starve (tr.)'" ;
svelta+verb+1+pl+pres+subj+middle:sveltimk  # "'starve (tr.)'" ;
svelta+verb+2+pl+pres+subj+middle:sveltizk  # "'starve (tr.)'" ;
svelta+verb+3+pl+pres+subj+middle:sveltisk  # "'starve (tr.)'" ;
svelta+verb+2+sg+imper+middle:sveltsk  # "'starve (tr.)'" ;
svelta+verb+1+pl+imper+middle:sveltumk  # "'starve (tr.)'" ;
svelta+verb+1+pl+imper+middle:sveltizk  # "'starve (tr.)'" ;
svelta+pres_part+middle:sveltandisk  # "'starve (tr.)'" ;
svelta+verb+1+sg+pret+indic+middle:sveltumk  # "'starve (tr.)'" ;
svelta+verb+2+sg+pret+indic+middle:sveltisk  # "'starve (tr.)'" ;
svelta+verb+3+sg+pret+indic+middle:sveltisk  # "'starve (tr.)'" ;
svelta+verb+1+pl+pret+indic+middle:sveltimk  # "'starve (tr.)'" ;
svelta+verb+2+pl+pret+indic+middle:sveltizk  # "'starve (tr.)'" ;
svelta+verb+3+pl+pret+indic+middle:sveltisk  # "'starve (tr.)'" ;
svelta+verb+1+sg+pret+subj+middle:sveltumk  # "'starve (tr.)'" ;
svelta+verb+2+sg+pret+subj+middle:sveltisk  # "'starve (tr.)'" ;
svelta+verb+3+sg+pret+subj+middle:sveltisk  # "'starve (tr.)'" ;
svelta+verb+1+pl+pret+subj+middle:sveltimk  # "'starve (tr.)'" ;
svelta+verb+2+pl+pret+subj+middle:sveltizk  # "'starve (tr.)'" ;
svelta+verb+3+pl+pret+subj+middle:sveltisk  # "'starve (tr.)'" ;
svelta+pp+neut+middle:sveltrizk  # "'starve (tr.)'" ;
svelta+pres_part+nom+sg+masc:sveltandi  # "'starve (tr.)'" ;
svelta+pres_part+acc+sg+masc:sveltanda  # "'starve (tr.)'" ;
svelta+pres_part+gen+sg+masc:sveltanda  # "'starve (tr.)'" ;
svelta+pres_part+dat+sg+masc:sveltanda  # "'starve (tr.)'" ;
svelta+pres_part+nom+sg+fem:sveltandi  # "'starve (tr.)'" ;
svelta+pres_part+acc+sg+fem:sveltandi  # "'starve (tr.)'" ;
svelta+pres_part+gen+sg+fem:sveltandi  # "'starve (tr.)'" ;
svelta+pres_part+dat+sg+fem:sveltandi  # "'starve (tr.)'" ;
svelta+pres_part+nom+sg+neut:sveltanda  # "'starve (tr.)'" ;
svelta+pres_part+acc+sg+neut:sveltanda  # "'starve (tr.)'" ;
svelta+pres_part+gen+sg+neut:sveltanda  # "'starve (tr.)'" ;
svelta+pres_part+dat+sg+neut:sveltanda  # "'starve (tr.)'" ;
svelta+pres_part+nom+pl+masc:sveltandi  # "'starve (tr.)'" ;
svelta+pres_part+acc+pl+masc:sveltandi  # "'starve (tr.)'" ;
svelta+pres_part+gen+pl+masc:sveltandi  # "'starve (tr.)'" ;
svelta+pres_part+dat+pl+masc:sveltundum  # "'starve (tr.)'" ;
svelta+pres_part+nom+pl+fem:sveltandi  # "'starve (tr.)'" ;
svelta+pres_part+acc+pl+fem:sveltandi  # "'starve (tr.)'" ;
svelta+pres_part+gen+pl+fem:sveltandi  # "'starve (tr.)'" ;
svelta+pres_part+dat+pl+fem:sveltundum  # "'starve (tr.)'" ;
svelta+pres_part+nom+pl+neut:sveltandi  # "'starve (tr.)'" ;
svelta+pres_part+acc+pl+neut:sveltandi  # "'starve (tr.)'" ;
svelta+pres_part+gen+pl+neut:sveltandi  # "'starve (tr.)'" ;
svelta+pres_part+dat+pl+neut:sveltundum  # "'starve (tr.)'" ;
sýna+verb+1+sg+pres+indic:sýni  # "'show'" ;
sýna+verb+2+sg+pres+indic:sýnir  # "'show'" ;
sýna+verb+3+sg+pres+indic:sýnir  # "'show'" ;
sýna+verb+1+pl+pres+indic:sýnum  # "'show'" ;
sýna+verb+2+pl+pres+indic:sýnið  # "'show'" ;
sýna+verb+3+pl+pres+indic:sýna  # "'show'" ;
sýna+verb+1+sg+pres+subj:sýna  # "'show'" ;
sýna+verb+2+sg+pres+subj:sýnir  # "'show'" ;
sýna+verb+3+sg+pres+subj:sýni  # "'show'" ;
sýna+verb+1+pl+pres+subj:sýnim  # "'show'" ;
sýna+verb+2+pl+pres+subj:sýnið  # "'show'" ;
sýna+verb+3+pl+pres+subj:sýni  # "'show'" ;
sýna+verb+2+sg+imper:sýn  # "'show'" ;
sýna+verb+1+pl+imper:sýnum  # "'show'" ;
sýna+verb+2+pl+imper:sýnið  # "'show'" ;
sýna+verb+1+sg+pret+indic:sýnda  # "'show'" ;
sýna+verb+2+sg+pret+indic:sýndir  # "'show'" ;
sýna+verb+3+sg+pret+indic:sýndi  # "'show'" ;
sýna+verb+1+pl+pret+indic:sýndum  # "'show'" ;
sýna+verb+2+pl+pret+indic:sýnduð  # "'show'" ;
sýna+verb+3+pl+pret+indic:sýndu  # "'show'" ;
sýna+verb+1+sg+pret+subj:sýnda  # "'show'" ;
sýna+verb+2+sg+pret+subj:sýndir  # "'show'" ;
sýna+verb+3+sg+pret+subj:sýndi  # "'show'" ;
sýna+verb+1+pl+pret+subj:sýndim  # "'show'" ;
sýna+verb+2+pl+pret+subj:sýndið  # "'show'" ;
sýna+verb+3+pl+pret+subj:sýndi  # "'show'" ;
sýna+pp+noun+masc:sýndrinn  # "'show'" ;
sýna+pp+fem:sýndrin  # "'show'" ;
sýna+pp+neut:sýndrit  # "'show'" ;
sýna+verb+1+sg+pres+indic+middle:sýnumk  # "'show'" ;
sýna+verb+2+sg+pres+indic+middle:sýnisk  # "'show'" ;
sýna+verb+3+sg+pres+indic+middle:sýnisk  # "'show'" ;
sýna+verb+1+pl+pres+indic+middle:sýnumk  # "'show'" ;
sýna+verb+2+pl+pres+indic+middle:sýnizk  # "'show'" ;
sýna+verb+3+pl+pres+indic+middle:sýnask  # "'show'" ;
sýna+verb+1+sg+pres+subj+middle:sýnumk  # "'show'" ;
sýna+verb+2+sg+pres+subj+middle:sýnisk  # "'show'" ;
sýna+verb+3+sg+pres+subj+middle:sýnisk  # "'show'" ;
sýna+verb+1+pl+pres+subj+middle:sýnimk  # "'show'" ;
sýna+verb+2+pl+pres+subj+middle:sýnizk  # "'show'" ;
sýna+verb+3+pl+pres+subj+middle:sýnisk  # "'show'" ;
sýna+verb+2+sg+imper+middle:sýnsk  # "'show'" ;
sýna+verb+1+pl+imper+middle:sýnumk  # "'show'" ;
sýna+verb+1+pl+imper+middle:sýnizk  # "'show'" ;
sýna+pres_part+middle:sýnandisk  # "'show'" ;
sýna+verb+1+sg+pret+indic+middle:sýndumk  # "'show'" ;
sýna+verb+2+sg+pret+indic+middle:sýndisk  # "'show'" ;
sýna+verb+3+sg+pret+indic+middle:sýndisk  # "'show'" ;
sýna+verb+1+pl+pret+indic+middle:sýndimk  # "'show'" ;
sýna+verb+2+pl+pret+indic+middle:sýndizk  # "'show'" ;
sýna+verb+3+pl+pret+indic+middle:sýndisk  # "'show'" ;
sýna+verb+1+sg+pret+subj+middle:sýndumk  # "'show'" ;
sýna+verb+2+sg+pret+subj+middle:sýndisk  # "'show'" ;
sýna+verb+3+sg+pret+subj+middle:sýndisk  # "'show'" ;
sýna+verb+1+pl+pret+subj+middle:sýndimk  # "'show'" ;
sýna+verb+2+pl+pret+subj+middle:sýndizk  # "'show'" ;
sýna+verb+3+pl+pret+subj+middle:sýndisk  # "'show'" ;
sýna+pp+neut+middle:sýndrizk  # "'show'" ;
sýna+pres_part+nom+sg+masc:sýnandi  # "'show'" ;
sýna+pres_part+acc+sg+masc:sýnanda  # "'show'" ;
sýna+pres_part+gen+sg+masc:sýnanda  # "'show'" ;
sýna+pres_part+dat+sg+masc:sýnanda  # "'show'" ;
sýna+pres_part+nom+sg+fem:sýnandi  # "'show'" ;
sýna+pres_part+acc+sg+fem:sýnandi  # "'show'" ;
sýna+pres_part+gen+sg+fem:sýnandi  # "'show'" ;
sýna+pres_part+dat+sg+fem:sýnandi  # "'show'" ;
sýna+pres_part+nom+sg+neut:sýnanda  # "'show'" ;
sýna+pres_part+acc+sg+neut:sýnanda  # "'show'" ;
sýna+pres_part+gen+sg+neut:sýnanda  # "'show'" ;
sýna+pres_part+dat+sg+neut:sýnanda  # "'show'" ;
sýna+pres_part+nom+pl+masc:sýnandi  # "'show'" ;
sýna+pres_part+acc+pl+masc:sýnandi  # "'show'" ;
sýna+pres_part+gen+pl+masc:sýnandi  # "'show'" ;
sýna+pres_part+dat+pl+masc:sýnundum  # "'show'" ;
sýna+pres_part+nom+pl+fem:sýnandi  # "'show'" ;
sýna+pres_part+acc+pl+fem:sýnandi  # "'show'" ;
sýna+pres_part+gen+pl+fem:sýnandi  # "'show'" ;
sýna+pres_part+dat+pl+fem:sýnundum  # "'show'" ;
sýna+pres_part+nom+pl+neut:sýnandi  # "'show'" ;
sýna+pres_part+acc+pl+neut:sýnandi  # "'show'" ;
sýna+pres_part+gen+pl+neut:sýnandi  # "'show'" ;
sýna+pres_part+dat+pl+neut:sýnundum  # "'show'" ;
sýnask+verb+1+sg+pres+indic:sýni  # "'seem'" ;
sýnask+verb+2+sg+pres+indic:sýnir  # "'seem'" ;
sýnask+verb+3+sg+pres+indic:sýnir  # "'seem'" ;
sýnask+verb+1+pl+pres+indic:sýnum  # "'seem'" ;
sýnask+verb+2+pl+pres+indic:sýnið  # "'seem'" ;
sýnask+verb+3+pl+pres+indic:sýna  # "'seem'" ;
sýnask+verb+1+sg+pres+subj:sýna  # "'seem'" ;
sýnask+verb+2+sg+pres+subj:sýnir  # "'seem'" ;
sýnask+verb+3+sg+pres+subj:sýni  # "'seem'" ;
sýnask+verb+1+pl+pres+subj:sýnim  # "'seem'" ;
sýnask+verb+2+pl+pres+subj:sýnið  # "'seem'" ;
sýnask+verb+3+pl+pres+subj:sýni  # "'seem'" ;
sýnask+verb+2+sg+imper:sýn  # "'seem'" ;
sýnask+verb+1+pl+imper:sýnum  # "'seem'" ;
sýnask+verb+2+pl+imper:sýnið  # "'seem'" ;
sýnask+verb+1+sg+pret+indic:sýnda  # "'seem'" ;
sýnask+verb+2+sg+pret+indic:sýndir  # "'seem'" ;
sýnask+verb+3+sg+pret+indic:sýndi  # "'seem'" ;
sýnask+verb+1+pl+pret+indic:sýndum  # "'seem'" ;
sýnask+verb+2+pl+pret+indic:sýnduð  # "'seem'" ;
sýnask+verb+3+pl+pret+indic:sýndu  # "'seem'" ;
sýnask+verb+1+sg+pret+subj:sýnda  # "'seem'" ;
sýnask+verb+2+sg+pret+subj:sýndir  # "'seem'" ;
sýnask+verb+3+sg+pret+subj:sýndi  # "'seem'" ;
sýnask+verb+1+pl+pret+subj:sýndim  # "'seem'" ;
sýnask+verb+2+pl+pret+subj:sýndið  # "'seem'" ;
sýnask+verb+3+pl+pret+subj:sýndi  # "'seem'" ;
sýnask+pp+noun+masc:sýninn  # "'seem'" ;
sýnask+pp+fem:sýnin  # "'seem'" ;
sýnask+pp+neut:sýnit  # "'seem'" ;
sýnask+verb+1+sg+pres+indic+middle:sýnumk  # "'seem'" ;
sýnask+verb+2+sg+pres+indic+middle:sýnisk  # "'seem'" ;
sýnask+verb+3+sg+pres+indic+middle:sýnisk  # "'seem'" ;
sýnask+verb+1+pl+pres+indic+middle:sýnumk  # "'seem'" ;
sýnask+verb+2+pl+pres+indic+middle:sýnizk  # "'seem'" ;
sýnask+verb+3+pl+pres+indic+middle:sýnask  # "'seem'" ;
sýnask+verb+1+sg+pres+subj+middle:sýnumk  # "'seem'" ;
sýnask+verb+2+sg+pres+subj+middle:sýnisk  # "'seem'" ;
sýnask+verb+3+sg+pres+subj+middle:sýnisk  # "'seem'" ;
sýnask+verb+1+pl+pres+subj+middle:sýnimk  # "'seem'" ;
sýnask+verb+2+pl+pres+subj+middle:sýnizk  # "'seem'" ;
sýnask+verb+3+pl+pres+subj+middle:sýnisk  # "'seem'" ;
sýnask+verb+2+sg+imper+middle:sýnsk  # "'seem'" ;
sýnask+verb+1+pl+imper+middle:sýnumk  # "'seem'" ;
sýnask+verb+1+pl+imper+middle:sýnizk  # "'seem'" ;
sýnask+pres_part+middle:sýnandisk  # "'seem'" ;
sýnask+verb+1+sg+pret+indic+middle:sýndumk  # "'seem'" ;
sýnask+verb+2+sg+pret+indic+middle:sýndisk  # "'seem'" ;
sýnask+verb+3+sg+pret+indic+middle:sýndisk  # "'seem'" ;
sýnask+verb+1+pl+pret+indic+middle:sýndimk  # "'seem'" ;
sýnask+verb+2+pl+pret+indic+middle:sýndizk  # "'seem'" ;
sýnask+verb+3+pl+pret+indic+middle:sýndisk  # "'seem'" ;
sýnask+verb+1+sg+pret+subj+middle:sýndumk  # "'seem'" ;
sýnask+verb+2+sg+pret+subj+middle:sýndisk  # "'seem'" ;
sýnask+verb+3+sg+pret+subj+middle:sýndisk  # "'seem'" ;
sýnask+verb+1+pl+pret+subj+middle:sýndimk  # "'seem'" ;
sýnask+verb+2+pl+pret+subj+middle:sýndizk  # "'seem'" ;
sýnask+verb+3+pl+pret+subj+middle:sýndisk  # "'seem'" ;
sýnask+pp+neut+middle:sýnizk  # "'seem'" ;
sýnask+pres_part+nom+sg+masc:sýnandi  # "'seem'" ;
sýnask+pres_part+acc+sg+masc:sýnanda  # "'seem'" ;
sýnask+pres_part+gen+sg+masc:sýnanda  # "'seem'" ;
sýnask+pres_part+dat+sg+masc:sýnanda  # "'seem'" ;
sýnask+pres_part+nom+sg+fem:sýnandi  # "'seem'" ;
sýnask+pres_part+acc+sg+fem:sýnandi  # "'seem'" ;
sýnask+pres_part+gen+sg+fem:sýnandi  # "'seem'" ;
sýnask+pres_part+dat+sg+fem:sýnandi  # "'seem'" ;
sýnask+pres_part+nom+sg+neut:sýnanda  # "'seem'" ;
sýnask+pres_part+acc+sg+neut:sýnanda  # "'seem'" ;
sýnask+pres_part+gen+sg+neut:sýnanda  # "'seem'" ;
sýnask+pres_part+dat+sg+neut:sýnanda  # "'seem'" ;
sýnask+pres_part+nom+pl+masc:sýnandi  # "'seem'" ;
sýnask+pres_part+acc+pl+masc:sýnandi  # "'seem'" ;
sýnask+pres_part+gen+pl+masc:sýnandi  # "'seem'" ;
sýnask+pres_part+dat+pl+masc:sýnundum  # "'seem'" ;
sýnask+pres_part+nom+pl+fem:sýnandi  # "'seem'" ;
sýnask+pres_part+acc+pl+fem:sýnandi  # "'seem'" ;
sýnask+pres_part+gen+pl+fem:sýnandi  # "'seem'" ;
sýnask+pres_part+dat+pl+fem:sýnundum  # "'seem'" ;
sýnask+pres_part+nom+pl+neut:sýnandi  # "'seem'" ;
sýnask+pres_part+acc+pl+neut:sýnandi  # "'seem'" ;
sýnask+pres_part+gen+pl+neut:sýnandi  # "'seem'" ;
sýnask+pres_part+dat+pl+neut:sýnundum  # "'seem'" ;
sæta+verb+1+sg+pres+indic:sæti  # "'undergo'" ;
sæta+verb+2+sg+pres+indic:sætir  # "'undergo'" ;
sæta+verb+3+sg+pres+indic:sætir  # "'undergo'" ;
sæta+verb+1+pl+pres+indic:sætum  # "'undergo'" ;
sæta+verb+2+pl+pres+indic:sætið  # "'undergo'" ;
sæta+verb+3+pl+pres+indic:sæta  # "'undergo'" ;
sæta+verb+1+sg+pres+subj:sæta  # "'undergo'" ;
sæta+verb+2+sg+pres+subj:sætir  # "'undergo'" ;
sæta+verb+3+sg+pres+subj:sæti  # "'undergo'" ;
sæta+verb+1+pl+pres+subj:sætim  # "'undergo'" ;
sæta+verb+2+pl+pres+subj:sætið  # "'undergo'" ;
sæta+verb+3+pl+pres+subj:sæti  # "'undergo'" ;
sæta+verb+2+sg+imper:sæt  # "'undergo'" ;
sæta+verb+1+pl+imper:sætum  # "'undergo'" ;
sæta+verb+2+pl+imper:sætið  # "'undergo'" ;
sæta+verb+1+sg+pret+indic:sætta  # "'undergo'" ;
sæta+verb+2+sg+pret+indic:sættir  # "'undergo'" ;
sæta+verb+3+sg+pret+indic:sætti  # "'undergo'" ;
sæta+verb+1+pl+pret+indic:sættum  # "'undergo'" ;
sæta+verb+2+pl+pret+indic:sættuð  # "'undergo'" ;
sæta+verb+3+pl+pret+indic:sættu  # "'undergo'" ;
sæta+verb+1+sg+pret+subj:sætta  # "'undergo'" ;
sæta+verb+2+sg+pret+subj:sættir  # "'undergo'" ;
sæta+verb+3+sg+pret+subj:sætti  # "'undergo'" ;
sæta+verb+1+pl+pret+subj:sættim  # "'undergo'" ;
sæta+verb+2+pl+pret+subj:sættið  # "'undergo'" ;
sæta+verb+3+pl+pret+subj:sætti  # "'undergo'" ;
sæta+pp+noun+masc:sættrinn  # "'undergo'" ;
sæta+pp+fem:sættrin  # "'undergo'" ;
sæta+pp+neut:sættrit  # "'undergo'" ;
sæta+verb+1+sg+pres+indic+middle:sætumk  # "'undergo'" ;
sæta+verb+2+sg+pres+indic+middle:sætisk  # "'undergo'" ;
sæta+verb+3+sg+pres+indic+middle:sætisk  # "'undergo'" ;
sæta+verb+1+pl+pres+indic+middle:sætumk  # "'undergo'" ;
sæta+verb+2+pl+pres+indic+middle:sætizk  # "'undergo'" ;
sæta+verb+3+pl+pres+indic+middle:sætask  # "'undergo'" ;
sæta+verb+1+sg+pres+subj+middle:sætumk  # "'undergo'" ;
sæta+verb+2+sg+pres+subj+middle:sætisk  # "'undergo'" ;
sæta+verb+3+sg+pres+subj+middle:sætisk  # "'undergo'" ;
sæta+verb+1+pl+pres+subj+middle:sætimk  # "'undergo'" ;
sæta+verb+2+pl+pres+subj+middle:sætizk  # "'undergo'" ;
sæta+verb+3+pl+pres+subj+middle:sætisk  # "'undergo'" ;
sæta+verb+2+sg+imper+middle:sætsk  # "'undergo'" ;
sæta+verb+1+pl+imper+middle:sætumk  # "'undergo'" ;
sæta+verb+1+pl+imper+middle:sætizk  # "'undergo'" ;
sæta+pres_part+middle:sætandisk  # "'undergo'" ;
sæta+verb+1+sg+pret+indic+middle:sættumk  # "'undergo'" ;
sæta+verb+2+sg+pret+indic+middle:sættisk  # "'undergo'" ;
sæta+verb+3+sg+pret+indic+middle:sættisk  # "'undergo'" ;
sæta+verb+1+pl+pret+indic+middle:sættimk  # "'undergo'" ;
sæta+verb+2+pl+pret+indic+middle:sættizk  # "'undergo'" ;
sæta+verb+3+pl+pret+indic+middle:sættisk  # "'undergo'" ;
sæta+verb+1+sg+pret+subj+middle:sættumk  # "'undergo'" ;
sæta+verb+2+sg+pret+subj+middle:sættisk  # "'undergo'" ;
sæta+verb+3+sg+pret+subj+middle:sættisk  # "'undergo'" ;
sæta+verb+1+pl+pret+subj+middle:sættimk  # "'undergo'" ;
sæta+verb+2+pl+pret+subj+middle:sættizk  # "'undergo'" ;
sæta+verb+3+pl+pret+subj+middle:sættisk  # "'undergo'" ;
sæta+pp+neut+middle:sættrizk  # "'undergo'" ;
sæta+pres_part+nom+sg+masc:sætandi  # "'undergo'" ;
sæta+pres_part+acc+sg+masc:sætanda  # "'undergo'" ;
sæta+pres_part+gen+sg+masc:sætanda  # "'undergo'" ;
sæta+pres_part+dat+sg+masc:sætanda  # "'undergo'" ;
sæta+pres_part+nom+sg+fem:sætandi  # "'undergo'" ;
sæta+pres_part+acc+sg+fem:sætandi  # "'undergo'" ;
sæta+pres_part+gen+sg+fem:sætandi  # "'undergo'" ;
sæta+pres_part+dat+sg+fem:sætandi  # "'undergo'" ;
sæta+pres_part+nom+sg+neut:sætanda  # "'undergo'" ;
sæta+pres_part+acc+sg+neut:sætanda  # "'undergo'" ;
sæta+pres_part+gen+sg+neut:sætanda  # "'undergo'" ;
sæta+pres_part+dat+sg+neut:sætanda  # "'undergo'" ;
sæta+pres_part+nom+pl+masc:sætandi  # "'undergo'" ;
sæta+pres_part+acc+pl+masc:sætandi  # "'undergo'" ;
sæta+pres_part+gen+pl+masc:sætandi  # "'undergo'" ;
sæta+pres_part+dat+pl+masc:sætundum  # "'undergo'" ;
sæta+pres_part+nom+pl+fem:sætandi  # "'undergo'" ;
sæta+pres_part+acc+pl+fem:sætandi  # "'undergo'" ;
sæta+pres_part+gen+pl+fem:sætandi  # "'undergo'" ;
sæta+pres_part+dat+pl+fem:sætundum  # "'undergo'" ;
sæta+pres_part+nom+pl+neut:sætandi  # "'undergo'" ;
sæta+pres_part+acc+pl+neut:sætandi  # "'undergo'" ;
sæta+pres_part+gen+pl+neut:sætandi  # "'undergo'" ;
sæta+pres_part+dat+pl+neut:sætundum  # "'undergo'" ;
sættask+verb+1+sg+pres+indic:sætti  # "'be reconciled'" ;
sættask+verb+2+sg+pres+indic:sættir  # "'be reconciled'" ;
sættask+verb+3+sg+pres+indic:sættir  # "'be reconciled'" ;
sættask+verb+1+pl+pres+indic:sættum  # "'be reconciled'" ;
sættask+verb+2+pl+pres+indic:sættið  # "'be reconciled'" ;
sættask+verb+3+pl+pres+indic:sætta  # "'be reconciled'" ;
sættask+verb+1+sg+pres+subj:sætta  # "'be reconciled'" ;
sættask+verb+2+sg+pres+subj:sættir  # "'be reconciled'" ;
sættask+verb+3+sg+pres+subj:sætti  # "'be reconciled'" ;
sættask+verb+1+pl+pres+subj:sættim  # "'be reconciled'" ;
sættask+verb+2+pl+pres+subj:sættið  # "'be reconciled'" ;
sættask+verb+3+pl+pres+subj:sætti  # "'be reconciled'" ;
sættask+verb+2+sg+imper:sætt  # "'be reconciled'" ;
sættask+verb+1+pl+imper:sættum  # "'be reconciled'" ;
sættask+verb+2+pl+imper:sættið  # "'be reconciled'" ;
sættask+verb+1+sg+pret+indic:sætta  # "'be reconciled'" ;
sættask+verb+2+sg+pret+indic:sættir  # "'be reconciled'" ;
sættask+verb+3+sg+pret+indic:sætti  # "'be reconciled'" ;
sættask+verb+1+pl+pret+indic:sættum  # "'be reconciled'" ;
sættask+verb+2+pl+pret+indic:sættuð  # "'be reconciled'" ;
sættask+verb+3+pl+pret+indic:sættu  # "'be reconciled'" ;
sættask+verb+1+sg+pret+subj:sætta  # "'be reconciled'" ;
sættask+verb+2+sg+pret+subj:sættir  # "'be reconciled'" ;
sættask+verb+3+sg+pret+subj:sætti  # "'be reconciled'" ;
sættask+verb+1+pl+pret+subj:sættim  # "'be reconciled'" ;
sættask+verb+2+pl+pret+subj:sættið  # "'be reconciled'" ;
sættask+verb+3+pl+pret+subj:sætti  # "'be reconciled'" ;
sættask+pp+noun+masc:sæinn  # "'be reconciled'" ;
sættask+pp+fem:sæin  # "'be reconciled'" ;
sættask+pp+neut:sæit  # "'be reconciled'" ;
sættask+verb+1+sg+pres+indic+middle:sættumk  # "'be reconciled'" ;
sættask+verb+2+sg+pres+indic+middle:sættisk  # "'be reconciled'" ;
sættask+verb+3+sg+pres+indic+middle:sættisk  # "'be reconciled'" ;
sættask+verb+1+pl+pres+indic+middle:sættumk  # "'be reconciled'" ;
sættask+verb+2+pl+pres+indic+middle:sættizk  # "'be reconciled'" ;
sættask+verb+3+pl+pres+indic+middle:sættask  # "'be reconciled'" ;
sættask+verb+1+sg+pres+subj+middle:sættumk  # "'be reconciled'" ;
sættask+verb+2+sg+pres+subj+middle:sættisk  # "'be reconciled'" ;
sættask+verb+3+sg+pres+subj+middle:sættisk  # "'be reconciled'" ;
sættask+verb+1+pl+pres+subj+middle:sættimk  # "'be reconciled'" ;
sættask+verb+2+pl+pres+subj+middle:sættizk  # "'be reconciled'" ;
sættask+verb+3+pl+pres+subj+middle:sættisk  # "'be reconciled'" ;
sættask+verb+2+sg+imper+middle:sættsk  # "'be reconciled'" ;
sættask+verb+1+pl+imper+middle:sættumk  # "'be reconciled'" ;
sættask+verb+1+pl+imper+middle:sættizk  # "'be reconciled'" ;
sættask+pres_part+middle:sættandisk  # "'be reconciled'" ;
sættask+verb+1+sg+pret+indic+middle:sættumk  # "'be reconciled'" ;
sættask+verb+2+sg+pret+indic+middle:sættisk  # "'be reconciled'" ;
sættask+verb+3+sg+pret+indic+middle:sættisk  # "'be reconciled'" ;
sættask+verb+1+pl+pret+indic+middle:sættimk  # "'be reconciled'" ;
sættask+verb+2+pl+pret+indic+middle:sættizk  # "'be reconciled'" ;
sættask+verb+3+pl+pret+indic+middle:sættisk  # "'be reconciled'" ;
sættask+verb+1+sg+pret+subj+middle:sættumk  # "'be reconciled'" ;
sættask+verb+2+sg+pret+subj+middle:sættisk  # "'be reconciled'" ;
sættask+verb+3+sg+pret+subj+middle:sættisk  # "'be reconciled'" ;
sættask+verb+1+pl+pret+subj+middle:sættimk  # "'be reconciled'" ;
sættask+verb+2+pl+pret+subj+middle:sættizk  # "'be reconciled'" ;
sættask+verb+3+pl+pret+subj+middle:sættisk  # "'be reconciled'" ;
sættask+pp+neut+middle:sæizk  # "'be reconciled'" ;
sættask+pres_part+nom+sg+masc:sættandi  # "'be reconciled'" ;
sættask+pres_part+acc+sg+masc:sættanda  # "'be reconciled'" ;
sættask+pres_part+gen+sg+masc:sættanda  # "'be reconciled'" ;
sættask+pres_part+dat+sg+masc:sættanda  # "'be reconciled'" ;
sættask+pres_part+nom+sg+fem:sættandi  # "'be reconciled'" ;
sættask+pres_part+acc+sg+fem:sættandi  # "'be reconciled'" ;
sættask+pres_part+gen+sg+fem:sættandi  # "'be reconciled'" ;
sættask+pres_part+dat+sg+fem:sættandi  # "'be reconciled'" ;
sættask+pres_part+nom+sg+neut:sættanda  # "'be reconciled'" ;
sættask+pres_part+acc+sg+neut:sættanda  # "'be reconciled'" ;
sættask+pres_part+gen+sg+neut:sættanda  # "'be reconciled'" ;
sættask+pres_part+dat+sg+neut:sættanda  # "'be reconciled'" ;
sættask+pres_part+nom+pl+masc:sættandi  # "'be reconciled'" ;
sættask+pres_part+acc+pl+masc:sættandi  # "'be reconciled'" ;
sættask+pres_part+gen+pl+masc:sættandi  # "'be reconciled'" ;
sættask+pres_part+dat+pl+masc:sættundum  # "'be reconciled'" ;
sættask+pres_part+nom+pl+fem:sættandi  # "'be reconciled'" ;
sættask+pres_part+acc+pl+fem:sættandi  # "'be reconciled'" ;
sættask+pres_part+gen+pl+fem:sættandi  # "'be reconciled'" ;
sættask+pres_part+dat+pl+fem:sættundum  # "'be reconciled'" ;
sættask+pres_part+nom+pl+neut:sættandi  # "'be reconciled'" ;
sættask+pres_part+acc+pl+neut:sættandi  # "'be reconciled'" ;
sættask+pres_part+gen+pl+neut:sættandi  # "'be reconciled'" ;
sættask+pres_part+dat+pl+neut:sættundum  # "'be reconciled'" ;
veita+verb+1+sg+pres+indic:veiti  # "'offer, help'" ;
veita+verb+2+sg+pres+indic:veitir  # "'offer, help'" ;
veita+verb+3+sg+pres+indic:veitir  # "'offer, help'" ;
veita+verb+1+pl+pres+indic:veitum  # "'offer, help'" ;
veita+verb+2+pl+pres+indic:veitið  # "'offer, help'" ;
veita+verb+3+pl+pres+indic:veita  # "'offer, help'" ;
veita+verb+1+sg+pres+subj:veita  # "'offer, help'" ;
veita+verb+2+sg+pres+subj:veitir  # "'offer, help'" ;
veita+verb+3+sg+pres+subj:veiti  # "'offer, help'" ;
veita+verb+1+pl+pres+subj:veitim  # "'offer, help'" ;
veita+verb+2+pl+pres+subj:veitið  # "'offer, help'" ;
veita+verb+3+pl+pres+subj:veiti  # "'offer, help'" ;
veita+verb+2+sg+imper:veit  # "'offer, help'" ;
veita+verb+1+pl+imper:veitum  # "'offer, help'" ;
veita+verb+2+pl+imper:veitið  # "'offer, help'" ;
veita+verb+1+sg+pret+indic:veitta  # "'offer, help'" ;
veita+verb+2+sg+pret+indic:veittir  # "'offer, help'" ;
veita+verb+3+sg+pret+indic:veitti  # "'offer, help'" ;
veita+verb+1+pl+pret+indic:veittum  # "'offer, help'" ;
veita+verb+2+pl+pret+indic:veittuð  # "'offer, help'" ;
veita+verb+3+pl+pret+indic:veittu  # "'offer, help'" ;
veita+verb+1+sg+pret+subj:veitta  # "'offer, help'" ;
veita+verb+2+sg+pret+subj:veittir  # "'offer, help'" ;
veita+verb+3+sg+pret+subj:veitti  # "'offer, help'" ;
veita+verb+1+pl+pret+subj:veittim  # "'offer, help'" ;
veita+verb+2+pl+pret+subj:veittið  # "'offer, help'" ;
veita+verb+3+pl+pret+subj:veitti  # "'offer, help'" ;
veita+pp+noun+masc:veittrinn  # "'offer, help'" ;
veita+pp+fem:veittrin  # "'offer, help'" ;
veita+pp+neut:veittrit  # "'offer, help'" ;
veita+verb+1+sg+pres+indic+middle:veitumk  # "'offer, help'" ;
veita+verb+2+sg+pres+indic+middle:veitisk  # "'offer, help'" ;
veita+verb+3+sg+pres+indic+middle:veitisk  # "'offer, help'" ;
veita+verb+1+pl+pres+indic+middle:veitumk  # "'offer, help'" ;
veita+verb+2+pl+pres+indic+middle:veitizk  # "'offer, help'" ;
veita+verb+3+pl+pres+indic+middle:veitask  # "'offer, help'" ;
veita+verb+1+sg+pres+subj+middle:veitumk  # "'offer, help'" ;
veita+verb+2+sg+pres+subj+middle:veitisk  # "'offer, help'" ;
veita+verb+3+sg+pres+subj+middle:veitisk  # "'offer, help'" ;
veita+verb+1+pl+pres+subj+middle:veitimk  # "'offer, help'" ;
veita+verb+2+pl+pres+subj+middle:veitizk  # "'offer, help'" ;
veita+verb+3+pl+pres+subj+middle:veitisk  # "'offer, help'" ;
veita+verb+2+sg+imper+middle:veitsk  # "'offer, help'" ;
veita+verb+1+pl+imper+middle:veitumk  # "'offer, help'" ;
veita+verb+1+pl+imper+middle:veitizk  # "'offer, help'" ;
veita+pres_part+middle:veitandisk  # "'offer, help'" ;
veita+verb+1+sg+pret+indic+middle:veittumk  # "'offer, help'" ;
veita+verb+2+sg+pret+indic+middle:veittisk  # "'offer, help'" ;
veita+verb+3+sg+pret+indic+middle:veittisk  # "'offer, help'" ;
veita+verb+1+pl+pret+indic+middle:veittimk  # "'offer, help'" ;
veita+verb+2+pl+pret+indic+middle:veittizk  # "'offer, help'" ;
veita+verb+3+pl+pret+indic+middle:veittisk  # "'offer, help'" ;
veita+verb+1+sg+pret+subj+middle:veittumk  # "'offer, help'" ;
veita+verb+2+sg+pret+subj+middle:veittisk  # "'offer, help'" ;
veita+verb+3+sg+pret+subj+middle:veittisk  # "'offer, help'" ;
veita+verb+1+pl+pret+subj+middle:veittimk  # "'offer, help'" ;
veita+verb+2+pl+pret+subj+middle:veittizk  # "'offer, help'" ;
veita+verb+3+pl+pret+subj+middle:veittisk  # "'offer, help'" ;
veita+pp+neut+middle:veittrizk  # "'offer, help'" ;
veita+pres_part+nom+sg+masc:veitandi  # "'offer, help'" ;
veita+pres_part+acc+sg+masc:veitanda  # "'offer, help'" ;
veita+pres_part+gen+sg+masc:veitanda  # "'offer, help'" ;
veita+pres_part+dat+sg+masc:veitanda  # "'offer, help'" ;
veita+pres_part+nom+sg+fem:veitandi  # "'offer, help'" ;
veita+pres_part+acc+sg+fem:veitandi  # "'offer, help'" ;
veita+pres_part+gen+sg+fem:veitandi  # "'offer, help'" ;
veita+pres_part+dat+sg+fem:veitandi  # "'offer, help'" ;
veita+pres_part+nom+sg+neut:veitanda  # "'offer, help'" ;
veita+pres_part+acc+sg+neut:veitanda  # "'offer, help'" ;
veita+pres_part+gen+sg+neut:veitanda  # "'offer, help'" ;
veita+pres_part+dat+sg+neut:veitanda  # "'offer, help'" ;
veita+pres_part+nom+pl+masc:veitandi  # "'offer, help'" ;
veita+pres_part+acc+pl+masc:veitandi  # "'offer, help'" ;
veita+pres_part+gen+pl+masc:veitandi  # "'offer, help'" ;
veita+pres_part+dat+pl+masc:veitundum  # "'offer, help'" ;
veita+pres_part+nom+pl+fem:veitandi  # "'offer, help'" ;
veita+pres_part+acc+pl+fem:veitandi  # "'offer, help'" ;
veita+pres_part+gen+pl+fem:veitandi  # "'offer, help'" ;
veita+pres_part+dat+pl+fem:veitundum  # "'offer, help'" ;
veita+pres_part+nom+pl+neut:veitandi  # "'offer, help'" ;
veita+pres_part+acc+pl+neut:veitandi  # "'offer, help'" ;
veita+pres_part+gen+pl+neut:veitandi  # "'offer, help'" ;
veita+pres_part+dat+pl+neut:veitundum  # "'offer, help'" ;
virða+verb+1+sg+pres+indic:virði  # "'estimate'" ;
virða+verb+2+sg+pres+indic:virðir  # "'estimate'" ;
virða+verb+3+sg+pres+indic:virðir  # "'estimate'" ;
virða+verb+1+pl+pres+indic:virðum  # "'estimate'" ;
virða+verb+2+pl+pres+indic:virðið  # "'estimate'" ;
virða+verb+3+pl+pres+indic:virða  # "'estimate'" ;
virða+verb+1+sg+pres+subj:virða  # "'estimate'" ;
virða+verb+2+sg+pres+subj:virðir  # "'estimate'" ;
virða+verb+3+sg+pres+subj:virði  # "'estimate'" ;
virða+verb+1+pl+pres+subj:virðim  # "'estimate'" ;
virða+verb+2+pl+pres+subj:virðið  # "'estimate'" ;
virða+verb+3+pl+pres+subj:virði  # "'estimate'" ;
virða+verb+2+sg+imper:virð  # "'estimate'" ;
virða+verb+1+pl+imper:virðum  # "'estimate'" ;
virða+verb+2+pl+imper:virðið  # "'estimate'" ;
virða+verb+1+sg+pret+indic:virða  # "'estimate'" ;
virða+verb+2+sg+pret+indic:virðir  # "'estimate'" ;
virða+verb+3+sg+pret+indic:virði  # "'estimate'" ;
virða+verb+1+pl+pret+indic:virðum  # "'estimate'" ;
virða+verb+2+pl+pret+indic:virðuð  # "'estimate'" ;
virða+verb+3+pl+pret+indic:virðu  # "'estimate'" ;
virða+verb+1+sg+pret+subj:virða  # "'estimate'" ;
virða+verb+2+sg+pret+subj:virðir  # "'estimate'" ;
virða+verb+3+sg+pret+subj:virði  # "'estimate'" ;
virða+verb+1+pl+pret+subj:virðim  # "'estimate'" ;
virða+verb+2+pl+pret+subj:virðið  # "'estimate'" ;
virða+verb+3+pl+pret+subj:virði  # "'estimate'" ;
virða+pp+noun+masc:virðrinn  # "'estimate'" ;
virða+pp+fem:virðrin  # "'estimate'" ;
virða+pp+neut:virðrit  # "'estimate'" ;
virða+verb+1+sg+pres+indic+middle:virðumk  # "'estimate'" ;
virða+verb+2+sg+pres+indic+middle:virðisk  # "'estimate'" ;
virða+verb+3+sg+pres+indic+middle:virðisk  # "'estimate'" ;
virða+verb+1+pl+pres+indic+middle:virðumk  # "'estimate'" ;
virða+verb+2+pl+pres+indic+middle:virðizk  # "'estimate'" ;
virða+verb+3+pl+pres+indic+middle:virðask  # "'estimate'" ;
virða+verb+1+sg+pres+subj+middle:virðumk  # "'estimate'" ;
virða+verb+2+sg+pres+subj+middle:virðisk  # "'estimate'" ;
virða+verb+3+sg+pres+subj+middle:virðisk  # "'estimate'" ;
virða+verb+1+pl+pres+subj+middle:virðimk  # "'estimate'" ;
virða+verb+2+pl+pres+subj+middle:virðizk  # "'estimate'" ;
virða+verb+3+pl+pres+subj+middle:virðisk  # "'estimate'" ;
virða+verb+2+sg+imper+middle:virðsk  # "'estimate'" ;
virða+verb+1+pl+imper+middle:virðumk  # "'estimate'" ;
virða+verb+1+pl+imper+middle:virðizk  # "'estimate'" ;
virða+pres_part+middle:virðandisk  # "'estimate'" ;
virða+verb+1+sg+pret+indic+middle:virðumk  # "'estimate'" ;
virða+verb+2+sg+pret+indic+middle:virðisk  # "'estimate'" ;
virða+verb+3+sg+pret+indic+middle:virðisk  # "'estimate'" ;
virða+verb+1+pl+pret+indic+middle:virðimk  # "'estimate'" ;
virða+verb+2+pl+pret+indic+middle:virðizk  # "'estimate'" ;
virða+verb+3+pl+pret+indic+middle:virðisk  # "'estimate'" ;
virða+verb+1+sg+pret+subj+middle:virðumk  # "'estimate'" ;
virða+verb+2+sg+pret+subj+middle:virðisk  # "'estimate'" ;
virða+verb+3+sg+pret+subj+middle:virðisk  # "'estimate'" ;
virða+verb+1+pl+pret+subj+middle:virðimk  # "'estimate'" ;
virða+verb+2+pl+pret+subj+middle:virðizk  # "'estimate'" ;
virða+verb+3+pl+pret+subj+middle:virðisk  # "'estimate'" ;
virða+pp+neut+middle:virðrizk  # "'estimate'" ;
virða+pres_part+nom+sg+masc:virðandi  # "'estimate'" ;
virða+pres_part+acc+sg+masc:virðanda  # "'estimate'" ;
virða+pres_part+gen+sg+masc:virðanda  # "'estimate'" ;
virða+pres_part+dat+sg+masc:virðanda  # "'estimate'" ;
virða+pres_part+nom+sg+fem:virðandi  # "'estimate'" ;
virða+pres_part+acc+sg+fem:virðandi  # "'estimate'" ;
virða+pres_part+gen+sg+fem:virðandi  # "'estimate'" ;
virða+pres_part+dat+sg+fem:virðandi  # "'estimate'" ;
virða+pres_part+nom+sg+neut:virðanda  # "'estimate'" ;
virða+pres_part+acc+sg+neut:virðanda  # "'estimate'" ;
virða+pres_part+gen+sg+neut:virðanda  # "'estimate'" ;
virða+pres_part+dat+sg+neut:virðanda  # "'estimate'" ;
virða+pres_part+nom+pl+masc:virðandi  # "'estimate'" ;
virða+pres_part+acc+pl+masc:virðandi  # "'estimate'" ;
virða+pres_part+gen+pl+masc:virðandi  # "'estimate'" ;
virða+pres_part+dat+pl+masc:virðundum  # "'estimate'" ;
virða+pres_part+nom+pl+fem:virðandi  # "'estimate'" ;
virða+pres_part+acc+pl+fem:virðandi  # "'estimate'" ;
virða+pres_part+gen+pl+fem:virðandi  # "'estimate'" ;
virða+pres_part+dat+pl+fem:virðundum  # "'estimate'" ;
virða+pres_part+nom+pl+neut:virðandi  # "'estimate'" ;
virða+pres_part+acc+pl+neut:virðandi  # "'estimate'" ;
virða+pres_part+gen+pl+neut:virðandi  # "'estimate'" ;
virða+pres_part+dat+pl+neut:virðundum  # "'estimate'" ;
virðask+verb+1+sg+pres+indic:virði  # "'seem'" ;
virðask+verb+2+sg+pres+indic:virðir  # "'seem'" ;
virðask+verb+3+sg+pres+indic:virðir  # "'seem'" ;
virðask+verb+1+pl+pres+indic:virðum  # "'seem'" ;
virðask+verb+2+pl+pres+indic:virðið  # "'seem'" ;
virðask+verb+3+pl+pres+indic:virða  # "'seem'" ;
virðask+verb+1+sg+pres+subj:virða  # "'seem'" ;
virðask+verb+2+sg+pres+subj:virðir  # "'seem'" ;
virðask+verb+3+sg+pres+subj:virði  # "'seem'" ;
virðask+verb+1+pl+pres+subj:virðim  # "'seem'" ;
virðask+verb+2+pl+pres+subj:virðið  # "'seem'" ;
virðask+verb+3+pl+pres+subj:virði  # "'seem'" ;
virðask+verb+2+sg+imper:virð  # "'seem'" ;
virðask+verb+1+pl+imper:virðum  # "'seem'" ;
virðask+verb+2+pl+imper:virðið  # "'seem'" ;
virðask+verb+1+sg+pret+indic:virða  # "'seem'" ;
virðask+verb+2+sg+pret+indic:virðir  # "'seem'" ;
virðask+verb+3+sg+pret+indic:virði  # "'seem'" ;
virðask+verb+1+pl+pret+indic:virðum  # "'seem'" ;
virðask+verb+2+pl+pret+indic:virðuð  # "'seem'" ;
virðask+verb+3+pl+pret+indic:virðu  # "'seem'" ;
virðask+verb+1+sg+pret+subj:virða  # "'seem'" ;
virðask+verb+2+sg+pret+subj:virðir  # "'seem'" ;
virðask+verb+3+sg+pret+subj:virði  # "'seem'" ;
virðask+verb+1+pl+pret+subj:virðim  # "'seem'" ;
virðask+verb+2+pl+pret+subj:virðið  # "'seem'" ;
virðask+verb+3+pl+pret+subj:virði  # "'seem'" ;
virðask+pp+noun+masc:virinn  # "'seem'" ;
virðask+pp+fem:virin  # "'seem'" ;
virðask+pp+neut:virit  # "'seem'" ;
virðask+verb+1+sg+pres+indic+middle:virðumk  # "'seem'" ;
virðask+verb+2+sg+pres+indic+middle:virðisk  # "'seem'" ;
virðask+verb+3+sg+pres+indic+middle:virðisk  # "'seem'" ;
virðask+verb+1+pl+pres+indic+middle:virðumk  # "'seem'" ;
virðask+verb+2+pl+pres+indic+middle:virðizk  # "'seem'" ;
virðask+verb+3+pl+pres+indic+middle:virðask  # "'seem'" ;
virðask+verb+1+sg+pres+subj+middle:virðumk  # "'seem'" ;
virðask+verb+2+sg+pres+subj+middle:virðisk  # "'seem'" ;
virðask+verb+3+sg+pres+subj+middle:virðisk  # "'seem'" ;
virðask+verb+1+pl+pres+subj+middle:virðimk  # "'seem'" ;
virðask+verb+2+pl+pres+subj+middle:virðizk  # "'seem'" ;
virðask+verb+3+pl+pres+subj+middle:virðisk  # "'seem'" ;
virðask+verb+2+sg+imper+middle:virðsk  # "'seem'" ;
virðask+verb+1+pl+imper+middle:virðumk  # "'seem'" ;
virðask+verb+1+pl+imper+middle:virðizk  # "'seem'" ;
virðask+pres_part+middle:virðandisk  # "'seem'" ;
virðask+verb+1+sg+pret+indic+middle:virðumk  # "'seem'" ;
virðask+verb+2+sg+pret+indic+middle:virðisk  # "'seem'" ;
virðask+verb+3+sg+pret+indic+middle:virðisk  # "'seem'" ;
virðask+verb+1+pl+pret+indic+middle:virðimk  # "'seem'" ;
virðask+verb+2+pl+pret+indic+middle:virðizk  # "'seem'" ;
virðask+verb+3+pl+pret+indic+middle:virðisk  # "'seem'" ;
virðask+verb+1+sg+pret+subj+middle:virðumk  # "'seem'" ;
virðask+verb+2+sg+pret+subj+middle:virðisk  # "'seem'" ;
virðask+verb+3+sg+pret+subj+middle:virðisk  # "'seem'" ;
virðask+verb+1+pl+pret+subj+middle:virðimk  # "'seem'" ;
virðask+verb+2+pl+pret+subj+middle:virðizk  # "'seem'" ;
virðask+verb+3+pl+pret+subj+middle:virðisk  # "'seem'" ;
virðask+pp+neut+middle:virizk  # "'seem'" ;
virðask+pres_part+nom+sg+masc:virðandi  # "'seem'" ;
virðask+pres_part+acc+sg+masc:virðanda  # "'seem'" ;
virðask+pres_part+gen+sg+masc:virðanda  # "'seem'" ;
virðask+pres_part+dat+sg+masc:virðanda  # "'seem'" ;
virðask+pres_part+nom+sg+fem:virðandi  # "'seem'" ;
virðask+pres_part+acc+sg+fem:virðandi  # "'seem'" ;
virðask+pres_part+gen+sg+fem:virðandi  # "'seem'" ;
virðask+pres_part+dat+sg+fem:virðandi  # "'seem'" ;
virðask+pres_part+nom+sg+neut:virðanda  # "'seem'" ;
virðask+pres_part+acc+sg+neut:virðanda  # "'seem'" ;
virðask+pres_part+gen+sg+neut:virðanda  # "'seem'" ;
virðask+pres_part+dat+sg+neut:virðanda  # "'seem'" ;
virðask+pres_part+nom+pl+masc:virðandi  # "'seem'" ;
virðask+pres_part+acc+pl+masc:virðandi  # "'seem'" ;
virðask+pres_part+gen+pl+masc:virðandi  # "'seem'" ;
virðask+pres_part+dat+pl+masc:virðundum  # "'seem'" ;
virðask+pres_part+nom+pl+fem:virðandi  # "'seem'" ;
virðask+pres_part+acc+pl+fem:virðandi  # "'seem'" ;
virðask+pres_part+gen+pl+fem:virðandi  # "'seem'" ;
virðask+pres_part+dat+pl+fem:virðundum  # "'seem'" ;
virðask+pres_part+nom+pl+neut:virðandi  # "'seem'" ;
virðask+pres_part+acc+pl+neut:virðandi  # "'seem'" ;
virðask+pres_part+gen+pl+neut:virðandi  # "'seem'" ;
virðask+pres_part+dat+pl+neut:virðundum  # "'seem'" ;
vænta+verb+1+sg+pres+indic:vænti  # "'expect'" ;
vænta+verb+2+sg+pres+indic:væntir  # "'expect'" ;
vænta+verb+3+sg+pres+indic:væntir  # "'expect'" ;
vænta+verb+1+pl+pres+indic:væntum  # "'expect'" ;
vænta+verb+2+pl+pres+indic:væntið  # "'expect'" ;
vænta+verb+3+pl+pres+indic:vænta  # "'expect'" ;
vænta+verb+1+sg+pres+subj:vænta  # "'expect'" ;
vænta+verb+2+sg+pres+subj:væntir  # "'expect'" ;
vænta+verb+3+sg+pres+subj:vænti  # "'expect'" ;
vænta+verb+1+pl+pres+subj:væntim  # "'expect'" ;
vænta+verb+2+pl+pres+subj:væntið  # "'expect'" ;
vænta+verb+3+pl+pres+subj:vænti  # "'expect'" ;
vænta+verb+2+sg+imper:vænt  # "'expect'" ;
vænta+verb+1+pl+imper:væntum  # "'expect'" ;
vænta+verb+2+pl+imper:væntið  # "'expect'" ;
vænta+verb+1+sg+pret+indic:vænta  # "'expect'" ;
vænta+verb+2+sg+pret+indic:væntir  # "'expect'" ;
vænta+verb+3+sg+pret+indic:vænti  # "'expect'" ;
vænta+verb+1+pl+pret+indic:væntum  # "'expect'" ;
vænta+verb+2+pl+pret+indic:væntuð  # "'expect'" ;
vænta+verb+3+pl+pret+indic:væntu  # "'expect'" ;
vænta+verb+1+sg+pret+subj:vænta  # "'expect'" ;
vænta+verb+2+sg+pret+subj:væntir  # "'expect'" ;
vænta+verb+3+sg+pret+subj:vænti  # "'expect'" ;
vænta+verb+1+pl+pret+subj:væntim  # "'expect'" ;
vænta+verb+2+pl+pret+subj:væntið  # "'expect'" ;
vænta+verb+3+pl+pret+subj:vænti  # "'expect'" ;
vænta+pp+noun+masc:væntrinn  # "'expect'" ;
vænta+pp+fem:væntrin  # "'expect'" ;
vænta+pp+neut:væntrit  # "'expect'" ;
vænta+verb+1+sg+pres+indic+middle:væntumk  # "'expect'" ;
vænta+verb+2+sg+pres+indic+middle:væntisk  # "'expect'" ;
vænta+verb+3+sg+pres+indic+middle:væntisk  # "'expect'" ;
vænta+verb+1+pl+pres+indic+middle:væntumk  # "'expect'" ;
vænta+verb+2+pl+pres+indic+middle:væntizk  # "'expect'" ;
vænta+verb+3+pl+pres+indic+middle:væntask  # "'expect'" ;
vænta+verb+1+sg+pres+subj+middle:væntumk  # "'expect'" ;
vænta+verb+2+sg+pres+subj+middle:væntisk  # "'expect'" ;
vænta+verb+3+sg+pres+subj+middle:væntisk  # "'expect'" ;
vænta+verb+1+pl+pres+subj+middle:væntimk  # "'expect'" ;
vænta+verb+2+pl+pres+subj+middle:væntizk  # "'expect'" ;
vænta+verb+3+pl+pres+subj+middle:væntisk  # "'expect'" ;
vænta+verb+2+sg+imper+middle:væntsk  # "'expect'" ;
vænta+verb+1+pl+imper+middle:væntumk  # "'expect'" ;
vænta+verb+1+pl+imper+middle:væntizk  # "'expect'" ;
vænta+pres_part+middle:væntandisk  # "'expect'" ;
vænta+verb+1+sg+pret+indic+middle:væntumk  # "'expect'" ;
vænta+verb+2+sg+pret+indic+middle:væntisk  # "'expect'" ;
vænta+verb+3+sg+pret+indic+middle:væntisk  # "'expect'" ;
vænta+verb+1+pl+pret+indic+middle:væntimk  # "'expect'" ;
vænta+verb+2+pl+pret+indic+middle:væntizk  # "'expect'" ;
vænta+verb+3+pl+pret+indic+middle:væntisk  # "'expect'" ;
vænta+verb+1+sg+pret+subj+middle:væntumk  # "'expect'" ;
vænta+verb+2+sg+pret+subj+middle:væntisk  # "'expect'" ;
vænta+verb+3+sg+pret+subj+middle:væntisk  # "'expect'" ;
vænta+verb+1+pl+pret+subj+middle:væntimk  # "'expect'" ;
vænta+verb+2+pl+pret+subj+middle:væntizk  # "'expect'" ;
vænta+verb+3+pl+pret+subj+middle:væntisk  # "'expect'" ;
vænta+pp+neut+middle:væntrizk  # "'expect'" ;
vænta+pres_part+nom+sg+masc:væntandi  # "'expect'" ;
vænta+pres_part+acc+sg+masc:væntanda  # "'expect'" ;
vænta+pres_part+gen+sg+masc:væntanda  # "'expect'" ;
vænta+pres_part+dat+sg+masc:væntanda  # "'expect'" ;
vænta+pres_part+nom+sg+fem:væntandi  # "'expect'" ;
vænta+pres_part+acc+sg+fem:væntandi  # "'expect'" ;
vænta+pres_part+gen+sg+fem:væntandi  # "'expect'" ;
vænta+pres_part+dat+sg+fem:væntandi  # "'expect'" ;
vænta+pres_part+nom+sg+neut:væntanda  # "'expect'" ;
vænta+pres_part+acc+sg+neut:væntanda  # "'expect'" ;
vænta+pres_part+gen+sg+neut:væntanda  # "'expect'" ;
vænta+pres_part+dat+sg+neut:væntanda  # "'expect'" ;
vænta+pres_part+nom+pl+masc:væntandi  # "'expect'" ;
vænta+pres_part+acc+pl+masc:væntandi  # "'expect'" ;
vænta+pres_part+gen+pl+masc:væntandi  # "'expect'" ;
vænta+pres_part+dat+pl+masc:væntundum  # "'expect'" ;
vænta+pres_part+nom+pl+fem:væntandi  # "'expect'" ;
vænta+pres_part+acc+pl+fem:væntandi  # "'expect'" ;
vænta+pres_part+gen+pl+fem:væntandi  # "'expect'" ;
vænta+pres_part+dat+pl+fem:væntundum  # "'expect'" ;
vænta+pres_part+nom+pl+neut:væntandi  # "'expect'" ;
vænta+pres_part+acc+pl+neut:væntandi  # "'expect'" ;
vænta+pres_part+gen+pl+neut:væntandi  # "'expect'" ;
vænta+pres_part+dat+pl+neut:væntundum  # "'expect'" ;
þeysa+verb+1+sg+pres+indic:þeysi  # "'gush out'" ;
þeysa+verb+2+sg+pres+indic:þeysir  # "'gush out'" ;
þeysa+verb+3+sg+pres+indic:þeysir  # "'gush out'" ;
þeysa+verb+1+pl+pres+indic:þeysum  # "'gush out'" ;
þeysa+verb+2+pl+pres+indic:þeysið  # "'gush out'" ;
þeysa+verb+3+pl+pres+indic:þeysa  # "'gush out'" ;
þeysa+verb+1+sg+pres+subj:þeysa  # "'gush out'" ;
þeysa+verb+2+sg+pres+subj:þeysir  # "'gush out'" ;
þeysa+verb+3+sg+pres+subj:þeysi  # "'gush out'" ;
þeysa+verb+1+pl+pres+subj:þeysim  # "'gush out'" ;
þeysa+verb+2+pl+pres+subj:þeysið  # "'gush out'" ;
þeysa+verb+3+pl+pres+subj:þeysi  # "'gush out'" ;
þeysa+verb+2+sg+imper:þeys  # "'gush out'" ;
þeysa+verb+1+pl+imper:þeysum  # "'gush out'" ;
þeysa+verb+2+pl+imper:þeysið  # "'gush out'" ;
þeysa+verb+1+sg+pret+indic:þeysta  # "'gush out'" ;
þeysa+verb+2+sg+pret+indic:þeystir  # "'gush out'" ;
þeysa+verb+3+sg+pret+indic:þeysti  # "'gush out'" ;
þeysa+verb+1+pl+pret+indic:þeystum  # "'gush out'" ;
þeysa+verb+2+pl+pret+indic:þeystuð  # "'gush out'" ;
þeysa+verb+3+pl+pret+indic:þeystu  # "'gush out'" ;
þeysa+verb+1+sg+pret+subj:þeysta  # "'gush out'" ;
þeysa+verb+2+sg+pret+subj:þeystir  # "'gush out'" ;
þeysa+verb+3+sg+pret+subj:þeysti  # "'gush out'" ;
þeysa+verb+1+pl+pret+subj:þeystim  # "'gush out'" ;
þeysa+verb+2+pl+pret+subj:þeystið  # "'gush out'" ;
þeysa+verb+3+pl+pret+subj:þeysti  # "'gush out'" ;
þeysa+pp+noun+masc:þeystrinn  # "'gush out'" ;
þeysa+pp+fem:þeystrin  # "'gush out'" ;
þeysa+pp+neut:þeystrit  # "'gush out'" ;
þeysa+verb+1+sg+pres+indic+middle:þeysumk  # "'gush out'" ;
þeysa+verb+2+sg+pres+indic+middle:þeysisk  # "'gush out'" ;
þeysa+verb+3+sg+pres+indic+middle:þeysisk  # "'gush out'" ;
þeysa+verb+1+pl+pres+indic+middle:þeysumk  # "'gush out'" ;
þeysa+verb+2+pl+pres+indic+middle:þeysizk  # "'gush out'" ;
þeysa+verb+3+pl+pres+indic+middle:þeysask  # "'gush out'" ;
þeysa+verb+1+sg+pres+subj+middle:þeysumk  # "'gush out'" ;
þeysa+verb+2+sg+pres+subj+middle:þeysisk  # "'gush out'" ;
þeysa+verb+3+sg+pres+subj+middle:þeysisk  # "'gush out'" ;
þeysa+verb+1+pl+pres+subj+middle:þeysimk  # "'gush out'" ;
þeysa+verb+2+pl+pres+subj+middle:þeysizk  # "'gush out'" ;
þeysa+verb+3+pl+pres+subj+middle:þeysisk  # "'gush out'" ;
þeysa+verb+2+sg+imper+middle:þeyssk  # "'gush out'" ;
þeysa+verb+1+pl+imper+middle:þeysumk  # "'gush out'" ;
þeysa+verb+1+pl+imper+middle:þeysizk  # "'gush out'" ;
þeysa+pres_part+middle:þeysandisk  # "'gush out'" ;
þeysa+verb+1+sg+pret+indic+middle:þeystumk  # "'gush out'" ;
þeysa+verb+2+sg+pret+indic+middle:þeystisk  # "'gush out'" ;
þeysa+verb+3+sg+pret+indic+middle:þeystisk  # "'gush out'" ;
þeysa+verb+1+pl+pret+indic+middle:þeystimk  # "'gush out'" ;
þeysa+verb+2+pl+pret+indic+middle:þeystizk  # "'gush out'" ;
þeysa+verb+3+pl+pret+indic+middle:þeystisk  # "'gush out'" ;
þeysa+verb+1+sg+pret+subj+middle:þeystumk  # "'gush out'" ;
þeysa+verb+2+sg+pret+subj+middle:þeystisk  # "'gush out'" ;
þeysa+verb+3+sg+pret+subj+middle:þeystisk  # "'gush out'" ;
þeysa+verb+1+pl+pret+subj+middle:þeystimk  # "'gush out'" ;
þeysa+verb+2+pl+pret+subj+middle:þeystizk  # "'gush out'" ;
þeysa+verb+3+pl+pret+subj+middle:þeystisk  # "'gush out'" ;
þeysa+pp+neut+middle:þeystrizk  # "'gush out'" ;
þeysa+pres_part+nom+sg+masc:þeysandi  # "'gush out'" ;
þeysa+pres_part+acc+sg+masc:þeysanda  # "'gush out'" ;
þeysa+pres_part+gen+sg+masc:þeysanda  # "'gush out'" ;
þeysa+pres_part+dat+sg+masc:þeysanda  # "'gush out'" ;
þeysa+pres_part+nom+sg+fem:þeysandi  # "'gush out'" ;
þeysa+pres_part+acc+sg+fem:þeysandi  # "'gush out'" ;
þeysa+pres_part+gen+sg+fem:þeysandi  # "'gush out'" ;
þeysa+pres_part+dat+sg+fem:þeysandi  # "'gush out'" ;
þeysa+pres_part+nom+sg+neut:þeysanda  # "'gush out'" ;
þeysa+pres_part+acc+sg+neut:þeysanda  # "'gush out'" ;
þeysa+pres_part+gen+sg+neut:þeysanda  # "'gush out'" ;
þeysa+pres_part+dat+sg+neut:þeysanda  # "'gush out'" ;
þeysa+pres_part+nom+pl+masc:þeysandi  # "'gush out'" ;
þeysa+pres_part+acc+pl+masc:þeysandi  # "'gush out'" ;
þeysa+pres_part+gen+pl+masc:þeysandi  # "'gush out'" ;
þeysa+pres_part+dat+pl+masc:þeysundum  # "'gush out'" ;
þeysa+pres_part+nom+pl+fem:þeysandi  # "'gush out'" ;
þeysa+pres_part+acc+pl+fem:þeysandi  # "'gush out'" ;
þeysa+pres_part+gen+pl+fem:þeysandi  # "'gush out'" ;
þeysa+pres_part+dat+pl+fem:þeysundum  # "'gush out'" ;
þeysa+pres_part+nom+pl+neut:þeysandi  # "'gush out'" ;
þeysa+pres_part+acc+pl+neut:þeysandi  # "'gush out'" ;
þeysa+pres_part+gen+pl+neut:þeysandi  # "'gush out'" ;
þeysa+pres_part+dat+pl+neut:þeysundum  # "'gush out'" ;
þyrsta+verb+1+sg+pres+indic:þyrsti  # "'get thirsty'" ;
þyrsta+verb+2+sg+pres+indic:þyrstir  # "'get thirsty'" ;
þyrsta+verb+3+sg+pres+indic:þyrstir  # "'get thirsty'" ;
þyrsta+verb+1+pl+pres+indic:þyrstum  # "'get thirsty'" ;
þyrsta+verb+2+pl+pres+indic:þyrstið  # "'get thirsty'" ;
þyrsta+verb+3+pl+pres+indic:þyrsta  # "'get thirsty'" ;
þyrsta+verb+1+sg+pres+subj:þyrsta  # "'get thirsty'" ;
þyrsta+verb+2+sg+pres+subj:þyrstir  # "'get thirsty'" ;
þyrsta+verb+3+sg+pres+subj:þyrsti  # "'get thirsty'" ;
þyrsta+verb+1+pl+pres+subj:þyrstim  # "'get thirsty'" ;
þyrsta+verb+2+pl+pres+subj:þyrstið  # "'get thirsty'" ;
þyrsta+verb+3+pl+pres+subj:þyrsti  # "'get thirsty'" ;
þyrsta+verb+2+sg+imper:þyrst  # "'get thirsty'" ;
þyrsta+verb+1+pl+imper:þyrstum  # "'get thirsty'" ;
þyrsta+verb+2+pl+imper:þyrstið  # "'get thirsty'" ;
þyrsta+verb+1+sg+pret+indic:þyrsta  # "'get thirsty'" ;
þyrsta+verb+2+sg+pret+indic:þyrstir  # "'get thirsty'" ;
þyrsta+verb+3+sg+pret+indic:þyrsti  # "'get thirsty'" ;
þyrsta+verb+1+pl+pret+indic:þyrstum  # "'get thirsty'" ;
þyrsta+verb+2+pl+pret+indic:þyrstuð  # "'get thirsty'" ;
þyrsta+verb+3+pl+pret+indic:þyrstu  # "'get thirsty'" ;
þyrsta+verb+1+sg+pret+subj:þyrsta  # "'get thirsty'" ;
þyrsta+verb+2+sg+pret+subj:þyrstir  # "'get thirsty'" ;
þyrsta+verb+3+sg+pret+subj:þyrsti  # "'get thirsty'" ;
þyrsta+verb+1+pl+pret+subj:þyrstim  # "'get thirsty'" ;
þyrsta+verb+2+pl+pret+subj:þyrstið  # "'get thirsty'" ;
þyrsta+verb+3+pl+pret+subj:þyrsti  # "'get thirsty'" ;
þyrsta+pp+noun+masc:þyrstrinn  # "'get thirsty'" ;
þyrsta+pp+fem:þyrstrin  # "'get thirsty'" ;
þyrsta+pp+neut:þyrstrit  # "'get thirsty'" ;
þyrsta+verb+1+sg+pres+indic+middle:þyrstumk  # "'get thirsty'" ;
þyrsta+verb+2+sg+pres+indic+middle:þyrstisk  # "'get thirsty'" ;
þyrsta+verb+3+sg+pres+indic+middle:þyrstisk  # "'get thirsty'" ;
þyrsta+verb+1+pl+pres+indic+middle:þyrstumk  # "'get thirsty'" ;
þyrsta+verb+2+pl+pres+indic+middle:þyrstizk  # "'get thirsty'" ;
þyrsta+verb+3+pl+pres+indic+middle:þyrstask  # "'get thirsty'" ;
þyrsta+verb+1+sg+pres+subj+middle:þyrstumk  # "'get thirsty'" ;
þyrsta+verb+2+sg+pres+subj+middle:þyrstisk  # "'get thirsty'" ;
þyrsta+verb+3+sg+pres+subj+middle:þyrstisk  # "'get thirsty'" ;
þyrsta+verb+1+pl+pres+subj+middle:þyrstimk  # "'get thirsty'" ;
þyrsta+verb+2+pl+pres+subj+middle:þyrstizk  # "'get thirsty'" ;
þyrsta+verb+3+pl+pres+subj+middle:þyrstisk  # "'get thirsty'" ;
þyrsta+verb+2+sg+imper+middle:þyrstsk  # "'get thirsty'" ;
þyrsta+verb+1+pl+imper+middle:þyrstumk  # "'get thirsty'" ;
þyrsta+verb+1+pl+imper+middle:þyrstizk  # "'get thirsty'" ;
þyrsta+pres_part+middle:þyrstandisk  # "'get thirsty'" ;
þyrsta+verb+1+sg+pret+indic+middle:þyrstumk  # "'get thirsty'" ;
þyrsta+verb+2+sg+pret+indic+middle:þyrstisk  # "'get thirsty'" ;
þyrsta+verb+3+sg+pret+indic+middle:þyrstisk  # "'get thirsty'" ;
þyrsta+verb+1+pl+pret+indic+middle:þyrstimk  # "'get thirsty'" ;
þyrsta+verb+2+pl+pret+indic+middle:þyrstizk  # "'get thirsty'" ;
þyrsta+verb+3+pl+pret+indic+middle:þyrstisk  # "'get thirsty'" ;
þyrsta+verb+1+sg+pret+subj+middle:þyrstumk  # "'get thirsty'" ;
þyrsta+verb+2+sg+pret+subj+middle:þyrstisk  # "'get thirsty'" ;
þyrsta+verb+3+sg+pret+subj+middle:þyrstisk  # "'get thirsty'" ;
þyrsta+verb+1+pl+pret+subj+middle:þyrstimk  # "'get thirsty'" ;
þyrsta+verb+2+pl+pret+subj+middle:þyrstizk  # "'get thirsty'" ;
þyrsta+verb+3+pl+pret+subj+middle:þyrstisk  # "'get thirsty'" ;
þyrsta+pp+neut+middle:þyrstrizk  # "'get thirsty'" ;
þyrsta+pres_part+nom+sg+masc:þyrstandi  # "'get thirsty'" ;
þyrsta+pres_part+acc+sg+masc:þyrstanda  # "'get thirsty'" ;
þyrsta+pres_part+gen+sg+masc:þyrstanda  # "'get thirsty'" ;
þyrsta+pres_part+dat+sg+masc:þyrstanda  # "'get thirsty'" ;
þyrsta+pres_part+nom+sg+fem:þyrstandi  # "'get thirsty'" ;
þyrsta+pres_part+acc+sg+fem:þyrstandi  # "'get thirsty'" ;
þyrsta+pres_part+gen+sg+fem:þyrstandi  # "'get thirsty'" ;
þyrsta+pres_part+dat+sg+fem:þyrstandi  # "'get thirsty'" ;
þyrsta+pres_part+nom+sg+neut:þyrstanda  # "'get thirsty'" ;
þyrsta+pres_part+acc+sg+neut:þyrstanda  # "'get thirsty'" ;
þyrsta+pres_part+gen+sg+neut:þyrstanda  # "'get thirsty'" ;
þyrsta+pres_part+dat+sg+neut:þyrstanda  # "'get thirsty'" ;
þyrsta+pres_part+nom+pl+masc:þyrstandi  # "'get thirsty'" ;
þyrsta+pres_part+acc+pl+masc:þyrstandi  # "'get thirsty'" ;
þyrsta+pres_part+gen+pl+masc:þyrstandi  # "'get thirsty'" ;
þyrsta+pres_part+dat+pl+masc:þyrstundum  # "'get thirsty'" ;
þyrsta+pres_part+nom+pl+fem:þyrstandi  # "'get thirsty'" ;
þyrsta+pres_part+acc+pl+fem:þyrstandi  # "'get thirsty'" ;
þyrsta+pres_part+gen+pl+fem:þyrstandi  # "'get thirsty'" ;
þyrsta+pres_part+dat+pl+fem:þyrstundum  # "'get thirsty'" ;
þyrsta+pres_part+nom+pl+neut:þyrstandi  # "'get thirsty'" ;
þyrsta+pres_part+acc+pl+neut:þyrstandi  # "'get thirsty'" ;
þyrsta+pres_part+gen+pl+neut:þyrstandi  # "'get thirsty'" ;
þyrsta+pres_part+dat+pl+neut:þyrstundum  # "'get thirsty'" ;
œpa+verb+1+sg+pres+indic:œpi  # "'cry out'" ;
œpa+verb+2+sg+pres+indic:œpir  # "'cry out'" ;
œpa+verb+3+sg+pres+indic:œpir  # "'cry out'" ;
œpa+verb+1+pl+pres+indic:œpum  # "'cry out'" ;
œpa+verb+2+pl+pres+indic:œpið  # "'cry out'" ;
œpa+verb+3+pl+pres+indic:œpa  # "'cry out'" ;
œpa+verb+1+sg+pres+subj:œpa  # "'cry out'" ;
œpa+verb+2+sg+pres+subj:œpir  # "'cry out'" ;
œpa+verb+3+sg+pres+subj:œpi  # "'cry out'" ;
œpa+verb+1+pl+pres+subj:œpim  # "'cry out'" ;
œpa+verb+2+pl+pres+subj:œpið  # "'cry out'" ;
œpa+verb+3+pl+pres+subj:œpi  # "'cry out'" ;
œpa+verb+2+sg+imper:œp  # "'cry out'" ;
œpa+verb+1+pl+imper:œpum  # "'cry out'" ;
œpa+verb+2+pl+imper:œpið  # "'cry out'" ;
œpa+verb+1+sg+pret+indic:œpða  # "'cry out'" ;
œpa+verb+2+sg+pret+indic:œpðir  # "'cry out'" ;
œpa+verb+3+sg+pret+indic:œpði  # "'cry out'" ;
œpa+verb+1+pl+pret+indic:œpðum  # "'cry out'" ;
œpa+verb+2+pl+pret+indic:œpðuð  # "'cry out'" ;
œpa+verb+3+pl+pret+indic:œpðu  # "'cry out'" ;
œpa+verb+1+sg+pret+subj:œpða  # "'cry out'" ;
œpa+verb+2+sg+pret+subj:œpðir  # "'cry out'" ;
œpa+verb+3+sg+pret+subj:œpði  # "'cry out'" ;
œpa+verb+1+pl+pret+subj:œpðim  # "'cry out'" ;
œpa+verb+2+pl+pret+subj:œpðið  # "'cry out'" ;
œpa+verb+3+pl+pret+subj:œpði  # "'cry out'" ;
œpa+pp+noun+masc:œpðrinn  # "'cry out'" ;
œpa+pp+fem:œpðrin  # "'cry out'" ;
œpa+pp+neut:œpðrit  # "'cry out'" ;
œpa+verb+1+sg+pres+indic+middle:œpumk  # "'cry out'" ;
œpa+verb+2+sg+pres+indic+middle:œpisk  # "'cry out'" ;
œpa+verb+3+sg+pres+indic+middle:œpisk  # "'cry out'" ;
œpa+verb+1+pl+pres+indic+middle:œpumk  # "'cry out'" ;
œpa+verb+2+pl+pres+indic+middle:œpizk  # "'cry out'" ;
œpa+verb+3+pl+pres+indic+middle:œpask  # "'cry out'" ;
œpa+verb+1+sg+pres+subj+middle:œpumk  # "'cry out'" ;
œpa+verb+2+sg+pres+subj+middle:œpisk  # "'cry out'" ;
œpa+verb+3+sg+pres+subj+middle:œpisk  # "'cry out'" ;
œpa+verb+1+pl+pres+subj+middle:œpimk  # "'cry out'" ;
œpa+verb+2+pl+pres+subj+middle:œpizk  # "'cry out'" ;
œpa+verb+3+pl+pres+subj+middle:œpisk  # "'cry out'" ;
œpa+verb+2+sg+imper+middle:œpsk  # "'cry out'" ;
œpa+verb+1+pl+imper+middle:œpumk  # "'cry out'" ;
œpa+verb+1+pl+imper+middle:œpizk  # "'cry out'" ;
œpa+pres_part+middle:œpandisk  # "'cry out'" ;
œpa+verb+1+sg+pret+indic+middle:œpðumk  # "'cry out'" ;
œpa+verb+2+sg+pret+indic+middle:œpðisk  # "'cry out'" ;
œpa+verb+3+sg+pret+indic+middle:œpðisk  # "'cry out'" ;
œpa+verb+1+pl+pret+indic+middle:œpðimk  # "'cry out'" ;
œpa+verb+2+pl+pret+indic+middle:œpðizk  # "'cry out'" ;
œpa+verb+3+pl+pret+indic+middle:œpðisk  # "'cry out'" ;
œpa+verb+1+sg+pret+subj+middle:œpðumk  # "'cry out'" ;
œpa+verb+2+sg+pret+subj+middle:œpðisk  # "'cry out'" ;
œpa+verb+3+sg+pret+subj+middle:œpðisk  # "'cry out'" ;
œpa+verb+1+pl+pret+subj+middle:œpðimk  # "'cry out'" ;
œpa+verb+2+pl+pret+subj+middle:œpðizk  # "'cry out'" ;
œpa+verb+3+pl+pret+subj+middle:œpðisk  # "'cry out'" ;
œpa+pp+neut+middle:œpðrizk  # "'cry out'" ;
œpa+pres_part+nom+sg+masc:œpandi  # "'cry out'" ;
œpa+pres_part+acc+sg+masc:œpanda  # "'cry out'" ;
œpa+pres_part+gen+sg+masc:œpanda  # "'cry out'" ;
œpa+pres_part+dat+sg+masc:œpanda  # "'cry out'" ;
œpa+pres_part+nom+sg+fem:œpandi  # "'cry out'" ;
œpa+pres_part+acc+sg+fem:œpandi  # "'cry out'" ;
œpa+pres_part+gen+sg+fem:œpandi  # "'cry out'" ;
œpa+pres_part+dat+sg+fem:œpandi  # "'cry out'" ;
œpa+pres_part+nom+sg+neut:œpanda  # "'cry out'" ;
œpa+pres_part+acc+sg+neut:œpanda  # "'cry out'" ;
œpa+pres_part+gen+sg+neut:œpanda  # "'cry out'" ;
œpa+pres_part+dat+sg+neut:œpanda  # "'cry out'" ;
œpa+pres_part+nom+pl+masc:œpandi  # "'cry out'" ;
œpa+pres_part+acc+pl+masc:œpandi  # "'cry out'" ;
œpa+pres_part+gen+pl+masc:œpandi  # "'cry out'" ;
œpa+pres_part+dat+pl+masc:œpundum  # "'cry out'" ;
œpa+pres_part+nom+pl+fem:œpandi  # "'cry out'" ;
œpa+pres_part+acc+pl+fem:œpandi  # "'cry out'" ;
œpa+pres_part+gen+pl+fem:œpandi  # "'cry out'" ;
œpa+pres_part+dat+pl+fem:œpundum  # "'cry out'" ;
œpa+pres_part+nom+pl+neut:œpandi  # "'cry out'" ;
œpa+pres_part+acc+pl+neut:œpandi  # "'cry out'" ;
œpa+pres_part+gen+pl+neut:œpandi  # "'cry out'" ;
œpa+pres_part+dat+pl+neut:œpundum  # "'cry out'" ;
mæla+verb+1+sg+pres+indic:mæli  # "'speak'" ;
mæla+verb+2+sg+pres+indic:mælir  # "'speak'" ;
mæla+verb+3+sg+pres+indic:mælir  # "'speak'" ;
mæla+verb+1+pl+pres+indic:mælum  # "'speak'" ;
mæla+verb+2+pl+pres+indic:mælið  # "'speak'" ;
mæla+verb+3+pl+pres+indic:mæla  # "'speak'" ;
mæla+verb+1+sg+pres+subj:mæla  # "'speak'" ;
mæla+verb+2+sg+pres+subj:mælir  # "'speak'" ;
mæla+verb+3+sg+pres+subj:mæli  # "'speak'" ;
mæla+verb+1+pl+pres+subj:mælim  # "'speak'" ;
mæla+verb+2+pl+pres+subj:mælið  # "'speak'" ;
mæla+verb+3+pl+pres+subj:mæli  # "'speak'" ;
mæla+verb+2+sg+imper:mæl  # "'speak'" ;
mæla+verb+1+pl+imper:mælum  # "'speak'" ;
mæla+verb+2+pl+imper:mælið  # "'speak'" ;
mæla+verb+1+sg+pret+indic:mælta  # "'speak'" ;
mæla+verb+2+sg+pret+indic:mæltir  # "'speak'" ;
mæla+verb+3+sg+pret+indic:mælti  # "'speak'" ;
mæla+verb+1+pl+pret+indic:mæltum  # "'speak'" ;
mæla+verb+2+pl+pret+indic:mæltuð  # "'speak'" ;
mæla+verb+3+pl+pret+indic:mæltu  # "'speak'" ;
mæla+verb+1+sg+pret+subj:mælta  # "'speak'" ;
mæla+verb+2+sg+pret+subj:mæltir  # "'speak'" ;
mæla+verb+3+sg+pret+subj:mælti  # "'speak'" ;
mæla+verb+1+pl+pret+subj:mæltim  # "'speak'" ;
mæla+verb+2+pl+pret+subj:mæltið  # "'speak'" ;
mæla+verb+3+pl+pret+subj:mælti  # "'speak'" ;
mæla+pp+noun+masc:mæltrinn  # "'speak'" ;
mæla+pp+fem:mæltrin  # "'speak'" ;
mæla+pp+neut:mæltrit  # "'speak'" ;
mæla+verb+1+sg+pres+indic+middle:mælumk  # "'speak'" ;
mæla+verb+2+sg+pres+indic+middle:mælisk  # "'speak'" ;
mæla+verb+3+sg+pres+indic+middle:mælisk  # "'speak'" ;
mæla+verb+1+pl+pres+indic+middle:mælumk  # "'speak'" ;
mæla+verb+2+pl+pres+indic+middle:mælizk  # "'speak'" ;
mæla+verb+3+pl+pres+indic+middle:mælask  # "'speak'" ;
mæla+verb+1+sg+pres+subj+middle:mælumk  # "'speak'" ;
mæla+verb+2+sg+pres+subj+middle:mælisk  # "'speak'" ;
mæla+verb+3+sg+pres+subj+middle:mælisk  # "'speak'" ;
mæla+verb+1+pl+pres+subj+middle:mælimk  # "'speak'" ;
mæla+verb+2+pl+pres+subj+middle:mælizk  # "'speak'" ;
mæla+verb+3+pl+pres+subj+middle:mælisk  # "'speak'" ;
mæla+verb+2+sg+imper+middle:mælsk  # "'speak'" ;
mæla+verb+1+pl+imper+middle:mælumk  # "'speak'" ;
mæla+verb+1+pl+imper+middle:mælizk  # "'speak'" ;
mæla+pres_part+middle:mælandisk  # "'speak'" ;
mæla+verb+1+sg+pret+indic+middle:mæltumk  # "'speak'" ;
mæla+verb+2+sg+pret+indic+middle:mæltisk  # "'speak'" ;
mæla+verb+3+sg+pret+indic+middle:mæltisk  # "'speak'" ;
mæla+verb+1+pl+pret+indic+middle:mæltimk  # "'speak'" ;
mæla+verb+2+pl+pret+indic+middle:mæltizk  # "'speak'" ;
mæla+verb+3+pl+pret+indic+middle:mæltisk  # "'speak'" ;
mæla+verb+1+sg+pret+subj+middle:mæltumk  # "'speak'" ;
mæla+verb+2+sg+pret+subj+middle:mæltisk  # "'speak'" ;
mæla+verb+3+sg+pret+subj+middle:mæltisk  # "'speak'" ;
mæla+verb+1+pl+pret+subj+middle:mæltimk  # "'speak'" ;
mæla+verb+2+pl+pret+subj+middle:mæltizk  # "'speak'" ;
mæla+verb+3+pl+pret+subj+middle:mæltisk  # "'speak'" ;
mæla+pp+neut+middle:mæltrizk  # "'speak'" ;
mæla+pres_part+nom+sg+masc:mælandi  # "'speak'" ;
mæla+pres_part+acc+sg+masc:mælanda  # "'speak'" ;
mæla+pres_part+gen+sg+masc:mælanda  # "'speak'" ;
mæla+pres_part+dat+sg+masc:mælanda  # "'speak'" ;
mæla+pres_part+nom+sg+fem:mælandi  # "'speak'" ;
mæla+pres_part+acc+sg+fem:mælandi  # "'speak'" ;
mæla+pres_part+gen+sg+fem:mælandi  # "'speak'" ;
mæla+pres_part+dat+sg+fem:mælandi  # "'speak'" ;
mæla+pres_part+nom+sg+neut:mælanda  # "'speak'" ;
mæla+pres_part+acc+sg+neut:mælanda  # "'speak'" ;
mæla+pres_part+gen+sg+neut:mælanda  # "'speak'" ;
mæla+pres_part+dat+sg+neut:mælanda  # "'speak'" ;
mæla+pres_part+nom+pl+masc:mælandi  # "'speak'" ;
mæla+pres_part+acc+pl+masc:mælandi  # "'speak'" ;
mæla+pres_part+gen+pl+masc:mælandi  # "'speak'" ;
mæla+pres_part+dat+pl+masc:mælundum  # "'speak'" ;
mæla+pres_part+nom+pl+fem:mælandi  # "'speak'" ;
mæla+pres_part+acc+pl+fem:mælandi  # "'speak'" ;
mæla+pres_part+gen+pl+fem:mælandi  # "'speak'" ;
mæla+pres_part+dat+pl+fem:mælundum  # "'speak'" ;
mæla+pres_part+nom+pl+neut:mælandi  # "'speak'" ;
mæla+pres_part+acc+pl+neut:mælandi  # "'speak'" ;
mæla+pres_part+gen+pl+neut:mælandi  # "'speak'" ;
mæla+pres_part+dat+pl+neut:mælundum  # "'speak'" ;
spenna+verb+1+sg+pres+indic:spenni  # "'fasten around'" ;
spenna+verb+2+sg+pres+indic:spennir  # "'fasten around'" ;
spenna+verb+3+sg+pres+indic:spennir  # "'fasten around'" ;
spenna+verb+1+pl+pres+indic:spennum  # "'fasten around'" ;
spenna+verb+2+pl+pres+indic:spennið  # "'fasten around'" ;
spenna+verb+3+pl+pres+indic:spenna  # "'fasten around'" ;
spenna+verb+1+sg+pres+subj:spenna  # "'fasten around'" ;
spenna+verb+2+sg+pres+subj:spennir  # "'fasten around'" ;
spenna+verb+3+sg+pres+subj:spenni  # "'fasten around'" ;
spenna+verb+1+pl+pres+subj:spennim  # "'fasten around'" ;
spenna+verb+2+pl+pres+subj:spennið  # "'fasten around'" ;
spenna+verb+3+pl+pres+subj:spenni  # "'fasten around'" ;
spenna+verb+2+sg+imper:spenn  # "'fasten around'" ;
spenna+verb+1+pl+imper:spennum  # "'fasten around'" ;
spenna+verb+2+pl+imper:spennið  # "'fasten around'" ;
spenna+verb+1+sg+pret+indic:spennta  # "'fasten around'" ;
spenna+verb+2+sg+pret+indic:spenntir  # "'fasten around'" ;
spenna+verb+3+sg+pret+indic:spennti  # "'fasten around'" ;
spenna+verb+1+pl+pret+indic:spenntum  # "'fasten around'" ;
spenna+verb+2+pl+pret+indic:spenntuð  # "'fasten around'" ;
spenna+verb+3+pl+pret+indic:spenntu  # "'fasten around'" ;
spenna+verb+1+sg+pret+subj:spennta  # "'fasten around'" ;
spenna+verb+2+sg+pret+subj:spenntir  # "'fasten around'" ;
spenna+verb+3+sg+pret+subj:spennti  # "'fasten around'" ;
spenna+verb+1+pl+pret+subj:spenntim  # "'fasten around'" ;
spenna+verb+2+pl+pret+subj:spenntið  # "'fasten around'" ;
spenna+verb+3+pl+pret+subj:spennti  # "'fasten around'" ;
spenna+pp+noun+masc:spenntrinn  # "'fasten around'" ;
spenna+pp+fem:spenntrin  # "'fasten around'" ;
spenna+pp+neut:spenntrit  # "'fasten around'" ;
spenna+verb+1+sg+pres+indic+middle:spennumk  # "'fasten around'" ;
spenna+verb+2+sg+pres+indic+middle:spennisk  # "'fasten around'" ;
spenna+verb+3+sg+pres+indic+middle:spennisk  # "'fasten around'" ;
spenna+verb+1+pl+pres+indic+middle:spennumk  # "'fasten around'" ;
spenna+verb+2+pl+pres+indic+middle:spennizk  # "'fasten around'" ;
spenna+verb+3+pl+pres+indic+middle:spennask  # "'fasten around'" ;
spenna+verb+1+sg+pres+subj+middle:spennumk  # "'fasten around'" ;
spenna+verb+2+sg+pres+subj+middle:spennisk  # "'fasten around'" ;
spenna+verb+3+sg+pres+subj+middle:spennisk  # "'fasten around'" ;
spenna+verb+1+pl+pres+subj+middle:spennimk  # "'fasten around'" ;
spenna+verb+2+pl+pres+subj+middle:spennizk  # "'fasten around'" ;
spenna+verb+3+pl+pres+subj+middle:spennisk  # "'fasten around'" ;
spenna+verb+2+sg+imper+middle:spennsk  # "'fasten around'" ;
spenna+verb+1+pl+imper+middle:spennumk  # "'fasten around'" ;
spenna+verb+1+pl+imper+middle:spennizk  # "'fasten around'" ;
spenna+pres_part+middle:spennandisk  # "'fasten around'" ;
spenna+verb+1+sg+pret+indic+middle:spenntumk  # "'fasten around'" ;
spenna+verb+2+sg+pret+indic+middle:spenntisk  # "'fasten around'" ;
spenna+verb+3+sg+pret+indic+middle:spenntisk  # "'fasten around'" ;
spenna+verb+1+pl+pret+indic+middle:spenntimk  # "'fasten around'" ;
spenna+verb+2+pl+pret+indic+middle:spenntizk  # "'fasten around'" ;
spenna+verb+3+pl+pret+indic+middle:spenntisk  # "'fasten around'" ;
spenna+verb+1+sg+pret+subj+middle:spenntumk  # "'fasten around'" ;
spenna+verb+2+sg+pret+subj+middle:spenntisk  # "'fasten around'" ;
spenna+verb+3+sg+pret+subj+middle:spenntisk  # "'fasten around'" ;
spenna+verb+1+pl+pret+subj+middle:spenntimk  # "'fasten around'" ;
spenna+verb+2+pl+pret+subj+middle:spenntizk  # "'fasten around'" ;
spenna+verb+3+pl+pret+subj+middle:spenntisk  # "'fasten around'" ;
spenna+pp+neut+middle:spenntrizk  # "'fasten around'" ;
spenna+pres_part+nom+sg+masc:spennandi  # "'fasten around'" ;
spenna+pres_part+acc+sg+masc:spennanda  # "'fasten around'" ;
spenna+pres_part+gen+sg+masc:spennanda  # "'fasten around'" ;
spenna+pres_part+dat+sg+masc:spennanda  # "'fasten around'" ;
spenna+pres_part+nom+sg+fem:spennandi  # "'fasten around'" ;
spenna+pres_part+acc+sg+fem:spennandi  # "'fasten around'" ;
spenna+pres_part+gen+sg+fem:spennandi  # "'fasten around'" ;
spenna+pres_part+dat+sg+fem:spennandi  # "'fasten around'" ;
spenna+pres_part+nom+sg+neut:spennanda  # "'fasten around'" ;
spenna+pres_part+acc+sg+neut:spennanda  # "'fasten around'" ;
spenna+pres_part+gen+sg+neut:spennanda  # "'fasten around'" ;
spenna+pres_part+dat+sg+neut:spennanda  # "'fasten around'" ;
spenna+pres_part+nom+pl+masc:spennandi  # "'fasten around'" ;
spenna+pres_part+acc+pl+masc:spennandi  # "'fasten around'" ;
spenna+pres_part+gen+pl+masc:spennandi  # "'fasten around'" ;
spenna+pres_part+dat+pl+masc:spennundum  # "'fasten around'" ;
spenna+pres_part+nom+pl+fem:spennandi  # "'fasten around'" ;
spenna+pres_part+acc+pl+fem:spennandi  # "'fasten around'" ;
spenna+pres_part+gen+pl+fem:spennandi  # "'fasten around'" ;
spenna+pres_part+dat+pl+fem:spennundum  # "'fasten around'" ;
spenna+pres_part+nom+pl+neut:spennandi  # "'fasten around'" ;
spenna+pres_part+acc+pl+neut:spennandi  # "'fasten around'" ;
spenna+pres_part+gen+pl+neut:spennandi  # "'fasten around'" ;
spenna+pres_part+dat+pl+neut:spennundum  # "'fasten around'" ;
stilla+verb+1+sg+pres+indic:stilli  # "'restrain, calm'" ;
stilla+verb+2+sg+pres+indic:stillir  # "'restrain, calm'" ;
stilla+verb+3+sg+pres+indic:stillir  # "'restrain, calm'" ;
stilla+verb+1+pl+pres+indic:stillum  # "'restrain, calm'" ;
stilla+verb+2+pl+pres+indic:stillið  # "'restrain, calm'" ;
stilla+verb+3+pl+pres+indic:stilla  # "'restrain, calm'" ;
stilla+verb+1+sg+pres+subj:stilla  # "'restrain, calm'" ;
stilla+verb+2+sg+pres+subj:stillir  # "'restrain, calm'" ;
stilla+verb+3+sg+pres+subj:stilli  # "'restrain, calm'" ;
stilla+verb+1+pl+pres+subj:stillim  # "'restrain, calm'" ;
stilla+verb+2+pl+pres+subj:stillið  # "'restrain, calm'" ;
stilla+verb+3+pl+pres+subj:stilli  # "'restrain, calm'" ;
stilla+verb+2+sg+imper:still  # "'restrain, calm'" ;
stilla+verb+1+pl+imper:stillum  # "'restrain, calm'" ;
stilla+verb+2+pl+imper:stillið  # "'restrain, calm'" ;
stilla+verb+1+sg+pret+indic:stillta  # "'restrain, calm'" ;
stilla+verb+2+sg+pret+indic:stilltir  # "'restrain, calm'" ;
stilla+verb+3+sg+pret+indic:stillti  # "'restrain, calm'" ;
stilla+verb+1+pl+pret+indic:stilltum  # "'restrain, calm'" ;
stilla+verb+2+pl+pret+indic:stilltuð  # "'restrain, calm'" ;
stilla+verb+3+pl+pret+indic:stilltu  # "'restrain, calm'" ;
stilla+verb+1+sg+pret+subj:stillta  # "'restrain, calm'" ;
stilla+verb+2+sg+pret+subj:stilltir  # "'restrain, calm'" ;
stilla+verb+3+sg+pret+subj:stillti  # "'restrain, calm'" ;
stilla+verb+1+pl+pret+subj:stilltim  # "'restrain, calm'" ;
stilla+verb+2+pl+pret+subj:stilltið  # "'restrain, calm'" ;
stilla+verb+3+pl+pret+subj:stillti  # "'restrain, calm'" ;
stilla+pp+noun+masc:stilltrinn  # "'restrain, calm'" ;
stilla+pp+fem:stilltrin  # "'restrain, calm'" ;
stilla+pp+neut:stilltrit  # "'restrain, calm'" ;
stilla+verb+1+sg+pres+indic+middle:stillumk  # "'restrain, calm'" ;
stilla+verb+2+sg+pres+indic+middle:stillisk  # "'restrain, calm'" ;
stilla+verb+3+sg+pres+indic+middle:stillisk  # "'restrain, calm'" ;
stilla+verb+1+pl+pres+indic+middle:stillumk  # "'restrain, calm'" ;
stilla+verb+2+pl+pres+indic+middle:stillizk  # "'restrain, calm'" ;
stilla+verb+3+pl+pres+indic+middle:stillask  # "'restrain, calm'" ;
stilla+verb+1+sg+pres+subj+middle:stillumk  # "'restrain, calm'" ;
stilla+verb+2+sg+pres+subj+middle:stillisk  # "'restrain, calm'" ;
stilla+verb+3+sg+pres+subj+middle:stillisk  # "'restrain, calm'" ;
stilla+verb+1+pl+pres+subj+middle:stillimk  # "'restrain, calm'" ;
stilla+verb+2+pl+pres+subj+middle:stillizk  # "'restrain, calm'" ;
stilla+verb+3+pl+pres+subj+middle:stillisk  # "'restrain, calm'" ;
stilla+verb+2+sg+imper+middle:stillsk  # "'restrain, calm'" ;
stilla+verb+1+pl+imper+middle:stillumk  # "'restrain, calm'" ;
stilla+verb+1+pl+imper+middle:stillizk  # "'restrain, calm'" ;
stilla+pres_part+middle:stillandisk  # "'restrain, calm'" ;
stilla+verb+1+sg+pret+indic+middle:stilltumk  # "'restrain, calm'" ;
stilla+verb+2+sg+pret+indic+middle:stilltisk  # "'restrain, calm'" ;
stilla+verb+3+sg+pret+indic+middle:stilltisk  # "'restrain, calm'" ;
stilla+verb+1+pl+pret+indic+middle:stilltimk  # "'restrain, calm'" ;
stilla+verb+2+pl+pret+indic+middle:stilltizk  # "'restrain, calm'" ;
stilla+verb+3+pl+pret+indic+middle:stilltisk  # "'restrain, calm'" ;
stilla+verb+1+sg+pret+subj+middle:stilltumk  # "'restrain, calm'" ;
stilla+verb+2+sg+pret+subj+middle:stilltisk  # "'restrain, calm'" ;
stilla+verb+3+sg+pret+subj+middle:stilltisk  # "'restrain, calm'" ;
stilla+verb+1+pl+pret+subj+middle:stilltimk  # "'restrain, calm'" ;
stilla+verb+2+pl+pret+subj+middle:stilltizk  # "'restrain, calm'" ;
stilla+verb+3+pl+pret+subj+middle:stilltisk  # "'restrain, calm'" ;
stilla+pp+neut+middle:stilltrizk  # "'restrain, calm'" ;
stilla+pres_part+nom+sg+masc:stillandi  # "'restrain, calm'" ;
stilla+pres_part+acc+sg+masc:stillanda  # "'restrain, calm'" ;
stilla+pres_part+gen+sg+masc:stillanda  # "'restrain, calm'" ;
stilla+pres_part+dat+sg+masc:stillanda  # "'restrain, calm'" ;
stilla+pres_part+nom+sg+fem:stillandi  # "'restrain, calm'" ;
stilla+pres_part+acc+sg+fem:stillandi  # "'restrain, calm'" ;
stilla+pres_part+gen+sg+fem:stillandi  # "'restrain, calm'" ;
stilla+pres_part+dat+sg+fem:stillandi  # "'restrain, calm'" ;
stilla+pres_part+nom+sg+neut:stillanda  # "'restrain, calm'" ;
stilla+pres_part+acc+sg+neut:stillanda  # "'restrain, calm'" ;
stilla+pres_part+gen+sg+neut:stillanda  # "'restrain, calm'" ;
stilla+pres_part+dat+sg+neut:stillanda  # "'restrain, calm'" ;
stilla+pres_part+nom+pl+masc:stillandi  # "'restrain, calm'" ;
stilla+pres_part+acc+pl+masc:stillandi  # "'restrain, calm'" ;
stilla+pres_part+gen+pl+masc:stillandi  # "'restrain, calm'" ;
stilla+pres_part+dat+pl+masc:stillundum  # "'restrain, calm'" ;
stilla+pres_part+nom+pl+fem:stillandi  # "'restrain, calm'" ;
stilla+pres_part+acc+pl+fem:stillandi  # "'restrain, calm'" ;
stilla+pres_part+gen+pl+fem:stillandi  # "'restrain, calm'" ;
stilla+pres_part+dat+pl+fem:stillundum  # "'restrain, calm'" ;
stilla+pres_part+nom+pl+neut:stillandi  # "'restrain, calm'" ;
stilla+pres_part+acc+pl+neut:stillandi  # "'restrain, calm'" ;
stilla+pres_part+gen+pl+neut:stillandi  # "'restrain, calm'" ;
stilla+pres_part+dat+pl+neut:stillundum  # "'restrain, calm'" ;
véla+verb+1+sg+pres+indic:véli  # "'trick, deceive'" ;
véla+verb+2+sg+pres+indic:vélir  # "'trick, deceive'" ;
véla+verb+3+sg+pres+indic:vélir  # "'trick, deceive'" ;
véla+verb+1+pl+pres+indic:vélum  # "'trick, deceive'" ;
véla+verb+2+pl+pres+indic:vélið  # "'trick, deceive'" ;
véla+verb+3+pl+pres+indic:véla  # "'trick, deceive'" ;
véla+verb+1+sg+pres+subj:véla  # "'trick, deceive'" ;
véla+verb+2+sg+pres+subj:vélir  # "'trick, deceive'" ;
véla+verb+3+sg+pres+subj:véli  # "'trick, deceive'" ;
véla+verb+1+pl+pres+subj:vélim  # "'trick, deceive'" ;
véla+verb+2+pl+pres+subj:vélið  # "'trick, deceive'" ;
véla+verb+3+pl+pres+subj:véli  # "'trick, deceive'" ;
véla+verb+2+sg+imper:vél  # "'trick, deceive'" ;
véla+verb+1+pl+imper:vélum  # "'trick, deceive'" ;
véla+verb+2+pl+imper:vélið  # "'trick, deceive'" ;
véla+verb+1+sg+pret+indic:vélta  # "'trick, deceive'" ;
véla+verb+2+sg+pret+indic:véltir  # "'trick, deceive'" ;
véla+verb+3+sg+pret+indic:vélti  # "'trick, deceive'" ;
véla+verb+1+pl+pret+indic:véltum  # "'trick, deceive'" ;
véla+verb+2+pl+pret+indic:véltuð  # "'trick, deceive'" ;
véla+verb+3+pl+pret+indic:véltu  # "'trick, deceive'" ;
véla+verb+1+sg+pret+subj:vélta  # "'trick, deceive'" ;
véla+verb+2+sg+pret+subj:véltir  # "'trick, deceive'" ;
véla+verb+3+sg+pret+subj:vélti  # "'trick, deceive'" ;
véla+verb+1+pl+pret+subj:véltim  # "'trick, deceive'" ;
véla+verb+2+pl+pret+subj:véltið  # "'trick, deceive'" ;
véla+verb+3+pl+pret+subj:vélti  # "'trick, deceive'" ;
véla+pp+noun+masc:véltrinn  # "'trick, deceive'" ;
véla+pp+fem:véltrin  # "'trick, deceive'" ;
véla+pp+neut:véltrit  # "'trick, deceive'" ;
véla+verb+1+sg+pres+indic+middle:vélumk  # "'trick, deceive'" ;
véla+verb+2+sg+pres+indic+middle:vélisk  # "'trick, deceive'" ;
véla+verb+3+sg+pres+indic+middle:vélisk  # "'trick, deceive'" ;
véla+verb+1+pl+pres+indic+middle:vélumk  # "'trick, deceive'" ;
véla+verb+2+pl+pres+indic+middle:vélizk  # "'trick, deceive'" ;
véla+verb+3+pl+pres+indic+middle:vélask  # "'trick, deceive'" ;
véla+verb+1+sg+pres+subj+middle:vélumk  # "'trick, deceive'" ;
véla+verb+2+sg+pres+subj+middle:vélisk  # "'trick, deceive'" ;
véla+verb+3+sg+pres+subj+middle:vélisk  # "'trick, deceive'" ;
véla+verb+1+pl+pres+subj+middle:vélimk  # "'trick, deceive'" ;
véla+verb+2+pl+pres+subj+middle:vélizk  # "'trick, deceive'" ;
véla+verb+3+pl+pres+subj+middle:vélisk  # "'trick, deceive'" ;
véla+verb+2+sg+imper+middle:vélsk  # "'trick, deceive'" ;
véla+verb+1+pl+imper+middle:vélumk  # "'trick, deceive'" ;
véla+verb+1+pl+imper+middle:vélizk  # "'trick, deceive'" ;
véla+pres_part+middle:vélandisk  # "'trick, deceive'" ;
véla+verb+1+sg+pret+indic+middle:véltumk  # "'trick, deceive'" ;
véla+verb+2+sg+pret+indic+middle:véltisk  # "'trick, deceive'" ;
véla+verb+3+sg+pret+indic+middle:véltisk  # "'trick, deceive'" ;
véla+verb+1+pl+pret+indic+middle:véltimk  # "'trick, deceive'" ;
véla+verb+2+pl+pret+indic+middle:véltizk  # "'trick, deceive'" ;
véla+verb+3+pl+pret+indic+middle:véltisk  # "'trick, deceive'" ;
véla+verb+1+sg+pret+subj+middle:véltumk  # "'trick, deceive'" ;
véla+verb+2+sg+pret+subj+middle:véltisk  # "'trick, deceive'" ;
véla+verb+3+sg+pret+subj+middle:véltisk  # "'trick, deceive'" ;
véla+verb+1+pl+pret+subj+middle:véltimk  # "'trick, deceive'" ;
véla+verb+2+pl+pret+subj+middle:véltizk  # "'trick, deceive'" ;
véla+verb+3+pl+pret+subj+middle:véltisk  # "'trick, deceive'" ;
véla+pp+neut+middle:véltrizk  # "'trick, deceive'" ;
véla+pres_part+nom+sg+masc:vélandi  # "'trick, deceive'" ;
véla+pres_part+acc+sg+masc:vélanda  # "'trick, deceive'" ;
véla+pres_part+gen+sg+masc:vélanda  # "'trick, deceive'" ;
véla+pres_part+dat+sg+masc:vélanda  # "'trick, deceive'" ;
véla+pres_part+nom+sg+fem:vélandi  # "'trick, deceive'" ;
véla+pres_part+acc+sg+fem:vélandi  # "'trick, deceive'" ;
véla+pres_part+gen+sg+fem:vélandi  # "'trick, deceive'" ;
véla+pres_part+dat+sg+fem:vélandi  # "'trick, deceive'" ;
véla+pres_part+nom+sg+neut:vélanda  # "'trick, deceive'" ;
véla+pres_part+acc+sg+neut:vélanda  # "'trick, deceive'" ;
véla+pres_part+gen+sg+neut:vélanda  # "'trick, deceive'" ;
véla+pres_part+dat+sg+neut:vélanda  # "'trick, deceive'" ;
véla+pres_part+nom+pl+masc:vélandi  # "'trick, deceive'" ;
véla+pres_part+acc+pl+masc:vélandi  # "'trick, deceive'" ;
véla+pres_part+gen+pl+masc:vélandi  # "'trick, deceive'" ;
véla+pres_part+dat+pl+masc:vélundum  # "'trick, deceive'" ;
véla+pres_part+nom+pl+fem:vélandi  # "'trick, deceive'" ;
véla+pres_part+acc+pl+fem:vélandi  # "'trick, deceive'" ;
véla+pres_part+gen+pl+fem:vélandi  # "'trick, deceive'" ;
véla+pres_part+dat+pl+fem:vélundum  # "'trick, deceive'" ;
véla+pres_part+nom+pl+neut:vélandi  # "'trick, deceive'" ;
véla+pres_part+acc+pl+neut:vélandi  # "'trick, deceive'" ;
véla+pres_part+gen+pl+neut:vélandi  # "'trick, deceive'" ;
véla+pres_part+dat+pl+neut:vélundum  # "'trick, deceive'" ;
byggja+verb+1+sg+pres+indic:byggi  # "'build, inhabit'" ;
byggja+verb+2+sg+pres+indic:byggir  # "'build, inhabit'" ;
byggja+verb+3+sg+pres+indic:byggir  # "'build, inhabit'" ;
byggja+verb+1+pl+pres+indic:byggum  # "'build, inhabit'" ;
byggja+verb+2+pl+pres+indic:byggið  # "'build, inhabit'" ;
byggja+verb+3+pl+pres+indic:bygga  # "'build, inhabit'" ;
byggja+verb+1+sg+pres+subj:bygga  # "'build, inhabit'" ;
byggja+verb+2+sg+pres+subj:byggir  # "'build, inhabit'" ;
byggja+verb+3+sg+pres+subj:byggi  # "'build, inhabit'" ;
byggja+verb+1+pl+pres+subj:byggim  # "'build, inhabit'" ;
byggja+verb+2+pl+pres+subj:byggið  # "'build, inhabit'" ;
byggja+verb+3+pl+pres+subj:byggi  # "'build, inhabit'" ;
byggja+verb+2+sg+imper:bygg  # "'build, inhabit'" ;
byggja+verb+1+pl+imper:byggum  # "'build, inhabit'" ;
byggja+verb+2+pl+imper:byggið  # "'build, inhabit'" ;
byggja+verb+1+sg+pret+indic:byggða  # "'build, inhabit'" ;
byggja+verb+2+sg+pret+indic:byggðir  # "'build, inhabit'" ;
byggja+verb+3+sg+pret+indic:byggði  # "'build, inhabit'" ;
byggja+verb+1+pl+pret+indic:byggðum  # "'build, inhabit'" ;
byggja+verb+2+pl+pret+indic:byggðuð  # "'build, inhabit'" ;
byggja+verb+3+pl+pret+indic:byggðu  # "'build, inhabit'" ;
byggja+verb+1+sg+pret+subj:byggða  # "'build, inhabit'" ;
byggja+verb+2+sg+pret+subj:byggðir  # "'build, inhabit'" ;
byggja+verb+3+sg+pret+subj:byggði  # "'build, inhabit'" ;
byggja+verb+1+pl+pret+subj:byggðim  # "'build, inhabit'" ;
byggja+verb+2+pl+pret+subj:byggðið  # "'build, inhabit'" ;
byggja+verb+3+pl+pret+subj:byggði  # "'build, inhabit'" ;
byggja+pp+noun+masc:byggðrinn  # "'build, inhabit'" ;
byggja+pp+fem:byggðrin  # "'build, inhabit'" ;
byggja+pp+neut:byggðrit  # "'build, inhabit'" ;
byggja+verb+1+sg+pres+indic+middle:byggumk  # "'build, inhabit'" ;
byggja+verb+2+sg+pres+indic+middle:byggisk  # "'build, inhabit'" ;
byggja+verb+3+sg+pres+indic+middle:byggisk  # "'build, inhabit'" ;
byggja+verb+1+pl+pres+indic+middle:byggumk  # "'build, inhabit'" ;
byggja+verb+2+pl+pres+indic+middle:byggizk  # "'build, inhabit'" ;
byggja+verb+3+pl+pres+indic+middle:byggask  # "'build, inhabit'" ;
byggja+verb+1+sg+pres+subj+middle:byggumk  # "'build, inhabit'" ;
byggja+verb+2+sg+pres+subj+middle:byggisk  # "'build, inhabit'" ;
byggja+verb+3+sg+pres+subj+middle:byggisk  # "'build, inhabit'" ;
byggja+verb+1+pl+pres+subj+middle:byggimk  # "'build, inhabit'" ;
byggja+verb+2+pl+pres+subj+middle:byggizk  # "'build, inhabit'" ;
byggja+verb+3+pl+pres+subj+middle:byggisk  # "'build, inhabit'" ;
byggja+verb+2+sg+imper+middle:byggsk  # "'build, inhabit'" ;
byggja+verb+1+pl+imper+middle:byggumk  # "'build, inhabit'" ;
byggja+verb+1+pl+imper+middle:byggizk  # "'build, inhabit'" ;
byggja+pres_part+middle:byggandisk  # "'build, inhabit'" ;
byggja+verb+1+sg+pret+indic+middle:byggðumk  # "'build, inhabit'" ;
byggja+verb+2+sg+pret+indic+middle:byggðisk  # "'build, inhabit'" ;
byggja+verb+3+sg+pret+indic+middle:byggðisk  # "'build, inhabit'" ;
byggja+verb+1+pl+pret+indic+middle:byggðimk  # "'build, inhabit'" ;
byggja+verb+2+pl+pret+indic+middle:byggðizk  # "'build, inhabit'" ;
byggja+verb+3+pl+pret+indic+middle:byggðisk  # "'build, inhabit'" ;
byggja+verb+1+sg+pret+subj+middle:byggðumk  # "'build, inhabit'" ;
byggja+verb+2+sg+pret+subj+middle:byggðisk  # "'build, inhabit'" ;
byggja+verb+3+sg+pret+subj+middle:byggðisk  # "'build, inhabit'" ;
byggja+verb+1+pl+pret+subj+middle:byggðimk  # "'build, inhabit'" ;
byggja+verb+2+pl+pret+subj+middle:byggðizk  # "'build, inhabit'" ;
byggja+verb+3+pl+pret+subj+middle:byggðisk  # "'build, inhabit'" ;
byggja+pp+neut+middle:byggðrizk  # "'build, inhabit'" ;
byggja+pres_part+nom+sg+masc:byggandi  # "'build, inhabit'" ;
byggja+pres_part+acc+sg+masc:bygganda  # "'build, inhabit'" ;
byggja+pres_part+gen+sg+masc:bygganda  # "'build, inhabit'" ;
byggja+pres_part+dat+sg+masc:bygganda  # "'build, inhabit'" ;
byggja+pres_part+nom+sg+fem:byggandi  # "'build, inhabit'" ;
byggja+pres_part+acc+sg+fem:byggandi  # "'build, inhabit'" ;
byggja+pres_part+gen+sg+fem:byggandi  # "'build, inhabit'" ;
byggja+pres_part+dat+sg+fem:byggandi  # "'build, inhabit'" ;
byggja+pres_part+nom+sg+neut:bygganda  # "'build, inhabit'" ;
byggja+pres_part+acc+sg+neut:bygganda  # "'build, inhabit'" ;
byggja+pres_part+gen+sg+neut:bygganda  # "'build, inhabit'" ;
byggja+pres_part+dat+sg+neut:bygganda  # "'build, inhabit'" ;
byggja+pres_part+nom+pl+masc:byggandi  # "'build, inhabit'" ;
byggja+pres_part+acc+pl+masc:byggandi  # "'build, inhabit'" ;
byggja+pres_part+gen+pl+masc:byggandi  # "'build, inhabit'" ;
byggja+pres_part+dat+pl+masc:byggundum  # "'build, inhabit'" ;
byggja+pres_part+nom+pl+fem:byggandi  # "'build, inhabit'" ;
byggja+pres_part+acc+pl+fem:byggandi  # "'build, inhabit'" ;
byggja+pres_part+gen+pl+fem:byggandi  # "'build, inhabit'" ;
byggja+pres_part+dat+pl+fem:byggundum  # "'build, inhabit'" ;
byggja+pres_part+nom+pl+neut:byggandi  # "'build, inhabit'" ;
byggja+pres_part+acc+pl+neut:byggandi  # "'build, inhabit'" ;
byggja+pres_part+gen+pl+neut:byggandi  # "'build, inhabit'" ;
byggja+pres_part+dat+pl+neut:byggundum  # "'build, inhabit'" ;
byggva+verb+1+sg+pres+indic:byggvi  # "'build, inhabit'" ;
byggva+verb+2+sg+pres+indic:byggvir  # "'build, inhabit'" ;
byggva+verb+3+sg+pres+indic:byggvir  # "'build, inhabit'" ;
byggva+verb+1+pl+pres+indic:byggvum  # "'build, inhabit'" ;
byggva+verb+2+pl+pres+indic:byggvið  # "'build, inhabit'" ;
byggva+verb+3+pl+pres+indic:byggva  # "'build, inhabit'" ;
byggva+verb+1+sg+pres+subj:byggva  # "'build, inhabit'" ;
byggva+verb+2+sg+pres+subj:byggvir  # "'build, inhabit'" ;
byggva+verb+3+sg+pres+subj:byggvi  # "'build, inhabit'" ;
byggva+verb+1+pl+pres+subj:byggvim  # "'build, inhabit'" ;
byggva+verb+2+pl+pres+subj:byggvið  # "'build, inhabit'" ;
byggva+verb+3+pl+pres+subj:byggvi  # "'build, inhabit'" ;
byggva+verb+2+sg+imper:byggv  # "'build, inhabit'" ;
byggva+verb+1+pl+imper:byggvum  # "'build, inhabit'" ;
byggva+verb+2+pl+imper:byggvið  # "'build, inhabit'" ;
byggva+verb+1+sg+pres+indic+middle:byggvumk  # "'build, inhabit'" ;
byggva+verb+2+sg+pres+indic+middle:byggvisk  # "'build, inhabit'" ;
byggva+verb+3+sg+pres+indic+middle:byggvisk  # "'build, inhabit'" ;
byggva+verb+1+pl+pres+indic+middle:byggvumk  # "'build, inhabit'" ;
byggva+verb+2+pl+pres+indic+middle:byggvizk  # "'build, inhabit'" ;
byggva+verb+3+pl+pres+indic+middle:byggvask  # "'build, inhabit'" ;
byggva+verb+1+sg+pres+subj+middle:byggvumk  # "'build, inhabit'" ;
byggva+verb+2+sg+pres+subj+middle:byggvisk  # "'build, inhabit'" ;
byggva+verb+3+sg+pres+subj+middle:byggvisk  # "'build, inhabit'" ;
byggva+verb+1+pl+pres+subj+middle:byggvimk  # "'build, inhabit'" ;
byggva+verb+2+pl+pres+subj+middle:byggvizk  # "'build, inhabit'" ;
byggva+verb+3+pl+pres+subj+middle:byggvisk  # "'build, inhabit'" ;
byggva+verb+2+sg+imper+middle:byggvsk  # "'build, inhabit'" ;
byggva+verb+1+pl+imper+middle:byggvumk  # "'build, inhabit'" ;
byggva+verb+1+pl+imper+middle:byggvizk  # "'build, inhabit'" ;
byggva+pres_part+middle:byggvandisk  # "'build, inhabit'" ;
byggva+verb+1+sg+pret+indic+middle:umk  # "'build, inhabit'" ;
byggva+verb+2+sg+pret+indic+middle:isk  # "'build, inhabit'" ;
byggva+verb+3+sg+pret+indic+middle:isk  # "'build, inhabit'" ;
byggva+verb+1+pl+pret+indic+middle:imk  # "'build, inhabit'" ;
byggva+verb+2+pl+pret+indic+middle:izk  # "'build, inhabit'" ;
byggva+verb+3+pl+pret+indic+middle:isk  # "'build, inhabit'" ;
byggva+verb+1+sg+pret+subj+middle:umk  # "'build, inhabit'" ;
byggva+verb+2+sg+pret+subj+middle:isk  # "'build, inhabit'" ;
byggva+verb+3+sg+pret+subj+middle:isk  # "'build, inhabit'" ;
byggva+verb+1+pl+pret+subj+middle:imk  # "'build, inhabit'" ;
byggva+verb+2+pl+pret+subj+middle:izk  # "'build, inhabit'" ;
byggva+verb+3+pl+pret+subj+middle:isk  # "'build, inhabit'" ;
byggva+pp+neut+middle:izk  # "'build, inhabit'" ;
byggva+pres_part+nom+sg+masc:byggvandi  # "'build, inhabit'" ;
byggva+pres_part+acc+sg+masc:byggvanda  # "'build, inhabit'" ;
byggva+pres_part+gen+sg+masc:byggvanda  # "'build, inhabit'" ;
byggva+pres_part+dat+sg+masc:byggvanda  # "'build, inhabit'" ;
byggva+pres_part+nom+sg+fem:byggvandi  # "'build, inhabit'" ;
byggva+pres_part+acc+sg+fem:byggvandi  # "'build, inhabit'" ;
byggva+pres_part+gen+sg+fem:byggvandi  # "'build, inhabit'" ;
byggva+pres_part+dat+sg+fem:byggvandi  # "'build, inhabit'" ;
byggva+pres_part+nom+sg+neut:byggvanda  # "'build, inhabit'" ;
byggva+pres_part+acc+sg+neut:byggvanda  # "'build, inhabit'" ;
byggva+pres_part+gen+sg+neut:byggvanda  # "'build, inhabit'" ;
byggva+pres_part+dat+sg+neut:byggvanda  # "'build, inhabit'" ;
byggva+pres_part+nom+pl+masc:byggvandi  # "'build, inhabit'" ;
byggva+pres_part+acc+pl+masc:byggvandi  # "'build, inhabit'" ;
byggva+pres_part+gen+pl+masc:byggvandi  # "'build, inhabit'" ;
byggva+pres_part+dat+pl+masc:byggvundum  # "'build, inhabit'" ;
byggva+pres_part+nom+pl+fem:byggvandi  # "'build, inhabit'" ;
byggva+pres_part+acc+pl+fem:byggvandi  # "'build, inhabit'" ;
byggva+pres_part+gen+pl+fem:byggvandi  # "'build, inhabit'" ;
byggva+pres_part+dat+pl+fem:byggvundum  # "'build, inhabit'" ;
byggva+pres_part+nom+pl+neut:byggvandi  # "'build, inhabit'" ;
byggva+pres_part+acc+pl+neut:byggvandi  # "'build, inhabit'" ;
byggva+pres_part+gen+pl+neut:byggvandi  # "'build, inhabit'" ;
byggva+pres_part+dat+pl+neut:byggvundum  # "'build, inhabit'" ;
fylgja+verb+1+sg+pres+indic:fylgi  # "'follow'" ;
fylgja+verb+2+sg+pres+indic:fylgir  # "'follow'" ;
fylgja+verb+3+sg+pres+indic:fylgir  # "'follow'" ;
fylgja+verb+1+pl+pres+indic:fylgum  # "'follow'" ;
fylgja+verb+2+pl+pres+indic:fylgið  # "'follow'" ;
fylgja+verb+3+pl+pres+indic:fylga  # "'follow'" ;
fylgja+verb+1+sg+pres+subj:fylga  # "'follow'" ;
fylgja+verb+2+sg+pres+subj:fylgir  # "'follow'" ;
fylgja+verb+3+sg+pres+subj:fylgi  # "'follow'" ;
fylgja+verb+1+pl+pres+subj:fylgim  # "'follow'" ;
fylgja+verb+2+pl+pres+subj:fylgið  # "'follow'" ;
fylgja+verb+3+pl+pres+subj:fylgi  # "'follow'" ;
fylgja+verb+2+sg+imper:fylg  # "'follow'" ;
fylgja+verb+1+pl+imper:fylgum  # "'follow'" ;
fylgja+verb+2+pl+imper:fylgið  # "'follow'" ;
fylgja+verb+1+sg+pret+indic:fylgða  # "'follow'" ;
fylgja+verb+2+sg+pret+indic:fylgðir  # "'follow'" ;
fylgja+verb+3+sg+pret+indic:fylgði  # "'follow'" ;
fylgja+verb+1+pl+pret+indic:fylgðum  # "'follow'" ;
fylgja+verb+2+pl+pret+indic:fylgðuð  # "'follow'" ;
fylgja+verb+3+pl+pret+indic:fylgðu  # "'follow'" ;
fylgja+verb+1+sg+pret+subj:fylgða  # "'follow'" ;
fylgja+verb+2+sg+pret+subj:fylgðir  # "'follow'" ;
fylgja+verb+3+sg+pret+subj:fylgði  # "'follow'" ;
fylgja+verb+1+pl+pret+subj:fylgðim  # "'follow'" ;
fylgja+verb+2+pl+pret+subj:fylgðið  # "'follow'" ;
fylgja+verb+3+pl+pret+subj:fylgði  # "'follow'" ;
fylgja+pp+noun+masc:fylgðrinn  # "'follow'" ;
fylgja+pp+fem:fylgðrin  # "'follow'" ;
fylgja+pp+neut:fylgðrit  # "'follow'" ;
fylgja+verb+1+sg+pres+indic+middle:fylgumk  # "'follow'" ;
fylgja+verb+2+sg+pres+indic+middle:fylgisk  # "'follow'" ;
fylgja+verb+3+sg+pres+indic+middle:fylgisk  # "'follow'" ;
fylgja+verb+1+pl+pres+indic+middle:fylgumk  # "'follow'" ;
fylgja+verb+2+pl+pres+indic+middle:fylgizk  # "'follow'" ;
fylgja+verb+3+pl+pres+indic+middle:fylgask  # "'follow'" ;
fylgja+verb+1+sg+pres+subj+middle:fylgumk  # "'follow'" ;
fylgja+verb+2+sg+pres+subj+middle:fylgisk  # "'follow'" ;
fylgja+verb+3+sg+pres+subj+middle:fylgisk  # "'follow'" ;
fylgja+verb+1+pl+pres+subj+middle:fylgimk  # "'follow'" ;
fylgja+verb+2+pl+pres+subj+middle:fylgizk  # "'follow'" ;
fylgja+verb+3+pl+pres+subj+middle:fylgisk  # "'follow'" ;
fylgja+verb+2+sg+imper+middle:fylgsk  # "'follow'" ;
fylgja+verb+1+pl+imper+middle:fylgumk  # "'follow'" ;
fylgja+verb+1+pl+imper+middle:fylgizk  # "'follow'" ;
fylgja+pres_part+middle:fylgandisk  # "'follow'" ;
fylgja+verb+1+sg+pret+indic+middle:fylgðumk  # "'follow'" ;
fylgja+verb+2+sg+pret+indic+middle:fylgðisk  # "'follow'" ;
fylgja+verb+3+sg+pret+indic+middle:fylgðisk  # "'follow'" ;
fylgja+verb+1+pl+pret+indic+middle:fylgðimk  # "'follow'" ;
fylgja+verb+2+pl+pret+indic+middle:fylgðizk  # "'follow'" ;
fylgja+verb+3+pl+pret+indic+middle:fylgðisk  # "'follow'" ;
fylgja+verb+1+sg+pret+subj+middle:fylgðumk  # "'follow'" ;
fylgja+verb+2+sg+pret+subj+middle:fylgðisk  # "'follow'" ;
fylgja+verb+3+sg+pret+subj+middle:fylgðisk  # "'follow'" ;
fylgja+verb+1+pl+pret+subj+middle:fylgðimk  # "'follow'" ;
fylgja+verb+2+pl+pret+subj+middle:fylgðizk  # "'follow'" ;
fylgja+verb+3+pl+pret+subj+middle:fylgðisk  # "'follow'" ;
fylgja+pp+neut+middle:fylgðrizk  # "'follow'" ;
fylgja+pres_part+nom+sg+masc:fylgandi  # "'follow'" ;
fylgja+pres_part+acc+sg+masc:fylganda  # "'follow'" ;
fylgja+pres_part+gen+sg+masc:fylganda  # "'follow'" ;
fylgja+pres_part+dat+sg+masc:fylganda  # "'follow'" ;
fylgja+pres_part+nom+sg+fem:fylgandi  # "'follow'" ;
fylgja+pres_part+acc+sg+fem:fylgandi  # "'follow'" ;
fylgja+pres_part+gen+sg+fem:fylgandi  # "'follow'" ;
fylgja+pres_part+dat+sg+fem:fylgandi  # "'follow'" ;
fylgja+pres_part+nom+sg+neut:fylganda  # "'follow'" ;
fylgja+pres_part+acc+sg+neut:fylganda  # "'follow'" ;
fylgja+pres_part+gen+sg+neut:fylganda  # "'follow'" ;
fylgja+pres_part+dat+sg+neut:fylganda  # "'follow'" ;
fylgja+pres_part+nom+pl+masc:fylgandi  # "'follow'" ;
fylgja+pres_part+acc+pl+masc:fylgandi  # "'follow'" ;
fylgja+pres_part+gen+pl+masc:fylgandi  # "'follow'" ;
fylgja+pres_part+dat+pl+masc:fylgundum  # "'follow'" ;
fylgja+pres_part+nom+pl+fem:fylgandi  # "'follow'" ;
fylgja+pres_part+acc+pl+fem:fylgandi  # "'follow'" ;
fylgja+pres_part+gen+pl+fem:fylgandi  # "'follow'" ;
fylgja+pres_part+dat+pl+fem:fylgundum  # "'follow'" ;
fylgja+pres_part+nom+pl+neut:fylgandi  # "'follow'" ;
fylgja+pres_part+acc+pl+neut:fylgandi  # "'follow'" ;
fylgja+pres_part+gen+pl+neut:fylgandi  # "'follow'" ;
fylgja+pres_part+dat+pl+neut:fylgundum  # "'follow'" ;
kneikja+verb+1+sg+pres+indic:kneiki  # "'bend back'" ;
kneikja+verb+2+sg+pres+indic:kneikir  # "'bend back'" ;
kneikja+verb+3+sg+pres+indic:kneikir  # "'bend back'" ;
kneikja+verb+1+pl+pres+indic:kneikum  # "'bend back'" ;
kneikja+verb+2+pl+pres+indic:kneikið  # "'bend back'" ;
kneikja+verb+3+pl+pres+indic:kneika  # "'bend back'" ;
kneikja+verb+1+sg+pres+subj:kneika  # "'bend back'" ;
kneikja+verb+2+sg+pres+subj:kneikir  # "'bend back'" ;
kneikja+verb+3+sg+pres+subj:kneiki  # "'bend back'" ;
kneikja+verb+1+pl+pres+subj:kneikim  # "'bend back'" ;
kneikja+verb+2+pl+pres+subj:kneikið  # "'bend back'" ;
kneikja+verb+3+pl+pres+subj:kneiki  # "'bend back'" ;
kneikja+verb+2+sg+imper:kneik  # "'bend back'" ;
kneikja+verb+1+pl+imper:kneikum  # "'bend back'" ;
kneikja+verb+2+pl+imper:kneikið  # "'bend back'" ;
kneikja+verb+1+sg+pret+indic:kneikða  # "'bend back'" ;
kneikja+verb+2+sg+pret+indic:kneikðir  # "'bend back'" ;
kneikja+verb+3+sg+pret+indic:kneikði  # "'bend back'" ;
kneikja+verb+1+pl+pret+indic:kneikðum  # "'bend back'" ;
kneikja+verb+2+pl+pret+indic:kneikðuð  # "'bend back'" ;
kneikja+verb+3+pl+pret+indic:kneikðu  # "'bend back'" ;
kneikja+verb+1+sg+pret+subj:kneikða  # "'bend back'" ;
kneikja+verb+2+sg+pret+subj:kneikðir  # "'bend back'" ;
kneikja+verb+3+sg+pret+subj:kneikði  # "'bend back'" ;
kneikja+verb+1+pl+pret+subj:kneikðim  # "'bend back'" ;
kneikja+verb+2+pl+pret+subj:kneikðið  # "'bend back'" ;
kneikja+verb+3+pl+pret+subj:kneikði  # "'bend back'" ;
kneikja+pp+noun+masc:kneikðrinn  # "'bend back'" ;
kneikja+pp+fem:kneikðrin  # "'bend back'" ;
kneikja+pp+neut:kneikðrit  # "'bend back'" ;
kneikja+verb+1+sg+pres+indic+middle:kneikumk  # "'bend back'" ;
kneikja+verb+2+sg+pres+indic+middle:kneikisk  # "'bend back'" ;
kneikja+verb+3+sg+pres+indic+middle:kneikisk  # "'bend back'" ;
kneikja+verb+1+pl+pres+indic+middle:kneikumk  # "'bend back'" ;
kneikja+verb+2+pl+pres+indic+middle:kneikizk  # "'bend back'" ;
kneikja+verb+3+pl+pres+indic+middle:kneikask  # "'bend back'" ;
kneikja+verb+1+sg+pres+subj+middle:kneikumk  # "'bend back'" ;
kneikja+verb+2+sg+pres+subj+middle:kneikisk  # "'bend back'" ;
kneikja+verb+3+sg+pres+subj+middle:kneikisk  # "'bend back'" ;
kneikja+verb+1+pl+pres+subj+middle:kneikimk  # "'bend back'" ;
kneikja+verb+2+pl+pres+subj+middle:kneikizk  # "'bend back'" ;
kneikja+verb+3+pl+pres+subj+middle:kneikisk  # "'bend back'" ;
kneikja+verb+2+sg+imper+middle:kneiksk  # "'bend back'" ;
kneikja+verb+1+pl+imper+middle:kneikumk  # "'bend back'" ;
kneikja+verb+1+pl+imper+middle:kneikizk  # "'bend back'" ;
kneikja+pres_part+middle:kneikandisk  # "'bend back'" ;
kneikja+verb+1+sg+pret+indic+middle:kneikðumk  # "'bend back'" ;
kneikja+verb+2+sg+pret+indic+middle:kneikðisk  # "'bend back'" ;
kneikja+verb+3+sg+pret+indic+middle:kneikðisk  # "'bend back'" ;
kneikja+verb+1+pl+pret+indic+middle:kneikðimk  # "'bend back'" ;
kneikja+verb+2+pl+pret+indic+middle:kneikðizk  # "'bend back'" ;
kneikja+verb+3+pl+pret+indic+middle:kneikðisk  # "'bend back'" ;
kneikja+verb+1+sg+pret+subj+middle:kneikðumk  # "'bend back'" ;
kneikja+verb+2+sg+pret+subj+middle:kneikðisk  # "'bend back'" ;
kneikja+verb+3+sg+pret+subj+middle:kneikðisk  # "'bend back'" ;
kneikja+verb+1+pl+pret+subj+middle:kneikðimk  # "'bend back'" ;
kneikja+verb+2+pl+pret+subj+middle:kneikðizk  # "'bend back'" ;
kneikja+verb+3+pl+pret+subj+middle:kneikðisk  # "'bend back'" ;
kneikja+pp+neut+middle:kneikðrizk  # "'bend back'" ;
kneikja+pres_part+nom+sg+masc:kneikandi  # "'bend back'" ;
kneikja+pres_part+acc+sg+masc:kneikanda  # "'bend back'" ;
kneikja+pres_part+gen+sg+masc:kneikanda  # "'bend back'" ;
kneikja+pres_part+dat+sg+masc:kneikanda  # "'bend back'" ;
kneikja+pres_part+nom+sg+fem:kneikandi  # "'bend back'" ;
kneikja+pres_part+acc+sg+fem:kneikandi  # "'bend back'" ;
kneikja+pres_part+gen+sg+fem:kneikandi  # "'bend back'" ;
kneikja+pres_part+dat+sg+fem:kneikandi  # "'bend back'" ;
kneikja+pres_part+nom+sg+neut:kneikanda  # "'bend back'" ;
kneikja+pres_part+acc+sg+neut:kneikanda  # "'bend back'" ;
kneikja+pres_part+gen+sg+neut:kneikanda  # "'bend back'" ;
kneikja+pres_part+dat+sg+neut:kneikanda  # "'bend back'" ;
kneikja+pres_part+nom+pl+masc:kneikandi  # "'bend back'" ;
kneikja+pres_part+acc+pl+masc:kneikandi  # "'bend back'" ;
kneikja+pres_part+gen+pl+masc:kneikandi  # "'bend back'" ;
kneikja+pres_part+dat+pl+masc:kneikundum  # "'bend back'" ;
kneikja+pres_part+nom+pl+fem:kneikandi  # "'bend back'" ;
kneikja+pres_part+acc+pl+fem:kneikandi  # "'bend back'" ;
kneikja+pres_part+gen+pl+fem:kneikandi  # "'bend back'" ;
kneikja+pres_part+dat+pl+fem:kneikundum  # "'bend back'" ;
kneikja+pres_part+nom+pl+neut:kneikandi  # "'bend back'" ;
kneikja+pres_part+acc+pl+neut:kneikandi  # "'bend back'" ;
kneikja+pres_part+gen+pl+neut:kneikandi  # "'bend back'" ;
kneikja+pres_part+dat+pl+neut:kneikundum  # "'bend back'" ;
lengja+verb+1+sg+pres+indic:lengi  # "'lengthen'" ;
lengja+verb+2+sg+pres+indic:lengir  # "'lengthen'" ;
lengja+verb+3+sg+pres+indic:lengir  # "'lengthen'" ;
lengja+verb+1+pl+pres+indic:lengum  # "'lengthen'" ;
lengja+verb+2+pl+pres+indic:lengið  # "'lengthen'" ;
lengja+verb+3+pl+pres+indic:lenga  # "'lengthen'" ;
lengja+verb+1+sg+pres+subj:lenga  # "'lengthen'" ;
lengja+verb+2+sg+pres+subj:lengir  # "'lengthen'" ;
lengja+verb+3+sg+pres+subj:lengi  # "'lengthen'" ;
lengja+verb+1+pl+pres+subj:lengim  # "'lengthen'" ;
lengja+verb+2+pl+pres+subj:lengið  # "'lengthen'" ;
lengja+verb+3+pl+pres+subj:lengi  # "'lengthen'" ;
lengja+verb+2+sg+imper:leng  # "'lengthen'" ;
lengja+verb+1+pl+imper:lengum  # "'lengthen'" ;
lengja+verb+2+pl+imper:lengið  # "'lengthen'" ;
lengja+verb+1+sg+pret+indic:lengða  # "'lengthen'" ;
lengja+verb+2+sg+pret+indic:lengðir  # "'lengthen'" ;
lengja+verb+3+sg+pret+indic:lengði  # "'lengthen'" ;
lengja+verb+1+pl+pret+indic:lengðum  # "'lengthen'" ;
lengja+verb+2+pl+pret+indic:lengðuð  # "'lengthen'" ;
lengja+verb+3+pl+pret+indic:lengðu  # "'lengthen'" ;
lengja+verb+1+sg+pret+subj:lengða  # "'lengthen'" ;
lengja+verb+2+sg+pret+subj:lengðir  # "'lengthen'" ;
lengja+verb+3+sg+pret+subj:lengði  # "'lengthen'" ;
lengja+verb+1+pl+pret+subj:lengðim  # "'lengthen'" ;
lengja+verb+2+pl+pret+subj:lengðið  # "'lengthen'" ;
lengja+verb+3+pl+pret+subj:lengði  # "'lengthen'" ;
lengja+pp+noun+masc:lengðrinn  # "'lengthen'" ;
lengja+pp+fem:lengðrin  # "'lengthen'" ;
lengja+pp+neut:lengðrit  # "'lengthen'" ;
lengja+verb+1+sg+pres+indic+middle:lengumk  # "'lengthen'" ;
lengja+verb+2+sg+pres+indic+middle:lengisk  # "'lengthen'" ;
lengja+verb+3+sg+pres+indic+middle:lengisk  # "'lengthen'" ;
lengja+verb+1+pl+pres+indic+middle:lengumk  # "'lengthen'" ;
lengja+verb+2+pl+pres+indic+middle:lengizk  # "'lengthen'" ;
lengja+verb+3+pl+pres+indic+middle:lengask  # "'lengthen'" ;
lengja+verb+1+sg+pres+subj+middle:lengumk  # "'lengthen'" ;
lengja+verb+2+sg+pres+subj+middle:lengisk  # "'lengthen'" ;
lengja+verb+3+sg+pres+subj+middle:lengisk  # "'lengthen'" ;
lengja+verb+1+pl+pres+subj+middle:lengimk  # "'lengthen'" ;
lengja+verb+2+pl+pres+subj+middle:lengizk  # "'lengthen'" ;
lengja+verb+3+pl+pres+subj+middle:lengisk  # "'lengthen'" ;
lengja+verb+2+sg+imper+middle:lengsk  # "'lengthen'" ;
lengja+verb+1+pl+imper+middle:lengumk  # "'lengthen'" ;
lengja+verb+1+pl+imper+middle:lengizk  # "'lengthen'" ;
lengja+pres_part+middle:lengandisk  # "'lengthen'" ;
lengja+verb+1+sg+pret+indic+middle:lengðumk  # "'lengthen'" ;
lengja+verb+2+sg+pret+indic+middle:lengðisk  # "'lengthen'" ;
lengja+verb+3+sg+pret+indic+middle:lengðisk  # "'lengthen'" ;
lengja+verb+1+pl+pret+indic+middle:lengðimk  # "'lengthen'" ;
lengja+verb+2+pl+pret+indic+middle:lengðizk  # "'lengthen'" ;
lengja+verb+3+pl+pret+indic+middle:lengðisk  # "'lengthen'" ;
lengja+verb+1+sg+pret+subj+middle:lengðumk  # "'lengthen'" ;
lengja+verb+2+sg+pret+subj+middle:lengðisk  # "'lengthen'" ;
lengja+verb+3+sg+pret+subj+middle:lengðisk  # "'lengthen'" ;
lengja+verb+1+pl+pret+subj+middle:lengðimk  # "'lengthen'" ;
lengja+verb+2+pl+pret+subj+middle:lengðizk  # "'lengthen'" ;
lengja+verb+3+pl+pret+subj+middle:lengðisk  # "'lengthen'" ;
lengja+pp+neut+middle:lengðrizk  # "'lengthen'" ;
lengja+pres_part+nom+sg+masc:lengandi  # "'lengthen'" ;
lengja+pres_part+acc+sg+masc:lenganda  # "'lengthen'" ;
lengja+pres_part+gen+sg+masc:lenganda  # "'lengthen'" ;
lengja+pres_part+dat+sg+masc:lenganda  # "'lengthen'" ;
lengja+pres_part+nom+sg+fem:lengandi  # "'lengthen'" ;
lengja+pres_part+acc+sg+fem:lengandi  # "'lengthen'" ;
lengja+pres_part+gen+sg+fem:lengandi  # "'lengthen'" ;
lengja+pres_part+dat+sg+fem:lengandi  # "'lengthen'" ;
lengja+pres_part+nom+sg+neut:lenganda  # "'lengthen'" ;
lengja+pres_part+acc+sg+neut:lenganda  # "'lengthen'" ;
lengja+pres_part+gen+sg+neut:lenganda  # "'lengthen'" ;
lengja+pres_part+dat+sg+neut:lenganda  # "'lengthen'" ;
lengja+pres_part+nom+pl+masc:lengandi  # "'lengthen'" ;
lengja+pres_part+acc+pl+masc:lengandi  # "'lengthen'" ;
lengja+pres_part+gen+pl+masc:lengandi  # "'lengthen'" ;
lengja+pres_part+dat+pl+masc:lengundum  # "'lengthen'" ;
lengja+pres_part+nom+pl+fem:lengandi  # "'lengthen'" ;
lengja+pres_part+acc+pl+fem:lengandi  # "'lengthen'" ;
lengja+pres_part+gen+pl+fem:lengandi  # "'lengthen'" ;
lengja+pres_part+dat+pl+fem:lengundum  # "'lengthen'" ;
lengja+pres_part+nom+pl+neut:lengandi  # "'lengthen'" ;
lengja+pres_part+acc+pl+neut:lengandi  # "'lengthen'" ;
lengja+pres_part+gen+pl+neut:lengandi  # "'lengthen'" ;
lengja+pres_part+dat+pl+neut:lengundum  # "'lengthen'" ;
lægja+verb+1+sg+pres+indic:lægi  # "'lower'" ;
lægja+verb+2+sg+pres+indic:lægir  # "'lower'" ;
lægja+verb+3+sg+pres+indic:lægir  # "'lower'" ;
lægja+verb+1+pl+pres+indic:lægum  # "'lower'" ;
lægja+verb+2+pl+pres+indic:lægið  # "'lower'" ;
lægja+verb+3+pl+pres+indic:læga  # "'lower'" ;
lægja+verb+1+sg+pres+subj:læga  # "'lower'" ;
lægja+verb+2+sg+pres+subj:lægir  # "'lower'" ;
lægja+verb+3+sg+pres+subj:lægi  # "'lower'" ;
lægja+verb+1+pl+pres+subj:lægim  # "'lower'" ;
lægja+verb+2+pl+pres+subj:lægið  # "'lower'" ;
lægja+verb+3+pl+pres+subj:lægi  # "'lower'" ;
lægja+verb+2+sg+imper:læg  # "'lower'" ;
lægja+verb+1+pl+imper:lægum  # "'lower'" ;
lægja+verb+2+pl+imper:lægið  # "'lower'" ;
lægja+verb+1+sg+pret+indic:lægða  # "'lower'" ;
lægja+verb+2+sg+pret+indic:lægðir  # "'lower'" ;
lægja+verb+3+sg+pret+indic:lægði  # "'lower'" ;
lægja+verb+1+pl+pret+indic:lægðum  # "'lower'" ;
lægja+verb+2+pl+pret+indic:lægðuð  # "'lower'" ;
lægja+verb+3+pl+pret+indic:lægðu  # "'lower'" ;
lægja+verb+1+sg+pret+subj:lægða  # "'lower'" ;
lægja+verb+2+sg+pret+subj:lægðir  # "'lower'" ;
lægja+verb+3+sg+pret+subj:lægði  # "'lower'" ;
lægja+verb+1+pl+pret+subj:lægðim  # "'lower'" ;
lægja+verb+2+pl+pret+subj:lægðið  # "'lower'" ;
lægja+verb+3+pl+pret+subj:lægði  # "'lower'" ;
lægja+pp+noun+masc:lægðrinn  # "'lower'" ;
lægja+pp+fem:lægðrin  # "'lower'" ;
lægja+pp+neut:lægðrit  # "'lower'" ;
lægja+verb+1+sg+pres+indic+middle:lægumk  # "'lower'" ;
lægja+verb+2+sg+pres+indic+middle:lægisk  # "'lower'" ;
lægja+verb+3+sg+pres+indic+middle:lægisk  # "'lower'" ;
lægja+verb+1+pl+pres+indic+middle:lægumk  # "'lower'" ;
lægja+verb+2+pl+pres+indic+middle:lægizk  # "'lower'" ;
lægja+verb+3+pl+pres+indic+middle:lægask  # "'lower'" ;
lægja+verb+1+sg+pres+subj+middle:lægumk  # "'lower'" ;
lægja+verb+2+sg+pres+subj+middle:lægisk  # "'lower'" ;
lægja+verb+3+sg+pres+subj+middle:lægisk  # "'lower'" ;
lægja+verb+1+pl+pres+subj+middle:lægimk  # "'lower'" ;
lægja+verb+2+pl+pres+subj+middle:lægizk  # "'lower'" ;
lægja+verb+3+pl+pres+subj+middle:lægisk  # "'lower'" ;
lægja+verb+2+sg+imper+middle:lægsk  # "'lower'" ;
lægja+verb+1+pl+imper+middle:lægumk  # "'lower'" ;
lægja+verb+1+pl+imper+middle:lægizk  # "'lower'" ;
lægja+pres_part+middle:lægandisk  # "'lower'" ;
lægja+verb+1+sg+pret+indic+middle:lægðumk  # "'lower'" ;
lægja+verb+2+sg+pret+indic+middle:lægðisk  # "'lower'" ;
lægja+verb+3+sg+pret+indic+middle:lægðisk  # "'lower'" ;
lægja+verb+1+pl+pret+indic+middle:lægðimk  # "'lower'" ;
lægja+verb+2+pl+pret+indic+middle:lægðizk  # "'lower'" ;
lægja+verb+3+pl+pret+indic+middle:lægðisk  # "'lower'" ;
lægja+verb+1+sg+pret+subj+middle:lægðumk  # "'lower'" ;
lægja+verb+2+sg+pret+subj+middle:lægðisk  # "'lower'" ;
lægja+verb+3+sg+pret+subj+middle:lægðisk  # "'lower'" ;
lægja+verb+1+pl+pret+subj+middle:lægðimk  # "'lower'" ;
lægja+verb+2+pl+pret+subj+middle:lægðizk  # "'lower'" ;
lægja+verb+3+pl+pret+subj+middle:lægðisk  # "'lower'" ;
lægja+pp+neut+middle:lægðrizk  # "'lower'" ;
lægja+pres_part+nom+sg+masc:lægandi  # "'lower'" ;
lægja+pres_part+acc+sg+masc:læganda  # "'lower'" ;
lægja+pres_part+gen+sg+masc:læganda  # "'lower'" ;
lægja+pres_part+dat+sg+masc:læganda  # "'lower'" ;
lægja+pres_part+nom+sg+fem:lægandi  # "'lower'" ;
lægja+pres_part+acc+sg+fem:lægandi  # "'lower'" ;
lægja+pres_part+gen+sg+fem:lægandi  # "'lower'" ;
lægja+pres_part+dat+sg+fem:lægandi  # "'lower'" ;
lægja+pres_part+nom+sg+neut:læganda  # "'lower'" ;
lægja+pres_part+acc+sg+neut:læganda  # "'lower'" ;
lægja+pres_part+gen+sg+neut:læganda  # "'lower'" ;
lægja+pres_part+dat+sg+neut:læganda  # "'lower'" ;
lægja+pres_part+nom+pl+masc:lægandi  # "'lower'" ;
lægja+pres_part+acc+pl+masc:lægandi  # "'lower'" ;
lægja+pres_part+gen+pl+masc:lægandi  # "'lower'" ;
lægja+pres_part+dat+pl+masc:lægundum  # "'lower'" ;
lægja+pres_part+nom+pl+fem:lægandi  # "'lower'" ;
lægja+pres_part+acc+pl+fem:lægandi  # "'lower'" ;
lægja+pres_part+gen+pl+fem:lægandi  # "'lower'" ;
lægja+pres_part+dat+pl+fem:lægundum  # "'lower'" ;
lægja+pres_part+nom+pl+neut:lægandi  # "'lower'" ;
lægja+pres_part+acc+pl+neut:lægandi  # "'lower'" ;
lægja+pres_part+gen+pl+neut:lægandi  # "'lower'" ;
lægja+pres_part+dat+pl+neut:lægundum  # "'lower'" ;
merkja+verb+1+sg+pres+indic:merki  # "'signify'" ;
merkja+verb+2+sg+pres+indic:merkir  # "'signify'" ;
merkja+verb+3+sg+pres+indic:merkir  # "'signify'" ;
merkja+verb+1+pl+pres+indic:merkum  # "'signify'" ;
merkja+verb+2+pl+pres+indic:merkið  # "'signify'" ;
merkja+verb+3+pl+pres+indic:merka  # "'signify'" ;
merkja+verb+1+sg+pres+subj:merka  # "'signify'" ;
merkja+verb+2+sg+pres+subj:merkir  # "'signify'" ;
merkja+verb+3+sg+pres+subj:merki  # "'signify'" ;
merkja+verb+1+pl+pres+subj:merkim  # "'signify'" ;
merkja+verb+2+pl+pres+subj:merkið  # "'signify'" ;
merkja+verb+3+pl+pres+subj:merki  # "'signify'" ;
merkja+verb+2+sg+imper:merk  # "'signify'" ;
merkja+verb+1+pl+imper:merkum  # "'signify'" ;
merkja+verb+2+pl+imper:merkið  # "'signify'" ;
merkja+verb+1+sg+pret+indic:merkða  # "'signify'" ;
merkja+verb+2+sg+pret+indic:merkðir  # "'signify'" ;
merkja+verb+3+sg+pret+indic:merkði  # "'signify'" ;
merkja+verb+1+pl+pret+indic:merkðum  # "'signify'" ;
merkja+verb+2+pl+pret+indic:merkðuð  # "'signify'" ;
merkja+verb+3+pl+pret+indic:merkðu  # "'signify'" ;
merkja+verb+1+sg+pret+subj:merkða  # "'signify'" ;
merkja+verb+2+sg+pret+subj:merkðir  # "'signify'" ;
merkja+verb+3+sg+pret+subj:merkði  # "'signify'" ;
merkja+verb+1+pl+pret+subj:merkðim  # "'signify'" ;
merkja+verb+2+pl+pret+subj:merkðið  # "'signify'" ;
merkja+verb+3+pl+pret+subj:merkði  # "'signify'" ;
merkja+pp+noun+masc:merkðrinn  # "'signify'" ;
merkja+pp+fem:merkðrin  # "'signify'" ;
merkja+pp+neut:merkðrit  # "'signify'" ;
merkja+verb+1+sg+pres+indic+middle:merkumk  # "'signify'" ;
merkja+verb+2+sg+pres+indic+middle:merkisk  # "'signify'" ;
merkja+verb+3+sg+pres+indic+middle:merkisk  # "'signify'" ;
merkja+verb+1+pl+pres+indic+middle:merkumk  # "'signify'" ;
merkja+verb+2+pl+pres+indic+middle:merkizk  # "'signify'" ;
merkja+verb+3+pl+pres+indic+middle:merkask  # "'signify'" ;
merkja+verb+1+sg+pres+subj+middle:merkumk  # "'signify'" ;
merkja+verb+2+sg+pres+subj+middle:merkisk  # "'signify'" ;
merkja+verb+3+sg+pres+subj+middle:merkisk  # "'signify'" ;
merkja+verb+1+pl+pres+subj+middle:merkimk  # "'signify'" ;
merkja+verb+2+pl+pres+subj+middle:merkizk  # "'signify'" ;
merkja+verb+3+pl+pres+subj+middle:merkisk  # "'signify'" ;
merkja+verb+2+sg+imper+middle:merksk  # "'signify'" ;
merkja+verb+1+pl+imper+middle:merkumk  # "'signify'" ;
merkja+verb+1+pl+imper+middle:merkizk  # "'signify'" ;
merkja+pres_part+middle:merkandisk  # "'signify'" ;
merkja+verb+1+sg+pret+indic+middle:merkðumk  # "'signify'" ;
merkja+verb+2+sg+pret+indic+middle:merkðisk  # "'signify'" ;
merkja+verb+3+sg+pret+indic+middle:merkðisk  # "'signify'" ;
merkja+verb+1+pl+pret+indic+middle:merkðimk  # "'signify'" ;
merkja+verb+2+pl+pret+indic+middle:merkðizk  # "'signify'" ;
merkja+verb+3+pl+pret+indic+middle:merkðisk  # "'signify'" ;
merkja+verb+1+sg+pret+subj+middle:merkðumk  # "'signify'" ;
merkja+verb+2+sg+pret+subj+middle:merkðisk  # "'signify'" ;
merkja+verb+3+sg+pret+subj+middle:merkðisk  # "'signify'" ;
merkja+verb+1+pl+pret+subj+middle:merkðimk  # "'signify'" ;
merkja+verb+2+pl+pret+subj+middle:merkðizk  # "'signify'" ;
merkja+verb+3+pl+pret+subj+middle:merkðisk  # "'signify'" ;
merkja+pp+neut+middle:merkðrizk  # "'signify'" ;
merkja+pres_part+nom+sg+masc:merkandi  # "'signify'" ;
merkja+pres_part+acc+sg+masc:merkanda  # "'signify'" ;
merkja+pres_part+gen+sg+masc:merkanda  # "'signify'" ;
merkja+pres_part+dat+sg+masc:merkanda  # "'signify'" ;
merkja+pres_part+nom+sg+fem:merkandi  # "'signify'" ;
merkja+pres_part+acc+sg+fem:merkandi  # "'signify'" ;
merkja+pres_part+gen+sg+fem:merkandi  # "'signify'" ;
merkja+pres_part+dat+sg+fem:merkandi  # "'signify'" ;
merkja+pres_part+nom+sg+neut:merkanda  # "'signify'" ;
merkja+pres_part+acc+sg+neut:merkanda  # "'signify'" ;
merkja+pres_part+gen+sg+neut:merkanda  # "'signify'" ;
merkja+pres_part+dat+sg+neut:merkanda  # "'signify'" ;
merkja+pres_part+nom+pl+masc:merkandi  # "'signify'" ;
merkja+pres_part+acc+pl+masc:merkandi  # "'signify'" ;
merkja+pres_part+gen+pl+masc:merkandi  # "'signify'" ;
merkja+pres_part+dat+pl+masc:merkundum  # "'signify'" ;
merkja+pres_part+nom+pl+fem:merkandi  # "'signify'" ;
merkja+pres_part+acc+pl+fem:merkandi  # "'signify'" ;
merkja+pres_part+gen+pl+fem:merkandi  # "'signify'" ;
merkja+pres_part+dat+pl+fem:merkundum  # "'signify'" ;
merkja+pres_part+nom+pl+neut:merkandi  # "'signify'" ;
merkja+pres_part+acc+pl+neut:merkandi  # "'signify'" ;
merkja+pres_part+gen+pl+neut:merkandi  # "'signify'" ;
merkja+pres_part+dat+pl+neut:merkundum  # "'signify'" ;
sveigja+verb+1+sg+pres+indic:sveigi  # "'bend'" ;
sveigja+verb+2+sg+pres+indic:sveigir  # "'bend'" ;
sveigja+verb+3+sg+pres+indic:sveigir  # "'bend'" ;
sveigja+verb+1+pl+pres+indic:sveigum  # "'bend'" ;
sveigja+verb+2+pl+pres+indic:sveigið  # "'bend'" ;
sveigja+verb+3+pl+pres+indic:sveiga  # "'bend'" ;
sveigja+verb+1+sg+pres+subj:sveiga  # "'bend'" ;
sveigja+verb+2+sg+pres+subj:sveigir  # "'bend'" ;
sveigja+verb+3+sg+pres+subj:sveigi  # "'bend'" ;
sveigja+verb+1+pl+pres+subj:sveigim  # "'bend'" ;
sveigja+verb+2+pl+pres+subj:sveigið  # "'bend'" ;
sveigja+verb+3+pl+pres+subj:sveigi  # "'bend'" ;
sveigja+verb+2+sg+imper:sveig  # "'bend'" ;
sveigja+verb+1+pl+imper:sveigum  # "'bend'" ;
sveigja+verb+2+pl+imper:sveigið  # "'bend'" ;
sveigja+verb+1+sg+pret+indic:sveigða  # "'bend'" ;
sveigja+verb+2+sg+pret+indic:sveigðir  # "'bend'" ;
sveigja+verb+3+sg+pret+indic:sveigði  # "'bend'" ;
sveigja+verb+1+pl+pret+indic:sveigðum  # "'bend'" ;
sveigja+verb+2+pl+pret+indic:sveigðuð  # "'bend'" ;
sveigja+verb+3+pl+pret+indic:sveigðu  # "'bend'" ;
sveigja+verb+1+sg+pret+subj:sveigða  # "'bend'" ;
sveigja+verb+2+sg+pret+subj:sveigðir  # "'bend'" ;
sveigja+verb+3+sg+pret+subj:sveigði  # "'bend'" ;
sveigja+verb+1+pl+pret+subj:sveigðim  # "'bend'" ;
sveigja+verb+2+pl+pret+subj:sveigðið  # "'bend'" ;
sveigja+verb+3+pl+pret+subj:sveigði  # "'bend'" ;
sveigja+pp+noun+masc:sveigðrinn  # "'bend'" ;
sveigja+pp+fem:sveigðrin  # "'bend'" ;
sveigja+pp+neut:sveigðrit  # "'bend'" ;
sveigja+verb+1+sg+pres+indic+middle:sveigumk  # "'bend'" ;
sveigja+verb+2+sg+pres+indic+middle:sveigisk  # "'bend'" ;
sveigja+verb+3+sg+pres+indic+middle:sveigisk  # "'bend'" ;
sveigja+verb+1+pl+pres+indic+middle:sveigumk  # "'bend'" ;
sveigja+verb+2+pl+pres+indic+middle:sveigizk  # "'bend'" ;
sveigja+verb+3+pl+pres+indic+middle:sveigask  # "'bend'" ;
sveigja+verb+1+sg+pres+subj+middle:sveigumk  # "'bend'" ;
sveigja+verb+2+sg+pres+subj+middle:sveigisk  # "'bend'" ;
sveigja+verb+3+sg+pres+subj+middle:sveigisk  # "'bend'" ;
sveigja+verb+1+pl+pres+subj+middle:sveigimk  # "'bend'" ;
sveigja+verb+2+pl+pres+subj+middle:sveigizk  # "'bend'" ;
sveigja+verb+3+pl+pres+subj+middle:sveigisk  # "'bend'" ;
sveigja+verb+2+sg+imper+middle:sveigsk  # "'bend'" ;
sveigja+verb+1+pl+imper+middle:sveigumk  # "'bend'" ;
sveigja+verb+1+pl+imper+middle:sveigizk  # "'bend'" ;
sveigja+pres_part+middle:sveigandisk  # "'bend'" ;
sveigja+verb+1+sg+pret+indic+middle:sveigðumk  # "'bend'" ;
sveigja+verb+2+sg+pret+indic+middle:sveigðisk  # "'bend'" ;
sveigja+verb+3+sg+pret+indic+middle:sveigðisk  # "'bend'" ;
sveigja+verb+1+pl+pret+indic+middle:sveigðimk  # "'bend'" ;
sveigja+verb+2+pl+pret+indic+middle:sveigðizk  # "'bend'" ;
sveigja+verb+3+pl+pret+indic+middle:sveigðisk  # "'bend'" ;
sveigja+verb+1+sg+pret+subj+middle:sveigðumk  # "'bend'" ;
sveigja+verb+2+sg+pret+subj+middle:sveigðisk  # "'bend'" ;
sveigja+verb+3+sg+pret+subj+middle:sveigðisk  # "'bend'" ;
sveigja+verb+1+pl+pret+subj+middle:sveigðimk  # "'bend'" ;
sveigja+verb+2+pl+pret+subj+middle:sveigðizk  # "'bend'" ;
sveigja+verb+3+pl+pret+subj+middle:sveigðisk  # "'bend'" ;
sveigja+pp+neut+middle:sveigðrizk  # "'bend'" ;
sveigja+pres_part+nom+sg+masc:sveigandi  # "'bend'" ;
sveigja+pres_part+acc+sg+masc:sveiganda  # "'bend'" ;
sveigja+pres_part+gen+sg+masc:sveiganda  # "'bend'" ;
sveigja+pres_part+dat+sg+masc:sveiganda  # "'bend'" ;
sveigja+pres_part+nom+sg+fem:sveigandi  # "'bend'" ;
sveigja+pres_part+acc+sg+fem:sveigandi  # "'bend'" ;
sveigja+pres_part+gen+sg+fem:sveigandi  # "'bend'" ;
sveigja+pres_part+dat+sg+fem:sveigandi  # "'bend'" ;
sveigja+pres_part+nom+sg+neut:sveiganda  # "'bend'" ;
sveigja+pres_part+acc+sg+neut:sveiganda  # "'bend'" ;
sveigja+pres_part+gen+sg+neut:sveiganda  # "'bend'" ;
sveigja+pres_part+dat+sg+neut:sveiganda  # "'bend'" ;
sveigja+pres_part+nom+pl+masc:sveigandi  # "'bend'" ;
sveigja+pres_part+acc+pl+masc:sveigandi  # "'bend'" ;
sveigja+pres_part+gen+pl+masc:sveigandi  # "'bend'" ;
sveigja+pres_part+dat+pl+masc:sveigundum  # "'bend'" ;
sveigja+pres_part+nom+pl+fem:sveigandi  # "'bend'" ;
sveigja+pres_part+acc+pl+fem:sveigandi  # "'bend'" ;
sveigja+pres_part+gen+pl+fem:sveigandi  # "'bend'" ;
sveigja+pres_part+dat+pl+fem:sveigundum  # "'bend'" ;
sveigja+pres_part+nom+pl+neut:sveigandi  # "'bend'" ;
sveigja+pres_part+acc+pl+neut:sveigandi  # "'bend'" ;
sveigja+pres_part+gen+pl+neut:sveigandi  # "'bend'" ;
sveigja+pres_part+dat+pl+neut:sveigundum  # "'bend'" ;
telgja+verb+1+sg+pres+indic:telgi  # "'cut (into hard material)'" ;
telgja+verb+2+sg+pres+indic:telgir  # "'cut (into hard material)'" ;
telgja+verb+3+sg+pres+indic:telgir  # "'cut (into hard material)'" ;
telgja+verb+1+pl+pres+indic:telgum  # "'cut (into hard material)'" ;
telgja+verb+2+pl+pres+indic:telgið  # "'cut (into hard material)'" ;
telgja+verb+3+pl+pres+indic:telga  # "'cut (into hard material)'" ;
telgja+verb+1+sg+pres+subj:telga  # "'cut (into hard material)'" ;
telgja+verb+2+sg+pres+subj:telgir  # "'cut (into hard material)'" ;
telgja+verb+3+sg+pres+subj:telgi  # "'cut (into hard material)'" ;
telgja+verb+1+pl+pres+subj:telgim  # "'cut (into hard material)'" ;
telgja+verb+2+pl+pres+subj:telgið  # "'cut (into hard material)'" ;
telgja+verb+3+pl+pres+subj:telgi  # "'cut (into hard material)'" ;
telgja+verb+2+sg+imper:telg  # "'cut (into hard material)'" ;
telgja+verb+1+pl+imper:telgum  # "'cut (into hard material)'" ;
telgja+verb+2+pl+imper:telgið  # "'cut (into hard material)'" ;
telgja+verb+1+sg+pret+indic:telgða  # "'cut (into hard material)'" ;
telgja+verb+2+sg+pret+indic:telgðir  # "'cut (into hard material)'" ;
telgja+verb+3+sg+pret+indic:telgði  # "'cut (into hard material)'" ;
telgja+verb+1+pl+pret+indic:telgðum  # "'cut (into hard material)'" ;
telgja+verb+2+pl+pret+indic:telgðuð  # "'cut (into hard material)'" ;
telgja+verb+3+pl+pret+indic:telgðu  # "'cut (into hard material)'" ;
telgja+verb+1+sg+pret+subj:telgða  # "'cut (into hard material)'" ;
telgja+verb+2+sg+pret+subj:telgðir  # "'cut (into hard material)'" ;
telgja+verb+3+sg+pret+subj:telgði  # "'cut (into hard material)'" ;
telgja+verb+1+pl+pret+subj:telgðim  # "'cut (into hard material)'" ;
telgja+verb+2+pl+pret+subj:telgðið  # "'cut (into hard material)'" ;
telgja+verb+3+pl+pret+subj:telgði  # "'cut (into hard material)'" ;
telgja+pp+noun+masc:telgðrinn  # "'cut (into hard material)'" ;
telgja+pp+fem:telgðrin  # "'cut (into hard material)'" ;
telgja+pp+neut:telgðrit  # "'cut (into hard material)'" ;
telgja+verb+1+sg+pres+indic+middle:telgumk  # "'cut (into hard material)'" ;
telgja+verb+2+sg+pres+indic+middle:telgisk  # "'cut (into hard material)'" ;
telgja+verb+3+sg+pres+indic+middle:telgisk  # "'cut (into hard material)'" ;
telgja+verb+1+pl+pres+indic+middle:telgumk  # "'cut (into hard material)'" ;
telgja+verb+2+pl+pres+indic+middle:telgizk  # "'cut (into hard material)'" ;
telgja+verb+3+pl+pres+indic+middle:telgask  # "'cut (into hard material)'" ;
telgja+verb+1+sg+pres+subj+middle:telgumk  # "'cut (into hard material)'" ;
telgja+verb+2+sg+pres+subj+middle:telgisk  # "'cut (into hard material)'" ;
telgja+verb+3+sg+pres+subj+middle:telgisk  # "'cut (into hard material)'" ;
telgja+verb+1+pl+pres+subj+middle:telgimk  # "'cut (into hard material)'" ;
telgja+verb+2+pl+pres+subj+middle:telgizk  # "'cut (into hard material)'" ;
telgja+verb+3+pl+pres+subj+middle:telgisk  # "'cut (into hard material)'" ;
telgja+verb+2+sg+imper+middle:telgsk  # "'cut (into hard material)'" ;
telgja+verb+1+pl+imper+middle:telgumk  # "'cut (into hard material)'" ;
telgja+verb+1+pl+imper+middle:telgizk  # "'cut (into hard material)'" ;
telgja+pres_part+middle:telgandisk  # "'cut (into hard material)'" ;
telgja+verb+1+sg+pret+indic+middle:telgðumk  # "'cut (into hard material)'" ;
telgja+verb+2+sg+pret+indic+middle:telgðisk  # "'cut (into hard material)'" ;
telgja+verb+3+sg+pret+indic+middle:telgðisk  # "'cut (into hard material)'" ;
telgja+verb+1+pl+pret+indic+middle:telgðimk  # "'cut (into hard material)'" ;
telgja+verb+2+pl+pret+indic+middle:telgðizk  # "'cut (into hard material)'" ;
telgja+verb+3+pl+pret+indic+middle:telgðisk  # "'cut (into hard material)'" ;
telgja+verb+1+sg+pret+subj+middle:telgðumk  # "'cut (into hard material)'" ;
telgja+verb+2+sg+pret+subj+middle:telgðisk  # "'cut (into hard material)'" ;
telgja+verb+3+sg+pret+subj+middle:telgðisk  # "'cut (into hard material)'" ;
telgja+verb+1+pl+pret+subj+middle:telgðimk  # "'cut (into hard material)'" ;
telgja+verb+2+pl+pret+subj+middle:telgðizk  # "'cut (into hard material)'" ;
telgja+verb+3+pl+pret+subj+middle:telgðisk  # "'cut (into hard material)'" ;
telgja+pp+neut+middle:telgðrizk  # "'cut (into hard material)'" ;
telgja+pres_part+nom+sg+masc:telgandi  # "'cut (into hard material)'" ;
telgja+pres_part+acc+sg+masc:telganda  # "'cut (into hard material)'" ;
telgja+pres_part+gen+sg+masc:telganda  # "'cut (into hard material)'" ;
telgja+pres_part+dat+sg+masc:telganda  # "'cut (into hard material)'" ;
telgja+pres_part+nom+sg+fem:telgandi  # "'cut (into hard material)'" ;
telgja+pres_part+acc+sg+fem:telgandi  # "'cut (into hard material)'" ;
telgja+pres_part+gen+sg+fem:telgandi  # "'cut (into hard material)'" ;
telgja+pres_part+dat+sg+fem:telgandi  # "'cut (into hard material)'" ;
telgja+pres_part+nom+sg+neut:telganda  # "'cut (into hard material)'" ;
telgja+pres_part+acc+sg+neut:telganda  # "'cut (into hard material)'" ;
telgja+pres_part+gen+sg+neut:telganda  # "'cut (into hard material)'" ;
telgja+pres_part+dat+sg+neut:telganda  # "'cut (into hard material)'" ;
telgja+pres_part+nom+pl+masc:telgandi  # "'cut (into hard material)'" ;
telgja+pres_part+acc+pl+masc:telgandi  # "'cut (into hard material)'" ;
telgja+pres_part+gen+pl+masc:telgandi  # "'cut (into hard material)'" ;
telgja+pres_part+dat+pl+masc:telgundum  # "'cut (into hard material)'" ;
telgja+pres_part+nom+pl+fem:telgandi  # "'cut (into hard material)'" ;
telgja+pres_part+acc+pl+fem:telgandi  # "'cut (into hard material)'" ;
telgja+pres_part+gen+pl+fem:telgandi  # "'cut (into hard material)'" ;
telgja+pres_part+dat+pl+fem:telgundum  # "'cut (into hard material)'" ;
telgja+pres_part+nom+pl+neut:telgandi  # "'cut (into hard material)'" ;
telgja+pres_part+acc+pl+neut:telgandi  # "'cut (into hard material)'" ;
telgja+pres_part+gen+pl+neut:telgandi  # "'cut (into hard material)'" ;
telgja+pres_part+dat+pl+neut:telgundum  # "'cut (into hard material)'" ;
vígja+verb+1+sg+pres+indic:vígi  # "'consecrate'" ;
vígja+verb+2+sg+pres+indic:vígir  # "'consecrate'" ;
vígja+verb+3+sg+pres+indic:vígir  # "'consecrate'" ;
vígja+verb+1+pl+pres+indic:vígum  # "'consecrate'" ;
vígja+verb+2+pl+pres+indic:vígið  # "'consecrate'" ;
vígja+verb+3+pl+pres+indic:víga  # "'consecrate'" ;
vígja+verb+1+sg+pres+subj:víga  # "'consecrate'" ;
vígja+verb+2+sg+pres+subj:vígir  # "'consecrate'" ;
vígja+verb+3+sg+pres+subj:vígi  # "'consecrate'" ;
vígja+verb+1+pl+pres+subj:vígim  # "'consecrate'" ;
vígja+verb+2+pl+pres+subj:vígið  # "'consecrate'" ;
vígja+verb+3+pl+pres+subj:vígi  # "'consecrate'" ;
vígja+verb+2+sg+imper:víg  # "'consecrate'" ;
vígja+verb+1+pl+imper:vígum  # "'consecrate'" ;
vígja+verb+2+pl+imper:vígið  # "'consecrate'" ;
vígja+verb+1+sg+pret+indic:vígða  # "'consecrate'" ;
vígja+verb+2+sg+pret+indic:vígðir  # "'consecrate'" ;
vígja+verb+3+sg+pret+indic:vígði  # "'consecrate'" ;
vígja+verb+1+pl+pret+indic:vígðum  # "'consecrate'" ;
vígja+verb+2+pl+pret+indic:vígðuð  # "'consecrate'" ;
vígja+verb+3+pl+pret+indic:vígðu  # "'consecrate'" ;
vígja+verb+1+sg+pret+subj:vígða  # "'consecrate'" ;
vígja+verb+2+sg+pret+subj:vígðir  # "'consecrate'" ;
vígja+verb+3+sg+pret+subj:vígði  # "'consecrate'" ;
vígja+verb+1+pl+pret+subj:vígðim  # "'consecrate'" ;
vígja+verb+2+pl+pret+subj:vígðið  # "'consecrate'" ;
vígja+verb+3+pl+pret+subj:vígði  # "'consecrate'" ;
vígja+pp+noun+masc:vígðrinn  # "'consecrate'" ;
vígja+pp+fem:vígðrin  # "'consecrate'" ;
vígja+pp+neut:vígðrit  # "'consecrate'" ;
vígja+verb+1+sg+pres+indic+middle:vígumk  # "'consecrate'" ;
vígja+verb+2+sg+pres+indic+middle:vígisk  # "'consecrate'" ;
vígja+verb+3+sg+pres+indic+middle:vígisk  # "'consecrate'" ;
vígja+verb+1+pl+pres+indic+middle:vígumk  # "'consecrate'" ;
vígja+verb+2+pl+pres+indic+middle:vígizk  # "'consecrate'" ;
vígja+verb+3+pl+pres+indic+middle:vígask  # "'consecrate'" ;
vígja+verb+1+sg+pres+subj+middle:vígumk  # "'consecrate'" ;
vígja+verb+2+sg+pres+subj+middle:vígisk  # "'consecrate'" ;
vígja+verb+3+sg+pres+subj+middle:vígisk  # "'consecrate'" ;
vígja+verb+1+pl+pres+subj+middle:vígimk  # "'consecrate'" ;
vígja+verb+2+pl+pres+subj+middle:vígizk  # "'consecrate'" ;
vígja+verb+3+pl+pres+subj+middle:vígisk  # "'consecrate'" ;
vígja+verb+2+sg+imper+middle:vígsk  # "'consecrate'" ;
vígja+verb+1+pl+imper+middle:vígumk  # "'consecrate'" ;
vígja+verb+1+pl+imper+middle:vígizk  # "'consecrate'" ;
vígja+pres_part+middle:vígandisk  # "'consecrate'" ;
vígja+verb+1+sg+pret+indic+middle:vígðumk  # "'consecrate'" ;
vígja+verb+2+sg+pret+indic+middle:vígðisk  # "'consecrate'" ;
vígja+verb+3+sg+pret+indic+middle:vígðisk  # "'consecrate'" ;
vígja+verb+1+pl+pret+indic+middle:vígðimk  # "'consecrate'" ;
vígja+verb+2+pl+pret+indic+middle:vígðizk  # "'consecrate'" ;
vígja+verb+3+pl+pret+indic+middle:vígðisk  # "'consecrate'" ;
vígja+verb+1+sg+pret+subj+middle:vígðumk  # "'consecrate'" ;
vígja+verb+2+sg+pret+subj+middle:vígðisk  # "'consecrate'" ;
vígja+verb+3+sg+pret+subj+middle:vígðisk  # "'consecrate'" ;
vígja+verb+1+pl+pret+subj+middle:vígðimk  # "'consecrate'" ;
vígja+verb+2+pl+pret+subj+middle:vígðizk  # "'consecrate'" ;
vígja+verb+3+pl+pret+subj+middle:vígðisk  # "'consecrate'" ;
vígja+pp+neut+middle:vígðrizk  # "'consecrate'" ;
vígja+pres_part+nom+sg+masc:vígandi  # "'consecrate'" ;
vígja+pres_part+acc+sg+masc:víganda  # "'consecrate'" ;
vígja+pres_part+gen+sg+masc:víganda  # "'consecrate'" ;
vígja+pres_part+dat+sg+masc:víganda  # "'consecrate'" ;
vígja+pres_part+nom+sg+fem:vígandi  # "'consecrate'" ;
vígja+pres_part+acc+sg+fem:vígandi  # "'consecrate'" ;
vígja+pres_part+gen+sg+fem:vígandi  # "'consecrate'" ;
vígja+pres_part+dat+sg+fem:vígandi  # "'consecrate'" ;
vígja+pres_part+nom+sg+neut:víganda  # "'consecrate'" ;
vígja+pres_part+acc+sg+neut:víganda  # "'consecrate'" ;
vígja+pres_part+gen+sg+neut:víganda  # "'consecrate'" ;
vígja+pres_part+dat+sg+neut:víganda  # "'consecrate'" ;
vígja+pres_part+nom+pl+masc:vígandi  # "'consecrate'" ;
vígja+pres_part+acc+pl+masc:vígandi  # "'consecrate'" ;
vígja+pres_part+gen+pl+masc:vígandi  # "'consecrate'" ;
vígja+pres_part+dat+pl+masc:vígundum  # "'consecrate'" ;
vígja+pres_part+nom+pl+fem:vígandi  # "'consecrate'" ;
vígja+pres_part+acc+pl+fem:vígandi  # "'consecrate'" ;
vígja+pres_part+gen+pl+fem:vígandi  # "'consecrate'" ;
vígja+pres_part+dat+pl+fem:vígundum  # "'consecrate'" ;
vígja+pres_part+nom+pl+neut:vígandi  # "'consecrate'" ;
vígja+pres_part+acc+pl+neut:vígandi  # "'consecrate'" ;
vígja+pres_part+gen+pl+neut:vígandi  # "'consecrate'" ;
vígja+pres_part+dat+pl+neut:vígundum  # "'consecrate'" ;
vægja+verb+1+sg+pres+indic:vægi  # "'yield'" ;
vægja+verb+2+sg+pres+indic:vægir  # "'yield'" ;
vægja+verb+3+sg+pres+indic:vægir  # "'yield'" ;
vægja+verb+1+pl+pres+indic:vægum  # "'yield'" ;
vægja+verb+2+pl+pres+indic:vægið  # "'yield'" ;
vægja+verb+3+pl+pres+indic:væga  # "'yield'" ;
vægja+verb+1+sg+pres+subj:væga  # "'yield'" ;
vægja+verb+2+sg+pres+subj:vægir  # "'yield'" ;
vægja+verb+3+sg+pres+subj:vægi  # "'yield'" ;
vægja+verb+1+pl+pres+subj:vægim  # "'yield'" ;
vægja+verb+2+pl+pres+subj:vægið  # "'yield'" ;
vægja+verb+3+pl+pres+subj:vægi  # "'yield'" ;
vægja+verb+2+sg+imper:væg  # "'yield'" ;
vægja+verb+1+pl+imper:vægum  # "'yield'" ;
vægja+verb+2+pl+imper:vægið  # "'yield'" ;
vægja+verb+1+sg+pret+indic:vægða  # "'yield'" ;
vægja+verb+2+sg+pret+indic:vægðir  # "'yield'" ;
vægja+verb+3+sg+pret+indic:vægði  # "'yield'" ;
vægja+verb+1+pl+pret+indic:vægðum  # "'yield'" ;
vægja+verb+2+pl+pret+indic:vægðuð  # "'yield'" ;
vægja+verb+3+pl+pret+indic:vægðu  # "'yield'" ;
vægja+verb+1+sg+pret+subj:vægða  # "'yield'" ;
vægja+verb+2+sg+pret+subj:vægðir  # "'yield'" ;
vægja+verb+3+sg+pret+subj:vægði  # "'yield'" ;
vægja+verb+1+pl+pret+subj:vægðim  # "'yield'" ;
vægja+verb+2+pl+pret+subj:vægðið  # "'yield'" ;
vægja+verb+3+pl+pret+subj:vægði  # "'yield'" ;
vægja+pp+noun+masc:vægðrinn  # "'yield'" ;
vægja+pp+fem:vægðrin  # "'yield'" ;
vægja+pp+neut:vægðrit  # "'yield'" ;
vægja+verb+1+sg+pres+indic+middle:vægumk  # "'yield'" ;
vægja+verb+2+sg+pres+indic+middle:vægisk  # "'yield'" ;
vægja+verb+3+sg+pres+indic+middle:vægisk  # "'yield'" ;
vægja+verb+1+pl+pres+indic+middle:vægumk  # "'yield'" ;
vægja+verb+2+pl+pres+indic+middle:vægizk  # "'yield'" ;
vægja+verb+3+pl+pres+indic+middle:vægask  # "'yield'" ;
vægja+verb+1+sg+pres+subj+middle:vægumk  # "'yield'" ;
vægja+verb+2+sg+pres+subj+middle:vægisk  # "'yield'" ;
vægja+verb+3+sg+pres+subj+middle:vægisk  # "'yield'" ;
vægja+verb+1+pl+pres+subj+middle:vægimk  # "'yield'" ;
vægja+verb+2+pl+pres+subj+middle:vægizk  # "'yield'" ;
vægja+verb+3+pl+pres+subj+middle:vægisk  # "'yield'" ;
vægja+verb+2+sg+imper+middle:vægsk  # "'yield'" ;
vægja+verb+1+pl+imper+middle:vægumk  # "'yield'" ;
vægja+verb+1+pl+imper+middle:vægizk  # "'yield'" ;
vægja+pres_part+middle:vægandisk  # "'yield'" ;
vægja+verb+1+sg+pret+indic+middle:vægðumk  # "'yield'" ;
vægja+verb+2+sg+pret+indic+middle:vægðisk  # "'yield'" ;
vægja+verb+3+sg+pret+indic+middle:vægðisk  # "'yield'" ;
vægja+verb+1+pl+pret+indic+middle:vægðimk  # "'yield'" ;
vægja+verb+2+pl+pret+indic+middle:vægðizk  # "'yield'" ;
vægja+verb+3+pl+pret+indic+middle:vægðisk  # "'yield'" ;
vægja+verb+1+sg+pret+subj+middle:vægðumk  # "'yield'" ;
vægja+verb+2+sg+pret+subj+middle:vægðisk  # "'yield'" ;
vægja+verb+3+sg+pret+subj+middle:vægðisk  # "'yield'" ;
vægja+verb+1+pl+pret+subj+middle:vægðimk  # "'yield'" ;
vægja+verb+2+pl+pret+subj+middle:vægðizk  # "'yield'" ;
vægja+verb+3+pl+pret+subj+middle:vægðisk  # "'yield'" ;
vægja+pp+neut+middle:vægðrizk  # "'yield'" ;
vægja+pres_part+nom+sg+masc:vægandi  # "'yield'" ;
vægja+pres_part+acc+sg+masc:væganda  # "'yield'" ;
vægja+pres_part+gen+sg+masc:væganda  # "'yield'" ;
vægja+pres_part+dat+sg+masc:væganda  # "'yield'" ;
vægja+pres_part+nom+sg+fem:vægandi  # "'yield'" ;
vægja+pres_part+acc+sg+fem:vægandi  # "'yield'" ;
vægja+pres_part+gen+sg+fem:vægandi  # "'yield'" ;
vægja+pres_part+dat+sg+fem:vægandi  # "'yield'" ;
vægja+pres_part+nom+sg+neut:væganda  # "'yield'" ;
vægja+pres_part+acc+sg+neut:væganda  # "'yield'" ;
vægja+pres_part+gen+sg+neut:væganda  # "'yield'" ;
vægja+pres_part+dat+sg+neut:væganda  # "'yield'" ;
vægja+pres_part+nom+pl+masc:vægandi  # "'yield'" ;
vægja+pres_part+acc+pl+masc:vægandi  # "'yield'" ;
vægja+pres_part+gen+pl+masc:vægandi  # "'yield'" ;
vægja+pres_part+dat+pl+masc:vægundum  # "'yield'" ;
vægja+pres_part+nom+pl+fem:vægandi  # "'yield'" ;
vægja+pres_part+acc+pl+fem:vægandi  # "'yield'" ;
vægja+pres_part+gen+pl+fem:vægandi  # "'yield'" ;
vægja+pres_part+dat+pl+fem:vægundum  # "'yield'" ;
vægja+pres_part+nom+pl+neut:vægandi  # "'yield'" ;
vægja+pres_part+acc+pl+neut:vægandi  # "'yield'" ;
vægja+pres_part+gen+pl+neut:vægandi  # "'yield'" ;
vægja+pres_part+dat+pl+neut:vægundum  # "'yield'" ;
gøra+verb+inf:gøra  # "'make'" ;
gøra+verb+1+sg+pres+indic:gøri  # "'make'" ;
gøra+verb+2+sg+pres+indic:gørir  # "'make'" ;
gøra+verb+3+sg+pres+indic:gørir  # "'make'" ;
gøra+verb+1+pl+pres+indic:gørum  # "'make'" ;
gøra+verb+2+pl+pres+indic:gørið  # "'make'" ;
gøra+verb+3+pl+pres+indic:gøra  # "'make'" ;
gøra+verb+1+sg+pres+subj:gøra  # "'make'" ;
gøra+verb+2+sg+pres+subj:gørir  # "'make'" ;
gøra+verb+3+sg+pres+subj:gøri  # "'make'" ;
gøra+verb+1+pl+pres+subj:gørim  # "'make'" ;
gøra+verb+2+pl+pres+subj:gørið  # "'make'" ;
gøra+verb+3+pl+pres+subj:gøri  # "'make'" ;
gøra+verb+2+sg+imper:gør  # "'make'" ;
gøra+verb+1+pl+imper:gørum  # "'make'" ;
gøra+verb+2+pl+imper:gørið  # "'make'" ;
gøra+verb+1+sg+pret+indic:gørða  # "'make'" ;
gøra+verb+2+sg+pret+indic:gørðir  # "'make'" ;
gøra+verb+3+sg+pret+indic:gørði  # "'make'" ;
gøra+verb+1+pl+pret+indic:gørðum  # "'make'" ;
gøra+verb+2+pl+pret+indic:gørðuð  # "'make'" ;
gøra+verb+3+pl+pret+indic:gørðu  # "'make'" ;
gøra+verb+1+sg+pret+subj:gørða  # "'make'" ;
gøra+verb+2+sg+pret+subj:gørðir  # "'make'" ;
gøra+verb+3+sg+pret+subj:gørði  # "'make'" ;
gøra+verb+1+pl+pret+subj:gørðim  # "'make'" ;
gøra+verb+2+pl+pret+subj:gørðið  # "'make'" ;
gøra+verb+3+pl+pret+subj:gørði  # "'make'" ;
gøra+verb+pp+noun+masc:goðrrinn  # "'make'" ;
gøra+verb+pp+fem:goðrrin  # "'make'" ;
gøra+verb+pp+neut:goðrrit  # "'make'" ;
gøra+verb+1+sg+pres+indic+middle:gørumk  # "'make'" ;
gøra+verb+2+sg+pres+indic+middle:gørisk  # "'make'" ;
gøra+verb+3+sg+pres+indic+middle:gørisk  # "'make'" ;
gøra+verb+1+pl+pres+indic+middle:gørumk  # "'make'" ;
gøra+verb+2+pl+pres+indic+middle:gørizk  # "'make'" ;
gøra+verb+3+pl+pres+indic+middle:gørask  # "'make'" ;
gøra+verb+1+sg+pres+subj+middle:gørumk  # "'make'" ;
gøra+verb+2+sg+pres+subj+middle:gørisk  # "'make'" ;
gøra+verb+3+sg+pres+subj+middle:gørisk  # "'make'" ;
gøra+verb+1+pl+pres+subj+middle:gørimk  # "'make'" ;
gøra+verb+2+pl+pres+subj+middle:gørizk  # "'make'" ;
gøra+verb+3+pl+pres+subj+middle:gørisk  # "'make'" ;
gøra+verb+2+sg+imper+middle:gørsk  # "'make'" ;
gøra+verb+1+pl+imper+middle:gørumk  # "'make'" ;
gøra+verb+1+pl+imper+middle:gørizk  # "'make'" ;
gøra+verb+pres_part+middle:gørandisk  # "'make'" ;
gøra+verb+1+sg+pret+indic+middle:gørðumk  # "'make'" ;
gøra+verb+2+sg+pret+indic+middle:gørðisk  # "'make'" ;
gøra+verb+3+sg+pret+indic+middle:gørðisk  # "'make'" ;
gøra+verb+1+pl+pret+indic+middle:gørðimk  # "'make'" ;
gøra+verb+2+pl+pret+indic+middle:gørðizk  # "'make'" ;
gøra+verb+3+pl+pret+indic+middle:gørðisk  # "'make'" ;
gøra+verb+1+sg+pret+subj+middle:gørðumk  # "'make'" ;
gøra+verb+2+sg+pret+subj+middle:gørðisk  # "'make'" ;
gøra+verb+3+sg+pret+subj+middle:gørðisk  # "'make'" ;
gøra+verb+1+pl+pret+subj+middle:gørðimk  # "'make'" ;
gøra+verb+2+pl+pret+subj+middle:gørðizk  # "'make'" ;
gøra+verb+3+pl+pret+subj+middle:gørðisk  # "'make'" ;
gøra+verb+pp+neut+middle:goðrrizk  # "'make'" ;
gøra+verb+pres_part+nom+sg+masc:gørandi  # "'make'" ;
gøra+verb+pres_part+acc+sg+masc:gøranda  # "'make'" ;
gøra+verb+pres_part+gen+sg+masc:gøranda  # "'make'" ;
gøra+verb+pres_part+dat+sg+masc:gøranda  # "'make'" ;
gøra+verb+pres_part+nom+sg+fem:gørandi  # "'make'" ;
gøra+verb+pres_part+acc+sg+fem:gørandi  # "'make'" ;
gøra+verb+pres_part+gen+sg+fem:gørandi  # "'make'" ;
gøra+verb+pres_part+dat+sg+fem:gørandi  # "'make'" ;
gøra+verb+pres_part+nom+sg+neut:gøranda  # "'make'" ;
gøra+verb+pres_part+acc+sg+neut:gøranda  # "'make'" ;
gøra+verb+pres_part+gen+sg+neut:gøranda  # "'make'" ;
gøra+verb+pres_part+dat+sg+neut:gøranda  # "'make'" ;
gøra+verb+pres_part+nom+pl+masc:gørandi  # "'make'" ;
gøra+verb+pres_part+acc+pl+masc:gørandi  # "'make'" ;
gøra+verb+pres_part+gen+pl+masc:gørandi  # "'make'" ;
gøra+verb+pres_part+dat+pl+masc:gørundum  # "'make'" ;
gøra+verb+pres_part+nom+pl+fem:gørandi  # "'make'" ;
gøra+verb+pres_part+acc+pl+fem:gørandi  # "'make'" ;
gøra+verb+pres_part+gen+pl+fem:gørandi  # "'make'" ;
gøra+verb+pres_part+dat+pl+fem:gørundum  # "'make'" ;
gøra+verb+pres_part+nom+pl+neut:gørandi  # "'make'" ;
gøra+verb+pres_part+acc+pl+neut:gørandi  # "'make'" ;
gøra+verb+pres_part+gen+pl+neut:gørandi  # "'make'" ;
gøra+verb+pres_part+dat+pl+neut:gørundum  # "'make'" ;
bana+verb+1+sg+pres+indic:bana  # "'kill'" ;
bana+verb+2+sg+pres+indic:banar  # "'kill'" ;
bana+verb+3+sg+pres+indic:banar  # "'kill'" ;
bana+verb+1+pl+pres+indic:bǫnum  # "'kill'" ;
bana+verb+2+pl+pres+indic:banið  # "'kill'" ;
bana+verb+3+pl+pres+indic:bana  # "'kill'" ;
bana+verb+1+sg+pres+subj:bana  # "'kill'" ;
bana+verb+2+sg+pres+subj:banir  # "'kill'" ;
bana+verb+3+sg+pres+subj:bani  # "'kill'" ;
bana+verb+1+pl+pres+subj:banim  # "'kill'" ;
bana+verb+2+pl+pres+subj:banið  # "'kill'" ;
bana+verb+3+pl+pres+subj:bani  # "'kill'" ;
bana+verb+2+sg+imper:bana  # "'kill'" ;
bana+verb+1+pl+imper:bǫnum  # "'kill'" ;
bana+verb+2+pl+imper:banið  # "'kill'" ;
bana+verb+1+sg+pret+indic:banaða  # "'kill'" ;
bana+verb+2+sg+pret+indic:banaðir  # "'kill'" ;
bana+verb+3+sg+pret+indic:banaði  # "'kill'" ;
bana+verb+1+pl+pret+indic:bǫnaðum  # "'kill'" ;
bana+verb+2+pl+pret+indic:bǫnaðuð  # "'kill'" ;
bana+verb+3+pl+pret+indic:bǫnaðu  # "'kill'" ;
bana+verb+1+sg+pret+subj:banaða  # "'kill'" ;
bana+verb+2+sg+pret+subj:banaðir  # "'kill'" ;
bana+verb+3+sg+pret+subj:banaði  # "'kill'" ;
bana+verb+1+pl+pret+subj:banaðim  # "'kill'" ;
bana+verb+2+pl+pret+subj:banaðið  # "'kill'" ;
bana+verb+3+pl+pret+subj:banaði  # "'kill'" ;
bana+verb+pp+noun+masc:banaðrinn  # "'kill'" ;
bana+verb+pp+fem:banaðrin  # "'kill'" ;
bana+verb+pp+neut:banaðrit  # "'kill'" ;
bana+verb+1+sg+pres+indic+middle:bǫnumk  # "'kill'" ;
bana+verb+2+sg+pres+indic+middle:banask  # "'kill'" ;
bana+verb+3+sg+pres+indic+middle:banask  # "'kill'" ;
bana+verb+1+pl+pres+indic+middle:bǫnumk  # "'kill'" ;
bana+verb+2+pl+pres+indic+middle:banizk  # "'kill'" ;
bana+verb+3+pl+pres+indic+middle:banask  # "'kill'" ;
bana+verb+1+sg+pres+subj+middle:bǫnumk  # "'kill'" ;
bana+verb+2+sg+pres+subj+middle:banisk  # "'kill'" ;
bana+verb+3+sg+pres+subj+middle:banisk  # "'kill'" ;
bana+verb+1+pl+pres+subj+middle:banimk  # "'kill'" ;
bana+verb+2+pl+pres+subj+middle:banizk  # "'kill'" ;
bana+verb+3+pl+pres+subj+middle:banisk  # "'kill'" ;
bana+verb+2+sg+imper+middle:banask  # "'kill'" ;
bana+verb+1+pl+imper+middle:bǫnumk  # "'kill'" ;
bana+verb+1+pl+imper+middle:banizk  # "'kill'" ;
bana+verb+pres_part+middle:banandisk  # "'kill'" ;
bana+verb+1+sg+pret+indic+middle:bǫnaðumk  # "'kill'" ;
bana+verb+2+sg+pret+indic+middle:banaðisk  # "'kill'" ;
bana+verb+3+sg+pret+indic+middle:banaðisk  # "'kill'" ;
bana+verb+1+pl+pret+indic+middle:bǫnaðumk  # "'kill'" ;
bana+verb+2+pl+pret+indic+middle:bǫnaðuzk  # "'kill'" ;
bana+verb+3+pl+pret+indic+middle:bǫnaðusk  # "'kill'" ;
bana+verb+1+sg+pret+subj+middle:bǫnaðumk  # "'kill'" ;
bana+verb+2+sg+pret+subj+middle:banaðisk  # "'kill'" ;
bana+verb+3+sg+pret+subj+middle:banaðisk  # "'kill'" ;
bana+verb+1+pl+pret+subj+middle:banaðimk  # "'kill'" ;
bana+verb+2+pl+pret+subj+middle:banaðizk  # "'kill'" ;
bana+verb+3+pl+pret+subj+middle:banaðisk  # "'kill'" ;
bana+verb+pp+neut+middle:banaðrazk  # "'kill'" ;
bana+verb+pres_part+nom+sg+masc:banandi  # "'kill'" ;
bana+verb+pres_part+acc+sg+masc:bananda  # "'kill'" ;
bana+verb+pres_part+gen+sg+masc:bananda  # "'kill'" ;
bana+verb+pres_part+dat+sg+masc:bananda  # "'kill'" ;
bana+verb+pres_part+nom+sg+fem:banandi  # "'kill'" ;
bana+verb+pres_part+acc+sg+fem:banandi  # "'kill'" ;
bana+verb+pres_part+gen+sg+fem:banandi  # "'kill'" ;
bana+verb+pres_part+dat+sg+fem:banandi  # "'kill'" ;
bana+verb+pres_part+nom+sg+neut:bananda  # "'kill'" ;
bana+verb+pres_part+acc+sg+neut:bananda  # "'kill'" ;
bana+verb+pres_part+gen+sg+neut:bananda  # "'kill'" ;
bana+verb+pres_part+dat+sg+neut:bananda  # "'kill'" ;
bana+verb+pres_part+nom+pl+masc:banandi  # "'kill'" ;
bana+verb+pres_part+acc+pl+masc:banandi  # "'kill'" ;
bana+verb+pres_part+gen+pl+masc:banandi  # "'kill'" ;
bana+verb+pres_part+dat+pl+masc:bǫnundum  # "'kill'" ;
bana+verb+pres_part+nom+pl+fem:banandi  # "'kill'" ;
bana+verb+pres_part+acc+pl+fem:banandi  # "'kill'" ;
bana+verb+pres_part+gen+pl+fem:banandi  # "'kill'" ;
bana+verb+pres_part+dat+pl+fem:bǫnundum  # "'kill'" ;
bana+verb+pres_part+nom+pl+neut:banandi  # "'kill'" ;
bana+verb+pres_part+acc+pl+neut:banandi  # "'kill'" ;
bana+verb+pres_part+gen+pl+neut:banandi  # "'kill'" ;
bana+verb+pres_part+dat+pl+neut:bǫnundum  # "'kill'" ;
batna+verb+1+sg+pres+indic:batna  # "'get better'" ;
batna+verb+2+sg+pres+indic:batnar  # "'get better'" ;
batna+verb+3+sg+pres+indic:batnar  # "'get better'" ;
batna+verb+1+pl+pres+indic:bǫtnum  # "'get better'" ;
batna+verb+2+pl+pres+indic:batnið  # "'get better'" ;
batna+verb+3+pl+pres+indic:batna  # "'get better'" ;
batna+verb+1+sg+pres+subj:batna  # "'get better'" ;
batna+verb+2+sg+pres+subj:batnir  # "'get better'" ;
batna+verb+3+sg+pres+subj:batni  # "'get better'" ;
batna+verb+1+pl+pres+subj:batnim  # "'get better'" ;
batna+verb+2+pl+pres+subj:batnið  # "'get better'" ;
batna+verb+3+pl+pres+subj:batni  # "'get better'" ;
batna+verb+2+sg+imper:batna  # "'get better'" ;
batna+verb+1+pl+imper:bǫtnum  # "'get better'" ;
batna+verb+2+pl+imper:batnið  # "'get better'" ;
batna+verb+1+sg+pret+indic:batnaða  # "'get better'" ;
batna+verb+2+sg+pret+indic:batnaðir  # "'get better'" ;
batna+verb+3+sg+pret+indic:batnaði  # "'get better'" ;
batna+verb+1+pl+pret+indic:bǫtnaðum  # "'get better'" ;
batna+verb+2+pl+pret+indic:bǫtnaðuð  # "'get better'" ;
batna+verb+3+pl+pret+indic:bǫtnaðu  # "'get better'" ;
batna+verb+1+sg+pret+subj:batnaða  # "'get better'" ;
batna+verb+2+sg+pret+subj:batnaðir  # "'get better'" ;
batna+verb+3+sg+pret+subj:batnaði  # "'get better'" ;
batna+verb+1+pl+pret+subj:batnaðim  # "'get better'" ;
batna+verb+2+pl+pret+subj:batnaðið  # "'get better'" ;
batna+verb+3+pl+pret+subj:batnaði  # "'get better'" ;
batna+pp+noun+masc:batnaðrinn  # "'get better'" ;
batna+pp+fem:batnaðrin  # "'get better'" ;
batna+pp+neut:batnaðrit  # "'get better'" ;
batna+verb+1+sg+pres+indic+middle:bǫtnumk  # "'get better'" ;
batna+verb+2+sg+pres+indic+middle:batnask  # "'get better'" ;
batna+verb+3+sg+pres+indic+middle:batnask  # "'get better'" ;
batna+verb+1+pl+pres+indic+middle:bǫtnumk  # "'get better'" ;
batna+verb+2+pl+pres+indic+middle:batnizk  # "'get better'" ;
batna+verb+3+pl+pres+indic+middle:batnask  # "'get better'" ;
batna+verb+1+sg+pres+subj+middle:bǫtnumk  # "'get better'" ;
batna+verb+2+sg+pres+subj+middle:batnisk  # "'get better'" ;
batna+verb+3+sg+pres+subj+middle:batnisk  # "'get better'" ;
batna+verb+1+pl+pres+subj+middle:batnimk  # "'get better'" ;
batna+verb+2+pl+pres+subj+middle:batnizk  # "'get better'" ;
batna+verb+3+pl+pres+subj+middle:batnisk  # "'get better'" ;
batna+verb+2+sg+imper+middle:batnask  # "'get better'" ;
batna+verb+1+pl+imper+middle:bǫtnumk  # "'get better'" ;
batna+verb+1+pl+imper+middle:batnizk  # "'get better'" ;
batna+pres_part+middle:batnandisk  # "'get better'" ;
batna+verb+1+sg+pret+indic+middle:bǫtnaðumk  # "'get better'" ;
batna+verb+2+sg+pret+indic+middle:batnaðisk  # "'get better'" ;
batna+verb+3+sg+pret+indic+middle:batnaðisk  # "'get better'" ;
batna+verb+1+pl+pret+indic+middle:bǫtnaðumk  # "'get better'" ;
batna+verb+2+pl+pret+indic+middle:bǫtnaðuzk  # "'get better'" ;
batna+verb+3+pl+pret+indic+middle:bǫtnaðusk  # "'get better'" ;
batna+verb+1+sg+pret+subj+middle:bǫtnaðumk  # "'get better'" ;
batna+verb+2+sg+pret+subj+middle:batnaðisk  # "'get better'" ;
batna+verb+3+sg+pret+subj+middle:batnaðisk  # "'get better'" ;
batna+verb+1+pl+pret+subj+middle:batnaðimk  # "'get better'" ;
batna+verb+2+pl+pret+subj+middle:batnaðizk  # "'get better'" ;
batna+verb+3+pl+pret+subj+middle:batnaðisk  # "'get better'" ;
batna+pp+neut+middle:batnaðrazk  # "'get better'" ;
batna+pres_part+nom+sg+masc:batnandi  # "'get better'" ;
batna+pres_part+acc+sg+masc:batnanda  # "'get better'" ;
batna+pres_part+gen+sg+masc:batnanda  # "'get better'" ;
batna+pres_part+dat+sg+masc:batnanda  # "'get better'" ;
batna+pres_part+nom+sg+fem:batnandi  # "'get better'" ;
batna+pres_part+acc+sg+fem:batnandi  # "'get better'" ;
batna+pres_part+gen+sg+fem:batnandi  # "'get better'" ;
batna+pres_part+dat+sg+fem:batnandi  # "'get better'" ;
batna+pres_part+nom+sg+neut:batnanda  # "'get better'" ;
batna+pres_part+acc+sg+neut:batnanda  # "'get better'" ;
batna+pres_part+gen+sg+neut:batnanda  # "'get better'" ;
batna+pres_part+dat+sg+neut:batnanda  # "'get better'" ;
batna+pres_part+nom+pl+masc:batnandi  # "'get better'" ;
batna+pres_part+acc+pl+masc:batnandi  # "'get better'" ;
batna+pres_part+gen+pl+masc:batnandi  # "'get better'" ;
batna+pres_part+dat+pl+masc:bǫtnundum  # "'get better'" ;
batna+pres_part+nom+pl+fem:batnandi  # "'get better'" ;
batna+pres_part+acc+pl+fem:batnandi  # "'get better'" ;
batna+pres_part+gen+pl+fem:batnandi  # "'get better'" ;
batna+pres_part+dat+pl+fem:bǫtnundum  # "'get better'" ;
batna+pres_part+nom+pl+neut:batnandi  # "'get better'" ;
batna+pres_part+acc+pl+neut:batnandi  # "'get better'" ;
batna+pres_part+gen+pl+neut:batnandi  # "'get better'" ;
batna+pres_part+dat+pl+neut:bǫtnundum  # "'get better'" ;
blanda+verb+1+sg+pres+indic:blanda  # "'mix'" ;
blanda+verb+2+sg+pres+indic:blandar  # "'mix'" ;
blanda+verb+3+sg+pres+indic:blandar  # "'mix'" ;
blanda+verb+1+pl+pres+indic:blǫndum  # "'mix'" ;
blanda+verb+2+pl+pres+indic:blandið  # "'mix'" ;
blanda+verb+3+pl+pres+indic:blanda  # "'mix'" ;
blanda+verb+1+sg+pres+subj:blanda  # "'mix'" ;
blanda+verb+2+sg+pres+subj:blandir  # "'mix'" ;
blanda+verb+3+sg+pres+subj:blandi  # "'mix'" ;
blanda+verb+1+pl+pres+subj:blandim  # "'mix'" ;
blanda+verb+2+pl+pres+subj:blandið  # "'mix'" ;
blanda+verb+3+pl+pres+subj:blandi  # "'mix'" ;
blanda+verb+2+sg+imper:blanda  # "'mix'" ;
blanda+verb+1+pl+imper:blǫndum  # "'mix'" ;
blanda+verb+2+pl+imper:blandið  # "'mix'" ;
blanda+verb+1+sg+pret+indic:blandaða  # "'mix'" ;
blanda+verb+2+sg+pret+indic:blandaðir  # "'mix'" ;
blanda+verb+3+sg+pret+indic:blandaði  # "'mix'" ;
blanda+verb+1+pl+pret+indic:blǫndaðum  # "'mix'" ;
blanda+verb+2+pl+pret+indic:blǫndaðuð  # "'mix'" ;
blanda+verb+3+pl+pret+indic:blǫndaðu  # "'mix'" ;
blanda+verb+1+sg+pret+subj:blandaða  # "'mix'" ;
blanda+verb+2+sg+pret+subj:blandaðir  # "'mix'" ;
blanda+verb+3+sg+pret+subj:blandaði  # "'mix'" ;
blanda+verb+1+pl+pret+subj:blandaðim  # "'mix'" ;
blanda+verb+2+pl+pret+subj:blandaðið  # "'mix'" ;
blanda+verb+3+pl+pret+subj:blandaði  # "'mix'" ;
blanda+pp+noun+masc:blandaðrinn  # "'mix'" ;
blanda+pp+fem:blandaðrin  # "'mix'" ;
blanda+pp+neut:blandaðrit  # "'mix'" ;
blanda+verb+1+sg+pres+indic+middle:blǫndumk  # "'mix'" ;
blanda+verb+2+sg+pres+indic+middle:blandask  # "'mix'" ;
blanda+verb+3+sg+pres+indic+middle:blandask  # "'mix'" ;
blanda+verb+1+pl+pres+indic+middle:blǫndumk  # "'mix'" ;
blanda+verb+2+pl+pres+indic+middle:blandizk  # "'mix'" ;
blanda+verb+3+pl+pres+indic+middle:blandask  # "'mix'" ;
blanda+verb+1+sg+pres+subj+middle:blǫndumk  # "'mix'" ;
blanda+verb+2+sg+pres+subj+middle:blandisk  # "'mix'" ;
blanda+verb+3+sg+pres+subj+middle:blandisk  # "'mix'" ;
blanda+verb+1+pl+pres+subj+middle:blandimk  # "'mix'" ;
blanda+verb+2+pl+pres+subj+middle:blandizk  # "'mix'" ;
blanda+verb+3+pl+pres+subj+middle:blandisk  # "'mix'" ;
blanda+verb+2+sg+imper+middle:blandask  # "'mix'" ;
blanda+verb+1+pl+imper+middle:blǫndumk  # "'mix'" ;
blanda+verb+1+pl+imper+middle:blandizk  # "'mix'" ;
blanda+pres_part+middle:blandandisk  # "'mix'" ;
blanda+verb+1+sg+pret+indic+middle:blǫndaðumk  # "'mix'" ;
blanda+verb+2+sg+pret+indic+middle:blandaðisk  # "'mix'" ;
blanda+verb+3+sg+pret+indic+middle:blandaðisk  # "'mix'" ;
blanda+verb+1+pl+pret+indic+middle:blǫndaðumk  # "'mix'" ;
blanda+verb+2+pl+pret+indic+middle:blǫndaðuzk  # "'mix'" ;
blanda+verb+3+pl+pret+indic+middle:blǫndaðusk  # "'mix'" ;
blanda+verb+1+sg+pret+subj+middle:blǫndaðumk  # "'mix'" ;
blanda+verb+2+sg+pret+subj+middle:blandaðisk  # "'mix'" ;
blanda+verb+3+sg+pret+subj+middle:blandaðisk  # "'mix'" ;
blanda+verb+1+pl+pret+subj+middle:blandaðimk  # "'mix'" ;
blanda+verb+2+pl+pret+subj+middle:blandaðizk  # "'mix'" ;
blanda+verb+3+pl+pret+subj+middle:blandaðisk  # "'mix'" ;
blanda+pp+neut+middle:blandaðrazk  # "'mix'" ;
blanda+pres_part+nom+sg+masc:blandandi  # "'mix'" ;
blanda+pres_part+acc+sg+masc:blandanda  # "'mix'" ;
blanda+pres_part+gen+sg+masc:blandanda  # "'mix'" ;
blanda+pres_part+dat+sg+masc:blandanda  # "'mix'" ;
blanda+pres_part+nom+sg+fem:blandandi  # "'mix'" ;
blanda+pres_part+acc+sg+fem:blandandi  # "'mix'" ;
blanda+pres_part+gen+sg+fem:blandandi  # "'mix'" ;
blanda+pres_part+dat+sg+fem:blandandi  # "'mix'" ;
blanda+pres_part+nom+sg+neut:blandanda  # "'mix'" ;
blanda+pres_part+acc+sg+neut:blandanda  # "'mix'" ;
blanda+pres_part+gen+sg+neut:blandanda  # "'mix'" ;
blanda+pres_part+dat+sg+neut:blandanda  # "'mix'" ;
blanda+pres_part+nom+pl+masc:blandandi  # "'mix'" ;
blanda+pres_part+acc+pl+masc:blandandi  # "'mix'" ;
blanda+pres_part+gen+pl+masc:blandandi  # "'mix'" ;
blanda+pres_part+dat+pl+masc:blǫndundum  # "'mix'" ;
blanda+pres_part+nom+pl+fem:blandandi  # "'mix'" ;
blanda+pres_part+acc+pl+fem:blandandi  # "'mix'" ;
blanda+pres_part+gen+pl+fem:blandandi  # "'mix'" ;
blanda+pres_part+dat+pl+fem:blǫndundum  # "'mix'" ;
blanda+pres_part+nom+pl+neut:blandandi  # "'mix'" ;
blanda+pres_part+acc+pl+neut:blandandi  # "'mix'" ;
blanda+pres_part+gen+pl+neut:blandandi  # "'mix'" ;
blanda+pres_part+dat+pl+neut:blǫndundum  # "'mix'" ;
brotna+verb+1+sg+pres+indic:brotna  # "'be broken'" ;
brotna+verb+2+sg+pres+indic:brotnar  # "'be broken'" ;
brotna+verb+3+sg+pres+indic:brotnar  # "'be broken'" ;
brotna+verb+1+pl+pres+indic:brotnum  # "'be broken'" ;
brotna+verb+2+pl+pres+indic:brotnið  # "'be broken'" ;
brotna+verb+3+pl+pres+indic:brotna  # "'be broken'" ;
brotna+verb+1+sg+pres+subj:brotna  # "'be broken'" ;
brotna+verb+2+sg+pres+subj:brotnir  # "'be broken'" ;
brotna+verb+3+sg+pres+subj:brotni  # "'be broken'" ;
brotna+verb+1+pl+pres+subj:brotnim  # "'be broken'" ;
brotna+verb+2+pl+pres+subj:brotnið  # "'be broken'" ;
brotna+verb+3+pl+pres+subj:brotni  # "'be broken'" ;
brotna+verb+2+sg+imper:brotna  # "'be broken'" ;
brotna+verb+1+pl+imper:brotnum  # "'be broken'" ;
brotna+verb+2+pl+imper:brotnið  # "'be broken'" ;
brotna+verb+1+sg+pret+indic:brotnaða  # "'be broken'" ;
brotna+verb+2+sg+pret+indic:brotnaðir  # "'be broken'" ;
brotna+verb+3+sg+pret+indic:brotnaði  # "'be broken'" ;
brotna+verb+1+pl+pret+indic:brotnǫðum  # "'be broken'" ;
brotna+verb+2+pl+pret+indic:brotnǫðuð  # "'be broken'" ;
brotna+verb+3+pl+pret+indic:brotnǫðu  # "'be broken'" ;
brotna+verb+1+sg+pret+subj:brotnaða  # "'be broken'" ;
brotna+verb+2+sg+pret+subj:brotnaðir  # "'be broken'" ;
brotna+verb+3+sg+pret+subj:brotnaði  # "'be broken'" ;
brotna+verb+1+pl+pret+subj:brotnaðim  # "'be broken'" ;
brotna+verb+2+pl+pret+subj:brotnaðið  # "'be broken'" ;
brotna+verb+3+pl+pret+subj:brotnaði  # "'be broken'" ;
brotna+pp+noun+masc:brotnaðrinn  # "'be broken'" ;
brotna+pp+fem:brotnaðrin  # "'be broken'" ;
brotna+pp+neut:brotnaðrit  # "'be broken'" ;
brotna+verb+1+sg+pres+indic+middle:brotnumk  # "'be broken'" ;
brotna+verb+2+sg+pres+indic+middle:brotnask  # "'be broken'" ;
brotna+verb+3+sg+pres+indic+middle:brotnask  # "'be broken'" ;
brotna+verb+1+pl+pres+indic+middle:brotnumk  # "'be broken'" ;
brotna+verb+2+pl+pres+indic+middle:brotnizk  # "'be broken'" ;
brotna+verb+3+pl+pres+indic+middle:brotnask  # "'be broken'" ;
brotna+verb+1+sg+pres+subj+middle:brotnumk  # "'be broken'" ;
brotna+verb+2+sg+pres+subj+middle:brotnisk  # "'be broken'" ;
brotna+verb+3+sg+pres+subj+middle:brotnisk  # "'be broken'" ;
brotna+verb+1+pl+pres+subj+middle:brotnimk  # "'be broken'" ;
brotna+verb+2+pl+pres+subj+middle:brotnizk  # "'be broken'" ;
brotna+verb+3+pl+pres+subj+middle:brotnisk  # "'be broken'" ;
brotna+verb+2+sg+imper+middle:brotnask  # "'be broken'" ;
brotna+verb+1+pl+imper+middle:brotnumk  # "'be broken'" ;
brotna+verb+1+pl+imper+middle:brotnizk  # "'be broken'" ;
brotna+pres_part+middle:brotnandisk  # "'be broken'" ;
brotna+verb+1+sg+pret+indic+middle:brotnǫðumk  # "'be broken'" ;
brotna+verb+2+sg+pret+indic+middle:brotnaðisk  # "'be broken'" ;
brotna+verb+3+sg+pret+indic+middle:brotnaðisk  # "'be broken'" ;
brotna+verb+1+pl+pret+indic+middle:brotnǫðumk  # "'be broken'" ;
brotna+verb+2+pl+pret+indic+middle:brotnǫðuzk  # "'be broken'" ;
brotna+verb+3+pl+pret+indic+middle:brotnǫðusk  # "'be broken'" ;
brotna+verb+1+sg+pret+subj+middle:brotnǫðumk  # "'be broken'" ;
brotna+verb+2+sg+pret+subj+middle:brotnaðisk  # "'be broken'" ;
brotna+verb+3+sg+pret+subj+middle:brotnaðisk  # "'be broken'" ;
brotna+verb+1+pl+pret+subj+middle:brotnaðimk  # "'be broken'" ;
brotna+verb+2+pl+pret+subj+middle:brotnaðizk  # "'be broken'" ;
brotna+verb+3+pl+pret+subj+middle:brotnaðisk  # "'be broken'" ;
brotna+pp+neut+middle:brotnaðrazk  # "'be broken'" ;
brotna+pres_part+nom+sg+masc:brotnandi  # "'be broken'" ;
brotna+pres_part+acc+sg+masc:brotnanda  # "'be broken'" ;
brotna+pres_part+gen+sg+masc:brotnanda  # "'be broken'" ;
brotna+pres_part+dat+sg+masc:brotnanda  # "'be broken'" ;
brotna+pres_part+nom+sg+fem:brotnandi  # "'be broken'" ;
brotna+pres_part+acc+sg+fem:brotnandi  # "'be broken'" ;
brotna+pres_part+gen+sg+fem:brotnandi  # "'be broken'" ;
brotna+pres_part+dat+sg+fem:brotnandi  # "'be broken'" ;
brotna+pres_part+nom+sg+neut:brotnanda  # "'be broken'" ;
brotna+pres_part+acc+sg+neut:brotnanda  # "'be broken'" ;
brotna+pres_part+gen+sg+neut:brotnanda  # "'be broken'" ;
brotna+pres_part+dat+sg+neut:brotnanda  # "'be broken'" ;
brotna+pres_part+nom+pl+masc:brotnandi  # "'be broken'" ;
brotna+pres_part+acc+pl+masc:brotnandi  # "'be broken'" ;
brotna+pres_part+gen+pl+masc:brotnandi  # "'be broken'" ;
brotna+pres_part+dat+pl+masc:brotnundum  # "'be broken'" ;
brotna+pres_part+nom+pl+fem:brotnandi  # "'be broken'" ;
brotna+pres_part+acc+pl+fem:brotnandi  # "'be broken'" ;
brotna+pres_part+gen+pl+fem:brotnandi  # "'be broken'" ;
brotna+pres_part+dat+pl+fem:brotnundum  # "'be broken'" ;
brotna+pres_part+nom+pl+neut:brotnandi  # "'be broken'" ;
brotna+pres_part+acc+pl+neut:brotnandi  # "'be broken'" ;
brotna+pres_part+gen+pl+neut:brotnandi  # "'be broken'" ;
brotna+pres_part+dat+pl+neut:brotnundum  # "'be broken'" ;
eggja+verb+1+sg+pres+indic:egga  # "'egg on'" ;
eggja+verb+2+sg+pres+indic:eggar  # "'egg on'" ;
eggja+verb+3+sg+pres+indic:eggar  # "'egg on'" ;
eggja+verb+1+pl+pres+indic:eggum  # "'egg on'" ;
eggja+verb+2+pl+pres+indic:eggið  # "'egg on'" ;
eggja+verb+3+pl+pres+indic:egga  # "'egg on'" ;
eggja+verb+1+sg+pres+subj:egga  # "'egg on'" ;
eggja+verb+2+sg+pres+subj:eggir  # "'egg on'" ;
eggja+verb+3+sg+pres+subj:eggi  # "'egg on'" ;
eggja+verb+1+pl+pres+subj:eggim  # "'egg on'" ;
eggja+verb+2+pl+pres+subj:eggið  # "'egg on'" ;
eggja+verb+3+pl+pres+subj:eggi  # "'egg on'" ;
eggja+verb+2+sg+imper:egga  # "'egg on'" ;
eggja+verb+1+pl+imper:eggum  # "'egg on'" ;
eggja+verb+2+pl+imper:eggið  # "'egg on'" ;
eggja+verb+1+sg+pret+indic:eggaða  # "'egg on'" ;
eggja+verb+2+sg+pret+indic:eggaðir  # "'egg on'" ;
eggja+verb+3+sg+pret+indic:eggaði  # "'egg on'" ;
eggja+verb+1+pl+pret+indic:eggǫðum  # "'egg on'" ;
eggja+verb+2+pl+pret+indic:eggǫðuð  # "'egg on'" ;
eggja+verb+3+pl+pret+indic:eggǫðu  # "'egg on'" ;
eggja+verb+1+sg+pret+subj:eggaða  # "'egg on'" ;
eggja+verb+2+sg+pret+subj:eggaðir  # "'egg on'" ;
eggja+verb+3+sg+pret+subj:eggaði  # "'egg on'" ;
eggja+verb+1+pl+pret+subj:eggaðim  # "'egg on'" ;
eggja+verb+2+pl+pret+subj:eggaðið  # "'egg on'" ;
eggja+verb+3+pl+pret+subj:eggaði  # "'egg on'" ;
eggja+pp+noun+masc:eggaðrinn  # "'egg on'" ;
eggja+pp+fem:eggaðrin  # "'egg on'" ;
eggja+pp+neut:eggaðrit  # "'egg on'" ;
eggja+verb+1+sg+pres+indic+middle:eggumk  # "'egg on'" ;
eggja+verb+2+sg+pres+indic+middle:eggask  # "'egg on'" ;
eggja+verb+3+sg+pres+indic+middle:eggask  # "'egg on'" ;
eggja+verb+1+pl+pres+indic+middle:eggumk  # "'egg on'" ;
eggja+verb+2+pl+pres+indic+middle:eggizk  # "'egg on'" ;
eggja+verb+3+pl+pres+indic+middle:eggask  # "'egg on'" ;
eggja+verb+1+sg+pres+subj+middle:eggumk  # "'egg on'" ;
eggja+verb+2+sg+pres+subj+middle:eggisk  # "'egg on'" ;
eggja+verb+3+sg+pres+subj+middle:eggisk  # "'egg on'" ;
eggja+verb+1+pl+pres+subj+middle:eggimk  # "'egg on'" ;
eggja+verb+2+pl+pres+subj+middle:eggizk  # "'egg on'" ;
eggja+verb+3+pl+pres+subj+middle:eggisk  # "'egg on'" ;
eggja+verb+2+sg+imper+middle:eggask  # "'egg on'" ;
eggja+verb+1+pl+imper+middle:eggumk  # "'egg on'" ;
eggja+verb+1+pl+imper+middle:eggizk  # "'egg on'" ;
eggja+pres_part+middle:eggandisk  # "'egg on'" ;
eggja+verb+1+sg+pret+indic+middle:eggǫðumk  # "'egg on'" ;
eggja+verb+2+sg+pret+indic+middle:eggaðisk  # "'egg on'" ;
eggja+verb+3+sg+pret+indic+middle:eggaðisk  # "'egg on'" ;
eggja+verb+1+pl+pret+indic+middle:eggǫðumk  # "'egg on'" ;
eggja+verb+2+pl+pret+indic+middle:eggǫðuzk  # "'egg on'" ;
eggja+verb+3+pl+pret+indic+middle:eggǫðusk  # "'egg on'" ;
eggja+verb+1+sg+pret+subj+middle:eggǫðumk  # "'egg on'" ;
eggja+verb+2+sg+pret+subj+middle:eggaðisk  # "'egg on'" ;
eggja+verb+3+sg+pret+subj+middle:eggaðisk  # "'egg on'" ;
eggja+verb+1+pl+pret+subj+middle:eggaðimk  # "'egg on'" ;
eggja+verb+2+pl+pret+subj+middle:eggaðizk  # "'egg on'" ;
eggja+verb+3+pl+pret+subj+middle:eggaðisk  # "'egg on'" ;
eggja+pp+neut+middle:eggaðrazk  # "'egg on'" ;
eggja+pres_part+nom+sg+masc:eggandi  # "'egg on'" ;
eggja+pres_part+acc+sg+masc:egganda  # "'egg on'" ;
eggja+pres_part+gen+sg+masc:egganda  # "'egg on'" ;
eggja+pres_part+dat+sg+masc:egganda  # "'egg on'" ;
eggja+pres_part+nom+sg+fem:eggandi  # "'egg on'" ;
eggja+pres_part+acc+sg+fem:eggandi  # "'egg on'" ;
eggja+pres_part+gen+sg+fem:eggandi  # "'egg on'" ;
eggja+pres_part+dat+sg+fem:eggandi  # "'egg on'" ;
eggja+pres_part+nom+sg+neut:egganda  # "'egg on'" ;
eggja+pres_part+acc+sg+neut:egganda  # "'egg on'" ;
eggja+pres_part+gen+sg+neut:egganda  # "'egg on'" ;
eggja+pres_part+dat+sg+neut:egganda  # "'egg on'" ;
eggja+pres_part+nom+pl+masc:eggandi  # "'egg on'" ;
eggja+pres_part+acc+pl+masc:eggandi  # "'egg on'" ;
eggja+pres_part+gen+pl+masc:eggandi  # "'egg on'" ;
eggja+pres_part+dat+pl+masc:eggundum  # "'egg on'" ;
eggja+pres_part+nom+pl+fem:eggandi  # "'egg on'" ;
eggja+pres_part+acc+pl+fem:eggandi  # "'egg on'" ;
eggja+pres_part+gen+pl+fem:eggandi  # "'egg on'" ;
eggja+pres_part+dat+pl+fem:eggundum  # "'egg on'" ;
eggja+pres_part+nom+pl+neut:eggandi  # "'egg on'" ;
eggja+pres_part+acc+pl+neut:eggandi  # "'egg on'" ;
eggja+pres_part+gen+pl+neut:eggandi  # "'egg on'" ;
eggja+pres_part+dat+pl+neut:eggundum  # "'egg on'" ;
fagna+verb+1+sg+pres+indic:fagna  # "'welcome'" ;
fagna+verb+2+sg+pres+indic:fagnar  # "'welcome'" ;
fagna+verb+3+sg+pres+indic:fagnar  # "'welcome'" ;
fagna+verb+1+pl+pres+indic:fǫgnum  # "'welcome'" ;
fagna+verb+2+pl+pres+indic:fagnið  # "'welcome'" ;
fagna+verb+3+pl+pres+indic:fagna  # "'welcome'" ;
fagna+verb+1+sg+pres+subj:fagna  # "'welcome'" ;
fagna+verb+2+sg+pres+subj:fagnir  # "'welcome'" ;
fagna+verb+3+sg+pres+subj:fagni  # "'welcome'" ;
fagna+verb+1+pl+pres+subj:fagnim  # "'welcome'" ;
fagna+verb+2+pl+pres+subj:fagnið  # "'welcome'" ;
fagna+verb+3+pl+pres+subj:fagni  # "'welcome'" ;
fagna+verb+2+sg+imper:fagna  # "'welcome'" ;
fagna+verb+1+pl+imper:fǫgnum  # "'welcome'" ;
fagna+verb+2+pl+imper:fagnið  # "'welcome'" ;
fagna+verb+1+sg+pret+indic:fagnaða  # "'welcome'" ;
fagna+verb+2+sg+pret+indic:fagnaðir  # "'welcome'" ;
fagna+verb+3+sg+pret+indic:fagnaði  # "'welcome'" ;
fagna+verb+1+pl+pret+indic:fǫgnaðum  # "'welcome'" ;
fagna+verb+2+pl+pret+indic:fǫgnaðuð  # "'welcome'" ;
fagna+verb+3+pl+pret+indic:fǫgnaðu  # "'welcome'" ;
fagna+verb+1+sg+pret+subj:fagnaða  # "'welcome'" ;
fagna+verb+2+sg+pret+subj:fagnaðir  # "'welcome'" ;
fagna+verb+3+sg+pret+subj:fagnaði  # "'welcome'" ;
fagna+verb+1+pl+pret+subj:fagnaðim  # "'welcome'" ;
fagna+verb+2+pl+pret+subj:fagnaðið  # "'welcome'" ;
fagna+verb+3+pl+pret+subj:fagnaði  # "'welcome'" ;
fagna+pp+noun+masc:fagnaðrinn  # "'welcome'" ;
fagna+pp+fem:fagnaðrin  # "'welcome'" ;
fagna+pp+neut:fagnaðrit  # "'welcome'" ;
fagna+verb+1+sg+pres+indic+middle:fǫgnumk  # "'welcome'" ;
fagna+verb+2+sg+pres+indic+middle:fagnask  # "'welcome'" ;
fagna+verb+3+sg+pres+indic+middle:fagnask  # "'welcome'" ;
fagna+verb+1+pl+pres+indic+middle:fǫgnumk  # "'welcome'" ;
fagna+verb+2+pl+pres+indic+middle:fagnizk  # "'welcome'" ;
fagna+verb+3+pl+pres+indic+middle:fagnask  # "'welcome'" ;
fagna+verb+1+sg+pres+subj+middle:fǫgnumk  # "'welcome'" ;
fagna+verb+2+sg+pres+subj+middle:fagnisk  # "'welcome'" ;
fagna+verb+3+sg+pres+subj+middle:fagnisk  # "'welcome'" ;
fagna+verb+1+pl+pres+subj+middle:fagnimk  # "'welcome'" ;
fagna+verb+2+pl+pres+subj+middle:fagnizk  # "'welcome'" ;
fagna+verb+3+pl+pres+subj+middle:fagnisk  # "'welcome'" ;
fagna+verb+2+sg+imper+middle:fagnask  # "'welcome'" ;
fagna+verb+1+pl+imper+middle:fǫgnumk  # "'welcome'" ;
fagna+verb+1+pl+imper+middle:fagnizk  # "'welcome'" ;
fagna+pres_part+middle:fagnandisk  # "'welcome'" ;
fagna+verb+1+sg+pret+indic+middle:fǫgnaðumk  # "'welcome'" ;
fagna+verb+2+sg+pret+indic+middle:fagnaðisk  # "'welcome'" ;
fagna+verb+3+sg+pret+indic+middle:fagnaðisk  # "'welcome'" ;
fagna+verb+1+pl+pret+indic+middle:fǫgnaðumk  # "'welcome'" ;
fagna+verb+2+pl+pret+indic+middle:fǫgnaðuzk  # "'welcome'" ;
fagna+verb+3+pl+pret+indic+middle:fǫgnaðusk  # "'welcome'" ;
fagna+verb+1+sg+pret+subj+middle:fǫgnaðumk  # "'welcome'" ;
fagna+verb+2+sg+pret+subj+middle:fagnaðisk  # "'welcome'" ;
fagna+verb+3+sg+pret+subj+middle:fagnaðisk  # "'welcome'" ;
fagna+verb+1+pl+pret+subj+middle:fagnaðimk  # "'welcome'" ;
fagna+verb+2+pl+pret+subj+middle:fagnaðizk  # "'welcome'" ;
fagna+verb+3+pl+pret+subj+middle:fagnaðisk  # "'welcome'" ;
fagna+pp+neut+middle:fagnaðrazk  # "'welcome'" ;
fagna+pres_part+nom+sg+masc:fagnandi  # "'welcome'" ;
fagna+pres_part+acc+sg+masc:fagnanda  # "'welcome'" ;
fagna+pres_part+gen+sg+masc:fagnanda  # "'welcome'" ;
fagna+pres_part+dat+sg+masc:fagnanda  # "'welcome'" ;
fagna+pres_part+nom+sg+fem:fagnandi  # "'welcome'" ;
fagna+pres_part+acc+sg+fem:fagnandi  # "'welcome'" ;
fagna+pres_part+gen+sg+fem:fagnandi  # "'welcome'" ;
fagna+pres_part+dat+sg+fem:fagnandi  # "'welcome'" ;
fagna+pres_part+nom+sg+neut:fagnanda  # "'welcome'" ;
fagna+pres_part+acc+sg+neut:fagnanda  # "'welcome'" ;
fagna+pres_part+gen+sg+neut:fagnanda  # "'welcome'" ;
fagna+pres_part+dat+sg+neut:fagnanda  # "'welcome'" ;
fagna+pres_part+nom+pl+masc:fagnandi  # "'welcome'" ;
fagna+pres_part+acc+pl+masc:fagnandi  # "'welcome'" ;
fagna+pres_part+gen+pl+masc:fagnandi  # "'welcome'" ;
fagna+pres_part+dat+pl+masc:fǫgnundum  # "'welcome'" ;
fagna+pres_part+nom+pl+fem:fagnandi  # "'welcome'" ;
fagna+pres_part+acc+pl+fem:fagnandi  # "'welcome'" ;
fagna+pres_part+gen+pl+fem:fagnandi  # "'welcome'" ;
fagna+pres_part+dat+pl+fem:fǫgnundum  # "'welcome'" ;
fagna+pres_part+nom+pl+neut:fagnandi  # "'welcome'" ;
fagna+pres_part+acc+pl+neut:fagnandi  # "'welcome'" ;
fagna+pres_part+gen+pl+neut:fagnandi  # "'welcome'" ;
fagna+pres_part+dat+pl+neut:fǫgnundum  # "'welcome'" ;
falsa+verb+1+sg+pres+indic:falsa  # "'defraud'" ;
falsa+verb+2+sg+pres+indic:falsar  # "'defraud'" ;
falsa+verb+3+sg+pres+indic:falsar  # "'defraud'" ;
falsa+verb+1+pl+pres+indic:fǫlsum  # "'defraud'" ;
falsa+verb+2+pl+pres+indic:falsið  # "'defraud'" ;
falsa+verb+3+pl+pres+indic:falsa  # "'defraud'" ;
falsa+verb+1+sg+pres+subj:falsa  # "'defraud'" ;
falsa+verb+2+sg+pres+subj:falsir  # "'defraud'" ;
falsa+verb+3+sg+pres+subj:falsi  # "'defraud'" ;
falsa+verb+1+pl+pres+subj:falsim  # "'defraud'" ;
falsa+verb+2+pl+pres+subj:falsið  # "'defraud'" ;
falsa+verb+3+pl+pres+subj:falsi  # "'defraud'" ;
falsa+verb+2+sg+imper:falsa  # "'defraud'" ;
falsa+verb+1+pl+imper:fǫlsum  # "'defraud'" ;
falsa+verb+2+pl+imper:falsið  # "'defraud'" ;
falsa+verb+1+sg+pret+indic:falsaða  # "'defraud'" ;
falsa+verb+2+sg+pret+indic:falsaðir  # "'defraud'" ;
falsa+verb+3+sg+pret+indic:falsaði  # "'defraud'" ;
falsa+verb+1+pl+pret+indic:fǫlsaðum  # "'defraud'" ;
falsa+verb+2+pl+pret+indic:fǫlsaðuð  # "'defraud'" ;
falsa+verb+3+pl+pret+indic:fǫlsaðu  # "'defraud'" ;
falsa+verb+1+sg+pret+subj:falsaða  # "'defraud'" ;
falsa+verb+2+sg+pret+subj:falsaðir  # "'defraud'" ;
falsa+verb+3+sg+pret+subj:falsaði  # "'defraud'" ;
falsa+verb+1+pl+pret+subj:falsaðim  # "'defraud'" ;
falsa+verb+2+pl+pret+subj:falsaðið  # "'defraud'" ;
falsa+verb+3+pl+pret+subj:falsaði  # "'defraud'" ;
falsa+pp+noun+masc:falsaðrinn  # "'defraud'" ;
falsa+pp+fem:falsaðrin  # "'defraud'" ;
falsa+pp+neut:falsaðrit  # "'defraud'" ;
falsa+verb+1+sg+pres+indic+middle:fǫlsumk  # "'defraud'" ;
falsa+verb+2+sg+pres+indic+middle:falsask  # "'defraud'" ;
falsa+verb+3+sg+pres+indic+middle:falsask  # "'defraud'" ;
falsa+verb+1+pl+pres+indic+middle:fǫlsumk  # "'defraud'" ;
falsa+verb+2+pl+pres+indic+middle:falsizk  # "'defraud'" ;
falsa+verb+3+pl+pres+indic+middle:falsask  # "'defraud'" ;
falsa+verb+1+sg+pres+subj+middle:fǫlsumk  # "'defraud'" ;
falsa+verb+2+sg+pres+subj+middle:falsisk  # "'defraud'" ;
falsa+verb+3+sg+pres+subj+middle:falsisk  # "'defraud'" ;
falsa+verb+1+pl+pres+subj+middle:falsimk  # "'defraud'" ;
falsa+verb+2+pl+pres+subj+middle:falsizk  # "'defraud'" ;
falsa+verb+3+pl+pres+subj+middle:falsisk  # "'defraud'" ;
falsa+verb+2+sg+imper+middle:falsask  # "'defraud'" ;
falsa+verb+1+pl+imper+middle:fǫlsumk  # "'defraud'" ;
falsa+verb+1+pl+imper+middle:falsizk  # "'defraud'" ;
falsa+pres_part+middle:falsandisk  # "'defraud'" ;
falsa+verb+1+sg+pret+indic+middle:fǫlsaðumk  # "'defraud'" ;
falsa+verb+2+sg+pret+indic+middle:falsaðisk  # "'defraud'" ;
falsa+verb+3+sg+pret+indic+middle:falsaðisk  # "'defraud'" ;
falsa+verb+1+pl+pret+indic+middle:fǫlsaðumk  # "'defraud'" ;
falsa+verb+2+pl+pret+indic+middle:fǫlsaðuzk  # "'defraud'" ;
falsa+verb+3+pl+pret+indic+middle:fǫlsaðusk  # "'defraud'" ;
falsa+verb+1+sg+pret+subj+middle:fǫlsaðumk  # "'defraud'" ;
falsa+verb+2+sg+pret+subj+middle:falsaðisk  # "'defraud'" ;
falsa+verb+3+sg+pret+subj+middle:falsaðisk  # "'defraud'" ;
falsa+verb+1+pl+pret+subj+middle:falsaðimk  # "'defraud'" ;
falsa+verb+2+pl+pret+subj+middle:falsaðizk  # "'defraud'" ;
falsa+verb+3+pl+pret+subj+middle:falsaðisk  # "'defraud'" ;
falsa+pp+neut+middle:falsaðrazk  # "'defraud'" ;
falsa+pres_part+nom+sg+masc:falsandi  # "'defraud'" ;
falsa+pres_part+acc+sg+masc:falsanda  # "'defraud'" ;
falsa+pres_part+gen+sg+masc:falsanda  # "'defraud'" ;
falsa+pres_part+dat+sg+masc:falsanda  # "'defraud'" ;
falsa+pres_part+nom+sg+fem:falsandi  # "'defraud'" ;
falsa+pres_part+acc+sg+fem:falsandi  # "'defraud'" ;
falsa+pres_part+gen+sg+fem:falsandi  # "'defraud'" ;
falsa+pres_part+dat+sg+fem:falsandi  # "'defraud'" ;
falsa+pres_part+nom+sg+neut:falsanda  # "'defraud'" ;
falsa+pres_part+acc+sg+neut:falsanda  # "'defraud'" ;
falsa+pres_part+gen+sg+neut:falsanda  # "'defraud'" ;
falsa+pres_part+dat+sg+neut:falsanda  # "'defraud'" ;
falsa+pres_part+nom+pl+masc:falsandi  # "'defraud'" ;
falsa+pres_part+acc+pl+masc:falsandi  # "'defraud'" ;
falsa+pres_part+gen+pl+masc:falsandi  # "'defraud'" ;
falsa+pres_part+dat+pl+masc:fǫlsundum  # "'defraud'" ;
falsa+pres_part+nom+pl+fem:falsandi  # "'defraud'" ;
falsa+pres_part+acc+pl+fem:falsandi  # "'defraud'" ;
falsa+pres_part+gen+pl+fem:falsandi  # "'defraud'" ;
falsa+pres_part+dat+pl+fem:fǫlsundum  # "'defraud'" ;
falsa+pres_part+nom+pl+neut:falsandi  # "'defraud'" ;
falsa+pres_part+acc+pl+neut:falsandi  # "'defraud'" ;
falsa+pres_part+gen+pl+neut:falsandi  # "'defraud'" ;
falsa+pres_part+dat+pl+neut:fǫlsundum  # "'defraud'" ;
freista+verb+1+sg+pres+indic:freista  # "'attempt'" ;
freista+verb+2+sg+pres+indic:freistar  # "'attempt'" ;
freista+verb+3+sg+pres+indic:freistar  # "'attempt'" ;
freista+verb+1+pl+pres+indic:freistum  # "'attempt'" ;
freista+verb+2+pl+pres+indic:freistið  # "'attempt'" ;
freista+verb+3+pl+pres+indic:freista  # "'attempt'" ;
freista+verb+1+sg+pres+subj:freista  # "'attempt'" ;
freista+verb+2+sg+pres+subj:freistir  # "'attempt'" ;
freista+verb+3+sg+pres+subj:freisti  # "'attempt'" ;
freista+verb+1+pl+pres+subj:freistim  # "'attempt'" ;
freista+verb+2+pl+pres+subj:freistið  # "'attempt'" ;
freista+verb+3+pl+pres+subj:freisti  # "'attempt'" ;
freista+verb+2+sg+imper:freista  # "'attempt'" ;
freista+verb+1+pl+imper:freistum  # "'attempt'" ;
freista+verb+2+pl+imper:freistið  # "'attempt'" ;
freista+verb+1+sg+pret+indic:freistaða  # "'attempt'" ;
freista+verb+2+sg+pret+indic:freistaðir  # "'attempt'" ;
freista+verb+3+sg+pret+indic:freistaði  # "'attempt'" ;
freista+verb+1+pl+pret+indic:freistǫðum  # "'attempt'" ;
freista+verb+2+pl+pret+indic:freistǫðuð  # "'attempt'" ;
freista+verb+3+pl+pret+indic:freistǫðu  # "'attempt'" ;
freista+verb+1+sg+pret+subj:freistaða  # "'attempt'" ;
freista+verb+2+sg+pret+subj:freistaðir  # "'attempt'" ;
freista+verb+3+sg+pret+subj:freistaði  # "'attempt'" ;
freista+verb+1+pl+pret+subj:freistaðim  # "'attempt'" ;
freista+verb+2+pl+pret+subj:freistaðið  # "'attempt'" ;
freista+verb+3+pl+pret+subj:freistaði  # "'attempt'" ;
freista+pp+noun+masc:freistaðrinn  # "'attempt'" ;
freista+pp+fem:freistaðrin  # "'attempt'" ;
freista+pp+neut:freistaðrit  # "'attempt'" ;
freista+verb+1+sg+pres+indic+middle:freistumk  # "'attempt'" ;
freista+verb+2+sg+pres+indic+middle:freistask  # "'attempt'" ;
freista+verb+3+sg+pres+indic+middle:freistask  # "'attempt'" ;
freista+verb+1+pl+pres+indic+middle:freistumk  # "'attempt'" ;
freista+verb+2+pl+pres+indic+middle:freistizk  # "'attempt'" ;
freista+verb+3+pl+pres+indic+middle:freistask  # "'attempt'" ;
freista+verb+1+sg+pres+subj+middle:freistumk  # "'attempt'" ;
freista+verb+2+sg+pres+subj+middle:freistisk  # "'attempt'" ;
freista+verb+3+sg+pres+subj+middle:freistisk  # "'attempt'" ;
freista+verb+1+pl+pres+subj+middle:freistimk  # "'attempt'" ;
freista+verb+2+pl+pres+subj+middle:freistizk  # "'attempt'" ;
freista+verb+3+pl+pres+subj+middle:freistisk  # "'attempt'" ;
freista+verb+2+sg+imper+middle:freistask  # "'attempt'" ;
freista+verb+1+pl+imper+middle:freistumk  # "'attempt'" ;
freista+verb+1+pl+imper+middle:freistizk  # "'attempt'" ;
freista+pres_part+middle:freistandisk  # "'attempt'" ;
freista+verb+1+sg+pret+indic+middle:freistǫðumk  # "'attempt'" ;
freista+verb+2+sg+pret+indic+middle:freistaðisk  # "'attempt'" ;
freista+verb+3+sg+pret+indic+middle:freistaðisk  # "'attempt'" ;
freista+verb+1+pl+pret+indic+middle:freistǫðumk  # "'attempt'" ;
freista+verb+2+pl+pret+indic+middle:freistǫðuzk  # "'attempt'" ;
freista+verb+3+pl+pret+indic+middle:freistǫðusk  # "'attempt'" ;
freista+verb+1+sg+pret+subj+middle:freistǫðumk  # "'attempt'" ;
freista+verb+2+sg+pret+subj+middle:freistaðisk  # "'attempt'" ;
freista+verb+3+sg+pret+subj+middle:freistaðisk  # "'attempt'" ;
freista+verb+1+pl+pret+subj+middle:freistaðimk  # "'attempt'" ;
freista+verb+2+pl+pret+subj+middle:freistaðizk  # "'attempt'" ;
freista+verb+3+pl+pret+subj+middle:freistaðisk  # "'attempt'" ;
freista+pp+neut+middle:freistaðrazk  # "'attempt'" ;
freista+pres_part+nom+sg+masc:freistandi  # "'attempt'" ;
freista+pres_part+acc+sg+masc:freistanda  # "'attempt'" ;
freista+pres_part+gen+sg+masc:freistanda  # "'attempt'" ;
freista+pres_part+dat+sg+masc:freistanda  # "'attempt'" ;
freista+pres_part+nom+sg+fem:freistandi  # "'attempt'" ;
freista+pres_part+acc+sg+fem:freistandi  # "'attempt'" ;
freista+pres_part+gen+sg+fem:freistandi  # "'attempt'" ;
freista+pres_part+dat+sg+fem:freistandi  # "'attempt'" ;
freista+pres_part+nom+sg+neut:freistanda  # "'attempt'" ;
freista+pres_part+acc+sg+neut:freistanda  # "'attempt'" ;
freista+pres_part+gen+sg+neut:freistanda  # "'attempt'" ;
freista+pres_part+dat+sg+neut:freistanda  # "'attempt'" ;
freista+pres_part+nom+pl+masc:freistandi  # "'attempt'" ;
freista+pres_part+acc+pl+masc:freistandi  # "'attempt'" ;
freista+pres_part+gen+pl+masc:freistandi  # "'attempt'" ;
freista+pres_part+dat+pl+masc:freistundum  # "'attempt'" ;
freista+pres_part+nom+pl+fem:freistandi  # "'attempt'" ;
freista+pres_part+acc+pl+fem:freistandi  # "'attempt'" ;
freista+pres_part+gen+pl+fem:freistandi  # "'attempt'" ;
freista+pres_part+dat+pl+fem:freistundum  # "'attempt'" ;
freista+pres_part+nom+pl+neut:freistandi  # "'attempt'" ;
freista+pres_part+acc+pl+neut:freistandi  # "'attempt'" ;
freista+pres_part+gen+pl+neut:freistandi  # "'attempt'" ;
freista+pres_part+dat+pl+neut:freistundum  # "'attempt'" ;
geiga+verb+1+sg+pres+indic:geiga  # "'go in the wrong direction'" ;
geiga+verb+2+sg+pres+indic:geigar  # "'go in the wrong direction'" ;
geiga+verb+3+sg+pres+indic:geigar  # "'go in the wrong direction'" ;
geiga+verb+1+pl+pres+indic:geigum  # "'go in the wrong direction'" ;
geiga+verb+2+pl+pres+indic:geigið  # "'go in the wrong direction'" ;
geiga+verb+3+pl+pres+indic:geiga  # "'go in the wrong direction'" ;
geiga+verb+1+sg+pres+subj:geiga  # "'go in the wrong direction'" ;
geiga+verb+2+sg+pres+subj:geigir  # "'go in the wrong direction'" ;
geiga+verb+3+sg+pres+subj:geigi  # "'go in the wrong direction'" ;
geiga+verb+1+pl+pres+subj:geigim  # "'go in the wrong direction'" ;
geiga+verb+2+pl+pres+subj:geigið  # "'go in the wrong direction'" ;
geiga+verb+3+pl+pres+subj:geigi  # "'go in the wrong direction'" ;
geiga+verb+2+sg+imper:geiga  # "'go in the wrong direction'" ;
geiga+verb+1+pl+imper:geigum  # "'go in the wrong direction'" ;
geiga+verb+2+pl+imper:geigið  # "'go in the wrong direction'" ;
geiga+verb+1+sg+pret+indic:geigaða  # "'go in the wrong direction'" ;
geiga+verb+2+sg+pret+indic:geigaðir  # "'go in the wrong direction'" ;
geiga+verb+3+sg+pret+indic:geigaði  # "'go in the wrong direction'" ;
geiga+verb+1+pl+pret+indic:geigǫðum  # "'go in the wrong direction'" ;
geiga+verb+2+pl+pret+indic:geigǫðuð  # "'go in the wrong direction'" ;
geiga+verb+3+pl+pret+indic:geigǫðu  # "'go in the wrong direction'" ;
geiga+verb+1+sg+pret+subj:geigaða  # "'go in the wrong direction'" ;
geiga+verb+2+sg+pret+subj:geigaðir  # "'go in the wrong direction'" ;
geiga+verb+3+sg+pret+subj:geigaði  # "'go in the wrong direction'" ;
geiga+verb+1+pl+pret+subj:geigaðim  # "'go in the wrong direction'" ;
geiga+verb+2+pl+pret+subj:geigaðið  # "'go in the wrong direction'" ;
geiga+verb+3+pl+pret+subj:geigaði  # "'go in the wrong direction'" ;
geiga+pp+noun+masc:geigaðrinn  # "'go in the wrong direction'" ;
geiga+pp+fem:geigaðrin  # "'go in the wrong direction'" ;
geiga+pp+neut:geigaðrit  # "'go in the wrong direction'" ;
geiga+verb+1+sg+pres+indic+middle:geigumk  # "'go in the wrong direction'" ;
geiga+verb+2+sg+pres+indic+middle:geigask  # "'go in the wrong direction'" ;
geiga+verb+3+sg+pres+indic+middle:geigask  # "'go in the wrong direction'" ;
geiga+verb+1+pl+pres+indic+middle:geigumk  # "'go in the wrong direction'" ;
geiga+verb+2+pl+pres+indic+middle:geigizk  # "'go in the wrong direction'" ;
geiga+verb+3+pl+pres+indic+middle:geigask  # "'go in the wrong direction'" ;
geiga+verb+1+sg+pres+subj+middle:geigumk  # "'go in the wrong direction'" ;
geiga+verb+2+sg+pres+subj+middle:geigisk  # "'go in the wrong direction'" ;
geiga+verb+3+sg+pres+subj+middle:geigisk  # "'go in the wrong direction'" ;
geiga+verb+1+pl+pres+subj+middle:geigimk  # "'go in the wrong direction'" ;
geiga+verb+2+pl+pres+subj+middle:geigizk  # "'go in the wrong direction'" ;
geiga+verb+3+pl+pres+subj+middle:geigisk  # "'go in the wrong direction'" ;
geiga+verb+2+sg+imper+middle:geigask  # "'go in the wrong direction'" ;
geiga+verb+1+pl+imper+middle:geigumk  # "'go in the wrong direction'" ;
geiga+verb+1+pl+imper+middle:geigizk  # "'go in the wrong direction'" ;
geiga+pres_part+middle:geigandisk  # "'go in the wrong direction'" ;
geiga+verb+1+sg+pret+indic+middle:geigǫðumk  # "'go in the wrong direction'" ;
geiga+verb+2+sg+pret+indic+middle:geigaðisk  # "'go in the wrong direction'" ;
geiga+verb+3+sg+pret+indic+middle:geigaðisk  # "'go in the wrong direction'" ;
geiga+verb+1+pl+pret+indic+middle:geigǫðumk  # "'go in the wrong direction'" ;
geiga+verb+2+pl+pret+indic+middle:geigǫðuzk  # "'go in the wrong direction'" ;
geiga+verb+3+pl+pret+indic+middle:geigǫðusk  # "'go in the wrong direction'" ;
geiga+verb+1+sg+pret+subj+middle:geigǫðumk  # "'go in the wrong direction'" ;
geiga+verb+2+sg+pret+subj+middle:geigaðisk  # "'go in the wrong direction'" ;
geiga+verb+3+sg+pret+subj+middle:geigaðisk  # "'go in the wrong direction'" ;
geiga+verb+1+pl+pret+subj+middle:geigaðimk  # "'go in the wrong direction'" ;
geiga+verb+2+pl+pret+subj+middle:geigaðizk  # "'go in the wrong direction'" ;
geiga+verb+3+pl+pret+subj+middle:geigaðisk  # "'go in the wrong direction'" ;
geiga+pp+neut+middle:geigaðrazk  # "'go in the wrong direction'" ;
geiga+pres_part+nom+sg+masc:geigandi  # "'go in the wrong direction'" ;
geiga+pres_part+acc+sg+masc:geiganda  # "'go in the wrong direction'" ;
geiga+pres_part+gen+sg+masc:geiganda  # "'go in the wrong direction'" ;
geiga+pres_part+dat+sg+masc:geiganda  # "'go in the wrong direction'" ;
geiga+pres_part+nom+sg+fem:geigandi  # "'go in the wrong direction'" ;
geiga+pres_part+acc+sg+fem:geigandi  # "'go in the wrong direction'" ;
geiga+pres_part+gen+sg+fem:geigandi  # "'go in the wrong direction'" ;
geiga+pres_part+dat+sg+fem:geigandi  # "'go in the wrong direction'" ;
geiga+pres_part+nom+sg+neut:geiganda  # "'go in the wrong direction'" ;
geiga+pres_part+acc+sg+neut:geiganda  # "'go in the wrong direction'" ;
geiga+pres_part+gen+sg+neut:geiganda  # "'go in the wrong direction'" ;
geiga+pres_part+dat+sg+neut:geiganda  # "'go in the wrong direction'" ;
geiga+pres_part+nom+pl+masc:geigandi  # "'go in the wrong direction'" ;
geiga+pres_part+acc+pl+masc:geigandi  # "'go in the wrong direction'" ;
geiga+pres_part+gen+pl+masc:geigandi  # "'go in the wrong direction'" ;
geiga+pres_part+dat+pl+masc:geigundum  # "'go in the wrong direction'" ;
geiga+pres_part+nom+pl+fem:geigandi  # "'go in the wrong direction'" ;
geiga+pres_part+acc+pl+fem:geigandi  # "'go in the wrong direction'" ;
geiga+pres_part+gen+pl+fem:geigandi  # "'go in the wrong direction'" ;
geiga+pres_part+dat+pl+fem:geigundum  # "'go in the wrong direction'" ;
geiga+pres_part+nom+pl+neut:geigandi  # "'go in the wrong direction'" ;
geiga+pres_part+acc+pl+neut:geigandi  # "'go in the wrong direction'" ;
geiga+pres_part+gen+pl+neut:geigandi  # "'go in the wrong direction'" ;
geiga+pres_part+dat+pl+neut:geigundum  # "'go in the wrong direction'" ;
hata+verb+1+sg+pres+indic:hata  # "'damage'" ;
hata+verb+2+sg+pres+indic:hatar  # "'damage'" ;
hata+verb+3+sg+pres+indic:hatar  # "'damage'" ;
hata+verb+1+pl+pres+indic:hǫtum  # "'damage'" ;
hata+verb+2+pl+pres+indic:hatið  # "'damage'" ;
hata+verb+3+pl+pres+indic:hata  # "'damage'" ;
hata+verb+1+sg+pres+subj:hata  # "'damage'" ;
hata+verb+2+sg+pres+subj:hatir  # "'damage'" ;
hata+verb+3+sg+pres+subj:hati  # "'damage'" ;
hata+verb+1+pl+pres+subj:hatim  # "'damage'" ;
hata+verb+2+pl+pres+subj:hatið  # "'damage'" ;
hata+verb+3+pl+pres+subj:hati  # "'damage'" ;
hata+verb+2+sg+imper:hata  # "'damage'" ;
hata+verb+1+pl+imper:hǫtum  # "'damage'" ;
hata+verb+2+pl+imper:hatið  # "'damage'" ;
hata+verb+1+sg+pret+indic:hataða  # "'damage'" ;
hata+verb+2+sg+pret+indic:hataðir  # "'damage'" ;
hata+verb+3+sg+pret+indic:hataði  # "'damage'" ;
hata+verb+1+pl+pret+indic:hǫtaðum  # "'damage'" ;
hata+verb+2+pl+pret+indic:hǫtaðuð  # "'damage'" ;
hata+verb+3+pl+pret+indic:hǫtaðu  # "'damage'" ;
hata+verb+1+sg+pret+subj:hataða  # "'damage'" ;
hata+verb+2+sg+pret+subj:hataðir  # "'damage'" ;
hata+verb+3+sg+pret+subj:hataði  # "'damage'" ;
hata+verb+1+pl+pret+subj:hataðim  # "'damage'" ;
hata+verb+2+pl+pret+subj:hataðið  # "'damage'" ;
hata+verb+3+pl+pret+subj:hataði  # "'damage'" ;
hata+pp+noun+masc:hataðrinn  # "'damage'" ;
hata+pp+fem:hataðrin  # "'damage'" ;
hata+pp+neut:hataðrit  # "'damage'" ;
hata+verb+1+sg+pres+indic+middle:hǫtumk  # "'damage'" ;
hata+verb+2+sg+pres+indic+middle:hatask  # "'damage'" ;
hata+verb+3+sg+pres+indic+middle:hatask  # "'damage'" ;
hata+verb+1+pl+pres+indic+middle:hǫtumk  # "'damage'" ;
hata+verb+2+pl+pres+indic+middle:hatizk  # "'damage'" ;
hata+verb+3+pl+pres+indic+middle:hatask  # "'damage'" ;
hata+verb+1+sg+pres+subj+middle:hǫtumk  # "'damage'" ;
hata+verb+2+sg+pres+subj+middle:hatisk  # "'damage'" ;
hata+verb+3+sg+pres+subj+middle:hatisk  # "'damage'" ;
hata+verb+1+pl+pres+subj+middle:hatimk  # "'damage'" ;
hata+verb+2+pl+pres+subj+middle:hatizk  # "'damage'" ;
hata+verb+3+pl+pres+subj+middle:hatisk  # "'damage'" ;
hata+verb+2+sg+imper+middle:hatask  # "'damage'" ;
hata+verb+1+pl+imper+middle:hǫtumk  # "'damage'" ;
hata+verb+1+pl+imper+middle:hatizk  # "'damage'" ;
hata+pres_part+middle:hatandisk  # "'damage'" ;
hata+verb+1+sg+pret+indic+middle:hǫtaðumk  # "'damage'" ;
hata+verb+2+sg+pret+indic+middle:hataðisk  # "'damage'" ;
hata+verb+3+sg+pret+indic+middle:hataðisk  # "'damage'" ;
hata+verb+1+pl+pret+indic+middle:hǫtaðumk  # "'damage'" ;
hata+verb+2+pl+pret+indic+middle:hǫtaðuzk  # "'damage'" ;
hata+verb+3+pl+pret+indic+middle:hǫtaðusk  # "'damage'" ;
hata+verb+1+sg+pret+subj+middle:hǫtaðumk  # "'damage'" ;
hata+verb+2+sg+pret+subj+middle:hataðisk  # "'damage'" ;
hata+verb+3+sg+pret+subj+middle:hataðisk  # "'damage'" ;
hata+verb+1+pl+pret+subj+middle:hataðimk  # "'damage'" ;
hata+verb+2+pl+pret+subj+middle:hataðizk  # "'damage'" ;
hata+verb+3+pl+pret+subj+middle:hataðisk  # "'damage'" ;
hata+pp+neut+middle:hataðrazk  # "'damage'" ;
hata+pres_part+nom+sg+masc:hatandi  # "'damage'" ;
hata+pres_part+acc+sg+masc:hatanda  # "'damage'" ;
hata+pres_part+gen+sg+masc:hatanda  # "'damage'" ;
hata+pres_part+dat+sg+masc:hatanda  # "'damage'" ;
hata+pres_part+nom+sg+fem:hatandi  # "'damage'" ;
hata+pres_part+acc+sg+fem:hatandi  # "'damage'" ;
hata+pres_part+gen+sg+fem:hatandi  # "'damage'" ;
hata+pres_part+dat+sg+fem:hatandi  # "'damage'" ;
hata+pres_part+nom+sg+neut:hatanda  # "'damage'" ;
hata+pres_part+acc+sg+neut:hatanda  # "'damage'" ;
hata+pres_part+gen+sg+neut:hatanda  # "'damage'" ;
hata+pres_part+dat+sg+neut:hatanda  # "'damage'" ;
hata+pres_part+nom+pl+masc:hatandi  # "'damage'" ;
hata+pres_part+acc+pl+masc:hatandi  # "'damage'" ;
hata+pres_part+gen+pl+masc:hatandi  # "'damage'" ;
hata+pres_part+dat+pl+masc:hǫtundum  # "'damage'" ;
hata+pres_part+nom+pl+fem:hatandi  # "'damage'" ;
hata+pres_part+acc+pl+fem:hatandi  # "'damage'" ;
hata+pres_part+gen+pl+fem:hatandi  # "'damage'" ;
hata+pres_part+dat+pl+fem:hǫtundum  # "'damage'" ;
hata+pres_part+nom+pl+neut:hatandi  # "'damage'" ;
hata+pres_part+acc+pl+neut:hatandi  # "'damage'" ;
hata+pres_part+gen+pl+neut:hatandi  # "'damage'" ;
hata+pres_part+dat+pl+neut:hǫtundum  # "'damage'" ;
hatask+verb+1+sg+pres+indic:hata  # "'be full of hatred'" ;
hatask+verb+2+sg+pres+indic:hatar  # "'be full of hatred'" ;
hatask+verb+3+sg+pres+indic:hatar  # "'be full of hatred'" ;
hatask+verb+1+pl+pres+indic:hǫtum  # "'be full of hatred'" ;
hatask+verb+2+pl+pres+indic:hatið  # "'be full of hatred'" ;
hatask+verb+3+pl+pres+indic:hata  # "'be full of hatred'" ;
hatask+verb+1+sg+pres+subj:hata  # "'be full of hatred'" ;
hatask+verb+2+sg+pres+subj:hatir  # "'be full of hatred'" ;
hatask+verb+3+sg+pres+subj:hati  # "'be full of hatred'" ;
hatask+verb+1+pl+pres+subj:hatim  # "'be full of hatred'" ;
hatask+verb+2+pl+pres+subj:hatið  # "'be full of hatred'" ;
hatask+verb+3+pl+pres+subj:hati  # "'be full of hatred'" ;
hatask+verb+2+sg+imper:hata  # "'be full of hatred'" ;
hatask+verb+1+pl+imper:hǫtum  # "'be full of hatred'" ;
hatask+verb+2+pl+imper:hatið  # "'be full of hatred'" ;
hatask+verb+1+sg+pret+indic:hataða  # "'be full of hatred'" ;
hatask+verb+2+sg+pret+indic:hataðir  # "'be full of hatred'" ;
hatask+verb+3+sg+pret+indic:hataði  # "'be full of hatred'" ;
hatask+verb+1+pl+pret+indic:hǫtaðum  # "'be full of hatred'" ;
hatask+verb+2+pl+pret+indic:hǫtaðuð  # "'be full of hatred'" ;
hatask+verb+3+pl+pret+indic:hǫtaðu  # "'be full of hatred'" ;
hatask+verb+1+sg+pret+subj:hataða  # "'be full of hatred'" ;
hatask+verb+2+sg+pret+subj:hataðir  # "'be full of hatred'" ;
hatask+verb+3+sg+pret+subj:hataði  # "'be full of hatred'" ;
hatask+verb+1+pl+pret+subj:hataðim  # "'be full of hatred'" ;
hatask+verb+2+pl+pret+subj:hataðið  # "'be full of hatred'" ;
hatask+verb+3+pl+pret+subj:hataði  # "'be full of hatred'" ;
hatask+pp+noun+masc:hataðrinn  # "'be full of hatred'" ;
hatask+pp+fem:hataðrin  # "'be full of hatred'" ;
hatask+pp+neut:hataðrit  # "'be full of hatred'" ;
hatask+verb+1+sg+pres+indic+middle:hǫtumk  # "'be full of hatred'" ;
hatask+verb+2+sg+pres+indic+middle:hatask  # "'be full of hatred'" ;
hatask+verb+3+sg+pres+indic+middle:hatask  # "'be full of hatred'" ;
hatask+verb+1+pl+pres+indic+middle:hǫtumk  # "'be full of hatred'" ;
hatask+verb+2+pl+pres+indic+middle:hatizk  # "'be full of hatred'" ;
hatask+verb+3+pl+pres+indic+middle:hatask  # "'be full of hatred'" ;
hatask+verb+1+sg+pres+subj+middle:hǫtumk  # "'be full of hatred'" ;
hatask+verb+2+sg+pres+subj+middle:hatisk  # "'be full of hatred'" ;
hatask+verb+3+sg+pres+subj+middle:hatisk  # "'be full of hatred'" ;
hatask+verb+1+pl+pres+subj+middle:hatimk  # "'be full of hatred'" ;
hatask+verb+2+pl+pres+subj+middle:hatizk  # "'be full of hatred'" ;
hatask+verb+3+pl+pres+subj+middle:hatisk  # "'be full of hatred'" ;
hatask+verb+2+sg+imper+middle:hatask  # "'be full of hatred'" ;
hatask+verb+1+pl+imper+middle:hǫtumk  # "'be full of hatred'" ;
hatask+verb+1+pl+imper+middle:hatizk  # "'be full of hatred'" ;
hatask+pres_part+middle:hatandisk  # "'be full of hatred'" ;
hatask+verb+1+sg+pret+indic+middle:hǫtaðumk  # "'be full of hatred'" ;
hatask+verb+2+sg+pret+indic+middle:hataðisk  # "'be full of hatred'" ;
hatask+verb+3+sg+pret+indic+middle:hataðisk  # "'be full of hatred'" ;
hatask+verb+1+pl+pret+indic+middle:hǫtaðumk  # "'be full of hatred'" ;
hatask+verb+2+pl+pret+indic+middle:hǫtaðuzk  # "'be full of hatred'" ;
hatask+verb+3+pl+pret+indic+middle:hǫtaðusk  # "'be full of hatred'" ;
hatask+verb+1+sg+pret+subj+middle:hǫtaðumk  # "'be full of hatred'" ;
hatask+verb+2+sg+pret+subj+middle:hataðisk  # "'be full of hatred'" ;
hatask+verb+3+sg+pret+subj+middle:hataðisk  # "'be full of hatred'" ;
hatask+verb+1+pl+pret+subj+middle:hataðimk  # "'be full of hatred'" ;
hatask+verb+2+pl+pret+subj+middle:hataðizk  # "'be full of hatred'" ;
hatask+verb+3+pl+pret+subj+middle:hataðisk  # "'be full of hatred'" ;
hatask+pp+neut+middle:hataðrazk  # "'be full of hatred'" ;
hatask+pres_part+nom+sg+masc:hatandi  # "'be full of hatred'" ;
hatask+pres_part+acc+sg+masc:hatanda  # "'be full of hatred'" ;
hatask+pres_part+gen+sg+masc:hatanda  # "'be full of hatred'" ;
hatask+pres_part+dat+sg+masc:hatanda  # "'be full of hatred'" ;
hatask+pres_part+nom+sg+fem:hatandi  # "'be full of hatred'" ;
hatask+pres_part+acc+sg+fem:hatandi  # "'be full of hatred'" ;
hatask+pres_part+gen+sg+fem:hatandi  # "'be full of hatred'" ;
hatask+pres_part+dat+sg+fem:hatandi  # "'be full of hatred'" ;
hatask+pres_part+nom+sg+neut:hatanda  # "'be full of hatred'" ;
hatask+pres_part+acc+sg+neut:hatanda  # "'be full of hatred'" ;
hatask+pres_part+gen+sg+neut:hatanda  # "'be full of hatred'" ;
hatask+pres_part+dat+sg+neut:hatanda  # "'be full of hatred'" ;
hatask+pres_part+nom+pl+masc:hatandi  # "'be full of hatred'" ;
hatask+pres_part+acc+pl+masc:hatandi  # "'be full of hatred'" ;
hatask+pres_part+gen+pl+masc:hatandi  # "'be full of hatred'" ;
hatask+pres_part+dat+pl+masc:hǫtundum  # "'be full of hatred'" ;
hatask+pres_part+nom+pl+fem:hatandi  # "'be full of hatred'" ;
hatask+pres_part+acc+pl+fem:hatandi  # "'be full of hatred'" ;
hatask+pres_part+gen+pl+fem:hatandi  # "'be full of hatred'" ;
hatask+pres_part+dat+pl+fem:hǫtundum  # "'be full of hatred'" ;
hatask+pres_part+nom+pl+neut:hatandi  # "'be full of hatred'" ;
hatask+pres_part+acc+pl+neut:hatandi  # "'be full of hatred'" ;
hatask+pres_part+gen+pl+neut:hatandi  # "'be full of hatred'" ;
hatask+pres_part+dat+pl+neut:hǫtundum  # "'be full of hatred'" ;
heilsa+verb+1+sg+pres+indic:heilsa  # "'greet'" ;
heilsa+verb+2+sg+pres+indic:heilsar  # "'greet'" ;
heilsa+verb+3+sg+pres+indic:heilsar  # "'greet'" ;
heilsa+verb+1+pl+pres+indic:heilsum  # "'greet'" ;
heilsa+verb+2+pl+pres+indic:heilsið  # "'greet'" ;
heilsa+verb+3+pl+pres+indic:heilsa  # "'greet'" ;
heilsa+verb+1+sg+pres+subj:heilsa  # "'greet'" ;
heilsa+verb+2+sg+pres+subj:heilsir  # "'greet'" ;
heilsa+verb+3+sg+pres+subj:heilsi  # "'greet'" ;
heilsa+verb+1+pl+pres+subj:heilsim  # "'greet'" ;
heilsa+verb+2+pl+pres+subj:heilsið  # "'greet'" ;
heilsa+verb+3+pl+pres+subj:heilsi  # "'greet'" ;
heilsa+verb+2+sg+imper:heilsa  # "'greet'" ;
heilsa+verb+1+pl+imper:heilsum  # "'greet'" ;
heilsa+verb+2+pl+imper:heilsið  # "'greet'" ;
heilsa+verb+1+sg+pret+indic:heilsaða  # "'greet'" ;
heilsa+verb+2+sg+pret+indic:heilsaðir  # "'greet'" ;
heilsa+verb+3+sg+pret+indic:heilsaði  # "'greet'" ;
heilsa+verb+1+pl+pret+indic:heilsǫðum  # "'greet'" ;
heilsa+verb+2+pl+pret+indic:heilsǫðuð  # "'greet'" ;
heilsa+verb+3+pl+pret+indic:heilsǫðu  # "'greet'" ;
heilsa+verb+1+sg+pret+subj:heilsaða  # "'greet'" ;
heilsa+verb+2+sg+pret+subj:heilsaðir  # "'greet'" ;
heilsa+verb+3+sg+pret+subj:heilsaði  # "'greet'" ;
heilsa+verb+1+pl+pret+subj:heilsaðim  # "'greet'" ;
heilsa+verb+2+pl+pret+subj:heilsaðið  # "'greet'" ;
heilsa+verb+3+pl+pret+subj:heilsaði  # "'greet'" ;
heilsa+pp+noun+masc:heilsaðrinn  # "'greet'" ;
heilsa+pp+fem:heilsaðrin  # "'greet'" ;
heilsa+pp+neut:heilsaðrit  # "'greet'" ;
heilsa+verb+1+sg+pres+indic+middle:heilsumk  # "'greet'" ;
heilsa+verb+2+sg+pres+indic+middle:heilsask  # "'greet'" ;
heilsa+verb+3+sg+pres+indic+middle:heilsask  # "'greet'" ;
heilsa+verb+1+pl+pres+indic+middle:heilsumk  # "'greet'" ;
heilsa+verb+2+pl+pres+indic+middle:heilsizk  # "'greet'" ;
heilsa+verb+3+pl+pres+indic+middle:heilsask  # "'greet'" ;
heilsa+verb+1+sg+pres+subj+middle:heilsumk  # "'greet'" ;
heilsa+verb+2+sg+pres+subj+middle:heilsisk  # "'greet'" ;
heilsa+verb+3+sg+pres+subj+middle:heilsisk  # "'greet'" ;
heilsa+verb+1+pl+pres+subj+middle:heilsimk  # "'greet'" ;
heilsa+verb+2+pl+pres+subj+middle:heilsizk  # "'greet'" ;
heilsa+verb+3+pl+pres+subj+middle:heilsisk  # "'greet'" ;
heilsa+verb+2+sg+imper+middle:heilsask  # "'greet'" ;
heilsa+verb+1+pl+imper+middle:heilsumk  # "'greet'" ;
heilsa+verb+1+pl+imper+middle:heilsizk  # "'greet'" ;
heilsa+pres_part+middle:heilsandisk  # "'greet'" ;
heilsa+verb+1+sg+pret+indic+middle:heilsǫðumk  # "'greet'" ;
heilsa+verb+2+sg+pret+indic+middle:heilsaðisk  # "'greet'" ;
heilsa+verb+3+sg+pret+indic+middle:heilsaðisk  # "'greet'" ;
heilsa+verb+1+pl+pret+indic+middle:heilsǫðumk  # "'greet'" ;
heilsa+verb+2+pl+pret+indic+middle:heilsǫðuzk  # "'greet'" ;
heilsa+verb+3+pl+pret+indic+middle:heilsǫðusk  # "'greet'" ;
heilsa+verb+1+sg+pret+subj+middle:heilsǫðumk  # "'greet'" ;
heilsa+verb+2+sg+pret+subj+middle:heilsaðisk  # "'greet'" ;
heilsa+verb+3+sg+pret+subj+middle:heilsaðisk  # "'greet'" ;
heilsa+verb+1+pl+pret+subj+middle:heilsaðimk  # "'greet'" ;
heilsa+verb+2+pl+pret+subj+middle:heilsaðizk  # "'greet'" ;
heilsa+verb+3+pl+pret+subj+middle:heilsaðisk  # "'greet'" ;
heilsa+pp+neut+middle:heilsaðrazk  # "'greet'" ;
heilsa+pres_part+nom+sg+masc:heilsandi  # "'greet'" ;
heilsa+pres_part+acc+sg+masc:heilsanda  # "'greet'" ;
heilsa+pres_part+gen+sg+masc:heilsanda  # "'greet'" ;
heilsa+pres_part+dat+sg+masc:heilsanda  # "'greet'" ;
heilsa+pres_part+nom+sg+fem:heilsandi  # "'greet'" ;
heilsa+pres_part+acc+sg+fem:heilsandi  # "'greet'" ;
heilsa+pres_part+gen+sg+fem:heilsandi  # "'greet'" ;
heilsa+pres_part+dat+sg+fem:heilsandi  # "'greet'" ;
heilsa+pres_part+nom+sg+neut:heilsanda  # "'greet'" ;
heilsa+pres_part+acc+sg+neut:heilsanda  # "'greet'" ;
heilsa+pres_part+gen+sg+neut:heilsanda  # "'greet'" ;
heilsa+pres_part+dat+sg+neut:heilsanda  # "'greet'" ;
heilsa+pres_part+nom+pl+masc:heilsandi  # "'greet'" ;
heilsa+pres_part+acc+pl+masc:heilsandi  # "'greet'" ;
heilsa+pres_part+gen+pl+masc:heilsandi  # "'greet'" ;
heilsa+pres_part+dat+pl+masc:heilsundum  # "'greet'" ;
heilsa+pres_part+nom+pl+fem:heilsandi  # "'greet'" ;
heilsa+pres_part+acc+pl+fem:heilsandi  # "'greet'" ;
heilsa+pres_part+gen+pl+fem:heilsandi  # "'greet'" ;
heilsa+pres_part+dat+pl+fem:heilsundum  # "'greet'" ;
heilsa+pres_part+nom+pl+neut:heilsandi  # "'greet'" ;
heilsa+pres_part+acc+pl+neut:heilsandi  # "'greet'" ;
heilsa+pres_part+gen+pl+neut:heilsandi  # "'greet'" ;
heilsa+pres_part+dat+pl+neut:heilsundum  # "'greet'" ;
hugna+verb+1+sg+pres+indic:hugna  # "'please'" ;
hugna+verb+2+sg+pres+indic:hugnar  # "'please'" ;
hugna+verb+3+sg+pres+indic:hugnar  # "'please'" ;
hugna+verb+1+pl+pres+indic:hugnum  # "'please'" ;
hugna+verb+2+pl+pres+indic:hugnið  # "'please'" ;
hugna+verb+3+pl+pres+indic:hugna  # "'please'" ;
hugna+verb+1+sg+pres+subj:hugna  # "'please'" ;
hugna+verb+2+sg+pres+subj:hugnir  # "'please'" ;
hugna+verb+3+sg+pres+subj:hugni  # "'please'" ;
hugna+verb+1+pl+pres+subj:hugnim  # "'please'" ;
hugna+verb+2+pl+pres+subj:hugnið  # "'please'" ;
hugna+verb+3+pl+pres+subj:hugni  # "'please'" ;
hugna+verb+2+sg+imper:hugna  # "'please'" ;
hugna+verb+1+pl+imper:hugnum  # "'please'" ;
hugna+verb+2+pl+imper:hugnið  # "'please'" ;
hugna+verb+1+sg+pret+indic:hugnaða  # "'please'" ;
hugna+verb+2+sg+pret+indic:hugnaðir  # "'please'" ;
hugna+verb+3+sg+pret+indic:hugnaði  # "'please'" ;
hugna+verb+1+pl+pret+indic:hugnǫðum  # "'please'" ;
hugna+verb+2+pl+pret+indic:hugnǫðuð  # "'please'" ;
hugna+verb+3+pl+pret+indic:hugnǫðu  # "'please'" ;
hugna+verb+1+sg+pret+subj:hugnaða  # "'please'" ;
hugna+verb+2+sg+pret+subj:hugnaðir  # "'please'" ;
hugna+verb+3+sg+pret+subj:hugnaði  # "'please'" ;
hugna+verb+1+pl+pret+subj:hugnaðim  # "'please'" ;
hugna+verb+2+pl+pret+subj:hugnaðið  # "'please'" ;
hugna+verb+3+pl+pret+subj:hugnaði  # "'please'" ;
hugna+pp+noun+masc:hugnaðrinn  # "'please'" ;
hugna+pp+fem:hugnaðrin  # "'please'" ;
hugna+pp+neut:hugnaðrit  # "'please'" ;
hugna+verb+1+sg+pres+indic+middle:hugnumk  # "'please'" ;
hugna+verb+2+sg+pres+indic+middle:hugnask  # "'please'" ;
hugna+verb+3+sg+pres+indic+middle:hugnask  # "'please'" ;
hugna+verb+1+pl+pres+indic+middle:hugnumk  # "'please'" ;
hugna+verb+2+pl+pres+indic+middle:hugnizk  # "'please'" ;
hugna+verb+3+pl+pres+indic+middle:hugnask  # "'please'" ;
hugna+verb+1+sg+pres+subj+middle:hugnumk  # "'please'" ;
hugna+verb+2+sg+pres+subj+middle:hugnisk  # "'please'" ;
hugna+verb+3+sg+pres+subj+middle:hugnisk  # "'please'" ;
hugna+verb+1+pl+pres+subj+middle:hugnimk  # "'please'" ;
hugna+verb+2+pl+pres+subj+middle:hugnizk  # "'please'" ;
hugna+verb+3+pl+pres+subj+middle:hugnisk  # "'please'" ;
hugna+verb+2+sg+imper+middle:hugnask  # "'please'" ;
hugna+verb+1+pl+imper+middle:hugnumk  # "'please'" ;
hugna+verb+1+pl+imper+middle:hugnizk  # "'please'" ;
hugna+pres_part+middle:hugnandisk  # "'please'" ;
hugna+verb+1+sg+pret+indic+middle:hugnǫðumk  # "'please'" ;
hugna+verb+2+sg+pret+indic+middle:hugnaðisk  # "'please'" ;
hugna+verb+3+sg+pret+indic+middle:hugnaðisk  # "'please'" ;
hugna+verb+1+pl+pret+indic+middle:hugnǫðumk  # "'please'" ;
hugna+verb+2+pl+pret+indic+middle:hugnǫðuzk  # "'please'" ;
hugna+verb+3+pl+pret+indic+middle:hugnǫðusk  # "'please'" ;
hugna+verb+1+sg+pret+subj+middle:hugnǫðumk  # "'please'" ;
hugna+verb+2+sg+pret+subj+middle:hugnaðisk  # "'please'" ;
hugna+verb+3+sg+pret+subj+middle:hugnaðisk  # "'please'" ;
hugna+verb+1+pl+pret+subj+middle:hugnaðimk  # "'please'" ;
hugna+verb+2+pl+pret+subj+middle:hugnaðizk  # "'please'" ;
hugna+verb+3+pl+pret+subj+middle:hugnaðisk  # "'please'" ;
hugna+pp+neut+middle:hugnaðrazk  # "'please'" ;
hugna+pres_part+nom+sg+masc:hugnandi  # "'please'" ;
hugna+pres_part+acc+sg+masc:hugnanda  # "'please'" ;
hugna+pres_part+gen+sg+masc:hugnanda  # "'please'" ;
hugna+pres_part+dat+sg+masc:hugnanda  # "'please'" ;
hugna+pres_part+nom+sg+fem:hugnandi  # "'please'" ;
hugna+pres_part+acc+sg+fem:hugnandi  # "'please'" ;
hugna+pres_part+gen+sg+fem:hugnandi  # "'please'" ;
hugna+pres_part+dat+sg+fem:hugnandi  # "'please'" ;
hugna+pres_part+nom+sg+neut:hugnanda  # "'please'" ;
hugna+pres_part+acc+sg+neut:hugnanda  # "'please'" ;
hugna+pres_part+gen+sg+neut:hugnanda  # "'please'" ;
hugna+pres_part+dat+sg+neut:hugnanda  # "'please'" ;
hugna+pres_part+nom+pl+masc:hugnandi  # "'please'" ;
hugna+pres_part+acc+pl+masc:hugnandi  # "'please'" ;
hugna+pres_part+gen+pl+masc:hugnandi  # "'please'" ;
hugna+pres_part+dat+pl+masc:hugnundum  # "'please'" ;
hugna+pres_part+nom+pl+fem:hugnandi  # "'please'" ;
hugna+pres_part+acc+pl+fem:hugnandi  # "'please'" ;
hugna+pres_part+gen+pl+fem:hugnandi  # "'please'" ;
hugna+pres_part+dat+pl+fem:hugnundum  # "'please'" ;
hugna+pres_part+nom+pl+neut:hugnandi  # "'please'" ;
hugna+pres_part+acc+pl+neut:hugnandi  # "'please'" ;
hugna+pres_part+gen+pl+neut:hugnandi  # "'please'" ;
hugna+pres_part+dat+pl+neut:hugnundum  # "'please'" ;
hugsa+verb+1+sg+pres+indic:hugsa  # "'think, figure'" ;
hugsa+verb+2+sg+pres+indic:hugsar  # "'think, figure'" ;
hugsa+verb+3+sg+pres+indic:hugsar  # "'think, figure'" ;
hugsa+verb+1+pl+pres+indic:hugsum  # "'think, figure'" ;
hugsa+verb+2+pl+pres+indic:hugsið  # "'think, figure'" ;
hugsa+verb+3+pl+pres+indic:hugsa  # "'think, figure'" ;
hugsa+verb+1+sg+pres+subj:hugsa  # "'think, figure'" ;
hugsa+verb+2+sg+pres+subj:hugsir  # "'think, figure'" ;
hugsa+verb+3+sg+pres+subj:hugsi  # "'think, figure'" ;
hugsa+verb+1+pl+pres+subj:hugsim  # "'think, figure'" ;
hugsa+verb+2+pl+pres+subj:hugsið  # "'think, figure'" ;
hugsa+verb+3+pl+pres+subj:hugsi  # "'think, figure'" ;
hugsa+verb+2+sg+imper:hugsa  # "'think, figure'" ;
hugsa+verb+1+pl+imper:hugsum  # "'think, figure'" ;
hugsa+verb+2+pl+imper:hugsið  # "'think, figure'" ;
hugsa+verb+1+sg+pret+indic:hugsaða  # "'think, figure'" ;
hugsa+verb+2+sg+pret+indic:hugsaðir  # "'think, figure'" ;
hugsa+verb+3+sg+pret+indic:hugsaði  # "'think, figure'" ;
hugsa+verb+1+pl+pret+indic:hugsǫðum  # "'think, figure'" ;
hugsa+verb+2+pl+pret+indic:hugsǫðuð  # "'think, figure'" ;
hugsa+verb+3+pl+pret+indic:hugsǫðu  # "'think, figure'" ;
hugsa+verb+1+sg+pret+subj:hugsaða  # "'think, figure'" ;
hugsa+verb+2+sg+pret+subj:hugsaðir  # "'think, figure'" ;
hugsa+verb+3+sg+pret+subj:hugsaði  # "'think, figure'" ;
hugsa+verb+1+pl+pret+subj:hugsaðim  # "'think, figure'" ;
hugsa+verb+2+pl+pret+subj:hugsaðið  # "'think, figure'" ;
hugsa+verb+3+pl+pret+subj:hugsaði  # "'think, figure'" ;
hugsa+pp+noun+masc:hugsaðrinn  # "'think, figure'" ;
hugsa+pp+fem:hugsaðrin  # "'think, figure'" ;
hugsa+pp+neut:hugsaðrit  # "'think, figure'" ;
hugsa+verb+1+sg+pres+indic+middle:hugsumk  # "'think, figure'" ;
hugsa+verb+2+sg+pres+indic+middle:hugsask  # "'think, figure'" ;
hugsa+verb+3+sg+pres+indic+middle:hugsask  # "'think, figure'" ;
hugsa+verb+1+pl+pres+indic+middle:hugsumk  # "'think, figure'" ;
hugsa+verb+2+pl+pres+indic+middle:hugsizk  # "'think, figure'" ;
hugsa+verb+3+pl+pres+indic+middle:hugsask  # "'think, figure'" ;
hugsa+verb+1+sg+pres+subj+middle:hugsumk  # "'think, figure'" ;
hugsa+verb+2+sg+pres+subj+middle:hugsisk  # "'think, figure'" ;
hugsa+verb+3+sg+pres+subj+middle:hugsisk  # "'think, figure'" ;
hugsa+verb+1+pl+pres+subj+middle:hugsimk  # "'think, figure'" ;
hugsa+verb+2+pl+pres+subj+middle:hugsizk  # "'think, figure'" ;
hugsa+verb+3+pl+pres+subj+middle:hugsisk  # "'think, figure'" ;
hugsa+verb+2+sg+imper+middle:hugsask  # "'think, figure'" ;
hugsa+verb+1+pl+imper+middle:hugsumk  # "'think, figure'" ;
hugsa+verb+1+pl+imper+middle:hugsizk  # "'think, figure'" ;
hugsa+pres_part+middle:hugsandisk  # "'think, figure'" ;
hugsa+verb+1+sg+pret+indic+middle:hugsǫðumk  # "'think, figure'" ;
hugsa+verb+2+sg+pret+indic+middle:hugsaðisk  # "'think, figure'" ;
hugsa+verb+3+sg+pret+indic+middle:hugsaðisk  # "'think, figure'" ;
hugsa+verb+1+pl+pret+indic+middle:hugsǫðumk  # "'think, figure'" ;
hugsa+verb+2+pl+pret+indic+middle:hugsǫðuzk  # "'think, figure'" ;
hugsa+verb+3+pl+pret+indic+middle:hugsǫðusk  # "'think, figure'" ;
hugsa+verb+1+sg+pret+subj+middle:hugsǫðumk  # "'think, figure'" ;
hugsa+verb+2+sg+pret+subj+middle:hugsaðisk  # "'think, figure'" ;
hugsa+verb+3+sg+pret+subj+middle:hugsaðisk  # "'think, figure'" ;
hugsa+verb+1+pl+pret+subj+middle:hugsaðimk  # "'think, figure'" ;
hugsa+verb+2+pl+pret+subj+middle:hugsaðizk  # "'think, figure'" ;
hugsa+verb+3+pl+pret+subj+middle:hugsaðisk  # "'think, figure'" ;
hugsa+pp+neut+middle:hugsaðrazk  # "'think, figure'" ;
hugsa+pres_part+nom+sg+masc:hugsandi  # "'think, figure'" ;
hugsa+pres_part+acc+sg+masc:hugsanda  # "'think, figure'" ;
hugsa+pres_part+gen+sg+masc:hugsanda  # "'think, figure'" ;
hugsa+pres_part+dat+sg+masc:hugsanda  # "'think, figure'" ;
hugsa+pres_part+nom+sg+fem:hugsandi  # "'think, figure'" ;
hugsa+pres_part+acc+sg+fem:hugsandi  # "'think, figure'" ;
hugsa+pres_part+gen+sg+fem:hugsandi  # "'think, figure'" ;
hugsa+pres_part+dat+sg+fem:hugsandi  # "'think, figure'" ;
hugsa+pres_part+nom+sg+neut:hugsanda  # "'think, figure'" ;
hugsa+pres_part+acc+sg+neut:hugsanda  # "'think, figure'" ;
hugsa+pres_part+gen+sg+neut:hugsanda  # "'think, figure'" ;
hugsa+pres_part+dat+sg+neut:hugsanda  # "'think, figure'" ;
hugsa+pres_part+nom+pl+masc:hugsandi  # "'think, figure'" ;
hugsa+pres_part+acc+pl+masc:hugsandi  # "'think, figure'" ;
hugsa+pres_part+gen+pl+masc:hugsandi  # "'think, figure'" ;
hugsa+pres_part+dat+pl+masc:hugsundum  # "'think, figure'" ;
hugsa+pres_part+nom+pl+fem:hugsandi  # "'think, figure'" ;
hugsa+pres_part+acc+pl+fem:hugsandi  # "'think, figure'" ;
hugsa+pres_part+gen+pl+fem:hugsandi  # "'think, figure'" ;
hugsa+pres_part+dat+pl+fem:hugsundum  # "'think, figure'" ;
hugsa+pres_part+nom+pl+neut:hugsandi  # "'think, figure'" ;
hugsa+pres_part+acc+pl+neut:hugsandi  # "'think, figure'" ;
hugsa+pres_part+gen+pl+neut:hugsandi  # "'think, figure'" ;
hugsa+pres_part+dat+pl+neut:hugsundum  # "'think, figure'" ;
hvika+verb+1+sg+pres+indic:hvika  # "'hesitate'" ;
hvika+verb+2+sg+pres+indic:hvikar  # "'hesitate'" ;
hvika+verb+3+sg+pres+indic:hvikar  # "'hesitate'" ;
hvika+verb+1+pl+pres+indic:hvikum  # "'hesitate'" ;
hvika+verb+2+pl+pres+indic:hvikið  # "'hesitate'" ;
hvika+verb+3+pl+pres+indic:hvika  # "'hesitate'" ;
hvika+verb+1+sg+pres+subj:hvika  # "'hesitate'" ;
hvika+verb+2+sg+pres+subj:hvikir  # "'hesitate'" ;
hvika+verb+3+sg+pres+subj:hviki  # "'hesitate'" ;
hvika+verb+1+pl+pres+subj:hvikim  # "'hesitate'" ;
hvika+verb+2+pl+pres+subj:hvikið  # "'hesitate'" ;
hvika+verb+3+pl+pres+subj:hviki  # "'hesitate'" ;
hvika+verb+2+sg+imper:hvika  # "'hesitate'" ;
hvika+verb+1+pl+imper:hvikum  # "'hesitate'" ;
hvika+verb+2+pl+imper:hvikið  # "'hesitate'" ;
hvika+verb+1+sg+pret+indic:hvikaða  # "'hesitate'" ;
hvika+verb+2+sg+pret+indic:hvikaðir  # "'hesitate'" ;
hvika+verb+3+sg+pret+indic:hvikaði  # "'hesitate'" ;
hvika+verb+1+pl+pret+indic:hvikǫðum  # "'hesitate'" ;
hvika+verb+2+pl+pret+indic:hvikǫðuð  # "'hesitate'" ;
hvika+verb+3+pl+pret+indic:hvikǫðu  # "'hesitate'" ;
hvika+verb+1+sg+pret+subj:hvikaða  # "'hesitate'" ;
hvika+verb+2+sg+pret+subj:hvikaðir  # "'hesitate'" ;
hvika+verb+3+sg+pret+subj:hvikaði  # "'hesitate'" ;
hvika+verb+1+pl+pret+subj:hvikaðim  # "'hesitate'" ;
hvika+verb+2+pl+pret+subj:hvikaðið  # "'hesitate'" ;
hvika+verb+3+pl+pret+subj:hvikaði  # "'hesitate'" ;
hvika+pp+noun+masc:hvikaðrinn  # "'hesitate'" ;
hvika+pp+fem:hvikaðrin  # "'hesitate'" ;
hvika+pp+neut:hvikaðrit  # "'hesitate'" ;
hvika+verb+1+sg+pres+indic+middle:hvikumk  # "'hesitate'" ;
hvika+verb+2+sg+pres+indic+middle:hvikask  # "'hesitate'" ;
hvika+verb+3+sg+pres+indic+middle:hvikask  # "'hesitate'" ;
hvika+verb+1+pl+pres+indic+middle:hvikumk  # "'hesitate'" ;
hvika+verb+2+pl+pres+indic+middle:hvikizk  # "'hesitate'" ;
hvika+verb+3+pl+pres+indic+middle:hvikask  # "'hesitate'" ;
hvika+verb+1+sg+pres+subj+middle:hvikumk  # "'hesitate'" ;
hvika+verb+2+sg+pres+subj+middle:hvikisk  # "'hesitate'" ;
hvika+verb+3+sg+pres+subj+middle:hvikisk  # "'hesitate'" ;
hvika+verb+1+pl+pres+subj+middle:hvikimk  # "'hesitate'" ;
hvika+verb+2+pl+pres+subj+middle:hvikizk  # "'hesitate'" ;
hvika+verb+3+pl+pres+subj+middle:hvikisk  # "'hesitate'" ;
hvika+verb+2+sg+imper+middle:hvikask  # "'hesitate'" ;
hvika+verb+1+pl+imper+middle:hvikumk  # "'hesitate'" ;
hvika+verb+1+pl+imper+middle:hvikizk  # "'hesitate'" ;
hvika+pres_part+middle:hvikandisk  # "'hesitate'" ;
hvika+verb+1+sg+pret+indic+middle:hvikǫðumk  # "'hesitate'" ;
hvika+verb+2+sg+pret+indic+middle:hvikaðisk  # "'hesitate'" ;
hvika+verb+3+sg+pret+indic+middle:hvikaðisk  # "'hesitate'" ;
hvika+verb+1+pl+pret+indic+middle:hvikǫðumk  # "'hesitate'" ;
hvika+verb+2+pl+pret+indic+middle:hvikǫðuzk  # "'hesitate'" ;
hvika+verb+3+pl+pret+indic+middle:hvikǫðusk  # "'hesitate'" ;
hvika+verb+1+sg+pret+subj+middle:hvikǫðumk  # "'hesitate'" ;
hvika+verb+2+sg+pret+subj+middle:hvikaðisk  # "'hesitate'" ;
hvika+verb+3+sg+pret+subj+middle:hvikaðisk  # "'hesitate'" ;
hvika+verb+1+pl+pret+subj+middle:hvikaðimk  # "'hesitate'" ;
hvika+verb+2+pl+pret+subj+middle:hvikaðizk  # "'hesitate'" ;
hvika+verb+3+pl+pret+subj+middle:hvikaðisk  # "'hesitate'" ;
hvika+pp+neut+middle:hvikaðrazk  # "'hesitate'" ;
hvika+pres_part+nom+sg+masc:hvikandi  # "'hesitate'" ;
hvika+pres_part+acc+sg+masc:hvikanda  # "'hesitate'" ;
hvika+pres_part+gen+sg+masc:hvikanda  # "'hesitate'" ;
hvika+pres_part+dat+sg+masc:hvikanda  # "'hesitate'" ;
hvika+pres_part+nom+sg+fem:hvikandi  # "'hesitate'" ;
hvika+pres_part+acc+sg+fem:hvikandi  # "'hesitate'" ;
hvika+pres_part+gen+sg+fem:hvikandi  # "'hesitate'" ;
hvika+pres_part+dat+sg+fem:hvikandi  # "'hesitate'" ;
hvika+pres_part+nom+sg+neut:hvikanda  # "'hesitate'" ;
hvika+pres_part+acc+sg+neut:hvikanda  # "'hesitate'" ;
hvika+pres_part+gen+sg+neut:hvikanda  # "'hesitate'" ;
hvika+pres_part+dat+sg+neut:hvikanda  # "'hesitate'" ;
hvika+pres_part+nom+pl+masc:hvikandi  # "'hesitate'" ;
hvika+pres_part+acc+pl+masc:hvikandi  # "'hesitate'" ;
hvika+pres_part+gen+pl+masc:hvikandi  # "'hesitate'" ;
hvika+pres_part+dat+pl+masc:hvikundum  # "'hesitate'" ;
hvika+pres_part+nom+pl+fem:hvikandi  # "'hesitate'" ;
hvika+pres_part+acc+pl+fem:hvikandi  # "'hesitate'" ;
hvika+pres_part+gen+pl+fem:hvikandi  # "'hesitate'" ;
hvika+pres_part+dat+pl+fem:hvikundum  # "'hesitate'" ;
hvika+pres_part+nom+pl+neut:hvikandi  # "'hesitate'" ;
hvika+pres_part+acc+pl+neut:hvikandi  # "'hesitate'" ;
hvika+pres_part+gen+pl+neut:hvikandi  # "'hesitate'" ;
hvika+pres_part+dat+pl+neut:hvikundum  # "'hesitate'" ;
jafna+verb+1+sg+pres+indic:jafna  # "'compare'" ;
jafna+verb+2+sg+pres+indic:jafnar  # "'compare'" ;
jafna+verb+3+sg+pres+indic:jafnar  # "'compare'" ;
jafna+verb+1+pl+pres+indic:jǫfnum  # "'compare'" ;
jafna+verb+2+pl+pres+indic:jafnið  # "'compare'" ;
jafna+verb+3+pl+pres+indic:jafna  # "'compare'" ;
jafna+verb+1+sg+pres+subj:jafna  # "'compare'" ;
jafna+verb+2+sg+pres+subj:jafnir  # "'compare'" ;
jafna+verb+3+sg+pres+subj:jafni  # "'compare'" ;
jafna+verb+1+pl+pres+subj:jafnim  # "'compare'" ;
jafna+verb+2+pl+pres+subj:jafnið  # "'compare'" ;
jafna+verb+3+pl+pres+subj:jafni  # "'compare'" ;
jafna+verb+2+sg+imper:jafna  # "'compare'" ;
jafna+verb+1+pl+imper:jǫfnum  # "'compare'" ;
jafna+verb+2+pl+imper:jafnið  # "'compare'" ;
jafna+verb+1+sg+pret+indic:jafnaða  # "'compare'" ;
jafna+verb+2+sg+pret+indic:jafnaðir  # "'compare'" ;
jafna+verb+3+sg+pret+indic:jafnaði  # "'compare'" ;
jafna+verb+1+pl+pret+indic:jǫfnaðum  # "'compare'" ;
jafna+verb+2+pl+pret+indic:jǫfnaðuð  # "'compare'" ;
jafna+verb+3+pl+pret+indic:jǫfnaðu  # "'compare'" ;
jafna+verb+1+sg+pret+subj:jafnaða  # "'compare'" ;
jafna+verb+2+sg+pret+subj:jafnaðir  # "'compare'" ;
jafna+verb+3+sg+pret+subj:jafnaði  # "'compare'" ;
jafna+verb+1+pl+pret+subj:jafnaðim  # "'compare'" ;
jafna+verb+2+pl+pret+subj:jafnaðið  # "'compare'" ;
jafna+verb+3+pl+pret+subj:jafnaði  # "'compare'" ;
jafna+pp+noun+masc:jafnaðrinn  # "'compare'" ;
jafna+pp+fem:jafnaðrin  # "'compare'" ;
jafna+pp+neut:jafnaðrit  # "'compare'" ;
jafna+verb+1+sg+pres+indic+middle:jǫfnumk  # "'compare'" ;
jafna+verb+2+sg+pres+indic+middle:jafnask  # "'compare'" ;
jafna+verb+3+sg+pres+indic+middle:jafnask  # "'compare'" ;
jafna+verb+1+pl+pres+indic+middle:jǫfnumk  # "'compare'" ;
jafna+verb+2+pl+pres+indic+middle:jafnizk  # "'compare'" ;
jafna+verb+3+pl+pres+indic+middle:jafnask  # "'compare'" ;
jafna+verb+1+sg+pres+subj+middle:jǫfnumk  # "'compare'" ;
jafna+verb+2+sg+pres+subj+middle:jafnisk  # "'compare'" ;
jafna+verb+3+sg+pres+subj+middle:jafnisk  # "'compare'" ;
jafna+verb+1+pl+pres+subj+middle:jafnimk  # "'compare'" ;
jafna+verb+2+pl+pres+subj+middle:jafnizk  # "'compare'" ;
jafna+verb+3+pl+pres+subj+middle:jafnisk  # "'compare'" ;
jafna+verb+2+sg+imper+middle:jafnask  # "'compare'" ;
jafna+verb+1+pl+imper+middle:jǫfnumk  # "'compare'" ;
jafna+verb+1+pl+imper+middle:jafnizk  # "'compare'" ;
jafna+pres_part+middle:jafnandisk  # "'compare'" ;
jafna+verb+1+sg+pret+indic+middle:jǫfnaðumk  # "'compare'" ;
jafna+verb+2+sg+pret+indic+middle:jafnaðisk  # "'compare'" ;
jafna+verb+3+sg+pret+indic+middle:jafnaðisk  # "'compare'" ;
jafna+verb+1+pl+pret+indic+middle:jǫfnaðumk  # "'compare'" ;
jafna+verb+2+pl+pret+indic+middle:jǫfnaðuzk  # "'compare'" ;
jafna+verb+3+pl+pret+indic+middle:jǫfnaðusk  # "'compare'" ;
jafna+verb+1+sg+pret+subj+middle:jǫfnaðumk  # "'compare'" ;
jafna+verb+2+sg+pret+subj+middle:jafnaðisk  # "'compare'" ;
jafna+verb+3+sg+pret+subj+middle:jafnaðisk  # "'compare'" ;
jafna+verb+1+pl+pret+subj+middle:jafnaðimk  # "'compare'" ;
jafna+verb+2+pl+pret+subj+middle:jafnaðizk  # "'compare'" ;
jafna+verb+3+pl+pret+subj+middle:jafnaðisk  # "'compare'" ;
jafna+pp+neut+middle:jafnaðrazk  # "'compare'" ;
jafna+pres_part+nom+sg+masc:jafnandi  # "'compare'" ;
jafna+pres_part+acc+sg+masc:jafnanda  # "'compare'" ;
jafna+pres_part+gen+sg+masc:jafnanda  # "'compare'" ;
jafna+pres_part+dat+sg+masc:jafnanda  # "'compare'" ;
jafna+pres_part+nom+sg+fem:jafnandi  # "'compare'" ;
jafna+pres_part+acc+sg+fem:jafnandi  # "'compare'" ;
jafna+pres_part+gen+sg+fem:jafnandi  # "'compare'" ;
jafna+pres_part+dat+sg+fem:jafnandi  # "'compare'" ;
jafna+pres_part+nom+sg+neut:jafnanda  # "'compare'" ;
jafna+pres_part+acc+sg+neut:jafnanda  # "'compare'" ;
jafna+pres_part+gen+sg+neut:jafnanda  # "'compare'" ;
jafna+pres_part+dat+sg+neut:jafnanda  # "'compare'" ;
jafna+pres_part+nom+pl+masc:jafnandi  # "'compare'" ;
jafna+pres_part+acc+pl+masc:jafnandi  # "'compare'" ;
jafna+pres_part+gen+pl+masc:jafnandi  # "'compare'" ;
jafna+pres_part+dat+pl+masc:jǫfnundum  # "'compare'" ;
jafna+pres_part+nom+pl+fem:jafnandi  # "'compare'" ;
jafna+pres_part+acc+pl+fem:jafnandi  # "'compare'" ;
jafna+pres_part+gen+pl+fem:jafnandi  # "'compare'" ;
jafna+pres_part+dat+pl+fem:jǫfnundum  # "'compare'" ;
jafna+pres_part+nom+pl+neut:jafnandi  # "'compare'" ;
jafna+pres_part+acc+pl+neut:jafnandi  # "'compare'" ;
jafna+pres_part+gen+pl+neut:jafnandi  # "'compare'" ;
jafna+pres_part+dat+pl+neut:jǫfnundum  # "'compare'" ;
játa+verb+1+sg+pres+indic:játa  # "'acknowledge'" ;
játa+verb+2+sg+pres+indic:játar  # "'acknowledge'" ;
játa+verb+3+sg+pres+indic:játar  # "'acknowledge'" ;
játa+verb+1+pl+pres+indic:játum  # "'acknowledge'" ;
játa+verb+2+pl+pres+indic:játið  # "'acknowledge'" ;
játa+verb+3+pl+pres+indic:játa  # "'acknowledge'" ;
játa+verb+1+sg+pres+subj:játa  # "'acknowledge'" ;
játa+verb+2+sg+pres+subj:játir  # "'acknowledge'" ;
játa+verb+3+sg+pres+subj:játi  # "'acknowledge'" ;
játa+verb+1+pl+pres+subj:játim  # "'acknowledge'" ;
játa+verb+2+pl+pres+subj:játið  # "'acknowledge'" ;
játa+verb+3+pl+pres+subj:játi  # "'acknowledge'" ;
játa+verb+2+sg+imper:játa  # "'acknowledge'" ;
játa+verb+1+pl+imper:játum  # "'acknowledge'" ;
játa+verb+2+pl+imper:játið  # "'acknowledge'" ;
játa+verb+1+sg+pret+indic:játaða  # "'acknowledge'" ;
játa+verb+2+sg+pret+indic:játaðir  # "'acknowledge'" ;
játa+verb+3+sg+pret+indic:játaði  # "'acknowledge'" ;
játa+verb+1+pl+pret+indic:játǫðum  # "'acknowledge'" ;
játa+verb+2+pl+pret+indic:játǫðuð  # "'acknowledge'" ;
játa+verb+3+pl+pret+indic:játǫðu  # "'acknowledge'" ;
játa+verb+1+sg+pret+subj:játaða  # "'acknowledge'" ;
játa+verb+2+sg+pret+subj:játaðir  # "'acknowledge'" ;
játa+verb+3+sg+pret+subj:játaði  # "'acknowledge'" ;
játa+verb+1+pl+pret+subj:játaðim  # "'acknowledge'" ;
játa+verb+2+pl+pret+subj:játaðið  # "'acknowledge'" ;
játa+verb+3+pl+pret+subj:játaði  # "'acknowledge'" ;
játa+pp+noun+masc:játaðrinn  # "'acknowledge'" ;
játa+pp+fem:játaðrin  # "'acknowledge'" ;
játa+pp+neut:játaðrit  # "'acknowledge'" ;
játa+verb+1+sg+pres+indic+middle:játumk  # "'acknowledge'" ;
játa+verb+2+sg+pres+indic+middle:játask  # "'acknowledge'" ;
játa+verb+3+sg+pres+indic+middle:játask  # "'acknowledge'" ;
játa+verb+1+pl+pres+indic+middle:játumk  # "'acknowledge'" ;
játa+verb+2+pl+pres+indic+middle:játizk  # "'acknowledge'" ;
játa+verb+3+pl+pres+indic+middle:játask  # "'acknowledge'" ;
játa+verb+1+sg+pres+subj+middle:játumk  # "'acknowledge'" ;
játa+verb+2+sg+pres+subj+middle:játisk  # "'acknowledge'" ;
játa+verb+3+sg+pres+subj+middle:játisk  # "'acknowledge'" ;
játa+verb+1+pl+pres+subj+middle:játimk  # "'acknowledge'" ;
játa+verb+2+pl+pres+subj+middle:játizk  # "'acknowledge'" ;
játa+verb+3+pl+pres+subj+middle:játisk  # "'acknowledge'" ;
játa+verb+2+sg+imper+middle:játask  # "'acknowledge'" ;
játa+verb+1+pl+imper+middle:játumk  # "'acknowledge'" ;
játa+verb+1+pl+imper+middle:játizk  # "'acknowledge'" ;
játa+pres_part+middle:játandisk  # "'acknowledge'" ;
játa+verb+1+sg+pret+indic+middle:játǫðumk  # "'acknowledge'" ;
játa+verb+2+sg+pret+indic+middle:játaðisk  # "'acknowledge'" ;
játa+verb+3+sg+pret+indic+middle:játaðisk  # "'acknowledge'" ;
játa+verb+1+pl+pret+indic+middle:játǫðumk  # "'acknowledge'" ;
játa+verb+2+pl+pret+indic+middle:játǫðuzk  # "'acknowledge'" ;
játa+verb+3+pl+pret+indic+middle:játǫðusk  # "'acknowledge'" ;
játa+verb+1+sg+pret+subj+middle:játǫðumk  # "'acknowledge'" ;
játa+verb+2+sg+pret+subj+middle:játaðisk  # "'acknowledge'" ;
játa+verb+3+sg+pret+subj+middle:játaðisk  # "'acknowledge'" ;
játa+verb+1+pl+pret+subj+middle:játaðimk  # "'acknowledge'" ;
játa+verb+2+pl+pret+subj+middle:játaðizk  # "'acknowledge'" ;
játa+verb+3+pl+pret+subj+middle:játaðisk  # "'acknowledge'" ;
játa+pp+neut+middle:játaðrazk  # "'acknowledge'" ;
játa+pres_part+nom+sg+masc:játandi  # "'acknowledge'" ;
játa+pres_part+acc+sg+masc:játanda  # "'acknowledge'" ;
játa+pres_part+gen+sg+masc:játanda  # "'acknowledge'" ;
játa+pres_part+dat+sg+masc:játanda  # "'acknowledge'" ;
játa+pres_part+nom+sg+fem:játandi  # "'acknowledge'" ;
játa+pres_part+acc+sg+fem:játandi  # "'acknowledge'" ;
játa+pres_part+gen+sg+fem:játandi  # "'acknowledge'" ;
játa+pres_part+dat+sg+fem:játandi  # "'acknowledge'" ;
játa+pres_part+nom+sg+neut:játanda  # "'acknowledge'" ;
játa+pres_part+acc+sg+neut:játanda  # "'acknowledge'" ;
játa+pres_part+gen+sg+neut:játanda  # "'acknowledge'" ;
játa+pres_part+dat+sg+neut:játanda  # "'acknowledge'" ;
játa+pres_part+nom+pl+masc:játandi  # "'acknowledge'" ;
játa+pres_part+acc+pl+masc:játandi  # "'acknowledge'" ;
játa+pres_part+gen+pl+masc:játandi  # "'acknowledge'" ;
játa+pres_part+dat+pl+masc:játundum  # "'acknowledge'" ;
játa+pres_part+nom+pl+fem:játandi  # "'acknowledge'" ;
játa+pres_part+acc+pl+fem:játandi  # "'acknowledge'" ;
játa+pres_part+gen+pl+fem:játandi  # "'acknowledge'" ;
játa+pres_part+dat+pl+fem:játundum  # "'acknowledge'" ;
játa+pres_part+nom+pl+neut:játandi  # "'acknowledge'" ;
játa+pres_part+acc+pl+neut:játandi  # "'acknowledge'" ;
játa+pres_part+gen+pl+neut:játandi  # "'acknowledge'" ;
játa+pres_part+dat+pl+neut:játundum  # "'acknowledge'" ;
kalla+verb+1+sg+pres+indic:kalla  # "'call'" ;
kalla+verb+2+sg+pres+indic:kallar  # "'call'" ;
kalla+verb+3+sg+pres+indic:kallar  # "'call'" ;
kalla+verb+1+pl+pres+indic:kǫllum  # "'call'" ;
kalla+verb+2+pl+pres+indic:kallið  # "'call'" ;
kalla+verb+3+pl+pres+indic:kalla  # "'call'" ;
kalla+verb+1+sg+pres+subj:kalla  # "'call'" ;
kalla+verb+2+sg+pres+subj:kallir  # "'call'" ;
kalla+verb+3+sg+pres+subj:kalli  # "'call'" ;
kalla+verb+1+pl+pres+subj:kallim  # "'call'" ;
kalla+verb+2+pl+pres+subj:kallið  # "'call'" ;
kalla+verb+3+pl+pres+subj:kalli  # "'call'" ;
kalla+verb+2+sg+imper:kalla  # "'call'" ;
kalla+verb+1+pl+imper:kǫllum  # "'call'" ;
kalla+verb+2+pl+imper:kallið  # "'call'" ;
kalla+verb+1+sg+pret+indic:kallaða  # "'call'" ;
kalla+verb+2+sg+pret+indic:kallaðir  # "'call'" ;
kalla+verb+3+sg+pret+indic:kallaði  # "'call'" ;
kalla+verb+1+pl+pret+indic:kǫllaðum  # "'call'" ;
kalla+verb+2+pl+pret+indic:kǫllaðuð  # "'call'" ;
kalla+verb+3+pl+pret+indic:kǫllaðu  # "'call'" ;
kalla+verb+1+sg+pret+subj:kallaða  # "'call'" ;
kalla+verb+2+sg+pret+subj:kallaðir  # "'call'" ;
kalla+verb+3+sg+pret+subj:kallaði  # "'call'" ;
kalla+verb+1+pl+pret+subj:kallaðim  # "'call'" ;
kalla+verb+2+pl+pret+subj:kallaðið  # "'call'" ;
kalla+verb+3+pl+pret+subj:kallaði  # "'call'" ;
kalla+pp+noun+masc:kallaðrinn  # "'call'" ;
kalla+pp+fem:kallaðrin  # "'call'" ;
kalla+pp+neut:kallaðrit  # "'call'" ;
kalla+verb+1+sg+pres+indic+middle:kǫllumk  # "'call'" ;
kalla+verb+2+sg+pres+indic+middle:kallask  # "'call'" ;
kalla+verb+3+sg+pres+indic+middle:kallask  # "'call'" ;
kalla+verb+1+pl+pres+indic+middle:kǫllumk  # "'call'" ;
kalla+verb+2+pl+pres+indic+middle:kallizk  # "'call'" ;
kalla+verb+3+pl+pres+indic+middle:kallask  # "'call'" ;
kalla+verb+1+sg+pres+subj+middle:kǫllumk  # "'call'" ;
kalla+verb+2+sg+pres+subj+middle:kallisk  # "'call'" ;
kalla+verb+3+sg+pres+subj+middle:kallisk  # "'call'" ;
kalla+verb+1+pl+pres+subj+middle:kallimk  # "'call'" ;
kalla+verb+2+pl+pres+subj+middle:kallizk  # "'call'" ;
kalla+verb+3+pl+pres+subj+middle:kallisk  # "'call'" ;
kalla+verb+2+sg+imper+middle:kallask  # "'call'" ;
kalla+verb+1+pl+imper+middle:kǫllumk  # "'call'" ;
kalla+verb+1+pl+imper+middle:kallizk  # "'call'" ;
kalla+pres_part+middle:kallandisk  # "'call'" ;
kalla+verb+1+sg+pret+indic+middle:kǫllaðumk  # "'call'" ;
kalla+verb+2+sg+pret+indic+middle:kallaðisk  # "'call'" ;
kalla+verb+3+sg+pret+indic+middle:kallaðisk  # "'call'" ;
kalla+verb+1+pl+pret+indic+middle:kǫllaðumk  # "'call'" ;
kalla+verb+2+pl+pret+indic+middle:kǫllaðuzk  # "'call'" ;
kalla+verb+3+pl+pret+indic+middle:kǫllaðusk  # "'call'" ;
kalla+verb+1+sg+pret+subj+middle:kǫllaðumk  # "'call'" ;
kalla+verb+2+sg+pret+subj+middle:kallaðisk  # "'call'" ;
kalla+verb+3+sg+pret+subj+middle:kallaðisk  # "'call'" ;
kalla+verb+1+pl+pret+subj+middle:kallaðimk  # "'call'" ;
kalla+verb+2+pl+pret+subj+middle:kallaðizk  # "'call'" ;
kalla+verb+3+pl+pret+subj+middle:kallaðisk  # "'call'" ;
kalla+pp+neut+middle:kallaðrazk  # "'call'" ;
kalla+pres_part+nom+sg+masc:kallandi  # "'call'" ;
kalla+pres_part+acc+sg+masc:kallanda  # "'call'" ;
kalla+pres_part+gen+sg+masc:kallanda  # "'call'" ;
kalla+pres_part+dat+sg+masc:kallanda  # "'call'" ;
kalla+pres_part+nom+sg+fem:kallandi  # "'call'" ;
kalla+pres_part+acc+sg+fem:kallandi  # "'call'" ;
kalla+pres_part+gen+sg+fem:kallandi  # "'call'" ;
kalla+pres_part+dat+sg+fem:kallandi  # "'call'" ;
kalla+pres_part+nom+sg+neut:kallanda  # "'call'" ;
kalla+pres_part+acc+sg+neut:kallanda  # "'call'" ;
kalla+pres_part+gen+sg+neut:kallanda  # "'call'" ;
kalla+pres_part+dat+sg+neut:kallanda  # "'call'" ;
kalla+pres_part+nom+pl+masc:kallandi  # "'call'" ;
kalla+pres_part+acc+pl+masc:kallandi  # "'call'" ;
kalla+pres_part+gen+pl+masc:kallandi  # "'call'" ;
kalla+pres_part+dat+pl+masc:kǫllundum  # "'call'" ;
kalla+pres_part+nom+pl+fem:kallandi  # "'call'" ;
kalla+pres_part+acc+pl+fem:kallandi  # "'call'" ;
kalla+pres_part+gen+pl+fem:kallandi  # "'call'" ;
kalla+pres_part+dat+pl+fem:kǫllundum  # "'call'" ;
kalla+pres_part+nom+pl+neut:kallandi  # "'call'" ;
kalla+pres_part+acc+pl+neut:kallandi  # "'call'" ;
kalla+pres_part+gen+pl+neut:kallandi  # "'call'" ;
kalla+pres_part+dat+pl+neut:kǫllundum  # "'call'" ;
kanna+verb+1+sg+pres+indic:kanna  # "'explore'" ;
kanna+verb+2+sg+pres+indic:kannar  # "'explore'" ;
kanna+verb+3+sg+pres+indic:kannar  # "'explore'" ;
kanna+verb+1+pl+pres+indic:kǫnnum  # "'explore'" ;
kanna+verb+2+pl+pres+indic:kannið  # "'explore'" ;
kanna+verb+3+pl+pres+indic:kanna  # "'explore'" ;
kanna+verb+1+sg+pres+subj:kanna  # "'explore'" ;
kanna+verb+2+sg+pres+subj:kannir  # "'explore'" ;
kanna+verb+3+sg+pres+subj:kanni  # "'explore'" ;
kanna+verb+1+pl+pres+subj:kannim  # "'explore'" ;
kanna+verb+2+pl+pres+subj:kannið  # "'explore'" ;
kanna+verb+3+pl+pres+subj:kanni  # "'explore'" ;
kanna+verb+2+sg+imper:kanna  # "'explore'" ;
kanna+verb+1+pl+imper:kǫnnum  # "'explore'" ;
kanna+verb+2+pl+imper:kannið  # "'explore'" ;
kanna+verb+1+sg+pret+indic:kannaða  # "'explore'" ;
kanna+verb+2+sg+pret+indic:kannaðir  # "'explore'" ;
kanna+verb+3+sg+pret+indic:kannaði  # "'explore'" ;
kanna+verb+1+pl+pret+indic:kǫnnaðum  # "'explore'" ;
kanna+verb+2+pl+pret+indic:kǫnnaðuð  # "'explore'" ;
kanna+verb+3+pl+pret+indic:kǫnnaðu  # "'explore'" ;
kanna+verb+1+sg+pret+subj:kannaða  # "'explore'" ;
kanna+verb+2+sg+pret+subj:kannaðir  # "'explore'" ;
kanna+verb+3+sg+pret+subj:kannaði  # "'explore'" ;
kanna+verb+1+pl+pret+subj:kannaðim  # "'explore'" ;
kanna+verb+2+pl+pret+subj:kannaðið  # "'explore'" ;
kanna+verb+3+pl+pret+subj:kannaði  # "'explore'" ;
kanna+pp+noun+masc:kannaðrinn  # "'explore'" ;
kanna+pp+fem:kannaðrin  # "'explore'" ;
kanna+pp+neut:kannaðrit  # "'explore'" ;
kanna+verb+1+sg+pres+indic+middle:kǫnnumk  # "'explore'" ;
kanna+verb+2+sg+pres+indic+middle:kannask  # "'explore'" ;
kanna+verb+3+sg+pres+indic+middle:kannask  # "'explore'" ;
kanna+verb+1+pl+pres+indic+middle:kǫnnumk  # "'explore'" ;
kanna+verb+2+pl+pres+indic+middle:kannizk  # "'explore'" ;
kanna+verb+3+pl+pres+indic+middle:kannask  # "'explore'" ;
kanna+verb+1+sg+pres+subj+middle:kǫnnumk  # "'explore'" ;
kanna+verb+2+sg+pres+subj+middle:kannisk  # "'explore'" ;
kanna+verb+3+sg+pres+subj+middle:kannisk  # "'explore'" ;
kanna+verb+1+pl+pres+subj+middle:kannimk  # "'explore'" ;
kanna+verb+2+pl+pres+subj+middle:kannizk  # "'explore'" ;
kanna+verb+3+pl+pres+subj+middle:kannisk  # "'explore'" ;
kanna+verb+2+sg+imper+middle:kannask  # "'explore'" ;
kanna+verb+1+pl+imper+middle:kǫnnumk  # "'explore'" ;
kanna+verb+1+pl+imper+middle:kannizk  # "'explore'" ;
kanna+pres_part+middle:kannandisk  # "'explore'" ;
kanna+verb+1+sg+pret+indic+middle:kǫnnaðumk  # "'explore'" ;
kanna+verb+2+sg+pret+indic+middle:kannaðisk  # "'explore'" ;
kanna+verb+3+sg+pret+indic+middle:kannaðisk  # "'explore'" ;
kanna+verb+1+pl+pret+indic+middle:kǫnnaðumk  # "'explore'" ;
kanna+verb+2+pl+pret+indic+middle:kǫnnaðuzk  # "'explore'" ;
kanna+verb+3+pl+pret+indic+middle:kǫnnaðusk  # "'explore'" ;
kanna+verb+1+sg+pret+subj+middle:kǫnnaðumk  # "'explore'" ;
kanna+verb+2+sg+pret+subj+middle:kannaðisk  # "'explore'" ;
kanna+verb+3+sg+pret+subj+middle:kannaðisk  # "'explore'" ;
kanna+verb+1+pl+pret+subj+middle:kannaðimk  # "'explore'" ;
kanna+verb+2+pl+pret+subj+middle:kannaðizk  # "'explore'" ;
kanna+verb+3+pl+pret+subj+middle:kannaðisk  # "'explore'" ;
kanna+pp+neut+middle:kannaðrazk  # "'explore'" ;
kanna+pres_part+nom+sg+masc:kannandi  # "'explore'" ;
kanna+pres_part+acc+sg+masc:kannanda  # "'explore'" ;
kanna+pres_part+gen+sg+masc:kannanda  # "'explore'" ;
kanna+pres_part+dat+sg+masc:kannanda  # "'explore'" ;
kanna+pres_part+nom+sg+fem:kannandi  # "'explore'" ;
kanna+pres_part+acc+sg+fem:kannandi  # "'explore'" ;
kanna+pres_part+gen+sg+fem:kannandi  # "'explore'" ;
kanna+pres_part+dat+sg+fem:kannandi  # "'explore'" ;
kanna+pres_part+nom+sg+neut:kannanda  # "'explore'" ;
kanna+pres_part+acc+sg+neut:kannanda  # "'explore'" ;
kanna+pres_part+gen+sg+neut:kannanda  # "'explore'" ;
kanna+pres_part+dat+sg+neut:kannanda  # "'explore'" ;
kanna+pres_part+nom+pl+masc:kannandi  # "'explore'" ;
kanna+pres_part+acc+pl+masc:kannandi  # "'explore'" ;
kanna+pres_part+gen+pl+masc:kannandi  # "'explore'" ;
kanna+pres_part+dat+pl+masc:kǫnnundum  # "'explore'" ;
kanna+pres_part+nom+pl+fem:kannandi  # "'explore'" ;
kanna+pres_part+acc+pl+fem:kannandi  # "'explore'" ;
kanna+pres_part+gen+pl+fem:kannandi  # "'explore'" ;
kanna+pres_part+dat+pl+fem:kǫnnundum  # "'explore'" ;
kanna+pres_part+nom+pl+neut:kannandi  # "'explore'" ;
kanna+pres_part+acc+pl+neut:kannandi  # "'explore'" ;
kanna+pres_part+gen+pl+neut:kannandi  # "'explore'" ;
kanna+pres_part+dat+pl+neut:kǫnnundum  # "'explore'" ;
kasta+verb+1+sg+pres+indic:kasta  # "'throw'" ;
kasta+verb+2+sg+pres+indic:kastar  # "'throw'" ;
kasta+verb+3+sg+pres+indic:kastar  # "'throw'" ;
kasta+verb+1+pl+pres+indic:kǫstum  # "'throw'" ;
kasta+verb+2+pl+pres+indic:kastið  # "'throw'" ;
kasta+verb+3+pl+pres+indic:kasta  # "'throw'" ;
kasta+verb+1+sg+pres+subj:kasta  # "'throw'" ;
kasta+verb+2+sg+pres+subj:kastir  # "'throw'" ;
kasta+verb+3+sg+pres+subj:kasti  # "'throw'" ;
kasta+verb+1+pl+pres+subj:kastim  # "'throw'" ;
kasta+verb+2+pl+pres+subj:kastið  # "'throw'" ;
kasta+verb+3+pl+pres+subj:kasti  # "'throw'" ;
kasta+verb+2+sg+imper:kasta  # "'throw'" ;
kasta+verb+1+pl+imper:kǫstum  # "'throw'" ;
kasta+verb+2+pl+imper:kastið  # "'throw'" ;
kasta+verb+1+sg+pret+indic:kastaða  # "'throw'" ;
kasta+verb+2+sg+pret+indic:kastaðir  # "'throw'" ;
kasta+verb+3+sg+pret+indic:kastaði  # "'throw'" ;
kasta+verb+1+pl+pret+indic:kǫstaðum  # "'throw'" ;
kasta+verb+2+pl+pret+indic:kǫstaðuð  # "'throw'" ;
kasta+verb+3+pl+pret+indic:kǫstaðu  # "'throw'" ;
kasta+verb+1+sg+pret+subj:kastaða  # "'throw'" ;
kasta+verb+2+sg+pret+subj:kastaðir  # "'throw'" ;
kasta+verb+3+sg+pret+subj:kastaði  # "'throw'" ;
kasta+verb+1+pl+pret+subj:kastaðim  # "'throw'" ;
kasta+verb+2+pl+pret+subj:kastaðið  # "'throw'" ;
kasta+verb+3+pl+pret+subj:kastaði  # "'throw'" ;
kasta+pp+noun+masc:kastaðrinn  # "'throw'" ;
kasta+pp+fem:kastaðrin  # "'throw'" ;
kasta+pp+neut:kastaðrit  # "'throw'" ;
kasta+verb+1+sg+pres+indic+middle:kǫstumk  # "'throw'" ;
kasta+verb+2+sg+pres+indic+middle:kastask  # "'throw'" ;
kasta+verb+3+sg+pres+indic+middle:kastask  # "'throw'" ;
kasta+verb+1+pl+pres+indic+middle:kǫstumk  # "'throw'" ;
kasta+verb+2+pl+pres+indic+middle:kastizk  # "'throw'" ;
kasta+verb+3+pl+pres+indic+middle:kastask  # "'throw'" ;
kasta+verb+1+sg+pres+subj+middle:kǫstumk  # "'throw'" ;
kasta+verb+2+sg+pres+subj+middle:kastisk  # "'throw'" ;
kasta+verb+3+sg+pres+subj+middle:kastisk  # "'throw'" ;
kasta+verb+1+pl+pres+subj+middle:kastimk  # "'throw'" ;
kasta+verb+2+pl+pres+subj+middle:kastizk  # "'throw'" ;
kasta+verb+3+pl+pres+subj+middle:kastisk  # "'throw'" ;
kasta+verb+2+sg+imper+middle:kastask  # "'throw'" ;
kasta+verb+1+pl+imper+middle:kǫstumk  # "'throw'" ;
kasta+verb+1+pl+imper+middle:kastizk  # "'throw'" ;
kasta+pres_part+middle:kastandisk  # "'throw'" ;
kasta+verb+1+sg+pret+indic+middle:kǫstaðumk  # "'throw'" ;
kasta+verb+2+sg+pret+indic+middle:kastaðisk  # "'throw'" ;
kasta+verb+3+sg+pret+indic+middle:kastaðisk  # "'throw'" ;
kasta+verb+1+pl+pret+indic+middle:kǫstaðumk  # "'throw'" ;
kasta+verb+2+pl+pret+indic+middle:kǫstaðuzk  # "'throw'" ;
kasta+verb+3+pl+pret+indic+middle:kǫstaðusk  # "'throw'" ;
kasta+verb+1+sg+pret+subj+middle:kǫstaðumk  # "'throw'" ;
kasta+verb+2+sg+pret+subj+middle:kastaðisk  # "'throw'" ;
kasta+verb+3+sg+pret+subj+middle:kastaðisk  # "'throw'" ;
kasta+verb+1+pl+pret+subj+middle:kastaðimk  # "'throw'" ;
kasta+verb+2+pl+pret+subj+middle:kastaðizk  # "'throw'" ;
kasta+verb+3+pl+pret+subj+middle:kastaðisk  # "'throw'" ;
kasta+pp+neut+middle:kastaðrazk  # "'throw'" ;
kasta+pres_part+nom+sg+masc:kastandi  # "'throw'" ;
kasta+pres_part+acc+sg+masc:kastanda  # "'throw'" ;
kasta+pres_part+gen+sg+masc:kastanda  # "'throw'" ;
kasta+pres_part+dat+sg+masc:kastanda  # "'throw'" ;
kasta+pres_part+nom+sg+fem:kastandi  # "'throw'" ;
kasta+pres_part+acc+sg+fem:kastandi  # "'throw'" ;
kasta+pres_part+gen+sg+fem:kastandi  # "'throw'" ;
kasta+pres_part+dat+sg+fem:kastandi  # "'throw'" ;
kasta+pres_part+nom+sg+neut:kastanda  # "'throw'" ;
kasta+pres_part+acc+sg+neut:kastanda  # "'throw'" ;
kasta+pres_part+gen+sg+neut:kastanda  # "'throw'" ;
kasta+pres_part+dat+sg+neut:kastanda  # "'throw'" ;
kasta+pres_part+nom+pl+masc:kastandi  # "'throw'" ;
kasta+pres_part+acc+pl+masc:kastandi  # "'throw'" ;
kasta+pres_part+gen+pl+masc:kastandi  # "'throw'" ;
kasta+pres_part+dat+pl+masc:kǫstundum  # "'throw'" ;
kasta+pres_part+nom+pl+fem:kastandi  # "'throw'" ;
kasta+pres_part+acc+pl+fem:kastandi  # "'throw'" ;
kasta+pres_part+gen+pl+fem:kastandi  # "'throw'" ;
kasta+pres_part+dat+pl+fem:kǫstundum  # "'throw'" ;
kasta+pres_part+nom+pl+neut:kastandi  # "'throw'" ;
kasta+pres_part+acc+pl+neut:kastandi  # "'throw'" ;
kasta+pres_part+gen+pl+neut:kastandi  # "'throw'" ;
kasta+pres_part+dat+pl+neut:kǫstundum  # "'throw'" ;
lasta+verb+1+sg+pres+indic:lasta  # "'blame'" ;
lasta+verb+2+sg+pres+indic:lastar  # "'blame'" ;
lasta+verb+3+sg+pres+indic:lastar  # "'blame'" ;
lasta+verb+1+pl+pres+indic:lǫstum  # "'blame'" ;
lasta+verb+2+pl+pres+indic:lastið  # "'blame'" ;
lasta+verb+3+pl+pres+indic:lasta  # "'blame'" ;
lasta+verb+1+sg+pres+subj:lasta  # "'blame'" ;
lasta+verb+2+sg+pres+subj:lastir  # "'blame'" ;
lasta+verb+3+sg+pres+subj:lasti  # "'blame'" ;
lasta+verb+1+pl+pres+subj:lastim  # "'blame'" ;
lasta+verb+2+pl+pres+subj:lastið  # "'blame'" ;
lasta+verb+3+pl+pres+subj:lasti  # "'blame'" ;
lasta+verb+2+sg+imper:lasta  # "'blame'" ;
lasta+verb+1+pl+imper:lǫstum  # "'blame'" ;
lasta+verb+2+pl+imper:lastið  # "'blame'" ;
lasta+verb+1+sg+pret+indic:lastaða  # "'blame'" ;
lasta+verb+2+sg+pret+indic:lastaðir  # "'blame'" ;
lasta+verb+3+sg+pret+indic:lastaði  # "'blame'" ;
lasta+verb+1+pl+pret+indic:lǫstaðum  # "'blame'" ;
lasta+verb+2+pl+pret+indic:lǫstaðuð  # "'blame'" ;
lasta+verb+3+pl+pret+indic:lǫstaðu  # "'blame'" ;
lasta+verb+1+sg+pret+subj:lastaða  # "'blame'" ;
lasta+verb+2+sg+pret+subj:lastaðir  # "'blame'" ;
lasta+verb+3+sg+pret+subj:lastaði  # "'blame'" ;
lasta+verb+1+pl+pret+subj:lastaðim  # "'blame'" ;
lasta+verb+2+pl+pret+subj:lastaðið  # "'blame'" ;
lasta+verb+3+pl+pret+subj:lastaði  # "'blame'" ;
lasta+pp+noun+masc:lastaðrinn  # "'blame'" ;
lasta+pp+fem:lastaðrin  # "'blame'" ;
lasta+pp+neut:lastaðrit  # "'blame'" ;
lasta+verb+1+sg+pres+indic+middle:lǫstumk  # "'blame'" ;
lasta+verb+2+sg+pres+indic+middle:lastask  # "'blame'" ;
lasta+verb+3+sg+pres+indic+middle:lastask  # "'blame'" ;
lasta+verb+1+pl+pres+indic+middle:lǫstumk  # "'blame'" ;
lasta+verb+2+pl+pres+indic+middle:lastizk  # "'blame'" ;
lasta+verb+3+pl+pres+indic+middle:lastask  # "'blame'" ;
lasta+verb+1+sg+pres+subj+middle:lǫstumk  # "'blame'" ;
lasta+verb+2+sg+pres+subj+middle:lastisk  # "'blame'" ;
lasta+verb+3+sg+pres+subj+middle:lastisk  # "'blame'" ;
lasta+verb+1+pl+pres+subj+middle:lastimk  # "'blame'" ;
lasta+verb+2+pl+pres+subj+middle:lastizk  # "'blame'" ;
lasta+verb+3+pl+pres+subj+middle:lastisk  # "'blame'" ;
lasta+verb+2+sg+imper+middle:lastask  # "'blame'" ;
lasta+verb+1+pl+imper+middle:lǫstumk  # "'blame'" ;
lasta+verb+1+pl+imper+middle:lastizk  # "'blame'" ;
lasta+pres_part+middle:lastandisk  # "'blame'" ;
lasta+verb+1+sg+pret+indic+middle:lǫstaðumk  # "'blame'" ;
lasta+verb+2+sg+pret+indic+middle:lastaðisk  # "'blame'" ;
lasta+verb+3+sg+pret+indic+middle:lastaðisk  # "'blame'" ;
lasta+verb+1+pl+pret+indic+middle:lǫstaðumk  # "'blame'" ;
lasta+verb+2+pl+pret+indic+middle:lǫstaðuzk  # "'blame'" ;
lasta+verb+3+pl+pret+indic+middle:lǫstaðusk  # "'blame'" ;
lasta+verb+1+sg+pret+subj+middle:lǫstaðumk  # "'blame'" ;
lasta+verb+2+sg+pret+subj+middle:lastaðisk  # "'blame'" ;
lasta+verb+3+sg+pret+subj+middle:lastaðisk  # "'blame'" ;
lasta+verb+1+pl+pret+subj+middle:lastaðimk  # "'blame'" ;
lasta+verb+2+pl+pret+subj+middle:lastaðizk  # "'blame'" ;
lasta+verb+3+pl+pret+subj+middle:lastaðisk  # "'blame'" ;
lasta+pp+neut+middle:lastaðrazk  # "'blame'" ;
lasta+pres_part+nom+sg+masc:lastandi  # "'blame'" ;
lasta+pres_part+acc+sg+masc:lastanda  # "'blame'" ;
lasta+pres_part+gen+sg+masc:lastanda  # "'blame'" ;
lasta+pres_part+dat+sg+masc:lastanda  # "'blame'" ;
lasta+pres_part+nom+sg+fem:lastandi  # "'blame'" ;
lasta+pres_part+acc+sg+fem:lastandi  # "'blame'" ;
lasta+pres_part+gen+sg+fem:lastandi  # "'blame'" ;
lasta+pres_part+dat+sg+fem:lastandi  # "'blame'" ;
lasta+pres_part+nom+sg+neut:lastanda  # "'blame'" ;
lasta+pres_part+acc+sg+neut:lastanda  # "'blame'" ;
lasta+pres_part+gen+sg+neut:lastanda  # "'blame'" ;
lasta+pres_part+dat+sg+neut:lastanda  # "'blame'" ;
lasta+pres_part+nom+pl+masc:lastandi  # "'blame'" ;
lasta+pres_part+acc+pl+masc:lastandi  # "'blame'" ;
lasta+pres_part+gen+pl+masc:lastandi  # "'blame'" ;
lasta+pres_part+dat+pl+masc:lǫstundum  # "'blame'" ;
lasta+pres_part+nom+pl+fem:lastandi  # "'blame'" ;
lasta+pres_part+acc+pl+fem:lastandi  # "'blame'" ;
lasta+pres_part+gen+pl+fem:lastandi  # "'blame'" ;
lasta+pres_part+dat+pl+fem:lǫstundum  # "'blame'" ;
lasta+pres_part+nom+pl+neut:lastandi  # "'blame'" ;
lasta+pres_part+acc+pl+neut:lastandi  # "'blame'" ;
lasta+pres_part+gen+pl+neut:lastandi  # "'blame'" ;
lasta+pres_part+dat+pl+neut:lǫstundum  # "'blame'" ;
launa+verb+1+sg+pres+indic:launa  # "'reward'" ;
launa+verb+2+sg+pres+indic:launar  # "'reward'" ;
launa+verb+3+sg+pres+indic:launar  # "'reward'" ;
launa+verb+1+pl+pres+indic:lǫunum  # "'reward'" ;
launa+verb+2+pl+pres+indic:launið  # "'reward'" ;
launa+verb+3+pl+pres+indic:launa  # "'reward'" ;
launa+verb+1+sg+pres+subj:launa  # "'reward'" ;
launa+verb+2+sg+pres+subj:launir  # "'reward'" ;
launa+verb+3+sg+pres+subj:launi  # "'reward'" ;
launa+verb+1+pl+pres+subj:launim  # "'reward'" ;
launa+verb+2+pl+pres+subj:launið  # "'reward'" ;
launa+verb+3+pl+pres+subj:launi  # "'reward'" ;
launa+verb+2+sg+imper:launa  # "'reward'" ;
launa+verb+1+pl+imper:lǫunum  # "'reward'" ;
launa+verb+2+pl+imper:launið  # "'reward'" ;
launa+verb+1+sg+pret+indic:launaða  # "'reward'" ;
launa+verb+2+sg+pret+indic:launaðir  # "'reward'" ;
launa+verb+3+sg+pret+indic:launaði  # "'reward'" ;
launa+verb+1+pl+pret+indic:lǫunaðum  # "'reward'" ;
launa+verb+2+pl+pret+indic:lǫunaðuð  # "'reward'" ;
launa+verb+3+pl+pret+indic:lǫunaðu  # "'reward'" ;
launa+verb+1+sg+pret+subj:launaða  # "'reward'" ;
launa+verb+2+sg+pret+subj:launaðir  # "'reward'" ;
launa+verb+3+sg+pret+subj:launaði  # "'reward'" ;
launa+verb+1+pl+pret+subj:launaðim  # "'reward'" ;
launa+verb+2+pl+pret+subj:launaðið  # "'reward'" ;
launa+verb+3+pl+pret+subj:launaði  # "'reward'" ;
launa+pp+noun+masc:launaðrinn  # "'reward'" ;
launa+pp+fem:launaðrin  # "'reward'" ;
launa+pp+neut:launaðrit  # "'reward'" ;
launa+verb+1+sg+pres+indic+middle:lǫunumk  # "'reward'" ;
launa+verb+2+sg+pres+indic+middle:launask  # "'reward'" ;
launa+verb+3+sg+pres+indic+middle:launask  # "'reward'" ;
launa+verb+1+pl+pres+indic+middle:lǫunumk  # "'reward'" ;
launa+verb+2+pl+pres+indic+middle:launizk  # "'reward'" ;
launa+verb+3+pl+pres+indic+middle:launask  # "'reward'" ;
launa+verb+1+sg+pres+subj+middle:lǫunumk  # "'reward'" ;
launa+verb+2+sg+pres+subj+middle:launisk  # "'reward'" ;
launa+verb+3+sg+pres+subj+middle:launisk  # "'reward'" ;
launa+verb+1+pl+pres+subj+middle:launimk  # "'reward'" ;
launa+verb+2+pl+pres+subj+middle:launizk  # "'reward'" ;
launa+verb+3+pl+pres+subj+middle:launisk  # "'reward'" ;
launa+verb+2+sg+imper+middle:launask  # "'reward'" ;
launa+verb+1+pl+imper+middle:lǫunumk  # "'reward'" ;
launa+verb+1+pl+imper+middle:launizk  # "'reward'" ;
launa+pres_part+middle:launandisk  # "'reward'" ;
launa+verb+1+sg+pret+indic+middle:lǫunaðumk  # "'reward'" ;
launa+verb+2+sg+pret+indic+middle:launaðisk  # "'reward'" ;
launa+verb+3+sg+pret+indic+middle:launaðisk  # "'reward'" ;
launa+verb+1+pl+pret+indic+middle:lǫunaðumk  # "'reward'" ;
launa+verb+2+pl+pret+indic+middle:lǫunaðuzk  # "'reward'" ;
launa+verb+3+pl+pret+indic+middle:lǫunaðusk  # "'reward'" ;
launa+verb+1+sg+pret+subj+middle:lǫunaðumk  # "'reward'" ;
launa+verb+2+sg+pret+subj+middle:launaðisk  # "'reward'" ;
launa+verb+3+sg+pret+subj+middle:launaðisk  # "'reward'" ;
launa+verb+1+pl+pret+subj+middle:launaðimk  # "'reward'" ;
launa+verb+2+pl+pret+subj+middle:launaðizk  # "'reward'" ;
launa+verb+3+pl+pret+subj+middle:launaðisk  # "'reward'" ;
launa+pp+neut+middle:launaðrazk  # "'reward'" ;
launa+pres_part+nom+sg+masc:launandi  # "'reward'" ;
launa+pres_part+acc+sg+masc:launanda  # "'reward'" ;
launa+pres_part+gen+sg+masc:launanda  # "'reward'" ;
launa+pres_part+dat+sg+masc:launanda  # "'reward'" ;
launa+pres_part+nom+sg+fem:launandi  # "'reward'" ;
launa+pres_part+acc+sg+fem:launandi  # "'reward'" ;
launa+pres_part+gen+sg+fem:launandi  # "'reward'" ;
launa+pres_part+dat+sg+fem:launandi  # "'reward'" ;
launa+pres_part+nom+sg+neut:launanda  # "'reward'" ;
launa+pres_part+acc+sg+neut:launanda  # "'reward'" ;
launa+pres_part+gen+sg+neut:launanda  # "'reward'" ;
launa+pres_part+dat+sg+neut:launanda  # "'reward'" ;
launa+pres_part+nom+pl+masc:launandi  # "'reward'" ;
launa+pres_part+acc+pl+masc:launandi  # "'reward'" ;
launa+pres_part+gen+pl+masc:launandi  # "'reward'" ;
launa+pres_part+dat+pl+masc:lǫunundum  # "'reward'" ;
launa+pres_part+nom+pl+fem:launandi  # "'reward'" ;
launa+pres_part+acc+pl+fem:launandi  # "'reward'" ;
launa+pres_part+gen+pl+fem:launandi  # "'reward'" ;
launa+pres_part+dat+pl+fem:lǫunundum  # "'reward'" ;
launa+pres_part+nom+pl+neut:launandi  # "'reward'" ;
launa+pres_part+acc+pl+neut:launandi  # "'reward'" ;
launa+pres_part+gen+pl+neut:launandi  # "'reward'" ;
launa+pres_part+dat+pl+neut:lǫunundum  # "'reward'" ;
leita+verb+1+sg+pres+indic:leita  # "'search' (cf. I above)" ;
leita+verb+2+sg+pres+indic:leitar  # "'search' (cf. I above)" ;
leita+verb+3+sg+pres+indic:leitar  # "'search' (cf. I above)" ;
leita+verb+1+pl+pres+indic:leitum  # "'search' (cf. I above)" ;
leita+verb+2+pl+pres+indic:leitið  # "'search' (cf. I above)" ;
leita+verb+3+pl+pres+indic:leita  # "'search' (cf. I above)" ;
leita+verb+1+sg+pres+subj:leita  # "'search' (cf. I above)" ;
leita+verb+2+sg+pres+subj:leitir  # "'search' (cf. I above)" ;
leita+verb+3+sg+pres+subj:leiti  # "'search' (cf. I above)" ;
leita+verb+1+pl+pres+subj:leitim  # "'search' (cf. I above)" ;
leita+verb+2+pl+pres+subj:leitið  # "'search' (cf. I above)" ;
leita+verb+3+pl+pres+subj:leiti  # "'search' (cf. I above)" ;
leita+verb+2+sg+imper:leita  # "'search' (cf. I above)" ;
leita+verb+1+pl+imper:leitum  # "'search' (cf. I above)" ;
leita+verb+2+pl+imper:leitið  # "'search' (cf. I above)" ;
leita+verb+1+sg+pret+indic:leitaða  # "'search' (cf. I above)" ;
leita+verb+2+sg+pret+indic:leitaðir  # "'search' (cf. I above)" ;
leita+verb+3+sg+pret+indic:leitaði  # "'search' (cf. I above)" ;
leita+verb+1+pl+pret+indic:leitǫðum  # "'search' (cf. I above)" ;
leita+verb+2+pl+pret+indic:leitǫðuð  # "'search' (cf. I above)" ;
leita+verb+3+pl+pret+indic:leitǫðu  # "'search' (cf. I above)" ;
leita+verb+1+sg+pret+subj:leitaða  # "'search' (cf. I above)" ;
leita+verb+2+sg+pret+subj:leitaðir  # "'search' (cf. I above)" ;
leita+verb+3+sg+pret+subj:leitaði  # "'search' (cf. I above)" ;
leita+verb+1+pl+pret+subj:leitaðim  # "'search' (cf. I above)" ;
leita+verb+2+pl+pret+subj:leitaðið  # "'search' (cf. I above)" ;
leita+verb+3+pl+pret+subj:leitaði  # "'search' (cf. I above)" ;
leita+pp+noun+masc:leitaðrinn  # "'search' (cf. I above)" ;
leita+pp+fem:leitaðrin  # "'search' (cf. I above)" ;
leita+pp+neut:leitaðrit  # "'search' (cf. I above)" ;
leita+verb+1+sg+pres+indic+middle:leitumk  # "'search' (cf. I above)" ;
leita+verb+2+sg+pres+indic+middle:leitask  # "'search' (cf. I above)" ;
leita+verb+3+sg+pres+indic+middle:leitask  # "'search' (cf. I above)" ;
leita+verb+1+pl+pres+indic+middle:leitumk  # "'search' (cf. I above)" ;
leita+verb+2+pl+pres+indic+middle:leitizk  # "'search' (cf. I above)" ;
leita+verb+3+pl+pres+indic+middle:leitask  # "'search' (cf. I above)" ;
leita+verb+1+sg+pres+subj+middle:leitumk  # "'search' (cf. I above)" ;
leita+verb+2+sg+pres+subj+middle:leitisk  # "'search' (cf. I above)" ;
leita+verb+3+sg+pres+subj+middle:leitisk  # "'search' (cf. I above)" ;
leita+verb+1+pl+pres+subj+middle:leitimk  # "'search' (cf. I above)" ;
leita+verb+2+pl+pres+subj+middle:leitizk  # "'search' (cf. I above)" ;
leita+verb+3+pl+pres+subj+middle:leitisk  # "'search' (cf. I above)" ;
leita+verb+2+sg+imper+middle:leitask  # "'search' (cf. I above)" ;
leita+verb+1+pl+imper+middle:leitumk  # "'search' (cf. I above)" ;
leita+verb+1+pl+imper+middle:leitizk  # "'search' (cf. I above)" ;
leita+pres_part+middle:leitandisk  # "'search' (cf. I above)" ;
leita+verb+1+sg+pret+indic+middle:leitǫðumk  # "'search' (cf. I above)" ;
leita+verb+2+sg+pret+indic+middle:leitaðisk  # "'search' (cf. I above)" ;
leita+verb+3+sg+pret+indic+middle:leitaðisk  # "'search' (cf. I above)" ;
leita+verb+1+pl+pret+indic+middle:leitǫðumk  # "'search' (cf. I above)" ;
leita+verb+2+pl+pret+indic+middle:leitǫðuzk  # "'search' (cf. I above)" ;
leita+verb+3+pl+pret+indic+middle:leitǫðusk  # "'search' (cf. I above)" ;
leita+verb+1+sg+pret+subj+middle:leitǫðumk  # "'search' (cf. I above)" ;
leita+verb+2+sg+pret+subj+middle:leitaðisk  # "'search' (cf. I above)" ;
leita+verb+3+sg+pret+subj+middle:leitaðisk  # "'search' (cf. I above)" ;
leita+verb+1+pl+pret+subj+middle:leitaðimk  # "'search' (cf. I above)" ;
leita+verb+2+pl+pret+subj+middle:leitaðizk  # "'search' (cf. I above)" ;
leita+verb+3+pl+pret+subj+middle:leitaðisk  # "'search' (cf. I above)" ;
leita+pp+neut+middle:leitaðrazk  # "'search' (cf. I above)" ;
leita+pres_part+nom+sg+masc:leitandi  # "'search' (cf. I above)" ;
leita+pres_part+acc+sg+masc:leitanda  # "'search' (cf. I above)" ;
leita+pres_part+gen+sg+masc:leitanda  # "'search' (cf. I above)" ;
leita+pres_part+dat+sg+masc:leitanda  # "'search' (cf. I above)" ;
leita+pres_part+nom+sg+fem:leitandi  # "'search' (cf. I above)" ;
leita+pres_part+acc+sg+fem:leitandi  # "'search' (cf. I above)" ;
leita+pres_part+gen+sg+fem:leitandi  # "'search' (cf. I above)" ;
leita+pres_part+dat+sg+fem:leitandi  # "'search' (cf. I above)" ;
leita+pres_part+nom+sg+neut:leitanda  # "'search' (cf. I above)" ;
leita+pres_part+acc+sg+neut:leitanda  # "'search' (cf. I above)" ;
leita+pres_part+gen+sg+neut:leitanda  # "'search' (cf. I above)" ;
leita+pres_part+dat+sg+neut:leitanda  # "'search' (cf. I above)" ;
leita+pres_part+nom+pl+masc:leitandi  # "'search' (cf. I above)" ;
leita+pres_part+acc+pl+masc:leitandi  # "'search' (cf. I above)" ;
leita+pres_part+gen+pl+masc:leitandi  # "'search' (cf. I above)" ;
leita+pres_part+dat+pl+masc:leitundum  # "'search' (cf. I above)" ;
leita+pres_part+nom+pl+fem:leitandi  # "'search' (cf. I above)" ;
leita+pres_part+acc+pl+fem:leitandi  # "'search' (cf. I above)" ;
leita+pres_part+gen+pl+fem:leitandi  # "'search' (cf. I above)" ;
leita+pres_part+dat+pl+fem:leitundum  # "'search' (cf. I above)" ;
leita+pres_part+nom+pl+neut:leitandi  # "'search' (cf. I above)" ;
leita+pres_part+acc+pl+neut:leitandi  # "'search' (cf. I above)" ;
leita+pres_part+gen+pl+neut:leitandi  # "'search' (cf. I above)" ;
leita+pres_part+dat+pl+neut:leitundum  # "'search' (cf. I above)" ;
líka+verb+1+sg+pres+indic:líka  # "'please'" ;
líka+verb+2+sg+pres+indic:líkar  # "'please'" ;
líka+verb+3+sg+pres+indic:líkar  # "'please'" ;
líka+verb+1+pl+pres+indic:líkum  # "'please'" ;
líka+verb+2+pl+pres+indic:líkið  # "'please'" ;
líka+verb+3+pl+pres+indic:líka  # "'please'" ;
líka+verb+1+sg+pres+subj:líka  # "'please'" ;
líka+verb+2+sg+pres+subj:líkir  # "'please'" ;
líka+verb+3+sg+pres+subj:líki  # "'please'" ;
líka+verb+1+pl+pres+subj:líkim  # "'please'" ;
líka+verb+2+pl+pres+subj:líkið  # "'please'" ;
líka+verb+3+pl+pres+subj:líki  # "'please'" ;
líka+verb+2+sg+imper:líka  # "'please'" ;
líka+verb+1+pl+imper:líkum  # "'please'" ;
líka+verb+2+pl+imper:líkið  # "'please'" ;
líka+verb+1+sg+pret+indic:líkaða  # "'please'" ;
líka+verb+2+sg+pret+indic:líkaðir  # "'please'" ;
líka+verb+3+sg+pret+indic:líkaði  # "'please'" ;
líka+verb+1+pl+pret+indic:líkǫðum  # "'please'" ;
líka+verb+2+pl+pret+indic:líkǫðuð  # "'please'" ;
líka+verb+3+pl+pret+indic:líkǫðu  # "'please'" ;
líka+verb+1+sg+pret+subj:líkaða  # "'please'" ;
líka+verb+2+sg+pret+subj:líkaðir  # "'please'" ;
líka+verb+3+sg+pret+subj:líkaði  # "'please'" ;
líka+verb+1+pl+pret+subj:líkaðim  # "'please'" ;
líka+verb+2+pl+pret+subj:líkaðið  # "'please'" ;
líka+verb+3+pl+pret+subj:líkaði  # "'please'" ;
líka+pp+noun+masc:líkaðrinn  # "'please'" ;
líka+pp+fem:líkaðrin  # "'please'" ;
líka+pp+neut:líkaðrit  # "'please'" ;
líka+verb+1+sg+pres+indic+middle:líkumk  # "'please'" ;
líka+verb+2+sg+pres+indic+middle:líkask  # "'please'" ;
líka+verb+3+sg+pres+indic+middle:líkask  # "'please'" ;
líka+verb+1+pl+pres+indic+middle:líkumk  # "'please'" ;
líka+verb+2+pl+pres+indic+middle:líkizk  # "'please'" ;
líka+verb+3+pl+pres+indic+middle:líkask  # "'please'" ;
líka+verb+1+sg+pres+subj+middle:líkumk  # "'please'" ;
líka+verb+2+sg+pres+subj+middle:líkisk  # "'please'" ;
líka+verb+3+sg+pres+subj+middle:líkisk  # "'please'" ;
líka+verb+1+pl+pres+subj+middle:líkimk  # "'please'" ;
líka+verb+2+pl+pres+subj+middle:líkizk  # "'please'" ;
líka+verb+3+pl+pres+subj+middle:líkisk  # "'please'" ;
líka+verb+2+sg+imper+middle:líkask  # "'please'" ;
líka+verb+1+pl+imper+middle:líkumk  # "'please'" ;
líka+verb+1+pl+imper+middle:líkizk  # "'please'" ;
líka+pres_part+middle:líkandisk  # "'please'" ;
líka+verb+1+sg+pret+indic+middle:líkǫðumk  # "'please'" ;
líka+verb+2+sg+pret+indic+middle:líkaðisk  # "'please'" ;
líka+verb+3+sg+pret+indic+middle:líkaðisk  # "'please'" ;
líka+verb+1+pl+pret+indic+middle:líkǫðumk  # "'please'" ;
líka+verb+2+pl+pret+indic+middle:líkǫðuzk  # "'please'" ;
líka+verb+3+pl+pret+indic+middle:líkǫðusk  # "'please'" ;
líka+verb+1+sg+pret+subj+middle:líkǫðumk  # "'please'" ;
líka+verb+2+sg+pret+subj+middle:líkaðisk  # "'please'" ;
líka+verb+3+sg+pret+subj+middle:líkaðisk  # "'please'" ;
líka+verb+1+pl+pret+subj+middle:líkaðimk  # "'please'" ;
líka+verb+2+pl+pret+subj+middle:líkaðizk  # "'please'" ;
líka+verb+3+pl+pret+subj+middle:líkaðisk  # "'please'" ;
líka+pp+neut+middle:líkaðrazk  # "'please'" ;
líka+pres_part+nom+sg+masc:líkandi  # "'please'" ;
líka+pres_part+acc+sg+masc:líkanda  # "'please'" ;
líka+pres_part+gen+sg+masc:líkanda  # "'please'" ;
líka+pres_part+dat+sg+masc:líkanda  # "'please'" ;
líka+pres_part+nom+sg+fem:líkandi  # "'please'" ;
líka+pres_part+acc+sg+fem:líkandi  # "'please'" ;
líka+pres_part+gen+sg+fem:líkandi  # "'please'" ;
líka+pres_part+dat+sg+fem:líkandi  # "'please'" ;
líka+pres_part+nom+sg+neut:líkanda  # "'please'" ;
líka+pres_part+acc+sg+neut:líkanda  # "'please'" ;
líka+pres_part+gen+sg+neut:líkanda  # "'please'" ;
líka+pres_part+dat+sg+neut:líkanda  # "'please'" ;
líka+pres_part+nom+pl+masc:líkandi  # "'please'" ;
líka+pres_part+acc+pl+masc:líkandi  # "'please'" ;
líka+pres_part+gen+pl+masc:líkandi  # "'please'" ;
líka+pres_part+dat+pl+masc:líkundum  # "'please'" ;
líka+pres_part+nom+pl+fem:líkandi  # "'please'" ;
líka+pres_part+acc+pl+fem:líkandi  # "'please'" ;
líka+pres_part+gen+pl+fem:líkandi  # "'please'" ;
líka+pres_part+dat+pl+fem:líkundum  # "'please'" ;
líka+pres_part+nom+pl+neut:líkandi  # "'please'" ;
líka+pres_part+acc+pl+neut:líkandi  # "'please'" ;
líka+pres_part+gen+pl+neut:líkandi  # "'please'" ;
líka+pres_part+dat+pl+neut:líkundum  # "'please'" ;
lofa+verb+inf:lofa  # "'praise'" ;
lofa+verb+1+sg+pres+indic:lofa  # "'praise'" ;
lofa+verb+2+sg+pres+indic:lofar  # "'praise'" ;
lofa+verb+3+sg+pres+indic:lofar  # "'praise'" ;
lofa+verb+1+pl+pres+indic:lofum  # "'praise'" ;
lofa+verb+2+pl+pres+indic:lofið  # "'praise'" ;
lofa+verb+3+pl+pres+indic:lofa  # "'praise'" ;
lofa+verb+1+sg+pres+subj:lofa  # "'praise'" ;
lofa+verb+2+sg+pres+subj:lofir  # "'praise'" ;
lofa+verb+3+sg+pres+subj:lofi  # "'praise'" ;
lofa+verb+1+pl+pres+subj:lofim  # "'praise'" ;
lofa+verb+2+pl+pres+subj:lofið  # "'praise'" ;
lofa+verb+3+pl+pres+subj:lofi  # "'praise'" ;
lofa+verb+2+sg+imper:lofa  # "'praise'" ;
lofa+verb+1+pl+imper:lofum  # "'praise'" ;
lofa+verb+2+pl+imper:lofið  # "'praise'" ;
lofa+verb+1+sg+pret+indic:lofaða  # "'praise'" ;
lofa+verb+2+sg+pret+indic:lofaðir  # "'praise'" ;
lofa+verb+3+sg+pret+indic:lofaði  # "'praise'" ;
lofa+verb+1+pl+pret+indic:lofǫðum  # "'praise'" ;
lofa+verb+2+pl+pret+indic:lofǫðuð  # "'praise'" ;
lofa+verb+3+pl+pret+indic:lofǫðu  # "'praise'" ;
lofa+verb+1+sg+pret+subj:lofaða  # "'praise'" ;
lofa+verb+2+sg+pret+subj:lofaðir  # "'praise'" ;
lofa+verb+3+sg+pret+subj:lofaði  # "'praise'" ;
lofa+verb+1+pl+pret+subj:lofaðim  # "'praise'" ;
lofa+verb+2+pl+pret+subj:lofaðið  # "'praise'" ;
lofa+verb+3+pl+pret+subj:lofaði  # "'praise'" ;
lofa+pp+noun+masc:lofaðrinn  # "'praise'" ;
lofa+pp+fem:lofaðrin  # "'praise'" ;
lofa+pp+neut:lofaðrit  # "'praise'" ;
lofa+verb+1+sg+pres+indic+middle:lofumk  # "'praise'" ;
lofa+verb+2+sg+pres+indic+middle:lofask  # "'praise'" ;
lofa+verb+3+sg+pres+indic+middle:lofask  # "'praise'" ;
lofa+verb+1+pl+pres+indic+middle:lofumk  # "'praise'" ;
lofa+verb+2+pl+pres+indic+middle:lofizk  # "'praise'" ;
lofa+verb+3+pl+pres+indic+middle:lofask  # "'praise'" ;
lofa+verb+1+sg+pres+subj+middle:lofumk  # "'praise'" ;
lofa+verb+2+sg+pres+subj+middle:lofisk  # "'praise'" ;
lofa+verb+3+sg+pres+subj+middle:lofisk  # "'praise'" ;
lofa+verb+1+pl+pres+subj+middle:lofimk  # "'praise'" ;
lofa+verb+2+pl+pres+subj+middle:lofizk  # "'praise'" ;
lofa+verb+3+pl+pres+subj+middle:lofisk  # "'praise'" ;
lofa+verb+2+sg+imper+middle:lofask  # "'praise'" ;
lofa+verb+1+pl+imper+middle:lofumk  # "'praise'" ;
lofa+verb+1+pl+imper+middle:lofizk  # "'praise'" ;
lofa+pres_part+middle:lofandisk  # "'praise'" ;
lofa+verb+1+sg+pret+indic+middle:lofǫðumk  # "'praise'" ;
lofa+verb+2+sg+pret+indic+middle:lofaðisk  # "'praise'" ;
lofa+verb+3+sg+pret+indic+middle:lofaðisk  # "'praise'" ;
lofa+verb+1+pl+pret+indic+middle:lofǫðumk  # "'praise'" ;
lofa+verb+2+pl+pret+indic+middle:lofǫðuzk  # "'praise'" ;
lofa+verb+3+pl+pret+indic+middle:lofǫðusk  # "'praise'" ;
lofa+verb+1+sg+pret+subj+middle:lofǫðumk  # "'praise'" ;
lofa+verb+2+sg+pret+subj+middle:lofaðisk  # "'praise'" ;
lofa+verb+3+sg+pret+subj+middle:lofaðisk  # "'praise'" ;
lofa+verb+1+pl+pret+subj+middle:lofaðimk  # "'praise'" ;
lofa+verb+2+pl+pret+subj+middle:lofaðizk  # "'praise'" ;
lofa+verb+3+pl+pret+subj+middle:lofaðisk  # "'praise'" ;
lofa+pp+neut+middle:lofaðrazk  # "'praise'" ;
lofa+pres_part+nom+sg+masc:lofandi  # "'praise'" ;
lofa+pres_part+acc+sg+masc:lofanda  # "'praise'" ;
lofa+pres_part+gen+sg+masc:lofanda  # "'praise'" ;
lofa+pres_part+dat+sg+masc:lofanda  # "'praise'" ;
lofa+pres_part+nom+sg+fem:lofandi  # "'praise'" ;
lofa+pres_part+acc+sg+fem:lofandi  # "'praise'" ;
lofa+pres_part+gen+sg+fem:lofandi  # "'praise'" ;
lofa+pres_part+dat+sg+fem:lofandi  # "'praise'" ;
lofa+pres_part+nom+sg+neut:lofanda  # "'praise'" ;
lofa+pres_part+acc+sg+neut:lofanda  # "'praise'" ;
lofa+pres_part+gen+sg+neut:lofanda  # "'praise'" ;
lofa+pres_part+dat+sg+neut:lofanda  # "'praise'" ;
lofa+pres_part+nom+pl+masc:lofandi  # "'praise'" ;
lofa+pres_part+acc+pl+masc:lofandi  # "'praise'" ;
lofa+pres_part+gen+pl+masc:lofandi  # "'praise'" ;
lofa+pres_part+dat+pl+masc:lofundum  # "'praise'" ;
lofa+pres_part+nom+pl+fem:lofandi  # "'praise'" ;
lofa+pres_part+acc+pl+fem:lofandi  # "'praise'" ;
lofa+pres_part+gen+pl+fem:lofandi  # "'praise'" ;
lofa+pres_part+dat+pl+fem:lofundum  # "'praise'" ;
lofa+pres_part+nom+pl+neut:lofandi  # "'praise'" ;
lofa+pres_part+acc+pl+neut:lofandi  # "'praise'" ;
lofa+pres_part+gen+pl+neut:lofandi  # "'praise'" ;
lofa+pres_part+dat+pl+neut:lofundum  # "'praise'" ;
loga+verb+1+sg+pres+indic:loga  # "'blaze'" ;
loga+verb+2+sg+pres+indic:logar  # "'blaze'" ;
loga+verb+3+sg+pres+indic:logar  # "'blaze'" ;
loga+verb+1+pl+pres+indic:logum  # "'blaze'" ;
loga+verb+2+pl+pres+indic:logið  # "'blaze'" ;
loga+verb+3+pl+pres+indic:loga  # "'blaze'" ;
loga+verb+1+sg+pres+subj:loga  # "'blaze'" ;
loga+verb+2+sg+pres+subj:logir  # "'blaze'" ;
loga+verb+3+sg+pres+subj:logi  # "'blaze'" ;
loga+verb+1+pl+pres+subj:logim  # "'blaze'" ;
loga+verb+2+pl+pres+subj:logið  # "'blaze'" ;
loga+verb+3+pl+pres+subj:logi  # "'blaze'" ;
loga+verb+2+sg+imper:loga  # "'blaze'" ;
loga+verb+1+pl+imper:logum  # "'blaze'" ;
loga+verb+2+pl+imper:logið  # "'blaze'" ;
loga+verb+1+sg+pret+indic:logaða  # "'blaze'" ;
loga+verb+2+sg+pret+indic:logaðir  # "'blaze'" ;
loga+verb+3+sg+pret+indic:logaði  # "'blaze'" ;
loga+verb+1+pl+pret+indic:logǫðum  # "'blaze'" ;
loga+verb+2+pl+pret+indic:logǫðuð  # "'blaze'" ;
loga+verb+3+pl+pret+indic:logǫðu  # "'blaze'" ;
loga+verb+1+sg+pret+subj:logaða  # "'blaze'" ;
loga+verb+2+sg+pret+subj:logaðir  # "'blaze'" ;
loga+verb+3+sg+pret+subj:logaði  # "'blaze'" ;
loga+verb+1+pl+pret+subj:logaðim  # "'blaze'" ;
loga+verb+2+pl+pret+subj:logaðið  # "'blaze'" ;
loga+verb+3+pl+pret+subj:logaði  # "'blaze'" ;
loga+pp+noun+masc:logaðrinn  # "'blaze'" ;
loga+pp+fem:logaðrin  # "'blaze'" ;
loga+pp+neut:logaðrit  # "'blaze'" ;
loga+verb+1+sg+pres+indic+middle:logumk  # "'blaze'" ;
loga+verb+2+sg+pres+indic+middle:logask  # "'blaze'" ;
loga+verb+3+sg+pres+indic+middle:logask  # "'blaze'" ;
loga+verb+1+pl+pres+indic+middle:logumk  # "'blaze'" ;
loga+verb+2+pl+pres+indic+middle:logizk  # "'blaze'" ;
loga+verb+3+pl+pres+indic+middle:logask  # "'blaze'" ;
loga+verb+1+sg+pres+subj+middle:logumk  # "'blaze'" ;
loga+verb+2+sg+pres+subj+middle:logisk  # "'blaze'" ;
loga+verb+3+sg+pres+subj+middle:logisk  # "'blaze'" ;
loga+verb+1+pl+pres+subj+middle:logimk  # "'blaze'" ;
loga+verb+2+pl+pres+subj+middle:logizk  # "'blaze'" ;
loga+verb+3+pl+pres+subj+middle:logisk  # "'blaze'" ;
loga+verb+2+sg+imper+middle:logask  # "'blaze'" ;
loga+verb+1+pl+imper+middle:logumk  # "'blaze'" ;
loga+verb+1+pl+imper+middle:logizk  # "'blaze'" ;
loga+pres_part+middle:logandisk  # "'blaze'" ;
loga+verb+1+sg+pret+indic+middle:logǫðumk  # "'blaze'" ;
loga+verb+2+sg+pret+indic+middle:logaðisk  # "'blaze'" ;
loga+verb+3+sg+pret+indic+middle:logaðisk  # "'blaze'" ;
loga+verb+1+pl+pret+indic+middle:logǫðumk  # "'blaze'" ;
loga+verb+2+pl+pret+indic+middle:logǫðuzk  # "'blaze'" ;
loga+verb+3+pl+pret+indic+middle:logǫðusk  # "'blaze'" ;
loga+verb+1+sg+pret+subj+middle:logǫðumk  # "'blaze'" ;
loga+verb+2+sg+pret+subj+middle:logaðisk  # "'blaze'" ;
loga+verb+3+sg+pret+subj+middle:logaðisk  # "'blaze'" ;
loga+verb+1+pl+pret+subj+middle:logaðimk  # "'blaze'" ;
loga+verb+2+pl+pret+subj+middle:logaðizk  # "'blaze'" ;
loga+verb+3+pl+pret+subj+middle:logaðisk  # "'blaze'" ;
loga+pp+neut+middle:logaðrazk  # "'blaze'" ;
loga+pres_part+nom+sg+masc:logandi  # "'blaze'" ;
loga+pres_part+acc+sg+masc:loganda  # "'blaze'" ;
loga+pres_part+gen+sg+masc:loganda  # "'blaze'" ;
loga+pres_part+dat+sg+masc:loganda  # "'blaze'" ;
loga+pres_part+nom+sg+fem:logandi  # "'blaze'" ;
loga+pres_part+acc+sg+fem:logandi  # "'blaze'" ;
loga+pres_part+gen+sg+fem:logandi  # "'blaze'" ;
loga+pres_part+dat+sg+fem:logandi  # "'blaze'" ;
loga+pres_part+nom+sg+neut:loganda  # "'blaze'" ;
loga+pres_part+acc+sg+neut:loganda  # "'blaze'" ;
loga+pres_part+gen+sg+neut:loganda  # "'blaze'" ;
loga+pres_part+dat+sg+neut:loganda  # "'blaze'" ;
loga+pres_part+nom+pl+masc:logandi  # "'blaze'" ;
loga+pres_part+acc+pl+masc:logandi  # "'blaze'" ;
loga+pres_part+gen+pl+masc:logandi  # "'blaze'" ;
loga+pres_part+dat+pl+masc:logundum  # "'blaze'" ;
loga+pres_part+nom+pl+fem:logandi  # "'blaze'" ;
loga+pres_part+acc+pl+fem:logandi  # "'blaze'" ;
loga+pres_part+gen+pl+fem:logandi  # "'blaze'" ;
loga+pres_part+dat+pl+fem:logundum  # "'blaze'" ;
loga+pres_part+nom+pl+neut:logandi  # "'blaze'" ;
loga+pres_part+acc+pl+neut:logandi  # "'blaze'" ;
loga+pres_part+gen+pl+neut:logandi  # "'blaze'" ;
loga+pres_part+dat+pl+neut:logundum  # "'blaze'" ;
marka+verb+1+sg+pres+indic:marka  # "'notice, infer'" ;
marka+verb+2+sg+pres+indic:markar  # "'notice, infer'" ;
marka+verb+3+sg+pres+indic:markar  # "'notice, infer'" ;
marka+verb+1+pl+pres+indic:mǫrkum  # "'notice, infer'" ;
marka+verb+2+pl+pres+indic:markið  # "'notice, infer'" ;
marka+verb+3+pl+pres+indic:marka  # "'notice, infer'" ;
marka+verb+1+sg+pres+subj:marka  # "'notice, infer'" ;
marka+verb+2+sg+pres+subj:markir  # "'notice, infer'" ;
marka+verb+3+sg+pres+subj:marki  # "'notice, infer'" ;
marka+verb+1+pl+pres+subj:markim  # "'notice, infer'" ;
marka+verb+2+pl+pres+subj:markið  # "'notice, infer'" ;
marka+verb+3+pl+pres+subj:marki  # "'notice, infer'" ;
marka+verb+2+sg+imper:marka  # "'notice, infer'" ;
marka+verb+1+pl+imper:mǫrkum  # "'notice, infer'" ;
marka+verb+2+pl+imper:markið  # "'notice, infer'" ;
marka+verb+1+sg+pret+indic:markaða  # "'notice, infer'" ;
marka+verb+2+sg+pret+indic:markaðir  # "'notice, infer'" ;
marka+verb+3+sg+pret+indic:markaði  # "'notice, infer'" ;
marka+verb+1+pl+pret+indic:mǫrkaðum  # "'notice, infer'" ;
marka+verb+2+pl+pret+indic:mǫrkaðuð  # "'notice, infer'" ;
marka+verb+3+pl+pret+indic:mǫrkaðu  # "'notice, infer'" ;
marka+verb+1+sg+pret+subj:markaða  # "'notice, infer'" ;
marka+verb+2+sg+pret+subj:markaðir  # "'notice, infer'" ;
marka+verb+3+sg+pret+subj:markaði  # "'notice, infer'" ;
marka+verb+1+pl+pret+subj:markaðim  # "'notice, infer'" ;
marka+verb+2+pl+pret+subj:markaðið  # "'notice, infer'" ;
marka+verb+3+pl+pret+subj:markaði  # "'notice, infer'" ;
marka+pp+noun+masc:markaðrinn  # "'notice, infer'" ;
marka+pp+fem:markaðrin  # "'notice, infer'" ;
marka+pp+neut:markaðrit  # "'notice, infer'" ;
marka+verb+1+sg+pres+indic+middle:mǫrkumk  # "'notice, infer'" ;
marka+verb+2+sg+pres+indic+middle:markask  # "'notice, infer'" ;
marka+verb+3+sg+pres+indic+middle:markask  # "'notice, infer'" ;
marka+verb+1+pl+pres+indic+middle:mǫrkumk  # "'notice, infer'" ;
marka+verb+2+pl+pres+indic+middle:markizk  # "'notice, infer'" ;
marka+verb+3+pl+pres+indic+middle:markask  # "'notice, infer'" ;
marka+verb+1+sg+pres+subj+middle:mǫrkumk  # "'notice, infer'" ;
marka+verb+2+sg+pres+subj+middle:markisk  # "'notice, infer'" ;
marka+verb+3+sg+pres+subj+middle:markisk  # "'notice, infer'" ;
marka+verb+1+pl+pres+subj+middle:markimk  # "'notice, infer'" ;
marka+verb+2+pl+pres+subj+middle:markizk  # "'notice, infer'" ;
marka+verb+3+pl+pres+subj+middle:markisk  # "'notice, infer'" ;
marka+verb+2+sg+imper+middle:markask  # "'notice, infer'" ;
marka+verb+1+pl+imper+middle:mǫrkumk  # "'notice, infer'" ;
marka+verb+1+pl+imper+middle:markizk  # "'notice, infer'" ;
marka+pres_part+middle:markandisk  # "'notice, infer'" ;
marka+verb+1+sg+pret+indic+middle:mǫrkaðumk  # "'notice, infer'" ;
marka+verb+2+sg+pret+indic+middle:markaðisk  # "'notice, infer'" ;
marka+verb+3+sg+pret+indic+middle:markaðisk  # "'notice, infer'" ;
marka+verb+1+pl+pret+indic+middle:mǫrkaðumk  # "'notice, infer'" ;
marka+verb+2+pl+pret+indic+middle:mǫrkaðuzk  # "'notice, infer'" ;
marka+verb+3+pl+pret+indic+middle:mǫrkaðusk  # "'notice, infer'" ;
marka+verb+1+sg+pret+subj+middle:mǫrkaðumk  # "'notice, infer'" ;
marka+verb+2+sg+pret+subj+middle:markaðisk  # "'notice, infer'" ;
marka+verb+3+sg+pret+subj+middle:markaðisk  # "'notice, infer'" ;
marka+verb+1+pl+pret+subj+middle:markaðimk  # "'notice, infer'" ;
marka+verb+2+pl+pret+subj+middle:markaðizk  # "'notice, infer'" ;
marka+verb+3+pl+pret+subj+middle:markaðisk  # "'notice, infer'" ;
marka+pp+neut+middle:markaðrazk  # "'notice, infer'" ;
marka+pres_part+nom+sg+masc:markandi  # "'notice, infer'" ;
marka+pres_part+acc+sg+masc:markanda  # "'notice, infer'" ;
marka+pres_part+gen+sg+masc:markanda  # "'notice, infer'" ;
marka+pres_part+dat+sg+masc:markanda  # "'notice, infer'" ;
marka+pres_part+nom+sg+fem:markandi  # "'notice, infer'" ;
marka+pres_part+acc+sg+fem:markandi  # "'notice, infer'" ;
marka+pres_part+gen+sg+fem:markandi  # "'notice, infer'" ;
marka+pres_part+dat+sg+fem:markandi  # "'notice, infer'" ;
marka+pres_part+nom+sg+neut:markanda  # "'notice, infer'" ;
marka+pres_part+acc+sg+neut:markanda  # "'notice, infer'" ;
marka+pres_part+gen+sg+neut:markanda  # "'notice, infer'" ;
marka+pres_part+dat+sg+neut:markanda  # "'notice, infer'" ;
marka+pres_part+nom+pl+masc:markandi  # "'notice, infer'" ;
marka+pres_part+acc+pl+masc:markandi  # "'notice, infer'" ;
marka+pres_part+gen+pl+masc:markandi  # "'notice, infer'" ;
marka+pres_part+dat+pl+masc:mǫrkundum  # "'notice, infer'" ;
marka+pres_part+nom+pl+fem:markandi  # "'notice, infer'" ;
marka+pres_part+acc+pl+fem:markandi  # "'notice, infer'" ;
marka+pres_part+gen+pl+fem:markandi  # "'notice, infer'" ;
marka+pres_part+dat+pl+fem:mǫrkundum  # "'notice, infer'" ;
marka+pres_part+nom+pl+neut:markandi  # "'notice, infer'" ;
marka+pres_part+acc+pl+neut:markandi  # "'notice, infer'" ;
marka+pres_part+gen+pl+neut:markandi  # "'notice, infer'" ;
marka+pres_part+dat+pl+neut:mǫrkundum  # "'notice, infer'" ;
matask+verb+1+sg+pres+indic:mata  # "'eat a meal'" ;
matask+verb+2+sg+pres+indic:matar  # "'eat a meal'" ;
matask+verb+3+sg+pres+indic:matar  # "'eat a meal'" ;
matask+verb+1+pl+pres+indic:mǫtum  # "'eat a meal'" ;
matask+verb+2+pl+pres+indic:matið  # "'eat a meal'" ;
matask+verb+3+pl+pres+indic:mata  # "'eat a meal'" ;
matask+verb+1+sg+pres+subj:mata  # "'eat a meal'" ;
matask+verb+2+sg+pres+subj:matir  # "'eat a meal'" ;
matask+verb+3+sg+pres+subj:mati  # "'eat a meal'" ;
matask+verb+1+pl+pres+subj:matim  # "'eat a meal'" ;
matask+verb+2+pl+pres+subj:matið  # "'eat a meal'" ;
matask+verb+3+pl+pres+subj:mati  # "'eat a meal'" ;
matask+verb+2+sg+imper:mata  # "'eat a meal'" ;
matask+verb+1+pl+imper:mǫtum  # "'eat a meal'" ;
matask+verb+2+pl+imper:matið  # "'eat a meal'" ;
matask+verb+1+sg+pret+indic:mataða  # "'eat a meal'" ;
matask+verb+2+sg+pret+indic:mataðir  # "'eat a meal'" ;
matask+verb+3+sg+pret+indic:mataði  # "'eat a meal'" ;
matask+verb+1+pl+pret+indic:mǫtaðum  # "'eat a meal'" ;
matask+verb+2+pl+pret+indic:mǫtaðuð  # "'eat a meal'" ;
matask+verb+3+pl+pret+indic:mǫtaðu  # "'eat a meal'" ;
matask+verb+1+sg+pret+subj:mataða  # "'eat a meal'" ;
matask+verb+2+sg+pret+subj:mataðir  # "'eat a meal'" ;
matask+verb+3+sg+pret+subj:mataði  # "'eat a meal'" ;
matask+verb+1+pl+pret+subj:mataðim  # "'eat a meal'" ;
matask+verb+2+pl+pret+subj:mataðið  # "'eat a meal'" ;
matask+verb+3+pl+pret+subj:mataði  # "'eat a meal'" ;
matask+pp+noun+masc:mataðrinn  # "'eat a meal'" ;
matask+pp+fem:mataðrin  # "'eat a meal'" ;
matask+pp+neut:mataðrit  # "'eat a meal'" ;
matask+verb+1+sg+pres+indic+middle:mǫtumk  # "'eat a meal'" ;
matask+verb+2+sg+pres+indic+middle:matask  # "'eat a meal'" ;
matask+verb+3+sg+pres+indic+middle:matask  # "'eat a meal'" ;
matask+verb+1+pl+pres+indic+middle:mǫtumk  # "'eat a meal'" ;
matask+verb+2+pl+pres+indic+middle:matizk  # "'eat a meal'" ;
matask+verb+3+pl+pres+indic+middle:matask  # "'eat a meal'" ;
matask+verb+1+sg+pres+subj+middle:mǫtumk  # "'eat a meal'" ;
matask+verb+2+sg+pres+subj+middle:matisk  # "'eat a meal'" ;
matask+verb+3+sg+pres+subj+middle:matisk  # "'eat a meal'" ;
matask+verb+1+pl+pres+subj+middle:matimk  # "'eat a meal'" ;
matask+verb+2+pl+pres+subj+middle:matizk  # "'eat a meal'" ;
matask+verb+3+pl+pres+subj+middle:matisk  # "'eat a meal'" ;
matask+verb+2+sg+imper+middle:matask  # "'eat a meal'" ;
matask+verb+1+pl+imper+middle:mǫtumk  # "'eat a meal'" ;
matask+verb+1+pl+imper+middle:matizk  # "'eat a meal'" ;
matask+pres_part+middle:matandisk  # "'eat a meal'" ;
matask+verb+1+sg+pret+indic+middle:mǫtaðumk  # "'eat a meal'" ;
matask+verb+2+sg+pret+indic+middle:mataðisk  # "'eat a meal'" ;
matask+verb+3+sg+pret+indic+middle:mataðisk  # "'eat a meal'" ;
matask+verb+1+pl+pret+indic+middle:mǫtaðumk  # "'eat a meal'" ;
matask+verb+2+pl+pret+indic+middle:mǫtaðuzk  # "'eat a meal'" ;
matask+verb+3+pl+pret+indic+middle:mǫtaðusk  # "'eat a meal'" ;
matask+verb+1+sg+pret+subj+middle:mǫtaðumk  # "'eat a meal'" ;
matask+verb+2+sg+pret+subj+middle:mataðisk  # "'eat a meal'" ;
matask+verb+3+sg+pret+subj+middle:mataðisk  # "'eat a meal'" ;
matask+verb+1+pl+pret+subj+middle:mataðimk  # "'eat a meal'" ;
matask+verb+2+pl+pret+subj+middle:mataðizk  # "'eat a meal'" ;
matask+verb+3+pl+pret+subj+middle:mataðisk  # "'eat a meal'" ;
matask+pp+neut+middle:mataðrazk  # "'eat a meal'" ;
matask+pres_part+nom+sg+masc:matandi  # "'eat a meal'" ;
matask+pres_part+acc+sg+masc:matanda  # "'eat a meal'" ;
matask+pres_part+gen+sg+masc:matanda  # "'eat a meal'" ;
matask+pres_part+dat+sg+masc:matanda  # "'eat a meal'" ;
matask+pres_part+nom+sg+fem:matandi  # "'eat a meal'" ;
matask+pres_part+acc+sg+fem:matandi  # "'eat a meal'" ;
matask+pres_part+gen+sg+fem:matandi  # "'eat a meal'" ;
matask+pres_part+dat+sg+fem:matandi  # "'eat a meal'" ;
matask+pres_part+nom+sg+neut:matanda  # "'eat a meal'" ;
matask+pres_part+acc+sg+neut:matanda  # "'eat a meal'" ;
matask+pres_part+gen+sg+neut:matanda  # "'eat a meal'" ;
matask+pres_part+dat+sg+neut:matanda  # "'eat a meal'" ;
matask+pres_part+nom+pl+masc:matandi  # "'eat a meal'" ;
matask+pres_part+acc+pl+masc:matandi  # "'eat a meal'" ;
matask+pres_part+gen+pl+masc:matandi  # "'eat a meal'" ;
matask+pres_part+dat+pl+masc:mǫtundum  # "'eat a meal'" ;
matask+pres_part+nom+pl+fem:matandi  # "'eat a meal'" ;
matask+pres_part+acc+pl+fem:matandi  # "'eat a meal'" ;
matask+pres_part+gen+pl+fem:matandi  # "'eat a meal'" ;
matask+pres_part+dat+pl+fem:mǫtundum  # "'eat a meal'" ;
matask+pres_part+nom+pl+neut:matandi  # "'eat a meal'" ;
matask+pres_part+acc+pl+neut:matandi  # "'eat a meal'" ;
matask+pres_part+gen+pl+neut:matandi  # "'eat a meal'" ;
matask+pres_part+dat+pl+neut:mǫtundum  # "'eat a meal'" ;
mislíka+verb+1+sg+pres+indic:mislíka  # "'displease'" ;
mislíka+verb+2+sg+pres+indic:mislíkar  # "'displease'" ;
mislíka+verb+3+sg+pres+indic:mislíkar  # "'displease'" ;
mislíka+verb+1+pl+pres+indic:mislíkum  # "'displease'" ;
mislíka+verb+2+pl+pres+indic:mislíkið  # "'displease'" ;
mislíka+verb+3+pl+pres+indic:mislíka  # "'displease'" ;
mislíka+verb+1+sg+pres+subj:mislíka  # "'displease'" ;
mislíka+verb+2+sg+pres+subj:mislíkir  # "'displease'" ;
mislíka+verb+3+sg+pres+subj:mislíki  # "'displease'" ;
mislíka+verb+1+pl+pres+subj:mislíkim  # "'displease'" ;
mislíka+verb+2+pl+pres+subj:mislíkið  # "'displease'" ;
mislíka+verb+3+pl+pres+subj:mislíki  # "'displease'" ;
mislíka+verb+2+sg+imper:mislíka  # "'displease'" ;
mislíka+verb+1+pl+imper:mislíkum  # "'displease'" ;
mislíka+verb+2+pl+imper:mislíkið  # "'displease'" ;
mislíka+verb+1+sg+pret+indic:mislíkaða  # "'displease'" ;
mislíka+verb+2+sg+pret+indic:mislíkaðir  # "'displease'" ;
mislíka+verb+3+sg+pret+indic:mislíkaði  # "'displease'" ;
mislíka+verb+1+pl+pret+indic:mislíkǫðum  # "'displease'" ;
mislíka+verb+2+pl+pret+indic:mislíkǫðuð  # "'displease'" ;
mislíka+verb+3+pl+pret+indic:mislíkǫðu  # "'displease'" ;
mislíka+verb+1+sg+pret+subj:mislíkaða  # "'displease'" ;
mislíka+verb+2+sg+pret+subj:mislíkaðir  # "'displease'" ;
mislíka+verb+3+sg+pret+subj:mislíkaði  # "'displease'" ;
mislíka+verb+1+pl+pret+subj:mislíkaðim  # "'displease'" ;
mislíka+verb+2+pl+pret+subj:mislíkaðið  # "'displease'" ;
mislíka+verb+3+pl+pret+subj:mislíkaði  # "'displease'" ;
mislíka+pp+noun+masc:mislíkaðrinn  # "'displease'" ;
mislíka+pp+fem:mislíkaðrin  # "'displease'" ;
mislíka+pp+neut:mislíkaðrit  # "'displease'" ;
mislíka+verb+1+sg+pres+indic+middle:mislíkumk  # "'displease'" ;
mislíka+verb+2+sg+pres+indic+middle:mislíkask  # "'displease'" ;
mislíka+verb+3+sg+pres+indic+middle:mislíkask  # "'displease'" ;
mislíka+verb+1+pl+pres+indic+middle:mislíkumk  # "'displease'" ;
mislíka+verb+2+pl+pres+indic+middle:mislíkizk  # "'displease'" ;
mislíka+verb+3+pl+pres+indic+middle:mislíkask  # "'displease'" ;
mislíka+verb+1+sg+pres+subj+middle:mislíkumk  # "'displease'" ;
mislíka+verb+2+sg+pres+subj+middle:mislíkisk  # "'displease'" ;
mislíka+verb+3+sg+pres+subj+middle:mislíkisk  # "'displease'" ;
mislíka+verb+1+pl+pres+subj+middle:mislíkimk  # "'displease'" ;
mislíka+verb+2+pl+pres+subj+middle:mislíkizk  # "'displease'" ;
mislíka+verb+3+pl+pres+subj+middle:mislíkisk  # "'displease'" ;
mislíka+verb+2+sg+imper+middle:mislíkask  # "'displease'" ;
mislíka+verb+1+pl+imper+middle:mislíkumk  # "'displease'" ;
mislíka+verb+1+pl+imper+middle:mislíkizk  # "'displease'" ;
mislíka+pres_part+middle:mislíkandisk  # "'displease'" ;
mislíka+verb+1+sg+pret+indic+middle:mislíkǫðumk  # "'displease'" ;
mislíka+verb+2+sg+pret+indic+middle:mislíkaðisk  # "'displease'" ;
mislíka+verb+3+sg+pret+indic+middle:mislíkaðisk  # "'displease'" ;
mislíka+verb+1+pl+pret+indic+middle:mislíkǫðumk  # "'displease'" ;
mislíka+verb+2+pl+pret+indic+middle:mislíkǫðuzk  # "'displease'" ;
mislíka+verb+3+pl+pret+indic+middle:mislíkǫðusk  # "'displease'" ;
mislíka+verb+1+sg+pret+subj+middle:mislíkǫðumk  # "'displease'" ;
mislíka+verb+2+sg+pret+subj+middle:mislíkaðisk  # "'displease'" ;
mislíka+verb+3+sg+pret+subj+middle:mislíkaðisk  # "'displease'" ;
mislíka+verb+1+pl+pret+subj+middle:mislíkaðimk  # "'displease'" ;
mislíka+verb+2+pl+pret+subj+middle:mislíkaðizk  # "'displease'" ;
mislíka+verb+3+pl+pret+subj+middle:mislíkaðisk  # "'displease'" ;
mislíka+pp+neut+middle:mislíkaðrazk  # "'displease'" ;
mislíka+pres_part+nom+sg+masc:mislíkandi  # "'displease'" ;
mislíka+pres_part+acc+sg+masc:mislíkanda  # "'displease'" ;
mislíka+pres_part+gen+sg+masc:mislíkanda  # "'displease'" ;
mislíka+pres_part+dat+sg+masc:mislíkanda  # "'displease'" ;
mislíka+pres_part+nom+sg+fem:mislíkandi  # "'displease'" ;
mislíka+pres_part+acc+sg+fem:mislíkandi  # "'displease'" ;
mislíka+pres_part+gen+sg+fem:mislíkandi  # "'displease'" ;
mislíka+pres_part+dat+sg+fem:mislíkandi  # "'displease'" ;
mislíka+pres_part+nom+sg+neut:mislíkanda  # "'displease'" ;
mislíka+pres_part+acc+sg+neut:mislíkanda  # "'displease'" ;
mislíka+pres_part+gen+sg+neut:mislíkanda  # "'displease'" ;
mislíka+pres_part+dat+sg+neut:mislíkanda  # "'displease'" ;
mislíka+pres_part+nom+pl+masc:mislíkandi  # "'displease'" ;
mislíka+pres_part+acc+pl+masc:mislíkandi  # "'displease'" ;
mislíka+pres_part+gen+pl+masc:mislíkandi  # "'displease'" ;
mislíka+pres_part+dat+pl+masc:mislíkundum  # "'displease'" ;
mislíka+pres_part+nom+pl+fem:mislíkandi  # "'displease'" ;
mislíka+pres_part+acc+pl+fem:mislíkandi  # "'displease'" ;
mislíka+pres_part+gen+pl+fem:mislíkandi  # "'displease'" ;
mislíka+pres_part+dat+pl+fem:mislíkundum  # "'displease'" ;
mislíka+pres_part+nom+pl+neut:mislíkandi  # "'displease'" ;
mislíka+pres_part+acc+pl+neut:mislíkandi  # "'displease'" ;
mislíka+pres_part+gen+pl+neut:mislíkandi  # "'displease'" ;
mislíka+pres_part+dat+pl+neut:mislíkundum  # "'displease'" ;
rita+verb+1+sg+pres+indic:rita  # "'write'" ;
rita+verb+2+sg+pres+indic:ritar  # "'write'" ;
rita+verb+3+sg+pres+indic:ritar  # "'write'" ;
rita+verb+1+pl+pres+indic:ritum  # "'write'" ;
rita+verb+2+pl+pres+indic:ritið  # "'write'" ;
rita+verb+3+pl+pres+indic:rita  # "'write'" ;
rita+verb+1+sg+pres+subj:rita  # "'write'" ;
rita+verb+2+sg+pres+subj:ritir  # "'write'" ;
rita+verb+3+sg+pres+subj:riti  # "'write'" ;
rita+verb+1+pl+pres+subj:ritim  # "'write'" ;
rita+verb+2+pl+pres+subj:ritið  # "'write'" ;
rita+verb+3+pl+pres+subj:riti  # "'write'" ;
rita+verb+2+sg+imper:rita  # "'write'" ;
rita+verb+1+pl+imper:ritum  # "'write'" ;
rita+verb+2+pl+imper:ritið  # "'write'" ;
rita+verb+1+sg+pret+indic:ritaða  # "'write'" ;
rita+verb+2+sg+pret+indic:ritaðir  # "'write'" ;
rita+verb+3+sg+pret+indic:ritaði  # "'write'" ;
rita+verb+1+pl+pret+indic:ritǫðum  # "'write'" ;
rita+verb+2+pl+pret+indic:ritǫðuð  # "'write'" ;
rita+verb+3+pl+pret+indic:ritǫðu  # "'write'" ;
rita+verb+1+sg+pret+subj:ritaða  # "'write'" ;
rita+verb+2+sg+pret+subj:ritaðir  # "'write'" ;
rita+verb+3+sg+pret+subj:ritaði  # "'write'" ;
rita+verb+1+pl+pret+subj:ritaðim  # "'write'" ;
rita+verb+2+pl+pret+subj:ritaðið  # "'write'" ;
rita+verb+3+pl+pret+subj:ritaði  # "'write'" ;
rita+pp+noun+masc:ritaðrinn  # "'write'" ;
rita+pp+fem:ritaðrin  # "'write'" ;
rita+pp+neut:ritaðrit  # "'write'" ;
rita+verb+1+sg+pres+indic+middle:ritumk  # "'write'" ;
rita+verb+2+sg+pres+indic+middle:ritask  # "'write'" ;
rita+verb+3+sg+pres+indic+middle:ritask  # "'write'" ;
rita+verb+1+pl+pres+indic+middle:ritumk  # "'write'" ;
rita+verb+2+pl+pres+indic+middle:ritizk  # "'write'" ;
rita+verb+3+pl+pres+indic+middle:ritask  # "'write'" ;
rita+verb+1+sg+pres+subj+middle:ritumk  # "'write'" ;
rita+verb+2+sg+pres+subj+middle:ritisk  # "'write'" ;
rita+verb+3+sg+pres+subj+middle:ritisk  # "'write'" ;
rita+verb+1+pl+pres+subj+middle:ritimk  # "'write'" ;
rita+verb+2+pl+pres+subj+middle:ritizk  # "'write'" ;
rita+verb+3+pl+pres+subj+middle:ritisk  # "'write'" ;
rita+verb+2+sg+imper+middle:ritask  # "'write'" ;
rita+verb+1+pl+imper+middle:ritumk  # "'write'" ;
rita+verb+1+pl+imper+middle:ritizk  # "'write'" ;
rita+pres_part+middle:ritandisk  # "'write'" ;
rita+verb+1+sg+pret+indic+middle:ritǫðumk  # "'write'" ;
rita+verb+2+sg+pret+indic+middle:ritaðisk  # "'write'" ;
rita+verb+3+sg+pret+indic+middle:ritaðisk  # "'write'" ;
rita+verb+1+pl+pret+indic+middle:ritǫðumk  # "'write'" ;
rita+verb+2+pl+pret+indic+middle:ritǫðuzk  # "'write'" ;
rita+verb+3+pl+pret+indic+middle:ritǫðusk  # "'write'" ;
rita+verb+1+sg+pret+subj+middle:ritǫðumk  # "'write'" ;
rita+verb+2+sg+pret+subj+middle:ritaðisk  # "'write'" ;
rita+verb+3+sg+pret+subj+middle:ritaðisk  # "'write'" ;
rita+verb+1+pl+pret+subj+middle:ritaðimk  # "'write'" ;
rita+verb+2+pl+pret+subj+middle:ritaðizk  # "'write'" ;
rita+verb+3+pl+pret+subj+middle:ritaðisk  # "'write'" ;
rita+pp+neut+middle:ritaðrazk  # "'write'" ;
rita+pres_part+nom+sg+masc:ritandi  # "'write'" ;
rita+pres_part+acc+sg+masc:ritanda  # "'write'" ;
rita+pres_part+gen+sg+masc:ritanda  # "'write'" ;
rita+pres_part+dat+sg+masc:ritanda  # "'write'" ;
rita+pres_part+nom+sg+fem:ritandi  # "'write'" ;
rita+pres_part+acc+sg+fem:ritandi  # "'write'" ;
rita+pres_part+gen+sg+fem:ritandi  # "'write'" ;
rita+pres_part+dat+sg+fem:ritandi  # "'write'" ;
rita+pres_part+nom+sg+neut:ritanda  # "'write'" ;
rita+pres_part+acc+sg+neut:ritanda  # "'write'" ;
rita+pres_part+gen+sg+neut:ritanda  # "'write'" ;
rita+pres_part+dat+sg+neut:ritanda  # "'write'" ;
rita+pres_part+nom+pl+masc:ritandi  # "'write'" ;
rita+pres_part+acc+pl+masc:ritandi  # "'write'" ;
rita+pres_part+gen+pl+masc:ritandi  # "'write'" ;
rita+pres_part+dat+pl+masc:ritundum  # "'write'" ;
rita+pres_part+nom+pl+fem:ritandi  # "'write'" ;
rita+pres_part+acc+pl+fem:ritandi  # "'write'" ;
rita+pres_part+gen+pl+fem:ritandi  # "'write'" ;
rita+pres_part+dat+pl+fem:ritundum  # "'write'" ;
rita+pres_part+nom+pl+neut:ritandi  # "'write'" ;
rita+pres_part+acc+pl+neut:ritandi  # "'write'" ;
rita+pres_part+gen+pl+neut:ritandi  # "'write'" ;
rita+pres_part+dat+pl+neut:ritundum  # "'write'" ;
róma+verb+1+sg+pres+indic:róma  # "'applaud'" ;
róma+verb+2+sg+pres+indic:rómar  # "'applaud'" ;
róma+verb+3+sg+pres+indic:rómar  # "'applaud'" ;
róma+verb+1+pl+pres+indic:rómum  # "'applaud'" ;
róma+verb+2+pl+pres+indic:rómið  # "'applaud'" ;
róma+verb+3+pl+pres+indic:róma  # "'applaud'" ;
róma+verb+1+sg+pres+subj:róma  # "'applaud'" ;
róma+verb+2+sg+pres+subj:rómir  # "'applaud'" ;
róma+verb+3+sg+pres+subj:rómi  # "'applaud'" ;
róma+verb+1+pl+pres+subj:rómim  # "'applaud'" ;
róma+verb+2+pl+pres+subj:rómið  # "'applaud'" ;
róma+verb+3+pl+pres+subj:rómi  # "'applaud'" ;
róma+verb+2+sg+imper:róma  # "'applaud'" ;
róma+verb+1+pl+imper:rómum  # "'applaud'" ;
róma+verb+2+pl+imper:rómið  # "'applaud'" ;
róma+verb+1+sg+pret+indic:rómaða  # "'applaud'" ;
róma+verb+2+sg+pret+indic:rómaðir  # "'applaud'" ;
róma+verb+3+sg+pret+indic:rómaði  # "'applaud'" ;
róma+verb+1+pl+pret+indic:rómǫðum  # "'applaud'" ;
róma+verb+2+pl+pret+indic:rómǫðuð  # "'applaud'" ;
róma+verb+3+pl+pret+indic:rómǫðu  # "'applaud'" ;
róma+verb+1+sg+pret+subj:rómaða  # "'applaud'" ;
róma+verb+2+sg+pret+subj:rómaðir  # "'applaud'" ;
róma+verb+3+sg+pret+subj:rómaði  # "'applaud'" ;
róma+verb+1+pl+pret+subj:rómaðim  # "'applaud'" ;
róma+verb+2+pl+pret+subj:rómaðið  # "'applaud'" ;
róma+verb+3+pl+pret+subj:rómaði  # "'applaud'" ;
róma+pp+noun+masc:rómaðrinn  # "'applaud'" ;
róma+pp+fem:rómaðrin  # "'applaud'" ;
róma+pp+neut:rómaðrit  # "'applaud'" ;
róma+verb+1+sg+pres+indic+middle:rómumk  # "'applaud'" ;
róma+verb+2+sg+pres+indic+middle:rómask  # "'applaud'" ;
róma+verb+3+sg+pres+indic+middle:rómask  # "'applaud'" ;
róma+verb+1+pl+pres+indic+middle:rómumk  # "'applaud'" ;
róma+verb+2+pl+pres+indic+middle:rómizk  # "'applaud'" ;
róma+verb+3+pl+pres+indic+middle:rómask  # "'applaud'" ;
róma+verb+1+sg+pres+subj+middle:rómumk  # "'applaud'" ;
róma+verb+2+sg+pres+subj+middle:rómisk  # "'applaud'" ;
róma+verb+3+sg+pres+subj+middle:rómisk  # "'applaud'" ;
róma+verb+1+pl+pres+subj+middle:rómimk  # "'applaud'" ;
róma+verb+2+pl+pres+subj+middle:rómizk  # "'applaud'" ;
róma+verb+3+pl+pres+subj+middle:rómisk  # "'applaud'" ;
róma+verb+2+sg+imper+middle:rómask  # "'applaud'" ;
róma+verb+1+pl+imper+middle:rómumk  # "'applaud'" ;
róma+verb+1+pl+imper+middle:rómizk  # "'applaud'" ;
róma+pres_part+middle:rómandisk  # "'applaud'" ;
róma+verb+1+sg+pret+indic+middle:rómǫðumk  # "'applaud'" ;
róma+verb+2+sg+pret+indic+middle:rómaðisk  # "'applaud'" ;
róma+verb+3+sg+pret+indic+middle:rómaðisk  # "'applaud'" ;
róma+verb+1+pl+pret+indic+middle:rómǫðumk  # "'applaud'" ;
róma+verb+2+pl+pret+indic+middle:rómǫðuzk  # "'applaud'" ;
róma+verb+3+pl+pret+indic+middle:rómǫðusk  # "'applaud'" ;
róma+verb+1+sg+pret+subj+middle:rómǫðumk  # "'applaud'" ;
róma+verb+2+sg+pret+subj+middle:rómaðisk  # "'applaud'" ;
róma+verb+3+sg+pret+subj+middle:rómaðisk  # "'applaud'" ;
róma+verb+1+pl+pret+subj+middle:rómaðimk  # "'applaud'" ;
róma+verb+2+pl+pret+subj+middle:rómaðizk  # "'applaud'" ;
róma+verb+3+pl+pret+subj+middle:rómaðisk  # "'applaud'" ;
róma+pp+neut+middle:rómaðrazk  # "'applaud'" ;
róma+pres_part+nom+sg+masc:rómandi  # "'applaud'" ;
róma+pres_part+acc+sg+masc:rómanda  # "'applaud'" ;
róma+pres_part+gen+sg+masc:rómanda  # "'applaud'" ;
róma+pres_part+dat+sg+masc:rómanda  # "'applaud'" ;
róma+pres_part+nom+sg+fem:rómandi  # "'applaud'" ;
róma+pres_part+acc+sg+fem:rómandi  # "'applaud'" ;
róma+pres_part+gen+sg+fem:rómandi  # "'applaud'" ;
róma+pres_part+dat+sg+fem:rómandi  # "'applaud'" ;
róma+pres_part+nom+sg+neut:rómanda  # "'applaud'" ;
róma+pres_part+acc+sg+neut:rómanda  # "'applaud'" ;
róma+pres_part+gen+sg+neut:rómanda  # "'applaud'" ;
róma+pres_part+dat+sg+neut:rómanda  # "'applaud'" ;
róma+pres_part+nom+pl+masc:rómandi  # "'applaud'" ;
róma+pres_part+acc+pl+masc:rómandi  # "'applaud'" ;
róma+pres_part+gen+pl+masc:rómandi  # "'applaud'" ;
róma+pres_part+dat+pl+masc:rómundum  # "'applaud'" ;
róma+pres_part+nom+pl+fem:rómandi  # "'applaud'" ;
róma+pres_part+acc+pl+fem:rómandi  # "'applaud'" ;
róma+pres_part+gen+pl+fem:rómandi  # "'applaud'" ;
róma+pres_part+dat+pl+fem:rómundum  # "'applaud'" ;
róma+pres_part+nom+pl+neut:rómandi  # "'applaud'" ;
róma+pres_part+acc+pl+neut:rómandi  # "'applaud'" ;
róma+pres_part+gen+pl+neut:rómandi  # "'applaud'" ;
róma+pres_part+dat+pl+neut:rómundum  # "'applaud'" ;
sanna+verb+1+sg+pres+indic:sanna  # "'affirm'" ;
sanna+verb+2+sg+pres+indic:sannar  # "'affirm'" ;
sanna+verb+3+sg+pres+indic:sannar  # "'affirm'" ;
sanna+verb+1+pl+pres+indic:sǫnnum  # "'affirm'" ;
sanna+verb+2+pl+pres+indic:sannið  # "'affirm'" ;
sanna+verb+3+pl+pres+indic:sanna  # "'affirm'" ;
sanna+verb+1+sg+pres+subj:sanna  # "'affirm'" ;
sanna+verb+2+sg+pres+subj:sannir  # "'affirm'" ;
sanna+verb+3+sg+pres+subj:sanni  # "'affirm'" ;
sanna+verb+1+pl+pres+subj:sannim  # "'affirm'" ;
sanna+verb+2+pl+pres+subj:sannið  # "'affirm'" ;
sanna+verb+3+pl+pres+subj:sanni  # "'affirm'" ;
sanna+verb+2+sg+imper:sanna  # "'affirm'" ;
sanna+verb+1+pl+imper:sǫnnum  # "'affirm'" ;
sanna+verb+2+pl+imper:sannið  # "'affirm'" ;
sanna+verb+1+sg+pret+indic:sannaða  # "'affirm'" ;
sanna+verb+2+sg+pret+indic:sannaðir  # "'affirm'" ;
sanna+verb+3+sg+pret+indic:sannaði  # "'affirm'" ;
sanna+verb+1+pl+pret+indic:sǫnnaðum  # "'affirm'" ;
sanna+verb+2+pl+pret+indic:sǫnnaðuð  # "'affirm'" ;
sanna+verb+3+pl+pret+indic:sǫnnaðu  # "'affirm'" ;
sanna+verb+1+sg+pret+subj:sannaða  # "'affirm'" ;
sanna+verb+2+sg+pret+subj:sannaðir  # "'affirm'" ;
sanna+verb+3+sg+pret+subj:sannaði  # "'affirm'" ;
sanna+verb+1+pl+pret+subj:sannaðim  # "'affirm'" ;
sanna+verb+2+pl+pret+subj:sannaðið  # "'affirm'" ;
sanna+verb+3+pl+pret+subj:sannaði  # "'affirm'" ;
sanna+pp+noun+masc:sannaðrinn  # "'affirm'" ;
sanna+pp+fem:sannaðrin  # "'affirm'" ;
sanna+pp+neut:sannaðrit  # "'affirm'" ;
sanna+verb+1+sg+pres+indic+middle:sǫnnumk  # "'affirm'" ;
sanna+verb+2+sg+pres+indic+middle:sannask  # "'affirm'" ;
sanna+verb+3+sg+pres+indic+middle:sannask  # "'affirm'" ;
sanna+verb+1+pl+pres+indic+middle:sǫnnumk  # "'affirm'" ;
sanna+verb+2+pl+pres+indic+middle:sannizk  # "'affirm'" ;
sanna+verb+3+pl+pres+indic+middle:sannask  # "'affirm'" ;
sanna+verb+1+sg+pres+subj+middle:sǫnnumk  # "'affirm'" ;
sanna+verb+2+sg+pres+subj+middle:sannisk  # "'affirm'" ;
sanna+verb+3+sg+pres+subj+middle:sannisk  # "'affirm'" ;
sanna+verb+1+pl+pres+subj+middle:sannimk  # "'affirm'" ;
sanna+verb+2+pl+pres+subj+middle:sannizk  # "'affirm'" ;
sanna+verb+3+pl+pres+subj+middle:sannisk  # "'affirm'" ;
sanna+verb+2+sg+imper+middle:sannask  # "'affirm'" ;
sanna+verb+1+pl+imper+middle:sǫnnumk  # "'affirm'" ;
sanna+verb+1+pl+imper+middle:sannizk  # "'affirm'" ;
sanna+pres_part+middle:sannandisk  # "'affirm'" ;
sanna+verb+1+sg+pret+indic+middle:sǫnnaðumk  # "'affirm'" ;
sanna+verb+2+sg+pret+indic+middle:sannaðisk  # "'affirm'" ;
sanna+verb+3+sg+pret+indic+middle:sannaðisk  # "'affirm'" ;
sanna+verb+1+pl+pret+indic+middle:sǫnnaðumk  # "'affirm'" ;
sanna+verb+2+pl+pret+indic+middle:sǫnnaðuzk  # "'affirm'" ;
sanna+verb+3+pl+pret+indic+middle:sǫnnaðusk  # "'affirm'" ;
sanna+verb+1+sg+pret+subj+middle:sǫnnaðumk  # "'affirm'" ;
sanna+verb+2+sg+pret+subj+middle:sannaðisk  # "'affirm'" ;
sanna+verb+3+sg+pret+subj+middle:sannaðisk  # "'affirm'" ;
sanna+verb+1+pl+pret+subj+middle:sannaðimk  # "'affirm'" ;
sanna+verb+2+pl+pret+subj+middle:sannaðizk  # "'affirm'" ;
sanna+verb+3+pl+pret+subj+middle:sannaðisk  # "'affirm'" ;
sanna+pp+neut+middle:sannaðrazk  # "'affirm'" ;
sanna+pres_part+nom+sg+masc:sannandi  # "'affirm'" ;
sanna+pres_part+acc+sg+masc:sannanda  # "'affirm'" ;
sanna+pres_part+gen+sg+masc:sannanda  # "'affirm'" ;
sanna+pres_part+dat+sg+masc:sannanda  # "'affirm'" ;
sanna+pres_part+nom+sg+fem:sannandi  # "'affirm'" ;
sanna+pres_part+acc+sg+fem:sannandi  # "'affirm'" ;
sanna+pres_part+gen+sg+fem:sannandi  # "'affirm'" ;
sanna+pres_part+dat+sg+fem:sannandi  # "'affirm'" ;
sanna+pres_part+nom+sg+neut:sannanda  # "'affirm'" ;
sanna+pres_part+acc+sg+neut:sannanda  # "'affirm'" ;
sanna+pres_part+gen+sg+neut:sannanda  # "'affirm'" ;
sanna+pres_part+dat+sg+neut:sannanda  # "'affirm'" ;
sanna+pres_part+nom+pl+masc:sannandi  # "'affirm'" ;
sanna+pres_part+acc+pl+masc:sannandi  # "'affirm'" ;
sanna+pres_part+gen+pl+masc:sannandi  # "'affirm'" ;
sanna+pres_part+dat+pl+masc:sǫnnundum  # "'affirm'" ;
sanna+pres_part+nom+pl+fem:sannandi  # "'affirm'" ;
sanna+pres_part+acc+pl+fem:sannandi  # "'affirm'" ;
sanna+pres_part+gen+pl+fem:sannandi  # "'affirm'" ;
sanna+pres_part+dat+pl+fem:sǫnnundum  # "'affirm'" ;
sanna+pres_part+nom+pl+neut:sannandi  # "'affirm'" ;
sanna+pres_part+acc+pl+neut:sannandi  # "'affirm'" ;
sanna+pres_part+gen+pl+neut:sannandi  # "'affirm'" ;
sanna+pres_part+dat+pl+neut:sǫnnundum  # "'affirm'" ;
skapa+verb+1+sg+pres+indic:skapa  # "'shape'" ;
skapa+verb+2+sg+pres+indic:skapar  # "'shape'" ;
skapa+verb+3+sg+pres+indic:skapar  # "'shape'" ;
skapa+verb+1+pl+pres+indic:skǫpum  # "'shape'" ;
skapa+verb+2+pl+pres+indic:skapið  # "'shape'" ;
skapa+verb+3+pl+pres+indic:skapa  # "'shape'" ;
skapa+verb+1+sg+pres+subj:skapa  # "'shape'" ;
skapa+verb+2+sg+pres+subj:skapir  # "'shape'" ;
skapa+verb+3+sg+pres+subj:skapi  # "'shape'" ;
skapa+verb+1+pl+pres+subj:skapim  # "'shape'" ;
skapa+verb+2+pl+pres+subj:skapið  # "'shape'" ;
skapa+verb+3+pl+pres+subj:skapi  # "'shape'" ;
skapa+verb+2+sg+imper:skapa  # "'shape'" ;
skapa+verb+1+pl+imper:skǫpum  # "'shape'" ;
skapa+verb+2+pl+imper:skapið  # "'shape'" ;
skapa+verb+1+sg+pret+indic:skapaða  # "'shape'" ;
skapa+verb+2+sg+pret+indic:skapaðir  # "'shape'" ;
skapa+verb+3+sg+pret+indic:skapaði  # "'shape'" ;
skapa+verb+1+pl+pret+indic:skǫpaðum  # "'shape'" ;
skapa+verb+2+pl+pret+indic:skǫpaðuð  # "'shape'" ;
skapa+verb+3+pl+pret+indic:skǫpaðu  # "'shape'" ;
skapa+verb+1+sg+pret+subj:skapaða  # "'shape'" ;
skapa+verb+2+sg+pret+subj:skapaðir  # "'shape'" ;
skapa+verb+3+sg+pret+subj:skapaði  # "'shape'" ;
skapa+verb+1+pl+pret+subj:skapaðim  # "'shape'" ;
skapa+verb+2+pl+pret+subj:skapaðið  # "'shape'" ;
skapa+verb+3+pl+pret+subj:skapaði  # "'shape'" ;
skapa+pp+noun+masc:skapaðrinn  # "'shape'" ;
skapa+pp+fem:skapaðrin  # "'shape'" ;
skapa+pp+neut:skapaðrit  # "'shape'" ;
skapa+verb+1+sg+pres+indic+middle:skǫpumk  # "'shape'" ;
skapa+verb+2+sg+pres+indic+middle:skapask  # "'shape'" ;
skapa+verb+3+sg+pres+indic+middle:skapask  # "'shape'" ;
skapa+verb+1+pl+pres+indic+middle:skǫpumk  # "'shape'" ;
skapa+verb+2+pl+pres+indic+middle:skapizk  # "'shape'" ;
skapa+verb+3+pl+pres+indic+middle:skapask  # "'shape'" ;
skapa+verb+1+sg+pres+subj+middle:skǫpumk  # "'shape'" ;
skapa+verb+2+sg+pres+subj+middle:skapisk  # "'shape'" ;
skapa+verb+3+sg+pres+subj+middle:skapisk  # "'shape'" ;
skapa+verb+1+pl+pres+subj+middle:skapimk  # "'shape'" ;
skapa+verb+2+pl+pres+subj+middle:skapizk  # "'shape'" ;
skapa+verb+3+pl+pres+subj+middle:skapisk  # "'shape'" ;
skapa+verb+2+sg+imper+middle:skapask  # "'shape'" ;
skapa+verb+1+pl+imper+middle:skǫpumk  # "'shape'" ;
skapa+verb+1+pl+imper+middle:skapizk  # "'shape'" ;
skapa+pres_part+middle:skapandisk  # "'shape'" ;
skapa+verb+1+sg+pret+indic+middle:skǫpaðumk  # "'shape'" ;
skapa+verb+2+sg+pret+indic+middle:skapaðisk  # "'shape'" ;
skapa+verb+3+sg+pret+indic+middle:skapaðisk  # "'shape'" ;
skapa+verb+1+pl+pret+indic+middle:skǫpaðumk  # "'shape'" ;
skapa+verb+2+pl+pret+indic+middle:skǫpaðuzk  # "'shape'" ;
skapa+verb+3+pl+pret+indic+middle:skǫpaðusk  # "'shape'" ;
skapa+verb+1+sg+pret+subj+middle:skǫpaðumk  # "'shape'" ;
skapa+verb+2+sg+pret+subj+middle:skapaðisk  # "'shape'" ;
skapa+verb+3+sg+pret+subj+middle:skapaðisk  # "'shape'" ;
skapa+verb+1+pl+pret+subj+middle:skapaðimk  # "'shape'" ;
skapa+verb+2+pl+pret+subj+middle:skapaðizk  # "'shape'" ;
skapa+verb+3+pl+pret+subj+middle:skapaðisk  # "'shape'" ;
skapa+pp+neut+middle:skapaðrazk  # "'shape'" ;
skapa+pres_part+nom+sg+masc:skapandi  # "'shape'" ;
skapa+pres_part+acc+sg+masc:skapanda  # "'shape'" ;
skapa+pres_part+gen+sg+masc:skapanda  # "'shape'" ;
skapa+pres_part+dat+sg+masc:skapanda  # "'shape'" ;
skapa+pres_part+nom+sg+fem:skapandi  # "'shape'" ;
skapa+pres_part+acc+sg+fem:skapandi  # "'shape'" ;
skapa+pres_part+gen+sg+fem:skapandi  # "'shape'" ;
skapa+pres_part+dat+sg+fem:skapandi  # "'shape'" ;
skapa+pres_part+nom+sg+neut:skapanda  # "'shape'" ;
skapa+pres_part+acc+sg+neut:skapanda  # "'shape'" ;
skapa+pres_part+gen+sg+neut:skapanda  # "'shape'" ;
skapa+pres_part+dat+sg+neut:skapanda  # "'shape'" ;
skapa+pres_part+nom+pl+masc:skapandi  # "'shape'" ;
skapa+pres_part+acc+pl+masc:skapandi  # "'shape'" ;
skapa+pres_part+gen+pl+masc:skapandi  # "'shape'" ;
skapa+pres_part+dat+pl+masc:skǫpundum  # "'shape'" ;
skapa+pres_part+nom+pl+fem:skapandi  # "'shape'" ;
skapa+pres_part+acc+pl+fem:skapandi  # "'shape'" ;
skapa+pres_part+gen+pl+fem:skapandi  # "'shape'" ;
skapa+pres_part+dat+pl+fem:skǫpundum  # "'shape'" ;
skapa+pres_part+nom+pl+neut:skapandi  # "'shape'" ;
skapa+pres_part+acc+pl+neut:skapandi  # "'shape'" ;
skapa+pres_part+gen+pl+neut:skapandi  # "'shape'" ;
skapa+pres_part+dat+pl+neut:skǫpundum  # "'shape'" ;
skora+verb+1+sg+pres+indic:skora  # "'insist on'" ;
skora+verb+2+sg+pres+indic:skorar  # "'insist on'" ;
skora+verb+3+sg+pres+indic:skorar  # "'insist on'" ;
skora+verb+1+pl+pres+indic:skorum  # "'insist on'" ;
skora+verb+2+pl+pres+indic:skorið  # "'insist on'" ;
skora+verb+3+pl+pres+indic:skora  # "'insist on'" ;
skora+verb+1+sg+pres+subj:skora  # "'insist on'" ;
skora+verb+2+sg+pres+subj:skorir  # "'insist on'" ;
skora+verb+3+sg+pres+subj:skori  # "'insist on'" ;
skora+verb+1+pl+pres+subj:skorim  # "'insist on'" ;
skora+verb+2+pl+pres+subj:skorið  # "'insist on'" ;
skora+verb+3+pl+pres+subj:skori  # "'insist on'" ;
skora+verb+2+sg+imper:skora  # "'insist on'" ;
skora+verb+1+pl+imper:skorum  # "'insist on'" ;
skora+verb+2+pl+imper:skorið  # "'insist on'" ;
skora+verb+1+sg+pret+indic:skoraða  # "'insist on'" ;
skora+verb+2+sg+pret+indic:skoraðir  # "'insist on'" ;
skora+verb+3+sg+pret+indic:skoraði  # "'insist on'" ;
skora+verb+1+pl+pret+indic:skorǫðum  # "'insist on'" ;
skora+verb+2+pl+pret+indic:skorǫðuð  # "'insist on'" ;
skora+verb+3+pl+pret+indic:skorǫðu  # "'insist on'" ;
skora+verb+1+sg+pret+subj:skoraða  # "'insist on'" ;
skora+verb+2+sg+pret+subj:skoraðir  # "'insist on'" ;
skora+verb+3+sg+pret+subj:skoraði  # "'insist on'" ;
skora+verb+1+pl+pret+subj:skoraðim  # "'insist on'" ;
skora+verb+2+pl+pret+subj:skoraðið  # "'insist on'" ;
skora+verb+3+pl+pret+subj:skoraði  # "'insist on'" ;
skora+pp+noun+masc:skoraðrinn  # "'insist on'" ;
skora+pp+fem:skoraðrin  # "'insist on'" ;
skora+pp+neut:skoraðrit  # "'insist on'" ;
skora+verb+1+sg+pres+indic+middle:skorumk  # "'insist on'" ;
skora+verb+2+sg+pres+indic+middle:skorask  # "'insist on'" ;
skora+verb+3+sg+pres+indic+middle:skorask  # "'insist on'" ;
skora+verb+1+pl+pres+indic+middle:skorumk  # "'insist on'" ;
skora+verb+2+pl+pres+indic+middle:skorizk  # "'insist on'" ;
skora+verb+3+pl+pres+indic+middle:skorask  # "'insist on'" ;
skora+verb+1+sg+pres+subj+middle:skorumk  # "'insist on'" ;
skora+verb+2+sg+pres+subj+middle:skorisk  # "'insist on'" ;
skora+verb+3+sg+pres+subj+middle:skorisk  # "'insist on'" ;
skora+verb+1+pl+pres+subj+middle:skorimk  # "'insist on'" ;
skora+verb+2+pl+pres+subj+middle:skorizk  # "'insist on'" ;
skora+verb+3+pl+pres+subj+middle:skorisk  # "'insist on'" ;
skora+verb+2+sg+imper+middle:skorask  # "'insist on'" ;
skora+verb+1+pl+imper+middle:skorumk  # "'insist on'" ;
skora+verb+1+pl+imper+middle:skorizk  # "'insist on'" ;
skora+pres_part+middle:skorandisk  # "'insist on'" ;
skora+verb+1+sg+pret+indic+middle:skorǫðumk  # "'insist on'" ;
skora+verb+2+sg+pret+indic+middle:skoraðisk  # "'insist on'" ;
skora+verb+3+sg+pret+indic+middle:skoraðisk  # "'insist on'" ;
skora+verb+1+pl+pret+indic+middle:skorǫðumk  # "'insist on'" ;
skora+verb+2+pl+pret+indic+middle:skorǫðuzk  # "'insist on'" ;
skora+verb+3+pl+pret+indic+middle:skorǫðusk  # "'insist on'" ;
skora+verb+1+sg+pret+subj+middle:skorǫðumk  # "'insist on'" ;
skora+verb+2+sg+pret+subj+middle:skoraðisk  # "'insist on'" ;
skora+verb+3+sg+pret+subj+middle:skoraðisk  # "'insist on'" ;
skora+verb+1+pl+pret+subj+middle:skoraðimk  # "'insist on'" ;
skora+verb+2+pl+pret+subj+middle:skoraðizk  # "'insist on'" ;
skora+verb+3+pl+pret+subj+middle:skoraðisk  # "'insist on'" ;
skora+pp+neut+middle:skoraðrazk  # "'insist on'" ;
skora+pres_part+nom+sg+masc:skorandi  # "'insist on'" ;
skora+pres_part+acc+sg+masc:skoranda  # "'insist on'" ;
skora+pres_part+gen+sg+masc:skoranda  # "'insist on'" ;
skora+pres_part+dat+sg+masc:skoranda  # "'insist on'" ;
skora+pres_part+nom+sg+fem:skorandi  # "'insist on'" ;
skora+pres_part+acc+sg+fem:skorandi  # "'insist on'" ;
skora+pres_part+gen+sg+fem:skorandi  # "'insist on'" ;
skora+pres_part+dat+sg+fem:skorandi  # "'insist on'" ;
skora+pres_part+nom+sg+neut:skoranda  # "'insist on'" ;
skora+pres_part+acc+sg+neut:skoranda  # "'insist on'" ;
skora+pres_part+gen+sg+neut:skoranda  # "'insist on'" ;
skora+pres_part+dat+sg+neut:skoranda  # "'insist on'" ;
skora+pres_part+nom+pl+masc:skorandi  # "'insist on'" ;
skora+pres_part+acc+pl+masc:skorandi  # "'insist on'" ;
skora+pres_part+gen+pl+masc:skorandi  # "'insist on'" ;
skora+pres_part+dat+pl+masc:skorundum  # "'insist on'" ;
skora+pres_part+nom+pl+fem:skorandi  # "'insist on'" ;
skora+pres_part+acc+pl+fem:skorandi  # "'insist on'" ;
skora+pres_part+gen+pl+fem:skorandi  # "'insist on'" ;
skora+pres_part+dat+pl+fem:skorundum  # "'insist on'" ;
skora+pres_part+nom+pl+neut:skorandi  # "'insist on'" ;
skora+pres_part+acc+pl+neut:skorandi  # "'insist on'" ;
skora+pres_part+gen+pl+neut:skorandi  # "'insist on'" ;
skora+pres_part+dat+pl+neut:skorundum  # "'insist on'" ;
snarask+verb+1+sg+pres+indic:snara  # "'turn'" ;
snarask+verb+2+sg+pres+indic:snarar  # "'turn'" ;
snarask+verb+3+sg+pres+indic:snarar  # "'turn'" ;
snarask+verb+1+pl+pres+indic:snǫrum  # "'turn'" ;
snarask+verb+2+pl+pres+indic:snarið  # "'turn'" ;
snarask+verb+3+pl+pres+indic:snara  # "'turn'" ;
snarask+verb+1+sg+pres+subj:snara  # "'turn'" ;
snarask+verb+2+sg+pres+subj:snarir  # "'turn'" ;
snarask+verb+3+sg+pres+subj:snari  # "'turn'" ;
snarask+verb+1+pl+pres+subj:snarim  # "'turn'" ;
snarask+verb+2+pl+pres+subj:snarið  # "'turn'" ;
snarask+verb+3+pl+pres+subj:snari  # "'turn'" ;
snarask+verb+2+sg+imper:snara  # "'turn'" ;
snarask+verb+1+pl+imper:snǫrum  # "'turn'" ;
snarask+verb+2+pl+imper:snarið  # "'turn'" ;
snarask+verb+1+sg+pret+indic:snaraða  # "'turn'" ;
snarask+verb+2+sg+pret+indic:snaraðir  # "'turn'" ;
snarask+verb+3+sg+pret+indic:snaraði  # "'turn'" ;
snarask+verb+1+pl+pret+indic:snǫraðum  # "'turn'" ;
snarask+verb+2+pl+pret+indic:snǫraðuð  # "'turn'" ;
snarask+verb+3+pl+pret+indic:snǫraðu  # "'turn'" ;
snarask+verb+1+sg+pret+subj:snaraða  # "'turn'" ;
snarask+verb+2+sg+pret+subj:snaraðir  # "'turn'" ;
snarask+verb+3+sg+pret+subj:snaraði  # "'turn'" ;
snarask+verb+1+pl+pret+subj:snaraðim  # "'turn'" ;
snarask+verb+2+pl+pret+subj:snaraðið  # "'turn'" ;
snarask+verb+3+pl+pret+subj:snaraði  # "'turn'" ;
snarask+pp+noun+masc:snaraðrinn  # "'turn'" ;
snarask+pp+fem:snaraðrin  # "'turn'" ;
snarask+pp+neut:snaraðrit  # "'turn'" ;
snarask+verb+1+sg+pres+indic+middle:snǫrumk  # "'turn'" ;
snarask+verb+2+sg+pres+indic+middle:snarask  # "'turn'" ;
snarask+verb+3+sg+pres+indic+middle:snarask  # "'turn'" ;
snarask+verb+1+pl+pres+indic+middle:snǫrumk  # "'turn'" ;
snarask+verb+2+pl+pres+indic+middle:snarizk  # "'turn'" ;
snarask+verb+3+pl+pres+indic+middle:snarask  # "'turn'" ;
snarask+verb+1+sg+pres+subj+middle:snǫrumk  # "'turn'" ;
snarask+verb+2+sg+pres+subj+middle:snarisk  # "'turn'" ;
snarask+verb+3+sg+pres+subj+middle:snarisk  # "'turn'" ;
snarask+verb+1+pl+pres+subj+middle:snarimk  # "'turn'" ;
snarask+verb+2+pl+pres+subj+middle:snarizk  # "'turn'" ;
snarask+verb+3+pl+pres+subj+middle:snarisk  # "'turn'" ;
snarask+verb+2+sg+imper+middle:snarask  # "'turn'" ;
snarask+verb+1+pl+imper+middle:snǫrumk  # "'turn'" ;
snarask+verb+1+pl+imper+middle:snarizk  # "'turn'" ;
snarask+pres_part+middle:snarandisk  # "'turn'" ;
snarask+verb+1+sg+pret+indic+middle:snǫraðumk  # "'turn'" ;
snarask+verb+2+sg+pret+indic+middle:snaraðisk  # "'turn'" ;
snarask+verb+3+sg+pret+indic+middle:snaraðisk  # "'turn'" ;
snarask+verb+1+pl+pret+indic+middle:snǫraðumk  # "'turn'" ;
snarask+verb+2+pl+pret+indic+middle:snǫraðuzk  # "'turn'" ;
snarask+verb+3+pl+pret+indic+middle:snǫraðusk  # "'turn'" ;
snarask+verb+1+sg+pret+subj+middle:snǫraðumk  # "'turn'" ;
snarask+verb+2+sg+pret+subj+middle:snaraðisk  # "'turn'" ;
snarask+verb+3+sg+pret+subj+middle:snaraðisk  # "'turn'" ;
snarask+verb+1+pl+pret+subj+middle:snaraðimk  # "'turn'" ;
snarask+verb+2+pl+pret+subj+middle:snaraðizk  # "'turn'" ;
snarask+verb+3+pl+pret+subj+middle:snaraðisk  # "'turn'" ;
snarask+pp+neut+middle:snaraðrazk  # "'turn'" ;
snarask+pres_part+nom+sg+masc:snarandi  # "'turn'" ;
snarask+pres_part+acc+sg+masc:snaranda  # "'turn'" ;
snarask+pres_part+gen+sg+masc:snaranda  # "'turn'" ;
snarask+pres_part+dat+sg+masc:snaranda  # "'turn'" ;
snarask+pres_part+nom+sg+fem:snarandi  # "'turn'" ;
snarask+pres_part+acc+sg+fem:snarandi  # "'turn'" ;
snarask+pres_part+gen+sg+fem:snarandi  # "'turn'" ;
snarask+pres_part+dat+sg+fem:snarandi  # "'turn'" ;
snarask+pres_part+nom+sg+neut:snaranda  # "'turn'" ;
snarask+pres_part+acc+sg+neut:snaranda  # "'turn'" ;
snarask+pres_part+gen+sg+neut:snaranda  # "'turn'" ;
snarask+pres_part+dat+sg+neut:snaranda  # "'turn'" ;
snarask+pres_part+nom+pl+masc:snarandi  # "'turn'" ;
snarask+pres_part+acc+pl+masc:snarandi  # "'turn'" ;
snarask+pres_part+gen+pl+masc:snarandi  # "'turn'" ;
snarask+pres_part+dat+pl+masc:snǫrundum  # "'turn'" ;
snarask+pres_part+nom+pl+fem:snarandi  # "'turn'" ;
snarask+pres_part+acc+pl+fem:snarandi  # "'turn'" ;
snarask+pres_part+gen+pl+fem:snarandi  # "'turn'" ;
snarask+pres_part+dat+pl+fem:snǫrundum  # "'turn'" ;
snarask+pres_part+nom+pl+neut:snarandi  # "'turn'" ;
snarask+pres_part+acc+pl+neut:snarandi  # "'turn'" ;
snarask+pres_part+gen+pl+neut:snarandi  # "'turn'" ;
snarask+pres_part+dat+pl+neut:snǫrundum  # "'turn'" ;
sofna+verb+1+sg+pres+indic:sofna  # "'fall asleep'" ;
sofna+verb+2+sg+pres+indic:sofnar  # "'fall asleep'" ;
sofna+verb+3+sg+pres+indic:sofnar  # "'fall asleep'" ;
sofna+verb+1+pl+pres+indic:sofnum  # "'fall asleep'" ;
sofna+verb+2+pl+pres+indic:sofnið  # "'fall asleep'" ;
sofna+verb+3+pl+pres+indic:sofna  # "'fall asleep'" ;
sofna+verb+1+sg+pres+subj:sofna  # "'fall asleep'" ;
sofna+verb+2+sg+pres+subj:sofnir  # "'fall asleep'" ;
sofna+verb+3+sg+pres+subj:sofni  # "'fall asleep'" ;
sofna+verb+1+pl+pres+subj:sofnim  # "'fall asleep'" ;
sofna+verb+2+pl+pres+subj:sofnið  # "'fall asleep'" ;
sofna+verb+3+pl+pres+subj:sofni  # "'fall asleep'" ;
sofna+verb+2+sg+imper:sofna  # "'fall asleep'" ;
sofna+verb+1+pl+imper:sofnum  # "'fall asleep'" ;
sofna+verb+2+pl+imper:sofnið  # "'fall asleep'" ;
sofna+verb+1+sg+pret+indic:sofnaða  # "'fall asleep'" ;
sofna+verb+2+sg+pret+indic:sofnaðir  # "'fall asleep'" ;
sofna+verb+3+sg+pret+indic:sofnaði  # "'fall asleep'" ;
sofna+verb+1+pl+pret+indic:sofnǫðum  # "'fall asleep'" ;
sofna+verb+2+pl+pret+indic:sofnǫðuð  # "'fall asleep'" ;
sofna+verb+3+pl+pret+indic:sofnǫðu  # "'fall asleep'" ;
sofna+verb+1+sg+pret+subj:sofnaða  # "'fall asleep'" ;
sofna+verb+2+sg+pret+subj:sofnaðir  # "'fall asleep'" ;
sofna+verb+3+sg+pret+subj:sofnaði  # "'fall asleep'" ;
sofna+verb+1+pl+pret+subj:sofnaðim  # "'fall asleep'" ;
sofna+verb+2+pl+pret+subj:sofnaðið  # "'fall asleep'" ;
sofna+verb+3+pl+pret+subj:sofnaði  # "'fall asleep'" ;
sofna+pp+noun+masc:sofnaðrinn  # "'fall asleep'" ;
sofna+pp+fem:sofnaðrin  # "'fall asleep'" ;
sofna+pp+neut:sofnaðrit  # "'fall asleep'" ;
sofna+verb+1+sg+pres+indic+middle:sofnumk  # "'fall asleep'" ;
sofna+verb+2+sg+pres+indic+middle:sofnask  # "'fall asleep'" ;
sofna+verb+3+sg+pres+indic+middle:sofnask  # "'fall asleep'" ;
sofna+verb+1+pl+pres+indic+middle:sofnumk  # "'fall asleep'" ;
sofna+verb+2+pl+pres+indic+middle:sofnizk  # "'fall asleep'" ;
sofna+verb+3+pl+pres+indic+middle:sofnask  # "'fall asleep'" ;
sofna+verb+1+sg+pres+subj+middle:sofnumk  # "'fall asleep'" ;
sofna+verb+2+sg+pres+subj+middle:sofnisk  # "'fall asleep'" ;
sofna+verb+3+sg+pres+subj+middle:sofnisk  # "'fall asleep'" ;
sofna+verb+1+pl+pres+subj+middle:sofnimk  # "'fall asleep'" ;
sofna+verb+2+pl+pres+subj+middle:sofnizk  # "'fall asleep'" ;
sofna+verb+3+pl+pres+subj+middle:sofnisk  # "'fall asleep'" ;
sofna+verb+2+sg+imper+middle:sofnask  # "'fall asleep'" ;
sofna+verb+1+pl+imper+middle:sofnumk  # "'fall asleep'" ;
sofna+verb+1+pl+imper+middle:sofnizk  # "'fall asleep'" ;
sofna+pres_part+middle:sofnandisk  # "'fall asleep'" ;
sofna+verb+1+sg+pret+indic+middle:sofnǫðumk  # "'fall asleep'" ;
sofna+verb+2+sg+pret+indic+middle:sofnaðisk  # "'fall asleep'" ;
sofna+verb+3+sg+pret+indic+middle:sofnaðisk  # "'fall asleep'" ;
sofna+verb+1+pl+pret+indic+middle:sofnǫðumk  # "'fall asleep'" ;
sofna+verb+2+pl+pret+indic+middle:sofnǫðuzk  # "'fall asleep'" ;
sofna+verb+3+pl+pret+indic+middle:sofnǫðusk  # "'fall asleep'" ;
sofna+verb+1+sg+pret+subj+middle:sofnǫðumk  # "'fall asleep'" ;
sofna+verb+2+sg+pret+subj+middle:sofnaðisk  # "'fall asleep'" ;
sofna+verb+3+sg+pret+subj+middle:sofnaðisk  # "'fall asleep'" ;
sofna+verb+1+pl+pret+subj+middle:sofnaðimk  # "'fall asleep'" ;
sofna+verb+2+pl+pret+subj+middle:sofnaðizk  # "'fall asleep'" ;
sofna+verb+3+pl+pret+subj+middle:sofnaðisk  # "'fall asleep'" ;
sofna+pp+neut+middle:sofnaðrazk  # "'fall asleep'" ;
sofna+pres_part+nom+sg+masc:sofnandi  # "'fall asleep'" ;
sofna+pres_part+acc+sg+masc:sofnanda  # "'fall asleep'" ;
sofna+pres_part+gen+sg+masc:sofnanda  # "'fall asleep'" ;
sofna+pres_part+dat+sg+masc:sofnanda  # "'fall asleep'" ;
sofna+pres_part+nom+sg+fem:sofnandi  # "'fall asleep'" ;
sofna+pres_part+acc+sg+fem:sofnandi  # "'fall asleep'" ;
sofna+pres_part+gen+sg+fem:sofnandi  # "'fall asleep'" ;
sofna+pres_part+dat+sg+fem:sofnandi  # "'fall asleep'" ;
sofna+pres_part+nom+sg+neut:sofnanda  # "'fall asleep'" ;
sofna+pres_part+acc+sg+neut:sofnanda  # "'fall asleep'" ;
sofna+pres_part+gen+sg+neut:sofnanda  # "'fall asleep'" ;
sofna+pres_part+dat+sg+neut:sofnanda  # "'fall asleep'" ;
sofna+pres_part+nom+pl+masc:sofnandi  # "'fall asleep'" ;
sofna+pres_part+acc+pl+masc:sofnandi  # "'fall asleep'" ;
sofna+pres_part+gen+pl+masc:sofnandi  # "'fall asleep'" ;
sofna+pres_part+dat+pl+masc:sofnundum  # "'fall asleep'" ;
sofna+pres_part+nom+pl+fem:sofnandi  # "'fall asleep'" ;
sofna+pres_part+acc+pl+fem:sofnandi  # "'fall asleep'" ;
sofna+pres_part+gen+pl+fem:sofnandi  # "'fall asleep'" ;
sofna+pres_part+dat+pl+fem:sofnundum  # "'fall asleep'" ;
sofna+pres_part+nom+pl+neut:sofnandi  # "'fall asleep'" ;
sofna+pres_part+acc+pl+neut:sofnandi  # "'fall asleep'" ;
sofna+pres_part+gen+pl+neut:sofnandi  # "'fall asleep'" ;
sofna+pres_part+dat+pl+neut:sofnundum  # "'fall asleep'" ;
spotta+verb+1+sg+pres+indic:spotta  # "'mock'" ;
spotta+verb+2+sg+pres+indic:spottar  # "'mock'" ;
spotta+verb+3+sg+pres+indic:spottar  # "'mock'" ;
spotta+verb+1+pl+pres+indic:spottum  # "'mock'" ;
spotta+verb+2+pl+pres+indic:spottið  # "'mock'" ;
spotta+verb+3+pl+pres+indic:spotta  # "'mock'" ;
spotta+verb+1+sg+pres+subj:spotta  # "'mock'" ;
spotta+verb+2+sg+pres+subj:spottir  # "'mock'" ;
spotta+verb+3+sg+pres+subj:spotti  # "'mock'" ;
spotta+verb+1+pl+pres+subj:spottim  # "'mock'" ;
spotta+verb+2+pl+pres+subj:spottið  # "'mock'" ;
spotta+verb+3+pl+pres+subj:spotti  # "'mock'" ;
spotta+verb+2+sg+imper:spotta  # "'mock'" ;
spotta+verb+1+pl+imper:spottum  # "'mock'" ;
spotta+verb+2+pl+imper:spottið  # "'mock'" ;
spotta+verb+1+sg+pret+indic:spottaða  # "'mock'" ;
spotta+verb+2+sg+pret+indic:spottaðir  # "'mock'" ;
spotta+verb+3+sg+pret+indic:spottaði  # "'mock'" ;
spotta+verb+1+pl+pret+indic:spottǫðum  # "'mock'" ;
spotta+verb+2+pl+pret+indic:spottǫðuð  # "'mock'" ;
spotta+verb+3+pl+pret+indic:spottǫðu  # "'mock'" ;
spotta+verb+1+sg+pret+subj:spottaða  # "'mock'" ;
spotta+verb+2+sg+pret+subj:spottaðir  # "'mock'" ;
spotta+verb+3+sg+pret+subj:spottaði  # "'mock'" ;
spotta+verb+1+pl+pret+subj:spottaðim  # "'mock'" ;
spotta+verb+2+pl+pret+subj:spottaðið  # "'mock'" ;
spotta+verb+3+pl+pret+subj:spottaði  # "'mock'" ;
spotta+pp+noun+masc:spottaðrinn  # "'mock'" ;
spotta+pp+fem:spottaðrin  # "'mock'" ;
spotta+pp+neut:spottaðrit  # "'mock'" ;
spotta+verb+1+sg+pres+indic+middle:spottumk  # "'mock'" ;
spotta+verb+2+sg+pres+indic+middle:spottask  # "'mock'" ;
spotta+verb+3+sg+pres+indic+middle:spottask  # "'mock'" ;
spotta+verb+1+pl+pres+indic+middle:spottumk  # "'mock'" ;
spotta+verb+2+pl+pres+indic+middle:spottizk  # "'mock'" ;
spotta+verb+3+pl+pres+indic+middle:spottask  # "'mock'" ;
spotta+verb+1+sg+pres+subj+middle:spottumk  # "'mock'" ;
spotta+verb+2+sg+pres+subj+middle:spottisk  # "'mock'" ;
spotta+verb+3+sg+pres+subj+middle:spottisk  # "'mock'" ;
spotta+verb+1+pl+pres+subj+middle:spottimk  # "'mock'" ;
spotta+verb+2+pl+pres+subj+middle:spottizk  # "'mock'" ;
spotta+verb+3+pl+pres+subj+middle:spottisk  # "'mock'" ;
spotta+verb+2+sg+imper+middle:spottask  # "'mock'" ;
spotta+verb+1+pl+imper+middle:spottumk  # "'mock'" ;
spotta+verb+1+pl+imper+middle:spottizk  # "'mock'" ;
spotta+pres_part+middle:spottandisk  # "'mock'" ;
spotta+verb+1+sg+pret+indic+middle:spottǫðumk  # "'mock'" ;
spotta+verb+2+sg+pret+indic+middle:spottaðisk  # "'mock'" ;
spotta+verb+3+sg+pret+indic+middle:spottaðisk  # "'mock'" ;
spotta+verb+1+pl+pret+indic+middle:spottǫðumk  # "'mock'" ;
spotta+verb+2+pl+pret+indic+middle:spottǫðuzk  # "'mock'" ;
spotta+verb+3+pl+pret+indic+middle:spottǫðusk  # "'mock'" ;
spotta+verb+1+sg+pret+subj+middle:spottǫðumk  # "'mock'" ;
spotta+verb+2+sg+pret+subj+middle:spottaðisk  # "'mock'" ;
spotta+verb+3+sg+pret+subj+middle:spottaðisk  # "'mock'" ;
spotta+verb+1+pl+pret+subj+middle:spottaðimk  # "'mock'" ;
spotta+verb+2+pl+pret+subj+middle:spottaðizk  # "'mock'" ;
spotta+verb+3+pl+pret+subj+middle:spottaðisk  # "'mock'" ;
spotta+pp+neut+middle:spottaðrazk  # "'mock'" ;
spotta+pres_part+nom+sg+masc:spottandi  # "'mock'" ;
spotta+pres_part+acc+sg+masc:spottanda  # "'mock'" ;
spotta+pres_part+gen+sg+masc:spottanda  # "'mock'" ;
spotta+pres_part+dat+sg+masc:spottanda  # "'mock'" ;
spotta+pres_part+nom+sg+fem:spottandi  # "'mock'" ;
spotta+pres_part+acc+sg+fem:spottandi  # "'mock'" ;
spotta+pres_part+gen+sg+fem:spottandi  # "'mock'" ;
spotta+pres_part+dat+sg+fem:spottandi  # "'mock'" ;
spotta+pres_part+nom+sg+neut:spottanda  # "'mock'" ;
spotta+pres_part+acc+sg+neut:spottanda  # "'mock'" ;
spotta+pres_part+gen+sg+neut:spottanda  # "'mock'" ;
spotta+pres_part+dat+sg+neut:spottanda  # "'mock'" ;
spotta+pres_part+nom+pl+masc:spottandi  # "'mock'" ;
spotta+pres_part+acc+pl+masc:spottandi  # "'mock'" ;
spotta+pres_part+gen+pl+masc:spottandi  # "'mock'" ;
spotta+pres_part+dat+pl+masc:spottundum  # "'mock'" ;
spotta+pres_part+nom+pl+fem:spottandi  # "'mock'" ;
spotta+pres_part+acc+pl+fem:spottandi  # "'mock'" ;
spotta+pres_part+gen+pl+fem:spottandi  # "'mock'" ;
spotta+pres_part+dat+pl+fem:spottundum  # "'mock'" ;
spotta+pres_part+nom+pl+neut:spottandi  # "'mock'" ;
spotta+pres_part+acc+pl+neut:spottandi  # "'mock'" ;
spotta+pres_part+gen+pl+neut:spottandi  # "'mock'" ;
spotta+pres_part+dat+pl+neut:spottundum  # "'mock'" ;
starfa+verb+1+sg+pres+indic:starfa  # "'work at'" ;
starfa+verb+2+sg+pres+indic:starfar  # "'work at'" ;
starfa+verb+3+sg+pres+indic:starfar  # "'work at'" ;
starfa+verb+1+pl+pres+indic:stǫrfum  # "'work at'" ;
starfa+verb+2+pl+pres+indic:starfið  # "'work at'" ;
starfa+verb+3+pl+pres+indic:starfa  # "'work at'" ;
starfa+verb+1+sg+pres+subj:starfa  # "'work at'" ;
starfa+verb+2+sg+pres+subj:starfir  # "'work at'" ;
starfa+verb+3+sg+pres+subj:starfi  # "'work at'" ;
starfa+verb+1+pl+pres+subj:starfim  # "'work at'" ;
starfa+verb+2+pl+pres+subj:starfið  # "'work at'" ;
starfa+verb+3+pl+pres+subj:starfi  # "'work at'" ;
starfa+verb+2+sg+imper:starfa  # "'work at'" ;
starfa+verb+1+pl+imper:stǫrfum  # "'work at'" ;
starfa+verb+2+pl+imper:starfið  # "'work at'" ;
starfa+verb+1+sg+pret+indic:starfaða  # "'work at'" ;
starfa+verb+2+sg+pret+indic:starfaðir  # "'work at'" ;
starfa+verb+3+sg+pret+indic:starfaði  # "'work at'" ;
starfa+verb+1+pl+pret+indic:stǫrfaðum  # "'work at'" ;
starfa+verb+2+pl+pret+indic:stǫrfaðuð  # "'work at'" ;
starfa+verb+3+pl+pret+indic:stǫrfaðu  # "'work at'" ;
starfa+verb+1+sg+pret+subj:starfaða  # "'work at'" ;
starfa+verb+2+sg+pret+subj:starfaðir  # "'work at'" ;
starfa+verb+3+sg+pret+subj:starfaði  # "'work at'" ;
starfa+verb+1+pl+pret+subj:starfaðim  # "'work at'" ;
starfa+verb+2+pl+pret+subj:starfaðið  # "'work at'" ;
starfa+verb+3+pl+pret+subj:starfaði  # "'work at'" ;
starfa+pp+noun+masc:starfaðrinn  # "'work at'" ;
starfa+pp+fem:starfaðrin  # "'work at'" ;
starfa+pp+neut:starfaðrit  # "'work at'" ;
starfa+verb+1+sg+pres+indic+middle:stǫrfumk  # "'work at'" ;
starfa+verb+2+sg+pres+indic+middle:starfask  # "'work at'" ;
starfa+verb+3+sg+pres+indic+middle:starfask  # "'work at'" ;
starfa+verb+1+pl+pres+indic+middle:stǫrfumk  # "'work at'" ;
starfa+verb+2+pl+pres+indic+middle:starfizk  # "'work at'" ;
starfa+verb+3+pl+pres+indic+middle:starfask  # "'work at'" ;
starfa+verb+1+sg+pres+subj+middle:stǫrfumk  # "'work at'" ;
starfa+verb+2+sg+pres+subj+middle:starfisk  # "'work at'" ;
starfa+verb+3+sg+pres+subj+middle:starfisk  # "'work at'" ;
starfa+verb+1+pl+pres+subj+middle:starfimk  # "'work at'" ;
starfa+verb+2+pl+pres+subj+middle:starfizk  # "'work at'" ;
starfa+verb+3+pl+pres+subj+middle:starfisk  # "'work at'" ;
starfa+verb+2+sg+imper+middle:starfask  # "'work at'" ;
starfa+verb+1+pl+imper+middle:stǫrfumk  # "'work at'" ;
starfa+verb+1+pl+imper+middle:starfizk  # "'work at'" ;
starfa+pres_part+middle:starfandisk  # "'work at'" ;
starfa+verb+1+sg+pret+indic+middle:stǫrfaðumk  # "'work at'" ;
starfa+verb+2+sg+pret+indic+middle:starfaðisk  # "'work at'" ;
starfa+verb+3+sg+pret+indic+middle:starfaðisk  # "'work at'" ;
starfa+verb+1+pl+pret+indic+middle:stǫrfaðumk  # "'work at'" ;
starfa+verb+2+pl+pret+indic+middle:stǫrfaðuzk  # "'work at'" ;
starfa+verb+3+pl+pret+indic+middle:stǫrfaðusk  # "'work at'" ;
starfa+verb+1+sg+pret+subj+middle:stǫrfaðumk  # "'work at'" ;
starfa+verb+2+sg+pret+subj+middle:starfaðisk  # "'work at'" ;
starfa+verb+3+sg+pret+subj+middle:starfaðisk  # "'work at'" ;
starfa+verb+1+pl+pret+subj+middle:starfaðimk  # "'work at'" ;
starfa+verb+2+pl+pret+subj+middle:starfaðizk  # "'work at'" ;
starfa+verb+3+pl+pret+subj+middle:starfaðisk  # "'work at'" ;
starfa+pp+neut+middle:starfaðrazk  # "'work at'" ;
starfa+pres_part+nom+sg+masc:starfandi  # "'work at'" ;
starfa+pres_part+acc+sg+masc:starfanda  # "'work at'" ;
starfa+pres_part+gen+sg+masc:starfanda  # "'work at'" ;
starfa+pres_part+dat+sg+masc:starfanda  # "'work at'" ;
starfa+pres_part+nom+sg+fem:starfandi  # "'work at'" ;
starfa+pres_part+acc+sg+fem:starfandi  # "'work at'" ;
starfa+pres_part+gen+sg+fem:starfandi  # "'work at'" ;
starfa+pres_part+dat+sg+fem:starfandi  # "'work at'" ;
starfa+pres_part+nom+sg+neut:starfanda  # "'work at'" ;
starfa+pres_part+acc+sg+neut:starfanda  # "'work at'" ;
starfa+pres_part+gen+sg+neut:starfanda  # "'work at'" ;
starfa+pres_part+dat+sg+neut:starfanda  # "'work at'" ;
starfa+pres_part+nom+pl+masc:starfandi  # "'work at'" ;
starfa+pres_part+acc+pl+masc:starfandi  # "'work at'" ;
starfa+pres_part+gen+pl+masc:starfandi  # "'work at'" ;
starfa+pres_part+dat+pl+masc:stǫrfundum  # "'work at'" ;
starfa+pres_part+nom+pl+fem:starfandi  # "'work at'" ;
starfa+pres_part+acc+pl+fem:starfandi  # "'work at'" ;
starfa+pres_part+gen+pl+fem:starfandi  # "'work at'" ;
starfa+pres_part+dat+pl+fem:stǫrfundum  # "'work at'" ;
starfa+pres_part+nom+pl+neut:starfandi  # "'work at'" ;
starfa+pres_part+acc+pl+neut:starfandi  # "'work at'" ;
starfa+pres_part+gen+pl+neut:starfandi  # "'work at'" ;
starfa+pres_part+dat+pl+neut:stǫrfundum  # "'work at'" ;
stikla+verb+1+sg+pres+indic:stikla  # "'leap'" ;
stikla+verb+2+sg+pres+indic:stiklar  # "'leap'" ;
stikla+verb+3+sg+pres+indic:stiklar  # "'leap'" ;
stikla+verb+1+pl+pres+indic:stiklum  # "'leap'" ;
stikla+verb+2+pl+pres+indic:stiklið  # "'leap'" ;
stikla+verb+3+pl+pres+indic:stikla  # "'leap'" ;
stikla+verb+1+sg+pres+subj:stikla  # "'leap'" ;
stikla+verb+2+sg+pres+subj:stiklir  # "'leap'" ;
stikla+verb+3+sg+pres+subj:stikli  # "'leap'" ;
stikla+verb+1+pl+pres+subj:stiklim  # "'leap'" ;
stikla+verb+2+pl+pres+subj:stiklið  # "'leap'" ;
stikla+verb+3+pl+pres+subj:stikli  # "'leap'" ;
stikla+verb+2+sg+imper:stikla  # "'leap'" ;
stikla+verb+1+pl+imper:stiklum  # "'leap'" ;
stikla+verb+2+pl+imper:stiklið  # "'leap'" ;
stikla+verb+1+sg+pret+indic:stiklaða  # "'leap'" ;
stikla+verb+2+sg+pret+indic:stiklaðir  # "'leap'" ;
stikla+verb+3+sg+pret+indic:stiklaði  # "'leap'" ;
stikla+verb+1+pl+pret+indic:stiklǫðum  # "'leap'" ;
stikla+verb+2+pl+pret+indic:stiklǫðuð  # "'leap'" ;
stikla+verb+3+pl+pret+indic:stiklǫðu  # "'leap'" ;
stikla+verb+1+sg+pret+subj:stiklaða  # "'leap'" ;
stikla+verb+2+sg+pret+subj:stiklaðir  # "'leap'" ;
stikla+verb+3+sg+pret+subj:stiklaði  # "'leap'" ;
stikla+verb+1+pl+pret+subj:stiklaðim  # "'leap'" ;
stikla+verb+2+pl+pret+subj:stiklaðið  # "'leap'" ;
stikla+verb+3+pl+pret+subj:stiklaði  # "'leap'" ;
stikla+pp+noun+masc:stiklaðrinn  # "'leap'" ;
stikla+pp+fem:stiklaðrin  # "'leap'" ;
stikla+pp+neut:stiklaðrit  # "'leap'" ;
stikla+verb+1+sg+pres+indic+middle:stiklumk  # "'leap'" ;
stikla+verb+2+sg+pres+indic+middle:stiklask  # "'leap'" ;
stikla+verb+3+sg+pres+indic+middle:stiklask  # "'leap'" ;
stikla+verb+1+pl+pres+indic+middle:stiklumk  # "'leap'" ;
stikla+verb+2+pl+pres+indic+middle:stiklizk  # "'leap'" ;
stikla+verb+3+pl+pres+indic+middle:stiklask  # "'leap'" ;
stikla+verb+1+sg+pres+subj+middle:stiklumk  # "'leap'" ;
stikla+verb+2+sg+pres+subj+middle:stiklisk  # "'leap'" ;
stikla+verb+3+sg+pres+subj+middle:stiklisk  # "'leap'" ;
stikla+verb+1+pl+pres+subj+middle:stiklimk  # "'leap'" ;
stikla+verb+2+pl+pres+subj+middle:stiklizk  # "'leap'" ;
stikla+verb+3+pl+pres+subj+middle:stiklisk  # "'leap'" ;
stikla+verb+2+sg+imper+middle:stiklask  # "'leap'" ;
stikla+verb+1+pl+imper+middle:stiklumk  # "'leap'" ;
stikla+verb+1+pl+imper+middle:stiklizk  # "'leap'" ;
stikla+pres_part+middle:stiklandisk  # "'leap'" ;
stikla+verb+1+sg+pret+indic+middle:stiklǫðumk  # "'leap'" ;
stikla+verb+2+sg+pret+indic+middle:stiklaðisk  # "'leap'" ;
stikla+verb+3+sg+pret+indic+middle:stiklaðisk  # "'leap'" ;
stikla+verb+1+pl+pret+indic+middle:stiklǫðumk  # "'leap'" ;
stikla+verb+2+pl+pret+indic+middle:stiklǫðuzk  # "'leap'" ;
stikla+verb+3+pl+pret+indic+middle:stiklǫðusk  # "'leap'" ;
stikla+verb+1+sg+pret+subj+middle:stiklǫðumk  # "'leap'" ;
stikla+verb+2+sg+pret+subj+middle:stiklaðisk  # "'leap'" ;
stikla+verb+3+sg+pret+subj+middle:stiklaðisk  # "'leap'" ;
stikla+verb+1+pl+pret+subj+middle:stiklaðimk  # "'leap'" ;
stikla+verb+2+pl+pret+subj+middle:stiklaðizk  # "'leap'" ;
stikla+verb+3+pl+pret+subj+middle:stiklaðisk  # "'leap'" ;
stikla+pp+neut+middle:stiklaðrazk  # "'leap'" ;
stikla+pres_part+nom+sg+masc:stiklandi  # "'leap'" ;
stikla+pres_part+acc+sg+masc:stiklanda  # "'leap'" ;
stikla+pres_part+gen+sg+masc:stiklanda  # "'leap'" ;
stikla+pres_part+dat+sg+masc:stiklanda  # "'leap'" ;
stikla+pres_part+nom+sg+fem:stiklandi  # "'leap'" ;
stikla+pres_part+acc+sg+fem:stiklandi  # "'leap'" ;
stikla+pres_part+gen+sg+fem:stiklandi  # "'leap'" ;
stikla+pres_part+dat+sg+fem:stiklandi  # "'leap'" ;
stikla+pres_part+nom+sg+neut:stiklanda  # "'leap'" ;
stikla+pres_part+acc+sg+neut:stiklanda  # "'leap'" ;
stikla+pres_part+gen+sg+neut:stiklanda  # "'leap'" ;
stikla+pres_part+dat+sg+neut:stiklanda  # "'leap'" ;
stikla+pres_part+nom+pl+masc:stiklandi  # "'leap'" ;
stikla+pres_part+acc+pl+masc:stiklandi  # "'leap'" ;
stikla+pres_part+gen+pl+masc:stiklandi  # "'leap'" ;
stikla+pres_part+dat+pl+masc:stiklundum  # "'leap'" ;
stikla+pres_part+nom+pl+fem:stiklandi  # "'leap'" ;
stikla+pres_part+acc+pl+fem:stiklandi  # "'leap'" ;
stikla+pres_part+gen+pl+fem:stiklandi  # "'leap'" ;
stikla+pres_part+dat+pl+fem:stiklundum  # "'leap'" ;
stikla+pres_part+nom+pl+neut:stiklandi  # "'leap'" ;
stikla+pres_part+acc+pl+neut:stiklandi  # "'leap'" ;
stikla+pres_part+gen+pl+neut:stiklandi  # "'leap'" ;
stikla+pres_part+dat+pl+neut:stiklundum  # "'leap'" ;
stoððva+verb+1+sg+pres+indic:stoððva  # "'stop'" ;
stoððva+verb+2+sg+pres+indic:stoððvar  # "'stop'" ;
stoððva+verb+3+sg+pres+indic:stoððvar  # "'stop'" ;
stoððva+verb+1+pl+pres+indic:stoððvum  # "'stop'" ;
stoððva+verb+2+pl+pres+indic:stoððvið  # "'stop'" ;
stoððva+verb+3+pl+pres+indic:stoððva  # "'stop'" ;
stoððva+verb+1+sg+pres+subj:stoððva  # "'stop'" ;
stoððva+verb+2+sg+pres+subj:stoððvir  # "'stop'" ;
stoððva+verb+3+sg+pres+subj:stoððvi  # "'stop'" ;
stoððva+verb+1+pl+pres+subj:stoððvim  # "'stop'" ;
stoððva+verb+2+pl+pres+subj:stoððvið  # "'stop'" ;
stoððva+verb+3+pl+pres+subj:stoððvi  # "'stop'" ;
stoððva+verb+2+sg+imper:stoððva  # "'stop'" ;
stoððva+verb+1+pl+imper:stoððvum  # "'stop'" ;
stoððva+verb+2+pl+imper:stoððvið  # "'stop'" ;
stoððva+verb+1+sg+pret+indic:stoððvaða  # "'stop'" ;
stoððva+verb+2+sg+pret+indic:stoððvaðir  # "'stop'" ;
stoððva+verb+3+sg+pret+indic:stoððvaði  # "'stop'" ;
stoððva+verb+1+pl+pret+indic:stoððvǫðum  # "'stop'" ;
stoððva+verb+2+pl+pret+indic:stoððvǫðuð  # "'stop'" ;
stoððva+verb+3+pl+pret+indic:stoððvǫðu  # "'stop'" ;
stoððva+verb+1+sg+pret+subj:stoððvaða  # "'stop'" ;
stoððva+verb+2+sg+pret+subj:stoððvaðir  # "'stop'" ;
stoððva+verb+3+sg+pret+subj:stoððvaði  # "'stop'" ;
stoððva+verb+1+pl+pret+subj:stoððvaðim  # "'stop'" ;
stoððva+verb+2+pl+pret+subj:stoððvaðið  # "'stop'" ;
stoððva+verb+3+pl+pret+subj:stoððvaði  # "'stop'" ;
stoððva+pp+noun+masc:stoððvaðrinn  # "'stop'" ;
stoððva+pp+fem:stoððvaðrin  # "'stop'" ;
stoððva+pp+neut:stoððvaðrit  # "'stop'" ;
stoððva+verb+1+sg+pres+indic+middle:stoððvumk  # "'stop'" ;
stoððva+verb+2+sg+pres+indic+middle:stoððvask  # "'stop'" ;
stoððva+verb+3+sg+pres+indic+middle:stoððvask  # "'stop'" ;
stoððva+verb+1+pl+pres+indic+middle:stoððvumk  # "'stop'" ;
stoððva+verb+2+pl+pres+indic+middle:stoððvizk  # "'stop'" ;
stoððva+verb+3+pl+pres+indic+middle:stoððvask  # "'stop'" ;
stoððva+verb+1+sg+pres+subj+middle:stoððvumk  # "'stop'" ;
stoððva+verb+2+sg+pres+subj+middle:stoððvisk  # "'stop'" ;
stoððva+verb+3+sg+pres+subj+middle:stoððvisk  # "'stop'" ;
stoððva+verb+1+pl+pres+subj+middle:stoððvimk  # "'stop'" ;
stoððva+verb+2+pl+pres+subj+middle:stoððvizk  # "'stop'" ;
stoððva+verb+3+pl+pres+subj+middle:stoððvisk  # "'stop'" ;
stoððva+verb+2+sg+imper+middle:stoððvask  # "'stop'" ;
stoððva+verb+1+pl+imper+middle:stoððvumk  # "'stop'" ;
stoððva+verb+1+pl+imper+middle:stoððvizk  # "'stop'" ;
stoððva+pres_part+middle:stoððvandisk  # "'stop'" ;
stoððva+verb+1+sg+pret+indic+middle:stoððvǫðumk  # "'stop'" ;
stoððva+verb+2+sg+pret+indic+middle:stoððvaðisk  # "'stop'" ;
stoððva+verb+3+sg+pret+indic+middle:stoððvaðisk  # "'stop'" ;
stoððva+verb+1+pl+pret+indic+middle:stoððvǫðumk  # "'stop'" ;
stoððva+verb+2+pl+pret+indic+middle:stoððvǫðuzk  # "'stop'" ;
stoððva+verb+3+pl+pret+indic+middle:stoððvǫðusk  # "'stop'" ;
stoððva+verb+1+sg+pret+subj+middle:stoððvǫðumk  # "'stop'" ;
stoððva+verb+2+sg+pret+subj+middle:stoððvaðisk  # "'stop'" ;
stoððva+verb+3+sg+pret+subj+middle:stoððvaðisk  # "'stop'" ;
stoððva+verb+1+pl+pret+subj+middle:stoððvaðimk  # "'stop'" ;
stoððva+verb+2+pl+pret+subj+middle:stoððvaðizk  # "'stop'" ;
stoððva+verb+3+pl+pret+subj+middle:stoððvaðisk  # "'stop'" ;
stoððva+pp+neut+middle:stoððvaðrazk  # "'stop'" ;
stoððva+pres_part+nom+sg+masc:stoððvandi  # "'stop'" ;
stoððva+pres_part+acc+sg+masc:stoððvanda  # "'stop'" ;
stoððva+pres_part+gen+sg+masc:stoððvanda  # "'stop'" ;
stoððva+pres_part+dat+sg+masc:stoððvanda  # "'stop'" ;
stoððva+pres_part+nom+sg+fem:stoððvandi  # "'stop'" ;
stoððva+pres_part+acc+sg+fem:stoððvandi  # "'stop'" ;
stoððva+pres_part+gen+sg+fem:stoððvandi  # "'stop'" ;
stoððva+pres_part+dat+sg+fem:stoððvandi  # "'stop'" ;
stoððva+pres_part+nom+sg+neut:stoððvanda  # "'stop'" ;
stoððva+pres_part+acc+sg+neut:stoððvanda  # "'stop'" ;
stoððva+pres_part+gen+sg+neut:stoððvanda  # "'stop'" ;
stoððva+pres_part+dat+sg+neut:stoððvanda  # "'stop'" ;
stoððva+pres_part+nom+pl+masc:stoððvandi  # "'stop'" ;
stoððva+pres_part+acc+pl+masc:stoððvandi  # "'stop'" ;
stoððva+pres_part+gen+pl+masc:stoððvandi  # "'stop'" ;
stoððva+pres_part+dat+pl+masc:stoððvundum  # "'stop'" ;
stoððva+pres_part+nom+pl+fem:stoððvandi  # "'stop'" ;
stoððva+pres_part+acc+pl+fem:stoððvandi  # "'stop'" ;
stoððva+pres_part+gen+pl+fem:stoððvandi  # "'stop'" ;
stoððva+pres_part+dat+pl+fem:stoððvundum  # "'stop'" ;
stoððva+pres_part+nom+pl+neut:stoððvandi  # "'stop'" ;
stoððva+pres_part+acc+pl+neut:stoððvandi  # "'stop'" ;
stoððva+pres_part+gen+pl+neut:stoððvandi  # "'stop'" ;
stoððva+pres_part+dat+pl+neut:stoððvundum  # "'stop'" ;
svara+verb+1+sg+pres+indic:svara  # "'answer'" ;
svara+verb+2+sg+pres+indic:svarar  # "'answer'" ;
svara+verb+3+sg+pres+indic:svarar  # "'answer'" ;
svara+verb+1+pl+pres+indic:svǫrum  # "'answer'" ;
svara+verb+2+pl+pres+indic:svarið  # "'answer'" ;
svara+verb+3+pl+pres+indic:svara  # "'answer'" ;
svara+verb+1+sg+pres+subj:svara  # "'answer'" ;
svara+verb+2+sg+pres+subj:svarir  # "'answer'" ;
svara+verb+3+sg+pres+subj:svari  # "'answer'" ;
svara+verb+1+pl+pres+subj:svarim  # "'answer'" ;
svara+verb+2+pl+pres+subj:svarið  # "'answer'" ;
svara+verb+3+pl+pres+subj:svari  # "'answer'" ;
svara+verb+2+sg+imper:svara  # "'answer'" ;
svara+verb+1+pl+imper:svǫrum  # "'answer'" ;
svara+verb+2+pl+imper:svarið  # "'answer'" ;
svara+verb+1+sg+pret+indic:svaraða  # "'answer'" ;
svara+verb+2+sg+pret+indic:svaraðir  # "'answer'" ;
svara+verb+3+sg+pret+indic:svaraði  # "'answer'" ;
svara+verb+1+pl+pret+indic:svǫraðum  # "'answer'" ;
svara+verb+2+pl+pret+indic:svǫraðuð  # "'answer'" ;
svara+verb+3+pl+pret+indic:svǫraðu  # "'answer'" ;
svara+verb+1+sg+pret+subj:svaraða  # "'answer'" ;
svara+verb+2+sg+pret+subj:svaraðir  # "'answer'" ;
svara+verb+3+sg+pret+subj:svaraði  # "'answer'" ;
svara+verb+1+pl+pret+subj:svaraðim  # "'answer'" ;
svara+verb+2+pl+pret+subj:svaraðið  # "'answer'" ;
svara+verb+3+pl+pret+subj:svaraði  # "'answer'" ;
svara+pp+noun+masc:svaraðrinn  # "'answer'" ;
svara+pp+fem:svaraðrin  # "'answer'" ;
svara+pp+neut:svaraðrit  # "'answer'" ;
svara+verb+1+sg+pres+indic+middle:svǫrumk  # "'answer'" ;
svara+verb+2+sg+pres+indic+middle:svarask  # "'answer'" ;
svara+verb+3+sg+pres+indic+middle:svarask  # "'answer'" ;
svara+verb+1+pl+pres+indic+middle:svǫrumk  # "'answer'" ;
svara+verb+2+pl+pres+indic+middle:svarizk  # "'answer'" ;
svara+verb+3+pl+pres+indic+middle:svarask  # "'answer'" ;
svara+verb+1+sg+pres+subj+middle:svǫrumk  # "'answer'" ;
svara+verb+2+sg+pres+subj+middle:svarisk  # "'answer'" ;
svara+verb+3+sg+pres+subj+middle:svarisk  # "'answer'" ;
svara+verb+1+pl+pres+subj+middle:svarimk  # "'answer'" ;
svara+verb+2+pl+pres+subj+middle:svarizk  # "'answer'" ;
svara+verb+3+pl+pres+subj+middle:svarisk  # "'answer'" ;
svara+verb+2+sg+imper+middle:svarask  # "'answer'" ;
svara+verb+1+pl+imper+middle:svǫrumk  # "'answer'" ;
svara+verb+1+pl+imper+middle:svarizk  # "'answer'" ;
svara+pres_part+middle:svarandisk  # "'answer'" ;
svara+verb+1+sg+pret+indic+middle:svǫraðumk  # "'answer'" ;
svara+verb+2+sg+pret+indic+middle:svaraðisk  # "'answer'" ;
svara+verb+3+sg+pret+indic+middle:svaraðisk  # "'answer'" ;
svara+verb+1+pl+pret+indic+middle:svǫraðumk  # "'answer'" ;
svara+verb+2+pl+pret+indic+middle:svǫraðuzk  # "'answer'" ;
svara+verb+3+pl+pret+indic+middle:svǫraðusk  # "'answer'" ;
svara+verb+1+sg+pret+subj+middle:svǫraðumk  # "'answer'" ;
svara+verb+2+sg+pret+subj+middle:svaraðisk  # "'answer'" ;
svara+verb+3+sg+pret+subj+middle:svaraðisk  # "'answer'" ;
svara+verb+1+pl+pret+subj+middle:svaraðimk  # "'answer'" ;
svara+verb+2+pl+pret+subj+middle:svaraðizk  # "'answer'" ;
svara+verb+3+pl+pret+subj+middle:svaraðisk  # "'answer'" ;
svara+pp+neut+middle:svaraðrazk  # "'answer'" ;
svara+pres_part+nom+sg+masc:svarandi  # "'answer'" ;
svara+pres_part+acc+sg+masc:svaranda  # "'answer'" ;
svara+pres_part+gen+sg+masc:svaranda  # "'answer'" ;
svara+pres_part+dat+sg+masc:svaranda  # "'answer'" ;
svara+pres_part+nom+sg+fem:svarandi  # "'answer'" ;
svara+pres_part+acc+sg+fem:svarandi  # "'answer'" ;
svara+pres_part+gen+sg+fem:svarandi  # "'answer'" ;
svara+pres_part+dat+sg+fem:svarandi  # "'answer'" ;
svara+pres_part+nom+sg+neut:svaranda  # "'answer'" ;
svara+pres_part+acc+sg+neut:svaranda  # "'answer'" ;
svara+pres_part+gen+sg+neut:svaranda  # "'answer'" ;
svara+pres_part+dat+sg+neut:svaranda  # "'answer'" ;
svara+pres_part+nom+pl+masc:svarandi  # "'answer'" ;
svara+pres_part+acc+pl+masc:svarandi  # "'answer'" ;
svara+pres_part+gen+pl+masc:svarandi  # "'answer'" ;
svara+pres_part+dat+pl+masc:svǫrundum  # "'answer'" ;
svara+pres_part+nom+pl+fem:svarandi  # "'answer'" ;
svara+pres_part+acc+pl+fem:svarandi  # "'answer'" ;
svara+pres_part+gen+pl+fem:svarandi  # "'answer'" ;
svara+pres_part+dat+pl+fem:svǫrundum  # "'answer'" ;
svara+pres_part+nom+pl+neut:svarandi  # "'answer'" ;
svara+pres_part+acc+pl+neut:svarandi  # "'answer'" ;
svara+pres_part+gen+pl+neut:svarandi  # "'answer'" ;
svara+pres_part+dat+pl+neut:svǫrundum  # "'answer'" ;
sveipa+verb+1+sg+pres+indic:sveipa  # "'sweep, wrap'" ;
sveipa+verb+2+sg+pres+indic:sveipar  # "'sweep, wrap'" ;
sveipa+verb+3+sg+pres+indic:sveipar  # "'sweep, wrap'" ;
sveipa+verb+1+pl+pres+indic:sveipum  # "'sweep, wrap'" ;
sveipa+verb+2+pl+pres+indic:sveipið  # "'sweep, wrap'" ;
sveipa+verb+3+pl+pres+indic:sveipa  # "'sweep, wrap'" ;
sveipa+verb+1+sg+pres+subj:sveipa  # "'sweep, wrap'" ;
sveipa+verb+2+sg+pres+subj:sveipir  # "'sweep, wrap'" ;
sveipa+verb+3+sg+pres+subj:sveipi  # "'sweep, wrap'" ;
sveipa+verb+1+pl+pres+subj:sveipim  # "'sweep, wrap'" ;
sveipa+verb+2+pl+pres+subj:sveipið  # "'sweep, wrap'" ;
sveipa+verb+3+pl+pres+subj:sveipi  # "'sweep, wrap'" ;
sveipa+verb+2+sg+imper:sveipa  # "'sweep, wrap'" ;
sveipa+verb+1+pl+imper:sveipum  # "'sweep, wrap'" ;
sveipa+verb+2+pl+imper:sveipið  # "'sweep, wrap'" ;
sveipa+verb+1+sg+pret+indic:sveipaða  # "'sweep, wrap'" ;
sveipa+verb+2+sg+pret+indic:sveipaðir  # "'sweep, wrap'" ;
sveipa+verb+3+sg+pret+indic:sveipaði  # "'sweep, wrap'" ;
sveipa+verb+1+pl+pret+indic:sveipǫðum  # "'sweep, wrap'" ;
sveipa+verb+2+pl+pret+indic:sveipǫðuð  # "'sweep, wrap'" ;
sveipa+verb+3+pl+pret+indic:sveipǫðu  # "'sweep, wrap'" ;
sveipa+verb+1+sg+pret+subj:sveipaða  # "'sweep, wrap'" ;
sveipa+verb+2+sg+pret+subj:sveipaðir  # "'sweep, wrap'" ;
sveipa+verb+3+sg+pret+subj:sveipaði  # "'sweep, wrap'" ;
sveipa+verb+1+pl+pret+subj:sveipaðim  # "'sweep, wrap'" ;
sveipa+verb+2+pl+pret+subj:sveipaðið  # "'sweep, wrap'" ;
sveipa+verb+3+pl+pret+subj:sveipaði  # "'sweep, wrap'" ;
sveipa+pp+noun+masc:sveipaðrinn  # "'sweep, wrap'" ;
sveipa+pp+fem:sveipaðrin  # "'sweep, wrap'" ;
sveipa+pp+neut:sveipaðrit  # "'sweep, wrap'" ;
sveipa+verb+1+sg+pres+indic+middle:sveipumk  # "'sweep, wrap'" ;
sveipa+verb+2+sg+pres+indic+middle:sveipask  # "'sweep, wrap'" ;
sveipa+verb+3+sg+pres+indic+middle:sveipask  # "'sweep, wrap'" ;
sveipa+verb+1+pl+pres+indic+middle:sveipumk  # "'sweep, wrap'" ;
sveipa+verb+2+pl+pres+indic+middle:sveipizk  # "'sweep, wrap'" ;
sveipa+verb+3+pl+pres+indic+middle:sveipask  # "'sweep, wrap'" ;
sveipa+verb+1+sg+pres+subj+middle:sveipumk  # "'sweep, wrap'" ;
sveipa+verb+2+sg+pres+subj+middle:sveipisk  # "'sweep, wrap'" ;
sveipa+verb+3+sg+pres+subj+middle:sveipisk  # "'sweep, wrap'" ;
sveipa+verb+1+pl+pres+subj+middle:sveipimk  # "'sweep, wrap'" ;
sveipa+verb+2+pl+pres+subj+middle:sveipizk  # "'sweep, wrap'" ;
sveipa+verb+3+pl+pres+subj+middle:sveipisk  # "'sweep, wrap'" ;
sveipa+verb+2+sg+imper+middle:sveipask  # "'sweep, wrap'" ;
sveipa+verb+1+pl+imper+middle:sveipumk  # "'sweep, wrap'" ;
sveipa+verb+1+pl+imper+middle:sveipizk  # "'sweep, wrap'" ;
sveipa+pres_part+middle:sveipandisk  # "'sweep, wrap'" ;
sveipa+verb+1+sg+pret+indic+middle:sveipǫðumk  # "'sweep, wrap'" ;
sveipa+verb+2+sg+pret+indic+middle:sveipaðisk  # "'sweep, wrap'" ;
sveipa+verb+3+sg+pret+indic+middle:sveipaðisk  # "'sweep, wrap'" ;
sveipa+verb+1+pl+pret+indic+middle:sveipǫðumk  # "'sweep, wrap'" ;
sveipa+verb+2+pl+pret+indic+middle:sveipǫðuzk  # "'sweep, wrap'" ;
sveipa+verb+3+pl+pret+indic+middle:sveipǫðusk  # "'sweep, wrap'" ;
sveipa+verb+1+sg+pret+subj+middle:sveipǫðumk  # "'sweep, wrap'" ;
sveipa+verb+2+sg+pret+subj+middle:sveipaðisk  # "'sweep, wrap'" ;
sveipa+verb+3+sg+pret+subj+middle:sveipaðisk  # "'sweep, wrap'" ;
sveipa+verb+1+pl+pret+subj+middle:sveipaðimk  # "'sweep, wrap'" ;
sveipa+verb+2+pl+pret+subj+middle:sveipaðizk  # "'sweep, wrap'" ;
sveipa+verb+3+pl+pret+subj+middle:sveipaðisk  # "'sweep, wrap'" ;
sveipa+pp+neut+middle:sveipaðrazk  # "'sweep, wrap'" ;
sveipa+pres_part+nom+sg+masc:sveipandi  # "'sweep, wrap'" ;
sveipa+pres_part+acc+sg+masc:sveipanda  # "'sweep, wrap'" ;
sveipa+pres_part+gen+sg+masc:sveipanda  # "'sweep, wrap'" ;
sveipa+pres_part+dat+sg+masc:sveipanda  # "'sweep, wrap'" ;
sveipa+pres_part+nom+sg+fem:sveipandi  # "'sweep, wrap'" ;
sveipa+pres_part+acc+sg+fem:sveipandi  # "'sweep, wrap'" ;
sveipa+pres_part+gen+sg+fem:sveipandi  # "'sweep, wrap'" ;
sveipa+pres_part+dat+sg+fem:sveipandi  # "'sweep, wrap'" ;
sveipa+pres_part+nom+sg+neut:sveipanda  # "'sweep, wrap'" ;
sveipa+pres_part+acc+sg+neut:sveipanda  # "'sweep, wrap'" ;
sveipa+pres_part+gen+sg+neut:sveipanda  # "'sweep, wrap'" ;
sveipa+pres_part+dat+sg+neut:sveipanda  # "'sweep, wrap'" ;
sveipa+pres_part+nom+pl+masc:sveipandi  # "'sweep, wrap'" ;
sveipa+pres_part+acc+pl+masc:sveipandi  # "'sweep, wrap'" ;
sveipa+pres_part+gen+pl+masc:sveipandi  # "'sweep, wrap'" ;
sveipa+pres_part+dat+pl+masc:sveipundum  # "'sweep, wrap'" ;
sveipa+pres_part+nom+pl+fem:sveipandi  # "'sweep, wrap'" ;
sveipa+pres_part+acc+pl+fem:sveipandi  # "'sweep, wrap'" ;
sveipa+pres_part+gen+pl+fem:sveipandi  # "'sweep, wrap'" ;
sveipa+pres_part+dat+pl+fem:sveipundum  # "'sweep, wrap'" ;
sveipa+pres_part+nom+pl+neut:sveipandi  # "'sweep, wrap'" ;
sveipa+pres_part+acc+pl+neut:sveipandi  # "'sweep, wrap'" ;
sveipa+pres_part+gen+pl+neut:sveipandi  # "'sweep, wrap'" ;
sveipa+pres_part+dat+pl+neut:sveipundum  # "'sweep, wrap'" ;
syfja+verb+1+sg+pres+indic:syfa  # "'become sleepy'" ;
syfja+verb+2+sg+pres+indic:syfar  # "'become sleepy'" ;
syfja+verb+3+sg+pres+indic:syfar  # "'become sleepy'" ;
syfja+verb+1+pl+pres+indic:syfum  # "'become sleepy'" ;
syfja+verb+2+pl+pres+indic:syfið  # "'become sleepy'" ;
syfja+verb+3+pl+pres+indic:syfa  # "'become sleepy'" ;
syfja+verb+1+sg+pres+subj:syfa  # "'become sleepy'" ;
syfja+verb+2+sg+pres+subj:syfir  # "'become sleepy'" ;
syfja+verb+3+sg+pres+subj:syfi  # "'become sleepy'" ;
syfja+verb+1+pl+pres+subj:syfim  # "'become sleepy'" ;
syfja+verb+2+pl+pres+subj:syfið  # "'become sleepy'" ;
syfja+verb+3+pl+pres+subj:syfi  # "'become sleepy'" ;
syfja+verb+2+sg+imper:syfa  # "'become sleepy'" ;
syfja+verb+1+pl+imper:syfum  # "'become sleepy'" ;
syfja+verb+2+pl+imper:syfið  # "'become sleepy'" ;
syfja+verb+1+sg+pret+indic:syfaða  # "'become sleepy'" ;
syfja+verb+2+sg+pret+indic:syfaðir  # "'become sleepy'" ;
syfja+verb+3+sg+pret+indic:syfaði  # "'become sleepy'" ;
syfja+verb+1+pl+pret+indic:syfǫðum  # "'become sleepy'" ;
syfja+verb+2+pl+pret+indic:syfǫðuð  # "'become sleepy'" ;
syfja+verb+3+pl+pret+indic:syfǫðu  # "'become sleepy'" ;
syfja+verb+1+sg+pret+subj:syfaða  # "'become sleepy'" ;
syfja+verb+2+sg+pret+subj:syfaðir  # "'become sleepy'" ;
syfja+verb+3+sg+pret+subj:syfaði  # "'become sleepy'" ;
syfja+verb+1+pl+pret+subj:syfaðim  # "'become sleepy'" ;
syfja+verb+2+pl+pret+subj:syfaðið  # "'become sleepy'" ;
syfja+verb+3+pl+pret+subj:syfaði  # "'become sleepy'" ;
syfja+pp+noun+masc:syfaðrinn  # "'become sleepy'" ;
syfja+pp+fem:syfaðrin  # "'become sleepy'" ;
syfja+pp+neut:syfaðrit  # "'become sleepy'" ;
syfja+verb+1+sg+pres+indic+middle:syfumk  # "'become sleepy'" ;
syfja+verb+2+sg+pres+indic+middle:syfask  # "'become sleepy'" ;
syfja+verb+3+sg+pres+indic+middle:syfask  # "'become sleepy'" ;
syfja+verb+1+pl+pres+indic+middle:syfumk  # "'become sleepy'" ;
syfja+verb+2+pl+pres+indic+middle:syfizk  # "'become sleepy'" ;
syfja+verb+3+pl+pres+indic+middle:syfask  # "'become sleepy'" ;
syfja+verb+1+sg+pres+subj+middle:syfumk  # "'become sleepy'" ;
syfja+verb+2+sg+pres+subj+middle:syfisk  # "'become sleepy'" ;
syfja+verb+3+sg+pres+subj+middle:syfisk  # "'become sleepy'" ;
syfja+verb+1+pl+pres+subj+middle:syfimk  # "'become sleepy'" ;
syfja+verb+2+pl+pres+subj+middle:syfizk  # "'become sleepy'" ;
syfja+verb+3+pl+pres+subj+middle:syfisk  # "'become sleepy'" ;
syfja+verb+2+sg+imper+middle:syfask  # "'become sleepy'" ;
syfja+verb+1+pl+imper+middle:syfumk  # "'become sleepy'" ;
syfja+verb+1+pl+imper+middle:syfizk  # "'become sleepy'" ;
syfja+pres_part+middle:syfandisk  # "'become sleepy'" ;
syfja+verb+1+sg+pret+indic+middle:syfǫðumk  # "'become sleepy'" ;
syfja+verb+2+sg+pret+indic+middle:syfaðisk  # "'become sleepy'" ;
syfja+verb+3+sg+pret+indic+middle:syfaðisk  # "'become sleepy'" ;
syfja+verb+1+pl+pret+indic+middle:syfǫðumk  # "'become sleepy'" ;
syfja+verb+2+pl+pret+indic+middle:syfǫðuzk  # "'become sleepy'" ;
syfja+verb+3+pl+pret+indic+middle:syfǫðusk  # "'become sleepy'" ;
syfja+verb+1+sg+pret+subj+middle:syfǫðumk  # "'become sleepy'" ;
syfja+verb+2+sg+pret+subj+middle:syfaðisk  # "'become sleepy'" ;
syfja+verb+3+sg+pret+subj+middle:syfaðisk  # "'become sleepy'" ;
syfja+verb+1+pl+pret+subj+middle:syfaðimk  # "'become sleepy'" ;
syfja+verb+2+pl+pret+subj+middle:syfaðizk  # "'become sleepy'" ;
syfja+verb+3+pl+pret+subj+middle:syfaðisk  # "'become sleepy'" ;
syfja+pp+neut+middle:syfaðrazk  # "'become sleepy'" ;
syfja+pres_part+nom+sg+masc:syfandi  # "'become sleepy'" ;
syfja+pres_part+acc+sg+masc:syfanda  # "'become sleepy'" ;
syfja+pres_part+gen+sg+masc:syfanda  # "'become sleepy'" ;
syfja+pres_part+dat+sg+masc:syfanda  # "'become sleepy'" ;
syfja+pres_part+nom+sg+fem:syfandi  # "'become sleepy'" ;
syfja+pres_part+acc+sg+fem:syfandi  # "'become sleepy'" ;
syfja+pres_part+gen+sg+fem:syfandi  # "'become sleepy'" ;
syfja+pres_part+dat+sg+fem:syfandi  # "'become sleepy'" ;
syfja+pres_part+nom+sg+neut:syfanda  # "'become sleepy'" ;
syfja+pres_part+acc+sg+neut:syfanda  # "'become sleepy'" ;
syfja+pres_part+gen+sg+neut:syfanda  # "'become sleepy'" ;
syfja+pres_part+dat+sg+neut:syfanda  # "'become sleepy'" ;
syfja+pres_part+nom+pl+masc:syfandi  # "'become sleepy'" ;
syfja+pres_part+acc+pl+masc:syfandi  # "'become sleepy'" ;
syfja+pres_part+gen+pl+masc:syfandi  # "'become sleepy'" ;
syfja+pres_part+dat+pl+masc:syfundum  # "'become sleepy'" ;
syfja+pres_part+nom+pl+fem:syfandi  # "'become sleepy'" ;
syfja+pres_part+acc+pl+fem:syfandi  # "'become sleepy'" ;
syfja+pres_part+gen+pl+fem:syfandi  # "'become sleepy'" ;
syfja+pres_part+dat+pl+fem:syfundum  # "'become sleepy'" ;
syfja+pres_part+nom+pl+neut:syfandi  # "'become sleepy'" ;
syfja+pres_part+acc+pl+neut:syfandi  # "'become sleepy'" ;
syfja+pres_part+gen+pl+neut:syfandi  # "'become sleepy'" ;
syfja+pres_part+dat+pl+neut:syfundum  # "'become sleepy'" ;
synja+verb+1+sg+pres+indic:syna  # "'refuse, deny'" ;
synja+verb+2+sg+pres+indic:synar  # "'refuse, deny'" ;
synja+verb+3+sg+pres+indic:synar  # "'refuse, deny'" ;
synja+verb+1+pl+pres+indic:synum  # "'refuse, deny'" ;
synja+verb+2+pl+pres+indic:synið  # "'refuse, deny'" ;
synja+verb+3+pl+pres+indic:syna  # "'refuse, deny'" ;
synja+verb+1+sg+pres+subj:syna  # "'refuse, deny'" ;
synja+verb+2+sg+pres+subj:synir  # "'refuse, deny'" ;
synja+verb+3+sg+pres+subj:syni  # "'refuse, deny'" ;
synja+verb+1+pl+pres+subj:synim  # "'refuse, deny'" ;
synja+verb+2+pl+pres+subj:synið  # "'refuse, deny'" ;
synja+verb+3+pl+pres+subj:syni  # "'refuse, deny'" ;
synja+verb+2+sg+imper:syna  # "'refuse, deny'" ;
synja+verb+1+pl+imper:synum  # "'refuse, deny'" ;
synja+verb+2+pl+imper:synið  # "'refuse, deny'" ;
synja+verb+1+sg+pret+indic:synaða  # "'refuse, deny'" ;
synja+verb+2+sg+pret+indic:synaðir  # "'refuse, deny'" ;
synja+verb+3+sg+pret+indic:synaði  # "'refuse, deny'" ;
synja+verb+1+pl+pret+indic:synǫðum  # "'refuse, deny'" ;
synja+verb+2+pl+pret+indic:synǫðuð  # "'refuse, deny'" ;
synja+verb+3+pl+pret+indic:synǫðu  # "'refuse, deny'" ;
synja+verb+1+sg+pret+subj:synaða  # "'refuse, deny'" ;
synja+verb+2+sg+pret+subj:synaðir  # "'refuse, deny'" ;
synja+verb+3+sg+pret+subj:synaði  # "'refuse, deny'" ;
synja+verb+1+pl+pret+subj:synaðim  # "'refuse, deny'" ;
synja+verb+2+pl+pret+subj:synaðið  # "'refuse, deny'" ;
synja+verb+3+pl+pret+subj:synaði  # "'refuse, deny'" ;
synja+pp+noun+masc:synaðrinn  # "'refuse, deny'" ;
synja+pp+fem:synaðrin  # "'refuse, deny'" ;
synja+pp+neut:synaðrit  # "'refuse, deny'" ;
synja+verb+1+sg+pres+indic+middle:synumk  # "'refuse, deny'" ;
synja+verb+2+sg+pres+indic+middle:synask  # "'refuse, deny'" ;
synja+verb+3+sg+pres+indic+middle:synask  # "'refuse, deny'" ;
synja+verb+1+pl+pres+indic+middle:synumk  # "'refuse, deny'" ;
synja+verb+2+pl+pres+indic+middle:synizk  # "'refuse, deny'" ;
synja+verb+3+pl+pres+indic+middle:synask  # "'refuse, deny'" ;
synja+verb+1+sg+pres+subj+middle:synumk  # "'refuse, deny'" ;
synja+verb+2+sg+pres+subj+middle:synisk  # "'refuse, deny'" ;
synja+verb+3+sg+pres+subj+middle:synisk  # "'refuse, deny'" ;
synja+verb+1+pl+pres+subj+middle:synimk  # "'refuse, deny'" ;
synja+verb+2+pl+pres+subj+middle:synizk  # "'refuse, deny'" ;
synja+verb+3+pl+pres+subj+middle:synisk  # "'refuse, deny'" ;
synja+verb+2+sg+imper+middle:synask  # "'refuse, deny'" ;
synja+verb+1+pl+imper+middle:synumk  # "'refuse, deny'" ;
synja+verb+1+pl+imper+middle:synizk  # "'refuse, deny'" ;
synja+pres_part+middle:synandisk  # "'refuse, deny'" ;
synja+verb+1+sg+pret+indic+middle:synǫðumk  # "'refuse, deny'" ;
synja+verb+2+sg+pret+indic+middle:synaðisk  # "'refuse, deny'" ;
synja+verb+3+sg+pret+indic+middle:synaðisk  # "'refuse, deny'" ;
synja+verb+1+pl+pret+indic+middle:synǫðumk  # "'refuse, deny'" ;
synja+verb+2+pl+pret+indic+middle:synǫðuzk  # "'refuse, deny'" ;
synja+verb+3+pl+pret+indic+middle:synǫðusk  # "'refuse, deny'" ;
synja+verb+1+sg+pret+subj+middle:synǫðumk  # "'refuse, deny'" ;
synja+verb+2+sg+pret+subj+middle:synaðisk  # "'refuse, deny'" ;
synja+verb+3+sg+pret+subj+middle:synaðisk  # "'refuse, deny'" ;
synja+verb+1+pl+pret+subj+middle:synaðimk  # "'refuse, deny'" ;
synja+verb+2+pl+pret+subj+middle:synaðizk  # "'refuse, deny'" ;
synja+verb+3+pl+pret+subj+middle:synaðisk  # "'refuse, deny'" ;
synja+pp+neut+middle:synaðrazk  # "'refuse, deny'" ;
synja+pres_part+nom+sg+masc:synandi  # "'refuse, deny'" ;
synja+pres_part+acc+sg+masc:synanda  # "'refuse, deny'" ;
synja+pres_part+gen+sg+masc:synanda  # "'refuse, deny'" ;
synja+pres_part+dat+sg+masc:synanda  # "'refuse, deny'" ;
synja+pres_part+nom+sg+fem:synandi  # "'refuse, deny'" ;
synja+pres_part+acc+sg+fem:synandi  # "'refuse, deny'" ;
synja+pres_part+gen+sg+fem:synandi  # "'refuse, deny'" ;
synja+pres_part+dat+sg+fem:synandi  # "'refuse, deny'" ;
synja+pres_part+nom+sg+neut:synanda  # "'refuse, deny'" ;
synja+pres_part+acc+sg+neut:synanda  # "'refuse, deny'" ;
synja+pres_part+gen+sg+neut:synanda  # "'refuse, deny'" ;
synja+pres_part+dat+sg+neut:synanda  # "'refuse, deny'" ;
synja+pres_part+nom+pl+masc:synandi  # "'refuse, deny'" ;
synja+pres_part+acc+pl+masc:synandi  # "'refuse, deny'" ;
synja+pres_part+gen+pl+masc:synandi  # "'refuse, deny'" ;
synja+pres_part+dat+pl+masc:synundum  # "'refuse, deny'" ;
synja+pres_part+nom+pl+fem:synandi  # "'refuse, deny'" ;
synja+pres_part+acc+pl+fem:synandi  # "'refuse, deny'" ;
synja+pres_part+gen+pl+fem:synandi  # "'refuse, deny'" ;
synja+pres_part+dat+pl+fem:synundum  # "'refuse, deny'" ;
synja+pres_part+nom+pl+neut:synandi  # "'refuse, deny'" ;
synja+pres_part+acc+pl+neut:synandi  # "'refuse, deny'" ;
synja+pres_part+gen+pl+neut:synandi  # "'refuse, deny'" ;
synja+pres_part+dat+pl+neut:synundum  # "'refuse, deny'" ;
soððla+verb+1+sg+pres+indic:soððla  # "'saddle'" ;
soððla+verb+2+sg+pres+indic:soððlar  # "'saddle'" ;
soððla+verb+3+sg+pres+indic:soððlar  # "'saddle'" ;
soððla+verb+1+pl+pres+indic:soððlum  # "'saddle'" ;
soððla+verb+2+pl+pres+indic:soððlið  # "'saddle'" ;
soððla+verb+3+pl+pres+indic:soððla  # "'saddle'" ;
soððla+verb+1+sg+pres+subj:soððla  # "'saddle'" ;
soððla+verb+2+sg+pres+subj:soððlir  # "'saddle'" ;
soððla+verb+3+sg+pres+subj:soððli  # "'saddle'" ;
soððla+verb+1+pl+pres+subj:soððlim  # "'saddle'" ;
soððla+verb+2+pl+pres+subj:soððlið  # "'saddle'" ;
soððla+verb+3+pl+pres+subj:soððli  # "'saddle'" ;
soððla+verb+2+sg+imper:soððla  # "'saddle'" ;
soððla+verb+1+pl+imper:soððlum  # "'saddle'" ;
soððla+verb+2+pl+imper:soððlið  # "'saddle'" ;
soððla+verb+1+sg+pret+indic:soððlaða  # "'saddle'" ;
soððla+verb+2+sg+pret+indic:soððlaðir  # "'saddle'" ;
soððla+verb+3+sg+pret+indic:soððlaði  # "'saddle'" ;
soððla+verb+1+pl+pret+indic:soððlǫðum  # "'saddle'" ;
soððla+verb+2+pl+pret+indic:soððlǫðuð  # "'saddle'" ;
soððla+verb+3+pl+pret+indic:soððlǫðu  # "'saddle'" ;
soððla+verb+1+sg+pret+subj:soððlaða  # "'saddle'" ;
soððla+verb+2+sg+pret+subj:soððlaðir  # "'saddle'" ;
soððla+verb+3+sg+pret+subj:soððlaði  # "'saddle'" ;
soððla+verb+1+pl+pret+subj:soððlaðim  # "'saddle'" ;
soððla+verb+2+pl+pret+subj:soððlaðið  # "'saddle'" ;
soððla+verb+3+pl+pret+subj:soððlaði  # "'saddle'" ;
soððla+pp+noun+masc:soððlaðrinn  # "'saddle'" ;
soððla+pp+fem:soððlaðrin  # "'saddle'" ;
soððla+pp+neut:soððlaðrit  # "'saddle'" ;
soððla+verb+1+sg+pres+indic+middle:soððlumk  # "'saddle'" ;
soððla+verb+2+sg+pres+indic+middle:soððlask  # "'saddle'" ;
soððla+verb+3+sg+pres+indic+middle:soððlask  # "'saddle'" ;
soððla+verb+1+pl+pres+indic+middle:soððlumk  # "'saddle'" ;
soððla+verb+2+pl+pres+indic+middle:soððlizk  # "'saddle'" ;
soððla+verb+3+pl+pres+indic+middle:soððlask  # "'saddle'" ;
soððla+verb+1+sg+pres+subj+middle:soððlumk  # "'saddle'" ;
soððla+verb+2+sg+pres+subj+middle:soððlisk  # "'saddle'" ;
soððla+verb+3+sg+pres+subj+middle:soððlisk  # "'saddle'" ;
soððla+verb+1+pl+pres+subj+middle:soððlimk  # "'saddle'" ;
soððla+verb+2+pl+pres+subj+middle:soððlizk  # "'saddle'" ;
soððla+verb+3+pl+pres+subj+middle:soððlisk  # "'saddle'" ;
soððla+verb+2+sg+imper+middle:soððlask  # "'saddle'" ;
soððla+verb+1+pl+imper+middle:soððlumk  # "'saddle'" ;
soððla+verb+1+pl+imper+middle:soððlizk  # "'saddle'" ;
soððla+pres_part+middle:soððlandisk  # "'saddle'" ;
soððla+verb+1+sg+pret+indic+middle:soððlǫðumk  # "'saddle'" ;
soððla+verb+2+sg+pret+indic+middle:soððlaðisk  # "'saddle'" ;
soððla+verb+3+sg+pret+indic+middle:soððlaðisk  # "'saddle'" ;
soððla+verb+1+pl+pret+indic+middle:soððlǫðumk  # "'saddle'" ;
soððla+verb+2+pl+pret+indic+middle:soððlǫðuzk  # "'saddle'" ;
soððla+verb+3+pl+pret+indic+middle:soððlǫðusk  # "'saddle'" ;
soððla+verb+1+sg+pret+subj+middle:soððlǫðumk  # "'saddle'" ;
soððla+verb+2+sg+pret+subj+middle:soððlaðisk  # "'saddle'" ;
soððla+verb+3+sg+pret+subj+middle:soððlaðisk  # "'saddle'" ;
soððla+verb+1+pl+pret+subj+middle:soððlaðimk  # "'saddle'" ;
soððla+verb+2+pl+pret+subj+middle:soððlaðizk  # "'saddle'" ;
soððla+verb+3+pl+pret+subj+middle:soððlaðisk  # "'saddle'" ;
soððla+pp+neut+middle:soððlaðrazk  # "'saddle'" ;
soððla+pres_part+nom+sg+masc:soððlandi  # "'saddle'" ;
soððla+pres_part+acc+sg+masc:soððlanda  # "'saddle'" ;
soððla+pres_part+gen+sg+masc:soððlanda  # "'saddle'" ;
soððla+pres_part+dat+sg+masc:soððlanda  # "'saddle'" ;
soððla+pres_part+nom+sg+fem:soððlandi  # "'saddle'" ;
soððla+pres_part+acc+sg+fem:soððlandi  # "'saddle'" ;
soððla+pres_part+gen+sg+fem:soððlandi  # "'saddle'" ;
soððla+pres_part+dat+sg+fem:soððlandi  # "'saddle'" ;
soððla+pres_part+nom+sg+neut:soððlanda  # "'saddle'" ;
soððla+pres_part+acc+sg+neut:soððlanda  # "'saddle'" ;
soððla+pres_part+gen+sg+neut:soððlanda  # "'saddle'" ;
soððla+pres_part+dat+sg+neut:soððlanda  # "'saddle'" ;
soððla+pres_part+nom+pl+masc:soððlandi  # "'saddle'" ;
soððla+pres_part+acc+pl+masc:soððlandi  # "'saddle'" ;
soððla+pres_part+gen+pl+masc:soððlandi  # "'saddle'" ;
soððla+pres_part+dat+pl+masc:soððlundum  # "'saddle'" ;
soððla+pres_part+nom+pl+fem:soððlandi  # "'saddle'" ;
soððla+pres_part+acc+pl+fem:soððlandi  # "'saddle'" ;
soððla+pres_part+gen+pl+fem:soððlandi  # "'saddle'" ;
soððla+pres_part+dat+pl+fem:soððlundum  # "'saddle'" ;
soððla+pres_part+nom+pl+neut:soððlandi  # "'saddle'" ;
soððla+pres_part+acc+pl+neut:soððlandi  # "'saddle'" ;
soððla+pres_part+gen+pl+neut:soððlandi  # "'saddle'" ;
soððla+pres_part+dat+pl+neut:soððlundum  # "'saddle'" ;
tala+verb+1+sg+pres+indic:tala  # "'speak'" ;
tala+verb+2+sg+pres+indic:talar  # "'speak'" ;
tala+verb+3+sg+pres+indic:talar  # "'speak'" ;
tala+verb+1+pl+pres+indic:tǫlum  # "'speak'" ;
tala+verb+2+pl+pres+indic:talið  # "'speak'" ;
tala+verb+3+pl+pres+indic:tala  # "'speak'" ;
tala+verb+1+sg+pres+subj:tala  # "'speak'" ;
tala+verb+2+sg+pres+subj:talir  # "'speak'" ;
tala+verb+3+sg+pres+subj:tali  # "'speak'" ;
tala+verb+1+pl+pres+subj:talim  # "'speak'" ;
tala+verb+2+pl+pres+subj:talið  # "'speak'" ;
tala+verb+3+pl+pres+subj:tali  # "'speak'" ;
tala+verb+2+sg+imper:tala  # "'speak'" ;
tala+verb+1+pl+imper:tǫlum  # "'speak'" ;
tala+verb+2+pl+imper:talið  # "'speak'" ;
tala+verb+1+sg+pret+indic:talaða  # "'speak'" ;
tala+verb+2+sg+pret+indic:talaðir  # "'speak'" ;
tala+verb+3+sg+pret+indic:talaði  # "'speak'" ;
tala+verb+1+pl+pret+indic:tǫlaðum  # "'speak'" ;
tala+verb+2+pl+pret+indic:tǫlaðuð  # "'speak'" ;
tala+verb+3+pl+pret+indic:tǫlaðu  # "'speak'" ;
tala+verb+1+sg+pret+subj:talaða  # "'speak'" ;
tala+verb+2+sg+pret+subj:talaðir  # "'speak'" ;
tala+verb+3+sg+pret+subj:talaði  # "'speak'" ;
tala+verb+1+pl+pret+subj:talaðim  # "'speak'" ;
tala+verb+2+pl+pret+subj:talaðið  # "'speak'" ;
tala+verb+3+pl+pret+subj:talaði  # "'speak'" ;
tala+pp+noun+masc:talaðrinn  # "'speak'" ;
tala+pp+fem:talaðrin  # "'speak'" ;
tala+pp+neut:talaðrit  # "'speak'" ;
tala+verb+1+sg+pres+indic+middle:tǫlumk  # "'speak'" ;
tala+verb+2+sg+pres+indic+middle:talask  # "'speak'" ;
tala+verb+3+sg+pres+indic+middle:talask  # "'speak'" ;
tala+verb+1+pl+pres+indic+middle:tǫlumk  # "'speak'" ;
tala+verb+2+pl+pres+indic+middle:talizk  # "'speak'" ;
tala+verb+3+pl+pres+indic+middle:talask  # "'speak'" ;
tala+verb+1+sg+pres+subj+middle:tǫlumk  # "'speak'" ;
tala+verb+2+sg+pres+subj+middle:talisk  # "'speak'" ;
tala+verb+3+sg+pres+subj+middle:talisk  # "'speak'" ;
tala+verb+1+pl+pres+subj+middle:talimk  # "'speak'" ;
tala+verb+2+pl+pres+subj+middle:talizk  # "'speak'" ;
tala+verb+3+pl+pres+subj+middle:talisk  # "'speak'" ;
tala+verb+2+sg+imper+middle:talask  # "'speak'" ;
tala+verb+1+pl+imper+middle:tǫlumk  # "'speak'" ;
tala+verb+1+pl+imper+middle:talizk  # "'speak'" ;
tala+pres_part+middle:talandisk  # "'speak'" ;
tala+verb+1+sg+pret+indic+middle:tǫlaðumk  # "'speak'" ;
tala+verb+2+sg+pret+indic+middle:talaðisk  # "'speak'" ;
tala+verb+3+sg+pret+indic+middle:talaðisk  # "'speak'" ;
tala+verb+1+pl+pret+indic+middle:tǫlaðumk  # "'speak'" ;
tala+verb+2+pl+pret+indic+middle:tǫlaðuzk  # "'speak'" ;
tala+verb+3+pl+pret+indic+middle:tǫlaðusk  # "'speak'" ;
tala+verb+1+sg+pret+subj+middle:tǫlaðumk  # "'speak'" ;
tala+verb+2+sg+pret+subj+middle:talaðisk  # "'speak'" ;
tala+verb+3+sg+pret+subj+middle:talaðisk  # "'speak'" ;
tala+verb+1+pl+pret+subj+middle:talaðimk  # "'speak'" ;
tala+verb+2+pl+pret+subj+middle:talaðizk  # "'speak'" ;
tala+verb+3+pl+pret+subj+middle:talaðisk  # "'speak'" ;
tala+pp+neut+middle:talaðrazk  # "'speak'" ;
tala+pres_part+nom+sg+masc:talandi  # "'speak'" ;
tala+pres_part+acc+sg+masc:talanda  # "'speak'" ;
tala+pres_part+gen+sg+masc:talanda  # "'speak'" ;
tala+pres_part+dat+sg+masc:talanda  # "'speak'" ;
tala+pres_part+nom+sg+fem:talandi  # "'speak'" ;
tala+pres_part+acc+sg+fem:talandi  # "'speak'" ;
tala+pres_part+gen+sg+fem:talandi  # "'speak'" ;
tala+pres_part+dat+sg+fem:talandi  # "'speak'" ;
tala+pres_part+nom+sg+neut:talanda  # "'speak'" ;
tala+pres_part+acc+sg+neut:talanda  # "'speak'" ;
tala+pres_part+gen+sg+neut:talanda  # "'speak'" ;
tala+pres_part+dat+sg+neut:talanda  # "'speak'" ;
tala+pres_part+nom+pl+masc:talandi  # "'speak'" ;
tala+pres_part+acc+pl+masc:talandi  # "'speak'" ;
tala+pres_part+gen+pl+masc:talandi  # "'speak'" ;
tala+pres_part+dat+pl+masc:tǫlundum  # "'speak'" ;
tala+pres_part+nom+pl+fem:talandi  # "'speak'" ;
tala+pres_part+acc+pl+fem:talandi  # "'speak'" ;
tala+pres_part+gen+pl+fem:talandi  # "'speak'" ;
tala+pres_part+dat+pl+fem:tǫlundum  # "'speak'" ;
tala+pres_part+nom+pl+neut:talandi  # "'speak'" ;
tala+pres_part+acc+pl+neut:talandi  # "'speak'" ;
tala+pres_part+gen+pl+neut:talandi  # "'speak'" ;
tala+pres_part+dat+pl+neut:tǫlundum  # "'speak'" ;
undrask+verb+1+sg+pres+indic:undra  # "'wonder at'" ;
undrask+verb+2+sg+pres+indic:undrar  # "'wonder at'" ;
undrask+verb+3+sg+pres+indic:undrar  # "'wonder at'" ;
undrask+verb+1+pl+pres+indic:undrum  # "'wonder at'" ;
undrask+verb+2+pl+pres+indic:undrið  # "'wonder at'" ;
undrask+verb+3+pl+pres+indic:undra  # "'wonder at'" ;
undrask+verb+1+sg+pres+subj:undra  # "'wonder at'" ;
undrask+verb+2+sg+pres+subj:undrir  # "'wonder at'" ;
undrask+verb+3+sg+pres+subj:undri  # "'wonder at'" ;
undrask+verb+1+pl+pres+subj:undrim  # "'wonder at'" ;
undrask+verb+2+pl+pres+subj:undrið  # "'wonder at'" ;
undrask+verb+3+pl+pres+subj:undri  # "'wonder at'" ;
undrask+verb+2+sg+imper:undra  # "'wonder at'" ;
undrask+verb+1+pl+imper:undrum  # "'wonder at'" ;
undrask+verb+2+pl+imper:undrið  # "'wonder at'" ;
undrask+verb+1+sg+pret+indic:undraða  # "'wonder at'" ;
undrask+verb+2+sg+pret+indic:undraðir  # "'wonder at'" ;
undrask+verb+3+sg+pret+indic:undraði  # "'wonder at'" ;
undrask+verb+1+pl+pret+indic:undrǫðum  # "'wonder at'" ;
undrask+verb+2+pl+pret+indic:undrǫðuð  # "'wonder at'" ;
undrask+verb+3+pl+pret+indic:undrǫðu  # "'wonder at'" ;
undrask+verb+1+sg+pret+subj:undraða  # "'wonder at'" ;
undrask+verb+2+sg+pret+subj:undraðir  # "'wonder at'" ;
undrask+verb+3+sg+pret+subj:undraði  # "'wonder at'" ;
undrask+verb+1+pl+pret+subj:undraðim  # "'wonder at'" ;
undrask+verb+2+pl+pret+subj:undraðið  # "'wonder at'" ;
undrask+verb+3+pl+pret+subj:undraði  # "'wonder at'" ;
undrask+pp+noun+masc:undraðrinn  # "'wonder at'" ;
undrask+pp+fem:undraðrin  # "'wonder at'" ;
undrask+pp+neut:undraðrit  # "'wonder at'" ;
undrask+verb+1+sg+pres+indic+middle:undrumk  # "'wonder at'" ;
undrask+verb+2+sg+pres+indic+middle:undrask  # "'wonder at'" ;
undrask+verb+3+sg+pres+indic+middle:undrask  # "'wonder at'" ;
undrask+verb+1+pl+pres+indic+middle:undrumk  # "'wonder at'" ;
undrask+verb+2+pl+pres+indic+middle:undrizk  # "'wonder at'" ;
undrask+verb+3+pl+pres+indic+middle:undrask  # "'wonder at'" ;
undrask+verb+1+sg+pres+subj+middle:undrumk  # "'wonder at'" ;
undrask+verb+2+sg+pres+subj+middle:undrisk  # "'wonder at'" ;
undrask+verb+3+sg+pres+subj+middle:undrisk  # "'wonder at'" ;
undrask+verb+1+pl+pres+subj+middle:undrimk  # "'wonder at'" ;
undrask+verb+2+pl+pres+subj+middle:undrizk  # "'wonder at'" ;
undrask+verb+3+pl+pres+subj+middle:undrisk  # "'wonder at'" ;
undrask+verb+2+sg+imper+middle:undrask  # "'wonder at'" ;
undrask+verb+1+pl+imper+middle:undrumk  # "'wonder at'" ;
undrask+verb+1+pl+imper+middle:undrizk  # "'wonder at'" ;
undrask+pres_part+middle:undrandisk  # "'wonder at'" ;
undrask+verb+1+sg+pret+indic+middle:undrǫðumk  # "'wonder at'" ;
undrask+verb+2+sg+pret+indic+middle:undraðisk  # "'wonder at'" ;
undrask+verb+3+sg+pret+indic+middle:undraðisk  # "'wonder at'" ;
undrask+verb+1+pl+pret+indic+middle:undrǫðumk  # "'wonder at'" ;
undrask+verb+2+pl+pret+indic+middle:undrǫðuzk  # "'wonder at'" ;
undrask+verb+3+pl+pret+indic+middle:undrǫðusk  # "'wonder at'" ;
undrask+verb+1+sg+pret+subj+middle:undrǫðumk  # "'wonder at'" ;
undrask+verb+2+sg+pret+subj+middle:undraðisk  # "'wonder at'" ;
undrask+verb+3+sg+pret+subj+middle:undraðisk  # "'wonder at'" ;
undrask+verb+1+pl+pret+subj+middle:undraðimk  # "'wonder at'" ;
undrask+verb+2+pl+pret+subj+middle:undraðizk  # "'wonder at'" ;
undrask+verb+3+pl+pret+subj+middle:undraðisk  # "'wonder at'" ;
undrask+pp+neut+middle:undraðrazk  # "'wonder at'" ;
undrask+pres_part+nom+sg+masc:undrandi  # "'wonder at'" ;
undrask+pres_part+acc+sg+masc:undranda  # "'wonder at'" ;
undrask+pres_part+gen+sg+masc:undranda  # "'wonder at'" ;
undrask+pres_part+dat+sg+masc:undranda  # "'wonder at'" ;
undrask+pres_part+nom+sg+fem:undrandi  # "'wonder at'" ;
undrask+pres_part+acc+sg+fem:undrandi  # "'wonder at'" ;
undrask+pres_part+gen+sg+fem:undrandi  # "'wonder at'" ;
undrask+pres_part+dat+sg+fem:undrandi  # "'wonder at'" ;
undrask+pres_part+nom+sg+neut:undranda  # "'wonder at'" ;
undrask+pres_part+acc+sg+neut:undranda  # "'wonder at'" ;
undrask+pres_part+gen+sg+neut:undranda  # "'wonder at'" ;
undrask+pres_part+dat+sg+neut:undranda  # "'wonder at'" ;
undrask+pres_part+nom+pl+masc:undrandi  # "'wonder at'" ;
undrask+pres_part+acc+pl+masc:undrandi  # "'wonder at'" ;
undrask+pres_part+gen+pl+masc:undrandi  # "'wonder at'" ;
undrask+pres_part+dat+pl+masc:undrundum  # "'wonder at'" ;
undrask+pres_part+nom+pl+fem:undrandi  # "'wonder at'" ;
undrask+pres_part+acc+pl+fem:undrandi  # "'wonder at'" ;
undrask+pres_part+gen+pl+fem:undrandi  # "'wonder at'" ;
undrask+pres_part+dat+pl+fem:undrundum  # "'wonder at'" ;
undrask+pres_part+nom+pl+neut:undrandi  # "'wonder at'" ;
undrask+pres_part+acc+pl+neut:undrandi  # "'wonder at'" ;
undrask+pres_part+gen+pl+neut:undrandi  # "'wonder at'" ;
undrask+pres_part+dat+pl+neut:undrundum  # "'wonder at'" ;
vára+verb+1+sg+pres+indic:vára  # "'spring comes'" ;
vára+verb+2+sg+pres+indic:várar  # "'spring comes'" ;
vára+verb+3+sg+pres+indic:várar  # "'spring comes'" ;
vára+verb+1+pl+pres+indic:várum  # "'spring comes'" ;
vára+verb+2+pl+pres+indic:várið  # "'spring comes'" ;
vára+verb+3+pl+pres+indic:vára  # "'spring comes'" ;
vára+verb+1+sg+pres+subj:vára  # "'spring comes'" ;
vára+verb+2+sg+pres+subj:várir  # "'spring comes'" ;
vára+verb+3+sg+pres+subj:vári  # "'spring comes'" ;
vára+verb+1+pl+pres+subj:várim  # "'spring comes'" ;
vára+verb+2+pl+pres+subj:várið  # "'spring comes'" ;
vára+verb+3+pl+pres+subj:vári  # "'spring comes'" ;
vára+verb+2+sg+imper:vára  # "'spring comes'" ;
vára+verb+1+pl+imper:várum  # "'spring comes'" ;
vára+verb+2+pl+imper:várið  # "'spring comes'" ;
vára+verb+1+sg+pret+indic:váraða  # "'spring comes'" ;
vára+verb+2+sg+pret+indic:váraðir  # "'spring comes'" ;
vára+verb+3+sg+pret+indic:váraði  # "'spring comes'" ;
vára+verb+1+pl+pret+indic:várǫðum  # "'spring comes'" ;
vára+verb+2+pl+pret+indic:várǫðuð  # "'spring comes'" ;
vára+verb+3+pl+pret+indic:várǫðu  # "'spring comes'" ;
vára+verb+1+sg+pret+subj:váraða  # "'spring comes'" ;
vára+verb+2+sg+pret+subj:váraðir  # "'spring comes'" ;
vára+verb+3+sg+pret+subj:váraði  # "'spring comes'" ;
vára+verb+1+pl+pret+subj:váraðim  # "'spring comes'" ;
vára+verb+2+pl+pret+subj:váraðið  # "'spring comes'" ;
vára+verb+3+pl+pret+subj:váraði  # "'spring comes'" ;
vára+pp+noun+masc:váraðrinn  # "'spring comes'" ;
vára+pp+fem:váraðrin  # "'spring comes'" ;
vára+pp+neut:váraðrit  # "'spring comes'" ;
vára+verb+1+sg+pres+indic+middle:várumk  # "'spring comes'" ;
vára+verb+2+sg+pres+indic+middle:várask  # "'spring comes'" ;
vára+verb+3+sg+pres+indic+middle:várask  # "'spring comes'" ;
vára+verb+1+pl+pres+indic+middle:várumk  # "'spring comes'" ;
vára+verb+2+pl+pres+indic+middle:várizk  # "'spring comes'" ;
vára+verb+3+pl+pres+indic+middle:várask  # "'spring comes'" ;
vára+verb+1+sg+pres+subj+middle:várumk  # "'spring comes'" ;
vára+verb+2+sg+pres+subj+middle:várisk  # "'spring comes'" ;
vára+verb+3+sg+pres+subj+middle:várisk  # "'spring comes'" ;
vára+verb+1+pl+pres+subj+middle:várimk  # "'spring comes'" ;
vára+verb+2+pl+pres+subj+middle:várizk  # "'spring comes'" ;
vára+verb+3+pl+pres+subj+middle:várisk  # "'spring comes'" ;
vára+verb+2+sg+imper+middle:várask  # "'spring comes'" ;
vára+verb+1+pl+imper+middle:várumk  # "'spring comes'" ;
vára+verb+1+pl+imper+middle:várizk  # "'spring comes'" ;
vára+pres_part+middle:várandisk  # "'spring comes'" ;
vára+verb+1+sg+pret+indic+middle:várǫðumk  # "'spring comes'" ;
vára+verb+2+sg+pret+indic+middle:váraðisk  # "'spring comes'" ;
vára+verb+3+sg+pret+indic+middle:váraðisk  # "'spring comes'" ;
vára+verb+1+pl+pret+indic+middle:várǫðumk  # "'spring comes'" ;
vára+verb+2+pl+pret+indic+middle:várǫðuzk  # "'spring comes'" ;
vára+verb+3+pl+pret+indic+middle:várǫðusk  # "'spring comes'" ;
vára+verb+1+sg+pret+subj+middle:várǫðumk  # "'spring comes'" ;
vára+verb+2+sg+pret+subj+middle:váraðisk  # "'spring comes'" ;
vára+verb+3+sg+pret+subj+middle:váraðisk  # "'spring comes'" ;
vára+verb+1+pl+pret+subj+middle:váraðimk  # "'spring comes'" ;
vára+verb+2+pl+pret+subj+middle:váraðizk  # "'spring comes'" ;
vára+verb+3+pl+pret+subj+middle:váraðisk  # "'spring comes'" ;
vára+pp+neut+middle:váraðrazk  # "'spring comes'" ;
vára+pres_part+nom+sg+masc:várandi  # "'spring comes'" ;
vára+pres_part+acc+sg+masc:váranda  # "'spring comes'" ;
vára+pres_part+gen+sg+masc:váranda  # "'spring comes'" ;
vára+pres_part+dat+sg+masc:váranda  # "'spring comes'" ;
vára+pres_part+nom+sg+fem:várandi  # "'spring comes'" ;
vára+pres_part+acc+sg+fem:várandi  # "'spring comes'" ;
vára+pres_part+gen+sg+fem:várandi  # "'spring comes'" ;
vára+pres_part+dat+sg+fem:várandi  # "'spring comes'" ;
vára+pres_part+nom+sg+neut:váranda  # "'spring comes'" ;
vára+pres_part+acc+sg+neut:váranda  # "'spring comes'" ;
vára+pres_part+gen+sg+neut:váranda  # "'spring comes'" ;
vára+pres_part+dat+sg+neut:váranda  # "'spring comes'" ;
vára+pres_part+nom+pl+masc:várandi  # "'spring comes'" ;
vára+pres_part+acc+pl+masc:várandi  # "'spring comes'" ;
vára+pres_part+gen+pl+masc:várandi  # "'spring comes'" ;
vára+pres_part+dat+pl+masc:várundum  # "'spring comes'" ;
vára+pres_part+nom+pl+fem:várandi  # "'spring comes'" ;
vára+pres_part+acc+pl+fem:várandi  # "'spring comes'" ;
vára+pres_part+gen+pl+fem:várandi  # "'spring comes'" ;
vára+pres_part+dat+pl+fem:várundum  # "'spring comes'" ;
vára+pres_part+nom+pl+neut:várandi  # "'spring comes'" ;
vára+pres_part+acc+pl+neut:várandi  # "'spring comes'" ;
vára+pres_part+gen+pl+neut:várandi  # "'spring comes'" ;
vára+pres_part+dat+pl+neut:várundum  # "'spring comes'" ;
varask+verb+1+sg+pres+indic:vara  # "'beware of'" ;
varask+verb+2+sg+pres+indic:varar  # "'beware of'" ;
varask+verb+3+sg+pres+indic:varar  # "'beware of'" ;
varask+verb+1+pl+pres+indic:vǫrum  # "'beware of'" ;
varask+verb+2+pl+pres+indic:varið  # "'beware of'" ;
varask+verb+3+pl+pres+indic:vara  # "'beware of'" ;
varask+verb+1+sg+pres+subj:vara  # "'beware of'" ;
varask+verb+2+sg+pres+subj:varir  # "'beware of'" ;
varask+verb+3+sg+pres+subj:vari  # "'beware of'" ;
varask+verb+1+pl+pres+subj:varim  # "'beware of'" ;
varask+verb+2+pl+pres+subj:varið  # "'beware of'" ;
varask+verb+3+pl+pres+subj:vari  # "'beware of'" ;
varask+verb+2+sg+imper:vara  # "'beware of'" ;
varask+verb+1+pl+imper:vǫrum  # "'beware of'" ;
varask+verb+2+pl+imper:varið  # "'beware of'" ;
varask+verb+1+sg+pret+indic:varaða  # "'beware of'" ;
varask+verb+2+sg+pret+indic:varaðir  # "'beware of'" ;
varask+verb+3+sg+pret+indic:varaði  # "'beware of'" ;
varask+verb+1+pl+pret+indic:vǫraðum  # "'beware of'" ;
varask+verb+2+pl+pret+indic:vǫraðuð  # "'beware of'" ;
varask+verb+3+pl+pret+indic:vǫraðu  # "'beware of'" ;
varask+verb+1+sg+pret+subj:varaða  # "'beware of'" ;
varask+verb+2+sg+pret+subj:varaðir  # "'beware of'" ;
varask+verb+3+sg+pret+subj:varaði  # "'beware of'" ;
varask+verb+1+pl+pret+subj:varaðim  # "'beware of'" ;
varask+verb+2+pl+pret+subj:varaðið  # "'beware of'" ;
varask+verb+3+pl+pret+subj:varaði  # "'beware of'" ;
varask+pp+noun+masc:varaðrinn  # "'beware of'" ;
varask+pp+fem:varaðrin  # "'beware of'" ;
varask+pp+neut:varaðrit  # "'beware of'" ;
varask+verb+1+sg+pres+indic+middle:vǫrumk  # "'beware of'" ;
varask+verb+2+sg+pres+indic+middle:varask  # "'beware of'" ;
varask+verb+3+sg+pres+indic+middle:varask  # "'beware of'" ;
varask+verb+1+pl+pres+indic+middle:vǫrumk  # "'beware of'" ;
varask+verb+2+pl+pres+indic+middle:varizk  # "'beware of'" ;
varask+verb+3+pl+pres+indic+middle:varask  # "'beware of'" ;
varask+verb+1+sg+pres+subj+middle:vǫrumk  # "'beware of'" ;
varask+verb+2+sg+pres+subj+middle:varisk  # "'beware of'" ;
varask+verb+3+sg+pres+subj+middle:varisk  # "'beware of'" ;
varask+verb+1+pl+pres+subj+middle:varimk  # "'beware of'" ;
varask+verb+2+pl+pres+subj+middle:varizk  # "'beware of'" ;
varask+verb+3+pl+pres+subj+middle:varisk  # "'beware of'" ;
varask+verb+2+sg+imper+middle:varask  # "'beware of'" ;
varask+verb+1+pl+imper+middle:vǫrumk  # "'beware of'" ;
varask+verb+1+pl+imper+middle:varizk  # "'beware of'" ;
varask+pres_part+middle:varandisk  # "'beware of'" ;
varask+verb+1+sg+pret+indic+middle:vǫraðumk  # "'beware of'" ;
varask+verb+2+sg+pret+indic+middle:varaðisk  # "'beware of'" ;
varask+verb+3+sg+pret+indic+middle:varaðisk  # "'beware of'" ;
varask+verb+1+pl+pret+indic+middle:vǫraðumk  # "'beware of'" ;
varask+verb+2+pl+pret+indic+middle:vǫraðuzk  # "'beware of'" ;
varask+verb+3+pl+pret+indic+middle:vǫraðusk  # "'beware of'" ;
varask+verb+1+sg+pret+subj+middle:vǫraðumk  # "'beware of'" ;
varask+verb+2+sg+pret+subj+middle:varaðisk  # "'beware of'" ;
varask+verb+3+sg+pret+subj+middle:varaðisk  # "'beware of'" ;
varask+verb+1+pl+pret+subj+middle:varaðimk  # "'beware of'" ;
varask+verb+2+pl+pret+subj+middle:varaðizk  # "'beware of'" ;
varask+verb+3+pl+pret+subj+middle:varaðisk  # "'beware of'" ;
varask+pp+neut+middle:varaðrazk  # "'beware of'" ;
varask+pres_part+nom+sg+masc:varandi  # "'beware of'" ;
varask+pres_part+acc+sg+masc:varanda  # "'beware of'" ;
varask+pres_part+gen+sg+masc:varanda  # "'beware of'" ;
varask+pres_part+dat+sg+masc:varanda  # "'beware of'" ;
varask+pres_part+nom+sg+fem:varandi  # "'beware of'" ;
varask+pres_part+acc+sg+fem:varandi  # "'beware of'" ;
varask+pres_part+gen+sg+fem:varandi  # "'beware of'" ;
varask+pres_part+dat+sg+fem:varandi  # "'beware of'" ;
varask+pres_part+nom+sg+neut:varanda  # "'beware of'" ;
varask+pres_part+acc+sg+neut:varanda  # "'beware of'" ;
varask+pres_part+gen+sg+neut:varanda  # "'beware of'" ;
varask+pres_part+dat+sg+neut:varanda  # "'beware of'" ;
varask+pres_part+nom+pl+masc:varandi  # "'beware of'" ;
varask+pres_part+acc+pl+masc:varandi  # "'beware of'" ;
varask+pres_part+gen+pl+masc:varandi  # "'beware of'" ;
varask+pres_part+dat+pl+masc:vǫrundum  # "'beware of'" ;
varask+pres_part+nom+pl+fem:varandi  # "'beware of'" ;
varask+pres_part+acc+pl+fem:varandi  # "'beware of'" ;
varask+pres_part+gen+pl+fem:varandi  # "'beware of'" ;
varask+pres_part+dat+pl+fem:vǫrundum  # "'beware of'" ;
varask+pres_part+nom+pl+neut:varandi  # "'beware of'" ;
varask+pres_part+acc+pl+neut:varandi  # "'beware of'" ;
varask+pres_part+gen+pl+neut:varandi  # "'beware of'" ;
varask+pres_part+dat+pl+neut:vǫrundum  # "'beware of'" ;
varða+verb+1+sg+pres+indic:varða  # "'matter, be of concern to'" ;
varða+verb+2+sg+pres+indic:varðar  # "'matter, be of concern to'" ;
varða+verb+3+sg+pres+indic:varðar  # "'matter, be of concern to'" ;
varða+verb+1+pl+pres+indic:vǫrðum  # "'matter, be of concern to'" ;
varða+verb+2+pl+pres+indic:varðið  # "'matter, be of concern to'" ;
varða+verb+3+pl+pres+indic:varða  # "'matter, be of concern to'" ;
varða+verb+1+sg+pres+subj:varða  # "'matter, be of concern to'" ;
varða+verb+2+sg+pres+subj:varðir  # "'matter, be of concern to'" ;
varða+verb+3+sg+pres+subj:varði  # "'matter, be of concern to'" ;
varða+verb+1+pl+pres+subj:varðim  # "'matter, be of concern to'" ;
varða+verb+2+pl+pres+subj:varðið  # "'matter, be of concern to'" ;
varða+verb+3+pl+pres+subj:varði  # "'matter, be of concern to'" ;
varða+verb+2+sg+imper:varða  # "'matter, be of concern to'" ;
varða+verb+1+pl+imper:vǫrðum  # "'matter, be of concern to'" ;
varða+verb+2+pl+imper:varðið  # "'matter, be of concern to'" ;
varða+verb+1+sg+pret+indic:varðaða  # "'matter, be of concern to'" ;
varða+verb+2+sg+pret+indic:varðaðir  # "'matter, be of concern to'" ;
varða+verb+3+sg+pret+indic:varðaði  # "'matter, be of concern to'" ;
varða+verb+1+pl+pret+indic:vǫrðaðum  # "'matter, be of concern to'" ;
varða+verb+2+pl+pret+indic:vǫrðaðuð  # "'matter, be of concern to'" ;
varða+verb+3+pl+pret+indic:vǫrðaðu  # "'matter, be of concern to'" ;
varða+verb+1+sg+pret+subj:varðaða  # "'matter, be of concern to'" ;
varða+verb+2+sg+pret+subj:varðaðir  # "'matter, be of concern to'" ;
varða+verb+3+sg+pret+subj:varðaði  # "'matter, be of concern to'" ;
varða+verb+1+pl+pret+subj:varðaðim  # "'matter, be of concern to'" ;
varða+verb+2+pl+pret+subj:varðaðið  # "'matter, be of concern to'" ;
varða+verb+3+pl+pret+subj:varðaði  # "'matter, be of concern to'" ;
varða+pp+noun+masc:varðaðrinn  # "'matter, be of concern to'" ;
varða+pp+fem:varðaðrin  # "'matter, be of concern to'" ;
varða+pp+neut:varðaðrit  # "'matter, be of concern to'" ;
varða+verb+1+sg+pres+indic+middle:vǫrðumk  # "'matter, be of concern to'" ;
varða+verb+2+sg+pres+indic+middle:varðask  # "'matter, be of concern to'" ;
varða+verb+3+sg+pres+indic+middle:varðask  # "'matter, be of concern to'" ;
varða+verb+1+pl+pres+indic+middle:vǫrðumk  # "'matter, be of concern to'" ;
varða+verb+2+pl+pres+indic+middle:varðizk  # "'matter, be of concern to'" ;
varða+verb+3+pl+pres+indic+middle:varðask  # "'matter, be of concern to'" ;
varða+verb+1+sg+pres+subj+middle:vǫrðumk  # "'matter, be of concern to'" ;
varða+verb+2+sg+pres+subj+middle:varðisk  # "'matter, be of concern to'" ;
varða+verb+3+sg+pres+subj+middle:varðisk  # "'matter, be of concern to'" ;
varða+verb+1+pl+pres+subj+middle:varðimk  # "'matter, be of concern to'" ;
varða+verb+2+pl+pres+subj+middle:varðizk  # "'matter, be of concern to'" ;
varða+verb+3+pl+pres+subj+middle:varðisk  # "'matter, be of concern to'" ;
varða+verb+2+sg+imper+middle:varðask  # "'matter, be of concern to'" ;
varða+verb+1+pl+imper+middle:vǫrðumk  # "'matter, be of concern to'" ;
varða+verb+1+pl+imper+middle:varðizk  # "'matter, be of concern to'" ;
varða+pres_part+middle:varðandisk  # "'matter, be of concern to'" ;
varða+verb+1+sg+pret+indic+middle:vǫrðaðumk  # "'matter, be of concern to'" ;
varða+verb+2+sg+pret+indic+middle:varðaðisk  # "'matter, be of concern to'" ;
varða+verb+3+sg+pret+indic+middle:varðaðisk  # "'matter, be of concern to'" ;
varða+verb+1+pl+pret+indic+middle:vǫrðaðumk  # "'matter, be of concern to'" ;
varða+verb+2+pl+pret+indic+middle:vǫrðaðuzk  # "'matter, be of concern to'" ;
varða+verb+3+pl+pret+indic+middle:vǫrðaðusk  # "'matter, be of concern to'" ;
varða+verb+1+sg+pret+subj+middle:vǫrðaðumk  # "'matter, be of concern to'" ;
varða+verb+2+sg+pret+subj+middle:varðaðisk  # "'matter, be of concern to'" ;
varða+verb+3+sg+pret+subj+middle:varðaðisk  # "'matter, be of concern to'" ;
varða+verb+1+pl+pret+subj+middle:varðaðimk  # "'matter, be of concern to'" ;
varða+verb+2+pl+pret+subj+middle:varðaðizk  # "'matter, be of concern to'" ;
varða+verb+3+pl+pret+subj+middle:varðaðisk  # "'matter, be of concern to'" ;
varða+pp+neut+middle:varðaðrazk  # "'matter, be of concern to'" ;
varða+pres_part+nom+sg+masc:varðandi  # "'matter, be of concern to'" ;
varða+pres_part+acc+sg+masc:varðanda  # "'matter, be of concern to'" ;
varða+pres_part+gen+sg+masc:varðanda  # "'matter, be of concern to'" ;
varða+pres_part+dat+sg+masc:varðanda  # "'matter, be of concern to'" ;
varða+pres_part+nom+sg+fem:varðandi  # "'matter, be of concern to'" ;
varða+pres_part+acc+sg+fem:varðandi  # "'matter, be of concern to'" ;
varða+pres_part+gen+sg+fem:varðandi  # "'matter, be of concern to'" ;
varða+pres_part+dat+sg+fem:varðandi  # "'matter, be of concern to'" ;
varða+pres_part+nom+sg+neut:varðanda  # "'matter, be of concern to'" ;
varða+pres_part+acc+sg+neut:varðanda  # "'matter, be of concern to'" ;
varða+pres_part+gen+sg+neut:varðanda  # "'matter, be of concern to'" ;
varða+pres_part+dat+sg+neut:varðanda  # "'matter, be of concern to'" ;
varða+pres_part+nom+pl+masc:varðandi  # "'matter, be of concern to'" ;
varða+pres_part+acc+pl+masc:varðandi  # "'matter, be of concern to'" ;
varða+pres_part+gen+pl+masc:varðandi  # "'matter, be of concern to'" ;
varða+pres_part+dat+pl+masc:vǫrðundum  # "'matter, be of concern to'" ;
varða+pres_part+nom+pl+fem:varðandi  # "'matter, be of concern to'" ;
varða+pres_part+acc+pl+fem:varðandi  # "'matter, be of concern to'" ;
varða+pres_part+gen+pl+fem:varðandi  # "'matter, be of concern to'" ;
varða+pres_part+dat+pl+fem:vǫrðundum  # "'matter, be of concern to'" ;
varða+pres_part+nom+pl+neut:varðandi  # "'matter, be of concern to'" ;
varða+pres_part+acc+pl+neut:varðandi  # "'matter, be of concern to'" ;
varða+pres_part+gen+pl+neut:varðandi  # "'matter, be of concern to'" ;
varða+pres_part+dat+pl+neut:vǫrðundum  # "'matter, be of concern to'" ;
varða+verb+1+sg+pres+indic:varða  # "'keep, guard'" ;
varða+verb+2+sg+pres+indic:varðar  # "'keep, guard'" ;
varða+verb+3+sg+pres+indic:varðar  # "'keep, guard'" ;
varða+verb+1+pl+pres+indic:vǫrðum  # "'keep, guard'" ;
varða+verb+2+pl+pres+indic:varðið  # "'keep, guard'" ;
varða+verb+3+pl+pres+indic:varða  # "'keep, guard'" ;
varða+verb+1+sg+pres+subj:varða  # "'keep, guard'" ;
varða+verb+2+sg+pres+subj:varðir  # "'keep, guard'" ;
varða+verb+3+sg+pres+subj:varði  # "'keep, guard'" ;
varða+verb+1+pl+pres+subj:varðim  # "'keep, guard'" ;
varða+verb+2+pl+pres+subj:varðið  # "'keep, guard'" ;
varða+verb+3+pl+pres+subj:varði  # "'keep, guard'" ;
varða+verb+2+sg+imper:varða  # "'keep, guard'" ;
varða+verb+1+pl+imper:vǫrðum  # "'keep, guard'" ;
varða+verb+2+pl+imper:varðið  # "'keep, guard'" ;
varða+verb+1+sg+pret+indic:varðaða  # "'keep, guard'" ;
varða+verb+2+sg+pret+indic:varðaðir  # "'keep, guard'" ;
varða+verb+3+sg+pret+indic:varðaði  # "'keep, guard'" ;
varða+verb+1+pl+pret+indic:vǫrðaðum  # "'keep, guard'" ;
varða+verb+2+pl+pret+indic:vǫrðaðuð  # "'keep, guard'" ;
varða+verb+3+pl+pret+indic:vǫrðaðu  # "'keep, guard'" ;
varða+verb+1+sg+pret+subj:varðaða  # "'keep, guard'" ;
varða+verb+2+sg+pret+subj:varðaðir  # "'keep, guard'" ;
varða+verb+3+sg+pret+subj:varðaði  # "'keep, guard'" ;
varða+verb+1+pl+pret+subj:varðaðim  # "'keep, guard'" ;
varða+verb+2+pl+pret+subj:varðaðið  # "'keep, guard'" ;
varða+verb+3+pl+pret+subj:varðaði  # "'keep, guard'" ;
varða+pp+noun+masc:varðaðrinn  # "'keep, guard'" ;
varða+pp+fem:varðaðrin  # "'keep, guard'" ;
varða+pp+neut:varðaðrit  # "'keep, guard'" ;
varða+verb+1+sg+pres+indic+middle:vǫrðumk  # "'keep, guard'" ;
varða+verb+2+sg+pres+indic+middle:varðask  # "'keep, guard'" ;
varða+verb+3+sg+pres+indic+middle:varðask  # "'keep, guard'" ;
varða+verb+1+pl+pres+indic+middle:vǫrðumk  # "'keep, guard'" ;
varða+verb+2+pl+pres+indic+middle:varðizk  # "'keep, guard'" ;
varða+verb+3+pl+pres+indic+middle:varðask  # "'keep, guard'" ;
varða+verb+1+sg+pres+subj+middle:vǫrðumk  # "'keep, guard'" ;
varða+verb+2+sg+pres+subj+middle:varðisk  # "'keep, guard'" ;
varða+verb+3+sg+pres+subj+middle:varðisk  # "'keep, guard'" ;
varða+verb+1+pl+pres+subj+middle:varðimk  # "'keep, guard'" ;
varða+verb+2+pl+pres+subj+middle:varðizk  # "'keep, guard'" ;
varða+verb+3+pl+pres+subj+middle:varðisk  # "'keep, guard'" ;
varða+verb+2+sg+imper+middle:varðask  # "'keep, guard'" ;
varða+verb+1+pl+imper+middle:vǫrðumk  # "'keep, guard'" ;
varða+verb+1+pl+imper+middle:varðizk  # "'keep, guard'" ;
varða+pres_part+middle:varðandisk  # "'keep, guard'" ;
varða+verb+1+sg+pret+indic+middle:vǫrðaðumk  # "'keep, guard'" ;
varða+verb+2+sg+pret+indic+middle:varðaðisk  # "'keep, guard'" ;
varða+verb+3+sg+pret+indic+middle:varðaðisk  # "'keep, guard'" ;
varða+verb+1+pl+pret+indic+middle:vǫrðaðumk  # "'keep, guard'" ;
varða+verb+2+pl+pret+indic+middle:vǫrðaðuzk  # "'keep, guard'" ;
varða+verb+3+pl+pret+indic+middle:vǫrðaðusk  # "'keep, guard'" ;
varða+verb+1+sg+pret+subj+middle:vǫrðaðumk  # "'keep, guard'" ;
varða+verb+2+sg+pret+subj+middle:varðaðisk  # "'keep, guard'" ;
varða+verb+3+sg+pret+subj+middle:varðaðisk  # "'keep, guard'" ;
varða+verb+1+pl+pret+subj+middle:varðaðimk  # "'keep, guard'" ;
varða+verb+2+pl+pret+subj+middle:varðaðizk  # "'keep, guard'" ;
varða+verb+3+pl+pret+subj+middle:varðaðisk  # "'keep, guard'" ;
varða+pp+neut+middle:varðaðrazk  # "'keep, guard'" ;
varða+pres_part+nom+sg+masc:varðandi  # "'keep, guard'" ;
varða+pres_part+acc+sg+masc:varðanda  # "'keep, guard'" ;
varða+pres_part+gen+sg+masc:varðanda  # "'keep, guard'" ;
varða+pres_part+dat+sg+masc:varðanda  # "'keep, guard'" ;
varða+pres_part+nom+sg+fem:varðandi  # "'keep, guard'" ;
varða+pres_part+acc+sg+fem:varðandi  # "'keep, guard'" ;
varða+pres_part+gen+sg+fem:varðandi  # "'keep, guard'" ;
varða+pres_part+dat+sg+fem:varðandi  # "'keep, guard'" ;
varða+pres_part+nom+sg+neut:varðanda  # "'keep, guard'" ;
varða+pres_part+acc+sg+neut:varðanda  # "'keep, guard'" ;
varða+pres_part+gen+sg+neut:varðanda  # "'keep, guard'" ;
varða+pres_part+dat+sg+neut:varðanda  # "'keep, guard'" ;
varða+pres_part+nom+pl+masc:varðandi  # "'keep, guard'" ;
varða+pres_part+acc+pl+masc:varðandi  # "'keep, guard'" ;
varða+pres_part+gen+pl+masc:varðandi  # "'keep, guard'" ;
varða+pres_part+dat+pl+masc:vǫrðundum  # "'keep, guard'" ;
varða+pres_part+nom+pl+fem:varðandi  # "'keep, guard'" ;
varða+pres_part+acc+pl+fem:varðandi  # "'keep, guard'" ;
varða+pres_part+gen+pl+fem:varðandi  # "'keep, guard'" ;
varða+pres_part+dat+pl+fem:vǫrðundum  # "'keep, guard'" ;
varða+pres_part+nom+pl+neut:varðandi  # "'keep, guard'" ;
varða+pres_part+acc+pl+neut:varðandi  # "'keep, guard'" ;
varða+pres_part+gen+pl+neut:varðandi  # "'keep, guard'" ;
varða+pres_part+dat+pl+neut:vǫrðundum  # "'keep, guard'" ;
vitja+verb+1+sg+pres+indic:vita  # "'visit'" ;
vitja+verb+2+sg+pres+indic:vitar  # "'visit'" ;
vitja+verb+3+sg+pres+indic:vitar  # "'visit'" ;
vitja+verb+1+pl+pres+indic:vitum  # "'visit'" ;
vitja+verb+2+pl+pres+indic:vitið  # "'visit'" ;
vitja+verb+3+pl+pres+indic:vita  # "'visit'" ;
vitja+verb+1+sg+pres+subj:vita  # "'visit'" ;
vitja+verb+2+sg+pres+subj:vitir  # "'visit'" ;
vitja+verb+3+sg+pres+subj:viti  # "'visit'" ;
vitja+verb+1+pl+pres+subj:vitim  # "'visit'" ;
vitja+verb+2+pl+pres+subj:vitið  # "'visit'" ;
vitja+verb+3+pl+pres+subj:viti  # "'visit'" ;
vitja+verb+2+sg+imper:vita  # "'visit'" ;
vitja+verb+1+pl+imper:vitum  # "'visit'" ;
vitja+verb+2+pl+imper:vitið  # "'visit'" ;
vitja+verb+1+sg+pret+indic:vitaða  # "'visit'" ;
vitja+verb+2+sg+pret+indic:vitaðir  # "'visit'" ;
vitja+verb+3+sg+pret+indic:vitaði  # "'visit'" ;
vitja+verb+1+pl+pret+indic:vitǫðum  # "'visit'" ;
vitja+verb+2+pl+pret+indic:vitǫðuð  # "'visit'" ;
vitja+verb+3+pl+pret+indic:vitǫðu  # "'visit'" ;
vitja+verb+1+sg+pret+subj:vitaða  # "'visit'" ;
vitja+verb+2+sg+pret+subj:vitaðir  # "'visit'" ;
vitja+verb+3+sg+pret+subj:vitaði  # "'visit'" ;
vitja+verb+1+pl+pret+subj:vitaðim  # "'visit'" ;
vitja+verb+2+pl+pret+subj:vitaðið  # "'visit'" ;
vitja+verb+3+pl+pret+subj:vitaði  # "'visit'" ;
vitja+pp+noun+masc:vitaðrinn  # "'visit'" ;
vitja+pp+fem:vitaðrin  # "'visit'" ;
vitja+pp+neut:vitaðrit  # "'visit'" ;
vitja+verb+1+sg+pres+indic+middle:vitumk  # "'visit'" ;
vitja+verb+2+sg+pres+indic+middle:vitask  # "'visit'" ;
vitja+verb+3+sg+pres+indic+middle:vitask  # "'visit'" ;
vitja+verb+1+pl+pres+indic+middle:vitumk  # "'visit'" ;
vitja+verb+2+pl+pres+indic+middle:vitizk  # "'visit'" ;
vitja+verb+3+pl+pres+indic+middle:vitask  # "'visit'" ;
vitja+verb+1+sg+pres+subj+middle:vitumk  # "'visit'" ;
vitja+verb+2+sg+pres+subj+middle:vitisk  # "'visit'" ;
vitja+verb+3+sg+pres+subj+middle:vitisk  # "'visit'" ;
vitja+verb+1+pl+pres+subj+middle:vitimk  # "'visit'" ;
vitja+verb+2+pl+pres+subj+middle:vitizk  # "'visit'" ;
vitja+verb+3+pl+pres+subj+middle:vitisk  # "'visit'" ;
vitja+verb+2+sg+imper+middle:vitask  # "'visit'" ;
vitja+verb+1+pl+imper+middle:vitumk  # "'visit'" ;
vitja+verb+1+pl+imper+middle:vitizk  # "'visit'" ;
vitja+pres_part+middle:vitandisk  # "'visit'" ;
vitja+verb+1+sg+pret+indic+middle:vitǫðumk  # "'visit'" ;
vitja+verb+2+sg+pret+indic+middle:vitaðisk  # "'visit'" ;
vitja+verb+3+sg+pret+indic+middle:vitaðisk  # "'visit'" ;
vitja+verb+1+pl+pret+indic+middle:vitǫðumk  # "'visit'" ;
vitja+verb+2+pl+pret+indic+middle:vitǫðuzk  # "'visit'" ;
vitja+verb+3+pl+pret+indic+middle:vitǫðusk  # "'visit'" ;
vitja+verb+1+sg+pret+subj+middle:vitǫðumk  # "'visit'" ;
vitja+verb+2+sg+pret+subj+middle:vitaðisk  # "'visit'" ;
vitja+verb+3+sg+pret+subj+middle:vitaðisk  # "'visit'" ;
vitja+verb+1+pl+pret+subj+middle:vitaðimk  # "'visit'" ;
vitja+verb+2+pl+pret+subj+middle:vitaðizk  # "'visit'" ;
vitja+verb+3+pl+pret+subj+middle:vitaðisk  # "'visit'" ;
vitja+pp+neut+middle:vitaðrazk  # "'visit'" ;
vitja+pres_part+nom+sg+masc:vitandi  # "'visit'" ;
vitja+pres_part+acc+sg+masc:vitanda  # "'visit'" ;
vitja+pres_part+gen+sg+masc:vitanda  # "'visit'" ;
vitja+pres_part+dat+sg+masc:vitanda  # "'visit'" ;
vitja+pres_part+nom+sg+fem:vitandi  # "'visit'" ;
vitja+pres_part+acc+sg+fem:vitandi  # "'visit'" ;
vitja+pres_part+gen+sg+fem:vitandi  # "'visit'" ;
vitja+pres_part+dat+sg+fem:vitandi  # "'visit'" ;
vitja+pres_part+nom+sg+neut:vitanda  # "'visit'" ;
vitja+pres_part+acc+sg+neut:vitanda  # "'visit'" ;
vitja+pres_part+gen+sg+neut:vitanda  # "'visit'" ;
vitja+pres_part+dat+sg+neut:vitanda  # "'visit'" ;
vitja+pres_part+nom+pl+masc:vitandi  # "'visit'" ;
vitja+pres_part+acc+pl+masc:vitandi  # "'visit'" ;
vitja+pres_part+gen+pl+masc:vitandi  # "'visit'" ;
vitja+pres_part+dat+pl+masc:vitundum  # "'visit'" ;
vitja+pres_part+nom+pl+fem:vitandi  # "'visit'" ;
vitja+pres_part+acc+pl+fem:vitandi  # "'visit'" ;
vitja+pres_part+gen+pl+fem:vitandi  # "'visit'" ;
vitja+pres_part+dat+pl+fem:vitundum  # "'visit'" ;
vitja+pres_part+nom+pl+neut:vitandi  # "'visit'" ;
vitja+pres_part+acc+pl+neut:vitandi  # "'visit'" ;
vitja+pres_part+gen+pl+neut:vitandi  # "'visit'" ;
vitja+pres_part+dat+pl+neut:vitundum  # "'visit'" ;
vitrask+verb+1+sg+pres+indic:vitra  # "'appear (in a dream/vision)'" ;
vitrask+verb+2+sg+pres+indic:vitrar  # "'appear (in a dream/vision)'" ;
vitrask+verb+3+sg+pres+indic:vitrar  # "'appear (in a dream/vision)'" ;
vitrask+verb+1+pl+pres+indic:vitrum  # "'appear (in a dream/vision)'" ;
vitrask+verb+2+pl+pres+indic:vitrið  # "'appear (in a dream/vision)'" ;
vitrask+verb+3+pl+pres+indic:vitra  # "'appear (in a dream/vision)'" ;
vitrask+verb+1+sg+pres+subj:vitra  # "'appear (in a dream/vision)'" ;
vitrask+verb+2+sg+pres+subj:vitrir  # "'appear (in a dream/vision)'" ;
vitrask+verb+3+sg+pres+subj:vitri  # "'appear (in a dream/vision)'" ;
vitrask+verb+1+pl+pres+subj:vitrim  # "'appear (in a dream/vision)'" ;
vitrask+verb+2+pl+pres+subj:vitrið  # "'appear (in a dream/vision)'" ;
vitrask+verb+3+pl+pres+subj:vitri  # "'appear (in a dream/vision)'" ;
vitrask+verb+2+sg+imper:vitra  # "'appear (in a dream/vision)'" ;
vitrask+verb+1+pl+imper:vitrum  # "'appear (in a dream/vision)'" ;
vitrask+verb+2+pl+imper:vitrið  # "'appear (in a dream/vision)'" ;
vitrask+verb+1+sg+pret+indic:vitraða  # "'appear (in a dream/vision)'" ;
vitrask+verb+2+sg+pret+indic:vitraðir  # "'appear (in a dream/vision)'" ;
vitrask+verb+3+sg+pret+indic:vitraði  # "'appear (in a dream/vision)'" ;
vitrask+verb+1+pl+pret+indic:vitrǫðum  # "'appear (in a dream/vision)'" ;
vitrask+verb+2+pl+pret+indic:vitrǫðuð  # "'appear (in a dream/vision)'" ;
vitrask+verb+3+pl+pret+indic:vitrǫðu  # "'appear (in a dream/vision)'" ;
vitrask+verb+1+sg+pret+subj:vitraða  # "'appear (in a dream/vision)'" ;
vitrask+verb+2+sg+pret+subj:vitraðir  # "'appear (in a dream/vision)'" ;
vitrask+verb+3+sg+pret+subj:vitraði  # "'appear (in a dream/vision)'" ;
vitrask+verb+1+pl+pret+subj:vitraðim  # "'appear (in a dream/vision)'" ;
vitrask+verb+2+pl+pret+subj:vitraðið  # "'appear (in a dream/vision)'" ;
vitrask+verb+3+pl+pret+subj:vitraði  # "'appear (in a dream/vision)'" ;
vitrask+pp+noun+masc:vitraðrinn  # "'appear (in a dream/vision)'" ;
vitrask+pp+fem:vitraðrin  # "'appear (in a dream/vision)'" ;
vitrask+pp+neut:vitraðrit  # "'appear (in a dream/vision)'" ;
vitrask+verb+1+sg+pres+indic+middle:vitrumk  # "'appear (in a dream/vision)'" ;
vitrask+verb+2+sg+pres+indic+middle:vitrask  # "'appear (in a dream/vision)'" ;
vitrask+verb+3+sg+pres+indic+middle:vitrask  # "'appear (in a dream/vision)'" ;
vitrask+verb+1+pl+pres+indic+middle:vitrumk  # "'appear (in a dream/vision)'" ;
vitrask+verb+2+pl+pres+indic+middle:vitrizk  # "'appear (in a dream/vision)'" ;
vitrask+verb+3+pl+pres+indic+middle:vitrask  # "'appear (in a dream/vision)'" ;
vitrask+verb+1+sg+pres+subj+middle:vitrumk  # "'appear (in a dream/vision)'" ;
vitrask+verb+2+sg+pres+subj+middle:vitrisk  # "'appear (in a dream/vision)'" ;
vitrask+verb+3+sg+pres+subj+middle:vitrisk  # "'appear (in a dream/vision)'" ;
vitrask+verb+1+pl+pres+subj+middle:vitrimk  # "'appear (in a dream/vision)'" ;
vitrask+verb+2+pl+pres+subj+middle:vitrizk  # "'appear (in a dream/vision)'" ;
vitrask+verb+3+pl+pres+subj+middle:vitrisk  # "'appear (in a dream/vision)'" ;
vitrask+verb+2+sg+imper+middle:vitrask  # "'appear (in a dream/vision)'" ;
vitrask+verb+1+pl+imper+middle:vitrumk  # "'appear (in a dream/vision)'" ;
vitrask+verb+1+pl+imper+middle:vitrizk  # "'appear (in a dream/vision)'" ;
vitrask+pres_part+middle:vitrandisk  # "'appear (in a dream/vision)'" ;
vitrask+verb+1+sg+pret+indic+middle:vitrǫðumk  # "'appear (in a dream/vision)'" ;
vitrask+verb+2+sg+pret+indic+middle:vitraðisk  # "'appear (in a dream/vision)'" ;
vitrask+verb+3+sg+pret+indic+middle:vitraðisk  # "'appear (in a dream/vision)'" ;
vitrask+verb+1+pl+pret+indic+middle:vitrǫðumk  # "'appear (in a dream/vision)'" ;
vitrask+verb+2+pl+pret+indic+middle:vitrǫðuzk  # "'appear (in a dream/vision)'" ;
vitrask+verb+3+pl+pret+indic+middle:vitrǫðusk  # "'appear (in a dream/vision)'" ;
vitrask+verb+1+sg+pret+subj+middle:vitrǫðumk  # "'appear (in a dream/vision)'" ;
vitrask+verb+2+sg+pret+subj+middle:vitraðisk  # "'appear (in a dream/vision)'" ;
vitrask+verb+3+sg+pret+subj+middle:vitraðisk  # "'appear (in a dream/vision)'" ;
vitrask+verb+1+pl+pret+subj+middle:vitraðimk  # "'appear (in a dream/vision)'" ;
vitrask+verb+2+pl+pret+subj+middle:vitraðizk  # "'appear (in a dream/vision)'" ;
vitrask+verb+3+pl+pret+subj+middle:vitraðisk  # "'appear (in a dream/vision)'" ;
vitrask+pp+neut+middle:vitraðrazk  # "'appear (in a dream/vision)'" ;
vitrask+pres_part+nom+sg+masc:vitrandi  # "'appear (in a dream/vision)'" ;
vitrask+pres_part+acc+sg+masc:vitranda  # "'appear (in a dream/vision)'" ;
vitrask+pres_part+gen+sg+masc:vitranda  # "'appear (in a dream/vision)'" ;
vitrask+pres_part+dat+sg+masc:vitranda  # "'appear (in a dream/vision)'" ;
vitrask+pres_part+nom+sg+fem:vitrandi  # "'appear (in a dream/vision)'" ;
vitrask+pres_part+acc+sg+fem:vitrandi  # "'appear (in a dream/vision)'" ;
vitrask+pres_part+gen+sg+fem:vitrandi  # "'appear (in a dream/vision)'" ;
vitrask+pres_part+dat+sg+fem:vitrandi  # "'appear (in a dream/vision)'" ;
vitrask+pres_part+nom+sg+neut:vitranda  # "'appear (in a dream/vision)'" ;
vitrask+pres_part+acc+sg+neut:vitranda  # "'appear (in a dream/vision)'" ;
vitrask+pres_part+gen+sg+neut:vitranda  # "'appear (in a dream/vision)'" ;
vitrask+pres_part+dat+sg+neut:vitranda  # "'appear (in a dream/vision)'" ;
vitrask+pres_part+nom+pl+masc:vitrandi  # "'appear (in a dream/vision)'" ;
vitrask+pres_part+acc+pl+masc:vitrandi  # "'appear (in a dream/vision)'" ;
vitrask+pres_part+gen+pl+masc:vitrandi  # "'appear (in a dream/vision)'" ;
vitrask+pres_part+dat+pl+masc:vitrundum  # "'appear (in a dream/vision)'" ;
vitrask+pres_part+nom+pl+fem:vitrandi  # "'appear (in a dream/vision)'" ;
vitrask+pres_part+acc+pl+fem:vitrandi  # "'appear (in a dream/vision)'" ;
vitrask+pres_part+gen+pl+fem:vitrandi  # "'appear (in a dream/vision)'" ;
vitrask+pres_part+dat+pl+fem:vitrundum  # "'appear (in a dream/vision)'" ;
vitrask+pres_part+nom+pl+neut:vitrandi  # "'appear (in a dream/vision)'" ;
vitrask+pres_part+acc+pl+neut:vitrandi  # "'appear (in a dream/vision)'" ;
vitrask+pres_part+gen+pl+neut:vitrandi  # "'appear (in a dream/vision)'" ;
vitrask+pres_part+dat+pl+neut:vitrundum  # "'appear (in a dream/vision)'" ;
þagna+verb+1+sg+pres+indic:þagna  # "'become silent'" ;
þagna+verb+2+sg+pres+indic:þagnar  # "'become silent'" ;
þagna+verb+3+sg+pres+indic:þagnar  # "'become silent'" ;
þagna+verb+1+pl+pres+indic:þǫgnum  # "'become silent'" ;
þagna+verb+2+pl+pres+indic:þagnið  # "'become silent'" ;
þagna+verb+3+pl+pres+indic:þagna  # "'become silent'" ;
þagna+verb+1+sg+pres+subj:þagna  # "'become silent'" ;
þagna+verb+2+sg+pres+subj:þagnir  # "'become silent'" ;
þagna+verb+3+sg+pres+subj:þagni  # "'become silent'" ;
þagna+verb+1+pl+pres+subj:þagnim  # "'become silent'" ;
þagna+verb+2+pl+pres+subj:þagnið  # "'become silent'" ;
þagna+verb+3+pl+pres+subj:þagni  # "'become silent'" ;
þagna+verb+2+sg+imper:þagna  # "'become silent'" ;
þagna+verb+1+pl+imper:þǫgnum  # "'become silent'" ;
þagna+verb+2+pl+imper:þagnið  # "'become silent'" ;
þagna+verb+1+sg+pret+indic:þagnaða  # "'become silent'" ;
þagna+verb+2+sg+pret+indic:þagnaðir  # "'become silent'" ;
þagna+verb+3+sg+pret+indic:þagnaði  # "'become silent'" ;
þagna+verb+1+pl+pret+indic:þǫgnaðum  # "'become silent'" ;
þagna+verb+2+pl+pret+indic:þǫgnaðuð  # "'become silent'" ;
þagna+verb+3+pl+pret+indic:þǫgnaðu  # "'become silent'" ;
þagna+verb+1+sg+pret+subj:þagnaða  # "'become silent'" ;
þagna+verb+2+sg+pret+subj:þagnaðir  # "'become silent'" ;
þagna+verb+3+sg+pret+subj:þagnaði  # "'become silent'" ;
þagna+verb+1+pl+pret+subj:þagnaðim  # "'become silent'" ;
þagna+verb+2+pl+pret+subj:þagnaðið  # "'become silent'" ;
þagna+verb+3+pl+pret+subj:þagnaði  # "'become silent'" ;
þagna+pp+noun+masc:þagnaðrinn  # "'become silent'" ;
þagna+pp+fem:þagnaðrin  # "'become silent'" ;
þagna+pp+neut:þagnaðrit  # "'become silent'" ;
þagna+verb+1+sg+pres+indic+middle:þǫgnumk  # "'become silent'" ;
þagna+verb+2+sg+pres+indic+middle:þagnask  # "'become silent'" ;
þagna+verb+3+sg+pres+indic+middle:þagnask  # "'become silent'" ;
þagna+verb+1+pl+pres+indic+middle:þǫgnumk  # "'become silent'" ;
þagna+verb+2+pl+pres+indic+middle:þagnizk  # "'become silent'" ;
þagna+verb+3+pl+pres+indic+middle:þagnask  # "'become silent'" ;
þagna+verb+1+sg+pres+subj+middle:þǫgnumk  # "'become silent'" ;
þagna+verb+2+sg+pres+subj+middle:þagnisk  # "'become silent'" ;
þagna+verb+3+sg+pres+subj+middle:þagnisk  # "'become silent'" ;
þagna+verb+1+pl+pres+subj+middle:þagnimk  # "'become silent'" ;
þagna+verb+2+pl+pres+subj+middle:þagnizk  # "'become silent'" ;
þagna+verb+3+pl+pres+subj+middle:þagnisk  # "'become silent'" ;
þagna+verb+2+sg+imper+middle:þagnask  # "'become silent'" ;
þagna+verb+1+pl+imper+middle:þǫgnumk  # "'become silent'" ;
þagna+verb+1+pl+imper+middle:þagnizk  # "'become silent'" ;
þagna+pres_part+middle:þagnandisk  # "'become silent'" ;
þagna+verb+1+sg+pret+indic+middle:þǫgnaðumk  # "'become silent'" ;
þagna+verb+2+sg+pret+indic+middle:þagnaðisk  # "'become silent'" ;
þagna+verb+3+sg+pret+indic+middle:þagnaðisk  # "'become silent'" ;
þagna+verb+1+pl+pret+indic+middle:þǫgnaðumk  # "'become silent'" ;
þagna+verb+2+pl+pret+indic+middle:þǫgnaðuzk  # "'become silent'" ;
þagna+verb+3+pl+pret+indic+middle:þǫgnaðusk  # "'become silent'" ;
þagna+verb+1+sg+pret+subj+middle:þǫgnaðumk  # "'become silent'" ;
þagna+verb+2+sg+pret+subj+middle:þagnaðisk  # "'become silent'" ;
þagna+verb+3+sg+pret+subj+middle:þagnaðisk  # "'become silent'" ;
þagna+verb+1+pl+pret+subj+middle:þagnaðimk  # "'become silent'" ;
þagna+verb+2+pl+pret+subj+middle:þagnaðizk  # "'become silent'" ;
þagna+verb+3+pl+pret+subj+middle:þagnaðisk  # "'become silent'" ;
þagna+pp+neut+middle:þagnaðrazk  # "'become silent'" ;
þagna+pres_part+nom+sg+masc:þagnandi  # "'become silent'" ;
þagna+pres_part+acc+sg+masc:þagnanda  # "'become silent'" ;
þagna+pres_part+gen+sg+masc:þagnanda  # "'become silent'" ;
þagna+pres_part+dat+sg+masc:þagnanda  # "'become silent'" ;
þagna+pres_part+nom+sg+fem:þagnandi  # "'become silent'" ;
þagna+pres_part+acc+sg+fem:þagnandi  # "'become silent'" ;
þagna+pres_part+gen+sg+fem:þagnandi  # "'become silent'" ;
þagna+pres_part+dat+sg+fem:þagnandi  # "'become silent'" ;
þagna+pres_part+nom+sg+neut:þagnanda  # "'become silent'" ;
þagna+pres_part+acc+sg+neut:þagnanda  # "'become silent'" ;
þagna+pres_part+gen+sg+neut:þagnanda  # "'become silent'" ;
þagna+pres_part+dat+sg+neut:þagnanda  # "'become silent'" ;
þagna+pres_part+nom+pl+masc:þagnandi  # "'become silent'" ;
þagna+pres_part+acc+pl+masc:þagnandi  # "'become silent'" ;
þagna+pres_part+gen+pl+masc:þagnandi  # "'become silent'" ;
þagna+pres_part+dat+pl+masc:þǫgnundum  # "'become silent'" ;
þagna+pres_part+nom+pl+fem:þagnandi  # "'become silent'" ;
þagna+pres_part+acc+pl+fem:þagnandi  # "'become silent'" ;
þagna+pres_part+gen+pl+fem:þagnandi  # "'become silent'" ;
þagna+pres_part+dat+pl+fem:þǫgnundum  # "'become silent'" ;
þagna+pres_part+nom+pl+neut:þagnandi  # "'become silent'" ;
þagna+pres_part+acc+pl+neut:þagnandi  # "'become silent'" ;
þagna+pres_part+gen+pl+neut:þagnandi  # "'become silent'" ;
þagna+pres_part+dat+pl+neut:þǫgnundum  # "'become silent'" ;
þakka+verb+1+sg+pres+indic:þakka  # "'thank'" ;
þakka+verb+2+sg+pres+indic:þakkar  # "'thank'" ;
þakka+verb+3+sg+pres+indic:þakkar  # "'thank'" ;
þakka+verb+1+pl+pres+indic:þǫkkum  # "'thank'" ;
þakka+verb+2+pl+pres+indic:þakkið  # "'thank'" ;
þakka+verb+3+pl+pres+indic:þakka  # "'thank'" ;
þakka+verb+1+sg+pres+subj:þakka  # "'thank'" ;
þakka+verb+2+sg+pres+subj:þakkir  # "'thank'" ;
þakka+verb+3+sg+pres+subj:þakki  # "'thank'" ;
þakka+verb+1+pl+pres+subj:þakkim  # "'thank'" ;
þakka+verb+2+pl+pres+subj:þakkið  # "'thank'" ;
þakka+verb+3+pl+pres+subj:þakki  # "'thank'" ;
þakka+verb+2+sg+imper:þakka  # "'thank'" ;
þakka+verb+1+pl+imper:þǫkkum  # "'thank'" ;
þakka+verb+2+pl+imper:þakkið  # "'thank'" ;
þakka+verb+1+sg+pret+indic:þakkaða  # "'thank'" ;
þakka+verb+2+sg+pret+indic:þakkaðir  # "'thank'" ;
þakka+verb+3+sg+pret+indic:þakkaði  # "'thank'" ;
þakka+verb+1+pl+pret+indic:þǫkkaðum  # "'thank'" ;
þakka+verb+2+pl+pret+indic:þǫkkaðuð  # "'thank'" ;
þakka+verb+3+pl+pret+indic:þǫkkaðu  # "'thank'" ;
þakka+verb+1+sg+pret+subj:þakkaða  # "'thank'" ;
þakka+verb+2+sg+pret+subj:þakkaðir  # "'thank'" ;
þakka+verb+3+sg+pret+subj:þakkaði  # "'thank'" ;
þakka+verb+1+pl+pret+subj:þakkaðim  # "'thank'" ;
þakka+verb+2+pl+pret+subj:þakkaðið  # "'thank'" ;
þakka+verb+3+pl+pret+subj:þakkaði  # "'thank'" ;
þakka+pp+noun+masc:þakkaðrinn  # "'thank'" ;
þakka+pp+fem:þakkaðrin  # "'thank'" ;
þakka+pp+neut:þakkaðrit  # "'thank'" ;
þakka+verb+1+sg+pres+indic+middle:þǫkkumk  # "'thank'" ;
þakka+verb+2+sg+pres+indic+middle:þakkask  # "'thank'" ;
þakka+verb+3+sg+pres+indic+middle:þakkask  # "'thank'" ;
þakka+verb+1+pl+pres+indic+middle:þǫkkumk  # "'thank'" ;
þakka+verb+2+pl+pres+indic+middle:þakkizk  # "'thank'" ;
þakka+verb+3+pl+pres+indic+middle:þakkask  # "'thank'" ;
þakka+verb+1+sg+pres+subj+middle:þǫkkumk  # "'thank'" ;
þakka+verb+2+sg+pres+subj+middle:þakkisk  # "'thank'" ;
þakka+verb+3+sg+pres+subj+middle:þakkisk  # "'thank'" ;
þakka+verb+1+pl+pres+subj+middle:þakkimk  # "'thank'" ;
þakka+verb+2+pl+pres+subj+middle:þakkizk  # "'thank'" ;
þakka+verb+3+pl+pres+subj+middle:þakkisk  # "'thank'" ;
þakka+verb+2+sg+imper+middle:þakkask  # "'thank'" ;
þakka+verb+1+pl+imper+middle:þǫkkumk  # "'thank'" ;
þakka+verb+1+pl+imper+middle:þakkizk  # "'thank'" ;
þakka+pres_part+middle:þakkandisk  # "'thank'" ;
þakka+verb+1+sg+pret+indic+middle:þǫkkaðumk  # "'thank'" ;
þakka+verb+2+sg+pret+indic+middle:þakkaðisk  # "'thank'" ;
þakka+verb+3+sg+pret+indic+middle:þakkaðisk  # "'thank'" ;
þakka+verb+1+pl+pret+indic+middle:þǫkkaðumk  # "'thank'" ;
þakka+verb+2+pl+pret+indic+middle:þǫkkaðuzk  # "'thank'" ;
þakka+verb+3+pl+pret+indic+middle:þǫkkaðusk  # "'thank'" ;
þakka+verb+1+sg+pret+subj+middle:þǫkkaðumk  # "'thank'" ;
þakka+verb+2+sg+pret+subj+middle:þakkaðisk  # "'thank'" ;
þakka+verb+3+sg+pret+subj+middle:þakkaðisk  # "'thank'" ;
þakka+verb+1+pl+pret+subj+middle:þakkaðimk  # "'thank'" ;
þakka+verb+2+pl+pret+subj+middle:þakkaðizk  # "'thank'" ;
þakka+verb+3+pl+pret+subj+middle:þakkaðisk  # "'thank'" ;
þakka+pp+neut+middle:þakkaðrazk  # "'thank'" ;
þakka+pres_part+nom+sg+masc:þakkandi  # "'thank'" ;
þakka+pres_part+acc+sg+masc:þakkanda  # "'thank'" ;
þakka+pres_part+gen+sg+masc:þakkanda  # "'thank'" ;
þakka+pres_part+dat+sg+masc:þakkanda  # "'thank'" ;
þakka+pres_part+nom+sg+fem:þakkandi  # "'thank'" ;
þakka+pres_part+acc+sg+fem:þakkandi  # "'thank'" ;
þakka+pres_part+gen+sg+fem:þakkandi  # "'thank'" ;
þakka+pres_part+dat+sg+fem:þakkandi  # "'thank'" ;
þakka+pres_part+nom+sg+neut:þakkanda  # "'thank'" ;
þakka+pres_part+acc+sg+neut:þakkanda  # "'thank'" ;
þakka+pres_part+gen+sg+neut:þakkanda  # "'thank'" ;
þakka+pres_part+dat+sg+neut:þakkanda  # "'thank'" ;
þakka+pres_part+nom+pl+masc:þakkandi  # "'thank'" ;
þakka+pres_part+acc+pl+masc:þakkandi  # "'thank'" ;
þakka+pres_part+gen+pl+masc:þakkandi  # "'thank'" ;
þakka+pres_part+dat+pl+masc:þǫkkundum  # "'thank'" ;
þakka+pres_part+nom+pl+fem:þakkandi  # "'thank'" ;
þakka+pres_part+acc+pl+fem:þakkandi  # "'thank'" ;
þakka+pres_part+gen+pl+fem:þakkandi  # "'thank'" ;
þakka+pres_part+dat+pl+fem:þǫkkundum  # "'thank'" ;
þakka+pres_part+nom+pl+neut:þakkandi  # "'thank'" ;
þakka+pres_part+acc+pl+neut:þakkandi  # "'thank'" ;
þakka+pres_part+gen+pl+neut:þakkandi  # "'thank'" ;
þakka+pres_part+dat+pl+neut:þǫkkundum  # "'thank'" ;
ætla+verb+1+sg+pres+indic:ætla  # "'intend'" ;
ætla+verb+2+sg+pres+indic:ætlar  # "'intend'" ;
ætla+verb+3+sg+pres+indic:ætlar  # "'intend'" ;
ætla+verb+1+pl+pres+indic:ætlum  # "'intend'" ;
ætla+verb+2+pl+pres+indic:ætlið  # "'intend'" ;
ætla+verb+3+pl+pres+indic:ætla  # "'intend'" ;
ætla+verb+1+sg+pres+subj:ætla  # "'intend'" ;
ætla+verb+2+sg+pres+subj:ætlir  # "'intend'" ;
ætla+verb+3+sg+pres+subj:ætli  # "'intend'" ;
ætla+verb+1+pl+pres+subj:ætlim  # "'intend'" ;
ætla+verb+2+pl+pres+subj:ætlið  # "'intend'" ;
ætla+verb+3+pl+pres+subj:ætli  # "'intend'" ;
ætla+verb+2+sg+imper:ætla  # "'intend'" ;
ætla+verb+1+pl+imper:ætlum  # "'intend'" ;
ætla+verb+2+pl+imper:ætlið  # "'intend'" ;
ætla+verb+1+sg+pret+indic:ætlaða  # "'intend'" ;
ætla+verb+2+sg+pret+indic:ætlaðir  # "'intend'" ;
ætla+verb+3+sg+pret+indic:ætlaði  # "'intend'" ;
ætla+verb+1+pl+pret+indic:ætlǫðum  # "'intend'" ;
ætla+verb+2+pl+pret+indic:ætlǫðuð  # "'intend'" ;
ætla+verb+3+pl+pret+indic:ætlǫðu  # "'intend'" ;
ætla+verb+1+sg+pret+subj:ætlaða  # "'intend'" ;
ætla+verb+2+sg+pret+subj:ætlaðir  # "'intend'" ;
ætla+verb+3+sg+pret+subj:ætlaði  # "'intend'" ;
ætla+verb+1+pl+pret+subj:ætlaðim  # "'intend'" ;
ætla+verb+2+pl+pret+subj:ætlaðið  # "'intend'" ;
ætla+verb+3+pl+pret+subj:ætlaði  # "'intend'" ;
ætla+pp+noun+masc:ætlaðrinn  # "'intend'" ;
ætla+pp+fem:ætlaðrin  # "'intend'" ;
ætla+pp+neut:ætlaðrit  # "'intend'" ;
ætla+verb+1+sg+pres+indic+middle:ætlumk  # "'intend'" ;
ætla+verb+2+sg+pres+indic+middle:ætlask  # "'intend'" ;
ætla+verb+3+sg+pres+indic+middle:ætlask  # "'intend'" ;
ætla+verb+1+pl+pres+indic+middle:ætlumk  # "'intend'" ;
ætla+verb+2+pl+pres+indic+middle:ætlizk  # "'intend'" ;
ætla+verb+3+pl+pres+indic+middle:ætlask  # "'intend'" ;
ætla+verb+1+sg+pres+subj+middle:ætlumk  # "'intend'" ;
ætla+verb+2+sg+pres+subj+middle:ætlisk  # "'intend'" ;
ætla+verb+3+sg+pres+subj+middle:ætlisk  # "'intend'" ;
ætla+verb+1+pl+pres+subj+middle:ætlimk  # "'intend'" ;
ætla+verb+2+pl+pres+subj+middle:ætlizk  # "'intend'" ;
ætla+verb+3+pl+pres+subj+middle:ætlisk  # "'intend'" ;
ætla+verb+2+sg+imper+middle:ætlask  # "'intend'" ;
ætla+verb+1+pl+imper+middle:ætlumk  # "'intend'" ;
ætla+verb+1+pl+imper+middle:ætlizk  # "'intend'" ;
ætla+pres_part+middle:ætlandisk  # "'intend'" ;
ætla+verb+1+sg+pret+indic+middle:ætlǫðumk  # "'intend'" ;
ætla+verb+2+sg+pret+indic+middle:ætlaðisk  # "'intend'" ;
ætla+verb+3+sg+pret+indic+middle:ætlaðisk  # "'intend'" ;
ætla+verb+1+pl+pret+indic+middle:ætlǫðumk  # "'intend'" ;
ætla+verb+2+pl+pret+indic+middle:ætlǫðuzk  # "'intend'" ;
ætla+verb+3+pl+pret+indic+middle:ætlǫðusk  # "'intend'" ;
ætla+verb+1+sg+pret+subj+middle:ætlǫðumk  # "'intend'" ;
ætla+verb+2+sg+pret+subj+middle:ætlaðisk  # "'intend'" ;
ætla+verb+3+sg+pret+subj+middle:ætlaðisk  # "'intend'" ;
ætla+verb+1+pl+pret+subj+middle:ætlaðimk  # "'intend'" ;
ætla+verb+2+pl+pret+subj+middle:ætlaðizk  # "'intend'" ;
ætla+verb+3+pl+pret+subj+middle:ætlaðisk  # "'intend'" ;
ætla+pp+neut+middle:ætlaðrazk  # "'intend'" ;
ætla+pres_part+nom+sg+masc:ætlandi  # "'intend'" ;
ætla+pres_part+acc+sg+masc:ætlanda  # "'intend'" ;
ætla+pres_part+gen+sg+masc:ætlanda  # "'intend'" ;
ætla+pres_part+dat+sg+masc:ætlanda  # "'intend'" ;
ætla+pres_part+nom+sg+fem:ætlandi  # "'intend'" ;
ætla+pres_part+acc+sg+fem:ætlandi  # "'intend'" ;
ætla+pres_part+gen+sg+fem:ætlandi  # "'intend'" ;
ætla+pres_part+dat+sg+fem:ætlandi  # "'intend'" ;
ætla+pres_part+nom+sg+neut:ætlanda  # "'intend'" ;
ætla+pres_part+acc+sg+neut:ætlanda  # "'intend'" ;
ætla+pres_part+gen+sg+neut:ætlanda  # "'intend'" ;
ætla+pres_part+dat+sg+neut:ætlanda  # "'intend'" ;
ætla+pres_part+nom+pl+masc:ætlandi  # "'intend'" ;
ætla+pres_part+acc+pl+masc:ætlandi  # "'intend'" ;
ætla+pres_part+gen+pl+masc:ætlandi  # "'intend'" ;
ætla+pres_part+dat+pl+masc:ætlundum  # "'intend'" ;
ætla+pres_part+nom+pl+fem:ætlandi  # "'intend'" ;
ætla+pres_part+acc+pl+fem:ætlandi  # "'intend'" ;
ætla+pres_part+gen+pl+fem:ætlandi  # "'intend'" ;
ætla+pres_part+dat+pl+fem:ætlundum  # "'intend'" ;
ætla+pres_part+nom+pl+neut:ætlandi  # "'intend'" ;
ætla+pres_part+acc+pl+neut:ætlandi  # "'intend'" ;
ætla+pres_part+gen+pl+neut:ætlandi  # "'intend'" ;
ætla+pres_part+dat+pl+neut:ætlundum  # "'intend'" ;
